<?xml version="1.0" encoding="UTF-8"?>
<!DOCTYPE LexicalResource SYSTEM "file:/N:/cst/metanord/STO/STO-LMF-eks/format-dtd-mv/DTD_LMF_REV_16-strict.dtd">
<LexicalResource dtdVersion="16" xmlns:dcr="http://www.isocat.org/ns/dcr">
   <!-- STO export to LMF for morphology, January 2013  -->
    <GlobalInformation>
       <feat att="languageCoding" dcr:datcat="http://www.isocat.org/datcat/DC-2008" val="ISO 639-1"/>
       
    <!--POS tagset and morphological features with references to isocat -->
       <feat att="adjectivalFunction" dcr:datcat="../DC-5289" val="attributiveFunction" dcr:valueDatcat="../DC-5287"/>
       <feat att="adjectivalFunction" dcr:datcat="../DC-5289" val="predicativeFunction" dcr:valueDatcat="../DC-5288"/>
       <feat att="adjectivalFunction" dcr:datcat="../DC-5289" val="unspecified" dcr:valueDatcat="../DC-1908"/>
       <feat att="partOfSpeech" dcr:datcat="../DC-1345" val="adjective" dcr:valueDatcat="../DC-1230"/>
       <feat att="partOfSpeech" dcr:datcat="../DC-1345" val="commonNoun" dcr:valueDatcat="../DC-1256"/>
       <feat att="partOfSpeech" dcr:datcat="../DC-1345" val="conjunction" dcr:valueDatcat="../DC-1260"/>
       <feat att="partOfSpeech" dcr:datcat="../DC-1345" val="demonstrativePronoun" dcr:valueDatcat="../DC-1270"/>
       <feat att="partOfSpeech" dcr:datcat="../DC-1345" val="deponentVerb" dcr:valueDatcat="../DC-5278"/>
       <feat att="partOfSpeech" dcr:datcat="../DC-1345" val="existentialPronoun" dcr:valueDatcat="../DC-3012"/>
       <feat att="partOfSpeech" dcr:datcat="../DC-1345" val="generalAdverb" dcr:valueDatcat="../DC-1435"/>
       <feat att="partOfSpeech" dcr:datcat="../DC-1345" val="indefinitePronoun" dcr:valueDatcat="../DC-1309"/>
       <feat att="partOfSpeech" dcr:datcat="../DC-1345" val="infinitiveParticle" dcr:valueDatcat="../DC-1896"/>
       <feat att="partOfSpeech" dcr:datcat="../DC-1345" val="interjection" dcr:valueDatcat="../DC-1318"/>
       <feat att="partOfSpeech" dcr:datcat="../DC-1345" val="interrogativeRelativePronoun" dcr:valueDatcat="../DC-3016"/>
       <feat att="partOfSpeech" dcr:datcat="../DC-1345" val="mainVerb" dcr:valueDatcat="../DC-1400"/>
       <feat att="partOfSpeech" dcr:datcat="../DC-1345" val="numeral" dcr:valueDatcat="../DC-1334"/>
       <feat att="partOfSpeech" dcr:datcat="../DC-1345" val="ordinalAdjective" dcr:valueDatcat="../DC-1338"/>
       <feat att="partOfSpeech" dcr:datcat="../DC-1345" val="personalPronoun" dcr:valueDatcat="../DC-1463"/>
       <feat att="partOfSpeech" dcr:datcat="../DC-1345" val="possessivePronoun" dcr:valueDatcat="../DC-1359"/>
       <feat att="partOfSpeech" dcr:datcat="../DC-1345" val="preposition" dcr:valueDatcat="../DC-1366"/>
       <feat att="partOfSpeech" dcr:datcat="../DC-1345" val="properNoun" dcr:valueDatcat="../DC-1371"/>
       <feat att="partOfSpeech" dcr:datcat="../DC-1345" val="reciprocalPronoun" dcr:valueDatcat="../DC-1924"/>
       <feat att="partOfSpeech" dcr:datcat="../DC-1345" val="unclassifiedParticle" dcr:valueDatcat="../DC-1897"/>
       <feat att="partOfSpeech" dcr:datcat="../DC-1345" val="unspecified" dcr:valueDatcat="../DC-1908"/>
       <feat att="case" dcr:datcat="../DC-1840" val="genitiveCase" dcr:valueDatcat="../DC-1293"/>
       <feat att="case" dcr:datcat="../DC-1840" val="nominativeCase" dcr:valueDatcat="../DC-1331"/>
       <feat att="case" dcr:datcat="../DC-1840" val="unspecified" dcr:valueDatcat="../DC-1908"/>
       <feat att="decomposition" dcr:datcat="../DC-5281" val="CDATA"/>
       <feat att="definiteness" dcr:datcat="../DC-1926" val="definite" dcr:valueDatcat="../DC-2004"/>
       <feat att="definiteness" dcr:datcat="../DC-1926" val="indefinite" dcr:valueDatcat="../DC-2005"/>
       <feat att="definiteness" dcr:datcat="../DC-1926" val="unspecified" dcr:valueDatcat="../DC-1908"/>
       <feat att="degree" dcr:datcat="../DC-1419" val="comparative" dcr:valueDatcat="../DC-1421"/>
       <feat att="degree" dcr:datcat="../DC-1419" val="positive" dcr:valueDatcat="../DC-1420"/>
       <feat att="degree" dcr:datcat="../DC-1419" val="superlative" dcr:valueDatcat="../DC-1422"/>
       <feat att="frequency" dcr:datcat="../DC-5615" val="CDATA"/>
       <feat att="grammaticalGender" dcr:datcat="../DC-1297" val="commonGender" dcr:valueDatcat="../DC-1558"/>
       <feat att="grammaticalGender" dcr:datcat="../DC-1297" val="neuter" dcr:valueDatcat="../DC-1884"/>
       <feat att="grammaticalGender" dcr:datcat="../DC-1297" val="unspecified" dcr:valueDatcat="../DC-1908"/>
       <feat att="grammaticalNumber" dcr:datcat="../DC-1298" val="plural" dcr:valueDatcat="../DC-1354"/>
       <feat att="grammaticalNumber" dcr:datcat="../DC-1298" val="singular" dcr:valueDatcat="../DC-1387"/>
       <feat att="grammaticalNumber" dcr:datcat="../DC-1298" val="unspecified" dcr:valueDatcat="../DC-1908"/>
       <feat att="id" dcr:datcat="../DC-1845" val="CDATA"/>
       <feat att="independentWord" dcr:datcat="../DC-5285" val="no" dcr:valueDatcat="../DC-1905"/>
       <feat att="independentWord" dcr:datcat="../DC-5285" val="yes" dcr:valueDatcat="../DC-1904"/>
       <feat att="inflectionalParadigm" dcr:datcat="../DC-5283" val="CDATA"/>
       <feat att="joiningElement" dcr:datcat="../DC-5279" val="CDATA"/>
       <feat att="joiningElementResult" dcr:datcat="../DC-5280" val="CDATA"/>
       <feat att="morphologicalUnitId" dcr:datcat="../DC-5282" val="CDATA"/>
       <feat att="officiallyApproved" dcr:datcat="../DC-5284" val="no" dcr:valueDatcat="../DC-1905"/>
       <feat att="officiallyApproved" dcr:datcat="../DC-5284" val="yes" dcr:valueDatcat="../DC-1904"/>
       <feat att="originalSource" dcr:datcat="../DC-2534" val="CDATA"/>
       <feat att="ownerNumber" dcr:datcat="../DC-1417" val="plural" dcr:valueDatcat="../DC-1354"/>
       <feat att="ownerNumber" dcr:datcat="../DC-1417" val="singular" dcr:valueDatcat="../DC-1387"/>
       <feat att="person" dcr:datcat="../DC-1328" val="firstPerson" dcr:valueDatcat="../DC-1288"/>
       <feat att="person" dcr:datcat="../DC-1328" val="secondPerson" dcr:valueDatcat="../DC-1384"/>
       <feat att="person" dcr:datcat="../DC-1328" val="thirdPerson" dcr:valueDatcat="../DC-1402"/>       
       <feat att="reflexivity" dcr:datcat="../DC-5286" val="no" dcr:valueDatcat="../DC-1905"/>
       <feat att="reflexivity" dcr:datcat="../DC-5286" val="yes" dcr:valueDatcat="../DC-1904"/>
       <feat att="register" dcr:datcat="../DC-1988" val="formalRegister" dcr:valueDatcat="../DC-1992"/>
       <feat att="spellingVariant" dcr:datcat="../DC-5612" val="CDATA"/>
       <feat att="tense" dcr:datcat="../DC-1286" val="past" dcr:valueDatcat="../DC-1347"/>
       <feat att="tense" dcr:datcat="../DC-1286" val="present" dcr:valueDatcat="../DC-1367"/>
       <feat att="transcategorization" dcr:datcat="../DC-5272" val="transadjectival" dcr:valueDatcat="../DC-5276"/>
       <feat att="transcategorization" dcr:datcat="../DC-5272" val="transadverbial" dcr:valueDatcat="../DC-5275"/>
       <feat att="transcategorization" dcr:datcat="../DC-5272" val="transnominal" dcr:valueDatcat="../DC-5277"/>
       <feat att="verbFormMood" dcr:datcat="../DC-1427" val="gerundive" dcr:valueDatcat="../DC-2243"/>
       <feat att="verbFormMood" dcr:datcat="../DC-1427" val="imperative" dcr:valueDatcat="../DC-1844"/>
       <feat att="verbFormMood" dcr:datcat="../DC-1427" val="indicative" dcr:valueDatcat="../DC-1885"/>
       <feat att="verbFormMood" dcr:datcat="../DC-1427" val="infinitive" dcr:valueDatcat="../DC-1312"/>
       <feat att="verbFormMood" dcr:datcat="../DC-1427" val="participle" dcr:valueDatcat="../DC-1341"/>
       <feat att="voice" dcr:datcat="../DC-1413" val="activeVoice" dcr:valueDatcat="../DC-1227"/>
       <feat att="voice" dcr:datcat="../DC-1413" val="passiveVoice" dcr:valueDatcat="../DC-1346"/>
       <feat att="writtenForm" dcr:datcat="../DC-1836" val="CDATA"/>
    </GlobalInformation>


    <Lexicon>
       <feat att="languageIdentifier"  dcr:datcat="../DC-279" val="da"/>    
         
<LexicalEntry><feat att="partOfSpeech" val="commonNoun"/> 
<feat att="id" val="GMU_JOBKONSULENT_1"/> 
<feat att="morphologicalUnitId" val="JOBKONSULENT"/> 
<feat att="originalSource" val="DDO"/> 
<feat att="independentWord" val="yes"/> 
<feat att="decomposition" val="job+konsulent"/> 
<Lemma><FormRepresentation> <feat att="writtenForm" val="jobkonsulent"/> <feat att="officiallyApproved" val="yes"/> 
<feat att="joiningElement" val="Not analyzed"/> 
</FormRepresentation> </Lemma> 
<WordForm><feat att="grammaticalGender" val="commonGender"/><feat att="definiteness" val="indefinite"/><feat att="grammaticalNumber" val="singular"/><feat att="case" val="unspecified"/>
<FormRepresentation> <feat att="writtenForm" val="jobkonsulent"/> <feat att="inflectionalParadigm" val="MFG0016"/> <feat att="officiallyApproved" val="yes"/> <feat att="frequency" val=".0893"/></FormRepresentation></WordForm>
<WordForm><feat att="grammaticalGender" val="commonGender"/><feat att="definiteness" val="indefinite"/><feat att="grammaticalNumber" val="singular"/><feat att="case" val="genitiveCase"/>
<FormRepresentation> <feat att="writtenForm" val="jobkonsulents"/> <feat att="inflectionalParadigm" val="MFG0016"/> <feat att="officiallyApproved" val="yes"/> <feat att="frequency" val="0.0"/></FormRepresentation></WordForm>
<WordForm><feat att="grammaticalGender" val="commonGender"/><feat att="definiteness" val="indefinite"/><feat att="grammaticalNumber" val="plural"/><feat att="case" val="unspecified"/>
<FormRepresentation> <feat att="writtenForm" val="jobkonsulenter"/> <feat att="inflectionalParadigm" val="MFG0016"/> <feat att="officiallyApproved" val="yes"/> <feat att="frequency" val=".0714"/></FormRepresentation></WordForm>
<WordForm><feat att="grammaticalGender" val="commonGender"/><feat att="definiteness" val="indefinite"/><feat att="grammaticalNumber" val="plural"/><feat att="case" val="genitiveCase"/>
<FormRepresentation> <feat att="writtenForm" val="jobkonsulenters"/> <feat att="inflectionalParadigm" val="MFG0016"/> <feat att="officiallyApproved" val="yes"/> <feat att="frequency" val="0.0"/></FormRepresentation></WordForm>
<WordForm><feat att="grammaticalGender" val="commonGender"/><feat att="definiteness" val="definite"/><feat att="grammaticalNumber" val="singular"/><feat att="case" val="unspecified"/>
<FormRepresentation> <feat att="writtenForm" val="jobkonsulenten"/> <feat att="inflectionalParadigm" val="MFG0016"/> <feat att="officiallyApproved" val="yes"/> <feat att="frequency" val=".0893"/></FormRepresentation></WordForm>
<WordForm><feat att="grammaticalGender" val="commonGender"/><feat att="definiteness" val="definite"/><feat att="grammaticalNumber" val="singular"/><feat att="case" val="genitiveCase"/>
<FormRepresentation> <feat att="writtenForm" val="jobkonsulentens"/> <feat att="inflectionalParadigm" val="MFG0016"/> <feat att="officiallyApproved" val="yes"/> <feat att="frequency" val="0.0"/></FormRepresentation></WordForm>
<WordForm><feat att="grammaticalGender" val="commonGender"/><feat att="definiteness" val="definite"/><feat att="grammaticalNumber" val="plural"/><feat att="case" val="unspecified"/>
<FormRepresentation> <feat att="writtenForm" val="jobkonsulenterne"/> <feat att="inflectionalParadigm" val="MFG0016"/> <feat att="officiallyApproved" val="yes"/> <feat att="frequency" val="0.0"/></FormRepresentation></WordForm>
<WordForm><feat att="grammaticalGender" val="commonGender"/><feat att="definiteness" val="definite"/><feat att="grammaticalNumber" val="plural"/><feat att="case" val="genitiveCase"/>
<FormRepresentation> <feat att="writtenForm" val="jobkonsulenternes"/> <feat att="inflectionalParadigm" val="MFG0016"/> <feat att="officiallyApproved" val="yes"/> <feat att="frequency" val=".0179"/></FormRepresentation></WordForm>
</LexicalEntry> 
<LexicalEntry><feat att="partOfSpeech" val="commonNoun"/> 
<feat att="id" val="GMU_JOBLISTE_1"/> 
<feat att="morphologicalUnitId" val="JOBLISTE"/> 
<feat att="originalSource" val="EDB-KORPUS"/> 
<feat att="independentWord" val="yes"/> 
<feat att="decomposition" val="job+liste"/> 
<Lemma><FormRepresentation> <feat att="writtenForm" val="jobliste"/> <feat att="officiallyApproved" val="yes"/> 
<feat att="joiningElement" val="Not analyzed"/> 
</FormRepresentation> </Lemma> 
<WordForm><feat att="grammaticalGender" val="commonGender"/><feat att="definiteness" val="indefinite"/><feat att="grammaticalNumber" val="singular"/><feat att="case" val="unspecified"/>
<FormRepresentation> <feat att="writtenForm" val="jobliste"/> <feat att="inflectionalParadigm" val="MFG0076"/> <feat att="officiallyApproved" val="yes"/> <feat att="frequency" val="0.0"/></FormRepresentation></WordForm>
<WordForm><feat att="grammaticalGender" val="commonGender"/><feat att="definiteness" val="indefinite"/><feat att="grammaticalNumber" val="singular"/><feat att="case" val="genitiveCase"/>
<FormRepresentation> <feat att="writtenForm" val="joblistes"/> <feat att="inflectionalParadigm" val="MFG0076"/> <feat att="officiallyApproved" val="yes"/> <feat att="frequency" val="0.0"/></FormRepresentation></WordForm>
<WordForm><feat att="grammaticalGender" val="commonGender"/><feat att="definiteness" val="indefinite"/><feat att="grammaticalNumber" val="plural"/><feat att="case" val="unspecified"/>
<FormRepresentation> <feat att="writtenForm" val="joblister"/> <feat att="inflectionalParadigm" val="MFG0076"/> <feat att="officiallyApproved" val="yes"/> <feat att="frequency" val="0.0"/></FormRepresentation></WordForm>
<WordForm><feat att="grammaticalGender" val="commonGender"/><feat att="definiteness" val="indefinite"/><feat att="grammaticalNumber" val="plural"/><feat att="case" val="genitiveCase"/>
<FormRepresentation> <feat att="writtenForm" val="joblisters"/> <feat att="inflectionalParadigm" val="MFG0076"/> <feat att="officiallyApproved" val="yes"/> <feat att="frequency" val="0.0"/></FormRepresentation></WordForm>
<WordForm><feat att="grammaticalGender" val="commonGender"/><feat att="definiteness" val="definite"/><feat att="grammaticalNumber" val="singular"/><feat att="case" val="unspecified"/>
<FormRepresentation> <feat att="writtenForm" val="joblisten"/> <feat att="inflectionalParadigm" val="MFG0076"/> <feat att="officiallyApproved" val="yes"/> <feat att="frequency" val="0.0"/></FormRepresentation></WordForm>
<WordForm><feat att="grammaticalGender" val="commonGender"/><feat att="definiteness" val="definite"/><feat att="grammaticalNumber" val="singular"/><feat att="case" val="genitiveCase"/>
<FormRepresentation> <feat att="writtenForm" val="joblistens"/> <feat att="inflectionalParadigm" val="MFG0076"/> <feat att="officiallyApproved" val="yes"/> <feat att="frequency" val="0.0"/></FormRepresentation></WordForm>
<WordForm><feat att="grammaticalGender" val="commonGender"/><feat att="definiteness" val="definite"/><feat att="grammaticalNumber" val="plural"/><feat att="case" val="unspecified"/>
<FormRepresentation> <feat att="writtenForm" val="joblisterne"/> <feat att="inflectionalParadigm" val="MFG0076"/> <feat att="officiallyApproved" val="yes"/> <feat att="frequency" val="0.0"/></FormRepresentation></WordForm>
<WordForm><feat att="grammaticalGender" val="commonGender"/><feat att="definiteness" val="definite"/><feat att="grammaticalNumber" val="plural"/><feat att="case" val="genitiveCase"/>
<FormRepresentation> <feat att="writtenForm" val="joblisternes"/> <feat att="inflectionalParadigm" val="MFG0076"/> <feat att="officiallyApproved" val="yes"/> <feat att="frequency" val="0.0"/></FormRepresentation></WordForm>
</LexicalEntry> 
<LexicalEntry><feat att="partOfSpeech" val="commonNoun"/> 
<feat att="id" val="GMU_JOBMARKED_1"/> 
<feat att="morphologicalUnitId" val="JOBMARKED"/> 
<feat att="originalSource" val="DDO"/> 
<feat att="independentWord" val="yes"/> 
<feat att="decomposition" val="job+marked"/> 
<Lemma><FormRepresentation> <feat att="writtenForm" val="jobmarked"/> <feat att="officiallyApproved" val="yes"/> 
<feat att="joiningElement" val="Not analyzed"/> 
</FormRepresentation> </Lemma> 
<WordForm><feat att="grammaticalGender" val="neuter"/><feat att="definiteness" val="indefinite"/><feat att="grammaticalNumber" val="singular"/><feat att="case" val="unspecified"/>
<FormRepresentation> <feat att="writtenForm" val="jobmarked"/> <feat att="inflectionalParadigm" val="MFG0044"/> <feat att="officiallyApproved" val="yes"/> <feat att="frequency" val=".2143"/></FormRepresentation></WordForm>
<WordForm><feat att="grammaticalGender" val="neuter"/><feat att="definiteness" val="indefinite"/><feat att="grammaticalNumber" val="singular"/><feat att="case" val="genitiveCase"/>
<FormRepresentation> <feat att="writtenForm" val="jobmarkeds"/> <feat att="inflectionalParadigm" val="MFG0044"/> <feat att="officiallyApproved" val="yes"/> <feat att="frequency" val="0.0"/></FormRepresentation></WordForm>
<WordForm><feat att="grammaticalGender" val="neuter"/><feat att="definiteness" val="indefinite"/><feat att="grammaticalNumber" val="plural"/><feat att="case" val="unspecified"/>
<FormRepresentation> <feat att="writtenForm" val="jobmarkeder"/> <feat att="inflectionalParadigm" val="MFG0044"/> <feat att="officiallyApproved" val="yes"/> <feat att="frequency" val="0.0"/></FormRepresentation></WordForm>
<WordForm><feat att="grammaticalGender" val="neuter"/><feat att="definiteness" val="indefinite"/><feat att="grammaticalNumber" val="plural"/><feat att="case" val="genitiveCase"/>
<FormRepresentation> <feat att="writtenForm" val="jobmarkeders"/> <feat att="inflectionalParadigm" val="MFG0044"/> <feat att="officiallyApproved" val="yes"/> <feat att="frequency" val="0.0"/></FormRepresentation></WordForm>
<WordForm><feat att="grammaticalGender" val="neuter"/><feat att="definiteness" val="definite"/><feat att="grammaticalNumber" val="singular"/><feat att="case" val="unspecified"/>
<FormRepresentation> <feat att="writtenForm" val="jobmarkedet"/> <feat att="inflectionalParadigm" val="MFG0044"/> <feat att="officiallyApproved" val="yes"/> <feat att="frequency" val=".1964"/></FormRepresentation></WordForm>
<WordForm><feat att="grammaticalGender" val="neuter"/><feat att="definiteness" val="definite"/><feat att="grammaticalNumber" val="singular"/><feat att="case" val="genitiveCase"/>
<FormRepresentation> <feat att="writtenForm" val="jobmarkedets"/> <feat att="inflectionalParadigm" val="MFG0044"/> <feat att="officiallyApproved" val="yes"/> <feat att="frequency" val="0.0"/></FormRepresentation></WordForm>
<WordForm><feat att="grammaticalGender" val="neuter"/><feat att="definiteness" val="definite"/><feat att="grammaticalNumber" val="plural"/><feat att="case" val="unspecified"/>
<FormRepresentation> <feat att="writtenForm" val="jobmarkederne"/> <feat att="inflectionalParadigm" val="MFG0044"/> <feat att="officiallyApproved" val="yes"/> <feat att="frequency" val=".0179"/></FormRepresentation></WordForm>
<WordForm><feat att="grammaticalGender" val="neuter"/><feat att="definiteness" val="definite"/><feat att="grammaticalNumber" val="plural"/><feat att="case" val="genitiveCase"/>
<FormRepresentation> <feat att="writtenForm" val="jobmarkedernes"/> <feat att="inflectionalParadigm" val="MFG0044"/> <feat att="officiallyApproved" val="yes"/> <feat att="frequency" val="0.0"/></FormRepresentation></WordForm>
</LexicalEntry> 
<LexicalEntry><feat att="partOfSpeech" val="commonNoun"/> 
<feat att="id" val="GMU_JOBPROFIL_1"/> 
<feat att="morphologicalUnitId" val="JOBPROFIL"/> 
<feat att="originalSource" val="DDO"/> 
<feat att="independentWord" val="yes"/> 
<feat att="decomposition" val="job+profil"/> 
<Lemma><FormRepresentation> <feat att="writtenForm" val="jobprofil"/> <feat att="officiallyApproved" val="yes"/> 
<feat att="joiningElement" val="Not analyzed"/> 
</FormRepresentation> </Lemma> 
<WordForm><feat att="grammaticalGender" val="commonGender"/><feat att="definiteness" val="indefinite"/><feat att="grammaticalNumber" val="singular"/><feat att="case" val="unspecified"/>
<FormRepresentation> <feat att="writtenForm" val="jobprofil"/> <feat att="inflectionalParadigm" val="MFG0016"/> <feat att="officiallyApproved" val="yes"/> <feat att="frequency" val=".0179"/></FormRepresentation></WordForm>
<WordForm><feat att="grammaticalGender" val="commonGender"/><feat att="definiteness" val="indefinite"/><feat att="grammaticalNumber" val="singular"/><feat att="case" val="genitiveCase"/>
<FormRepresentation> <feat att="writtenForm" val="jobprofils"/> <feat att="inflectionalParadigm" val="MFG0016"/> <feat att="officiallyApproved" val="yes"/> <feat att="frequency" val="0.0"/></FormRepresentation></WordForm>
<WordForm><feat att="grammaticalGender" val="commonGender"/><feat att="definiteness" val="indefinite"/><feat att="grammaticalNumber" val="plural"/><feat att="case" val="unspecified"/>
<FormRepresentation> <feat att="writtenForm" val="jobprofiler"/> <feat att="inflectionalParadigm" val="MFG0016"/> <feat att="officiallyApproved" val="yes"/> <feat att="frequency" val=".0714"/></FormRepresentation></WordForm>
<WordForm><feat att="grammaticalGender" val="commonGender"/><feat att="definiteness" val="indefinite"/><feat att="grammaticalNumber" val="plural"/><feat att="case" val="genitiveCase"/>
<FormRepresentation> <feat att="writtenForm" val="jobprofilers"/> <feat att="inflectionalParadigm" val="MFG0016"/> <feat att="officiallyApproved" val="yes"/> <feat att="frequency" val="0.0"/></FormRepresentation></WordForm>
<WordForm><feat att="grammaticalGender" val="commonGender"/><feat att="definiteness" val="definite"/><feat att="grammaticalNumber" val="singular"/><feat att="case" val="unspecified"/>
<FormRepresentation> <feat att="writtenForm" val="jobprofilen"/> <feat att="inflectionalParadigm" val="MFG0016"/> <feat att="officiallyApproved" val="yes"/> <feat att="frequency" val=".0357"/></FormRepresentation></WordForm>
<WordForm><feat att="grammaticalGender" val="commonGender"/><feat att="definiteness" val="definite"/><feat att="grammaticalNumber" val="singular"/><feat att="case" val="genitiveCase"/>
<FormRepresentation> <feat att="writtenForm" val="jobprofilens"/> <feat att="inflectionalParadigm" val="MFG0016"/> <feat att="officiallyApproved" val="yes"/> <feat att="frequency" val="0.0"/></FormRepresentation></WordForm>
<WordForm><feat att="grammaticalGender" val="commonGender"/><feat att="definiteness" val="definite"/><feat att="grammaticalNumber" val="plural"/><feat att="case" val="unspecified"/>
<FormRepresentation> <feat att="writtenForm" val="jobprofilerne"/> <feat att="inflectionalParadigm" val="MFG0016"/> <feat att="officiallyApproved" val="yes"/> <feat att="frequency" val="0.0"/></FormRepresentation></WordForm>
<WordForm><feat att="grammaticalGender" val="commonGender"/><feat att="definiteness" val="definite"/><feat att="grammaticalNumber" val="plural"/><feat att="case" val="genitiveCase"/>
<FormRepresentation> <feat att="writtenForm" val="jobprofilernes"/> <feat att="inflectionalParadigm" val="MFG0016"/> <feat att="officiallyApproved" val="yes"/> <feat att="frequency" val="0.0"/></FormRepresentation></WordForm>
</LexicalEntry> 
<LexicalEntry><feat att="partOfSpeech" val="commonNoun"/> 
<feat att="id" val="GMU_JOBROTATION_1"/> 
<feat att="morphologicalUnitId" val="JOBROTATION"/> 
<feat att="originalSource" val="DDO"/> 
<feat att="independentWord" val="yes"/> 
<feat att="decomposition" val="job+rotation"/> 
<Lemma><FormRepresentation> <feat att="writtenForm" val="jobrotation"/> <feat att="officiallyApproved" val="yes"/> 
<feat att="joiningElement" val="Not analyzed"/> 
</FormRepresentation> </Lemma> 
<WordForm><feat att="grammaticalGender" val="commonGender"/><feat att="definiteness" val="indefinite"/><feat att="grammaticalNumber" val="singular"/><feat att="case" val="unspecified"/>
<FormRepresentation> <feat att="writtenForm" val="jobrotation"/> <feat att="inflectionalParadigm" val="MFG0016"/> <feat att="officiallyApproved" val="yes"/> <feat att="frequency" val=".5357"/></FormRepresentation></WordForm>
<WordForm><feat att="grammaticalGender" val="commonGender"/><feat att="definiteness" val="indefinite"/><feat att="grammaticalNumber" val="singular"/><feat att="case" val="genitiveCase"/>
<FormRepresentation> <feat att="writtenForm" val="jobrotations"/> <feat att="inflectionalParadigm" val="MFG0016"/> <feat att="officiallyApproved" val="yes"/> <feat att="frequency" val="0.0"/></FormRepresentation></WordForm>
<WordForm><feat att="grammaticalGender" val="commonGender"/><feat att="definiteness" val="indefinite"/><feat att="grammaticalNumber" val="plural"/><feat att="case" val="unspecified"/>
<FormRepresentation> <feat att="writtenForm" val="jobrotationer"/> <feat att="inflectionalParadigm" val="MFG0016"/> <feat att="officiallyApproved" val="yes"/> <feat att="frequency" val="0.0"/></FormRepresentation></WordForm>
<WordForm><feat att="grammaticalGender" val="commonGender"/><feat att="definiteness" val="indefinite"/><feat att="grammaticalNumber" val="plural"/><feat att="case" val="genitiveCase"/>
<FormRepresentation> <feat att="writtenForm" val="jobrotationers"/> <feat att="inflectionalParadigm" val="MFG0016"/> <feat att="officiallyApproved" val="yes"/> <feat att="frequency" val="0.0"/></FormRepresentation></WordForm>
<WordForm><feat att="grammaticalGender" val="commonGender"/><feat att="definiteness" val="definite"/><feat att="grammaticalNumber" val="singular"/><feat att="case" val="unspecified"/>
<FormRepresentation> <feat att="writtenForm" val="jobrotationen"/> <feat att="inflectionalParadigm" val="MFG0016"/> <feat att="officiallyApproved" val="yes"/> <feat att="frequency" val=".1071"/></FormRepresentation></WordForm>
<WordForm><feat att="grammaticalGender" val="commonGender"/><feat att="definiteness" val="definite"/><feat att="grammaticalNumber" val="singular"/><feat att="case" val="genitiveCase"/>
<FormRepresentation> <feat att="writtenForm" val="jobrotationens"/> <feat att="inflectionalParadigm" val="MFG0016"/> <feat att="officiallyApproved" val="yes"/> <feat att="frequency" val="0.0"/></FormRepresentation></WordForm>
<WordForm><feat att="grammaticalGender" val="commonGender"/><feat att="definiteness" val="definite"/><feat att="grammaticalNumber" val="plural"/><feat att="case" val="unspecified"/>
<FormRepresentation> <feat att="writtenForm" val="jobrotationerne"/> <feat att="inflectionalParadigm" val="MFG0016"/> <feat att="officiallyApproved" val="yes"/> <feat att="frequency" val=".0179"/></FormRepresentation></WordForm>
<WordForm><feat att="grammaticalGender" val="commonGender"/><feat att="definiteness" val="definite"/><feat att="grammaticalNumber" val="plural"/><feat att="case" val="genitiveCase"/>
<FormRepresentation> <feat att="writtenForm" val="jobrotationernes"/> <feat att="inflectionalParadigm" val="MFG0016"/> <feat att="officiallyApproved" val="yes"/> <feat att="frequency" val="0.0"/></FormRepresentation></WordForm>
</LexicalEntry> 
<LexicalEntry><feat att="partOfSpeech" val="commonNoun"/> 
<feat att="id" val="GMU_JOBSIKKERHED_1"/> 
<feat att="morphologicalUnitId" val="JOBSIKKERHED"/> 
<feat att="originalSource" val="DDO"/> 
<feat att="independentWord" val="yes"/> 
<feat att="decomposition" val="job+sikkerhed"/> 
<Lemma><FormRepresentation> <feat att="writtenForm" val="jobsikkerhed"/> <feat att="officiallyApproved" val="yes"/> 
<feat att="joiningElement" val="Not analyzed"/> 
</FormRepresentation> </Lemma> 
<WordForm><feat att="grammaticalGender" val="commonGender"/><feat att="definiteness" val="indefinite"/><feat att="grammaticalNumber" val="singular"/><feat att="case" val="unspecified"/>
<FormRepresentation> <feat att="writtenForm" val="jobsikkerhed"/> <feat att="inflectionalParadigm" val="MFG0220"/> <feat att="officiallyApproved" val="yes"/> <feat att="frequency" val=".1071"/></FormRepresentation></WordForm>
<WordForm><feat att="grammaticalGender" val="commonGender"/><feat att="definiteness" val="indefinite"/><feat att="grammaticalNumber" val="singular"/><feat att="case" val="genitiveCase"/>
<FormRepresentation> <feat att="writtenForm" val="jobsikkerheds"/> <feat att="inflectionalParadigm" val="MFG0220"/> <feat att="officiallyApproved" val="yes"/> <feat att="frequency" val="0.0"/></FormRepresentation></WordForm>
<WordForm><feat att="grammaticalGender" val="commonGender"/><feat att="definiteness" val="definite"/><feat att="grammaticalNumber" val="singular"/><feat att="case" val="unspecified"/>
<FormRepresentation> <feat att="writtenForm" val="jobsikkerheden"/> <feat att="inflectionalParadigm" val="MFG0220"/> <feat att="officiallyApproved" val="yes"/> <feat att="frequency" val="0.0"/></FormRepresentation></WordForm>
<WordForm><feat att="grammaticalGender" val="commonGender"/><feat att="definiteness" val="definite"/><feat att="grammaticalNumber" val="singular"/><feat att="case" val="genitiveCase"/>
<FormRepresentation> <feat att="writtenForm" val="jobsikkerhedens"/> <feat att="inflectionalParadigm" val="MFG0220"/> <feat att="officiallyApproved" val="yes"/> <feat att="frequency" val="0.0"/></FormRepresentation></WordForm>
</LexicalEntry> 
<LexicalEntry><feat att="partOfSpeech" val="commonNoun"/> 
<feat att="id" val="GMU_JOBSKIFT_1"/> 
<feat att="morphologicalUnitId" val="JOBSKIFT"/> 
<feat att="originalSource" val="DDO"/> 
<feat att="independentWord" val="yes"/> 
<feat att="decomposition" val="job+skift"/> 
<Lemma><FormRepresentation> <feat att="writtenForm" val="jobskift"/> <feat att="officiallyApproved" val="yes"/> 
<feat att="joiningElement" val="Not analyzed"/> 
</FormRepresentation> </Lemma> 
<WordForm><feat att="grammaticalGender" val="neuter"/><feat att="definiteness" val="indefinite"/><feat att="grammaticalNumber" val="singular"/><feat att="case" val="unspecified"/>
<FormRepresentation> <feat att="writtenForm" val="jobskift"/> <feat att="inflectionalParadigm" val="MFG0040"/> <feat att="officiallyApproved" val="yes"/> <feat att="frequency" val=".125"/></FormRepresentation></WordForm>
<WordForm><feat att="grammaticalGender" val="neuter"/><feat att="definiteness" val="indefinite"/><feat att="grammaticalNumber" val="singular"/><feat att="case" val="genitiveCase"/>
<FormRepresentation> <feat att="writtenForm" val="jobskifts"/> <feat att="inflectionalParadigm" val="MFG0040"/> <feat att="officiallyApproved" val="yes"/> <feat att="frequency" val="0.0"/></FormRepresentation></WordForm>
<WordForm><feat att="grammaticalGender" val="neuter"/><feat att="definiteness" val="indefinite"/><feat att="grammaticalNumber" val="plural"/><feat att="case" val="unspecified"/>
<FormRepresentation> <feat att="writtenForm" val="jobskift"/> <feat att="inflectionalParadigm" val="MFG0040"/> <feat att="officiallyApproved" val="yes"/> <feat att="frequency" val=".125"/></FormRepresentation></WordForm>
<WordForm><feat att="grammaticalGender" val="neuter"/><feat att="definiteness" val="indefinite"/><feat att="grammaticalNumber" val="plural"/><feat att="case" val="genitiveCase"/>
<FormRepresentation> <feat att="writtenForm" val="jobskifts"/> <feat att="inflectionalParadigm" val="MFG0040"/> <feat att="officiallyApproved" val="yes"/> <feat att="frequency" val="0.0"/></FormRepresentation></WordForm>
<WordForm><feat att="grammaticalGender" val="neuter"/><feat att="definiteness" val="definite"/><feat att="grammaticalNumber" val="singular"/><feat att="case" val="unspecified"/>
<FormRepresentation> <feat att="writtenForm" val="jobskiftet"/> <feat att="inflectionalParadigm" val="MFG0040"/> <feat att="officiallyApproved" val="yes"/> <feat att="frequency" val=".2321"/></FormRepresentation></WordForm>
<WordForm><feat att="grammaticalGender" val="neuter"/><feat att="definiteness" val="definite"/><feat att="grammaticalNumber" val="singular"/><feat att="case" val="genitiveCase"/>
<FormRepresentation> <feat att="writtenForm" val="jobskiftets"/> <feat att="inflectionalParadigm" val="MFG0040"/> <feat att="officiallyApproved" val="yes"/> <feat att="frequency" val="0.0"/></FormRepresentation></WordForm>
<WordForm><feat att="grammaticalGender" val="neuter"/><feat att="definiteness" val="definite"/><feat att="grammaticalNumber" val="plural"/><feat att="case" val="unspecified"/>
<FormRepresentation> <feat att="writtenForm" val="jobskiftene"/> <feat att="inflectionalParadigm" val="MFG0040"/> <feat att="officiallyApproved" val="yes"/> <feat att="frequency" val="0.0"/></FormRepresentation></WordForm>
<WordForm><feat att="grammaticalGender" val="neuter"/><feat att="definiteness" val="definite"/><feat att="grammaticalNumber" val="plural"/><feat att="case" val="genitiveCase"/>
<FormRepresentation> <feat att="writtenForm" val="jobskiftenes"/> <feat att="inflectionalParadigm" val="MFG0040"/> <feat att="officiallyApproved" val="yes"/> <feat att="frequency" val="0.0"/></FormRepresentation></WordForm>
</LexicalEntry> 
<LexicalEntry><feat att="partOfSpeech" val="commonNoun"/> 
<feat att="id" val="GMU_JOBSØGNING_1"/> 
<feat att="morphologicalUnitId" val="JOBSØGNING"/> 
<feat att="originalSource" val="DDO"/> 
<feat att="independentWord" val="yes"/> 
<feat att="decomposition" val="job+søgning"/> 
<Lemma><FormRepresentation> <feat att="writtenForm" val="jobsøgning"/> <feat att="officiallyApproved" val="yes"/> 
<feat att="joiningElement" val="Not analyzed"/> 
</FormRepresentation> </Lemma> 
<WordForm><feat att="grammaticalGender" val="commonGender"/><feat att="definiteness" val="indefinite"/><feat att="grammaticalNumber" val="singular"/><feat att="case" val="unspecified"/>
<FormRepresentation> <feat att="writtenForm" val="jobsøgning"/> <feat att="inflectionalParadigm" val="MFG0016"/> <feat att="officiallyApproved" val="yes"/> <feat att="frequency" val=".5357"/></FormRepresentation></WordForm>
<WordForm><feat att="grammaticalGender" val="commonGender"/><feat att="definiteness" val="indefinite"/><feat att="grammaticalNumber" val="singular"/><feat att="case" val="genitiveCase"/>
<FormRepresentation> <feat att="writtenForm" val="jobsøgnings"/> <feat att="inflectionalParadigm" val="MFG0016"/> <feat att="officiallyApproved" val="yes"/> <feat att="frequency" val="0.0"/></FormRepresentation></WordForm>
<WordForm><feat att="grammaticalGender" val="commonGender"/><feat att="definiteness" val="indefinite"/><feat att="grammaticalNumber" val="plural"/><feat att="case" val="unspecified"/>
<FormRepresentation> <feat att="writtenForm" val="jobsøgninger"/> <feat att="inflectionalParadigm" val="MFG0016"/> <feat att="officiallyApproved" val="yes"/> <feat att="frequency" val=".0536"/></FormRepresentation></WordForm>
<WordForm><feat att="grammaticalGender" val="commonGender"/><feat att="definiteness" val="indefinite"/><feat att="grammaticalNumber" val="plural"/><feat att="case" val="genitiveCase"/>
<FormRepresentation> <feat att="writtenForm" val="jobsøgningers"/> <feat att="inflectionalParadigm" val="MFG0016"/> <feat att="officiallyApproved" val="yes"/> <feat att="frequency" val="0.0"/></FormRepresentation></WordForm>
<WordForm><feat att="grammaticalGender" val="commonGender"/><feat att="definiteness" val="definite"/><feat att="grammaticalNumber" val="singular"/><feat att="case" val="unspecified"/>
<FormRepresentation> <feat att="writtenForm" val="jobsøgningen"/> <feat att="inflectionalParadigm" val="MFG0016"/> <feat att="officiallyApproved" val="yes"/> <feat att="frequency" val=".1071"/></FormRepresentation></WordForm>
<WordForm><feat att="grammaticalGender" val="commonGender"/><feat att="definiteness" val="definite"/><feat att="grammaticalNumber" val="singular"/><feat att="case" val="genitiveCase"/>
<FormRepresentation> <feat att="writtenForm" val="jobsøgningens"/> <feat att="inflectionalParadigm" val="MFG0016"/> <feat att="officiallyApproved" val="yes"/> <feat att="frequency" val="0.0"/></FormRepresentation></WordForm>
<WordForm><feat att="grammaticalGender" val="commonGender"/><feat att="definiteness" val="definite"/><feat att="grammaticalNumber" val="plural"/><feat att="case" val="unspecified"/>
<FormRepresentation> <feat att="writtenForm" val="jobsøgningerne"/> <feat att="inflectionalParadigm" val="MFG0016"/> <feat att="officiallyApproved" val="yes"/> <feat att="frequency" val="0.0"/></FormRepresentation></WordForm>
<WordForm><feat att="grammaticalGender" val="commonGender"/><feat att="definiteness" val="definite"/><feat att="grammaticalNumber" val="plural"/><feat att="case" val="genitiveCase"/>
<FormRepresentation> <feat att="writtenForm" val="jobsøgningernes"/> <feat att="inflectionalParadigm" val="MFG0016"/> <feat att="officiallyApproved" val="yes"/> <feat att="frequency" val="0.0"/></FormRepresentation></WordForm>
</LexicalEntry> 
<LexicalEntry><feat att="partOfSpeech" val="commonNoun"/> 
<feat att="id" val="GMU_JOBSØGNINGSKURSUS_1"/> 
<feat att="morphologicalUnitId" val="JOBSØGNINGSKURSUS"/> 
<feat att="originalSource" val="DDO"/> 
<feat att="independentWord" val="yes"/> 
<feat att="decomposition" val="jobsøgning+s+kursus"/> 
<Lemma><FormRepresentation> <feat att="writtenForm" val="jobsøgningskursus"/> <feat att="officiallyApproved" val="yes"/> 
<feat att="joiningElement" val="Not analyzed"/> 
</FormRepresentation> </Lemma> 
<WordForm><feat att="grammaticalGender" val="neuter"/><feat att="definiteness" val="indefinite"/><feat att="grammaticalNumber" val="singular"/><feat att="case" val="unspecified"/>
<FormRepresentation> <feat att="writtenForm" val="jobsøgningskursus"/><feat att="inflectionalParadigm" val="MFG0253,MFG0324"/> <feat att="officiallyApproved" val="yes"/> <feat att="frequency" val=".0357"/></FormRepresentation></WordForm>
<WordForm><feat att="grammaticalGender" val="neuter"/><feat att="definiteness" val="indefinite"/><feat att="grammaticalNumber" val="singular"/><feat att="case" val="genitiveCase"/>
<FormRepresentation> <feat att="writtenForm" val="jobsøgningskursuses"/><feat att="inflectionalParadigm" val="MFG0237,MFG0253,MFG0324"/> <feat att="officiallyApproved" val="no"/> <feat att="frequency" val="0.0"/></FormRepresentation><FormRepresentation> <feat att="writtenForm" val="jobsøgningskursus's"/><feat att="inflectionalParadigm" val="MFG0237,MFG0253,MFG0324"/> <feat att="officiallyApproved" val="no"/> <feat att="frequency" val="0.0"/></FormRepresentation><FormRepresentation> <feat att="writtenForm" val="jobsøgningskursus'"/><feat att="inflectionalParadigm" val="MFG0253,MFG0324"/> <feat att="officiallyApproved" val="yes"/> <feat att="frequency" val="0.0"/></FormRepresentation></WordForm>
<WordForm><feat att="grammaticalGender" val="neuter"/><feat att="definiteness" val="indefinite"/><feat att="grammaticalNumber" val="plural"/><feat att="case" val="unspecified"/>
<FormRepresentation> <feat att="writtenForm" val="jobsøgningskursus"/><feat att="inflectionalParadigm" val="MFG0253"/> <feat att="officiallyApproved" val="yes"/> <feat att="frequency" val=".0357"/></FormRepresentation><FormRepresentation> <feat att="writtenForm" val="jobsøgningskurser"/> <feat att="inflectionalParadigm" val="MFG0324"/> <feat att="officiallyApproved" val="yes"/> <feat att="frequency" val=".0536"/></FormRepresentation></WordForm>
<WordForm><feat att="grammaticalGender" val="neuter"/><feat att="definiteness" val="indefinite"/><feat att="grammaticalNumber" val="plural"/><feat att="case" val="genitiveCase"/>
<FormRepresentation> <feat att="writtenForm" val="jobsøgningskursuses"/><feat att="inflectionalParadigm" val="MFG0237,MFG0253"/> <feat att="officiallyApproved" val="no"/> <feat att="frequency" val="0.0"/></FormRepresentation><FormRepresentation> <feat att="writtenForm" val="jobsøgningskursus's"/><feat att="inflectionalParadigm" val="MFG0237,MFG0253"/> <feat att="officiallyApproved" val="no"/> <feat att="frequency" val="0.0"/></FormRepresentation><FormRepresentation> <feat att="writtenForm" val="jobsøgningskursus'"/><feat att="inflectionalParadigm" val="MFG0253"/> <feat att="officiallyApproved" val="yes"/> <feat att="frequency" val="0.0"/></FormRepresentation><FormRepresentation> <feat att="writtenForm" val="jobsøgningskursers"/> <feat att="inflectionalParadigm" val="MFG0324"/> <feat att="officiallyApproved" val="yes"/> <feat att="frequency" val="0.0"/></FormRepresentation></WordForm>
<WordForm><feat att="grammaticalGender" val="neuter"/><feat att="definiteness" val="definite"/><feat att="grammaticalNumber" val="singular"/><feat att="case" val="unspecified"/>
<FormRepresentation> <feat att="writtenForm" val="jobsøgningskursusset"/> <feat att="inflectionalParadigm" val="MFG0253"/> <feat att="officiallyApproved" val="yes"/> <feat att="frequency" val="0.0"/></FormRepresentation><FormRepresentation> <feat att="writtenForm" val="jobsøgningskursuset"/> <feat att="inflectionalParadigm" val="MFG0237"/> <feat att="officiallyApproved" val="no"/> <feat att="frequency" val="0.0"/></FormRepresentation><FormRepresentation> <feat att="writtenForm" val="jobsøgningskurset"/> <feat att="inflectionalParadigm" val="MFG0324"/> <feat att="officiallyApproved" val="yes"/> <feat att="frequency" val="0.0"/></FormRepresentation></WordForm>
<WordForm><feat att="grammaticalGender" val="neuter"/><feat att="definiteness" val="definite"/><feat att="grammaticalNumber" val="singular"/><feat att="case" val="genitiveCase"/>
<FormRepresentation> <feat att="writtenForm" val="jobsøgningskursussets"/> <feat att="inflectionalParadigm" val="MFG0253"/> <feat att="officiallyApproved" val="yes"/> <feat att="frequency" val="0.0"/></FormRepresentation><FormRepresentation> <feat att="writtenForm" val="jobsøgningskursusets"/> <feat att="inflectionalParadigm" val="MFG0237"/> <feat att="officiallyApproved" val="no"/> <feat att="frequency" val="0.0"/></FormRepresentation><FormRepresentation> <feat att="writtenForm" val="jobsøgningskursets"/> <feat att="inflectionalParadigm" val="MFG0324"/> <feat att="officiallyApproved" val="yes"/> <feat att="frequency" val="0.0"/></FormRepresentation></WordForm>
<WordForm><feat att="grammaticalGender" val="neuter"/><feat att="definiteness" val="definite"/><feat att="grammaticalNumber" val="plural"/><feat att="case" val="unspecified"/>
<FormRepresentation> <feat att="writtenForm" val="jobsøgningskursussene"/> <feat att="inflectionalParadigm" val="MFG0253"/> <feat att="officiallyApproved" val="yes"/> <feat att="frequency" val="0.0"/></FormRepresentation><FormRepresentation> <feat att="writtenForm" val="jobsøgningskursusene"/> <feat att="inflectionalParadigm" val="MFG0237"/> <feat att="officiallyApproved" val="no"/> <feat att="frequency" val="0.0"/></FormRepresentation><FormRepresentation> <feat att="writtenForm" val="jobsøgningskurserne"/> <feat att="inflectionalParadigm" val="MFG0324"/> <feat att="officiallyApproved" val="yes"/> <feat att="frequency" val="0.0"/></FormRepresentation></WordForm>
<WordForm><feat att="grammaticalGender" val="neuter"/><feat att="definiteness" val="definite"/><feat att="grammaticalNumber" val="plural"/><feat att="case" val="genitiveCase"/>
<FormRepresentation> <feat att="writtenForm" val="jobsøgningskursussenes"/> <feat att="inflectionalParadigm" val="MFG0253"/> <feat att="officiallyApproved" val="yes"/> <feat att="frequency" val="0.0"/></FormRepresentation><FormRepresentation> <feat att="writtenForm" val="jobsøgningskursusenes"/> <feat att="inflectionalParadigm" val="MFG0237"/> <feat att="officiallyApproved" val="no"/> <feat att="frequency" val="0.0"/></FormRepresentation><FormRepresentation> <feat att="writtenForm" val="jobsøgningskursernes"/> <feat att="inflectionalParadigm" val="MFG0324"/> <feat att="officiallyApproved" val="yes"/> <feat att="frequency" val="0.0"/></FormRepresentation></WordForm>
</LexicalEntry> 
<LexicalEntry><feat att="partOfSpeech" val="commonNoun"/> 
<feat att="id" val="GMU_JOCKEY_1"/> 
<feat att="morphologicalUnitId" val="JOCKEY"/> 
<feat att="originalSource" val="PAROLE"/> 
<feat att="independentWord" val="yes"/> 
<Lemma><FormRepresentation> <feat att="writtenForm" val="jockey"/> <feat att="officiallyApproved" val="yes"/> 
<feat att="joiningElement" val="nil"/> 
<feat att="joiningElementResult" val="jockey"/> 
</FormRepresentation> </Lemma> 
<WordForm><feat att="grammaticalGender" val="commonGender"/><feat att="definiteness" val="indefinite"/><feat att="grammaticalNumber" val="singular"/><feat att="case" val="unspecified"/>
<FormRepresentation> <feat att="writtenForm" val="jockey"/> <feat att="inflectionalParadigm" val="MFG0016"/> <feat att="officiallyApproved" val="yes"/> <feat att="frequency" val="1.0714"/></FormRepresentation></WordForm>
<WordForm><feat att="grammaticalGender" val="commonGender"/><feat att="definiteness" val="indefinite"/><feat att="grammaticalNumber" val="singular"/><feat att="case" val="genitiveCase"/>
<FormRepresentation> <feat att="writtenForm" val="jockeys"/> <feat att="inflectionalParadigm" val="MFG0016"/> <feat att="officiallyApproved" val="yes"/> <feat att="frequency" val=".1071"/></FormRepresentation></WordForm>
<WordForm><feat att="grammaticalGender" val="commonGender"/><feat att="definiteness" val="indefinite"/><feat att="grammaticalNumber" val="plural"/><feat att="case" val="unspecified"/>
<FormRepresentation> <feat att="writtenForm" val="jockeyer"/> <feat att="inflectionalParadigm" val="MFG0016"/> <feat att="officiallyApproved" val="yes"/> <feat att="frequency" val=".1071"/></FormRepresentation></WordForm>
<WordForm><feat att="grammaticalGender" val="commonGender"/><feat att="definiteness" val="indefinite"/><feat att="grammaticalNumber" val="plural"/><feat att="case" val="genitiveCase"/>
<FormRepresentation> <feat att="writtenForm" val="jockeyers"/> <feat att="inflectionalParadigm" val="MFG0016"/> <feat att="officiallyApproved" val="yes"/> <feat att="frequency" val="0.0"/></FormRepresentation></WordForm>
<WordForm><feat att="grammaticalGender" val="commonGender"/><feat att="definiteness" val="definite"/><feat att="grammaticalNumber" val="singular"/><feat att="case" val="unspecified"/>
<FormRepresentation> <feat att="writtenForm" val="jockeyen"/> <feat att="inflectionalParadigm" val="MFG0016"/> <feat att="officiallyApproved" val="yes"/> <feat att="frequency" val=".1964"/></FormRepresentation></WordForm>
<WordForm><feat att="grammaticalGender" val="commonGender"/><feat att="definiteness" val="definite"/><feat att="grammaticalNumber" val="singular"/><feat att="case" val="genitiveCase"/>
<FormRepresentation> <feat att="writtenForm" val="jockeyens"/> <feat att="inflectionalParadigm" val="MFG0016"/> <feat att="officiallyApproved" val="yes"/> <feat att="frequency" val=".125"/></FormRepresentation></WordForm>
<WordForm><feat att="grammaticalGender" val="commonGender"/><feat att="definiteness" val="definite"/><feat att="grammaticalNumber" val="plural"/><feat att="case" val="unspecified"/>
<FormRepresentation> <feat att="writtenForm" val="jockeyerne"/> <feat att="inflectionalParadigm" val="MFG0016"/> <feat att="officiallyApproved" val="yes"/> <feat att="frequency" val=".1071"/></FormRepresentation></WordForm>
<WordForm><feat att="grammaticalGender" val="commonGender"/><feat att="definiteness" val="definite"/><feat att="grammaticalNumber" val="plural"/><feat att="case" val="genitiveCase"/>
<FormRepresentation> <feat att="writtenForm" val="jockeyernes"/> <feat att="inflectionalParadigm" val="MFG0016"/> <feat att="officiallyApproved" val="yes"/> <feat att="frequency" val="0.0"/></FormRepresentation></WordForm>
</LexicalEntry> 
<LexicalEntry><feat att="partOfSpeech" val="commonNoun"/> 
<feat att="id" val="GMU_JOD_1"/> 
<feat att="morphologicalUnitId" val="JOD"/> 
<feat att="originalSource" val="ONTOQUERY"/> 
<feat att="independentWord" val="yes"/> 
<Lemma><FormRepresentation> <feat att="writtenForm" val="jod"/> <feat att="officiallyApproved" val="yes"/> 
<feat att="joiningElement" val="Not analyzed"/> 
</FormRepresentation> </Lemma> 
<WordForm><feat att="grammaticalGender" val="commonGender"/><feat att="definiteness" val="indefinite"/><feat att="grammaticalNumber" val="singular"/><feat att="case" val="unspecified"/>
<FormRepresentation> <feat att="writtenForm" val="jod"/> <feat att="inflectionalParadigm" val="MFG0220"/> <feat att="officiallyApproved" val="yes"/> <feat att="frequency" val="1.5"/></FormRepresentation></WordForm>
<WordForm><feat att="grammaticalGender" val="commonGender"/><feat att="definiteness" val="indefinite"/><feat att="grammaticalNumber" val="singular"/><feat att="case" val="genitiveCase"/>
<FormRepresentation> <feat att="writtenForm" val="jods"/> <feat att="inflectionalParadigm" val="MFG0220"/> <feat att="officiallyApproved" val="yes"/> <feat att="frequency" val="0.0"/></FormRepresentation></WordForm>
<WordForm><feat att="grammaticalGender" val="commonGender"/><feat att="definiteness" val="definite"/><feat att="grammaticalNumber" val="singular"/><feat att="case" val="unspecified"/>
<FormRepresentation> <feat att="writtenForm" val="joden"/> <feat att="inflectionalParadigm" val="MFG0220"/> <feat att="officiallyApproved" val="yes"/> <feat att="frequency" val=".0179"/></FormRepresentation></WordForm>
<WordForm><feat att="grammaticalGender" val="commonGender"/><feat att="definiteness" val="definite"/><feat att="grammaticalNumber" val="singular"/><feat att="case" val="genitiveCase"/>
<FormRepresentation> <feat att="writtenForm" val="jodens"/> <feat att="inflectionalParadigm" val="MFG0220"/> <feat att="officiallyApproved" val="yes"/> <feat att="frequency" val=".0179"/></FormRepresentation></WordForm>
</LexicalEntry> 
<LexicalEntry><feat att="partOfSpeech" val="commonNoun"/> 
<feat att="id" val="GMU_JOD,3_1"/> 
<feat att="morphologicalUnitId" val="JOD_3"/> 
<feat att="originalSource" val="PAROLE"/> 
<feat att="independentWord" val="yes"/> 
<Lemma><FormRepresentation> <feat att="writtenForm" val="jod"/> <feat att="officiallyApproved" val="yes"/> 
<feat att="joiningElement" val="nil"/> 
<feat att="joiningElementResult" val="jod"/> 
</FormRepresentation> </Lemma> 
<WordForm><feat att="grammaticalGender" val="neuter"/><feat att="definiteness" val="indefinite"/><feat att="grammaticalNumber" val="singular"/><feat att="case" val="unspecified"/>
<FormRepresentation> <feat att="writtenForm" val="jod"/> <feat att="inflectionalParadigm" val="MFG0010"/> <feat att="officiallyApproved" val="yes"/> <feat att="frequency" val="1.5"/></FormRepresentation></WordForm>
<WordForm><feat att="grammaticalGender" val="neuter"/><feat att="definiteness" val="indefinite"/><feat att="grammaticalNumber" val="singular"/><feat att="case" val="genitiveCase"/>
<FormRepresentation> <feat att="writtenForm" val="jods"/> <feat att="inflectionalParadigm" val="MFG0010"/> <feat att="officiallyApproved" val="yes"/> <feat att="frequency" val="0.0"/></FormRepresentation></WordForm>
<WordForm><feat att="grammaticalGender" val="neuter"/><feat att="definiteness" val="indefinite"/><feat att="grammaticalNumber" val="plural"/><feat att="case" val="unspecified"/>
<FormRepresentation> <feat att="writtenForm" val="jodder"/> <feat att="inflectionalParadigm" val="MFG0010"/> <feat att="officiallyApproved" val="yes"/> <feat att="frequency" val="0.0"/></FormRepresentation></WordForm>
<WordForm><feat att="grammaticalGender" val="neuter"/><feat att="definiteness" val="indefinite"/><feat att="grammaticalNumber" val="plural"/><feat att="case" val="genitiveCase"/>
<FormRepresentation> <feat att="writtenForm" val="jodders"/> <feat att="inflectionalParadigm" val="MFG0010"/> <feat att="officiallyApproved" val="yes"/> <feat att="frequency" val="0.0"/></FormRepresentation></WordForm>
<WordForm><feat att="grammaticalGender" val="neuter"/><feat att="definiteness" val="definite"/><feat att="grammaticalNumber" val="singular"/><feat att="case" val="unspecified"/>
<FormRepresentation> <feat att="writtenForm" val="joddet"/> <feat att="inflectionalParadigm" val="MFG0010"/> <feat att="officiallyApproved" val="yes"/> <feat att="frequency" val="0.0"/></FormRepresentation></WordForm>
<WordForm><feat att="grammaticalGender" val="neuter"/><feat att="definiteness" val="definite"/><feat att="grammaticalNumber" val="singular"/><feat att="case" val="genitiveCase"/>
<FormRepresentation> <feat att="writtenForm" val="joddets"/> <feat att="inflectionalParadigm" val="MFG0010"/> <feat att="officiallyApproved" val="yes"/> <feat att="frequency" val="0.0"/></FormRepresentation></WordForm>
<WordForm><feat att="grammaticalGender" val="neuter"/><feat att="definiteness" val="definite"/><feat att="grammaticalNumber" val="plural"/><feat att="case" val="unspecified"/>
<FormRepresentation> <feat att="writtenForm" val="jodderne"/> <feat att="inflectionalParadigm" val="MFG0010"/> <feat att="officiallyApproved" val="yes"/> <feat att="frequency" val="0.0"/></FormRepresentation></WordForm>
<WordForm><feat att="grammaticalGender" val="neuter"/><feat att="definiteness" val="definite"/><feat att="grammaticalNumber" val="plural"/><feat att="case" val="genitiveCase"/>
<FormRepresentation> <feat att="writtenForm" val="joddernes"/> <feat att="inflectionalParadigm" val="MFG0010"/> <feat att="officiallyApproved" val="yes"/> <feat att="frequency" val="0.0"/></FormRepresentation></WordForm>
</LexicalEntry> 
<LexicalEntry><feat att="partOfSpeech" val="commonNoun"/> 
<feat att="id" val="GMU_JODBERIGELSE_1"/> 
<feat att="morphologicalUnitId" val="JODBERIGELSE"/> 
<feat att="originalSource" val="ONTOQUERY"/> 
<feat att="independentWord" val="yes"/> 
<feat att="decomposition" val="jod+berigelse"/> 
<Lemma><FormRepresentation> <feat att="writtenForm" val="jodberigelse"/> <feat att="officiallyApproved" val="yes"/> 
<feat att="joiningElement" val="Not analyzed"/> 
</FormRepresentation> </Lemma> 
<WordForm><feat att="grammaticalGender" val="commonGender"/><feat att="definiteness" val="indefinite"/><feat att="grammaticalNumber" val="singular"/><feat att="case" val="unspecified"/>
<FormRepresentation> <feat att="writtenForm" val="jodberigelse"/> <feat att="inflectionalParadigm" val="MFG0076"/> <feat att="officiallyApproved" val="yes"/> <feat att="frequency" val="0.0"/></FormRepresentation></WordForm>
<WordForm><feat att="grammaticalGender" val="commonGender"/><feat att="definiteness" val="indefinite"/><feat att="grammaticalNumber" val="singular"/><feat att="case" val="genitiveCase"/>
<FormRepresentation> <feat att="writtenForm" val="jodberigelses"/> <feat att="inflectionalParadigm" val="MFG0076"/> <feat att="officiallyApproved" val="yes"/> <feat att="frequency" val="0.0"/></FormRepresentation></WordForm>
<WordForm><feat att="grammaticalGender" val="commonGender"/><feat att="definiteness" val="indefinite"/><feat att="grammaticalNumber" val="plural"/><feat att="case" val="unspecified"/>
<FormRepresentation> <feat att="writtenForm" val="jodberigelser"/> <feat att="inflectionalParadigm" val="MFG0076"/> <feat att="officiallyApproved" val="yes"/> <feat att="frequency" val="0.0"/></FormRepresentation></WordForm>
<WordForm><feat att="grammaticalGender" val="commonGender"/><feat att="definiteness" val="indefinite"/><feat att="grammaticalNumber" val="plural"/><feat att="case" val="genitiveCase"/>
<FormRepresentation> <feat att="writtenForm" val="jodberigelsers"/> <feat att="inflectionalParadigm" val="MFG0076"/> <feat att="officiallyApproved" val="yes"/> <feat att="frequency" val="0.0"/></FormRepresentation></WordForm>
<WordForm><feat att="grammaticalGender" val="commonGender"/><feat att="definiteness" val="definite"/><feat att="grammaticalNumber" val="singular"/><feat att="case" val="unspecified"/>
<FormRepresentation> <feat att="writtenForm" val="jodberigelsen"/> <feat att="inflectionalParadigm" val="MFG0076"/> <feat att="officiallyApproved" val="yes"/> <feat att="frequency" val="0.0"/></FormRepresentation></WordForm>
<WordForm><feat att="grammaticalGender" val="commonGender"/><feat att="definiteness" val="definite"/><feat att="grammaticalNumber" val="singular"/><feat att="case" val="genitiveCase"/>
<FormRepresentation> <feat att="writtenForm" val="jodberigelsens"/> <feat att="inflectionalParadigm" val="MFG0076"/> <feat att="officiallyApproved" val="yes"/> <feat att="frequency" val="0.0"/></FormRepresentation></WordForm>
<WordForm><feat att="grammaticalGender" val="commonGender"/><feat att="definiteness" val="definite"/><feat att="grammaticalNumber" val="plural"/><feat att="case" val="unspecified"/>
<FormRepresentation> <feat att="writtenForm" val="jodberigelserne"/> <feat att="inflectionalParadigm" val="MFG0076"/> <feat att="officiallyApproved" val="yes"/> <feat att="frequency" val="0.0"/></FormRepresentation></WordForm>
<WordForm><feat att="grammaticalGender" val="commonGender"/><feat att="definiteness" val="definite"/><feat att="grammaticalNumber" val="plural"/><feat att="case" val="genitiveCase"/>
<FormRepresentation> <feat att="writtenForm" val="jodberigelsernes"/> <feat att="inflectionalParadigm" val="MFG0076"/> <feat att="officiallyApproved" val="yes"/> <feat att="frequency" val="0.0"/></FormRepresentation></WordForm>
</LexicalEntry> 
<LexicalEntry><feat att="partOfSpeech" val="commonNoun"/> 
<feat att="id" val="GMU_JODINDHOLD_1"/> 
<feat att="morphologicalUnitId" val="JODINDHOLD"/> 
<feat att="originalSource" val="ONTOQUERY"/> 
<feat att="independentWord" val="yes"/> 
<feat att="decomposition" val="jod+indhold"/> 
<Lemma><FormRepresentation> <feat att="writtenForm" val="jodindhold"/> <feat att="officiallyApproved" val="yes"/> 
<feat att="joiningElement" val="Not analyzed"/> 
</FormRepresentation> </Lemma> 
<WordForm><feat att="grammaticalGender" val="neuter"/><feat att="definiteness" val="indefinite"/><feat att="grammaticalNumber" val="singular"/><feat att="case" val="unspecified"/>
<FormRepresentation> <feat att="writtenForm" val="jodindhold"/> <feat att="inflectionalParadigm" val="MFG0040"/> <feat att="officiallyApproved" val="yes"/> <feat att="frequency" val="0.0"/></FormRepresentation></WordForm>
<WordForm><feat att="grammaticalGender" val="neuter"/><feat att="definiteness" val="indefinite"/><feat att="grammaticalNumber" val="singular"/><feat att="case" val="genitiveCase"/>
<FormRepresentation> <feat att="writtenForm" val="jodindholds"/> <feat att="inflectionalParadigm" val="MFG0040"/> <feat att="officiallyApproved" val="yes"/> <feat att="frequency" val="0.0"/></FormRepresentation></WordForm>
<WordForm><feat att="grammaticalGender" val="neuter"/><feat att="definiteness" val="indefinite"/><feat att="grammaticalNumber" val="plural"/><feat att="case" val="unspecified"/>
<FormRepresentation> <feat att="writtenForm" val="jodindhold"/> <feat att="inflectionalParadigm" val="MFG0040"/> <feat att="officiallyApproved" val="yes"/> <feat att="frequency" val="0.0"/></FormRepresentation></WordForm>
<WordForm><feat att="grammaticalGender" val="neuter"/><feat att="definiteness" val="indefinite"/><feat att="grammaticalNumber" val="plural"/><feat att="case" val="genitiveCase"/>
<FormRepresentation> <feat att="writtenForm" val="jodindholds"/> <feat att="inflectionalParadigm" val="MFG0040"/> <feat att="officiallyApproved" val="yes"/> <feat att="frequency" val="0.0"/></FormRepresentation></WordForm>
<WordForm><feat att="grammaticalGender" val="neuter"/><feat att="definiteness" val="definite"/><feat att="grammaticalNumber" val="singular"/><feat att="case" val="unspecified"/>
<FormRepresentation> <feat att="writtenForm" val="jodindholdet"/> <feat att="inflectionalParadigm" val="MFG0040"/> <feat att="officiallyApproved" val="yes"/> <feat att="frequency" val="0.0"/></FormRepresentation></WordForm>
<WordForm><feat att="grammaticalGender" val="neuter"/><feat att="definiteness" val="definite"/><feat att="grammaticalNumber" val="singular"/><feat att="case" val="genitiveCase"/>
<FormRepresentation> <feat att="writtenForm" val="jodindholdets"/> <feat att="inflectionalParadigm" val="MFG0040"/> <feat att="officiallyApproved" val="yes"/> <feat att="frequency" val="0.0"/></FormRepresentation></WordForm>
<WordForm><feat att="grammaticalGender" val="neuter"/><feat att="definiteness" val="definite"/><feat att="grammaticalNumber" val="plural"/><feat att="case" val="unspecified"/>
<FormRepresentation> <feat att="writtenForm" val="jodindholdene"/> <feat att="inflectionalParadigm" val="MFG0040"/> <feat att="officiallyApproved" val="yes"/> <feat att="frequency" val="0.0"/></FormRepresentation></WordForm>
<WordForm><feat att="grammaticalGender" val="neuter"/><feat att="definiteness" val="definite"/><feat att="grammaticalNumber" val="plural"/><feat att="case" val="genitiveCase"/>
<FormRepresentation> <feat att="writtenForm" val="jodindholdenes"/> <feat att="inflectionalParadigm" val="MFG0040"/> <feat att="officiallyApproved" val="yes"/> <feat att="frequency" val="0.0"/></FormRepresentation></WordForm>
</LexicalEntry> 
<LexicalEntry><feat att="partOfSpeech" val="commonNoun"/> 
<feat att="id" val="GMU_JODMANGEL_1"/> 
<feat att="morphologicalUnitId" val="JODMANGEL"/> 
<feat att="originalSource" val="ONTOQUERY"/> 
<feat att="independentWord" val="yes"/> 
<Lemma><FormRepresentation> <feat att="writtenForm" val="jodmangel"/> <feat att="officiallyApproved" val="yes"/> 
<feat att="joiningElement" val="Not analyzed"/> 
</FormRepresentation> </Lemma> 
<WordForm><feat att="grammaticalGender" val="commonGender"/><feat att="definiteness" val="indefinite"/><feat att="grammaticalNumber" val="singular"/><feat att="case" val="unspecified"/>
<FormRepresentation> <feat att="writtenForm" val="jodmangel"/> <feat att="inflectionalParadigm" val="MFG0104"/> <feat att="officiallyApproved" val="yes"/> <feat att="frequency" val=".1071"/></FormRepresentation></WordForm>
<WordForm><feat att="grammaticalGender" val="commonGender"/><feat att="definiteness" val="indefinite"/><feat att="grammaticalNumber" val="singular"/><feat att="case" val="genitiveCase"/>
<FormRepresentation> <feat att="writtenForm" val="jodmangels"/> <feat att="inflectionalParadigm" val="MFG0104"/> <feat att="officiallyApproved" val="yes"/> <feat att="frequency" val="0.0"/></FormRepresentation></WordForm>
<WordForm><feat att="grammaticalGender" val="commonGender"/><feat att="definiteness" val="indefinite"/><feat att="grammaticalNumber" val="plural"/><feat att="case" val="unspecified"/>
<FormRepresentation> <feat att="writtenForm" val="jodmangler"/> <feat att="inflectionalParadigm" val="MFG0104"/> <feat att="officiallyApproved" val="yes"/> <feat att="frequency" val="0.0"/></FormRepresentation></WordForm>
<WordForm><feat att="grammaticalGender" val="commonGender"/><feat att="definiteness" val="indefinite"/><feat att="grammaticalNumber" val="plural"/><feat att="case" val="genitiveCase"/>
<FormRepresentation> <feat att="writtenForm" val="jodmanglers"/> <feat att="inflectionalParadigm" val="MFG0104"/> <feat att="officiallyApproved" val="yes"/> <feat att="frequency" val="0.0"/></FormRepresentation></WordForm>
<WordForm><feat att="grammaticalGender" val="commonGender"/><feat att="definiteness" val="definite"/><feat att="grammaticalNumber" val="singular"/><feat att="case" val="unspecified"/>
<FormRepresentation> <feat att="writtenForm" val="jodmanglen"/> <feat att="inflectionalParadigm" val="MFG0104"/> <feat att="officiallyApproved" val="yes"/> <feat att="frequency" val="0.0"/></FormRepresentation></WordForm>
<WordForm><feat att="grammaticalGender" val="commonGender"/><feat att="definiteness" val="definite"/><feat att="grammaticalNumber" val="singular"/><feat att="case" val="genitiveCase"/>
<FormRepresentation> <feat att="writtenForm" val="jodmanglens"/> <feat att="inflectionalParadigm" val="MFG0104"/> <feat att="officiallyApproved" val="yes"/> <feat att="frequency" val="0.0"/></FormRepresentation></WordForm>
<WordForm><feat att="grammaticalGender" val="commonGender"/><feat att="definiteness" val="definite"/><feat att="grammaticalNumber" val="plural"/><feat att="case" val="unspecified"/>
<FormRepresentation> <feat att="writtenForm" val="jodmanglerne"/> <feat att="inflectionalParadigm" val="MFG0104"/> <feat att="officiallyApproved" val="yes"/> <feat att="frequency" val="0.0"/></FormRepresentation></WordForm>
<WordForm><feat att="grammaticalGender" val="commonGender"/><feat att="definiteness" val="definite"/><feat att="grammaticalNumber" val="plural"/><feat att="case" val="genitiveCase"/>
<FormRepresentation> <feat att="writtenForm" val="jodmanglernes"/> <feat att="inflectionalParadigm" val="MFG0104"/> <feat att="officiallyApproved" val="yes"/> <feat att="frequency" val="0.0"/></FormRepresentation></WordForm>
</LexicalEntry> 
<LexicalEntry><feat att="partOfSpeech" val="commonNoun"/> 
<feat att="id" val="GMU_JOGGING_1"/> 
<feat att="morphologicalUnitId" val="JOGGING"/> 
<feat att="originalSource" val="UKENDT"/> 
<feat att="independentWord" val="yes"/> 
<Lemma><FormRepresentation> <feat att="writtenForm" val="jogging"/> <feat att="officiallyApproved" val="yes"/> 
<feat att="joiningElement" val="nil"/> 
<feat att="joiningElementResult" val="jogging"/> 
</FormRepresentation> </Lemma> 
<WordForm><feat att="grammaticalGender" val="commonGender"/><feat att="definiteness" val="indefinite"/><feat att="grammaticalNumber" val="singular"/><feat att="case" val="unspecified"/>
<FormRepresentation> <feat att="writtenForm" val="jogging"/> <feat att="inflectionalParadigm" val="MFG0220"/> <feat att="officiallyApproved" val="yes"/> <feat att="frequency" val=".5357"/></FormRepresentation></WordForm>
<WordForm><feat att="grammaticalGender" val="commonGender"/><feat att="definiteness" val="indefinite"/><feat att="grammaticalNumber" val="singular"/><feat att="case" val="genitiveCase"/>
<FormRepresentation> <feat att="writtenForm" val="joggings"/> <feat att="inflectionalParadigm" val="MFG0220"/> <feat att="officiallyApproved" val="yes"/> <feat att="frequency" val="0.0"/></FormRepresentation></WordForm>
<WordForm><feat att="grammaticalGender" val="commonGender"/><feat att="definiteness" val="definite"/><feat att="grammaticalNumber" val="singular"/><feat att="case" val="unspecified"/>
<FormRepresentation> <feat att="writtenForm" val="joggingen"/> <feat att="inflectionalParadigm" val="MFG0220"/> <feat att="officiallyApproved" val="yes"/> <feat att="frequency" val="0.0"/></FormRepresentation></WordForm>
<WordForm><feat att="grammaticalGender" val="commonGender"/><feat att="definiteness" val="definite"/><feat att="grammaticalNumber" val="singular"/><feat att="case" val="genitiveCase"/>
<FormRepresentation> <feat att="writtenForm" val="joggingens"/> <feat att="inflectionalParadigm" val="MFG0220"/> <feat att="officiallyApproved" val="yes"/> <feat att="frequency" val="0.0"/></FormRepresentation></WordForm>
</LexicalEntry> 
<LexicalEntry><feat att="partOfSpeech" val="commonNoun"/> 
<feat att="id" val="GMU_JOGGINGSÆT_1"/> 
<feat att="morphologicalUnitId" val="JOGGINGSÆT"/> 
<feat att="originalSource" val="DDO"/> 
<feat att="independentWord" val="yes"/> 
<feat att="decomposition" val="jogging+sæt"/> 
<Lemma><FormRepresentation> <feat att="writtenForm" val="joggingsæt"/> <feat att="officiallyApproved" val="yes"/> 
<feat att="joiningElement" val="Not analyzed"/> 
</FormRepresentation> </Lemma> 
<WordForm><feat att="grammaticalGender" val="neuter"/><feat att="definiteness" val="indefinite"/><feat att="grammaticalNumber" val="singular"/><feat att="case" val="unspecified"/>
<FormRepresentation> <feat att="writtenForm" val="joggingsæt"/> <feat att="inflectionalParadigm" val="MFG0098"/> <feat att="officiallyApproved" val="yes"/> <feat att="frequency" val=".1786"/></FormRepresentation></WordForm>
<WordForm><feat att="grammaticalGender" val="neuter"/><feat att="definiteness" val="indefinite"/><feat att="grammaticalNumber" val="singular"/><feat att="case" val="genitiveCase"/>
<FormRepresentation> <feat att="writtenForm" val="joggingsæts"/> <feat att="inflectionalParadigm" val="MFG0098"/> <feat att="officiallyApproved" val="yes"/> <feat att="frequency" val="0.0"/></FormRepresentation></WordForm>
<WordForm><feat att="grammaticalGender" val="neuter"/><feat att="definiteness" val="indefinite"/><feat att="grammaticalNumber" val="plural"/><feat att="case" val="unspecified"/>
<FormRepresentation> <feat att="writtenForm" val="joggingsæt"/> <feat att="inflectionalParadigm" val="MFG0098"/> <feat att="officiallyApproved" val="yes"/> <feat att="frequency" val=".1786"/></FormRepresentation></WordForm>
<WordForm><feat att="grammaticalGender" val="neuter"/><feat att="definiteness" val="indefinite"/><feat att="grammaticalNumber" val="plural"/><feat att="case" val="genitiveCase"/>
<FormRepresentation> <feat att="writtenForm" val="joggingsæts"/> <feat att="inflectionalParadigm" val="MFG0098"/> <feat att="officiallyApproved" val="yes"/> <feat att="frequency" val="0.0"/></FormRepresentation></WordForm>
<WordForm><feat att="grammaticalGender" val="neuter"/><feat att="definiteness" val="definite"/><feat att="grammaticalNumber" val="singular"/><feat att="case" val="unspecified"/>
<FormRepresentation> <feat att="writtenForm" val="joggingsættet"/> <feat att="inflectionalParadigm" val="MFG0098"/> <feat att="officiallyApproved" val="yes"/> <feat att="frequency" val="0.0"/></FormRepresentation></WordForm>
<WordForm><feat att="grammaticalGender" val="neuter"/><feat att="definiteness" val="definite"/><feat att="grammaticalNumber" val="singular"/><feat att="case" val="genitiveCase"/>
<FormRepresentation> <feat att="writtenForm" val="joggingsættets"/> <feat att="inflectionalParadigm" val="MFG0098"/> <feat att="officiallyApproved" val="yes"/> <feat att="frequency" val="0.0"/></FormRepresentation></WordForm>
<WordForm><feat att="grammaticalGender" val="neuter"/><feat att="definiteness" val="definite"/><feat att="grammaticalNumber" val="plural"/><feat att="case" val="unspecified"/>
<FormRepresentation> <feat att="writtenForm" val="joggingsættene"/> <feat att="inflectionalParadigm" val="MFG0098"/> <feat att="officiallyApproved" val="yes"/> <feat att="frequency" val="0.0"/></FormRepresentation></WordForm>
<WordForm><feat att="grammaticalGender" val="neuter"/><feat att="definiteness" val="definite"/><feat att="grammaticalNumber" val="plural"/><feat att="case" val="genitiveCase"/>
<FormRepresentation> <feat att="writtenForm" val="joggingsættenes"/> <feat att="inflectionalParadigm" val="MFG0098"/> <feat att="officiallyApproved" val="yes"/> <feat att="frequency" val="0.0"/></FormRepresentation></WordForm>
</LexicalEntry> 
<LexicalEntry><feat att="partOfSpeech" val="commonNoun"/> 
<feat att="id" val="GMU_JOKER_1"/> 
<feat att="morphologicalUnitId" val="JOKER"/> 
<feat att="originalSource" val="PAROLE"/> 
<feat att="independentWord" val="yes"/> 
<Lemma><FormRepresentation> <feat att="writtenForm" val="joker"/> <feat att="officiallyApproved" val="yes"/> 
<feat att="joiningElement" val="nil"/> 
<feat att="joiningElementResult" val="joker"/> 
</FormRepresentation> </Lemma> 
<WordForm><feat att="grammaticalGender" val="commonGender"/><feat att="definiteness" val="indefinite"/><feat att="grammaticalNumber" val="singular"/><feat att="case" val="unspecified"/>
<FormRepresentation> <feat att="writtenForm" val="joker"/> <feat att="inflectionalParadigm" val="MFG0015"/> <feat att="officiallyApproved" val="yes"/> <feat att="frequency" val="2.1964"/></FormRepresentation></WordForm>
<WordForm><feat att="grammaticalGender" val="commonGender"/><feat att="definiteness" val="indefinite"/><feat att="grammaticalNumber" val="singular"/><feat att="case" val="genitiveCase"/>
<FormRepresentation> <feat att="writtenForm" val="jokers"/> <feat att="inflectionalParadigm" val="MFG0015"/> <feat att="officiallyApproved" val="yes"/> <feat att="frequency" val="0.0"/></FormRepresentation></WordForm>
<WordForm><feat att="grammaticalGender" val="commonGender"/><feat att="definiteness" val="indefinite"/><feat att="grammaticalNumber" val="plural"/><feat att="case" val="unspecified"/>
<FormRepresentation> <feat att="writtenForm" val="jokere"/> <feat att="inflectionalParadigm" val="MFG0015"/> <feat att="officiallyApproved" val="yes"/> <feat att="frequency" val=".2143"/></FormRepresentation></WordForm>
<WordForm><feat att="grammaticalGender" val="commonGender"/><feat att="definiteness" val="indefinite"/><feat att="grammaticalNumber" val="plural"/><feat att="case" val="genitiveCase"/>
<FormRepresentation> <feat att="writtenForm" val="jokeres"/> <feat att="inflectionalParadigm" val="MFG0015"/> <feat att="officiallyApproved" val="yes"/> <feat att="frequency" val="0.0"/></FormRepresentation></WordForm>
<WordForm><feat att="grammaticalGender" val="commonGender"/><feat att="definiteness" val="definite"/><feat att="grammaticalNumber" val="singular"/><feat att="case" val="unspecified"/>
<FormRepresentation> <feat att="writtenForm" val="jokeren"/> <feat att="inflectionalParadigm" val="MFG0015"/> <feat att="officiallyApproved" val="yes"/> <feat att="frequency" val=".5893"/></FormRepresentation></WordForm>
<WordForm><feat att="grammaticalGender" val="commonGender"/><feat att="definiteness" val="definite"/><feat att="grammaticalNumber" val="singular"/><feat att="case" val="genitiveCase"/>
<FormRepresentation> <feat att="writtenForm" val="jokerens"/> <feat att="inflectionalParadigm" val="MFG0015"/> <feat att="officiallyApproved" val="yes"/> <feat att="frequency" val=".0714"/></FormRepresentation></WordForm>
<WordForm><feat att="grammaticalGender" val="commonGender"/><feat att="definiteness" val="definite"/><feat att="grammaticalNumber" val="plural"/><feat att="case" val="unspecified"/>
<FormRepresentation> <feat att="writtenForm" val="jokerne"/> <feat att="inflectionalParadigm" val="MFG0015"/> <feat att="officiallyApproved" val="yes"/> <feat att="frequency" val=".0179"/></FormRepresentation></WordForm>
<WordForm><feat att="grammaticalGender" val="commonGender"/><feat att="definiteness" val="definite"/><feat att="grammaticalNumber" val="plural"/><feat att="case" val="genitiveCase"/>
<FormRepresentation> <feat att="writtenForm" val="jokernes"/> <feat att="inflectionalParadigm" val="MFG0015"/> <feat att="officiallyApproved" val="yes"/> <feat att="frequency" val=".0357"/></FormRepresentation></WordForm>
</LexicalEntry> 
<LexicalEntry><feat att="partOfSpeech" val="commonNoun"/> 
<feat att="id" val="GMU_JOKERTEGN_1"/> 
<feat att="morphologicalUnitId" val="JOKERTEGN"/> 
<feat att="originalSource" val="EDB-KORPUS"/> 
<feat att="independentWord" val="yes"/> 
<feat att="decomposition" val="joker+tegn"/> 
<Lemma><FormRepresentation> <feat att="writtenForm" val="jokertegn"/> <feat att="officiallyApproved" val="yes"/> 
<feat att="joiningElement" val="Not analyzed"/> 
</FormRepresentation> </Lemma> 
<WordForm><feat att="grammaticalGender" val="neuter"/><feat att="definiteness" val="indefinite"/><feat att="grammaticalNumber" val="singular"/><feat att="case" val="unspecified"/>
<FormRepresentation> <feat att="writtenForm" val="jokertegn"/> <feat att="inflectionalParadigm" val="MFG0040"/> <feat att="officiallyApproved" val="yes"/> <feat att="frequency" val=".0536"/></FormRepresentation></WordForm>
<WordForm><feat att="grammaticalGender" val="neuter"/><feat att="definiteness" val="indefinite"/><feat att="grammaticalNumber" val="singular"/><feat att="case" val="genitiveCase"/>
<FormRepresentation> <feat att="writtenForm" val="jokertegns"/> <feat att="inflectionalParadigm" val="MFG0040"/> <feat att="officiallyApproved" val="yes"/> <feat att="frequency" val="0.0"/></FormRepresentation></WordForm>
<WordForm><feat att="grammaticalGender" val="neuter"/><feat att="definiteness" val="indefinite"/><feat att="grammaticalNumber" val="plural"/><feat att="case" val="unspecified"/>
<FormRepresentation> <feat att="writtenForm" val="jokertegn"/> <feat att="inflectionalParadigm" val="MFG0040"/> <feat att="officiallyApproved" val="yes"/> <feat att="frequency" val=".0536"/></FormRepresentation></WordForm>
<WordForm><feat att="grammaticalGender" val="neuter"/><feat att="definiteness" val="indefinite"/><feat att="grammaticalNumber" val="plural"/><feat att="case" val="genitiveCase"/>
<FormRepresentation> <feat att="writtenForm" val="jokertegns"/> <feat att="inflectionalParadigm" val="MFG0040"/> <feat att="officiallyApproved" val="yes"/> <feat att="frequency" val="0.0"/></FormRepresentation></WordForm>
<WordForm><feat att="grammaticalGender" val="neuter"/><feat att="definiteness" val="definite"/><feat att="grammaticalNumber" val="singular"/><feat att="case" val="unspecified"/>
<FormRepresentation> <feat att="writtenForm" val="jokertegnet"/> <feat att="inflectionalParadigm" val="MFG0040"/> <feat att="officiallyApproved" val="yes"/> <feat att="frequency" val="0.0"/></FormRepresentation></WordForm>
<WordForm><feat att="grammaticalGender" val="neuter"/><feat att="definiteness" val="definite"/><feat att="grammaticalNumber" val="singular"/><feat att="case" val="genitiveCase"/>
<FormRepresentation> <feat att="writtenForm" val="jokertegnets"/> <feat att="inflectionalParadigm" val="MFG0040"/> <feat att="officiallyApproved" val="yes"/> <feat att="frequency" val="0.0"/></FormRepresentation></WordForm>
<WordForm><feat att="grammaticalGender" val="neuter"/><feat att="definiteness" val="definite"/><feat att="grammaticalNumber" val="plural"/><feat att="case" val="unspecified"/>
<FormRepresentation> <feat att="writtenForm" val="jokertegnene"/> <feat att="inflectionalParadigm" val="MFG0040"/> <feat att="officiallyApproved" val="yes"/> <feat att="frequency" val=".0357"/></FormRepresentation></WordForm>
<WordForm><feat att="grammaticalGender" val="neuter"/><feat att="definiteness" val="definite"/><feat att="grammaticalNumber" val="plural"/><feat att="case" val="genitiveCase"/>
<FormRepresentation> <feat att="writtenForm" val="jokertegnenes"/> <feat att="inflectionalParadigm" val="MFG0040"/> <feat att="officiallyApproved" val="yes"/> <feat att="frequency" val="0.0"/></FormRepresentation></WordForm>
</LexicalEntry> 
<LexicalEntry><feat att="partOfSpeech" val="commonNoun"/> 
<feat att="id" val="GMU_JOLLE,1_1"/> 
<feat att="morphologicalUnitId" val="JOLLE_1"/> 
<feat att="originalSource" val="PAROLE"/> 
<feat att="independentWord" val="yes"/> 
<Lemma><FormRepresentation> <feat att="writtenForm" val="jolle"/> <feat att="officiallyApproved" val="yes"/> 
<feat att="joiningElement" val="nil"/> 
<feat att="joiningElementResult" val="jolle"/> 
</FormRepresentation> </Lemma> 
<WordForm><feat att="grammaticalGender" val="commonGender"/><feat att="definiteness" val="indefinite"/><feat att="grammaticalNumber" val="singular"/><feat att="case" val="unspecified"/>
<FormRepresentation> <feat att="writtenForm" val="jolle"/> <feat att="inflectionalParadigm" val="MFG0076"/> <feat att="officiallyApproved" val="yes"/> <feat att="frequency" val="1.4643"/></FormRepresentation></WordForm>
<WordForm><feat att="grammaticalGender" val="commonGender"/><feat att="definiteness" val="indefinite"/><feat att="grammaticalNumber" val="singular"/><feat att="case" val="genitiveCase"/>
<FormRepresentation> <feat att="writtenForm" val="jolles"/> <feat att="inflectionalParadigm" val="MFG0076"/> <feat att="officiallyApproved" val="yes"/> <feat att="frequency" val=".0179"/></FormRepresentation></WordForm>
<WordForm><feat att="grammaticalGender" val="commonGender"/><feat att="definiteness" val="indefinite"/><feat att="grammaticalNumber" val="plural"/><feat att="case" val="unspecified"/>
<FormRepresentation> <feat att="writtenForm" val="joller"/> <feat att="inflectionalParadigm" val="MFG0076"/> <feat att="officiallyApproved" val="yes"/> <feat att="frequency" val=".4107"/></FormRepresentation></WordForm>
<WordForm><feat att="grammaticalGender" val="commonGender"/><feat att="definiteness" val="indefinite"/><feat att="grammaticalNumber" val="plural"/><feat att="case" val="genitiveCase"/>
<FormRepresentation> <feat att="writtenForm" val="jollers"/> <feat att="inflectionalParadigm" val="MFG0076"/> <feat att="officiallyApproved" val="yes"/> <feat att="frequency" val="0.0"/></FormRepresentation></WordForm>
<WordForm><feat att="grammaticalGender" val="commonGender"/><feat att="definiteness" val="definite"/><feat att="grammaticalNumber" val="singular"/><feat att="case" val="unspecified"/>
<FormRepresentation> <feat att="writtenForm" val="jollen"/> <feat att="inflectionalParadigm" val="MFG0076"/> <feat att="officiallyApproved" val="yes"/> <feat att="frequency" val="2.0536"/></FormRepresentation></WordForm>
<WordForm><feat att="grammaticalGender" val="commonGender"/><feat att="definiteness" val="definite"/><feat att="grammaticalNumber" val="singular"/><feat att="case" val="genitiveCase"/>
<FormRepresentation> <feat att="writtenForm" val="jollens"/> <feat att="inflectionalParadigm" val="MFG0076"/> <feat att="officiallyApproved" val="yes"/> <feat att="frequency" val=".0714"/></FormRepresentation></WordForm>
<WordForm><feat att="grammaticalGender" val="commonGender"/><feat att="definiteness" val="definite"/><feat att="grammaticalNumber" val="plural"/><feat att="case" val="unspecified"/>
<FormRepresentation> <feat att="writtenForm" val="jollerne"/> <feat att="inflectionalParadigm" val="MFG0076"/> <feat att="officiallyApproved" val="yes"/> <feat att="frequency" val=".1607"/></FormRepresentation></WordForm>
<WordForm><feat att="grammaticalGender" val="commonGender"/><feat att="definiteness" val="definite"/><feat att="grammaticalNumber" val="plural"/><feat att="case" val="genitiveCase"/>
<FormRepresentation> <feat att="writtenForm" val="jollernes"/> <feat att="inflectionalParadigm" val="MFG0076"/> <feat att="officiallyApproved" val="yes"/> <feat att="frequency" val="0.0"/></FormRepresentation></WordForm>
</LexicalEntry> 
<LexicalEntry><feat att="partOfSpeech" val="commonNoun"/> 
<feat att="id" val="GMU_JOMFRU_1"/> 
<feat att="morphologicalUnitId" val="JOMFRU"/> 
<feat att="originalSource" val="PAROLE"/> 
<feat att="independentWord" val="yes"/> 
<Lemma><FormRepresentation> <feat att="writtenForm" val="jomfru"/> <feat att="officiallyApproved" val="yes"/> 
<feat att="joiningElement" val="nil"/> 
<feat att="joiningElementResult" val="jomfru"/> 
</FormRepresentation> </Lemma> 
<WordForm><feat att="grammaticalGender" val="commonGender"/><feat att="definiteness" val="indefinite"/><feat att="grammaticalNumber" val="singular"/><feat att="case" val="unspecified"/>
<FormRepresentation> <feat att="writtenForm" val="jomfru"/> <feat att="inflectionalParadigm" val="MFG0016"/> <feat att="officiallyApproved" val="yes"/> <feat att="frequency" val="8.3929"/></FormRepresentation></WordForm>
<WordForm><feat att="grammaticalGender" val="commonGender"/><feat att="definiteness" val="indefinite"/><feat att="grammaticalNumber" val="singular"/><feat att="case" val="genitiveCase"/>
<FormRepresentation> <feat att="writtenForm" val="jomfrus"/> <feat att="inflectionalParadigm" val="MFG0016"/> <feat att="officiallyApproved" val="yes"/> <feat att="frequency" val=".0536"/></FormRepresentation></WordForm>
<WordForm><feat att="grammaticalGender" val="commonGender"/><feat att="definiteness" val="indefinite"/><feat att="grammaticalNumber" val="plural"/><feat att="case" val="unspecified"/>
<FormRepresentation> <feat att="writtenForm" val="jomfruer"/> <feat att="inflectionalParadigm" val="MFG0016"/> <feat att="officiallyApproved" val="yes"/> <feat att="frequency" val="1.1071"/></FormRepresentation></WordForm>
<WordForm><feat att="grammaticalGender" val="commonGender"/><feat att="definiteness" val="indefinite"/><feat att="grammaticalNumber" val="plural"/><feat att="case" val="genitiveCase"/>
<FormRepresentation> <feat att="writtenForm" val="jomfruers"/> <feat att="inflectionalParadigm" val="MFG0016"/> <feat att="officiallyApproved" val="yes"/> <feat att="frequency" val=".0357"/></FormRepresentation></WordForm>
<WordForm><feat att="grammaticalGender" val="commonGender"/><feat att="definiteness" val="definite"/><feat att="grammaticalNumber" val="singular"/><feat att="case" val="unspecified"/>
<FormRepresentation> <feat att="writtenForm" val="jomfruen"/> <feat att="inflectionalParadigm" val="MFG0016"/> <feat att="officiallyApproved" val="yes"/> <feat att="frequency" val="1.625"/></FormRepresentation></WordForm>
<WordForm><feat att="grammaticalGender" val="commonGender"/><feat att="definiteness" val="definite"/><feat att="grammaticalNumber" val="singular"/><feat att="case" val="genitiveCase"/>
<FormRepresentation> <feat att="writtenForm" val="jomfruens"/> <feat att="inflectionalParadigm" val="MFG0016"/> <feat att="officiallyApproved" val="yes"/> <feat att="frequency" val=".2143"/></FormRepresentation></WordForm>
<WordForm><feat att="grammaticalGender" val="commonGender"/><feat att="definiteness" val="definite"/><feat att="grammaticalNumber" val="plural"/><feat att="case" val="unspecified"/>
<FormRepresentation> <feat att="writtenForm" val="jomfruerne"/> <feat att="inflectionalParadigm" val="MFG0016"/> <feat att="officiallyApproved" val="yes"/> <feat att="frequency" val=".0893"/></FormRepresentation></WordForm>
<WordForm><feat att="grammaticalGender" val="commonGender"/><feat att="definiteness" val="definite"/><feat att="grammaticalNumber" val="plural"/><feat att="case" val="genitiveCase"/>
<FormRepresentation> <feat att="writtenForm" val="jomfruernes"/> <feat att="inflectionalParadigm" val="MFG0016"/> <feat att="officiallyApproved" val="yes"/> <feat att="frequency" val=".0536"/></FormRepresentation></WordForm>
</LexicalEntry> 
<LexicalEntry><feat att="partOfSpeech" val="commonNoun"/> 
<feat att="id" val="GMU_JOMFRUBUR_1"/> 
<feat att="morphologicalUnitId" val="JOMFRUBUR"/> 
<feat att="originalSource" val="DDO"/> 
<feat att="independentWord" val="yes"/> 
<feat att="decomposition" val="jomfru+bur"/> 
<Lemma><FormRepresentation> <feat att="writtenForm" val="jomfrubur"/> <feat att="officiallyApproved" val="yes"/> 
<feat att="joiningElement" val="Not analyzed"/> 
</FormRepresentation> </Lemma> 
<WordForm><feat att="grammaticalGender" val="neuter"/><feat att="definiteness" val="indefinite"/><feat att="grammaticalNumber" val="singular"/><feat att="case" val="unspecified"/>
<FormRepresentation> <feat att="writtenForm" val="jomfrubur"/> <feat att="inflectionalParadigm" val="MFG0042"/> <feat att="officiallyApproved" val="yes"/> <feat att="frequency" val=".0893"/></FormRepresentation></WordForm>
<WordForm><feat att="grammaticalGender" val="neuter"/><feat att="definiteness" val="indefinite"/><feat att="grammaticalNumber" val="singular"/><feat att="case" val="genitiveCase"/>
<FormRepresentation> <feat att="writtenForm" val="jomfruburs"/> <feat att="inflectionalParadigm" val="MFG0042"/> <feat att="officiallyApproved" val="yes"/> <feat att="frequency" val="0.0"/></FormRepresentation></WordForm>
<WordForm><feat att="grammaticalGender" val="neuter"/><feat att="definiteness" val="indefinite"/><feat att="grammaticalNumber" val="plural"/><feat att="case" val="unspecified"/>
<FormRepresentation> <feat att="writtenForm" val="jomfrubure"/> <feat att="inflectionalParadigm" val="MFG0042"/> <feat att="officiallyApproved" val="yes"/> <feat att="frequency" val="0.0"/></FormRepresentation></WordForm>
<WordForm><feat att="grammaticalGender" val="neuter"/><feat att="definiteness" val="indefinite"/><feat att="grammaticalNumber" val="plural"/><feat att="case" val="genitiveCase"/>
<FormRepresentation> <feat att="writtenForm" val="jomfrubures"/> <feat att="inflectionalParadigm" val="MFG0042"/> <feat att="officiallyApproved" val="yes"/> <feat att="frequency" val="0.0"/></FormRepresentation></WordForm>
<WordForm><feat att="grammaticalGender" val="neuter"/><feat att="definiteness" val="definite"/><feat att="grammaticalNumber" val="singular"/><feat att="case" val="unspecified"/>
<FormRepresentation> <feat att="writtenForm" val="jomfruburet"/> <feat att="inflectionalParadigm" val="MFG0042"/> <feat att="officiallyApproved" val="yes"/> <feat att="frequency" val=".1429"/></FormRepresentation></WordForm>
<WordForm><feat att="grammaticalGender" val="neuter"/><feat att="definiteness" val="definite"/><feat att="grammaticalNumber" val="singular"/><feat att="case" val="genitiveCase"/>
<FormRepresentation> <feat att="writtenForm" val="jomfruburets"/> <feat att="inflectionalParadigm" val="MFG0042"/> <feat att="officiallyApproved" val="yes"/> <feat att="frequency" val="0.0"/></FormRepresentation></WordForm>
<WordForm><feat att="grammaticalGender" val="neuter"/><feat att="definiteness" val="definite"/><feat att="grammaticalNumber" val="plural"/><feat att="case" val="unspecified"/>
<FormRepresentation> <feat att="writtenForm" val="jomfruburene"/> <feat att="inflectionalParadigm" val="MFG0042"/> <feat att="officiallyApproved" val="yes"/> <feat att="frequency" val="0.0"/></FormRepresentation></WordForm>
<WordForm><feat att="grammaticalGender" val="neuter"/><feat att="definiteness" val="definite"/><feat att="grammaticalNumber" val="plural"/><feat att="case" val="genitiveCase"/>
<FormRepresentation> <feat att="writtenForm" val="jomfruburenes"/> <feat att="inflectionalParadigm" val="MFG0042"/> <feat att="officiallyApproved" val="yes"/> <feat att="frequency" val="0.0"/></FormRepresentation></WordForm>
</LexicalEntry> 
<LexicalEntry><feat att="partOfSpeech" val="commonNoun"/> 
<feat att="id" val="GMU_JOMFRUFØDSEL_1"/> 
<feat att="morphologicalUnitId" val="JOMFRUFØDSEL"/> 
<feat att="originalSource" val="DDO"/> 
<feat att="independentWord" val="yes"/> 
<feat att="decomposition" val="jomfru+fødsel"/> 
<Lemma><FormRepresentation> <feat att="writtenForm" val="jomfrufødsel"/> <feat att="officiallyApproved" val="yes"/> 
<feat att="joiningElement" val="Not analyzed"/> 
</FormRepresentation> </Lemma> 
<WordForm><feat att="grammaticalGender" val="commonGender"/><feat att="definiteness" val="indefinite"/><feat att="grammaticalNumber" val="singular"/><feat att="case" val="unspecified"/>
<FormRepresentation> <feat att="writtenForm" val="jomfrufødsel"/><feat att="inflectionalParadigm" val="MFG0026,MFG0104"/> <feat att="officiallyApproved" val="yes"/> <feat att="frequency" val=".1964"/></FormRepresentation></WordForm>
<WordForm><feat att="grammaticalGender" val="commonGender"/><feat att="definiteness" val="indefinite"/><feat att="grammaticalNumber" val="singular"/><feat att="case" val="genitiveCase"/>
<FormRepresentation> <feat att="writtenForm" val="jomfrufødsels"/><feat att="inflectionalParadigm" val="MFG0026,MFG0104"/> <feat att="officiallyApproved" val="yes"/> <feat att="frequency" val="0.0"/></FormRepresentation></WordForm>
<WordForm><feat att="grammaticalGender" val="commonGender"/><feat att="definiteness" val="indefinite"/><feat att="grammaticalNumber" val="plural"/><feat att="case" val="unspecified"/>
<FormRepresentation> <feat att="writtenForm" val="jomfrufødsler"/><feat att="inflectionalParadigm" val="MFG0026,MFG0104"/> <feat att="officiallyApproved" val="yes"/> <feat att="frequency" val=".1429"/></FormRepresentation></WordForm>
<WordForm><feat att="grammaticalGender" val="commonGender"/><feat att="definiteness" val="indefinite"/><feat att="grammaticalNumber" val="plural"/><feat att="case" val="genitiveCase"/>
<FormRepresentation> <feat att="writtenForm" val="jomfrufødslers"/><feat att="inflectionalParadigm" val="MFG0026,MFG0104"/> <feat att="officiallyApproved" val="yes"/> <feat att="frequency" val="0.0"/></FormRepresentation></WordForm>
<WordForm><feat att="grammaticalGender" val="commonGender"/><feat att="definiteness" val="definite"/><feat att="grammaticalNumber" val="singular"/><feat att="case" val="unspecified"/>
<FormRepresentation> <feat att="writtenForm" val="jomfrufødslen"/> <feat att="inflectionalParadigm" val="MFG0104"/> <feat att="officiallyApproved" val="yes"/> <feat att="frequency" val=".125"/></FormRepresentation><FormRepresentation> <feat att="writtenForm" val="jomfrufødselen"/> <feat att="inflectionalParadigm" val="MFG0026"/> <feat att="officiallyApproved" val="yes"/> <feat att="frequency" val="0.0"/></FormRepresentation></WordForm>
<WordForm><feat att="grammaticalGender" val="commonGender"/><feat att="definiteness" val="definite"/><feat att="grammaticalNumber" val="singular"/><feat att="case" val="genitiveCase"/>
<FormRepresentation> <feat att="writtenForm" val="jomfrufødslens"/> <feat att="inflectionalParadigm" val="MFG0104"/> <feat att="officiallyApproved" val="yes"/> <feat att="frequency" val="0.0"/></FormRepresentation><FormRepresentation> <feat att="writtenForm" val="jomfrufødselens"/> <feat att="inflectionalParadigm" val="MFG0026"/> <feat att="officiallyApproved" val="yes"/> <feat att="frequency" val="0.0"/></FormRepresentation></WordForm>
<WordForm><feat att="grammaticalGender" val="commonGender"/><feat att="definiteness" val="definite"/><feat att="grammaticalNumber" val="plural"/><feat att="case" val="unspecified"/>
<FormRepresentation> <feat att="writtenForm" val="jomfrufødslerne"/><feat att="inflectionalParadigm" val="MFG0026,MFG0104"/> <feat att="officiallyApproved" val="yes"/> <feat att="frequency" val="0.0"/></FormRepresentation></WordForm>
<WordForm><feat att="grammaticalGender" val="commonGender"/><feat att="definiteness" val="definite"/><feat att="grammaticalNumber" val="plural"/><feat att="case" val="genitiveCase"/>
<FormRepresentation> <feat att="writtenForm" val="jomfrufødslernes"/><feat att="inflectionalParadigm" val="MFG0026,MFG0104"/> <feat att="officiallyApproved" val="yes"/> <feat att="frequency" val="0.0"/></FormRepresentation></WordForm>
</LexicalEntry> 
<LexicalEntry><feat att="partOfSpeech" val="commonNoun"/> 
<feat att="id" val="GMU_JOMFRUHINDE_1"/> 
<feat att="morphologicalUnitId" val="JOMFRUHINDE"/> 
<feat att="originalSource" val="DDO"/> 
<feat att="independentWord" val="yes"/> 
<feat att="decomposition" val="jomfru+hinde"/> 
<Lemma><FormRepresentation> <feat att="writtenForm" val="jomfruhinde"/> <feat att="officiallyApproved" val="yes"/> 
<feat att="joiningElement" val="Not analyzed"/> 
</FormRepresentation> </Lemma> 
<WordForm><feat att="grammaticalGender" val="commonGender"/><feat att="definiteness" val="indefinite"/><feat att="grammaticalNumber" val="singular"/><feat att="case" val="unspecified"/>
<FormRepresentation> <feat att="writtenForm" val="jomfruhinde"/> <feat att="inflectionalParadigm" val="MFG0076"/> <feat att="officiallyApproved" val="yes"/> <feat att="frequency" val=".0714"/></FormRepresentation></WordForm>
<WordForm><feat att="grammaticalGender" val="commonGender"/><feat att="definiteness" val="indefinite"/><feat att="grammaticalNumber" val="singular"/><feat att="case" val="genitiveCase"/>
<FormRepresentation> <feat att="writtenForm" val="jomfruhindes"/> <feat att="inflectionalParadigm" val="MFG0076"/> <feat att="officiallyApproved" val="yes"/> <feat att="frequency" val="0.0"/></FormRepresentation></WordForm>
<WordForm><feat att="grammaticalGender" val="commonGender"/><feat att="definiteness" val="indefinite"/><feat att="grammaticalNumber" val="plural"/><feat att="case" val="unspecified"/>
<FormRepresentation> <feat att="writtenForm" val="jomfruhinder"/> <feat att="inflectionalParadigm" val="MFG0076"/> <feat att="officiallyApproved" val="yes"/> <feat att="frequency" val=".0357"/></FormRepresentation></WordForm>
<WordForm><feat att="grammaticalGender" val="commonGender"/><feat att="definiteness" val="indefinite"/><feat att="grammaticalNumber" val="plural"/><feat att="case" val="genitiveCase"/>
<FormRepresentation> <feat att="writtenForm" val="jomfruhinders"/> <feat att="inflectionalParadigm" val="MFG0076"/> <feat att="officiallyApproved" val="yes"/> <feat att="frequency" val="0.0"/></FormRepresentation></WordForm>
<WordForm><feat att="grammaticalGender" val="commonGender"/><feat att="definiteness" val="definite"/><feat att="grammaticalNumber" val="singular"/><feat att="case" val="unspecified"/>
<FormRepresentation> <feat att="writtenForm" val="jomfruhinden"/> <feat att="inflectionalParadigm" val="MFG0076"/> <feat att="officiallyApproved" val="yes"/> <feat att="frequency" val="0.0"/></FormRepresentation></WordForm>
<WordForm><feat att="grammaticalGender" val="commonGender"/><feat att="definiteness" val="definite"/><feat att="grammaticalNumber" val="singular"/><feat att="case" val="genitiveCase"/>
<FormRepresentation> <feat att="writtenForm" val="jomfruhindens"/> <feat att="inflectionalParadigm" val="MFG0076"/> <feat att="officiallyApproved" val="yes"/> <feat att="frequency" val="0.0"/></FormRepresentation></WordForm>
<WordForm><feat att="grammaticalGender" val="commonGender"/><feat att="definiteness" val="definite"/><feat att="grammaticalNumber" val="plural"/><feat att="case" val="unspecified"/>
<FormRepresentation> <feat att="writtenForm" val="jomfruhinderne"/> <feat att="inflectionalParadigm" val="MFG0076"/> <feat att="officiallyApproved" val="yes"/> <feat att="frequency" val="0.0"/></FormRepresentation></WordForm>
<WordForm><feat att="grammaticalGender" val="commonGender"/><feat att="definiteness" val="definite"/><feat att="grammaticalNumber" val="plural"/><feat att="case" val="genitiveCase"/>
<FormRepresentation> <feat att="writtenForm" val="jomfruhindernes"/> <feat att="inflectionalParadigm" val="MFG0076"/> <feat att="officiallyApproved" val="yes"/> <feat att="frequency" val="0.0"/></FormRepresentation></WordForm>
</LexicalEntry> 
<LexicalEntry><feat att="partOfSpeech" val="commonNoun"/> 
<feat att="id" val="GMU_JOMFRUHUMMER_1"/> 
<feat att="morphologicalUnitId" val="JOMFRUHUMMER"/> 
<feat att="originalSource" val="PAROLE"/> 
<feat att="independentWord" val="yes"/> 
<feat att="decomposition" val="jomfru+hummer"/> 
<Lemma><FormRepresentation> <feat att="writtenForm" val="jomfruhummer"/> <feat att="officiallyApproved" val="yes"/> 
<feat att="joiningElement" val="nil"/> 
<feat att="joiningElementResult" val="jomfruhummer"/> 
</FormRepresentation> </Lemma> 
<WordForm><feat att="grammaticalGender" val="commonGender"/><feat att="definiteness" val="indefinite"/><feat att="grammaticalNumber" val="singular"/><feat att="case" val="unspecified"/>
<FormRepresentation> <feat att="writtenForm" val="jomfruhummer"/> <feat att="inflectionalParadigm" val="MFG0015"/> <feat att="officiallyApproved" val="yes"/> <feat att="frequency" val=".4107"/></FormRepresentation></WordForm>
<WordForm><feat att="grammaticalGender" val="commonGender"/><feat att="definiteness" val="indefinite"/><feat att="grammaticalNumber" val="singular"/><feat att="case" val="genitiveCase"/>
<FormRepresentation> <feat att="writtenForm" val="jomfruhummers"/> <feat att="inflectionalParadigm" val="MFG0015"/> <feat att="officiallyApproved" val="yes"/> <feat att="frequency" val="0.0"/></FormRepresentation></WordForm>
<WordForm><feat att="grammaticalGender" val="commonGender"/><feat att="definiteness" val="indefinite"/><feat att="grammaticalNumber" val="plural"/><feat att="case" val="unspecified"/>
<FormRepresentation> <feat att="writtenForm" val="jomfruhummere"/> <feat att="inflectionalParadigm" val="MFG0015"/> <feat att="officiallyApproved" val="yes"/> <feat att="frequency" val=".2857"/></FormRepresentation></WordForm>
<WordForm><feat att="grammaticalGender" val="commonGender"/><feat att="definiteness" val="indefinite"/><feat att="grammaticalNumber" val="plural"/><feat att="case" val="genitiveCase"/>
<FormRepresentation> <feat att="writtenForm" val="jomfruhummeres"/> <feat att="inflectionalParadigm" val="MFG0015"/> <feat att="officiallyApproved" val="yes"/> <feat att="frequency" val="0.0"/></FormRepresentation></WordForm>
<WordForm><feat att="grammaticalGender" val="commonGender"/><feat att="definiteness" val="definite"/><feat att="grammaticalNumber" val="singular"/><feat att="case" val="unspecified"/>
<FormRepresentation> <feat att="writtenForm" val="jomfruhummeren"/> <feat att="inflectionalParadigm" val="MFG0015"/> <feat att="officiallyApproved" val="yes"/> <feat att="frequency" val=".0357"/></FormRepresentation></WordForm>
<WordForm><feat att="grammaticalGender" val="commonGender"/><feat att="definiteness" val="definite"/><feat att="grammaticalNumber" val="singular"/><feat att="case" val="genitiveCase"/>
<FormRepresentation> <feat att="writtenForm" val="jomfruhummerens"/> <feat att="inflectionalParadigm" val="MFG0015"/> <feat att="officiallyApproved" val="yes"/> <feat att="frequency" val="0.0"/></FormRepresentation></WordForm>
<WordForm><feat att="grammaticalGender" val="commonGender"/><feat att="definiteness" val="definite"/><feat att="grammaticalNumber" val="plural"/><feat att="case" val="unspecified"/>
<FormRepresentation> <feat att="writtenForm" val="jomfruhummerne"/> <feat att="inflectionalParadigm" val="MFG0015"/> <feat att="officiallyApproved" val="yes"/> <feat att="frequency" val=".0714"/></FormRepresentation></WordForm>
<WordForm><feat att="grammaticalGender" val="commonGender"/><feat att="definiteness" val="definite"/><feat att="grammaticalNumber" val="plural"/><feat att="case" val="genitiveCase"/>
<FormRepresentation> <feat att="writtenForm" val="jomfruhummernes"/> <feat att="inflectionalParadigm" val="MFG0015"/> <feat att="officiallyApproved" val="yes"/> <feat att="frequency" val=".0179"/></FormRepresentation></WordForm>
</LexicalEntry> 
<LexicalEntry><feat att="partOfSpeech" val="commonNoun"/> 
<feat att="id" val="GMU_JON_1"/> 
<feat att="morphologicalUnitId" val="JON"/> 
<feat att="originalSource" val="PAROLE"/> 
<feat att="independentWord" val="yes"/> 
<Lemma><FormRepresentation> <feat att="writtenForm" val="jon"/> <feat att="officiallyApproved" val="yes"/> 
<feat att="joiningElement" val="nil"/> 
<feat att="joiningElementResult" val="jon"/> 
</FormRepresentation> </Lemma> 
<WordForm><feat att="grammaticalGender" val="commonGender"/><feat att="definiteness" val="indefinite"/><feat att="grammaticalNumber" val="singular"/><feat att="case" val="unspecified"/>
<FormRepresentation> <feat att="writtenForm" val="jon"/> <feat att="inflectionalParadigm" val="MFG0016"/> <feat att="officiallyApproved" val="yes"/> <feat att="frequency" val="12.6964"/></FormRepresentation></WordForm>
<WordForm><feat att="grammaticalGender" val="commonGender"/><feat att="definiteness" val="indefinite"/><feat att="grammaticalNumber" val="singular"/><feat att="case" val="genitiveCase"/>
<FormRepresentation> <feat att="writtenForm" val="jons"/> <feat att="inflectionalParadigm" val="MFG0016"/> <feat att="officiallyApproved" val="yes"/> <feat att="frequency" val=".5"/></FormRepresentation></WordForm>
<WordForm><feat att="grammaticalGender" val="commonGender"/><feat att="definiteness" val="indefinite"/><feat att="grammaticalNumber" val="plural"/><feat att="case" val="unspecified"/>
<FormRepresentation> <feat att="writtenForm" val="joner"/> <feat att="inflectionalParadigm" val="MFG0016"/> <feat att="officiallyApproved" val="yes"/> <feat att="frequency" val=".1607"/></FormRepresentation></WordForm>
<WordForm><feat att="grammaticalGender" val="commonGender"/><feat att="definiteness" val="indefinite"/><feat att="grammaticalNumber" val="plural"/><feat att="case" val="genitiveCase"/>
<FormRepresentation> <feat att="writtenForm" val="joners"/> <feat att="inflectionalParadigm" val="MFG0016"/> <feat att="officiallyApproved" val="yes"/> <feat att="frequency" val=".0357"/></FormRepresentation></WordForm>
<WordForm><feat att="grammaticalGender" val="commonGender"/><feat att="definiteness" val="definite"/><feat att="grammaticalNumber" val="singular"/><feat att="case" val="unspecified"/>
<FormRepresentation> <feat att="writtenForm" val="jonen"/> <feat att="inflectionalParadigm" val="MFG0016"/> <feat att="officiallyApproved" val="yes"/> <feat att="frequency" val="0.0"/></FormRepresentation></WordForm>
<WordForm><feat att="grammaticalGender" val="commonGender"/><feat att="definiteness" val="definite"/><feat att="grammaticalNumber" val="singular"/><feat att="case" val="genitiveCase"/>
<FormRepresentation> <feat att="writtenForm" val="jonens"/> <feat att="inflectionalParadigm" val="MFG0016"/> <feat att="officiallyApproved" val="yes"/> <feat att="frequency" val="0.0"/></FormRepresentation></WordForm>
<WordForm><feat att="grammaticalGender" val="commonGender"/><feat att="definiteness" val="definite"/><feat att="grammaticalNumber" val="plural"/><feat att="case" val="unspecified"/>
<FormRepresentation> <feat att="writtenForm" val="jonerne"/> <feat att="inflectionalParadigm" val="MFG0016"/> <feat att="officiallyApproved" val="yes"/> <feat att="frequency" val=".0536"/></FormRepresentation></WordForm>
<WordForm><feat att="grammaticalGender" val="commonGender"/><feat att="definiteness" val="definite"/><feat att="grammaticalNumber" val="plural"/><feat att="case" val="genitiveCase"/>
<FormRepresentation> <feat att="writtenForm" val="jonernes"/> <feat att="inflectionalParadigm" val="MFG0016"/> <feat att="officiallyApproved" val="yes"/> <feat att="frequency" val="0.0"/></FormRepresentation></WordForm>
</LexicalEntry> 
<LexicalEntry><feat att="partOfSpeech" val="commonNoun"/> 
<feat att="id" val="GMU_JONGLERING_1"/> 
<feat att="morphologicalUnitId" val="JONGLERING"/> 
<feat att="originalSource" val="DDO"/> 
<feat att="independentWord" val="yes"/> 
<Lemma><FormRepresentation> <feat att="writtenForm" val="jonglering"/> <feat att="officiallyApproved" val="yes"/> 
<feat att="joiningElement" val="Not analyzed"/> 
</FormRepresentation> </Lemma> 
<WordForm><feat att="grammaticalGender" val="commonGender"/><feat att="definiteness" val="indefinite"/><feat att="grammaticalNumber" val="singular"/><feat att="case" val="unspecified"/>
<FormRepresentation> <feat att="writtenForm" val="jonglering"/> <feat att="inflectionalParadigm" val="MFG0016"/> <feat att="officiallyApproved" val="yes"/> <feat att="frequency" val=".25"/></FormRepresentation></WordForm>
<WordForm><feat att="grammaticalGender" val="commonGender"/><feat att="definiteness" val="indefinite"/><feat att="grammaticalNumber" val="singular"/><feat att="case" val="genitiveCase"/>
<FormRepresentation> <feat att="writtenForm" val="jonglerings"/> <feat att="inflectionalParadigm" val="MFG0016"/> <feat att="officiallyApproved" val="yes"/> <feat att="frequency" val="0.0"/></FormRepresentation></WordForm>
<WordForm><feat att="grammaticalGender" val="commonGender"/><feat att="definiteness" val="indefinite"/><feat att="grammaticalNumber" val="plural"/><feat att="case" val="unspecified"/>
<FormRepresentation> <feat att="writtenForm" val="jongleringer"/> <feat att="inflectionalParadigm" val="MFG0016"/> <feat att="officiallyApproved" val="yes"/> <feat att="frequency" val=".0179"/></FormRepresentation></WordForm>
<WordForm><feat att="grammaticalGender" val="commonGender"/><feat att="definiteness" val="indefinite"/><feat att="grammaticalNumber" val="plural"/><feat att="case" val="genitiveCase"/>
<FormRepresentation> <feat att="writtenForm" val="jongleringers"/> <feat att="inflectionalParadigm" val="MFG0016"/> <feat att="officiallyApproved" val="yes"/> <feat att="frequency" val="0.0"/></FormRepresentation></WordForm>
<WordForm><feat att="grammaticalGender" val="commonGender"/><feat att="definiteness" val="definite"/><feat att="grammaticalNumber" val="singular"/><feat att="case" val="unspecified"/>
<FormRepresentation> <feat att="writtenForm" val="jongleringen"/> <feat att="inflectionalParadigm" val="MFG0016"/> <feat att="officiallyApproved" val="yes"/> <feat att="frequency" val="0.0"/></FormRepresentation></WordForm>
<WordForm><feat att="grammaticalGender" val="commonGender"/><feat att="definiteness" val="definite"/><feat att="grammaticalNumber" val="singular"/><feat att="case" val="genitiveCase"/>
<FormRepresentation> <feat att="writtenForm" val="jongleringens"/> <feat att="inflectionalParadigm" val="MFG0016"/> <feat att="officiallyApproved" val="yes"/> <feat att="frequency" val="0.0"/></FormRepresentation></WordForm>
<WordForm><feat att="grammaticalGender" val="commonGender"/><feat att="definiteness" val="definite"/><feat att="grammaticalNumber" val="plural"/><feat att="case" val="unspecified"/>
<FormRepresentation> <feat att="writtenForm" val="jongleringerne"/> <feat att="inflectionalParadigm" val="MFG0016"/> <feat att="officiallyApproved" val="yes"/> <feat att="frequency" val="0.0"/></FormRepresentation></WordForm>
<WordForm><feat att="grammaticalGender" val="commonGender"/><feat att="definiteness" val="definite"/><feat att="grammaticalNumber" val="plural"/><feat att="case" val="genitiveCase"/>
<FormRepresentation> <feat att="writtenForm" val="jongleringernes"/> <feat att="inflectionalParadigm" val="MFG0016"/> <feat att="officiallyApproved" val="yes"/> <feat att="frequency" val="0.0"/></FormRepresentation></WordForm>
</LexicalEntry> 
<LexicalEntry><feat att="partOfSpeech" val="commonNoun"/> 
<feat att="id" val="GMU_JONGLØR_1"/> 
<feat att="morphologicalUnitId" val="JONGLØR"/> 
<feat att="originalSource" val="DDO"/> 
<feat att="independentWord" val="yes"/> 
<Lemma><FormRepresentation> <feat att="writtenForm" val="jonglør"/> <feat att="officiallyApproved" val="yes"/> 
<feat att="joiningElement" val="nil"/> 
<feat att="joiningElementResult" val="jonglør"/> 
</FormRepresentation> </Lemma> 
<WordForm><feat att="grammaticalGender" val="commonGender"/><feat att="definiteness" val="indefinite"/><feat att="grammaticalNumber" val="singular"/><feat att="case" val="unspecified"/>
<FormRepresentation> <feat att="writtenForm" val="jonglør"/> <feat att="inflectionalParadigm" val="MFG0016"/> <feat att="officiallyApproved" val="yes"/> <feat att="frequency" val=".3036"/></FormRepresentation></WordForm>
<WordForm><feat att="grammaticalGender" val="commonGender"/><feat att="definiteness" val="indefinite"/><feat att="grammaticalNumber" val="singular"/><feat att="case" val="genitiveCase"/>
<FormRepresentation> <feat att="writtenForm" val="jonglørs"/> <feat att="inflectionalParadigm" val="MFG0016"/> <feat att="officiallyApproved" val="yes"/> <feat att="frequency" val=".0536"/></FormRepresentation></WordForm>
<WordForm><feat att="grammaticalGender" val="commonGender"/><feat att="definiteness" val="indefinite"/><feat att="grammaticalNumber" val="plural"/><feat att="case" val="unspecified"/>
<FormRepresentation> <feat att="writtenForm" val="jonglører"/> <feat att="inflectionalParadigm" val="MFG0016"/> <feat att="officiallyApproved" val="yes"/> <feat att="frequency" val=".1607"/></FormRepresentation></WordForm>
<WordForm><feat att="grammaticalGender" val="commonGender"/><feat att="definiteness" val="indefinite"/><feat att="grammaticalNumber" val="plural"/><feat att="case" val="genitiveCase"/>
<FormRepresentation> <feat att="writtenForm" val="jonglørers"/> <feat att="inflectionalParadigm" val="MFG0016"/> <feat att="officiallyApproved" val="yes"/> <feat att="frequency" val="0.0"/></FormRepresentation></WordForm>
<WordForm><feat att="grammaticalGender" val="commonGender"/><feat att="definiteness" val="definite"/><feat att="grammaticalNumber" val="singular"/><feat att="case" val="unspecified"/>
<FormRepresentation> <feat att="writtenForm" val="jongløren"/> <feat att="inflectionalParadigm" val="MFG0016"/> <feat att="officiallyApproved" val="yes"/> <feat att="frequency" val=".0893"/></FormRepresentation></WordForm>
<WordForm><feat att="grammaticalGender" val="commonGender"/><feat att="definiteness" val="definite"/><feat att="grammaticalNumber" val="singular"/><feat att="case" val="genitiveCase"/>
<FormRepresentation> <feat att="writtenForm" val="jonglørens"/> <feat att="inflectionalParadigm" val="MFG0016"/> <feat att="officiallyApproved" val="yes"/> <feat att="frequency" val=".0179"/></FormRepresentation></WordForm>
<WordForm><feat att="grammaticalGender" val="commonGender"/><feat att="definiteness" val="definite"/><feat att="grammaticalNumber" val="plural"/><feat att="case" val="unspecified"/>
<FormRepresentation> <feat att="writtenForm" val="jonglørerne"/> <feat att="inflectionalParadigm" val="MFG0016"/> <feat att="officiallyApproved" val="yes"/> <feat att="frequency" val="0.0"/></FormRepresentation></WordForm>
<WordForm><feat att="grammaticalGender" val="commonGender"/><feat att="definiteness" val="definite"/><feat att="grammaticalNumber" val="plural"/><feat att="case" val="genitiveCase"/>
<FormRepresentation> <feat att="writtenForm" val="jonglørernes"/> <feat att="inflectionalParadigm" val="MFG0016"/> <feat att="officiallyApproved" val="yes"/> <feat att="frequency" val="0.0"/></FormRepresentation></WordForm>
</LexicalEntry> 
<LexicalEntry><feat att="partOfSpeech" val="commonNoun"/> 
<feat att="id" val="GMU_JORD,1_1"/> 
<feat att="morphologicalUnitId" val="JORD_1"/> 
<feat att="originalSource" val="PAROLE"/> 
<feat att="independentWord" val="yes"/> 
<Lemma><FormRepresentation> <feat att="writtenForm" val="jord"/> <feat att="officiallyApproved" val="yes"/> 
<feat att="joiningElement" val="nil"/> 
<feat att="joiningElementResult" val="jord"/> 
</FormRepresentation> </Lemma> 
<WordForm><feat att="grammaticalGender" val="commonGender"/><feat att="definiteness" val="indefinite"/><feat att="grammaticalNumber" val="singular"/><feat att="case" val="unspecified"/>
<FormRepresentation> <feat att="writtenForm" val="jord"/> <feat att="inflectionalParadigm" val="MFG0014"/> <feat att="officiallyApproved" val="yes"/> <feat att="frequency" val="61.25"/></FormRepresentation></WordForm>
<WordForm><feat att="grammaticalGender" val="commonGender"/><feat att="definiteness" val="indefinite"/><feat att="grammaticalNumber" val="singular"/><feat att="case" val="genitiveCase"/>
<FormRepresentation> <feat att="writtenForm" val="jords"/> <feat att="inflectionalParadigm" val="MFG0014"/> <feat att="officiallyApproved" val="yes"/> <feat att="frequency" val=".3214"/></FormRepresentation></WordForm>
<WordForm><feat att="grammaticalGender" val="commonGender"/><feat att="definiteness" val="indefinite"/><feat att="grammaticalNumber" val="plural"/><feat att="case" val="unspecified"/>
<FormRepresentation> <feat att="writtenForm" val="jorde"/> <feat att="inflectionalParadigm" val="MFG0014"/> <feat att="officiallyApproved" val="yes"/> <feat att="frequency" val="1.0893"/></FormRepresentation></WordForm>
<WordForm><feat att="grammaticalGender" val="commonGender"/><feat att="definiteness" val="indefinite"/><feat att="grammaticalNumber" val="plural"/><feat att="case" val="genitiveCase"/>
<FormRepresentation> <feat att="writtenForm" val="jordes"/> <feat att="inflectionalParadigm" val="MFG0014"/> <feat att="officiallyApproved" val="yes"/> <feat att="frequency" val=".0893"/></FormRepresentation></WordForm>
<WordForm><feat att="grammaticalGender" val="commonGender"/><feat att="definiteness" val="definite"/><feat att="grammaticalNumber" val="singular"/><feat att="case" val="unspecified"/>
<FormRepresentation> <feat att="writtenForm" val="jorden"/> <feat att="inflectionalParadigm" val="MFG0014"/> <feat att="officiallyApproved" val="yes"/> <feat att="frequency" val="150.8393"/></FormRepresentation></WordForm>
<WordForm><feat att="grammaticalGender" val="commonGender"/><feat att="definiteness" val="definite"/><feat att="grammaticalNumber" val="singular"/><feat att="case" val="genitiveCase"/>
<FormRepresentation> <feat att="writtenForm" val="jordens"/> <feat att="inflectionalParadigm" val="MFG0014"/> <feat att="officiallyApproved" val="yes"/> <feat att="frequency" val="24.4286"/></FormRepresentation></WordForm>
<WordForm><feat att="grammaticalGender" val="commonGender"/><feat att="definiteness" val="definite"/><feat att="grammaticalNumber" val="plural"/><feat att="case" val="unspecified"/>
<FormRepresentation> <feat att="writtenForm" val="jordene"/> <feat att="inflectionalParadigm" val="MFG0014"/> <feat att="officiallyApproved" val="yes"/> <feat att="frequency" val=".1071"/></FormRepresentation></WordForm>
<WordForm><feat att="grammaticalGender" val="commonGender"/><feat att="definiteness" val="definite"/><feat att="grammaticalNumber" val="plural"/><feat att="case" val="genitiveCase"/>
<FormRepresentation> <feat att="writtenForm" val="jordenes"/> <feat att="inflectionalParadigm" val="MFG0014"/> <feat att="officiallyApproved" val="yes"/> <feat att="frequency" val="0.0"/></FormRepresentation></WordForm>
</LexicalEntry> 
<LexicalEntry><feat att="partOfSpeech" val="commonNoun"/> 
<feat att="id" val="GMU_JORD,2_1"/> 
<feat att="morphologicalUnitId" val="JORD_2"/> 
<feat att="originalSource" val="PAROLE"/> 
<feat att="independentWord" val="yes"/> 
<Lemma><FormRepresentation> <feat att="writtenForm" val="jord"/> <feat att="officiallyApproved" val="yes"/> 
<feat att="joiningElement" val="nil"/> 
<feat att="joiningElementResult" val="jord"/> 
</FormRepresentation> </Lemma> 
<WordForm><feat att="grammaticalGender" val="commonGender"/><feat att="definiteness" val="indefinite"/><feat att="grammaticalNumber" val="singular"/><feat att="case" val="unspecified"/>
<FormRepresentation> <feat att="writtenForm" val="jord"/> <feat att="inflectionalParadigm" val="MFG0016"/> <feat att="officiallyApproved" val="yes"/> <feat att="frequency" val="61.25"/></FormRepresentation></WordForm>
<WordForm><feat att="grammaticalGender" val="commonGender"/><feat att="definiteness" val="indefinite"/><feat att="grammaticalNumber" val="singular"/><feat att="case" val="genitiveCase"/>
<FormRepresentation> <feat att="writtenForm" val="jords"/> <feat att="inflectionalParadigm" val="MFG0016"/> <feat att="officiallyApproved" val="yes"/> <feat att="frequency" val=".3214"/></FormRepresentation></WordForm>
<WordForm><feat att="grammaticalGender" val="commonGender"/><feat att="definiteness" val="indefinite"/><feat att="grammaticalNumber" val="plural"/><feat att="case" val="unspecified"/>
<FormRepresentation> <feat att="writtenForm" val="jorder"/> <feat att="inflectionalParadigm" val="MFG0016"/> <feat att="officiallyApproved" val="yes"/> <feat att="frequency" val="2.0357"/></FormRepresentation></WordForm>
<WordForm><feat att="grammaticalGender" val="commonGender"/><feat att="definiteness" val="indefinite"/><feat att="grammaticalNumber" val="plural"/><feat att="case" val="genitiveCase"/>
<FormRepresentation> <feat att="writtenForm" val="jorders"/> <feat att="inflectionalParadigm" val="MFG0016"/> <feat att="officiallyApproved" val="yes"/> <feat att="frequency" val=".0179"/></FormRepresentation></WordForm>
<WordForm><feat att="grammaticalGender" val="commonGender"/><feat att="definiteness" val="definite"/><feat att="grammaticalNumber" val="singular"/><feat att="case" val="unspecified"/>
<FormRepresentation> <feat att="writtenForm" val="jorden"/> <feat att="inflectionalParadigm" val="MFG0016"/> <feat att="officiallyApproved" val="yes"/> <feat att="frequency" val="150.8393"/></FormRepresentation></WordForm>
<WordForm><feat att="grammaticalGender" val="commonGender"/><feat att="definiteness" val="definite"/><feat att="grammaticalNumber" val="singular"/><feat att="case" val="genitiveCase"/>
<FormRepresentation> <feat att="writtenForm" val="jordens"/> <feat att="inflectionalParadigm" val="MFG0016"/> <feat att="officiallyApproved" val="yes"/> <feat att="frequency" val="24.4286"/></FormRepresentation></WordForm>
<WordForm><feat att="grammaticalGender" val="commonGender"/><feat att="definiteness" val="definite"/><feat att="grammaticalNumber" val="plural"/><feat att="case" val="unspecified"/>
<FormRepresentation> <feat att="writtenForm" val="jorderne"/> <feat att="inflectionalParadigm" val="MFG0016"/> <feat att="officiallyApproved" val="yes"/> <feat att="frequency" val=".0536"/></FormRepresentation></WordForm>
<WordForm><feat att="grammaticalGender" val="commonGender"/><feat att="definiteness" val="definite"/><feat att="grammaticalNumber" val="plural"/><feat att="case" val="genitiveCase"/>
<FormRepresentation> <feat att="writtenForm" val="jordernes"/> <feat att="inflectionalParadigm" val="MFG0016"/> <feat att="officiallyApproved" val="yes"/> <feat att="frequency" val="0.0"/></FormRepresentation></WordForm>
</LexicalEntry> 
<LexicalEntry><feat att="partOfSpeech" val="commonNoun"/> 
<feat att="id" val="GMU_JORDANER_1"/> 
<feat att="morphologicalUnitId" val="JORDANER"/> 
<feat att="originalSource" val="DDO"/> 
<feat att="independentWord" val="yes"/> 
<Lemma><FormRepresentation> <feat att="writtenForm" val="jordaner"/> <feat att="officiallyApproved" val="yes"/> 
<feat att="joiningElement" val="nil"/> 
<feat att="joiningElementResult" val="jordaner"/> 
</FormRepresentation> </Lemma> 
<WordForm><feat att="grammaticalGender" val="commonGender"/><feat att="definiteness" val="indefinite"/><feat att="grammaticalNumber" val="singular"/><feat att="case" val="unspecified"/>
<FormRepresentation> <feat att="writtenForm" val="jordaner"/> <feat att="inflectionalParadigm" val="MFG0015"/> <feat att="officiallyApproved" val="yes"/> <feat att="frequency" val=".125"/></FormRepresentation></WordForm>
<WordForm><feat att="grammaticalGender" val="commonGender"/><feat att="definiteness" val="indefinite"/><feat att="grammaticalNumber" val="singular"/><feat att="case" val="genitiveCase"/>
<FormRepresentation> <feat att="writtenForm" val="jordaners"/> <feat att="inflectionalParadigm" val="MFG0015"/> <feat att="officiallyApproved" val="yes"/> <feat att="frequency" val="0.0"/></FormRepresentation></WordForm>
<WordForm><feat att="grammaticalGender" val="commonGender"/><feat att="definiteness" val="indefinite"/><feat att="grammaticalNumber" val="plural"/><feat att="case" val="unspecified"/>
<FormRepresentation> <feat att="writtenForm" val="jordanere"/> <feat att="inflectionalParadigm" val="MFG0015"/> <feat att="officiallyApproved" val="yes"/> <feat att="frequency" val=".1429"/></FormRepresentation></WordForm>
<WordForm><feat att="grammaticalGender" val="commonGender"/><feat att="definiteness" val="indefinite"/><feat att="grammaticalNumber" val="plural"/><feat att="case" val="genitiveCase"/>
<FormRepresentation> <feat att="writtenForm" val="jordaneres"/> <feat att="inflectionalParadigm" val="MFG0015"/> <feat att="officiallyApproved" val="yes"/> <feat att="frequency" val="0.0"/></FormRepresentation></WordForm>
<WordForm><feat att="grammaticalGender" val="commonGender"/><feat att="definiteness" val="definite"/><feat att="grammaticalNumber" val="singular"/><feat att="case" val="unspecified"/>
<FormRepresentation> <feat att="writtenForm" val="jordaneren"/> <feat att="inflectionalParadigm" val="MFG0015"/> <feat att="officiallyApproved" val="yes"/> <feat att="frequency" val=".1607"/></FormRepresentation></WordForm>
<WordForm><feat att="grammaticalGender" val="commonGender"/><feat att="definiteness" val="definite"/><feat att="grammaticalNumber" val="singular"/><feat att="case" val="genitiveCase"/>
<FormRepresentation> <feat att="writtenForm" val="jordanerens"/> <feat att="inflectionalParadigm" val="MFG0015"/> <feat att="officiallyApproved" val="yes"/> <feat att="frequency" val="0.0"/></FormRepresentation></WordForm>
<WordForm><feat att="grammaticalGender" val="commonGender"/><feat att="definiteness" val="definite"/><feat att="grammaticalNumber" val="plural"/><feat att="case" val="unspecified"/>
<FormRepresentation> <feat att="writtenForm" val="jordanerne"/> <feat att="inflectionalParadigm" val="MFG0015"/> <feat att="officiallyApproved" val="yes"/> <feat att="frequency" val=".1964"/></FormRepresentation></WordForm>
<WordForm><feat att="grammaticalGender" val="commonGender"/><feat att="definiteness" val="definite"/><feat att="grammaticalNumber" val="plural"/><feat att="case" val="genitiveCase"/>
<FormRepresentation> <feat att="writtenForm" val="jordanernes"/> <feat att="inflectionalParadigm" val="MFG0015"/> <feat att="officiallyApproved" val="yes"/> <feat att="frequency" val="0.0"/></FormRepresentation></WordForm>
</LexicalEntry> 
<LexicalEntry><feat att="partOfSpeech" val="commonNoun"/> 
<feat att="id" val="GMU_JORDARBEJDER_1"/> 
<feat att="morphologicalUnitId" val="JORDARBEJDER"/> 
<feat att="originalSource" val="DDO"/> 
<feat att="independentWord" val="yes"/> 
<feat att="decomposition" val="jord+arbejder"/> 
<Lemma><FormRepresentation> <feat att="writtenForm" val="jordarbejder"/> <feat att="officiallyApproved" val="yes"/> 
<feat att="joiningElement" val="Not analyzed"/> 
</FormRepresentation> </Lemma> 
<WordForm><feat att="grammaticalGender" val="commonGender"/><feat att="definiteness" val="indefinite"/><feat att="grammaticalNumber" val="singular"/><feat att="case" val="unspecified"/>
<FormRepresentation> <feat att="writtenForm" val="jordarbejder"/> <feat att="inflectionalParadigm" val="MFG0015"/> <feat att="officiallyApproved" val="yes"/> <feat att="frequency" val=".1964"/></FormRepresentation></WordForm>
<WordForm><feat att="grammaticalGender" val="commonGender"/><feat att="definiteness" val="indefinite"/><feat att="grammaticalNumber" val="singular"/><feat att="case" val="genitiveCase"/>
<FormRepresentation> <feat att="writtenForm" val="jordarbejders"/> <feat att="inflectionalParadigm" val="MFG0015"/> <feat att="officiallyApproved" val="yes"/> <feat att="frequency" val="0.0"/></FormRepresentation></WordForm>
<WordForm><feat att="grammaticalGender" val="commonGender"/><feat att="definiteness" val="indefinite"/><feat att="grammaticalNumber" val="plural"/><feat att="case" val="unspecified"/>
<FormRepresentation> <feat att="writtenForm" val="jordarbejdere"/> <feat att="inflectionalParadigm" val="MFG0015"/> <feat att="officiallyApproved" val="yes"/> <feat att="frequency" val="0.0"/></FormRepresentation></WordForm>
<WordForm><feat att="grammaticalGender" val="commonGender"/><feat att="definiteness" val="indefinite"/><feat att="grammaticalNumber" val="plural"/><feat att="case" val="genitiveCase"/>
<FormRepresentation> <feat att="writtenForm" val="jordarbejderes"/> <feat att="inflectionalParadigm" val="MFG0015"/> <feat att="officiallyApproved" val="yes"/> <feat att="frequency" val="0.0"/></FormRepresentation></WordForm>
<WordForm><feat att="grammaticalGender" val="commonGender"/><feat att="definiteness" val="definite"/><feat att="grammaticalNumber" val="singular"/><feat att="case" val="unspecified"/>
<FormRepresentation> <feat att="writtenForm" val="jordarbejderen"/> <feat att="inflectionalParadigm" val="MFG0015"/> <feat att="officiallyApproved" val="yes"/> <feat att="frequency" val="0.0"/></FormRepresentation></WordForm>
<WordForm><feat att="grammaticalGender" val="commonGender"/><feat att="definiteness" val="definite"/><feat att="grammaticalNumber" val="singular"/><feat att="case" val="genitiveCase"/>
<FormRepresentation> <feat att="writtenForm" val="jordarbejderens"/> <feat att="inflectionalParadigm" val="MFG0015"/> <feat att="officiallyApproved" val="yes"/> <feat att="frequency" val="0.0"/></FormRepresentation></WordForm>
<WordForm><feat att="grammaticalGender" val="commonGender"/><feat att="definiteness" val="definite"/><feat att="grammaticalNumber" val="plural"/><feat att="case" val="unspecified"/>
<FormRepresentation> <feat att="writtenForm" val="jordarbejderne"/> <feat att="inflectionalParadigm" val="MFG0015"/> <feat att="officiallyApproved" val="yes"/> <feat att="frequency" val=".0714"/></FormRepresentation></WordForm>
<WordForm><feat att="grammaticalGender" val="commonGender"/><feat att="definiteness" val="definite"/><feat att="grammaticalNumber" val="plural"/><feat att="case" val="genitiveCase"/>
<FormRepresentation> <feat att="writtenForm" val="jordarbejdernes"/> <feat att="inflectionalParadigm" val="MFG0015"/> <feat att="officiallyApproved" val="yes"/> <feat att="frequency" val="0.0"/></FormRepresentation></WordForm>
</LexicalEntry> 
<LexicalEntry><feat att="partOfSpeech" val="commonNoun"/> 
<feat att="id" val="GMU_JORDBAKTERIE_1"/> 
<feat att="morphologicalUnitId" val="JORDBAKTERIE"/> 
<feat att="originalSource" val="DDO"/> 
<feat att="independentWord" val="yes"/> 
<feat att="decomposition" val="jord+bakterie"/> 
<Lemma><FormRepresentation> <feat att="writtenForm" val="jordbakterie"/> <feat att="officiallyApproved" val="yes"/> 
<feat att="joiningElement" val="Not analyzed"/> 
</FormRepresentation> </Lemma> 
<WordForm><feat att="grammaticalGender" val="commonGender"/><feat att="definiteness" val="indefinite"/><feat att="grammaticalNumber" val="singular"/><feat att="case" val="unspecified"/>
<FormRepresentation> <feat att="writtenForm" val="jordbakterie"/> <feat att="inflectionalParadigm" val="MFG0076"/> <feat att="officiallyApproved" val="yes"/> <feat att="frequency" val=".1786"/></FormRepresentation></WordForm>
<WordForm><feat att="grammaticalGender" val="commonGender"/><feat att="definiteness" val="indefinite"/><feat att="grammaticalNumber" val="singular"/><feat att="case" val="genitiveCase"/>
<FormRepresentation> <feat att="writtenForm" val="jordbakteries"/> <feat att="inflectionalParadigm" val="MFG0076"/> <feat att="officiallyApproved" val="yes"/> <feat att="frequency" val="0.0"/></FormRepresentation></WordForm>
<WordForm><feat att="grammaticalGender" val="commonGender"/><feat att="definiteness" val="indefinite"/><feat att="grammaticalNumber" val="plural"/><feat att="case" val="unspecified"/>
<FormRepresentation> <feat att="writtenForm" val="jordbakterier"/> <feat att="inflectionalParadigm" val="MFG0076"/> <feat att="officiallyApproved" val="yes"/> <feat att="frequency" val=".2143"/></FormRepresentation></WordForm>
<WordForm><feat att="grammaticalGender" val="commonGender"/><feat att="definiteness" val="indefinite"/><feat att="grammaticalNumber" val="plural"/><feat att="case" val="genitiveCase"/>
<FormRepresentation> <feat att="writtenForm" val="jordbakteriers"/> <feat att="inflectionalParadigm" val="MFG0076"/> <feat att="officiallyApproved" val="yes"/> <feat att="frequency" val="0.0"/></FormRepresentation></WordForm>
<WordForm><feat att="grammaticalGender" val="commonGender"/><feat att="definiteness" val="definite"/><feat att="grammaticalNumber" val="singular"/><feat att="case" val="unspecified"/>
<FormRepresentation> <feat att="writtenForm" val="jordbakterien"/> <feat att="inflectionalParadigm" val="MFG0076"/> <feat att="officiallyApproved" val="yes"/> <feat att="frequency" val=".0714"/></FormRepresentation></WordForm>
<WordForm><feat att="grammaticalGender" val="commonGender"/><feat att="definiteness" val="definite"/><feat att="grammaticalNumber" val="singular"/><feat att="case" val="genitiveCase"/>
<FormRepresentation> <feat att="writtenForm" val="jordbakteriens"/> <feat att="inflectionalParadigm" val="MFG0076"/> <feat att="officiallyApproved" val="yes"/> <feat att="frequency" val="0.0"/></FormRepresentation></WordForm>
<WordForm><feat att="grammaticalGender" val="commonGender"/><feat att="definiteness" val="definite"/><feat att="grammaticalNumber" val="plural"/><feat att="case" val="unspecified"/>
<FormRepresentation> <feat att="writtenForm" val="jordbakterierne"/> <feat att="inflectionalParadigm" val="MFG0076"/> <feat att="officiallyApproved" val="yes"/> <feat att="frequency" val=".0179"/></FormRepresentation></WordForm>
<WordForm><feat att="grammaticalGender" val="commonGender"/><feat att="definiteness" val="definite"/><feat att="grammaticalNumber" val="plural"/><feat att="case" val="genitiveCase"/>
<FormRepresentation> <feat att="writtenForm" val="jordbakteriernes"/> <feat att="inflectionalParadigm" val="MFG0076"/> <feat att="officiallyApproved" val="yes"/> <feat att="frequency" val="0.0"/></FormRepresentation></WordForm>
</LexicalEntry> 
<LexicalEntry><feat att="partOfSpeech" val="commonNoun"/> 
<feat att="id" val="GMU_JORDBANE_1"/> 
<feat att="morphologicalUnitId" val="JORDBANE"/> 
<feat att="originalSource" val="DDO"/> 
<feat att="independentWord" val="yes"/> 
<feat att="decomposition" val="jord+bane"/> 
<Lemma><FormRepresentation> <feat att="writtenForm" val="jordbane"/> <feat att="officiallyApproved" val="yes"/> 
<feat att="joiningElement" val="Not analyzed"/> 
</FormRepresentation> </Lemma> 
<WordForm><feat att="grammaticalGender" val="commonGender"/><feat att="definiteness" val="indefinite"/><feat att="grammaticalNumber" val="singular"/><feat att="case" val="unspecified"/>
<FormRepresentation> <feat att="writtenForm" val="jordbane"/> <feat att="inflectionalParadigm" val="MFG0076"/> <feat att="officiallyApproved" val="yes"/> <feat att="frequency" val=".0179"/></FormRepresentation></WordForm>
<WordForm><feat att="grammaticalGender" val="commonGender"/><feat att="definiteness" val="indefinite"/><feat att="grammaticalNumber" val="singular"/><feat att="case" val="genitiveCase"/>
<FormRepresentation> <feat att="writtenForm" val="jordbanes"/> <feat att="inflectionalParadigm" val="MFG0076"/> <feat att="officiallyApproved" val="yes"/> <feat att="frequency" val="0.0"/></FormRepresentation></WordForm>
<WordForm><feat att="grammaticalGender" val="commonGender"/><feat att="definiteness" val="indefinite"/><feat att="grammaticalNumber" val="plural"/><feat att="case" val="unspecified"/>
<FormRepresentation> <feat att="writtenForm" val="jordbaner"/> <feat att="inflectionalParadigm" val="MFG0076"/> <feat att="officiallyApproved" val="yes"/> <feat att="frequency" val="0.0"/></FormRepresentation></WordForm>
<WordForm><feat att="grammaticalGender" val="commonGender"/><feat att="definiteness" val="indefinite"/><feat att="grammaticalNumber" val="plural"/><feat att="case" val="genitiveCase"/>
<FormRepresentation> <feat att="writtenForm" val="jordbaners"/> <feat att="inflectionalParadigm" val="MFG0076"/> <feat att="officiallyApproved" val="yes"/> <feat att="frequency" val="0.0"/></FormRepresentation></WordForm>
<WordForm><feat att="grammaticalGender" val="commonGender"/><feat att="definiteness" val="definite"/><feat att="grammaticalNumber" val="singular"/><feat att="case" val="unspecified"/>
<FormRepresentation> <feat att="writtenForm" val="jordbanen"/> <feat att="inflectionalParadigm" val="MFG0076"/> <feat att="officiallyApproved" val="yes"/> <feat att="frequency" val=".0357"/></FormRepresentation></WordForm>
<WordForm><feat att="grammaticalGender" val="commonGender"/><feat att="definiteness" val="definite"/><feat att="grammaticalNumber" val="singular"/><feat att="case" val="genitiveCase"/>
<FormRepresentation> <feat att="writtenForm" val="jordbanens"/> <feat att="inflectionalParadigm" val="MFG0076"/> <feat att="officiallyApproved" val="yes"/> <feat att="frequency" val=".0357"/></FormRepresentation></WordForm>
<WordForm><feat att="grammaticalGender" val="commonGender"/><feat att="definiteness" val="definite"/><feat att="grammaticalNumber" val="plural"/><feat att="case" val="unspecified"/>
<FormRepresentation> <feat att="writtenForm" val="jordbanerne"/> <feat att="inflectionalParadigm" val="MFG0076"/> <feat att="officiallyApproved" val="yes"/> <feat att="frequency" val="0.0"/></FormRepresentation></WordForm>
<WordForm><feat att="grammaticalGender" val="commonGender"/><feat att="definiteness" val="definite"/><feat att="grammaticalNumber" val="plural"/><feat att="case" val="genitiveCase"/>
<FormRepresentation> <feat att="writtenForm" val="jordbanernes"/> <feat att="inflectionalParadigm" val="MFG0076"/> <feat att="officiallyApproved" val="yes"/> <feat att="frequency" val="0.0"/></FormRepresentation></WordForm>
</LexicalEntry> 
<LexicalEntry><feat att="partOfSpeech" val="commonNoun"/> 
<feat att="id" val="GMU_JORDBEHANDLING_1"/> 
<feat att="morphologicalUnitId" val="JORDBEHANDLING"/> 
<feat att="originalSource" val="DDO"/> 
<feat att="independentWord" val="yes"/> 
<feat att="decomposition" val="jord+behandling"/> 
<Lemma><FormRepresentation> <feat att="writtenForm" val="jordbehandling"/> <feat att="officiallyApproved" val="yes"/> 
<feat att="joiningElement" val="Not analyzed"/> 
</FormRepresentation> </Lemma> 
<WordForm><feat att="grammaticalGender" val="commonGender"/><feat att="definiteness" val="indefinite"/><feat att="grammaticalNumber" val="singular"/><feat att="case" val="unspecified"/>
<FormRepresentation> <feat att="writtenForm" val="jordbehandling"/> <feat att="inflectionalParadigm" val="MFG0016"/> <feat att="officiallyApproved" val="yes"/> <feat att="frequency" val=".1786"/></FormRepresentation></WordForm>
<WordForm><feat att="grammaticalGender" val="commonGender"/><feat att="definiteness" val="indefinite"/><feat att="grammaticalNumber" val="singular"/><feat att="case" val="genitiveCase"/>
<FormRepresentation> <feat att="writtenForm" val="jordbehandlings"/> <feat att="inflectionalParadigm" val="MFG0016"/> <feat att="officiallyApproved" val="yes"/> <feat att="frequency" val="0.0"/></FormRepresentation></WordForm>
<WordForm><feat att="grammaticalGender" val="commonGender"/><feat att="definiteness" val="indefinite"/><feat att="grammaticalNumber" val="plural"/><feat att="case" val="unspecified"/>
<FormRepresentation> <feat att="writtenForm" val="jordbehandlinger"/> <feat att="inflectionalParadigm" val="MFG0016"/> <feat att="officiallyApproved" val="yes"/> <feat att="frequency" val="0.0"/></FormRepresentation></WordForm>
<WordForm><feat att="grammaticalGender" val="commonGender"/><feat att="definiteness" val="indefinite"/><feat att="grammaticalNumber" val="plural"/><feat att="case" val="genitiveCase"/>
<FormRepresentation> <feat att="writtenForm" val="jordbehandlingers"/> <feat att="inflectionalParadigm" val="MFG0016"/> <feat att="officiallyApproved" val="yes"/> <feat att="frequency" val="0.0"/></FormRepresentation></WordForm>
<WordForm><feat att="grammaticalGender" val="commonGender"/><feat att="definiteness" val="definite"/><feat att="grammaticalNumber" val="singular"/><feat att="case" val="unspecified"/>
<FormRepresentation> <feat att="writtenForm" val="jordbehandlingen"/> <feat att="inflectionalParadigm" val="MFG0016"/> <feat att="officiallyApproved" val="yes"/> <feat att="frequency" val="0.0"/></FormRepresentation></WordForm>
<WordForm><feat att="grammaticalGender" val="commonGender"/><feat att="definiteness" val="definite"/><feat att="grammaticalNumber" val="singular"/><feat att="case" val="genitiveCase"/>
<FormRepresentation> <feat att="writtenForm" val="jordbehandlingens"/> <feat att="inflectionalParadigm" val="MFG0016"/> <feat att="officiallyApproved" val="yes"/> <feat att="frequency" val="0.0"/></FormRepresentation></WordForm>
<WordForm><feat att="grammaticalGender" val="commonGender"/><feat att="definiteness" val="definite"/><feat att="grammaticalNumber" val="plural"/><feat att="case" val="unspecified"/>
<FormRepresentation> <feat att="writtenForm" val="jordbehandlingerne"/> <feat att="inflectionalParadigm" val="MFG0016"/> <feat att="officiallyApproved" val="yes"/> <feat att="frequency" val="0.0"/></FormRepresentation></WordForm>
<WordForm><feat att="grammaticalGender" val="commonGender"/><feat att="definiteness" val="definite"/><feat att="grammaticalNumber" val="plural"/><feat att="case" val="genitiveCase"/>
<FormRepresentation> <feat att="writtenForm" val="jordbehandlingernes"/> <feat att="inflectionalParadigm" val="MFG0016"/> <feat att="officiallyApproved" val="yes"/> <feat att="frequency" val="0.0"/></FormRepresentation></WordForm>
</LexicalEntry> 
<LexicalEntry><feat att="partOfSpeech" val="commonNoun"/> 
<feat att="id" val="GMU_JORDBLANDING_1"/> 
<feat att="morphologicalUnitId" val="JORDBLANDING"/> 
<feat att="originalSource" val="DDO"/> 
<feat att="independentWord" val="yes"/> 
<feat att="decomposition" val="jord+blanding"/> 
<Lemma><FormRepresentation> <feat att="writtenForm" val="jordblanding"/> <feat att="officiallyApproved" val="yes"/> 
<feat att="joiningElement" val="Not analyzed"/> 
</FormRepresentation> </Lemma> 
<WordForm><feat att="grammaticalGender" val="commonGender"/><feat att="definiteness" val="indefinite"/><feat att="grammaticalNumber" val="singular"/><feat att="case" val="unspecified"/>
<FormRepresentation> <feat att="writtenForm" val="jordblanding"/> <feat att="inflectionalParadigm" val="MFG0016"/> <feat att="officiallyApproved" val="yes"/> <feat att="frequency" val=".0536"/></FormRepresentation></WordForm>
<WordForm><feat att="grammaticalGender" val="commonGender"/><feat att="definiteness" val="indefinite"/><feat att="grammaticalNumber" val="singular"/><feat att="case" val="genitiveCase"/>
<FormRepresentation> <feat att="writtenForm" val="jordblandings"/> <feat att="inflectionalParadigm" val="MFG0016"/> <feat att="officiallyApproved" val="yes"/> <feat att="frequency" val="0.0"/></FormRepresentation></WordForm>
<WordForm><feat att="grammaticalGender" val="commonGender"/><feat att="definiteness" val="indefinite"/><feat att="grammaticalNumber" val="plural"/><feat att="case" val="unspecified"/>
<FormRepresentation> <feat att="writtenForm" val="jordblandinger"/> <feat att="inflectionalParadigm" val="MFG0016"/> <feat att="officiallyApproved" val="yes"/> <feat att="frequency" val=".0179"/></FormRepresentation></WordForm>
<WordForm><feat att="grammaticalGender" val="commonGender"/><feat att="definiteness" val="indefinite"/><feat att="grammaticalNumber" val="plural"/><feat att="case" val="genitiveCase"/>
<FormRepresentation> <feat att="writtenForm" val="jordblandingers"/> <feat att="inflectionalParadigm" val="MFG0016"/> <feat att="officiallyApproved" val="yes"/> <feat att="frequency" val="0.0"/></FormRepresentation></WordForm>
<WordForm><feat att="grammaticalGender" val="commonGender"/><feat att="definiteness" val="definite"/><feat att="grammaticalNumber" val="singular"/><feat att="case" val="unspecified"/>
<FormRepresentation> <feat att="writtenForm" val="jordblandingen"/> <feat att="inflectionalParadigm" val="MFG0016"/> <feat att="officiallyApproved" val="yes"/> <feat att="frequency" val="0.0"/></FormRepresentation></WordForm>
<WordForm><feat att="grammaticalGender" val="commonGender"/><feat att="definiteness" val="definite"/><feat att="grammaticalNumber" val="singular"/><feat att="case" val="genitiveCase"/>
<FormRepresentation> <feat att="writtenForm" val="jordblandingens"/> <feat att="inflectionalParadigm" val="MFG0016"/> <feat att="officiallyApproved" val="yes"/> <feat att="frequency" val="0.0"/></FormRepresentation></WordForm>
<WordForm><feat att="grammaticalGender" val="commonGender"/><feat att="definiteness" val="definite"/><feat att="grammaticalNumber" val="plural"/><feat att="case" val="unspecified"/>
<FormRepresentation> <feat att="writtenForm" val="jordblandingerne"/> <feat att="inflectionalParadigm" val="MFG0016"/> <feat att="officiallyApproved" val="yes"/> <feat att="frequency" val="0.0"/></FormRepresentation></WordForm>
<WordForm><feat att="grammaticalGender" val="commonGender"/><feat att="definiteness" val="definite"/><feat att="grammaticalNumber" val="plural"/><feat att="case" val="genitiveCase"/>
<FormRepresentation> <feat att="writtenForm" val="jordblandingernes"/> <feat att="inflectionalParadigm" val="MFG0016"/> <feat att="officiallyApproved" val="yes"/> <feat att="frequency" val="0.0"/></FormRepresentation></WordForm>
</LexicalEntry> 
<LexicalEntry><feat att="partOfSpeech" val="commonNoun"/> 
<feat att="id" val="GMU_JORDBRUG_1"/> 
<feat att="morphologicalUnitId" val="JORDBRUG"/> 
<feat att="originalSource" val="PAROLE"/> 
<feat att="independentWord" val="yes"/> 
<feat att="decomposition" val="jord+brug"/> 
<Lemma><FormRepresentation> <feat att="writtenForm" val="jordbrug"/> <feat att="officiallyApproved" val="yes"/> 
<feat att="joiningElement" val="Not analyzed"/> 
</FormRepresentation> </Lemma> 
<WordForm><feat att="grammaticalGender" val="neuter"/><feat att="definiteness" val="indefinite"/><feat att="grammaticalNumber" val="singular"/><feat att="case" val="unspecified"/>
<FormRepresentation> <feat att="writtenForm" val="jordbrug"/> <feat att="inflectionalParadigm" val="MFG0040"/> <feat att="officiallyApproved" val="yes"/> <feat att="frequency" val="1.9286"/></FormRepresentation></WordForm>
<WordForm><feat att="grammaticalGender" val="neuter"/><feat att="definiteness" val="indefinite"/><feat att="grammaticalNumber" val="singular"/><feat att="case" val="genitiveCase"/>
<FormRepresentation> <feat att="writtenForm" val="jordbrugs"/> <feat att="inflectionalParadigm" val="MFG0040"/> <feat att="officiallyApproved" val="yes"/> <feat att="frequency" val=".1786"/></FormRepresentation></WordForm>
<WordForm><feat att="grammaticalGender" val="neuter"/><feat att="definiteness" val="indefinite"/><feat att="grammaticalNumber" val="plural"/><feat att="case" val="unspecified"/>
<FormRepresentation> <feat att="writtenForm" val="jordbrug"/> <feat att="inflectionalParadigm" val="MFG0040"/> <feat att="officiallyApproved" val="yes"/> <feat att="frequency" val="1.9286"/></FormRepresentation></WordForm>
<WordForm><feat att="grammaticalGender" val="neuter"/><feat att="definiteness" val="indefinite"/><feat att="grammaticalNumber" val="plural"/><feat att="case" val="genitiveCase"/>
<FormRepresentation> <feat att="writtenForm" val="jordbrugs"/> <feat att="inflectionalParadigm" val="MFG0040"/> <feat att="officiallyApproved" val="yes"/> <feat att="frequency" val=".1786"/></FormRepresentation></WordForm>
<WordForm><feat att="grammaticalGender" val="neuter"/><feat att="definiteness" val="definite"/><feat att="grammaticalNumber" val="singular"/><feat att="case" val="unspecified"/>
<FormRepresentation> <feat att="writtenForm" val="jordbruget"/> <feat att="inflectionalParadigm" val="MFG0040"/> <feat att="officiallyApproved" val="yes"/> <feat att="frequency" val=".75"/></FormRepresentation></WordForm>
<WordForm><feat att="grammaticalGender" val="neuter"/><feat att="definiteness" val="definite"/><feat att="grammaticalNumber" val="singular"/><feat att="case" val="genitiveCase"/>
<FormRepresentation> <feat att="writtenForm" val="jordbrugets"/> <feat att="inflectionalParadigm" val="MFG0040"/> <feat att="officiallyApproved" val="yes"/> <feat att="frequency" val=".3036"/></FormRepresentation></WordForm>
<WordForm><feat att="grammaticalGender" val="neuter"/><feat att="definiteness" val="definite"/><feat att="grammaticalNumber" val="plural"/><feat att="case" val="unspecified"/>
<FormRepresentation> <feat att="writtenForm" val="jordbrugene"/> <feat att="inflectionalParadigm" val="MFG0040"/> <feat att="officiallyApproved" val="yes"/> <feat att="frequency" val=".0179"/></FormRepresentation></WordForm>
<WordForm><feat att="grammaticalGender" val="neuter"/><feat att="definiteness" val="definite"/><feat att="grammaticalNumber" val="plural"/><feat att="case" val="genitiveCase"/>
<FormRepresentation> <feat att="writtenForm" val="jordbrugenes"/> <feat att="inflectionalParadigm" val="MFG0040"/> <feat att="officiallyApproved" val="yes"/> <feat att="frequency" val="0.0"/></FormRepresentation></WordForm>
</LexicalEntry> 
<LexicalEntry><feat att="partOfSpeech" val="commonNoun"/> 
<feat att="id" val="GMU_JORDBRUGSFORSKNING_1"/> 
<feat att="morphologicalUnitId" val="JORDBRUGSFORSKNING"/> 
<feat att="originalSource" val="DDO"/> 
<feat att="independentWord" val="yes"/> 
<feat att="decomposition" val="jordbrug+s+forskning"/> 
<Lemma><FormRepresentation> <feat att="writtenForm" val="jordbrugsforskning"/> <feat att="officiallyApproved" val="yes"/> 
<feat att="joiningElement" val="Not analyzed"/> 
</FormRepresentation> </Lemma> 
<WordForm><feat att="grammaticalGender" val="commonGender"/><feat att="definiteness" val="indefinite"/><feat att="grammaticalNumber" val="singular"/><feat att="case" val="unspecified"/>
<FormRepresentation> <feat att="writtenForm" val="jordbrugsforskning"/> <feat att="inflectionalParadigm" val="MFG0220"/> <feat att="officiallyApproved" val="yes"/> <feat att="frequency" val=".8393"/></FormRepresentation></WordForm>
<WordForm><feat att="grammaticalGender" val="commonGender"/><feat att="definiteness" val="indefinite"/><feat att="grammaticalNumber" val="singular"/><feat att="case" val="genitiveCase"/>
<FormRepresentation> <feat att="writtenForm" val="jordbrugsforsknings"/> <feat att="inflectionalParadigm" val="MFG0220"/> <feat att="officiallyApproved" val="yes"/> <feat att="frequency" val=".0536"/></FormRepresentation></WordForm>
<WordForm><feat att="grammaticalGender" val="commonGender"/><feat att="definiteness" val="definite"/><feat att="grammaticalNumber" val="singular"/><feat att="case" val="unspecified"/>
<FormRepresentation> <feat att="writtenForm" val="jordbrugsforskningen"/> <feat att="inflectionalParadigm" val="MFG0220"/> <feat att="officiallyApproved" val="yes"/> <feat att="frequency" val=".0357"/></FormRepresentation></WordForm>
<WordForm><feat att="grammaticalGender" val="commonGender"/><feat att="definiteness" val="definite"/><feat att="grammaticalNumber" val="singular"/><feat att="case" val="genitiveCase"/>
<FormRepresentation> <feat att="writtenForm" val="jordbrugsforskningens"/> <feat att="inflectionalParadigm" val="MFG0220"/> <feat att="officiallyApproved" val="yes"/> <feat att="frequency" val="0.0"/></FormRepresentation></WordForm>
</LexicalEntry> 
<LexicalEntry><feat att="partOfSpeech" val="commonNoun"/> 
<feat att="id" val="GMU_JORDBRUGSLÅN_1"/> 
<feat att="morphologicalUnitId" val="JORDBRUGSLÅN"/> 
<feat att="originalSource" val="DDO"/> 
<feat att="independentWord" val="yes"/> 
<feat att="decomposition" val="jordbrug+s+lån"/> 
<Lemma><FormRepresentation> <feat att="writtenForm" val="jordbrugslån"/> <feat att="officiallyApproved" val="yes"/> 
<feat att="joiningElement" val="Not analyzed"/> 
</FormRepresentation> </Lemma> 
<WordForm><feat att="grammaticalGender" val="neuter"/><feat att="definiteness" val="indefinite"/><feat att="grammaticalNumber" val="singular"/><feat att="case" val="unspecified"/>
<FormRepresentation> <feat att="writtenForm" val="jordbrugslån"/> <feat att="inflectionalParadigm" val="MFG0040"/> <feat att="officiallyApproved" val="yes"/> <feat att="frequency" val=".1071"/></FormRepresentation></WordForm>
<WordForm><feat att="grammaticalGender" val="neuter"/><feat att="definiteness" val="indefinite"/><feat att="grammaticalNumber" val="singular"/><feat att="case" val="genitiveCase"/>
<FormRepresentation> <feat att="writtenForm" val="jordbrugslåns"/> <feat att="inflectionalParadigm" val="MFG0040"/> <feat att="officiallyApproved" val="yes"/> <feat att="frequency" val="0.0"/></FormRepresentation></WordForm>
<WordForm><feat att="grammaticalGender" val="neuter"/><feat att="definiteness" val="indefinite"/><feat att="grammaticalNumber" val="plural"/><feat att="case" val="unspecified"/>
<FormRepresentation> <feat att="writtenForm" val="jordbrugslån"/> <feat att="inflectionalParadigm" val="MFG0040"/> <feat att="officiallyApproved" val="yes"/> <feat att="frequency" val=".1071"/></FormRepresentation></WordForm>
<WordForm><feat att="grammaticalGender" val="neuter"/><feat att="definiteness" val="indefinite"/><feat att="grammaticalNumber" val="plural"/><feat att="case" val="genitiveCase"/>
<FormRepresentation> <feat att="writtenForm" val="jordbrugslåns"/> <feat att="inflectionalParadigm" val="MFG0040"/> <feat att="officiallyApproved" val="yes"/> <feat att="frequency" val="0.0"/></FormRepresentation></WordForm>
<WordForm><feat att="grammaticalGender" val="neuter"/><feat att="definiteness" val="definite"/><feat att="grammaticalNumber" val="singular"/><feat att="case" val="unspecified"/>
<FormRepresentation> <feat att="writtenForm" val="jordbrugslånet"/> <feat att="inflectionalParadigm" val="MFG0040"/> <feat att="officiallyApproved" val="yes"/> <feat att="frequency" val="0.0"/></FormRepresentation></WordForm>
<WordForm><feat att="grammaticalGender" val="neuter"/><feat att="definiteness" val="definite"/><feat att="grammaticalNumber" val="singular"/><feat att="case" val="genitiveCase"/>
<FormRepresentation> <feat att="writtenForm" val="jordbrugslånets"/> <feat att="inflectionalParadigm" val="MFG0040"/> <feat att="officiallyApproved" val="yes"/> <feat att="frequency" val="0.0"/></FormRepresentation></WordForm>
<WordForm><feat att="grammaticalGender" val="neuter"/><feat att="definiteness" val="definite"/><feat att="grammaticalNumber" val="plural"/><feat att="case" val="unspecified"/>
<FormRepresentation> <feat att="writtenForm" val="jordbrugslånene"/> <feat att="inflectionalParadigm" val="MFG0040"/> <feat att="officiallyApproved" val="yes"/> <feat att="frequency" val=".0179"/></FormRepresentation></WordForm>
<WordForm><feat att="grammaticalGender" val="neuter"/><feat att="definiteness" val="definite"/><feat att="grammaticalNumber" val="plural"/><feat att="case" val="genitiveCase"/>
<FormRepresentation> <feat att="writtenForm" val="jordbrugslånenes"/> <feat att="inflectionalParadigm" val="MFG0040"/> <feat att="officiallyApproved" val="yes"/> <feat att="frequency" val="0.0"/></FormRepresentation></WordForm>
</LexicalEntry> 
<LexicalEntry><feat att="partOfSpeech" val="commonNoun"/> 
<feat att="id" val="GMU_JORDBRUGSPRODUKTION_1"/> 
<feat att="morphologicalUnitId" val="JORDBRUGSPRODUKTION"/> 
<feat att="originalSource" val="DDO"/> 
<feat att="independentWord" val="yes"/> 
<feat att="decomposition" val="jordbrug+s+produktion"/> 
<Lemma><FormRepresentation> <feat att="writtenForm" val="jordbrugsproduktion"/> <feat att="officiallyApproved" val="yes"/> 
<feat att="joiningElement" val="Not analyzed"/> 
</FormRepresentation> </Lemma> 
<WordForm><feat att="grammaticalGender" val="commonGender"/><feat att="definiteness" val="indefinite"/><feat att="grammaticalNumber" val="singular"/><feat att="case" val="unspecified"/>
<FormRepresentation> <feat att="writtenForm" val="jordbrugsproduktion"/> <feat att="inflectionalParadigm" val="MFG0220"/> <feat att="officiallyApproved" val="yes"/> <feat att="frequency" val=".375"/></FormRepresentation></WordForm>
<WordForm><feat att="grammaticalGender" val="commonGender"/><feat att="definiteness" val="indefinite"/><feat att="grammaticalNumber" val="singular"/><feat att="case" val="genitiveCase"/>
<FormRepresentation> <feat att="writtenForm" val="jordbrugsproduktions"/> <feat att="inflectionalParadigm" val="MFG0220"/> <feat att="officiallyApproved" val="yes"/> <feat att="frequency" val="0.0"/></FormRepresentation></WordForm>
<WordForm><feat att="grammaticalGender" val="commonGender"/><feat att="definiteness" val="definite"/><feat att="grammaticalNumber" val="singular"/><feat att="case" val="unspecified"/>
<FormRepresentation> <feat att="writtenForm" val="jordbrugsproduktionen"/> <feat att="inflectionalParadigm" val="MFG0220"/> <feat att="officiallyApproved" val="yes"/> <feat att="frequency" val=".4821"/></FormRepresentation></WordForm>
<WordForm><feat att="grammaticalGender" val="commonGender"/><feat att="definiteness" val="definite"/><feat att="grammaticalNumber" val="singular"/><feat att="case" val="genitiveCase"/>
<FormRepresentation> <feat att="writtenForm" val="jordbrugsproduktionens"/> <feat att="inflectionalParadigm" val="MFG0220"/> <feat att="officiallyApproved" val="yes"/> <feat att="frequency" val="0.0"/></FormRepresentation></WordForm>
</LexicalEntry> 
<LexicalEntry><feat att="partOfSpeech" val="commonNoun"/> 
<feat att="id" val="GMU_JORDBUND_1"/> 
<feat att="morphologicalUnitId" val="JORDBUND"/> 
<feat att="originalSource" val="PAROLE"/> 
<feat att="independentWord" val="yes"/> 
<feat att="decomposition" val="jord+bund"/> 
<Lemma><FormRepresentation> <feat att="writtenForm" val="jordbund"/> <feat att="officiallyApproved" val="yes"/> 
<feat att="joiningElement" val="Not analyzed"/> 
</FormRepresentation> </Lemma> 
<WordForm><feat att="grammaticalGender" val="commonGender"/><feat att="definiteness" val="indefinite"/><feat att="grammaticalNumber" val="singular"/><feat att="case" val="unspecified"/>
<FormRepresentation> <feat att="writtenForm" val="jordbund"/> <feat att="inflectionalParadigm" val="MFG0014"/> <feat att="officiallyApproved" val="yes"/> <feat att="frequency" val="1.2679"/></FormRepresentation></WordForm>
<WordForm><feat att="grammaticalGender" val="commonGender"/><feat att="definiteness" val="indefinite"/><feat att="grammaticalNumber" val="singular"/><feat att="case" val="genitiveCase"/>
<FormRepresentation> <feat att="writtenForm" val="jordbunds"/> <feat att="inflectionalParadigm" val="MFG0014"/> <feat att="officiallyApproved" val="yes"/> <feat att="frequency" val=".0179"/></FormRepresentation></WordForm>
<WordForm><feat att="grammaticalGender" val="commonGender"/><feat att="definiteness" val="indefinite"/><feat att="grammaticalNumber" val="plural"/><feat att="case" val="unspecified"/>
<FormRepresentation> <feat att="writtenForm" val="jordbunde"/> <feat att="inflectionalParadigm" val="MFG0014"/> <feat att="officiallyApproved" val="yes"/> <feat att="frequency" val=".0357"/></FormRepresentation></WordForm>
<WordForm><feat att="grammaticalGender" val="commonGender"/><feat att="definiteness" val="indefinite"/><feat att="grammaticalNumber" val="plural"/><feat att="case" val="genitiveCase"/>
<FormRepresentation> <feat att="writtenForm" val="jordbundes"/> <feat att="inflectionalParadigm" val="MFG0014"/> <feat att="officiallyApproved" val="yes"/> <feat att="frequency" val="0.0"/></FormRepresentation></WordForm>
<WordForm><feat att="grammaticalGender" val="commonGender"/><feat att="definiteness" val="definite"/><feat att="grammaticalNumber" val="singular"/><feat att="case" val="unspecified"/>
<FormRepresentation> <feat att="writtenForm" val="jordbunden"/> <feat att="inflectionalParadigm" val="MFG0014"/> <feat att="officiallyApproved" val="yes"/> <feat att="frequency" val="1.4464"/></FormRepresentation></WordForm>
<WordForm><feat att="grammaticalGender" val="commonGender"/><feat att="definiteness" val="definite"/><feat att="grammaticalNumber" val="singular"/><feat att="case" val="genitiveCase"/>
<FormRepresentation> <feat att="writtenForm" val="jordbundens"/> <feat att="inflectionalParadigm" val="MFG0014"/> <feat att="officiallyApproved" val="yes"/> <feat att="frequency" val=".1786"/></FormRepresentation></WordForm>
<WordForm><feat att="grammaticalGender" val="commonGender"/><feat att="definiteness" val="definite"/><feat att="grammaticalNumber" val="plural"/><feat att="case" val="unspecified"/>
<FormRepresentation> <feat att="writtenForm" val="jordbundene"/> <feat att="inflectionalParadigm" val="MFG0014"/> <feat att="officiallyApproved" val="yes"/> <feat att="frequency" val="0.0"/></FormRepresentation></WordForm>
<WordForm><feat att="grammaticalGender" val="commonGender"/><feat att="definiteness" val="definite"/><feat att="grammaticalNumber" val="plural"/><feat att="case" val="genitiveCase"/>
<FormRepresentation> <feat att="writtenForm" val="jordbundenes"/> <feat att="inflectionalParadigm" val="MFG0014"/> <feat att="officiallyApproved" val="yes"/> <feat att="frequency" val="0.0"/></FormRepresentation></WordForm>
</LexicalEntry> 
<LexicalEntry><feat att="partOfSpeech" val="commonNoun"/> 
<feat att="id" val="GMU_JORDBUNDSANALYSE_1"/> 
<feat att="morphologicalUnitId" val="JORDBUNDSANALYSE"/> 
<feat att="originalSource" val="DDO"/> 
<feat att="independentWord" val="yes"/> 
<feat att="decomposition" val="jordbund+s+analyse"/> 
<Lemma><FormRepresentation> <feat att="writtenForm" val="jordbundsanalyse"/> <feat att="officiallyApproved" val="yes"/> 
<feat att="joiningElement" val="Not analyzed"/> 
</FormRepresentation> </Lemma> 
<WordForm><feat att="grammaticalGender" val="commonGender"/><feat att="definiteness" val="indefinite"/><feat att="grammaticalNumber" val="singular"/><feat att="case" val="unspecified"/>
<FormRepresentation> <feat att="writtenForm" val="jordbundsanalyse"/> <feat att="inflectionalParadigm" val="MFG0076"/> <feat att="officiallyApproved" val="yes"/> <feat att="frequency" val=".0357"/></FormRepresentation></WordForm>
<WordForm><feat att="grammaticalGender" val="commonGender"/><feat att="definiteness" val="indefinite"/><feat att="grammaticalNumber" val="singular"/><feat att="case" val="genitiveCase"/>
<FormRepresentation> <feat att="writtenForm" val="jordbundsanalyses"/> <feat att="inflectionalParadigm" val="MFG0076"/> <feat att="officiallyApproved" val="yes"/> <feat att="frequency" val="0.0"/></FormRepresentation></WordForm>
<WordForm><feat att="grammaticalGender" val="commonGender"/><feat att="definiteness" val="indefinite"/><feat att="grammaticalNumber" val="plural"/><feat att="case" val="unspecified"/>
<FormRepresentation> <feat att="writtenForm" val="jordbundsanalyser"/> <feat att="inflectionalParadigm" val="MFG0076"/> <feat att="officiallyApproved" val="yes"/> <feat att="frequency" val=".0179"/></FormRepresentation></WordForm>
<WordForm><feat att="grammaticalGender" val="commonGender"/><feat att="definiteness" val="indefinite"/><feat att="grammaticalNumber" val="plural"/><feat att="case" val="genitiveCase"/>
<FormRepresentation> <feat att="writtenForm" val="jordbundsanalysers"/> <feat att="inflectionalParadigm" val="MFG0076"/> <feat att="officiallyApproved" val="yes"/> <feat att="frequency" val="0.0"/></FormRepresentation></WordForm>
<WordForm><feat att="grammaticalGender" val="commonGender"/><feat att="definiteness" val="definite"/><feat att="grammaticalNumber" val="singular"/><feat att="case" val="unspecified"/>
<FormRepresentation> <feat att="writtenForm" val="jordbundsanalysen"/> <feat att="inflectionalParadigm" val="MFG0076"/> <feat att="officiallyApproved" val="yes"/> <feat att="frequency" val="0.0"/></FormRepresentation></WordForm>
<WordForm><feat att="grammaticalGender" val="commonGender"/><feat att="definiteness" val="definite"/><feat att="grammaticalNumber" val="singular"/><feat att="case" val="genitiveCase"/>
<FormRepresentation> <feat att="writtenForm" val="jordbundsanalysens"/> <feat att="inflectionalParadigm" val="MFG0076"/> <feat att="officiallyApproved" val="yes"/> <feat att="frequency" val="0.0"/></FormRepresentation></WordForm>
<WordForm><feat att="grammaticalGender" val="commonGender"/><feat att="definiteness" val="definite"/><feat att="grammaticalNumber" val="plural"/><feat att="case" val="unspecified"/>
<FormRepresentation> <feat att="writtenForm" val="jordbundsanalyserne"/> <feat att="inflectionalParadigm" val="MFG0076"/> <feat att="officiallyApproved" val="yes"/> <feat att="frequency" val="0.0"/></FormRepresentation></WordForm>
<WordForm><feat att="grammaticalGender" val="commonGender"/><feat att="definiteness" val="definite"/><feat att="grammaticalNumber" val="plural"/><feat att="case" val="genitiveCase"/>
<FormRepresentation> <feat att="writtenForm" val="jordbundsanalysernes"/> <feat att="inflectionalParadigm" val="MFG0076"/> <feat att="officiallyApproved" val="yes"/> <feat att="frequency" val="0.0"/></FormRepresentation></WordForm>
</LexicalEntry> 
<LexicalEntry><feat att="partOfSpeech" val="commonNoun"/> 
<feat att="id" val="GMU_JORDBÆR,1_1"/> 
<feat att="morphologicalUnitId" val="JORDBÆR_1"/> 
<feat att="originalSource" val="PAROLE"/> 
<feat att="independentWord" val="yes"/> 
<feat att="decomposition" val="jord+bær"/> 
<Lemma><FormRepresentation> <feat att="writtenForm" val="jordbær"/> <feat att="officiallyApproved" val="yes"/> 
<feat att="joiningElement" val="nil"/> 
<feat att="joiningElementResult" val="jordbær"/> 
</FormRepresentation> </Lemma> 
<WordForm><feat att="grammaticalGender" val="commonGender"/><feat att="definiteness" val="indefinite"/><feat att="grammaticalNumber" val="singular"/><feat att="case" val="unspecified"/>
<FormRepresentation> <feat att="writtenForm" val="jordbær"/> <feat att="inflectionalParadigm" val="MFG0087"/> <feat att="officiallyApproved" val="yes"/> <feat att="frequency" val="6.1786"/></FormRepresentation></WordForm>
<WordForm><feat att="grammaticalGender" val="commonGender"/><feat att="definiteness" val="indefinite"/><feat att="grammaticalNumber" val="singular"/><feat att="case" val="genitiveCase"/>
<FormRepresentation> <feat att="writtenForm" val="jordbærs"/> <feat att="inflectionalParadigm" val="MFG0087"/> <feat att="officiallyApproved" val="yes"/> <feat att="frequency" val="0.0"/></FormRepresentation></WordForm>
<WordForm><feat att="grammaticalGender" val="commonGender"/><feat att="definiteness" val="indefinite"/><feat att="grammaticalNumber" val="plural"/><feat att="case" val="unspecified"/>
<FormRepresentation> <feat att="writtenForm" val="jordbær"/> <feat att="inflectionalParadigm" val="MFG0087"/> <feat att="officiallyApproved" val="yes"/> <feat att="frequency" val="6.1786"/></FormRepresentation></WordForm>
<WordForm><feat att="grammaticalGender" val="commonGender"/><feat att="definiteness" val="indefinite"/><feat att="grammaticalNumber" val="plural"/><feat att="case" val="genitiveCase"/>
<FormRepresentation> <feat att="writtenForm" val="jordbærs"/> <feat att="inflectionalParadigm" val="MFG0087"/> <feat att="officiallyApproved" val="yes"/> <feat att="frequency" val="0.0"/></FormRepresentation></WordForm>
<WordForm><feat att="grammaticalGender" val="commonGender"/><feat att="definiteness" val="definite"/><feat att="grammaticalNumber" val="singular"/><feat att="case" val="unspecified"/>
<FormRepresentation> <feat att="writtenForm" val="jordbærren"/> <feat att="inflectionalParadigm" val="MFG0087"/> <feat att="officiallyApproved" val="yes"/> <feat att="frequency" val="0.0"/></FormRepresentation></WordForm>
<WordForm><feat att="grammaticalGender" val="commonGender"/><feat att="definiteness" val="definite"/><feat att="grammaticalNumber" val="singular"/><feat att="case" val="genitiveCase"/>
<FormRepresentation> <feat att="writtenForm" val="jordbærrens"/> <feat att="inflectionalParadigm" val="MFG0087"/> <feat att="officiallyApproved" val="yes"/> <feat att="frequency" val="0.0"/></FormRepresentation></WordForm>
<WordForm><feat att="grammaticalGender" val="commonGender"/><feat att="definiteness" val="definite"/><feat att="grammaticalNumber" val="plural"/><feat att="case" val="unspecified"/>
<FormRepresentation> <feat att="writtenForm" val="jordbærrene"/> <feat att="inflectionalParadigm" val="MFG0087"/> <feat att="officiallyApproved" val="yes"/> <feat att="frequency" val=".9286"/></FormRepresentation></WordForm>
<WordForm><feat att="grammaticalGender" val="commonGender"/><feat att="definiteness" val="definite"/><feat att="grammaticalNumber" val="plural"/><feat att="case" val="genitiveCase"/>
<FormRepresentation> <feat att="writtenForm" val="jordbærrenes"/> <feat att="inflectionalParadigm" val="MFG0087"/> <feat att="officiallyApproved" val="yes"/> <feat att="frequency" val=".0357"/></FormRepresentation></WordForm>
</LexicalEntry> 
<LexicalEntry><feat att="partOfSpeech" val="commonNoun"/> 
<feat att="id" val="GMU_JORDBÆR,2_1"/> 
<feat att="morphologicalUnitId" val="JORDBÆR_2"/> 
<feat att="originalSource" val="PAROLE"/> 
<feat att="independentWord" val="yes"/> 
<feat att="decomposition" val="jord+bær"/> 
<Lemma><FormRepresentation> <feat att="writtenForm" val="jordbær"/> <feat att="officiallyApproved" val="yes"/> 
<feat att="joiningElement" val="nil"/> 
<feat att="joiningElementResult" val="jordbær"/> 
</FormRepresentation> </Lemma> 
<WordForm><feat att="grammaticalGender" val="neuter"/><feat att="definiteness" val="indefinite"/><feat att="grammaticalNumber" val="singular"/><feat att="case" val="unspecified"/>
<FormRepresentation> <feat att="writtenForm" val="jordbær"/> <feat att="inflectionalParadigm" val="MFG0090"/> <feat att="officiallyApproved" val="yes"/> <feat att="frequency" val="6.1786"/></FormRepresentation></WordForm>
<WordForm><feat att="grammaticalGender" val="neuter"/><feat att="definiteness" val="indefinite"/><feat att="grammaticalNumber" val="singular"/><feat att="case" val="genitiveCase"/>
<FormRepresentation> <feat att="writtenForm" val="jordbærs"/> <feat att="inflectionalParadigm" val="MFG0090"/> <feat att="officiallyApproved" val="yes"/> <feat att="frequency" val="0.0"/></FormRepresentation></WordForm>
<WordForm><feat att="grammaticalGender" val="neuter"/><feat att="definiteness" val="indefinite"/><feat att="grammaticalNumber" val="plural"/><feat att="case" val="unspecified"/>
<FormRepresentation> <feat att="writtenForm" val="jordbær"/> <feat att="inflectionalParadigm" val="MFG0090"/> <feat att="officiallyApproved" val="yes"/> <feat att="frequency" val="6.1786"/></FormRepresentation></WordForm>
<WordForm><feat att="grammaticalGender" val="neuter"/><feat att="definiteness" val="indefinite"/><feat att="grammaticalNumber" val="plural"/><feat att="case" val="genitiveCase"/>
<FormRepresentation> <feat att="writtenForm" val="jordbærs"/> <feat att="inflectionalParadigm" val="MFG0090"/> <feat att="officiallyApproved" val="yes"/> <feat att="frequency" val="0.0"/></FormRepresentation></WordForm>
<WordForm><feat att="grammaticalGender" val="neuter"/><feat att="definiteness" val="definite"/><feat att="grammaticalNumber" val="singular"/><feat att="case" val="unspecified"/>
<FormRepresentation> <feat att="writtenForm" val="jordbærret"/> <feat att="inflectionalParadigm" val="MFG0090"/> <feat att="officiallyApproved" val="yes"/> <feat att="frequency" val="0.0"/></FormRepresentation></WordForm>
<WordForm><feat att="grammaticalGender" val="neuter"/><feat att="definiteness" val="definite"/><feat att="grammaticalNumber" val="singular"/><feat att="case" val="genitiveCase"/>
<FormRepresentation> <feat att="writtenForm" val="jordbærrets"/> <feat att="inflectionalParadigm" val="MFG0090"/> <feat att="officiallyApproved" val="yes"/> <feat att="frequency" val=".0357"/></FormRepresentation></WordForm>
<WordForm><feat att="grammaticalGender" val="neuter"/><feat att="definiteness" val="definite"/><feat att="grammaticalNumber" val="plural"/><feat att="case" val="unspecified"/>
<FormRepresentation> <feat att="writtenForm" val="jordbærrene"/> <feat att="inflectionalParadigm" val="MFG0090"/> <feat att="officiallyApproved" val="yes"/> <feat att="frequency" val=".9286"/></FormRepresentation></WordForm>
<WordForm><feat att="grammaticalGender" val="neuter"/><feat att="definiteness" val="definite"/><feat att="grammaticalNumber" val="plural"/><feat att="case" val="genitiveCase"/>
<FormRepresentation> <feat att="writtenForm" val="jordbærrenes"/> <feat att="inflectionalParadigm" val="MFG0090"/> <feat att="officiallyApproved" val="yes"/> <feat att="frequency" val=".0357"/></FormRepresentation></WordForm>
</LexicalEntry> 
<LexicalEntry><feat att="partOfSpeech" val="commonNoun"/> 
<feat att="id" val="GMU_JORDBÆRBED_1"/> 
<feat att="morphologicalUnitId" val="JORDBÆRBED"/> 
<feat att="originalSource" val="DDO"/> 
<feat att="independentWord" val="yes"/> 
<feat att="decomposition" val="jordbær+bed"/> 
<Lemma><FormRepresentation> <feat att="writtenForm" val="jordbærbed"/> <feat att="officiallyApproved" val="yes"/> 
<feat att="joiningElement" val="Not analyzed"/> 
</FormRepresentation> </Lemma> 
<WordForm><feat att="grammaticalGender" val="neuter"/><feat att="definiteness" val="indefinite"/><feat att="grammaticalNumber" val="singular"/><feat att="case" val="unspecified"/>
<FormRepresentation> <feat att="writtenForm" val="jordbærbed"/> <feat att="inflectionalParadigm" val="MFG0042"/> <feat att="officiallyApproved" val="yes"/> <feat att="frequency" val=".0714"/></FormRepresentation></WordForm>
<WordForm><feat att="grammaticalGender" val="neuter"/><feat att="definiteness" val="indefinite"/><feat att="grammaticalNumber" val="singular"/><feat att="case" val="genitiveCase"/>
<FormRepresentation> <feat att="writtenForm" val="jordbærbeds"/> <feat att="inflectionalParadigm" val="MFG0042"/> <feat att="officiallyApproved" val="yes"/> <feat att="frequency" val="0.0"/></FormRepresentation></WordForm>
<WordForm><feat att="grammaticalGender" val="neuter"/><feat att="definiteness" val="indefinite"/><feat att="grammaticalNumber" val="plural"/><feat att="case" val="unspecified"/>
<FormRepresentation> <feat att="writtenForm" val="jordbærbede"/> <feat att="inflectionalParadigm" val="MFG0042"/> <feat att="officiallyApproved" val="yes"/> <feat att="frequency" val=".0357"/></FormRepresentation></WordForm>
<WordForm><feat att="grammaticalGender" val="neuter"/><feat att="definiteness" val="indefinite"/><feat att="grammaticalNumber" val="plural"/><feat att="case" val="genitiveCase"/>
<FormRepresentation> <feat att="writtenForm" val="jordbærbedes"/> <feat att="inflectionalParadigm" val="MFG0042"/> <feat att="officiallyApproved" val="yes"/> <feat att="frequency" val="0.0"/></FormRepresentation></WordForm>
<WordForm><feat att="grammaticalGender" val="neuter"/><feat att="definiteness" val="definite"/><feat att="grammaticalNumber" val="singular"/><feat att="case" val="unspecified"/>
<FormRepresentation> <feat att="writtenForm" val="jordbærbedet"/> <feat att="inflectionalParadigm" val="MFG0042"/> <feat att="officiallyApproved" val="yes"/> <feat att="frequency" val=".0536"/></FormRepresentation></WordForm>
<WordForm><feat att="grammaticalGender" val="neuter"/><feat att="definiteness" val="definite"/><feat att="grammaticalNumber" val="singular"/><feat att="case" val="genitiveCase"/>
<FormRepresentation> <feat att="writtenForm" val="jordbærbedets"/> <feat att="inflectionalParadigm" val="MFG0042"/> <feat att="officiallyApproved" val="yes"/> <feat att="frequency" val="0.0"/></FormRepresentation></WordForm>
<WordForm><feat att="grammaticalGender" val="neuter"/><feat att="definiteness" val="definite"/><feat att="grammaticalNumber" val="plural"/><feat att="case" val="unspecified"/>
<FormRepresentation> <feat att="writtenForm" val="jordbærbedene"/> <feat att="inflectionalParadigm" val="MFG0042"/> <feat att="officiallyApproved" val="yes"/> <feat att="frequency" val="0.0"/></FormRepresentation></WordForm>
<WordForm><feat att="grammaticalGender" val="neuter"/><feat att="definiteness" val="definite"/><feat att="grammaticalNumber" val="plural"/><feat att="case" val="genitiveCase"/>
<FormRepresentation> <feat att="writtenForm" val="jordbærbedenes"/> <feat att="inflectionalParadigm" val="MFG0042"/> <feat att="officiallyApproved" val="yes"/> <feat att="frequency" val="0.0"/></FormRepresentation></WordForm>
</LexicalEntry> 
<LexicalEntry><feat att="partOfSpeech" val="commonNoun"/> 
<feat att="id" val="GMU_JORDBÆRMARMELADE_1"/> 
<feat att="morphologicalUnitId" val="JORDBÆRMARMELADE"/> 
<feat att="originalSource" val="DDO"/> 
<feat att="independentWord" val="yes"/> 
<feat att="decomposition" val="jordbær+marmelade"/> 
<Lemma><FormRepresentation> <feat att="writtenForm" val="jordbærmarmelade"/> <feat att="officiallyApproved" val="yes"/> 
<feat att="joiningElement" val="Not analyzed"/> 
</FormRepresentation> </Lemma> 
<WordForm><feat att="grammaticalGender" val="commonGender"/><feat att="definiteness" val="indefinite"/><feat att="grammaticalNumber" val="singular"/><feat att="case" val="unspecified"/>
<FormRepresentation> <feat att="writtenForm" val="jordbærmarmelade"/> <feat att="inflectionalParadigm" val="MFG0076"/> <feat att="officiallyApproved" val="yes"/> <feat att="frequency" val=".1071"/></FormRepresentation></WordForm>
<WordForm><feat att="grammaticalGender" val="commonGender"/><feat att="definiteness" val="indefinite"/><feat att="grammaticalNumber" val="singular"/><feat att="case" val="genitiveCase"/>
<FormRepresentation> <feat att="writtenForm" val="jordbærmarmelades"/> <feat att="inflectionalParadigm" val="MFG0076"/> <feat att="officiallyApproved" val="yes"/> <feat att="frequency" val="0.0"/></FormRepresentation></WordForm>
<WordForm><feat att="grammaticalGender" val="commonGender"/><feat att="definiteness" val="indefinite"/><feat att="grammaticalNumber" val="plural"/><feat att="case" val="unspecified"/>
<FormRepresentation> <feat att="writtenForm" val="jordbærmarmelader"/> <feat att="inflectionalParadigm" val="MFG0076"/> <feat att="officiallyApproved" val="yes"/> <feat att="frequency" val="0.0"/></FormRepresentation></WordForm>
<WordForm><feat att="grammaticalGender" val="commonGender"/><feat att="definiteness" val="indefinite"/><feat att="grammaticalNumber" val="plural"/><feat att="case" val="genitiveCase"/>
<FormRepresentation> <feat att="writtenForm" val="jordbærmarmeladers"/> <feat att="inflectionalParadigm" val="MFG0076"/> <feat att="officiallyApproved" val="yes"/> <feat att="frequency" val="0.0"/></FormRepresentation></WordForm>
<WordForm><feat att="grammaticalGender" val="commonGender"/><feat att="definiteness" val="definite"/><feat att="grammaticalNumber" val="singular"/><feat att="case" val="unspecified"/>
<FormRepresentation> <feat att="writtenForm" val="jordbærmarmeladen"/> <feat att="inflectionalParadigm" val="MFG0076"/> <feat att="officiallyApproved" val="yes"/> <feat att="frequency" val="0.0"/></FormRepresentation></WordForm>
<WordForm><feat att="grammaticalGender" val="commonGender"/><feat att="definiteness" val="definite"/><feat att="grammaticalNumber" val="singular"/><feat att="case" val="genitiveCase"/>
<FormRepresentation> <feat att="writtenForm" val="jordbærmarmeladens"/> <feat att="inflectionalParadigm" val="MFG0076"/> <feat att="officiallyApproved" val="yes"/> <feat att="frequency" val="0.0"/></FormRepresentation></WordForm>
<WordForm><feat att="grammaticalGender" val="commonGender"/><feat att="definiteness" val="definite"/><feat att="grammaticalNumber" val="plural"/><feat att="case" val="unspecified"/>
<FormRepresentation> <feat att="writtenForm" val="jordbærmarmeladerne"/> <feat att="inflectionalParadigm" val="MFG0076"/> <feat att="officiallyApproved" val="yes"/> <feat att="frequency" val="0.0"/></FormRepresentation></WordForm>
<WordForm><feat att="grammaticalGender" val="commonGender"/><feat att="definiteness" val="definite"/><feat att="grammaticalNumber" val="plural"/><feat att="case" val="genitiveCase"/>
<FormRepresentation> <feat att="writtenForm" val="jordbærmarmeladernes"/> <feat att="inflectionalParadigm" val="MFG0076"/> <feat att="officiallyApproved" val="yes"/> <feat att="frequency" val="0.0"/></FormRepresentation></WordForm>
</LexicalEntry> 
<LexicalEntry><feat att="partOfSpeech" val="commonNoun"/> 
<feat att="id" val="GMU_JORDBÆRPLANTE_1"/> 
<feat att="morphologicalUnitId" val="JORDBÆRPLANTE"/> 
<feat att="originalSource" val="DDO"/> 
<feat att="independentWord" val="yes"/> 
<feat att="decomposition" val="jordbær+plante"/> 
<Lemma><FormRepresentation> <feat att="writtenForm" val="jordbærplante"/> <feat att="officiallyApproved" val="yes"/> 
<feat att="joiningElement" val="Not analyzed"/> 
</FormRepresentation> </Lemma> 
<WordForm><feat att="grammaticalGender" val="commonGender"/><feat att="definiteness" val="indefinite"/><feat att="grammaticalNumber" val="singular"/><feat att="case" val="unspecified"/>
<FormRepresentation> <feat att="writtenForm" val="jordbærplante"/> <feat att="inflectionalParadigm" val="MFG0076"/> <feat att="officiallyApproved" val="yes"/> <feat att="frequency" val=".0179"/></FormRepresentation></WordForm>
<WordForm><feat att="grammaticalGender" val="commonGender"/><feat att="definiteness" val="indefinite"/><feat att="grammaticalNumber" val="singular"/><feat att="case" val="genitiveCase"/>
<FormRepresentation> <feat att="writtenForm" val="jordbærplantes"/> <feat att="inflectionalParadigm" val="MFG0076"/> <feat att="officiallyApproved" val="yes"/> <feat att="frequency" val="0.0"/></FormRepresentation></WordForm>
<WordForm><feat att="grammaticalGender" val="commonGender"/><feat att="definiteness" val="indefinite"/><feat att="grammaticalNumber" val="plural"/><feat att="case" val="unspecified"/>
<FormRepresentation> <feat att="writtenForm" val="jordbærplanter"/> <feat att="inflectionalParadigm" val="MFG0076"/> <feat att="officiallyApproved" val="yes"/> <feat att="frequency" val=".1429"/></FormRepresentation></WordForm>
<WordForm><feat att="grammaticalGender" val="commonGender"/><feat att="definiteness" val="indefinite"/><feat att="grammaticalNumber" val="plural"/><feat att="case" val="genitiveCase"/>
<FormRepresentation> <feat att="writtenForm" val="jordbærplanters"/> <feat att="inflectionalParadigm" val="MFG0076"/> <feat att="officiallyApproved" val="yes"/> <feat att="frequency" val="0.0"/></FormRepresentation></WordForm>
<WordForm><feat att="grammaticalGender" val="commonGender"/><feat att="definiteness" val="definite"/><feat att="grammaticalNumber" val="singular"/><feat att="case" val="unspecified"/>
<FormRepresentation> <feat att="writtenForm" val="jordbærplanten"/> <feat att="inflectionalParadigm" val="MFG0076"/> <feat att="officiallyApproved" val="yes"/> <feat att="frequency" val="0.0"/></FormRepresentation></WordForm>
<WordForm><feat att="grammaticalGender" val="commonGender"/><feat att="definiteness" val="definite"/><feat att="grammaticalNumber" val="singular"/><feat att="case" val="genitiveCase"/>
<FormRepresentation> <feat att="writtenForm" val="jordbærplantens"/> <feat att="inflectionalParadigm" val="MFG0076"/> <feat att="officiallyApproved" val="yes"/> <feat att="frequency" val="0.0"/></FormRepresentation></WordForm>
<WordForm><feat att="grammaticalGender" val="commonGender"/><feat att="definiteness" val="definite"/><feat att="grammaticalNumber" val="plural"/><feat att="case" val="unspecified"/>
<FormRepresentation> <feat att="writtenForm" val="jordbærplanterne"/> <feat att="inflectionalParadigm" val="MFG0076"/> <feat att="officiallyApproved" val="yes"/> <feat att="frequency" val=".0536"/></FormRepresentation></WordForm>
<WordForm><feat att="grammaticalGender" val="commonGender"/><feat att="definiteness" val="definite"/><feat att="grammaticalNumber" val="plural"/><feat att="case" val="genitiveCase"/>
<FormRepresentation> <feat att="writtenForm" val="jordbærplanternes"/> <feat att="inflectionalParadigm" val="MFG0076"/> <feat att="officiallyApproved" val="yes"/> <feat att="frequency" val="0.0"/></FormRepresentation></WordForm>
</LexicalEntry> 
<LexicalEntry><feat att="partOfSpeech" val="commonNoun"/> 
<feat att="id" val="GMU_JORDEMOR_1"/> 
<feat att="morphologicalUnitId" val="JORDEMOR"/> 
<feat att="originalSource" val="PAROLE"/> 
<feat att="independentWord" val="yes"/> 
<feat att="decomposition" val="jord+e+moder"/> 
<Lemma><FormRepresentation> <feat att="writtenForm" val="jordemoder"/> <feat att="officiallyApproved" val="yes"/> 
<feat att="joiningElement" val="nil"/> 
<feat att="joiningElementResult" val="jordemoder"/> 
</FormRepresentation> </Lemma> 
<WordForm><feat att="grammaticalGender" val="commonGender"/><feat att="definiteness" val="indefinite"/><feat att="grammaticalNumber" val="singular"/><feat att="case" val="unspecified"/>
<FormRepresentation> <feat att="writtenForm" val="jordemoder"/> <feat att="inflectionalParadigm" val="MFG0030"/> <feat att="officiallyApproved" val="yes"/> <feat att="frequency" val="2.3929"/></FormRepresentation></WordForm>
<WordForm><feat att="grammaticalGender" val="commonGender"/><feat att="definiteness" val="indefinite"/><feat att="grammaticalNumber" val="singular"/><feat att="case" val="genitiveCase"/>
<FormRepresentation> <feat att="writtenForm" val="jordemoders"/> <feat att="inflectionalParadigm" val="MFG0030"/> <feat att="officiallyApproved" val="yes"/> <feat att="frequency" val=".0357"/></FormRepresentation></WordForm>
<WordForm><feat att="grammaticalGender" val="commonGender"/><feat att="definiteness" val="indefinite"/><feat att="grammaticalNumber" val="plural"/><feat att="case" val="unspecified"/>
<FormRepresentation> <feat att="writtenForm" val="jordemødre"/> <feat att="inflectionalParadigm" val="MFG0030"/> <feat att="officiallyApproved" val="yes"/> <feat att="frequency" val="1.5893"/></FormRepresentation></WordForm>
<WordForm><feat att="grammaticalGender" val="commonGender"/><feat att="definiteness" val="indefinite"/><feat att="grammaticalNumber" val="plural"/><feat att="case" val="genitiveCase"/>
<FormRepresentation> <feat att="writtenForm" val="jordemødres"/> <feat att="inflectionalParadigm" val="MFG0030"/> <feat att="officiallyApproved" val="yes"/> <feat att="frequency" val=".0179"/></FormRepresentation></WordForm>
<WordForm><feat att="grammaticalGender" val="commonGender"/><feat att="definiteness" val="definite"/><feat att="grammaticalNumber" val="singular"/><feat att="case" val="unspecified"/>
<FormRepresentation> <feat att="writtenForm" val="jordemoderen"/> <feat att="inflectionalParadigm" val="MFG0030"/> <feat att="officiallyApproved" val="yes"/> <feat att="frequency" val="2.3214"/></FormRepresentation></WordForm>
<WordForm><feat att="grammaticalGender" val="commonGender"/><feat att="definiteness" val="definite"/><feat att="grammaticalNumber" val="singular"/><feat att="case" val="genitiveCase"/>
<FormRepresentation> <feat att="writtenForm" val="jordemoderens"/> <feat att="inflectionalParadigm" val="MFG0030"/> <feat att="officiallyApproved" val="yes"/> <feat att="frequency" val=".1429"/></FormRepresentation></WordForm>
<WordForm><feat att="grammaticalGender" val="commonGender"/><feat att="definiteness" val="definite"/><feat att="grammaticalNumber" val="plural"/><feat att="case" val="unspecified"/>
<FormRepresentation> <feat att="writtenForm" val="jordemødrene"/> <feat att="inflectionalParadigm" val="MFG0030"/> <feat att="officiallyApproved" val="yes"/> <feat att="frequency" val=".8214"/></FormRepresentation></WordForm>
<WordForm><feat att="grammaticalGender" val="commonGender"/><feat att="definiteness" val="definite"/><feat att="grammaticalNumber" val="plural"/><feat att="case" val="genitiveCase"/>
<FormRepresentation> <feat att="writtenForm" val="jordemødrenes"/> <feat att="inflectionalParadigm" val="MFG0030"/> <feat att="officiallyApproved" val="yes"/> <feat att="frequency" val=".1429"/></FormRepresentation></WordForm>
<RelatedForm><feat att="spellingVariant" val="GMU_JORDEMOR_2"/> <FormRepresentation><feat att="writtenForm" val="jordemor"/></FormRepresentation></RelatedForm> 
</LexicalEntry> 
<LexicalEntry><feat att="partOfSpeech" val="commonNoun"/> 
<feat att="id" val="GMU_JORDEMOR_2"/> 
<feat att="morphologicalUnitId" val="JORDEMOR"/> 
<feat att="originalSource" val="PAROLE"/> 
<feat att="independentWord" val="yes"/> 
<feat att="decomposition" val="jord+e+mor"/> 
<Lemma><FormRepresentation> <feat att="writtenForm" val="jordemor"/> <feat att="officiallyApproved" val="yes"/> 
<feat att="joiningElement" val="nil"/> 
<feat att="joiningElementResult" val="jordemor"/> 
</FormRepresentation> </Lemma> 
<WordForm><feat att="grammaticalGender" val="commonGender"/><feat att="definiteness" val="indefinite"/><feat att="grammaticalNumber" val="singular"/><feat att="case" val="unspecified"/>
<FormRepresentation> <feat att="writtenForm" val="jordemor"/> <feat att="inflectionalParadigm" val="MFG0034"/> <feat att="officiallyApproved" val="yes"/> <feat att="frequency" val=".3571"/></FormRepresentation></WordForm>
<WordForm><feat att="grammaticalGender" val="commonGender"/><feat att="definiteness" val="indefinite"/><feat att="grammaticalNumber" val="singular"/><feat att="case" val="genitiveCase"/>
<FormRepresentation> <feat att="writtenForm" val="jordemors"/> <feat att="inflectionalParadigm" val="MFG0034"/> <feat att="officiallyApproved" val="yes"/> <feat att="frequency" val="0.0"/></FormRepresentation></WordForm>
<WordForm><feat att="grammaticalGender" val="commonGender"/><feat att="definiteness" val="indefinite"/><feat att="grammaticalNumber" val="plural"/><feat att="case" val="unspecified"/>
<FormRepresentation> <feat att="writtenForm" val="jordemødre"/> <feat att="inflectionalParadigm" val="MFG0034"/> <feat att="officiallyApproved" val="yes"/> <feat att="frequency" val="1.5893"/></FormRepresentation></WordForm>
<WordForm><feat att="grammaticalGender" val="commonGender"/><feat att="definiteness" val="indefinite"/><feat att="grammaticalNumber" val="plural"/><feat att="case" val="genitiveCase"/>
<FormRepresentation> <feat att="writtenForm" val="jordemødres"/> <feat att="inflectionalParadigm" val="MFG0034"/> <feat att="officiallyApproved" val="yes"/> <feat att="frequency" val=".0179"/></FormRepresentation></WordForm>
<WordForm><feat att="grammaticalGender" val="commonGender"/><feat att="definiteness" val="definite"/><feat att="grammaticalNumber" val="singular"/><feat att="case" val="unspecified"/>
<FormRepresentation> <feat att="writtenForm" val="jordemoren"/> <feat att="inflectionalParadigm" val="MFG0034"/> <feat att="officiallyApproved" val="yes"/> <feat att="frequency" val=".0357"/></FormRepresentation></WordForm>
<WordForm><feat att="grammaticalGender" val="commonGender"/><feat att="definiteness" val="definite"/><feat att="grammaticalNumber" val="singular"/><feat att="case" val="genitiveCase"/>
<FormRepresentation> <feat att="writtenForm" val="jordemorens"/> <feat att="inflectionalParadigm" val="MFG0034"/> <feat att="officiallyApproved" val="yes"/> <feat att="frequency" val="0.0"/></FormRepresentation></WordForm>
<WordForm><feat att="grammaticalGender" val="commonGender"/><feat att="definiteness" val="definite"/><feat att="grammaticalNumber" val="plural"/><feat att="case" val="unspecified"/>
<FormRepresentation> <feat att="writtenForm" val="jordemødrene"/> <feat att="inflectionalParadigm" val="MFG0034"/> <feat att="officiallyApproved" val="yes"/> <feat att="frequency" val=".8214"/></FormRepresentation></WordForm>
<WordForm><feat att="grammaticalGender" val="commonGender"/><feat att="definiteness" val="definite"/><feat att="grammaticalNumber" val="plural"/><feat att="case" val="genitiveCase"/>
<FormRepresentation> <feat att="writtenForm" val="jordemødrenes"/> <feat att="inflectionalParadigm" val="MFG0034"/> <feat att="officiallyApproved" val="yes"/> <feat att="frequency" val=".1429"/></FormRepresentation></WordForm>
<RelatedForm><feat att="spellingVariant" val="GMU_JORDEMOR_1"/> <FormRepresentation><feat att="writtenForm" val="jordemoder"/></FormRepresentation></RelatedForm> 
</LexicalEntry> 
<LexicalEntry><feat att="partOfSpeech" val="commonNoun"/> 
<feat att="id" val="GMU_JORDFARVE_1"/> 
<feat att="morphologicalUnitId" val="JORDFARVE"/> 
<feat att="originalSource" val="DDO"/> 
<feat att="independentWord" val="yes"/> 
<feat att="decomposition" val="jord+farve"/> 
<Lemma><FormRepresentation> <feat att="writtenForm" val="jordfarve"/> <feat att="officiallyApproved" val="yes"/> 
<feat att="joiningElement" val="Not analyzed"/> 
</FormRepresentation> </Lemma> 
<WordForm><feat att="grammaticalGender" val="commonGender"/><feat att="definiteness" val="indefinite"/><feat att="grammaticalNumber" val="singular"/><feat att="case" val="unspecified"/>
<FormRepresentation> <feat att="writtenForm" val="jordfarve"/> <feat att="inflectionalParadigm" val="MFG0076"/> <feat att="officiallyApproved" val="yes"/> <feat att="frequency" val="0.0"/></FormRepresentation></WordForm>
<WordForm><feat att="grammaticalGender" val="commonGender"/><feat att="definiteness" val="indefinite"/><feat att="grammaticalNumber" val="singular"/><feat att="case" val="genitiveCase"/>
<FormRepresentation> <feat att="writtenForm" val="jordfarves"/> <feat att="inflectionalParadigm" val="MFG0076"/> <feat att="officiallyApproved" val="yes"/> <feat att="frequency" val="0.0"/></FormRepresentation></WordForm>
<WordForm><feat att="grammaticalGender" val="commonGender"/><feat att="definiteness" val="indefinite"/><feat att="grammaticalNumber" val="plural"/><feat att="case" val="unspecified"/>
<FormRepresentation> <feat att="writtenForm" val="jordfarver"/> <feat att="inflectionalParadigm" val="MFG0076"/> <feat att="officiallyApproved" val="yes"/> <feat att="frequency" val=".5"/></FormRepresentation></WordForm>
<WordForm><feat att="grammaticalGender" val="commonGender"/><feat att="definiteness" val="indefinite"/><feat att="grammaticalNumber" val="plural"/><feat att="case" val="genitiveCase"/>
<FormRepresentation> <feat att="writtenForm" val="jordfarvers"/> <feat att="inflectionalParadigm" val="MFG0076"/> <feat att="officiallyApproved" val="yes"/> <feat att="frequency" val="0.0"/></FormRepresentation></WordForm>
<WordForm><feat att="grammaticalGender" val="commonGender"/><feat att="definiteness" val="definite"/><feat att="grammaticalNumber" val="singular"/><feat att="case" val="unspecified"/>
<FormRepresentation> <feat att="writtenForm" val="jordfarven"/> <feat att="inflectionalParadigm" val="MFG0076"/> <feat att="officiallyApproved" val="yes"/> <feat att="frequency" val="0.0"/></FormRepresentation></WordForm>
<WordForm><feat att="grammaticalGender" val="commonGender"/><feat att="definiteness" val="definite"/><feat att="grammaticalNumber" val="singular"/><feat att="case" val="genitiveCase"/>
<FormRepresentation> <feat att="writtenForm" val="jordfarvens"/> <feat att="inflectionalParadigm" val="MFG0076"/> <feat att="officiallyApproved" val="yes"/> <feat att="frequency" val="0.0"/></FormRepresentation></WordForm>
<WordForm><feat att="grammaticalGender" val="commonGender"/><feat att="definiteness" val="definite"/><feat att="grammaticalNumber" val="plural"/><feat att="case" val="unspecified"/>
<FormRepresentation> <feat att="writtenForm" val="jordfarverne"/> <feat att="inflectionalParadigm" val="MFG0076"/> <feat att="officiallyApproved" val="yes"/> <feat att="frequency" val=".125"/></FormRepresentation></WordForm>
<WordForm><feat att="grammaticalGender" val="commonGender"/><feat att="definiteness" val="definite"/><feat att="grammaticalNumber" val="plural"/><feat att="case" val="genitiveCase"/>
<FormRepresentation> <feat att="writtenForm" val="jordfarvernes"/> <feat att="inflectionalParadigm" val="MFG0076"/> <feat att="officiallyApproved" val="yes"/> <feat att="frequency" val=".0357"/></FormRepresentation></WordForm>
</LexicalEntry> 
<LexicalEntry><feat att="partOfSpeech" val="commonNoun"/> 
<feat att="id" val="GMU_JORDFORBEDRING_1"/> 
<feat att="morphologicalUnitId" val="JORDFORBEDRING"/> 
<feat att="originalSource" val="DDO"/> 
<feat att="independentWord" val="yes"/> 
<feat att="decomposition" val="jord+forbedring"/> 
<Lemma><FormRepresentation> <feat att="writtenForm" val="jordforbedring"/> <feat att="officiallyApproved" val="yes"/> 
<feat att="joiningElement" val="Not analyzed"/> 
</FormRepresentation> </Lemma> 
<WordForm><feat att="grammaticalGender" val="commonGender"/><feat att="definiteness" val="indefinite"/><feat att="grammaticalNumber" val="singular"/><feat att="case" val="unspecified"/>
<FormRepresentation> <feat att="writtenForm" val="jordforbedring"/> <feat att="inflectionalParadigm" val="MFG0016"/> <feat att="officiallyApproved" val="yes"/> <feat att="frequency" val=".1071"/></FormRepresentation></WordForm>
<WordForm><feat att="grammaticalGender" val="commonGender"/><feat att="definiteness" val="indefinite"/><feat att="grammaticalNumber" val="singular"/><feat att="case" val="genitiveCase"/>
<FormRepresentation> <feat att="writtenForm" val="jordforbedrings"/> <feat att="inflectionalParadigm" val="MFG0016"/> <feat att="officiallyApproved" val="yes"/> <feat att="frequency" val=".0179"/></FormRepresentation></WordForm>
<WordForm><feat att="grammaticalGender" val="commonGender"/><feat att="definiteness" val="indefinite"/><feat att="grammaticalNumber" val="plural"/><feat att="case" val="unspecified"/>
<FormRepresentation> <feat att="writtenForm" val="jordforbedringer"/> <feat att="inflectionalParadigm" val="MFG0016"/> <feat att="officiallyApproved" val="yes"/> <feat att="frequency" val=".0179"/></FormRepresentation></WordForm>
<WordForm><feat att="grammaticalGender" val="commonGender"/><feat att="definiteness" val="indefinite"/><feat att="grammaticalNumber" val="plural"/><feat att="case" val="genitiveCase"/>
<FormRepresentation> <feat att="writtenForm" val="jordforbedringers"/> <feat att="inflectionalParadigm" val="MFG0016"/> <feat att="officiallyApproved" val="yes"/> <feat att="frequency" val="0.0"/></FormRepresentation></WordForm>
<WordForm><feat att="grammaticalGender" val="commonGender"/><feat att="definiteness" val="definite"/><feat att="grammaticalNumber" val="singular"/><feat att="case" val="unspecified"/>
<FormRepresentation> <feat att="writtenForm" val="jordforbedringen"/> <feat att="inflectionalParadigm" val="MFG0016"/> <feat att="officiallyApproved" val="yes"/> <feat att="frequency" val="0.0"/></FormRepresentation></WordForm>
<WordForm><feat att="grammaticalGender" val="commonGender"/><feat att="definiteness" val="definite"/><feat att="grammaticalNumber" val="singular"/><feat att="case" val="genitiveCase"/>
<FormRepresentation> <feat att="writtenForm" val="jordforbedringens"/> <feat att="inflectionalParadigm" val="MFG0016"/> <feat att="officiallyApproved" val="yes"/> <feat att="frequency" val="0.0"/></FormRepresentation></WordForm>
<WordForm><feat att="grammaticalGender" val="commonGender"/><feat att="definiteness" val="definite"/><feat att="grammaticalNumber" val="plural"/><feat att="case" val="unspecified"/>
<FormRepresentation> <feat att="writtenForm" val="jordforbedringerne"/> <feat att="inflectionalParadigm" val="MFG0016"/> <feat att="officiallyApproved" val="yes"/> <feat att="frequency" val="0.0"/></FormRepresentation></WordForm>
<WordForm><feat att="grammaticalGender" val="commonGender"/><feat att="definiteness" val="definite"/><feat att="grammaticalNumber" val="plural"/><feat att="case" val="genitiveCase"/>
<FormRepresentation> <feat att="writtenForm" val="jordforbedringernes"/> <feat att="inflectionalParadigm" val="MFG0016"/> <feat att="officiallyApproved" val="yes"/> <feat att="frequency" val="0.0"/></FormRepresentation></WordForm>
</LexicalEntry> 
<LexicalEntry><feat att="partOfSpeech" val="commonNoun"/> 
<feat att="id" val="GMU_JORDFORBINDELSE_1"/> 
<feat att="morphologicalUnitId" val="JORDFORBINDELSE"/> 
<feat att="originalSource" val="PAROLE"/> 
<feat att="independentWord" val="yes"/> 
<feat att="decomposition" val="jord+forbindelse"/> 
<Lemma><FormRepresentation> <feat att="writtenForm" val="jordforbindelse"/> <feat att="officiallyApproved" val="yes"/> 
<feat att="joiningElement" val="Not analyzed"/> 
</FormRepresentation> </Lemma> 
<WordForm><feat att="grammaticalGender" val="commonGender"/><feat att="definiteness" val="indefinite"/><feat att="grammaticalNumber" val="singular"/><feat att="case" val="unspecified"/>
<FormRepresentation> <feat att="writtenForm" val="jordforbindelse"/> <feat att="inflectionalParadigm" val="MFG0076"/> <feat att="officiallyApproved" val="yes"/> <feat att="frequency" val="1."/></FormRepresentation></WordForm>
<WordForm><feat att="grammaticalGender" val="commonGender"/><feat att="definiteness" val="indefinite"/><feat att="grammaticalNumber" val="singular"/><feat att="case" val="genitiveCase"/>
<FormRepresentation> <feat att="writtenForm" val="jordforbindelses"/> <feat att="inflectionalParadigm" val="MFG0076"/> <feat att="officiallyApproved" val="yes"/> <feat att="frequency" val="0.0"/></FormRepresentation></WordForm>
<WordForm><feat att="grammaticalGender" val="commonGender"/><feat att="definiteness" val="indefinite"/><feat att="grammaticalNumber" val="plural"/><feat att="case" val="unspecified"/>
<FormRepresentation> <feat att="writtenForm" val="jordforbindelser"/> <feat att="inflectionalParadigm" val="MFG0076"/> <feat att="officiallyApproved" val="yes"/> <feat att="frequency" val="0.0"/></FormRepresentation></WordForm>
<WordForm><feat att="grammaticalGender" val="commonGender"/><feat att="definiteness" val="indefinite"/><feat att="grammaticalNumber" val="plural"/><feat att="case" val="genitiveCase"/>
<FormRepresentation> <feat att="writtenForm" val="jordforbindelsers"/> <feat att="inflectionalParadigm" val="MFG0076"/> <feat att="officiallyApproved" val="yes"/> <feat att="frequency" val="0.0"/></FormRepresentation></WordForm>
<WordForm><feat att="grammaticalGender" val="commonGender"/><feat att="definiteness" val="definite"/><feat att="grammaticalNumber" val="singular"/><feat att="case" val="unspecified"/>
<FormRepresentation> <feat att="writtenForm" val="jordforbindelsen"/> <feat att="inflectionalParadigm" val="MFG0076"/> <feat att="officiallyApproved" val="yes"/> <feat att="frequency" val="1.1607"/></FormRepresentation></WordForm>
<WordForm><feat att="grammaticalGender" val="commonGender"/><feat att="definiteness" val="definite"/><feat att="grammaticalNumber" val="singular"/><feat att="case" val="genitiveCase"/>
<FormRepresentation> <feat att="writtenForm" val="jordforbindelsens"/> <feat att="inflectionalParadigm" val="MFG0076"/> <feat att="officiallyApproved" val="yes"/> <feat att="frequency" val="0.0"/></FormRepresentation></WordForm>
<WordForm><feat att="grammaticalGender" val="commonGender"/><feat att="definiteness" val="definite"/><feat att="grammaticalNumber" val="plural"/><feat att="case" val="unspecified"/>
<FormRepresentation> <feat att="writtenForm" val="jordforbindelserne"/> <feat att="inflectionalParadigm" val="MFG0076"/> <feat att="officiallyApproved" val="yes"/> <feat att="frequency" val="0.0"/></FormRepresentation></WordForm>
<WordForm><feat att="grammaticalGender" val="commonGender"/><feat att="definiteness" val="definite"/><feat att="grammaticalNumber" val="plural"/><feat att="case" val="genitiveCase"/>
<FormRepresentation> <feat att="writtenForm" val="jordforbindelsernes"/> <feat att="inflectionalParadigm" val="MFG0076"/> <feat att="officiallyApproved" val="yes"/> <feat att="frequency" val="0.0"/></FormRepresentation></WordForm>
</LexicalEntry> 
<LexicalEntry><feat att="partOfSpeech" val="commonNoun"/> 
<feat att="id" val="GMU_JORDFORDELING_1"/> 
<feat att="morphologicalUnitId" val="JORDFORDELING"/> 
<feat att="originalSource" val="DDO"/> 
<feat att="independentWord" val="yes"/> 
<feat att="decomposition" val="jord+fordeling"/> 
<Lemma><FormRepresentation> <feat att="writtenForm" val="jordfordeling"/> <feat att="officiallyApproved" val="yes"/> 
<feat att="joiningElement" val="Not analyzed"/> 
</FormRepresentation> </Lemma> 
<WordForm><feat att="grammaticalGender" val="commonGender"/><feat att="definiteness" val="indefinite"/><feat att="grammaticalNumber" val="singular"/><feat att="case" val="unspecified"/>
<FormRepresentation> <feat att="writtenForm" val="jordfordeling"/> <feat att="inflectionalParadigm" val="MFG0016"/> <feat att="officiallyApproved" val="yes"/> <feat att="frequency" val=".1607"/></FormRepresentation></WordForm>
<WordForm><feat att="grammaticalGender" val="commonGender"/><feat att="definiteness" val="indefinite"/><feat att="grammaticalNumber" val="singular"/><feat att="case" val="genitiveCase"/>
<FormRepresentation> <feat att="writtenForm" val="jordfordelings"/> <feat att="inflectionalParadigm" val="MFG0016"/> <feat att="officiallyApproved" val="yes"/> <feat att="frequency" val="0.0"/></FormRepresentation></WordForm>
<WordForm><feat att="grammaticalGender" val="commonGender"/><feat att="definiteness" val="indefinite"/><feat att="grammaticalNumber" val="plural"/><feat att="case" val="unspecified"/>
<FormRepresentation> <feat att="writtenForm" val="jordfordelinger"/> <feat att="inflectionalParadigm" val="MFG0016"/> <feat att="officiallyApproved" val="yes"/> <feat att="frequency" val=".0357"/></FormRepresentation></WordForm>
<WordForm><feat att="grammaticalGender" val="commonGender"/><feat att="definiteness" val="indefinite"/><feat att="grammaticalNumber" val="plural"/><feat att="case" val="genitiveCase"/>
<FormRepresentation> <feat att="writtenForm" val="jordfordelingers"/> <feat att="inflectionalParadigm" val="MFG0016"/> <feat att="officiallyApproved" val="yes"/> <feat att="frequency" val="0.0"/></FormRepresentation></WordForm>
<WordForm><feat att="grammaticalGender" val="commonGender"/><feat att="definiteness" val="definite"/><feat att="grammaticalNumber" val="singular"/><feat att="case" val="unspecified"/>
<FormRepresentation> <feat att="writtenForm" val="jordfordelingen"/> <feat att="inflectionalParadigm" val="MFG0016"/> <feat att="officiallyApproved" val="yes"/> <feat att="frequency" val=".1071"/></FormRepresentation></WordForm>
<WordForm><feat att="grammaticalGender" val="commonGender"/><feat att="definiteness" val="definite"/><feat att="grammaticalNumber" val="singular"/><feat att="case" val="genitiveCase"/>
<FormRepresentation> <feat att="writtenForm" val="jordfordelingens"/> <feat att="inflectionalParadigm" val="MFG0016"/> <feat att="officiallyApproved" val="yes"/> <feat att="frequency" val="0.0"/></FormRepresentation></WordForm>
<WordForm><feat att="grammaticalGender" val="commonGender"/><feat att="definiteness" val="definite"/><feat att="grammaticalNumber" val="plural"/><feat att="case" val="unspecified"/>
<FormRepresentation> <feat att="writtenForm" val="jordfordelingerne"/> <feat att="inflectionalParadigm" val="MFG0016"/> <feat att="officiallyApproved" val="yes"/> <feat att="frequency" val="0.0"/></FormRepresentation></WordForm>
<WordForm><feat att="grammaticalGender" val="commonGender"/><feat att="definiteness" val="definite"/><feat att="grammaticalNumber" val="plural"/><feat att="case" val="genitiveCase"/>
<FormRepresentation> <feat att="writtenForm" val="jordfordelingernes"/> <feat att="inflectionalParadigm" val="MFG0016"/> <feat att="officiallyApproved" val="yes"/> <feat att="frequency" val="0.0"/></FormRepresentation></WordForm>
</LexicalEntry> 
<LexicalEntry><feat att="partOfSpeech" val="commonNoun"/> 
<feat att="id" val="GMU_JORDFÆSTELSE_1"/> 
<feat att="morphologicalUnitId" val="JORDFÆSTELSE"/> 
<feat att="originalSource" val="DDO"/> 
<feat att="independentWord" val="yes"/> 
<Lemma><FormRepresentation> <feat att="writtenForm" val="jordfæstelse"/> <feat att="officiallyApproved" val="yes"/> 
<feat att="joiningElement" val="Not analyzed"/> 
</FormRepresentation> </Lemma> 
<WordForm><feat att="grammaticalGender" val="commonGender"/><feat att="definiteness" val="indefinite"/><feat att="grammaticalNumber" val="singular"/><feat att="case" val="unspecified"/>
<FormRepresentation> <feat att="writtenForm" val="jordfæstelse"/> <feat att="inflectionalParadigm" val="MFG0076"/> <feat att="officiallyApproved" val="yes"/> <feat att="frequency" val=".1071"/></FormRepresentation></WordForm>
<WordForm><feat att="grammaticalGender" val="commonGender"/><feat att="definiteness" val="indefinite"/><feat att="grammaticalNumber" val="singular"/><feat att="case" val="genitiveCase"/>
<FormRepresentation> <feat att="writtenForm" val="jordfæstelses"/> <feat att="inflectionalParadigm" val="MFG0076"/> <feat att="officiallyApproved" val="yes"/> <feat att="frequency" val="0.0"/></FormRepresentation></WordForm>
<WordForm><feat att="grammaticalGender" val="commonGender"/><feat att="definiteness" val="indefinite"/><feat att="grammaticalNumber" val="plural"/><feat att="case" val="unspecified"/>
<FormRepresentation> <feat att="writtenForm" val="jordfæstelser"/> <feat att="inflectionalParadigm" val="MFG0076"/> <feat att="officiallyApproved" val="yes"/> <feat att="frequency" val=".0179"/></FormRepresentation></WordForm>
<WordForm><feat att="grammaticalGender" val="commonGender"/><feat att="definiteness" val="indefinite"/><feat att="grammaticalNumber" val="plural"/><feat att="case" val="genitiveCase"/>
<FormRepresentation> <feat att="writtenForm" val="jordfæstelsers"/> <feat att="inflectionalParadigm" val="MFG0076"/> <feat att="officiallyApproved" val="yes"/> <feat att="frequency" val="0.0"/></FormRepresentation></WordForm>
<WordForm><feat att="grammaticalGender" val="commonGender"/><feat att="definiteness" val="definite"/><feat att="grammaticalNumber" val="singular"/><feat att="case" val="unspecified"/>
<FormRepresentation> <feat att="writtenForm" val="jordfæstelsen"/> <feat att="inflectionalParadigm" val="MFG0076"/> <feat att="officiallyApproved" val="yes"/> <feat att="frequency" val=".1429"/></FormRepresentation></WordForm>
<WordForm><feat att="grammaticalGender" val="commonGender"/><feat att="definiteness" val="definite"/><feat att="grammaticalNumber" val="singular"/><feat att="case" val="genitiveCase"/>
<FormRepresentation> <feat att="writtenForm" val="jordfæstelsens"/> <feat att="inflectionalParadigm" val="MFG0076"/> <feat att="officiallyApproved" val="yes"/> <feat att="frequency" val="0.0"/></FormRepresentation></WordForm>
<WordForm><feat att="grammaticalGender" val="commonGender"/><feat att="definiteness" val="definite"/><feat att="grammaticalNumber" val="plural"/><feat att="case" val="unspecified"/>
<FormRepresentation> <feat att="writtenForm" val="jordfæstelserne"/> <feat att="inflectionalParadigm" val="MFG0076"/> <feat att="officiallyApproved" val="yes"/> <feat att="frequency" val=".0179"/></FormRepresentation></WordForm>
<WordForm><feat att="grammaticalGender" val="commonGender"/><feat att="definiteness" val="definite"/><feat att="grammaticalNumber" val="plural"/><feat att="case" val="genitiveCase"/>
<FormRepresentation> <feat att="writtenForm" val="jordfæstelsernes"/> <feat att="inflectionalParadigm" val="MFG0076"/> <feat att="officiallyApproved" val="yes"/> <feat att="frequency" val="0.0"/></FormRepresentation></WordForm>
</LexicalEntry> 
<LexicalEntry><feat att="partOfSpeech" val="commonNoun"/> 
<feat att="id" val="GMU_JORDKABEL_1"/> 
<feat att="morphologicalUnitId" val="JORDKABEL"/> 
<feat att="originalSource" val="DDO"/> 
<feat att="independentWord" val="yes"/> 
<feat att="decomposition" val="jord+kabel"/> 
<Lemma><FormRepresentation> <feat att="writtenForm" val="jordkabel"/> <feat att="officiallyApproved" val="yes"/> 
<feat att="joiningElement" val="nil"/> 
<feat att="joiningElementResult" val="jordkabel"/> 
</FormRepresentation> </Lemma> 
<WordForm><feat att="grammaticalGender" val="neuter"/><feat att="definiteness" val="indefinite"/><feat att="grammaticalNumber" val="singular"/><feat att="case" val="unspecified"/>
<FormRepresentation> <feat att="writtenForm" val="jordkabel"/><feat att="inflectionalParadigm" val="MFG0105,MFG0257"/> <feat att="officiallyApproved" val="yes"/> <feat att="frequency" val=".0357"/></FormRepresentation></WordForm>
<WordForm><feat att="grammaticalGender" val="neuter"/><feat att="definiteness" val="indefinite"/><feat att="grammaticalNumber" val="singular"/><feat att="case" val="genitiveCase"/>
<FormRepresentation> <feat att="writtenForm" val="jordkabels"/><feat att="inflectionalParadigm" val="MFG0105,MFG0257"/> <feat att="officiallyApproved" val="yes"/> <feat att="frequency" val="0.0"/></FormRepresentation></WordForm>
<WordForm><feat att="grammaticalGender" val="neuter"/><feat att="definiteness" val="indefinite"/><feat att="grammaticalNumber" val="plural"/><feat att="case" val="unspecified"/>
<FormRepresentation> <feat att="writtenForm" val="jordkabler"/><feat att="inflectionalParadigm" val="MFG0105,MFG0257"/> <feat att="officiallyApproved" val="yes"/> <feat att="frequency" val=".1607"/></FormRepresentation></WordForm>
<WordForm><feat att="grammaticalGender" val="neuter"/><feat att="definiteness" val="indefinite"/><feat att="grammaticalNumber" val="plural"/><feat att="case" val="genitiveCase"/>
<FormRepresentation> <feat att="writtenForm" val="jordkablers"/><feat att="inflectionalParadigm" val="MFG0105,MFG0257"/> <feat att="officiallyApproved" val="yes"/> <feat att="frequency" val="0.0"/></FormRepresentation></WordForm>
<WordForm><feat att="grammaticalGender" val="neuter"/><feat att="definiteness" val="definite"/><feat att="grammaticalNumber" val="singular"/><feat att="case" val="unspecified"/>
<FormRepresentation> <feat att="writtenForm" val="jordkablet"/> <feat att="inflectionalParadigm" val="MFG0105"/> <feat att="officiallyApproved" val="yes"/> <feat att="frequency" val="0.0"/></FormRepresentation><FormRepresentation> <feat att="writtenForm" val="jordkabelet"/> <feat att="inflectionalParadigm" val="MFG0257"/> <feat att="officiallyApproved" val="yes"/> <feat att="frequency" val="0.0"/></FormRepresentation></WordForm>
<WordForm><feat att="grammaticalGender" val="neuter"/><feat att="definiteness" val="definite"/><feat att="grammaticalNumber" val="singular"/><feat att="case" val="genitiveCase"/>
<FormRepresentation> <feat att="writtenForm" val="jordkablets"/> <feat att="inflectionalParadigm" val="MFG0105"/> <feat att="officiallyApproved" val="yes"/> <feat att="frequency" val="0.0"/></FormRepresentation><FormRepresentation> <feat att="writtenForm" val="jordkabelets"/> <feat att="inflectionalParadigm" val="MFG0257"/> <feat att="officiallyApproved" val="yes"/> <feat att="frequency" val="0.0"/></FormRepresentation></WordForm>
<WordForm><feat att="grammaticalGender" val="neuter"/><feat att="definiteness" val="definite"/><feat att="grammaticalNumber" val="plural"/><feat att="case" val="unspecified"/>
<FormRepresentation> <feat att="writtenForm" val="jordkablerne"/><feat att="inflectionalParadigm" val="MFG0105,MFG0257"/> <feat att="officiallyApproved" val="yes"/> <feat att="frequency" val="0.0"/></FormRepresentation></WordForm>
<WordForm><feat att="grammaticalGender" val="neuter"/><feat att="definiteness" val="definite"/><feat att="grammaticalNumber" val="plural"/><feat att="case" val="genitiveCase"/>
<FormRepresentation> <feat att="writtenForm" val="jordkablernes"/><feat att="inflectionalParadigm" val="MFG0105,MFG0257"/> <feat att="officiallyApproved" val="yes"/> <feat att="frequency" val="0.0"/></FormRepresentation></WordForm>
</LexicalEntry> 
<LexicalEntry><feat att="partOfSpeech" val="commonNoun"/> 
<feat att="id" val="GMU_JORDKLODE_1"/> 
<feat att="morphologicalUnitId" val="JORDKLODE"/> 
<feat att="originalSource" val="PAROLE"/> 
<feat att="independentWord" val="yes"/> 
<feat att="decomposition" val="jord+klode"/> 
<Lemma><FormRepresentation> <feat att="writtenForm" val="jordklode"/> <feat att="officiallyApproved" val="yes"/> 
<feat att="joiningElement" val="nil"/> 
<feat att="joiningElementResult" val="jordklode"/> 
</FormRepresentation> </Lemma> 
<WordForm><feat att="grammaticalGender" val="commonGender"/><feat att="definiteness" val="indefinite"/><feat att="grammaticalNumber" val="singular"/><feat att="case" val="unspecified"/>
<FormRepresentation> <feat att="writtenForm" val="jordklode"/> <feat att="inflectionalParadigm" val="MFG0076"/> <feat att="officiallyApproved" val="yes"/> <feat att="frequency" val=".1786"/></FormRepresentation></WordForm>
<WordForm><feat att="grammaticalGender" val="commonGender"/><feat att="definiteness" val="indefinite"/><feat att="grammaticalNumber" val="singular"/><feat att="case" val="genitiveCase"/>
<FormRepresentation> <feat att="writtenForm" val="jordklodes"/> <feat att="inflectionalParadigm" val="MFG0076"/> <feat att="officiallyApproved" val="yes"/> <feat att="frequency" val="0.0"/></FormRepresentation></WordForm>
<WordForm><feat att="grammaticalGender" val="commonGender"/><feat att="definiteness" val="indefinite"/><feat att="grammaticalNumber" val="plural"/><feat att="case" val="unspecified"/>
<FormRepresentation> <feat att="writtenForm" val="jordkloder"/> <feat att="inflectionalParadigm" val="MFG0076"/> <feat att="officiallyApproved" val="yes"/> <feat att="frequency" val=".0357"/></FormRepresentation></WordForm>
<WordForm><feat att="grammaticalGender" val="commonGender"/><feat att="definiteness" val="indefinite"/><feat att="grammaticalNumber" val="plural"/><feat att="case" val="genitiveCase"/>
<FormRepresentation> <feat att="writtenForm" val="jordkloders"/> <feat att="inflectionalParadigm" val="MFG0076"/> <feat att="officiallyApproved" val="yes"/> <feat att="frequency" val="0.0"/></FormRepresentation></WordForm>
<WordForm><feat att="grammaticalGender" val="commonGender"/><feat att="definiteness" val="definite"/><feat att="grammaticalNumber" val="singular"/><feat att="case" val="unspecified"/>
<FormRepresentation> <feat att="writtenForm" val="jordkloden"/> <feat att="inflectionalParadigm" val="MFG0076"/> <feat att="officiallyApproved" val="yes"/> <feat att="frequency" val="2.2679"/></FormRepresentation></WordForm>
<WordForm><feat att="grammaticalGender" val="commonGender"/><feat att="definiteness" val="definite"/><feat att="grammaticalNumber" val="singular"/><feat att="case" val="genitiveCase"/>
<FormRepresentation> <feat att="writtenForm" val="jordklodens"/> <feat att="inflectionalParadigm" val="MFG0076"/> <feat att="officiallyApproved" val="yes"/> <feat att="frequency" val=".3571"/></FormRepresentation></WordForm>
<WordForm><feat att="grammaticalGender" val="commonGender"/><feat att="definiteness" val="definite"/><feat att="grammaticalNumber" val="plural"/><feat att="case" val="unspecified"/>
<FormRepresentation> <feat att="writtenForm" val="jordkloderne"/> <feat att="inflectionalParadigm" val="MFG0076"/> <feat att="officiallyApproved" val="yes"/> <feat att="frequency" val="0.0"/></FormRepresentation></WordForm>
<WordForm><feat att="grammaticalGender" val="commonGender"/><feat att="definiteness" val="definite"/><feat att="grammaticalNumber" val="plural"/><feat att="case" val="genitiveCase"/>
<FormRepresentation> <feat att="writtenForm" val="jordklodernes"/> <feat att="inflectionalParadigm" val="MFG0076"/> <feat att="officiallyApproved" val="yes"/> <feat att="frequency" val="0.0"/></FormRepresentation></WordForm>
</LexicalEntry> 
<LexicalEntry><feat att="partOfSpeech" val="commonNoun"/> 
<feat att="id" val="GMU_JORDLAG_1"/> 
<feat att="morphologicalUnitId" val="JORDLAG"/> 
<feat att="originalSource" val="DDO"/> 
<feat att="independentWord" val="yes"/> 
<feat att="decomposition" val="jord+lag"/> 
<Lemma><FormRepresentation> <feat att="writtenForm" val="jordlag"/> <feat att="officiallyApproved" val="yes"/> 
<feat att="joiningElement" val="Not analyzed"/> 
</FormRepresentation> </Lemma> 
<WordForm><feat att="grammaticalGender" val="neuter"/><feat att="definiteness" val="indefinite"/><feat att="grammaticalNumber" val="singular"/><feat att="case" val="unspecified"/>
<FormRepresentation> <feat att="writtenForm" val="jordlag"/> <feat att="inflectionalParadigm" val="MFG0040"/> <feat att="officiallyApproved" val="yes"/> <feat att="frequency" val="1.1429"/></FormRepresentation></WordForm>
<WordForm><feat att="grammaticalGender" val="neuter"/><feat att="definiteness" val="indefinite"/><feat att="grammaticalNumber" val="singular"/><feat att="case" val="genitiveCase"/>
<FormRepresentation> <feat att="writtenForm" val="jordlags"/> <feat att="inflectionalParadigm" val="MFG0040"/> <feat att="officiallyApproved" val="yes"/> <feat att="frequency" val="0.0"/></FormRepresentation></WordForm>
<WordForm><feat att="grammaticalGender" val="neuter"/><feat att="definiteness" val="indefinite"/><feat att="grammaticalNumber" val="plural"/><feat att="case" val="unspecified"/>
<FormRepresentation> <feat att="writtenForm" val="jordlag"/> <feat att="inflectionalParadigm" val="MFG0040"/> <feat att="officiallyApproved" val="yes"/> <feat att="frequency" val="1.1429"/></FormRepresentation></WordForm>
<WordForm><feat att="grammaticalGender" val="neuter"/><feat att="definiteness" val="indefinite"/><feat att="grammaticalNumber" val="plural"/><feat att="case" val="genitiveCase"/>
<FormRepresentation> <feat att="writtenForm" val="jordlags"/> <feat att="inflectionalParadigm" val="MFG0040"/> <feat att="officiallyApproved" val="yes"/> <feat att="frequency" val="0.0"/></FormRepresentation></WordForm>
<WordForm><feat att="grammaticalGender" val="neuter"/><feat att="definiteness" val="definite"/><feat att="grammaticalNumber" val="singular"/><feat att="case" val="unspecified"/>
<FormRepresentation> <feat att="writtenForm" val="jordlaget"/> <feat att="inflectionalParadigm" val="MFG0040"/> <feat att="officiallyApproved" val="yes"/> <feat att="frequency" val=".1429"/></FormRepresentation></WordForm>
<WordForm><feat att="grammaticalGender" val="neuter"/><feat att="definiteness" val="definite"/><feat att="grammaticalNumber" val="singular"/><feat att="case" val="genitiveCase"/>
<FormRepresentation> <feat att="writtenForm" val="jordlagets"/> <feat att="inflectionalParadigm" val="MFG0040"/> <feat att="officiallyApproved" val="yes"/> <feat att="frequency" val="0.0"/></FormRepresentation></WordForm>
<WordForm><feat att="grammaticalGender" val="neuter"/><feat att="definiteness" val="definite"/><feat att="grammaticalNumber" val="plural"/><feat att="case" val="unspecified"/>
<FormRepresentation> <feat att="writtenForm" val="jordlagene"/> <feat att="inflectionalParadigm" val="MFG0040"/> <feat att="officiallyApproved" val="yes"/> <feat att="frequency" val=".25"/></FormRepresentation></WordForm>
<WordForm><feat att="grammaticalGender" val="neuter"/><feat att="definiteness" val="definite"/><feat att="grammaticalNumber" val="plural"/><feat att="case" val="genitiveCase"/>
<FormRepresentation> <feat att="writtenForm" val="jordlagenes"/> <feat att="inflectionalParadigm" val="MFG0040"/> <feat att="officiallyApproved" val="yes"/> <feat att="frequency" val=".0714"/></FormRepresentation></WordForm>
</LexicalEntry> 
<LexicalEntry><feat att="partOfSpeech" val="commonNoun"/> 
<feat att="id" val="GMU_JORDLOD_1"/> 
<feat att="morphologicalUnitId" val="JORDLOD"/> 
<feat att="originalSource" val="PAROLE"/> 
<feat att="independentWord" val="yes"/> 
<feat att="decomposition" val="jord+lod"/> 
<Lemma><FormRepresentation> <feat att="writtenForm" val="jordlod"/> <feat att="officiallyApproved" val="yes"/> 
<feat att="joiningElement" val="Not analyzed"/> 
</FormRepresentation> </Lemma> 
<WordForm><feat att="grammaticalGender" val="commonGender"/><feat att="definiteness" val="indefinite"/><feat att="grammaticalNumber" val="singular"/><feat att="case" val="unspecified"/>
<FormRepresentation> <feat att="writtenForm" val="jordlod"/> <feat att="inflectionalParadigm" val="MFG0008"/> <feat att="officiallyApproved" val="yes"/> <feat att="frequency" val=".2679"/></FormRepresentation></WordForm>
<WordForm><feat att="grammaticalGender" val="commonGender"/><feat att="definiteness" val="indefinite"/><feat att="grammaticalNumber" val="singular"/><feat att="case" val="genitiveCase"/>
<FormRepresentation> <feat att="writtenForm" val="jordlods"/> <feat att="inflectionalParadigm" val="MFG0008"/> <feat att="officiallyApproved" val="yes"/> <feat att="frequency" val="0.0"/></FormRepresentation></WordForm>
<WordForm><feat att="grammaticalGender" val="commonGender"/><feat att="definiteness" val="indefinite"/><feat att="grammaticalNumber" val="plural"/><feat att="case" val="unspecified"/>
<FormRepresentation> <feat att="writtenForm" val="jordlodder"/> <feat att="inflectionalParadigm" val="MFG0008"/> <feat att="officiallyApproved" val="yes"/> <feat att="frequency" val=".5357"/></FormRepresentation></WordForm>
<WordForm><feat att="grammaticalGender" val="commonGender"/><feat att="definiteness" val="indefinite"/><feat att="grammaticalNumber" val="plural"/><feat att="case" val="genitiveCase"/>
<FormRepresentation> <feat att="writtenForm" val="jordlodders"/> <feat att="inflectionalParadigm" val="MFG0008"/> <feat att="officiallyApproved" val="yes"/> <feat att="frequency" val="0.0"/></FormRepresentation></WordForm>
<WordForm><feat att="grammaticalGender" val="commonGender"/><feat att="definiteness" val="definite"/><feat att="grammaticalNumber" val="singular"/><feat att="case" val="unspecified"/>
<FormRepresentation> <feat att="writtenForm" val="jordlodden"/> <feat att="inflectionalParadigm" val="MFG0008"/> <feat att="officiallyApproved" val="yes"/> <feat att="frequency" val="0.0"/></FormRepresentation></WordForm>
<WordForm><feat att="grammaticalGender" val="commonGender"/><feat att="definiteness" val="definite"/><feat att="grammaticalNumber" val="singular"/><feat att="case" val="genitiveCase"/>
<FormRepresentation> <feat att="writtenForm" val="jordloddens"/> <feat att="inflectionalParadigm" val="MFG0008"/> <feat att="officiallyApproved" val="yes"/> <feat att="frequency" val="0.0"/></FormRepresentation></WordForm>
<WordForm><feat att="grammaticalGender" val="commonGender"/><feat att="definiteness" val="definite"/><feat att="grammaticalNumber" val="plural"/><feat att="case" val="unspecified"/>
<FormRepresentation> <feat att="writtenForm" val="jordlodderne"/> <feat att="inflectionalParadigm" val="MFG0008"/> <feat att="officiallyApproved" val="yes"/> <feat att="frequency" val="0.0"/></FormRepresentation></WordForm>
<WordForm><feat att="grammaticalGender" val="commonGender"/><feat att="definiteness" val="definite"/><feat att="grammaticalNumber" val="plural"/><feat att="case" val="genitiveCase"/>
<FormRepresentation> <feat att="writtenForm" val="jordloddernes"/> <feat att="inflectionalParadigm" val="MFG0008"/> <feat att="officiallyApproved" val="yes"/> <feat att="frequency" val="0.0"/></FormRepresentation></WordForm>
</LexicalEntry> 
<LexicalEntry><feat att="partOfSpeech" val="commonNoun"/> 
<feat att="id" val="GMU_JORDMASSE_1"/> 
<feat att="morphologicalUnitId" val="JORDMASSE"/> 
<feat att="originalSource" val="DDO"/> 
<feat att="independentWord" val="yes"/> 
<feat att="decomposition" val="jord+masse"/> 
<Lemma><FormRepresentation> <feat att="writtenForm" val="jordmasse"/> <feat att="officiallyApproved" val="yes"/> 
<feat att="joiningElement" val="Not analyzed"/> 
</FormRepresentation> </Lemma> 
<WordForm><feat att="grammaticalGender" val="commonGender"/><feat att="definiteness" val="indefinite"/><feat att="grammaticalNumber" val="singular"/><feat att="case" val="unspecified"/>
<FormRepresentation> <feat att="writtenForm" val="jordmasse"/> <feat att="inflectionalParadigm" val="MFG0076"/> <feat att="officiallyApproved" val="yes"/> <feat att="frequency" val="0.0"/></FormRepresentation></WordForm>
<WordForm><feat att="grammaticalGender" val="commonGender"/><feat att="definiteness" val="indefinite"/><feat att="grammaticalNumber" val="singular"/><feat att="case" val="genitiveCase"/>
<FormRepresentation> <feat att="writtenForm" val="jordmasses"/> <feat att="inflectionalParadigm" val="MFG0076"/> <feat att="officiallyApproved" val="yes"/> <feat att="frequency" val="0.0"/></FormRepresentation></WordForm>
<WordForm><feat att="grammaticalGender" val="commonGender"/><feat att="definiteness" val="indefinite"/><feat att="grammaticalNumber" val="plural"/><feat att="case" val="unspecified"/>
<FormRepresentation> <feat att="writtenForm" val="jordmasser"/> <feat att="inflectionalParadigm" val="MFG0076"/> <feat att="officiallyApproved" val="yes"/> <feat att="frequency" val=".1607"/></FormRepresentation></WordForm>
<WordForm><feat att="grammaticalGender" val="commonGender"/><feat att="definiteness" val="indefinite"/><feat att="grammaticalNumber" val="plural"/><feat att="case" val="genitiveCase"/>
<FormRepresentation> <feat att="writtenForm" val="jordmassers"/> <feat att="inflectionalParadigm" val="MFG0076"/> <feat att="officiallyApproved" val="yes"/> <feat att="frequency" val="0.0"/></FormRepresentation></WordForm>
<WordForm><feat att="grammaticalGender" val="commonGender"/><feat att="definiteness" val="definite"/><feat att="grammaticalNumber" val="singular"/><feat att="case" val="unspecified"/>
<FormRepresentation> <feat att="writtenForm" val="jordmassen"/> <feat att="inflectionalParadigm" val="MFG0076"/> <feat att="officiallyApproved" val="yes"/> <feat att="frequency" val=".0179"/></FormRepresentation></WordForm>
<WordForm><feat att="grammaticalGender" val="commonGender"/><feat att="definiteness" val="definite"/><feat att="grammaticalNumber" val="singular"/><feat att="case" val="genitiveCase"/>
<FormRepresentation> <feat att="writtenForm" val="jordmassens"/> <feat att="inflectionalParadigm" val="MFG0076"/> <feat att="officiallyApproved" val="yes"/> <feat att="frequency" val=".0714"/></FormRepresentation></WordForm>
<WordForm><feat att="grammaticalGender" val="commonGender"/><feat att="definiteness" val="definite"/><feat att="grammaticalNumber" val="plural"/><feat att="case" val="unspecified"/>
<FormRepresentation> <feat att="writtenForm" val="jordmasserne"/> <feat att="inflectionalParadigm" val="MFG0076"/> <feat att="officiallyApproved" val="yes"/> <feat att="frequency" val=".1071"/></FormRepresentation></WordForm>
<WordForm><feat att="grammaticalGender" val="commonGender"/><feat att="definiteness" val="definite"/><feat att="grammaticalNumber" val="plural"/><feat att="case" val="genitiveCase"/>
<FormRepresentation> <feat att="writtenForm" val="jordmassernes"/> <feat att="inflectionalParadigm" val="MFG0076"/> <feat att="officiallyApproved" val="yes"/> <feat att="frequency" val="0.0"/></FormRepresentation></WordForm>
</LexicalEntry> 
<LexicalEntry><feat att="partOfSpeech" val="commonNoun"/> 
<feat att="id" val="GMU_JORDNØD_1"/> 
<feat att="morphologicalUnitId" val="JORDNØD"/> 
<feat att="originalSource" val="PAROLE"/> 
<feat att="independentWord" val="yes"/> 
<feat att="decomposition" val="jord+nød"/> 
<Lemma><FormRepresentation> <feat att="writtenForm" val="jordnød"/> <feat att="officiallyApproved" val="yes"/> 
<feat att="joiningElement" val="Not analyzed"/> 
</FormRepresentation> </Lemma> 
<WordForm><feat att="grammaticalGender" val="commonGender"/><feat att="definiteness" val="indefinite"/><feat att="grammaticalNumber" val="singular"/><feat att="case" val="unspecified"/>
<FormRepresentation> <feat att="writtenForm" val="jordnød"/> <feat att="inflectionalParadigm" val="MFG0008"/> <feat att="officiallyApproved" val="yes"/> <feat att="frequency" val=".0536"/></FormRepresentation></WordForm>
<WordForm><feat att="grammaticalGender" val="commonGender"/><feat att="definiteness" val="indefinite"/><feat att="grammaticalNumber" val="singular"/><feat att="case" val="genitiveCase"/>
<FormRepresentation> <feat att="writtenForm" val="jordnøds"/> <feat att="inflectionalParadigm" val="MFG0008"/> <feat att="officiallyApproved" val="yes"/> <feat att="frequency" val="0.0"/></FormRepresentation></WordForm>
<WordForm><feat att="grammaticalGender" val="commonGender"/><feat att="definiteness" val="indefinite"/><feat att="grammaticalNumber" val="plural"/><feat att="case" val="unspecified"/>
<FormRepresentation> <feat att="writtenForm" val="jordnødder"/> <feat att="inflectionalParadigm" val="MFG0008"/> <feat att="officiallyApproved" val="yes"/> <feat att="frequency" val=".9286"/></FormRepresentation></WordForm>
<WordForm><feat att="grammaticalGender" val="commonGender"/><feat att="definiteness" val="indefinite"/><feat att="grammaticalNumber" val="plural"/><feat att="case" val="genitiveCase"/>
<FormRepresentation> <feat att="writtenForm" val="jordnødders"/> <feat att="inflectionalParadigm" val="MFG0008"/> <feat att="officiallyApproved" val="yes"/> <feat att="frequency" val="0.0"/></FormRepresentation></WordForm>
<WordForm><feat att="grammaticalGender" val="commonGender"/><feat att="definiteness" val="definite"/><feat att="grammaticalNumber" val="singular"/><feat att="case" val="unspecified"/>
<FormRepresentation> <feat att="writtenForm" val="jordnødden"/> <feat att="inflectionalParadigm" val="MFG0008"/> <feat att="officiallyApproved" val="yes"/> <feat att="frequency" val="0.0"/></FormRepresentation></WordForm>
<WordForm><feat att="grammaticalGender" val="commonGender"/><feat att="definiteness" val="definite"/><feat att="grammaticalNumber" val="singular"/><feat att="case" val="genitiveCase"/>
<FormRepresentation> <feat att="writtenForm" val="jordnøddens"/> <feat att="inflectionalParadigm" val="MFG0008"/> <feat att="officiallyApproved" val="yes"/> <feat att="frequency" val="0.0"/></FormRepresentation></WordForm>
<WordForm><feat att="grammaticalGender" val="commonGender"/><feat att="definiteness" val="definite"/><feat att="grammaticalNumber" val="plural"/><feat att="case" val="unspecified"/>
<FormRepresentation> <feat att="writtenForm" val="jordnødderne"/> <feat att="inflectionalParadigm" val="MFG0008"/> <feat att="officiallyApproved" val="yes"/> <feat att="frequency" val=".0536"/></FormRepresentation></WordForm>
<WordForm><feat att="grammaticalGender" val="commonGender"/><feat att="definiteness" val="definite"/><feat att="grammaticalNumber" val="plural"/><feat att="case" val="genitiveCase"/>
<FormRepresentation> <feat att="writtenForm" val="jordnøddernes"/> <feat att="inflectionalParadigm" val="MFG0008"/> <feat att="officiallyApproved" val="yes"/> <feat att="frequency" val="0.0"/></FormRepresentation></WordForm>
</LexicalEntry> 
<LexicalEntry><feat att="partOfSpeech" val="commonNoun"/> 
<feat att="id" val="GMU_JORDNØDDEOLIE_1"/> 
<feat att="morphologicalUnitId" val="JORDNØDDEOLIE"/> 
<feat att="originalSource" val="DDO"/> 
<feat att="independentWord" val="yes"/> 
<feat att="decomposition" val="jordnød+de+olie"/> 
<Lemma><FormRepresentation> <feat att="writtenForm" val="jordnøddeolie"/> <feat att="officiallyApproved" val="yes"/> 
<feat att="joiningElement" val="Not analyzed"/> 
</FormRepresentation> </Lemma> 
<WordForm><feat att="grammaticalGender" val="commonGender"/><feat att="definiteness" val="indefinite"/><feat att="grammaticalNumber" val="singular"/><feat att="case" val="unspecified"/>
<FormRepresentation> <feat att="writtenForm" val="jordnøddeolie"/> <feat att="inflectionalParadigm" val="MFG0076"/> <feat att="officiallyApproved" val="yes"/> <feat att="frequency" val=".0357"/></FormRepresentation></WordForm>
<WordForm><feat att="grammaticalGender" val="commonGender"/><feat att="definiteness" val="indefinite"/><feat att="grammaticalNumber" val="singular"/><feat att="case" val="genitiveCase"/>
<FormRepresentation> <feat att="writtenForm" val="jordnøddeolies"/> <feat att="inflectionalParadigm" val="MFG0076"/> <feat att="officiallyApproved" val="yes"/> <feat att="frequency" val="0.0"/></FormRepresentation></WordForm>
<WordForm><feat att="grammaticalGender" val="commonGender"/><feat att="definiteness" val="indefinite"/><feat att="grammaticalNumber" val="plural"/><feat att="case" val="unspecified"/>
<FormRepresentation> <feat att="writtenForm" val="jordnøddeolier"/> <feat att="inflectionalParadigm" val="MFG0076"/> <feat att="officiallyApproved" val="yes"/> <feat att="frequency" val="0.0"/></FormRepresentation></WordForm>
<WordForm><feat att="grammaticalGender" val="commonGender"/><feat att="definiteness" val="indefinite"/><feat att="grammaticalNumber" val="plural"/><feat att="case" val="genitiveCase"/>
<FormRepresentation> <feat att="writtenForm" val="jordnøddeoliers"/> <feat att="inflectionalParadigm" val="MFG0076"/> <feat att="officiallyApproved" val="yes"/> <feat att="frequency" val="0.0"/></FormRepresentation></WordForm>
<WordForm><feat att="grammaticalGender" val="commonGender"/><feat att="definiteness" val="definite"/><feat att="grammaticalNumber" val="singular"/><feat att="case" val="unspecified"/>
<FormRepresentation> <feat att="writtenForm" val="jordnøddeolien"/> <feat att="inflectionalParadigm" val="MFG0076"/> <feat att="officiallyApproved" val="yes"/> <feat att="frequency" val="0.0"/></FormRepresentation></WordForm>
<WordForm><feat att="grammaticalGender" val="commonGender"/><feat att="definiteness" val="definite"/><feat att="grammaticalNumber" val="singular"/><feat att="case" val="genitiveCase"/>
<FormRepresentation> <feat att="writtenForm" val="jordnøddeoliens"/> <feat att="inflectionalParadigm" val="MFG0076"/> <feat att="officiallyApproved" val="yes"/> <feat att="frequency" val="0.0"/></FormRepresentation></WordForm>
<WordForm><feat att="grammaticalGender" val="commonGender"/><feat att="definiteness" val="definite"/><feat att="grammaticalNumber" val="plural"/><feat att="case" val="unspecified"/>
<FormRepresentation> <feat att="writtenForm" val="jordnøddeolierne"/> <feat att="inflectionalParadigm" val="MFG0076"/> <feat att="officiallyApproved" val="yes"/> <feat att="frequency" val="0.0"/></FormRepresentation></WordForm>
<WordForm><feat att="grammaticalGender" val="commonGender"/><feat att="definiteness" val="definite"/><feat att="grammaticalNumber" val="plural"/><feat att="case" val="genitiveCase"/>
<FormRepresentation> <feat att="writtenForm" val="jordnøddeoliernes"/> <feat att="inflectionalParadigm" val="MFG0076"/> <feat att="officiallyApproved" val="yes"/> <feat att="frequency" val="0.0"/></FormRepresentation></WordForm>
</LexicalEntry> 
<LexicalEntry><feat att="partOfSpeech" val="commonNoun"/> 
<feat att="id" val="GMU_JORDOLIE_1"/> 
<feat att="morphologicalUnitId" val="JORDOLIE"/> 
<feat att="originalSource" val="DDO"/> 
<feat att="independentWord" val="yes"/> 
<feat att="decomposition" val="jord+olie"/> 
<Lemma><FormRepresentation> <feat att="writtenForm" val="jordolie"/> <feat att="officiallyApproved" val="yes"/> 
<feat att="joiningElement" val="Not analyzed"/> 
</FormRepresentation> </Lemma> 
<WordForm><feat att="grammaticalGender" val="commonGender"/><feat att="definiteness" val="indefinite"/><feat att="grammaticalNumber" val="singular"/><feat att="case" val="unspecified"/>
<FormRepresentation> <feat att="writtenForm" val="jordolie"/> <feat att="inflectionalParadigm" val="MFG0076"/> <feat att="officiallyApproved" val="yes"/> <feat att="frequency" val=".0893"/></FormRepresentation></WordForm>
<WordForm><feat att="grammaticalGender" val="commonGender"/><feat att="definiteness" val="indefinite"/><feat att="grammaticalNumber" val="singular"/><feat att="case" val="genitiveCase"/>
<FormRepresentation> <feat att="writtenForm" val="jordolies"/> <feat att="inflectionalParadigm" val="MFG0076"/> <feat att="officiallyApproved" val="yes"/> <feat att="frequency" val="0.0"/></FormRepresentation></WordForm>
<WordForm><feat att="grammaticalGender" val="commonGender"/><feat att="definiteness" val="indefinite"/><feat att="grammaticalNumber" val="plural"/><feat att="case" val="unspecified"/>
<FormRepresentation> <feat att="writtenForm" val="jordolier"/> <feat att="inflectionalParadigm" val="MFG0076"/> <feat att="officiallyApproved" val="yes"/> <feat att="frequency" val="0.0"/></FormRepresentation></WordForm>
<WordForm><feat att="grammaticalGender" val="commonGender"/><feat att="definiteness" val="indefinite"/><feat att="grammaticalNumber" val="plural"/><feat att="case" val="genitiveCase"/>
<FormRepresentation> <feat att="writtenForm" val="jordoliers"/> <feat att="inflectionalParadigm" val="MFG0076"/> <feat att="officiallyApproved" val="yes"/> <feat att="frequency" val="0.0"/></FormRepresentation></WordForm>
<WordForm><feat att="grammaticalGender" val="commonGender"/><feat att="definiteness" val="definite"/><feat att="grammaticalNumber" val="singular"/><feat att="case" val="unspecified"/>
<FormRepresentation> <feat att="writtenForm" val="jordolien"/> <feat att="inflectionalParadigm" val="MFG0076"/> <feat att="officiallyApproved" val="yes"/> <feat att="frequency" val="0.0"/></FormRepresentation></WordForm>
<WordForm><feat att="grammaticalGender" val="commonGender"/><feat att="definiteness" val="definite"/><feat att="grammaticalNumber" val="singular"/><feat att="case" val="genitiveCase"/>
<FormRepresentation> <feat att="writtenForm" val="jordoliens"/> <feat att="inflectionalParadigm" val="MFG0076"/> <feat att="officiallyApproved" val="yes"/> <feat att="frequency" val="0.0"/></FormRepresentation></WordForm>
<WordForm><feat att="grammaticalGender" val="commonGender"/><feat att="definiteness" val="definite"/><feat att="grammaticalNumber" val="plural"/><feat att="case" val="unspecified"/>
<FormRepresentation> <feat att="writtenForm" val="jordolierne"/> <feat att="inflectionalParadigm" val="MFG0076"/> <feat att="officiallyApproved" val="yes"/> <feat att="frequency" val="0.0"/></FormRepresentation></WordForm>
<WordForm><feat att="grammaticalGender" val="commonGender"/><feat att="definiteness" val="definite"/><feat att="grammaticalNumber" val="plural"/><feat att="case" val="genitiveCase"/>
<FormRepresentation> <feat att="writtenForm" val="jordoliernes"/> <feat att="inflectionalParadigm" val="MFG0076"/> <feat att="officiallyApproved" val="yes"/> <feat att="frequency" val="0.0"/></FormRepresentation></WordForm>
</LexicalEntry> 
<LexicalEntry><feat att="partOfSpeech" val="commonNoun"/> 
<feat att="id" val="GMU_JORDOVERFLADE_1"/> 
<feat att="morphologicalUnitId" val="JORDOVERFLADE"/> 
<feat att="originalSource" val="DDO"/> 
<feat att="independentWord" val="yes"/> 
<feat att="decomposition" val="jord+overflade"/> 
<Lemma><FormRepresentation> <feat att="writtenForm" val="jordoverflade"/> <feat att="officiallyApproved" val="yes"/> 
<feat att="joiningElement" val="Not analyzed"/> 
</FormRepresentation> </Lemma> 
<WordForm><feat att="grammaticalGender" val="commonGender"/><feat att="definiteness" val="indefinite"/><feat att="grammaticalNumber" val="singular"/><feat att="case" val="unspecified"/>
<FormRepresentation> <feat att="writtenForm" val="jordoverflade"/> <feat att="inflectionalParadigm" val="MFG0076"/> <feat att="officiallyApproved" val="yes"/> <feat att="frequency" val=".0714"/></FormRepresentation></WordForm>
<WordForm><feat att="grammaticalGender" val="commonGender"/><feat att="definiteness" val="indefinite"/><feat att="grammaticalNumber" val="singular"/><feat att="case" val="genitiveCase"/>
<FormRepresentation> <feat att="writtenForm" val="jordoverflades"/> <feat att="inflectionalParadigm" val="MFG0076"/> <feat att="officiallyApproved" val="yes"/> <feat att="frequency" val="0.0"/></FormRepresentation></WordForm>
<WordForm><feat att="grammaticalGender" val="commonGender"/><feat att="definiteness" val="indefinite"/><feat att="grammaticalNumber" val="plural"/><feat att="case" val="unspecified"/>
<FormRepresentation> <feat att="writtenForm" val="jordoverflader"/> <feat att="inflectionalParadigm" val="MFG0076"/> <feat att="officiallyApproved" val="yes"/> <feat att="frequency" val="0.0"/></FormRepresentation></WordForm>
<WordForm><feat att="grammaticalGender" val="commonGender"/><feat att="definiteness" val="indefinite"/><feat att="grammaticalNumber" val="plural"/><feat att="case" val="genitiveCase"/>
<FormRepresentation> <feat att="writtenForm" val="jordoverfladers"/> <feat att="inflectionalParadigm" val="MFG0076"/> <feat att="officiallyApproved" val="yes"/> <feat att="frequency" val="0.0"/></FormRepresentation></WordForm>
<WordForm><feat att="grammaticalGender" val="commonGender"/><feat att="definiteness" val="definite"/><feat att="grammaticalNumber" val="singular"/><feat att="case" val="unspecified"/>
<FormRepresentation> <feat att="writtenForm" val="jordoverfladen"/> <feat att="inflectionalParadigm" val="MFG0076"/> <feat att="officiallyApproved" val="yes"/> <feat att="frequency" val="2.3393"/></FormRepresentation></WordForm>
<WordForm><feat att="grammaticalGender" val="commonGender"/><feat att="definiteness" val="definite"/><feat att="grammaticalNumber" val="singular"/><feat att="case" val="genitiveCase"/>
<FormRepresentation> <feat att="writtenForm" val="jordoverfladens"/> <feat att="inflectionalParadigm" val="MFG0076"/> <feat att="officiallyApproved" val="yes"/> <feat att="frequency" val=".0714"/></FormRepresentation></WordForm>
<WordForm><feat att="grammaticalGender" val="commonGender"/><feat att="definiteness" val="definite"/><feat att="grammaticalNumber" val="plural"/><feat att="case" val="unspecified"/>
<FormRepresentation> <feat att="writtenForm" val="jordoverfladerne"/> <feat att="inflectionalParadigm" val="MFG0076"/> <feat att="officiallyApproved" val="yes"/> <feat att="frequency" val="0.0"/></FormRepresentation></WordForm>
<WordForm><feat att="grammaticalGender" val="commonGender"/><feat att="definiteness" val="definite"/><feat att="grammaticalNumber" val="plural"/><feat att="case" val="genitiveCase"/>
<FormRepresentation> <feat att="writtenForm" val="jordoverfladernes"/> <feat att="inflectionalParadigm" val="MFG0076"/> <feat att="officiallyApproved" val="yes"/> <feat att="frequency" val="0.0"/></FormRepresentation></WordForm>
</LexicalEntry> 
<LexicalEntry><feat att="partOfSpeech" val="commonNoun"/> 
<feat att="id" val="GMU_JORDPERIODE_1"/> 
<feat att="morphologicalUnitId" val="JORDPERIODE"/> 
<feat att="originalSource" val="DDO"/> 
<feat att="independentWord" val="yes"/> 
<feat att="decomposition" val="jord+periode"/> 
<Lemma><FormRepresentation> <feat att="writtenForm" val="jordperiode"/> <feat att="officiallyApproved" val="yes"/> 
<feat att="joiningElement" val="Not analyzed"/> 
</FormRepresentation> </Lemma> 
<WordForm><feat att="grammaticalGender" val="commonGender"/><feat att="definiteness" val="indefinite"/><feat att="grammaticalNumber" val="singular"/><feat att="case" val="unspecified"/>
<FormRepresentation> <feat att="writtenForm" val="jordperiode"/> <feat att="inflectionalParadigm" val="MFG0076"/> <feat att="officiallyApproved" val="yes"/> <feat att="frequency" val=".0357"/></FormRepresentation></WordForm>
<WordForm><feat att="grammaticalGender" val="commonGender"/><feat att="definiteness" val="indefinite"/><feat att="grammaticalNumber" val="singular"/><feat att="case" val="genitiveCase"/>
<FormRepresentation> <feat att="writtenForm" val="jordperiodes"/> <feat att="inflectionalParadigm" val="MFG0076"/> <feat att="officiallyApproved" val="yes"/> <feat att="frequency" val="0.0"/></FormRepresentation></WordForm>
<WordForm><feat att="grammaticalGender" val="commonGender"/><feat att="definiteness" val="indefinite"/><feat att="grammaticalNumber" val="plural"/><feat att="case" val="unspecified"/>
<FormRepresentation> <feat att="writtenForm" val="jordperioder"/> <feat att="inflectionalParadigm" val="MFG0076"/> <feat att="officiallyApproved" val="yes"/> <feat att="frequency" val=".1429"/></FormRepresentation></WordForm>
<WordForm><feat att="grammaticalGender" val="commonGender"/><feat att="definiteness" val="indefinite"/><feat att="grammaticalNumber" val="plural"/><feat att="case" val="genitiveCase"/>
<FormRepresentation> <feat att="writtenForm" val="jordperioders"/> <feat att="inflectionalParadigm" val="MFG0076"/> <feat att="officiallyApproved" val="yes"/> <feat att="frequency" val="0.0"/></FormRepresentation></WordForm>
<WordForm><feat att="grammaticalGender" val="commonGender"/><feat att="definiteness" val="definite"/><feat att="grammaticalNumber" val="singular"/><feat att="case" val="unspecified"/>
<FormRepresentation> <feat att="writtenForm" val="jordperioden"/> <feat att="inflectionalParadigm" val="MFG0076"/> <feat att="officiallyApproved" val="yes"/> <feat att="frequency" val="0.0"/></FormRepresentation></WordForm>
<WordForm><feat att="grammaticalGender" val="commonGender"/><feat att="definiteness" val="definite"/><feat att="grammaticalNumber" val="singular"/><feat att="case" val="genitiveCase"/>
<FormRepresentation> <feat att="writtenForm" val="jordperiodens"/> <feat att="inflectionalParadigm" val="MFG0076"/> <feat att="officiallyApproved" val="yes"/> <feat att="frequency" val="0.0"/></FormRepresentation></WordForm>
<WordForm><feat att="grammaticalGender" val="commonGender"/><feat att="definiteness" val="definite"/><feat att="grammaticalNumber" val="plural"/><feat att="case" val="unspecified"/>
<FormRepresentation> <feat att="writtenForm" val="jordperioderne"/> <feat att="inflectionalParadigm" val="MFG0076"/> <feat att="officiallyApproved" val="yes"/> <feat att="frequency" val=".0357"/></FormRepresentation></WordForm>
<WordForm><feat att="grammaticalGender" val="commonGender"/><feat att="definiteness" val="definite"/><feat att="grammaticalNumber" val="plural"/><feat att="case" val="genitiveCase"/>
<FormRepresentation> <feat att="writtenForm" val="jordperiodernes"/> <feat att="inflectionalParadigm" val="MFG0076"/> <feat att="officiallyApproved" val="yes"/> <feat att="frequency" val="0.0"/></FormRepresentation></WordForm>
</LexicalEntry> 
<LexicalEntry><feat att="partOfSpeech" val="commonNoun"/> 
<feat att="id" val="GMU_JORDPRIS_1"/> 
<feat att="morphologicalUnitId" val="JORDPRIS"/> 
<feat att="originalSource" val="DDO"/> 
<feat att="independentWord" val="yes"/> 
<feat att="decomposition" val="jord+pris"/> 
<Lemma><FormRepresentation> <feat att="writtenForm" val="jordpris"/> <feat att="officiallyApproved" val="yes"/> 
<feat att="joiningElement" val="Not analyzed"/> 
</FormRepresentation> </Lemma> 
<WordForm><feat att="grammaticalGender" val="commonGender"/><feat att="definiteness" val="indefinite"/><feat att="grammaticalNumber" val="singular"/><feat att="case" val="unspecified"/>
<FormRepresentation> <feat att="writtenForm" val="jordpris"/> <feat att="inflectionalParadigm" val="MFG0225"/> <feat att="officiallyApproved" val="yes"/> <feat att="frequency" val="0.0"/></FormRepresentation></WordForm>
<WordForm><feat att="grammaticalGender" val="commonGender"/><feat att="definiteness" val="indefinite"/><feat att="grammaticalNumber" val="singular"/><feat att="case" val="genitiveCase"/>
<FormRepresentation> <feat att="writtenForm" val="jordprises"/> <feat att="inflectionalParadigm" val="MFG0225"/> <feat att="officiallyApproved" val="no"/> <feat att="frequency" val="0.0"/></FormRepresentation><FormRepresentation> <feat att="writtenForm" val="jordpris's"/> <feat att="inflectionalParadigm" val="MFG0225"/> <feat att="officiallyApproved" val="no"/> <feat att="frequency" val="0.0"/></FormRepresentation><FormRepresentation> <feat att="writtenForm" val="jordpris'"/> <feat att="inflectionalParadigm" val="MFG0225"/> <feat att="officiallyApproved" val="yes"/> <feat att="frequency" val="0.0"/></FormRepresentation></WordForm>
<WordForm><feat att="grammaticalGender" val="commonGender"/><feat att="definiteness" val="indefinite"/><feat att="grammaticalNumber" val="plural"/><feat att="case" val="unspecified"/>
<FormRepresentation> <feat att="writtenForm" val="jordpriser"/> <feat att="inflectionalParadigm" val="MFG0225"/> <feat att="officiallyApproved" val="yes"/> <feat att="frequency" val=".1786"/></FormRepresentation></WordForm>
<WordForm><feat att="grammaticalGender" val="commonGender"/><feat att="definiteness" val="indefinite"/><feat att="grammaticalNumber" val="plural"/><feat att="case" val="genitiveCase"/>
<FormRepresentation> <feat att="writtenForm" val="jordprisers"/> <feat att="inflectionalParadigm" val="MFG0225"/> <feat att="officiallyApproved" val="yes"/> <feat att="frequency" val="0.0"/></FormRepresentation></WordForm>
<WordForm><feat att="grammaticalGender" val="commonGender"/><feat att="definiteness" val="definite"/><feat att="grammaticalNumber" val="singular"/><feat att="case" val="unspecified"/>
<FormRepresentation> <feat att="writtenForm" val="jordprisen"/> <feat att="inflectionalParadigm" val="MFG0225"/> <feat att="officiallyApproved" val="yes"/> <feat att="frequency" val="0.0"/></FormRepresentation></WordForm>
<WordForm><feat att="grammaticalGender" val="commonGender"/><feat att="definiteness" val="definite"/><feat att="grammaticalNumber" val="singular"/><feat att="case" val="genitiveCase"/>
<FormRepresentation> <feat att="writtenForm" val="jordprisens"/> <feat att="inflectionalParadigm" val="MFG0225"/> <feat att="officiallyApproved" val="yes"/> <feat att="frequency" val="0.0"/></FormRepresentation></WordForm>
<WordForm><feat att="grammaticalGender" val="commonGender"/><feat att="definiteness" val="definite"/><feat att="grammaticalNumber" val="plural"/><feat att="case" val="unspecified"/>
<FormRepresentation> <feat att="writtenForm" val="jordpriserne"/> <feat att="inflectionalParadigm" val="MFG0225"/> <feat att="officiallyApproved" val="yes"/> <feat att="frequency" val=".1964"/></FormRepresentation></WordForm>
<WordForm><feat att="grammaticalGender" val="commonGender"/><feat att="definiteness" val="definite"/><feat att="grammaticalNumber" val="plural"/><feat att="case" val="genitiveCase"/>
<FormRepresentation> <feat att="writtenForm" val="jordprisernes"/> <feat att="inflectionalParadigm" val="MFG0225"/> <feat att="officiallyApproved" val="yes"/> <feat att="frequency" val="0.0"/></FormRepresentation></WordForm>
</LexicalEntry> 
<LexicalEntry><feat att="partOfSpeech" val="commonNoun"/> 
<feat att="id" val="GMU_JORDPÅKASTELSE_1"/> 
<feat att="morphologicalUnitId" val="JORDPÅKASTELSE"/> 
<feat att="originalSource" val="DDO"/> 
<feat att="independentWord" val="yes"/> 
<Lemma><FormRepresentation> <feat att="writtenForm" val="jordpåkastelse"/> <feat att="officiallyApproved" val="yes"/> 
<feat att="joiningElement" val="Not analyzed"/> 
</FormRepresentation> </Lemma> 
<WordForm><feat att="grammaticalGender" val="commonGender"/><feat att="definiteness" val="indefinite"/><feat att="grammaticalNumber" val="singular"/><feat att="case" val="unspecified"/>
<FormRepresentation> <feat att="writtenForm" val="jordpåkastelse"/> <feat att="inflectionalParadigm" val="MFG0076"/> <feat att="officiallyApproved" val="yes"/> <feat att="frequency" val=".0536"/></FormRepresentation></WordForm>
<WordForm><feat att="grammaticalGender" val="commonGender"/><feat att="definiteness" val="indefinite"/><feat att="grammaticalNumber" val="singular"/><feat att="case" val="genitiveCase"/>
<FormRepresentation> <feat att="writtenForm" val="jordpåkastelses"/> <feat att="inflectionalParadigm" val="MFG0076"/> <feat att="officiallyApproved" val="yes"/> <feat att="frequency" val="0.0"/></FormRepresentation></WordForm>
<WordForm><feat att="grammaticalGender" val="commonGender"/><feat att="definiteness" val="indefinite"/><feat att="grammaticalNumber" val="plural"/><feat att="case" val="unspecified"/>
<FormRepresentation> <feat att="writtenForm" val="jordpåkastelser"/> <feat att="inflectionalParadigm" val="MFG0076"/> <feat att="officiallyApproved" val="yes"/> <feat att="frequency" val="0.0"/></FormRepresentation></WordForm>
<WordForm><feat att="grammaticalGender" val="commonGender"/><feat att="definiteness" val="indefinite"/><feat att="grammaticalNumber" val="plural"/><feat att="case" val="genitiveCase"/>
<FormRepresentation> <feat att="writtenForm" val="jordpåkastelsers"/> <feat att="inflectionalParadigm" val="MFG0076"/> <feat att="officiallyApproved" val="yes"/> <feat att="frequency" val="0.0"/></FormRepresentation></WordForm>
<WordForm><feat att="grammaticalGender" val="commonGender"/><feat att="definiteness" val="definite"/><feat att="grammaticalNumber" val="singular"/><feat att="case" val="unspecified"/>
<FormRepresentation> <feat att="writtenForm" val="jordpåkastelsen"/> <feat att="inflectionalParadigm" val="MFG0076"/> <feat att="officiallyApproved" val="yes"/> <feat att="frequency" val=".0536"/></FormRepresentation></WordForm>
<WordForm><feat att="grammaticalGender" val="commonGender"/><feat att="definiteness" val="definite"/><feat att="grammaticalNumber" val="singular"/><feat att="case" val="genitiveCase"/>
<FormRepresentation> <feat att="writtenForm" val="jordpåkastelsens"/> <feat att="inflectionalParadigm" val="MFG0076"/> <feat att="officiallyApproved" val="yes"/> <feat att="frequency" val="0.0"/></FormRepresentation></WordForm>
<WordForm><feat att="grammaticalGender" val="commonGender"/><feat att="definiteness" val="definite"/><feat att="grammaticalNumber" val="plural"/><feat att="case" val="unspecified"/>
<FormRepresentation> <feat att="writtenForm" val="jordpåkastelserne"/> <feat att="inflectionalParadigm" val="MFG0076"/> <feat att="officiallyApproved" val="yes"/> <feat att="frequency" val="0.0"/></FormRepresentation></WordForm>
<WordForm><feat att="grammaticalGender" val="commonGender"/><feat att="definiteness" val="definite"/><feat att="grammaticalNumber" val="plural"/><feat att="case" val="genitiveCase"/>
<FormRepresentation> <feat att="writtenForm" val="jordpåkastelsernes"/> <feat att="inflectionalParadigm" val="MFG0076"/> <feat att="officiallyApproved" val="yes"/> <feat att="frequency" val="0.0"/></FormRepresentation></WordForm>
</LexicalEntry> 
<LexicalEntry><feat att="partOfSpeech" val="commonNoun"/> 
<feat att="id" val="GMU_JORDSKOK_1"/> 
<feat att="morphologicalUnitId" val="JORDSKOK"/> 
<feat att="originalSource" val="PAROLE"/> 
<feat att="independentWord" val="yes"/> 
<feat att="decomposition" val="jord+skok"/> 
<Lemma><FormRepresentation> <feat att="writtenForm" val="jordskok"/> <feat att="officiallyApproved" val="yes"/> 
<feat att="joiningElement" val="nil"/> 
<feat att="joiningElementResult" val="jordskok"/> 
</FormRepresentation> </Lemma> 
<WordForm><feat att="grammaticalGender" val="commonGender"/><feat att="definiteness" val="indefinite"/><feat att="grammaticalNumber" val="singular"/><feat att="case" val="unspecified"/>
<FormRepresentation> <feat att="writtenForm" val="jordskok"/> <feat att="inflectionalParadigm" val="MFG0062"/> <feat att="officiallyApproved" val="yes"/> <feat att="frequency" val=".0179"/></FormRepresentation></WordForm>
<WordForm><feat att="grammaticalGender" val="commonGender"/><feat att="definiteness" val="indefinite"/><feat att="grammaticalNumber" val="singular"/><feat att="case" val="genitiveCase"/>
<FormRepresentation> <feat att="writtenForm" val="jordskoks"/> <feat att="inflectionalParadigm" val="MFG0062"/> <feat att="officiallyApproved" val="yes"/> <feat att="frequency" val="0.0"/></FormRepresentation></WordForm>
<WordForm><feat att="grammaticalGender" val="commonGender"/><feat att="definiteness" val="indefinite"/><feat att="grammaticalNumber" val="plural"/><feat att="case" val="unspecified"/>
<FormRepresentation> <feat att="writtenForm" val="jordskokker"/> <feat att="inflectionalParadigm" val="MFG0062"/> <feat att="officiallyApproved" val="yes"/> <feat att="frequency" val=".7857"/></FormRepresentation></WordForm>
<WordForm><feat att="grammaticalGender" val="commonGender"/><feat att="definiteness" val="indefinite"/><feat att="grammaticalNumber" val="plural"/><feat att="case" val="genitiveCase"/>
<FormRepresentation> <feat att="writtenForm" val="jordskokkers"/> <feat att="inflectionalParadigm" val="MFG0062"/> <feat att="officiallyApproved" val="yes"/> <feat att="frequency" val="0.0"/></FormRepresentation></WordForm>
<WordForm><feat att="grammaticalGender" val="commonGender"/><feat att="definiteness" val="definite"/><feat att="grammaticalNumber" val="singular"/><feat att="case" val="unspecified"/>
<FormRepresentation> <feat att="writtenForm" val="jordskokken"/> <feat att="inflectionalParadigm" val="MFG0062"/> <feat att="officiallyApproved" val="yes"/> <feat att="frequency" val="0.0"/></FormRepresentation></WordForm>
<WordForm><feat att="grammaticalGender" val="commonGender"/><feat att="definiteness" val="definite"/><feat att="grammaticalNumber" val="singular"/><feat att="case" val="genitiveCase"/>
<FormRepresentation> <feat att="writtenForm" val="jordskokkens"/> <feat att="inflectionalParadigm" val="MFG0062"/> <feat att="officiallyApproved" val="yes"/> <feat att="frequency" val="0.0"/></FormRepresentation></WordForm>
<WordForm><feat att="grammaticalGender" val="commonGender"/><feat att="definiteness" val="definite"/><feat att="grammaticalNumber" val="plural"/><feat att="case" val="unspecified"/>
<FormRepresentation> <feat att="writtenForm" val="jordskokkerne"/> <feat att="inflectionalParadigm" val="MFG0062"/> <feat att="officiallyApproved" val="yes"/> <feat att="frequency" val=".1964"/></FormRepresentation></WordForm>
<WordForm><feat att="grammaticalGender" val="commonGender"/><feat att="definiteness" val="definite"/><feat att="grammaticalNumber" val="plural"/><feat att="case" val="genitiveCase"/>
<FormRepresentation> <feat att="writtenForm" val="jordskokkernes"/> <feat att="inflectionalParadigm" val="MFG0062"/> <feat att="officiallyApproved" val="yes"/> <feat att="frequency" val="0.0"/></FormRepresentation></WordForm>
</LexicalEntry> 
<LexicalEntry><feat att="partOfSpeech" val="commonNoun"/> 
<feat att="id" val="GMU_JORDSKREDSSEJR_1"/> 
<feat att="morphologicalUnitId" val="JORDSKREDSSEJR"/> 
<feat att="originalSource" val="PAROLE"/> 
<feat att="independentWord" val="yes"/> 
<feat att="decomposition" val="jordskred+s+sejr"/> 
<Lemma><FormRepresentation> <feat att="writtenForm" val="jordskredssejr"/> <feat att="officiallyApproved" val="yes"/> 
<feat att="joiningElement" val="nil"/> 
<feat att="joiningElementResult" val="jordskredssejr"/> 
</FormRepresentation> </Lemma> 
<WordForm><feat att="grammaticalGender" val="commonGender"/><feat att="definiteness" val="indefinite"/><feat att="grammaticalNumber" val="singular"/><feat att="case" val="unspecified"/>
<FormRepresentation> <feat att="writtenForm" val="jordskredssejr"/> <feat att="inflectionalParadigm" val="MFG0014"/> <feat att="officiallyApproved" val="yes"/> <feat att="frequency" val=".8214"/></FormRepresentation></WordForm>
<WordForm><feat att="grammaticalGender" val="commonGender"/><feat att="definiteness" val="indefinite"/><feat att="grammaticalNumber" val="singular"/><feat att="case" val="genitiveCase"/>
<FormRepresentation> <feat att="writtenForm" val="jordskredssejrs"/> <feat att="inflectionalParadigm" val="MFG0014"/> <feat att="officiallyApproved" val="yes"/> <feat att="frequency" val="0.0"/></FormRepresentation></WordForm>
<WordForm><feat att="grammaticalGender" val="commonGender"/><feat att="definiteness" val="indefinite"/><feat att="grammaticalNumber" val="plural"/><feat att="case" val="unspecified"/>
<FormRepresentation> <feat att="writtenForm" val="jordskredssejre"/> <feat att="inflectionalParadigm" val="MFG0014"/> <feat att="officiallyApproved" val="yes"/> <feat att="frequency" val=".0357"/></FormRepresentation></WordForm>
<WordForm><feat att="grammaticalGender" val="commonGender"/><feat att="definiteness" val="indefinite"/><feat att="grammaticalNumber" val="plural"/><feat att="case" val="genitiveCase"/>
<FormRepresentation> <feat att="writtenForm" val="jordskredssejres"/> <feat att="inflectionalParadigm" val="MFG0014"/> <feat att="officiallyApproved" val="yes"/> <feat att="frequency" val="0.0"/></FormRepresentation></WordForm>
<WordForm><feat att="grammaticalGender" val="commonGender"/><feat att="definiteness" val="definite"/><feat att="grammaticalNumber" val="singular"/><feat att="case" val="unspecified"/>
<FormRepresentation> <feat att="writtenForm" val="jordskredssejren"/> <feat att="inflectionalParadigm" val="MFG0014"/> <feat att="officiallyApproved" val="yes"/> <feat att="frequency" val=".0357"/></FormRepresentation></WordForm>
<WordForm><feat att="grammaticalGender" val="commonGender"/><feat att="definiteness" val="definite"/><feat att="grammaticalNumber" val="singular"/><feat att="case" val="genitiveCase"/>
<FormRepresentation> <feat att="writtenForm" val="jordskredssejrens"/> <feat att="inflectionalParadigm" val="MFG0014"/> <feat att="officiallyApproved" val="yes"/> <feat att="frequency" val="0.0"/></FormRepresentation></WordForm>
<WordForm><feat att="grammaticalGender" val="commonGender"/><feat att="definiteness" val="definite"/><feat att="grammaticalNumber" val="plural"/><feat att="case" val="unspecified"/>
<FormRepresentation> <feat att="writtenForm" val="jordskredssejrene"/> <feat att="inflectionalParadigm" val="MFG0014"/> <feat att="officiallyApproved" val="yes"/> <feat att="frequency" val="0.0"/></FormRepresentation></WordForm>
<WordForm><feat att="grammaticalGender" val="commonGender"/><feat att="definiteness" val="definite"/><feat att="grammaticalNumber" val="plural"/><feat att="case" val="genitiveCase"/>
<FormRepresentation> <feat att="writtenForm" val="jordskredssejrenes"/> <feat att="inflectionalParadigm" val="MFG0014"/> <feat att="officiallyApproved" val="yes"/> <feat att="frequency" val="0.0"/></FormRepresentation></WordForm>
</LexicalEntry> 
<LexicalEntry><feat att="partOfSpeech" val="commonNoun"/> 
<feat att="id" val="GMU_JORDSKÆLV_1"/> 
<feat att="morphologicalUnitId" val="JORDSKÆLV"/> 
<feat att="originalSource" val="PAROLE"/> 
<feat att="independentWord" val="yes"/> 
<feat att="decomposition" val="jord+skælv"/> 
<Lemma><FormRepresentation> <feat att="writtenForm" val="jordskælv"/> <feat att="officiallyApproved" val="yes"/> 
<feat att="joiningElement" val="Not analyzed"/> 
</FormRepresentation> </Lemma> 
<WordForm><feat att="grammaticalGender" val="neuter"/><feat att="definiteness" val="indefinite"/><feat att="grammaticalNumber" val="singular"/><feat att="case" val="unspecified"/>
<FormRepresentation> <feat att="writtenForm" val="jordskælv"/> <feat att="inflectionalParadigm" val="MFG0040"/> <feat att="officiallyApproved" val="yes"/> <feat att="frequency" val="6.5"/></FormRepresentation></WordForm>
<WordForm><feat att="grammaticalGender" val="neuter"/><feat att="definiteness" val="indefinite"/><feat att="grammaticalNumber" val="singular"/><feat att="case" val="genitiveCase"/>
<FormRepresentation> <feat att="writtenForm" val="jordskælvs"/> <feat att="inflectionalParadigm" val="MFG0040"/> <feat att="officiallyApproved" val="yes"/> <feat att="frequency" val=".0714"/></FormRepresentation></WordForm>
<WordForm><feat att="grammaticalGender" val="neuter"/><feat att="definiteness" val="indefinite"/><feat att="grammaticalNumber" val="plural"/><feat att="case" val="unspecified"/>
<FormRepresentation> <feat att="writtenForm" val="jordskælv"/> <feat att="inflectionalParadigm" val="MFG0040"/> <feat att="officiallyApproved" val="yes"/> <feat att="frequency" val="6.5"/></FormRepresentation></WordForm>
<WordForm><feat att="grammaticalGender" val="neuter"/><feat att="definiteness" val="indefinite"/><feat att="grammaticalNumber" val="plural"/><feat att="case" val="genitiveCase"/>
<FormRepresentation> <feat att="writtenForm" val="jordskælvs"/> <feat att="inflectionalParadigm" val="MFG0040"/> <feat att="officiallyApproved" val="yes"/> <feat att="frequency" val=".0714"/></FormRepresentation></WordForm>
<WordForm><feat att="grammaticalGender" val="neuter"/><feat att="definiteness" val="definite"/><feat att="grammaticalNumber" val="singular"/><feat att="case" val="unspecified"/>
<FormRepresentation> <feat att="writtenForm" val="jordskælvet"/> <feat att="inflectionalParadigm" val="MFG0040"/> <feat att="officiallyApproved" val="yes"/> <feat att="frequency" val="2.5"/></FormRepresentation></WordForm>
<WordForm><feat att="grammaticalGender" val="neuter"/><feat att="definiteness" val="definite"/><feat att="grammaticalNumber" val="singular"/><feat att="case" val="genitiveCase"/>
<FormRepresentation> <feat att="writtenForm" val="jordskælvets"/> <feat att="inflectionalParadigm" val="MFG0040"/> <feat att="officiallyApproved" val="yes"/> <feat att="frequency" val=".1964"/></FormRepresentation></WordForm>
<WordForm><feat att="grammaticalGender" val="neuter"/><feat att="definiteness" val="definite"/><feat att="grammaticalNumber" val="plural"/><feat att="case" val="unspecified"/>
<FormRepresentation> <feat att="writtenForm" val="jordskælvene"/> <feat att="inflectionalParadigm" val="MFG0040"/> <feat att="officiallyApproved" val="yes"/> <feat att="frequency" val=".2143"/></FormRepresentation></WordForm>
<WordForm><feat att="grammaticalGender" val="neuter"/><feat att="definiteness" val="definite"/><feat att="grammaticalNumber" val="plural"/><feat att="case" val="genitiveCase"/>
<FormRepresentation> <feat att="writtenForm" val="jordskælvenes"/> <feat att="inflectionalParadigm" val="MFG0040"/> <feat att="officiallyApproved" val="yes"/> <feat att="frequency" val=".0179"/></FormRepresentation></WordForm>
</LexicalEntry> 
<LexicalEntry><feat att="partOfSpeech" val="commonNoun"/> 
<feat att="id" val="GMU_JORDSTATION_1"/> 
<feat att="morphologicalUnitId" val="JORDSTATION"/> 
<feat att="originalSource" val="DDO"/> 
<feat att="independentWord" val="yes"/> 
<feat att="decomposition" val="jord+station"/> 
<Lemma><FormRepresentation> <feat att="writtenForm" val="jordstation"/> <feat att="officiallyApproved" val="yes"/> 
<feat att="joiningElement" val="Not analyzed"/> 
</FormRepresentation> </Lemma> 
<WordForm><feat att="grammaticalGender" val="commonGender"/><feat att="definiteness" val="indefinite"/><feat att="grammaticalNumber" val="singular"/><feat att="case" val="unspecified"/>
<FormRepresentation> <feat att="writtenForm" val="jordstation"/> <feat att="inflectionalParadigm" val="MFG0016"/> <feat att="officiallyApproved" val="yes"/> <feat att="frequency" val=".0893"/></FormRepresentation></WordForm>
<WordForm><feat att="grammaticalGender" val="commonGender"/><feat att="definiteness" val="indefinite"/><feat att="grammaticalNumber" val="singular"/><feat att="case" val="genitiveCase"/>
<FormRepresentation> <feat att="writtenForm" val="jordstations"/> <feat att="inflectionalParadigm" val="MFG0016"/> <feat att="officiallyApproved" val="yes"/> <feat att="frequency" val="0.0"/></FormRepresentation></WordForm>
<WordForm><feat att="grammaticalGender" val="commonGender"/><feat att="definiteness" val="indefinite"/><feat att="grammaticalNumber" val="plural"/><feat att="case" val="unspecified"/>
<FormRepresentation> <feat att="writtenForm" val="jordstationer"/> <feat att="inflectionalParadigm" val="MFG0016"/> <feat att="officiallyApproved" val="yes"/> <feat att="frequency" val=".0714"/></FormRepresentation></WordForm>
<WordForm><feat att="grammaticalGender" val="commonGender"/><feat att="definiteness" val="indefinite"/><feat att="grammaticalNumber" val="plural"/><feat att="case" val="genitiveCase"/>
<FormRepresentation> <feat att="writtenForm" val="jordstationers"/> <feat att="inflectionalParadigm" val="MFG0016"/> <feat att="officiallyApproved" val="yes"/> <feat att="frequency" val="0.0"/></FormRepresentation></WordForm>
<WordForm><feat att="grammaticalGender" val="commonGender"/><feat att="definiteness" val="definite"/><feat att="grammaticalNumber" val="singular"/><feat att="case" val="unspecified"/>
<FormRepresentation> <feat att="writtenForm" val="jordstationen"/> <feat att="inflectionalParadigm" val="MFG0016"/> <feat att="officiallyApproved" val="yes"/> <feat att="frequency" val=".0893"/></FormRepresentation></WordForm>
<WordForm><feat att="grammaticalGender" val="commonGender"/><feat att="definiteness" val="definite"/><feat att="grammaticalNumber" val="singular"/><feat att="case" val="genitiveCase"/>
<FormRepresentation> <feat att="writtenForm" val="jordstationens"/> <feat att="inflectionalParadigm" val="MFG0016"/> <feat att="officiallyApproved" val="yes"/> <feat att="frequency" val="0.0"/></FormRepresentation></WordForm>
<WordForm><feat att="grammaticalGender" val="commonGender"/><feat att="definiteness" val="definite"/><feat att="grammaticalNumber" val="plural"/><feat att="case" val="unspecified"/>
<FormRepresentation> <feat att="writtenForm" val="jordstationerne"/> <feat att="inflectionalParadigm" val="MFG0016"/> <feat att="officiallyApproved" val="yes"/> <feat att="frequency" val="0.0"/></FormRepresentation></WordForm>
<WordForm><feat att="grammaticalGender" val="commonGender"/><feat att="definiteness" val="definite"/><feat att="grammaticalNumber" val="plural"/><feat att="case" val="genitiveCase"/>
<FormRepresentation> <feat att="writtenForm" val="jordstationernes"/> <feat att="inflectionalParadigm" val="MFG0016"/> <feat att="officiallyApproved" val="yes"/> <feat att="frequency" val="0.0"/></FormRepresentation></WordForm>
</LexicalEntry> 
<LexicalEntry><feat att="partOfSpeech" val="commonNoun"/> 
<feat att="id" val="GMU_JORDSTRÅLE_1"/> 
<feat att="morphologicalUnitId" val="JORDSTRÅLE"/> 
<feat att="originalSource" val="DDO"/> 
<feat att="independentWord" val="yes"/> 
<feat att="decomposition" val="jord+stråle"/> 
<Lemma><FormRepresentation> <feat att="writtenForm" val="jordstråle"/> <feat att="officiallyApproved" val="yes"/> 
<feat att="joiningElement" val="Not analyzed"/> 
</FormRepresentation> </Lemma> 
<WordForm><feat att="grammaticalGender" val="commonGender"/><feat att="definiteness" val="indefinite"/><feat att="grammaticalNumber" val="singular"/><feat att="case" val="unspecified"/>
<FormRepresentation> <feat att="writtenForm" val="jordstråle"/> <feat att="inflectionalParadigm" val="MFG0076"/> <feat att="officiallyApproved" val="yes"/> <feat att="frequency" val=".0179"/></FormRepresentation></WordForm>
<WordForm><feat att="grammaticalGender" val="commonGender"/><feat att="definiteness" val="indefinite"/><feat att="grammaticalNumber" val="singular"/><feat att="case" val="genitiveCase"/>
<FormRepresentation> <feat att="writtenForm" val="jordstråles"/> <feat att="inflectionalParadigm" val="MFG0076"/> <feat att="officiallyApproved" val="yes"/> <feat att="frequency" val="0.0"/></FormRepresentation></WordForm>
<WordForm><feat att="grammaticalGender" val="commonGender"/><feat att="definiteness" val="indefinite"/><feat att="grammaticalNumber" val="plural"/><feat att="case" val="unspecified"/>
<FormRepresentation> <feat att="writtenForm" val="jordstråler"/> <feat att="inflectionalParadigm" val="MFG0076"/> <feat att="officiallyApproved" val="yes"/> <feat att="frequency" val=".6786"/></FormRepresentation></WordForm>
<WordForm><feat att="grammaticalGender" val="commonGender"/><feat att="definiteness" val="indefinite"/><feat att="grammaticalNumber" val="plural"/><feat att="case" val="genitiveCase"/>
<FormRepresentation> <feat att="writtenForm" val="jordstrålers"/> <feat att="inflectionalParadigm" val="MFG0076"/> <feat att="officiallyApproved" val="yes"/> <feat att="frequency" val="0.0"/></FormRepresentation></WordForm>
<WordForm><feat att="grammaticalGender" val="commonGender"/><feat att="definiteness" val="definite"/><feat att="grammaticalNumber" val="singular"/><feat att="case" val="unspecified"/>
<FormRepresentation> <feat att="writtenForm" val="jordstrålen"/> <feat att="inflectionalParadigm" val="MFG0076"/> <feat att="officiallyApproved" val="yes"/> <feat att="frequency" val="0.0"/></FormRepresentation></WordForm>
<WordForm><feat att="grammaticalGender" val="commonGender"/><feat att="definiteness" val="definite"/><feat att="grammaticalNumber" val="singular"/><feat att="case" val="genitiveCase"/>
<FormRepresentation> <feat att="writtenForm" val="jordstrålens"/> <feat att="inflectionalParadigm" val="MFG0076"/> <feat att="officiallyApproved" val="yes"/> <feat att="frequency" val="0.0"/></FormRepresentation></WordForm>
<WordForm><feat att="grammaticalGender" val="commonGender"/><feat att="definiteness" val="definite"/><feat att="grammaticalNumber" val="plural"/><feat att="case" val="unspecified"/>
<FormRepresentation> <feat att="writtenForm" val="jordstrålerne"/> <feat att="inflectionalParadigm" val="MFG0076"/> <feat att="officiallyApproved" val="yes"/> <feat att="frequency" val=".0714"/></FormRepresentation></WordForm>
<WordForm><feat att="grammaticalGender" val="commonGender"/><feat att="definiteness" val="definite"/><feat att="grammaticalNumber" val="plural"/><feat att="case" val="genitiveCase"/>
<FormRepresentation> <feat att="writtenForm" val="jordstrålernes"/> <feat att="inflectionalParadigm" val="MFG0076"/> <feat att="officiallyApproved" val="yes"/> <feat att="frequency" val=".0536"/></FormRepresentation></WordForm>
</LexicalEntry> 
<LexicalEntry><feat att="partOfSpeech" val="commonNoun"/> 
<feat att="id" val="GMU_JORDSTRÅLING_1"/> 
<feat att="morphologicalUnitId" val="JORDSTRÅLING"/> 
<feat att="originalSource" val="DDO"/> 
<feat att="independentWord" val="yes"/> 
<feat att="decomposition" val="jord+stråling"/> 
<Lemma><FormRepresentation> <feat att="writtenForm" val="jordstråling"/> <feat att="officiallyApproved" val="yes"/> 
<feat att="joiningElement" val="Not analyzed"/> 
</FormRepresentation> </Lemma> 
<WordForm><feat att="grammaticalGender" val="commonGender"/><feat att="definiteness" val="indefinite"/><feat att="grammaticalNumber" val="singular"/><feat att="case" val="unspecified"/>
<FormRepresentation> <feat att="writtenForm" val="jordstråling"/> <feat att="inflectionalParadigm" val="MFG0016"/> <feat att="officiallyApproved" val="yes"/> <feat att="frequency" val=".25"/></FormRepresentation></WordForm>
<WordForm><feat att="grammaticalGender" val="commonGender"/><feat att="definiteness" val="indefinite"/><feat att="grammaticalNumber" val="singular"/><feat att="case" val="genitiveCase"/>
<FormRepresentation> <feat att="writtenForm" val="jordstrålings"/> <feat att="inflectionalParadigm" val="MFG0016"/> <feat att="officiallyApproved" val="yes"/> <feat att="frequency" val="0.0"/></FormRepresentation></WordForm>
<WordForm><feat att="grammaticalGender" val="commonGender"/><feat att="definiteness" val="indefinite"/><feat att="grammaticalNumber" val="plural"/><feat att="case" val="unspecified"/>
<FormRepresentation> <feat att="writtenForm" val="jordstrålinger"/> <feat att="inflectionalParadigm" val="MFG0016"/> <feat att="officiallyApproved" val="yes"/> <feat att="frequency" val="0.0"/></FormRepresentation></WordForm>
<WordForm><feat att="grammaticalGender" val="commonGender"/><feat att="definiteness" val="indefinite"/><feat att="grammaticalNumber" val="plural"/><feat att="case" val="genitiveCase"/>
<FormRepresentation> <feat att="writtenForm" val="jordstrålingers"/> <feat att="inflectionalParadigm" val="MFG0016"/> <feat att="officiallyApproved" val="yes"/> <feat att="frequency" val="0.0"/></FormRepresentation></WordForm>
<WordForm><feat att="grammaticalGender" val="commonGender"/><feat att="definiteness" val="definite"/><feat att="grammaticalNumber" val="singular"/><feat att="case" val="unspecified"/>
<FormRepresentation> <feat att="writtenForm" val="jordstrålingen"/> <feat att="inflectionalParadigm" val="MFG0016"/> <feat att="officiallyApproved" val="yes"/> <feat att="frequency" val=".0179"/></FormRepresentation></WordForm>
<WordForm><feat att="grammaticalGender" val="commonGender"/><feat att="definiteness" val="definite"/><feat att="grammaticalNumber" val="singular"/><feat att="case" val="genitiveCase"/>
<FormRepresentation> <feat att="writtenForm" val="jordstrålingens"/> <feat att="inflectionalParadigm" val="MFG0016"/> <feat att="officiallyApproved" val="yes"/> <feat att="frequency" val="0.0"/></FormRepresentation></WordForm>
<WordForm><feat att="grammaticalGender" val="commonGender"/><feat att="definiteness" val="definite"/><feat att="grammaticalNumber" val="plural"/><feat att="case" val="unspecified"/>
<FormRepresentation> <feat att="writtenForm" val="jordstrålingerne"/> <feat att="inflectionalParadigm" val="MFG0016"/> <feat att="officiallyApproved" val="yes"/> <feat att="frequency" val="0.0"/></FormRepresentation></WordForm>
<WordForm><feat att="grammaticalGender" val="commonGender"/><feat att="definiteness" val="definite"/><feat att="grammaticalNumber" val="plural"/><feat att="case" val="genitiveCase"/>
<FormRepresentation> <feat att="writtenForm" val="jordstrålingernes"/> <feat att="inflectionalParadigm" val="MFG0016"/> <feat att="officiallyApproved" val="yes"/> <feat att="frequency" val="0.0"/></FormRepresentation></WordForm>
</LexicalEntry> 
<LexicalEntry><feat att="partOfSpeech" val="commonNoun"/> 
<feat att="id" val="GMU_JORDVEJ_1"/> 
<feat att="morphologicalUnitId" val="JORDVEJ"/> 
<feat att="originalSource" val="DDO"/> 
<feat att="independentWord" val="yes"/> 
<feat att="decomposition" val="jord+vej"/> 
<Lemma><FormRepresentation> <feat att="writtenForm" val="jordvej"/> <feat att="officiallyApproved" val="yes"/> 
<feat att="joiningElement" val="Not analyzed"/> 
</FormRepresentation> </Lemma> 
<WordForm><feat att="grammaticalGender" val="commonGender"/><feat att="definiteness" val="indefinite"/><feat att="grammaticalNumber" val="singular"/><feat att="case" val="unspecified"/>
<FormRepresentation> <feat att="writtenForm" val="jordvej"/> <feat att="inflectionalParadigm" val="MFG0014"/> <feat att="officiallyApproved" val="yes"/> <feat att="frequency" val=".2321"/></FormRepresentation></WordForm>
<WordForm><feat att="grammaticalGender" val="commonGender"/><feat att="definiteness" val="indefinite"/><feat att="grammaticalNumber" val="singular"/><feat att="case" val="genitiveCase"/>
<FormRepresentation> <feat att="writtenForm" val="jordvejs"/> <feat att="inflectionalParadigm" val="MFG0014"/> <feat att="officiallyApproved" val="yes"/> <feat att="frequency" val="0.0"/></FormRepresentation></WordForm>
<WordForm><feat att="grammaticalGender" val="commonGender"/><feat att="definiteness" val="indefinite"/><feat att="grammaticalNumber" val="plural"/><feat att="case" val="unspecified"/>
<FormRepresentation> <feat att="writtenForm" val="jordveje"/> <feat att="inflectionalParadigm" val="MFG0014"/> <feat att="officiallyApproved" val="yes"/> <feat att="frequency" val=".2321"/></FormRepresentation></WordForm>
<WordForm><feat att="grammaticalGender" val="commonGender"/><feat att="definiteness" val="indefinite"/><feat att="grammaticalNumber" val="plural"/><feat att="case" val="genitiveCase"/>
<FormRepresentation> <feat att="writtenForm" val="jordvejes"/> <feat att="inflectionalParadigm" val="MFG0014"/> <feat att="officiallyApproved" val="yes"/> <feat att="frequency" val="0.0"/></FormRepresentation></WordForm>
<WordForm><feat att="grammaticalGender" val="commonGender"/><feat att="definiteness" val="definite"/><feat att="grammaticalNumber" val="singular"/><feat att="case" val="unspecified"/>
<FormRepresentation> <feat att="writtenForm" val="jordvejen"/> <feat att="inflectionalParadigm" val="MFG0014"/> <feat att="officiallyApproved" val="yes"/> <feat att="frequency" val=".1071"/></FormRepresentation></WordForm>
<WordForm><feat att="grammaticalGender" val="commonGender"/><feat att="definiteness" val="definite"/><feat att="grammaticalNumber" val="singular"/><feat att="case" val="genitiveCase"/>
<FormRepresentation> <feat att="writtenForm" val="jordvejens"/> <feat att="inflectionalParadigm" val="MFG0014"/> <feat att="officiallyApproved" val="yes"/> <feat att="frequency" val="0.0"/></FormRepresentation></WordForm>
<WordForm><feat att="grammaticalGender" val="commonGender"/><feat att="definiteness" val="definite"/><feat att="grammaticalNumber" val="plural"/><feat att="case" val="unspecified"/>
<FormRepresentation> <feat att="writtenForm" val="jordvejene"/> <feat att="inflectionalParadigm" val="MFG0014"/> <feat att="officiallyApproved" val="yes"/> <feat att="frequency" val=".0179"/></FormRepresentation></WordForm>
<WordForm><feat att="grammaticalGender" val="commonGender"/><feat att="definiteness" val="definite"/><feat att="grammaticalNumber" val="plural"/><feat att="case" val="genitiveCase"/>
<FormRepresentation> <feat att="writtenForm" val="jordvejenes"/> <feat att="inflectionalParadigm" val="MFG0014"/> <feat att="officiallyApproved" val="yes"/> <feat att="frequency" val="0.0"/></FormRepresentation></WordForm>
</LexicalEntry> 
<LexicalEntry><feat att="partOfSpeech" val="commonNoun"/> 
<feat att="id" val="GMU_JORDVOLD_1"/> 
<feat att="morphologicalUnitId" val="JORDVOLD"/> 
<feat att="originalSource" val="PAROLE"/> 
<feat att="independentWord" val="yes"/> 
<feat att="decomposition" val="jord+vold"/> 
<Lemma><FormRepresentation> <feat att="writtenForm" val="jordvold"/> <feat att="officiallyApproved" val="yes"/> 
<feat att="joiningElement" val="Not analyzed"/> 
</FormRepresentation> </Lemma> 
<WordForm><feat att="grammaticalGender" val="commonGender"/><feat att="definiteness" val="indefinite"/><feat att="grammaticalNumber" val="singular"/><feat att="case" val="unspecified"/>
<FormRepresentation> <feat att="writtenForm" val="jordvold"/> <feat att="inflectionalParadigm" val="MFG0014"/> <feat att="officiallyApproved" val="yes"/> <feat att="frequency" val=".3036"/></FormRepresentation></WordForm>
<WordForm><feat att="grammaticalGender" val="commonGender"/><feat att="definiteness" val="indefinite"/><feat att="grammaticalNumber" val="singular"/><feat att="case" val="genitiveCase"/>
<FormRepresentation> <feat att="writtenForm" val="jordvolds"/> <feat att="inflectionalParadigm" val="MFG0014"/> <feat att="officiallyApproved" val="yes"/> <feat att="frequency" val="0.0"/></FormRepresentation></WordForm>
<WordForm><feat att="grammaticalGender" val="commonGender"/><feat att="definiteness" val="indefinite"/><feat att="grammaticalNumber" val="plural"/><feat att="case" val="unspecified"/>
<FormRepresentation> <feat att="writtenForm" val="jordvolde"/> <feat att="inflectionalParadigm" val="MFG0014"/> <feat att="officiallyApproved" val="yes"/> <feat att="frequency" val=".3393"/></FormRepresentation></WordForm>
<WordForm><feat att="grammaticalGender" val="commonGender"/><feat att="definiteness" val="indefinite"/><feat att="grammaticalNumber" val="plural"/><feat att="case" val="genitiveCase"/>
<FormRepresentation> <feat att="writtenForm" val="jordvoldes"/> <feat att="inflectionalParadigm" val="MFG0014"/> <feat att="officiallyApproved" val="yes"/> <feat att="frequency" val="0.0"/></FormRepresentation></WordForm>
<WordForm><feat att="grammaticalGender" val="commonGender"/><feat att="definiteness" val="definite"/><feat att="grammaticalNumber" val="singular"/><feat att="case" val="unspecified"/>
<FormRepresentation> <feat att="writtenForm" val="jordvolden"/> <feat att="inflectionalParadigm" val="MFG0014"/> <feat att="officiallyApproved" val="yes"/> <feat att="frequency" val=".2321"/></FormRepresentation></WordForm>
<WordForm><feat att="grammaticalGender" val="commonGender"/><feat att="definiteness" val="definite"/><feat att="grammaticalNumber" val="singular"/><feat att="case" val="genitiveCase"/>
<FormRepresentation> <feat att="writtenForm" val="jordvoldens"/> <feat att="inflectionalParadigm" val="MFG0014"/> <feat att="officiallyApproved" val="yes"/> <feat att="frequency" val="0.0"/></FormRepresentation></WordForm>
<WordForm><feat att="grammaticalGender" val="commonGender"/><feat att="definiteness" val="definite"/><feat att="grammaticalNumber" val="plural"/><feat att="case" val="unspecified"/>
<FormRepresentation> <feat att="writtenForm" val="jordvoldene"/> <feat att="inflectionalParadigm" val="MFG0014"/> <feat att="officiallyApproved" val="yes"/> <feat att="frequency" val=".0357"/></FormRepresentation></WordForm>
<WordForm><feat att="grammaticalGender" val="commonGender"/><feat att="definiteness" val="definite"/><feat att="grammaticalNumber" val="plural"/><feat att="case" val="genitiveCase"/>
<FormRepresentation> <feat att="writtenForm" val="jordvoldenes"/> <feat att="inflectionalParadigm" val="MFG0014"/> <feat att="officiallyApproved" val="yes"/> <feat att="frequency" val="0.0"/></FormRepresentation></WordForm>
</LexicalEntry> 
<LexicalEntry><feat att="partOfSpeech" val="commonNoun"/> 
<feat att="id" val="GMU_JORDVÆRDI_1"/> 
<feat att="morphologicalUnitId" val="JORDVÆRDI"/> 
<feat att="originalSource" val="DDO"/> 
<feat att="independentWord" val="yes"/> 
<feat att="decomposition" val="jord+værdi"/> 
<Lemma><FormRepresentation> <feat att="writtenForm" val="jordværdi"/> <feat att="officiallyApproved" val="yes"/> 
<feat att="joiningElement" val="Not analyzed"/> 
</FormRepresentation> </Lemma> 
<WordForm><feat att="grammaticalGender" val="commonGender"/><feat att="definiteness" val="indefinite"/><feat att="grammaticalNumber" val="singular"/><feat att="case" val="unspecified"/>
<FormRepresentation> <feat att="writtenForm" val="jordværdi"/> <feat att="inflectionalParadigm" val="MFG0016"/> <feat att="officiallyApproved" val="yes"/> <feat att="frequency" val="0.0"/></FormRepresentation></WordForm>
<WordForm><feat att="grammaticalGender" val="commonGender"/><feat att="definiteness" val="indefinite"/><feat att="grammaticalNumber" val="singular"/><feat att="case" val="genitiveCase"/>
<FormRepresentation> <feat att="writtenForm" val="jordværdis"/> <feat att="inflectionalParadigm" val="MFG0016"/> <feat att="officiallyApproved" val="yes"/> <feat att="frequency" val="0.0"/></FormRepresentation></WordForm>
<WordForm><feat att="grammaticalGender" val="commonGender"/><feat att="definiteness" val="indefinite"/><feat att="grammaticalNumber" val="plural"/><feat att="case" val="unspecified"/>
<FormRepresentation> <feat att="writtenForm" val="jordværdier"/> <feat att="inflectionalParadigm" val="MFG0016"/> <feat att="officiallyApproved" val="yes"/> <feat att="frequency" val=".0536"/></FormRepresentation></WordForm>
<WordForm><feat att="grammaticalGender" val="commonGender"/><feat att="definiteness" val="indefinite"/><feat att="grammaticalNumber" val="plural"/><feat att="case" val="genitiveCase"/>
<FormRepresentation> <feat att="writtenForm" val="jordværdiers"/> <feat att="inflectionalParadigm" val="MFG0016"/> <feat att="officiallyApproved" val="yes"/> <feat att="frequency" val="0.0"/></FormRepresentation></WordForm>
<WordForm><feat att="grammaticalGender" val="commonGender"/><feat att="definiteness" val="definite"/><feat att="grammaticalNumber" val="singular"/><feat att="case" val="unspecified"/>
<FormRepresentation> <feat att="writtenForm" val="jordværdien"/> <feat att="inflectionalParadigm" val="MFG0016"/> <feat att="officiallyApproved" val="yes"/> <feat att="frequency" val="0.0"/></FormRepresentation></WordForm>
<WordForm><feat att="grammaticalGender" val="commonGender"/><feat att="definiteness" val="definite"/><feat att="grammaticalNumber" val="singular"/><feat att="case" val="genitiveCase"/>
<FormRepresentation> <feat att="writtenForm" val="jordværdiens"/> <feat att="inflectionalParadigm" val="MFG0016"/> <feat att="officiallyApproved" val="yes"/> <feat att="frequency" val="0.0"/></FormRepresentation></WordForm>
<WordForm><feat att="grammaticalGender" val="commonGender"/><feat att="definiteness" val="definite"/><feat att="grammaticalNumber" val="plural"/><feat att="case" val="unspecified"/>
<FormRepresentation> <feat att="writtenForm" val="jordværdierne"/> <feat att="inflectionalParadigm" val="MFG0016"/> <feat att="officiallyApproved" val="yes"/> <feat att="frequency" val="0.0"/></FormRepresentation></WordForm>
<WordForm><feat att="grammaticalGender" val="commonGender"/><feat att="definiteness" val="definite"/><feat att="grammaticalNumber" val="plural"/><feat att="case" val="genitiveCase"/>
<FormRepresentation> <feat att="writtenForm" val="jordværdiernes"/> <feat att="inflectionalParadigm" val="MFG0016"/> <feat att="officiallyApproved" val="yes"/> <feat att="frequency" val="0.0"/></FormRepresentation></WordForm>
</LexicalEntry> 
<LexicalEntry><feat att="partOfSpeech" val="commonNoun"/> 
<feat att="id" val="GMU_JOULE_1"/> 
<feat att="morphologicalUnitId" val="JOULE"/> 
<feat att="originalSource" val="ONTOQUERY"/> 
<feat att="independentWord" val="yes"/> 
<Lemma><FormRepresentation> <feat att="writtenForm" val="joule"/> <feat att="officiallyApproved" val="yes"/> 
<feat att="joiningElement" val="Not analyzed"/> 
</FormRepresentation> </Lemma> 
<WordForm><feat att="grammaticalGender" val="commonGender"/><feat att="definiteness" val="indefinite"/><feat att="grammaticalNumber" val="singular"/><feat att="case" val="unspecified"/>
<FormRepresentation> <feat att="writtenForm" val="joule"/> <feat att="inflectionalParadigm" val="MFG0226"/> <feat att="officiallyApproved" val="yes"/> <feat att="frequency" val=".4643"/></FormRepresentation></WordForm>
<WordForm><feat att="grammaticalGender" val="commonGender"/><feat att="definiteness" val="indefinite"/><feat att="grammaticalNumber" val="singular"/><feat att="case" val="genitiveCase"/>
<FormRepresentation> <feat att="writtenForm" val="joules"/> <feat att="inflectionalParadigm" val="MFG0226"/> <feat att="officiallyApproved" val="yes"/> <feat att="frequency" val="0.0"/></FormRepresentation></WordForm>
</LexicalEntry> 
<LexicalEntry><feat att="partOfSpeech" val="commonNoun"/> 
<feat att="id" val="GMU_JOURNAL_1"/> 
<feat att="morphologicalUnitId" val="JOURNAL"/> 
<feat att="originalSource" val="PAROLE"/> 
<feat att="independentWord" val="yes"/> 
<Lemma><FormRepresentation> <feat att="writtenForm" val="journal"/> <feat att="officiallyApproved" val="yes"/> 
<feat att="joiningElement" val="nil"/> 
<feat att="joiningElementResult" val="journal"/> 
</FormRepresentation> </Lemma> 
<WordForm><feat att="grammaticalGender" val="commonGender"/><feat att="definiteness" val="indefinite"/><feat att="grammaticalNumber" val="singular"/><feat att="case" val="unspecified"/>
<FormRepresentation> <feat att="writtenForm" val="journal"/> <feat att="inflectionalParadigm" val="MFG0016"/> <feat att="officiallyApproved" val="yes"/> <feat att="frequency" val="4.625"/></FormRepresentation></WordForm>
<WordForm><feat att="grammaticalGender" val="commonGender"/><feat att="definiteness" val="indefinite"/><feat att="grammaticalNumber" val="singular"/><feat att="case" val="genitiveCase"/>
<FormRepresentation> <feat att="writtenForm" val="journals"/> <feat att="inflectionalParadigm" val="MFG0016"/> <feat att="officiallyApproved" val="yes"/> <feat att="frequency" val=".0536"/></FormRepresentation></WordForm>
<WordForm><feat att="grammaticalGender" val="commonGender"/><feat att="definiteness" val="indefinite"/><feat att="grammaticalNumber" val="plural"/><feat att="case" val="unspecified"/>
<FormRepresentation> <feat att="writtenForm" val="journaler"/> <feat att="inflectionalParadigm" val="MFG0016"/> <feat att="officiallyApproved" val="yes"/> <feat att="frequency" val="1.6071"/></FormRepresentation></WordForm>
<WordForm><feat att="grammaticalGender" val="commonGender"/><feat att="definiteness" val="indefinite"/><feat att="grammaticalNumber" val="plural"/><feat att="case" val="genitiveCase"/>
<FormRepresentation> <feat att="writtenForm" val="journalers"/> <feat att="inflectionalParadigm" val="MFG0016"/> <feat att="officiallyApproved" val="yes"/> <feat att="frequency" val="0.0"/></FormRepresentation></WordForm>
<WordForm><feat att="grammaticalGender" val="commonGender"/><feat att="definiteness" val="definite"/><feat att="grammaticalNumber" val="singular"/><feat att="case" val="unspecified"/>
<FormRepresentation> <feat att="writtenForm" val="journalen"/> <feat att="inflectionalParadigm" val="MFG0016"/> <feat att="officiallyApproved" val="yes"/> <feat att="frequency" val="2.4464"/></FormRepresentation></WordForm>
<WordForm><feat att="grammaticalGender" val="commonGender"/><feat att="definiteness" val="definite"/><feat att="grammaticalNumber" val="singular"/><feat att="case" val="genitiveCase"/>
<FormRepresentation> <feat att="writtenForm" val="journalens"/> <feat att="inflectionalParadigm" val="MFG0016"/> <feat att="officiallyApproved" val="yes"/> <feat att="frequency" val=".2321"/></FormRepresentation></WordForm>
<WordForm><feat att="grammaticalGender" val="commonGender"/><feat att="definiteness" val="definite"/><feat att="grammaticalNumber" val="plural"/><feat att="case" val="unspecified"/>
<FormRepresentation> <feat att="writtenForm" val="journalerne"/> <feat att="inflectionalParadigm" val="MFG0016"/> <feat att="officiallyApproved" val="yes"/> <feat att="frequency" val=".6429"/></FormRepresentation></WordForm>
<WordForm><feat att="grammaticalGender" val="commonGender"/><feat att="definiteness" val="definite"/><feat att="grammaticalNumber" val="plural"/><feat att="case" val="genitiveCase"/>
<FormRepresentation> <feat att="writtenForm" val="journalernes"/> <feat att="inflectionalParadigm" val="MFG0016"/> <feat att="officiallyApproved" val="yes"/> <feat att="frequency" val="0.0"/></FormRepresentation></WordForm>
</LexicalEntry> 
<LexicalEntry><feat att="partOfSpeech" val="commonNoun"/> 
<feat att="id" val="GMU_JOURNALISERING_1"/> 
<feat att="morphologicalUnitId" val="JOURNALISERING"/> 
<feat att="originalSource" val="DDO"/> 
<feat att="independentWord" val="yes"/> 
<Lemma><FormRepresentation> <feat att="writtenForm" val="journalisering"/> <feat att="officiallyApproved" val="yes"/> 
<feat att="joiningElement" val="Not analyzed"/> 
</FormRepresentation> </Lemma> 
<WordForm><feat att="grammaticalGender" val="commonGender"/><feat att="definiteness" val="indefinite"/><feat att="grammaticalNumber" val="singular"/><feat att="case" val="unspecified"/>
<FormRepresentation> <feat att="writtenForm" val="journalisering"/> <feat att="inflectionalParadigm" val="MFG0220"/> <feat att="officiallyApproved" val="yes"/> <feat att="frequency" val=".0357"/></FormRepresentation></WordForm>
<WordForm><feat att="grammaticalGender" val="commonGender"/><feat att="definiteness" val="indefinite"/><feat att="grammaticalNumber" val="singular"/><feat att="case" val="genitiveCase"/>
<FormRepresentation> <feat att="writtenForm" val="journaliserings"/> <feat att="inflectionalParadigm" val="MFG0220"/> <feat att="officiallyApproved" val="yes"/> <feat att="frequency" val=".0179"/></FormRepresentation></WordForm>
<WordForm><feat att="grammaticalGender" val="commonGender"/><feat att="definiteness" val="definite"/><feat att="grammaticalNumber" val="singular"/><feat att="case" val="unspecified"/>
<FormRepresentation> <feat att="writtenForm" val="journaliseringen"/> <feat att="inflectionalParadigm" val="MFG0220"/> <feat att="officiallyApproved" val="yes"/> <feat att="frequency" val=".0179"/></FormRepresentation></WordForm>
<WordForm><feat att="grammaticalGender" val="commonGender"/><feat att="definiteness" val="definite"/><feat att="grammaticalNumber" val="singular"/><feat att="case" val="genitiveCase"/>
<FormRepresentation> <feat att="writtenForm" val="journaliseringens"/> <feat att="inflectionalParadigm" val="MFG0220"/> <feat att="officiallyApproved" val="yes"/> <feat att="frequency" val="0.0"/></FormRepresentation></WordForm>
</LexicalEntry> 
<LexicalEntry><feat att="partOfSpeech" val="commonNoun"/> 
<feat att="id" val="GMU_JOURNALIST_1"/> 
<feat att="morphologicalUnitId" val="JOURNALIST"/> 
<feat att="originalSource" val="PAROLE"/> 
<feat att="independentWord" val="yes"/> 
<Lemma><FormRepresentation> <feat att="writtenForm" val="journalist"/> <feat att="officiallyApproved" val="yes"/> 
<feat att="joiningElement" val="nil"/> 
<feat att="joiningElementResult" val="journalist"/> 
</FormRepresentation> </Lemma> 
<WordForm><feat att="grammaticalGender" val="commonGender"/><feat att="definiteness" val="indefinite"/><feat att="grammaticalNumber" val="singular"/><feat att="case" val="unspecified"/>
<FormRepresentation> <feat att="writtenForm" val="journalist"/> <feat att="inflectionalParadigm" val="MFG0016"/> <feat att="officiallyApproved" val="yes"/> <feat att="frequency" val="32.9821"/></FormRepresentation></WordForm>
<WordForm><feat att="grammaticalGender" val="commonGender"/><feat att="definiteness" val="indefinite"/><feat att="grammaticalNumber" val="singular"/><feat att="case" val="genitiveCase"/>
<FormRepresentation> <feat att="writtenForm" val="journalists"/> <feat att="inflectionalParadigm" val="MFG0016"/> <feat att="officiallyApproved" val="yes"/> <feat att="frequency" val=".5"/></FormRepresentation></WordForm>
<WordForm><feat att="grammaticalGender" val="commonGender"/><feat att="definiteness" val="indefinite"/><feat att="grammaticalNumber" val="plural"/><feat att="case" val="unspecified"/>
<FormRepresentation> <feat att="writtenForm" val="journalister"/> <feat att="inflectionalParadigm" val="MFG0016"/> <feat att="officiallyApproved" val="yes"/> <feat att="frequency" val="32.8393"/></FormRepresentation></WordForm>
<WordForm><feat att="grammaticalGender" val="commonGender"/><feat att="definiteness" val="indefinite"/><feat att="grammaticalNumber" val="plural"/><feat att="case" val="genitiveCase"/>
<FormRepresentation> <feat att="writtenForm" val="journalisters"/> <feat att="inflectionalParadigm" val="MFG0016"/> <feat att="officiallyApproved" val="yes"/> <feat att="frequency" val=".9464"/></FormRepresentation></WordForm>
<WordForm><feat att="grammaticalGender" val="commonGender"/><feat att="definiteness" val="definite"/><feat att="grammaticalNumber" val="singular"/><feat att="case" val="unspecified"/>
<FormRepresentation> <feat att="writtenForm" val="journalisten"/> <feat att="inflectionalParadigm" val="MFG0016"/> <feat att="officiallyApproved" val="yes"/> <feat att="frequency" val="15.6429"/></FormRepresentation></WordForm>
<WordForm><feat att="grammaticalGender" val="commonGender"/><feat att="definiteness" val="definite"/><feat att="grammaticalNumber" val="singular"/><feat att="case" val="genitiveCase"/>
<FormRepresentation> <feat att="writtenForm" val="journalistens"/> <feat att="inflectionalParadigm" val="MFG0016"/> <feat att="officiallyApproved" val="yes"/> <feat att="frequency" val="1.5"/></FormRepresentation></WordForm>
<WordForm><feat att="grammaticalGender" val="commonGender"/><feat att="definiteness" val="definite"/><feat att="grammaticalNumber" val="plural"/><feat att="case" val="unspecified"/>
<FormRepresentation> <feat att="writtenForm" val="journalisterne"/> <feat att="inflectionalParadigm" val="MFG0016"/> <feat att="officiallyApproved" val="yes"/> <feat att="frequency" val="8.1429"/></FormRepresentation></WordForm>
<WordForm><feat att="grammaticalGender" val="commonGender"/><feat att="definiteness" val="definite"/><feat att="grammaticalNumber" val="plural"/><feat att="case" val="genitiveCase"/>
<FormRepresentation> <feat att="writtenForm" val="journalisternes"/> <feat att="inflectionalParadigm" val="MFG0016"/> <feat att="officiallyApproved" val="yes"/> <feat att="frequency" val="1.5179"/></FormRepresentation></WordForm>
</LexicalEntry> 
<LexicalEntry><feat att="partOfSpeech" val="commonNoun"/> 
<feat att="id" val="GMU_JOURNALISTELEV_1"/> 
<feat att="morphologicalUnitId" val="JOURNALISTELEV"/> 
<feat att="originalSource" val="PAROLE"/> 
<feat att="independentWord" val="yes"/> 
<feat att="decomposition" val="journalist+elev"/> 
<Lemma><FormRepresentation> <feat att="writtenForm" val="journalistelev"/> <feat att="officiallyApproved" val="yes"/> 
<feat att="joiningElement" val="nil"/> 
<feat att="joiningElementResult" val="journalistelev"/> 
</FormRepresentation> </Lemma> 
<WordForm><feat att="grammaticalGender" val="commonGender"/><feat att="definiteness" val="indefinite"/><feat att="grammaticalNumber" val="singular"/><feat att="case" val="unspecified"/>
<FormRepresentation> <feat att="writtenForm" val="journalistelev"/> <feat att="inflectionalParadigm" val="MFG0016"/> <feat att="officiallyApproved" val="yes"/> <feat att="frequency" val=".375"/></FormRepresentation></WordForm>
<WordForm><feat att="grammaticalGender" val="commonGender"/><feat att="definiteness" val="indefinite"/><feat att="grammaticalNumber" val="singular"/><feat att="case" val="genitiveCase"/>
<FormRepresentation> <feat att="writtenForm" val="journalistelevs"/> <feat att="inflectionalParadigm" val="MFG0016"/> <feat att="officiallyApproved" val="yes"/> <feat att="frequency" val="0.0"/></FormRepresentation></WordForm>
<WordForm><feat att="grammaticalGender" val="commonGender"/><feat att="definiteness" val="indefinite"/><feat att="grammaticalNumber" val="plural"/><feat att="case" val="unspecified"/>
<FormRepresentation> <feat att="writtenForm" val="journalistelever"/> <feat att="inflectionalParadigm" val="MFG0016"/> <feat att="officiallyApproved" val="yes"/> <feat att="frequency" val=".1071"/></FormRepresentation></WordForm>
<WordForm><feat att="grammaticalGender" val="commonGender"/><feat att="definiteness" val="indefinite"/><feat att="grammaticalNumber" val="plural"/><feat att="case" val="genitiveCase"/>
<FormRepresentation> <feat att="writtenForm" val="journalistelevers"/> <feat att="inflectionalParadigm" val="MFG0016"/> <feat att="officiallyApproved" val="yes"/> <feat att="frequency" val="0.0"/></FormRepresentation></WordForm>
<WordForm><feat att="grammaticalGender" val="commonGender"/><feat att="definiteness" val="definite"/><feat att="grammaticalNumber" val="singular"/><feat att="case" val="unspecified"/>
<FormRepresentation> <feat att="writtenForm" val="journalisteleven"/> <feat att="inflectionalParadigm" val="MFG0016"/> <feat att="officiallyApproved" val="yes"/> <feat att="frequency" val=".0357"/></FormRepresentation></WordForm>
<WordForm><feat att="grammaticalGender" val="commonGender"/><feat att="definiteness" val="definite"/><feat att="grammaticalNumber" val="singular"/><feat att="case" val="genitiveCase"/>
<FormRepresentation> <feat att="writtenForm" val="journalistelevens"/> <feat att="inflectionalParadigm" val="MFG0016"/> <feat att="officiallyApproved" val="yes"/> <feat att="frequency" val="0.0"/></FormRepresentation></WordForm>
<WordForm><feat att="grammaticalGender" val="commonGender"/><feat att="definiteness" val="definite"/><feat att="grammaticalNumber" val="plural"/><feat att="case" val="unspecified"/>
<FormRepresentation> <feat att="writtenForm" val="journalisteleverne"/> <feat att="inflectionalParadigm" val="MFG0016"/> <feat att="officiallyApproved" val="yes"/> <feat att="frequency" val=".0357"/></FormRepresentation></WordForm>
<WordForm><feat att="grammaticalGender" val="commonGender"/><feat att="definiteness" val="definite"/><feat att="grammaticalNumber" val="plural"/><feat att="case" val="genitiveCase"/>
<FormRepresentation> <feat att="writtenForm" val="journalistelevernes"/> <feat att="inflectionalParadigm" val="MFG0016"/> <feat att="officiallyApproved" val="yes"/> <feat att="frequency" val="0.0"/></FormRepresentation></WordForm>
</LexicalEntry> 
<LexicalEntry><feat att="partOfSpeech" val="commonNoun"/> 
<feat att="id" val="GMU_JOURNALISTIK_1"/> 
<feat att="morphologicalUnitId" val="JOURNALISTIK"/> 
<feat att="originalSource" val="PAROLE"/> 
<feat att="independentWord" val="yes"/> 
<Lemma><FormRepresentation> <feat att="writtenForm" val="journalistik"/> <feat att="officiallyApproved" val="yes"/> 
<feat att="joiningElement" val="nil"/> 
<feat att="joiningElementResult" val="journalistik"/> 
</FormRepresentation> </Lemma> 
<WordForm><feat att="grammaticalGender" val="commonGender"/><feat att="definiteness" val="indefinite"/><feat att="grammaticalNumber" val="singular"/><feat att="case" val="unspecified"/>
<FormRepresentation> <feat att="writtenForm" val="journalistik"/> <feat att="inflectionalParadigm" val="MFG0229"/> <feat att="officiallyApproved" val="yes"/> <feat att="frequency" val="6.8571"/></FormRepresentation></WordForm>
<WordForm><feat att="grammaticalGender" val="commonGender"/><feat att="definiteness" val="indefinite"/><feat att="grammaticalNumber" val="singular"/><feat att="case" val="genitiveCase"/>
<FormRepresentation> <feat att="writtenForm" val="journalistiks"/> <feat att="inflectionalParadigm" val="MFG0229"/> <feat att="officiallyApproved" val="yes"/> <feat att="frequency" val=".0536"/></FormRepresentation></WordForm>
<WordForm><feat att="grammaticalGender" val="commonGender"/><feat att="definiteness" val="definite"/><feat att="grammaticalNumber" val="singular"/><feat att="case" val="unspecified"/>
<FormRepresentation> <feat att="writtenForm" val="journalistikken"/> <feat att="inflectionalParadigm" val="MFG0229"/> <feat att="officiallyApproved" val="yes"/> <feat att="frequency" val="1.4107"/></FormRepresentation></WordForm>
<WordForm><feat att="grammaticalGender" val="commonGender"/><feat att="definiteness" val="definite"/><feat att="grammaticalNumber" val="singular"/><feat att="case" val="genitiveCase"/>
<FormRepresentation> <feat att="writtenForm" val="journalistikkens"/> <feat att="inflectionalParadigm" val="MFG0229"/> <feat att="officiallyApproved" val="yes"/> <feat att="frequency" val=".3929"/></FormRepresentation></WordForm>
</LexicalEntry> 
<LexicalEntry><feat att="partOfSpeech" val="commonNoun"/> 
<feat att="id" val="GMU_JOURNALISTUDDANNELSE_1"/> 
<feat att="morphologicalUnitId" val="JOURNALISTUDDANNELSE"/> 
<feat att="originalSource" val="DDO"/> 
<feat att="independentWord" val="yes"/> 
<feat att="decomposition" val="journalist+uddannelse"/> 
<Lemma><FormRepresentation> <feat att="writtenForm" val="journalistuddannelse"/> <feat att="officiallyApproved" val="yes"/> 
<feat att="joiningElement" val="Not analyzed"/> 
</FormRepresentation> </Lemma> 
<WordForm><feat att="grammaticalGender" val="commonGender"/><feat att="definiteness" val="indefinite"/><feat att="grammaticalNumber" val="singular"/><feat att="case" val="unspecified"/>
<FormRepresentation> <feat att="writtenForm" val="journalistuddannelse"/> <feat att="inflectionalParadigm" val="MFG0076"/> <feat att="officiallyApproved" val="yes"/> <feat att="frequency" val=".2857"/></FormRepresentation></WordForm>
<WordForm><feat att="grammaticalGender" val="commonGender"/><feat att="definiteness" val="indefinite"/><feat att="grammaticalNumber" val="singular"/><feat att="case" val="genitiveCase"/>
<FormRepresentation> <feat att="writtenForm" val="journalistuddannelses"/> <feat att="inflectionalParadigm" val="MFG0076"/> <feat att="officiallyApproved" val="yes"/> <feat att="frequency" val="0.0"/></FormRepresentation></WordForm>
<WordForm><feat att="grammaticalGender" val="commonGender"/><feat att="definiteness" val="indefinite"/><feat att="grammaticalNumber" val="plural"/><feat att="case" val="unspecified"/>
<FormRepresentation> <feat att="writtenForm" val="journalistuddannelser"/> <feat att="inflectionalParadigm" val="MFG0076"/> <feat att="officiallyApproved" val="yes"/> <feat att="frequency" val=".0714"/></FormRepresentation></WordForm>
<WordForm><feat att="grammaticalGender" val="commonGender"/><feat att="definiteness" val="indefinite"/><feat att="grammaticalNumber" val="plural"/><feat att="case" val="genitiveCase"/>
<FormRepresentation> <feat att="writtenForm" val="journalistuddannelsers"/> <feat att="inflectionalParadigm" val="MFG0076"/> <feat att="officiallyApproved" val="yes"/> <feat att="frequency" val="0.0"/></FormRepresentation></WordForm>
<WordForm><feat att="grammaticalGender" val="commonGender"/><feat att="definiteness" val="definite"/><feat att="grammaticalNumber" val="singular"/><feat att="case" val="unspecified"/>
<FormRepresentation> <feat att="writtenForm" val="journalistuddannelsen"/> <feat att="inflectionalParadigm" val="MFG0076"/> <feat att="officiallyApproved" val="yes"/> <feat att="frequency" val=".3214"/></FormRepresentation></WordForm>
<WordForm><feat att="grammaticalGender" val="commonGender"/><feat att="definiteness" val="definite"/><feat att="grammaticalNumber" val="singular"/><feat att="case" val="genitiveCase"/>
<FormRepresentation> <feat att="writtenForm" val="journalistuddannelsens"/> <feat att="inflectionalParadigm" val="MFG0076"/> <feat att="officiallyApproved" val="yes"/> <feat att="frequency" val="0.0"/></FormRepresentation></WordForm>
<WordForm><feat att="grammaticalGender" val="commonGender"/><feat att="definiteness" val="definite"/><feat att="grammaticalNumber" val="plural"/><feat att="case" val="unspecified"/>
<FormRepresentation> <feat att="writtenForm" val="journalistuddannelserne"/> <feat att="inflectionalParadigm" val="MFG0076"/> <feat att="officiallyApproved" val="yes"/> <feat att="frequency" val=".0357"/></FormRepresentation></WordForm>
<WordForm><feat att="grammaticalGender" val="commonGender"/><feat att="definiteness" val="definite"/><feat att="grammaticalNumber" val="plural"/><feat att="case" val="genitiveCase"/>
<FormRepresentation> <feat att="writtenForm" val="journalistuddannelsernes"/> <feat att="inflectionalParadigm" val="MFG0076"/> <feat att="officiallyApproved" val="yes"/> <feat att="frequency" val="0.0"/></FormRepresentation></WordForm>
</LexicalEntry> 
<LexicalEntry><feat att="partOfSpeech" val="commonNoun"/> 
<feat att="id" val="GMU_JOVIALITET_1"/> 
<feat att="morphologicalUnitId" val="JOVIALITET"/> 
<feat att="originalSource" val="DDO"/> 
<feat att="independentWord" val="yes"/> 
<Lemma><FormRepresentation> <feat att="writtenForm" val="jovialitet"/> <feat att="officiallyApproved" val="yes"/> 
<feat att="joiningElement" val="Not analyzed"/> 
</FormRepresentation> </Lemma> 
<WordForm><feat att="grammaticalGender" val="commonGender"/><feat att="definiteness" val="indefinite"/><feat att="grammaticalNumber" val="singular"/><feat att="case" val="unspecified"/>
<FormRepresentation> <feat att="writtenForm" val="jovialitet"/> <feat att="inflectionalParadigm" val="MFG0220"/> <feat att="officiallyApproved" val="yes"/> <feat att="frequency" val=".1786"/></FormRepresentation></WordForm>
<WordForm><feat att="grammaticalGender" val="commonGender"/><feat att="definiteness" val="indefinite"/><feat att="grammaticalNumber" val="singular"/><feat att="case" val="genitiveCase"/>
<FormRepresentation> <feat att="writtenForm" val="jovialitets"/> <feat att="inflectionalParadigm" val="MFG0220"/> <feat att="officiallyApproved" val="yes"/> <feat att="frequency" val="0.0"/></FormRepresentation></WordForm>
<WordForm><feat att="grammaticalGender" val="commonGender"/><feat att="definiteness" val="definite"/><feat att="grammaticalNumber" val="singular"/><feat att="case" val="unspecified"/>
<FormRepresentation> <feat att="writtenForm" val="jovialiteten"/> <feat att="inflectionalParadigm" val="MFG0220"/> <feat att="officiallyApproved" val="yes"/> <feat att="frequency" val="0.0"/></FormRepresentation></WordForm>
<WordForm><feat att="grammaticalGender" val="commonGender"/><feat att="definiteness" val="definite"/><feat att="grammaticalNumber" val="singular"/><feat att="case" val="genitiveCase"/>
<FormRepresentation> <feat att="writtenForm" val="jovialitetens"/> <feat att="inflectionalParadigm" val="MFG0220"/> <feat att="officiallyApproved" val="yes"/> <feat att="frequency" val="0.0"/></FormRepresentation></WordForm>
</LexicalEntry> 
<LexicalEntry><feat att="partOfSpeech" val="commonNoun"/> 
<feat att="id" val="GMU_JOYSTICK_1"/> 
<feat att="morphologicalUnitId" val="JOYSTICK"/> 
<feat att="originalSource" val="EDB-KORPUS"/> 
<feat att="independentWord" val="yes"/> 
<Lemma><FormRepresentation> <feat att="writtenForm" val="joystick"/> <feat att="officiallyApproved" val="yes"/> 
<feat att="joiningElement" val="nil"/> 
<feat att="joiningElementResult" val="joystick"/> 
</FormRepresentation> </Lemma> 
<WordForm><feat att="grammaticalGender" val="neuter"/><feat att="definiteness" val="indefinite"/><feat att="grammaticalNumber" val="singular"/><feat att="case" val="unspecified"/>
<FormRepresentation> <feat att="writtenForm" val="joystick"/><feat att="inflectionalParadigm" val="MFG0040,MFG0291"/> <feat att="officiallyApproved" val="yes"/> <feat att="frequency" val=".6071"/></FormRepresentation></WordForm>
<WordForm><feat att="grammaticalGender" val="neuter"/><feat att="definiteness" val="indefinite"/><feat att="grammaticalNumber" val="singular"/><feat att="case" val="genitiveCase"/>
<FormRepresentation> <feat att="writtenForm" val="joysticks"/><feat att="inflectionalParadigm" val="MFG0040,MFG0291"/> <feat att="officiallyApproved" val="yes"/> <feat att="frequency" val=".1429"/></FormRepresentation></WordForm>
<WordForm><feat att="grammaticalGender" val="neuter"/><feat att="definiteness" val="indefinite"/><feat att="grammaticalNumber" val="plural"/><feat att="case" val="unspecified"/>
<FormRepresentation> <feat att="writtenForm" val="joysticks"/> <feat att="inflectionalParadigm" val="MFG0291"/> <feat att="officiallyApproved" val="yes"/> <feat att="frequency" val=".1429"/></FormRepresentation><FormRepresentation> <feat att="writtenForm" val="joystick"/> <feat att="inflectionalParadigm" val="MFG0040"/> <feat att="officiallyApproved" val="yes"/> <feat att="frequency" val=".6071"/></FormRepresentation></WordForm>
<WordForm><feat att="grammaticalGender" val="neuter"/><feat att="definiteness" val="indefinite"/><feat att="grammaticalNumber" val="plural"/><feat att="case" val="genitiveCase"/>
<FormRepresentation> <feat att="writtenForm" val="joystickses"/> <feat att="inflectionalParadigm" val="MFG0291"/> <feat att="officiallyApproved" val="no"/> <feat att="frequency" val="0.0"/></FormRepresentation><FormRepresentation> <feat att="writtenForm" val="joysticks's"/> <feat att="inflectionalParadigm" val="MFG0291"/> <feat att="officiallyApproved" val="no"/> <feat att="frequency" val="0.0"/></FormRepresentation><FormRepresentation> <feat att="writtenForm" val="joysticks'"/> <feat att="inflectionalParadigm" val="MFG0291"/> <feat att="officiallyApproved" val="yes"/> <feat att="frequency" val="0.0"/></FormRepresentation><FormRepresentation> <feat att="writtenForm" val="joysticks"/> <feat att="inflectionalParadigm" val="MFG0040"/> <feat att="officiallyApproved" val="yes"/> <feat att="frequency" val=".1429"/></FormRepresentation></WordForm>
<WordForm><feat att="grammaticalGender" val="neuter"/><feat att="definiteness" val="definite"/><feat att="grammaticalNumber" val="singular"/><feat att="case" val="unspecified"/>
<FormRepresentation> <feat att="writtenForm" val="joysticket"/><feat att="inflectionalParadigm" val="MFG0040,MFG0291"/> <feat att="officiallyApproved" val="yes"/> <feat att="frequency" val=".0714"/></FormRepresentation></WordForm>
<WordForm><feat att="grammaticalGender" val="neuter"/><feat att="definiteness" val="definite"/><feat att="grammaticalNumber" val="singular"/><feat att="case" val="genitiveCase"/>
<FormRepresentation> <feat att="writtenForm" val="joystickets"/><feat att="inflectionalParadigm" val="MFG0040,MFG0291"/> <feat att="officiallyApproved" val="yes"/> <feat att="frequency" val="0.0"/></FormRepresentation></WordForm>
<WordForm><feat att="grammaticalGender" val="neuter"/><feat att="definiteness" val="definite"/><feat att="grammaticalNumber" val="plural"/><feat att="case" val="unspecified"/>
<FormRepresentation> <feat att="writtenForm" val="joystickene"/><feat att="inflectionalParadigm" val="MFG0040,MFG0291"/> <feat att="officiallyApproved" val="yes"/> <feat att="frequency" val="0.0"/></FormRepresentation></WordForm>
<WordForm><feat att="grammaticalGender" val="neuter"/><feat att="definiteness" val="definite"/><feat att="grammaticalNumber" val="plural"/><feat att="case" val="genitiveCase"/>
<FormRepresentation> <feat att="writtenForm" val="joystickenes"/><feat att="inflectionalParadigm" val="MFG0040,MFG0291"/> <feat att="officiallyApproved" val="yes"/> <feat att="frequency" val="0.0"/></FormRepresentation></WordForm>
<WordForm><feat att="grammaticalGender" val="commonGender"/><feat att="definiteness" val="indefinite"/><feat att="grammaticalNumber" val="singular"/><feat att="case" val="unspecified"/>
<FormRepresentation> <feat att="writtenForm" val="joystick"/><feat att="inflectionalParadigm" val="MFG0011,MFG0263"/> <feat att="officiallyApproved" val="yes"/> <feat att="frequency" val=".6071"/></FormRepresentation></WordForm>
<WordForm><feat att="grammaticalGender" val="commonGender"/><feat att="definiteness" val="indefinite"/><feat att="grammaticalNumber" val="singular"/><feat att="case" val="genitiveCase"/>
<FormRepresentation> <feat att="writtenForm" val="joysticks"/><feat att="inflectionalParadigm" val="MFG0011,MFG0263"/> <feat att="officiallyApproved" val="yes"/> <feat att="frequency" val=".1429"/></FormRepresentation></WordForm>
<WordForm><feat att="grammaticalGender" val="commonGender"/><feat att="definiteness" val="indefinite"/><feat att="grammaticalNumber" val="plural"/><feat att="case" val="unspecified"/>
<FormRepresentation> <feat att="writtenForm" val="joysticks"/> <feat att="inflectionalParadigm" val="MFG0263"/> <feat att="officiallyApproved" val="yes"/> <feat att="frequency" val=".1429"/></FormRepresentation><FormRepresentation> <feat att="writtenForm" val="joystick"/> <feat att="inflectionalParadigm" val="MFG0011"/> <feat att="officiallyApproved" val="yes"/> <feat att="frequency" val=".6071"/></FormRepresentation></WordForm>
<WordForm><feat att="grammaticalGender" val="commonGender"/><feat att="definiteness" val="indefinite"/><feat att="grammaticalNumber" val="plural"/><feat att="case" val="genitiveCase"/>
<FormRepresentation> <feat att="writtenForm" val="joystickses"/> <feat att="inflectionalParadigm" val="MFG0263"/> <feat att="officiallyApproved" val="no"/> <feat att="frequency" val="0.0"/></FormRepresentation><FormRepresentation> <feat att="writtenForm" val="joysticks's"/> <feat att="inflectionalParadigm" val="MFG0263"/> <feat att="officiallyApproved" val="no"/> <feat att="frequency" val="0.0"/></FormRepresentation><FormRepresentation> <feat att="writtenForm" val="joysticks'"/> <feat att="inflectionalParadigm" val="MFG0263"/> <feat att="officiallyApproved" val="yes"/> <feat att="frequency" val="0.0"/></FormRepresentation><FormRepresentation> <feat att="writtenForm" val="joysticks"/> <feat att="inflectionalParadigm" val="MFG0011"/> <feat att="officiallyApproved" val="yes"/> <feat att="frequency" val=".1429"/></FormRepresentation></WordForm>
<WordForm><feat att="grammaticalGender" val="commonGender"/><feat att="definiteness" val="definite"/><feat att="grammaticalNumber" val="singular"/><feat att="case" val="unspecified"/>
<FormRepresentation> <feat att="writtenForm" val="joysticken"/><feat att="inflectionalParadigm" val="MFG0011,MFG0263"/> <feat att="officiallyApproved" val="yes"/> <feat att="frequency" val=".0357"/></FormRepresentation></WordForm>
<WordForm><feat att="grammaticalGender" val="commonGender"/><feat att="definiteness" val="definite"/><feat att="grammaticalNumber" val="singular"/><feat att="case" val="genitiveCase"/>
<FormRepresentation> <feat att="writtenForm" val="joystickens"/><feat att="inflectionalParadigm" val="MFG0011,MFG0263"/> <feat att="officiallyApproved" val="yes"/> <feat att="frequency" val="0.0"/></FormRepresentation></WordForm>
<WordForm><feat att="grammaticalGender" val="commonGender"/><feat att="definiteness" val="definite"/><feat att="grammaticalNumber" val="plural"/><feat att="case" val="unspecified"/>
<FormRepresentation> <feat att="writtenForm" val="joystickene"/><feat att="inflectionalParadigm" val="MFG0011,MFG0263"/> <feat att="officiallyApproved" val="yes"/> <feat att="frequency" val="0.0"/></FormRepresentation></WordForm>
<WordForm><feat att="grammaticalGender" val="commonGender"/><feat att="definiteness" val="definite"/><feat att="grammaticalNumber" val="plural"/><feat att="case" val="genitiveCase"/>
<FormRepresentation> <feat att="writtenForm" val="joystickenes"/><feat att="inflectionalParadigm" val="MFG0011,MFG0263"/> <feat att="officiallyApproved" val="yes"/> <feat att="frequency" val="0.0"/></FormRepresentation></WordForm>
</LexicalEntry> 
<LexicalEntry><feat att="partOfSpeech" val="commonNoun"/> 
<feat att="id" val="GMU_JUBEL_1"/> 
<feat att="morphologicalUnitId" val="JUBEL"/> 
<feat att="originalSource" val="PAROLE"/> 
<feat att="independentWord" val="yes"/> 
<Lemma><FormRepresentation> <feat att="writtenForm" val="jubel"/> <feat att="officiallyApproved" val="yes"/> 
<feat att="joiningElement" val="nil"/> 
<feat att="joiningElementResult" val="jubel"/> 
</FormRepresentation> </Lemma> 
<WordForm><feat att="grammaticalGender" val="commonGender"/><feat att="definiteness" val="indefinite"/><feat att="grammaticalNumber" val="singular"/><feat att="case" val="unspecified"/>
<FormRepresentation> <feat att="writtenForm" val="jubel"/><feat att="inflectionalParadigm" val="MFG0220,MFG0300"/> <feat att="officiallyApproved" val="yes"/> <feat att="frequency" val="7.3214"/></FormRepresentation></WordForm>
<WordForm><feat att="grammaticalGender" val="commonGender"/><feat att="definiteness" val="indefinite"/><feat att="grammaticalNumber" val="singular"/><feat att="case" val="genitiveCase"/>
<FormRepresentation> <feat att="writtenForm" val="jubels"/><feat att="inflectionalParadigm" val="MFG0220,MFG0300"/> <feat att="officiallyApproved" val="yes"/> <feat att="frequency" val=".0357"/></FormRepresentation></WordForm>
<WordForm><feat att="grammaticalGender" val="commonGender"/><feat att="definiteness" val="definite"/><feat att="grammaticalNumber" val="singular"/><feat att="case" val="unspecified"/>
<FormRepresentation> <feat att="writtenForm" val="jublen"/> <feat att="inflectionalParadigm" val="MFG0300"/> <feat att="officiallyApproved" val="yes"/> <feat att="frequency" val=".9821"/></FormRepresentation><FormRepresentation> <feat att="writtenForm" val="jubelen"/> <feat att="inflectionalParadigm" val="MFG0220"/> <feat att="officiallyApproved" val="yes"/> <feat att="frequency" val="1.0893"/></FormRepresentation></WordForm>
<WordForm><feat att="grammaticalGender" val="commonGender"/><feat att="definiteness" val="definite"/><feat att="grammaticalNumber" val="singular"/><feat att="case" val="genitiveCase"/>
<FormRepresentation> <feat att="writtenForm" val="jublens"/> <feat att="inflectionalParadigm" val="MFG0300"/> <feat att="officiallyApproved" val="yes"/> <feat att="frequency" val=".0357"/></FormRepresentation><FormRepresentation> <feat att="writtenForm" val="jubelens"/> <feat att="inflectionalParadigm" val="MFG0220"/> <feat att="officiallyApproved" val="yes"/> <feat att="frequency" val="0.0"/></FormRepresentation></WordForm>
</LexicalEntry> 
<LexicalEntry><feat att="partOfSpeech" val="commonNoun"/> 
<feat att="id" val="GMU_JUBELRÅB_1"/> 
<feat att="morphologicalUnitId" val="JUBELRÅB"/> 
<feat att="originalSource" val="DDO"/> 
<feat att="independentWord" val="yes"/> 
<feat att="decomposition" val="jubel+råb"/> 
<Lemma><FormRepresentation> <feat att="writtenForm" val="jubelråb"/> <feat att="officiallyApproved" val="yes"/> 
<feat att="joiningElement" val="Not analyzed"/> 
</FormRepresentation> </Lemma> 
<WordForm><feat att="grammaticalGender" val="neuter"/><feat att="definiteness" val="indefinite"/><feat att="grammaticalNumber" val="singular"/><feat att="case" val="unspecified"/>
<FormRepresentation> <feat att="writtenForm" val="jubelråb"/> <feat att="inflectionalParadigm" val="MFG0040"/> <feat att="officiallyApproved" val="yes"/> <feat att="frequency" val=".3929"/></FormRepresentation></WordForm>
<WordForm><feat att="grammaticalGender" val="neuter"/><feat att="definiteness" val="indefinite"/><feat att="grammaticalNumber" val="singular"/><feat att="case" val="genitiveCase"/>
<FormRepresentation> <feat att="writtenForm" val="jubelråbs"/> <feat att="inflectionalParadigm" val="MFG0040"/> <feat att="officiallyApproved" val="yes"/> <feat att="frequency" val="0.0"/></FormRepresentation></WordForm>
<WordForm><feat att="grammaticalGender" val="neuter"/><feat att="definiteness" val="indefinite"/><feat att="grammaticalNumber" val="plural"/><feat att="case" val="unspecified"/>
<FormRepresentation> <feat att="writtenForm" val="jubelråb"/> <feat att="inflectionalParadigm" val="MFG0040"/> <feat att="officiallyApproved" val="yes"/> <feat att="frequency" val=".3929"/></FormRepresentation></WordForm>
<WordForm><feat att="grammaticalGender" val="neuter"/><feat att="definiteness" val="indefinite"/><feat att="grammaticalNumber" val="plural"/><feat att="case" val="genitiveCase"/>
<FormRepresentation> <feat att="writtenForm" val="jubelråbs"/> <feat att="inflectionalParadigm" val="MFG0040"/> <feat att="officiallyApproved" val="yes"/> <feat att="frequency" val="0.0"/></FormRepresentation></WordForm>
<WordForm><feat att="grammaticalGender" val="neuter"/><feat att="definiteness" val="definite"/><feat att="grammaticalNumber" val="singular"/><feat att="case" val="unspecified"/>
<FormRepresentation> <feat att="writtenForm" val="jubelråbet"/> <feat att="inflectionalParadigm" val="MFG0040"/> <feat att="officiallyApproved" val="yes"/> <feat att="frequency" val=".0714"/></FormRepresentation></WordForm>
<WordForm><feat att="grammaticalGender" val="neuter"/><feat att="definiteness" val="definite"/><feat att="grammaticalNumber" val="singular"/><feat att="case" val="genitiveCase"/>
<FormRepresentation> <feat att="writtenForm" val="jubelråbets"/> <feat att="inflectionalParadigm" val="MFG0040"/> <feat att="officiallyApproved" val="yes"/> <feat att="frequency" val="0.0"/></FormRepresentation></WordForm>
<WordForm><feat att="grammaticalGender" val="neuter"/><feat att="definiteness" val="definite"/><feat att="grammaticalNumber" val="plural"/><feat att="case" val="unspecified"/>
<FormRepresentation> <feat att="writtenForm" val="jubelråbene"/> <feat att="inflectionalParadigm" val="MFG0040"/> <feat att="officiallyApproved" val="yes"/> <feat att="frequency" val=".0179"/></FormRepresentation></WordForm>
<WordForm><feat att="grammaticalGender" val="neuter"/><feat att="definiteness" val="definite"/><feat att="grammaticalNumber" val="plural"/><feat att="case" val="genitiveCase"/>
<FormRepresentation> <feat att="writtenForm" val="jubelråbenes"/> <feat att="inflectionalParadigm" val="MFG0040"/> <feat att="officiallyApproved" val="yes"/> <feat att="frequency" val="0.0"/></FormRepresentation></WordForm>
</LexicalEntry> 
<LexicalEntry><feat att="partOfSpeech" val="commonNoun"/> 
<feat att="id" val="GMU_JUBILAR_1"/> 
<feat att="morphologicalUnitId" val="JUBILAR"/> 
<feat att="originalSource" val="PAROLE"/> 
<feat att="independentWord" val="yes"/> 
<Lemma><FormRepresentation> <feat att="writtenForm" val="jubilar"/> <feat att="officiallyApproved" val="yes"/> 
<feat att="joiningElement" val="nil"/> 
<feat att="joiningElementResult" val="jubilar"/> 
</FormRepresentation> </Lemma> 
<WordForm><feat att="grammaticalGender" val="commonGender"/><feat att="definiteness" val="indefinite"/><feat att="grammaticalNumber" val="singular"/><feat att="case" val="unspecified"/>
<FormRepresentation> <feat att="writtenForm" val="jubilar"/> <feat att="inflectionalParadigm" val="MFG0016"/> <feat att="officiallyApproved" val="yes"/> <feat att="frequency" val=".3214"/></FormRepresentation></WordForm>
<WordForm><feat att="grammaticalGender" val="commonGender"/><feat att="definiteness" val="indefinite"/><feat att="grammaticalNumber" val="singular"/><feat att="case" val="genitiveCase"/>
<FormRepresentation> <feat att="writtenForm" val="jubilars"/> <feat att="inflectionalParadigm" val="MFG0016"/> <feat att="officiallyApproved" val="yes"/> <feat att="frequency" val="0.0"/></FormRepresentation></WordForm>
<WordForm><feat att="grammaticalGender" val="commonGender"/><feat att="definiteness" val="indefinite"/><feat att="grammaticalNumber" val="plural"/><feat att="case" val="unspecified"/>
<FormRepresentation> <feat att="writtenForm" val="jubilarer"/> <feat att="inflectionalParadigm" val="MFG0016"/> <feat att="officiallyApproved" val="yes"/> <feat att="frequency" val=".125"/></FormRepresentation></WordForm>
<WordForm><feat att="grammaticalGender" val="commonGender"/><feat att="definiteness" val="indefinite"/><feat att="grammaticalNumber" val="plural"/><feat att="case" val="genitiveCase"/>
<FormRepresentation> <feat att="writtenForm" val="jubilarers"/> <feat att="inflectionalParadigm" val="MFG0016"/> <feat att="officiallyApproved" val="yes"/> <feat att="frequency" val="0.0"/></FormRepresentation></WordForm>
<WordForm><feat att="grammaticalGender" val="commonGender"/><feat att="definiteness" val="definite"/><feat att="grammaticalNumber" val="singular"/><feat att="case" val="unspecified"/>
<FormRepresentation> <feat att="writtenForm" val="jubilaren"/> <feat att="inflectionalParadigm" val="MFG0016"/> <feat att="officiallyApproved" val="yes"/> <feat att="frequency" val=".4464"/></FormRepresentation></WordForm>
<WordForm><feat att="grammaticalGender" val="commonGender"/><feat att="definiteness" val="definite"/><feat att="grammaticalNumber" val="singular"/><feat att="case" val="genitiveCase"/>
<FormRepresentation> <feat att="writtenForm" val="jubilarens"/> <feat att="inflectionalParadigm" val="MFG0016"/> <feat att="officiallyApproved" val="yes"/> <feat att="frequency" val=".0357"/></FormRepresentation></WordForm>
<WordForm><feat att="grammaticalGender" val="commonGender"/><feat att="definiteness" val="definite"/><feat att="grammaticalNumber" val="plural"/><feat att="case" val="unspecified"/>
<FormRepresentation> <feat att="writtenForm" val="jubilarerne"/> <feat att="inflectionalParadigm" val="MFG0016"/> <feat att="officiallyApproved" val="yes"/> <feat att="frequency" val=".0893"/></FormRepresentation></WordForm>
<WordForm><feat att="grammaticalGender" val="commonGender"/><feat att="definiteness" val="definite"/><feat att="grammaticalNumber" val="plural"/><feat att="case" val="genitiveCase"/>
<FormRepresentation> <feat att="writtenForm" val="jubilarernes"/> <feat att="inflectionalParadigm" val="MFG0016"/> <feat att="officiallyApproved" val="yes"/> <feat att="frequency" val=".0357"/></FormRepresentation></WordForm>
</LexicalEntry> 
<LexicalEntry><feat att="partOfSpeech" val="commonNoun"/> 
<feat att="id" val="GMU_JUBILÆUM_1"/> 
<feat att="morphologicalUnitId" val="JUBILÆUM"/> 
<feat att="originalSource" val="PAROLE"/> 
<feat att="independentWord" val="yes"/> 
<Lemma><FormRepresentation> <feat att="writtenForm" val="jubilæum"/> <feat att="officiallyApproved" val="yes"/> 
<feat att="joiningElement" val="Not analyzed"/> 
</FormRepresentation> </Lemma> 
<WordForm><feat att="grammaticalGender" val="neuter"/><feat att="definiteness" val="indefinite"/><feat att="grammaticalNumber" val="singular"/><feat att="case" val="unspecified"/>
<FormRepresentation> <feat att="writtenForm" val="jubilæum"/> <feat att="inflectionalParadigm" val="MFG0109"/> <feat att="officiallyApproved" val="yes"/> <feat att="frequency" val="15.8214"/></FormRepresentation></WordForm>
<WordForm><feat att="grammaticalGender" val="neuter"/><feat att="definiteness" val="indefinite"/><feat att="grammaticalNumber" val="singular"/><feat att="case" val="genitiveCase"/>
<FormRepresentation> <feat att="writtenForm" val="jubilæums"/> <feat att="inflectionalParadigm" val="MFG0109"/> <feat att="officiallyApproved" val="yes"/> <feat att="frequency" val=".125"/></FormRepresentation></WordForm>
<WordForm><feat att="grammaticalGender" val="neuter"/><feat att="definiteness" val="indefinite"/><feat att="grammaticalNumber" val="plural"/><feat att="case" val="unspecified"/>
<FormRepresentation> <feat att="writtenForm" val="jubilæer"/> <feat att="inflectionalParadigm" val="MFG0109"/> <feat att="officiallyApproved" val="yes"/> <feat att="frequency" val=".5179"/></FormRepresentation></WordForm>
<WordForm><feat att="grammaticalGender" val="neuter"/><feat att="definiteness" val="indefinite"/><feat att="grammaticalNumber" val="plural"/><feat att="case" val="genitiveCase"/>
<FormRepresentation> <feat att="writtenForm" val="jubilæers"/> <feat att="inflectionalParadigm" val="MFG0109"/> <feat att="officiallyApproved" val="yes"/> <feat att="frequency" val="0.0"/></FormRepresentation></WordForm>
<WordForm><feat att="grammaticalGender" val="neuter"/><feat att="definiteness" val="definite"/><feat att="grammaticalNumber" val="singular"/><feat att="case" val="unspecified"/>
<FormRepresentation> <feat att="writtenForm" val="jubilæet"/> <feat att="inflectionalParadigm" val="MFG0109"/> <feat att="officiallyApproved" val="yes"/> <feat att="frequency" val="3.6786"/></FormRepresentation></WordForm>
<WordForm><feat att="grammaticalGender" val="neuter"/><feat att="definiteness" val="definite"/><feat att="grammaticalNumber" val="singular"/><feat att="case" val="genitiveCase"/>
<FormRepresentation> <feat att="writtenForm" val="jubilæets"/> <feat att="inflectionalParadigm" val="MFG0109"/> <feat att="officiallyApproved" val="yes"/> <feat att="frequency" val=".0536"/></FormRepresentation></WordForm>
<WordForm><feat att="grammaticalGender" val="neuter"/><feat att="definiteness" val="definite"/><feat att="grammaticalNumber" val="plural"/><feat att="case" val="unspecified"/>
<FormRepresentation> <feat att="writtenForm" val="jubilæerne"/> <feat att="inflectionalParadigm" val="MFG0109"/> <feat att="officiallyApproved" val="yes"/> <feat att="frequency" val=".0179"/></FormRepresentation></WordForm>
<WordForm><feat att="grammaticalGender" val="neuter"/><feat att="definiteness" val="definite"/><feat att="grammaticalNumber" val="plural"/><feat att="case" val="genitiveCase"/>
<FormRepresentation> <feat att="writtenForm" val="jubilæernes"/> <feat att="inflectionalParadigm" val="MFG0109"/> <feat att="officiallyApproved" val="yes"/> <feat att="frequency" val="0.0"/></FormRepresentation></WordForm>
</LexicalEntry> 
<LexicalEntry><feat att="partOfSpeech" val="commonNoun"/> 
<feat att="id" val="GMU_JUBILÆUMSSKRIFT_1"/> 
<feat att="morphologicalUnitId" val="JUBILÆUMSSKRIFT"/> 
<feat att="originalSource" val="DDO"/> 
<feat att="independentWord" val="yes"/> 
<feat att="decomposition" val="jubilæum+s+skrift"/> 
<Lemma><FormRepresentation> <feat att="writtenForm" val="jubilæumsskrift"/> <feat att="officiallyApproved" val="yes"/> 
<feat att="joiningElement" val="Not analyzed"/> 
</FormRepresentation> </Lemma> 
<WordForm><feat att="grammaticalGender" val="neuter"/><feat att="definiteness" val="indefinite"/><feat att="grammaticalNumber" val="singular"/><feat att="case" val="unspecified"/>
<FormRepresentation> <feat att="writtenForm" val="jubilæumsskrift"/> <feat att="inflectionalParadigm" val="MFG0044"/> <feat att="officiallyApproved" val="yes"/> <feat att="frequency" val=".1607"/></FormRepresentation></WordForm>
<WordForm><feat att="grammaticalGender" val="neuter"/><feat att="definiteness" val="indefinite"/><feat att="grammaticalNumber" val="singular"/><feat att="case" val="genitiveCase"/>
<FormRepresentation> <feat att="writtenForm" val="jubilæumsskrifts"/> <feat att="inflectionalParadigm" val="MFG0044"/> <feat att="officiallyApproved" val="yes"/> <feat att="frequency" val="0.0"/></FormRepresentation></WordForm>
<WordForm><feat att="grammaticalGender" val="neuter"/><feat att="definiteness" val="indefinite"/><feat att="grammaticalNumber" val="plural"/><feat att="case" val="unspecified"/>
<FormRepresentation> <feat att="writtenForm" val="jubilæumsskrifter"/> <feat att="inflectionalParadigm" val="MFG0044"/> <feat att="officiallyApproved" val="yes"/> <feat att="frequency" val=".0179"/></FormRepresentation></WordForm>
<WordForm><feat att="grammaticalGender" val="neuter"/><feat att="definiteness" val="indefinite"/><feat att="grammaticalNumber" val="plural"/><feat att="case" val="genitiveCase"/>
<FormRepresentation> <feat att="writtenForm" val="jubilæumsskrifters"/> <feat att="inflectionalParadigm" val="MFG0044"/> <feat att="officiallyApproved" val="yes"/> <feat att="frequency" val="0.0"/></FormRepresentation></WordForm>
<WordForm><feat att="grammaticalGender" val="neuter"/><feat att="definiteness" val="definite"/><feat att="grammaticalNumber" val="singular"/><feat att="case" val="unspecified"/>
<FormRepresentation> <feat att="writtenForm" val="jubilæumsskriftet"/> <feat att="inflectionalParadigm" val="MFG0044"/> <feat att="officiallyApproved" val="yes"/> <feat att="frequency" val=".1964"/></FormRepresentation></WordForm>
<WordForm><feat att="grammaticalGender" val="neuter"/><feat att="definiteness" val="definite"/><feat att="grammaticalNumber" val="singular"/><feat att="case" val="genitiveCase"/>
<FormRepresentation> <feat att="writtenForm" val="jubilæumsskriftets"/> <feat att="inflectionalParadigm" val="MFG0044"/> <feat att="officiallyApproved" val="yes"/> <feat att="frequency" val="0.0"/></FormRepresentation></WordForm>
<WordForm><feat att="grammaticalGender" val="neuter"/><feat att="definiteness" val="definite"/><feat att="grammaticalNumber" val="plural"/><feat att="case" val="unspecified"/>
<FormRepresentation> <feat att="writtenForm" val="jubilæumsskrifterne"/> <feat att="inflectionalParadigm" val="MFG0044"/> <feat att="officiallyApproved" val="yes"/> <feat att="frequency" val=".0179"/></FormRepresentation></WordForm>
<WordForm><feat att="grammaticalGender" val="neuter"/><feat att="definiteness" val="definite"/><feat att="grammaticalNumber" val="plural"/><feat att="case" val="genitiveCase"/>
<FormRepresentation> <feat att="writtenForm" val="jubilæumsskrifternes"/> <feat att="inflectionalParadigm" val="MFG0044"/> <feat att="officiallyApproved" val="yes"/> <feat att="frequency" val="0.0"/></FormRepresentation></WordForm>
</LexicalEntry> 
<LexicalEntry><feat att="partOfSpeech" val="commonNoun"/> 
<feat att="id" val="GMU_JUBILÆUMSUDGAVE_1"/> 
<feat att="morphologicalUnitId" val="JUBILÆUMSUDGAVE"/> 
<feat att="originalSource" val="DDO"/> 
<feat att="independentWord" val="yes"/> 
<feat att="decomposition" val="jubilæum+s+udgave"/> 
<Lemma><FormRepresentation> <feat att="writtenForm" val="jubilæumsudgave"/> <feat att="officiallyApproved" val="yes"/> 
<feat att="joiningElement" val="Not analyzed"/> 
</FormRepresentation> </Lemma> 
<WordForm><feat att="grammaticalGender" val="commonGender"/><feat att="definiteness" val="indefinite"/><feat att="grammaticalNumber" val="singular"/><feat att="case" val="unspecified"/>
<FormRepresentation> <feat att="writtenForm" val="jubilæumsudgave"/> <feat att="inflectionalParadigm" val="MFG0076"/> <feat att="officiallyApproved" val="yes"/> <feat att="frequency" val=".1429"/></FormRepresentation></WordForm>
<WordForm><feat att="grammaticalGender" val="commonGender"/><feat att="definiteness" val="indefinite"/><feat att="grammaticalNumber" val="singular"/><feat att="case" val="genitiveCase"/>
<FormRepresentation> <feat att="writtenForm" val="jubilæumsudgaves"/> <feat att="inflectionalParadigm" val="MFG0076"/> <feat att="officiallyApproved" val="yes"/> <feat att="frequency" val="0.0"/></FormRepresentation></WordForm>
<WordForm><feat att="grammaticalGender" val="commonGender"/><feat att="definiteness" val="indefinite"/><feat att="grammaticalNumber" val="plural"/><feat att="case" val="unspecified"/>
<FormRepresentation> <feat att="writtenForm" val="jubilæumsudgaver"/> <feat att="inflectionalParadigm" val="MFG0076"/> <feat att="officiallyApproved" val="yes"/> <feat att="frequency" val=".0179"/></FormRepresentation></WordForm>
<WordForm><feat att="grammaticalGender" val="commonGender"/><feat att="definiteness" val="indefinite"/><feat att="grammaticalNumber" val="plural"/><feat att="case" val="genitiveCase"/>
<FormRepresentation> <feat att="writtenForm" val="jubilæumsudgavers"/> <feat att="inflectionalParadigm" val="MFG0076"/> <feat att="officiallyApproved" val="yes"/> <feat att="frequency" val="0.0"/></FormRepresentation></WordForm>
<WordForm><feat att="grammaticalGender" val="commonGender"/><feat att="definiteness" val="definite"/><feat att="grammaticalNumber" val="singular"/><feat att="case" val="unspecified"/>
<FormRepresentation> <feat att="writtenForm" val="jubilæumsudgaven"/> <feat att="inflectionalParadigm" val="MFG0076"/> <feat att="officiallyApproved" val="yes"/> <feat att="frequency" val=".0179"/></FormRepresentation></WordForm>
<WordForm><feat att="grammaticalGender" val="commonGender"/><feat att="definiteness" val="definite"/><feat att="grammaticalNumber" val="singular"/><feat att="case" val="genitiveCase"/>
<FormRepresentation> <feat att="writtenForm" val="jubilæumsudgavens"/> <feat att="inflectionalParadigm" val="MFG0076"/> <feat att="officiallyApproved" val="yes"/> <feat att="frequency" val=".0179"/></FormRepresentation></WordForm>
<WordForm><feat att="grammaticalGender" val="commonGender"/><feat att="definiteness" val="definite"/><feat att="grammaticalNumber" val="plural"/><feat att="case" val="unspecified"/>
<FormRepresentation> <feat att="writtenForm" val="jubilæumsudgaverne"/> <feat att="inflectionalParadigm" val="MFG0076"/> <feat att="officiallyApproved" val="yes"/> <feat att="frequency" val="0.0"/></FormRepresentation></WordForm>
<WordForm><feat att="grammaticalGender" val="commonGender"/><feat att="definiteness" val="definite"/><feat att="grammaticalNumber" val="plural"/><feat att="case" val="genitiveCase"/>
<FormRepresentation> <feat att="writtenForm" val="jubilæumsudgavernes"/> <feat att="inflectionalParadigm" val="MFG0076"/> <feat att="officiallyApproved" val="yes"/> <feat att="frequency" val="0.0"/></FormRepresentation></WordForm>
</LexicalEntry> 
<LexicalEntry><feat att="partOfSpeech" val="commonNoun"/> 
<feat att="id" val="GMU_JUDO_1"/> 
<feat att="morphologicalUnitId" val="JUDO"/> 
<feat att="originalSource" val="UKENDT"/> 
<feat att="independentWord" val="yes"/> 
<Lemma><FormRepresentation> <feat att="writtenForm" val="judo"/> <feat att="officiallyApproved" val="yes"/> 
<feat att="joiningElement" val="nil"/> 
<feat att="joiningElementResult" val="judo"/> 
</FormRepresentation> </Lemma> 
<WordForm><feat att="grammaticalGender" val="commonGender"/><feat att="definiteness" val="indefinite"/><feat att="grammaticalNumber" val="singular"/><feat att="case" val="unspecified"/>
<FormRepresentation> <feat att="writtenForm" val="judo"/> <feat att="inflectionalParadigm" val="MFG0220"/> <feat att="officiallyApproved" val="yes"/> <feat att="frequency" val=".8393"/></FormRepresentation></WordForm>
<WordForm><feat att="grammaticalGender" val="commonGender"/><feat att="definiteness" val="indefinite"/><feat att="grammaticalNumber" val="singular"/><feat att="case" val="genitiveCase"/>
<FormRepresentation> <feat att="writtenForm" val="judos"/> <feat att="inflectionalParadigm" val="MFG0220"/> <feat att="officiallyApproved" val="yes"/> <feat att="frequency" val="0.0"/></FormRepresentation></WordForm>
<WordForm><feat att="grammaticalGender" val="commonGender"/><feat att="definiteness" val="definite"/><feat att="grammaticalNumber" val="singular"/><feat att="case" val="unspecified"/>
<FormRepresentation> <feat att="writtenForm" val="judoen"/> <feat att="inflectionalParadigm" val="MFG0220"/> <feat att="officiallyApproved" val="yes"/> <feat att="frequency" val="0.0"/></FormRepresentation></WordForm>
<WordForm><feat att="grammaticalGender" val="commonGender"/><feat att="definiteness" val="definite"/><feat att="grammaticalNumber" val="singular"/><feat att="case" val="genitiveCase"/>
<FormRepresentation> <feat att="writtenForm" val="judoens"/> <feat att="inflectionalParadigm" val="MFG0220"/> <feat att="officiallyApproved" val="yes"/> <feat att="frequency" val="0.0"/></FormRepresentation></WordForm>
</LexicalEntry> 
<LexicalEntry><feat att="partOfSpeech" val="commonNoun"/> 
<feat att="id" val="GMU_JUGEMENT_1"/> 
<feat att="morphologicalUnitId" val="JUGEMENT"/> 
<feat att="originalSource" val="DDO"/> 
<feat att="independentWord" val="yes"/> 
<Lemma><FormRepresentation> <feat att="writtenForm" val="jugement"/> <feat att="officiallyApproved" val="yes"/> 
<feat att="joiningElement" val="nil"/> 
<feat att="joiningElementResult" val="jugement"/> 
</FormRepresentation> </Lemma> 
<WordForm><feat att="grammaticalGender" val="neuter"/><feat att="definiteness" val="indefinite"/><feat att="grammaticalNumber" val="singular"/><feat att="case" val="unspecified"/>
<FormRepresentation> <feat att="writtenForm" val="jugement"/> <feat att="inflectionalParadigm" val="MFG0044"/> <feat att="officiallyApproved" val="yes"/> <feat att="frequency" val=".125"/></FormRepresentation></WordForm>
<WordForm><feat att="grammaticalGender" val="neuter"/><feat att="definiteness" val="indefinite"/><feat att="grammaticalNumber" val="singular"/><feat att="case" val="genitiveCase"/>
<FormRepresentation> <feat att="writtenForm" val="jugements"/> <feat att="inflectionalParadigm" val="MFG0044"/> <feat att="officiallyApproved" val="yes"/> <feat att="frequency" val="0.0"/></FormRepresentation></WordForm>
<WordForm><feat att="grammaticalGender" val="neuter"/><feat att="definiteness" val="indefinite"/><feat att="grammaticalNumber" val="plural"/><feat att="case" val="unspecified"/>
<FormRepresentation> <feat att="writtenForm" val="jugementer"/> <feat att="inflectionalParadigm" val="MFG0044"/> <feat att="officiallyApproved" val="yes"/> <feat att="frequency" val="0.0"/></FormRepresentation></WordForm>
<WordForm><feat att="grammaticalGender" val="neuter"/><feat att="definiteness" val="indefinite"/><feat att="grammaticalNumber" val="plural"/><feat att="case" val="genitiveCase"/>
<FormRepresentation> <feat att="writtenForm" val="jugementers"/> <feat att="inflectionalParadigm" val="MFG0044"/> <feat att="officiallyApproved" val="yes"/> <feat att="frequency" val="0.0"/></FormRepresentation></WordForm>
<WordForm><feat att="grammaticalGender" val="neuter"/><feat att="definiteness" val="definite"/><feat att="grammaticalNumber" val="singular"/><feat att="case" val="unspecified"/>
<FormRepresentation> <feat att="writtenForm" val="jugementet"/> <feat att="inflectionalParadigm" val="MFG0044"/> <feat att="officiallyApproved" val="yes"/> <feat att="frequency" val="0.0"/></FormRepresentation></WordForm>
<WordForm><feat att="grammaticalGender" val="neuter"/><feat att="definiteness" val="definite"/><feat att="grammaticalNumber" val="singular"/><feat att="case" val="genitiveCase"/>
<FormRepresentation> <feat att="writtenForm" val="jugementets"/> <feat att="inflectionalParadigm" val="MFG0044"/> <feat att="officiallyApproved" val="yes"/> <feat att="frequency" val="0.0"/></FormRepresentation></WordForm>
<WordForm><feat att="grammaticalGender" val="neuter"/><feat att="definiteness" val="definite"/><feat att="grammaticalNumber" val="plural"/><feat att="case" val="unspecified"/>
<FormRepresentation> <feat att="writtenForm" val="jugementerne"/> <feat att="inflectionalParadigm" val="MFG0044"/> <feat att="officiallyApproved" val="yes"/> <feat att="frequency" val="0.0"/></FormRepresentation></WordForm>
<WordForm><feat att="grammaticalGender" val="neuter"/><feat att="definiteness" val="definite"/><feat att="grammaticalNumber" val="plural"/><feat att="case" val="genitiveCase"/>
<FormRepresentation> <feat att="writtenForm" val="jugementernes"/> <feat att="inflectionalParadigm" val="MFG0044"/> <feat att="officiallyApproved" val="yes"/> <feat att="frequency" val="0.0"/></FormRepresentation></WordForm>
</LexicalEntry> 
<LexicalEntry><feat att="partOfSpeech" val="commonNoun"/> 
<feat att="id" val="GMU_JUGOSLAV_1"/> 
<feat att="morphologicalUnitId" val="JUGOSLAV"/> 
<feat att="originalSource" val="PAROLE"/> 
<feat att="independentWord" val="yes"/> 
<Lemma><FormRepresentation> <feat att="writtenForm" val="jugoslav"/> <feat att="officiallyApproved" val="yes"/> 
<feat att="joiningElement" val="nil"/> 
<feat att="joiningElementResult" val="jugoslav"/> 
</FormRepresentation> </Lemma> 
<WordForm><feat att="grammaticalGender" val="commonGender"/><feat att="definiteness" val="indefinite"/><feat att="grammaticalNumber" val="singular"/><feat att="case" val="unspecified"/>
<FormRepresentation> <feat att="writtenForm" val="jugoslav"/> <feat att="inflectionalParadigm" val="MFG0016"/> <feat att="officiallyApproved" val="yes"/> <feat att="frequency" val=".5714"/></FormRepresentation></WordForm>
<WordForm><feat att="grammaticalGender" val="commonGender"/><feat att="definiteness" val="indefinite"/><feat att="grammaticalNumber" val="singular"/><feat att="case" val="genitiveCase"/>
<FormRepresentation> <feat att="writtenForm" val="jugoslavs"/> <feat att="inflectionalParadigm" val="MFG0016"/> <feat att="officiallyApproved" val="yes"/> <feat att="frequency" val="0.0"/></FormRepresentation></WordForm>
<WordForm><feat att="grammaticalGender" val="commonGender"/><feat att="definiteness" val="indefinite"/><feat att="grammaticalNumber" val="plural"/><feat att="case" val="unspecified"/>
<FormRepresentation> <feat att="writtenForm" val="jugoslaver"/> <feat att="inflectionalParadigm" val="MFG0016"/> <feat att="officiallyApproved" val="yes"/> <feat att="frequency" val=".8036"/></FormRepresentation></WordForm>
<WordForm><feat att="grammaticalGender" val="commonGender"/><feat att="definiteness" val="indefinite"/><feat att="grammaticalNumber" val="plural"/><feat att="case" val="genitiveCase"/>
<FormRepresentation> <feat att="writtenForm" val="jugoslavers"/> <feat att="inflectionalParadigm" val="MFG0016"/> <feat att="officiallyApproved" val="yes"/> <feat att="frequency" val="0.0"/></FormRepresentation></WordForm>
<WordForm><feat att="grammaticalGender" val="commonGender"/><feat att="definiteness" val="definite"/><feat att="grammaticalNumber" val="singular"/><feat att="case" val="unspecified"/>
<FormRepresentation> <feat att="writtenForm" val="jugoslaven"/> <feat att="inflectionalParadigm" val="MFG0016"/> <feat att="officiallyApproved" val="yes"/> <feat att="frequency" val=".75"/></FormRepresentation></WordForm>
<WordForm><feat att="grammaticalGender" val="commonGender"/><feat att="definiteness" val="definite"/><feat att="grammaticalNumber" val="singular"/><feat att="case" val="genitiveCase"/>
<FormRepresentation> <feat att="writtenForm" val="jugoslavens"/> <feat att="inflectionalParadigm" val="MFG0016"/> <feat att="officiallyApproved" val="yes"/> <feat att="frequency" val=".0179"/></FormRepresentation></WordForm>
<WordForm><feat att="grammaticalGender" val="commonGender"/><feat att="definiteness" val="definite"/><feat att="grammaticalNumber" val="plural"/><feat att="case" val="unspecified"/>
<FormRepresentation> <feat att="writtenForm" val="jugoslaverne"/> <feat att="inflectionalParadigm" val="MFG0016"/> <feat att="officiallyApproved" val="yes"/> <feat att="frequency" val="1.0714"/></FormRepresentation></WordForm>
<WordForm><feat att="grammaticalGender" val="commonGender"/><feat att="definiteness" val="definite"/><feat att="grammaticalNumber" val="plural"/><feat att="case" val="genitiveCase"/>
<FormRepresentation> <feat att="writtenForm" val="jugoslavernes"/> <feat att="inflectionalParadigm" val="MFG0016"/> <feat att="officiallyApproved" val="yes"/> <feat att="frequency" val=".2143"/></FormRepresentation></WordForm>
<RelatedForm><feat att="spellingVariant" val="GMU_JUGOSLAV_2"/> <FormRepresentation><feat att="writtenForm" val="jugoslaver"/></FormRepresentation></RelatedForm> 
</LexicalEntry> 
<LexicalEntry><feat att="partOfSpeech" val="commonNoun"/> 
<feat att="id" val="GMU_JUGOSLAV_2"/> 
<feat att="morphologicalUnitId" val="JUGOSLAV"/> 
<feat att="originalSource" val="PAROLE"/> 
<feat att="independentWord" val="yes"/> 
<Lemma><FormRepresentation> <feat att="writtenForm" val="jugoslaver"/> <feat att="officiallyApproved" val="yes"/> 
<feat att="joiningElement" val="nil"/> 
<feat att="joiningElementResult" val="jugoslaver"/> 
</FormRepresentation> </Lemma> 
<WordForm><feat att="grammaticalGender" val="commonGender"/><feat att="definiteness" val="indefinite"/><feat att="grammaticalNumber" val="singular"/><feat att="case" val="unspecified"/>
<FormRepresentation> <feat att="writtenForm" val="jugoslaver"/> <feat att="inflectionalParadigm" val="MFG0015"/> <feat att="officiallyApproved" val="yes"/> <feat att="frequency" val=".8036"/></FormRepresentation></WordForm>
<WordForm><feat att="grammaticalGender" val="commonGender"/><feat att="definiteness" val="indefinite"/><feat att="grammaticalNumber" val="singular"/><feat att="case" val="genitiveCase"/>
<FormRepresentation> <feat att="writtenForm" val="jugoslavers"/> <feat att="inflectionalParadigm" val="MFG0015"/> <feat att="officiallyApproved" val="yes"/> <feat att="frequency" val="0.0"/></FormRepresentation></WordForm>
<WordForm><feat att="grammaticalGender" val="commonGender"/><feat att="definiteness" val="indefinite"/><feat att="grammaticalNumber" val="plural"/><feat att="case" val="unspecified"/>
<FormRepresentation> <feat att="writtenForm" val="jugoslavere"/> <feat att="inflectionalParadigm" val="MFG0015"/> <feat att="officiallyApproved" val="yes"/> <feat att="frequency" val=".3214"/></FormRepresentation></WordForm>
<WordForm><feat att="grammaticalGender" val="commonGender"/><feat att="definiteness" val="indefinite"/><feat att="grammaticalNumber" val="plural"/><feat att="case" val="genitiveCase"/>
<FormRepresentation> <feat att="writtenForm" val="jugoslaveres"/> <feat att="inflectionalParadigm" val="MFG0015"/> <feat att="officiallyApproved" val="yes"/> <feat att="frequency" val="0.0"/></FormRepresentation></WordForm>
<WordForm><feat att="grammaticalGender" val="commonGender"/><feat att="definiteness" val="definite"/><feat att="grammaticalNumber" val="singular"/><feat att="case" val="unspecified"/>
<FormRepresentation> <feat att="writtenForm" val="jugoslaveren"/> <feat att="inflectionalParadigm" val="MFG0015"/> <feat att="officiallyApproved" val="yes"/> <feat att="frequency" val="0.0"/></FormRepresentation></WordForm>
<WordForm><feat att="grammaticalGender" val="commonGender"/><feat att="definiteness" val="definite"/><feat att="grammaticalNumber" val="singular"/><feat att="case" val="genitiveCase"/>
<FormRepresentation> <feat att="writtenForm" val="jugoslaverens"/> <feat att="inflectionalParadigm" val="MFG0015"/> <feat att="officiallyApproved" val="yes"/> <feat att="frequency" val="0.0"/></FormRepresentation></WordForm>
<WordForm><feat att="grammaticalGender" val="commonGender"/><feat att="definiteness" val="definite"/><feat att="grammaticalNumber" val="plural"/><feat att="case" val="unspecified"/>
<FormRepresentation> <feat att="writtenForm" val="jugoslaverne"/> <feat att="inflectionalParadigm" val="MFG0015"/> <feat att="officiallyApproved" val="yes"/> <feat att="frequency" val="1.0714"/></FormRepresentation></WordForm>
<WordForm><feat att="grammaticalGender" val="commonGender"/><feat att="definiteness" val="definite"/><feat att="grammaticalNumber" val="plural"/><feat att="case" val="genitiveCase"/>
<FormRepresentation> <feat att="writtenForm" val="jugoslavernes"/> <feat att="inflectionalParadigm" val="MFG0015"/> <feat att="officiallyApproved" val="yes"/> <feat att="frequency" val=".2143"/></FormRepresentation></WordForm>
<RelatedForm><feat att="spellingVariant" val="GMU_JUGOSLAV_1"/> <FormRepresentation><feat att="writtenForm" val="jugoslav"/></FormRepresentation></RelatedForm> 
</LexicalEntry> 
<LexicalEntry><feat att="partOfSpeech" val="commonNoun"/> 
<feat att="id" val="GMU_JUICE_1"/> 
<feat att="morphologicalUnitId" val="JUICE"/> 
<feat att="originalSource" val="PAROLE"/> 
<feat att="independentWord" val="yes"/> 
<Lemma><FormRepresentation> <feat att="writtenForm" val="juice"/> <feat att="officiallyApproved" val="yes"/> 
<feat att="joiningElement" val="nil"/> 
<feat att="joiningElementResult" val="juice"/> 
</FormRepresentation> </Lemma> 
<WordForm><feat att="grammaticalGender" val="commonGender"/><feat att="definiteness" val="indefinite"/><feat att="grammaticalNumber" val="singular"/><feat att="case" val="unspecified"/>
<FormRepresentation> <feat att="writtenForm" val="juice"/> <feat att="inflectionalParadigm" val="MFG0076"/> <feat att="officiallyApproved" val="yes"/> <feat att="frequency" val="2.6071"/></FormRepresentation></WordForm>
<WordForm><feat att="grammaticalGender" val="commonGender"/><feat att="definiteness" val="indefinite"/><feat att="grammaticalNumber" val="singular"/><feat att="case" val="genitiveCase"/>
<FormRepresentation> <feat att="writtenForm" val="juices"/> <feat att="inflectionalParadigm" val="MFG0076"/> <feat att="officiallyApproved" val="yes"/> <feat att="frequency" val=".0179"/></FormRepresentation></WordForm>
<WordForm><feat att="grammaticalGender" val="commonGender"/><feat att="definiteness" val="indefinite"/><feat att="grammaticalNumber" val="plural"/><feat att="case" val="unspecified"/>
<FormRepresentation> <feat att="writtenForm" val="juicer"/> <feat att="inflectionalParadigm" val="MFG0076"/> <feat att="officiallyApproved" val="yes"/> <feat att="frequency" val=".0357"/></FormRepresentation></WordForm>
<WordForm><feat att="grammaticalGender" val="commonGender"/><feat att="definiteness" val="indefinite"/><feat att="grammaticalNumber" val="plural"/><feat att="case" val="genitiveCase"/>
<FormRepresentation> <feat att="writtenForm" val="juicers"/> <feat att="inflectionalParadigm" val="MFG0076"/> <feat att="officiallyApproved" val="yes"/> <feat att="frequency" val="0.0"/></FormRepresentation></WordForm>
<WordForm><feat att="grammaticalGender" val="commonGender"/><feat att="definiteness" val="definite"/><feat att="grammaticalNumber" val="singular"/><feat att="case" val="unspecified"/>
<FormRepresentation> <feat att="writtenForm" val="juicen"/> <feat att="inflectionalParadigm" val="MFG0076"/> <feat att="officiallyApproved" val="yes"/> <feat att="frequency" val=".25"/></FormRepresentation></WordForm>
<WordForm><feat att="grammaticalGender" val="commonGender"/><feat att="definiteness" val="definite"/><feat att="grammaticalNumber" val="singular"/><feat att="case" val="genitiveCase"/>
<FormRepresentation> <feat att="writtenForm" val="juicens"/> <feat att="inflectionalParadigm" val="MFG0076"/> <feat att="officiallyApproved" val="yes"/> <feat att="frequency" val="0.0"/></FormRepresentation></WordForm>
<WordForm><feat att="grammaticalGender" val="commonGender"/><feat att="definiteness" val="definite"/><feat att="grammaticalNumber" val="plural"/><feat att="case" val="unspecified"/>
<FormRepresentation> <feat att="writtenForm" val="juicerne"/> <feat att="inflectionalParadigm" val="MFG0076"/> <feat att="officiallyApproved" val="yes"/> <feat att="frequency" val=".0357"/></FormRepresentation></WordForm>
<WordForm><feat att="grammaticalGender" val="commonGender"/><feat att="definiteness" val="definite"/><feat att="grammaticalNumber" val="plural"/><feat att="case" val="genitiveCase"/>
<FormRepresentation> <feat att="writtenForm" val="juicernes"/> <feat att="inflectionalParadigm" val="MFG0076"/> <feat att="officiallyApproved" val="yes"/> <feat att="frequency" val="0.0"/></FormRepresentation></WordForm>
</LexicalEntry> 
<LexicalEntry><feat att="partOfSpeech" val="commonNoun"/> 
<feat att="id" val="GMU_JUK_1"/> 
<feat att="morphologicalUnitId" val="JUK"/> 
<feat att="originalSource" val="DDO"/> 
<feat att="independentWord" val="yes"/> 
<Lemma><FormRepresentation> <feat att="writtenForm" val="juk"/> <feat att="officiallyApproved" val="yes"/> 
<feat att="joiningElement" val="nil"/> 
<feat att="joiningElementResult" val="juk"/> 
</FormRepresentation> </Lemma> 
<WordForm><feat att="grammaticalGender" val="neuter"/><feat att="definiteness" val="indefinite"/><feat att="grammaticalNumber" val="singular"/><feat att="case" val="unspecified"/>
<FormRepresentation> <feat att="writtenForm" val="juk"/> <feat att="inflectionalParadigm" val="MFG0065"/> <feat att="officiallyApproved" val="yes"/> <feat att="frequency" val="0.0"/></FormRepresentation></WordForm>
<WordForm><feat att="grammaticalGender" val="neuter"/><feat att="definiteness" val="indefinite"/><feat att="grammaticalNumber" val="singular"/><feat att="case" val="genitiveCase"/>
<FormRepresentation> <feat att="writtenForm" val="juks"/> <feat att="inflectionalParadigm" val="MFG0065"/> <feat att="officiallyApproved" val="yes"/> <feat att="frequency" val=".2679"/></FormRepresentation></WordForm>
<WordForm><feat att="grammaticalGender" val="neuter"/><feat att="definiteness" val="indefinite"/><feat att="grammaticalNumber" val="plural"/><feat att="case" val="unspecified"/>
<FormRepresentation> <feat att="writtenForm" val="jukker"/> <feat att="inflectionalParadigm" val="MFG0065"/> <feat att="officiallyApproved" val="yes"/> <feat att="frequency" val="0.0"/></FormRepresentation></WordForm>
<WordForm><feat att="grammaticalGender" val="neuter"/><feat att="definiteness" val="indefinite"/><feat att="grammaticalNumber" val="plural"/><feat att="case" val="genitiveCase"/>
<FormRepresentation> <feat att="writtenForm" val="jukkers"/> <feat att="inflectionalParadigm" val="MFG0065"/> <feat att="officiallyApproved" val="yes"/> <feat att="frequency" val="0.0"/></FormRepresentation></WordForm>
<WordForm><feat att="grammaticalGender" val="neuter"/><feat att="definiteness" val="definite"/><feat att="grammaticalNumber" val="singular"/><feat att="case" val="unspecified"/>
<FormRepresentation> <feat att="writtenForm" val="jukket"/> <feat att="inflectionalParadigm" val="MFG0065"/> <feat att="officiallyApproved" val="yes"/> <feat att="frequency" val="0.0"/></FormRepresentation></WordForm>
<WordForm><feat att="grammaticalGender" val="neuter"/><feat att="definiteness" val="definite"/><feat att="grammaticalNumber" val="singular"/><feat att="case" val="genitiveCase"/>
<FormRepresentation> <feat att="writtenForm" val="jukkets"/> <feat att="inflectionalParadigm" val="MFG0065"/> <feat att="officiallyApproved" val="yes"/> <feat att="frequency" val="0.0"/></FormRepresentation></WordForm>
<WordForm><feat att="grammaticalGender" val="neuter"/><feat att="definiteness" val="definite"/><feat att="grammaticalNumber" val="plural"/><feat att="case" val="unspecified"/>
<FormRepresentation> <feat att="writtenForm" val="jukkerne"/> <feat att="inflectionalParadigm" val="MFG0065"/> <feat att="officiallyApproved" val="yes"/> <feat att="frequency" val="0.0"/></FormRepresentation></WordForm>
<WordForm><feat att="grammaticalGender" val="neuter"/><feat att="definiteness" val="definite"/><feat att="grammaticalNumber" val="plural"/><feat att="case" val="genitiveCase"/>
<FormRepresentation> <feat att="writtenForm" val="jukkernes"/> <feat att="inflectionalParadigm" val="MFG0065"/> <feat att="officiallyApproved" val="yes"/> <feat att="frequency" val="0.0"/></FormRepresentation></WordForm>
</LexicalEntry> 
<LexicalEntry><feat att="partOfSpeech" val="commonNoun"/> 
<feat att="id" val="GMU_JUKEBOKS_1"/> 
<feat att="morphologicalUnitId" val="JUKEBOKS"/> 
<feat att="originalSource" val="UKENDT"/> 
<feat att="independentWord" val="yes"/> 
<Lemma><FormRepresentation> <feat att="writtenForm" val="jukeboks"/> <feat att="officiallyApproved" val="yes"/> 
<feat att="joiningElement" val="nil"/> 
<feat att="joiningElementResult" val="jukeboks"/> 
</FormRepresentation> </Lemma> 
<WordForm><feat att="grammaticalGender" val="commonGender"/><feat att="definiteness" val="indefinite"/><feat att="grammaticalNumber" val="singular"/><feat att="case" val="unspecified"/>
<FormRepresentation> <feat att="writtenForm" val="jukeboks"/> <feat att="inflectionalParadigm" val="MFG0232"/> <feat att="officiallyApproved" val="yes"/> <feat att="frequency" val=".1964"/></FormRepresentation></WordForm>
<WordForm><feat att="grammaticalGender" val="commonGender"/><feat att="definiteness" val="indefinite"/><feat att="grammaticalNumber" val="singular"/><feat att="case" val="genitiveCase"/>
<FormRepresentation> <feat att="writtenForm" val="jukebokses"/> <feat att="inflectionalParadigm" val="MFG0232"/> <feat att="officiallyApproved" val="no"/> <feat att="frequency" val="0.0"/></FormRepresentation><FormRepresentation> <feat att="writtenForm" val="jukeboks's"/> <feat att="inflectionalParadigm" val="MFG0232"/> <feat att="officiallyApproved" val="no"/> <feat att="frequency" val="0.0"/></FormRepresentation><FormRepresentation> <feat att="writtenForm" val="jukeboks'"/> <feat att="inflectionalParadigm" val="MFG0232"/> <feat att="officiallyApproved" val="yes"/> <feat att="frequency" val="0.0"/></FormRepresentation></WordForm>
<WordForm><feat att="grammaticalGender" val="commonGender"/><feat att="definiteness" val="indefinite"/><feat att="grammaticalNumber" val="plural"/><feat att="case" val="unspecified"/>
<FormRepresentation> <feat att="writtenForm" val="jukebokse"/> <feat att="inflectionalParadigm" val="MFG0232"/> <feat att="officiallyApproved" val="yes"/> <feat att="frequency" val=".0357"/></FormRepresentation></WordForm>
<WordForm><feat att="grammaticalGender" val="commonGender"/><feat att="definiteness" val="indefinite"/><feat att="grammaticalNumber" val="plural"/><feat att="case" val="genitiveCase"/>
<FormRepresentation> <feat att="writtenForm" val="jukebokses"/> <feat att="inflectionalParadigm" val="MFG0232"/> <feat att="officiallyApproved" val="yes"/> <feat att="frequency" val="0.0"/></FormRepresentation></WordForm>
<WordForm><feat att="grammaticalGender" val="commonGender"/><feat att="definiteness" val="definite"/><feat att="grammaticalNumber" val="singular"/><feat att="case" val="unspecified"/>
<FormRepresentation> <feat att="writtenForm" val="jukeboksen"/> <feat att="inflectionalParadigm" val="MFG0232"/> <feat att="officiallyApproved" val="yes"/> <feat att="frequency" val=".0536"/></FormRepresentation></WordForm>
<WordForm><feat att="grammaticalGender" val="commonGender"/><feat att="definiteness" val="definite"/><feat att="grammaticalNumber" val="singular"/><feat att="case" val="genitiveCase"/>
<FormRepresentation> <feat att="writtenForm" val="jukeboksens"/> <feat att="inflectionalParadigm" val="MFG0232"/> <feat att="officiallyApproved" val="yes"/> <feat att="frequency" val="0.0"/></FormRepresentation></WordForm>
<WordForm><feat att="grammaticalGender" val="commonGender"/><feat att="definiteness" val="definite"/><feat att="grammaticalNumber" val="plural"/><feat att="case" val="unspecified"/>
<FormRepresentation> <feat att="writtenForm" val="jukeboksene"/> <feat att="inflectionalParadigm" val="MFG0232"/> <feat att="officiallyApproved" val="yes"/> <feat att="frequency" val=".0357"/></FormRepresentation></WordForm>
<WordForm><feat att="grammaticalGender" val="commonGender"/><feat att="definiteness" val="definite"/><feat att="grammaticalNumber" val="plural"/><feat att="case" val="genitiveCase"/>
<FormRepresentation> <feat att="writtenForm" val="jukeboksenes"/> <feat att="inflectionalParadigm" val="MFG0232"/> <feat att="officiallyApproved" val="yes"/> <feat att="frequency" val="0.0"/></FormRepresentation></WordForm>
</LexicalEntry> 
<LexicalEntry><feat att="partOfSpeech" val="commonNoun"/> 
<feat att="id" val="GMU_JUL_1"/> 
<feat att="morphologicalUnitId" val="JUL"/> 
<feat att="originalSource" val="PAROLE"/> 
<feat att="independentWord" val="yes"/> 
<Lemma><FormRepresentation> <feat att="writtenForm" val="jul"/> <feat att="officiallyApproved" val="yes"/> 
<feat att="joiningElement" val="Not analyzed"/> 
</FormRepresentation> </Lemma> 
<WordForm><feat att="grammaticalGender" val="commonGender"/><feat att="definiteness" val="indefinite"/><feat att="grammaticalNumber" val="singular"/><feat att="case" val="unspecified"/>
<FormRepresentation> <feat att="writtenForm" val="jul"/> <feat att="inflectionalParadigm" val="MFG0014"/> <feat att="officiallyApproved" val="yes"/> <feat att="frequency" val="44.8214"/></FormRepresentation></WordForm>
<WordForm><feat att="grammaticalGender" val="commonGender"/><feat att="definiteness" val="indefinite"/><feat att="grammaticalNumber" val="singular"/><feat att="case" val="genitiveCase"/>
<FormRepresentation> <feat att="writtenForm" val="juls"/> <feat att="inflectionalParadigm" val="MFG0014"/> <feat att="officiallyApproved" val="yes"/> <feat att="frequency" val=".1607"/></FormRepresentation></WordForm>
<WordForm><feat att="grammaticalGender" val="commonGender"/><feat att="definiteness" val="indefinite"/><feat att="grammaticalNumber" val="plural"/><feat att="case" val="unspecified"/>
<FormRepresentation> <feat att="writtenForm" val="jule"/> <feat att="inflectionalParadigm" val="MFG0014"/> <feat att="officiallyApproved" val="yes"/> <feat att="frequency" val="1.3929"/></FormRepresentation></WordForm>
<WordForm><feat att="grammaticalGender" val="commonGender"/><feat att="definiteness" val="indefinite"/><feat att="grammaticalNumber" val="plural"/><feat att="case" val="genitiveCase"/>
<FormRepresentation> <feat att="writtenForm" val="jules"/> <feat att="inflectionalParadigm" val="MFG0014"/> <feat att="officiallyApproved" val="yes"/> <feat att="frequency" val="2.0179"/></FormRepresentation></WordForm>
<WordForm><feat att="grammaticalGender" val="commonGender"/><feat att="definiteness" val="definite"/><feat att="grammaticalNumber" val="singular"/><feat att="case" val="unspecified"/>
<FormRepresentation> <feat att="writtenForm" val="julen"/> <feat att="inflectionalParadigm" val="MFG0014"/> <feat att="officiallyApproved" val="yes"/> <feat att="frequency" val="15.2143"/></FormRepresentation></WordForm>
<WordForm><feat att="grammaticalGender" val="commonGender"/><feat att="definiteness" val="definite"/><feat att="grammaticalNumber" val="singular"/><feat att="case" val="genitiveCase"/>
<FormRepresentation> <feat att="writtenForm" val="julens"/> <feat att="inflectionalParadigm" val="MFG0014"/> <feat att="officiallyApproved" val="yes"/> <feat att="frequency" val="3.3036"/></FormRepresentation></WordForm>
<WordForm><feat att="grammaticalGender" val="commonGender"/><feat att="definiteness" val="definite"/><feat att="grammaticalNumber" val="plural"/><feat att="case" val="unspecified"/>
<FormRepresentation> <feat att="writtenForm" val="julene"/> <feat att="inflectionalParadigm" val="MFG0014"/> <feat att="officiallyApproved" val="yes"/> <feat att="frequency" val="0.0"/></FormRepresentation></WordForm>
<WordForm><feat att="grammaticalGender" val="commonGender"/><feat att="definiteness" val="definite"/><feat att="grammaticalNumber" val="plural"/><feat att="case" val="genitiveCase"/>
<FormRepresentation> <feat att="writtenForm" val="julenes"/> <feat att="inflectionalParadigm" val="MFG0014"/> <feat att="officiallyApproved" val="yes"/> <feat att="frequency" val="0.0"/></FormRepresentation></WordForm>
</LexicalEntry> 
<LexicalEntry><feat att="partOfSpeech" val="commonNoun"/> 
<feat att="id" val="GMU_JULEAFTEN_1"/> 
<feat att="morphologicalUnitId" val="JULEAFTEN"/> 
<feat att="originalSource" val="PAROLE"/> 
<feat att="independentWord" val="yes"/> 
<feat att="decomposition" val="jul+e+aften"/> 
<Lemma><FormRepresentation> <feat att="writtenForm" val="juleaften"/> <feat att="officiallyApproved" val="yes"/> 
<feat att="joiningElement" val="Not analyzed"/> 
</FormRepresentation> </Lemma> 
<WordForm><feat att="grammaticalGender" val="commonGender"/><feat att="definiteness" val="indefinite"/><feat att="grammaticalNumber" val="singular"/><feat att="case" val="unspecified"/>
<FormRepresentation> <feat att="writtenForm" val="juleaften"/><feat att="inflectionalParadigm" val="MFG0016,MFG0262,MFG0267"/> <feat att="officiallyApproved" val="yes"/> <feat att="frequency" val="12.4464"/></FormRepresentation></WordForm>
<WordForm><feat att="grammaticalGender" val="commonGender"/><feat att="definiteness" val="indefinite"/><feat att="grammaticalNumber" val="singular"/><feat att="case" val="genitiveCase"/>
<FormRepresentation> <feat att="writtenForm" val="juleaftens"/><feat att="inflectionalParadigm" val="MFG0016,MFG0262,MFG0267"/> <feat att="officiallyApproved" val="yes"/> <feat att="frequency" val=".3036"/></FormRepresentation></WordForm>
<WordForm><feat att="grammaticalGender" val="commonGender"/><feat att="definiteness" val="indefinite"/><feat att="grammaticalNumber" val="plural"/><feat att="case" val="unspecified"/>
<FormRepresentation> <feat att="writtenForm" val="juleaftner"/><feat att="inflectionalParadigm" val="MFG0262,MFG0267"/> <feat att="officiallyApproved" val="yes"/> <feat att="frequency" val=".0714"/></FormRepresentation><FormRepresentation> <feat att="writtenForm" val="juleaftener"/> <feat att="inflectionalParadigm" val="MFG0016"/> <feat att="officiallyApproved" val="yes"/> <feat att="frequency" val=".3214"/></FormRepresentation></WordForm>
<WordForm><feat att="grammaticalGender" val="commonGender"/><feat att="definiteness" val="indefinite"/><feat att="grammaticalNumber" val="plural"/><feat att="case" val="genitiveCase"/>
<FormRepresentation> <feat att="writtenForm" val="juleaftners"/><feat att="inflectionalParadigm" val="MFG0262,MFG0267"/> <feat att="officiallyApproved" val="yes"/> <feat att="frequency" val="0.0"/></FormRepresentation><FormRepresentation> <feat att="writtenForm" val="juleafteners"/> <feat att="inflectionalParadigm" val="MFG0016"/> <feat att="officiallyApproved" val="yes"/> <feat att="frequency" val="0.0"/></FormRepresentation></WordForm>
<WordForm><feat att="grammaticalGender" val="commonGender"/><feat att="definiteness" val="definite"/><feat att="grammaticalNumber" val="singular"/><feat att="case" val="unspecified"/>
<FormRepresentation> <feat att="writtenForm" val="juleaftnen"/> <feat att="inflectionalParadigm" val="MFG0267"/> <feat att="officiallyApproved" val="yes"/> <feat att="frequency" val="0.0"/></FormRepresentation><FormRepresentation> <feat att="writtenForm" val="juleaftenen"/><feat att="inflectionalParadigm" val="MFG0016,MFG0262"/> <feat att="officiallyApproved" val="yes"/> <feat att="frequency" val="0.0"/></FormRepresentation></WordForm>
<WordForm><feat att="grammaticalGender" val="commonGender"/><feat att="definiteness" val="definite"/><feat att="grammaticalNumber" val="singular"/><feat att="case" val="genitiveCase"/>
<FormRepresentation> <feat att="writtenForm" val="juleaftnens"/> <feat att="inflectionalParadigm" val="MFG0267"/> <feat att="officiallyApproved" val="yes"/> <feat att="frequency" val="0.0"/></FormRepresentation><FormRepresentation> <feat att="writtenForm" val="juleaftenens"/><feat att="inflectionalParadigm" val="MFG0016,MFG0262"/> <feat att="officiallyApproved" val="yes"/> <feat att="frequency" val=".0179"/></FormRepresentation></WordForm>
<WordForm><feat att="grammaticalGender" val="commonGender"/><feat att="definiteness" val="definite"/><feat att="grammaticalNumber" val="plural"/><feat att="case" val="unspecified"/>
<FormRepresentation> <feat att="writtenForm" val="juleaftnerne"/><feat att="inflectionalParadigm" val="MFG0262,MFG0267"/> <feat att="officiallyApproved" val="yes"/> <feat att="frequency" val="0.0"/></FormRepresentation><FormRepresentation> <feat att="writtenForm" val="juleaftenerne"/> <feat att="inflectionalParadigm" val="MFG0016"/> <feat att="officiallyApproved" val="yes"/> <feat att="frequency" val=".0179"/></FormRepresentation></WordForm>
<WordForm><feat att="grammaticalGender" val="commonGender"/><feat att="definiteness" val="definite"/><feat att="grammaticalNumber" val="plural"/><feat att="case" val="genitiveCase"/>
<FormRepresentation> <feat att="writtenForm" val="juleaftnernes"/><feat att="inflectionalParadigm" val="MFG0262,MFG0267"/> <feat att="officiallyApproved" val="yes"/> <feat att="frequency" val="0.0"/></FormRepresentation><FormRepresentation> <feat att="writtenForm" val="juleaftenernes"/> <feat att="inflectionalParadigm" val="MFG0016"/> <feat att="officiallyApproved" val="yes"/> <feat att="frequency" val="0.0"/></FormRepresentation></WordForm>
</LexicalEntry> 
<LexicalEntry><feat att="partOfSpeech" val="commonNoun"/> 
<feat att="id" val="GMU_JULEAFTENSDAG_1"/> 
<feat att="morphologicalUnitId" val="JULEAFTENSDAG"/> 
<feat att="originalSource" val="PAROLE"/> 
<feat att="independentWord" val="yes"/> 
<feat att="decomposition" val="juleaften+s+dag"/> 
<Lemma><FormRepresentation> <feat att="writtenForm" val="juleaftensdag"/> <feat att="officiallyApproved" val="yes"/> 
<feat att="joiningElement" val="Not analyzed"/> 
</FormRepresentation> </Lemma> 
<WordForm><feat att="grammaticalGender" val="commonGender"/><feat att="definiteness" val="indefinite"/><feat att="grammaticalNumber" val="singular"/><feat att="case" val="unspecified"/>
<FormRepresentation> <feat att="writtenForm" val="juleaftensdag"/> <feat att="inflectionalParadigm" val="MFG0014"/> <feat att="officiallyApproved" val="yes"/> <feat att="frequency" val="1.8929"/></FormRepresentation></WordForm>
<WordForm><feat att="grammaticalGender" val="commonGender"/><feat att="definiteness" val="indefinite"/><feat att="grammaticalNumber" val="singular"/><feat att="case" val="genitiveCase"/>
<FormRepresentation> <feat att="writtenForm" val="juleaftensdags"/> <feat att="inflectionalParadigm" val="MFG0014"/> <feat att="officiallyApproved" val="yes"/> <feat att="frequency" val="0.0"/></FormRepresentation></WordForm>
<WordForm><feat att="grammaticalGender" val="commonGender"/><feat att="definiteness" val="indefinite"/><feat att="grammaticalNumber" val="plural"/><feat att="case" val="unspecified"/>
<FormRepresentation> <feat att="writtenForm" val="juleaftensdage"/> <feat att="inflectionalParadigm" val="MFG0014"/> <feat att="officiallyApproved" val="yes"/> <feat att="frequency" val="0.0"/></FormRepresentation></WordForm>
<WordForm><feat att="grammaticalGender" val="commonGender"/><feat att="definiteness" val="indefinite"/><feat att="grammaticalNumber" val="plural"/><feat att="case" val="genitiveCase"/>
<FormRepresentation> <feat att="writtenForm" val="juleaftensdages"/> <feat att="inflectionalParadigm" val="MFG0014"/> <feat att="officiallyApproved" val="yes"/> <feat att="frequency" val="0.0"/></FormRepresentation></WordForm>
<WordForm><feat att="grammaticalGender" val="commonGender"/><feat att="definiteness" val="definite"/><feat att="grammaticalNumber" val="singular"/><feat att="case" val="unspecified"/>
<FormRepresentation> <feat att="writtenForm" val="juleaftensdagen"/> <feat att="inflectionalParadigm" val="MFG0014"/> <feat att="officiallyApproved" val="yes"/> <feat att="frequency" val="0.0"/></FormRepresentation></WordForm>
<WordForm><feat att="grammaticalGender" val="commonGender"/><feat att="definiteness" val="definite"/><feat att="grammaticalNumber" val="singular"/><feat att="case" val="genitiveCase"/>
<FormRepresentation> <feat att="writtenForm" val="juleaftensdagens"/> <feat att="inflectionalParadigm" val="MFG0014"/> <feat att="officiallyApproved" val="yes"/> <feat att="frequency" val="0.0"/></FormRepresentation></WordForm>
<WordForm><feat att="grammaticalGender" val="commonGender"/><feat att="definiteness" val="definite"/><feat att="grammaticalNumber" val="plural"/><feat att="case" val="unspecified"/>
<FormRepresentation> <feat att="writtenForm" val="juleaftensdagene"/> <feat att="inflectionalParadigm" val="MFG0014"/> <feat att="officiallyApproved" val="yes"/> <feat att="frequency" val="0.0"/></FormRepresentation></WordForm>
<WordForm><feat att="grammaticalGender" val="commonGender"/><feat att="definiteness" val="definite"/><feat att="grammaticalNumber" val="plural"/><feat att="case" val="genitiveCase"/>
<FormRepresentation> <feat att="writtenForm" val="juleaftensdagenes"/> <feat att="inflectionalParadigm" val="MFG0014"/> <feat att="officiallyApproved" val="yes"/> <feat att="frequency" val="0.0"/></FormRepresentation></WordForm>
</LexicalEntry> 
<LexicalEntry><feat att="partOfSpeech" val="commonNoun"/> 
<feat att="id" val="GMU_JULEBOG_1"/> 
<feat att="morphologicalUnitId" val="JULEBOG"/> 
<feat att="originalSource" val="DDO"/> 
<feat att="independentWord" val="yes"/> 
<feat att="decomposition" val="jul+e+bog"/> 
<Lemma><FormRepresentation> <feat att="writtenForm" val="julebog"/> <feat att="officiallyApproved" val="yes"/> 
<feat att="joiningElement" val="Not analyzed"/> 
</FormRepresentation> </Lemma> 
<WordForm><feat att="grammaticalGender" val="commonGender"/><feat att="definiteness" val="indefinite"/><feat att="grammaticalNumber" val="singular"/><feat att="case" val="unspecified"/>
<FormRepresentation> <feat att="writtenForm" val="julebog"/> <feat att="inflectionalParadigm" val="MFG0033"/> <feat att="officiallyApproved" val="yes"/> <feat att="frequency" val=".1786"/></FormRepresentation></WordForm>
<WordForm><feat att="grammaticalGender" val="commonGender"/><feat att="definiteness" val="indefinite"/><feat att="grammaticalNumber" val="singular"/><feat att="case" val="genitiveCase"/>
<FormRepresentation> <feat att="writtenForm" val="julebogs"/> <feat att="inflectionalParadigm" val="MFG0033"/> <feat att="officiallyApproved" val="yes"/> <feat att="frequency" val="0.0"/></FormRepresentation></WordForm>
<WordForm><feat att="grammaticalGender" val="commonGender"/><feat att="definiteness" val="indefinite"/><feat att="grammaticalNumber" val="plural"/><feat att="case" val="unspecified"/>
<FormRepresentation> <feat att="writtenForm" val="julebøger"/> <feat att="inflectionalParadigm" val="MFG0033"/> <feat att="officiallyApproved" val="yes"/> <feat att="frequency" val=".0714"/></FormRepresentation></WordForm>
<WordForm><feat att="grammaticalGender" val="commonGender"/><feat att="definiteness" val="indefinite"/><feat att="grammaticalNumber" val="plural"/><feat att="case" val="genitiveCase"/>
<FormRepresentation> <feat att="writtenForm" val="julebøgers"/> <feat att="inflectionalParadigm" val="MFG0033"/> <feat att="officiallyApproved" val="yes"/> <feat att="frequency" val="0.0"/></FormRepresentation></WordForm>
<WordForm><feat att="grammaticalGender" val="commonGender"/><feat att="definiteness" val="definite"/><feat att="grammaticalNumber" val="singular"/><feat att="case" val="unspecified"/>
<FormRepresentation> <feat att="writtenForm" val="julebogen"/> <feat att="inflectionalParadigm" val="MFG0033"/> <feat att="officiallyApproved" val="yes"/> <feat att="frequency" val=".125"/></FormRepresentation></WordForm>
<WordForm><feat att="grammaticalGender" val="commonGender"/><feat att="definiteness" val="definite"/><feat att="grammaticalNumber" val="singular"/><feat att="case" val="genitiveCase"/>
<FormRepresentation> <feat att="writtenForm" val="julebogens"/> <feat att="inflectionalParadigm" val="MFG0033"/> <feat att="officiallyApproved" val="yes"/> <feat att="frequency" val="0.0"/></FormRepresentation></WordForm>
<WordForm><feat att="grammaticalGender" val="commonGender"/><feat att="definiteness" val="definite"/><feat att="grammaticalNumber" val="plural"/><feat att="case" val="unspecified"/>
<FormRepresentation> <feat att="writtenForm" val="julebøgerne"/> <feat att="inflectionalParadigm" val="MFG0033"/> <feat att="officiallyApproved" val="yes"/> <feat att="frequency" val="0.0"/></FormRepresentation></WordForm>
<WordForm><feat att="grammaticalGender" val="commonGender"/><feat att="definiteness" val="definite"/><feat att="grammaticalNumber" val="plural"/><feat att="case" val="genitiveCase"/>
<FormRepresentation> <feat att="writtenForm" val="julebøgernes"/> <feat att="inflectionalParadigm" val="MFG0033"/> <feat att="officiallyApproved" val="yes"/> <feat att="frequency" val="0.0"/></FormRepresentation></WordForm>
</LexicalEntry> 
<LexicalEntry><feat att="partOfSpeech" val="commonNoun"/> 
<feat att="id" val="GMU_JULEBREV_1"/> 
<feat att="morphologicalUnitId" val="JULEBREV"/> 
<feat att="originalSource" val="DDO"/> 
<feat att="independentWord" val="yes"/> 
<feat att="decomposition" val="jul+e+brev"/> 
<Lemma><FormRepresentation> <feat att="writtenForm" val="julebrev"/> <feat att="officiallyApproved" val="yes"/> 
<feat att="joiningElement" val="Not analyzed"/> 
</FormRepresentation> </Lemma> 
<WordForm><feat att="grammaticalGender" val="neuter"/><feat att="definiteness" val="indefinite"/><feat att="grammaticalNumber" val="singular"/><feat att="case" val="unspecified"/>
<FormRepresentation> <feat att="writtenForm" val="julebrev"/> <feat att="inflectionalParadigm" val="MFG0042"/> <feat att="officiallyApproved" val="yes"/> <feat att="frequency" val=".1786"/></FormRepresentation></WordForm>
<WordForm><feat att="grammaticalGender" val="neuter"/><feat att="definiteness" val="indefinite"/><feat att="grammaticalNumber" val="singular"/><feat att="case" val="genitiveCase"/>
<FormRepresentation> <feat att="writtenForm" val="julebrevs"/> <feat att="inflectionalParadigm" val="MFG0042"/> <feat att="officiallyApproved" val="yes"/> <feat att="frequency" val="0.0"/></FormRepresentation></WordForm>
<WordForm><feat att="grammaticalGender" val="neuter"/><feat att="definiteness" val="indefinite"/><feat att="grammaticalNumber" val="plural"/><feat att="case" val="unspecified"/>
<FormRepresentation> <feat att="writtenForm" val="julebreve"/> <feat att="inflectionalParadigm" val="MFG0042"/> <feat att="officiallyApproved" val="yes"/> <feat att="frequency" val=".2143"/></FormRepresentation></WordForm>
<WordForm><feat att="grammaticalGender" val="neuter"/><feat att="definiteness" val="indefinite"/><feat att="grammaticalNumber" val="plural"/><feat att="case" val="genitiveCase"/>
<FormRepresentation> <feat att="writtenForm" val="julebreves"/> <feat att="inflectionalParadigm" val="MFG0042"/> <feat att="officiallyApproved" val="yes"/> <feat att="frequency" val="0.0"/></FormRepresentation></WordForm>
<WordForm><feat att="grammaticalGender" val="neuter"/><feat att="definiteness" val="definite"/><feat att="grammaticalNumber" val="singular"/><feat att="case" val="unspecified"/>
<FormRepresentation> <feat att="writtenForm" val="julebrevet"/> <feat att="inflectionalParadigm" val="MFG0042"/> <feat att="officiallyApproved" val="yes"/> <feat att="frequency" val=".0179"/></FormRepresentation></WordForm>
<WordForm><feat att="grammaticalGender" val="neuter"/><feat att="definiteness" val="definite"/><feat att="grammaticalNumber" val="singular"/><feat att="case" val="genitiveCase"/>
<FormRepresentation> <feat att="writtenForm" val="julebrevets"/> <feat att="inflectionalParadigm" val="MFG0042"/> <feat att="officiallyApproved" val="yes"/> <feat att="frequency" val="0.0"/></FormRepresentation></WordForm>
<WordForm><feat att="grammaticalGender" val="neuter"/><feat att="definiteness" val="definite"/><feat att="grammaticalNumber" val="plural"/><feat att="case" val="unspecified"/>
<FormRepresentation> <feat att="writtenForm" val="julebrevene"/> <feat att="inflectionalParadigm" val="MFG0042"/> <feat att="officiallyApproved" val="yes"/> <feat att="frequency" val=".0357"/></FormRepresentation></WordForm>
<WordForm><feat att="grammaticalGender" val="neuter"/><feat att="definiteness" val="definite"/><feat att="grammaticalNumber" val="plural"/><feat att="case" val="genitiveCase"/>
<FormRepresentation> <feat att="writtenForm" val="julebrevenes"/> <feat att="inflectionalParadigm" val="MFG0042"/> <feat att="officiallyApproved" val="yes"/> <feat att="frequency" val="0.0"/></FormRepresentation></WordForm>
</LexicalEntry> 
<LexicalEntry><feat att="partOfSpeech" val="commonNoun"/> 
<feat att="id" val="GMU_JULEDAG_1"/> 
<feat att="morphologicalUnitId" val="JULEDAG"/> 
<feat att="originalSource" val="PAROLE"/> 
<feat att="independentWord" val="yes"/> 
<feat att="decomposition" val="jul+e+dag"/> 
<Lemma><FormRepresentation> <feat att="writtenForm" val="juledag"/> <feat att="officiallyApproved" val="yes"/> 
<feat att="joiningElement" val="Not analyzed"/> 
</FormRepresentation> </Lemma> 
<WordForm><feat att="grammaticalGender" val="commonGender"/><feat att="definiteness" val="indefinite"/><feat att="grammaticalNumber" val="singular"/><feat att="case" val="unspecified"/>
<FormRepresentation> <feat att="writtenForm" val="juledag"/> <feat att="inflectionalParadigm" val="MFG0014"/> <feat att="officiallyApproved" val="yes"/> <feat att="frequency" val="3.6607"/></FormRepresentation></WordForm>
<WordForm><feat att="grammaticalGender" val="commonGender"/><feat att="definiteness" val="indefinite"/><feat att="grammaticalNumber" val="singular"/><feat att="case" val="genitiveCase"/>
<FormRepresentation> <feat att="writtenForm" val="juledags"/> <feat att="inflectionalParadigm" val="MFG0014"/> <feat att="officiallyApproved" val="yes"/> <feat att="frequency" val=".0893"/></FormRepresentation></WordForm>
<WordForm><feat att="grammaticalGender" val="commonGender"/><feat att="definiteness" val="indefinite"/><feat att="grammaticalNumber" val="plural"/><feat att="case" val="unspecified"/>
<FormRepresentation> <feat att="writtenForm" val="juledage"/> <feat att="inflectionalParadigm" val="MFG0014"/> <feat att="officiallyApproved" val="yes"/> <feat att="frequency" val=".25"/></FormRepresentation></WordForm>
<WordForm><feat att="grammaticalGender" val="commonGender"/><feat att="definiteness" val="indefinite"/><feat att="grammaticalNumber" val="plural"/><feat att="case" val="genitiveCase"/>
<FormRepresentation> <feat att="writtenForm" val="juledages"/> <feat att="inflectionalParadigm" val="MFG0014"/> <feat att="officiallyApproved" val="yes"/> <feat att="frequency" val="0.0"/></FormRepresentation></WordForm>
<WordForm><feat att="grammaticalGender" val="commonGender"/><feat att="definiteness" val="definite"/><feat att="grammaticalNumber" val="singular"/><feat att="case" val="unspecified"/>
<FormRepresentation> <feat att="writtenForm" val="juledagen"/> <feat att="inflectionalParadigm" val="MFG0014"/> <feat att="officiallyApproved" val="yes"/> <feat att="frequency" val="0.0"/></FormRepresentation></WordForm>
<WordForm><feat att="grammaticalGender" val="commonGender"/><feat att="definiteness" val="definite"/><feat att="grammaticalNumber" val="singular"/><feat att="case" val="genitiveCase"/>
<FormRepresentation> <feat att="writtenForm" val="juledagens"/> <feat att="inflectionalParadigm" val="MFG0014"/> <feat att="officiallyApproved" val="yes"/> <feat att="frequency" val="0.0"/></FormRepresentation></WordForm>
<WordForm><feat att="grammaticalGender" val="commonGender"/><feat att="definiteness" val="definite"/><feat att="grammaticalNumber" val="plural"/><feat att="case" val="unspecified"/>
<FormRepresentation> <feat att="writtenForm" val="juledagene"/> <feat att="inflectionalParadigm" val="MFG0014"/> <feat att="officiallyApproved" val="yes"/> <feat att="frequency" val="1.3214"/></FormRepresentation></WordForm>
<WordForm><feat att="grammaticalGender" val="commonGender"/><feat att="definiteness" val="definite"/><feat att="grammaticalNumber" val="plural"/><feat att="case" val="genitiveCase"/>
<FormRepresentation> <feat att="writtenForm" val="juledagenes"/> <feat att="inflectionalParadigm" val="MFG0014"/> <feat att="officiallyApproved" val="yes"/> <feat att="frequency" val=".0179"/></FormRepresentation></WordForm>
</LexicalEntry> 
<LexicalEntry><feat att="partOfSpeech" val="commonNoun"/> 
<feat att="id" val="GMU_JULEFILM_1"/> 
<feat att="morphologicalUnitId" val="JULEFILM"/> 
<feat att="originalSource" val="DDO"/> 
<feat att="independentWord" val="yes"/> 
<feat att="decomposition" val="jul+e+film"/> 
<Lemma><FormRepresentation> <feat att="writtenForm" val="julefilm"/> <feat att="officiallyApproved" val="yes"/> 
<feat att="joiningElement" val="Not analyzed"/> 
</FormRepresentation> </Lemma> 
<WordForm><feat att="grammaticalGender" val="commonGender"/><feat att="definiteness" val="indefinite"/><feat att="grammaticalNumber" val="singular"/><feat att="case" val="unspecified"/>
<FormRepresentation> <feat att="writtenForm" val="julefilm"/> <feat att="inflectionalParadigm" val="MFG0011"/> <feat att="officiallyApproved" val="yes"/> <feat att="frequency" val=".125"/></FormRepresentation></WordForm>
<WordForm><feat att="grammaticalGender" val="commonGender"/><feat att="definiteness" val="indefinite"/><feat att="grammaticalNumber" val="singular"/><feat att="case" val="genitiveCase"/>
<FormRepresentation> <feat att="writtenForm" val="julefilms"/> <feat att="inflectionalParadigm" val="MFG0011"/> <feat att="officiallyApproved" val="yes"/> <feat att="frequency" val="0.0"/></FormRepresentation></WordForm>
<WordForm><feat att="grammaticalGender" val="commonGender"/><feat att="definiteness" val="indefinite"/><feat att="grammaticalNumber" val="plural"/><feat att="case" val="unspecified"/>
<FormRepresentation> <feat att="writtenForm" val="julefilm"/> <feat att="inflectionalParadigm" val="MFG0011"/> <feat att="officiallyApproved" val="yes"/> <feat att="frequency" val=".125"/></FormRepresentation></WordForm>
<WordForm><feat att="grammaticalGender" val="commonGender"/><feat att="definiteness" val="indefinite"/><feat att="grammaticalNumber" val="plural"/><feat att="case" val="genitiveCase"/>
<FormRepresentation> <feat att="writtenForm" val="julefilms"/> <feat att="inflectionalParadigm" val="MFG0011"/> <feat att="officiallyApproved" val="yes"/> <feat att="frequency" val="0.0"/></FormRepresentation></WordForm>
<WordForm><feat att="grammaticalGender" val="commonGender"/><feat att="definiteness" val="definite"/><feat att="grammaticalNumber" val="singular"/><feat att="case" val="unspecified"/>
<FormRepresentation> <feat att="writtenForm" val="julefilmen"/> <feat att="inflectionalParadigm" val="MFG0011"/> <feat att="officiallyApproved" val="yes"/> <feat att="frequency" val="0.0"/></FormRepresentation></WordForm>
<WordForm><feat att="grammaticalGender" val="commonGender"/><feat att="definiteness" val="definite"/><feat att="grammaticalNumber" val="singular"/><feat att="case" val="genitiveCase"/>
<FormRepresentation> <feat att="writtenForm" val="julefilmens"/> <feat att="inflectionalParadigm" val="MFG0011"/> <feat att="officiallyApproved" val="yes"/> <feat att="frequency" val="0.0"/></FormRepresentation></WordForm>
<WordForm><feat att="grammaticalGender" val="commonGender"/><feat att="definiteness" val="definite"/><feat att="grammaticalNumber" val="plural"/><feat att="case" val="unspecified"/>
<FormRepresentation> <feat att="writtenForm" val="julefilmene"/> <feat att="inflectionalParadigm" val="MFG0011"/> <feat att="officiallyApproved" val="yes"/> <feat att="frequency" val="0.0"/></FormRepresentation></WordForm>
<WordForm><feat att="grammaticalGender" val="commonGender"/><feat att="definiteness" val="definite"/><feat att="grammaticalNumber" val="plural"/><feat att="case" val="genitiveCase"/>
<FormRepresentation> <feat att="writtenForm" val="julefilmenes"/> <feat att="inflectionalParadigm" val="MFG0011"/> <feat att="officiallyApproved" val="yes"/> <feat att="frequency" val="0.0"/></FormRepresentation></WordForm>
</LexicalEntry> 
<LexicalEntry><feat att="partOfSpeech" val="commonNoun"/> 
<feat att="id" val="GMU_JULEFROKOST_1"/> 
<feat att="morphologicalUnitId" val="JULEFROKOST"/> 
<feat att="originalSource" val="PAROLE"/> 
<feat att="independentWord" val="yes"/> 
<feat att="decomposition" val="jul+e+frokost"/> 
<Lemma><FormRepresentation> <feat att="writtenForm" val="julefrokost"/> <feat att="officiallyApproved" val="yes"/> 
<feat att="joiningElement" val="Not analyzed"/> 
</FormRepresentation> </Lemma> 
<WordForm><feat att="grammaticalGender" val="commonGender"/><feat att="definiteness" val="indefinite"/><feat att="grammaticalNumber" val="singular"/><feat att="case" val="unspecified"/>
<FormRepresentation> <feat att="writtenForm" val="julefrokost"/> <feat att="inflectionalParadigm" val="MFG0016"/> <feat att="officiallyApproved" val="yes"/> <feat att="frequency" val="3.0893"/></FormRepresentation></WordForm>
<WordForm><feat att="grammaticalGender" val="commonGender"/><feat att="definiteness" val="indefinite"/><feat att="grammaticalNumber" val="singular"/><feat att="case" val="genitiveCase"/>
<FormRepresentation> <feat att="writtenForm" val="julefrokosts"/> <feat att="inflectionalParadigm" val="MFG0016"/> <feat att="officiallyApproved" val="yes"/> <feat att="frequency" val="0.0"/></FormRepresentation></WordForm>
<WordForm><feat att="grammaticalGender" val="commonGender"/><feat att="definiteness" val="indefinite"/><feat att="grammaticalNumber" val="plural"/><feat att="case" val="unspecified"/>
<FormRepresentation> <feat att="writtenForm" val="julefrokoster"/> <feat att="inflectionalParadigm" val="MFG0016"/> <feat att="officiallyApproved" val="yes"/> <feat att="frequency" val=".7321"/></FormRepresentation></WordForm>
<WordForm><feat att="grammaticalGender" val="commonGender"/><feat att="definiteness" val="indefinite"/><feat att="grammaticalNumber" val="plural"/><feat att="case" val="genitiveCase"/>
<FormRepresentation> <feat att="writtenForm" val="julefrokosters"/> <feat att="inflectionalParadigm" val="MFG0016"/> <feat att="officiallyApproved" val="yes"/> <feat att="frequency" val="0.0"/></FormRepresentation></WordForm>
<WordForm><feat att="grammaticalGender" val="commonGender"/><feat att="definiteness" val="definite"/><feat att="grammaticalNumber" val="singular"/><feat att="case" val="unspecified"/>
<FormRepresentation> <feat att="writtenForm" val="julefrokosten"/> <feat att="inflectionalParadigm" val="MFG0016"/> <feat att="officiallyApproved" val="yes"/> <feat att="frequency" val="1.25"/></FormRepresentation></WordForm>
<WordForm><feat att="grammaticalGender" val="commonGender"/><feat att="definiteness" val="definite"/><feat att="grammaticalNumber" val="singular"/><feat att="case" val="genitiveCase"/>
<FormRepresentation> <feat att="writtenForm" val="julefrokostens"/> <feat att="inflectionalParadigm" val="MFG0016"/> <feat att="officiallyApproved" val="yes"/> <feat att="frequency" val=".0893"/></FormRepresentation></WordForm>
<WordForm><feat att="grammaticalGender" val="commonGender"/><feat att="definiteness" val="definite"/><feat att="grammaticalNumber" val="plural"/><feat att="case" val="unspecified"/>
<FormRepresentation> <feat att="writtenForm" val="julefrokosterne"/> <feat att="inflectionalParadigm" val="MFG0016"/> <feat att="officiallyApproved" val="yes"/> <feat att="frequency" val=".4107"/></FormRepresentation></WordForm>
<WordForm><feat att="grammaticalGender" val="commonGender"/><feat att="definiteness" val="definite"/><feat att="grammaticalNumber" val="plural"/><feat att="case" val="genitiveCase"/>
<FormRepresentation> <feat att="writtenForm" val="julefrokosternes"/> <feat att="inflectionalParadigm" val="MFG0016"/> <feat att="officiallyApproved" val="yes"/> <feat att="frequency" val="0.0"/></FormRepresentation></WordForm>
</LexicalEntry> 
<LexicalEntry><feat att="partOfSpeech" val="commonNoun"/> 
<feat att="id" val="GMU_JULEGAVE_1"/> 
<feat att="morphologicalUnitId" val="JULEGAVE"/> 
<feat att="originalSource" val="PAROLE"/> 
<feat att="independentWord" val="yes"/> 
<feat att="decomposition" val="jul+e+gave"/> 
<Lemma><FormRepresentation> <feat att="writtenForm" val="julegave"/> <feat att="officiallyApproved" val="yes"/> 
<feat att="joiningElement" val="nil"/> 
<feat att="joiningElementResult" val="julegave"/> 
</FormRepresentation> </Lemma> 
<WordForm><feat att="grammaticalGender" val="commonGender"/><feat att="definiteness" val="indefinite"/><feat att="grammaticalNumber" val="singular"/><feat att="case" val="unspecified"/>
<FormRepresentation> <feat att="writtenForm" val="julegave"/> <feat att="inflectionalParadigm" val="MFG0076"/> <feat att="officiallyApproved" val="yes"/> <feat att="frequency" val="3.8393"/></FormRepresentation></WordForm>
<WordForm><feat att="grammaticalGender" val="commonGender"/><feat att="definiteness" val="indefinite"/><feat att="grammaticalNumber" val="singular"/><feat att="case" val="genitiveCase"/>
<FormRepresentation> <feat att="writtenForm" val="julegaves"/> <feat att="inflectionalParadigm" val="MFG0076"/> <feat att="officiallyApproved" val="yes"/> <feat att="frequency" val="0.0"/></FormRepresentation></WordForm>
<WordForm><feat att="grammaticalGender" val="commonGender"/><feat att="definiteness" val="indefinite"/><feat att="grammaticalNumber" val="plural"/><feat att="case" val="unspecified"/>
<FormRepresentation> <feat att="writtenForm" val="julegaver"/> <feat att="inflectionalParadigm" val="MFG0076"/> <feat att="officiallyApproved" val="yes"/> <feat att="frequency" val="3.1607"/></FormRepresentation></WordForm>
<WordForm><feat att="grammaticalGender" val="commonGender"/><feat att="definiteness" val="indefinite"/><feat att="grammaticalNumber" val="plural"/><feat att="case" val="genitiveCase"/>
<FormRepresentation> <feat att="writtenForm" val="julegavers"/> <feat att="inflectionalParadigm" val="MFG0076"/> <feat att="officiallyApproved" val="yes"/> <feat att="frequency" val="0.0"/></FormRepresentation></WordForm>
<WordForm><feat att="grammaticalGender" val="commonGender"/><feat att="definiteness" val="definite"/><feat att="grammaticalNumber" val="singular"/><feat att="case" val="unspecified"/>
<FormRepresentation> <feat att="writtenForm" val="julegaven"/> <feat att="inflectionalParadigm" val="MFG0076"/> <feat att="officiallyApproved" val="yes"/> <feat att="frequency" val=".3571"/></FormRepresentation></WordForm>
<WordForm><feat att="grammaticalGender" val="commonGender"/><feat att="definiteness" val="definite"/><feat att="grammaticalNumber" val="singular"/><feat att="case" val="genitiveCase"/>
<FormRepresentation> <feat att="writtenForm" val="julegavens"/> <feat att="inflectionalParadigm" val="MFG0076"/> <feat att="officiallyApproved" val="yes"/> <feat att="frequency" val="0.0"/></FormRepresentation></WordForm>
<WordForm><feat att="grammaticalGender" val="commonGender"/><feat att="definiteness" val="definite"/><feat att="grammaticalNumber" val="plural"/><feat att="case" val="unspecified"/>
<FormRepresentation> <feat att="writtenForm" val="julegaverne"/> <feat att="inflectionalParadigm" val="MFG0076"/> <feat att="officiallyApproved" val="yes"/> <feat att="frequency" val=".4821"/></FormRepresentation></WordForm>
<WordForm><feat att="grammaticalGender" val="commonGender"/><feat att="definiteness" val="definite"/><feat att="grammaticalNumber" val="plural"/><feat att="case" val="genitiveCase"/>
<FormRepresentation> <feat att="writtenForm" val="julegavernes"/> <feat att="inflectionalParadigm" val="MFG0076"/> <feat att="officiallyApproved" val="yes"/> <feat att="frequency" val=".0536"/></FormRepresentation></WordForm>
</LexicalEntry> 
<LexicalEntry><feat att="partOfSpeech" val="commonNoun"/> 
<feat att="id" val="GMU_JULEHJERTE_1"/> 
<feat att="morphologicalUnitId" val="JULEHJERTE"/> 
<feat att="originalSource" val="DDO"/> 
<feat att="independentWord" val="yes"/> 
<feat att="decomposition" val="jul+e+hjerte"/> 
<Lemma><FormRepresentation> <feat att="writtenForm" val="julehjerte"/> <feat att="officiallyApproved" val="yes"/> 
<feat att="joiningElement" val="Not analyzed"/> 
</FormRepresentation> </Lemma> 
<WordForm><feat att="grammaticalGender" val="neuter"/><feat att="definiteness" val="indefinite"/><feat att="grammaticalNumber" val="singular"/><feat att="case" val="unspecified"/>
<FormRepresentation> <feat att="writtenForm" val="julehjerte"/> <feat att="inflectionalParadigm" val="MFG0092"/> <feat att="officiallyApproved" val="yes"/> <feat att="frequency" val=".1786"/></FormRepresentation></WordForm>
<WordForm><feat att="grammaticalGender" val="neuter"/><feat att="definiteness" val="indefinite"/><feat att="grammaticalNumber" val="singular"/><feat att="case" val="genitiveCase"/>
<FormRepresentation> <feat att="writtenForm" val="julehjertes"/> <feat att="inflectionalParadigm" val="MFG0092"/> <feat att="officiallyApproved" val="yes"/> <feat att="frequency" val="0.0"/></FormRepresentation></WordForm>
<WordForm><feat att="grammaticalGender" val="neuter"/><feat att="definiteness" val="indefinite"/><feat att="grammaticalNumber" val="plural"/><feat att="case" val="unspecified"/>
<FormRepresentation> <feat att="writtenForm" val="julehjerter"/> <feat att="inflectionalParadigm" val="MFG0092"/> <feat att="officiallyApproved" val="yes"/> <feat att="frequency" val=".5357"/></FormRepresentation></WordForm>
<WordForm><feat att="grammaticalGender" val="neuter"/><feat att="definiteness" val="indefinite"/><feat att="grammaticalNumber" val="plural"/><feat att="case" val="genitiveCase"/>
<FormRepresentation> <feat att="writtenForm" val="julehjerters"/> <feat att="inflectionalParadigm" val="MFG0092"/> <feat att="officiallyApproved" val="yes"/> <feat att="frequency" val="0.0"/></FormRepresentation></WordForm>
<WordForm><feat att="grammaticalGender" val="neuter"/><feat att="definiteness" val="definite"/><feat att="grammaticalNumber" val="singular"/><feat att="case" val="unspecified"/>
<FormRepresentation> <feat att="writtenForm" val="julehjertet"/> <feat att="inflectionalParadigm" val="MFG0092"/> <feat att="officiallyApproved" val="yes"/> <feat att="frequency" val=".0357"/></FormRepresentation></WordForm>
<WordForm><feat att="grammaticalGender" val="neuter"/><feat att="definiteness" val="definite"/><feat att="grammaticalNumber" val="singular"/><feat att="case" val="genitiveCase"/>
<FormRepresentation> <feat att="writtenForm" val="julehjertets"/> <feat att="inflectionalParadigm" val="MFG0092"/> <feat att="officiallyApproved" val="yes"/> <feat att="frequency" val="0.0"/></FormRepresentation></WordForm>
<WordForm><feat att="grammaticalGender" val="neuter"/><feat att="definiteness" val="definite"/><feat att="grammaticalNumber" val="plural"/><feat att="case" val="unspecified"/>
<FormRepresentation> <feat att="writtenForm" val="julehjerterne"/> <feat att="inflectionalParadigm" val="MFG0092"/> <feat att="officiallyApproved" val="yes"/> <feat att="frequency" val=".1071"/></FormRepresentation></WordForm>
<WordForm><feat att="grammaticalGender" val="neuter"/><feat att="definiteness" val="definite"/><feat att="grammaticalNumber" val="plural"/><feat att="case" val="genitiveCase"/>
<FormRepresentation> <feat att="writtenForm" val="julehjerternes"/> <feat att="inflectionalParadigm" val="MFG0092"/> <feat att="officiallyApproved" val="yes"/> <feat att="frequency" val="0.0"/></FormRepresentation></WordForm>
</LexicalEntry> 
<LexicalEntry><feat att="partOfSpeech" val="commonNoun"/> 
<feat att="id" val="GMU_JULEHØJTID_1"/> 
<feat att="morphologicalUnitId" val="JULEHØJTID"/> 
<feat att="originalSource" val="DDO"/> 
<feat att="independentWord" val="yes"/> 
<feat att="decomposition" val="jul+e+højtid"/> 
<Lemma><FormRepresentation> <feat att="writtenForm" val="julehøjtid"/> <feat att="officiallyApproved" val="yes"/> 
<feat att="joiningElement" val="Not analyzed"/> 
</FormRepresentation> </Lemma> 
<WordForm><feat att="grammaticalGender" val="commonGender"/><feat att="definiteness" val="indefinite"/><feat att="grammaticalNumber" val="singular"/><feat att="case" val="unspecified"/>
<FormRepresentation> <feat att="writtenForm" val="julehøjtid"/> <feat att="inflectionalParadigm" val="MFG0016"/> <feat att="officiallyApproved" val="yes"/> <feat att="frequency" val=".0893"/></FormRepresentation></WordForm>
<WordForm><feat att="grammaticalGender" val="commonGender"/><feat att="definiteness" val="indefinite"/><feat att="grammaticalNumber" val="singular"/><feat att="case" val="genitiveCase"/>
<FormRepresentation> <feat att="writtenForm" val="julehøjtids"/> <feat att="inflectionalParadigm" val="MFG0016"/> <feat att="officiallyApproved" val="yes"/> <feat att="frequency" val="0.0"/></FormRepresentation></WordForm>
<WordForm><feat att="grammaticalGender" val="commonGender"/><feat att="definiteness" val="indefinite"/><feat att="grammaticalNumber" val="plural"/><feat att="case" val="unspecified"/>
<FormRepresentation> <feat att="writtenForm" val="julehøjtider"/> <feat att="inflectionalParadigm" val="MFG0016"/> <feat att="officiallyApproved" val="yes"/> <feat att="frequency" val="0.0"/></FormRepresentation></WordForm>
<WordForm><feat att="grammaticalGender" val="commonGender"/><feat att="definiteness" val="indefinite"/><feat att="grammaticalNumber" val="plural"/><feat att="case" val="genitiveCase"/>
<FormRepresentation> <feat att="writtenForm" val="julehøjtiders"/> <feat att="inflectionalParadigm" val="MFG0016"/> <feat att="officiallyApproved" val="yes"/> <feat att="frequency" val="0.0"/></FormRepresentation></WordForm>
<WordForm><feat att="grammaticalGender" val="commonGender"/><feat att="definiteness" val="definite"/><feat att="grammaticalNumber" val="singular"/><feat att="case" val="unspecified"/>
<FormRepresentation> <feat att="writtenForm" val="julehøjtiden"/> <feat att="inflectionalParadigm" val="MFG0016"/> <feat att="officiallyApproved" val="yes"/> <feat att="frequency" val=".0357"/></FormRepresentation></WordForm>
<WordForm><feat att="grammaticalGender" val="commonGender"/><feat att="definiteness" val="definite"/><feat att="grammaticalNumber" val="singular"/><feat att="case" val="genitiveCase"/>
<FormRepresentation> <feat att="writtenForm" val="julehøjtidens"/> <feat att="inflectionalParadigm" val="MFG0016"/> <feat att="officiallyApproved" val="yes"/> <feat att="frequency" val="0.0"/></FormRepresentation></WordForm>
<WordForm><feat att="grammaticalGender" val="commonGender"/><feat att="definiteness" val="definite"/><feat att="grammaticalNumber" val="plural"/><feat att="case" val="unspecified"/>
<FormRepresentation> <feat att="writtenForm" val="julehøjtiderne"/> <feat att="inflectionalParadigm" val="MFG0016"/> <feat att="officiallyApproved" val="yes"/> <feat att="frequency" val="0.0"/></FormRepresentation></WordForm>
<WordForm><feat att="grammaticalGender" val="commonGender"/><feat att="definiteness" val="definite"/><feat att="grammaticalNumber" val="plural"/><feat att="case" val="genitiveCase"/>
<FormRepresentation> <feat att="writtenForm" val="julehøjtidernes"/> <feat att="inflectionalParadigm" val="MFG0016"/> <feat att="officiallyApproved" val="yes"/> <feat att="frequency" val="0.0"/></FormRepresentation></WordForm>
</LexicalEntry> 
<LexicalEntry><feat att="partOfSpeech" val="commonNoun"/> 
<feat att="id" val="GMU_JULEKALENDER_1"/> 
<feat att="morphologicalUnitId" val="JULEKALENDER"/> 
<feat att="originalSource" val="PAROLE"/> 
<feat att="independentWord" val="yes"/> 
<feat att="decomposition" val="jul+e+kalender"/> 
<Lemma><FormRepresentation> <feat att="writtenForm" val="julekalender"/> <feat att="officiallyApproved" val="yes"/> 
<feat att="joiningElement" val="nil"/> 
<feat att="joiningElementResult" val="julekalender"/> 
</FormRepresentation> </Lemma> 
<WordForm><feat att="grammaticalGender" val="commonGender"/><feat att="definiteness" val="indefinite"/><feat att="grammaticalNumber" val="singular"/><feat att="case" val="unspecified"/>
<FormRepresentation> <feat att="writtenForm" val="julekalender"/> <feat att="inflectionalParadigm" val="MFG0015"/> <feat att="officiallyApproved" val="yes"/> <feat att="frequency" val="2.3929"/></FormRepresentation></WordForm>
<WordForm><feat att="grammaticalGender" val="commonGender"/><feat att="definiteness" val="indefinite"/><feat att="grammaticalNumber" val="singular"/><feat att="case" val="genitiveCase"/>
<FormRepresentation> <feat att="writtenForm" val="julekalenders"/> <feat att="inflectionalParadigm" val="MFG0015"/> <feat att="officiallyApproved" val="yes"/> <feat att="frequency" val="0.0"/></FormRepresentation></WordForm>
<WordForm><feat att="grammaticalGender" val="commonGender"/><feat att="definiteness" val="indefinite"/><feat att="grammaticalNumber" val="plural"/><feat att="case" val="unspecified"/>
<FormRepresentation> <feat att="writtenForm" val="julekalendere"/> <feat att="inflectionalParadigm" val="MFG0015"/> <feat att="officiallyApproved" val="yes"/> <feat att="frequency" val=".4821"/></FormRepresentation></WordForm>
<WordForm><feat att="grammaticalGender" val="commonGender"/><feat att="definiteness" val="indefinite"/><feat att="grammaticalNumber" val="plural"/><feat att="case" val="genitiveCase"/>
<FormRepresentation> <feat att="writtenForm" val="julekalenderes"/> <feat att="inflectionalParadigm" val="MFG0015"/> <feat att="officiallyApproved" val="yes"/> <feat att="frequency" val="0.0"/></FormRepresentation></WordForm>
<WordForm><feat att="grammaticalGender" val="commonGender"/><feat att="definiteness" val="definite"/><feat att="grammaticalNumber" val="singular"/><feat att="case" val="unspecified"/>
<FormRepresentation> <feat att="writtenForm" val="julekalenderen"/> <feat att="inflectionalParadigm" val="MFG0015"/> <feat att="officiallyApproved" val="yes"/> <feat att="frequency" val="1.0536"/></FormRepresentation></WordForm>
<WordForm><feat att="grammaticalGender" val="commonGender"/><feat att="definiteness" val="definite"/><feat att="grammaticalNumber" val="singular"/><feat att="case" val="genitiveCase"/>
<FormRepresentation> <feat att="writtenForm" val="julekalenderens"/> <feat att="inflectionalParadigm" val="MFG0015"/> <feat att="officiallyApproved" val="yes"/> <feat att="frequency" val=".0536"/></FormRepresentation></WordForm>
<WordForm><feat att="grammaticalGender" val="commonGender"/><feat att="definiteness" val="definite"/><feat att="grammaticalNumber" val="plural"/><feat att="case" val="unspecified"/>
<FormRepresentation> <feat att="writtenForm" val="julekalenderne"/> <feat att="inflectionalParadigm" val="MFG0015"/> <feat att="officiallyApproved" val="yes"/> <feat att="frequency" val=".0357"/></FormRepresentation></WordForm>
<WordForm><feat att="grammaticalGender" val="commonGender"/><feat att="definiteness" val="definite"/><feat att="grammaticalNumber" val="plural"/><feat att="case" val="genitiveCase"/>
<FormRepresentation> <feat att="writtenForm" val="julekalendernes"/> <feat att="inflectionalParadigm" val="MFG0015"/> <feat att="officiallyApproved" val="yes"/> <feat att="frequency" val="0.0"/></FormRepresentation></WordForm>
</LexicalEntry> 
<LexicalEntry><feat att="partOfSpeech" val="commonNoun"/> 
<feat att="id" val="GMU_JULEKORT_1"/> 
<feat att="morphologicalUnitId" val="JULEKORT"/> 
<feat att="originalSource" val="DDO"/> 
<feat att="independentWord" val="yes"/> 
<feat att="decomposition" val="jul+e+kort"/> 
<Lemma><FormRepresentation> <feat att="writtenForm" val="julekort"/> <feat att="officiallyApproved" val="yes"/> 
<feat att="joiningElement" val="Not analyzed"/> 
</FormRepresentation> </Lemma> 
<WordForm><feat att="grammaticalGender" val="neuter"/><feat att="definiteness" val="indefinite"/><feat att="grammaticalNumber" val="singular"/><feat att="case" val="unspecified"/>
<FormRepresentation> <feat att="writtenForm" val="julekort"/> <feat att="inflectionalParadigm" val="MFG0040"/> <feat att="officiallyApproved" val="yes"/> <feat att="frequency" val="1.1964"/></FormRepresentation></WordForm>
<WordForm><feat att="grammaticalGender" val="neuter"/><feat att="definiteness" val="indefinite"/><feat att="grammaticalNumber" val="singular"/><feat att="case" val="genitiveCase"/>
<FormRepresentation> <feat att="writtenForm" val="julekorts"/> <feat att="inflectionalParadigm" val="MFG0040"/> <feat att="officiallyApproved" val="yes"/> <feat att="frequency" val="0.0"/></FormRepresentation></WordForm>
<WordForm><feat att="grammaticalGender" val="neuter"/><feat att="definiteness" val="indefinite"/><feat att="grammaticalNumber" val="plural"/><feat att="case" val="unspecified"/>
<FormRepresentation> <feat att="writtenForm" val="julekort"/> <feat att="inflectionalParadigm" val="MFG0040"/> <feat att="officiallyApproved" val="yes"/> <feat att="frequency" val="1.1964"/></FormRepresentation></WordForm>
<WordForm><feat att="grammaticalGender" val="neuter"/><feat att="definiteness" val="indefinite"/><feat att="grammaticalNumber" val="plural"/><feat att="case" val="genitiveCase"/>
<FormRepresentation> <feat att="writtenForm" val="julekorts"/> <feat att="inflectionalParadigm" val="MFG0040"/> <feat att="officiallyApproved" val="yes"/> <feat att="frequency" val="0.0"/></FormRepresentation></WordForm>
<WordForm><feat att="grammaticalGender" val="neuter"/><feat att="definiteness" val="definite"/><feat att="grammaticalNumber" val="singular"/><feat att="case" val="unspecified"/>
<FormRepresentation> <feat att="writtenForm" val="julekortet"/> <feat att="inflectionalParadigm" val="MFG0040"/> <feat att="officiallyApproved" val="yes"/> <feat att="frequency" val=".0357"/></FormRepresentation></WordForm>
<WordForm><feat att="grammaticalGender" val="neuter"/><feat att="definiteness" val="definite"/><feat att="grammaticalNumber" val="singular"/><feat att="case" val="genitiveCase"/>
<FormRepresentation> <feat att="writtenForm" val="julekortets"/> <feat att="inflectionalParadigm" val="MFG0040"/> <feat att="officiallyApproved" val="yes"/> <feat att="frequency" val=".0179"/></FormRepresentation></WordForm>
<WordForm><feat att="grammaticalGender" val="neuter"/><feat att="definiteness" val="definite"/><feat att="grammaticalNumber" val="plural"/><feat att="case" val="unspecified"/>
<FormRepresentation> <feat att="writtenForm" val="julekortene"/> <feat att="inflectionalParadigm" val="MFG0040"/> <feat att="officiallyApproved" val="yes"/> <feat att="frequency" val=".125"/></FormRepresentation></WordForm>
<WordForm><feat att="grammaticalGender" val="neuter"/><feat att="definiteness" val="definite"/><feat att="grammaticalNumber" val="plural"/><feat att="case" val="genitiveCase"/>
<FormRepresentation> <feat att="writtenForm" val="julekortenes"/> <feat att="inflectionalParadigm" val="MFG0040"/> <feat att="officiallyApproved" val="yes"/> <feat att="frequency" val="0.0"/></FormRepresentation></WordForm>
</LexicalEntry> 
<LexicalEntry><feat att="partOfSpeech" val="commonNoun"/> 
<feat att="id" val="GMU_JULELEG_1"/> 
<feat att="morphologicalUnitId" val="JULELEG"/> 
<feat att="originalSource" val="PAROLE"/> 
<feat att="independentWord" val="yes"/> 
<feat att="decomposition" val="jul+e+leg"/> 
<Lemma><FormRepresentation> <feat att="writtenForm" val="juleleg"/> <feat att="officiallyApproved" val="yes"/> 
<feat att="joiningElement" val="Not analyzed"/> 
</FormRepresentation> </Lemma> 
<WordForm><feat att="grammaticalGender" val="commonGender"/><feat att="definiteness" val="indefinite"/><feat att="grammaticalNumber" val="singular"/><feat att="case" val="unspecified"/>
<FormRepresentation> <feat att="writtenForm" val="juleleg"/> <feat att="inflectionalParadigm" val="MFG0014"/> <feat att="officiallyApproved" val="yes"/> <feat att="frequency" val=".0714"/></FormRepresentation></WordForm>
<WordForm><feat att="grammaticalGender" val="commonGender"/><feat att="definiteness" val="indefinite"/><feat att="grammaticalNumber" val="singular"/><feat att="case" val="genitiveCase"/>
<FormRepresentation> <feat att="writtenForm" val="julelegs"/> <feat att="inflectionalParadigm" val="MFG0014"/> <feat att="officiallyApproved" val="yes"/> <feat att="frequency" val="0.0"/></FormRepresentation></WordForm>
<WordForm><feat att="grammaticalGender" val="commonGender"/><feat att="definiteness" val="indefinite"/><feat att="grammaticalNumber" val="plural"/><feat att="case" val="unspecified"/>
<FormRepresentation> <feat att="writtenForm" val="julelege"/> <feat att="inflectionalParadigm" val="MFG0014"/> <feat att="officiallyApproved" val="yes"/> <feat att="frequency" val=".4107"/></FormRepresentation></WordForm>
<WordForm><feat att="grammaticalGender" val="commonGender"/><feat att="definiteness" val="indefinite"/><feat att="grammaticalNumber" val="plural"/><feat att="case" val="genitiveCase"/>
<FormRepresentation> <feat att="writtenForm" val="juleleges"/> <feat att="inflectionalParadigm" val="MFG0014"/> <feat att="officiallyApproved" val="yes"/> <feat att="frequency" val="0.0"/></FormRepresentation></WordForm>
<WordForm><feat att="grammaticalGender" val="commonGender"/><feat att="definiteness" val="definite"/><feat att="grammaticalNumber" val="singular"/><feat att="case" val="unspecified"/>
<FormRepresentation> <feat att="writtenForm" val="julelegen"/> <feat att="inflectionalParadigm" val="MFG0014"/> <feat att="officiallyApproved" val="yes"/> <feat att="frequency" val=".0179"/></FormRepresentation></WordForm>
<WordForm><feat att="grammaticalGender" val="commonGender"/><feat att="definiteness" val="definite"/><feat att="grammaticalNumber" val="singular"/><feat att="case" val="genitiveCase"/>
<FormRepresentation> <feat att="writtenForm" val="julelegens"/> <feat att="inflectionalParadigm" val="MFG0014"/> <feat att="officiallyApproved" val="yes"/> <feat att="frequency" val="0.0"/></FormRepresentation></WordForm>
<WordForm><feat att="grammaticalGender" val="commonGender"/><feat att="definiteness" val="definite"/><feat att="grammaticalNumber" val="plural"/><feat att="case" val="unspecified"/>
<FormRepresentation> <feat att="writtenForm" val="julelegene"/> <feat att="inflectionalParadigm" val="MFG0014"/> <feat att="officiallyApproved" val="yes"/> <feat att="frequency" val=".0893"/></FormRepresentation></WordForm>
<WordForm><feat att="grammaticalGender" val="commonGender"/><feat att="definiteness" val="definite"/><feat att="grammaticalNumber" val="plural"/><feat att="case" val="genitiveCase"/>
<FormRepresentation> <feat att="writtenForm" val="julelegenes"/> <feat att="inflectionalParadigm" val="MFG0014"/> <feat att="officiallyApproved" val="yes"/> <feat att="frequency" val="0.0"/></FormRepresentation></WordForm>
</LexicalEntry> 
<LexicalEntry><feat att="partOfSpeech" val="commonNoun"/> 
<feat att="id" val="GMU_JULEMAD_1"/> 
<feat att="morphologicalUnitId" val="JULEMAD"/> 
<feat att="originalSource" val="DDO"/> 
<feat att="independentWord" val="yes"/> 
<feat att="decomposition" val="jul+e+mad"/> 
<Lemma><FormRepresentation> <feat att="writtenForm" val="julemad"/> <feat att="officiallyApproved" val="yes"/> 
<feat att="joiningElement" val="Not analyzed"/> 
</FormRepresentation> </Lemma> 
<WordForm><feat att="grammaticalGender" val="commonGender"/><feat att="definiteness" val="indefinite"/><feat att="grammaticalNumber" val="singular"/><feat att="case" val="unspecified"/>
<FormRepresentation> <feat att="writtenForm" val="julemad"/> <feat att="inflectionalParadigm" val="MFG0220"/> <feat att="officiallyApproved" val="yes"/> <feat att="frequency" val=".8214"/></FormRepresentation></WordForm>
<WordForm><feat att="grammaticalGender" val="commonGender"/><feat att="definiteness" val="indefinite"/><feat att="grammaticalNumber" val="singular"/><feat att="case" val="genitiveCase"/>
<FormRepresentation> <feat att="writtenForm" val="julemads"/> <feat att="inflectionalParadigm" val="MFG0220"/> <feat att="officiallyApproved" val="yes"/> <feat att="frequency" val="0.0"/></FormRepresentation></WordForm>
<WordForm><feat att="grammaticalGender" val="commonGender"/><feat att="definiteness" val="definite"/><feat att="grammaticalNumber" val="singular"/><feat att="case" val="unspecified"/>
<FormRepresentation> <feat att="writtenForm" val="julemaden"/> <feat att="inflectionalParadigm" val="MFG0220"/> <feat att="officiallyApproved" val="yes"/> <feat att="frequency" val=".375"/></FormRepresentation></WordForm>
<WordForm><feat att="grammaticalGender" val="commonGender"/><feat att="definiteness" val="definite"/><feat att="grammaticalNumber" val="singular"/><feat att="case" val="genitiveCase"/>
<FormRepresentation> <feat att="writtenForm" val="julemadens"/> <feat att="inflectionalParadigm" val="MFG0220"/> <feat att="officiallyApproved" val="yes"/> <feat att="frequency" val="0.0"/></FormRepresentation></WordForm>
</LexicalEntry> 
<LexicalEntry><feat att="partOfSpeech" val="commonNoun"/> 
<feat att="id" val="GMU_JULEMAND_1"/> 
<feat att="morphologicalUnitId" val="JULEMAND"/> 
<feat att="originalSource" val="PAROLE"/> 
<feat att="independentWord" val="yes"/> 
<feat att="decomposition" val="jul+e+mand"/> 
<Lemma><FormRepresentation> <feat att="writtenForm" val="julemand"/> <feat att="officiallyApproved" val="yes"/> 
<feat att="joiningElement" val="Not analyzed"/> 
</FormRepresentation> </Lemma> 
<WordForm><feat att="grammaticalGender" val="commonGender"/><feat att="definiteness" val="indefinite"/><feat att="grammaticalNumber" val="singular"/><feat att="case" val="unspecified"/>
<FormRepresentation> <feat att="writtenForm" val="julemand"/> <feat att="inflectionalParadigm" val="MFG0020"/> <feat att="officiallyApproved" val="yes"/> <feat att="frequency" val="1.8214"/></FormRepresentation></WordForm>
<WordForm><feat att="grammaticalGender" val="commonGender"/><feat att="definiteness" val="indefinite"/><feat att="grammaticalNumber" val="singular"/><feat att="case" val="genitiveCase"/>
<FormRepresentation> <feat att="writtenForm" val="julemands"/> <feat att="inflectionalParadigm" val="MFG0020"/> <feat att="officiallyApproved" val="yes"/> <feat att="frequency" val=".1607"/></FormRepresentation></WordForm>
<WordForm><feat att="grammaticalGender" val="commonGender"/><feat att="definiteness" val="indefinite"/><feat att="grammaticalNumber" val="plural"/><feat att="case" val="unspecified"/>
<FormRepresentation> <feat att="writtenForm" val="julemænd"/> <feat att="inflectionalParadigm" val="MFG0020"/> <feat att="officiallyApproved" val="yes"/> <feat att="frequency" val=".6607"/></FormRepresentation></WordForm>
<WordForm><feat att="grammaticalGender" val="commonGender"/><feat att="definiteness" val="indefinite"/><feat att="grammaticalNumber" val="plural"/><feat att="case" val="genitiveCase"/>
<FormRepresentation> <feat att="writtenForm" val="julemænds"/> <feat att="inflectionalParadigm" val="MFG0020"/> <feat att="officiallyApproved" val="yes"/> <feat att="frequency" val=".0179"/></FormRepresentation></WordForm>
<WordForm><feat att="grammaticalGender" val="commonGender"/><feat att="definiteness" val="definite"/><feat att="grammaticalNumber" val="singular"/><feat att="case" val="unspecified"/>
<FormRepresentation> <feat att="writtenForm" val="julemanden"/> <feat att="inflectionalParadigm" val="MFG0020"/> <feat att="officiallyApproved" val="yes"/> <feat att="frequency" val="4.8393"/></FormRepresentation></WordForm>
<WordForm><feat att="grammaticalGender" val="commonGender"/><feat att="definiteness" val="definite"/><feat att="grammaticalNumber" val="singular"/><feat att="case" val="genitiveCase"/>
<FormRepresentation> <feat att="writtenForm" val="julemandens"/> <feat att="inflectionalParadigm" val="MFG0020"/> <feat att="officiallyApproved" val="yes"/> <feat att="frequency" val="1.1786"/></FormRepresentation></WordForm>
<WordForm><feat att="grammaticalGender" val="commonGender"/><feat att="definiteness" val="definite"/><feat att="grammaticalNumber" val="plural"/><feat att="case" val="unspecified"/>
<FormRepresentation> <feat att="writtenForm" val="julemændene"/> <feat att="inflectionalParadigm" val="MFG0020"/> <feat att="officiallyApproved" val="yes"/> <feat att="frequency" val=".1429"/></FormRepresentation></WordForm>
<WordForm><feat att="grammaticalGender" val="commonGender"/><feat att="definiteness" val="definite"/><feat att="grammaticalNumber" val="plural"/><feat att="case" val="genitiveCase"/>
<FormRepresentation> <feat att="writtenForm" val="julemændenes"/> <feat att="inflectionalParadigm" val="MFG0020"/> <feat att="officiallyApproved" val="yes"/> <feat att="frequency" val=".0357"/></FormRepresentation></WordForm>
</LexicalEntry> 
<LexicalEntry><feat att="partOfSpeech" val="commonNoun"/> 
<feat att="id" val="GMU_JULEMARKED_1"/> 
<feat att="morphologicalUnitId" val="JULEMARKED"/> 
<feat att="originalSource" val="DDO"/> 
<feat att="independentWord" val="yes"/> 
<feat att="decomposition" val="jul+e+marked"/> 
<Lemma><FormRepresentation> <feat att="writtenForm" val="julemarked"/> <feat att="officiallyApproved" val="yes"/> 
<feat att="joiningElement" val="Not analyzed"/> 
</FormRepresentation> </Lemma> 
<WordForm><feat att="grammaticalGender" val="neuter"/><feat att="definiteness" val="indefinite"/><feat att="grammaticalNumber" val="singular"/><feat att="case" val="unspecified"/>
<FormRepresentation> <feat att="writtenForm" val="julemarked"/> <feat att="inflectionalParadigm" val="MFG0044"/> <feat att="officiallyApproved" val="yes"/> <feat att="frequency" val=".5536"/></FormRepresentation></WordForm>
<WordForm><feat att="grammaticalGender" val="neuter"/><feat att="definiteness" val="indefinite"/><feat att="grammaticalNumber" val="singular"/><feat att="case" val="genitiveCase"/>
<FormRepresentation> <feat att="writtenForm" val="julemarkeds"/> <feat att="inflectionalParadigm" val="MFG0044"/> <feat att="officiallyApproved" val="yes"/> <feat att="frequency" val="0.0"/></FormRepresentation></WordForm>
<WordForm><feat att="grammaticalGender" val="neuter"/><feat att="definiteness" val="indefinite"/><feat att="grammaticalNumber" val="plural"/><feat att="case" val="unspecified"/>
<FormRepresentation> <feat att="writtenForm" val="julemarkeder"/> <feat att="inflectionalParadigm" val="MFG0044"/> <feat att="officiallyApproved" val="yes"/> <feat att="frequency" val=".0714"/></FormRepresentation></WordForm>
<WordForm><feat att="grammaticalGender" val="neuter"/><feat att="definiteness" val="indefinite"/><feat att="grammaticalNumber" val="plural"/><feat att="case" val="genitiveCase"/>
<FormRepresentation> <feat att="writtenForm" val="julemarkeders"/> <feat att="inflectionalParadigm" val="MFG0044"/> <feat att="officiallyApproved" val="yes"/> <feat att="frequency" val="0.0"/></FormRepresentation></WordForm>
<WordForm><feat att="grammaticalGender" val="neuter"/><feat att="definiteness" val="definite"/><feat att="grammaticalNumber" val="singular"/><feat att="case" val="unspecified"/>
<FormRepresentation> <feat att="writtenForm" val="julemarkedet"/> <feat att="inflectionalParadigm" val="MFG0044"/> <feat att="officiallyApproved" val="yes"/> <feat att="frequency" val=".2679"/></FormRepresentation></WordForm>
<WordForm><feat att="grammaticalGender" val="neuter"/><feat att="definiteness" val="definite"/><feat att="grammaticalNumber" val="singular"/><feat att="case" val="genitiveCase"/>
<FormRepresentation> <feat att="writtenForm" val="julemarkedets"/> <feat att="inflectionalParadigm" val="MFG0044"/> <feat att="officiallyApproved" val="yes"/> <feat att="frequency" val=".0357"/></FormRepresentation></WordForm>
<WordForm><feat att="grammaticalGender" val="neuter"/><feat att="definiteness" val="definite"/><feat att="grammaticalNumber" val="plural"/><feat att="case" val="unspecified"/>
<FormRepresentation> <feat att="writtenForm" val="julemarkederne"/> <feat att="inflectionalParadigm" val="MFG0044"/> <feat att="officiallyApproved" val="yes"/> <feat att="frequency" val="0.0"/></FormRepresentation></WordForm>
<WordForm><feat att="grammaticalGender" val="neuter"/><feat att="definiteness" val="definite"/><feat att="grammaticalNumber" val="plural"/><feat att="case" val="genitiveCase"/>
<FormRepresentation> <feat att="writtenForm" val="julemarkedernes"/> <feat att="inflectionalParadigm" val="MFG0044"/> <feat att="officiallyApproved" val="yes"/> <feat att="frequency" val="0.0"/></FormRepresentation></WordForm>
</LexicalEntry> 
<LexicalEntry><feat att="partOfSpeech" val="commonNoun"/> 
<feat att="id" val="GMU_JULEMESSE_1"/> 
<feat att="morphologicalUnitId" val="JULEMESSE"/> 
<feat att="originalSource" val="DDO"/> 
<feat att="independentWord" val="yes"/> 
<feat att="decomposition" val="jul+e+messe"/> 
<Lemma><FormRepresentation> <feat att="writtenForm" val="julemesse"/> <feat att="officiallyApproved" val="yes"/> 
<feat att="joiningElement" val="Not analyzed"/> 
</FormRepresentation> </Lemma> 
<WordForm><feat att="grammaticalGender" val="commonGender"/><feat att="definiteness" val="indefinite"/><feat att="grammaticalNumber" val="singular"/><feat att="case" val="unspecified"/>
<FormRepresentation> <feat att="writtenForm" val="julemesse"/> <feat att="inflectionalParadigm" val="MFG0076"/> <feat att="officiallyApproved" val="yes"/> <feat att="frequency" val=".1429"/></FormRepresentation></WordForm>
<WordForm><feat att="grammaticalGender" val="commonGender"/><feat att="definiteness" val="indefinite"/><feat att="grammaticalNumber" val="singular"/><feat att="case" val="genitiveCase"/>
<FormRepresentation> <feat att="writtenForm" val="julemesses"/> <feat att="inflectionalParadigm" val="MFG0076"/> <feat att="officiallyApproved" val="yes"/> <feat att="frequency" val="0.0"/></FormRepresentation></WordForm>
<WordForm><feat att="grammaticalGender" val="commonGender"/><feat att="definiteness" val="indefinite"/><feat att="grammaticalNumber" val="plural"/><feat att="case" val="unspecified"/>
<FormRepresentation> <feat att="writtenForm" val="julemesser"/> <feat att="inflectionalParadigm" val="MFG0076"/> <feat att="officiallyApproved" val="yes"/> <feat att="frequency" val="0.0"/></FormRepresentation></WordForm>
<WordForm><feat att="grammaticalGender" val="commonGender"/><feat att="definiteness" val="indefinite"/><feat att="grammaticalNumber" val="plural"/><feat att="case" val="genitiveCase"/>
<FormRepresentation> <feat att="writtenForm" val="julemessers"/> <feat att="inflectionalParadigm" val="MFG0076"/> <feat att="officiallyApproved" val="yes"/> <feat att="frequency" val="0.0"/></FormRepresentation></WordForm>
<WordForm><feat att="grammaticalGender" val="commonGender"/><feat att="definiteness" val="definite"/><feat att="grammaticalNumber" val="singular"/><feat att="case" val="unspecified"/>
<FormRepresentation> <feat att="writtenForm" val="julemessen"/> <feat att="inflectionalParadigm" val="MFG0076"/> <feat att="officiallyApproved" val="yes"/> <feat att="frequency" val=".0536"/></FormRepresentation></WordForm>
<WordForm><feat att="grammaticalGender" val="commonGender"/><feat att="definiteness" val="definite"/><feat att="grammaticalNumber" val="singular"/><feat att="case" val="genitiveCase"/>
<FormRepresentation> <feat att="writtenForm" val="julemessens"/> <feat att="inflectionalParadigm" val="MFG0076"/> <feat att="officiallyApproved" val="yes"/> <feat att="frequency" val="0.0"/></FormRepresentation></WordForm>
<WordForm><feat att="grammaticalGender" val="commonGender"/><feat att="definiteness" val="definite"/><feat att="grammaticalNumber" val="plural"/><feat att="case" val="unspecified"/>
<FormRepresentation> <feat att="writtenForm" val="julemesserne"/> <feat att="inflectionalParadigm" val="MFG0076"/> <feat att="officiallyApproved" val="yes"/> <feat att="frequency" val="0.0"/></FormRepresentation></WordForm>
<WordForm><feat att="grammaticalGender" val="commonGender"/><feat att="definiteness" val="definite"/><feat att="grammaticalNumber" val="plural"/><feat att="case" val="genitiveCase"/>
<FormRepresentation> <feat att="writtenForm" val="julemessernes"/> <feat att="inflectionalParadigm" val="MFG0076"/> <feat att="officiallyApproved" val="yes"/> <feat att="frequency" val="0.0"/></FormRepresentation></WordForm>
</LexicalEntry> 
<LexicalEntry><feat att="partOfSpeech" val="commonNoun"/> 
<feat att="id" val="GMU_JULEMUSIK_1"/> 
<feat att="morphologicalUnitId" val="JULEMUSIK"/> 
<feat att="originalSource" val="DDO"/> 
<feat att="independentWord" val="yes"/> 
<feat att="decomposition" val="jul+e+musik"/> 
<Lemma><FormRepresentation> <feat att="writtenForm" val="julemusik"/> <feat att="officiallyApproved" val="yes"/> 
<feat att="joiningElement" val="Not analyzed"/> 
</FormRepresentation> </Lemma> 
<WordForm><feat att="grammaticalGender" val="commonGender"/><feat att="definiteness" val="indefinite"/><feat att="grammaticalNumber" val="singular"/><feat att="case" val="unspecified"/>
<FormRepresentation> <feat att="writtenForm" val="julemusik"/> <feat att="inflectionalParadigm" val="MFG0229"/> <feat att="officiallyApproved" val="yes"/> <feat att="frequency" val=".4107"/></FormRepresentation></WordForm>
<WordForm><feat att="grammaticalGender" val="commonGender"/><feat att="definiteness" val="indefinite"/><feat att="grammaticalNumber" val="singular"/><feat att="case" val="genitiveCase"/>
<FormRepresentation> <feat att="writtenForm" val="julemusiks"/> <feat att="inflectionalParadigm" val="MFG0229"/> <feat att="officiallyApproved" val="yes"/> <feat att="frequency" val="0.0"/></FormRepresentation></WordForm>
<WordForm><feat att="grammaticalGender" val="commonGender"/><feat att="definiteness" val="definite"/><feat att="grammaticalNumber" val="singular"/><feat att="case" val="unspecified"/>
<FormRepresentation> <feat att="writtenForm" val="julemusikken"/> <feat att="inflectionalParadigm" val="MFG0229"/> <feat att="officiallyApproved" val="yes"/> <feat att="frequency" val=".0357"/></FormRepresentation></WordForm>
<WordForm><feat att="grammaticalGender" val="commonGender"/><feat att="definiteness" val="definite"/><feat att="grammaticalNumber" val="singular"/><feat att="case" val="genitiveCase"/>
<FormRepresentation> <feat att="writtenForm" val="julemusikkens"/> <feat att="inflectionalParadigm" val="MFG0229"/> <feat att="officiallyApproved" val="yes"/> <feat att="frequency" val="0.0"/></FormRepresentation></WordForm>
</LexicalEntry> 
<LexicalEntry><feat att="partOfSpeech" val="commonNoun"/> 
<feat att="id" val="GMU_JULEMÆRKE_1"/> 
<feat att="morphologicalUnitId" val="JULEMÆRKE"/> 
<feat att="originalSource" val="PAROLE"/> 
<feat att="independentWord" val="yes"/> 
<feat att="decomposition" val="jul+e+mærke"/> 
<Lemma><FormRepresentation> <feat att="writtenForm" val="julemærke"/> <feat att="officiallyApproved" val="yes"/> 
<feat att="joiningElement" val="nil"/> 
<feat att="joiningElementResult" val="julemærke"/> 
</FormRepresentation> </Lemma> 
<WordForm><feat att="grammaticalGender" val="neuter"/><feat att="definiteness" val="indefinite"/><feat att="grammaticalNumber" val="singular"/><feat att="case" val="unspecified"/>
<FormRepresentation> <feat att="writtenForm" val="julemærke"/> <feat att="inflectionalParadigm" val="MFG0092"/> <feat att="officiallyApproved" val="yes"/> <feat att="frequency" val=".6429"/></FormRepresentation></WordForm>
<WordForm><feat att="grammaticalGender" val="neuter"/><feat att="definiteness" val="indefinite"/><feat att="grammaticalNumber" val="singular"/><feat att="case" val="genitiveCase"/>
<FormRepresentation> <feat att="writtenForm" val="julemærkes"/> <feat att="inflectionalParadigm" val="MFG0092"/> <feat att="officiallyApproved" val="yes"/> <feat att="frequency" val="0.0"/></FormRepresentation></WordForm>
<WordForm><feat att="grammaticalGender" val="neuter"/><feat att="definiteness" val="indefinite"/><feat att="grammaticalNumber" val="plural"/><feat att="case" val="unspecified"/>
<FormRepresentation> <feat att="writtenForm" val="julemærker"/> <feat att="inflectionalParadigm" val="MFG0092"/> <feat att="officiallyApproved" val="yes"/> <feat att="frequency" val=".7143"/></FormRepresentation></WordForm>
<WordForm><feat att="grammaticalGender" val="neuter"/><feat att="definiteness" val="indefinite"/><feat att="grammaticalNumber" val="plural"/><feat att="case" val="genitiveCase"/>
<FormRepresentation> <feat att="writtenForm" val="julemærkers"/> <feat att="inflectionalParadigm" val="MFG0092"/> <feat att="officiallyApproved" val="yes"/> <feat att="frequency" val="0.0"/></FormRepresentation></WordForm>
<WordForm><feat att="grammaticalGender" val="neuter"/><feat att="definiteness" val="definite"/><feat att="grammaticalNumber" val="singular"/><feat att="case" val="unspecified"/>
<FormRepresentation> <feat att="writtenForm" val="julemærket"/> <feat att="inflectionalParadigm" val="MFG0092"/> <feat att="officiallyApproved" val="yes"/> <feat att="frequency" val=".2143"/></FormRepresentation></WordForm>
<WordForm><feat att="grammaticalGender" val="neuter"/><feat att="definiteness" val="definite"/><feat att="grammaticalNumber" val="singular"/><feat att="case" val="genitiveCase"/>
<FormRepresentation> <feat att="writtenForm" val="julemærkets"/> <feat att="inflectionalParadigm" val="MFG0092"/> <feat att="officiallyApproved" val="yes"/> <feat att="frequency" val=".0357"/></FormRepresentation></WordForm>
<WordForm><feat att="grammaticalGender" val="neuter"/><feat att="definiteness" val="definite"/><feat att="grammaticalNumber" val="plural"/><feat att="case" val="unspecified"/>
<FormRepresentation> <feat att="writtenForm" val="julemærkerne"/> <feat att="inflectionalParadigm" val="MFG0092"/> <feat att="officiallyApproved" val="yes"/> <feat att="frequency" val=".1786"/></FormRepresentation></WordForm>
<WordForm><feat att="grammaticalGender" val="neuter"/><feat att="definiteness" val="definite"/><feat att="grammaticalNumber" val="plural"/><feat att="case" val="genitiveCase"/>
<FormRepresentation> <feat att="writtenForm" val="julemærkernes"/> <feat att="inflectionalParadigm" val="MFG0092"/> <feat att="officiallyApproved" val="yes"/> <feat att="frequency" val="0.0"/></FormRepresentation></WordForm>
</LexicalEntry> 
<LexicalEntry><feat att="partOfSpeech" val="commonNoun"/> 
<feat att="id" val="GMU_JULENISSE_1"/> 
<feat att="morphologicalUnitId" val="JULENISSE"/> 
<feat att="originalSource" val="PAROLE"/> 
<feat att="independentWord" val="yes"/> 
<feat att="decomposition" val="jul+e+nisse"/> 
<Lemma><FormRepresentation> <feat att="writtenForm" val="julenisse"/> <feat att="officiallyApproved" val="yes"/> 
<feat att="joiningElement" val="nil"/> 
<feat att="joiningElementResult" val="julenisse"/> 
</FormRepresentation> </Lemma> 
<WordForm><feat att="grammaticalGender" val="commonGender"/><feat att="definiteness" val="indefinite"/><feat att="grammaticalNumber" val="singular"/><feat att="case" val="unspecified"/>
<FormRepresentation> <feat att="writtenForm" val="julenisse"/> <feat att="inflectionalParadigm" val="MFG0076"/> <feat att="officiallyApproved" val="yes"/> <feat att="frequency" val=".2321"/></FormRepresentation></WordForm>
<WordForm><feat att="grammaticalGender" val="commonGender"/><feat att="definiteness" val="indefinite"/><feat att="grammaticalNumber" val="singular"/><feat att="case" val="genitiveCase"/>
<FormRepresentation> <feat att="writtenForm" val="julenisses"/> <feat att="inflectionalParadigm" val="MFG0076"/> <feat att="officiallyApproved" val="yes"/> <feat att="frequency" val="0.0"/></FormRepresentation></WordForm>
<WordForm><feat att="grammaticalGender" val="commonGender"/><feat att="definiteness" val="indefinite"/><feat att="grammaticalNumber" val="plural"/><feat att="case" val="unspecified"/>
<FormRepresentation> <feat att="writtenForm" val="julenisser"/> <feat att="inflectionalParadigm" val="MFG0076"/> <feat att="officiallyApproved" val="yes"/> <feat att="frequency" val=".1786"/></FormRepresentation></WordForm>
<WordForm><feat att="grammaticalGender" val="commonGender"/><feat att="definiteness" val="indefinite"/><feat att="grammaticalNumber" val="plural"/><feat att="case" val="genitiveCase"/>
<FormRepresentation> <feat att="writtenForm" val="julenissers"/> <feat att="inflectionalParadigm" val="MFG0076"/> <feat att="officiallyApproved" val="yes"/> <feat att="frequency" val=".0179"/></FormRepresentation></WordForm>
<WordForm><feat att="grammaticalGender" val="commonGender"/><feat att="definiteness" val="definite"/><feat att="grammaticalNumber" val="singular"/><feat att="case" val="unspecified"/>
<FormRepresentation> <feat att="writtenForm" val="julenissen"/> <feat att="inflectionalParadigm" val="MFG0076"/> <feat att="officiallyApproved" val="yes"/> <feat att="frequency" val=".25"/></FormRepresentation></WordForm>
<WordForm><feat att="grammaticalGender" val="commonGender"/><feat att="definiteness" val="definite"/><feat att="grammaticalNumber" val="singular"/><feat att="case" val="genitiveCase"/>
<FormRepresentation> <feat att="writtenForm" val="julenissens"/> <feat att="inflectionalParadigm" val="MFG0076"/> <feat att="officiallyApproved" val="yes"/> <feat att="frequency" val=".0179"/></FormRepresentation></WordForm>
<WordForm><feat att="grammaticalGender" val="commonGender"/><feat att="definiteness" val="definite"/><feat att="grammaticalNumber" val="plural"/><feat att="case" val="unspecified"/>
<FormRepresentation> <feat att="writtenForm" val="julenisserne"/> <feat att="inflectionalParadigm" val="MFG0076"/> <feat att="officiallyApproved" val="yes"/> <feat att="frequency" val=".0179"/></FormRepresentation></WordForm>
<WordForm><feat att="grammaticalGender" val="commonGender"/><feat att="definiteness" val="definite"/><feat att="grammaticalNumber" val="plural"/><feat att="case" val="genitiveCase"/>
<FormRepresentation> <feat att="writtenForm" val="julenissernes"/> <feat att="inflectionalParadigm" val="MFG0076"/> <feat att="officiallyApproved" val="yes"/> <feat att="frequency" val="0.0"/></FormRepresentation></WordForm>
</LexicalEntry> 
<LexicalEntry><feat att="partOfSpeech" val="commonNoun"/> 
<feat att="id" val="GMU_JULERET_1"/> 
<feat att="morphologicalUnitId" val="JULERET"/> 
<feat att="originalSource" val="DDO"/> 
<feat att="independentWord" val="yes"/> 
<feat att="decomposition" val="jul+e+ret"/> 
<Lemma><FormRepresentation> <feat att="writtenForm" val="juleret"/> <feat att="officiallyApproved" val="yes"/> 
<feat att="joiningElement" val="Not analyzed"/> 
</FormRepresentation> </Lemma> 
<WordForm><feat att="grammaticalGender" val="commonGender"/><feat att="definiteness" val="indefinite"/><feat att="grammaticalNumber" val="singular"/><feat att="case" val="unspecified"/>
<FormRepresentation> <feat att="writtenForm" val="juleret"/> <feat att="inflectionalParadigm" val="MFG0096"/> <feat att="officiallyApproved" val="yes"/> <feat att="frequency" val=".0714"/></FormRepresentation></WordForm>
<WordForm><feat att="grammaticalGender" val="commonGender"/><feat att="definiteness" val="indefinite"/><feat att="grammaticalNumber" val="singular"/><feat att="case" val="genitiveCase"/>
<FormRepresentation> <feat att="writtenForm" val="julerets"/> <feat att="inflectionalParadigm" val="MFG0096"/> <feat att="officiallyApproved" val="yes"/> <feat att="frequency" val="0.0"/></FormRepresentation></WordForm>
<WordForm><feat att="grammaticalGender" val="commonGender"/><feat att="definiteness" val="indefinite"/><feat att="grammaticalNumber" val="plural"/><feat att="case" val="unspecified"/>
<FormRepresentation> <feat att="writtenForm" val="juleretter"/> <feat att="inflectionalParadigm" val="MFG0096"/> <feat att="officiallyApproved" val="yes"/> <feat att="frequency" val=".0357"/></FormRepresentation></WordForm>
<WordForm><feat att="grammaticalGender" val="commonGender"/><feat att="definiteness" val="indefinite"/><feat att="grammaticalNumber" val="plural"/><feat att="case" val="genitiveCase"/>
<FormRepresentation> <feat att="writtenForm" val="juleretters"/> <feat att="inflectionalParadigm" val="MFG0096"/> <feat att="officiallyApproved" val="yes"/> <feat att="frequency" val="0.0"/></FormRepresentation></WordForm>
<WordForm><feat att="grammaticalGender" val="commonGender"/><feat att="definiteness" val="definite"/><feat att="grammaticalNumber" val="singular"/><feat att="case" val="unspecified"/>
<FormRepresentation> <feat att="writtenForm" val="juleretten"/> <feat att="inflectionalParadigm" val="MFG0096"/> <feat att="officiallyApproved" val="yes"/> <feat att="frequency" val="0.0"/></FormRepresentation></WordForm>
<WordForm><feat att="grammaticalGender" val="commonGender"/><feat att="definiteness" val="definite"/><feat att="grammaticalNumber" val="singular"/><feat att="case" val="genitiveCase"/>
<FormRepresentation> <feat att="writtenForm" val="julerettens"/> <feat att="inflectionalParadigm" val="MFG0096"/> <feat att="officiallyApproved" val="yes"/> <feat att="frequency" val="0.0"/></FormRepresentation></WordForm>
<WordForm><feat att="grammaticalGender" val="commonGender"/><feat att="definiteness" val="definite"/><feat att="grammaticalNumber" val="plural"/><feat att="case" val="unspecified"/>
<FormRepresentation> <feat att="writtenForm" val="juleretterne"/> <feat att="inflectionalParadigm" val="MFG0096"/> <feat att="officiallyApproved" val="yes"/> <feat att="frequency" val="0.0"/></FormRepresentation></WordForm>
<WordForm><feat att="grammaticalGender" val="commonGender"/><feat att="definiteness" val="definite"/><feat att="grammaticalNumber" val="plural"/><feat att="case" val="genitiveCase"/>
<FormRepresentation> <feat att="writtenForm" val="juleretternes"/> <feat att="inflectionalParadigm" val="MFG0096"/> <feat att="officiallyApproved" val="yes"/> <feat att="frequency" val="0.0"/></FormRepresentation></WordForm>
</LexicalEntry> 
<LexicalEntry><feat att="partOfSpeech" val="commonNoun"/> 
<feat att="id" val="GMU_JULERI_1"/> 
<feat att="morphologicalUnitId" val="JULERI"/> 
<feat att="originalSource" val="DDO"/> 
<feat att="independentWord" val="yes"/> 
<Lemma><FormRepresentation> <feat att="writtenForm" val="juleri"/> <feat att="officiallyApproved" val="yes"/> 
<feat att="joiningElement" val="nil"/> 
<feat att="joiningElementResult" val="juleri"/> 
</FormRepresentation> </Lemma> 
<WordForm><feat att="grammaticalGender" val="neuter"/><feat att="definiteness" val="indefinite"/><feat att="grammaticalNumber" val="singular"/><feat att="case" val="unspecified"/>
<FormRepresentation> <feat att="writtenForm" val="juleri"/> <feat att="inflectionalParadigm" val="MFG0044"/> <feat att="officiallyApproved" val="yes"/> <feat att="frequency" val=".0357"/></FormRepresentation></WordForm>
<WordForm><feat att="grammaticalGender" val="neuter"/><feat att="definiteness" val="indefinite"/><feat att="grammaticalNumber" val="singular"/><feat att="case" val="genitiveCase"/>
<FormRepresentation> <feat att="writtenForm" val="juleris"/> <feat att="inflectionalParadigm" val="MFG0044"/> <feat att="officiallyApproved" val="yes"/> <feat att="frequency" val="0.0"/></FormRepresentation></WordForm>
<WordForm><feat att="grammaticalGender" val="neuter"/><feat att="definiteness" val="indefinite"/><feat att="grammaticalNumber" val="plural"/><feat att="case" val="unspecified"/>
<FormRepresentation> <feat att="writtenForm" val="julerier"/> <feat att="inflectionalParadigm" val="MFG0044"/> <feat att="officiallyApproved" val="yes"/> <feat att="frequency" val="0.0"/></FormRepresentation></WordForm>
<WordForm><feat att="grammaticalGender" val="neuter"/><feat att="definiteness" val="indefinite"/><feat att="grammaticalNumber" val="plural"/><feat att="case" val="genitiveCase"/>
<FormRepresentation> <feat att="writtenForm" val="juleriers"/> <feat att="inflectionalParadigm" val="MFG0044"/> <feat att="officiallyApproved" val="yes"/> <feat att="frequency" val="0.0"/></FormRepresentation></WordForm>
<WordForm><feat att="grammaticalGender" val="neuter"/><feat att="definiteness" val="definite"/><feat att="grammaticalNumber" val="singular"/><feat att="case" val="unspecified"/>
<FormRepresentation> <feat att="writtenForm" val="juleriet"/> <feat att="inflectionalParadigm" val="MFG0044"/> <feat att="officiallyApproved" val="yes"/> <feat att="frequency" val=".0536"/></FormRepresentation></WordForm>
<WordForm><feat att="grammaticalGender" val="neuter"/><feat att="definiteness" val="definite"/><feat att="grammaticalNumber" val="singular"/><feat att="case" val="genitiveCase"/>
<FormRepresentation> <feat att="writtenForm" val="juleriets"/> <feat att="inflectionalParadigm" val="MFG0044"/> <feat att="officiallyApproved" val="yes"/> <feat att="frequency" val="0.0"/></FormRepresentation></WordForm>
<WordForm><feat att="grammaticalGender" val="neuter"/><feat att="definiteness" val="definite"/><feat att="grammaticalNumber" val="plural"/><feat att="case" val="unspecified"/>
<FormRepresentation> <feat att="writtenForm" val="julerierne"/> <feat att="inflectionalParadigm" val="MFG0044"/> <feat att="officiallyApproved" val="yes"/> <feat att="frequency" val=".0357"/></FormRepresentation></WordForm>
<WordForm><feat att="grammaticalGender" val="neuter"/><feat att="definiteness" val="definite"/><feat att="grammaticalNumber" val="plural"/><feat att="case" val="genitiveCase"/>
<FormRepresentation> <feat att="writtenForm" val="juleriernes"/> <feat att="inflectionalParadigm" val="MFG0044"/> <feat att="officiallyApproved" val="yes"/> <feat att="frequency" val="0.0"/></FormRepresentation></WordForm>
</LexicalEntry> 
<LexicalEntry><feat att="partOfSpeech" val="commonNoun"/> 
<feat att="id" val="GMU_JULEROSE_1"/> 
<feat att="morphologicalUnitId" val="JULEROSE"/> 
<feat att="originalSource" val="UKENDT"/> 
<feat att="independentWord" val="yes"/> 
<feat att="decomposition" val="jul+e+rose"/> 
<Lemma><FormRepresentation> <feat att="writtenForm" val="julerose"/> <feat att="officiallyApproved" val="yes"/> 
<feat att="joiningElement" val="nil"/> 
<feat att="joiningElementResult" val="julerose"/> 
</FormRepresentation> </Lemma> 
<WordForm><feat att="grammaticalGender" val="commonGender"/><feat att="definiteness" val="indefinite"/><feat att="grammaticalNumber" val="singular"/><feat att="case" val="unspecified"/>
<FormRepresentation> <feat att="writtenForm" val="julerose"/> <feat att="inflectionalParadigm" val="MFG0076"/> <feat att="officiallyApproved" val="yes"/> <feat att="frequency" val=".0893"/></FormRepresentation></WordForm>
<WordForm><feat att="grammaticalGender" val="commonGender"/><feat att="definiteness" val="indefinite"/><feat att="grammaticalNumber" val="singular"/><feat att="case" val="genitiveCase"/>
<FormRepresentation> <feat att="writtenForm" val="juleroses"/> <feat att="inflectionalParadigm" val="MFG0076"/> <feat att="officiallyApproved" val="yes"/> <feat att="frequency" val="0.0"/></FormRepresentation></WordForm>
<WordForm><feat att="grammaticalGender" val="commonGender"/><feat att="definiteness" val="indefinite"/><feat att="grammaticalNumber" val="plural"/><feat att="case" val="unspecified"/>
<FormRepresentation> <feat att="writtenForm" val="juleroser"/> <feat att="inflectionalParadigm" val="MFG0076"/> <feat att="officiallyApproved" val="yes"/> <feat att="frequency" val=".2857"/></FormRepresentation></WordForm>
<WordForm><feat att="grammaticalGender" val="commonGender"/><feat att="definiteness" val="indefinite"/><feat att="grammaticalNumber" val="plural"/><feat att="case" val="genitiveCase"/>
<FormRepresentation> <feat att="writtenForm" val="julerosers"/> <feat att="inflectionalParadigm" val="MFG0076"/> <feat att="officiallyApproved" val="yes"/> <feat att="frequency" val="0.0"/></FormRepresentation></WordForm>
<WordForm><feat att="grammaticalGender" val="commonGender"/><feat att="definiteness" val="definite"/><feat att="grammaticalNumber" val="singular"/><feat att="case" val="unspecified"/>
<FormRepresentation> <feat att="writtenForm" val="julerosen"/> <feat att="inflectionalParadigm" val="MFG0076"/> <feat att="officiallyApproved" val="yes"/> <feat att="frequency" val=".1786"/></FormRepresentation></WordForm>
<WordForm><feat att="grammaticalGender" val="commonGender"/><feat att="definiteness" val="definite"/><feat att="grammaticalNumber" val="singular"/><feat att="case" val="genitiveCase"/>
<FormRepresentation> <feat att="writtenForm" val="julerosens"/> <feat att="inflectionalParadigm" val="MFG0076"/> <feat att="officiallyApproved" val="yes"/> <feat att="frequency" val="0.0"/></FormRepresentation></WordForm>
<WordForm><feat att="grammaticalGender" val="commonGender"/><feat att="definiteness" val="definite"/><feat att="grammaticalNumber" val="plural"/><feat att="case" val="unspecified"/>
<FormRepresentation> <feat att="writtenForm" val="juleroserne"/> <feat att="inflectionalParadigm" val="MFG0076"/> <feat att="officiallyApproved" val="yes"/> <feat att="frequency" val=".0357"/></FormRepresentation></WordForm>
<WordForm><feat att="grammaticalGender" val="commonGender"/><feat att="definiteness" val="definite"/><feat att="grammaticalNumber" val="plural"/><feat att="case" val="genitiveCase"/>
<FormRepresentation> <feat att="writtenForm" val="julerosernes"/> <feat att="inflectionalParadigm" val="MFG0076"/> <feat att="officiallyApproved" val="yes"/> <feat att="frequency" val="0.0"/></FormRepresentation></WordForm>
</LexicalEntry> 
<LexicalEntry><feat att="partOfSpeech" val="commonNoun"/> 
<feat att="id" val="GMU_JULESALAT_1"/> 
<feat att="morphologicalUnitId" val="JULESALAT"/> 
<feat att="originalSource" val="DDO"/> 
<feat att="independentWord" val="yes"/> 
<feat att="decomposition" val="jul+e+salat"/> 
<Lemma><FormRepresentation> <feat att="writtenForm" val="julesalat"/> <feat att="officiallyApproved" val="yes"/> 
<feat att="joiningElement" val="Not analyzed"/> 
</FormRepresentation> </Lemma> 
<WordForm><feat att="grammaticalGender" val="commonGender"/><feat att="definiteness" val="indefinite"/><feat att="grammaticalNumber" val="singular"/><feat att="case" val="unspecified"/>
<FormRepresentation> <feat att="writtenForm" val="julesalat"/> <feat att="inflectionalParadigm" val="MFG0016"/> <feat att="officiallyApproved" val="yes"/> <feat att="frequency" val=".2143"/></FormRepresentation></WordForm>
<WordForm><feat att="grammaticalGender" val="commonGender"/><feat att="definiteness" val="indefinite"/><feat att="grammaticalNumber" val="singular"/><feat att="case" val="genitiveCase"/>
<FormRepresentation> <feat att="writtenForm" val="julesalats"/> <feat att="inflectionalParadigm" val="MFG0016"/> <feat att="officiallyApproved" val="yes"/> <feat att="frequency" val="0.0"/></FormRepresentation></WordForm>
<WordForm><feat att="grammaticalGender" val="commonGender"/><feat att="definiteness" val="indefinite"/><feat att="grammaticalNumber" val="plural"/><feat att="case" val="unspecified"/>
<FormRepresentation> <feat att="writtenForm" val="julesalater"/> <feat att="inflectionalParadigm" val="MFG0016"/> <feat att="officiallyApproved" val="yes"/> <feat att="frequency" val="0.0"/></FormRepresentation></WordForm>
<WordForm><feat att="grammaticalGender" val="commonGender"/><feat att="definiteness" val="indefinite"/><feat att="grammaticalNumber" val="plural"/><feat att="case" val="genitiveCase"/>
<FormRepresentation> <feat att="writtenForm" val="julesalaters"/> <feat att="inflectionalParadigm" val="MFG0016"/> <feat att="officiallyApproved" val="yes"/> <feat att="frequency" val="0.0"/></FormRepresentation></WordForm>
<WordForm><feat att="grammaticalGender" val="commonGender"/><feat att="definiteness" val="definite"/><feat att="grammaticalNumber" val="singular"/><feat att="case" val="unspecified"/>
<FormRepresentation> <feat att="writtenForm" val="julesalaten"/> <feat att="inflectionalParadigm" val="MFG0016"/> <feat att="officiallyApproved" val="yes"/> <feat att="frequency" val=".1786"/></FormRepresentation></WordForm>
<WordForm><feat att="grammaticalGender" val="commonGender"/><feat att="definiteness" val="definite"/><feat att="grammaticalNumber" val="singular"/><feat att="case" val="genitiveCase"/>
<FormRepresentation> <feat att="writtenForm" val="julesalatens"/> <feat att="inflectionalParadigm" val="MFG0016"/> <feat att="officiallyApproved" val="yes"/> <feat att="frequency" val="0.0"/></FormRepresentation></WordForm>
<WordForm><feat att="grammaticalGender" val="commonGender"/><feat att="definiteness" val="definite"/><feat att="grammaticalNumber" val="plural"/><feat att="case" val="unspecified"/>
<FormRepresentation> <feat att="writtenForm" val="julesalaterne"/> <feat att="inflectionalParadigm" val="MFG0016"/> <feat att="officiallyApproved" val="yes"/> <feat att="frequency" val="0.0"/></FormRepresentation></WordForm>
<WordForm><feat att="grammaticalGender" val="commonGender"/><feat att="definiteness" val="definite"/><feat att="grammaticalNumber" val="plural"/><feat att="case" val="genitiveCase"/>
<FormRepresentation> <feat att="writtenForm" val="julesalaternes"/> <feat att="inflectionalParadigm" val="MFG0016"/> <feat att="officiallyApproved" val="yes"/> <feat att="frequency" val="0.0"/></FormRepresentation></WordForm>
</LexicalEntry> 
<LexicalEntry><feat att="partOfSpeech" val="commonNoun"/> 
<feat att="id" val="GMU_JULESPIL_1"/> 
<feat att="morphologicalUnitId" val="JULESPIL"/> 
<feat att="originalSource" val="DDO"/> 
<feat att="independentWord" val="yes"/> 
<feat att="decomposition" val="jul+e+spil"/> 
<Lemma><FormRepresentation> <feat att="writtenForm" val="julespil"/> <feat att="officiallyApproved" val="yes"/> 
<feat att="joiningElement" val="Not analyzed"/> 
</FormRepresentation> </Lemma> 
<WordForm><feat att="grammaticalGender" val="neuter"/><feat att="definiteness" val="indefinite"/><feat att="grammaticalNumber" val="singular"/><feat att="case" val="unspecified"/>
<FormRepresentation> <feat att="writtenForm" val="julespil"/> <feat att="inflectionalParadigm" val="MFG0069"/> <feat att="officiallyApproved" val="yes"/> <feat att="frequency" val=".25"/></FormRepresentation></WordForm>
<WordForm><feat att="grammaticalGender" val="neuter"/><feat att="definiteness" val="indefinite"/><feat att="grammaticalNumber" val="singular"/><feat att="case" val="genitiveCase"/>
<FormRepresentation> <feat att="writtenForm" val="julespils"/> <feat att="inflectionalParadigm" val="MFG0069"/> <feat att="officiallyApproved" val="yes"/> <feat att="frequency" val="0.0"/></FormRepresentation></WordForm>
<WordForm><feat att="grammaticalGender" val="neuter"/><feat att="definiteness" val="indefinite"/><feat att="grammaticalNumber" val="plural"/><feat att="case" val="unspecified"/>
<FormRepresentation> <feat att="writtenForm" val="julespil"/> <feat att="inflectionalParadigm" val="MFG0069"/> <feat att="officiallyApproved" val="yes"/> <feat att="frequency" val=".25"/></FormRepresentation></WordForm>
<WordForm><feat att="grammaticalGender" val="neuter"/><feat att="definiteness" val="indefinite"/><feat att="grammaticalNumber" val="plural"/><feat att="case" val="genitiveCase"/>
<FormRepresentation> <feat att="writtenForm" val="julespils"/> <feat att="inflectionalParadigm" val="MFG0069"/> <feat att="officiallyApproved" val="yes"/> <feat att="frequency" val="0.0"/></FormRepresentation></WordForm>
<WordForm><feat att="grammaticalGender" val="neuter"/><feat att="definiteness" val="definite"/><feat att="grammaticalNumber" val="singular"/><feat att="case" val="unspecified"/>
<FormRepresentation> <feat att="writtenForm" val="julespillet"/> <feat att="inflectionalParadigm" val="MFG0069"/> <feat att="officiallyApproved" val="yes"/> <feat att="frequency" val=".0893"/></FormRepresentation></WordForm>
<WordForm><feat att="grammaticalGender" val="neuter"/><feat att="definiteness" val="definite"/><feat att="grammaticalNumber" val="singular"/><feat att="case" val="genitiveCase"/>
<FormRepresentation> <feat att="writtenForm" val="julespillets"/> <feat att="inflectionalParadigm" val="MFG0069"/> <feat att="officiallyApproved" val="yes"/> <feat att="frequency" val=".0179"/></FormRepresentation></WordForm>
<WordForm><feat att="grammaticalGender" val="neuter"/><feat att="definiteness" val="definite"/><feat att="grammaticalNumber" val="plural"/><feat att="case" val="unspecified"/>
<FormRepresentation> <feat att="writtenForm" val="julespillene"/> <feat att="inflectionalParadigm" val="MFG0069"/> <feat att="officiallyApproved" val="yes"/> <feat att="frequency" val="0.0"/></FormRepresentation></WordForm>
<WordForm><feat att="grammaticalGender" val="neuter"/><feat att="definiteness" val="definite"/><feat att="grammaticalNumber" val="plural"/><feat att="case" val="genitiveCase"/>
<FormRepresentation> <feat att="writtenForm" val="julespillenes"/> <feat att="inflectionalParadigm" val="MFG0069"/> <feat att="officiallyApproved" val="yes"/> <feat att="frequency" val="0.0"/></FormRepresentation></WordForm>
</LexicalEntry> 
<LexicalEntry><feat att="partOfSpeech" val="commonNoun"/> 
<feat att="id" val="GMU_JULESTOF_1"/> 
<feat att="morphologicalUnitId" val="JULESTOF"/> 
<feat att="originalSource" val="DDO"/> 
<feat att="independentWord" val="yes"/> 
<feat att="decomposition" val="jul+e+stof"/> 
<Lemma><FormRepresentation> <feat att="writtenForm" val="julestof"/> <feat att="officiallyApproved" val="yes"/> 
<feat att="joiningElement" val="Not analyzed"/> 
</FormRepresentation> </Lemma> 
<WordForm><feat att="grammaticalGender" val="neuter"/><feat att="definiteness" val="indefinite"/><feat att="grammaticalNumber" val="singular"/><feat att="case" val="unspecified"/>
<FormRepresentation> <feat att="writtenForm" val="julestof"/> <feat att="inflectionalParadigm" val="MFG0055"/> <feat att="officiallyApproved" val="yes"/> <feat att="frequency" val=".0179"/></FormRepresentation></WordForm>
<WordForm><feat att="grammaticalGender" val="neuter"/><feat att="definiteness" val="indefinite"/><feat att="grammaticalNumber" val="singular"/><feat att="case" val="genitiveCase"/>
<FormRepresentation> <feat att="writtenForm" val="julestofs"/> <feat att="inflectionalParadigm" val="MFG0055"/> <feat att="officiallyApproved" val="yes"/> <feat att="frequency" val="0.0"/></FormRepresentation></WordForm>
<WordForm><feat att="grammaticalGender" val="neuter"/><feat att="definiteness" val="indefinite"/><feat att="grammaticalNumber" val="plural"/><feat att="case" val="unspecified"/>
<FormRepresentation> <feat att="writtenForm" val="julestoffer"/> <feat att="inflectionalParadigm" val="MFG0055"/> <feat att="officiallyApproved" val="yes"/> <feat att="frequency" val=".0536"/></FormRepresentation></WordForm>
<WordForm><feat att="grammaticalGender" val="neuter"/><feat att="definiteness" val="indefinite"/><feat att="grammaticalNumber" val="plural"/><feat att="case" val="genitiveCase"/>
<FormRepresentation> <feat att="writtenForm" val="julestoffers"/> <feat att="inflectionalParadigm" val="MFG0055"/> <feat att="officiallyApproved" val="yes"/> <feat att="frequency" val="0.0"/></FormRepresentation></WordForm>
<WordForm><feat att="grammaticalGender" val="neuter"/><feat att="definiteness" val="definite"/><feat att="grammaticalNumber" val="singular"/><feat att="case" val="unspecified"/>
<FormRepresentation> <feat att="writtenForm" val="julestoffet"/> <feat att="inflectionalParadigm" val="MFG0055"/> <feat att="officiallyApproved" val="yes"/> <feat att="frequency" val="0.0"/></FormRepresentation></WordForm>
<WordForm><feat att="grammaticalGender" val="neuter"/><feat att="definiteness" val="definite"/><feat att="grammaticalNumber" val="singular"/><feat att="case" val="genitiveCase"/>
<FormRepresentation> <feat att="writtenForm" val="julestoffets"/> <feat att="inflectionalParadigm" val="MFG0055"/> <feat att="officiallyApproved" val="yes"/> <feat att="frequency" val="0.0"/></FormRepresentation></WordForm>
<WordForm><feat att="grammaticalGender" val="neuter"/><feat att="definiteness" val="definite"/><feat att="grammaticalNumber" val="plural"/><feat att="case" val="unspecified"/>
<FormRepresentation> <feat att="writtenForm" val="julestofferne"/> <feat att="inflectionalParadigm" val="MFG0055"/> <feat att="officiallyApproved" val="yes"/> <feat att="frequency" val="0.0"/></FormRepresentation></WordForm>
<WordForm><feat att="grammaticalGender" val="neuter"/><feat att="definiteness" val="definite"/><feat att="grammaticalNumber" val="plural"/><feat att="case" val="genitiveCase"/>
<FormRepresentation> <feat att="writtenForm" val="julestoffernes"/> <feat att="inflectionalParadigm" val="MFG0055"/> <feat att="officiallyApproved" val="yes"/> <feat att="frequency" val="0.0"/></FormRepresentation></WordForm>
</LexicalEntry> 
<LexicalEntry><feat att="partOfSpeech" val="commonNoun"/> 
<feat att="id" val="GMU_JULETID_1"/> 
<feat att="morphologicalUnitId" val="JULETID"/> 
<feat att="originalSource" val="DDO"/> 
<feat att="independentWord" val="yes"/> 
<feat att="decomposition" val="jul+e+tid"/> 
<Lemma><FormRepresentation> <feat att="writtenForm" val="juletid"/> <feat att="officiallyApproved" val="yes"/> 
<feat att="joiningElement" val="Not analyzed"/> 
</FormRepresentation> </Lemma> 
<WordForm><feat att="grammaticalGender" val="commonGender"/><feat att="definiteness" val="indefinite"/><feat att="grammaticalNumber" val="singular"/><feat att="case" val="unspecified"/>
<FormRepresentation> <feat att="writtenForm" val="juletid"/> <feat att="inflectionalParadigm" val="MFG0016"/> <feat att="officiallyApproved" val="yes"/> <feat att="frequency" val="3.6429"/></FormRepresentation></WordForm>
<WordForm><feat att="grammaticalGender" val="commonGender"/><feat att="definiteness" val="indefinite"/><feat att="grammaticalNumber" val="singular"/><feat att="case" val="genitiveCase"/>
<FormRepresentation> <feat att="writtenForm" val="juletids"/> <feat att="inflectionalParadigm" val="MFG0016"/> <feat att="officiallyApproved" val="yes"/> <feat att="frequency" val="0.0"/></FormRepresentation></WordForm>
<WordForm><feat att="grammaticalGender" val="commonGender"/><feat att="definiteness" val="indefinite"/><feat att="grammaticalNumber" val="plural"/><feat att="case" val="unspecified"/>
<FormRepresentation> <feat att="writtenForm" val="juletider"/> <feat att="inflectionalParadigm" val="MFG0016"/> <feat att="officiallyApproved" val="yes"/> <feat att="frequency" val="0.0"/></FormRepresentation></WordForm>
<WordForm><feat att="grammaticalGender" val="commonGender"/><feat att="definiteness" val="indefinite"/><feat att="grammaticalNumber" val="plural"/><feat att="case" val="genitiveCase"/>
<FormRepresentation> <feat att="writtenForm" val="juletiders"/> <feat att="inflectionalParadigm" val="MFG0016"/> <feat att="officiallyApproved" val="yes"/> <feat att="frequency" val="0.0"/></FormRepresentation></WordForm>
<WordForm><feat att="grammaticalGender" val="commonGender"/><feat att="definiteness" val="definite"/><feat att="grammaticalNumber" val="singular"/><feat att="case" val="unspecified"/>
<FormRepresentation> <feat att="writtenForm" val="juletiden"/> <feat att="inflectionalParadigm" val="MFG0016"/> <feat att="officiallyApproved" val="yes"/> <feat att="frequency" val=".5893"/></FormRepresentation></WordForm>
<WordForm><feat att="grammaticalGender" val="commonGender"/><feat att="definiteness" val="definite"/><feat att="grammaticalNumber" val="singular"/><feat att="case" val="genitiveCase"/>
<FormRepresentation> <feat att="writtenForm" val="juletidens"/> <feat att="inflectionalParadigm" val="MFG0016"/> <feat att="officiallyApproved" val="yes"/> <feat att="frequency" val=".0357"/></FormRepresentation></WordForm>
<WordForm><feat att="grammaticalGender" val="commonGender"/><feat att="definiteness" val="definite"/><feat att="grammaticalNumber" val="plural"/><feat att="case" val="unspecified"/>
<FormRepresentation> <feat att="writtenForm" val="juletiderne"/> <feat att="inflectionalParadigm" val="MFG0016"/> <feat att="officiallyApproved" val="yes"/> <feat att="frequency" val="0.0"/></FormRepresentation></WordForm>
<WordForm><feat att="grammaticalGender" val="commonGender"/><feat att="definiteness" val="definite"/><feat att="grammaticalNumber" val="plural"/><feat att="case" val="genitiveCase"/>
<FormRepresentation> <feat att="writtenForm" val="juletidernes"/> <feat att="inflectionalParadigm" val="MFG0016"/> <feat att="officiallyApproved" val="yes"/> <feat att="frequency" val="0.0"/></FormRepresentation></WordForm>
</LexicalEntry> 
<LexicalEntry><feat att="partOfSpeech" val="commonNoun"/> 
<feat att="id" val="GMU_JULETRÆ_1"/> 
<feat att="morphologicalUnitId" val="JULETRÆ"/> 
<feat att="originalSource" val="PAROLE"/> 
<feat att="independentWord" val="yes"/> 
<feat att="decomposition" val="jul+e+træ"/> 
<Lemma><FormRepresentation> <feat att="writtenForm" val="juletræ"/> <feat att="officiallyApproved" val="yes"/> 
<feat att="joiningElement" val="Not analyzed"/> 
</FormRepresentation> </Lemma> 
<WordForm><feat att="grammaticalGender" val="neuter"/><feat att="definiteness" val="indefinite"/><feat att="grammaticalNumber" val="singular"/><feat att="case" val="unspecified"/>
<FormRepresentation> <feat att="writtenForm" val="juletræ"/> <feat att="inflectionalParadigm" val="MFG0044"/> <feat att="officiallyApproved" val="yes"/> <feat att="frequency" val="5.4821"/></FormRepresentation></WordForm>
<WordForm><feat att="grammaticalGender" val="neuter"/><feat att="definiteness" val="indefinite"/><feat att="grammaticalNumber" val="singular"/><feat att="case" val="genitiveCase"/>
<FormRepresentation> <feat att="writtenForm" val="juletræs"/> <feat att="inflectionalParadigm" val="MFG0044"/> <feat att="officiallyApproved" val="yes"/> <feat att="frequency" val=".0536"/></FormRepresentation></WordForm>
<WordForm><feat att="grammaticalGender" val="neuter"/><feat att="definiteness" val="indefinite"/><feat att="grammaticalNumber" val="plural"/><feat att="case" val="unspecified"/>
<FormRepresentation> <feat att="writtenForm" val="juletræer"/> <feat att="inflectionalParadigm" val="MFG0044"/> <feat att="officiallyApproved" val="yes"/> <feat att="frequency" val="2.8036"/></FormRepresentation></WordForm>
<WordForm><feat att="grammaticalGender" val="neuter"/><feat att="definiteness" val="indefinite"/><feat att="grammaticalNumber" val="plural"/><feat att="case" val="genitiveCase"/>
<FormRepresentation> <feat att="writtenForm" val="juletræers"/> <feat att="inflectionalParadigm" val="MFG0044"/> <feat att="officiallyApproved" val="yes"/> <feat att="frequency" val="0.0"/></FormRepresentation></WordForm>
<WordForm><feat att="grammaticalGender" val="neuter"/><feat att="definiteness" val="definite"/><feat att="grammaticalNumber" val="singular"/><feat att="case" val="unspecified"/>
<FormRepresentation> <feat att="writtenForm" val="juletræet"/> <feat att="inflectionalParadigm" val="MFG0044"/> <feat att="officiallyApproved" val="yes"/> <feat att="frequency" val="4.8929"/></FormRepresentation></WordForm>
<WordForm><feat att="grammaticalGender" val="neuter"/><feat att="definiteness" val="definite"/><feat att="grammaticalNumber" val="singular"/><feat att="case" val="genitiveCase"/>
<FormRepresentation> <feat att="writtenForm" val="juletræets"/> <feat att="inflectionalParadigm" val="MFG0044"/> <feat att="officiallyApproved" val="yes"/> <feat att="frequency" val=".1071"/></FormRepresentation></WordForm>
<WordForm><feat att="grammaticalGender" val="neuter"/><feat att="definiteness" val="definite"/><feat att="grammaticalNumber" val="plural"/><feat att="case" val="unspecified"/>
<FormRepresentation> <feat att="writtenForm" val="juletræerne"/> <feat att="inflectionalParadigm" val="MFG0044"/> <feat att="officiallyApproved" val="yes"/> <feat att="frequency" val=".3393"/></FormRepresentation></WordForm>
<WordForm><feat att="grammaticalGender" val="neuter"/><feat att="definiteness" val="definite"/><feat att="grammaticalNumber" val="plural"/><feat att="case" val="genitiveCase"/>
<FormRepresentation> <feat att="writtenForm" val="juletræernes"/> <feat att="inflectionalParadigm" val="MFG0044"/> <feat att="officiallyApproved" val="yes"/> <feat att="frequency" val="0.0"/></FormRepresentation></WordForm>
</LexicalEntry> 
<LexicalEntry><feat att="partOfSpeech" val="commonNoun"/> 
<feat att="id" val="GMU_JULETRÆSFOD_1"/> 
<feat att="morphologicalUnitId" val="JULETRÆSFOD"/> 
<feat att="originalSource" val="DDO"/> 
<feat att="independentWord" val="yes"/> 
<feat att="decomposition" val="juletræ+s+fod"/> 
<Lemma><FormRepresentation> <feat att="writtenForm" val="juletræsfod"/> <feat att="officiallyApproved" val="yes"/> 
<feat att="joiningElement" val="Not analyzed"/> 
</FormRepresentation> </Lemma> 
<WordForm><feat att="grammaticalGender" val="commonGender"/><feat att="definiteness" val="indefinite"/><feat att="grammaticalNumber" val="singular"/><feat att="case" val="unspecified"/>
<FormRepresentation> <feat att="writtenForm" val="juletræsfod"/> <feat att="inflectionalParadigm" val="MFG0031"/> <feat att="officiallyApproved" val="yes"/> <feat att="frequency" val=".3036"/></FormRepresentation></WordForm>
<WordForm><feat att="grammaticalGender" val="commonGender"/><feat att="definiteness" val="indefinite"/><feat att="grammaticalNumber" val="singular"/><feat att="case" val="genitiveCase"/>
<FormRepresentation> <feat att="writtenForm" val="juletræsfods"/> <feat att="inflectionalParadigm" val="MFG0031"/> <feat att="officiallyApproved" val="yes"/> <feat att="frequency" val="0.0"/></FormRepresentation></WordForm>
<WordForm><feat att="grammaticalGender" val="commonGender"/><feat att="definiteness" val="indefinite"/><feat att="grammaticalNumber" val="plural"/><feat att="case" val="unspecified"/>
<FormRepresentation> <feat att="writtenForm" val="juletræsfødder"/> <feat att="inflectionalParadigm" val="MFG0031"/> <feat att="officiallyApproved" val="yes"/> <feat att="frequency" val=".0357"/></FormRepresentation></WordForm>
<WordForm><feat att="grammaticalGender" val="commonGender"/><feat att="definiteness" val="indefinite"/><feat att="grammaticalNumber" val="plural"/><feat att="case" val="genitiveCase"/>
<FormRepresentation> <feat att="writtenForm" val="juletræsfødders"/> <feat att="inflectionalParadigm" val="MFG0031"/> <feat att="officiallyApproved" val="yes"/> <feat att="frequency" val="0.0"/></FormRepresentation></WordForm>
<WordForm><feat att="grammaticalGender" val="commonGender"/><feat att="definiteness" val="definite"/><feat att="grammaticalNumber" val="singular"/><feat att="case" val="unspecified"/>
<FormRepresentation> <feat att="writtenForm" val="juletræsfoden"/> <feat att="inflectionalParadigm" val="MFG0031"/> <feat att="officiallyApproved" val="yes"/> <feat att="frequency" val=".0893"/></FormRepresentation></WordForm>
<WordForm><feat att="grammaticalGender" val="commonGender"/><feat att="definiteness" val="definite"/><feat att="grammaticalNumber" val="singular"/><feat att="case" val="genitiveCase"/>
<FormRepresentation> <feat att="writtenForm" val="juletræsfodens"/> <feat att="inflectionalParadigm" val="MFG0031"/> <feat att="officiallyApproved" val="yes"/> <feat att="frequency" val="0.0"/></FormRepresentation></WordForm>
<WordForm><feat att="grammaticalGender" val="commonGender"/><feat att="definiteness" val="definite"/><feat att="grammaticalNumber" val="plural"/><feat att="case" val="unspecified"/>
<FormRepresentation> <feat att="writtenForm" val="juletræsfødderne"/> <feat att="inflectionalParadigm" val="MFG0031"/> <feat att="officiallyApproved" val="yes"/> <feat att="frequency" val="0.0"/></FormRepresentation></WordForm>
<WordForm><feat att="grammaticalGender" val="commonGender"/><feat att="definiteness" val="definite"/><feat att="grammaticalNumber" val="plural"/><feat att="case" val="genitiveCase"/>
<FormRepresentation> <feat att="writtenForm" val="juletræsføddernes"/> <feat att="inflectionalParadigm" val="MFG0031"/> <feat att="officiallyApproved" val="yes"/> <feat att="frequency" val="0.0"/></FormRepresentation></WordForm>
</LexicalEntry> 
<LexicalEntry><feat att="partOfSpeech" val="commonNoun"/> 
<feat att="id" val="GMU_JULETRÆSKÆDE_1"/> 
<feat att="morphologicalUnitId" val="JULETRÆSKÆDE"/> 
<feat att="originalSource" val="DDO"/> 
<feat att="independentWord" val="yes"/> 
<feat att="decomposition" val="juletræ+s+kæde"/> 
<Lemma><FormRepresentation> <feat att="writtenForm" val="juletræskæde"/> <feat att="officiallyApproved" val="yes"/> 
<feat att="joiningElement" val="Not analyzed"/> 
</FormRepresentation> </Lemma> 
<WordForm><feat att="grammaticalGender" val="commonGender"/><feat att="definiteness" val="indefinite"/><feat att="grammaticalNumber" val="singular"/><feat att="case" val="unspecified"/>
<FormRepresentation> <feat att="writtenForm" val="juletræskæde"/> <feat att="inflectionalParadigm" val="MFG0076"/> <feat att="officiallyApproved" val="yes"/> <feat att="frequency" val=".0357"/></FormRepresentation></WordForm>
<WordForm><feat att="grammaticalGender" val="commonGender"/><feat att="definiteness" val="indefinite"/><feat att="grammaticalNumber" val="singular"/><feat att="case" val="genitiveCase"/>
<FormRepresentation> <feat att="writtenForm" val="juletræskædes"/> <feat att="inflectionalParadigm" val="MFG0076"/> <feat att="officiallyApproved" val="yes"/> <feat att="frequency" val="0.0"/></FormRepresentation></WordForm>
<WordForm><feat att="grammaticalGender" val="commonGender"/><feat att="definiteness" val="indefinite"/><feat att="grammaticalNumber" val="plural"/><feat att="case" val="unspecified"/>
<FormRepresentation> <feat att="writtenForm" val="juletræskæder"/> <feat att="inflectionalParadigm" val="MFG0076"/> <feat att="officiallyApproved" val="yes"/> <feat att="frequency" val=".0714"/></FormRepresentation></WordForm>
<WordForm><feat att="grammaticalGender" val="commonGender"/><feat att="definiteness" val="indefinite"/><feat att="grammaticalNumber" val="plural"/><feat att="case" val="genitiveCase"/>
<FormRepresentation> <feat att="writtenForm" val="juletræskæders"/> <feat att="inflectionalParadigm" val="MFG0076"/> <feat att="officiallyApproved" val="yes"/> <feat att="frequency" val="0.0"/></FormRepresentation></WordForm>
<WordForm><feat att="grammaticalGender" val="commonGender"/><feat att="definiteness" val="definite"/><feat att="grammaticalNumber" val="singular"/><feat att="case" val="unspecified"/>
<FormRepresentation> <feat att="writtenForm" val="juletræskæden"/> <feat att="inflectionalParadigm" val="MFG0076"/> <feat att="officiallyApproved" val="yes"/> <feat att="frequency" val="0.0"/></FormRepresentation></WordForm>
<WordForm><feat att="grammaticalGender" val="commonGender"/><feat att="definiteness" val="definite"/><feat att="grammaticalNumber" val="singular"/><feat att="case" val="genitiveCase"/>
<FormRepresentation> <feat att="writtenForm" val="juletræskædens"/> <feat att="inflectionalParadigm" val="MFG0076"/> <feat att="officiallyApproved" val="yes"/> <feat att="frequency" val="0.0"/></FormRepresentation></WordForm>
<WordForm><feat att="grammaticalGender" val="commonGender"/><feat att="definiteness" val="definite"/><feat att="grammaticalNumber" val="plural"/><feat att="case" val="unspecified"/>
<FormRepresentation> <feat att="writtenForm" val="juletræskæderne"/> <feat att="inflectionalParadigm" val="MFG0076"/> <feat att="officiallyApproved" val="yes"/> <feat att="frequency" val="0.0"/></FormRepresentation></WordForm>
<WordForm><feat att="grammaticalGender" val="commonGender"/><feat att="definiteness" val="definite"/><feat att="grammaticalNumber" val="plural"/><feat att="case" val="genitiveCase"/>
<FormRepresentation> <feat att="writtenForm" val="juletræskædernes"/> <feat att="inflectionalParadigm" val="MFG0076"/> <feat att="officiallyApproved" val="yes"/> <feat att="frequency" val="0.0"/></FormRepresentation></WordForm>
</LexicalEntry> 
<LexicalEntry><feat att="partOfSpeech" val="commonNoun"/> 
<feat att="id" val="GMU_JULI_1"/> 
<feat att="morphologicalUnitId" val="JULI"/> 
<feat att="originalSource" val="PAROLE"/> 
<feat att="independentWord" val="yes"/> 
<Lemma><FormRepresentation> <feat att="writtenForm" val="juli"/> <feat att="officiallyApproved" val="yes"/> 
<feat att="joiningElement" val="nil"/> 
<feat att="joiningElementResult" val="juli"/> 
</FormRepresentation> </Lemma> 
<WordForm><feat att="grammaticalGender" val="commonGender"/><feat att="definiteness" val="indefinite"/><feat att="grammaticalNumber" val="singular"/><feat att="case" val="unspecified"/>
<FormRepresentation> <feat att="writtenForm" val="juli"/> <feat att="inflectionalParadigm" val="MFG0226"/> <feat att="officiallyApproved" val="yes"/> <feat att="frequency" val="72.5893"/></FormRepresentation></WordForm>
<WordForm><feat att="grammaticalGender" val="commonGender"/><feat att="definiteness" val="indefinite"/><feat att="grammaticalNumber" val="singular"/><feat att="case" val="genitiveCase"/>
<FormRepresentation> <feat att="writtenForm" val="julis"/> <feat att="inflectionalParadigm" val="MFG0226"/> <feat att="officiallyApproved" val="yes"/> <feat att="frequency" val=".125"/></FormRepresentation></WordForm>
</LexicalEntry> 
<LexicalEntry><feat att="partOfSpeech" val="commonNoun"/> 
<feat att="id" val="GMU_JUMBE_1"/> 
<feat att="morphologicalUnitId" val="JUMBE"/> 
<feat att="originalSource" val="DDO"/> 
<feat att="independentWord" val="yes"/> 
<Lemma><FormRepresentation> <feat att="writtenForm" val="jumbe"/> <feat att="officiallyApproved" val="yes"/> 
<feat att="joiningElement" val="nil"/> 
<feat att="joiningElementResult" val="jumbe"/> 
</FormRepresentation> </Lemma> 
<WordForm><feat att="grammaticalGender" val="commonGender"/><feat att="definiteness" val="indefinite"/><feat att="grammaticalNumber" val="singular"/><feat att="case" val="unspecified"/>
<FormRepresentation> <feat att="writtenForm" val="jumbe"/> <feat att="inflectionalParadigm" val="MFG0076"/> <feat att="officiallyApproved" val="yes"/> <feat att="frequency" val=".0357"/></FormRepresentation></WordForm>
<WordForm><feat att="grammaticalGender" val="commonGender"/><feat att="definiteness" val="indefinite"/><feat att="grammaticalNumber" val="singular"/><feat att="case" val="genitiveCase"/>
<FormRepresentation> <feat att="writtenForm" val="jumbes"/> <feat att="inflectionalParadigm" val="MFG0076"/> <feat att="officiallyApproved" val="yes"/> <feat att="frequency" val=".0357"/></FormRepresentation></WordForm>
<WordForm><feat att="grammaticalGender" val="commonGender"/><feat att="definiteness" val="indefinite"/><feat att="grammaticalNumber" val="plural"/><feat att="case" val="unspecified"/>
<FormRepresentation> <feat att="writtenForm" val="jumber"/> <feat att="inflectionalParadigm" val="MFG0076"/> <feat att="officiallyApproved" val="yes"/> <feat att="frequency" val=".0536"/></FormRepresentation></WordForm>
<WordForm><feat att="grammaticalGender" val="commonGender"/><feat att="definiteness" val="indefinite"/><feat att="grammaticalNumber" val="plural"/><feat att="case" val="genitiveCase"/>
<FormRepresentation> <feat att="writtenForm" val="jumbers"/> <feat att="inflectionalParadigm" val="MFG0076"/> <feat att="officiallyApproved" val="yes"/> <feat att="frequency" val="0.0"/></FormRepresentation></WordForm>
<WordForm><feat att="grammaticalGender" val="commonGender"/><feat att="definiteness" val="definite"/><feat att="grammaticalNumber" val="singular"/><feat att="case" val="unspecified"/>
<FormRepresentation> <feat att="writtenForm" val="jumben"/> <feat att="inflectionalParadigm" val="MFG0076"/> <feat att="officiallyApproved" val="yes"/> <feat att="frequency" val=".1071"/></FormRepresentation></WordForm>
<WordForm><feat att="grammaticalGender" val="commonGender"/><feat att="definiteness" val="definite"/><feat att="grammaticalNumber" val="singular"/><feat att="case" val="genitiveCase"/>
<FormRepresentation> <feat att="writtenForm" val="jumbens"/> <feat att="inflectionalParadigm" val="MFG0076"/> <feat att="officiallyApproved" val="yes"/> <feat att="frequency" val="0.0"/></FormRepresentation></WordForm>
<WordForm><feat att="grammaticalGender" val="commonGender"/><feat att="definiteness" val="definite"/><feat att="grammaticalNumber" val="plural"/><feat att="case" val="unspecified"/>
<FormRepresentation> <feat att="writtenForm" val="jumberne"/> <feat att="inflectionalParadigm" val="MFG0076"/> <feat att="officiallyApproved" val="yes"/> <feat att="frequency" val="0.0"/></FormRepresentation></WordForm>
<WordForm><feat att="grammaticalGender" val="commonGender"/><feat att="definiteness" val="definite"/><feat att="grammaticalNumber" val="plural"/><feat att="case" val="genitiveCase"/>
<FormRepresentation> <feat att="writtenForm" val="jumbernes"/> <feat att="inflectionalParadigm" val="MFG0076"/> <feat att="officiallyApproved" val="yes"/> <feat att="frequency" val="0.0"/></FormRepresentation></WordForm>
</LexicalEntry> 
<LexicalEntry><feat att="partOfSpeech" val="commonNoun"/> 
<feat att="id" val="GMU_JUMBO_1"/> 
<feat att="morphologicalUnitId" val="JUMBO"/> 
<feat att="originalSource" val="DDO"/> 
<feat att="independentWord" val="yes"/> 
<Lemma><FormRepresentation> <feat att="writtenForm" val="jumbo"/> <feat att="officiallyApproved" val="yes"/> 
<feat att="joiningElement" val="nil"/> 
<feat att="joiningElementResult" val="jumbo"/> 
</FormRepresentation> </Lemma> 
<WordForm><feat att="grammaticalGender" val="commonGender"/><feat att="definiteness" val="indefinite"/><feat att="grammaticalNumber" val="singular"/><feat att="case" val="unspecified"/>
<FormRepresentation> <feat att="writtenForm" val="jumbo"/> <feat att="inflectionalParadigm" val="MFG0016"/> <feat att="officiallyApproved" val="yes"/> <feat att="frequency" val=".2321"/></FormRepresentation></WordForm>
<WordForm><feat att="grammaticalGender" val="commonGender"/><feat att="definiteness" val="indefinite"/><feat att="grammaticalNumber" val="singular"/><feat att="case" val="genitiveCase"/>
<FormRepresentation> <feat att="writtenForm" val="jumbos"/> <feat att="inflectionalParadigm" val="MFG0016"/> <feat att="officiallyApproved" val="yes"/> <feat att="frequency" val="0.0"/></FormRepresentation></WordForm>
<WordForm><feat att="grammaticalGender" val="commonGender"/><feat att="definiteness" val="indefinite"/><feat att="grammaticalNumber" val="plural"/><feat att="case" val="unspecified"/>
<FormRepresentation> <feat att="writtenForm" val="jumboer"/> <feat att="inflectionalParadigm" val="MFG0016"/> <feat att="officiallyApproved" val="yes"/> <feat att="frequency" val="0.0"/></FormRepresentation></WordForm>
<WordForm><feat att="grammaticalGender" val="commonGender"/><feat att="definiteness" val="indefinite"/><feat att="grammaticalNumber" val="plural"/><feat att="case" val="genitiveCase"/>
<FormRepresentation> <feat att="writtenForm" val="jumboers"/> <feat att="inflectionalParadigm" val="MFG0016"/> <feat att="officiallyApproved" val="yes"/> <feat att="frequency" val="0.0"/></FormRepresentation></WordForm>
<WordForm><feat att="grammaticalGender" val="commonGender"/><feat att="definiteness" val="definite"/><feat att="grammaticalNumber" val="singular"/><feat att="case" val="unspecified"/>
<FormRepresentation> <feat att="writtenForm" val="jumboen"/> <feat att="inflectionalParadigm" val="MFG0016"/> <feat att="officiallyApproved" val="yes"/> <feat att="frequency" val=".0179"/></FormRepresentation></WordForm>
<WordForm><feat att="grammaticalGender" val="commonGender"/><feat att="definiteness" val="definite"/><feat att="grammaticalNumber" val="singular"/><feat att="case" val="genitiveCase"/>
<FormRepresentation> <feat att="writtenForm" val="jumboens"/> <feat att="inflectionalParadigm" val="MFG0016"/> <feat att="officiallyApproved" val="yes"/> <feat att="frequency" val="0.0"/></FormRepresentation></WordForm>
<WordForm><feat att="grammaticalGender" val="commonGender"/><feat att="definiteness" val="definite"/><feat att="grammaticalNumber" val="plural"/><feat att="case" val="unspecified"/>
<FormRepresentation> <feat att="writtenForm" val="jumboerne"/> <feat att="inflectionalParadigm" val="MFG0016"/> <feat att="officiallyApproved" val="yes"/> <feat att="frequency" val="0.0"/></FormRepresentation></WordForm>
<WordForm><feat att="grammaticalGender" val="commonGender"/><feat att="definiteness" val="definite"/><feat att="grammaticalNumber" val="plural"/><feat att="case" val="genitiveCase"/>
<FormRepresentation> <feat att="writtenForm" val="jumboernes"/> <feat att="inflectionalParadigm" val="MFG0016"/> <feat att="officiallyApproved" val="yes"/> <feat att="frequency" val="0.0"/></FormRepresentation></WordForm>
</LexicalEntry> 
<LexicalEntry><feat att="partOfSpeech" val="commonNoun"/> 
<feat att="id" val="GMU_JUMBOJET_1"/> 
<feat att="morphologicalUnitId" val="JUMBOJET"/> 
<feat att="originalSource" val="PAROLE"/> 
<feat att="independentWord" val="yes"/> 
<feat att="decomposition" val="jumbo+jet"/> 
<Lemma><FormRepresentation> <feat att="writtenForm" val="jumbojet"/> <feat att="officiallyApproved" val="yes"/> 
<feat att="joiningElement" val="nil"/> 
<feat att="joiningElementResult" val="jumbojet"/> 
</FormRepresentation> </Lemma> 
<WordForm><feat att="grammaticalGender" val="commonGender"/><feat att="definiteness" val="indefinite"/><feat att="grammaticalNumber" val="singular"/><feat att="case" val="unspecified"/>
<FormRepresentation> <feat att="writtenForm" val="jumbojet"/> <feat att="inflectionalParadigm" val="MFG0096"/> <feat att="officiallyApproved" val="yes"/> <feat att="frequency" val=".5893"/></FormRepresentation></WordForm>
<WordForm><feat att="grammaticalGender" val="commonGender"/><feat att="definiteness" val="indefinite"/><feat att="grammaticalNumber" val="singular"/><feat att="case" val="genitiveCase"/>
<FormRepresentation> <feat att="writtenForm" val="jumbojets"/> <feat att="inflectionalParadigm" val="MFG0096"/> <feat att="officiallyApproved" val="yes"/> <feat att="frequency" val=".0357"/></FormRepresentation></WordForm>
<WordForm><feat att="grammaticalGender" val="commonGender"/><feat att="definiteness" val="indefinite"/><feat att="grammaticalNumber" val="plural"/><feat att="case" val="unspecified"/>
<FormRepresentation> <feat att="writtenForm" val="jumbojetter"/> <feat att="inflectionalParadigm" val="MFG0096"/> <feat att="officiallyApproved" val="yes"/> <feat att="frequency" val="0.0"/></FormRepresentation></WordForm>
<WordForm><feat att="grammaticalGender" val="commonGender"/><feat att="definiteness" val="indefinite"/><feat att="grammaticalNumber" val="plural"/><feat att="case" val="genitiveCase"/>
<FormRepresentation> <feat att="writtenForm" val="jumbojetters"/> <feat att="inflectionalParadigm" val="MFG0096"/> <feat att="officiallyApproved" val="yes"/> <feat att="frequency" val="0.0"/></FormRepresentation></WordForm>
<WordForm><feat att="grammaticalGender" val="commonGender"/><feat att="definiteness" val="definite"/><feat att="grammaticalNumber" val="singular"/><feat att="case" val="unspecified"/>
<FormRepresentation> <feat att="writtenForm" val="jumbojetten"/> <feat att="inflectionalParadigm" val="MFG0096"/> <feat att="officiallyApproved" val="yes"/> <feat att="frequency" val=".0536"/></FormRepresentation></WordForm>
<WordForm><feat att="grammaticalGender" val="commonGender"/><feat att="definiteness" val="definite"/><feat att="grammaticalNumber" val="singular"/><feat att="case" val="genitiveCase"/>
<FormRepresentation> <feat att="writtenForm" val="jumbojettens"/> <feat att="inflectionalParadigm" val="MFG0096"/> <feat att="officiallyApproved" val="yes"/> <feat att="frequency" val=".0179"/></FormRepresentation></WordForm>
<WordForm><feat att="grammaticalGender" val="commonGender"/><feat att="definiteness" val="definite"/><feat att="grammaticalNumber" val="plural"/><feat att="case" val="unspecified"/>
<FormRepresentation> <feat att="writtenForm" val="jumbojetterne"/> <feat att="inflectionalParadigm" val="MFG0096"/> <feat att="officiallyApproved" val="yes"/> <feat att="frequency" val="0.0"/></FormRepresentation></WordForm>
<WordForm><feat att="grammaticalGender" val="commonGender"/><feat att="definiteness" val="definite"/><feat att="grammaticalNumber" val="plural"/><feat att="case" val="genitiveCase"/>
<FormRepresentation> <feat att="writtenForm" val="jumbojetternes"/> <feat att="inflectionalParadigm" val="MFG0096"/> <feat att="officiallyApproved" val="yes"/> <feat att="frequency" val="0.0"/></FormRepresentation></WordForm>
</LexicalEntry> 
<LexicalEntry><feat att="partOfSpeech" val="commonNoun"/> 
<feat att="id" val="GMU_JUNGE_1"/> 
<feat att="morphologicalUnitId" val="JUNGE"/> 
<feat att="originalSource" val="DDO"/> 
<feat att="independentWord" val="yes"/> 
<Lemma><FormRepresentation> <feat att="writtenForm" val="junge"/> <feat att="officiallyApproved" val="yes"/> 
<feat att="joiningElement" val="nil"/> 
<feat att="joiningElementResult" val="junge"/> 
</FormRepresentation> </Lemma> 
<WordForm><feat att="grammaticalGender" val="commonGender"/><feat att="definiteness" val="indefinite"/><feat att="grammaticalNumber" val="singular"/><feat att="case" val="unspecified"/>
<FormRepresentation> <feat att="writtenForm" val="junge"/> <feat att="inflectionalParadigm" val="MFG0076"/> <feat att="officiallyApproved" val="yes"/> <feat att="frequency" val="1.1429"/></FormRepresentation></WordForm>
<WordForm><feat att="grammaticalGender" val="commonGender"/><feat att="definiteness" val="indefinite"/><feat att="grammaticalNumber" val="singular"/><feat att="case" val="genitiveCase"/>
<FormRepresentation> <feat att="writtenForm" val="junges"/> <feat att="inflectionalParadigm" val="MFG0076"/> <feat att="officiallyApproved" val="yes"/> <feat att="frequency" val=".0179"/></FormRepresentation></WordForm>
<WordForm><feat att="grammaticalGender" val="commonGender"/><feat att="definiteness" val="indefinite"/><feat att="grammaticalNumber" val="plural"/><feat att="case" val="unspecified"/>
<FormRepresentation> <feat att="writtenForm" val="junger"/> <feat att="inflectionalParadigm" val="MFG0076"/> <feat att="officiallyApproved" val="yes"/> <feat att="frequency" val=".1071"/></FormRepresentation></WordForm>
<WordForm><feat att="grammaticalGender" val="commonGender"/><feat att="definiteness" val="indefinite"/><feat att="grammaticalNumber" val="plural"/><feat att="case" val="genitiveCase"/>
<FormRepresentation> <feat att="writtenForm" val="jungers"/> <feat att="inflectionalParadigm" val="MFG0076"/> <feat att="officiallyApproved" val="yes"/> <feat att="frequency" val="0.0"/></FormRepresentation></WordForm>
<WordForm><feat att="grammaticalGender" val="commonGender"/><feat att="definiteness" val="definite"/><feat att="grammaticalNumber" val="singular"/><feat att="case" val="unspecified"/>
<FormRepresentation> <feat att="writtenForm" val="jungen"/> <feat att="inflectionalParadigm" val="MFG0076"/> <feat att="officiallyApproved" val="yes"/> <feat att="frequency" val=".0357"/></FormRepresentation></WordForm>
<WordForm><feat att="grammaticalGender" val="commonGender"/><feat att="definiteness" val="definite"/><feat att="grammaticalNumber" val="singular"/><feat att="case" val="genitiveCase"/>
<FormRepresentation> <feat att="writtenForm" val="jungens"/> <feat att="inflectionalParadigm" val="MFG0076"/> <feat att="officiallyApproved" val="yes"/> <feat att="frequency" val=".0179"/></FormRepresentation></WordForm>
<WordForm><feat att="grammaticalGender" val="commonGender"/><feat att="definiteness" val="definite"/><feat att="grammaticalNumber" val="plural"/><feat att="case" val="unspecified"/>
<FormRepresentation> <feat att="writtenForm" val="jungerne"/> <feat att="inflectionalParadigm" val="MFG0076"/> <feat att="officiallyApproved" val="yes"/> <feat att="frequency" val=".0893"/></FormRepresentation></WordForm>
<WordForm><feat att="grammaticalGender" val="commonGender"/><feat att="definiteness" val="definite"/><feat att="grammaticalNumber" val="plural"/><feat att="case" val="genitiveCase"/>
<FormRepresentation> <feat att="writtenForm" val="jungernes"/> <feat att="inflectionalParadigm" val="MFG0076"/> <feat att="officiallyApproved" val="yes"/> <feat att="frequency" val="0.0"/></FormRepresentation></WordForm>
</LexicalEntry> 
<LexicalEntry><feat att="partOfSpeech" val="commonNoun"/> 
<feat att="id" val="GMU_JUNGIANER_1"/> 
<feat att="morphologicalUnitId" val="JUNGIANER"/> 
<feat att="originalSource" val="DDO"/> 
<feat att="independentWord" val="yes"/> 
<Lemma><FormRepresentation> <feat att="writtenForm" val="jungianer"/> <feat att="officiallyApproved" val="yes"/> 
<feat att="joiningElement" val="nil"/> 
<feat att="joiningElementResult" val="jungianer"/> 
</FormRepresentation> </Lemma> 
<WordForm><feat att="grammaticalGender" val="commonGender"/><feat att="definiteness" val="indefinite"/><feat att="grammaticalNumber" val="singular"/><feat att="case" val="unspecified"/>
<FormRepresentation> <feat att="writtenForm" val="jungianer"/> <feat att="inflectionalParadigm" val="MFG0015"/> <feat att="officiallyApproved" val="yes"/> <feat att="frequency" val=".0357"/></FormRepresentation></WordForm>
<WordForm><feat att="grammaticalGender" val="commonGender"/><feat att="definiteness" val="indefinite"/><feat att="grammaticalNumber" val="singular"/><feat att="case" val="genitiveCase"/>
<FormRepresentation> <feat att="writtenForm" val="jungianers"/> <feat att="inflectionalParadigm" val="MFG0015"/> <feat att="officiallyApproved" val="yes"/> <feat att="frequency" val="0.0"/></FormRepresentation></WordForm>
<WordForm><feat att="grammaticalGender" val="commonGender"/><feat att="definiteness" val="indefinite"/><feat att="grammaticalNumber" val="plural"/><feat att="case" val="unspecified"/>
<FormRepresentation> <feat att="writtenForm" val="jungianere"/> <feat att="inflectionalParadigm" val="MFG0015"/> <feat att="officiallyApproved" val="yes"/> <feat att="frequency" val=".0357"/></FormRepresentation></WordForm>
<WordForm><feat att="grammaticalGender" val="commonGender"/><feat att="definiteness" val="indefinite"/><feat att="grammaticalNumber" val="plural"/><feat att="case" val="genitiveCase"/>
<FormRepresentation> <feat att="writtenForm" val="jungianeres"/> <feat att="inflectionalParadigm" val="MFG0015"/> <feat att="officiallyApproved" val="yes"/> <feat att="frequency" val="0.0"/></FormRepresentation></WordForm>
<WordForm><feat att="grammaticalGender" val="commonGender"/><feat att="definiteness" val="definite"/><feat att="grammaticalNumber" val="singular"/><feat att="case" val="unspecified"/>
<FormRepresentation> <feat att="writtenForm" val="jungianeren"/> <feat att="inflectionalParadigm" val="MFG0015"/> <feat att="officiallyApproved" val="yes"/> <feat att="frequency" val=".0714"/></FormRepresentation></WordForm>
<WordForm><feat att="grammaticalGender" val="commonGender"/><feat att="definiteness" val="definite"/><feat att="grammaticalNumber" val="singular"/><feat att="case" val="genitiveCase"/>
<FormRepresentation> <feat att="writtenForm" val="jungianerens"/> <feat att="inflectionalParadigm" val="MFG0015"/> <feat att="officiallyApproved" val="yes"/> <feat att="frequency" val="0.0"/></FormRepresentation></WordForm>
<WordForm><feat att="grammaticalGender" val="commonGender"/><feat att="definiteness" val="definite"/><feat att="grammaticalNumber" val="plural"/><feat att="case" val="unspecified"/>
<FormRepresentation> <feat att="writtenForm" val="jungianerne"/> <feat att="inflectionalParadigm" val="MFG0015"/> <feat att="officiallyApproved" val="yes"/> <feat att="frequency" val=".0357"/></FormRepresentation></WordForm>
<WordForm><feat att="grammaticalGender" val="commonGender"/><feat att="definiteness" val="definite"/><feat att="grammaticalNumber" val="plural"/><feat att="case" val="genitiveCase"/>
<FormRepresentation> <feat att="writtenForm" val="jungianernes"/> <feat att="inflectionalParadigm" val="MFG0015"/> <feat att="officiallyApproved" val="yes"/> <feat att="frequency" val=".0536"/></FormRepresentation></WordForm>
</LexicalEntry> 
<LexicalEntry><feat att="partOfSpeech" val="commonNoun"/> 
<feat att="id" val="GMU_JUNGLE_1"/> 
<feat att="morphologicalUnitId" val="JUNGLE"/> 
<feat att="originalSource" val="PAROLE"/> 
<feat att="independentWord" val="yes"/> 
<Lemma><FormRepresentation> <feat att="writtenForm" val="jungle"/> <feat att="officiallyApproved" val="yes"/> 
<feat att="joiningElement" val="nil"/> 
<feat att="joiningElementResult" val="jungle"/> 
</FormRepresentation> </Lemma> 
<WordForm><feat att="grammaticalGender" val="commonGender"/><feat att="definiteness" val="indefinite"/><feat att="grammaticalNumber" val="singular"/><feat att="case" val="unspecified"/>
<FormRepresentation> <feat att="writtenForm" val="jungle"/> <feat att="inflectionalParadigm" val="MFG0076"/> <feat att="officiallyApproved" val="yes"/> <feat att="frequency" val="3.7679"/></FormRepresentation></WordForm>
<WordForm><feat att="grammaticalGender" val="commonGender"/><feat att="definiteness" val="indefinite"/><feat att="grammaticalNumber" val="singular"/><feat att="case" val="genitiveCase"/>
<FormRepresentation> <feat att="writtenForm" val="jungles"/> <feat att="inflectionalParadigm" val="MFG0076"/> <feat att="officiallyApproved" val="yes"/> <feat att="frequency" val="0.0"/></FormRepresentation></WordForm>
<WordForm><feat att="grammaticalGender" val="commonGender"/><feat att="definiteness" val="indefinite"/><feat att="grammaticalNumber" val="plural"/><feat att="case" val="unspecified"/>
<FormRepresentation> <feat att="writtenForm" val="jungler"/> <feat att="inflectionalParadigm" val="MFG0076"/> <feat att="officiallyApproved" val="yes"/> <feat att="frequency" val=".2857"/></FormRepresentation></WordForm>
<WordForm><feat att="grammaticalGender" val="commonGender"/><feat att="definiteness" val="indefinite"/><feat att="grammaticalNumber" val="plural"/><feat att="case" val="genitiveCase"/>
<FormRepresentation> <feat att="writtenForm" val="junglers"/> <feat att="inflectionalParadigm" val="MFG0076"/> <feat att="officiallyApproved" val="yes"/> <feat att="frequency" val="0.0"/></FormRepresentation></WordForm>
<WordForm><feat att="grammaticalGender" val="commonGender"/><feat att="definiteness" val="definite"/><feat att="grammaticalNumber" val="singular"/><feat att="case" val="unspecified"/>
<FormRepresentation> <feat att="writtenForm" val="junglen"/> <feat att="inflectionalParadigm" val="MFG0076"/> <feat att="officiallyApproved" val="yes"/> <feat att="frequency" val="2.6964"/></FormRepresentation></WordForm>
<WordForm><feat att="grammaticalGender" val="commonGender"/><feat att="definiteness" val="definite"/><feat att="grammaticalNumber" val="singular"/><feat att="case" val="genitiveCase"/>
<FormRepresentation> <feat att="writtenForm" val="junglens"/> <feat att="inflectionalParadigm" val="MFG0076"/> <feat att="officiallyApproved" val="yes"/> <feat att="frequency" val=".25"/></FormRepresentation></WordForm>
<WordForm><feat att="grammaticalGender" val="commonGender"/><feat att="definiteness" val="definite"/><feat att="grammaticalNumber" val="plural"/><feat att="case" val="unspecified"/>
<FormRepresentation> <feat att="writtenForm" val="junglerne"/> <feat att="inflectionalParadigm" val="MFG0076"/> <feat att="officiallyApproved" val="yes"/> <feat att="frequency" val=".0536"/></FormRepresentation></WordForm>
<WordForm><feat att="grammaticalGender" val="commonGender"/><feat att="definiteness" val="definite"/><feat att="grammaticalNumber" val="plural"/><feat att="case" val="genitiveCase"/>
<FormRepresentation> <feat att="writtenForm" val="junglernes"/> <feat att="inflectionalParadigm" val="MFG0076"/> <feat att="officiallyApproved" val="yes"/> <feat att="frequency" val="0.0"/></FormRepresentation></WordForm>
</LexicalEntry> 
<LexicalEntry><feat att="partOfSpeech" val="commonNoun"/> 
<feat att="id" val="GMU_JUNGLESPEED_1"/> 
<feat att="morphologicalUnitId" val="JUNGLESPEED"/> 
<feat att="originalSource" val="DDO"/> 
<feat att="independentWord" val="yes"/> 
<feat att="decomposition" val="jungle+speed"/> 
<Lemma><FormRepresentation> <feat att="writtenForm" val="junglespeed"/> <feat att="officiallyApproved" val="yes"/> 
<feat att="joiningElement" val="Not analyzed"/> 
</FormRepresentation> </Lemma> 
<WordForm><feat att="grammaticalGender" val="commonGender"/><feat att="definiteness" val="indefinite"/><feat att="grammaticalNumber" val="singular"/><feat att="case" val="unspecified"/>
<FormRepresentation> <feat att="writtenForm" val="junglespeed"/> <feat att="inflectionalParadigm" val="MFG0220"/> <feat att="officiallyApproved" val="yes"/> <feat att="frequency" val=".0357"/></FormRepresentation></WordForm>
<WordForm><feat att="grammaticalGender" val="commonGender"/><feat att="definiteness" val="indefinite"/><feat att="grammaticalNumber" val="singular"/><feat att="case" val="genitiveCase"/>
<FormRepresentation> <feat att="writtenForm" val="junglespeeds"/> <feat att="inflectionalParadigm" val="MFG0220"/> <feat att="officiallyApproved" val="yes"/> <feat att="frequency" val="0.0"/></FormRepresentation></WordForm>
<WordForm><feat att="grammaticalGender" val="commonGender"/><feat att="definiteness" val="definite"/><feat att="grammaticalNumber" val="singular"/><feat att="case" val="unspecified"/>
<FormRepresentation> <feat att="writtenForm" val="junglespeeden"/> <feat att="inflectionalParadigm" val="MFG0220"/> <feat att="officiallyApproved" val="yes"/> <feat att="frequency" val="0.0"/></FormRepresentation></WordForm>
<WordForm><feat att="grammaticalGender" val="commonGender"/><feat att="definiteness" val="definite"/><feat att="grammaticalNumber" val="singular"/><feat att="case" val="genitiveCase"/>
<FormRepresentation> <feat att="writtenForm" val="junglespeedens"/> <feat att="inflectionalParadigm" val="MFG0220"/> <feat att="officiallyApproved" val="yes"/> <feat att="frequency" val="0.0"/></FormRepresentation></WordForm>
</LexicalEntry> 
<LexicalEntry><feat att="partOfSpeech" val="commonNoun"/> 
<feat att="id" val="GMU_JUNI_1"/> 
<feat att="morphologicalUnitId" val="JUNI"/> 
<feat att="originalSource" val="PAROLE"/> 
<feat att="independentWord" val="yes"/> 
<Lemma><FormRepresentation> <feat att="writtenForm" val="juni"/> <feat att="officiallyApproved" val="yes"/> 
<feat att="joiningElement" val="nil"/> 
<feat att="joiningElementResult" val="juni"/> 
</FormRepresentation> </Lemma> 
<WordForm><feat att="grammaticalGender" val="commonGender"/><feat att="definiteness" val="indefinite"/><feat att="grammaticalNumber" val="singular"/><feat att="case" val="unspecified"/>
<FormRepresentation> <feat att="writtenForm" val="juni"/> <feat att="inflectionalParadigm" val="MFG0226"/> <feat att="officiallyApproved" val="yes"/> <feat att="frequency" val="98.0893"/></FormRepresentation></WordForm>
<WordForm><feat att="grammaticalGender" val="commonGender"/><feat att="definiteness" val="indefinite"/><feat att="grammaticalNumber" val="singular"/><feat att="case" val="genitiveCase"/>
<FormRepresentation> <feat att="writtenForm" val="junis"/> <feat att="inflectionalParadigm" val="MFG0226"/> <feat att="officiallyApproved" val="yes"/> <feat att="frequency" val=".1607"/></FormRepresentation></WordForm>
</LexicalEntry> 
<LexicalEntry><feat att="partOfSpeech" val="commonNoun"/> 
<feat att="id" val="GMU_JUNIORKLUB_1"/> 
<feat att="morphologicalUnitId" val="JUNIORKLUB"/> 
<feat att="originalSource" val="DDO"/> 
<feat att="independentWord" val="yes"/> 
<feat att="decomposition" val="junior+klub"/> 
<Lemma><FormRepresentation> <feat att="writtenForm" val="juniorklub"/> <feat att="officiallyApproved" val="yes"/> 
<feat att="joiningElement" val="Not analyzed"/> 
</FormRepresentation> </Lemma> 
<WordForm><feat att="grammaticalGender" val="commonGender"/><feat att="definiteness" val="indefinite"/><feat att="grammaticalNumber" val="singular"/><feat att="case" val="unspecified"/>
<FormRepresentation> <feat att="writtenForm" val="juniorklub"/> <feat att="inflectionalParadigm" val="MFG0004"/> <feat att="officiallyApproved" val="yes"/> <feat att="frequency" val=".0536"/></FormRepresentation></WordForm>
<WordForm><feat att="grammaticalGender" val="commonGender"/><feat att="definiteness" val="indefinite"/><feat att="grammaticalNumber" val="singular"/><feat att="case" val="genitiveCase"/>
<FormRepresentation> <feat att="writtenForm" val="juniorklubs"/> <feat att="inflectionalParadigm" val="MFG0004"/> <feat att="officiallyApproved" val="yes"/> <feat att="frequency" val="0.0"/></FormRepresentation></WordForm>
<WordForm><feat att="grammaticalGender" val="commonGender"/><feat att="definiteness" val="indefinite"/><feat att="grammaticalNumber" val="plural"/><feat att="case" val="unspecified"/>
<FormRepresentation> <feat att="writtenForm" val="juniorklubber"/> <feat att="inflectionalParadigm" val="MFG0004"/> <feat att="officiallyApproved" val="yes"/> <feat att="frequency" val="0.0"/></FormRepresentation></WordForm>
<WordForm><feat att="grammaticalGender" val="commonGender"/><feat att="definiteness" val="indefinite"/><feat att="grammaticalNumber" val="plural"/><feat att="case" val="genitiveCase"/>
<FormRepresentation> <feat att="writtenForm" val="juniorklubbers"/> <feat att="inflectionalParadigm" val="MFG0004"/> <feat att="officiallyApproved" val="yes"/> <feat att="frequency" val="0.0"/></FormRepresentation></WordForm>
<WordForm><feat att="grammaticalGender" val="commonGender"/><feat att="definiteness" val="definite"/><feat att="grammaticalNumber" val="singular"/><feat att="case" val="unspecified"/>
<FormRepresentation> <feat att="writtenForm" val="juniorklubben"/> <feat att="inflectionalParadigm" val="MFG0004"/> <feat att="officiallyApproved" val="yes"/> <feat att="frequency" val="0.0"/></FormRepresentation></WordForm>
<WordForm><feat att="grammaticalGender" val="commonGender"/><feat att="definiteness" val="definite"/><feat att="grammaticalNumber" val="singular"/><feat att="case" val="genitiveCase"/>
<FormRepresentation> <feat att="writtenForm" val="juniorklubbens"/> <feat att="inflectionalParadigm" val="MFG0004"/> <feat att="officiallyApproved" val="yes"/> <feat att="frequency" val="0.0"/></FormRepresentation></WordForm>
<WordForm><feat att="grammaticalGender" val="commonGender"/><feat att="definiteness" val="definite"/><feat att="grammaticalNumber" val="plural"/><feat att="case" val="unspecified"/>
<FormRepresentation> <feat att="writtenForm" val="juniorklubberne"/> <feat att="inflectionalParadigm" val="MFG0004"/> <feat att="officiallyApproved" val="yes"/> <feat att="frequency" val="0.0"/></FormRepresentation></WordForm>
<WordForm><feat att="grammaticalGender" val="commonGender"/><feat att="definiteness" val="definite"/><feat att="grammaticalNumber" val="plural"/><feat att="case" val="genitiveCase"/>
<FormRepresentation> <feat att="writtenForm" val="juniorklubbernes"/> <feat att="inflectionalParadigm" val="MFG0004"/> <feat att="officiallyApproved" val="yes"/> <feat att="frequency" val="0.0"/></FormRepresentation></WordForm>
</LexicalEntry> 
<LexicalEntry><feat att="partOfSpeech" val="commonNoun"/> 
<feat att="id" val="GMU_JUNIORSPEJDER_1"/> 
<feat att="morphologicalUnitId" val="JUNIORSPEJDER"/> 
<feat att="originalSource" val="DDO"/> 
<feat att="independentWord" val="yes"/> 
<feat att="decomposition" val="junior+spejder"/> 
<Lemma><FormRepresentation> <feat att="writtenForm" val="juniorspejder"/> <feat att="officiallyApproved" val="yes"/> 
<feat att="joiningElement" val="Not analyzed"/> 
</FormRepresentation> </Lemma> 
<WordForm><feat att="grammaticalGender" val="commonGender"/><feat att="definiteness" val="indefinite"/><feat att="grammaticalNumber" val="singular"/><feat att="case" val="unspecified"/>
<FormRepresentation> <feat att="writtenForm" val="juniorspejder"/> <feat att="inflectionalParadigm" val="MFG0015"/> <feat att="officiallyApproved" val="yes"/> <feat att="frequency" val=".0179"/></FormRepresentation></WordForm>
<WordForm><feat att="grammaticalGender" val="commonGender"/><feat att="definiteness" val="indefinite"/><feat att="grammaticalNumber" val="singular"/><feat att="case" val="genitiveCase"/>
<FormRepresentation> <feat att="writtenForm" val="juniorspejders"/> <feat att="inflectionalParadigm" val="MFG0015"/> <feat att="officiallyApproved" val="yes"/> <feat att="frequency" val="0.0"/></FormRepresentation></WordForm>
<WordForm><feat att="grammaticalGender" val="commonGender"/><feat att="definiteness" val="indefinite"/><feat att="grammaticalNumber" val="plural"/><feat att="case" val="unspecified"/>
<FormRepresentation> <feat att="writtenForm" val="juniorspejdere"/> <feat att="inflectionalParadigm" val="MFG0015"/> <feat att="officiallyApproved" val="yes"/> <feat att="frequency" val=".0536"/></FormRepresentation></WordForm>
<WordForm><feat att="grammaticalGender" val="commonGender"/><feat att="definiteness" val="indefinite"/><feat att="grammaticalNumber" val="plural"/><feat att="case" val="genitiveCase"/>
<FormRepresentation> <feat att="writtenForm" val="juniorspejderes"/> <feat att="inflectionalParadigm" val="MFG0015"/> <feat att="officiallyApproved" val="yes"/> <feat att="frequency" val="0.0"/></FormRepresentation></WordForm>
<WordForm><feat att="grammaticalGender" val="commonGender"/><feat att="definiteness" val="definite"/><feat att="grammaticalNumber" val="singular"/><feat att="case" val="unspecified"/>
<FormRepresentation> <feat att="writtenForm" val="juniorspejderen"/> <feat att="inflectionalParadigm" val="MFG0015"/> <feat att="officiallyApproved" val="yes"/> <feat att="frequency" val=".0357"/></FormRepresentation></WordForm>
<WordForm><feat att="grammaticalGender" val="commonGender"/><feat att="definiteness" val="definite"/><feat att="grammaticalNumber" val="singular"/><feat att="case" val="genitiveCase"/>
<FormRepresentation> <feat att="writtenForm" val="juniorspejderens"/> <feat att="inflectionalParadigm" val="MFG0015"/> <feat att="officiallyApproved" val="yes"/> <feat att="frequency" val="0.0"/></FormRepresentation></WordForm>
<WordForm><feat att="grammaticalGender" val="commonGender"/><feat att="definiteness" val="definite"/><feat att="grammaticalNumber" val="plural"/><feat att="case" val="unspecified"/>
<FormRepresentation> <feat att="writtenForm" val="juniorspejderne"/> <feat att="inflectionalParadigm" val="MFG0015"/> <feat att="officiallyApproved" val="yes"/> <feat att="frequency" val=".0357"/></FormRepresentation></WordForm>
<WordForm><feat att="grammaticalGender" val="commonGender"/><feat att="definiteness" val="definite"/><feat att="grammaticalNumber" val="plural"/><feat att="case" val="genitiveCase"/>
<FormRepresentation> <feat att="writtenForm" val="juniorspejdernes"/> <feat att="inflectionalParadigm" val="MFG0015"/> <feat att="officiallyApproved" val="yes"/> <feat att="frequency" val=".0357"/></FormRepresentation></WordForm>
</LexicalEntry> 
<LexicalEntry><feat att="partOfSpeech" val="commonNoun"/> 
<feat att="id" val="GMU_JUNK_1"/> 
<feat att="morphologicalUnitId" val="JUNK"/> 
<feat att="originalSource" val="DDO"/> 
<feat att="independentWord" val="yes"/> 
<Lemma><FormRepresentation> <feat att="writtenForm" val="junk"/> <feat att="officiallyApproved" val="yes"/> 
<feat att="joiningElement" val="nil"/> 
<feat att="joiningElementResult" val="junk"/> 
</FormRepresentation> </Lemma> 
<WordForm><feat att="grammaticalGender" val="commonGender"/><feat att="definiteness" val="indefinite"/><feat att="grammaticalNumber" val="singular"/><feat att="case" val="unspecified"/>
<FormRepresentation> <feat att="writtenForm" val="junk"/> <feat att="inflectionalParadigm" val="MFG0220"/> <feat att="officiallyApproved" val="yes"/> <feat att="frequency" val="1.3393"/></FormRepresentation></WordForm>
<WordForm><feat att="grammaticalGender" val="commonGender"/><feat att="definiteness" val="indefinite"/><feat att="grammaticalNumber" val="singular"/><feat att="case" val="genitiveCase"/>
<FormRepresentation> <feat att="writtenForm" val="junks"/> <feat att="inflectionalParadigm" val="MFG0220"/> <feat att="officiallyApproved" val="yes"/> <feat att="frequency" val="0.0"/></FormRepresentation></WordForm>
<WordForm><feat att="grammaticalGender" val="commonGender"/><feat att="definiteness" val="definite"/><feat att="grammaticalNumber" val="singular"/><feat att="case" val="unspecified"/>
<FormRepresentation> <feat att="writtenForm" val="junken"/> <feat att="inflectionalParadigm" val="MFG0220"/> <feat att="officiallyApproved" val="yes"/> <feat att="frequency" val=".1429"/></FormRepresentation></WordForm>
<WordForm><feat att="grammaticalGender" val="commonGender"/><feat att="definiteness" val="definite"/><feat att="grammaticalNumber" val="singular"/><feat att="case" val="genitiveCase"/>
<FormRepresentation> <feat att="writtenForm" val="junkens"/> <feat att="inflectionalParadigm" val="MFG0220"/> <feat att="officiallyApproved" val="yes"/> <feat att="frequency" val="0.0"/></FormRepresentation></WordForm>
</LexicalEntry> 
<LexicalEntry><feat att="partOfSpeech" val="commonNoun"/> 
<feat att="id" val="GMU_JUNKE,1_1"/> 
<feat att="morphologicalUnitId" val="JUNKE_1"/> 
<feat att="originalSource" val="PAROLE"/> 
<feat att="independentWord" val="yes"/> 
<Lemma><FormRepresentation> <feat att="writtenForm" val="junke"/> <feat att="officiallyApproved" val="yes"/> 
<feat att="joiningElement" val="nil"/> 
<feat att="joiningElementResult" val="junke"/> 
</FormRepresentation> </Lemma> 
<WordForm><feat att="grammaticalGender" val="commonGender"/><feat att="definiteness" val="indefinite"/><feat att="grammaticalNumber" val="singular"/><feat att="case" val="unspecified"/>
<FormRepresentation> <feat att="writtenForm" val="junke"/> <feat att="inflectionalParadigm" val="MFG0076"/> <feat att="officiallyApproved" val="yes"/> <feat att="frequency" val=".125"/></FormRepresentation></WordForm>
<WordForm><feat att="grammaticalGender" val="commonGender"/><feat att="definiteness" val="indefinite"/><feat att="grammaticalNumber" val="singular"/><feat att="case" val="genitiveCase"/>
<FormRepresentation> <feat att="writtenForm" val="junkes"/> <feat att="inflectionalParadigm" val="MFG0076"/> <feat att="officiallyApproved" val="yes"/> <feat att="frequency" val="0.0"/></FormRepresentation></WordForm>
<WordForm><feat att="grammaticalGender" val="commonGender"/><feat att="definiteness" val="indefinite"/><feat att="grammaticalNumber" val="plural"/><feat att="case" val="unspecified"/>
<FormRepresentation> <feat att="writtenForm" val="junker"/> <feat att="inflectionalParadigm" val="MFG0076"/> <feat att="officiallyApproved" val="yes"/> <feat att="frequency" val=".8036"/></FormRepresentation></WordForm>
<WordForm><feat att="grammaticalGender" val="commonGender"/><feat att="definiteness" val="indefinite"/><feat att="grammaticalNumber" val="plural"/><feat att="case" val="genitiveCase"/>
<FormRepresentation> <feat att="writtenForm" val="junkers"/> <feat att="inflectionalParadigm" val="MFG0076"/> <feat att="officiallyApproved" val="yes"/> <feat att="frequency" val=".0893"/></FormRepresentation></WordForm>
<WordForm><feat att="grammaticalGender" val="commonGender"/><feat att="definiteness" val="definite"/><feat att="grammaticalNumber" val="singular"/><feat att="case" val="unspecified"/>
<FormRepresentation> <feat att="writtenForm" val="junken"/> <feat att="inflectionalParadigm" val="MFG0076"/> <feat att="officiallyApproved" val="yes"/> <feat att="frequency" val=".1429"/></FormRepresentation></WordForm>
<WordForm><feat att="grammaticalGender" val="commonGender"/><feat att="definiteness" val="definite"/><feat att="grammaticalNumber" val="singular"/><feat att="case" val="genitiveCase"/>
<FormRepresentation> <feat att="writtenForm" val="junkens"/> <feat att="inflectionalParadigm" val="MFG0076"/> <feat att="officiallyApproved" val="yes"/> <feat att="frequency" val="0.0"/></FormRepresentation></WordForm>
<WordForm><feat att="grammaticalGender" val="commonGender"/><feat att="definiteness" val="definite"/><feat att="grammaticalNumber" val="plural"/><feat att="case" val="unspecified"/>
<FormRepresentation> <feat att="writtenForm" val="junkerne"/> <feat att="inflectionalParadigm" val="MFG0076"/> <feat att="officiallyApproved" val="yes"/> <feat att="frequency" val=".0179"/></FormRepresentation></WordForm>
<WordForm><feat att="grammaticalGender" val="commonGender"/><feat att="definiteness" val="definite"/><feat att="grammaticalNumber" val="plural"/><feat att="case" val="genitiveCase"/>
<FormRepresentation> <feat att="writtenForm" val="junkernes"/> <feat att="inflectionalParadigm" val="MFG0076"/> <feat att="officiallyApproved" val="yes"/> <feat att="frequency" val="0.0"/></FormRepresentation></WordForm>
</LexicalEntry> 
<LexicalEntry><feat att="partOfSpeech" val="commonNoun"/> 
<feat att="id" val="GMU_JUNKER,1_1"/> 
<feat att="morphologicalUnitId" val="JUNKER_1"/> 
<feat att="originalSource" val="PAROLE"/> 
<feat att="independentWord" val="yes"/> 
<Lemma><FormRepresentation> <feat att="writtenForm" val="junker"/> <feat att="officiallyApproved" val="yes"/> 
<feat att="joiningElement" val="nil"/> 
<feat att="joiningElementResult" val="junker"/> 
</FormRepresentation> </Lemma> 
<WordForm><feat att="grammaticalGender" val="commonGender"/><feat att="definiteness" val="indefinite"/><feat att="grammaticalNumber" val="singular"/><feat att="case" val="unspecified"/>
<FormRepresentation> <feat att="writtenForm" val="junker"/> <feat att="inflectionalParadigm" val="MFG0015"/> <feat att="officiallyApproved" val="yes"/> <feat att="frequency" val=".8036"/></FormRepresentation></WordForm>
<WordForm><feat att="grammaticalGender" val="commonGender"/><feat att="definiteness" val="indefinite"/><feat att="grammaticalNumber" val="singular"/><feat att="case" val="genitiveCase"/>
<FormRepresentation> <feat att="writtenForm" val="junkers"/> <feat att="inflectionalParadigm" val="MFG0015"/> <feat att="officiallyApproved" val="yes"/> <feat att="frequency" val=".0893"/></FormRepresentation></WordForm>
<WordForm><feat att="grammaticalGender" val="commonGender"/><feat att="definiteness" val="indefinite"/><feat att="grammaticalNumber" val="plural"/><feat att="case" val="unspecified"/>
<FormRepresentation> <feat att="writtenForm" val="junkere"/> <feat att="inflectionalParadigm" val="MFG0015"/> <feat att="officiallyApproved" val="yes"/> <feat att="frequency" val=".1071"/></FormRepresentation></WordForm>
<WordForm><feat att="grammaticalGender" val="commonGender"/><feat att="definiteness" val="indefinite"/><feat att="grammaticalNumber" val="plural"/><feat att="case" val="genitiveCase"/>
<FormRepresentation> <feat att="writtenForm" val="junkeres"/> <feat att="inflectionalParadigm" val="MFG0015"/> <feat att="officiallyApproved" val="yes"/> <feat att="frequency" val="0.0"/></FormRepresentation></WordForm>
<WordForm><feat att="grammaticalGender" val="commonGender"/><feat att="definiteness" val="definite"/><feat att="grammaticalNumber" val="singular"/><feat att="case" val="unspecified"/>
<FormRepresentation> <feat att="writtenForm" val="junkeren"/> <feat att="inflectionalParadigm" val="MFG0015"/> <feat att="officiallyApproved" val="yes"/> <feat att="frequency" val=".1071"/></FormRepresentation></WordForm>
<WordForm><feat att="grammaticalGender" val="commonGender"/><feat att="definiteness" val="definite"/><feat att="grammaticalNumber" val="singular"/><feat att="case" val="genitiveCase"/>
<FormRepresentation> <feat att="writtenForm" val="junkerens"/> <feat att="inflectionalParadigm" val="MFG0015"/> <feat att="officiallyApproved" val="yes"/> <feat att="frequency" val=".0179"/></FormRepresentation></WordForm>
<WordForm><feat att="grammaticalGender" val="commonGender"/><feat att="definiteness" val="definite"/><feat att="grammaticalNumber" val="plural"/><feat att="case" val="unspecified"/>
<FormRepresentation> <feat att="writtenForm" val="junkerne"/> <feat att="inflectionalParadigm" val="MFG0015"/> <feat att="officiallyApproved" val="yes"/> <feat att="frequency" val=".0179"/></FormRepresentation></WordForm>
<WordForm><feat att="grammaticalGender" val="commonGender"/><feat att="definiteness" val="definite"/><feat att="grammaticalNumber" val="plural"/><feat att="case" val="genitiveCase"/>
<FormRepresentation> <feat att="writtenForm" val="junkernes"/> <feat att="inflectionalParadigm" val="MFG0015"/> <feat att="officiallyApproved" val="yes"/> <feat att="frequency" val="0.0"/></FormRepresentation></WordForm>
</LexicalEntry> 
<LexicalEntry><feat att="partOfSpeech" val="commonNoun"/> 
<feat att="id" val="GMU_JUNKMAIL_1"/> 
<feat att="morphologicalUnitId" val="JUNKMAIL"/> 
<feat att="originalSource" val="EDB-KORPUS"/> 
<feat att="independentWord" val="yes"/> 
<feat att="decomposition" val="junk+mail"/> 
<Lemma><FormRepresentation> <feat att="writtenForm" val="junkmail"/> <feat att="officiallyApproved" val="yes"/> 
<feat att="joiningElement" val="Not analyzed"/> 
</FormRepresentation> </Lemma> 
<WordForm><feat att="grammaticalGender" val="commonGender"/><feat att="definiteness" val="indefinite"/><feat att="grammaticalNumber" val="singular"/><feat att="case" val="unspecified"/>
<FormRepresentation> <feat att="writtenForm" val="junkmail"/> <feat att="inflectionalParadigm" val="MFG0263"/> <feat att="officiallyApproved" val="yes"/> <feat att="frequency" val=".0536"/></FormRepresentation></WordForm>
<WordForm><feat att="grammaticalGender" val="commonGender"/><feat att="definiteness" val="indefinite"/><feat att="grammaticalNumber" val="singular"/><feat att="case" val="genitiveCase"/>
<FormRepresentation> <feat att="writtenForm" val="junkmails"/> <feat att="inflectionalParadigm" val="MFG0263"/> <feat att="officiallyApproved" val="yes"/> <feat att="frequency" val="0.0"/></FormRepresentation></WordForm>
<WordForm><feat att="grammaticalGender" val="commonGender"/><feat att="definiteness" val="indefinite"/><feat att="grammaticalNumber" val="plural"/><feat att="case" val="unspecified"/>
<FormRepresentation> <feat att="writtenForm" val="junkmails"/> <feat att="inflectionalParadigm" val="MFG0263"/> <feat att="officiallyApproved" val="yes"/> <feat att="frequency" val="0.0"/></FormRepresentation></WordForm>
<WordForm><feat att="grammaticalGender" val="commonGender"/><feat att="definiteness" val="indefinite"/><feat att="grammaticalNumber" val="plural"/><feat att="case" val="genitiveCase"/>
<FormRepresentation> <feat att="writtenForm" val="junkmailses"/> <feat att="inflectionalParadigm" val="MFG0263"/> <feat att="officiallyApproved" val="no"/> <feat att="frequency" val="0.0"/></FormRepresentation><FormRepresentation> <feat att="writtenForm" val="junkmails's"/> <feat att="inflectionalParadigm" val="MFG0263"/> <feat att="officiallyApproved" val="no"/> <feat att="frequency" val="0.0"/></FormRepresentation><FormRepresentation> <feat att="writtenForm" val="junkmails'"/> <feat att="inflectionalParadigm" val="MFG0263"/> <feat att="officiallyApproved" val="yes"/> <feat att="frequency" val="0.0"/></FormRepresentation></WordForm>
<WordForm><feat att="grammaticalGender" val="commonGender"/><feat att="definiteness" val="definite"/><feat att="grammaticalNumber" val="singular"/><feat att="case" val="unspecified"/>
<FormRepresentation> <feat att="writtenForm" val="junkmailen"/> <feat att="inflectionalParadigm" val="MFG0263"/> <feat att="officiallyApproved" val="yes"/> <feat att="frequency" val="0.0"/></FormRepresentation></WordForm>
<WordForm><feat att="grammaticalGender" val="commonGender"/><feat att="definiteness" val="definite"/><feat att="grammaticalNumber" val="singular"/><feat att="case" val="genitiveCase"/>
<FormRepresentation> <feat att="writtenForm" val="junkmailens"/> <feat att="inflectionalParadigm" val="MFG0263"/> <feat att="officiallyApproved" val="yes"/> <feat att="frequency" val="0.0"/></FormRepresentation></WordForm>
<WordForm><feat att="grammaticalGender" val="commonGender"/><feat att="definiteness" val="definite"/><feat att="grammaticalNumber" val="plural"/><feat att="case" val="unspecified"/>
<FormRepresentation> <feat att="writtenForm" val="junkmailene"/> <feat att="inflectionalParadigm" val="MFG0263"/> <feat att="officiallyApproved" val="yes"/> <feat att="frequency" val="0.0"/></FormRepresentation></WordForm>
<WordForm><feat att="grammaticalGender" val="commonGender"/><feat att="definiteness" val="definite"/><feat att="grammaticalNumber" val="plural"/><feat att="case" val="genitiveCase"/>
<FormRepresentation> <feat att="writtenForm" val="junkmailenes"/> <feat att="inflectionalParadigm" val="MFG0263"/> <feat att="officiallyApproved" val="yes"/> <feat att="frequency" val="0.0"/></FormRepresentation></WordForm>
</LexicalEntry> 
<LexicalEntry><feat att="partOfSpeech" val="commonNoun"/> 
<feat att="id" val="GMU_JUNTA_1"/> 
<feat att="morphologicalUnitId" val="JUNTA"/> 
<feat att="originalSource" val="PAROLE"/> 
<feat att="independentWord" val="yes"/> 
<Lemma><FormRepresentation> <feat att="writtenForm" val="junta"/> <feat att="officiallyApproved" val="yes"/> 
<feat att="joiningElement" val="nil"/> 
<feat att="joiningElementResult" val="junta"/> 
</FormRepresentation> </Lemma> 
<WordForm><feat att="grammaticalGender" val="commonGender"/><feat att="definiteness" val="indefinite"/><feat att="grammaticalNumber" val="singular"/><feat att="case" val="unspecified"/>
<FormRepresentation> <feat att="writtenForm" val="junta"/> <feat att="inflectionalParadigm" val="MFG0016"/> <feat att="officiallyApproved" val="yes"/> <feat att="frequency" val=".2143"/></FormRepresentation></WordForm>
<WordForm><feat att="grammaticalGender" val="commonGender"/><feat att="definiteness" val="indefinite"/><feat att="grammaticalNumber" val="singular"/><feat att="case" val="genitiveCase"/>
<FormRepresentation> <feat att="writtenForm" val="juntas"/> <feat att="inflectionalParadigm" val="MFG0016"/> <feat att="officiallyApproved" val="yes"/> <feat att="frequency" val=".0179"/></FormRepresentation></WordForm>
<WordForm><feat att="grammaticalGender" val="commonGender"/><feat att="definiteness" val="indefinite"/><feat att="grammaticalNumber" val="plural"/><feat att="case" val="unspecified"/>
<FormRepresentation> <feat att="writtenForm" val="juntaer"/> <feat att="inflectionalParadigm" val="MFG0016"/> <feat att="officiallyApproved" val="yes"/> <feat att="frequency" val="0.0"/></FormRepresentation></WordForm>
<WordForm><feat att="grammaticalGender" val="commonGender"/><feat att="definiteness" val="indefinite"/><feat att="grammaticalNumber" val="plural"/><feat att="case" val="genitiveCase"/>
<FormRepresentation> <feat att="writtenForm" val="juntaers"/> <feat att="inflectionalParadigm" val="MFG0016"/> <feat att="officiallyApproved" val="yes"/> <feat att="frequency" val="0.0"/></FormRepresentation></WordForm>
<WordForm><feat att="grammaticalGender" val="commonGender"/><feat att="definiteness" val="definite"/><feat att="grammaticalNumber" val="singular"/><feat att="case" val="unspecified"/>
<FormRepresentation> <feat att="writtenForm" val="juntaen"/> <feat att="inflectionalParadigm" val="MFG0016"/> <feat att="officiallyApproved" val="yes"/> <feat att="frequency" val=".5357"/></FormRepresentation></WordForm>
<WordForm><feat att="grammaticalGender" val="commonGender"/><feat att="definiteness" val="definite"/><feat att="grammaticalNumber" val="singular"/><feat att="case" val="genitiveCase"/>
<FormRepresentation> <feat att="writtenForm" val="juntaens"/> <feat att="inflectionalParadigm" val="MFG0016"/> <feat att="officiallyApproved" val="yes"/> <feat att="frequency" val=".1071"/></FormRepresentation></WordForm>
<WordForm><feat att="grammaticalGender" val="commonGender"/><feat att="definiteness" val="definite"/><feat att="grammaticalNumber" val="plural"/><feat att="case" val="unspecified"/>
<FormRepresentation> <feat att="writtenForm" val="juntaerne"/> <feat att="inflectionalParadigm" val="MFG0016"/> <feat att="officiallyApproved" val="yes"/> <feat att="frequency" val="0.0"/></FormRepresentation></WordForm>
<WordForm><feat att="grammaticalGender" val="commonGender"/><feat att="definiteness" val="definite"/><feat att="grammaticalNumber" val="plural"/><feat att="case" val="genitiveCase"/>
<FormRepresentation> <feat att="writtenForm" val="juntaernes"/> <feat att="inflectionalParadigm" val="MFG0016"/> <feat att="officiallyApproved" val="yes"/> <feat att="frequency" val="0.0"/></FormRepresentation></WordForm>
</LexicalEntry> 
<LexicalEntry><feat att="partOfSpeech" val="commonNoun"/> 
<feat att="id" val="GMU_JURASTUDERENDE_1"/> 
<feat att="morphologicalUnitId" val="JURASTUDERENDE"/> 
<feat att="originalSource" val="DDO"/> 
<feat att="independentWord" val="yes"/> 
<feat att="decomposition" val="jura+studerende"/> 
<Lemma><FormRepresentation> <feat att="writtenForm" val="jurastuderende"/> <feat att="officiallyApproved" val="yes"/> 
<feat att="joiningElement" val="Not analyzed"/> 
</FormRepresentation> </Lemma> 
<WordForm><feat att="grammaticalGender" val="commonGender"/><feat att="definiteness" val="indefinite"/><feat att="grammaticalNumber" val="singular"/><feat att="case" val="unspecified"/>
<FormRepresentation> <feat att="writtenForm" val="jurastuderende"/> <feat att="inflectionalParadigm" val="MFG0264"/> <feat att="officiallyApproved" val="yes"/> <feat att="frequency" val=".5714"/></FormRepresentation></WordForm>
<WordForm><feat att="grammaticalGender" val="commonGender"/><feat att="definiteness" val="indefinite"/><feat att="grammaticalNumber" val="singular"/><feat att="case" val="genitiveCase"/>
<FormRepresentation> <feat att="writtenForm" val="jurastuderendes"/> <feat att="inflectionalParadigm" val="MFG0264"/> <feat att="officiallyApproved" val="yes"/> <feat att="frequency" val=".0179"/></FormRepresentation></WordForm>
<WordForm><feat att="grammaticalGender" val="commonGender"/><feat att="definiteness" val="indefinite"/><feat att="grammaticalNumber" val="plural"/><feat att="case" val="unspecified"/>
<FormRepresentation> <feat att="writtenForm" val="jurastuderende"/> <feat att="inflectionalParadigm" val="MFG0264"/> <feat att="officiallyApproved" val="yes"/> <feat att="frequency" val=".5714"/></FormRepresentation></WordForm>
<WordForm><feat att="grammaticalGender" val="commonGender"/><feat att="definiteness" val="indefinite"/><feat att="grammaticalNumber" val="plural"/><feat att="case" val="genitiveCase"/>
<FormRepresentation> <feat att="writtenForm" val="jurastuderendes"/> <feat att="inflectionalParadigm" val="MFG0264"/> <feat att="officiallyApproved" val="yes"/> <feat att="frequency" val=".0179"/></FormRepresentation></WordForm>
</LexicalEntry> 
<LexicalEntry><feat att="partOfSpeech" val="commonNoun"/> 
<feat att="id" val="GMU_JURATID_1"/> 
<feat att="morphologicalUnitId" val="JURATID"/> 
<feat att="originalSource" val="DDO"/> 
<feat att="independentWord" val="yes"/> 
<feat att="decomposition" val="jura+tid"/> 
<Lemma><FormRepresentation> <feat att="writtenForm" val="juratid"/> <feat att="officiallyApproved" val="yes"/> 
<feat att="joiningElement" val="Not analyzed"/> 
</FormRepresentation> </Lemma> 
<WordForm><feat att="grammaticalGender" val="commonGender"/><feat att="definiteness" val="indefinite"/><feat att="grammaticalNumber" val="singular"/><feat att="case" val="unspecified"/>
<FormRepresentation> <feat att="writtenForm" val="juratid"/> <feat att="inflectionalParadigm" val="MFG0220"/> <feat att="officiallyApproved" val="yes"/> <feat att="frequency" val="0.0"/></FormRepresentation></WordForm>
<WordForm><feat att="grammaticalGender" val="commonGender"/><feat att="definiteness" val="indefinite"/><feat att="grammaticalNumber" val="singular"/><feat att="case" val="genitiveCase"/>
<FormRepresentation> <feat att="writtenForm" val="juratids"/> <feat att="inflectionalParadigm" val="MFG0220"/> <feat att="officiallyApproved" val="yes"/> <feat att="frequency" val="0.0"/></FormRepresentation></WordForm>
<WordForm><feat att="grammaticalGender" val="commonGender"/><feat att="definiteness" val="definite"/><feat att="grammaticalNumber" val="singular"/><feat att="case" val="unspecified"/>
<FormRepresentation> <feat att="writtenForm" val="juratiden"/> <feat att="inflectionalParadigm" val="MFG0220"/> <feat att="officiallyApproved" val="yes"/> <feat att="frequency" val=".0714"/></FormRepresentation></WordForm>
<WordForm><feat att="grammaticalGender" val="commonGender"/><feat att="definiteness" val="definite"/><feat att="grammaticalNumber" val="singular"/><feat att="case" val="genitiveCase"/>
<FormRepresentation> <feat att="writtenForm" val="juratidens"/> <feat att="inflectionalParadigm" val="MFG0220"/> <feat att="officiallyApproved" val="yes"/> <feat att="frequency" val=".1786"/></FormRepresentation></WordForm>
</LexicalEntry> 
<LexicalEntry><feat att="partOfSpeech" val="commonNoun"/> 
<feat att="id" val="GMU_JURIST_1"/> 
<feat att="morphologicalUnitId" val="JURIST"/> 
<feat att="originalSource" val="PAROLE"/> 
<feat att="independentWord" val="yes"/> 
<Lemma><FormRepresentation> <feat att="writtenForm" val="jurist"/> <feat att="officiallyApproved" val="yes"/> 
<feat att="joiningElement" val="nil"/> 
<feat att="joiningElementResult" val="jurist"/> 
</FormRepresentation> </Lemma> 
<WordForm><feat att="grammaticalGender" val="commonGender"/><feat att="definiteness" val="indefinite"/><feat att="grammaticalNumber" val="singular"/><feat att="case" val="unspecified"/>
<FormRepresentation> <feat att="writtenForm" val="jurist"/> <feat att="inflectionalParadigm" val="MFG0016"/> <feat att="officiallyApproved" val="yes"/> <feat att="frequency" val="7.9821"/></FormRepresentation></WordForm>
<WordForm><feat att="grammaticalGender" val="commonGender"/><feat att="definiteness" val="indefinite"/><feat att="grammaticalNumber" val="singular"/><feat att="case" val="genitiveCase"/>
<FormRepresentation> <feat att="writtenForm" val="jurists"/> <feat att="inflectionalParadigm" val="MFG0016"/> <feat att="officiallyApproved" val="yes"/> <feat att="frequency" val=".0536"/></FormRepresentation></WordForm>
<WordForm><feat att="grammaticalGender" val="commonGender"/><feat att="definiteness" val="indefinite"/><feat att="grammaticalNumber" val="plural"/><feat att="case" val="unspecified"/>
<FormRepresentation> <feat att="writtenForm" val="jurister"/> <feat att="inflectionalParadigm" val="MFG0016"/> <feat att="officiallyApproved" val="yes"/> <feat att="frequency" val="8.3214"/></FormRepresentation></WordForm>
<WordForm><feat att="grammaticalGender" val="commonGender"/><feat att="definiteness" val="indefinite"/><feat att="grammaticalNumber" val="plural"/><feat att="case" val="genitiveCase"/>
<FormRepresentation> <feat att="writtenForm" val="juristers"/> <feat att="inflectionalParadigm" val="MFG0016"/> <feat att="officiallyApproved" val="yes"/> <feat att="frequency" val=".0893"/></FormRepresentation></WordForm>
<WordForm><feat att="grammaticalGender" val="commonGender"/><feat att="definiteness" val="definite"/><feat att="grammaticalNumber" val="singular"/><feat att="case" val="unspecified"/>
<FormRepresentation> <feat att="writtenForm" val="juristen"/> <feat att="inflectionalParadigm" val="MFG0016"/> <feat att="officiallyApproved" val="yes"/> <feat att="frequency" val="1.1786"/></FormRepresentation></WordForm>
<WordForm><feat att="grammaticalGender" val="commonGender"/><feat att="definiteness" val="definite"/><feat att="grammaticalNumber" val="singular"/><feat att="case" val="genitiveCase"/>
<FormRepresentation> <feat att="writtenForm" val="juristens"/> <feat att="inflectionalParadigm" val="MFG0016"/> <feat att="officiallyApproved" val="yes"/> <feat att="frequency" val=".0714"/></FormRepresentation></WordForm>
<WordForm><feat att="grammaticalGender" val="commonGender"/><feat att="definiteness" val="definite"/><feat att="grammaticalNumber" val="plural"/><feat att="case" val="unspecified"/>
<FormRepresentation> <feat att="writtenForm" val="juristerne"/> <feat att="inflectionalParadigm" val="MFG0016"/> <feat att="officiallyApproved" val="yes"/> <feat att="frequency" val="1.3571"/></FormRepresentation></WordForm>
<WordForm><feat att="grammaticalGender" val="commonGender"/><feat att="definiteness" val="definite"/><feat att="grammaticalNumber" val="plural"/><feat att="case" val="genitiveCase"/>
<FormRepresentation> <feat att="writtenForm" val="juristernes"/> <feat att="inflectionalParadigm" val="MFG0016"/> <feat att="officiallyApproved" val="yes"/> <feat att="frequency" val=".3214"/></FormRepresentation></WordForm>
</LexicalEntry> 
<LexicalEntry><feat att="partOfSpeech" val="commonNoun"/> 
<feat att="id" val="GMU_JURISTERI_1"/> 
<feat att="morphologicalUnitId" val="JURISTERI"/> 
<feat att="originalSource" val="DDO"/> 
<feat att="independentWord" val="yes"/> 
<Lemma><FormRepresentation> <feat att="writtenForm" val="juristeri"/> <feat att="officiallyApproved" val="yes"/> 
<feat att="joiningElement" val="nil"/> 
<feat att="joiningElementResult" val="juristeri"/> 
</FormRepresentation> </Lemma> 
<WordForm><feat att="grammaticalGender" val="neuter"/><feat att="definiteness" val="indefinite"/><feat att="grammaticalNumber" val="singular"/><feat att="case" val="unspecified"/>
<FormRepresentation> <feat att="writtenForm" val="juristeri"/> <feat att="inflectionalParadigm" val="MFG0044"/> <feat att="officiallyApproved" val="yes"/> <feat att="frequency" val=".2321"/></FormRepresentation></WordForm>
<WordForm><feat att="grammaticalGender" val="neuter"/><feat att="definiteness" val="indefinite"/><feat att="grammaticalNumber" val="singular"/><feat att="case" val="genitiveCase"/>
<FormRepresentation> <feat att="writtenForm" val="juristeris"/> <feat att="inflectionalParadigm" val="MFG0044"/> <feat att="officiallyApproved" val="yes"/> <feat att="frequency" val="0.0"/></FormRepresentation></WordForm>
<WordForm><feat att="grammaticalGender" val="neuter"/><feat att="definiteness" val="indefinite"/><feat att="grammaticalNumber" val="plural"/><feat att="case" val="unspecified"/>
<FormRepresentation> <feat att="writtenForm" val="juristerier"/> <feat att="inflectionalParadigm" val="MFG0044"/> <feat att="officiallyApproved" val="yes"/> <feat att="frequency" val="0.0"/></FormRepresentation></WordForm>
<WordForm><feat att="grammaticalGender" val="neuter"/><feat att="definiteness" val="indefinite"/><feat att="grammaticalNumber" val="plural"/><feat att="case" val="genitiveCase"/>
<FormRepresentation> <feat att="writtenForm" val="juristeriers"/> <feat att="inflectionalParadigm" val="MFG0044"/> <feat att="officiallyApproved" val="yes"/> <feat att="frequency" val="0.0"/></FormRepresentation></WordForm>
<WordForm><feat att="grammaticalGender" val="neuter"/><feat att="definiteness" val="definite"/><feat att="grammaticalNumber" val="singular"/><feat att="case" val="unspecified"/>
<FormRepresentation> <feat att="writtenForm" val="juristeriet"/> <feat att="inflectionalParadigm" val="MFG0044"/> <feat att="officiallyApproved" val="yes"/> <feat att="frequency" val=".0714"/></FormRepresentation></WordForm>
<WordForm><feat att="grammaticalGender" val="neuter"/><feat att="definiteness" val="definite"/><feat att="grammaticalNumber" val="singular"/><feat att="case" val="genitiveCase"/>
<FormRepresentation> <feat att="writtenForm" val="juristeriets"/> <feat att="inflectionalParadigm" val="MFG0044"/> <feat att="officiallyApproved" val="yes"/> <feat att="frequency" val="0.0"/></FormRepresentation></WordForm>
<WordForm><feat att="grammaticalGender" val="neuter"/><feat att="definiteness" val="definite"/><feat att="grammaticalNumber" val="plural"/><feat att="case" val="unspecified"/>
<FormRepresentation> <feat att="writtenForm" val="juristerierne"/> <feat att="inflectionalParadigm" val="MFG0044"/> <feat att="officiallyApproved" val="yes"/> <feat att="frequency" val="0.0"/></FormRepresentation></WordForm>
<WordForm><feat att="grammaticalGender" val="neuter"/><feat att="definiteness" val="definite"/><feat att="grammaticalNumber" val="plural"/><feat att="case" val="genitiveCase"/>
<FormRepresentation> <feat att="writtenForm" val="juristeriernes"/> <feat att="inflectionalParadigm" val="MFG0044"/> <feat att="officiallyApproved" val="yes"/> <feat att="frequency" val="0.0"/></FormRepresentation></WordForm>
</LexicalEntry> 
<LexicalEntry><feat att="partOfSpeech" val="commonNoun"/> 
<feat att="id" val="GMU_JURY_1"/> 
<feat att="morphologicalUnitId" val="JURY"/> 
<feat att="originalSource" val="PAROLE"/> 
<feat att="independentWord" val="yes"/> 
<Lemma><FormRepresentation> <feat att="writtenForm" val="jury"/> <feat att="officiallyApproved" val="yes"/> 
<feat att="joiningElement" val="nil"/> 
<feat att="joiningElementResult" val="jury"/> 
</FormRepresentation> </Lemma> 
<WordForm><feat att="grammaticalGender" val="commonGender"/><feat att="definiteness" val="indefinite"/><feat att="grammaticalNumber" val="singular"/><feat att="case" val="unspecified"/>
<FormRepresentation> <feat att="writtenForm" val="jury"/> <feat att="inflectionalParadigm" val="MFG0016"/> <feat att="officiallyApproved" val="yes"/> <feat att="frequency" val="1.625"/></FormRepresentation></WordForm>
<WordForm><feat att="grammaticalGender" val="commonGender"/><feat att="definiteness" val="indefinite"/><feat att="grammaticalNumber" val="singular"/><feat att="case" val="genitiveCase"/>
<FormRepresentation> <feat att="writtenForm" val="jurys"/> <feat att="inflectionalParadigm" val="MFG0016"/> <feat att="officiallyApproved" val="yes"/> <feat att="frequency" val=".0536"/></FormRepresentation></WordForm>
<WordForm><feat att="grammaticalGender" val="commonGender"/><feat att="definiteness" val="indefinite"/><feat att="grammaticalNumber" val="plural"/><feat att="case" val="unspecified"/>
<FormRepresentation> <feat att="writtenForm" val="juryer"/> <feat att="inflectionalParadigm" val="MFG0016"/> <feat att="officiallyApproved" val="yes"/> <feat att="frequency" val=".125"/></FormRepresentation></WordForm>
<WordForm><feat att="grammaticalGender" val="commonGender"/><feat att="definiteness" val="indefinite"/><feat att="grammaticalNumber" val="plural"/><feat att="case" val="genitiveCase"/>
<FormRepresentation> <feat att="writtenForm" val="juryers"/> <feat att="inflectionalParadigm" val="MFG0016"/> <feat att="officiallyApproved" val="yes"/> <feat att="frequency" val=".0179"/></FormRepresentation></WordForm>
<WordForm><feat att="grammaticalGender" val="commonGender"/><feat att="definiteness" val="definite"/><feat att="grammaticalNumber" val="singular"/><feat att="case" val="unspecified"/>
<FormRepresentation> <feat att="writtenForm" val="juryen"/> <feat att="inflectionalParadigm" val="MFG0016"/> <feat att="officiallyApproved" val="yes"/> <feat att="frequency" val="3.3929"/></FormRepresentation></WordForm>
<WordForm><feat att="grammaticalGender" val="commonGender"/><feat att="definiteness" val="definite"/><feat att="grammaticalNumber" val="singular"/><feat att="case" val="genitiveCase"/>
<FormRepresentation> <feat att="writtenForm" val="juryens"/> <feat att="inflectionalParadigm" val="MFG0016"/> <feat att="officiallyApproved" val="yes"/> <feat att="frequency" val="1.4643"/></FormRepresentation></WordForm>
<WordForm><feat att="grammaticalGender" val="commonGender"/><feat att="definiteness" val="definite"/><feat att="grammaticalNumber" val="plural"/><feat att="case" val="unspecified"/>
<FormRepresentation> <feat att="writtenForm" val="juryerne"/> <feat att="inflectionalParadigm" val="MFG0016"/> <feat att="officiallyApproved" val="yes"/> <feat att="frequency" val=".0179"/></FormRepresentation></WordForm>
<WordForm><feat att="grammaticalGender" val="commonGender"/><feat att="definiteness" val="definite"/><feat att="grammaticalNumber" val="plural"/><feat att="case" val="genitiveCase"/>
<FormRepresentation> <feat att="writtenForm" val="juryernes"/> <feat att="inflectionalParadigm" val="MFG0016"/> <feat att="officiallyApproved" val="yes"/> <feat att="frequency" val="0.0"/></FormRepresentation></WordForm>
</LexicalEntry> 
<LexicalEntry><feat att="partOfSpeech" val="commonNoun"/> 
<feat att="id" val="GMU_JURYMEDLEM_1"/> 
<feat att="morphologicalUnitId" val="JURYMEDLEM"/> 
<feat att="originalSource" val="PAROLE"/> 
<feat att="independentWord" val="yes"/> 
<feat att="decomposition" val="jury+medlem"/> 
<Lemma><FormRepresentation> <feat att="writtenForm" val="jurymedlem"/> <feat att="officiallyApproved" val="yes"/> 
<feat att="joiningElement" val="Not analyzed"/> 
</FormRepresentation> </Lemma> 
<WordForm><feat att="grammaticalGender" val="neuter"/><feat att="definiteness" val="indefinite"/><feat att="grammaticalNumber" val="singular"/><feat att="case" val="unspecified"/>
<FormRepresentation> <feat att="writtenForm" val="jurymedlem"/> <feat att="inflectionalParadigm" val="MFG0074"/> <feat att="officiallyApproved" val="yes"/> <feat att="frequency" val=".1071"/></FormRepresentation></WordForm>
<WordForm><feat att="grammaticalGender" val="neuter"/><feat att="definiteness" val="indefinite"/><feat att="grammaticalNumber" val="singular"/><feat att="case" val="genitiveCase"/>
<FormRepresentation> <feat att="writtenForm" val="jurymedlems"/> <feat att="inflectionalParadigm" val="MFG0074"/> <feat att="officiallyApproved" val="yes"/> <feat att="frequency" val="0.0"/></FormRepresentation></WordForm>
<WordForm><feat att="grammaticalGender" val="neuter"/><feat att="definiteness" val="indefinite"/><feat att="grammaticalNumber" val="plural"/><feat att="case" val="unspecified"/>
<FormRepresentation> <feat att="writtenForm" val="jurymedlemmer"/> <feat att="inflectionalParadigm" val="MFG0074"/> <feat att="officiallyApproved" val="yes"/> <feat att="frequency" val=".2857"/></FormRepresentation></WordForm>
<WordForm><feat att="grammaticalGender" val="neuter"/><feat att="definiteness" val="indefinite"/><feat att="grammaticalNumber" val="plural"/><feat att="case" val="genitiveCase"/>
<FormRepresentation> <feat att="writtenForm" val="jurymedlemmers"/> <feat att="inflectionalParadigm" val="MFG0074"/> <feat att="officiallyApproved" val="yes"/> <feat att="frequency" val=".0179"/></FormRepresentation></WordForm>
<WordForm><feat att="grammaticalGender" val="neuter"/><feat att="definiteness" val="definite"/><feat att="grammaticalNumber" val="singular"/><feat att="case" val="unspecified"/>
<FormRepresentation> <feat att="writtenForm" val="jurymedlemmet"/> <feat att="inflectionalParadigm" val="MFG0074"/> <feat att="officiallyApproved" val="yes"/> <feat att="frequency" val="0.0"/></FormRepresentation></WordForm>
<WordForm><feat att="grammaticalGender" val="neuter"/><feat att="definiteness" val="definite"/><feat att="grammaticalNumber" val="singular"/><feat att="case" val="genitiveCase"/>
<FormRepresentation> <feat att="writtenForm" val="jurymedlemmets"/> <feat att="inflectionalParadigm" val="MFG0074"/> <feat att="officiallyApproved" val="yes"/> <feat att="frequency" val="0.0"/></FormRepresentation></WordForm>
<WordForm><feat att="grammaticalGender" val="neuter"/><feat att="definiteness" val="definite"/><feat att="grammaticalNumber" val="plural"/><feat att="case" val="unspecified"/>
<FormRepresentation> <feat att="writtenForm" val="jurymedlemmerne"/> <feat att="inflectionalParadigm" val="MFG0074"/> <feat att="officiallyApproved" val="yes"/> <feat att="frequency" val=".0714"/></FormRepresentation></WordForm>
<WordForm><feat att="grammaticalGender" val="neuter"/><feat att="definiteness" val="definite"/><feat att="grammaticalNumber" val="plural"/><feat att="case" val="genitiveCase"/>
<FormRepresentation> <feat att="writtenForm" val="jurymedlemmernes"/> <feat att="inflectionalParadigm" val="MFG0074"/> <feat att="officiallyApproved" val="yes"/> <feat att="frequency" val=".0179"/></FormRepresentation></WordForm>
</LexicalEntry> 
<LexicalEntry><feat att="partOfSpeech" val="commonNoun"/> 
<feat att="id" val="GMU_JUSTERING_1"/> 
<feat att="morphologicalUnitId" val="JUSTERING"/> 
<feat att="originalSource" val="EDB-KORPUS"/> 
<feat att="independentWord" val="yes"/> 
<Lemma><FormRepresentation> <feat att="writtenForm" val="justering"/> <feat att="officiallyApproved" val="yes"/> 
<feat att="joiningElement" val="Not analyzed"/> 
</FormRepresentation> </Lemma> 
<WordForm><feat att="grammaticalGender" val="commonGender"/><feat att="definiteness" val="indefinite"/><feat att="grammaticalNumber" val="singular"/><feat att="case" val="unspecified"/>
<FormRepresentation> <feat att="writtenForm" val="justering"/> <feat att="inflectionalParadigm" val="MFG0016"/> <feat att="officiallyApproved" val="yes"/> <feat att="frequency" val="2.9107"/></FormRepresentation></WordForm>
<WordForm><feat att="grammaticalGender" val="commonGender"/><feat att="definiteness" val="indefinite"/><feat att="grammaticalNumber" val="singular"/><feat att="case" val="genitiveCase"/>
<FormRepresentation> <feat att="writtenForm" val="justerings"/> <feat att="inflectionalParadigm" val="MFG0016"/> <feat att="officiallyApproved" val="yes"/> <feat att="frequency" val="0.0"/></FormRepresentation></WordForm>
<WordForm><feat att="grammaticalGender" val="commonGender"/><feat att="definiteness" val="indefinite"/><feat att="grammaticalNumber" val="plural"/><feat att="case" val="unspecified"/>
<FormRepresentation> <feat att="writtenForm" val="justeringer"/> <feat att="inflectionalParadigm" val="MFG0016"/> <feat att="officiallyApproved" val="yes"/> <feat att="frequency" val="3.2857"/></FormRepresentation></WordForm>
<WordForm><feat att="grammaticalGender" val="commonGender"/><feat att="definiteness" val="indefinite"/><feat att="grammaticalNumber" val="plural"/><feat att="case" val="genitiveCase"/>
<FormRepresentation> <feat att="writtenForm" val="justeringers"/> <feat att="inflectionalParadigm" val="MFG0016"/> <feat att="officiallyApproved" val="yes"/> <feat att="frequency" val="0.0"/></FormRepresentation></WordForm>
<WordForm><feat att="grammaticalGender" val="commonGender"/><feat att="definiteness" val="definite"/><feat att="grammaticalNumber" val="singular"/><feat att="case" val="unspecified"/>
<FormRepresentation> <feat att="writtenForm" val="justeringen"/> <feat att="inflectionalParadigm" val="MFG0016"/> <feat att="officiallyApproved" val="yes"/> <feat att="frequency" val=".25"/></FormRepresentation></WordForm>
<WordForm><feat att="grammaticalGender" val="commonGender"/><feat att="definiteness" val="definite"/><feat att="grammaticalNumber" val="singular"/><feat att="case" val="genitiveCase"/>
<FormRepresentation> <feat att="writtenForm" val="justeringens"/> <feat att="inflectionalParadigm" val="MFG0016"/> <feat att="officiallyApproved" val="yes"/> <feat att="frequency" val="0.0"/></FormRepresentation></WordForm>
<WordForm><feat att="grammaticalGender" val="commonGender"/><feat att="definiteness" val="definite"/><feat att="grammaticalNumber" val="plural"/><feat att="case" val="unspecified"/>
<FormRepresentation> <feat att="writtenForm" val="justeringerne"/> <feat att="inflectionalParadigm" val="MFG0016"/> <feat att="officiallyApproved" val="yes"/> <feat att="frequency" val=".0893"/></FormRepresentation></WordForm>
<WordForm><feat att="grammaticalGender" val="commonGender"/><feat att="definiteness" val="definite"/><feat att="grammaticalNumber" val="plural"/><feat att="case" val="genitiveCase"/>
<FormRepresentation> <feat att="writtenForm" val="justeringernes"/> <feat att="inflectionalParadigm" val="MFG0016"/> <feat att="officiallyApproved" val="yes"/> <feat att="frequency" val="0.0"/></FormRepresentation></WordForm>
</LexicalEntry> 
<LexicalEntry><feat att="partOfSpeech" val="commonNoun"/> 
<feat att="id" val="GMU_JUSTITSMINISTER_1"/> 
<feat att="morphologicalUnitId" val="JUSTITSMINISTER"/> 
<feat att="originalSource" val="PAROLE"/> 
<feat att="independentWord" val="yes"/> 
<feat att="decomposition" val="justits+minister"/> 
<Lemma><FormRepresentation> <feat att="writtenForm" val="justitsminister"/> <feat att="officiallyApproved" val="yes"/> 
<feat att="joiningElement" val="Not analyzed"/> 
</FormRepresentation> </Lemma> 
<WordForm><feat att="grammaticalGender" val="commonGender"/><feat att="definiteness" val="indefinite"/><feat att="grammaticalNumber" val="singular"/><feat att="case" val="unspecified"/>
<FormRepresentation> <feat att="writtenForm" val="justitsminister"/> <feat att="inflectionalParadigm" val="MFG0027"/> <feat att="officiallyApproved" val="yes"/> <feat att="frequency" val="19.9821"/></FormRepresentation></WordForm>
<WordForm><feat att="grammaticalGender" val="commonGender"/><feat att="definiteness" val="indefinite"/><feat att="grammaticalNumber" val="singular"/><feat att="case" val="genitiveCase"/>
<FormRepresentation> <feat att="writtenForm" val="justitsministers"/> <feat att="inflectionalParadigm" val="MFG0027"/> <feat att="officiallyApproved" val="yes"/> <feat att="frequency" val=".1429"/></FormRepresentation></WordForm>
<WordForm><feat att="grammaticalGender" val="commonGender"/><feat att="definiteness" val="indefinite"/><feat att="grammaticalNumber" val="plural"/><feat att="case" val="unspecified"/>
<FormRepresentation> <feat att="writtenForm" val="justitsministre"/> <feat att="inflectionalParadigm" val="MFG0027"/> <feat att="officiallyApproved" val="yes"/> <feat att="frequency" val=".3571"/></FormRepresentation></WordForm>
<WordForm><feat att="grammaticalGender" val="commonGender"/><feat att="definiteness" val="indefinite"/><feat att="grammaticalNumber" val="plural"/><feat att="case" val="genitiveCase"/>
<FormRepresentation> <feat att="writtenForm" val="justitsministres"/> <feat att="inflectionalParadigm" val="MFG0027"/> <feat att="officiallyApproved" val="yes"/> <feat att="frequency" val=".0179"/></FormRepresentation></WordForm>
<WordForm><feat att="grammaticalGender" val="commonGender"/><feat att="definiteness" val="definite"/><feat att="grammaticalNumber" val="singular"/><feat att="case" val="unspecified"/>
<FormRepresentation> <feat att="writtenForm" val="justitsministeren"/> <feat att="inflectionalParadigm" val="MFG0027"/> <feat att="officiallyApproved" val="yes"/> <feat att="frequency" val="12.6786"/></FormRepresentation></WordForm>
<WordForm><feat att="grammaticalGender" val="commonGender"/><feat att="definiteness" val="definite"/><feat att="grammaticalNumber" val="singular"/><feat att="case" val="genitiveCase"/>
<FormRepresentation> <feat att="writtenForm" val="justitsministerens"/> <feat att="inflectionalParadigm" val="MFG0027"/> <feat att="officiallyApproved" val="yes"/> <feat att="frequency" val="1.375"/></FormRepresentation></WordForm>
<WordForm><feat att="grammaticalGender" val="commonGender"/><feat att="definiteness" val="definite"/><feat att="grammaticalNumber" val="plural"/><feat att="case" val="unspecified"/>
<FormRepresentation> <feat att="writtenForm" val="justitsministrene"/> <feat att="inflectionalParadigm" val="MFG0027"/> <feat att="officiallyApproved" val="yes"/> <feat att="frequency" val=".0714"/></FormRepresentation></WordForm>
<WordForm><feat att="grammaticalGender" val="commonGender"/><feat att="definiteness" val="definite"/><feat att="grammaticalNumber" val="plural"/><feat att="case" val="genitiveCase"/>
<FormRepresentation> <feat att="writtenForm" val="justitsministrenes"/> <feat att="inflectionalParadigm" val="MFG0027"/> <feat att="officiallyApproved" val="yes"/> <feat att="frequency" val="0.0"/></FormRepresentation></WordForm>
</LexicalEntry> 
<LexicalEntry><feat att="partOfSpeech" val="commonNoun"/> 
<feat att="id" val="GMU_JUSTITSMINISTERIUM_1"/> 
<feat att="morphologicalUnitId" val="JUSTITSMINISTERIUM"/> 
<feat att="originalSource" val="PAROLE"/> 
<feat att="independentWord" val="yes"/> 
<feat att="decomposition" val="justits+ministerium"/> 
<Lemma><FormRepresentation> <feat att="writtenForm" val="justitsministerium"/> <feat att="officiallyApproved" val="yes"/> 
<feat att="joiningElement" val="[um]e"/> 
<feat att="joiningElementResult" val="justitsministerie"/> 
</FormRepresentation> </Lemma> 
<WordForm><feat att="grammaticalGender" val="neuter"/><feat att="definiteness" val="indefinite"/><feat att="grammaticalNumber" val="singular"/><feat att="case" val="unspecified"/>
<FormRepresentation> <feat att="writtenForm" val="justitsministerium"/> <feat att="inflectionalParadigm" val="MFG0109"/> <feat att="officiallyApproved" val="yes"/> <feat att="frequency" val=".9464"/></FormRepresentation></WordForm>
<WordForm><feat att="grammaticalGender" val="neuter"/><feat att="definiteness" val="indefinite"/><feat att="grammaticalNumber" val="singular"/><feat att="case" val="genitiveCase"/>
<FormRepresentation> <feat att="writtenForm" val="justitsministeriums"/> <feat att="inflectionalParadigm" val="MFG0109"/> <feat att="officiallyApproved" val="yes"/> <feat att="frequency" val=".0536"/></FormRepresentation></WordForm>
<WordForm><feat att="grammaticalGender" val="neuter"/><feat att="definiteness" val="indefinite"/><feat att="grammaticalNumber" val="plural"/><feat att="case" val="unspecified"/>
<FormRepresentation> <feat att="writtenForm" val="justitsministerier"/> <feat att="inflectionalParadigm" val="MFG0109"/> <feat att="officiallyApproved" val="yes"/> <feat att="frequency" val=".0179"/></FormRepresentation></WordForm>
<WordForm><feat att="grammaticalGender" val="neuter"/><feat att="definiteness" val="indefinite"/><feat att="grammaticalNumber" val="plural"/><feat att="case" val="genitiveCase"/>
<FormRepresentation> <feat att="writtenForm" val="justitsministeriers"/> <feat att="inflectionalParadigm" val="MFG0109"/> <feat att="officiallyApproved" val="yes"/> <feat att="frequency" val="0.0"/></FormRepresentation></WordForm>
<WordForm><feat att="grammaticalGender" val="neuter"/><feat att="definiteness" val="definite"/><feat att="grammaticalNumber" val="singular"/><feat att="case" val="unspecified"/>
<FormRepresentation> <feat att="writtenForm" val="justitsministeriet"/> <feat att="inflectionalParadigm" val="MFG0109"/> <feat att="officiallyApproved" val="yes"/> <feat att="frequency" val="16.2679"/></FormRepresentation></WordForm>
<WordForm><feat att="grammaticalGender" val="neuter"/><feat att="definiteness" val="definite"/><feat att="grammaticalNumber" val="singular"/><feat att="case" val="genitiveCase"/>
<FormRepresentation> <feat att="writtenForm" val="justitsministeriets"/> <feat att="inflectionalParadigm" val="MFG0109"/> <feat att="officiallyApproved" val="yes"/> <feat att="frequency" val="4.9107"/></FormRepresentation></WordForm>
<WordForm><feat att="grammaticalGender" val="neuter"/><feat att="definiteness" val="definite"/><feat att="grammaticalNumber" val="plural"/><feat att="case" val="unspecified"/>
<FormRepresentation> <feat att="writtenForm" val="justitsministerierne"/> <feat att="inflectionalParadigm" val="MFG0109"/> <feat att="officiallyApproved" val="yes"/> <feat att="frequency" val="0.0"/></FormRepresentation></WordForm>
<WordForm><feat att="grammaticalGender" val="neuter"/><feat att="definiteness" val="definite"/><feat att="grammaticalNumber" val="plural"/><feat att="case" val="genitiveCase"/>
<FormRepresentation> <feat att="writtenForm" val="justitsministeriernes"/> <feat att="inflectionalParadigm" val="MFG0109"/> <feat att="officiallyApproved" val="yes"/> <feat att="frequency" val="0.0"/></FormRepresentation></WordForm>
</LexicalEntry> 
<LexicalEntry><feat att="partOfSpeech" val="commonNoun"/> 
<feat att="id" val="GMU_JUSTITSMORD_1"/> 
<feat att="morphologicalUnitId" val="JUSTITSMORD"/> 
<feat att="originalSource" val="PAROLE"/> 
<feat att="independentWord" val="yes"/> 
<Lemma><FormRepresentation> <feat att="writtenForm" val="justitsmord"/> <feat att="officiallyApproved" val="yes"/> 
<feat att="joiningElement" val="Not analyzed"/> 
</FormRepresentation> </Lemma> 
<WordForm><feat att="grammaticalGender" val="neuter"/><feat att="definiteness" val="indefinite"/><feat att="grammaticalNumber" val="singular"/><feat att="case" val="unspecified"/>
<FormRepresentation> <feat att="writtenForm" val="justitsmord"/> <feat att="inflectionalParadigm" val="MFG0040"/> <feat att="officiallyApproved" val="yes"/> <feat att="frequency" val=".6429"/></FormRepresentation></WordForm>
<WordForm><feat att="grammaticalGender" val="neuter"/><feat att="definiteness" val="indefinite"/><feat att="grammaticalNumber" val="singular"/><feat att="case" val="genitiveCase"/>
<FormRepresentation> <feat att="writtenForm" val="justitsmords"/> <feat att="inflectionalParadigm" val="MFG0040"/> <feat att="officiallyApproved" val="yes"/> <feat att="frequency" val="0.0"/></FormRepresentation></WordForm>
<WordForm><feat att="grammaticalGender" val="neuter"/><feat att="definiteness" val="indefinite"/><feat att="grammaticalNumber" val="plural"/><feat att="case" val="unspecified"/>
<FormRepresentation> <feat att="writtenForm" val="justitsmord"/> <feat att="inflectionalParadigm" val="MFG0040"/> <feat att="officiallyApproved" val="yes"/> <feat att="frequency" val=".6429"/></FormRepresentation></WordForm>
<WordForm><feat att="grammaticalGender" val="neuter"/><feat att="definiteness" val="indefinite"/><feat att="grammaticalNumber" val="plural"/><feat att="case" val="genitiveCase"/>
<FormRepresentation> <feat att="writtenForm" val="justitsmords"/> <feat att="inflectionalParadigm" val="MFG0040"/> <feat att="officiallyApproved" val="yes"/> <feat att="frequency" val="0.0"/></FormRepresentation></WordForm>
<WordForm><feat att="grammaticalGender" val="neuter"/><feat att="definiteness" val="definite"/><feat att="grammaticalNumber" val="singular"/><feat att="case" val="unspecified"/>
<FormRepresentation> <feat att="writtenForm" val="justitsmordet"/> <feat att="inflectionalParadigm" val="MFG0040"/> <feat att="officiallyApproved" val="yes"/> <feat att="frequency" val=".0536"/></FormRepresentation></WordForm>
<WordForm><feat att="grammaticalGender" val="neuter"/><feat att="definiteness" val="definite"/><feat att="grammaticalNumber" val="singular"/><feat att="case" val="genitiveCase"/>
<FormRepresentation> <feat att="writtenForm" val="justitsmordets"/> <feat att="inflectionalParadigm" val="MFG0040"/> <feat att="officiallyApproved" val="yes"/> <feat att="frequency" val="0.0"/></FormRepresentation></WordForm>
<WordForm><feat att="grammaticalGender" val="neuter"/><feat att="definiteness" val="definite"/><feat att="grammaticalNumber" val="plural"/><feat att="case" val="unspecified"/>
<FormRepresentation> <feat att="writtenForm" val="justitsmordene"/> <feat att="inflectionalParadigm" val="MFG0040"/> <feat att="officiallyApproved" val="yes"/> <feat att="frequency" val="0.0"/></FormRepresentation></WordForm>
<WordForm><feat att="grammaticalGender" val="neuter"/><feat att="definiteness" val="definite"/><feat att="grammaticalNumber" val="plural"/><feat att="case" val="genitiveCase"/>
<FormRepresentation> <feat att="writtenForm" val="justitsmordenes"/> <feat att="inflectionalParadigm" val="MFG0040"/> <feat att="officiallyApproved" val="yes"/> <feat att="frequency" val="0.0"/></FormRepresentation></WordForm>
</LexicalEntry> 
<LexicalEntry><feat att="partOfSpeech" val="commonNoun"/> 
<feat att="id" val="GMU_JUSTITSRÅD_1"/> 
<feat att="morphologicalUnitId" val="JUSTITSRÅD"/> 
<feat att="originalSource" val="DDO"/> 
<feat att="independentWord" val="yes"/> 
<feat att="decomposition" val="justit+s+råd"/> 
<Lemma><FormRepresentation> <feat att="writtenForm" val="justitsråd"/> <feat att="officiallyApproved" val="yes"/> 
<feat att="joiningElement" val="Not analyzed"/> 
</FormRepresentation> </Lemma> 
<WordForm><feat att="grammaticalGender" val="neuter"/><feat att="definiteness" val="indefinite"/><feat att="grammaticalNumber" val="singular"/><feat att="case" val="unspecified"/>
<FormRepresentation> <feat att="writtenForm" val="justitsråd"/> <feat att="inflectionalParadigm" val="MFG0040"/> <feat att="officiallyApproved" val="yes"/> <feat att="frequency" val=".0536"/></FormRepresentation></WordForm>
<WordForm><feat att="grammaticalGender" val="neuter"/><feat att="definiteness" val="indefinite"/><feat att="grammaticalNumber" val="singular"/><feat att="case" val="genitiveCase"/>
<FormRepresentation> <feat att="writtenForm" val="justitsråds"/> <feat att="inflectionalParadigm" val="MFG0040"/> <feat att="officiallyApproved" val="yes"/> <feat att="frequency" val="0.0"/></FormRepresentation></WordForm>
<WordForm><feat att="grammaticalGender" val="neuter"/><feat att="definiteness" val="indefinite"/><feat att="grammaticalNumber" val="plural"/><feat att="case" val="unspecified"/>
<FormRepresentation> <feat att="writtenForm" val="justitsråd"/> <feat att="inflectionalParadigm" val="MFG0040"/> <feat att="officiallyApproved" val="yes"/> <feat att="frequency" val=".0536"/></FormRepresentation></WordForm>
<WordForm><feat att="grammaticalGender" val="neuter"/><feat att="definiteness" val="indefinite"/><feat att="grammaticalNumber" val="plural"/><feat att="case" val="genitiveCase"/>
<FormRepresentation> <feat att="writtenForm" val="justitsråds"/> <feat att="inflectionalParadigm" val="MFG0040"/> <feat att="officiallyApproved" val="yes"/> <feat att="frequency" val="0.0"/></FormRepresentation></WordForm>
<WordForm><feat att="grammaticalGender" val="neuter"/><feat att="definiteness" val="definite"/><feat att="grammaticalNumber" val="singular"/><feat att="case" val="unspecified"/>
<FormRepresentation> <feat att="writtenForm" val="justitsrådet"/> <feat att="inflectionalParadigm" val="MFG0040"/> <feat att="officiallyApproved" val="yes"/> <feat att="frequency" val="0.0"/></FormRepresentation></WordForm>
<WordForm><feat att="grammaticalGender" val="neuter"/><feat att="definiteness" val="definite"/><feat att="grammaticalNumber" val="singular"/><feat att="case" val="genitiveCase"/>
<FormRepresentation> <feat att="writtenForm" val="justitsrådets"/> <feat att="inflectionalParadigm" val="MFG0040"/> <feat att="officiallyApproved" val="yes"/> <feat att="frequency" val="0.0"/></FormRepresentation></WordForm>
<WordForm><feat att="grammaticalGender" val="neuter"/><feat att="definiteness" val="definite"/><feat att="grammaticalNumber" val="plural"/><feat att="case" val="unspecified"/>
<FormRepresentation> <feat att="writtenForm" val="justitsrådene"/> <feat att="inflectionalParadigm" val="MFG0040"/> <feat att="officiallyApproved" val="yes"/> <feat att="frequency" val="0.0"/></FormRepresentation></WordForm>
<WordForm><feat att="grammaticalGender" val="neuter"/><feat att="definiteness" val="definite"/><feat att="grammaticalNumber" val="plural"/><feat att="case" val="genitiveCase"/>
<FormRepresentation> <feat att="writtenForm" val="justitsrådenes"/> <feat att="inflectionalParadigm" val="MFG0040"/> <feat att="officiallyApproved" val="yes"/> <feat att="frequency" val="0.0"/></FormRepresentation></WordForm>
</LexicalEntry> 
<LexicalEntry><feat att="partOfSpeech" val="commonNoun"/> 
<feat att="id" val="GMU_JUTE_1"/> 
<feat att="morphologicalUnitId" val="JUTE"/> 
<feat att="originalSource" val="DDO"/> 
<feat att="independentWord" val="yes"/> 
<Lemma><FormRepresentation> <feat att="writtenForm" val="jute"/> <feat att="officiallyApproved" val="yes"/> 
<feat att="joiningElement" val="nil"/> 
<feat att="joiningElementResult" val="jute"/> 
</FormRepresentation> </Lemma> 
<WordForm><feat att="grammaticalGender" val="commonGender"/><feat att="definiteness" val="indefinite"/><feat att="grammaticalNumber" val="singular"/><feat att="case" val="unspecified"/>
<FormRepresentation> <feat att="writtenForm" val="jute"/> <feat att="inflectionalParadigm" val="MFG0222"/> <feat att="officiallyApproved" val="yes"/> <feat att="frequency" val=".0893"/></FormRepresentation></WordForm>
<WordForm><feat att="grammaticalGender" val="commonGender"/><feat att="definiteness" val="indefinite"/><feat att="grammaticalNumber" val="singular"/><feat att="case" val="genitiveCase"/>
<FormRepresentation> <feat att="writtenForm" val="jutes"/> <feat att="inflectionalParadigm" val="MFG0222"/> <feat att="officiallyApproved" val="yes"/> <feat att="frequency" val="0.0"/></FormRepresentation></WordForm>
<WordForm><feat att="grammaticalGender" val="commonGender"/><feat att="definiteness" val="definite"/><feat att="grammaticalNumber" val="singular"/><feat att="case" val="unspecified"/>
<FormRepresentation> <feat att="writtenForm" val="juten"/> <feat att="inflectionalParadigm" val="MFG0222"/> <feat att="officiallyApproved" val="yes"/> <feat att="frequency" val="0.0"/></FormRepresentation></WordForm>
<WordForm><feat att="grammaticalGender" val="commonGender"/><feat att="definiteness" val="definite"/><feat att="grammaticalNumber" val="singular"/><feat att="case" val="genitiveCase"/>
<FormRepresentation> <feat att="writtenForm" val="jutens"/> <feat att="inflectionalParadigm" val="MFG0222"/> <feat att="officiallyApproved" val="yes"/> <feat att="frequency" val="0.0"/></FormRepresentation></WordForm>
</LexicalEntry> 
<LexicalEntry><feat att="partOfSpeech" val="commonNoun"/> 
<feat att="id" val="GMU_JUTESÆK_1"/> 
<feat att="morphologicalUnitId" val="JUTESÆK"/> 
<feat att="originalSource" val="DDO"/> 
<feat att="independentWord" val="yes"/> 
<feat att="decomposition" val="jute+sæk"/> 
<Lemma><FormRepresentation> <feat att="writtenForm" val="jutesæk"/> <feat att="officiallyApproved" val="yes"/> 
<feat att="joiningElement" val="Not analyzed"/> 
</FormRepresentation> </Lemma> 
<WordForm><feat att="grammaticalGender" val="commonGender"/><feat att="definiteness" val="indefinite"/><feat att="grammaticalNumber" val="singular"/><feat att="case" val="unspecified"/>
<FormRepresentation> <feat att="writtenForm" val="jutesæk"/> <feat att="inflectionalParadigm" val="MFG0061"/> <feat att="officiallyApproved" val="yes"/> <feat att="frequency" val="0.0"/></FormRepresentation></WordForm>
<WordForm><feat att="grammaticalGender" val="commonGender"/><feat att="definiteness" val="indefinite"/><feat att="grammaticalNumber" val="singular"/><feat att="case" val="genitiveCase"/>
<FormRepresentation> <feat att="writtenForm" val="jutesæks"/> <feat att="inflectionalParadigm" val="MFG0061"/> <feat att="officiallyApproved" val="yes"/> <feat att="frequency" val="0.0"/></FormRepresentation></WordForm>
<WordForm><feat att="grammaticalGender" val="commonGender"/><feat att="definiteness" val="indefinite"/><feat att="grammaticalNumber" val="plural"/><feat att="case" val="unspecified"/>
<FormRepresentation> <feat att="writtenForm" val="jutesække"/> <feat att="inflectionalParadigm" val="MFG0061"/> <feat att="officiallyApproved" val="yes"/> <feat att="frequency" val=".0714"/></FormRepresentation></WordForm>
<WordForm><feat att="grammaticalGender" val="commonGender"/><feat att="definiteness" val="indefinite"/><feat att="grammaticalNumber" val="plural"/><feat att="case" val="genitiveCase"/>
<FormRepresentation> <feat att="writtenForm" val="jutesækkes"/> <feat att="inflectionalParadigm" val="MFG0061"/> <feat att="officiallyApproved" val="yes"/> <feat att="frequency" val="0.0"/></FormRepresentation></WordForm>
<WordForm><feat att="grammaticalGender" val="commonGender"/><feat att="definiteness" val="definite"/><feat att="grammaticalNumber" val="singular"/><feat att="case" val="unspecified"/>
<FormRepresentation> <feat att="writtenForm" val="jutesækken"/> <feat att="inflectionalParadigm" val="MFG0061"/> <feat att="officiallyApproved" val="yes"/> <feat att="frequency" val="0.0"/></FormRepresentation></WordForm>
<WordForm><feat att="grammaticalGender" val="commonGender"/><feat att="definiteness" val="definite"/><feat att="grammaticalNumber" val="singular"/><feat att="case" val="genitiveCase"/>
<FormRepresentation> <feat att="writtenForm" val="jutesækkens"/> <feat att="inflectionalParadigm" val="MFG0061"/> <feat att="officiallyApproved" val="yes"/> <feat att="frequency" val="0.0"/></FormRepresentation></WordForm>
<WordForm><feat att="grammaticalGender" val="commonGender"/><feat att="definiteness" val="definite"/><feat att="grammaticalNumber" val="plural"/><feat att="case" val="unspecified"/>
<FormRepresentation> <feat att="writtenForm" val="jutesækkene"/> <feat att="inflectionalParadigm" val="MFG0061"/> <feat att="officiallyApproved" val="yes"/> <feat att="frequency" val=".0357"/></FormRepresentation></WordForm>
<WordForm><feat att="grammaticalGender" val="commonGender"/><feat att="definiteness" val="definite"/><feat att="grammaticalNumber" val="plural"/><feat att="case" val="genitiveCase"/>
<FormRepresentation> <feat att="writtenForm" val="jutesækkenes"/> <feat att="inflectionalParadigm" val="MFG0061"/> <feat att="officiallyApproved" val="yes"/> <feat att="frequency" val="0.0"/></FormRepresentation></WordForm>
</LexicalEntry> 
<LexicalEntry><feat att="partOfSpeech" val="commonNoun"/> 
<feat att="id" val="GMU_JUVEL_1"/> 
<feat att="morphologicalUnitId" val="JUVEL"/> 
<feat att="originalSource" val="PAROLE"/> 
<feat att="independentWord" val="yes"/> 
<Lemma><FormRepresentation> <feat att="writtenForm" val="juvel"/> <feat att="officiallyApproved" val="yes"/> 
<feat att="joiningElement" val="nil"/> 
<feat att="joiningElementResult" val="juvel"/> 
</FormRepresentation> </Lemma> 
<WordForm><feat att="grammaticalGender" val="commonGender"/><feat att="definiteness" val="indefinite"/><feat att="grammaticalNumber" val="singular"/><feat att="case" val="unspecified"/>
<FormRepresentation> <feat att="writtenForm" val="juvel"/> <feat att="inflectionalParadigm" val="MFG0016"/> <feat att="officiallyApproved" val="yes"/> <feat att="frequency" val=".7679"/></FormRepresentation></WordForm>
<WordForm><feat att="grammaticalGender" val="commonGender"/><feat att="definiteness" val="indefinite"/><feat att="grammaticalNumber" val="singular"/><feat att="case" val="genitiveCase"/>
<FormRepresentation> <feat att="writtenForm" val="juvels"/> <feat att="inflectionalParadigm" val="MFG0016"/> <feat att="officiallyApproved" val="yes"/> <feat att="frequency" val="0.0"/></FormRepresentation></WordForm>
<WordForm><feat att="grammaticalGender" val="commonGender"/><feat att="definiteness" val="indefinite"/><feat att="grammaticalNumber" val="plural"/><feat att="case" val="unspecified"/>
<FormRepresentation> <feat att="writtenForm" val="juveler"/> <feat att="inflectionalParadigm" val="MFG0016"/> <feat att="officiallyApproved" val="yes"/> <feat att="frequency" val="1.6964"/></FormRepresentation></WordForm>
<WordForm><feat att="grammaticalGender" val="commonGender"/><feat att="definiteness" val="indefinite"/><feat att="grammaticalNumber" val="plural"/><feat att="case" val="genitiveCase"/>
<FormRepresentation> <feat att="writtenForm" val="juvelers"/> <feat att="inflectionalParadigm" val="MFG0016"/> <feat att="officiallyApproved" val="yes"/> <feat att="frequency" val=".0179"/></FormRepresentation></WordForm>
<WordForm><feat att="grammaticalGender" val="commonGender"/><feat att="definiteness" val="definite"/><feat att="grammaticalNumber" val="singular"/><feat att="case" val="unspecified"/>
<FormRepresentation> <feat att="writtenForm" val="juvelen"/> <feat att="inflectionalParadigm" val="MFG0016"/> <feat att="officiallyApproved" val="yes"/> <feat att="frequency" val=".1786"/></FormRepresentation></WordForm>
<WordForm><feat att="grammaticalGender" val="commonGender"/><feat att="definiteness" val="definite"/><feat att="grammaticalNumber" val="singular"/><feat att="case" val="genitiveCase"/>
<FormRepresentation> <feat att="writtenForm" val="juvelens"/> <feat att="inflectionalParadigm" val="MFG0016"/> <feat att="officiallyApproved" val="yes"/> <feat att="frequency" val="0.0"/></FormRepresentation></WordForm>
<WordForm><feat att="grammaticalGender" val="commonGender"/><feat att="definiteness" val="definite"/><feat att="grammaticalNumber" val="plural"/><feat att="case" val="unspecified"/>
<FormRepresentation> <feat att="writtenForm" val="juvelerne"/> <feat att="inflectionalParadigm" val="MFG0016"/> <feat att="officiallyApproved" val="yes"/> <feat att="frequency" val=".1429"/></FormRepresentation></WordForm>
<WordForm><feat att="grammaticalGender" val="commonGender"/><feat att="definiteness" val="definite"/><feat att="grammaticalNumber" val="plural"/><feat att="case" val="genitiveCase"/>
<FormRepresentation> <feat att="writtenForm" val="juvelernes"/> <feat att="inflectionalParadigm" val="MFG0016"/> <feat att="officiallyApproved" val="yes"/> <feat att="frequency" val=".0536"/></FormRepresentation></WordForm>
</LexicalEntry> 
<LexicalEntry><feat att="partOfSpeech" val="commonNoun"/> 
<feat att="id" val="GMU_JUVELER_1"/> 
<feat att="morphologicalUnitId" val="JUVELER"/> 
<feat att="originalSource" val="PAROLE"/> 
<feat att="independentWord" val="yes"/> 
<Lemma><FormRepresentation> <feat att="writtenForm" val="juveler"/> <feat att="officiallyApproved" val="yes"/> 
<feat att="joiningElement" val="nil"/> 
<feat att="joiningElementResult" val="juveler"/> 
</FormRepresentation> </Lemma> 
<WordForm><feat att="grammaticalGender" val="commonGender"/><feat att="definiteness" val="indefinite"/><feat att="grammaticalNumber" val="singular"/><feat att="case" val="unspecified"/>
<FormRepresentation> <feat att="writtenForm" val="juveler"/> <feat att="inflectionalParadigm" val="MFG0016"/> <feat att="officiallyApproved" val="yes"/> <feat att="frequency" val="1.6964"/></FormRepresentation></WordForm>
<WordForm><feat att="grammaticalGender" val="commonGender"/><feat att="definiteness" val="indefinite"/><feat att="grammaticalNumber" val="singular"/><feat att="case" val="genitiveCase"/>
<FormRepresentation> <feat att="writtenForm" val="juvelers"/> <feat att="inflectionalParadigm" val="MFG0016"/> <feat att="officiallyApproved" val="yes"/> <feat att="frequency" val=".0179"/></FormRepresentation></WordForm>
<WordForm><feat att="grammaticalGender" val="commonGender"/><feat att="definiteness" val="indefinite"/><feat att="grammaticalNumber" val="plural"/><feat att="case" val="unspecified"/>
<FormRepresentation> <feat att="writtenForm" val="juvelerer"/> <feat att="inflectionalParadigm" val="MFG0016"/> <feat att="officiallyApproved" val="yes"/> <feat att="frequency" val=".2321"/></FormRepresentation></WordForm>
<WordForm><feat att="grammaticalGender" val="commonGender"/><feat att="definiteness" val="indefinite"/><feat att="grammaticalNumber" val="plural"/><feat att="case" val="genitiveCase"/>
<FormRepresentation> <feat att="writtenForm" val="juvelerers"/> <feat att="inflectionalParadigm" val="MFG0016"/> <feat att="officiallyApproved" val="yes"/> <feat att="frequency" val="0.0"/></FormRepresentation></WordForm>
<WordForm><feat att="grammaticalGender" val="commonGender"/><feat att="definiteness" val="definite"/><feat att="grammaticalNumber" val="singular"/><feat att="case" val="unspecified"/>
<FormRepresentation> <feat att="writtenForm" val="juveleren"/> <feat att="inflectionalParadigm" val="MFG0016"/> <feat att="officiallyApproved" val="yes"/> <feat att="frequency" val=".2679"/></FormRepresentation></WordForm>
<WordForm><feat att="grammaticalGender" val="commonGender"/><feat att="definiteness" val="definite"/><feat att="grammaticalNumber" val="singular"/><feat att="case" val="genitiveCase"/>
<FormRepresentation> <feat att="writtenForm" val="juvelerens"/> <feat att="inflectionalParadigm" val="MFG0016"/> <feat att="officiallyApproved" val="yes"/> <feat att="frequency" val=".0179"/></FormRepresentation></WordForm>
<WordForm><feat att="grammaticalGender" val="commonGender"/><feat att="definiteness" val="definite"/><feat att="grammaticalNumber" val="plural"/><feat att="case" val="unspecified"/>
<FormRepresentation> <feat att="writtenForm" val="juvelererne"/> <feat att="inflectionalParadigm" val="MFG0016"/> <feat att="officiallyApproved" val="yes"/> <feat att="frequency" val=".0179"/></FormRepresentation></WordForm>
<WordForm><feat att="grammaticalGender" val="commonGender"/><feat att="definiteness" val="definite"/><feat att="grammaticalNumber" val="plural"/><feat att="case" val="genitiveCase"/>
<FormRepresentation> <feat att="writtenForm" val="juvelerernes"/> <feat att="inflectionalParadigm" val="MFG0016"/> <feat att="officiallyApproved" val="yes"/> <feat att="frequency" val=".0179"/></FormRepresentation></WordForm>
</LexicalEntry> 
<LexicalEntry><feat att="partOfSpeech" val="commonNoun"/> 
<feat att="id" val="GMU_JYDE_1"/> 
<feat att="morphologicalUnitId" val="JYDE"/> 
<feat att="originalSource" val="PAROLE"/> 
<feat att="independentWord" val="yes"/> 
<Lemma><FormRepresentation> <feat att="writtenForm" val="jyde"/> <feat att="officiallyApproved" val="yes"/> 
<feat att="joiningElement" val="nil"/> 
<feat att="joiningElementResult" val="jyde"/> 
</FormRepresentation> </Lemma> 
<WordForm><feat att="grammaticalGender" val="commonGender"/><feat att="definiteness" val="indefinite"/><feat att="grammaticalNumber" val="singular"/><feat att="case" val="unspecified"/>
<FormRepresentation> <feat att="writtenForm" val="jyde"/> <feat att="inflectionalParadigm" val="MFG0076"/> <feat att="officiallyApproved" val="yes"/> <feat att="frequency" val="1.8929"/></FormRepresentation></WordForm>
<WordForm><feat att="grammaticalGender" val="commonGender"/><feat att="definiteness" val="indefinite"/><feat att="grammaticalNumber" val="singular"/><feat att="case" val="genitiveCase"/>
<FormRepresentation> <feat att="writtenForm" val="jydes"/> <feat att="inflectionalParadigm" val="MFG0076"/> <feat att="officiallyApproved" val="yes"/> <feat att="frequency" val=".0179"/></FormRepresentation></WordForm>
<WordForm><feat att="grammaticalGender" val="commonGender"/><feat att="definiteness" val="indefinite"/><feat att="grammaticalNumber" val="plural"/><feat att="case" val="unspecified"/>
<FormRepresentation> <feat att="writtenForm" val="jyder"/> <feat att="inflectionalParadigm" val="MFG0076"/> <feat att="officiallyApproved" val="yes"/> <feat att="frequency" val="2.5536"/></FormRepresentation></WordForm>
<WordForm><feat att="grammaticalGender" val="commonGender"/><feat att="definiteness" val="indefinite"/><feat att="grammaticalNumber" val="plural"/><feat att="case" val="genitiveCase"/>
<FormRepresentation> <feat att="writtenForm" val="jyders"/> <feat att="inflectionalParadigm" val="MFG0076"/> <feat att="officiallyApproved" val="yes"/> <feat att="frequency" val=".0893"/></FormRepresentation></WordForm>
<WordForm><feat att="grammaticalGender" val="commonGender"/><feat att="definiteness" val="definite"/><feat att="grammaticalNumber" val="singular"/><feat att="case" val="unspecified"/>
<FormRepresentation> <feat att="writtenForm" val="jyden"/> <feat att="inflectionalParadigm" val="MFG0076"/> <feat att="officiallyApproved" val="yes"/> <feat att="frequency" val="1.2143"/></FormRepresentation></WordForm>
<WordForm><feat att="grammaticalGender" val="commonGender"/><feat att="definiteness" val="definite"/><feat att="grammaticalNumber" val="singular"/><feat att="case" val="genitiveCase"/>
<FormRepresentation> <feat att="writtenForm" val="jydens"/> <feat att="inflectionalParadigm" val="MFG0076"/> <feat att="officiallyApproved" val="yes"/> <feat att="frequency" val=".1964"/></FormRepresentation></WordForm>
<WordForm><feat att="grammaticalGender" val="commonGender"/><feat att="definiteness" val="definite"/><feat att="grammaticalNumber" val="plural"/><feat att="case" val="unspecified"/>
<FormRepresentation> <feat att="writtenForm" val="jyderne"/> <feat att="inflectionalParadigm" val="MFG0076"/> <feat att="officiallyApproved" val="yes"/> <feat att="frequency" val="3.6071"/></FormRepresentation></WordForm>
<WordForm><feat att="grammaticalGender" val="commonGender"/><feat att="definiteness" val="definite"/><feat att="grammaticalNumber" val="plural"/><feat att="case" val="genitiveCase"/>
<FormRepresentation> <feat att="writtenForm" val="jydernes"/> <feat att="inflectionalParadigm" val="MFG0076"/> <feat att="officiallyApproved" val="yes"/> <feat att="frequency" val=".4643"/></FormRepresentation></WordForm>
</LexicalEntry> 
<LexicalEntry><feat att="partOfSpeech" val="commonNoun"/> 
<feat att="id" val="GMU_JÆGER_1"/> 
<feat att="morphologicalUnitId" val="JÆGER"/> 
<feat att="originalSource" val="PAROLE"/> 
<feat att="independentWord" val="yes"/> 
<Lemma><FormRepresentation> <feat att="writtenForm" val="jæger"/> <feat att="officiallyApproved" val="yes"/> 
<feat att="joiningElement" val="nil"/> 
<feat att="joiningElementResult" val="jæger"/> 
</FormRepresentation> </Lemma> 
<WordForm><feat att="grammaticalGender" val="commonGender"/><feat att="definiteness" val="indefinite"/><feat att="grammaticalNumber" val="singular"/><feat att="case" val="unspecified"/>
<FormRepresentation> <feat att="writtenForm" val="jæger"/> <feat att="inflectionalParadigm" val="MFG0015"/> <feat att="officiallyApproved" val="yes"/> <feat att="frequency" val="5.9643"/></FormRepresentation></WordForm>
<WordForm><feat att="grammaticalGender" val="commonGender"/><feat att="definiteness" val="indefinite"/><feat att="grammaticalNumber" val="singular"/><feat att="case" val="genitiveCase"/>
<FormRepresentation> <feat att="writtenForm" val="jægers"/> <feat att="inflectionalParadigm" val="MFG0015"/> <feat att="officiallyApproved" val="yes"/> <feat att="frequency" val=".5536"/></FormRepresentation></WordForm>
<WordForm><feat att="grammaticalGender" val="commonGender"/><feat att="definiteness" val="indefinite"/><feat att="grammaticalNumber" val="plural"/><feat att="case" val="unspecified"/>
<FormRepresentation> <feat att="writtenForm" val="jægere"/> <feat att="inflectionalParadigm" val="MFG0015"/> <feat att="officiallyApproved" val="yes"/> <feat att="frequency" val="4.875"/></FormRepresentation></WordForm>
<WordForm><feat att="grammaticalGender" val="commonGender"/><feat att="definiteness" val="indefinite"/><feat att="grammaticalNumber" val="plural"/><feat att="case" val="genitiveCase"/>
<FormRepresentation> <feat att="writtenForm" val="jægeres"/> <feat att="inflectionalParadigm" val="MFG0015"/> <feat att="officiallyApproved" val="yes"/> <feat att="frequency" val=".1071"/></FormRepresentation></WordForm>
<WordForm><feat att="grammaticalGender" val="commonGender"/><feat att="definiteness" val="definite"/><feat att="grammaticalNumber" val="singular"/><feat att="case" val="unspecified"/>
<FormRepresentation> <feat att="writtenForm" val="jægeren"/> <feat att="inflectionalParadigm" val="MFG0015"/> <feat att="officiallyApproved" val="yes"/> <feat att="frequency" val="1.4464"/></FormRepresentation></WordForm>
<WordForm><feat att="grammaticalGender" val="commonGender"/><feat att="definiteness" val="definite"/><feat att="grammaticalNumber" val="singular"/><feat att="case" val="genitiveCase"/>
<FormRepresentation> <feat att="writtenForm" val="jægerens"/> <feat att="inflectionalParadigm" val="MFG0015"/> <feat att="officiallyApproved" val="yes"/> <feat att="frequency" val=".5357"/></FormRepresentation></WordForm>
<WordForm><feat att="grammaticalGender" val="commonGender"/><feat att="definiteness" val="definite"/><feat att="grammaticalNumber" val="plural"/><feat att="case" val="unspecified"/>
<FormRepresentation> <feat att="writtenForm" val="jægerne"/> <feat att="inflectionalParadigm" val="MFG0015"/> <feat att="officiallyApproved" val="yes"/> <feat att="frequency" val="3.0714"/></FormRepresentation></WordForm>
<WordForm><feat att="grammaticalGender" val="commonGender"/><feat att="definiteness" val="definite"/><feat att="grammaticalNumber" val="plural"/><feat att="case" val="genitiveCase"/>
<FormRepresentation> <feat att="writtenForm" val="jægernes"/> <feat att="inflectionalParadigm" val="MFG0015"/> <feat att="officiallyApproved" val="yes"/> <feat att="frequency" val=".375"/></FormRepresentation></WordForm>
</LexicalEntry> 
<LexicalEntry><feat att="partOfSpeech" val="commonNoun"/> 
<feat att="id" val="GMU_JÆGERFOLK_1"/> 
<feat att="morphologicalUnitId" val="JÆGERFOLK"/> 
<feat att="originalSource" val="DDO"/> 
<feat att="independentWord" val="yes"/> 
<feat att="decomposition" val="jæger+folk"/> 
<Lemma><FormRepresentation> <feat att="writtenForm" val="jægerfolk"/> <feat att="officiallyApproved" val="yes"/> 
<feat att="joiningElement" val="Not analyzed"/> 
</FormRepresentation> </Lemma> 
<WordForm><feat att="grammaticalGender" val="neuter"/><feat att="definiteness" val="indefinite"/><feat att="grammaticalNumber" val="singular"/><feat att="case" val="unspecified"/>
<FormRepresentation> <feat att="writtenForm" val="jægerfolk"/> <feat att="inflectionalParadigm" val="MFG0040"/> <feat att="officiallyApproved" val="yes"/> <feat att="frequency" val=".125"/></FormRepresentation></WordForm>
<WordForm><feat att="grammaticalGender" val="neuter"/><feat att="definiteness" val="indefinite"/><feat att="grammaticalNumber" val="singular"/><feat att="case" val="genitiveCase"/>
<FormRepresentation> <feat att="writtenForm" val="jægerfolks"/> <feat att="inflectionalParadigm" val="MFG0040"/> <feat att="officiallyApproved" val="yes"/> <feat att="frequency" val="0.0"/></FormRepresentation></WordForm>
<WordForm><feat att="grammaticalGender" val="neuter"/><feat att="definiteness" val="indefinite"/><feat att="grammaticalNumber" val="plural"/><feat att="case" val="unspecified"/>
<FormRepresentation> <feat att="writtenForm" val="jægerfolk"/> <feat att="inflectionalParadigm" val="MFG0040"/> <feat att="officiallyApproved" val="yes"/> <feat att="frequency" val=".125"/></FormRepresentation></WordForm>
<WordForm><feat att="grammaticalGender" val="neuter"/><feat att="definiteness" val="indefinite"/><feat att="grammaticalNumber" val="plural"/><feat att="case" val="genitiveCase"/>
<FormRepresentation> <feat att="writtenForm" val="jægerfolks"/> <feat att="inflectionalParadigm" val="MFG0040"/> <feat att="officiallyApproved" val="yes"/> <feat att="frequency" val="0.0"/></FormRepresentation></WordForm>
<WordForm><feat att="grammaticalGender" val="neuter"/><feat att="definiteness" val="definite"/><feat att="grammaticalNumber" val="singular"/><feat att="case" val="unspecified"/>
<FormRepresentation> <feat att="writtenForm" val="jægerfolket"/> <feat att="inflectionalParadigm" val="MFG0040"/> <feat att="officiallyApproved" val="yes"/> <feat att="frequency" val=".125"/></FormRepresentation></WordForm>
<WordForm><feat att="grammaticalGender" val="neuter"/><feat att="definiteness" val="definite"/><feat att="grammaticalNumber" val="singular"/><feat att="case" val="genitiveCase"/>
<FormRepresentation> <feat att="writtenForm" val="jægerfolkets"/> <feat att="inflectionalParadigm" val="MFG0040"/> <feat att="officiallyApproved" val="yes"/> <feat att="frequency" val="0.0"/></FormRepresentation></WordForm>
<WordForm><feat att="grammaticalGender" val="neuter"/><feat att="definiteness" val="definite"/><feat att="grammaticalNumber" val="plural"/><feat att="case" val="unspecified"/>
<FormRepresentation> <feat att="writtenForm" val="jægerfolkene"/> <feat att="inflectionalParadigm" val="MFG0040"/> <feat att="officiallyApproved" val="yes"/> <feat att="frequency" val="0.0"/></FormRepresentation></WordForm>
<WordForm><feat att="grammaticalGender" val="neuter"/><feat att="definiteness" val="definite"/><feat att="grammaticalNumber" val="plural"/><feat att="case" val="genitiveCase"/>
<FormRepresentation> <feat att="writtenForm" val="jægerfolkenes"/> <feat att="inflectionalParadigm" val="MFG0040"/> <feat att="officiallyApproved" val="yes"/> <feat att="frequency" val=".0357"/></FormRepresentation></WordForm>
</LexicalEntry> 
<LexicalEntry><feat att="partOfSpeech" val="commonNoun"/> 
<feat att="id" val="GMU_JÆGERKULTUR_1"/> 
<feat att="morphologicalUnitId" val="JÆGERKULTUR"/> 
<feat att="originalSource" val="DDO"/> 
<feat att="independentWord" val="yes"/> 
<feat att="decomposition" val="jæger+kultur"/> 
<Lemma><FormRepresentation> <feat att="writtenForm" val="jægerkultur"/> <feat att="officiallyApproved" val="yes"/> 
<feat att="joiningElement" val="Not analyzed"/> 
</FormRepresentation> </Lemma> 
<WordForm><feat att="grammaticalGender" val="commonGender"/><feat att="definiteness" val="indefinite"/><feat att="grammaticalNumber" val="singular"/><feat att="case" val="unspecified"/>
<FormRepresentation> <feat att="writtenForm" val="jægerkultur"/> <feat att="inflectionalParadigm" val="MFG0016"/> <feat att="officiallyApproved" val="yes"/> <feat att="frequency" val="0.0"/></FormRepresentation></WordForm>
<WordForm><feat att="grammaticalGender" val="commonGender"/><feat att="definiteness" val="indefinite"/><feat att="grammaticalNumber" val="singular"/><feat att="case" val="genitiveCase"/>
<FormRepresentation> <feat att="writtenForm" val="jægerkulturs"/> <feat att="inflectionalParadigm" val="MFG0016"/> <feat att="officiallyApproved" val="yes"/> <feat att="frequency" val="0.0"/></FormRepresentation></WordForm>
<WordForm><feat att="grammaticalGender" val="commonGender"/><feat att="definiteness" val="indefinite"/><feat att="grammaticalNumber" val="plural"/><feat att="case" val="unspecified"/>
<FormRepresentation> <feat att="writtenForm" val="jægerkulturer"/> <feat att="inflectionalParadigm" val="MFG0016"/> <feat att="officiallyApproved" val="yes"/> <feat att="frequency" val=".0179"/></FormRepresentation></WordForm>
<WordForm><feat att="grammaticalGender" val="commonGender"/><feat att="definiteness" val="indefinite"/><feat att="grammaticalNumber" val="plural"/><feat att="case" val="genitiveCase"/>
<FormRepresentation> <feat att="writtenForm" val="jægerkulturers"/> <feat att="inflectionalParadigm" val="MFG0016"/> <feat att="officiallyApproved" val="yes"/> <feat att="frequency" val="0.0"/></FormRepresentation></WordForm>
<WordForm><feat att="grammaticalGender" val="commonGender"/><feat att="definiteness" val="definite"/><feat att="grammaticalNumber" val="singular"/><feat att="case" val="unspecified"/>
<FormRepresentation> <feat att="writtenForm" val="jægerkulturen"/> <feat att="inflectionalParadigm" val="MFG0016"/> <feat att="officiallyApproved" val="yes"/> <feat att="frequency" val=".0179"/></FormRepresentation></WordForm>
<WordForm><feat att="grammaticalGender" val="commonGender"/><feat att="definiteness" val="definite"/><feat att="grammaticalNumber" val="singular"/><feat att="case" val="genitiveCase"/>
<FormRepresentation> <feat att="writtenForm" val="jægerkulturens"/> <feat att="inflectionalParadigm" val="MFG0016"/> <feat att="officiallyApproved" val="yes"/> <feat att="frequency" val=".0536"/></FormRepresentation></WordForm>
<WordForm><feat att="grammaticalGender" val="commonGender"/><feat att="definiteness" val="definite"/><feat att="grammaticalNumber" val="plural"/><feat att="case" val="unspecified"/>
<FormRepresentation> <feat att="writtenForm" val="jægerkulturerne"/> <feat att="inflectionalParadigm" val="MFG0016"/> <feat att="officiallyApproved" val="yes"/> <feat att="frequency" val="0.0"/></FormRepresentation></WordForm>
<WordForm><feat att="grammaticalGender" val="commonGender"/><feat att="definiteness" val="definite"/><feat att="grammaticalNumber" val="plural"/><feat att="case" val="genitiveCase"/>
<FormRepresentation> <feat att="writtenForm" val="jægerkulturernes"/> <feat att="inflectionalParadigm" val="MFG0016"/> <feat att="officiallyApproved" val="yes"/> <feat att="frequency" val="0.0"/></FormRepresentation></WordForm>
</LexicalEntry> 
<LexicalEntry><feat att="partOfSpeech" val="commonNoun"/> 
<feat att="id" val="GMU_JÆRV_1"/> 
<feat att="morphologicalUnitId" val="JÆRV"/> 
<feat att="originalSource" val="DDO"/> 
<feat att="independentWord" val="yes"/> 
<Lemma><FormRepresentation> <feat att="writtenForm" val="jærv"/> <feat att="officiallyApproved" val="yes"/> 
<feat att="joiningElement" val="nil"/> 
<feat att="joiningElementResult" val="jærv"/> 
</FormRepresentation> </Lemma> 
<WordForm><feat att="grammaticalGender" val="commonGender"/><feat att="definiteness" val="indefinite"/><feat att="grammaticalNumber" val="singular"/><feat att="case" val="unspecified"/>
<FormRepresentation> <feat att="writtenForm" val="jærv"/> <feat att="inflectionalParadigm" val="MFG0014"/> <feat att="officiallyApproved" val="yes"/> <feat att="frequency" val=".1429"/></FormRepresentation></WordForm>
<WordForm><feat att="grammaticalGender" val="commonGender"/><feat att="definiteness" val="indefinite"/><feat att="grammaticalNumber" val="singular"/><feat att="case" val="genitiveCase"/>
<FormRepresentation> <feat att="writtenForm" val="jærvs"/> <feat att="inflectionalParadigm" val="MFG0014"/> <feat att="officiallyApproved" val="yes"/> <feat att="frequency" val="0.0"/></FormRepresentation></WordForm>
<WordForm><feat att="grammaticalGender" val="commonGender"/><feat att="definiteness" val="indefinite"/><feat att="grammaticalNumber" val="plural"/><feat att="case" val="unspecified"/>
<FormRepresentation> <feat att="writtenForm" val="jærve"/> <feat att="inflectionalParadigm" val="MFG0014"/> <feat att="officiallyApproved" val="yes"/> <feat att="frequency" val=".0357"/></FormRepresentation></WordForm>
<WordForm><feat att="grammaticalGender" val="commonGender"/><feat att="definiteness" val="indefinite"/><feat att="grammaticalNumber" val="plural"/><feat att="case" val="genitiveCase"/>
<FormRepresentation> <feat att="writtenForm" val="jærves"/> <feat att="inflectionalParadigm" val="MFG0014"/> <feat att="officiallyApproved" val="yes"/> <feat att="frequency" val="0.0"/></FormRepresentation></WordForm>
<WordForm><feat att="grammaticalGender" val="commonGender"/><feat att="definiteness" val="definite"/><feat att="grammaticalNumber" val="singular"/><feat att="case" val="unspecified"/>
<FormRepresentation> <feat att="writtenForm" val="jærven"/> <feat att="inflectionalParadigm" val="MFG0014"/> <feat att="officiallyApproved" val="yes"/> <feat att="frequency" val=".0179"/></FormRepresentation></WordForm>
<WordForm><feat att="grammaticalGender" val="commonGender"/><feat att="definiteness" val="definite"/><feat att="grammaticalNumber" val="singular"/><feat att="case" val="genitiveCase"/>
<FormRepresentation> <feat att="writtenForm" val="jærvens"/> <feat att="inflectionalParadigm" val="MFG0014"/> <feat att="officiallyApproved" val="yes"/> <feat att="frequency" val="0.0"/></FormRepresentation></WordForm>
<WordForm><feat att="grammaticalGender" val="commonGender"/><feat att="definiteness" val="definite"/><feat att="grammaticalNumber" val="plural"/><feat att="case" val="unspecified"/>
<FormRepresentation> <feat att="writtenForm" val="jærvene"/> <feat att="inflectionalParadigm" val="MFG0014"/> <feat att="officiallyApproved" val="yes"/> <feat att="frequency" val="0.0"/></FormRepresentation></WordForm>
<WordForm><feat att="grammaticalGender" val="commonGender"/><feat att="definiteness" val="definite"/><feat att="grammaticalNumber" val="plural"/><feat att="case" val="genitiveCase"/>
<FormRepresentation> <feat att="writtenForm" val="jærvenes"/> <feat att="inflectionalParadigm" val="MFG0014"/> <feat att="officiallyApproved" val="yes"/> <feat att="frequency" val="0.0"/></FormRepresentation></WordForm>
</LexicalEntry> 
<LexicalEntry><feat att="partOfSpeech" val="commonNoun"/> 
<feat att="id" val="GMU_JÆTTE_1"/> 
<feat att="morphologicalUnitId" val="JÆTTE"/> 
<feat att="originalSource" val="PAROLE"/> 
<feat att="independentWord" val="yes"/> 
<Lemma><FormRepresentation> <feat att="writtenForm" val="jætte"/> <feat att="officiallyApproved" val="yes"/> 
<feat att="joiningElement" val="nil"/> 
<feat att="joiningElementResult" val="jætte"/> 
</FormRepresentation> </Lemma> 
<WordForm><feat att="grammaticalGender" val="commonGender"/><feat att="definiteness" val="indefinite"/><feat att="grammaticalNumber" val="singular"/><feat att="case" val="unspecified"/>
<FormRepresentation> <feat att="writtenForm" val="jætte"/> <feat att="inflectionalParadigm" val="MFG0076"/> <feat att="officiallyApproved" val="yes"/> <feat att="frequency" val=".3929"/></FormRepresentation></WordForm>
<WordForm><feat att="grammaticalGender" val="commonGender"/><feat att="definiteness" val="indefinite"/><feat att="grammaticalNumber" val="singular"/><feat att="case" val="genitiveCase"/>
<FormRepresentation> <feat att="writtenForm" val="jættes"/> <feat att="inflectionalParadigm" val="MFG0076"/> <feat att="officiallyApproved" val="yes"/> <feat att="frequency" val=".0357"/></FormRepresentation></WordForm>
<WordForm><feat att="grammaticalGender" val="commonGender"/><feat att="definiteness" val="indefinite"/><feat att="grammaticalNumber" val="plural"/><feat att="case" val="unspecified"/>
<FormRepresentation> <feat att="writtenForm" val="jætter"/> <feat att="inflectionalParadigm" val="MFG0076"/> <feat att="officiallyApproved" val="yes"/> <feat att="frequency" val=".4107"/></FormRepresentation></WordForm>
<WordForm><feat att="grammaticalGender" val="commonGender"/><feat att="definiteness" val="indefinite"/><feat att="grammaticalNumber" val="plural"/><feat att="case" val="genitiveCase"/>
<FormRepresentation> <feat att="writtenForm" val="jætters"/> <feat att="inflectionalParadigm" val="MFG0076"/> <feat att="officiallyApproved" val="yes"/> <feat att="frequency" val="0.0"/></FormRepresentation></WordForm>
<WordForm><feat att="grammaticalGender" val="commonGender"/><feat att="definiteness" val="definite"/><feat att="grammaticalNumber" val="singular"/><feat att="case" val="unspecified"/>
<FormRepresentation> <feat att="writtenForm" val="jætten"/> <feat att="inflectionalParadigm" val="MFG0076"/> <feat att="officiallyApproved" val="yes"/> <feat att="frequency" val=".3571"/></FormRepresentation></WordForm>
<WordForm><feat att="grammaticalGender" val="commonGender"/><feat att="definiteness" val="definite"/><feat att="grammaticalNumber" val="singular"/><feat att="case" val="genitiveCase"/>
<FormRepresentation> <feat att="writtenForm" val="jættens"/> <feat att="inflectionalParadigm" val="MFG0076"/> <feat att="officiallyApproved" val="yes"/> <feat att="frequency" val="0.0"/></FormRepresentation></WordForm>
<WordForm><feat att="grammaticalGender" val="commonGender"/><feat att="definiteness" val="definite"/><feat att="grammaticalNumber" val="plural"/><feat att="case" val="unspecified"/>
<FormRepresentation> <feat att="writtenForm" val="jætterne"/> <feat att="inflectionalParadigm" val="MFG0076"/> <feat att="officiallyApproved" val="yes"/> <feat att="frequency" val=".3393"/></FormRepresentation></WordForm>
<WordForm><feat att="grammaticalGender" val="commonGender"/><feat att="definiteness" val="definite"/><feat att="grammaticalNumber" val="plural"/><feat att="case" val="genitiveCase"/>
<FormRepresentation> <feat att="writtenForm" val="jætternes"/> <feat att="inflectionalParadigm" val="MFG0076"/> <feat att="officiallyApproved" val="yes"/> <feat att="frequency" val=".0536"/></FormRepresentation></WordForm>
</LexicalEntry> 
<LexicalEntry><feat att="partOfSpeech" val="commonNoun"/> 
<feat att="id" val="GMU_JÆTTESTUE_1"/> 
<feat att="morphologicalUnitId" val="JÆTTESTUE"/> 
<feat att="originalSource" val="PAROLE"/> 
<feat att="independentWord" val="yes"/> 
<feat att="decomposition" val="jætte+stue"/> 
<Lemma><FormRepresentation> <feat att="writtenForm" val="jættestue"/> <feat att="officiallyApproved" val="yes"/> 
<feat att="joiningElement" val="nil"/> 
<feat att="joiningElementResult" val="jættestue"/> 
</FormRepresentation> </Lemma> 
<WordForm><feat att="grammaticalGender" val="commonGender"/><feat att="definiteness" val="indefinite"/><feat att="grammaticalNumber" val="singular"/><feat att="case" val="unspecified"/>
<FormRepresentation> <feat att="writtenForm" val="jættestue"/> <feat att="inflectionalParadigm" val="MFG0076"/> <feat att="officiallyApproved" val="yes"/> <feat att="frequency" val=".1607"/></FormRepresentation></WordForm>
<WordForm><feat att="grammaticalGender" val="commonGender"/><feat att="definiteness" val="indefinite"/><feat att="grammaticalNumber" val="singular"/><feat att="case" val="genitiveCase"/>
<FormRepresentation> <feat att="writtenForm" val="jættestues"/> <feat att="inflectionalParadigm" val="MFG0076"/> <feat att="officiallyApproved" val="yes"/> <feat att="frequency" val="0.0"/></FormRepresentation></WordForm>
<WordForm><feat att="grammaticalGender" val="commonGender"/><feat att="definiteness" val="indefinite"/><feat att="grammaticalNumber" val="plural"/><feat att="case" val="unspecified"/>
<FormRepresentation> <feat att="writtenForm" val="jættestuer"/> <feat att="inflectionalParadigm" val="MFG0076"/> <feat att="officiallyApproved" val="yes"/> <feat att="frequency" val=".3214"/></FormRepresentation></WordForm>
<WordForm><feat att="grammaticalGender" val="commonGender"/><feat att="definiteness" val="indefinite"/><feat att="grammaticalNumber" val="plural"/><feat att="case" val="genitiveCase"/>
<FormRepresentation> <feat att="writtenForm" val="jættestuers"/> <feat att="inflectionalParadigm" val="MFG0076"/> <feat att="officiallyApproved" val="yes"/> <feat att="frequency" val="0.0"/></FormRepresentation></WordForm>
<WordForm><feat att="grammaticalGender" val="commonGender"/><feat att="definiteness" val="definite"/><feat att="grammaticalNumber" val="singular"/><feat att="case" val="unspecified"/>
<FormRepresentation> <feat att="writtenForm" val="jættestuen"/> <feat att="inflectionalParadigm" val="MFG0076"/> <feat att="officiallyApproved" val="yes"/> <feat att="frequency" val=".1429"/></FormRepresentation></WordForm>
<WordForm><feat att="grammaticalGender" val="commonGender"/><feat att="definiteness" val="definite"/><feat att="grammaticalNumber" val="singular"/><feat att="case" val="genitiveCase"/>
<FormRepresentation> <feat att="writtenForm" val="jættestuens"/> <feat att="inflectionalParadigm" val="MFG0076"/> <feat att="officiallyApproved" val="yes"/> <feat att="frequency" val="0.0"/></FormRepresentation></WordForm>
<WordForm><feat att="grammaticalGender" val="commonGender"/><feat att="definiteness" val="definite"/><feat att="grammaticalNumber" val="plural"/><feat att="case" val="unspecified"/>
<FormRepresentation> <feat att="writtenForm" val="jættestuerne"/> <feat att="inflectionalParadigm" val="MFG0076"/> <feat att="officiallyApproved" val="yes"/> <feat att="frequency" val=".0714"/></FormRepresentation></WordForm>
<WordForm><feat att="grammaticalGender" val="commonGender"/><feat att="definiteness" val="definite"/><feat att="grammaticalNumber" val="plural"/><feat att="case" val="genitiveCase"/>
<FormRepresentation> <feat att="writtenForm" val="jættestuernes"/> <feat att="inflectionalParadigm" val="MFG0076"/> <feat att="officiallyApproved" val="yes"/> <feat att="frequency" val=".0179"/></FormRepresentation></WordForm>
</LexicalEntry> 
<LexicalEntry><feat att="partOfSpeech" val="commonNoun"/> 
<feat att="id" val="GMU_JÆVNBYRDIGHED_1"/> 
<feat att="morphologicalUnitId" val="JÆVNBYRDIGHED"/> 
<feat att="originalSource" val="DDO"/> 
<feat att="independentWord" val="yes"/> 
<Lemma><FormRepresentation> <feat att="writtenForm" val="jævnbyrdighed"/> <feat att="officiallyApproved" val="yes"/> 
<feat att="joiningElement" val="Not analyzed"/> 
</FormRepresentation> </Lemma> 
<WordForm><feat att="grammaticalGender" val="commonGender"/><feat att="definiteness" val="indefinite"/><feat att="grammaticalNumber" val="singular"/><feat att="case" val="unspecified"/>
<FormRepresentation> <feat att="writtenForm" val="jævnbyrdighed"/> <feat att="inflectionalParadigm" val="MFG0220"/> <feat att="officiallyApproved" val="yes"/> <feat att="frequency" val=".4643"/></FormRepresentation></WordForm>
<WordForm><feat att="grammaticalGender" val="commonGender"/><feat att="definiteness" val="indefinite"/><feat att="grammaticalNumber" val="singular"/><feat att="case" val="genitiveCase"/>
<FormRepresentation> <feat att="writtenForm" val="jævnbyrdigheds"/> <feat att="inflectionalParadigm" val="MFG0220"/> <feat att="officiallyApproved" val="yes"/> <feat att="frequency" val="0.0"/></FormRepresentation></WordForm>
<WordForm><feat att="grammaticalGender" val="commonGender"/><feat att="definiteness" val="definite"/><feat att="grammaticalNumber" val="singular"/><feat att="case" val="unspecified"/>
<FormRepresentation> <feat att="writtenForm" val="jævnbyrdigheden"/> <feat att="inflectionalParadigm" val="MFG0220"/> <feat att="officiallyApproved" val="yes"/> <feat att="frequency" val=".1071"/></FormRepresentation></WordForm>
<WordForm><feat att="grammaticalGender" val="commonGender"/><feat att="definiteness" val="definite"/><feat att="grammaticalNumber" val="singular"/><feat att="case" val="genitiveCase"/>
<FormRepresentation> <feat att="writtenForm" val="jævnbyrdighedens"/> <feat att="inflectionalParadigm" val="MFG0220"/> <feat att="officiallyApproved" val="yes"/> <feat att="frequency" val="0.0"/></FormRepresentation></WordForm>
</LexicalEntry> 
<LexicalEntry><feat att="partOfSpeech" val="commonNoun"/> 
<feat att="id" val="GMU_JÆVNFØRELSE_1"/> 
<feat att="morphologicalUnitId" val="JÆVNFØRELSE"/> 
<feat att="originalSource" val="DDO"/> 
<feat att="independentWord" val="yes"/> 
<feat att="decomposition" val="jævn+førelse"/> 
<Lemma><FormRepresentation> <feat att="writtenForm" val="jævnførelse"/> <feat att="officiallyApproved" val="yes"/> 
<feat att="joiningElement" val="Not analyzed"/> 
</FormRepresentation> </Lemma> 
<WordForm><feat att="grammaticalGender" val="commonGender"/><feat att="definiteness" val="indefinite"/><feat att="grammaticalNumber" val="singular"/><feat att="case" val="unspecified"/>
<FormRepresentation> <feat att="writtenForm" val="jævnførelse"/> <feat att="inflectionalParadigm" val="MFG0076"/> <feat att="officiallyApproved" val="yes"/> <feat att="frequency" val="0.0"/></FormRepresentation></WordForm>
<WordForm><feat att="grammaticalGender" val="commonGender"/><feat att="definiteness" val="indefinite"/><feat att="grammaticalNumber" val="singular"/><feat att="case" val="genitiveCase"/>
<FormRepresentation> <feat att="writtenForm" val="jævnførelses"/> <feat att="inflectionalParadigm" val="MFG0076"/> <feat att="officiallyApproved" val="yes"/> <feat att="frequency" val="0.0"/></FormRepresentation></WordForm>
<WordForm><feat att="grammaticalGender" val="commonGender"/><feat att="definiteness" val="indefinite"/><feat att="grammaticalNumber" val="plural"/><feat att="case" val="unspecified"/>
<FormRepresentation> <feat att="writtenForm" val="jævnførelser"/> <feat att="inflectionalParadigm" val="MFG0076"/> <feat att="officiallyApproved" val="yes"/> <feat att="frequency" val="0.0"/></FormRepresentation></WordForm>
<WordForm><feat att="grammaticalGender" val="commonGender"/><feat att="definiteness" val="indefinite"/><feat att="grammaticalNumber" val="plural"/><feat att="case" val="genitiveCase"/>
<FormRepresentation> <feat att="writtenForm" val="jævnførelsers"/> <feat att="inflectionalParadigm" val="MFG0076"/> <feat att="officiallyApproved" val="yes"/> <feat att="frequency" val="0.0"/></FormRepresentation></WordForm>
<WordForm><feat att="grammaticalGender" val="commonGender"/><feat att="definiteness" val="definite"/><feat att="grammaticalNumber" val="singular"/><feat att="case" val="unspecified"/>
<FormRepresentation> <feat att="writtenForm" val="jævnførelsen"/> <feat att="inflectionalParadigm" val="MFG0076"/> <feat att="officiallyApproved" val="yes"/> <feat att="frequency" val=".0357"/></FormRepresentation></WordForm>
<WordForm><feat att="grammaticalGender" val="commonGender"/><feat att="definiteness" val="definite"/><feat att="grammaticalNumber" val="singular"/><feat att="case" val="genitiveCase"/>
<FormRepresentation> <feat att="writtenForm" val="jævnførelsens"/> <feat att="inflectionalParadigm" val="MFG0076"/> <feat att="officiallyApproved" val="yes"/> <feat att="frequency" val="0.0"/></FormRepresentation></WordForm>
<WordForm><feat att="grammaticalGender" val="commonGender"/><feat att="definiteness" val="definite"/><feat att="grammaticalNumber" val="plural"/><feat att="case" val="unspecified"/>
<FormRepresentation> <feat att="writtenForm" val="jævnførelserne"/> <feat att="inflectionalParadigm" val="MFG0076"/> <feat att="officiallyApproved" val="yes"/> <feat att="frequency" val="0.0"/></FormRepresentation></WordForm>
<WordForm><feat att="grammaticalGender" val="commonGender"/><feat att="definiteness" val="definite"/><feat att="grammaticalNumber" val="plural"/><feat att="case" val="genitiveCase"/>
<FormRepresentation> <feat att="writtenForm" val="jævnførelsernes"/> <feat att="inflectionalParadigm" val="MFG0076"/> <feat att="officiallyApproved" val="yes"/> <feat att="frequency" val="0.0"/></FormRepresentation></WordForm>
</LexicalEntry> 
<LexicalEntry><feat att="partOfSpeech" val="commonNoun"/> 
<feat att="id" val="GMU_JÆVNHED_1"/> 
<feat att="morphologicalUnitId" val="JÆVNHED"/> 
<feat att="originalSource" val="DDO"/> 
<feat att="independentWord" val="yes"/> 
<Lemma><FormRepresentation> <feat att="writtenForm" val="jævnhed"/> <feat att="officiallyApproved" val="yes"/> 
<feat att="joiningElement" val="Not analyzed"/> 
</FormRepresentation> </Lemma> 
<WordForm><feat att="grammaticalGender" val="commonGender"/><feat att="definiteness" val="indefinite"/><feat att="grammaticalNumber" val="singular"/><feat att="case" val="unspecified"/>
<FormRepresentation> <feat att="writtenForm" val="jævnhed"/> <feat att="inflectionalParadigm" val="MFG0220"/> <feat att="officiallyApproved" val="yes"/> <feat att="frequency" val=".125"/></FormRepresentation></WordForm>
<WordForm><feat att="grammaticalGender" val="commonGender"/><feat att="definiteness" val="indefinite"/><feat att="grammaticalNumber" val="singular"/><feat att="case" val="genitiveCase"/>
<FormRepresentation> <feat att="writtenForm" val="jævnheds"/> <feat att="inflectionalParadigm" val="MFG0220"/> <feat att="officiallyApproved" val="yes"/> <feat att="frequency" val="0.0"/></FormRepresentation></WordForm>
<WordForm><feat att="grammaticalGender" val="commonGender"/><feat att="definiteness" val="definite"/><feat att="grammaticalNumber" val="singular"/><feat att="case" val="unspecified"/>
<FormRepresentation> <feat att="writtenForm" val="jævnheden"/> <feat att="inflectionalParadigm" val="MFG0220"/> <feat att="officiallyApproved" val="yes"/> <feat att="frequency" val=".0536"/></FormRepresentation></WordForm>
<WordForm><feat att="grammaticalGender" val="commonGender"/><feat att="definiteness" val="definite"/><feat att="grammaticalNumber" val="singular"/><feat att="case" val="genitiveCase"/>
<FormRepresentation> <feat att="writtenForm" val="jævnhedens"/> <feat att="inflectionalParadigm" val="MFG0220"/> <feat att="officiallyApproved" val="yes"/> <feat att="frequency" val="0.0"/></FormRepresentation></WordForm>
</LexicalEntry> 
<LexicalEntry><feat att="partOfSpeech" val="commonNoun"/> 
<feat att="id" val="GMU_JÆVNING,1_1"/> 
<feat att="morphologicalUnitId" val="JÆVNING_1"/> 
<feat att="originalSource" val="PAROLE"/> 
<feat att="independentWord" val="yes"/> 
<Lemma><FormRepresentation> <feat att="writtenForm" val="jævning"/> <feat att="officiallyApproved" val="yes"/> 
<feat att="joiningElement" val="Not analyzed"/> 
</FormRepresentation> </Lemma> 
<WordForm><feat att="grammaticalGender" val="commonGender"/><feat att="definiteness" val="indefinite"/><feat att="grammaticalNumber" val="singular"/><feat att="case" val="unspecified"/>
<FormRepresentation> <feat att="writtenForm" val="jævning"/> <feat att="inflectionalParadigm" val="MFG0016"/> <feat att="officiallyApproved" val="yes"/> <feat att="frequency" val=".375"/></FormRepresentation></WordForm>
<WordForm><feat att="grammaticalGender" val="commonGender"/><feat att="definiteness" val="indefinite"/><feat att="grammaticalNumber" val="singular"/><feat att="case" val="genitiveCase"/>
<FormRepresentation> <feat att="writtenForm" val="jævnings"/> <feat att="inflectionalParadigm" val="MFG0016"/> <feat att="officiallyApproved" val="yes"/> <feat att="frequency" val="0.0"/></FormRepresentation></WordForm>
<WordForm><feat att="grammaticalGender" val="commonGender"/><feat att="definiteness" val="indefinite"/><feat att="grammaticalNumber" val="plural"/><feat att="case" val="unspecified"/>
<FormRepresentation> <feat att="writtenForm" val="jævninger"/> <feat att="inflectionalParadigm" val="MFG0016"/> <feat att="officiallyApproved" val="yes"/> <feat att="frequency" val="0.0"/></FormRepresentation></WordForm>
<WordForm><feat att="grammaticalGender" val="commonGender"/><feat att="definiteness" val="indefinite"/><feat att="grammaticalNumber" val="plural"/><feat att="case" val="genitiveCase"/>
<FormRepresentation> <feat att="writtenForm" val="jævningers"/> <feat att="inflectionalParadigm" val="MFG0016"/> <feat att="officiallyApproved" val="yes"/> <feat att="frequency" val="0.0"/></FormRepresentation></WordForm>
<WordForm><feat att="grammaticalGender" val="commonGender"/><feat att="definiteness" val="definite"/><feat att="grammaticalNumber" val="singular"/><feat att="case" val="unspecified"/>
<FormRepresentation> <feat att="writtenForm" val="jævningen"/> <feat att="inflectionalParadigm" val="MFG0016"/> <feat att="officiallyApproved" val="yes"/> <feat att="frequency" val=".125"/></FormRepresentation></WordForm>
<WordForm><feat att="grammaticalGender" val="commonGender"/><feat att="definiteness" val="definite"/><feat att="grammaticalNumber" val="singular"/><feat att="case" val="genitiveCase"/>
<FormRepresentation> <feat att="writtenForm" val="jævningens"/> <feat att="inflectionalParadigm" val="MFG0016"/> <feat att="officiallyApproved" val="yes"/> <feat att="frequency" val="0.0"/></FormRepresentation></WordForm>
<WordForm><feat att="grammaticalGender" val="commonGender"/><feat att="definiteness" val="definite"/><feat att="grammaticalNumber" val="plural"/><feat att="case" val="unspecified"/>
<FormRepresentation> <feat att="writtenForm" val="jævningerne"/> <feat att="inflectionalParadigm" val="MFG0016"/> <feat att="officiallyApproved" val="yes"/> <feat att="frequency" val="0.0"/></FormRepresentation></WordForm>
<WordForm><feat att="grammaticalGender" val="commonGender"/><feat att="definiteness" val="definite"/><feat att="grammaticalNumber" val="plural"/><feat att="case" val="genitiveCase"/>
<FormRepresentation> <feat att="writtenForm" val="jævningernes"/> <feat att="inflectionalParadigm" val="MFG0016"/> <feat att="officiallyApproved" val="yes"/> <feat att="frequency" val="0.0"/></FormRepresentation></WordForm>
</LexicalEntry> 
<LexicalEntry><feat att="partOfSpeech" val="commonNoun"/> 
<feat att="id" val="GMU_JÆVNSTRØM_1"/> 
<feat att="morphologicalUnitId" val="JÆVNSTRØM"/> 
<feat att="originalSource" val="PAROLE"/> 
<feat att="independentWord" val="yes"/> 
<feat att="decomposition" val="jævn+strøm"/> 
<Lemma><FormRepresentation> <feat att="writtenForm" val="jævnstrøm"/> <feat att="officiallyApproved" val="yes"/> 
<feat att="joiningElement" val="Not analyzed"/> 
</FormRepresentation> </Lemma> 
<WordForm><feat att="grammaticalGender" val="commonGender"/><feat att="definiteness" val="indefinite"/><feat att="grammaticalNumber" val="singular"/><feat att="case" val="unspecified"/>
<FormRepresentation> <feat att="writtenForm" val="jævnstrøm"/> <feat att="inflectionalParadigm" val="MFG0071"/> <feat att="officiallyApproved" val="yes"/> <feat att="frequency" val=".5714"/></FormRepresentation></WordForm>
<WordForm><feat att="grammaticalGender" val="commonGender"/><feat att="definiteness" val="indefinite"/><feat att="grammaticalNumber" val="singular"/><feat att="case" val="genitiveCase"/>
<FormRepresentation> <feat att="writtenForm" val="jævnstrøms"/> <feat att="inflectionalParadigm" val="MFG0071"/> <feat att="officiallyApproved" val="yes"/> <feat att="frequency" val="0.0"/></FormRepresentation></WordForm>
<WordForm><feat att="grammaticalGender" val="commonGender"/><feat att="definiteness" val="indefinite"/><feat att="grammaticalNumber" val="plural"/><feat att="case" val="unspecified"/>
<FormRepresentation> <feat att="writtenForm" val="jævnstrømme"/> <feat att="inflectionalParadigm" val="MFG0071"/> <feat att="officiallyApproved" val="yes"/> <feat att="frequency" val="0.0"/></FormRepresentation></WordForm>
<WordForm><feat att="grammaticalGender" val="commonGender"/><feat att="definiteness" val="indefinite"/><feat att="grammaticalNumber" val="plural"/><feat att="case" val="genitiveCase"/>
<FormRepresentation> <feat att="writtenForm" val="jævnstrømmes"/> <feat att="inflectionalParadigm" val="MFG0071"/> <feat att="officiallyApproved" val="yes"/> <feat att="frequency" val="0.0"/></FormRepresentation></WordForm>
<WordForm><feat att="grammaticalGender" val="commonGender"/><feat att="definiteness" val="definite"/><feat att="grammaticalNumber" val="singular"/><feat att="case" val="unspecified"/>
<FormRepresentation> <feat att="writtenForm" val="jævnstrømmen"/> <feat att="inflectionalParadigm" val="MFG0071"/> <feat att="officiallyApproved" val="yes"/> <feat att="frequency" val="0.0"/></FormRepresentation></WordForm>
<WordForm><feat att="grammaticalGender" val="commonGender"/><feat att="definiteness" val="definite"/><feat att="grammaticalNumber" val="singular"/><feat att="case" val="genitiveCase"/>
<FormRepresentation> <feat att="writtenForm" val="jævnstrømmens"/> <feat att="inflectionalParadigm" val="MFG0071"/> <feat att="officiallyApproved" val="yes"/> <feat att="frequency" val="0.0"/></FormRepresentation></WordForm>
<WordForm><feat att="grammaticalGender" val="commonGender"/><feat att="definiteness" val="definite"/><feat att="grammaticalNumber" val="plural"/><feat att="case" val="unspecified"/>
<FormRepresentation> <feat att="writtenForm" val="jævnstrømmene"/> <feat att="inflectionalParadigm" val="MFG0071"/> <feat att="officiallyApproved" val="yes"/> <feat att="frequency" val="0.0"/></FormRepresentation></WordForm>
<WordForm><feat att="grammaticalGender" val="commonGender"/><feat att="definiteness" val="definite"/><feat att="grammaticalNumber" val="plural"/><feat att="case" val="genitiveCase"/>
<FormRepresentation> <feat att="writtenForm" val="jævnstrømmenes"/> <feat att="inflectionalParadigm" val="MFG0071"/> <feat att="officiallyApproved" val="yes"/> <feat att="frequency" val="0.0"/></FormRepresentation></WordForm>
</LexicalEntry> 
<LexicalEntry><feat att="partOfSpeech" val="commonNoun"/> 
<feat att="id" val="GMU_JØDE_1"/> 
<feat att="morphologicalUnitId" val="JØDE"/> 
<feat att="originalSource" val="PAROLE"/> 
<feat att="independentWord" val="yes"/> 
<Lemma><FormRepresentation> <feat att="writtenForm" val="jøde"/> <feat att="officiallyApproved" val="yes"/> 
<feat att="joiningElement" val="nil"/> 
<feat att="joiningElementResult" val="jøde"/> 
</FormRepresentation> </Lemma> 
<WordForm><feat att="grammaticalGender" val="commonGender"/><feat att="definiteness" val="indefinite"/><feat att="grammaticalNumber" val="singular"/><feat att="case" val="unspecified"/>
<FormRepresentation> <feat att="writtenForm" val="jøde"/> <feat att="inflectionalParadigm" val="MFG0076"/> <feat att="officiallyApproved" val="yes"/> <feat att="frequency" val="5.9643"/></FormRepresentation></WordForm>
<WordForm><feat att="grammaticalGender" val="commonGender"/><feat att="definiteness" val="indefinite"/><feat att="grammaticalNumber" val="singular"/><feat att="case" val="genitiveCase"/>
<FormRepresentation> <feat att="writtenForm" val="jødes"/> <feat att="inflectionalParadigm" val="MFG0076"/> <feat att="officiallyApproved" val="yes"/> <feat att="frequency" val=".0357"/></FormRepresentation></WordForm>
<WordForm><feat att="grammaticalGender" val="commonGender"/><feat att="definiteness" val="indefinite"/><feat att="grammaticalNumber" val="plural"/><feat att="case" val="unspecified"/>
<FormRepresentation> <feat att="writtenForm" val="jøder"/> <feat att="inflectionalParadigm" val="MFG0076"/> <feat att="officiallyApproved" val="yes"/> <feat att="frequency" val="20.7679"/></FormRepresentation></WordForm>
<WordForm><feat att="grammaticalGender" val="commonGender"/><feat att="definiteness" val="indefinite"/><feat att="grammaticalNumber" val="plural"/><feat att="case" val="genitiveCase"/>
<FormRepresentation> <feat att="writtenForm" val="jøders"/> <feat att="inflectionalParadigm" val="MFG0076"/> <feat att="officiallyApproved" val="yes"/> <feat att="frequency" val=".625"/></FormRepresentation></WordForm>
<WordForm><feat att="grammaticalGender" val="commonGender"/><feat att="definiteness" val="definite"/><feat att="grammaticalNumber" val="singular"/><feat att="case" val="unspecified"/>
<FormRepresentation> <feat att="writtenForm" val="jøden"/> <feat att="inflectionalParadigm" val="MFG0076"/> <feat att="officiallyApproved" val="yes"/> <feat att="frequency" val=".7857"/></FormRepresentation></WordForm>
<WordForm><feat att="grammaticalGender" val="commonGender"/><feat att="definiteness" val="definite"/><feat att="grammaticalNumber" val="singular"/><feat att="case" val="genitiveCase"/>
<FormRepresentation> <feat att="writtenForm" val="jødens"/> <feat att="inflectionalParadigm" val="MFG0076"/> <feat att="officiallyApproved" val="yes"/> <feat att="frequency" val=".0714"/></FormRepresentation></WordForm>
<WordForm><feat att="grammaticalGender" val="commonGender"/><feat att="definiteness" val="definite"/><feat att="grammaticalNumber" val="plural"/><feat att="case" val="unspecified"/>
<FormRepresentation> <feat att="writtenForm" val="jøderne"/> <feat att="inflectionalParadigm" val="MFG0076"/> <feat att="officiallyApproved" val="yes"/> <feat att="frequency" val="10."/></FormRepresentation></WordForm>
<WordForm><feat att="grammaticalGender" val="commonGender"/><feat att="definiteness" val="definite"/><feat att="grammaticalNumber" val="plural"/><feat att="case" val="genitiveCase"/>
<FormRepresentation> <feat att="writtenForm" val="jødernes"/> <feat att="inflectionalParadigm" val="MFG0076"/> <feat att="officiallyApproved" val="yes"/> <feat att="frequency" val="2.7321"/></FormRepresentation></WordForm>
</LexicalEntry> 
<LexicalEntry><feat att="partOfSpeech" val="commonNoun"/> 
<feat att="id" val="GMU_JØDEKIRSEBÆR_1"/> 
<feat att="morphologicalUnitId" val="JØDEKIRSEBÆR"/> 
<feat att="originalSource" val="DDO"/> 
<feat att="independentWord" val="yes"/> 
<feat att="decomposition" val="jøde+kirsebær"/> 
<Lemma><FormRepresentation> <feat att="writtenForm" val="jødekirsebær"/> <feat att="officiallyApproved" val="yes"/> 
<feat att="joiningElement" val="Not analyzed"/> 
</FormRepresentation> </Lemma> 
<WordForm><feat att="grammaticalGender" val="neuter"/><feat att="definiteness" val="indefinite"/><feat att="grammaticalNumber" val="singular"/><feat att="case" val="unspecified"/>
<FormRepresentation> <feat att="writtenForm" val="jødekirsebær"/> <feat att="inflectionalParadigm" val="MFG0090"/> <feat att="officiallyApproved" val="yes"/> <feat att="frequency" val=".0714"/></FormRepresentation></WordForm>
<WordForm><feat att="grammaticalGender" val="neuter"/><feat att="definiteness" val="indefinite"/><feat att="grammaticalNumber" val="singular"/><feat att="case" val="genitiveCase"/>
<FormRepresentation> <feat att="writtenForm" val="jødekirsebærs"/> <feat att="inflectionalParadigm" val="MFG0090"/> <feat att="officiallyApproved" val="yes"/> <feat att="frequency" val="0.0"/></FormRepresentation></WordForm>
<WordForm><feat att="grammaticalGender" val="neuter"/><feat att="definiteness" val="indefinite"/><feat att="grammaticalNumber" val="plural"/><feat att="case" val="unspecified"/>
<FormRepresentation> <feat att="writtenForm" val="jødekirsebær"/> <feat att="inflectionalParadigm" val="MFG0090"/> <feat att="officiallyApproved" val="yes"/> <feat att="frequency" val=".0714"/></FormRepresentation></WordForm>
<WordForm><feat att="grammaticalGender" val="neuter"/><feat att="definiteness" val="indefinite"/><feat att="grammaticalNumber" val="plural"/><feat att="case" val="genitiveCase"/>
<FormRepresentation> <feat att="writtenForm" val="jødekirsebærs"/> <feat att="inflectionalParadigm" val="MFG0090"/> <feat att="officiallyApproved" val="yes"/> <feat att="frequency" val="0.0"/></FormRepresentation></WordForm>
<WordForm><feat att="grammaticalGender" val="neuter"/><feat att="definiteness" val="definite"/><feat att="grammaticalNumber" val="singular"/><feat att="case" val="unspecified"/>
<FormRepresentation> <feat att="writtenForm" val="jødekirsebærret"/> <feat att="inflectionalParadigm" val="MFG0090"/> <feat att="officiallyApproved" val="yes"/> <feat att="frequency" val="0.0"/></FormRepresentation></WordForm>
<WordForm><feat att="grammaticalGender" val="neuter"/><feat att="definiteness" val="definite"/><feat att="grammaticalNumber" val="singular"/><feat att="case" val="genitiveCase"/>
<FormRepresentation> <feat att="writtenForm" val="jødekirsebærrets"/> <feat att="inflectionalParadigm" val="MFG0090"/> <feat att="officiallyApproved" val="yes"/> <feat att="frequency" val="0.0"/></FormRepresentation></WordForm>
<WordForm><feat att="grammaticalGender" val="neuter"/><feat att="definiteness" val="definite"/><feat att="grammaticalNumber" val="plural"/><feat att="case" val="unspecified"/>
<FormRepresentation> <feat att="writtenForm" val="jødekirsebærrene"/> <feat att="inflectionalParadigm" val="MFG0090"/> <feat att="officiallyApproved" val="yes"/> <feat att="frequency" val="0.0"/></FormRepresentation></WordForm>
<WordForm><feat att="grammaticalGender" val="neuter"/><feat att="definiteness" val="definite"/><feat att="grammaticalNumber" val="plural"/><feat att="case" val="genitiveCase"/>
<FormRepresentation> <feat att="writtenForm" val="jødekirsebærrenes"/> <feat att="inflectionalParadigm" val="MFG0090"/> <feat att="officiallyApproved" val="yes"/> <feat att="frequency" val="0.0"/></FormRepresentation></WordForm>
</LexicalEntry> 
<LexicalEntry><feat att="partOfSpeech" val="commonNoun"/> 
<feat att="id" val="GMU_JØDINDE_1"/> 
<feat att="morphologicalUnitId" val="JØDINDE"/> 
<feat att="originalSource" val="DDO"/> 
<feat att="independentWord" val="yes"/> 
<Lemma><FormRepresentation> <feat att="writtenForm" val="jødinde"/> <feat att="officiallyApproved" val="yes"/> 
<feat att="joiningElement" val="nil"/> 
<feat att="joiningElementResult" val="jødinde"/> 
</FormRepresentation> </Lemma> 
<WordForm><feat att="grammaticalGender" val="commonGender"/><feat att="definiteness" val="indefinite"/><feat att="grammaticalNumber" val="singular"/><feat att="case" val="unspecified"/>
<FormRepresentation> <feat att="writtenForm" val="jødinde"/> <feat att="inflectionalParadigm" val="MFG0076"/> <feat att="officiallyApproved" val="yes"/> <feat att="frequency" val=".1786"/></FormRepresentation></WordForm>
<WordForm><feat att="grammaticalGender" val="commonGender"/><feat att="definiteness" val="indefinite"/><feat att="grammaticalNumber" val="singular"/><feat att="case" val="genitiveCase"/>
<FormRepresentation> <feat att="writtenForm" val="jødindes"/> <feat att="inflectionalParadigm" val="MFG0076"/> <feat att="officiallyApproved" val="yes"/> <feat att="frequency" val="0.0"/></FormRepresentation></WordForm>
<WordForm><feat att="grammaticalGender" val="commonGender"/><feat att="definiteness" val="indefinite"/><feat att="grammaticalNumber" val="plural"/><feat att="case" val="unspecified"/>
<FormRepresentation> <feat att="writtenForm" val="jødinder"/> <feat att="inflectionalParadigm" val="MFG0076"/> <feat att="officiallyApproved" val="yes"/> <feat att="frequency" val="0.0"/></FormRepresentation></WordForm>
<WordForm><feat att="grammaticalGender" val="commonGender"/><feat att="definiteness" val="indefinite"/><feat att="grammaticalNumber" val="plural"/><feat att="case" val="genitiveCase"/>
<FormRepresentation> <feat att="writtenForm" val="jødinders"/> <feat att="inflectionalParadigm" val="MFG0076"/> <feat att="officiallyApproved" val="yes"/> <feat att="frequency" val="0.0"/></FormRepresentation></WordForm>
<WordForm><feat att="grammaticalGender" val="commonGender"/><feat att="definiteness" val="definite"/><feat att="grammaticalNumber" val="singular"/><feat att="case" val="unspecified"/>
<FormRepresentation> <feat att="writtenForm" val="jødinden"/> <feat att="inflectionalParadigm" val="MFG0076"/> <feat att="officiallyApproved" val="yes"/> <feat att="frequency" val=".0357"/></FormRepresentation></WordForm>
<WordForm><feat att="grammaticalGender" val="commonGender"/><feat att="definiteness" val="definite"/><feat att="grammaticalNumber" val="singular"/><feat att="case" val="genitiveCase"/>
<FormRepresentation> <feat att="writtenForm" val="jødindens"/> <feat att="inflectionalParadigm" val="MFG0076"/> <feat att="officiallyApproved" val="yes"/> <feat att="frequency" val="0.0"/></FormRepresentation></WordForm>
<WordForm><feat att="grammaticalGender" val="commonGender"/><feat att="definiteness" val="definite"/><feat att="grammaticalNumber" val="plural"/><feat att="case" val="unspecified"/>
<FormRepresentation> <feat att="writtenForm" val="jødinderne"/> <feat att="inflectionalParadigm" val="MFG0076"/> <feat att="officiallyApproved" val="yes"/> <feat att="frequency" val="0.0"/></FormRepresentation></WordForm>
<WordForm><feat att="grammaticalGender" val="commonGender"/><feat att="definiteness" val="definite"/><feat att="grammaticalNumber" val="plural"/><feat att="case" val="genitiveCase"/>
<FormRepresentation> <feat att="writtenForm" val="jødindernes"/> <feat att="inflectionalParadigm" val="MFG0076"/> <feat att="officiallyApproved" val="yes"/> <feat att="frequency" val="0.0"/></FormRepresentation></WordForm>
</LexicalEntry> 
<LexicalEntry><feat att="partOfSpeech" val="commonNoun"/> 
<feat att="id" val="GMU_J,1_2"/> 
<feat att="morphologicalUnitId" val="J_1"/> 
<feat att="originalSource" val="PAROLE"/> 
<feat att="independentWord" val="yes"/> 
<Lemma><FormRepresentation> <feat att="writtenForm" val="J"/> <feat att="officiallyApproved" val="yes"/> 
<feat att="joiningElement" val="nil"/> 
<feat att="joiningElementResult" val="J"/> 
</FormRepresentation> </Lemma> 
<WordForm><feat att="grammaticalGender" val="neuter"/><feat att="definiteness" val="indefinite"/><feat att="grammaticalNumber" val="singular"/><feat att="case" val="unspecified"/>
<FormRepresentation> <feat att="writtenForm" val="J"/> <feat att="inflectionalParadigm" val="MFG0002"/> <feat att="officiallyApproved" val="yes"/> <feat att="frequency" val="9.9464"/></FormRepresentation></WordForm>
<WordForm><feat att="grammaticalGender" val="neuter"/><feat att="definiteness" val="indefinite"/><feat att="grammaticalNumber" val="singular"/><feat att="case" val="genitiveCase"/>
<FormRepresentation> <feat att="writtenForm" val="J's"/> <feat att="inflectionalParadigm" val="MFG0002"/> <feat att="officiallyApproved" val="yes"/> <feat att="frequency" val=".0179"/></FormRepresentation></WordForm>
<WordForm><feat att="grammaticalGender" val="neuter"/><feat att="definiteness" val="indefinite"/><feat att="grammaticalNumber" val="plural"/><feat att="case" val="unspecified"/>
<FormRepresentation> <feat att="writtenForm" val="J'er"/> <feat att="inflectionalParadigm" val="MFG0002"/> <feat att="officiallyApproved" val="yes"/> <feat att="frequency" val=".0179"/></FormRepresentation></WordForm>
<WordForm><feat att="grammaticalGender" val="neuter"/><feat att="definiteness" val="indefinite"/><feat att="grammaticalNumber" val="plural"/><feat att="case" val="genitiveCase"/>
<FormRepresentation> <feat att="writtenForm" val="J'ers"/> <feat att="inflectionalParadigm" val="MFG0002"/> <feat att="officiallyApproved" val="yes"/> <feat att="frequency" val="0.0"/></FormRepresentation></WordForm>
<WordForm><feat att="grammaticalGender" val="neuter"/><feat att="definiteness" val="definite"/><feat att="grammaticalNumber" val="singular"/><feat att="case" val="unspecified"/>
<FormRepresentation> <feat att="writtenForm" val="J'et"/> <feat att="inflectionalParadigm" val="MFG0002"/> <feat att="officiallyApproved" val="yes"/> <feat att="frequency" val=".0179"/></FormRepresentation></WordForm>
<WordForm><feat att="grammaticalGender" val="neuter"/><feat att="definiteness" val="definite"/><feat att="grammaticalNumber" val="singular"/><feat att="case" val="genitiveCase"/>
<FormRepresentation> <feat att="writtenForm" val="J'ets"/> <feat att="inflectionalParadigm" val="MFG0002"/> <feat att="officiallyApproved" val="yes"/> <feat att="frequency" val="0.0"/></FormRepresentation></WordForm>
<WordForm><feat att="grammaticalGender" val="neuter"/><feat att="definiteness" val="definite"/><feat att="grammaticalNumber" val="plural"/><feat att="case" val="unspecified"/>
<FormRepresentation> <feat att="writtenForm" val="J'erne"/> <feat att="inflectionalParadigm" val="MFG0002"/> <feat att="officiallyApproved" val="yes"/> <feat att="frequency" val=".0357"/></FormRepresentation></WordForm>
<WordForm><feat att="grammaticalGender" val="neuter"/><feat att="definiteness" val="definite"/><feat att="grammaticalNumber" val="plural"/><feat att="case" val="genitiveCase"/>
<FormRepresentation> <feat att="writtenForm" val="J'ernes"/> <feat att="inflectionalParadigm" val="MFG0002"/> <feat att="officiallyApproved" val="yes"/> <feat att="frequency" val="0.0"/></FormRepresentation></WordForm>
<RelatedForm><feat att="spellingVariant" val="GMU_J,1_1"/> <FormRepresentation><feat att="writtenForm" val="j"/></FormRepresentation></RelatedForm> 
</LexicalEntry> 
<LexicalEntry><feat att="partOfSpeech" val="properNoun"/> 
<feat att="id" val="GMU_JAMAICA_1"/> 
<feat att="morphologicalUnitId" val="JAMAICA"/> 
<feat att="originalSource" val="PAROLE"/> 
<feat att="independentWord" val="yes"/> 
<Lemma><FormRepresentation> <feat att="writtenForm" val="Jamaica"/> <feat att="officiallyApproved" val="yes"/> 
<feat att="joiningElement" val="Not analyzed"/> 
</FormRepresentation> </Lemma> 
<WordForm><feat att="grammaticalGender" val="neuter"/><feat att="definiteness" val="indefinite"/><feat att="grammaticalNumber" val="singular"/><feat att="case" val="unspecified"/>
<FormRepresentation> <feat att="writtenForm" val="Jamaica"/> <feat att="inflectionalParadigm" val="MFG1007"/> <feat att="officiallyApproved" val="yes"/> <feat att="frequency" val="2.5357"/></FormRepresentation></WordForm>
<WordForm><feat att="grammaticalGender" val="neuter"/><feat att="definiteness" val="indefinite"/><feat att="grammaticalNumber" val="singular"/><feat att="case" val="genitiveCase"/>
<FormRepresentation> <feat att="writtenForm" val="Jamaicas"/> <feat att="inflectionalParadigm" val="MFG1007"/> <feat att="officiallyApproved" val="yes"/> <feat att="frequency" val=".3036"/></FormRepresentation></WordForm>
</LexicalEntry> 
<LexicalEntry><feat att="partOfSpeech" val="properNoun"/> 
<feat att="id" val="GMU_JAMMERBUGTEN_1"/> 
<feat att="morphologicalUnitId" val="JAMMERBUGTEN"/> 
<feat att="originalSource" val="PAROLE"/> 
<feat att="independentWord" val="yes"/> 
<Lemma><FormRepresentation> <feat att="writtenForm" val="Jammerbugten"/> <feat att="officiallyApproved" val="yes"/> 
<feat att="joiningElement" val="Not analyzed"/> 
</FormRepresentation> </Lemma> 
<WordForm><feat att="grammaticalGender" val="commonGender"/><feat att="definiteness" val="indefinite"/><feat att="grammaticalNumber" val="singular"/><feat att="case" val="unspecified"/>
<FormRepresentation> <feat att="writtenForm" val="Jammerbugt"/> <feat att="inflectionalParadigm" val="MFG1013"/> <feat att="officiallyApproved" val="yes"/> <feat att="frequency" val="0.0"/></FormRepresentation></WordForm>
<WordForm><feat att="grammaticalGender" val="commonGender"/><feat att="definiteness" val="indefinite"/><feat att="grammaticalNumber" val="singular"/><feat att="case" val="genitiveCase"/>
<FormRepresentation> <feat att="writtenForm" val="Jammerbugts"/> <feat att="inflectionalParadigm" val="MFG1013"/> <feat att="officiallyApproved" val="yes"/> <feat att="frequency" val="0.0"/></FormRepresentation></WordForm>
<WordForm><feat att="grammaticalGender" val="commonGender"/><feat att="definiteness" val="definite"/><feat att="grammaticalNumber" val="singular"/><feat att="case" val="unspecified"/>
<FormRepresentation> <feat att="writtenForm" val="Jammerbugten"/> <feat att="inflectionalParadigm" val="MFG1013"/> <feat att="officiallyApproved" val="yes"/> <feat att="frequency" val=".1071"/></FormRepresentation></WordForm>
<WordForm><feat att="grammaticalGender" val="commonGender"/><feat att="definiteness" val="definite"/><feat att="grammaticalNumber" val="singular"/><feat att="case" val="genitiveCase"/>
<FormRepresentation> <feat att="writtenForm" val="Jammerbugtens"/> <feat att="inflectionalParadigm" val="MFG1013"/> <feat att="officiallyApproved" val="yes"/> <feat att="frequency" val=".0179"/></FormRepresentation></WordForm>
</LexicalEntry> 
<LexicalEntry><feat att="partOfSpeech" val="properNoun"/> 
<feat att="id" val="GMU_JAPAN_1"/> 
<feat att="morphologicalUnitId" val="JAPAN"/> 
<feat att="originalSource" val="PAROLE"/> 
<feat att="independentWord" val="yes"/> 
<Lemma><FormRepresentation> <feat att="writtenForm" val="Japan"/> <feat att="officiallyApproved" val="yes"/> 
<feat att="joiningElement" val="Not analyzed"/> 
</FormRepresentation> </Lemma> 
<WordForm><feat att="grammaticalGender" val="neuter"/><feat att="definiteness" val="indefinite"/><feat att="grammaticalNumber" val="singular"/><feat att="case" val="unspecified"/>
<FormRepresentation> <feat att="writtenForm" val="Japan"/> <feat att="inflectionalParadigm" val="MFG1007"/> <feat att="officiallyApproved" val="yes"/> <feat att="frequency" val="46.9107"/></FormRepresentation></WordForm>
<WordForm><feat att="grammaticalGender" val="neuter"/><feat att="definiteness" val="indefinite"/><feat att="grammaticalNumber" val="singular"/><feat att="case" val="genitiveCase"/>
<FormRepresentation> <feat att="writtenForm" val="Japans"/> <feat att="inflectionalParadigm" val="MFG1007"/> <feat att="officiallyApproved" val="yes"/> <feat att="frequency" val="5.8036"/></FormRepresentation></WordForm>
</LexicalEntry> 
<LexicalEntry><feat att="partOfSpeech" val="commonNoun"/> 
<feat att="id" val="GMU_JAVA-PROGRAM_1"/> 
<feat att="morphologicalUnitId" val="JAVA-PROGRAM"/> 
<feat att="originalSource" val="EDB-KORPUS"/> 
<feat att="independentWord" val="yes"/> 
<feat att="decomposition" val="Java+-+program"/> 
<Lemma><FormRepresentation> <feat att="writtenForm" val="Java-program"/> <feat att="officiallyApproved" val="yes"/> 
<feat att="joiningElement" val="Not analyzed"/> 
</FormRepresentation> </Lemma> 
<WordForm><feat att="grammaticalGender" val="neuter"/><feat att="definiteness" val="indefinite"/><feat att="grammaticalNumber" val="singular"/><feat att="case" val="unspecified"/>
<FormRepresentation> <feat att="writtenForm" val="Java-program"/> <feat att="inflectionalParadigm" val="MFG0074"/> <feat att="officiallyApproved" val="yes"/> <feat att="frequency" val=".0536"/></FormRepresentation></WordForm>
<WordForm><feat att="grammaticalGender" val="neuter"/><feat att="definiteness" val="indefinite"/><feat att="grammaticalNumber" val="singular"/><feat att="case" val="genitiveCase"/>
<FormRepresentation> <feat att="writtenForm" val="Java-programs"/> <feat att="inflectionalParadigm" val="MFG0074"/> <feat att="officiallyApproved" val="yes"/> <feat att="frequency" val="0.0"/></FormRepresentation></WordForm>
<WordForm><feat att="grammaticalGender" val="neuter"/><feat att="definiteness" val="indefinite"/><feat att="grammaticalNumber" val="plural"/><feat att="case" val="unspecified"/>
<FormRepresentation> <feat att="writtenForm" val="Java-programmer"/> <feat att="inflectionalParadigm" val="MFG0074"/> <feat att="officiallyApproved" val="yes"/> <feat att="frequency" val=".0536"/></FormRepresentation></WordForm>
<WordForm><feat att="grammaticalGender" val="neuter"/><feat att="definiteness" val="indefinite"/><feat att="grammaticalNumber" val="plural"/><feat att="case" val="genitiveCase"/>
<FormRepresentation> <feat att="writtenForm" val="Java-programmers"/> <feat att="inflectionalParadigm" val="MFG0074"/> <feat att="officiallyApproved" val="yes"/> <feat att="frequency" val="0.0"/></FormRepresentation></WordForm>
<WordForm><feat att="grammaticalGender" val="neuter"/><feat att="definiteness" val="definite"/><feat att="grammaticalNumber" val="singular"/><feat att="case" val="unspecified"/>
<FormRepresentation> <feat att="writtenForm" val="Java-programmet"/> <feat att="inflectionalParadigm" val="MFG0074"/> <feat att="officiallyApproved" val="yes"/> <feat att="frequency" val="0.0"/></FormRepresentation></WordForm>
<WordForm><feat att="grammaticalGender" val="neuter"/><feat att="definiteness" val="definite"/><feat att="grammaticalNumber" val="singular"/><feat att="case" val="genitiveCase"/>
<FormRepresentation> <feat att="writtenForm" val="Java-programmets"/> <feat att="inflectionalParadigm" val="MFG0074"/> <feat att="officiallyApproved" val="yes"/> <feat att="frequency" val="0.0"/></FormRepresentation></WordForm>
<WordForm><feat att="grammaticalGender" val="neuter"/><feat att="definiteness" val="definite"/><feat att="grammaticalNumber" val="plural"/><feat att="case" val="unspecified"/>
<FormRepresentation> <feat att="writtenForm" val="Java-programmerne"/> <feat att="inflectionalParadigm" val="MFG0074"/> <feat att="officiallyApproved" val="yes"/> <feat att="frequency" val="0.0"/></FormRepresentation></WordForm>
<WordForm><feat att="grammaticalGender" val="neuter"/><feat att="definiteness" val="definite"/><feat att="grammaticalNumber" val="plural"/><feat att="case" val="genitiveCase"/>
<FormRepresentation> <feat att="writtenForm" val="Java-programmernes"/> <feat att="inflectionalParadigm" val="MFG0074"/> <feat att="officiallyApproved" val="yes"/> <feat att="frequency" val="0.0"/></FormRepresentation></WordForm>
</LexicalEntry> 
<LexicalEntry><feat att="partOfSpeech" val="properNoun"/> 
<feat att="id" val="GMU_JELLING_1"/> 
<feat att="morphologicalUnitId" val="JELLING"/> 
<feat att="originalSource" val="PAROLE"/> 
<feat att="independentWord" val="yes"/> 
<Lemma><FormRepresentation> <feat att="writtenForm" val="Jelling"/> <feat att="officiallyApproved" val="yes"/> 
<feat att="joiningElement" val="Not analyzed"/> 
</FormRepresentation> </Lemma> 
<WordForm><feat att="grammaticalGender" val="neuter"/><feat att="definiteness" val="indefinite"/><feat att="grammaticalNumber" val="singular"/><feat att="case" val="unspecified"/>
<FormRepresentation> <feat att="writtenForm" val="Jelling"/> <feat att="inflectionalParadigm" val="MFG1011"/> <feat att="officiallyApproved" val="yes"/> <feat att="frequency" val="1.7857"/></FormRepresentation></WordForm>
<WordForm><feat att="grammaticalGender" val="neuter"/><feat att="definiteness" val="indefinite"/><feat att="grammaticalNumber" val="singular"/><feat att="case" val="genitiveCase"/>
<FormRepresentation> <feat att="writtenForm" val="Jellings"/> <feat att="inflectionalParadigm" val="MFG1011"/> <feat att="officiallyApproved" val="yes"/> <feat att="frequency" val=".0179"/></FormRepresentation></WordForm>
</LexicalEntry> 
<LexicalEntry><feat att="partOfSpeech" val="properNoun"/> 
<feat att="id" val="GMU_JERUSALEM_1"/> 
<feat att="morphologicalUnitId" val="JERUSALEM"/> 
<feat att="originalSource" val="PAROLE"/> 
<feat att="independentWord" val="yes"/> 
<Lemma><FormRepresentation> <feat att="writtenForm" val="Jerusalem"/> <feat att="officiallyApproved" val="yes"/> 
<feat att="joiningElement" val="Not analyzed"/> 
</FormRepresentation> </Lemma> 
<WordForm><feat att="grammaticalGender" val="neuter"/><feat att="definiteness" val="indefinite"/><feat att="grammaticalNumber" val="singular"/><feat att="case" val="unspecified"/>
<FormRepresentation> <feat att="writtenForm" val="Jerusalem"/> <feat att="inflectionalParadigm" val="MFG1011"/> <feat att="officiallyApproved" val="yes"/> <feat att="frequency" val="17.9286"/></FormRepresentation></WordForm>
<WordForm><feat att="grammaticalGender" val="neuter"/><feat att="definiteness" val="indefinite"/><feat att="grammaticalNumber" val="singular"/><feat att="case" val="genitiveCase"/>
<FormRepresentation> <feat att="writtenForm" val="Jerusalems"/> <feat att="inflectionalParadigm" val="MFG1011"/> <feat att="officiallyApproved" val="yes"/> <feat att="frequency" val="2.7857"/></FormRepresentation></WordForm>
</LexicalEntry> 
<LexicalEntry><feat att="partOfSpeech" val="properNoun"/> 
<feat att="id" val="GMU_JOMFRUØERNE_1"/> 
<feat att="morphologicalUnitId" val="JOMFRUØERNE"/> 
<feat att="originalSource" val="PAROLE"/> 
<feat att="independentWord" val="yes"/> 
<Lemma><FormRepresentation> <feat att="writtenForm" val="Jomfruøerne"/> <feat att="officiallyApproved" val="yes"/> 
<feat att="joiningElement" val="Not analyzed"/> 
</FormRepresentation> </Lemma> 
<WordForm><feat att="grammaticalGender" val="unspecified"/><feat att="definiteness" val="indefinite"/><feat att="grammaticalNumber" val="plural"/><feat att="case" val="unspecified"/>
<FormRepresentation> <feat att="writtenForm" val="Jomfruøer"/> <feat att="inflectionalParadigm" val="MFG1016"/> <feat att="officiallyApproved" val="yes"/> <feat att="frequency" val="0.0"/></FormRepresentation></WordForm>
<WordForm><feat att="grammaticalGender" val="unspecified"/><feat att="definiteness" val="indefinite"/><feat att="grammaticalNumber" val="plural"/><feat att="case" val="genitiveCase"/>
<FormRepresentation> <feat att="writtenForm" val="Jomfruøers"/> <feat att="inflectionalParadigm" val="MFG1016"/> <feat att="officiallyApproved" val="yes"/> <feat att="frequency" val="0.0"/></FormRepresentation></WordForm>
<WordForm><feat att="grammaticalGender" val="unspecified"/><feat att="definiteness" val="definite"/><feat att="grammaticalNumber" val="plural"/><feat att="case" val="unspecified"/>
<FormRepresentation> <feat att="writtenForm" val="Jomfruøerne"/> <feat att="inflectionalParadigm" val="MFG1016"/> <feat att="officiallyApproved" val="yes"/> <feat att="frequency" val=".125"/></FormRepresentation></WordForm>
<WordForm><feat att="grammaticalGender" val="unspecified"/><feat att="definiteness" val="definite"/><feat att="grammaticalNumber" val="plural"/><feat att="case" val="genitiveCase"/>
<FormRepresentation> <feat att="writtenForm" val="Jomfruøernes"/> <feat att="inflectionalParadigm" val="MFG1016"/> <feat att="officiallyApproved" val="yes"/> <feat att="frequency" val="0.0"/></FormRepresentation></WordForm>
</LexicalEntry> 
<LexicalEntry><feat att="partOfSpeech" val="properNoun"/> 
<feat att="id" val="GMU_JORDAN_1"/> 
<feat att="morphologicalUnitId" val="JORDAN"/> 
<feat att="originalSource" val="PAROLE"/> 
<feat att="independentWord" val="yes"/> 
<Lemma><FormRepresentation> <feat att="writtenForm" val="Jordan"/> <feat att="officiallyApproved" val="yes"/> 
<feat att="joiningElement" val="Not analyzed"/> 
</FormRepresentation> </Lemma> 
<WordForm><feat att="grammaticalGender" val="neuter"/><feat att="definiteness" val="indefinite"/><feat att="grammaticalNumber" val="singular"/><feat att="case" val="unspecified"/>
<FormRepresentation> <feat att="writtenForm" val="Jordan"/> <feat att="inflectionalParadigm" val="MFG1007"/> <feat att="officiallyApproved" val="yes"/> <feat att="frequency" val="10.7679"/></FormRepresentation></WordForm>
<WordForm><feat att="grammaticalGender" val="neuter"/><feat att="definiteness" val="indefinite"/><feat att="grammaticalNumber" val="singular"/><feat att="case" val="genitiveCase"/>
<FormRepresentation> <feat att="writtenForm" val="Jordans"/> <feat att="inflectionalParadigm" val="MFG1007"/> <feat att="officiallyApproved" val="yes"/> <feat att="frequency" val="1.6964"/></FormRepresentation></WordForm>
</LexicalEntry> 
<LexicalEntry><feat att="partOfSpeech" val="properNoun"/> 
<feat att="id" val="GMU_JUDÆA_1"/> 
<feat att="morphologicalUnitId" val="JUDÆA"/> 
<feat att="originalSource" val="PAROLE"/> 
<feat att="independentWord" val="yes"/> 
<Lemma><FormRepresentation> <feat att="writtenForm" val="Judæa"/> <feat att="officiallyApproved" val="yes"/> 
<feat att="joiningElement" val="Not analyzed"/> 
</FormRepresentation> </Lemma> 
<WordForm><feat att="grammaticalGender" val="neuter"/><feat att="definiteness" val="indefinite"/><feat att="grammaticalNumber" val="singular"/><feat att="case" val="unspecified"/>
<FormRepresentation> <feat att="writtenForm" val="Judæa"/> <feat att="inflectionalParadigm" val="MFG1007"/> <feat att="officiallyApproved" val="yes"/> <feat att="frequency" val=".7857"/></FormRepresentation></WordForm>
<WordForm><feat att="grammaticalGender" val="neuter"/><feat att="definiteness" val="indefinite"/><feat att="grammaticalNumber" val="singular"/><feat att="case" val="genitiveCase"/>
<FormRepresentation> <feat att="writtenForm" val="Judæas"/> <feat att="inflectionalParadigm" val="MFG1007"/> <feat att="officiallyApproved" val="yes"/> <feat att="frequency" val=".1786"/></FormRepresentation></WordForm>
</LexicalEntry> 
<LexicalEntry><feat att="partOfSpeech" val="properNoun"/> 
<feat att="id" val="GMU_JUELSMINDE_1"/> 
<feat att="morphologicalUnitId" val="JUELSMINDE"/> 
<feat att="originalSource" val="PAROLE"/> 
<feat att="independentWord" val="yes"/> 
<Lemma><FormRepresentation> <feat att="writtenForm" val="Juelsminde"/> <feat att="officiallyApproved" val="yes"/> 
<feat att="joiningElement" val="Not analyzed"/> 
</FormRepresentation> </Lemma> 
<WordForm><feat att="grammaticalGender" val="neuter"/><feat att="definiteness" val="indefinite"/><feat att="grammaticalNumber" val="singular"/><feat att="case" val="unspecified"/>
<FormRepresentation> <feat att="writtenForm" val="Juelsminde"/> <feat att="inflectionalParadigm" val="MFG1011"/> <feat att="officiallyApproved" val="yes"/> <feat att="frequency" val="1.7679"/></FormRepresentation></WordForm>
<WordForm><feat att="grammaticalGender" val="neuter"/><feat att="definiteness" val="indefinite"/><feat att="grammaticalNumber" val="singular"/><feat att="case" val="genitiveCase"/>
<FormRepresentation> <feat att="writtenForm" val="Juelsmindes"/> <feat att="inflectionalParadigm" val="MFG1011"/> <feat att="officiallyApproved" val="yes"/> <feat att="frequency" val="0.0"/></FormRepresentation></WordForm>
</LexicalEntry> 
<LexicalEntry><feat att="partOfSpeech" val="properNoun"/> 
<feat att="id" val="GMU_JUGOSLAVIEN_1"/> 
<feat att="morphologicalUnitId" val="JUGOSLAVIEN"/> 
<feat att="originalSource" val="PAROLE"/> 
<feat att="independentWord" val="yes"/> 
<Lemma><FormRepresentation> <feat att="writtenForm" val="Jugoslavien"/> <feat att="officiallyApproved" val="yes"/> 
<feat att="joiningElement" val="Not analyzed"/> 
</FormRepresentation> </Lemma> 
<WordForm><feat att="grammaticalGender" val="neuter"/><feat att="definiteness" val="indefinite"/><feat att="grammaticalNumber" val="singular"/><feat att="case" val="unspecified"/>
<FormRepresentation> <feat att="writtenForm" val="Jugoslavien"/> <feat att="inflectionalParadigm" val="MFG1007"/> <feat att="officiallyApproved" val="yes"/> <feat att="frequency" val="28.8036"/></FormRepresentation></WordForm>
<WordForm><feat att="grammaticalGender" val="neuter"/><feat att="definiteness" val="indefinite"/><feat att="grammaticalNumber" val="singular"/><feat att="case" val="genitiveCase"/>
<FormRepresentation> <feat att="writtenForm" val="Jugoslaviens"/> <feat att="inflectionalParadigm" val="MFG1007"/> <feat att="officiallyApproved" val="yes"/> <feat att="frequency" val="4.5536"/></FormRepresentation></WordForm>
</LexicalEntry> 
<LexicalEntry><feat att="partOfSpeech" val="properNoun"/> 
<feat att="id" val="GMU_JULEØEN_1"/> 
<feat att="morphologicalUnitId" val="JULEØEN"/> 
<feat att="originalSource" val="PAROLE"/> 
<feat att="independentWord" val="yes"/> 
<Lemma><FormRepresentation> <feat att="writtenForm" val="Juleøen"/> <feat att="officiallyApproved" val="yes"/> 
<feat att="joiningElement" val="Not analyzed"/> 
</FormRepresentation> </Lemma> 
<WordForm><feat att="grammaticalGender" val="commonGender"/><feat att="definiteness" val="indefinite"/><feat att="grammaticalNumber" val="singular"/><feat att="case" val="unspecified"/>
<FormRepresentation> <feat att="writtenForm" val="Juleø"/> <feat att="inflectionalParadigm" val="MFG1013"/> <feat att="officiallyApproved" val="yes"/> <feat att="frequency" val="0.0"/></FormRepresentation></WordForm>
<WordForm><feat att="grammaticalGender" val="commonGender"/><feat att="definiteness" val="indefinite"/><feat att="grammaticalNumber" val="singular"/><feat att="case" val="genitiveCase"/>
<FormRepresentation> <feat att="writtenForm" val="Juleøs"/> <feat att="inflectionalParadigm" val="MFG1013"/> <feat att="officiallyApproved" val="yes"/> <feat att="frequency" val="0.0"/></FormRepresentation></WordForm>
<WordForm><feat att="grammaticalGender" val="commonGender"/><feat att="definiteness" val="definite"/><feat att="grammaticalNumber" val="singular"/><feat att="case" val="unspecified"/>
<FormRepresentation> <feat att="writtenForm" val="Juleøen"/> <feat att="inflectionalParadigm" val="MFG1013"/> <feat att="officiallyApproved" val="yes"/> <feat att="frequency" val="0.0"/></FormRepresentation></WordForm>
<WordForm><feat att="grammaticalGender" val="commonGender"/><feat att="definiteness" val="definite"/><feat att="grammaticalNumber" val="singular"/><feat att="case" val="genitiveCase"/>
<FormRepresentation> <feat att="writtenForm" val="Juleøens"/> <feat att="inflectionalParadigm" val="MFG1013"/> <feat att="officiallyApproved" val="yes"/> <feat att="frequency" val="0.0"/></FormRepresentation></WordForm>
</LexicalEntry> 
<LexicalEntry><feat att="partOfSpeech" val="properNoun"/> 
<feat att="id" val="GMU_JULSØ_1"/> 
<feat att="morphologicalUnitId" val="JULSØ"/> 
<feat att="originalSource" val="PAROLE"/> 
<feat att="independentWord" val="yes"/> 
<Lemma><FormRepresentation> <feat att="writtenForm" val="Julsø"/> <feat att="officiallyApproved" val="yes"/> 
<feat att="joiningElement" val="Not analyzed"/> 
</FormRepresentation> </Lemma> 
<WordForm><feat att="grammaticalGender" val="commonGender"/><feat att="definiteness" val="indefinite"/><feat att="grammaticalNumber" val="singular"/><feat att="case" val="unspecified"/>
<FormRepresentation> <feat att="writtenForm" val="Julsø"/> <feat att="inflectionalParadigm" val="MFG1004"/> <feat att="officiallyApproved" val="yes"/> <feat att="frequency" val=".1429"/></FormRepresentation></WordForm>
<WordForm><feat att="grammaticalGender" val="commonGender"/><feat att="definiteness" val="indefinite"/><feat att="grammaticalNumber" val="singular"/><feat att="case" val="genitiveCase"/>
<FormRepresentation> <feat att="writtenForm" val="Julsøs"/> <feat att="inflectionalParadigm" val="MFG1004"/> <feat att="officiallyApproved" val="yes"/> <feat att="frequency" val="0.0"/></FormRepresentation></WordForm>
</LexicalEntry> 
<LexicalEntry><feat att="partOfSpeech" val="properNoun"/> 
<feat att="id" val="GMU_JUPITER_1"/> 
<feat att="morphologicalUnitId" val="JUPITER"/> 
<feat att="originalSource" val="PAROLE"/> 
<feat att="independentWord" val="yes"/> 
<Lemma><FormRepresentation> <feat att="writtenForm" val="Jupiter"/> <feat att="officiallyApproved" val="yes"/> 
<feat att="joiningElement" val="Not analyzed"/> 
</FormRepresentation> </Lemma> 
<WordForm><feat att="grammaticalGender" val="commonGender"/><feat att="definiteness" val="indefinite"/><feat att="grammaticalNumber" val="singular"/><feat att="case" val="unspecified"/>
<FormRepresentation> <feat att="writtenForm" val="Jupiter"/> <feat att="inflectionalParadigm" val="MFG1004"/> <feat att="officiallyApproved" val="yes"/> <feat att="frequency" val="3.1964"/></FormRepresentation></WordForm>
<WordForm><feat att="grammaticalGender" val="commonGender"/><feat att="definiteness" val="indefinite"/><feat att="grammaticalNumber" val="singular"/><feat att="case" val="genitiveCase"/>
<FormRepresentation> <feat att="writtenForm" val="Jupiters"/> <feat att="inflectionalParadigm" val="MFG1004"/> <feat att="officiallyApproved" val="yes"/> <feat att="frequency" val=".6429"/></FormRepresentation></WordForm>
</LexicalEntry> 
<LexicalEntry><feat att="partOfSpeech" val="properNoun"/> 
<feat att="id" val="GMU_JURABJERGENE_1"/> 
<feat att="morphologicalUnitId" val="JURABJERGENE"/> 
<feat att="originalSource" val="PAROLE"/> 
<feat att="independentWord" val="yes"/> 
<Lemma><FormRepresentation> <feat att="writtenForm" val="Jurabjergene"/> <feat att="officiallyApproved" val="yes"/> 
<feat att="joiningElement" val="Not analyzed"/> 
</FormRepresentation> </Lemma> 
<WordForm><feat att="grammaticalGender" val="unspecified"/><feat att="definiteness" val="indefinite"/><feat att="grammaticalNumber" val="plural"/><feat att="case" val="unspecified"/>
<FormRepresentation> <feat att="writtenForm" val="Jurabjerge"/> <feat att="inflectionalParadigm" val="MFG1016"/> <feat att="officiallyApproved" val="yes"/> <feat att="frequency" val="0.0"/></FormRepresentation></WordForm>
<WordForm><feat att="grammaticalGender" val="unspecified"/><feat att="definiteness" val="indefinite"/><feat att="grammaticalNumber" val="plural"/><feat att="case" val="genitiveCase"/>
<FormRepresentation> <feat att="writtenForm" val="Jurabjerges"/> <feat att="inflectionalParadigm" val="MFG1016"/> <feat att="officiallyApproved" val="yes"/> <feat att="frequency" val="0.0"/></FormRepresentation></WordForm>
<WordForm><feat att="grammaticalGender" val="unspecified"/><feat att="definiteness" val="definite"/><feat att="grammaticalNumber" val="plural"/><feat att="case" val="unspecified"/>
<FormRepresentation> <feat att="writtenForm" val="Jurabjergene"/> <feat att="inflectionalParadigm" val="MFG1016"/> <feat att="officiallyApproved" val="yes"/> <feat att="frequency" val=".125"/></FormRepresentation></WordForm>
<WordForm><feat att="grammaticalGender" val="unspecified"/><feat att="definiteness" val="definite"/><feat att="grammaticalNumber" val="plural"/><feat att="case" val="genitiveCase"/>
<FormRepresentation> <feat att="writtenForm" val="Jurabjergenes"/> <feat att="inflectionalParadigm" val="MFG1016"/> <feat att="officiallyApproved" val="yes"/> <feat att="frequency" val="0.0"/></FormRepresentation></WordForm>
</LexicalEntry> 
<LexicalEntry><feat att="partOfSpeech" val="properNoun"/> 
<feat att="id" val="GMU_JUVRE DYB_1"/> 
<feat att="morphologicalUnitId" val="JUVRE DYB"/> 
<feat att="originalSource" val="PAROLE"/> 
<feat att="independentWord" val="yes"/> 
<Lemma><FormRepresentation> <feat att="writtenForm" val="Juvre Dyb"/> <feat att="officiallyApproved" val="yes"/> 
<feat att="joiningElement" val="Not analyzed"/> 
</FormRepresentation> </Lemma> 
<WordForm><feat att="grammaticalGender" val="neuter"/><feat att="definiteness" val="indefinite"/><feat att="grammaticalNumber" val="singular"/><feat att="case" val="unspecified"/>
<FormRepresentation> <feat att="writtenForm" val="Juvre Dyb"/> <feat att="inflectionalParadigm" val="MFG1007"/> <feat att="officiallyApproved" val="yes"/> <feat att="frequency" val="0.0"/></FormRepresentation></WordForm>
<WordForm><feat att="grammaticalGender" val="neuter"/><feat att="definiteness" val="indefinite"/><feat att="grammaticalNumber" val="singular"/><feat att="case" val="genitiveCase"/>
<FormRepresentation> <feat att="writtenForm" val="Juvre Dybs"/> <feat att="inflectionalParadigm" val="MFG1007"/> <feat att="officiallyApproved" val="yes"/> <feat att="frequency" val="0.0"/></FormRepresentation></WordForm>
</LexicalEntry> 
<LexicalEntry><feat att="partOfSpeech" val="properNoun"/> 
<feat att="id" val="GMU_JYLLAND_1"/> 
<feat att="morphologicalUnitId" val="JYLLAND"/> 
<feat att="originalSource" val="PAROLE"/> 
<feat att="independentWord" val="yes"/> 
<Lemma><FormRepresentation> <feat att="writtenForm" val="Jylland"/> <feat att="officiallyApproved" val="yes"/> 
<feat att="joiningElement" val="Not analyzed"/> 
</FormRepresentation> </Lemma> 
<WordForm><feat att="grammaticalGender" val="neuter"/><feat att="definiteness" val="indefinite"/><feat att="grammaticalNumber" val="singular"/><feat att="case" val="unspecified"/>
<FormRepresentation> <feat att="writtenForm" val="Jylland"/> <feat att="inflectionalParadigm" val="MFG1007"/> <feat att="officiallyApproved" val="yes"/> <feat att="frequency" val="30."/></FormRepresentation></WordForm>
<WordForm><feat att="grammaticalGender" val="neuter"/><feat att="definiteness" val="indefinite"/><feat att="grammaticalNumber" val="singular"/><feat att="case" val="genitiveCase"/>
<FormRepresentation> <feat att="writtenForm" val="Jyllands"/> <feat att="inflectionalParadigm" val="MFG1007"/> <feat att="officiallyApproved" val="yes"/> <feat att="frequency" val="3.1964"/></FormRepresentation></WordForm>
</LexicalEntry> 
<LexicalEntry><feat att="partOfSpeech" val="commonNoun"/> 
<feat att="id" val="GMU_J,1_1"/> 
<feat att="morphologicalUnitId" val="J_1"/> 
<feat att="originalSource" val="PAROLE"/> 
<feat att="independentWord" val="yes"/> 
<Lemma><FormRepresentation> <feat att="writtenForm" val="j"/> <feat att="officiallyApproved" val="yes"/> 
<feat att="joiningElement" val="nil"/> 
<feat att="joiningElementResult" val="j"/> 
</FormRepresentation> </Lemma> 
<WordForm><feat att="grammaticalGender" val="neuter"/><feat att="definiteness" val="indefinite"/><feat att="grammaticalNumber" val="singular"/><feat att="case" val="unspecified"/>
<FormRepresentation> <feat att="writtenForm" val="j"/> <feat att="inflectionalParadigm" val="MFG0002"/> <feat att="officiallyApproved" val="yes"/> <feat att="frequency" val="9.9464"/></FormRepresentation></WordForm>
<WordForm><feat att="grammaticalGender" val="neuter"/><feat att="definiteness" val="indefinite"/><feat att="grammaticalNumber" val="singular"/><feat att="case" val="genitiveCase"/>
<FormRepresentation> <feat att="writtenForm" val="j's"/> <feat att="inflectionalParadigm" val="MFG0002"/> <feat att="officiallyApproved" val="yes"/> <feat att="frequency" val=".0179"/></FormRepresentation></WordForm>
<WordForm><feat att="grammaticalGender" val="neuter"/><feat att="definiteness" val="indefinite"/><feat att="grammaticalNumber" val="plural"/><feat att="case" val="unspecified"/>
<FormRepresentation> <feat att="writtenForm" val="j'er"/> <feat att="inflectionalParadigm" val="MFG0002"/> <feat att="officiallyApproved" val="yes"/> <feat att="frequency" val=".0179"/></FormRepresentation></WordForm>
<WordForm><feat att="grammaticalGender" val="neuter"/><feat att="definiteness" val="indefinite"/><feat att="grammaticalNumber" val="plural"/><feat att="case" val="genitiveCase"/>
<FormRepresentation> <feat att="writtenForm" val="j'ers"/> <feat att="inflectionalParadigm" val="MFG0002"/> <feat att="officiallyApproved" val="yes"/> <feat att="frequency" val="0.0"/></FormRepresentation></WordForm>
<WordForm><feat att="grammaticalGender" val="neuter"/><feat att="definiteness" val="definite"/><feat att="grammaticalNumber" val="singular"/><feat att="case" val="unspecified"/>
<FormRepresentation> <feat att="writtenForm" val="j'et"/> <feat att="inflectionalParadigm" val="MFG0002"/> <feat att="officiallyApproved" val="yes"/> <feat att="frequency" val=".0179"/></FormRepresentation></WordForm>
<WordForm><feat att="grammaticalGender" val="neuter"/><feat att="definiteness" val="definite"/><feat att="grammaticalNumber" val="singular"/><feat att="case" val="genitiveCase"/>
<FormRepresentation> <feat att="writtenForm" val="j'ets"/> <feat att="inflectionalParadigm" val="MFG0002"/> <feat att="officiallyApproved" val="yes"/> <feat att="frequency" val="0.0"/></FormRepresentation></WordForm>
<WordForm><feat att="grammaticalGender" val="neuter"/><feat att="definiteness" val="definite"/><feat att="grammaticalNumber" val="plural"/><feat att="case" val="unspecified"/>
<FormRepresentation> <feat att="writtenForm" val="j'erne"/> <feat att="inflectionalParadigm" val="MFG0002"/> <feat att="officiallyApproved" val="yes"/> <feat att="frequency" val=".0357"/></FormRepresentation></WordForm>
<WordForm><feat att="grammaticalGender" val="neuter"/><feat att="definiteness" val="definite"/><feat att="grammaticalNumber" val="plural"/><feat att="case" val="genitiveCase"/>
<FormRepresentation> <feat att="writtenForm" val="j'ernes"/> <feat att="inflectionalParadigm" val="MFG0002"/> <feat att="officiallyApproved" val="yes"/> <feat att="frequency" val="0.0"/></FormRepresentation></WordForm>
<RelatedForm><feat att="spellingVariant" val="GMU_J,1_2"/> <FormRepresentation><feat att="writtenForm" val="J"/></FormRepresentation></RelatedForm> 
</LexicalEntry> 
<LexicalEntry><feat att="partOfSpeech" val="commonNoun"/> 
<feat att="id" val="GMU_JA,1_1"/> 
<feat att="morphologicalUnitId" val="JA_1"/> 
<feat att="originalSource" val="PAROLE"/> 
<feat att="independentWord" val="yes"/> 
<Lemma><FormRepresentation> <feat att="writtenForm" val="ja"/> <feat att="officiallyApproved" val="yes"/> 
<feat att="joiningElement" val="nil"/> 
<feat att="joiningElementResult" val="ja"/> 
</FormRepresentation> </Lemma> 
<WordForm><feat att="grammaticalGender" val="neuter"/><feat att="definiteness" val="indefinite"/><feat att="grammaticalNumber" val="singular"/><feat att="case" val="unspecified"/>
<FormRepresentation> <feat att="writtenForm" val="ja"/> <feat att="inflectionalParadigm" val="MFG0044"/> <feat att="officiallyApproved" val="yes"/> <feat att="frequency" val="439.1607"/></FormRepresentation></WordForm>
<WordForm><feat att="grammaticalGender" val="neuter"/><feat att="definiteness" val="indefinite"/><feat att="grammaticalNumber" val="singular"/><feat att="case" val="genitiveCase"/>
<FormRepresentation> <feat att="writtenForm" val="jas"/> <feat att="inflectionalParadigm" val="MFG0044"/> <feat att="officiallyApproved" val="yes"/> <feat att="frequency" val=".1429"/></FormRepresentation></WordForm>
<WordForm><feat att="grammaticalGender" val="neuter"/><feat att="definiteness" val="indefinite"/><feat att="grammaticalNumber" val="plural"/><feat att="case" val="unspecified"/>
<FormRepresentation> <feat att="writtenForm" val="jaer"/> <feat att="inflectionalParadigm" val="MFG0044"/> <feat att="officiallyApproved" val="yes"/> <feat att="frequency" val=".0179"/></FormRepresentation></WordForm>
<WordForm><feat att="grammaticalGender" val="neuter"/><feat att="definiteness" val="indefinite"/><feat att="grammaticalNumber" val="plural"/><feat att="case" val="genitiveCase"/>
<FormRepresentation> <feat att="writtenForm" val="jaers"/> <feat att="inflectionalParadigm" val="MFG0044"/> <feat att="officiallyApproved" val="yes"/> <feat att="frequency" val="0.0"/></FormRepresentation></WordForm>
<WordForm><feat att="grammaticalGender" val="neuter"/><feat att="definiteness" val="definite"/><feat att="grammaticalNumber" val="singular"/><feat att="case" val="unspecified"/>
<FormRepresentation> <feat att="writtenForm" val="jaet"/> <feat att="inflectionalParadigm" val="MFG0044"/> <feat att="officiallyApproved" val="yes"/> <feat att="frequency" val=".0714"/></FormRepresentation></WordForm>
<WordForm><feat att="grammaticalGender" val="neuter"/><feat att="definiteness" val="definite"/><feat att="grammaticalNumber" val="singular"/><feat att="case" val="genitiveCase"/>
<FormRepresentation> <feat att="writtenForm" val="jaets"/> <feat att="inflectionalParadigm" val="MFG0044"/> <feat att="officiallyApproved" val="yes"/> <feat att="frequency" val="0.0"/></FormRepresentation></WordForm>
<WordForm><feat att="grammaticalGender" val="neuter"/><feat att="definiteness" val="definite"/><feat att="grammaticalNumber" val="plural"/><feat att="case" val="unspecified"/>
<FormRepresentation> <feat att="writtenForm" val="jaerne"/> <feat att="inflectionalParadigm" val="MFG0044"/> <feat att="officiallyApproved" val="yes"/> <feat att="frequency" val="0.0"/></FormRepresentation></WordForm>
<WordForm><feat att="grammaticalGender" val="neuter"/><feat att="definiteness" val="definite"/><feat att="grammaticalNumber" val="plural"/><feat att="case" val="genitiveCase"/>
<FormRepresentation> <feat att="writtenForm" val="jaernes"/> <feat att="inflectionalParadigm" val="MFG0044"/> <feat att="officiallyApproved" val="yes"/> <feat att="frequency" val="0.0"/></FormRepresentation></WordForm>
</LexicalEntry> 
<LexicalEntry><feat att="partOfSpeech" val="commonNoun"/> 
<feat att="id" val="GMU_JACARANDATRÆ_1"/> 
<feat att="morphologicalUnitId" val="JACARANDATRÆ"/> 
<feat att="originalSource" val="DDO"/> 
<feat att="independentWord" val="yes"/> 
<feat att="decomposition" val="jacaranda+træ"/> 
<Lemma><FormRepresentation> <feat att="writtenForm" val="jacarandatræ"/> <feat att="officiallyApproved" val="yes"/> 
<feat att="joiningElement" val="Not analyzed"/> 
</FormRepresentation> </Lemma> 
<WordForm><feat att="grammaticalGender" val="neuter"/><feat att="definiteness" val="indefinite"/><feat att="grammaticalNumber" val="singular"/><feat att="case" val="unspecified"/>
<FormRepresentation> <feat att="writtenForm" val="jacarandatræ"/> <feat att="inflectionalParadigm" val="MFG0044"/> <feat att="officiallyApproved" val="yes"/> <feat att="frequency" val=".0179"/></FormRepresentation></WordForm>
<WordForm><feat att="grammaticalGender" val="neuter"/><feat att="definiteness" val="indefinite"/><feat att="grammaticalNumber" val="singular"/><feat att="case" val="genitiveCase"/>
<FormRepresentation> <feat att="writtenForm" val="jacarandatræs"/> <feat att="inflectionalParadigm" val="MFG0044"/> <feat att="officiallyApproved" val="yes"/> <feat att="frequency" val="0.0"/></FormRepresentation></WordForm>
<WordForm><feat att="grammaticalGender" val="neuter"/><feat att="definiteness" val="indefinite"/><feat att="grammaticalNumber" val="plural"/><feat att="case" val="unspecified"/>
<FormRepresentation> <feat att="writtenForm" val="jacarandatræer"/> <feat att="inflectionalParadigm" val="MFG0044"/> <feat att="officiallyApproved" val="yes"/> <feat att="frequency" val="0.0"/></FormRepresentation></WordForm>
<WordForm><feat att="grammaticalGender" val="neuter"/><feat att="definiteness" val="indefinite"/><feat att="grammaticalNumber" val="plural"/><feat att="case" val="genitiveCase"/>
<FormRepresentation> <feat att="writtenForm" val="jacarandatræers"/> <feat att="inflectionalParadigm" val="MFG0044"/> <feat att="officiallyApproved" val="yes"/> <feat att="frequency" val="0.0"/></FormRepresentation></WordForm>
<WordForm><feat att="grammaticalGender" val="neuter"/><feat att="definiteness" val="definite"/><feat att="grammaticalNumber" val="singular"/><feat att="case" val="unspecified"/>
<FormRepresentation> <feat att="writtenForm" val="jacarandatræet"/> <feat att="inflectionalParadigm" val="MFG0044"/> <feat att="officiallyApproved" val="yes"/> <feat att="frequency" val="0.0"/></FormRepresentation></WordForm>
<WordForm><feat att="grammaticalGender" val="neuter"/><feat att="definiteness" val="definite"/><feat att="grammaticalNumber" val="singular"/><feat att="case" val="genitiveCase"/>
<FormRepresentation> <feat att="writtenForm" val="jacarandatræets"/> <feat att="inflectionalParadigm" val="MFG0044"/> <feat att="officiallyApproved" val="yes"/> <feat att="frequency" val="0.0"/></FormRepresentation></WordForm>
<WordForm><feat att="grammaticalGender" val="neuter"/><feat att="definiteness" val="definite"/><feat att="grammaticalNumber" val="plural"/><feat att="case" val="unspecified"/>
<FormRepresentation> <feat att="writtenForm" val="jacarandatræerne"/> <feat att="inflectionalParadigm" val="MFG0044"/> <feat att="officiallyApproved" val="yes"/> <feat att="frequency" val=".0536"/></FormRepresentation></WordForm>
<WordForm><feat att="grammaticalGender" val="neuter"/><feat att="definiteness" val="definite"/><feat att="grammaticalNumber" val="plural"/><feat att="case" val="genitiveCase"/>
<FormRepresentation> <feat att="writtenForm" val="jacarandatræernes"/> <feat att="inflectionalParadigm" val="MFG0044"/> <feat att="officiallyApproved" val="yes"/> <feat att="frequency" val=".0179"/></FormRepresentation></WordForm>
</LexicalEntry> 
<LexicalEntry><feat att="partOfSpeech" val="commonNoun"/> 
<feat att="id" val="GMU_JACK-STIK_1"/> 
<feat att="morphologicalUnitId" val="JACK-STIK"/> 
<feat att="originalSource" val="EDB-KORPUS"/> 
<feat att="independentWord" val="yes"/> 
<feat att="decomposition" val="jack+-+stik"/> 
<Lemma><FormRepresentation> <feat att="writtenForm" val="jack-stik"/> <feat att="officiallyApproved" val="yes"/> 
<feat att="joiningElement" val="Not analyzed"/> 
</FormRepresentation> </Lemma> 
<WordForm><feat att="grammaticalGender" val="neuter"/><feat att="definiteness" val="indefinite"/><feat att="grammaticalNumber" val="singular"/><feat att="case" val="unspecified"/>
<FormRepresentation> <feat att="writtenForm" val="jack-stik"/> <feat att="inflectionalParadigm" val="MFG0063"/> <feat att="officiallyApproved" val="yes"/> <feat att="frequency" val="0.0"/></FormRepresentation></WordForm>
<WordForm><feat att="grammaticalGender" val="neuter"/><feat att="definiteness" val="indefinite"/><feat att="grammaticalNumber" val="singular"/><feat att="case" val="genitiveCase"/>
<FormRepresentation> <feat att="writtenForm" val="jack-stiks"/> <feat att="inflectionalParadigm" val="MFG0063"/> <feat att="officiallyApproved" val="yes"/> <feat att="frequency" val="0.0"/></FormRepresentation></WordForm>
<WordForm><feat att="grammaticalGender" val="neuter"/><feat att="definiteness" val="indefinite"/><feat att="grammaticalNumber" val="plural"/><feat att="case" val="unspecified"/>
<FormRepresentation> <feat att="writtenForm" val="jack-stik"/> <feat att="inflectionalParadigm" val="MFG0063"/> <feat att="officiallyApproved" val="yes"/> <feat att="frequency" val="0.0"/></FormRepresentation></WordForm>
<WordForm><feat att="grammaticalGender" val="neuter"/><feat att="definiteness" val="indefinite"/><feat att="grammaticalNumber" val="plural"/><feat att="case" val="genitiveCase"/>
<FormRepresentation> <feat att="writtenForm" val="jack-stiks"/> <feat att="inflectionalParadigm" val="MFG0063"/> <feat att="officiallyApproved" val="yes"/> <feat att="frequency" val="0.0"/></FormRepresentation></WordForm>
<WordForm><feat att="grammaticalGender" val="neuter"/><feat att="definiteness" val="definite"/><feat att="grammaticalNumber" val="singular"/><feat att="case" val="unspecified"/>
<FormRepresentation> <feat att="writtenForm" val="jack-stikket"/> <feat att="inflectionalParadigm" val="MFG0063"/> <feat att="officiallyApproved" val="yes"/> <feat att="frequency" val="0.0"/></FormRepresentation></WordForm>
<WordForm><feat att="grammaticalGender" val="neuter"/><feat att="definiteness" val="definite"/><feat att="grammaticalNumber" val="singular"/><feat att="case" val="genitiveCase"/>
<FormRepresentation> <feat att="writtenForm" val="jack-stikkets"/> <feat att="inflectionalParadigm" val="MFG0063"/> <feat att="officiallyApproved" val="yes"/> <feat att="frequency" val="0.0"/></FormRepresentation></WordForm>
<WordForm><feat att="grammaticalGender" val="neuter"/><feat att="definiteness" val="definite"/><feat att="grammaticalNumber" val="plural"/><feat att="case" val="unspecified"/>
<FormRepresentation> <feat att="writtenForm" val="jack-stikkene"/> <feat att="inflectionalParadigm" val="MFG0063"/> <feat att="officiallyApproved" val="yes"/> <feat att="frequency" val="0.0"/></FormRepresentation></WordForm>
<WordForm><feat att="grammaticalGender" val="neuter"/><feat att="definiteness" val="definite"/><feat att="grammaticalNumber" val="plural"/><feat att="case" val="genitiveCase"/>
<FormRepresentation> <feat att="writtenForm" val="jack-stikkenes"/> <feat att="inflectionalParadigm" val="MFG0063"/> <feat att="officiallyApproved" val="yes"/> <feat att="frequency" val="0.0"/></FormRepresentation></WordForm>
</LexicalEntry> 
<LexicalEntry><feat att="partOfSpeech" val="commonNoun"/> 
<feat att="id" val="GMU_JADE_1"/> 
<feat att="morphologicalUnitId" val="JADE"/> 
<feat att="originalSource" val="DDO"/> 
<feat att="independentWord" val="yes"/> 
<Lemma><FormRepresentation> <feat att="writtenForm" val="jade"/> <feat att="officiallyApproved" val="yes"/> 
<feat att="joiningElement" val="nil"/> 
<feat att="joiningElementResult" val="jade"/> 
</FormRepresentation> </Lemma> 
<WordForm><feat att="grammaticalGender" val="commonGender"/><feat att="definiteness" val="indefinite"/><feat att="grammaticalNumber" val="singular"/><feat att="case" val="unspecified"/>
<FormRepresentation> <feat att="writtenForm" val="jade"/> <feat att="inflectionalParadigm" val="MFG0222"/> <feat att="officiallyApproved" val="yes"/> <feat att="frequency" val=".2679"/></FormRepresentation></WordForm>
<WordForm><feat att="grammaticalGender" val="commonGender"/><feat att="definiteness" val="indefinite"/><feat att="grammaticalNumber" val="singular"/><feat att="case" val="genitiveCase"/>
<FormRepresentation> <feat att="writtenForm" val="jades"/> <feat att="inflectionalParadigm" val="MFG0222"/> <feat att="officiallyApproved" val="yes"/> <feat att="frequency" val=".0179"/></FormRepresentation></WordForm>
<WordForm><feat att="grammaticalGender" val="commonGender"/><feat att="definiteness" val="definite"/><feat att="grammaticalNumber" val="singular"/><feat att="case" val="unspecified"/>
<FormRepresentation> <feat att="writtenForm" val="jaden"/> <feat att="inflectionalParadigm" val="MFG0222"/> <feat att="officiallyApproved" val="yes"/> <feat att="frequency" val="0.0"/></FormRepresentation></WordForm>
<WordForm><feat att="grammaticalGender" val="commonGender"/><feat att="definiteness" val="definite"/><feat att="grammaticalNumber" val="singular"/><feat att="case" val="genitiveCase"/>
<FormRepresentation> <feat att="writtenForm" val="jadens"/> <feat att="inflectionalParadigm" val="MFG0222"/> <feat att="officiallyApproved" val="yes"/> <feat att="frequency" val="0.0"/></FormRepresentation></WordForm>
</LexicalEntry> 
<LexicalEntry><feat att="partOfSpeech" val="commonNoun"/> 
<feat att="id" val="GMU_JAG_1"/> 
<feat att="morphologicalUnitId" val="JAG"/> 
<feat att="originalSource" val="PAROLE"/> 
<feat att="independentWord" val="yes"/> 
<Lemma><FormRepresentation> <feat att="writtenForm" val="jag"/> <feat att="officiallyApproved" val="yes"/> 
<feat att="joiningElement" val="nil"/> 
<feat att="joiningElementResult" val="jag"/> 
</FormRepresentation> </Lemma> 
<WordForm><feat att="grammaticalGender" val="neuter"/><feat att="definiteness" val="indefinite"/><feat att="grammaticalNumber" val="singular"/><feat att="case" val="unspecified"/>
<FormRepresentation> <feat att="writtenForm" val="jag"/> <feat att="inflectionalParadigm" val="MFG0040"/> <feat att="officiallyApproved" val="yes"/> <feat att="frequency" val="2.4107"/></FormRepresentation></WordForm>
<WordForm><feat att="grammaticalGender" val="neuter"/><feat att="definiteness" val="indefinite"/><feat att="grammaticalNumber" val="singular"/><feat att="case" val="genitiveCase"/>
<FormRepresentation> <feat att="writtenForm" val="jags"/> <feat att="inflectionalParadigm" val="MFG0040"/> <feat att="officiallyApproved" val="yes"/> <feat att="frequency" val="0.0"/></FormRepresentation></WordForm>
<WordForm><feat att="grammaticalGender" val="neuter"/><feat att="definiteness" val="indefinite"/><feat att="grammaticalNumber" val="plural"/><feat att="case" val="unspecified"/>
<FormRepresentation> <feat att="writtenForm" val="jag"/> <feat att="inflectionalParadigm" val="MFG0040"/> <feat att="officiallyApproved" val="yes"/> <feat att="frequency" val="2.4107"/></FormRepresentation></WordForm>
<WordForm><feat att="grammaticalGender" val="neuter"/><feat att="definiteness" val="indefinite"/><feat att="grammaticalNumber" val="plural"/><feat att="case" val="genitiveCase"/>
<FormRepresentation> <feat att="writtenForm" val="jags"/> <feat att="inflectionalParadigm" val="MFG0040"/> <feat att="officiallyApproved" val="yes"/> <feat att="frequency" val="0.0"/></FormRepresentation></WordForm>
<WordForm><feat att="grammaticalGender" val="neuter"/><feat att="definiteness" val="definite"/><feat att="grammaticalNumber" val="singular"/><feat att="case" val="unspecified"/>
<FormRepresentation> <feat att="writtenForm" val="jaget"/> <feat att="inflectionalParadigm" val="MFG0040"/> <feat att="officiallyApproved" val="yes"/> <feat att="frequency" val="5.7321"/></FormRepresentation></WordForm>
<WordForm><feat att="grammaticalGender" val="neuter"/><feat att="definiteness" val="definite"/><feat att="grammaticalNumber" val="singular"/><feat att="case" val="genitiveCase"/>
<FormRepresentation> <feat att="writtenForm" val="jagets"/> <feat att="inflectionalParadigm" val="MFG0040"/> <feat att="officiallyApproved" val="yes"/> <feat att="frequency" val="0.0"/></FormRepresentation></WordForm>
<WordForm><feat att="grammaticalGender" val="neuter"/><feat att="definiteness" val="definite"/><feat att="grammaticalNumber" val="plural"/><feat att="case" val="unspecified"/>
<FormRepresentation> <feat att="writtenForm" val="jagene"/> <feat att="inflectionalParadigm" val="MFG0040"/> <feat att="officiallyApproved" val="yes"/> <feat att="frequency" val="0.0"/></FormRepresentation></WordForm>
<WordForm><feat att="grammaticalGender" val="neuter"/><feat att="definiteness" val="definite"/><feat att="grammaticalNumber" val="plural"/><feat att="case" val="genitiveCase"/>
<FormRepresentation> <feat att="writtenForm" val="jagenes"/> <feat att="inflectionalParadigm" val="MFG0040"/> <feat att="officiallyApproved" val="yes"/> <feat att="frequency" val="0.0"/></FormRepresentation></WordForm>
</LexicalEntry> 
<LexicalEntry><feat att="partOfSpeech" val="commonNoun"/> 
<feat att="id" val="GMU_JAGER_1"/> 
<feat att="morphologicalUnitId" val="JAGER"/> 
<feat att="originalSource" val="PAROLE"/> 
<feat att="independentWord" val="yes"/> 
<Lemma><FormRepresentation> <feat att="writtenForm" val="jager"/> <feat att="officiallyApproved" val="yes"/> 
<feat att="joiningElement" val="nil"/> 
<feat att="joiningElementResult" val="jager"/> 
</FormRepresentation> </Lemma> 
<WordForm><feat att="grammaticalGender" val="commonGender"/><feat att="definiteness" val="indefinite"/><feat att="grammaticalNumber" val="singular"/><feat att="case" val="unspecified"/>
<FormRepresentation> <feat att="writtenForm" val="jager"/> <feat att="inflectionalParadigm" val="MFG0015"/> <feat att="officiallyApproved" val="yes"/> <feat att="frequency" val="5.0893"/></FormRepresentation></WordForm>
<WordForm><feat att="grammaticalGender" val="commonGender"/><feat att="definiteness" val="indefinite"/><feat att="grammaticalNumber" val="singular"/><feat att="case" val="genitiveCase"/>
<FormRepresentation> <feat att="writtenForm" val="jagers"/> <feat att="inflectionalParadigm" val="MFG0015"/> <feat att="officiallyApproved" val="yes"/> <feat att="frequency" val="0.0"/></FormRepresentation></WordForm>
<WordForm><feat att="grammaticalGender" val="commonGender"/><feat att="definiteness" val="indefinite"/><feat att="grammaticalNumber" val="plural"/><feat att="case" val="unspecified"/>
<FormRepresentation> <feat att="writtenForm" val="jagere"/> <feat att="inflectionalParadigm" val="MFG0015"/> <feat att="officiallyApproved" val="yes"/> <feat att="frequency" val=".375"/></FormRepresentation></WordForm>
<WordForm><feat att="grammaticalGender" val="commonGender"/><feat att="definiteness" val="indefinite"/><feat att="grammaticalNumber" val="plural"/><feat att="case" val="genitiveCase"/>
<FormRepresentation> <feat att="writtenForm" val="jageres"/> <feat att="inflectionalParadigm" val="MFG0015"/> <feat att="officiallyApproved" val="yes"/> <feat att="frequency" val="0.0"/></FormRepresentation></WordForm>
<WordForm><feat att="grammaticalGender" val="commonGender"/><feat att="definiteness" val="definite"/><feat att="grammaticalNumber" val="singular"/><feat att="case" val="unspecified"/>
<FormRepresentation> <feat att="writtenForm" val="jageren"/> <feat att="inflectionalParadigm" val="MFG0015"/> <feat att="officiallyApproved" val="yes"/> <feat att="frequency" val=".0179"/></FormRepresentation></WordForm>
<WordForm><feat att="grammaticalGender" val="commonGender"/><feat att="definiteness" val="definite"/><feat att="grammaticalNumber" val="singular"/><feat att="case" val="genitiveCase"/>
<FormRepresentation> <feat att="writtenForm" val="jagerens"/> <feat att="inflectionalParadigm" val="MFG0015"/> <feat att="officiallyApproved" val="yes"/> <feat att="frequency" val="0.0"/></FormRepresentation></WordForm>
<WordForm><feat att="grammaticalGender" val="commonGender"/><feat att="definiteness" val="definite"/><feat att="grammaticalNumber" val="plural"/><feat att="case" val="unspecified"/>
<FormRepresentation> <feat att="writtenForm" val="jagerne"/> <feat att="inflectionalParadigm" val="MFG0015"/> <feat att="officiallyApproved" val="yes"/> <feat att="frequency" val=".1071"/></FormRepresentation></WordForm>
<WordForm><feat att="grammaticalGender" val="commonGender"/><feat att="definiteness" val="definite"/><feat att="grammaticalNumber" val="plural"/><feat att="case" val="genitiveCase"/>
<FormRepresentation> <feat att="writtenForm" val="jagernes"/> <feat att="inflectionalParadigm" val="MFG0015"/> <feat att="officiallyApproved" val="yes"/> <feat att="frequency" val="0.0"/></FormRepresentation></WordForm>
</LexicalEntry> 
<LexicalEntry><feat att="partOfSpeech" val="commonNoun"/> 
<feat att="id" val="GMU_JAGERFLY_1"/> 
<feat att="morphologicalUnitId" val="JAGERFLY"/> 
<feat att="originalSource" val="PAROLE"/> 
<feat att="independentWord" val="yes"/> 
<feat att="decomposition" val="jager+fly"/> 
<Lemma><FormRepresentation> <feat att="writtenForm" val="jagerfly"/> <feat att="officiallyApproved" val="yes"/> 
<feat att="joiningElement" val="nil"/> 
<feat att="joiningElementResult" val="jagerfly"/> 
</FormRepresentation> </Lemma> 
<WordForm><feat att="grammaticalGender" val="neuter"/><feat att="definiteness" val="indefinite"/><feat att="grammaticalNumber" val="singular"/><feat att="case" val="unspecified"/>
<FormRepresentation> <feat att="writtenForm" val="jagerfly"/> <feat att="inflectionalParadigm" val="MFG0040"/> <feat att="officiallyApproved" val="yes"/> <feat att="frequency" val="1.9821"/></FormRepresentation></WordForm>
<WordForm><feat att="grammaticalGender" val="neuter"/><feat att="definiteness" val="indefinite"/><feat att="grammaticalNumber" val="singular"/><feat att="case" val="genitiveCase"/>
<FormRepresentation> <feat att="writtenForm" val="jagerflys"/> <feat att="inflectionalParadigm" val="MFG0040"/> <feat att="officiallyApproved" val="yes"/> <feat att="frequency" val="0.0"/></FormRepresentation></WordForm>
<WordForm><feat att="grammaticalGender" val="neuter"/><feat att="definiteness" val="indefinite"/><feat att="grammaticalNumber" val="plural"/><feat att="case" val="unspecified"/>
<FormRepresentation> <feat att="writtenForm" val="jagerfly"/> <feat att="inflectionalParadigm" val="MFG0040"/> <feat att="officiallyApproved" val="yes"/> <feat att="frequency" val="1.9821"/></FormRepresentation></WordForm>
<WordForm><feat att="grammaticalGender" val="neuter"/><feat att="definiteness" val="indefinite"/><feat att="grammaticalNumber" val="plural"/><feat att="case" val="genitiveCase"/>
<FormRepresentation> <feat att="writtenForm" val="jagerflys"/> <feat att="inflectionalParadigm" val="MFG0040"/> <feat att="officiallyApproved" val="yes"/> <feat att="frequency" val="0.0"/></FormRepresentation></WordForm>
<WordForm><feat att="grammaticalGender" val="neuter"/><feat att="definiteness" val="definite"/><feat att="grammaticalNumber" val="singular"/><feat att="case" val="unspecified"/>
<FormRepresentation> <feat att="writtenForm" val="jagerflyet"/> <feat att="inflectionalParadigm" val="MFG0040"/> <feat att="officiallyApproved" val="yes"/> <feat att="frequency" val="0.0"/></FormRepresentation></WordForm>
<WordForm><feat att="grammaticalGender" val="neuter"/><feat att="definiteness" val="definite"/><feat att="grammaticalNumber" val="singular"/><feat att="case" val="genitiveCase"/>
<FormRepresentation> <feat att="writtenForm" val="jagerflyets"/> <feat att="inflectionalParadigm" val="MFG0040"/> <feat att="officiallyApproved" val="yes"/> <feat att="frequency" val="0.0"/></FormRepresentation></WordForm>
<WordForm><feat att="grammaticalGender" val="neuter"/><feat att="definiteness" val="definite"/><feat att="grammaticalNumber" val="plural"/><feat att="case" val="unspecified"/>
<FormRepresentation> <feat att="writtenForm" val="jagerflyene"/> <feat att="inflectionalParadigm" val="MFG0040"/> <feat att="officiallyApproved" val="yes"/> <feat att="frequency" val=".125"/></FormRepresentation></WordForm>
<WordForm><feat att="grammaticalGender" val="neuter"/><feat att="definiteness" val="definite"/><feat att="grammaticalNumber" val="plural"/><feat att="case" val="genitiveCase"/>
<FormRepresentation> <feat att="writtenForm" val="jagerflyenes"/> <feat att="inflectionalParadigm" val="MFG0040"/> <feat att="officiallyApproved" val="yes"/> <feat att="frequency" val=".0179"/></FormRepresentation></WordForm>
</LexicalEntry> 
<LexicalEntry><feat att="partOfSpeech" val="commonNoun"/> 
<feat att="id" val="GMU_JAGTDYR_1"/> 
<feat att="morphologicalUnitId" val="JAGTDYR"/> 
<feat att="originalSource" val="DDO"/> 
<feat att="independentWord" val="yes"/> 
<feat att="decomposition" val="jagt+dyr"/> 
<Lemma><FormRepresentation> <feat att="writtenForm" val="jagtdyr"/> <feat att="officiallyApproved" val="yes"/> 
<feat att="joiningElement" val="Not analyzed"/> 
</FormRepresentation> </Lemma> 
<WordForm><feat att="grammaticalGender" val="neuter"/><feat att="definiteness" val="indefinite"/><feat att="grammaticalNumber" val="singular"/><feat att="case" val="unspecified"/>
<FormRepresentation> <feat att="writtenForm" val="jagtdyr"/> <feat att="inflectionalParadigm" val="MFG0040"/> <feat att="officiallyApproved" val="yes"/> <feat att="frequency" val="0.0"/></FormRepresentation></WordForm>
<WordForm><feat att="grammaticalGender" val="neuter"/><feat att="definiteness" val="indefinite"/><feat att="grammaticalNumber" val="singular"/><feat att="case" val="genitiveCase"/>
<FormRepresentation> <feat att="writtenForm" val="jagtdyrs"/> <feat att="inflectionalParadigm" val="MFG0040"/> <feat att="officiallyApproved" val="yes"/> <feat att="frequency" val="0.0"/></FormRepresentation></WordForm>
<WordForm><feat att="grammaticalGender" val="neuter"/><feat att="definiteness" val="indefinite"/><feat att="grammaticalNumber" val="plural"/><feat att="case" val="unspecified"/>
<FormRepresentation> <feat att="writtenForm" val="jagtdyr"/> <feat att="inflectionalParadigm" val="MFG0040"/> <feat att="officiallyApproved" val="yes"/> <feat att="frequency" val="0.0"/></FormRepresentation></WordForm>
<WordForm><feat att="grammaticalGender" val="neuter"/><feat att="definiteness" val="indefinite"/><feat att="grammaticalNumber" val="plural"/><feat att="case" val="genitiveCase"/>
<FormRepresentation> <feat att="writtenForm" val="jagtdyrs"/> <feat att="inflectionalParadigm" val="MFG0040"/> <feat att="officiallyApproved" val="yes"/> <feat att="frequency" val="0.0"/></FormRepresentation></WordForm>
<WordForm><feat att="grammaticalGender" val="neuter"/><feat att="definiteness" val="definite"/><feat att="grammaticalNumber" val="singular"/><feat att="case" val="unspecified"/>
<FormRepresentation> <feat att="writtenForm" val="jagtdyret"/> <feat att="inflectionalParadigm" val="MFG0040"/> <feat att="officiallyApproved" val="yes"/> <feat att="frequency" val="0.0"/></FormRepresentation></WordForm>
<WordForm><feat att="grammaticalGender" val="neuter"/><feat att="definiteness" val="definite"/><feat att="grammaticalNumber" val="singular"/><feat att="case" val="genitiveCase"/>
<FormRepresentation> <feat att="writtenForm" val="jagtdyrets"/> <feat att="inflectionalParadigm" val="MFG0040"/> <feat att="officiallyApproved" val="yes"/> <feat att="frequency" val="0.0"/></FormRepresentation></WordForm>
<WordForm><feat att="grammaticalGender" val="neuter"/><feat att="definiteness" val="definite"/><feat att="grammaticalNumber" val="plural"/><feat att="case" val="unspecified"/>
<FormRepresentation> <feat att="writtenForm" val="jagtdyrene"/> <feat att="inflectionalParadigm" val="MFG0040"/> <feat att="officiallyApproved" val="yes"/> <feat att="frequency" val="0.0"/></FormRepresentation></WordForm>
<WordForm><feat att="grammaticalGender" val="neuter"/><feat att="definiteness" val="definite"/><feat att="grammaticalNumber" val="plural"/><feat att="case" val="genitiveCase"/>
<FormRepresentation> <feat att="writtenForm" val="jagtdyrenes"/> <feat att="inflectionalParadigm" val="MFG0040"/> <feat att="officiallyApproved" val="yes"/> <feat att="frequency" val="0.0"/></FormRepresentation></WordForm>
</LexicalEntry> 
<LexicalEntry><feat att="partOfSpeech" val="commonNoun"/> 
<feat att="id" val="GMU_JAGTFROKOST_1"/> 
<feat att="morphologicalUnitId" val="JAGTFROKOST"/> 
<feat att="originalSource" val="DDO"/> 
<feat att="independentWord" val="yes"/> 
<feat att="decomposition" val="jagt+frokost"/> 
<Lemma><FormRepresentation> <feat att="writtenForm" val="jagtfrokost"/> <feat att="officiallyApproved" val="yes"/> 
<feat att="joiningElement" val="Not analyzed"/> 
</FormRepresentation> </Lemma> 
<WordForm><feat att="grammaticalGender" val="commonGender"/><feat att="definiteness" val="indefinite"/><feat att="grammaticalNumber" val="singular"/><feat att="case" val="unspecified"/>
<FormRepresentation> <feat att="writtenForm" val="jagtfrokost"/> <feat att="inflectionalParadigm" val="MFG0016"/> <feat att="officiallyApproved" val="yes"/> <feat att="frequency" val=".0357"/></FormRepresentation></WordForm>
<WordForm><feat att="grammaticalGender" val="commonGender"/><feat att="definiteness" val="indefinite"/><feat att="grammaticalNumber" val="singular"/><feat att="case" val="genitiveCase"/>
<FormRepresentation> <feat att="writtenForm" val="jagtfrokosts"/> <feat att="inflectionalParadigm" val="MFG0016"/> <feat att="officiallyApproved" val="yes"/> <feat att="frequency" val="0.0"/></FormRepresentation></WordForm>
<WordForm><feat att="grammaticalGender" val="commonGender"/><feat att="definiteness" val="indefinite"/><feat att="grammaticalNumber" val="plural"/><feat att="case" val="unspecified"/>
<FormRepresentation> <feat att="writtenForm" val="jagtfrokoster"/> <feat att="inflectionalParadigm" val="MFG0016"/> <feat att="officiallyApproved" val="yes"/> <feat att="frequency" val="0.0"/></FormRepresentation></WordForm>
<WordForm><feat att="grammaticalGender" val="commonGender"/><feat att="definiteness" val="indefinite"/><feat att="grammaticalNumber" val="plural"/><feat att="case" val="genitiveCase"/>
<FormRepresentation> <feat att="writtenForm" val="jagtfrokosters"/> <feat att="inflectionalParadigm" val="MFG0016"/> <feat att="officiallyApproved" val="yes"/> <feat att="frequency" val="0.0"/></FormRepresentation></WordForm>
<WordForm><feat att="grammaticalGender" val="commonGender"/><feat att="definiteness" val="definite"/><feat att="grammaticalNumber" val="singular"/><feat att="case" val="unspecified"/>
<FormRepresentation> <feat att="writtenForm" val="jagtfrokosten"/> <feat att="inflectionalParadigm" val="MFG0016"/> <feat att="officiallyApproved" val="yes"/> <feat att="frequency" val=".0179"/></FormRepresentation></WordForm>
<WordForm><feat att="grammaticalGender" val="commonGender"/><feat att="definiteness" val="definite"/><feat att="grammaticalNumber" val="singular"/><feat att="case" val="genitiveCase"/>
<FormRepresentation> <feat att="writtenForm" val="jagtfrokostens"/> <feat att="inflectionalParadigm" val="MFG0016"/> <feat att="officiallyApproved" val="yes"/> <feat att="frequency" val="0.0"/></FormRepresentation></WordForm>
<WordForm><feat att="grammaticalGender" val="commonGender"/><feat att="definiteness" val="definite"/><feat att="grammaticalNumber" val="plural"/><feat att="case" val="unspecified"/>
<FormRepresentation> <feat att="writtenForm" val="jagtfrokosterne"/> <feat att="inflectionalParadigm" val="MFG0016"/> <feat att="officiallyApproved" val="yes"/> <feat att="frequency" val="0.0"/></FormRepresentation></WordForm>
<WordForm><feat att="grammaticalGender" val="commonGender"/><feat att="definiteness" val="definite"/><feat att="grammaticalNumber" val="plural"/><feat att="case" val="genitiveCase"/>
<FormRepresentation> <feat att="writtenForm" val="jagtfrokosternes"/> <feat att="inflectionalParadigm" val="MFG0016"/> <feat att="officiallyApproved" val="yes"/> <feat att="frequency" val="0.0"/></FormRepresentation></WordForm>
</LexicalEntry> 
<LexicalEntry><feat att="partOfSpeech" val="commonNoun"/> 
<feat att="id" val="GMU_JAGTHUND_1"/> 
<feat att="morphologicalUnitId" val="JAGTHUND"/> 
<feat att="originalSource" val="PAROLE"/> 
<feat att="independentWord" val="yes"/> 
<feat att="decomposition" val="jagt+hund"/> 
<Lemma><FormRepresentation> <feat att="writtenForm" val="jagthund"/> <feat att="officiallyApproved" val="yes"/> 
<feat att="joiningElement" val="Not analyzed"/> 
</FormRepresentation> </Lemma> 
<WordForm><feat att="grammaticalGender" val="commonGender"/><feat att="definiteness" val="indefinite"/><feat att="grammaticalNumber" val="singular"/><feat att="case" val="unspecified"/>
<FormRepresentation> <feat att="writtenForm" val="jagthund"/> <feat att="inflectionalParadigm" val="MFG0014"/> <feat att="officiallyApproved" val="yes"/> <feat att="frequency" val=".5357"/></FormRepresentation></WordForm>
<WordForm><feat att="grammaticalGender" val="commonGender"/><feat att="definiteness" val="indefinite"/><feat att="grammaticalNumber" val="singular"/><feat att="case" val="genitiveCase"/>
<FormRepresentation> <feat att="writtenForm" val="jagthunds"/> <feat att="inflectionalParadigm" val="MFG0014"/> <feat att="officiallyApproved" val="yes"/> <feat att="frequency" val=".0179"/></FormRepresentation></WordForm>
<WordForm><feat att="grammaticalGender" val="commonGender"/><feat att="definiteness" val="indefinite"/><feat att="grammaticalNumber" val="plural"/><feat att="case" val="unspecified"/>
<FormRepresentation> <feat att="writtenForm" val="jagthunde"/> <feat att="inflectionalParadigm" val="MFG0014"/> <feat att="officiallyApproved" val="yes"/> <feat att="frequency" val=".5714"/></FormRepresentation></WordForm>
<WordForm><feat att="grammaticalGender" val="commonGender"/><feat att="definiteness" val="indefinite"/><feat att="grammaticalNumber" val="plural"/><feat att="case" val="genitiveCase"/>
<FormRepresentation> <feat att="writtenForm" val="jagthundes"/> <feat att="inflectionalParadigm" val="MFG0014"/> <feat att="officiallyApproved" val="yes"/> <feat att="frequency" val="0.0"/></FormRepresentation></WordForm>
<WordForm><feat att="grammaticalGender" val="commonGender"/><feat att="definiteness" val="definite"/><feat att="grammaticalNumber" val="singular"/><feat att="case" val="unspecified"/>
<FormRepresentation> <feat att="writtenForm" val="jagthunden"/> <feat att="inflectionalParadigm" val="MFG0014"/> <feat att="officiallyApproved" val="yes"/> <feat att="frequency" val=".1429"/></FormRepresentation></WordForm>
<WordForm><feat att="grammaticalGender" val="commonGender"/><feat att="definiteness" val="definite"/><feat att="grammaticalNumber" val="singular"/><feat att="case" val="genitiveCase"/>
<FormRepresentation> <feat att="writtenForm" val="jagthundens"/> <feat att="inflectionalParadigm" val="MFG0014"/> <feat att="officiallyApproved" val="yes"/> <feat att="frequency" val="0.0"/></FormRepresentation></WordForm>
<WordForm><feat att="grammaticalGender" val="commonGender"/><feat att="definiteness" val="definite"/><feat att="grammaticalNumber" val="plural"/><feat att="case" val="unspecified"/>
<FormRepresentation> <feat att="writtenForm" val="jagthundene"/> <feat att="inflectionalParadigm" val="MFG0014"/> <feat att="officiallyApproved" val="yes"/> <feat att="frequency" val=".0893"/></FormRepresentation></WordForm>
<WordForm><feat att="grammaticalGender" val="commonGender"/><feat att="definiteness" val="definite"/><feat att="grammaticalNumber" val="plural"/><feat att="case" val="genitiveCase"/>
<FormRepresentation> <feat att="writtenForm" val="jagthundenes"/> <feat att="inflectionalParadigm" val="MFG0014"/> <feat att="officiallyApproved" val="yes"/> <feat att="frequency" val="0.0"/></FormRepresentation></WordForm>
</LexicalEntry> 
<LexicalEntry><feat att="partOfSpeech" val="commonNoun"/> 
<feat att="id" val="GMU_JAGTLOV_1"/> 
<feat att="morphologicalUnitId" val="JAGTLOV"/> 
<feat att="originalSource" val="PAROLE"/> 
<feat att="independentWord" val="yes"/> 
<feat att="decomposition" val="jagt+lov"/> 
<Lemma><FormRepresentation> <feat att="writtenForm" val="jagtlov"/> <feat att="officiallyApproved" val="yes"/> 
<feat att="joiningElement" val="Not analyzed"/> 
</FormRepresentation> </Lemma> 
<WordForm><feat att="grammaticalGender" val="commonGender"/><feat att="definiteness" val="indefinite"/><feat att="grammaticalNumber" val="singular"/><feat att="case" val="unspecified"/>
<FormRepresentation> <feat att="writtenForm" val="jagtlov"/> <feat att="inflectionalParadigm" val="MFG0014"/> <feat att="officiallyApproved" val="yes"/> <feat att="frequency" val=".4464"/></FormRepresentation></WordForm>
<WordForm><feat att="grammaticalGender" val="commonGender"/><feat att="definiteness" val="indefinite"/><feat att="grammaticalNumber" val="singular"/><feat att="case" val="genitiveCase"/>
<FormRepresentation> <feat att="writtenForm" val="jagtlovs"/> <feat att="inflectionalParadigm" val="MFG0014"/> <feat att="officiallyApproved" val="yes"/> <feat att="frequency" val=".0179"/></FormRepresentation></WordForm>
<WordForm><feat att="grammaticalGender" val="commonGender"/><feat att="definiteness" val="indefinite"/><feat att="grammaticalNumber" val="plural"/><feat att="case" val="unspecified"/>
<FormRepresentation> <feat att="writtenForm" val="jagtlove"/> <feat att="inflectionalParadigm" val="MFG0014"/> <feat att="officiallyApproved" val="yes"/> <feat att="frequency" val=".0536"/></FormRepresentation></WordForm>
<WordForm><feat att="grammaticalGender" val="commonGender"/><feat att="definiteness" val="indefinite"/><feat att="grammaticalNumber" val="plural"/><feat att="case" val="genitiveCase"/>
<FormRepresentation> <feat att="writtenForm" val="jagtloves"/> <feat att="inflectionalParadigm" val="MFG0014"/> <feat att="officiallyApproved" val="yes"/> <feat att="frequency" val="0.0"/></FormRepresentation></WordForm>
<WordForm><feat att="grammaticalGender" val="commonGender"/><feat att="definiteness" val="definite"/><feat att="grammaticalNumber" val="singular"/><feat att="case" val="unspecified"/>
<FormRepresentation> <feat att="writtenForm" val="jagtloven"/> <feat att="inflectionalParadigm" val="MFG0014"/> <feat att="officiallyApproved" val="yes"/> <feat att="frequency" val=".3214"/></FormRepresentation></WordForm>
<WordForm><feat att="grammaticalGender" val="commonGender"/><feat att="definiteness" val="definite"/><feat att="grammaticalNumber" val="singular"/><feat att="case" val="genitiveCase"/>
<FormRepresentation> <feat att="writtenForm" val="jagtlovens"/> <feat att="inflectionalParadigm" val="MFG0014"/> <feat att="officiallyApproved" val="yes"/> <feat att="frequency" val=".1607"/></FormRepresentation></WordForm>
<WordForm><feat att="grammaticalGender" val="commonGender"/><feat att="definiteness" val="definite"/><feat att="grammaticalNumber" val="plural"/><feat att="case" val="unspecified"/>
<FormRepresentation> <feat att="writtenForm" val="jagtlovene"/> <feat att="inflectionalParadigm" val="MFG0014"/> <feat att="officiallyApproved" val="yes"/> <feat att="frequency" val=".0179"/></FormRepresentation></WordForm>
<WordForm><feat att="grammaticalGender" val="commonGender"/><feat att="definiteness" val="definite"/><feat att="grammaticalNumber" val="plural"/><feat att="case" val="genitiveCase"/>
<FormRepresentation> <feat att="writtenForm" val="jagtlovenes"/> <feat att="inflectionalParadigm" val="MFG0014"/> <feat att="officiallyApproved" val="yes"/> <feat att="frequency" val="0.0"/></FormRepresentation></WordForm>
</LexicalEntry> 
<LexicalEntry><feat att="partOfSpeech" val="commonNoun"/> 
<feat att="id" val="GMU_JAGTOMRÅDE_1"/> 
<feat att="morphologicalUnitId" val="JAGTOMRÅDE"/> 
<feat att="originalSource" val="DDO"/> 
<feat att="independentWord" val="yes"/> 
<feat att="decomposition" val="jagt+område"/> 
<Lemma><FormRepresentation> <feat att="writtenForm" val="jagtområde"/> <feat att="officiallyApproved" val="yes"/> 
<feat att="joiningElement" val="Not analyzed"/> 
</FormRepresentation> </Lemma> 
<WordForm><feat att="grammaticalGender" val="neuter"/><feat att="definiteness" val="indefinite"/><feat att="grammaticalNumber" val="singular"/><feat att="case" val="unspecified"/>
<FormRepresentation> <feat att="writtenForm" val="jagtområde"/> <feat att="inflectionalParadigm" val="MFG0092"/> <feat att="officiallyApproved" val="yes"/> <feat att="frequency" val=".125"/></FormRepresentation></WordForm>
<WordForm><feat att="grammaticalGender" val="neuter"/><feat att="definiteness" val="indefinite"/><feat att="grammaticalNumber" val="singular"/><feat att="case" val="genitiveCase"/>
<FormRepresentation> <feat att="writtenForm" val="jagtområdes"/> <feat att="inflectionalParadigm" val="MFG0092"/> <feat att="officiallyApproved" val="yes"/> <feat att="frequency" val="0.0"/></FormRepresentation></WordForm>
<WordForm><feat att="grammaticalGender" val="neuter"/><feat att="definiteness" val="indefinite"/><feat att="grammaticalNumber" val="plural"/><feat att="case" val="unspecified"/>
<FormRepresentation> <feat att="writtenForm" val="jagtområder"/> <feat att="inflectionalParadigm" val="MFG0092"/> <feat att="officiallyApproved" val="yes"/> <feat att="frequency" val=".0893"/></FormRepresentation></WordForm>
<WordForm><feat att="grammaticalGender" val="neuter"/><feat att="definiteness" val="indefinite"/><feat att="grammaticalNumber" val="plural"/><feat att="case" val="genitiveCase"/>
<FormRepresentation> <feat att="writtenForm" val="jagtområders"/> <feat att="inflectionalParadigm" val="MFG0092"/> <feat att="officiallyApproved" val="yes"/> <feat att="frequency" val="0.0"/></FormRepresentation></WordForm>
<WordForm><feat att="grammaticalGender" val="neuter"/><feat att="definiteness" val="definite"/><feat att="grammaticalNumber" val="singular"/><feat att="case" val="unspecified"/>
<FormRepresentation> <feat att="writtenForm" val="jagtområdet"/> <feat att="inflectionalParadigm" val="MFG0092"/> <feat att="officiallyApproved" val="yes"/> <feat att="frequency" val=".0179"/></FormRepresentation></WordForm>
<WordForm><feat att="grammaticalGender" val="neuter"/><feat att="definiteness" val="definite"/><feat att="grammaticalNumber" val="singular"/><feat att="case" val="genitiveCase"/>
<FormRepresentation> <feat att="writtenForm" val="jagtområdets"/> <feat att="inflectionalParadigm" val="MFG0092"/> <feat att="officiallyApproved" val="yes"/> <feat att="frequency" val="0.0"/></FormRepresentation></WordForm>
<WordForm><feat att="grammaticalGender" val="neuter"/><feat att="definiteness" val="definite"/><feat att="grammaticalNumber" val="plural"/><feat att="case" val="unspecified"/>
<FormRepresentation> <feat att="writtenForm" val="jagtområderne"/> <feat att="inflectionalParadigm" val="MFG0092"/> <feat att="officiallyApproved" val="yes"/> <feat att="frequency" val=".0179"/></FormRepresentation></WordForm>
<WordForm><feat att="grammaticalGender" val="neuter"/><feat att="definiteness" val="definite"/><feat att="grammaticalNumber" val="plural"/><feat att="case" val="genitiveCase"/>
<FormRepresentation> <feat att="writtenForm" val="jagtområdernes"/> <feat att="inflectionalParadigm" val="MFG0092"/> <feat att="officiallyApproved" val="yes"/> <feat att="frequency" val="0.0"/></FormRepresentation></WordForm>
</LexicalEntry> 
<LexicalEntry><feat att="partOfSpeech" val="commonNoun"/> 
<feat att="id" val="GMU_JAGTPATRON_1"/> 
<feat att="morphologicalUnitId" val="JAGTPATRON"/> 
<feat att="originalSource" val="DDO"/> 
<feat att="independentWord" val="yes"/> 
<feat att="decomposition" val="jagt+patron"/> 
<Lemma><FormRepresentation> <feat att="writtenForm" val="jagtpatron"/> <feat att="officiallyApproved" val="yes"/> 
<feat att="joiningElement" val="Not analyzed"/> 
</FormRepresentation> </Lemma> 
<WordForm><feat att="grammaticalGender" val="commonGender"/><feat att="definiteness" val="indefinite"/><feat att="grammaticalNumber" val="singular"/><feat att="case" val="unspecified"/>
<FormRepresentation> <feat att="writtenForm" val="jagtpatron"/> <feat att="inflectionalParadigm" val="MFG0016"/> <feat att="officiallyApproved" val="yes"/> <feat att="frequency" val="0.0"/></FormRepresentation></WordForm>
<WordForm><feat att="grammaticalGender" val="commonGender"/><feat att="definiteness" val="indefinite"/><feat att="grammaticalNumber" val="singular"/><feat att="case" val="genitiveCase"/>
<FormRepresentation> <feat att="writtenForm" val="jagtpatrons"/> <feat att="inflectionalParadigm" val="MFG0016"/> <feat att="officiallyApproved" val="yes"/> <feat att="frequency" val="0.0"/></FormRepresentation></WordForm>
<WordForm><feat att="grammaticalGender" val="commonGender"/><feat att="definiteness" val="indefinite"/><feat att="grammaticalNumber" val="plural"/><feat att="case" val="unspecified"/>
<FormRepresentation> <feat att="writtenForm" val="jagtpatroner"/> <feat att="inflectionalParadigm" val="MFG0016"/> <feat att="officiallyApproved" val="yes"/> <feat att="frequency" val=".0357"/></FormRepresentation></WordForm>
<WordForm><feat att="grammaticalGender" val="commonGender"/><feat att="definiteness" val="indefinite"/><feat att="grammaticalNumber" val="plural"/><feat att="case" val="genitiveCase"/>
<FormRepresentation> <feat att="writtenForm" val="jagtpatroners"/> <feat att="inflectionalParadigm" val="MFG0016"/> <feat att="officiallyApproved" val="yes"/> <feat att="frequency" val="0.0"/></FormRepresentation></WordForm>
<WordForm><feat att="grammaticalGender" val="commonGender"/><feat att="definiteness" val="definite"/><feat att="grammaticalNumber" val="singular"/><feat att="case" val="unspecified"/>
<FormRepresentation> <feat att="writtenForm" val="jagtpatronen"/> <feat att="inflectionalParadigm" val="MFG0016"/> <feat att="officiallyApproved" val="yes"/> <feat att="frequency" val="0.0"/></FormRepresentation></WordForm>
<WordForm><feat att="grammaticalGender" val="commonGender"/><feat att="definiteness" val="definite"/><feat att="grammaticalNumber" val="singular"/><feat att="case" val="genitiveCase"/>
<FormRepresentation> <feat att="writtenForm" val="jagtpatronens"/> <feat att="inflectionalParadigm" val="MFG0016"/> <feat att="officiallyApproved" val="yes"/> <feat att="frequency" val="0.0"/></FormRepresentation></WordForm>
<WordForm><feat att="grammaticalGender" val="commonGender"/><feat att="definiteness" val="definite"/><feat att="grammaticalNumber" val="plural"/><feat att="case" val="unspecified"/>
<FormRepresentation> <feat att="writtenForm" val="jagtpatronerne"/> <feat att="inflectionalParadigm" val="MFG0016"/> <feat att="officiallyApproved" val="yes"/> <feat att="frequency" val="0.0"/></FormRepresentation></WordForm>
<WordForm><feat att="grammaticalGender" val="commonGender"/><feat att="definiteness" val="definite"/><feat att="grammaticalNumber" val="plural"/><feat att="case" val="genitiveCase"/>
<FormRepresentation> <feat att="writtenForm" val="jagtpatronernes"/> <feat att="inflectionalParadigm" val="MFG0016"/> <feat att="officiallyApproved" val="yes"/> <feat att="frequency" val="0.0"/></FormRepresentation></WordForm>
</LexicalEntry> 
<LexicalEntry><feat att="partOfSpeech" val="commonNoun"/> 
<feat att="id" val="GMU_JAGTREDSKAB_1"/> 
<feat att="morphologicalUnitId" val="JAGTREDSKAB"/> 
<feat att="originalSource" val="DDO"/> 
<feat att="independentWord" val="yes"/> 
<feat att="decomposition" val="jagt+redskab"/> 
<Lemma><FormRepresentation> <feat att="writtenForm" val="jagtredskab"/> <feat att="officiallyApproved" val="yes"/> 
<feat att="joiningElement" val="Not analyzed"/> 
</FormRepresentation> </Lemma> 
<WordForm><feat att="grammaticalGender" val="neuter"/><feat att="definiteness" val="indefinite"/><feat att="grammaticalNumber" val="singular"/><feat att="case" val="unspecified"/>
<FormRepresentation> <feat att="writtenForm" val="jagtredskab"/> <feat att="inflectionalParadigm" val="MFG0044"/> <feat att="officiallyApproved" val="yes"/> <feat att="frequency" val=".0179"/></FormRepresentation></WordForm>
<WordForm><feat att="grammaticalGender" val="neuter"/><feat att="definiteness" val="indefinite"/><feat att="grammaticalNumber" val="singular"/><feat att="case" val="genitiveCase"/>
<FormRepresentation> <feat att="writtenForm" val="jagtredskabs"/> <feat att="inflectionalParadigm" val="MFG0044"/> <feat att="officiallyApproved" val="yes"/> <feat att="frequency" val="0.0"/></FormRepresentation></WordForm>
<WordForm><feat att="grammaticalGender" val="neuter"/><feat att="definiteness" val="indefinite"/><feat att="grammaticalNumber" val="plural"/><feat att="case" val="unspecified"/>
<FormRepresentation> <feat att="writtenForm" val="jagtredskaber"/> <feat att="inflectionalParadigm" val="MFG0044"/> <feat att="officiallyApproved" val="yes"/> <feat att="frequency" val=".1071"/></FormRepresentation></WordForm>
<WordForm><feat att="grammaticalGender" val="neuter"/><feat att="definiteness" val="indefinite"/><feat att="grammaticalNumber" val="plural"/><feat att="case" val="genitiveCase"/>
<FormRepresentation> <feat att="writtenForm" val="jagtredskabers"/> <feat att="inflectionalParadigm" val="MFG0044"/> <feat att="officiallyApproved" val="yes"/> <feat att="frequency" val="0.0"/></FormRepresentation></WordForm>
<WordForm><feat att="grammaticalGender" val="neuter"/><feat att="definiteness" val="definite"/><feat att="grammaticalNumber" val="singular"/><feat att="case" val="unspecified"/>
<FormRepresentation> <feat att="writtenForm" val="jagtredskabet"/> <feat att="inflectionalParadigm" val="MFG0044"/> <feat att="officiallyApproved" val="yes"/> <feat att="frequency" val=".0179"/></FormRepresentation></WordForm>
<WordForm><feat att="grammaticalGender" val="neuter"/><feat att="definiteness" val="definite"/><feat att="grammaticalNumber" val="singular"/><feat att="case" val="genitiveCase"/>
<FormRepresentation> <feat att="writtenForm" val="jagtredskabets"/> <feat att="inflectionalParadigm" val="MFG0044"/> <feat att="officiallyApproved" val="yes"/> <feat att="frequency" val="0.0"/></FormRepresentation></WordForm>
<WordForm><feat att="grammaticalGender" val="neuter"/><feat att="definiteness" val="definite"/><feat att="grammaticalNumber" val="plural"/><feat att="case" val="unspecified"/>
<FormRepresentation> <feat att="writtenForm" val="jagtredskaberne"/> <feat att="inflectionalParadigm" val="MFG0044"/> <feat att="officiallyApproved" val="yes"/> <feat att="frequency" val="0.0"/></FormRepresentation></WordForm>
<WordForm><feat att="grammaticalGender" val="neuter"/><feat att="definiteness" val="definite"/><feat att="grammaticalNumber" val="plural"/><feat att="case" val="genitiveCase"/>
<FormRepresentation> <feat att="writtenForm" val="jagtredskabernes"/> <feat att="inflectionalParadigm" val="MFG0044"/> <feat att="officiallyApproved" val="yes"/> <feat att="frequency" val="0.0"/></FormRepresentation></WordForm>
</LexicalEntry> 
<LexicalEntry><feat att="partOfSpeech" val="commonNoun"/> 
<feat att="id" val="GMU_JAGTSELSKAB_1"/> 
<feat att="morphologicalUnitId" val="JAGTSELSKAB"/> 
<feat att="originalSource" val="DDO"/> 
<feat att="independentWord" val="yes"/> 
<feat att="decomposition" val="jagt+selskab"/> 
<Lemma><FormRepresentation> <feat att="writtenForm" val="jagtselskab"/> <feat att="officiallyApproved" val="yes"/> 
<feat att="joiningElement" val="Not analyzed"/> 
</FormRepresentation> </Lemma> 
<WordForm><feat att="grammaticalGender" val="neuter"/><feat att="definiteness" val="indefinite"/><feat att="grammaticalNumber" val="singular"/><feat att="case" val="unspecified"/>
<FormRepresentation> <feat att="writtenForm" val="jagtselskab"/> <feat att="inflectionalParadigm" val="MFG0044"/> <feat att="officiallyApproved" val="yes"/> <feat att="frequency" val=".0714"/></FormRepresentation></WordForm>
<WordForm><feat att="grammaticalGender" val="neuter"/><feat att="definiteness" val="indefinite"/><feat att="grammaticalNumber" val="singular"/><feat att="case" val="genitiveCase"/>
<FormRepresentation> <feat att="writtenForm" val="jagtselskabs"/> <feat att="inflectionalParadigm" val="MFG0044"/> <feat att="officiallyApproved" val="yes"/> <feat att="frequency" val="0.0"/></FormRepresentation></WordForm>
<WordForm><feat att="grammaticalGender" val="neuter"/><feat att="definiteness" val="indefinite"/><feat att="grammaticalNumber" val="plural"/><feat att="case" val="unspecified"/>
<FormRepresentation> <feat att="writtenForm" val="jagtselskaber"/> <feat att="inflectionalParadigm" val="MFG0044"/> <feat att="officiallyApproved" val="yes"/> <feat att="frequency" val=".0536"/></FormRepresentation></WordForm>
<WordForm><feat att="grammaticalGender" val="neuter"/><feat att="definiteness" val="indefinite"/><feat att="grammaticalNumber" val="plural"/><feat att="case" val="genitiveCase"/>
<FormRepresentation> <feat att="writtenForm" val="jagtselskabers"/> <feat att="inflectionalParadigm" val="MFG0044"/> <feat att="officiallyApproved" val="yes"/> <feat att="frequency" val="0.0"/></FormRepresentation></WordForm>
<WordForm><feat att="grammaticalGender" val="neuter"/><feat att="definiteness" val="definite"/><feat att="grammaticalNumber" val="singular"/><feat att="case" val="unspecified"/>
<FormRepresentation> <feat att="writtenForm" val="jagtselskabet"/> <feat att="inflectionalParadigm" val="MFG0044"/> <feat att="officiallyApproved" val="yes"/> <feat att="frequency" val=".125"/></FormRepresentation></WordForm>
<WordForm><feat att="grammaticalGender" val="neuter"/><feat att="definiteness" val="definite"/><feat att="grammaticalNumber" val="singular"/><feat att="case" val="genitiveCase"/>
<FormRepresentation> <feat att="writtenForm" val="jagtselskabets"/> <feat att="inflectionalParadigm" val="MFG0044"/> <feat att="officiallyApproved" val="yes"/> <feat att="frequency" val="0.0"/></FormRepresentation></WordForm>
<WordForm><feat att="grammaticalGender" val="neuter"/><feat att="definiteness" val="definite"/><feat att="grammaticalNumber" val="plural"/><feat att="case" val="unspecified"/>
<FormRepresentation> <feat att="writtenForm" val="jagtselskaberne"/> <feat att="inflectionalParadigm" val="MFG0044"/> <feat att="officiallyApproved" val="yes"/> <feat att="frequency" val=".0357"/></FormRepresentation></WordForm>
<WordForm><feat att="grammaticalGender" val="neuter"/><feat att="definiteness" val="definite"/><feat att="grammaticalNumber" val="plural"/><feat att="case" val="genitiveCase"/>
<FormRepresentation> <feat att="writtenForm" val="jagtselskabernes"/> <feat att="inflectionalParadigm" val="MFG0044"/> <feat att="officiallyApproved" val="yes"/> <feat att="frequency" val="0.0"/></FormRepresentation></WordForm>
</LexicalEntry> 
<LexicalEntry><feat att="partOfSpeech" val="commonNoun"/> 
<feat att="id" val="GMU_JAGTSPROG_1"/> 
<feat att="morphologicalUnitId" val="JAGTSPROG"/> 
<feat att="originalSource" val="DDO"/> 
<feat att="independentWord" val="yes"/> 
<feat att="decomposition" val="jagt+sprog"/> 
<Lemma><FormRepresentation> <feat att="writtenForm" val="jagtsprog"/> <feat att="officiallyApproved" val="yes"/> 
<feat att="joiningElement" val="Not analyzed"/> 
</FormRepresentation> </Lemma> 
<WordForm><feat att="grammaticalGender" val="neuter"/><feat att="definiteness" val="indefinite"/><feat att="grammaticalNumber" val="singular"/><feat att="case" val="unspecified"/>
<FormRepresentation> <feat att="writtenForm" val="jagtsprog"/> <feat att="inflectionalParadigm" val="MFG0040"/> <feat att="officiallyApproved" val="yes"/> <feat att="frequency" val=".0357"/></FormRepresentation></WordForm>
<WordForm><feat att="grammaticalGender" val="neuter"/><feat att="definiteness" val="indefinite"/><feat att="grammaticalNumber" val="singular"/><feat att="case" val="genitiveCase"/>
<FormRepresentation> <feat att="writtenForm" val="jagtsprogs"/> <feat att="inflectionalParadigm" val="MFG0040"/> <feat att="officiallyApproved" val="yes"/> <feat att="frequency" val="0.0"/></FormRepresentation></WordForm>
<WordForm><feat att="grammaticalGender" val="neuter"/><feat att="definiteness" val="indefinite"/><feat att="grammaticalNumber" val="plural"/><feat att="case" val="unspecified"/>
<FormRepresentation> <feat att="writtenForm" val="jagtsprog"/> <feat att="inflectionalParadigm" val="MFG0040"/> <feat att="officiallyApproved" val="yes"/> <feat att="frequency" val=".0357"/></FormRepresentation></WordForm>
<WordForm><feat att="grammaticalGender" val="neuter"/><feat att="definiteness" val="indefinite"/><feat att="grammaticalNumber" val="plural"/><feat att="case" val="genitiveCase"/>
<FormRepresentation> <feat att="writtenForm" val="jagtsprogs"/> <feat att="inflectionalParadigm" val="MFG0040"/> <feat att="officiallyApproved" val="yes"/> <feat att="frequency" val="0.0"/></FormRepresentation></WordForm>
<WordForm><feat att="grammaticalGender" val="neuter"/><feat att="definiteness" val="definite"/><feat att="grammaticalNumber" val="singular"/><feat att="case" val="unspecified"/>
<FormRepresentation> <feat att="writtenForm" val="jagtsproget"/> <feat att="inflectionalParadigm" val="MFG0040"/> <feat att="officiallyApproved" val="yes"/> <feat att="frequency" val=".0536"/></FormRepresentation></WordForm>
<WordForm><feat att="grammaticalGender" val="neuter"/><feat att="definiteness" val="definite"/><feat att="grammaticalNumber" val="singular"/><feat att="case" val="genitiveCase"/>
<FormRepresentation> <feat att="writtenForm" val="jagtsprogets"/> <feat att="inflectionalParadigm" val="MFG0040"/> <feat att="officiallyApproved" val="yes"/> <feat att="frequency" val="0.0"/></FormRepresentation></WordForm>
<WordForm><feat att="grammaticalGender" val="neuter"/><feat att="definiteness" val="definite"/><feat att="grammaticalNumber" val="plural"/><feat att="case" val="unspecified"/>
<FormRepresentation> <feat att="writtenForm" val="jagtsprogene"/> <feat att="inflectionalParadigm" val="MFG0040"/> <feat att="officiallyApproved" val="yes"/> <feat att="frequency" val="0.0"/></FormRepresentation></WordForm>
<WordForm><feat att="grammaticalGender" val="neuter"/><feat att="definiteness" val="definite"/><feat att="grammaticalNumber" val="plural"/><feat att="case" val="genitiveCase"/>
<FormRepresentation> <feat att="writtenForm" val="jagtsprogenes"/> <feat att="inflectionalParadigm" val="MFG0040"/> <feat att="officiallyApproved" val="yes"/> <feat att="frequency" val="0.0"/></FormRepresentation></WordForm>
</LexicalEntry> 
<LexicalEntry><feat att="partOfSpeech" val="commonNoun"/> 
<feat att="id" val="GMU_JAGTTEGN_1"/> 
<feat att="morphologicalUnitId" val="JAGTTEGN"/> 
<feat att="originalSource" val="DDO"/> 
<feat att="independentWord" val="yes"/> 
<feat att="decomposition" val="jagt+tegn"/> 
<Lemma><FormRepresentation> <feat att="writtenForm" val="jagttegn"/> <feat att="officiallyApproved" val="yes"/> 
<feat att="joiningElement" val="Not analyzed"/> 
</FormRepresentation> </Lemma> 
<WordForm><feat att="grammaticalGender" val="neuter"/><feat att="definiteness" val="indefinite"/><feat att="grammaticalNumber" val="singular"/><feat att="case" val="unspecified"/>
<FormRepresentation> <feat att="writtenForm" val="jagttegn"/> <feat att="inflectionalParadigm" val="MFG0040"/> <feat att="officiallyApproved" val="yes"/> <feat att="frequency" val=".3036"/></FormRepresentation></WordForm>
<WordForm><feat att="grammaticalGender" val="neuter"/><feat att="definiteness" val="indefinite"/><feat att="grammaticalNumber" val="singular"/><feat att="case" val="genitiveCase"/>
<FormRepresentation> <feat att="writtenForm" val="jagttegns"/> <feat att="inflectionalParadigm" val="MFG0040"/> <feat att="officiallyApproved" val="yes"/> <feat att="frequency" val="0.0"/></FormRepresentation></WordForm>
<WordForm><feat att="grammaticalGender" val="neuter"/><feat att="definiteness" val="indefinite"/><feat att="grammaticalNumber" val="plural"/><feat att="case" val="unspecified"/>
<FormRepresentation> <feat att="writtenForm" val="jagttegn"/> <feat att="inflectionalParadigm" val="MFG0040"/> <feat att="officiallyApproved" val="yes"/> <feat att="frequency" val=".3036"/></FormRepresentation></WordForm>
<WordForm><feat att="grammaticalGender" val="neuter"/><feat att="definiteness" val="indefinite"/><feat att="grammaticalNumber" val="plural"/><feat att="case" val="genitiveCase"/>
<FormRepresentation> <feat att="writtenForm" val="jagttegns"/> <feat att="inflectionalParadigm" val="MFG0040"/> <feat att="officiallyApproved" val="yes"/> <feat att="frequency" val="0.0"/></FormRepresentation></WordForm>
<WordForm><feat att="grammaticalGender" val="neuter"/><feat att="definiteness" val="definite"/><feat att="grammaticalNumber" val="singular"/><feat att="case" val="unspecified"/>
<FormRepresentation> <feat att="writtenForm" val="jagttegnet"/> <feat att="inflectionalParadigm" val="MFG0040"/> <feat att="officiallyApproved" val="yes"/> <feat att="frequency" val=".0714"/></FormRepresentation></WordForm>
<WordForm><feat att="grammaticalGender" val="neuter"/><feat att="definiteness" val="definite"/><feat att="grammaticalNumber" val="singular"/><feat att="case" val="genitiveCase"/>
<FormRepresentation> <feat att="writtenForm" val="jagttegnets"/> <feat att="inflectionalParadigm" val="MFG0040"/> <feat att="officiallyApproved" val="yes"/> <feat att="frequency" val="0.0"/></FormRepresentation></WordForm>
<WordForm><feat att="grammaticalGender" val="neuter"/><feat att="definiteness" val="definite"/><feat att="grammaticalNumber" val="plural"/><feat att="case" val="unspecified"/>
<FormRepresentation> <feat att="writtenForm" val="jagttegnene"/> <feat att="inflectionalParadigm" val="MFG0040"/> <feat att="officiallyApproved" val="yes"/> <feat att="frequency" val="0.0"/></FormRepresentation></WordForm>
<WordForm><feat att="grammaticalGender" val="neuter"/><feat att="definiteness" val="definite"/><feat att="grammaticalNumber" val="plural"/><feat att="case" val="genitiveCase"/>
<FormRepresentation> <feat att="writtenForm" val="jagttegnenes"/> <feat att="inflectionalParadigm" val="MFG0040"/> <feat att="officiallyApproved" val="yes"/> <feat att="frequency" val="0.0"/></FormRepresentation></WordForm>
</LexicalEntry> 
<LexicalEntry><feat att="partOfSpeech" val="commonNoun"/> 
<feat att="id" val="GMU_JAGTUDFLUGT_1"/> 
<feat att="morphologicalUnitId" val="JAGTUDFLUGT"/> 
<feat att="originalSource" val="DDO"/> 
<feat att="independentWord" val="yes"/> 
<feat att="decomposition" val="jagt+udflugt"/> 
<Lemma><FormRepresentation> <feat att="writtenForm" val="jagtudflugt"/> <feat att="officiallyApproved" val="yes"/> 
<feat att="joiningElement" val="Not analyzed"/> 
</FormRepresentation> </Lemma> 
<WordForm><feat att="grammaticalGender" val="commonGender"/><feat att="definiteness" val="indefinite"/><feat att="grammaticalNumber" val="singular"/><feat att="case" val="unspecified"/>
<FormRepresentation> <feat att="writtenForm" val="jagtudflugt"/> <feat att="inflectionalParadigm" val="MFG0016"/> <feat att="officiallyApproved" val="yes"/> <feat att="frequency" val=".0179"/></FormRepresentation></WordForm>
<WordForm><feat att="grammaticalGender" val="commonGender"/><feat att="definiteness" val="indefinite"/><feat att="grammaticalNumber" val="singular"/><feat att="case" val="genitiveCase"/>
<FormRepresentation> <feat att="writtenForm" val="jagtudflugts"/> <feat att="inflectionalParadigm" val="MFG0016"/> <feat att="officiallyApproved" val="yes"/> <feat att="frequency" val="0.0"/></FormRepresentation></WordForm>
<WordForm><feat att="grammaticalGender" val="commonGender"/><feat att="definiteness" val="indefinite"/><feat att="grammaticalNumber" val="plural"/><feat att="case" val="unspecified"/>
<FormRepresentation> <feat att="writtenForm" val="jagtudflugter"/> <feat att="inflectionalParadigm" val="MFG0016"/> <feat att="officiallyApproved" val="yes"/> <feat att="frequency" val=".0357"/></FormRepresentation></WordForm>
<WordForm><feat att="grammaticalGender" val="commonGender"/><feat att="definiteness" val="indefinite"/><feat att="grammaticalNumber" val="plural"/><feat att="case" val="genitiveCase"/>
<FormRepresentation> <feat att="writtenForm" val="jagtudflugters"/> <feat att="inflectionalParadigm" val="MFG0016"/> <feat att="officiallyApproved" val="yes"/> <feat att="frequency" val="0.0"/></FormRepresentation></WordForm>
<WordForm><feat att="grammaticalGender" val="commonGender"/><feat att="definiteness" val="definite"/><feat att="grammaticalNumber" val="singular"/><feat att="case" val="unspecified"/>
<FormRepresentation> <feat att="writtenForm" val="jagtudflugten"/> <feat att="inflectionalParadigm" val="MFG0016"/> <feat att="officiallyApproved" val="yes"/> <feat att="frequency" val="0.0"/></FormRepresentation></WordForm>
<WordForm><feat att="grammaticalGender" val="commonGender"/><feat att="definiteness" val="definite"/><feat att="grammaticalNumber" val="singular"/><feat att="case" val="genitiveCase"/>
<FormRepresentation> <feat att="writtenForm" val="jagtudflugtens"/> <feat att="inflectionalParadigm" val="MFG0016"/> <feat att="officiallyApproved" val="yes"/> <feat att="frequency" val="0.0"/></FormRepresentation></WordForm>
<WordForm><feat att="grammaticalGender" val="commonGender"/><feat att="definiteness" val="definite"/><feat att="grammaticalNumber" val="plural"/><feat att="case" val="unspecified"/>
<FormRepresentation> <feat att="writtenForm" val="jagtudflugterne"/> <feat att="inflectionalParadigm" val="MFG0016"/> <feat att="officiallyApproved" val="yes"/> <feat att="frequency" val="0.0"/></FormRepresentation></WordForm>
<WordForm><feat att="grammaticalGender" val="commonGender"/><feat att="definiteness" val="definite"/><feat att="grammaticalNumber" val="plural"/><feat att="case" val="genitiveCase"/>
<FormRepresentation> <feat att="writtenForm" val="jagtudflugternes"/> <feat att="inflectionalParadigm" val="MFG0016"/> <feat att="officiallyApproved" val="yes"/> <feat att="frequency" val="0.0"/></FormRepresentation></WordForm>
</LexicalEntry> 
<LexicalEntry><feat att="partOfSpeech" val="commonNoun"/> 
<feat att="id" val="GMU_JAGUAR_1"/> 
<feat att="morphologicalUnitId" val="JAGUAR"/> 
<feat att="originalSource" val="DDO"/> 
<feat att="independentWord" val="yes"/> 
<Lemma><FormRepresentation> <feat att="writtenForm" val="jaguar"/> <feat att="officiallyApproved" val="yes"/> 
<feat att="joiningElement" val="nil"/> 
<feat att="joiningElementResult" val="jaguar"/> 
</FormRepresentation> </Lemma> 
<WordForm><feat att="grammaticalGender" val="commonGender"/><feat att="definiteness" val="indefinite"/><feat att="grammaticalNumber" val="singular"/><feat att="case" val="unspecified"/>
<FormRepresentation> <feat att="writtenForm" val="jaguar"/> <feat att="inflectionalParadigm" val="MFG0016"/> <feat att="officiallyApproved" val="yes"/> <feat att="frequency" val="3.8571"/></FormRepresentation></WordForm>
<WordForm><feat att="grammaticalGender" val="commonGender"/><feat att="definiteness" val="indefinite"/><feat att="grammaticalNumber" val="singular"/><feat att="case" val="genitiveCase"/>
<FormRepresentation> <feat att="writtenForm" val="jaguars"/> <feat att="inflectionalParadigm" val="MFG0016"/> <feat att="officiallyApproved" val="yes"/> <feat att="frequency" val=".2321"/></FormRepresentation></WordForm>
<WordForm><feat att="grammaticalGender" val="commonGender"/><feat att="definiteness" val="indefinite"/><feat att="grammaticalNumber" val="plural"/><feat att="case" val="unspecified"/>
<FormRepresentation> <feat att="writtenForm" val="jaguarer"/> <feat att="inflectionalParadigm" val="MFG0016"/> <feat att="officiallyApproved" val="yes"/> <feat att="frequency" val=".1964"/></FormRepresentation></WordForm>
<WordForm><feat att="grammaticalGender" val="commonGender"/><feat att="definiteness" val="indefinite"/><feat att="grammaticalNumber" val="plural"/><feat att="case" val="genitiveCase"/>
<FormRepresentation> <feat att="writtenForm" val="jaguarers"/> <feat att="inflectionalParadigm" val="MFG0016"/> <feat att="officiallyApproved" val="yes"/> <feat att="frequency" val="0.0"/></FormRepresentation></WordForm>
<WordForm><feat att="grammaticalGender" val="commonGender"/><feat att="definiteness" val="definite"/><feat att="grammaticalNumber" val="singular"/><feat att="case" val="unspecified"/>
<FormRepresentation> <feat att="writtenForm" val="jaguaren"/> <feat att="inflectionalParadigm" val="MFG0016"/> <feat att="officiallyApproved" val="yes"/> <feat att="frequency" val=".5179"/></FormRepresentation></WordForm>
<WordForm><feat att="grammaticalGender" val="commonGender"/><feat att="definiteness" val="definite"/><feat att="grammaticalNumber" val="singular"/><feat att="case" val="genitiveCase"/>
<FormRepresentation> <feat att="writtenForm" val="jaguarens"/> <feat att="inflectionalParadigm" val="MFG0016"/> <feat att="officiallyApproved" val="yes"/> <feat att="frequency" val=".0714"/></FormRepresentation></WordForm>
<WordForm><feat att="grammaticalGender" val="commonGender"/><feat att="definiteness" val="definite"/><feat att="grammaticalNumber" val="plural"/><feat att="case" val="unspecified"/>
<FormRepresentation> <feat att="writtenForm" val="jaguarerne"/> <feat att="inflectionalParadigm" val="MFG0016"/> <feat att="officiallyApproved" val="yes"/> <feat att="frequency" val="0.0"/></FormRepresentation></WordForm>
<WordForm><feat att="grammaticalGender" val="commonGender"/><feat att="definiteness" val="definite"/><feat att="grammaticalNumber" val="plural"/><feat att="case" val="genitiveCase"/>
<FormRepresentation> <feat att="writtenForm" val="jaguarernes"/> <feat att="inflectionalParadigm" val="MFG0016"/> <feat att="officiallyApproved" val="yes"/> <feat att="frequency" val="0.0"/></FormRepresentation></WordForm>
</LexicalEntry> 
<LexicalEntry><feat att="partOfSpeech" val="commonNoun"/> 
<feat att="id" val="GMU_JAKET_1"/> 
<feat att="morphologicalUnitId" val="JAKET"/> 
<feat att="originalSource" val="DDO"/> 
<feat att="independentWord" val="yes"/> 
<Lemma><FormRepresentation> <feat att="writtenForm" val="jaket"/> <feat att="officiallyApproved" val="yes"/> 
<feat att="joiningElement" val="nil"/> 
<feat att="joiningElementResult" val="jaket"/> 
</FormRepresentation> </Lemma> 
<WordForm><feat att="grammaticalGender" val="commonGender"/><feat att="definiteness" val="indefinite"/><feat att="grammaticalNumber" val="singular"/><feat att="case" val="unspecified"/>
<FormRepresentation> <feat att="writtenForm" val="jaket"/> <feat att="inflectionalParadigm" val="MFG0096"/> <feat att="officiallyApproved" val="yes"/> <feat att="frequency" val=".1607"/></FormRepresentation></WordForm>
<WordForm><feat att="grammaticalGender" val="commonGender"/><feat att="definiteness" val="indefinite"/><feat att="grammaticalNumber" val="singular"/><feat att="case" val="genitiveCase"/>
<FormRepresentation> <feat att="writtenForm" val="jakets"/> <feat att="inflectionalParadigm" val="MFG0096"/> <feat att="officiallyApproved" val="yes"/> <feat att="frequency" val="0.0"/></FormRepresentation></WordForm>
<WordForm><feat att="grammaticalGender" val="commonGender"/><feat att="definiteness" val="indefinite"/><feat att="grammaticalNumber" val="plural"/><feat att="case" val="unspecified"/>
<FormRepresentation> <feat att="writtenForm" val="jaketter"/> <feat att="inflectionalParadigm" val="MFG0096"/> <feat att="officiallyApproved" val="yes"/> <feat att="frequency" val=".0179"/></FormRepresentation></WordForm>
<WordForm><feat att="grammaticalGender" val="commonGender"/><feat att="definiteness" val="indefinite"/><feat att="grammaticalNumber" val="plural"/><feat att="case" val="genitiveCase"/>
<FormRepresentation> <feat att="writtenForm" val="jaketters"/> <feat att="inflectionalParadigm" val="MFG0096"/> <feat att="officiallyApproved" val="yes"/> <feat att="frequency" val="0.0"/></FormRepresentation></WordForm>
<WordForm><feat att="grammaticalGender" val="commonGender"/><feat att="definiteness" val="definite"/><feat att="grammaticalNumber" val="singular"/><feat att="case" val="unspecified"/>
<FormRepresentation> <feat att="writtenForm" val="jaketten"/> <feat att="inflectionalParadigm" val="MFG0096"/> <feat att="officiallyApproved" val="yes"/> <feat att="frequency" val="0.0"/></FormRepresentation></WordForm>
<WordForm><feat att="grammaticalGender" val="commonGender"/><feat att="definiteness" val="definite"/><feat att="grammaticalNumber" val="singular"/><feat att="case" val="genitiveCase"/>
<FormRepresentation> <feat att="writtenForm" val="jakettens"/> <feat att="inflectionalParadigm" val="MFG0096"/> <feat att="officiallyApproved" val="yes"/> <feat att="frequency" val="0.0"/></FormRepresentation></WordForm>
<WordForm><feat att="grammaticalGender" val="commonGender"/><feat att="definiteness" val="definite"/><feat att="grammaticalNumber" val="plural"/><feat att="case" val="unspecified"/>
<FormRepresentation> <feat att="writtenForm" val="jaketterne"/> <feat att="inflectionalParadigm" val="MFG0096"/> <feat att="officiallyApproved" val="yes"/> <feat att="frequency" val="0.0"/></FormRepresentation></WordForm>
<WordForm><feat att="grammaticalGender" val="commonGender"/><feat att="definiteness" val="definite"/><feat att="grammaticalNumber" val="plural"/><feat att="case" val="genitiveCase"/>
<FormRepresentation> <feat att="writtenForm" val="jaketternes"/> <feat att="inflectionalParadigm" val="MFG0096"/> <feat att="officiallyApproved" val="yes"/> <feat att="frequency" val="0.0"/></FormRepresentation></WordForm>
</LexicalEntry> 
<LexicalEntry><feat att="partOfSpeech" val="commonNoun"/> 
<feat att="id" val="GMU_JAKKE_1"/> 
<feat att="morphologicalUnitId" val="JAKKE"/> 
<feat att="originalSource" val="PAROLE"/> 
<feat att="independentWord" val="yes"/> 
<Lemma><FormRepresentation> <feat att="writtenForm" val="jakke"/> <feat att="officiallyApproved" val="yes"/> 
<feat att="joiningElement" val="nil"/> 
<feat att="joiningElementResult" val="jakke"/> 
</FormRepresentation> </Lemma> 
<WordForm><feat att="grammaticalGender" val="commonGender"/><feat att="definiteness" val="indefinite"/><feat att="grammaticalNumber" val="singular"/><feat att="case" val="unspecified"/>
<FormRepresentation> <feat att="writtenForm" val="jakke"/> <feat att="inflectionalParadigm" val="MFG0076"/> <feat att="officiallyApproved" val="yes"/> <feat att="frequency" val="12.2143"/></FormRepresentation></WordForm>
<WordForm><feat att="grammaticalGender" val="commonGender"/><feat att="definiteness" val="indefinite"/><feat att="grammaticalNumber" val="singular"/><feat att="case" val="genitiveCase"/>
<FormRepresentation> <feat att="writtenForm" val="jakkes"/> <feat att="inflectionalParadigm" val="MFG0076"/> <feat att="officiallyApproved" val="yes"/> <feat att="frequency" val=".0357"/></FormRepresentation></WordForm>
<WordForm><feat att="grammaticalGender" val="commonGender"/><feat att="definiteness" val="indefinite"/><feat att="grammaticalNumber" val="plural"/><feat att="case" val="unspecified"/>
<FormRepresentation> <feat att="writtenForm" val="jakker"/> <feat att="inflectionalParadigm" val="MFG0076"/> <feat att="officiallyApproved" val="yes"/> <feat att="frequency" val="3.0357"/></FormRepresentation></WordForm>
<WordForm><feat att="grammaticalGender" val="commonGender"/><feat att="definiteness" val="indefinite"/><feat att="grammaticalNumber" val="plural"/><feat att="case" val="genitiveCase"/>
<FormRepresentation> <feat att="writtenForm" val="jakkers"/> <feat att="inflectionalParadigm" val="MFG0076"/> <feat att="officiallyApproved" val="yes"/> <feat att="frequency" val=".0179"/></FormRepresentation></WordForm>
<WordForm><feat att="grammaticalGender" val="commonGender"/><feat att="definiteness" val="definite"/><feat att="grammaticalNumber" val="singular"/><feat att="case" val="unspecified"/>
<FormRepresentation> <feat att="writtenForm" val="jakken"/> <feat att="inflectionalParadigm" val="MFG0076"/> <feat att="officiallyApproved" val="yes"/> <feat att="frequency" val="5.3036"/></FormRepresentation></WordForm>
<WordForm><feat att="grammaticalGender" val="commonGender"/><feat att="definiteness" val="definite"/><feat att="grammaticalNumber" val="singular"/><feat att="case" val="genitiveCase"/>
<FormRepresentation> <feat att="writtenForm" val="jakkens"/> <feat att="inflectionalParadigm" val="MFG0076"/> <feat att="officiallyApproved" val="yes"/> <feat att="frequency" val=".2679"/></FormRepresentation></WordForm>
<WordForm><feat att="grammaticalGender" val="commonGender"/><feat att="definiteness" val="definite"/><feat att="grammaticalNumber" val="plural"/><feat att="case" val="unspecified"/>
<FormRepresentation> <feat att="writtenForm" val="jakkerne"/> <feat att="inflectionalParadigm" val="MFG0076"/> <feat att="officiallyApproved" val="yes"/> <feat att="frequency" val=".375"/></FormRepresentation></WordForm>
<WordForm><feat att="grammaticalGender" val="commonGender"/><feat att="definiteness" val="definite"/><feat att="grammaticalNumber" val="plural"/><feat att="case" val="genitiveCase"/>
<FormRepresentation> <feat att="writtenForm" val="jakkernes"/> <feat att="inflectionalParadigm" val="MFG0076"/> <feat att="officiallyApproved" val="yes"/> <feat att="frequency" val="0.0"/></FormRepresentation></WordForm>
</LexicalEntry> 
<LexicalEntry><feat att="partOfSpeech" val="commonNoun"/> 
<feat att="id" val="GMU_JAKKELOMME_1"/> 
<feat att="morphologicalUnitId" val="JAKKELOMME"/> 
<feat att="originalSource" val="PAROLE"/> 
<feat att="independentWord" val="yes"/> 
<feat att="decomposition" val="jakke+lomme"/> 
<Lemma><FormRepresentation> <feat att="writtenForm" val="jakkelomme"/> <feat att="officiallyApproved" val="yes"/> 
<feat att="joiningElement" val="nil"/> 
<feat att="joiningElementResult" val="jakkelomme"/> 
</FormRepresentation> </Lemma> 
<WordForm><feat att="grammaticalGender" val="commonGender"/><feat att="definiteness" val="indefinite"/><feat att="grammaticalNumber" val="singular"/><feat att="case" val="unspecified"/>
<FormRepresentation> <feat att="writtenForm" val="jakkelomme"/> <feat att="inflectionalParadigm" val="MFG0076"/> <feat att="officiallyApproved" val="yes"/> <feat att="frequency" val=".5357"/></FormRepresentation></WordForm>
<WordForm><feat att="grammaticalGender" val="commonGender"/><feat att="definiteness" val="indefinite"/><feat att="grammaticalNumber" val="singular"/><feat att="case" val="genitiveCase"/>
<FormRepresentation> <feat att="writtenForm" val="jakkelommes"/> <feat att="inflectionalParadigm" val="MFG0076"/> <feat att="officiallyApproved" val="yes"/> <feat att="frequency" val="0.0"/></FormRepresentation></WordForm>
<WordForm><feat att="grammaticalGender" val="commonGender"/><feat att="definiteness" val="indefinite"/><feat att="grammaticalNumber" val="plural"/><feat att="case" val="unspecified"/>
<FormRepresentation> <feat att="writtenForm" val="jakkelommer"/> <feat att="inflectionalParadigm" val="MFG0076"/> <feat att="officiallyApproved" val="yes"/> <feat att="frequency" val=".0536"/></FormRepresentation></WordForm>
<WordForm><feat att="grammaticalGender" val="commonGender"/><feat att="definiteness" val="indefinite"/><feat att="grammaticalNumber" val="plural"/><feat att="case" val="genitiveCase"/>
<FormRepresentation> <feat att="writtenForm" val="jakkelommers"/> <feat att="inflectionalParadigm" val="MFG0076"/> <feat att="officiallyApproved" val="yes"/> <feat att="frequency" val="0.0"/></FormRepresentation></WordForm>
<WordForm><feat att="grammaticalGender" val="commonGender"/><feat att="definiteness" val="definite"/><feat att="grammaticalNumber" val="singular"/><feat att="case" val="unspecified"/>
<FormRepresentation> <feat att="writtenForm" val="jakkelommen"/> <feat att="inflectionalParadigm" val="MFG0076"/> <feat att="officiallyApproved" val="yes"/> <feat att="frequency" val=".5"/></FormRepresentation></WordForm>
<WordForm><feat att="grammaticalGender" val="commonGender"/><feat att="definiteness" val="definite"/><feat att="grammaticalNumber" val="singular"/><feat att="case" val="genitiveCase"/>
<FormRepresentation> <feat att="writtenForm" val="jakkelommens"/> <feat att="inflectionalParadigm" val="MFG0076"/> <feat att="officiallyApproved" val="yes"/> <feat att="frequency" val="0.0"/></FormRepresentation></WordForm>
<WordForm><feat att="grammaticalGender" val="commonGender"/><feat att="definiteness" val="definite"/><feat att="grammaticalNumber" val="plural"/><feat att="case" val="unspecified"/>
<FormRepresentation> <feat att="writtenForm" val="jakkelommerne"/> <feat att="inflectionalParadigm" val="MFG0076"/> <feat att="officiallyApproved" val="yes"/> <feat att="frequency" val=".1607"/></FormRepresentation></WordForm>
<WordForm><feat att="grammaticalGender" val="commonGender"/><feat att="definiteness" val="definite"/><feat att="grammaticalNumber" val="plural"/><feat att="case" val="genitiveCase"/>
<FormRepresentation> <feat att="writtenForm" val="jakkelommernes"/> <feat att="inflectionalParadigm" val="MFG0076"/> <feat att="officiallyApproved" val="yes"/> <feat att="frequency" val="0.0"/></FormRepresentation></WordForm>
</LexicalEntry> 
<LexicalEntry><feat att="partOfSpeech" val="commonNoun"/> 
<feat att="id" val="GMU_JAKKESÆT_1"/> 
<feat att="morphologicalUnitId" val="JAKKESÆT"/> 
<feat att="originalSource" val="PAROLE"/> 
<feat att="independentWord" val="yes"/> 
<feat att="decomposition" val="jakke+sæt"/> 
<Lemma><FormRepresentation> <feat att="writtenForm" val="jakkesæt"/> <feat att="officiallyApproved" val="yes"/> 
<feat att="joiningElement" val="Not analyzed"/> 
</FormRepresentation> </Lemma> 
<WordForm><feat att="grammaticalGender" val="neuter"/><feat att="definiteness" val="indefinite"/><feat att="grammaticalNumber" val="singular"/><feat att="case" val="unspecified"/>
<FormRepresentation> <feat att="writtenForm" val="jakkesæt"/> <feat att="inflectionalParadigm" val="MFG0098"/> <feat att="officiallyApproved" val="yes"/> <feat att="frequency" val="6.2321"/></FormRepresentation></WordForm>
<WordForm><feat att="grammaticalGender" val="neuter"/><feat att="definiteness" val="indefinite"/><feat att="grammaticalNumber" val="singular"/><feat att="case" val="genitiveCase"/>
<FormRepresentation> <feat att="writtenForm" val="jakkesæts"/> <feat att="inflectionalParadigm" val="MFG0098"/> <feat att="officiallyApproved" val="yes"/> <feat att="frequency" val="0.0"/></FormRepresentation></WordForm>
<WordForm><feat att="grammaticalGender" val="neuter"/><feat att="definiteness" val="indefinite"/><feat att="grammaticalNumber" val="plural"/><feat att="case" val="unspecified"/>
<FormRepresentation> <feat att="writtenForm" val="jakkesæt"/> <feat att="inflectionalParadigm" val="MFG0098"/> <feat att="officiallyApproved" val="yes"/> <feat att="frequency" val="6.2321"/></FormRepresentation></WordForm>
<WordForm><feat att="grammaticalGender" val="neuter"/><feat att="definiteness" val="indefinite"/><feat att="grammaticalNumber" val="plural"/><feat att="case" val="genitiveCase"/>
<FormRepresentation> <feat att="writtenForm" val="jakkesæts"/> <feat att="inflectionalParadigm" val="MFG0098"/> <feat att="officiallyApproved" val="yes"/> <feat att="frequency" val="0.0"/></FormRepresentation></WordForm>
<WordForm><feat att="grammaticalGender" val="neuter"/><feat att="definiteness" val="definite"/><feat att="grammaticalNumber" val="singular"/><feat att="case" val="unspecified"/>
<FormRepresentation> <feat att="writtenForm" val="jakkesættet"/> <feat att="inflectionalParadigm" val="MFG0098"/> <feat att="officiallyApproved" val="yes"/> <feat att="frequency" val=".375"/></FormRepresentation></WordForm>
<WordForm><feat att="grammaticalGender" val="neuter"/><feat att="definiteness" val="definite"/><feat att="grammaticalNumber" val="singular"/><feat att="case" val="genitiveCase"/>
<FormRepresentation> <feat att="writtenForm" val="jakkesættets"/> <feat att="inflectionalParadigm" val="MFG0098"/> <feat att="officiallyApproved" val="yes"/> <feat att="frequency" val="0.0"/></FormRepresentation></WordForm>
<WordForm><feat att="grammaticalGender" val="neuter"/><feat att="definiteness" val="definite"/><feat att="grammaticalNumber" val="plural"/><feat att="case" val="unspecified"/>
<FormRepresentation> <feat att="writtenForm" val="jakkesættene"/> <feat att="inflectionalParadigm" val="MFG0098"/> <feat att="officiallyApproved" val="yes"/> <feat att="frequency" val=".2143"/></FormRepresentation></WordForm>
<WordForm><feat att="grammaticalGender" val="neuter"/><feat att="definiteness" val="definite"/><feat att="grammaticalNumber" val="plural"/><feat att="case" val="genitiveCase"/>
<FormRepresentation> <feat att="writtenForm" val="jakkesættenes"/> <feat att="inflectionalParadigm" val="MFG0098"/> <feat att="officiallyApproved" val="yes"/> <feat att="frequency" val=".0357"/></FormRepresentation></WordForm>
</LexicalEntry> 
<LexicalEntry><feat att="partOfSpeech" val="commonNoun"/> 
<feat att="id" val="GMU_JAKOBINER_1"/> 
<feat att="morphologicalUnitId" val="JAKOBINER"/> 
<feat att="originalSource" val="DDO"/> 
<feat att="independentWord" val="yes"/> 
<Lemma><FormRepresentation> <feat att="writtenForm" val="jakobiner"/> <feat att="officiallyApproved" val="yes"/> 
<feat att="joiningElement" val="nil"/> 
<feat att="joiningElementResult" val="jakobiner"/> 
</FormRepresentation> </Lemma> 
<WordForm><feat att="grammaticalGender" val="commonGender"/><feat att="definiteness" val="indefinite"/><feat att="grammaticalNumber" val="singular"/><feat att="case" val="unspecified"/>
<FormRepresentation> <feat att="writtenForm" val="jakobiner"/> <feat att="inflectionalParadigm" val="MFG0015"/> <feat att="officiallyApproved" val="yes"/> <feat att="frequency" val="0.0"/></FormRepresentation></WordForm>
<WordForm><feat att="grammaticalGender" val="commonGender"/><feat att="definiteness" val="indefinite"/><feat att="grammaticalNumber" val="singular"/><feat att="case" val="genitiveCase"/>
<FormRepresentation> <feat att="writtenForm" val="jakobiners"/> <feat att="inflectionalParadigm" val="MFG0015"/> <feat att="officiallyApproved" val="yes"/> <feat att="frequency" val="0.0"/></FormRepresentation></WordForm>
<WordForm><feat att="grammaticalGender" val="commonGender"/><feat att="definiteness" val="indefinite"/><feat att="grammaticalNumber" val="plural"/><feat att="case" val="unspecified"/>
<FormRepresentation> <feat att="writtenForm" val="jakobinere"/> <feat att="inflectionalParadigm" val="MFG0015"/> <feat att="officiallyApproved" val="yes"/> <feat att="frequency" val="0.0"/></FormRepresentation></WordForm>
<WordForm><feat att="grammaticalGender" val="commonGender"/><feat att="definiteness" val="indefinite"/><feat att="grammaticalNumber" val="plural"/><feat att="case" val="genitiveCase"/>
<FormRepresentation> <feat att="writtenForm" val="jakobineres"/> <feat att="inflectionalParadigm" val="MFG0015"/> <feat att="officiallyApproved" val="yes"/> <feat att="frequency" val="0.0"/></FormRepresentation></WordForm>
<WordForm><feat att="grammaticalGender" val="commonGender"/><feat att="definiteness" val="definite"/><feat att="grammaticalNumber" val="singular"/><feat att="case" val="unspecified"/>
<FormRepresentation> <feat att="writtenForm" val="jakobineren"/> <feat att="inflectionalParadigm" val="MFG0015"/> <feat att="officiallyApproved" val="yes"/> <feat att="frequency" val="0.0"/></FormRepresentation></WordForm>
<WordForm><feat att="grammaticalGender" val="commonGender"/><feat att="definiteness" val="definite"/><feat att="grammaticalNumber" val="singular"/><feat att="case" val="genitiveCase"/>
<FormRepresentation> <feat att="writtenForm" val="jakobinerens"/> <feat att="inflectionalParadigm" val="MFG0015"/> <feat att="officiallyApproved" val="yes"/> <feat att="frequency" val="0.0"/></FormRepresentation></WordForm>
<WordForm><feat att="grammaticalGender" val="commonGender"/><feat att="definiteness" val="definite"/><feat att="grammaticalNumber" val="plural"/><feat att="case" val="unspecified"/>
<FormRepresentation> <feat att="writtenForm" val="jakobinerne"/> <feat att="inflectionalParadigm" val="MFG0015"/> <feat att="officiallyApproved" val="yes"/> <feat att="frequency" val="0.0"/></FormRepresentation></WordForm>
<WordForm><feat att="grammaticalGender" val="commonGender"/><feat att="definiteness" val="definite"/><feat att="grammaticalNumber" val="plural"/><feat att="case" val="genitiveCase"/>
<FormRepresentation> <feat att="writtenForm" val="jakobinernes"/> <feat att="inflectionalParadigm" val="MFG0015"/> <feat att="officiallyApproved" val="yes"/> <feat att="frequency" val=".0179"/></FormRepresentation></WordForm>
</LexicalEntry> 
<LexicalEntry><feat att="partOfSpeech" val="commonNoun"/> 
<feat att="id" val="GMU_JALOUSI,2_1"/> 
<feat att="morphologicalUnitId" val="JALOUSI_2"/> 
<feat att="originalSource" val="PAROLE"/> 
<feat att="independentWord" val="yes"/> 
<Lemma><FormRepresentation> <feat att="writtenForm" val="jalousi"/> <feat att="officiallyApproved" val="yes"/> 
<feat att="joiningElement" val="nil"/> 
<feat att="joiningElementResult" val="jalousi"/> 
</FormRepresentation> </Lemma> 
<WordForm><feat att="grammaticalGender" val="neuter"/><feat att="definiteness" val="indefinite"/><feat att="grammaticalNumber" val="singular"/><feat att="case" val="unspecified"/>
<FormRepresentation> <feat att="writtenForm" val="jalousi"/> <feat att="inflectionalParadigm" val="MFG0044"/> <feat att="officiallyApproved" val="yes"/> <feat att="frequency" val="7.1964"/></FormRepresentation></WordForm>
<WordForm><feat att="grammaticalGender" val="neuter"/><feat att="definiteness" val="indefinite"/><feat att="grammaticalNumber" val="singular"/><feat att="case" val="genitiveCase"/>
<FormRepresentation> <feat att="writtenForm" val="jalousis"/> <feat att="inflectionalParadigm" val="MFG0044"/> <feat att="officiallyApproved" val="yes"/> <feat att="frequency" val="0.0"/></FormRepresentation></WordForm>
<WordForm><feat att="grammaticalGender" val="neuter"/><feat att="definiteness" val="indefinite"/><feat att="grammaticalNumber" val="plural"/><feat att="case" val="unspecified"/>
<FormRepresentation> <feat att="writtenForm" val="jalousier"/> <feat att="inflectionalParadigm" val="MFG0044"/> <feat att="officiallyApproved" val="yes"/> <feat att="frequency" val=".0714"/></FormRepresentation></WordForm>
<WordForm><feat att="grammaticalGender" val="neuter"/><feat att="definiteness" val="indefinite"/><feat att="grammaticalNumber" val="plural"/><feat att="case" val="genitiveCase"/>
<FormRepresentation> <feat att="writtenForm" val="jalousiers"/> <feat att="inflectionalParadigm" val="MFG0044"/> <feat att="officiallyApproved" val="yes"/> <feat att="frequency" val="0.0"/></FormRepresentation></WordForm>
<WordForm><feat att="grammaticalGender" val="neuter"/><feat att="definiteness" val="definite"/><feat att="grammaticalNumber" val="singular"/><feat att="case" val="unspecified"/>
<FormRepresentation> <feat att="writtenForm" val="jalousiet"/> <feat att="inflectionalParadigm" val="MFG0044"/> <feat att="officiallyApproved" val="yes"/> <feat att="frequency" val="0.0"/></FormRepresentation></WordForm>
<WordForm><feat att="grammaticalGender" val="neuter"/><feat att="definiteness" val="definite"/><feat att="grammaticalNumber" val="singular"/><feat att="case" val="genitiveCase"/>
<FormRepresentation> <feat att="writtenForm" val="jalousiets"/> <feat att="inflectionalParadigm" val="MFG0044"/> <feat att="officiallyApproved" val="yes"/> <feat att="frequency" val="0.0"/></FormRepresentation></WordForm>
<WordForm><feat att="grammaticalGender" val="neuter"/><feat att="definiteness" val="definite"/><feat att="grammaticalNumber" val="plural"/><feat att="case" val="unspecified"/>
<FormRepresentation> <feat att="writtenForm" val="jalousierne"/> <feat att="inflectionalParadigm" val="MFG0044"/> <feat att="officiallyApproved" val="yes"/> <feat att="frequency" val=".0357"/></FormRepresentation></WordForm>
<WordForm><feat att="grammaticalGender" val="neuter"/><feat att="definiteness" val="definite"/><feat att="grammaticalNumber" val="plural"/><feat att="case" val="genitiveCase"/>
<FormRepresentation> <feat att="writtenForm" val="jalousiernes"/> <feat att="inflectionalParadigm" val="MFG0044"/> <feat att="officiallyApproved" val="yes"/> <feat att="frequency" val="0.0"/></FormRepresentation></WordForm>
</LexicalEntry> 
<LexicalEntry><feat att="partOfSpeech" val="commonNoun"/> 
<feat att="id" val="GMU_JALOUSIDRAMA_1"/> 
<feat att="morphologicalUnitId" val="JALOUSIDRAMA"/> 
<feat att="originalSource" val="DDO"/> 
<feat att="independentWord" val="yes"/> 
<feat att="decomposition" val="jalousi+drama"/> 
<Lemma><FormRepresentation> <feat att="writtenForm" val="jalousidrama"/> <feat att="officiallyApproved" val="yes"/> 
<feat att="joiningElement" val="Not analyzed"/> 
</FormRepresentation> </Lemma> 
<WordForm><feat att="grammaticalGender" val="neuter"/><feat att="definiteness" val="indefinite"/><feat att="grammaticalNumber" val="singular"/><feat att="case" val="unspecified"/>
<FormRepresentation> <feat att="writtenForm" val="jalousidrama"/> <feat att="inflectionalParadigm" val="MFG0044"/> <feat att="officiallyApproved" val="yes"/> <feat att="frequency" val=".1429"/></FormRepresentation></WordForm>
<WordForm><feat att="grammaticalGender" val="neuter"/><feat att="definiteness" val="indefinite"/><feat att="grammaticalNumber" val="singular"/><feat att="case" val="genitiveCase"/>
<FormRepresentation> <feat att="writtenForm" val="jalousidramas"/> <feat att="inflectionalParadigm" val="MFG0044"/> <feat att="officiallyApproved" val="yes"/> <feat att="frequency" val="0.0"/></FormRepresentation></WordForm>
<WordForm><feat att="grammaticalGender" val="neuter"/><feat att="definiteness" val="indefinite"/><feat att="grammaticalNumber" val="plural"/><feat att="case" val="unspecified"/>
<FormRepresentation> <feat att="writtenForm" val="jalousidramaer"/> <feat att="inflectionalParadigm" val="MFG0044"/> <feat att="officiallyApproved" val="yes"/> <feat att="frequency" val=".0357"/></FormRepresentation></WordForm>
<WordForm><feat att="grammaticalGender" val="neuter"/><feat att="definiteness" val="indefinite"/><feat att="grammaticalNumber" val="plural"/><feat att="case" val="genitiveCase"/>
<FormRepresentation> <feat att="writtenForm" val="jalousidramaers"/> <feat att="inflectionalParadigm" val="MFG0044"/> <feat att="officiallyApproved" val="yes"/> <feat att="frequency" val="0.0"/></FormRepresentation></WordForm>
<WordForm><feat att="grammaticalGender" val="neuter"/><feat att="definiteness" val="definite"/><feat att="grammaticalNumber" val="singular"/><feat att="case" val="unspecified"/>
<FormRepresentation> <feat att="writtenForm" val="jalousidramaet"/> <feat att="inflectionalParadigm" val="MFG0044"/> <feat att="officiallyApproved" val="yes"/> <feat att="frequency" val=".0179"/></FormRepresentation></WordForm>
<WordForm><feat att="grammaticalGender" val="neuter"/><feat att="definiteness" val="definite"/><feat att="grammaticalNumber" val="singular"/><feat att="case" val="genitiveCase"/>
<FormRepresentation> <feat att="writtenForm" val="jalousidramaets"/> <feat att="inflectionalParadigm" val="MFG0044"/> <feat att="officiallyApproved" val="yes"/> <feat att="frequency" val="0.0"/></FormRepresentation></WordForm>
<WordForm><feat att="grammaticalGender" val="neuter"/><feat att="definiteness" val="definite"/><feat att="grammaticalNumber" val="plural"/><feat att="case" val="unspecified"/>
<FormRepresentation> <feat att="writtenForm" val="jalousidramaerne"/> <feat att="inflectionalParadigm" val="MFG0044"/> <feat att="officiallyApproved" val="yes"/> <feat att="frequency" val="0.0"/></FormRepresentation></WordForm>
<WordForm><feat att="grammaticalGender" val="neuter"/><feat att="definiteness" val="definite"/><feat att="grammaticalNumber" val="plural"/><feat att="case" val="genitiveCase"/>
<FormRepresentation> <feat att="writtenForm" val="jalousidramaernes"/> <feat att="inflectionalParadigm" val="MFG0044"/> <feat att="officiallyApproved" val="yes"/> <feat att="frequency" val="0.0"/></FormRepresentation></WordForm>
</LexicalEntry> 
<LexicalEntry><feat att="partOfSpeech" val="commonNoun"/> 
<feat att="id" val="GMU_JALOUSISKAB_1"/> 
<feat att="morphologicalUnitId" val="JALOUSISKAB"/> 
<feat att="originalSource" val="DDO"/> 
<feat att="independentWord" val="yes"/> 
<feat att="decomposition" val="jalousi+skab"/> 
<Lemma><FormRepresentation> <feat att="writtenForm" val="jalousiskab"/> <feat att="officiallyApproved" val="yes"/> 
<feat att="joiningElement" val="Not analyzed"/> 
</FormRepresentation> </Lemma> 
<WordForm><feat att="grammaticalGender" val="neuter"/><feat att="definiteness" val="indefinite"/><feat att="grammaticalNumber" val="singular"/><feat att="case" val="unspecified"/>
<FormRepresentation> <feat att="writtenForm" val="jalousiskab"/> <feat att="inflectionalParadigm" val="MFG0042"/> <feat att="officiallyApproved" val="yes"/> <feat att="frequency" val=".0536"/></FormRepresentation></WordForm>
<WordForm><feat att="grammaticalGender" val="neuter"/><feat att="definiteness" val="indefinite"/><feat att="grammaticalNumber" val="singular"/><feat att="case" val="genitiveCase"/>
<FormRepresentation> <feat att="writtenForm" val="jalousiskabs"/> <feat att="inflectionalParadigm" val="MFG0042"/> <feat att="officiallyApproved" val="yes"/> <feat att="frequency" val="0.0"/></FormRepresentation></WordForm>
<WordForm><feat att="grammaticalGender" val="neuter"/><feat att="definiteness" val="indefinite"/><feat att="grammaticalNumber" val="plural"/><feat att="case" val="unspecified"/>
<FormRepresentation> <feat att="writtenForm" val="jalousiskabe"/> <feat att="inflectionalParadigm" val="MFG0042"/> <feat att="officiallyApproved" val="yes"/> <feat att="frequency" val="0.0"/></FormRepresentation></WordForm>
<WordForm><feat att="grammaticalGender" val="neuter"/><feat att="definiteness" val="indefinite"/><feat att="grammaticalNumber" val="plural"/><feat att="case" val="genitiveCase"/>
<FormRepresentation> <feat att="writtenForm" val="jalousiskabes"/> <feat att="inflectionalParadigm" val="MFG0042"/> <feat att="officiallyApproved" val="yes"/> <feat att="frequency" val="0.0"/></FormRepresentation></WordForm>
<WordForm><feat att="grammaticalGender" val="neuter"/><feat att="definiteness" val="definite"/><feat att="grammaticalNumber" val="singular"/><feat att="case" val="unspecified"/>
<FormRepresentation> <feat att="writtenForm" val="jalousiskabet"/> <feat att="inflectionalParadigm" val="MFG0042"/> <feat att="officiallyApproved" val="yes"/> <feat att="frequency" val="0.0"/></FormRepresentation></WordForm>
<WordForm><feat att="grammaticalGender" val="neuter"/><feat att="definiteness" val="definite"/><feat att="grammaticalNumber" val="singular"/><feat att="case" val="genitiveCase"/>
<FormRepresentation> <feat att="writtenForm" val="jalousiskabets"/> <feat att="inflectionalParadigm" val="MFG0042"/> <feat att="officiallyApproved" val="yes"/> <feat att="frequency" val="0.0"/></FormRepresentation></WordForm>
<WordForm><feat att="grammaticalGender" val="neuter"/><feat att="definiteness" val="definite"/><feat att="grammaticalNumber" val="plural"/><feat att="case" val="unspecified"/>
<FormRepresentation> <feat att="writtenForm" val="jalousiskabene"/> <feat att="inflectionalParadigm" val="MFG0042"/> <feat att="officiallyApproved" val="yes"/> <feat att="frequency" val="0.0"/></FormRepresentation></WordForm>
<WordForm><feat att="grammaticalGender" val="neuter"/><feat att="definiteness" val="definite"/><feat att="grammaticalNumber" val="plural"/><feat att="case" val="genitiveCase"/>
<FormRepresentation> <feat att="writtenForm" val="jalousiskabenes"/> <feat att="inflectionalParadigm" val="MFG0042"/> <feat att="officiallyApproved" val="yes"/> <feat att="frequency" val="0.0"/></FormRepresentation></WordForm>
</LexicalEntry> 
<LexicalEntry><feat att="partOfSpeech" val="commonNoun"/> 
<feat att="id" val="GMU_JAMAICANER_1"/> 
<feat att="morphologicalUnitId" val="JAMAICANER"/> 
<feat att="originalSource" val="DDO"/> 
<feat att="independentWord" val="yes"/> 
<Lemma><FormRepresentation> <feat att="writtenForm" val="jamaicaner"/> <feat att="officiallyApproved" val="yes"/> 
<feat att="joiningElement" val="nil"/> 
<feat att="joiningElementResult" val="jamaicaner"/> 
</FormRepresentation> </Lemma> 
<WordForm><feat att="grammaticalGender" val="commonGender"/><feat att="definiteness" val="indefinite"/><feat att="grammaticalNumber" val="singular"/><feat att="case" val="unspecified"/>
<FormRepresentation> <feat att="writtenForm" val="jamaicaner"/> <feat att="inflectionalParadigm" val="MFG0015"/> <feat att="officiallyApproved" val="yes"/> <feat att="frequency" val="0.0"/></FormRepresentation></WordForm>
<WordForm><feat att="grammaticalGender" val="commonGender"/><feat att="definiteness" val="indefinite"/><feat att="grammaticalNumber" val="singular"/><feat att="case" val="genitiveCase"/>
<FormRepresentation> <feat att="writtenForm" val="jamaicaners"/> <feat att="inflectionalParadigm" val="MFG0015"/> <feat att="officiallyApproved" val="yes"/> <feat att="frequency" val="0.0"/></FormRepresentation></WordForm>
<WordForm><feat att="grammaticalGender" val="commonGender"/><feat att="definiteness" val="indefinite"/><feat att="grammaticalNumber" val="plural"/><feat att="case" val="unspecified"/>
<FormRepresentation> <feat att="writtenForm" val="jamaicanere"/> <feat att="inflectionalParadigm" val="MFG0015"/> <feat att="officiallyApproved" val="yes"/> <feat att="frequency" val=".0714"/></FormRepresentation></WordForm>
<WordForm><feat att="grammaticalGender" val="commonGender"/><feat att="definiteness" val="indefinite"/><feat att="grammaticalNumber" val="plural"/><feat att="case" val="genitiveCase"/>
<FormRepresentation> <feat att="writtenForm" val="jamaicaneres"/> <feat att="inflectionalParadigm" val="MFG0015"/> <feat att="officiallyApproved" val="yes"/> <feat att="frequency" val="0.0"/></FormRepresentation></WordForm>
<WordForm><feat att="grammaticalGender" val="commonGender"/><feat att="definiteness" val="definite"/><feat att="grammaticalNumber" val="singular"/><feat att="case" val="unspecified"/>
<FormRepresentation> <feat att="writtenForm" val="jamaicaneren"/> <feat att="inflectionalParadigm" val="MFG0015"/> <feat att="officiallyApproved" val="yes"/> <feat att="frequency" val=".0536"/></FormRepresentation></WordForm>
<WordForm><feat att="grammaticalGender" val="commonGender"/><feat att="definiteness" val="definite"/><feat att="grammaticalNumber" val="singular"/><feat att="case" val="genitiveCase"/>
<FormRepresentation> <feat att="writtenForm" val="jamaicanerens"/> <feat att="inflectionalParadigm" val="MFG0015"/> <feat att="officiallyApproved" val="yes"/> <feat att="frequency" val="0.0"/></FormRepresentation></WordForm>
<WordForm><feat att="grammaticalGender" val="commonGender"/><feat att="definiteness" val="definite"/><feat att="grammaticalNumber" val="plural"/><feat att="case" val="unspecified"/>
<FormRepresentation> <feat att="writtenForm" val="jamaicanerne"/> <feat att="inflectionalParadigm" val="MFG0015"/> <feat att="officiallyApproved" val="yes"/> <feat att="frequency" val=".0536"/></FormRepresentation></WordForm>
<WordForm><feat att="grammaticalGender" val="commonGender"/><feat att="definiteness" val="definite"/><feat att="grammaticalNumber" val="plural"/><feat att="case" val="genitiveCase"/>
<FormRepresentation> <feat att="writtenForm" val="jamaicanernes"/> <feat att="inflectionalParadigm" val="MFG0015"/> <feat att="officiallyApproved" val="yes"/> <feat att="frequency" val="0.0"/></FormRepresentation></WordForm>
</LexicalEntry> 
<LexicalEntry><feat att="partOfSpeech" val="commonNoun"/> 
<feat att="id" val="GMU_JAMBE_1"/> 
<feat att="morphologicalUnitId" val="JAMBE"/> 
<feat att="originalSource" val="DDO"/> 
<feat att="independentWord" val="yes"/> 
<Lemma><FormRepresentation> <feat att="writtenForm" val="jambe"/> <feat att="officiallyApproved" val="yes"/> 
<feat att="joiningElement" val="nil"/> 
<feat att="joiningElementResult" val="jambe"/> 
</FormRepresentation> </Lemma> 
<WordForm><feat att="grammaticalGender" val="commonGender"/><feat att="definiteness" val="indefinite"/><feat att="grammaticalNumber" val="singular"/><feat att="case" val="unspecified"/>
<FormRepresentation> <feat att="writtenForm" val="jambe"/> <feat att="inflectionalParadigm" val="MFG0076"/> <feat att="officiallyApproved" val="yes"/> <feat att="frequency" val="0.0"/></FormRepresentation></WordForm>
<WordForm><feat att="grammaticalGender" val="commonGender"/><feat att="definiteness" val="indefinite"/><feat att="grammaticalNumber" val="singular"/><feat att="case" val="genitiveCase"/>
<FormRepresentation> <feat att="writtenForm" val="jambes"/> <feat att="inflectionalParadigm" val="MFG0076"/> <feat att="officiallyApproved" val="yes"/> <feat att="frequency" val="0.0"/></FormRepresentation></WordForm>
<WordForm><feat att="grammaticalGender" val="commonGender"/><feat att="definiteness" val="indefinite"/><feat att="grammaticalNumber" val="plural"/><feat att="case" val="unspecified"/>
<FormRepresentation> <feat att="writtenForm" val="jamber"/> <feat att="inflectionalParadigm" val="MFG0076"/> <feat att="officiallyApproved" val="yes"/> <feat att="frequency" val=".0357"/></FormRepresentation></WordForm>
<WordForm><feat att="grammaticalGender" val="commonGender"/><feat att="definiteness" val="indefinite"/><feat att="grammaticalNumber" val="plural"/><feat att="case" val="genitiveCase"/>
<FormRepresentation> <feat att="writtenForm" val="jambers"/> <feat att="inflectionalParadigm" val="MFG0076"/> <feat att="officiallyApproved" val="yes"/> <feat att="frequency" val="0.0"/></FormRepresentation></WordForm>
<WordForm><feat att="grammaticalGender" val="commonGender"/><feat att="definiteness" val="definite"/><feat att="grammaticalNumber" val="singular"/><feat att="case" val="unspecified"/>
<FormRepresentation> <feat att="writtenForm" val="jamben"/> <feat att="inflectionalParadigm" val="MFG0076"/> <feat att="officiallyApproved" val="yes"/> <feat att="frequency" val="0.0"/></FormRepresentation></WordForm>
<WordForm><feat att="grammaticalGender" val="commonGender"/><feat att="definiteness" val="definite"/><feat att="grammaticalNumber" val="singular"/><feat att="case" val="genitiveCase"/>
<FormRepresentation> <feat att="writtenForm" val="jambens"/> <feat att="inflectionalParadigm" val="MFG0076"/> <feat att="officiallyApproved" val="yes"/> <feat att="frequency" val="0.0"/></FormRepresentation></WordForm>
<WordForm><feat att="grammaticalGender" val="commonGender"/><feat att="definiteness" val="definite"/><feat att="grammaticalNumber" val="plural"/><feat att="case" val="unspecified"/>
<FormRepresentation> <feat att="writtenForm" val="jamberne"/> <feat att="inflectionalParadigm" val="MFG0076"/> <feat att="officiallyApproved" val="yes"/> <feat att="frequency" val="0.0"/></FormRepresentation></WordForm>
<WordForm><feat att="grammaticalGender" val="commonGender"/><feat att="definiteness" val="definite"/><feat att="grammaticalNumber" val="plural"/><feat att="case" val="genitiveCase"/>
<FormRepresentation> <feat att="writtenForm" val="jambernes"/> <feat att="inflectionalParadigm" val="MFG0076"/> <feat att="officiallyApproved" val="yes"/> <feat att="frequency" val="0.0"/></FormRepresentation></WordForm>
</LexicalEntry> 
<LexicalEntry><feat att="partOfSpeech" val="commonNoun"/> 
<feat att="id" val="GMU_JAMBOREE_1"/> 
<feat att="morphologicalUnitId" val="JAMBOREE"/> 
<feat att="originalSource" val="DDO"/> 
<feat att="independentWord" val="yes"/> 
<Lemma><FormRepresentation> <feat att="writtenForm" val="jamboree"/> <feat att="officiallyApproved" val="yes"/> 
<feat att="joiningElement" val="nil"/> 
<feat att="joiningElementResult" val="jamboree"/> 
</FormRepresentation> </Lemma> 
<WordForm><feat att="grammaticalGender" val="commonGender"/><feat att="definiteness" val="indefinite"/><feat att="grammaticalNumber" val="singular"/><feat att="case" val="unspecified"/>
<FormRepresentation> <feat att="writtenForm" val="jamboree"/> <feat att="inflectionalParadigm" val="MFG0076"/> <feat att="officiallyApproved" val="yes"/> <feat att="frequency" val=".0536"/></FormRepresentation></WordForm>
<WordForm><feat att="grammaticalGender" val="commonGender"/><feat att="definiteness" val="indefinite"/><feat att="grammaticalNumber" val="singular"/><feat att="case" val="genitiveCase"/>
<FormRepresentation> <feat att="writtenForm" val="jamborees"/> <feat att="inflectionalParadigm" val="MFG0076"/> <feat att="officiallyApproved" val="yes"/> <feat att="frequency" val="0.0"/></FormRepresentation></WordForm>
<WordForm><feat att="grammaticalGender" val="commonGender"/><feat att="definiteness" val="indefinite"/><feat att="grammaticalNumber" val="plural"/><feat att="case" val="unspecified"/>
<FormRepresentation> <feat att="writtenForm" val="jamboreer"/> <feat att="inflectionalParadigm" val="MFG0076"/> <feat att="officiallyApproved" val="yes"/> <feat att="frequency" val="0.0"/></FormRepresentation></WordForm>
<WordForm><feat att="grammaticalGender" val="commonGender"/><feat att="definiteness" val="indefinite"/><feat att="grammaticalNumber" val="plural"/><feat att="case" val="genitiveCase"/>
<FormRepresentation> <feat att="writtenForm" val="jamboreers"/> <feat att="inflectionalParadigm" val="MFG0076"/> <feat att="officiallyApproved" val="yes"/> <feat att="frequency" val="0.0"/></FormRepresentation></WordForm>
<WordForm><feat att="grammaticalGender" val="commonGender"/><feat att="definiteness" val="definite"/><feat att="grammaticalNumber" val="singular"/><feat att="case" val="unspecified"/>
<FormRepresentation> <feat att="writtenForm" val="jamboreen"/> <feat att="inflectionalParadigm" val="MFG0076"/> <feat att="officiallyApproved" val="yes"/> <feat att="frequency" val=".0179"/></FormRepresentation></WordForm>
<WordForm><feat att="grammaticalGender" val="commonGender"/><feat att="definiteness" val="definite"/><feat att="grammaticalNumber" val="singular"/><feat att="case" val="genitiveCase"/>
<FormRepresentation> <feat att="writtenForm" val="jamboreens"/> <feat att="inflectionalParadigm" val="MFG0076"/> <feat att="officiallyApproved" val="yes"/> <feat att="frequency" val="0.0"/></FormRepresentation></WordForm>
<WordForm><feat att="grammaticalGender" val="commonGender"/><feat att="definiteness" val="definite"/><feat att="grammaticalNumber" val="plural"/><feat att="case" val="unspecified"/>
<FormRepresentation> <feat att="writtenForm" val="jamboreerne"/> <feat att="inflectionalParadigm" val="MFG0076"/> <feat att="officiallyApproved" val="yes"/> <feat att="frequency" val="0.0"/></FormRepresentation></WordForm>
<WordForm><feat att="grammaticalGender" val="commonGender"/><feat att="definiteness" val="definite"/><feat att="grammaticalNumber" val="plural"/><feat att="case" val="genitiveCase"/>
<FormRepresentation> <feat att="writtenForm" val="jamboreernes"/> <feat att="inflectionalParadigm" val="MFG0076"/> <feat att="officiallyApproved" val="yes"/> <feat att="frequency" val="0.0"/></FormRepresentation></WordForm>
</LexicalEntry> 
<LexicalEntry><feat att="partOfSpeech" val="commonNoun"/> 
<feat att="id" val="GMU_JAMMER_1"/> 
<feat att="morphologicalUnitId" val="JAMMER"/> 
<feat att="originalSource" val="DDO"/> 
<feat att="independentWord" val="yes"/> 
<Lemma><FormRepresentation> <feat att="writtenForm" val="jammer"/> <feat att="officiallyApproved" val="yes"/> 
<feat att="joiningElement" val="nil"/> 
<feat att="joiningElementResult" val="jammer"/> 
</FormRepresentation> </Lemma> 
<WordForm><feat att="grammaticalGender" val="commonGender"/><feat att="definiteness" val="indefinite"/><feat att="grammaticalNumber" val="singular"/><feat att="case" val="unspecified"/>
<FormRepresentation> <feat att="writtenForm" val="jammer"/> <feat att="inflectionalParadigm" val="MFG0220"/> <feat att="officiallyApproved" val="yes"/> <feat att="frequency" val="1.2321"/></FormRepresentation></WordForm>
<WordForm><feat att="grammaticalGender" val="commonGender"/><feat att="definiteness" val="indefinite"/><feat att="grammaticalNumber" val="singular"/><feat att="case" val="genitiveCase"/>
<FormRepresentation> <feat att="writtenForm" val="jammers"/> <feat att="inflectionalParadigm" val="MFG0220"/> <feat att="officiallyApproved" val="yes"/> <feat att="frequency" val=".125"/></FormRepresentation></WordForm>
<WordForm><feat att="grammaticalGender" val="commonGender"/><feat att="definiteness" val="definite"/><feat att="grammaticalNumber" val="singular"/><feat att="case" val="unspecified"/>
<FormRepresentation> <feat att="writtenForm" val="jammeren"/> <feat att="inflectionalParadigm" val="MFG0220"/> <feat att="officiallyApproved" val="yes"/> <feat att="frequency" val=".1071"/></FormRepresentation></WordForm>
<WordForm><feat att="grammaticalGender" val="commonGender"/><feat att="definiteness" val="definite"/><feat att="grammaticalNumber" val="singular"/><feat att="case" val="genitiveCase"/>
<FormRepresentation> <feat att="writtenForm" val="jammerens"/> <feat att="inflectionalParadigm" val="MFG0220"/> <feat att="officiallyApproved" val="yes"/> <feat att="frequency" val="0.0"/></FormRepresentation></WordForm>
</LexicalEntry> 
<LexicalEntry><feat att="partOfSpeech" val="commonNoun"/> 
<feat att="id" val="GMU_JANITSHAR_1"/> 
<feat att="morphologicalUnitId" val="JANITSHAR"/> 
<feat att="originalSource" val="DDO"/> 
<feat att="independentWord" val="yes"/> 
<Lemma><FormRepresentation> <feat att="writtenForm" val="janitshar"/> <feat att="officiallyApproved" val="yes"/> 
<feat att="joiningElement" val="nil"/> 
<feat att="joiningElementResult" val="janitshar"/> 
</FormRepresentation> </Lemma> 
<WordForm><feat att="grammaticalGender" val="commonGender"/><feat att="definiteness" val="indefinite"/><feat att="grammaticalNumber" val="singular"/><feat att="case" val="unspecified"/>
<FormRepresentation> <feat att="writtenForm" val="janitshar"/> <feat att="inflectionalParadigm" val="MFG0016"/> <feat att="officiallyApproved" val="yes"/> <feat att="frequency" val=".0179"/></FormRepresentation></WordForm>
<WordForm><feat att="grammaticalGender" val="commonGender"/><feat att="definiteness" val="indefinite"/><feat att="grammaticalNumber" val="singular"/><feat att="case" val="genitiveCase"/>
<FormRepresentation> <feat att="writtenForm" val="janitshars"/> <feat att="inflectionalParadigm" val="MFG0016"/> <feat att="officiallyApproved" val="yes"/> <feat att="frequency" val="0.0"/></FormRepresentation></WordForm>
<WordForm><feat att="grammaticalGender" val="commonGender"/><feat att="definiteness" val="indefinite"/><feat att="grammaticalNumber" val="plural"/><feat att="case" val="unspecified"/>
<FormRepresentation> <feat att="writtenForm" val="janitsharer"/> <feat att="inflectionalParadigm" val="MFG0016"/> <feat att="officiallyApproved" val="yes"/> <feat att="frequency" val="0.0"/></FormRepresentation></WordForm>
<WordForm><feat att="grammaticalGender" val="commonGender"/><feat att="definiteness" val="indefinite"/><feat att="grammaticalNumber" val="plural"/><feat att="case" val="genitiveCase"/>
<FormRepresentation> <feat att="writtenForm" val="janitsharers"/> <feat att="inflectionalParadigm" val="MFG0016"/> <feat att="officiallyApproved" val="yes"/> <feat att="frequency" val="0.0"/></FormRepresentation></WordForm>
<WordForm><feat att="grammaticalGender" val="commonGender"/><feat att="definiteness" val="definite"/><feat att="grammaticalNumber" val="singular"/><feat att="case" val="unspecified"/>
<FormRepresentation> <feat att="writtenForm" val="janitsharen"/> <feat att="inflectionalParadigm" val="MFG0016"/> <feat att="officiallyApproved" val="yes"/> <feat att="frequency" val=".0357"/></FormRepresentation></WordForm>
<WordForm><feat att="grammaticalGender" val="commonGender"/><feat att="definiteness" val="definite"/><feat att="grammaticalNumber" val="singular"/><feat att="case" val="genitiveCase"/>
<FormRepresentation> <feat att="writtenForm" val="janitsharens"/> <feat att="inflectionalParadigm" val="MFG0016"/> <feat att="officiallyApproved" val="yes"/> <feat att="frequency" val="0.0"/></FormRepresentation></WordForm>
<WordForm><feat att="grammaticalGender" val="commonGender"/><feat att="definiteness" val="definite"/><feat att="grammaticalNumber" val="plural"/><feat att="case" val="unspecified"/>
<FormRepresentation> <feat att="writtenForm" val="janitsharerne"/> <feat att="inflectionalParadigm" val="MFG0016"/> <feat att="officiallyApproved" val="yes"/> <feat att="frequency" val=".0714"/></FormRepresentation></WordForm>
<WordForm><feat att="grammaticalGender" val="commonGender"/><feat att="definiteness" val="definite"/><feat att="grammaticalNumber" val="plural"/><feat att="case" val="genitiveCase"/>
<FormRepresentation> <feat att="writtenForm" val="janitsharernes"/> <feat att="inflectionalParadigm" val="MFG0016"/> <feat att="officiallyApproved" val="yes"/> <feat att="frequency" val=".0179"/></FormRepresentation></WordForm>
</LexicalEntry> 
<LexicalEntry><feat att="partOfSpeech" val="commonNoun"/> 
<feat att="id" val="GMU_JANTE_1"/> 
<feat att="morphologicalUnitId" val="JANTE"/> 
<feat att="originalSource" val="DDO"/> 
<feat att="independentWord" val="yes"/> 
<Lemma><FormRepresentation> <feat att="writtenForm" val="jante"/> <feat att="officiallyApproved" val="yes"/> 
<feat att="joiningElement" val="nil"/> 
<feat att="joiningElementResult" val="jante"/> 
</FormRepresentation> </Lemma> 
<WordForm><feat att="grammaticalGender" val="commonGender"/><feat att="definiteness" val="indefinite"/><feat att="grammaticalNumber" val="singular"/><feat att="case" val="unspecified"/>
<FormRepresentation> <feat att="writtenForm" val="jante"/> <feat att="inflectionalParadigm" val="MFG0076"/> <feat att="officiallyApproved" val="yes"/> <feat att="frequency" val=".2321"/></FormRepresentation></WordForm>
<WordForm><feat att="grammaticalGender" val="commonGender"/><feat att="definiteness" val="indefinite"/><feat att="grammaticalNumber" val="singular"/><feat att="case" val="genitiveCase"/>
<FormRepresentation> <feat att="writtenForm" val="jantes"/> <feat att="inflectionalParadigm" val="MFG0076"/> <feat att="officiallyApproved" val="yes"/> <feat att="frequency" val=".0357"/></FormRepresentation></WordForm>
<WordForm><feat att="grammaticalGender" val="commonGender"/><feat att="definiteness" val="indefinite"/><feat att="grammaticalNumber" val="plural"/><feat att="case" val="unspecified"/>
<FormRepresentation> <feat att="writtenForm" val="janter"/> <feat att="inflectionalParadigm" val="MFG0076"/> <feat att="officiallyApproved" val="yes"/> <feat att="frequency" val=".0357"/></FormRepresentation></WordForm>
<WordForm><feat att="grammaticalGender" val="commonGender"/><feat att="definiteness" val="indefinite"/><feat att="grammaticalNumber" val="plural"/><feat att="case" val="genitiveCase"/>
<FormRepresentation> <feat att="writtenForm" val="janters"/> <feat att="inflectionalParadigm" val="MFG0076"/> <feat att="officiallyApproved" val="yes"/> <feat att="frequency" val="0.0"/></FormRepresentation></WordForm>
<WordForm><feat att="grammaticalGender" val="commonGender"/><feat att="definiteness" val="definite"/><feat att="grammaticalNumber" val="singular"/><feat att="case" val="unspecified"/>
<FormRepresentation> <feat att="writtenForm" val="janten"/> <feat att="inflectionalParadigm" val="MFG0076"/> <feat att="officiallyApproved" val="yes"/> <feat att="frequency" val="0.0"/></FormRepresentation></WordForm>
<WordForm><feat att="grammaticalGender" val="commonGender"/><feat att="definiteness" val="definite"/><feat att="grammaticalNumber" val="singular"/><feat att="case" val="genitiveCase"/>
<FormRepresentation> <feat att="writtenForm" val="jantens"/> <feat att="inflectionalParadigm" val="MFG0076"/> <feat att="officiallyApproved" val="yes"/> <feat att="frequency" val="0.0"/></FormRepresentation></WordForm>
<WordForm><feat att="grammaticalGender" val="commonGender"/><feat att="definiteness" val="definite"/><feat att="grammaticalNumber" val="plural"/><feat att="case" val="unspecified"/>
<FormRepresentation> <feat att="writtenForm" val="janterne"/> <feat att="inflectionalParadigm" val="MFG0076"/> <feat att="officiallyApproved" val="yes"/> <feat att="frequency" val="0.0"/></FormRepresentation></WordForm>
<WordForm><feat att="grammaticalGender" val="commonGender"/><feat att="definiteness" val="definite"/><feat att="grammaticalNumber" val="plural"/><feat att="case" val="genitiveCase"/>
<FormRepresentation> <feat att="writtenForm" val="janternes"/> <feat att="inflectionalParadigm" val="MFG0076"/> <feat att="officiallyApproved" val="yes"/> <feat att="frequency" val="0.0"/></FormRepresentation></WordForm>
</LexicalEntry> 
<LexicalEntry><feat att="partOfSpeech" val="commonNoun"/> 
<feat att="id" val="GMU_JANUAR_1"/> 
<feat att="morphologicalUnitId" val="JANUAR"/> 
<feat att="originalSource" val="PAROLE"/> 
<feat att="independentWord" val="yes"/> 
<Lemma><FormRepresentation> <feat att="writtenForm" val="januar"/> <feat att="officiallyApproved" val="yes"/> 
<feat att="joiningElement" val="nil"/> 
<feat att="joiningElementResult" val="januar"/> 
</FormRepresentation> </Lemma> 
<WordForm><feat att="grammaticalGender" val="commonGender"/><feat att="definiteness" val="indefinite"/><feat att="grammaticalNumber" val="singular"/><feat att="case" val="unspecified"/>
<FormRepresentation> <feat att="writtenForm" val="januar"/> <feat att="inflectionalParadigm" val="MFG0226"/> <feat att="officiallyApproved" val="yes"/> <feat att="frequency" val="113.3571"/></FormRepresentation></WordForm>
<WordForm><feat att="grammaticalGender" val="commonGender"/><feat att="definiteness" val="indefinite"/><feat att="grammaticalNumber" val="singular"/><feat att="case" val="genitiveCase"/>
<FormRepresentation> <feat att="writtenForm" val="januars"/> <feat att="inflectionalParadigm" val="MFG0226"/> <feat att="officiallyApproved" val="yes"/> <feat att="frequency" val=".1607"/></FormRepresentation></WordForm>
</LexicalEntry> 
<LexicalEntry><feat att="partOfSpeech" val="commonNoun"/> 
<feat att="id" val="GMU_JAPANER_1"/> 
<feat att="morphologicalUnitId" val="JAPANER"/> 
<feat att="originalSource" val="PAROLE"/> 
<feat att="independentWord" val="yes"/> 
<Lemma><FormRepresentation> <feat att="writtenForm" val="japaner"/> <feat att="officiallyApproved" val="yes"/> 
<feat att="joiningElement" val="nil"/> 
<feat att="joiningElementResult" val="japaner"/> 
</FormRepresentation> </Lemma> 
<WordForm><feat att="grammaticalGender" val="commonGender"/><feat att="definiteness" val="indefinite"/><feat att="grammaticalNumber" val="singular"/><feat att="case" val="unspecified"/>
<FormRepresentation> <feat att="writtenForm" val="japaner"/> <feat att="inflectionalParadigm" val="MFG0015"/> <feat att="officiallyApproved" val="yes"/> <feat att="frequency" val="1.5714"/></FormRepresentation></WordForm>
<WordForm><feat att="grammaticalGender" val="commonGender"/><feat att="definiteness" val="indefinite"/><feat att="grammaticalNumber" val="singular"/><feat att="case" val="genitiveCase"/>
<FormRepresentation> <feat att="writtenForm" val="japaners"/> <feat att="inflectionalParadigm" val="MFG0015"/> <feat att="officiallyApproved" val="yes"/> <feat att="frequency" val=".0536"/></FormRepresentation></WordForm>
<WordForm><feat att="grammaticalGender" val="commonGender"/><feat att="definiteness" val="indefinite"/><feat att="grammaticalNumber" val="plural"/><feat att="case" val="unspecified"/>
<FormRepresentation> <feat att="writtenForm" val="japanere"/> <feat att="inflectionalParadigm" val="MFG0015"/> <feat att="officiallyApproved" val="yes"/> <feat att="frequency" val="2.7143"/></FormRepresentation></WordForm>
<WordForm><feat att="grammaticalGender" val="commonGender"/><feat att="definiteness" val="indefinite"/><feat att="grammaticalNumber" val="plural"/><feat att="case" val="genitiveCase"/>
<FormRepresentation> <feat att="writtenForm" val="japaneres"/> <feat att="inflectionalParadigm" val="MFG0015"/> <feat att="officiallyApproved" val="yes"/> <feat att="frequency" val=".0357"/></FormRepresentation></WordForm>
<WordForm><feat att="grammaticalGender" val="commonGender"/><feat att="definiteness" val="definite"/><feat att="grammaticalNumber" val="singular"/><feat att="case" val="unspecified"/>
<FormRepresentation> <feat att="writtenForm" val="japaneren"/> <feat att="inflectionalParadigm" val="MFG0015"/> <feat att="officiallyApproved" val="yes"/> <feat att="frequency" val="1.9107"/></FormRepresentation></WordForm>
<WordForm><feat att="grammaticalGender" val="commonGender"/><feat att="definiteness" val="definite"/><feat att="grammaticalNumber" val="singular"/><feat att="case" val="genitiveCase"/>
<FormRepresentation> <feat att="writtenForm" val="japanerens"/> <feat att="inflectionalParadigm" val="MFG0015"/> <feat att="officiallyApproved" val="yes"/> <feat att="frequency" val=".1786"/></FormRepresentation></WordForm>
<WordForm><feat att="grammaticalGender" val="commonGender"/><feat att="definiteness" val="definite"/><feat att="grammaticalNumber" val="plural"/><feat att="case" val="unspecified"/>
<FormRepresentation> <feat att="writtenForm" val="japanerne"/> <feat att="inflectionalParadigm" val="MFG0015"/> <feat att="officiallyApproved" val="yes"/> <feat att="frequency" val="7.5"/></FormRepresentation></WordForm>
<WordForm><feat att="grammaticalGender" val="commonGender"/><feat att="definiteness" val="definite"/><feat att="grammaticalNumber" val="plural"/><feat att="case" val="genitiveCase"/>
<FormRepresentation> <feat att="writtenForm" val="japanernes"/> <feat att="inflectionalParadigm" val="MFG0015"/> <feat att="officiallyApproved" val="yes"/> <feat att="frequency" val="1.0536"/></FormRepresentation></WordForm>
</LexicalEntry> 
<LexicalEntry><feat att="partOfSpeech" val="commonNoun"/> 
<feat att="id" val="GMU_JAPPERI_1"/> 
<feat att="morphologicalUnitId" val="JAPPERI"/> 
<feat att="originalSource" val="DDO"/> 
<feat att="independentWord" val="yes"/> 
<Lemma><FormRepresentation> <feat att="writtenForm" val="japperi"/> <feat att="officiallyApproved" val="yes"/> 
<feat att="joiningElement" val="nil"/> 
<feat att="joiningElementResult" val="japperi"/> 
</FormRepresentation> </Lemma> 
<WordForm><feat att="grammaticalGender" val="neuter"/><feat att="definiteness" val="indefinite"/><feat att="grammaticalNumber" val="singular"/><feat att="case" val="unspecified"/>
<FormRepresentation> <feat att="writtenForm" val="japperi"/> <feat att="inflectionalParadigm" val="MFG0044"/> <feat att="officiallyApproved" val="yes"/> <feat att="frequency" val=".0714"/></FormRepresentation></WordForm>
<WordForm><feat att="grammaticalGender" val="neuter"/><feat att="definiteness" val="indefinite"/><feat att="grammaticalNumber" val="singular"/><feat att="case" val="genitiveCase"/>
<FormRepresentation> <feat att="writtenForm" val="japperis"/> <feat att="inflectionalParadigm" val="MFG0044"/> <feat att="officiallyApproved" val="yes"/> <feat att="frequency" val="0.0"/></FormRepresentation></WordForm>
<WordForm><feat att="grammaticalGender" val="neuter"/><feat att="definiteness" val="indefinite"/><feat att="grammaticalNumber" val="plural"/><feat att="case" val="unspecified"/>
<FormRepresentation> <feat att="writtenForm" val="japperier"/> <feat att="inflectionalParadigm" val="MFG0044"/> <feat att="officiallyApproved" val="yes"/> <feat att="frequency" val="0.0"/></FormRepresentation></WordForm>
<WordForm><feat att="grammaticalGender" val="neuter"/><feat att="definiteness" val="indefinite"/><feat att="grammaticalNumber" val="plural"/><feat att="case" val="genitiveCase"/>
<FormRepresentation> <feat att="writtenForm" val="japperiers"/> <feat att="inflectionalParadigm" val="MFG0044"/> <feat att="officiallyApproved" val="yes"/> <feat att="frequency" val="0.0"/></FormRepresentation></WordForm>
<WordForm><feat att="grammaticalGender" val="neuter"/><feat att="definiteness" val="definite"/><feat att="grammaticalNumber" val="singular"/><feat att="case" val="unspecified"/>
<FormRepresentation> <feat att="writtenForm" val="japperiet"/> <feat att="inflectionalParadigm" val="MFG0044"/> <feat att="officiallyApproved" val="yes"/> <feat att="frequency" val="0.0"/></FormRepresentation></WordForm>
<WordForm><feat att="grammaticalGender" val="neuter"/><feat att="definiteness" val="definite"/><feat att="grammaticalNumber" val="singular"/><feat att="case" val="genitiveCase"/>
<FormRepresentation> <feat att="writtenForm" val="japperiets"/> <feat att="inflectionalParadigm" val="MFG0044"/> <feat att="officiallyApproved" val="yes"/> <feat att="frequency" val="0.0"/></FormRepresentation></WordForm>
<WordForm><feat att="grammaticalGender" val="neuter"/><feat att="definiteness" val="definite"/><feat att="grammaticalNumber" val="plural"/><feat att="case" val="unspecified"/>
<FormRepresentation> <feat att="writtenForm" val="japperierne"/> <feat att="inflectionalParadigm" val="MFG0044"/> <feat att="officiallyApproved" val="yes"/> <feat att="frequency" val="0.0"/></FormRepresentation></WordForm>
<WordForm><feat att="grammaticalGender" val="neuter"/><feat att="definiteness" val="definite"/><feat att="grammaticalNumber" val="plural"/><feat att="case" val="genitiveCase"/>
<FormRepresentation> <feat att="writtenForm" val="japperiernes"/> <feat att="inflectionalParadigm" val="MFG0044"/> <feat att="officiallyApproved" val="yes"/> <feat att="frequency" val="0.0"/></FormRepresentation></WordForm>
</LexicalEntry> 
<LexicalEntry><feat att="partOfSpeech" val="commonNoun"/> 
<feat att="id" val="GMU_JARGON_1"/> 
<feat att="morphologicalUnitId" val="JARGON"/> 
<feat att="originalSource" val="PAROLE"/> 
<feat att="independentWord" val="yes"/> 
<Lemma><FormRepresentation> <feat att="writtenForm" val="jargon"/> <feat att="officiallyApproved" val="yes"/> 
<feat att="joiningElement" val="nil"/> 
<feat att="joiningElementResult" val="jargon"/> 
</FormRepresentation> </Lemma> 
<WordForm><feat att="grammaticalGender" val="commonGender"/><feat att="definiteness" val="indefinite"/><feat att="grammaticalNumber" val="singular"/><feat att="case" val="unspecified"/>
<FormRepresentation> <feat att="writtenForm" val="jargon"/> <feat att="inflectionalParadigm" val="MFG0016"/> <feat att="officiallyApproved" val="yes"/> <feat att="frequency" val="1.1786"/></FormRepresentation></WordForm>
<WordForm><feat att="grammaticalGender" val="commonGender"/><feat att="definiteness" val="indefinite"/><feat att="grammaticalNumber" val="singular"/><feat att="case" val="genitiveCase"/>
<FormRepresentation> <feat att="writtenForm" val="jargons"/> <feat att="inflectionalParadigm" val="MFG0016"/> <feat att="officiallyApproved" val="yes"/> <feat att="frequency" val=".0357"/></FormRepresentation></WordForm>
<WordForm><feat att="grammaticalGender" val="commonGender"/><feat att="definiteness" val="indefinite"/><feat att="grammaticalNumber" val="plural"/><feat att="case" val="unspecified"/>
<FormRepresentation> <feat att="writtenForm" val="jargoner"/> <feat att="inflectionalParadigm" val="MFG0016"/> <feat att="officiallyApproved" val="yes"/> <feat att="frequency" val=".0357"/></FormRepresentation></WordForm>
<WordForm><feat att="grammaticalGender" val="commonGender"/><feat att="definiteness" val="indefinite"/><feat att="grammaticalNumber" val="plural"/><feat att="case" val="genitiveCase"/>
<FormRepresentation> <feat att="writtenForm" val="jargoners"/> <feat att="inflectionalParadigm" val="MFG0016"/> <feat att="officiallyApproved" val="yes"/> <feat att="frequency" val="0.0"/></FormRepresentation></WordForm>
<WordForm><feat att="grammaticalGender" val="commonGender"/><feat att="definiteness" val="definite"/><feat att="grammaticalNumber" val="singular"/><feat att="case" val="unspecified"/>
<FormRepresentation> <feat att="writtenForm" val="jargonen"/> <feat att="inflectionalParadigm" val="MFG0016"/> <feat att="officiallyApproved" val="yes"/> <feat att="frequency" val=".3036"/></FormRepresentation></WordForm>
<WordForm><feat att="grammaticalGender" val="commonGender"/><feat att="definiteness" val="definite"/><feat att="grammaticalNumber" val="singular"/><feat att="case" val="genitiveCase"/>
<FormRepresentation> <feat att="writtenForm" val="jargonens"/> <feat att="inflectionalParadigm" val="MFG0016"/> <feat att="officiallyApproved" val="yes"/> <feat att="frequency" val="0.0"/></FormRepresentation></WordForm>
<WordForm><feat att="grammaticalGender" val="commonGender"/><feat att="definiteness" val="definite"/><feat att="grammaticalNumber" val="plural"/><feat att="case" val="unspecified"/>
<FormRepresentation> <feat att="writtenForm" val="jargonerne"/> <feat att="inflectionalParadigm" val="MFG0016"/> <feat att="officiallyApproved" val="yes"/> <feat att="frequency" val="0.0"/></FormRepresentation></WordForm>
<WordForm><feat att="grammaticalGender" val="commonGender"/><feat att="definiteness" val="definite"/><feat att="grammaticalNumber" val="plural"/><feat att="case" val="genitiveCase"/>
<FormRepresentation> <feat att="writtenForm" val="jargonernes"/> <feat att="inflectionalParadigm" val="MFG0016"/> <feat att="officiallyApproved" val="yes"/> <feat att="frequency" val="0.0"/></FormRepresentation></WordForm>
</LexicalEntry> 
<LexicalEntry><feat att="partOfSpeech" val="commonNoun"/> 
<feat att="id" val="GMU_JARL_1"/> 
<feat att="morphologicalUnitId" val="JARL"/> 
<feat att="originalSource" val="PAROLE"/> 
<feat att="independentWord" val="yes"/> 
<Lemma><FormRepresentation> <feat att="writtenForm" val="jarl"/> <feat att="officiallyApproved" val="yes"/> 
<feat att="joiningElement" val="nil"/> 
<feat att="joiningElementResult" val="jarl"/> 
</FormRepresentation> </Lemma> 
<WordForm><feat att="grammaticalGender" val="commonGender"/><feat att="definiteness" val="indefinite"/><feat att="grammaticalNumber" val="singular"/><feat att="case" val="unspecified"/>
<FormRepresentation> <feat att="writtenForm" val="jarl"/> <feat att="inflectionalParadigm" val="MFG0016"/> <feat att="officiallyApproved" val="yes"/> <feat att="frequency" val="5.125"/></FormRepresentation></WordForm>
<WordForm><feat att="grammaticalGender" val="commonGender"/><feat att="definiteness" val="indefinite"/><feat att="grammaticalNumber" val="singular"/><feat att="case" val="genitiveCase"/>
<FormRepresentation> <feat att="writtenForm" val="jarls"/> <feat att="inflectionalParadigm" val="MFG0016"/> <feat att="officiallyApproved" val="yes"/> <feat att="frequency" val=".1429"/></FormRepresentation></WordForm>
<WordForm><feat att="grammaticalGender" val="commonGender"/><feat att="definiteness" val="indefinite"/><feat att="grammaticalNumber" val="plural"/><feat att="case" val="unspecified"/>
<FormRepresentation> <feat att="writtenForm" val="jarler"/> <feat att="inflectionalParadigm" val="MFG0016"/> <feat att="officiallyApproved" val="yes"/> <feat att="frequency" val=".1071"/></FormRepresentation></WordForm>
<WordForm><feat att="grammaticalGender" val="commonGender"/><feat att="definiteness" val="indefinite"/><feat att="grammaticalNumber" val="plural"/><feat att="case" val="genitiveCase"/>
<FormRepresentation> <feat att="writtenForm" val="jarlers"/> <feat att="inflectionalParadigm" val="MFG0016"/> <feat att="officiallyApproved" val="yes"/> <feat att="frequency" val="0.0"/></FormRepresentation></WordForm>
<WordForm><feat att="grammaticalGender" val="commonGender"/><feat att="definiteness" val="definite"/><feat att="grammaticalNumber" val="singular"/><feat att="case" val="unspecified"/>
<FormRepresentation> <feat att="writtenForm" val="jarlen"/> <feat att="inflectionalParadigm" val="MFG0016"/> <feat att="officiallyApproved" val="yes"/> <feat att="frequency" val="1.25"/></FormRepresentation></WordForm>
<WordForm><feat att="grammaticalGender" val="commonGender"/><feat att="definiteness" val="definite"/><feat att="grammaticalNumber" val="singular"/><feat att="case" val="genitiveCase"/>
<FormRepresentation> <feat att="writtenForm" val="jarlens"/> <feat att="inflectionalParadigm" val="MFG0016"/> <feat att="officiallyApproved" val="yes"/> <feat att="frequency" val=".1607"/></FormRepresentation></WordForm>
<WordForm><feat att="grammaticalGender" val="commonGender"/><feat att="definiteness" val="definite"/><feat att="grammaticalNumber" val="plural"/><feat att="case" val="unspecified"/>
<FormRepresentation> <feat att="writtenForm" val="jarlerne"/> <feat att="inflectionalParadigm" val="MFG0016"/> <feat att="officiallyApproved" val="yes"/> <feat att="frequency" val=".0179"/></FormRepresentation></WordForm>
<WordForm><feat att="grammaticalGender" val="commonGender"/><feat att="definiteness" val="definite"/><feat att="grammaticalNumber" val="plural"/><feat att="case" val="genitiveCase"/>
<FormRepresentation> <feat att="writtenForm" val="jarlernes"/> <feat att="inflectionalParadigm" val="MFG0016"/> <feat att="officiallyApproved" val="yes"/> <feat att="frequency" val="0.0"/></FormRepresentation></WordForm>
</LexicalEntry> 
<LexicalEntry><feat att="partOfSpeech" val="commonNoun"/> 
<feat att="id" val="GMU_JARLEDØMME_1"/> 
<feat att="morphologicalUnitId" val="JARLEDØMME"/> 
<feat att="originalSource" val="DDO"/> 
<feat att="independentWord" val="yes"/> 
<Lemma><FormRepresentation> <feat att="writtenForm" val="jarledømme"/> <feat att="officiallyApproved" val="yes"/> 
<feat att="joiningElement" val="nil"/> 
<feat att="joiningElementResult" val="jarledømme"/> 
</FormRepresentation> </Lemma> 
<WordForm><feat att="grammaticalGender" val="neuter"/><feat att="definiteness" val="indefinite"/><feat att="grammaticalNumber" val="singular"/><feat att="case" val="unspecified"/>
<FormRepresentation> <feat att="writtenForm" val="jarledømme"/> <feat att="inflectionalParadigm" val="MFG0092"/> <feat att="officiallyApproved" val="yes"/> <feat att="frequency" val="0.0"/></FormRepresentation></WordForm>
<WordForm><feat att="grammaticalGender" val="neuter"/><feat att="definiteness" val="indefinite"/><feat att="grammaticalNumber" val="singular"/><feat att="case" val="genitiveCase"/>
<FormRepresentation> <feat att="writtenForm" val="jarledømmes"/> <feat att="inflectionalParadigm" val="MFG0092"/> <feat att="officiallyApproved" val="yes"/> <feat att="frequency" val="0.0"/></FormRepresentation></WordForm>
<WordForm><feat att="grammaticalGender" val="neuter"/><feat att="definiteness" val="indefinite"/><feat att="grammaticalNumber" val="plural"/><feat att="case" val="unspecified"/>
<FormRepresentation> <feat att="writtenForm" val="jarledømmer"/> <feat att="inflectionalParadigm" val="MFG0092"/> <feat att="officiallyApproved" val="yes"/> <feat att="frequency" val="0.0"/></FormRepresentation></WordForm>
<WordForm><feat att="grammaticalGender" val="neuter"/><feat att="definiteness" val="indefinite"/><feat att="grammaticalNumber" val="plural"/><feat att="case" val="genitiveCase"/>
<FormRepresentation> <feat att="writtenForm" val="jarledømmers"/> <feat att="inflectionalParadigm" val="MFG0092"/> <feat att="officiallyApproved" val="yes"/> <feat att="frequency" val="0.0"/></FormRepresentation></WordForm>
<WordForm><feat att="grammaticalGender" val="neuter"/><feat att="definiteness" val="definite"/><feat att="grammaticalNumber" val="singular"/><feat att="case" val="unspecified"/>
<FormRepresentation> <feat att="writtenForm" val="jarledømmet"/> <feat att="inflectionalParadigm" val="MFG0092"/> <feat att="officiallyApproved" val="yes"/> <feat att="frequency" val=".0179"/></FormRepresentation></WordForm>
<WordForm><feat att="grammaticalGender" val="neuter"/><feat att="definiteness" val="definite"/><feat att="grammaticalNumber" val="singular"/><feat att="case" val="genitiveCase"/>
<FormRepresentation> <feat att="writtenForm" val="jarledømmets"/> <feat att="inflectionalParadigm" val="MFG0092"/> <feat att="officiallyApproved" val="yes"/> <feat att="frequency" val="0.0"/></FormRepresentation></WordForm>
<WordForm><feat att="grammaticalGender" val="neuter"/><feat att="definiteness" val="definite"/><feat att="grammaticalNumber" val="plural"/><feat att="case" val="unspecified"/>
<FormRepresentation> <feat att="writtenForm" val="jarledømmerne"/> <feat att="inflectionalParadigm" val="MFG0092"/> <feat att="officiallyApproved" val="yes"/> <feat att="frequency" val="0.0"/></FormRepresentation></WordForm>
<WordForm><feat att="grammaticalGender" val="neuter"/><feat att="definiteness" val="definite"/><feat att="grammaticalNumber" val="plural"/><feat att="case" val="genitiveCase"/>
<FormRepresentation> <feat att="writtenForm" val="jarledømmernes"/> <feat att="inflectionalParadigm" val="MFG0092"/> <feat att="officiallyApproved" val="yes"/> <feat att="frequency" val="0.0"/></FormRepresentation></WordForm>
</LexicalEntry> 
<LexicalEntry><feat att="partOfSpeech" val="commonNoun"/> 
<feat att="id" val="GMU_JASIGER_1"/> 
<feat att="morphologicalUnitId" val="JASIGER"/> 
<feat att="originalSource" val="DDO"/> 
<feat att="independentWord" val="yes"/> 
<Lemma><FormRepresentation> <feat att="writtenForm" val="jasiger"/> <feat att="officiallyApproved" val="yes"/> 
<feat att="joiningElement" val="nil"/> 
<feat att="joiningElementResult" val="jasiger"/> 
</FormRepresentation> </Lemma> 
<WordForm><feat att="grammaticalGender" val="commonGender"/><feat att="definiteness" val="indefinite"/><feat att="grammaticalNumber" val="singular"/><feat att="case" val="unspecified"/>
<FormRepresentation> <feat att="writtenForm" val="jasiger"/> <feat att="inflectionalParadigm" val="MFG0015"/> <feat att="officiallyApproved" val="yes"/> <feat att="frequency" val=".0357"/></FormRepresentation></WordForm>
<WordForm><feat att="grammaticalGender" val="commonGender"/><feat att="definiteness" val="indefinite"/><feat att="grammaticalNumber" val="singular"/><feat att="case" val="genitiveCase"/>
<FormRepresentation> <feat att="writtenForm" val="jasigers"/> <feat att="inflectionalParadigm" val="MFG0015"/> <feat att="officiallyApproved" val="yes"/> <feat att="frequency" val="0.0"/></FormRepresentation></WordForm>
<WordForm><feat att="grammaticalGender" val="commonGender"/><feat att="definiteness" val="indefinite"/><feat att="grammaticalNumber" val="plural"/><feat att="case" val="unspecified"/>
<FormRepresentation> <feat att="writtenForm" val="jasigere"/> <feat att="inflectionalParadigm" val="MFG0015"/> <feat att="officiallyApproved" val="yes"/> <feat att="frequency" val=".5714"/></FormRepresentation></WordForm>
<WordForm><feat att="grammaticalGender" val="commonGender"/><feat att="definiteness" val="indefinite"/><feat att="grammaticalNumber" val="plural"/><feat att="case" val="genitiveCase"/>
<FormRepresentation> <feat att="writtenForm" val="jasigeres"/> <feat att="inflectionalParadigm" val="MFG0015"/> <feat att="officiallyApproved" val="yes"/> <feat att="frequency" val=".0179"/></FormRepresentation></WordForm>
<WordForm><feat att="grammaticalGender" val="commonGender"/><feat att="definiteness" val="definite"/><feat att="grammaticalNumber" val="singular"/><feat att="case" val="unspecified"/>
<FormRepresentation> <feat att="writtenForm" val="jasigeren"/> <feat att="inflectionalParadigm" val="MFG0015"/> <feat att="officiallyApproved" val="yes"/> <feat att="frequency" val="0.0"/></FormRepresentation></WordForm>
<WordForm><feat att="grammaticalGender" val="commonGender"/><feat att="definiteness" val="definite"/><feat att="grammaticalNumber" val="singular"/><feat att="case" val="genitiveCase"/>
<FormRepresentation> <feat att="writtenForm" val="jasigerens"/> <feat att="inflectionalParadigm" val="MFG0015"/> <feat att="officiallyApproved" val="yes"/> <feat att="frequency" val="0.0"/></FormRepresentation></WordForm>
<WordForm><feat att="grammaticalGender" val="commonGender"/><feat att="definiteness" val="definite"/><feat att="grammaticalNumber" val="plural"/><feat att="case" val="unspecified"/>
<FormRepresentation> <feat att="writtenForm" val="jasigerne"/> <feat att="inflectionalParadigm" val="MFG0015"/> <feat att="officiallyApproved" val="yes"/> <feat att="frequency" val=".2143"/></FormRepresentation></WordForm>
<WordForm><feat att="grammaticalGender" val="commonGender"/><feat att="definiteness" val="definite"/><feat att="grammaticalNumber" val="plural"/><feat att="case" val="genitiveCase"/>
<FormRepresentation> <feat att="writtenForm" val="jasigernes"/> <feat att="inflectionalParadigm" val="MFG0015"/> <feat att="officiallyApproved" val="yes"/> <feat att="frequency" val=".0714"/></FormRepresentation></WordForm>
</LexicalEntry> 
<LexicalEntry><feat att="partOfSpeech" val="commonNoun"/> 
<feat att="id" val="GMU_JASK_1"/> 
<feat att="morphologicalUnitId" val="JASK"/> 
<feat att="originalSource" val="DDO"/> 
<feat att="independentWord" val="yes"/> 
<Lemma><FormRepresentation> <feat att="writtenForm" val="jask"/> <feat att="officiallyApproved" val="yes"/> 
<feat att="joiningElement" val="Not analyzed"/> 
</FormRepresentation> </Lemma> 
<WordForm><feat att="grammaticalGender" val="neuter"/><feat att="definiteness" val="indefinite"/><feat att="grammaticalNumber" val="singular"/><feat att="case" val="unspecified"/>
<FormRepresentation> <feat att="writtenForm" val="jask"/> <feat att="inflectionalParadigm" val="MFG0221"/> <feat att="officiallyApproved" val="yes"/> <feat att="frequency" val=".0179"/></FormRepresentation></WordForm>
<WordForm><feat att="grammaticalGender" val="neuter"/><feat att="definiteness" val="indefinite"/><feat att="grammaticalNumber" val="singular"/><feat att="case" val="genitiveCase"/>
<FormRepresentation> <feat att="writtenForm" val="jasks"/> <feat att="inflectionalParadigm" val="MFG0221"/> <feat att="officiallyApproved" val="yes"/> <feat att="frequency" val="0.0"/></FormRepresentation></WordForm>
<WordForm><feat att="grammaticalGender" val="neuter"/><feat att="definiteness" val="definite"/><feat att="grammaticalNumber" val="singular"/><feat att="case" val="unspecified"/>
<FormRepresentation> <feat att="writtenForm" val="jasket"/> <feat att="inflectionalParadigm" val="MFG0221"/> <feat att="officiallyApproved" val="yes"/> <feat att="frequency" val=".0714"/></FormRepresentation></WordForm>
<WordForm><feat att="grammaticalGender" val="neuter"/><feat att="definiteness" val="definite"/><feat att="grammaticalNumber" val="singular"/><feat att="case" val="genitiveCase"/>
<FormRepresentation> <feat att="writtenForm" val="jaskets"/> <feat att="inflectionalParadigm" val="MFG0221"/> <feat att="officiallyApproved" val="yes"/> <feat att="frequency" val="0.0"/></FormRepresentation></WordForm>
</LexicalEntry> 
<LexicalEntry><feat att="partOfSpeech" val="commonNoun"/> 
<feat att="id" val="GMU_JASMIN_1"/> 
<feat att="morphologicalUnitId" val="JASMIN"/> 
<feat att="originalSource" val="PAROLE"/> 
<feat att="independentWord" val="yes"/> 
<Lemma><FormRepresentation> <feat att="writtenForm" val="jasmin"/> <feat att="officiallyApproved" val="yes"/> 
<feat att="joiningElement" val="nil"/> 
<feat att="joiningElementResult" val="jasmin"/> 
</FormRepresentation> </Lemma> 
<WordForm><feat att="grammaticalGender" val="commonGender"/><feat att="definiteness" val="indefinite"/><feat att="grammaticalNumber" val="singular"/><feat att="case" val="unspecified"/>
<FormRepresentation> <feat att="writtenForm" val="jasmin"/> <feat att="inflectionalParadigm" val="MFG0016"/> <feat att="officiallyApproved" val="yes"/> <feat att="frequency" val=".5714"/></FormRepresentation></WordForm>
<WordForm><feat att="grammaticalGender" val="commonGender"/><feat att="definiteness" val="indefinite"/><feat att="grammaticalNumber" val="singular"/><feat att="case" val="genitiveCase"/>
<FormRepresentation> <feat att="writtenForm" val="jasmins"/> <feat att="inflectionalParadigm" val="MFG0016"/> <feat att="officiallyApproved" val="yes"/> <feat att="frequency" val=".0179"/></FormRepresentation></WordForm>
<WordForm><feat att="grammaticalGender" val="commonGender"/><feat att="definiteness" val="indefinite"/><feat att="grammaticalNumber" val="plural"/><feat att="case" val="unspecified"/>
<FormRepresentation> <feat att="writtenForm" val="jasminer"/> <feat att="inflectionalParadigm" val="MFG0016"/> <feat att="officiallyApproved" val="yes"/> <feat att="frequency" val=".0893"/></FormRepresentation></WordForm>
<WordForm><feat att="grammaticalGender" val="commonGender"/><feat att="definiteness" val="indefinite"/><feat att="grammaticalNumber" val="plural"/><feat att="case" val="genitiveCase"/>
<FormRepresentation> <feat att="writtenForm" val="jasminers"/> <feat att="inflectionalParadigm" val="MFG0016"/> <feat att="officiallyApproved" val="yes"/> <feat att="frequency" val="0.0"/></FormRepresentation></WordForm>
<WordForm><feat att="grammaticalGender" val="commonGender"/><feat att="definiteness" val="definite"/><feat att="grammaticalNumber" val="singular"/><feat att="case" val="unspecified"/>
<FormRepresentation> <feat att="writtenForm" val="jasminen"/> <feat att="inflectionalParadigm" val="MFG0016"/> <feat att="officiallyApproved" val="yes"/> <feat att="frequency" val=".0536"/></FormRepresentation></WordForm>
<WordForm><feat att="grammaticalGender" val="commonGender"/><feat att="definiteness" val="definite"/><feat att="grammaticalNumber" val="singular"/><feat att="case" val="genitiveCase"/>
<FormRepresentation> <feat att="writtenForm" val="jasminens"/> <feat att="inflectionalParadigm" val="MFG0016"/> <feat att="officiallyApproved" val="yes"/> <feat att="frequency" val="0.0"/></FormRepresentation></WordForm>
<WordForm><feat att="grammaticalGender" val="commonGender"/><feat att="definiteness" val="definite"/><feat att="grammaticalNumber" val="plural"/><feat att="case" val="unspecified"/>
<FormRepresentation> <feat att="writtenForm" val="jasminerne"/> <feat att="inflectionalParadigm" val="MFG0016"/> <feat att="officiallyApproved" val="yes"/> <feat att="frequency" val=".0179"/></FormRepresentation></WordForm>
<WordForm><feat att="grammaticalGender" val="commonGender"/><feat att="definiteness" val="definite"/><feat att="grammaticalNumber" val="plural"/><feat att="case" val="genitiveCase"/>
<FormRepresentation> <feat att="writtenForm" val="jasminernes"/> <feat att="inflectionalParadigm" val="MFG0016"/> <feat att="officiallyApproved" val="yes"/> <feat att="frequency" val="0.0"/></FormRepresentation></WordForm>
</LexicalEntry> 
<LexicalEntry><feat att="partOfSpeech" val="commonNoun"/> 
<feat att="id" val="GMU_JAVANER_1"/> 
<feat att="morphologicalUnitId" val="JAVANER"/> 
<feat att="originalSource" val="DDO"/> 
<feat att="independentWord" val="yes"/> 
<Lemma><FormRepresentation> <feat att="writtenForm" val="javaner"/> <feat att="officiallyApproved" val="yes"/> 
<feat att="joiningElement" val="nil"/> 
<feat att="joiningElementResult" val="javaner"/> 
</FormRepresentation> </Lemma> 
<WordForm><feat att="grammaticalGender" val="commonGender"/><feat att="definiteness" val="indefinite"/><feat att="grammaticalNumber" val="singular"/><feat att="case" val="unspecified"/>
<FormRepresentation> <feat att="writtenForm" val="javaner"/> <feat att="inflectionalParadigm" val="MFG0015"/> <feat att="officiallyApproved" val="yes"/> <feat att="frequency" val=".0179"/></FormRepresentation></WordForm>
<WordForm><feat att="grammaticalGender" val="commonGender"/><feat att="definiteness" val="indefinite"/><feat att="grammaticalNumber" val="singular"/><feat att="case" val="genitiveCase"/>
<FormRepresentation> <feat att="writtenForm" val="javaners"/> <feat att="inflectionalParadigm" val="MFG0015"/> <feat att="officiallyApproved" val="yes"/> <feat att="frequency" val="0.0"/></FormRepresentation></WordForm>
<WordForm><feat att="grammaticalGender" val="commonGender"/><feat att="definiteness" val="indefinite"/><feat att="grammaticalNumber" val="plural"/><feat att="case" val="unspecified"/>
<FormRepresentation> <feat att="writtenForm" val="javanere"/> <feat att="inflectionalParadigm" val="MFG0015"/> <feat att="officiallyApproved" val="yes"/> <feat att="frequency" val="0.0"/></FormRepresentation></WordForm>
<WordForm><feat att="grammaticalGender" val="commonGender"/><feat att="definiteness" val="indefinite"/><feat att="grammaticalNumber" val="plural"/><feat att="case" val="genitiveCase"/>
<FormRepresentation> <feat att="writtenForm" val="javaneres"/> <feat att="inflectionalParadigm" val="MFG0015"/> <feat att="officiallyApproved" val="yes"/> <feat att="frequency" val="0.0"/></FormRepresentation></WordForm>
<WordForm><feat att="grammaticalGender" val="commonGender"/><feat att="definiteness" val="definite"/><feat att="grammaticalNumber" val="singular"/><feat att="case" val="unspecified"/>
<FormRepresentation> <feat att="writtenForm" val="javaneren"/> <feat att="inflectionalParadigm" val="MFG0015"/> <feat att="officiallyApproved" val="yes"/> <feat att="frequency" val="0.0"/></FormRepresentation></WordForm>
<WordForm><feat att="grammaticalGender" val="commonGender"/><feat att="definiteness" val="definite"/><feat att="grammaticalNumber" val="singular"/><feat att="case" val="genitiveCase"/>
<FormRepresentation> <feat att="writtenForm" val="javanerens"/> <feat att="inflectionalParadigm" val="MFG0015"/> <feat att="officiallyApproved" val="yes"/> <feat att="frequency" val="0.0"/></FormRepresentation></WordForm>
<WordForm><feat att="grammaticalGender" val="commonGender"/><feat att="definiteness" val="definite"/><feat att="grammaticalNumber" val="plural"/><feat att="case" val="unspecified"/>
<FormRepresentation> <feat att="writtenForm" val="javanerne"/> <feat att="inflectionalParadigm" val="MFG0015"/> <feat att="officiallyApproved" val="yes"/> <feat att="frequency" val="0.0"/></FormRepresentation></WordForm>
<WordForm><feat att="grammaticalGender" val="commonGender"/><feat att="definiteness" val="definite"/><feat att="grammaticalNumber" val="plural"/><feat att="case" val="genitiveCase"/>
<FormRepresentation> <feat att="writtenForm" val="javanernes"/> <feat att="inflectionalParadigm" val="MFG0015"/> <feat att="officiallyApproved" val="yes"/> <feat att="frequency" val="0.0"/></FormRepresentation></WordForm>
</LexicalEntry> 
<LexicalEntry><feat att="partOfSpeech" val="commonNoun"/> 
<feat att="id" val="GMU_JAZZ_1"/> 
<feat att="morphologicalUnitId" val="JAZZ"/> 
<feat att="originalSource" val="PAROLE"/> 
<feat att="independentWord" val="yes"/> 
<Lemma><FormRepresentation> <feat att="writtenForm" val="jazz"/> <feat att="officiallyApproved" val="yes"/> 
<feat att="joiningElement" val="nil"/> 
<feat att="joiningElementResult" val="jazz"/> 
</FormRepresentation> </Lemma> 
<WordForm><feat att="grammaticalGender" val="commonGender"/><feat att="definiteness" val="indefinite"/><feat att="grammaticalNumber" val="singular"/><feat att="case" val="unspecified"/>
<FormRepresentation> <feat att="writtenForm" val="jazz"/> <feat att="inflectionalParadigm" val="MFG0236"/> <feat att="officiallyApproved" val="yes"/> <feat att="frequency" val="20.8036"/></FormRepresentation></WordForm>
<WordForm><feat att="grammaticalGender" val="commonGender"/><feat att="definiteness" val="indefinite"/><feat att="grammaticalNumber" val="singular"/><feat att="case" val="genitiveCase"/>
<FormRepresentation> <feat att="writtenForm" val="jazzes"/> <feat att="inflectionalParadigm" val="MFG0236"/> <feat att="officiallyApproved" val="no"/> <feat att="frequency" val="0.0"/></FormRepresentation><FormRepresentation> <feat att="writtenForm" val="jazz's"/> <feat att="inflectionalParadigm" val="MFG0236"/> <feat att="officiallyApproved" val="no"/> <feat att="frequency" val="0.0"/></FormRepresentation><FormRepresentation> <feat att="writtenForm" val="jazz'"/> <feat att="inflectionalParadigm" val="MFG0236"/> <feat att="officiallyApproved" val="yes"/> <feat att="frequency" val=".1786"/></FormRepresentation></WordForm>
<WordForm><feat att="grammaticalGender" val="commonGender"/><feat att="definiteness" val="definite"/><feat att="grammaticalNumber" val="singular"/><feat att="case" val="unspecified"/>
<FormRepresentation> <feat att="writtenForm" val="jazzen"/> <feat att="inflectionalParadigm" val="MFG0236"/> <feat att="officiallyApproved" val="yes"/> <feat att="frequency" val="2.8036"/></FormRepresentation></WordForm>
<WordForm><feat att="grammaticalGender" val="commonGender"/><feat att="definiteness" val="definite"/><feat att="grammaticalNumber" val="singular"/><feat att="case" val="genitiveCase"/>
<FormRepresentation> <feat att="writtenForm" val="jazzens"/> <feat att="inflectionalParadigm" val="MFG0236"/> <feat att="officiallyApproved" val="yes"/> <feat att="frequency" val="2.4286"/></FormRepresentation></WordForm>
</LexicalEntry> 
<LexicalEntry><feat att="partOfSpeech" val="commonNoun"/> 
<feat att="id" val="GMU_JAZZBALLET_1"/> 
<feat att="morphologicalUnitId" val="JAZZBALLET"/> 
<feat att="originalSource" val="UKENDT"/> 
<feat att="independentWord" val="yes"/> 
<feat att="decomposition" val="jazz+ballet"/> 
<Lemma><FormRepresentation> <feat att="writtenForm" val="jazzballet"/> <feat att="officiallyApproved" val="yes"/> 
<feat att="joiningElement" val="nil"/> 
<feat att="joiningElementResult" val="jazzballet"/> 
</FormRepresentation> </Lemma> 
<WordForm><feat att="grammaticalGender" val="commonGender"/><feat att="definiteness" val="indefinite"/><feat att="grammaticalNumber" val="singular"/><feat att="case" val="unspecified"/>
<FormRepresentation> <feat att="writtenForm" val="jazzballet"/> <feat att="inflectionalParadigm" val="MFG0096"/> <feat att="officiallyApproved" val="yes"/> <feat att="frequency" val=".3036"/></FormRepresentation></WordForm>
<WordForm><feat att="grammaticalGender" val="commonGender"/><feat att="definiteness" val="indefinite"/><feat att="grammaticalNumber" val="singular"/><feat att="case" val="genitiveCase"/>
<FormRepresentation> <feat att="writtenForm" val="jazzballets"/> <feat att="inflectionalParadigm" val="MFG0096"/> <feat att="officiallyApproved" val="yes"/> <feat att="frequency" val="0.0"/></FormRepresentation></WordForm>
<WordForm><feat att="grammaticalGender" val="commonGender"/><feat att="definiteness" val="indefinite"/><feat att="grammaticalNumber" val="plural"/><feat att="case" val="unspecified"/>
<FormRepresentation> <feat att="writtenForm" val="jazzballetter"/> <feat att="inflectionalParadigm" val="MFG0096"/> <feat att="officiallyApproved" val="yes"/> <feat att="frequency" val="0.0"/></FormRepresentation></WordForm>
<WordForm><feat att="grammaticalGender" val="commonGender"/><feat att="definiteness" val="indefinite"/><feat att="grammaticalNumber" val="plural"/><feat att="case" val="genitiveCase"/>
<FormRepresentation> <feat att="writtenForm" val="jazzballetters"/> <feat att="inflectionalParadigm" val="MFG0096"/> <feat att="officiallyApproved" val="yes"/> <feat att="frequency" val="0.0"/></FormRepresentation></WordForm>
<WordForm><feat att="grammaticalGender" val="commonGender"/><feat att="definiteness" val="definite"/><feat att="grammaticalNumber" val="singular"/><feat att="case" val="unspecified"/>
<FormRepresentation> <feat att="writtenForm" val="jazzballetten"/> <feat att="inflectionalParadigm" val="MFG0096"/> <feat att="officiallyApproved" val="yes"/> <feat att="frequency" val=".0357"/></FormRepresentation></WordForm>
<WordForm><feat att="grammaticalGender" val="commonGender"/><feat att="definiteness" val="definite"/><feat att="grammaticalNumber" val="singular"/><feat att="case" val="genitiveCase"/>
<FormRepresentation> <feat att="writtenForm" val="jazzballettens"/> <feat att="inflectionalParadigm" val="MFG0096"/> <feat att="officiallyApproved" val="yes"/> <feat att="frequency" val="0.0"/></FormRepresentation></WordForm>
<WordForm><feat att="grammaticalGender" val="commonGender"/><feat att="definiteness" val="definite"/><feat att="grammaticalNumber" val="plural"/><feat att="case" val="unspecified"/>
<FormRepresentation> <feat att="writtenForm" val="jazzballetterne"/> <feat att="inflectionalParadigm" val="MFG0096"/> <feat att="officiallyApproved" val="yes"/> <feat att="frequency" val="0.0"/></FormRepresentation></WordForm>
<WordForm><feat att="grammaticalGender" val="commonGender"/><feat att="definiteness" val="definite"/><feat att="grammaticalNumber" val="plural"/><feat att="case" val="genitiveCase"/>
<FormRepresentation> <feat att="writtenForm" val="jazzballetternes"/> <feat att="inflectionalParadigm" val="MFG0096"/> <feat att="officiallyApproved" val="yes"/> <feat att="frequency" val="0.0"/></FormRepresentation></WordForm>
</LexicalEntry> 
<LexicalEntry><feat att="partOfSpeech" val="commonNoun"/> 
<feat att="id" val="GMU_JAZZHUS_1"/> 
<feat att="morphologicalUnitId" val="JAZZHUS"/> 
<feat att="originalSource" val="DDO"/> 
<feat att="independentWord" val="yes"/> 
<feat att="decomposition" val="jazz+hus"/> 
<Lemma><FormRepresentation> <feat att="writtenForm" val="jazzhus"/> <feat att="officiallyApproved" val="yes"/> 
<feat att="joiningElement" val="Not analyzed"/> 
</FormRepresentation> </Lemma> 
<WordForm><feat att="grammaticalGender" val="neuter"/><feat att="definiteness" val="indefinite"/><feat att="grammaticalNumber" val="singular"/><feat att="case" val="unspecified"/>
<FormRepresentation> <feat att="writtenForm" val="jazzhus"/> <feat att="inflectionalParadigm" val="MFG0242"/> <feat att="officiallyApproved" val="yes"/> <feat att="frequency" val=".6786"/></FormRepresentation></WordForm>
<WordForm><feat att="grammaticalGender" val="neuter"/><feat att="definiteness" val="indefinite"/><feat att="grammaticalNumber" val="singular"/><feat att="case" val="genitiveCase"/>
<FormRepresentation> <feat att="writtenForm" val="jazzhuses"/> <feat att="inflectionalParadigm" val="MFG0242"/> <feat att="officiallyApproved" val="no"/> <feat att="frequency" val="0.0"/></FormRepresentation><FormRepresentation> <feat att="writtenForm" val="jazzhus's"/> <feat att="inflectionalParadigm" val="MFG0242"/> <feat att="officiallyApproved" val="no"/> <feat att="frequency" val="0.0"/></FormRepresentation><FormRepresentation> <feat att="writtenForm" val="jazzhus'"/> <feat att="inflectionalParadigm" val="MFG0242"/> <feat att="officiallyApproved" val="yes"/> <feat att="frequency" val="0.0"/></FormRepresentation></WordForm>
<WordForm><feat att="grammaticalGender" val="neuter"/><feat att="definiteness" val="indefinite"/><feat att="grammaticalNumber" val="plural"/><feat att="case" val="unspecified"/>
<FormRepresentation> <feat att="writtenForm" val="jazzhuse"/> <feat att="inflectionalParadigm" val="MFG0242"/> <feat att="officiallyApproved" val="yes"/> <feat att="frequency" val=".0536"/></FormRepresentation></WordForm>
<WordForm><feat att="grammaticalGender" val="neuter"/><feat att="definiteness" val="indefinite"/><feat att="grammaticalNumber" val="plural"/><feat att="case" val="genitiveCase"/>
<FormRepresentation> <feat att="writtenForm" val="jazzhuses"/> <feat att="inflectionalParadigm" val="MFG0242"/> <feat att="officiallyApproved" val="yes"/> <feat att="frequency" val="0.0"/></FormRepresentation></WordForm>
<WordForm><feat att="grammaticalGender" val="neuter"/><feat att="definiteness" val="definite"/><feat att="grammaticalNumber" val="singular"/><feat att="case" val="unspecified"/>
<FormRepresentation> <feat att="writtenForm" val="jazzhuset"/> <feat att="inflectionalParadigm" val="MFG0242"/> <feat att="officiallyApproved" val="yes"/> <feat att="frequency" val=".3214"/></FormRepresentation></WordForm>
<WordForm><feat att="grammaticalGender" val="neuter"/><feat att="definiteness" val="definite"/><feat att="grammaticalNumber" val="singular"/><feat att="case" val="genitiveCase"/>
<FormRepresentation> <feat att="writtenForm" val="jazzhusets"/> <feat att="inflectionalParadigm" val="MFG0242"/> <feat att="officiallyApproved" val="yes"/> <feat att="frequency" val=".0179"/></FormRepresentation></WordForm>
<WordForm><feat att="grammaticalGender" val="neuter"/><feat att="definiteness" val="definite"/><feat att="grammaticalNumber" val="plural"/><feat att="case" val="unspecified"/>
<FormRepresentation> <feat att="writtenForm" val="jazzhusene"/> <feat att="inflectionalParadigm" val="MFG0242"/> <feat att="officiallyApproved" val="yes"/> <feat att="frequency" val="0.0"/></FormRepresentation></WordForm>
<WordForm><feat att="grammaticalGender" val="neuter"/><feat att="definiteness" val="definite"/><feat att="grammaticalNumber" val="plural"/><feat att="case" val="genitiveCase"/>
<FormRepresentation> <feat att="writtenForm" val="jazzhusenes"/> <feat att="inflectionalParadigm" val="MFG0242"/> <feat att="officiallyApproved" val="yes"/> <feat att="frequency" val="0.0"/></FormRepresentation></WordForm>
</LexicalEntry> 
<LexicalEntry><feat att="partOfSpeech" val="commonNoun"/> 
<feat att="id" val="GMU_JAZZKLUB_1"/> 
<feat att="morphologicalUnitId" val="JAZZKLUB"/> 
<feat att="originalSource" val="DDO"/> 
<feat att="independentWord" val="yes"/> 
<feat att="decomposition" val="jazz+klub"/> 
<Lemma><FormRepresentation> <feat att="writtenForm" val="jazzklub"/> <feat att="officiallyApproved" val="yes"/> 
<feat att="joiningElement" val="Not analyzed"/> 
</FormRepresentation> </Lemma> 
<WordForm><feat att="grammaticalGender" val="commonGender"/><feat att="definiteness" val="indefinite"/><feat att="grammaticalNumber" val="singular"/><feat att="case" val="unspecified"/>
<FormRepresentation> <feat att="writtenForm" val="jazzklub"/> <feat att="inflectionalParadigm" val="MFG0004"/> <feat att="officiallyApproved" val="yes"/> <feat att="frequency" val=".9286"/></FormRepresentation></WordForm>
<WordForm><feat att="grammaticalGender" val="commonGender"/><feat att="definiteness" val="indefinite"/><feat att="grammaticalNumber" val="singular"/><feat att="case" val="genitiveCase"/>
<FormRepresentation> <feat att="writtenForm" val="jazzklubs"/> <feat att="inflectionalParadigm" val="MFG0004"/> <feat att="officiallyApproved" val="yes"/> <feat att="frequency" val=".0179"/></FormRepresentation></WordForm>
<WordForm><feat att="grammaticalGender" val="commonGender"/><feat att="definiteness" val="indefinite"/><feat att="grammaticalNumber" val="plural"/><feat att="case" val="unspecified"/>
<FormRepresentation> <feat att="writtenForm" val="jazzklubber"/> <feat att="inflectionalParadigm" val="MFG0004"/> <feat att="officiallyApproved" val="yes"/> <feat att="frequency" val=".1786"/></FormRepresentation></WordForm>
<WordForm><feat att="grammaticalGender" val="commonGender"/><feat att="definiteness" val="indefinite"/><feat att="grammaticalNumber" val="plural"/><feat att="case" val="genitiveCase"/>
<FormRepresentation> <feat att="writtenForm" val="jazzklubbers"/> <feat att="inflectionalParadigm" val="MFG0004"/> <feat att="officiallyApproved" val="yes"/> <feat att="frequency" val="0.0"/></FormRepresentation></WordForm>
<WordForm><feat att="grammaticalGender" val="commonGender"/><feat att="definiteness" val="definite"/><feat att="grammaticalNumber" val="singular"/><feat att="case" val="unspecified"/>
<FormRepresentation> <feat att="writtenForm" val="jazzklubben"/> <feat att="inflectionalParadigm" val="MFG0004"/> <feat att="officiallyApproved" val="yes"/> <feat att="frequency" val=".3571"/></FormRepresentation></WordForm>
<WordForm><feat att="grammaticalGender" val="commonGender"/><feat att="definiteness" val="definite"/><feat att="grammaticalNumber" val="singular"/><feat att="case" val="genitiveCase"/>
<FormRepresentation> <feat att="writtenForm" val="jazzklubbens"/> <feat att="inflectionalParadigm" val="MFG0004"/> <feat att="officiallyApproved" val="yes"/> <feat att="frequency" val=".0893"/></FormRepresentation></WordForm>
<WordForm><feat att="grammaticalGender" val="commonGender"/><feat att="definiteness" val="definite"/><feat att="grammaticalNumber" val="plural"/><feat att="case" val="unspecified"/>
<FormRepresentation> <feat att="writtenForm" val="jazzklubberne"/> <feat att="inflectionalParadigm" val="MFG0004"/> <feat att="officiallyApproved" val="yes"/> <feat att="frequency" val=".0357"/></FormRepresentation></WordForm>
<WordForm><feat att="grammaticalGender" val="commonGender"/><feat att="definiteness" val="definite"/><feat att="grammaticalNumber" val="plural"/><feat att="case" val="genitiveCase"/>
<FormRepresentation> <feat att="writtenForm" val="jazzklubbernes"/> <feat att="inflectionalParadigm" val="MFG0004"/> <feat att="officiallyApproved" val="yes"/> <feat att="frequency" val="0.0"/></FormRepresentation></WordForm>
</LexicalEntry> 
<LexicalEntry><feat att="partOfSpeech" val="commonNoun"/> 
<feat att="id" val="GMU_JAZZKREDS_1"/> 
<feat att="morphologicalUnitId" val="JAZZKREDS"/> 
<feat att="originalSource" val="DDO"/> 
<feat att="independentWord" val="yes"/> 
<feat att="decomposition" val="jazz+kreds"/> 
<Lemma><FormRepresentation> <feat att="writtenForm" val="jazzkreds"/> <feat att="officiallyApproved" val="yes"/> 
<feat att="joiningElement" val="Not analyzed"/> 
</FormRepresentation> </Lemma> 
<WordForm><feat att="grammaticalGender" val="commonGender"/><feat att="definiteness" val="indefinite"/><feat att="grammaticalNumber" val="singular"/><feat att="case" val="unspecified"/>
<FormRepresentation> <feat att="writtenForm" val="jazzkreds"/> <feat att="inflectionalParadigm" val="MFG0232"/> <feat att="officiallyApproved" val="yes"/> <feat att="frequency" val=".2143"/></FormRepresentation></WordForm>
<WordForm><feat att="grammaticalGender" val="commonGender"/><feat att="definiteness" val="indefinite"/><feat att="grammaticalNumber" val="singular"/><feat att="case" val="genitiveCase"/>
<FormRepresentation> <feat att="writtenForm" val="jazzkredses"/> <feat att="inflectionalParadigm" val="MFG0232"/> <feat att="officiallyApproved" val="no"/> <feat att="frequency" val="0.0"/></FormRepresentation><FormRepresentation> <feat att="writtenForm" val="jazzkreds's"/> <feat att="inflectionalParadigm" val="MFG0232"/> <feat att="officiallyApproved" val="no"/> <feat att="frequency" val="0.0"/></FormRepresentation><FormRepresentation> <feat att="writtenForm" val="jazzkreds'"/> <feat att="inflectionalParadigm" val="MFG0232"/> <feat att="officiallyApproved" val="yes"/> <feat att="frequency" val="0.0"/></FormRepresentation></WordForm>
<WordForm><feat att="grammaticalGender" val="commonGender"/><feat att="definiteness" val="indefinite"/><feat att="grammaticalNumber" val="plural"/><feat att="case" val="unspecified"/>
<FormRepresentation> <feat att="writtenForm" val="jazzkredse"/> <feat att="inflectionalParadigm" val="MFG0232"/> <feat att="officiallyApproved" val="yes"/> <feat att="frequency" val=".0179"/></FormRepresentation></WordForm>
<WordForm><feat att="grammaticalGender" val="commonGender"/><feat att="definiteness" val="indefinite"/><feat att="grammaticalNumber" val="plural"/><feat att="case" val="genitiveCase"/>
<FormRepresentation> <feat att="writtenForm" val="jazzkredses"/> <feat att="inflectionalParadigm" val="MFG0232"/> <feat att="officiallyApproved" val="yes"/> <feat att="frequency" val="0.0"/></FormRepresentation></WordForm>
<WordForm><feat att="grammaticalGender" val="commonGender"/><feat att="definiteness" val="definite"/><feat att="grammaticalNumber" val="singular"/><feat att="case" val="unspecified"/>
<FormRepresentation> <feat att="writtenForm" val="jazzkredsen"/> <feat att="inflectionalParadigm" val="MFG0232"/> <feat att="officiallyApproved" val="yes"/> <feat att="frequency" val=".0179"/></FormRepresentation></WordForm>
<WordForm><feat att="grammaticalGender" val="commonGender"/><feat att="definiteness" val="definite"/><feat att="grammaticalNumber" val="singular"/><feat att="case" val="genitiveCase"/>
<FormRepresentation> <feat att="writtenForm" val="jazzkredsens"/> <feat att="inflectionalParadigm" val="MFG0232"/> <feat att="officiallyApproved" val="yes"/> <feat att="frequency" val=".0179"/></FormRepresentation></WordForm>
<WordForm><feat att="grammaticalGender" val="commonGender"/><feat att="definiteness" val="definite"/><feat att="grammaticalNumber" val="plural"/><feat att="case" val="unspecified"/>
<FormRepresentation> <feat att="writtenForm" val="jazzkredsene"/> <feat att="inflectionalParadigm" val="MFG0232"/> <feat att="officiallyApproved" val="yes"/> <feat att="frequency" val="0.0"/></FormRepresentation></WordForm>
<WordForm><feat att="grammaticalGender" val="commonGender"/><feat att="definiteness" val="definite"/><feat att="grammaticalNumber" val="plural"/><feat att="case" val="genitiveCase"/>
<FormRepresentation> <feat att="writtenForm" val="jazzkredsenes"/> <feat att="inflectionalParadigm" val="MFG0232"/> <feat att="officiallyApproved" val="yes"/> <feat att="frequency" val="0.0"/></FormRepresentation></WordForm>
</LexicalEntry> 
<LexicalEntry><feat att="partOfSpeech" val="commonNoun"/> 
<feat att="id" val="GMU_JAZZMILJØ_1"/> 
<feat att="morphologicalUnitId" val="JAZZMILJØ"/> 
<feat att="originalSource" val="DDO"/> 
<feat att="independentWord" val="yes"/> 
<feat att="decomposition" val="jazz+miljø"/> 
<Lemma><FormRepresentation> <feat att="writtenForm" val="jazzmiljø"/> <feat att="officiallyApproved" val="yes"/> 
<feat att="joiningElement" val="Not analyzed"/> 
</FormRepresentation> </Lemma> 
<WordForm><feat att="grammaticalGender" val="neuter"/><feat att="definiteness" val="indefinite"/><feat att="grammaticalNumber" val="singular"/><feat att="case" val="unspecified"/>
<FormRepresentation> <feat att="writtenForm" val="jazzmiljø"/> <feat att="inflectionalParadigm" val="MFG0044"/> <feat att="officiallyApproved" val="yes"/> <feat att="frequency" val=".125"/></FormRepresentation></WordForm>
<WordForm><feat att="grammaticalGender" val="neuter"/><feat att="definiteness" val="indefinite"/><feat att="grammaticalNumber" val="singular"/><feat att="case" val="genitiveCase"/>
<FormRepresentation> <feat att="writtenForm" val="jazzmiljøs"/> <feat att="inflectionalParadigm" val="MFG0044"/> <feat att="officiallyApproved" val="yes"/> <feat att="frequency" val="0.0"/></FormRepresentation></WordForm>
<WordForm><feat att="grammaticalGender" val="neuter"/><feat att="definiteness" val="indefinite"/><feat att="grammaticalNumber" val="plural"/><feat att="case" val="unspecified"/>
<FormRepresentation> <feat att="writtenForm" val="jazzmiljøer"/> <feat att="inflectionalParadigm" val="MFG0044"/> <feat att="officiallyApproved" val="yes"/> <feat att="frequency" val="0.0"/></FormRepresentation></WordForm>
<WordForm><feat att="grammaticalGender" val="neuter"/><feat att="definiteness" val="indefinite"/><feat att="grammaticalNumber" val="plural"/><feat att="case" val="genitiveCase"/>
<FormRepresentation> <feat att="writtenForm" val="jazzmiljøers"/> <feat att="inflectionalParadigm" val="MFG0044"/> <feat att="officiallyApproved" val="yes"/> <feat att="frequency" val="0.0"/></FormRepresentation></WordForm>
<WordForm><feat att="grammaticalGender" val="neuter"/><feat att="definiteness" val="definite"/><feat att="grammaticalNumber" val="singular"/><feat att="case" val="unspecified"/>
<FormRepresentation> <feat att="writtenForm" val="jazzmiljøet"/> <feat att="inflectionalParadigm" val="MFG0044"/> <feat att="officiallyApproved" val="yes"/> <feat att="frequency" val=".1071"/></FormRepresentation></WordForm>
<WordForm><feat att="grammaticalGender" val="neuter"/><feat att="definiteness" val="definite"/><feat att="grammaticalNumber" val="singular"/><feat att="case" val="genitiveCase"/>
<FormRepresentation> <feat att="writtenForm" val="jazzmiljøets"/> <feat att="inflectionalParadigm" val="MFG0044"/> <feat att="officiallyApproved" val="yes"/> <feat att="frequency" val="0.0"/></FormRepresentation></WordForm>
<WordForm><feat att="grammaticalGender" val="neuter"/><feat att="definiteness" val="definite"/><feat att="grammaticalNumber" val="plural"/><feat att="case" val="unspecified"/>
<FormRepresentation> <feat att="writtenForm" val="jazzmiljøerne"/> <feat att="inflectionalParadigm" val="MFG0044"/> <feat att="officiallyApproved" val="yes"/> <feat att="frequency" val="0.0"/></FormRepresentation></WordForm>
<WordForm><feat att="grammaticalGender" val="neuter"/><feat att="definiteness" val="definite"/><feat att="grammaticalNumber" val="plural"/><feat att="case" val="genitiveCase"/>
<FormRepresentation> <feat att="writtenForm" val="jazzmiljøernes"/> <feat att="inflectionalParadigm" val="MFG0044"/> <feat att="officiallyApproved" val="yes"/> <feat att="frequency" val="0.0"/></FormRepresentation></WordForm>
</LexicalEntry> 
<LexicalEntry><feat att="partOfSpeech" val="commonNoun"/> 
<feat att="id" val="GMU_JAZZMUSIK_1"/> 
<feat att="morphologicalUnitId" val="JAZZMUSIK"/> 
<feat att="originalSource" val="DDO"/> 
<feat att="independentWord" val="yes"/> 
<feat att="decomposition" val="jazz+musik"/> 
<Lemma><FormRepresentation> <feat att="writtenForm" val="jazzmusik"/> <feat att="officiallyApproved" val="yes"/> 
<feat att="joiningElement" val="Not analyzed"/> 
</FormRepresentation> </Lemma> 
<WordForm><feat att="grammaticalGender" val="commonGender"/><feat att="definiteness" val="indefinite"/><feat att="grammaticalNumber" val="singular"/><feat att="case" val="unspecified"/>
<FormRepresentation> <feat att="writtenForm" val="jazzmusik"/> <feat att="inflectionalParadigm" val="MFG0229"/> <feat att="officiallyApproved" val="yes"/> <feat att="frequency" val="1.3571"/></FormRepresentation></WordForm>
<WordForm><feat att="grammaticalGender" val="commonGender"/><feat att="definiteness" val="indefinite"/><feat att="grammaticalNumber" val="singular"/><feat att="case" val="genitiveCase"/>
<FormRepresentation> <feat att="writtenForm" val="jazzmusiks"/> <feat att="inflectionalParadigm" val="MFG0229"/> <feat att="officiallyApproved" val="yes"/> <feat att="frequency" val=".0536"/></FormRepresentation></WordForm>
<WordForm><feat att="grammaticalGender" val="commonGender"/><feat att="definiteness" val="definite"/><feat att="grammaticalNumber" val="singular"/><feat att="case" val="unspecified"/>
<FormRepresentation> <feat att="writtenForm" val="jazzmusikken"/> <feat att="inflectionalParadigm" val="MFG0229"/> <feat att="officiallyApproved" val="yes"/> <feat att="frequency" val=".25"/></FormRepresentation></WordForm>
<WordForm><feat att="grammaticalGender" val="commonGender"/><feat att="definiteness" val="definite"/><feat att="grammaticalNumber" val="singular"/><feat att="case" val="genitiveCase"/>
<FormRepresentation> <feat att="writtenForm" val="jazzmusikkens"/> <feat att="inflectionalParadigm" val="MFG0229"/> <feat att="officiallyApproved" val="yes"/> <feat att="frequency" val=".1071"/></FormRepresentation></WordForm>
</LexicalEntry> 
<LexicalEntry><feat att="partOfSpeech" val="commonNoun"/> 
<feat att="id" val="GMU_JAZZMUSIKER_1"/> 
<feat att="morphologicalUnitId" val="JAZZMUSIKER"/> 
<feat att="originalSource" val="DDO"/> 
<feat att="independentWord" val="yes"/> 
<feat att="decomposition" val="jazz+musiker"/> 
<Lemma><FormRepresentation> <feat att="writtenForm" val="jazzmusiker"/> <feat att="officiallyApproved" val="yes"/> 
<feat att="joiningElement" val="Not analyzed"/> 
</FormRepresentation> </Lemma> 
<WordForm><feat att="grammaticalGender" val="commonGender"/><feat att="definiteness" val="indefinite"/><feat att="grammaticalNumber" val="singular"/><feat att="case" val="unspecified"/>
<FormRepresentation> <feat att="writtenForm" val="jazzmusiker"/> <feat att="inflectionalParadigm" val="MFG0015"/> <feat att="officiallyApproved" val="yes"/> <feat att="frequency" val="1.7143"/></FormRepresentation></WordForm>
<WordForm><feat att="grammaticalGender" val="commonGender"/><feat att="definiteness" val="indefinite"/><feat att="grammaticalNumber" val="singular"/><feat att="case" val="genitiveCase"/>
<FormRepresentation> <feat att="writtenForm" val="jazzmusikers"/> <feat att="inflectionalParadigm" val="MFG0015"/> <feat att="officiallyApproved" val="yes"/> <feat att="frequency" val=".0179"/></FormRepresentation></WordForm>
<WordForm><feat att="grammaticalGender" val="commonGender"/><feat att="definiteness" val="indefinite"/><feat att="grammaticalNumber" val="plural"/><feat att="case" val="unspecified"/>
<FormRepresentation> <feat att="writtenForm" val="jazzmusikere"/> <feat att="inflectionalParadigm" val="MFG0015"/> <feat att="officiallyApproved" val="yes"/> <feat att="frequency" val="1.0893"/></FormRepresentation></WordForm>
<WordForm><feat att="grammaticalGender" val="commonGender"/><feat att="definiteness" val="indefinite"/><feat att="grammaticalNumber" val="plural"/><feat att="case" val="genitiveCase"/>
<FormRepresentation> <feat att="writtenForm" val="jazzmusikeres"/> <feat att="inflectionalParadigm" val="MFG0015"/> <feat att="officiallyApproved" val="yes"/> <feat att="frequency" val=".0357"/></FormRepresentation></WordForm>
<WordForm><feat att="grammaticalGender" val="commonGender"/><feat att="definiteness" val="definite"/><feat att="grammaticalNumber" val="singular"/><feat att="case" val="unspecified"/>
<FormRepresentation> <feat att="writtenForm" val="jazzmusikeren"/> <feat att="inflectionalParadigm" val="MFG0015"/> <feat att="officiallyApproved" val="yes"/> <feat att="frequency" val=".2321"/></FormRepresentation></WordForm>
<WordForm><feat att="grammaticalGender" val="commonGender"/><feat att="definiteness" val="definite"/><feat att="grammaticalNumber" val="singular"/><feat att="case" val="genitiveCase"/>
<FormRepresentation> <feat att="writtenForm" val="jazzmusikerens"/> <feat att="inflectionalParadigm" val="MFG0015"/> <feat att="officiallyApproved" val="yes"/> <feat att="frequency" val=".0179"/></FormRepresentation></WordForm>
<WordForm><feat att="grammaticalGender" val="commonGender"/><feat att="definiteness" val="definite"/><feat att="grammaticalNumber" val="plural"/><feat att="case" val="unspecified"/>
<FormRepresentation> <feat att="writtenForm" val="jazzmusikerne"/> <feat att="inflectionalParadigm" val="MFG0015"/> <feat att="officiallyApproved" val="yes"/> <feat att="frequency" val=".0893"/></FormRepresentation></WordForm>
<WordForm><feat att="grammaticalGender" val="commonGender"/><feat att="definiteness" val="definite"/><feat att="grammaticalNumber" val="plural"/><feat att="case" val="genitiveCase"/>
<FormRepresentation> <feat att="writtenForm" val="jazzmusikernes"/> <feat att="inflectionalParadigm" val="MFG0015"/> <feat att="officiallyApproved" val="yes"/> <feat att="frequency" val=".0179"/></FormRepresentation></WordForm>
</LexicalEntry> 
<LexicalEntry><feat att="partOfSpeech" val="commonNoun"/> 
<feat att="id" val="GMU_JEANS_1"/> 
<feat att="morphologicalUnitId" val="JEANS"/> 
<feat att="originalSource" val="PAROLE"/> 
<feat att="independentWord" val="yes"/> 
<Lemma><FormRepresentation> <feat att="writtenForm" val="jeans"/> <feat att="officiallyApproved" val="yes"/> 
<feat att="joiningElement" val="nil"/> 
<feat att="joiningElementResult" val="jeans"/> 
</FormRepresentation> </Lemma> 
<WordForm><feat att="grammaticalGender" val="unspecified"/><feat att="definiteness" val="indefinite"/><feat att="grammaticalNumber" val="plural"/><feat att="case" val="unspecified"/>
<FormRepresentation> <feat att="writtenForm" val="jeans"/> <feat att="inflectionalParadigm" val="MFG0408"/> <feat att="officiallyApproved" val="yes"/> <feat att="frequency" val="3.5357"/></FormRepresentation></WordForm>
<WordForm><feat att="grammaticalGender" val="unspecified"/><feat att="definiteness" val="indefinite"/><feat att="grammaticalNumber" val="plural"/><feat att="case" val="genitiveCase"/>
<FormRepresentation> <feat att="writtenForm" val="jeanses"/> <feat att="inflectionalParadigm" val="MFG0408"/> <feat att="officiallyApproved" val="no"/> <feat att="frequency" val="0.0"/></FormRepresentation><FormRepresentation> <feat att="writtenForm" val="jeans's"/> <feat att="inflectionalParadigm" val="MFG0408"/> <feat att="officiallyApproved" val="no"/> <feat att="frequency" val="0.0"/></FormRepresentation><FormRepresentation> <feat att="writtenForm" val="jeans'"/> <feat att="inflectionalParadigm" val="MFG0408"/> <feat att="officiallyApproved" val="yes"/> <feat att="frequency" val=".0357"/></FormRepresentation></WordForm>
<WordForm><feat att="grammaticalGender" val="unspecified"/><feat att="definiteness" val="definite"/><feat att="grammaticalNumber" val="plural"/><feat att="case" val="unspecified"/>
<FormRepresentation> <feat att="writtenForm" val="jeansene"/> <feat att="inflectionalParadigm" val="MFG0408"/> <feat att="officiallyApproved" val="yes"/> <feat att="frequency" val=".0179"/></FormRepresentation></WordForm>
<WordForm><feat att="grammaticalGender" val="unspecified"/><feat att="definiteness" val="definite"/><feat att="grammaticalNumber" val="plural"/><feat att="case" val="genitiveCase"/>
<FormRepresentation> <feat att="writtenForm" val="jeansenes"/> <feat att="inflectionalParadigm" val="MFG0408"/> <feat att="officiallyApproved" val="yes"/> <feat att="frequency" val="0.0"/></FormRepresentation></WordForm>
</LexicalEntry> 
<LexicalEntry><feat att="partOfSpeech" val="commonNoun"/> 
<feat att="id" val="GMU_JEG,1_1"/> 
<feat att="morphologicalUnitId" val="JEG_1"/> 
<feat att="originalSource" val="PAROLE"/> 
<feat att="independentWord" val="yes"/> 
<Lemma><FormRepresentation> <feat att="writtenForm" val="jeg"/> <feat att="officiallyApproved" val="yes"/> 
<feat att="joiningElement" val="nil"/> 
<feat att="joiningElementResult" val="jeg"/> 
</FormRepresentation> </Lemma> 
<WordForm><feat att="grammaticalGender" val="neuter"/><feat att="definiteness" val="indefinite"/><feat att="grammaticalNumber" val="singular"/><feat att="case" val="unspecified"/>
<FormRepresentation> <feat att="writtenForm" val="jeg"/> <feat att="inflectionalParadigm" val="MFG0044"/> <feat att="officiallyApproved" val="yes"/> <feat att="frequency" val="6623.2321"/></FormRepresentation></WordForm>
<WordForm><feat att="grammaticalGender" val="neuter"/><feat att="definiteness" val="indefinite"/><feat att="grammaticalNumber" val="singular"/><feat att="case" val="genitiveCase"/>
<FormRepresentation> <feat att="writtenForm" val="jegs"/> <feat att="inflectionalParadigm" val="MFG0044"/> <feat att="officiallyApproved" val="yes"/> <feat att="frequency" val=".2143"/></FormRepresentation></WordForm>
<WordForm><feat att="grammaticalGender" val="neuter"/><feat att="definiteness" val="indefinite"/><feat att="grammaticalNumber" val="plural"/><feat att="case" val="unspecified"/>
<FormRepresentation> <feat att="writtenForm" val="jeger"/> <feat att="inflectionalParadigm" val="MFG0044"/> <feat att="officiallyApproved" val="yes"/> <feat att="frequency" val=".0893"/></FormRepresentation></WordForm>
<WordForm><feat att="grammaticalGender" val="neuter"/><feat att="definiteness" val="indefinite"/><feat att="grammaticalNumber" val="plural"/><feat att="case" val="genitiveCase"/>
<FormRepresentation> <feat att="writtenForm" val="jegers"/> <feat att="inflectionalParadigm" val="MFG0044"/> <feat att="officiallyApproved" val="yes"/> <feat att="frequency" val="0.0"/></FormRepresentation></WordForm>
<WordForm><feat att="grammaticalGender" val="neuter"/><feat att="definiteness" val="definite"/><feat att="grammaticalNumber" val="singular"/><feat att="case" val="unspecified"/>
<FormRepresentation> <feat att="writtenForm" val="jeget"/> <feat att="inflectionalParadigm" val="MFG0044"/> <feat att="officiallyApproved" val="yes"/> <feat att="frequency" val="1.7679"/></FormRepresentation></WordForm>
<WordForm><feat att="grammaticalGender" val="neuter"/><feat att="definiteness" val="definite"/><feat att="grammaticalNumber" val="singular"/><feat att="case" val="genitiveCase"/>
<FormRepresentation> <feat att="writtenForm" val="jegets"/> <feat att="inflectionalParadigm" val="MFG0044"/> <feat att="officiallyApproved" val="yes"/> <feat att="frequency" val=".5536"/></FormRepresentation></WordForm>
<WordForm><feat att="grammaticalGender" val="neuter"/><feat att="definiteness" val="definite"/><feat att="grammaticalNumber" val="plural"/><feat att="case" val="unspecified"/>
<FormRepresentation> <feat att="writtenForm" val="jegerne"/> <feat att="inflectionalParadigm" val="MFG0044"/> <feat att="officiallyApproved" val="yes"/> <feat att="frequency" val=".0179"/></FormRepresentation></WordForm>
<WordForm><feat att="grammaticalGender" val="neuter"/><feat att="definiteness" val="definite"/><feat att="grammaticalNumber" val="plural"/><feat att="case" val="genitiveCase"/>
<FormRepresentation> <feat att="writtenForm" val="jegernes"/> <feat att="inflectionalParadigm" val="MFG0044"/> <feat att="officiallyApproved" val="yes"/> <feat att="frequency" val="0.0"/></FormRepresentation></WordForm>
</LexicalEntry> 
<LexicalEntry><feat att="partOfSpeech" val="commonNoun"/> 
<feat att="id" val="GMU_JENS_1"/> 
<feat att="morphologicalUnitId" val="JENS"/> 
<feat att="originalSource" val="PAROLE"/> 
<feat att="independentWord" val="yes"/> 
<Lemma><FormRepresentation> <feat att="writtenForm" val="jens"/> <feat att="officiallyApproved" val="yes"/> 
<feat att="joiningElement" val="nil"/> 
<feat att="joiningElementResult" val="jens"/> 
</FormRepresentation> </Lemma> 
<WordForm><feat att="grammaticalGender" val="commonGender"/><feat att="definiteness" val="indefinite"/><feat att="grammaticalNumber" val="singular"/><feat att="case" val="unspecified"/>
<FormRepresentation> <feat att="writtenForm" val="jens"/> <feat att="inflectionalParadigm" val="MFG0409"/> <feat att="officiallyApproved" val="yes"/> <feat att="frequency" val="154.75"/></FormRepresentation></WordForm>
<WordForm><feat att="grammaticalGender" val="commonGender"/><feat att="definiteness" val="indefinite"/><feat att="grammaticalNumber" val="singular"/><feat att="case" val="genitiveCase"/>
<FormRepresentation> <feat att="writtenForm" val="jenses"/> <feat att="inflectionalParadigm" val="MFG0409"/> <feat att="officiallyApproved" val="no"/> <feat att="frequency" val=".25"/></FormRepresentation><FormRepresentation> <feat att="writtenForm" val="jens's"/> <feat att="inflectionalParadigm" val="MFG0409"/> <feat att="officiallyApproved" val="no"/> <feat att="frequency" val=".0536"/></FormRepresentation><FormRepresentation> <feat att="writtenForm" val="jens'"/> <feat att="inflectionalParadigm" val="MFG0409"/> <feat att="officiallyApproved" val="yes"/> <feat att="frequency" val=".7143"/></FormRepresentation></WordForm>
<WordForm><feat att="grammaticalGender" val="commonGender"/><feat att="definiteness" val="indefinite"/><feat att="grammaticalNumber" val="plural"/><feat att="case" val="unspecified"/>
<FormRepresentation> <feat att="writtenForm" val="jenser"/> <feat att="inflectionalParadigm" val="MFG0409"/> <feat att="officiallyApproved" val="yes"/> <feat att="frequency" val=".2143"/></FormRepresentation></WordForm>
<WordForm><feat att="grammaticalGender" val="commonGender"/><feat att="definiteness" val="indefinite"/><feat att="grammaticalNumber" val="plural"/><feat att="case" val="genitiveCase"/>
<FormRepresentation> <feat att="writtenForm" val="jensers"/> <feat att="inflectionalParadigm" val="MFG0409"/> <feat att="officiallyApproved" val="yes"/> <feat att="frequency" val=".0357"/></FormRepresentation></WordForm>
<WordForm><feat att="grammaticalGender" val="commonGender"/><feat att="definiteness" val="definite"/><feat att="grammaticalNumber" val="plural"/><feat att="case" val="unspecified"/>
<FormRepresentation> <feat att="writtenForm" val="jenserne"/> <feat att="inflectionalParadigm" val="MFG0409"/> <feat att="officiallyApproved" val="yes"/> <feat att="frequency" val="0.0"/></FormRepresentation></WordForm>
<WordForm><feat att="grammaticalGender" val="commonGender"/><feat att="definiteness" val="definite"/><feat att="grammaticalNumber" val="plural"/><feat att="case" val="genitiveCase"/>
<FormRepresentation> <feat att="writtenForm" val="jensernes"/> <feat att="inflectionalParadigm" val="MFG0409"/> <feat att="officiallyApproved" val="yes"/> <feat att="frequency" val="0.0"/></FormRepresentation></WordForm>
</LexicalEntry> 
<LexicalEntry><feat att="partOfSpeech" val="commonNoun"/> 
<feat att="id" val="GMU_JENTE_1"/> 
<feat att="morphologicalUnitId" val="JENTE"/> 
<feat att="originalSource" val="DDO"/> 
<feat att="independentWord" val="yes"/> 
<Lemma><FormRepresentation> <feat att="writtenForm" val="jente"/> <feat att="officiallyApproved" val="yes"/> 
<feat att="joiningElement" val="nil"/> 
<feat att="joiningElementResult" val="jente"/> 
</FormRepresentation> </Lemma> 
<WordForm><feat att="grammaticalGender" val="commonGender"/><feat att="definiteness" val="indefinite"/><feat att="grammaticalNumber" val="singular"/><feat att="case" val="unspecified"/>
<FormRepresentation> <feat att="writtenForm" val="jente"/> <feat att="inflectionalParadigm" val="MFG0076"/> <feat att="officiallyApproved" val="yes"/> <feat att="frequency" val=".0893"/></FormRepresentation></WordForm>
<WordForm><feat att="grammaticalGender" val="commonGender"/><feat att="definiteness" val="indefinite"/><feat att="grammaticalNumber" val="singular"/><feat att="case" val="genitiveCase"/>
<FormRepresentation> <feat att="writtenForm" val="jentes"/> <feat att="inflectionalParadigm" val="MFG0076"/> <feat att="officiallyApproved" val="yes"/> <feat att="frequency" val="0.0"/></FormRepresentation></WordForm>
<WordForm><feat att="grammaticalGender" val="commonGender"/><feat att="definiteness" val="indefinite"/><feat att="grammaticalNumber" val="plural"/><feat att="case" val="unspecified"/>
<FormRepresentation> <feat att="writtenForm" val="jenter"/> <feat att="inflectionalParadigm" val="MFG0076"/> <feat att="officiallyApproved" val="yes"/> <feat att="frequency" val=".0714"/></FormRepresentation></WordForm>
<WordForm><feat att="grammaticalGender" val="commonGender"/><feat att="definiteness" val="indefinite"/><feat att="grammaticalNumber" val="plural"/><feat att="case" val="genitiveCase"/>
<FormRepresentation> <feat att="writtenForm" val="jenters"/> <feat att="inflectionalParadigm" val="MFG0076"/> <feat att="officiallyApproved" val="yes"/> <feat att="frequency" val="0.0"/></FormRepresentation></WordForm>
<WordForm><feat att="grammaticalGender" val="commonGender"/><feat att="definiteness" val="definite"/><feat att="grammaticalNumber" val="singular"/><feat att="case" val="unspecified"/>
<FormRepresentation> <feat att="writtenForm" val="jenten"/> <feat att="inflectionalParadigm" val="MFG0076"/> <feat att="officiallyApproved" val="yes"/> <feat att="frequency" val=".0357"/></FormRepresentation></WordForm>
<WordForm><feat att="grammaticalGender" val="commonGender"/><feat att="definiteness" val="definite"/><feat att="grammaticalNumber" val="singular"/><feat att="case" val="genitiveCase"/>
<FormRepresentation> <feat att="writtenForm" val="jentens"/> <feat att="inflectionalParadigm" val="MFG0076"/> <feat att="officiallyApproved" val="yes"/> <feat att="frequency" val="0.0"/></FormRepresentation></WordForm>
<WordForm><feat att="grammaticalGender" val="commonGender"/><feat att="definiteness" val="definite"/><feat att="grammaticalNumber" val="plural"/><feat att="case" val="unspecified"/>
<FormRepresentation> <feat att="writtenForm" val="jenterne"/> <feat att="inflectionalParadigm" val="MFG0076"/> <feat att="officiallyApproved" val="yes"/> <feat att="frequency" val="0.0"/></FormRepresentation></WordForm>
<WordForm><feat att="grammaticalGender" val="commonGender"/><feat att="definiteness" val="definite"/><feat att="grammaticalNumber" val="plural"/><feat att="case" val="genitiveCase"/>
<FormRepresentation> <feat att="writtenForm" val="jenternes"/> <feat att="inflectionalParadigm" val="MFG0076"/> <feat att="officiallyApproved" val="yes"/> <feat att="frequency" val=".0357"/></FormRepresentation></WordForm>
</LexicalEntry> 
<LexicalEntry><feat att="partOfSpeech" val="commonNoun"/> 
<feat att="id" val="GMU_JEREMIADE_1"/> 
<feat att="morphologicalUnitId" val="JEREMIADE"/> 
<feat att="originalSource" val="DDO"/> 
<feat att="independentWord" val="yes"/> 
<Lemma><FormRepresentation> <feat att="writtenForm" val="jeremiade"/> <feat att="officiallyApproved" val="yes"/> 
<feat att="joiningElement" val="nil"/> 
<feat att="joiningElementResult" val="jeremiade"/> 
</FormRepresentation> </Lemma> 
<WordForm><feat att="grammaticalGender" val="commonGender"/><feat att="definiteness" val="indefinite"/><feat att="grammaticalNumber" val="singular"/><feat att="case" val="unspecified"/>
<FormRepresentation> <feat att="writtenForm" val="jeremiade"/> <feat att="inflectionalParadigm" val="MFG0076"/> <feat att="officiallyApproved" val="yes"/> <feat att="frequency" val="0.0"/></FormRepresentation></WordForm>
<WordForm><feat att="grammaticalGender" val="commonGender"/><feat att="definiteness" val="indefinite"/><feat att="grammaticalNumber" val="singular"/><feat att="case" val="genitiveCase"/>
<FormRepresentation> <feat att="writtenForm" val="jeremiades"/> <feat att="inflectionalParadigm" val="MFG0076"/> <feat att="officiallyApproved" val="yes"/> <feat att="frequency" val="0.0"/></FormRepresentation></WordForm>
<WordForm><feat att="grammaticalGender" val="commonGender"/><feat att="definiteness" val="indefinite"/><feat att="grammaticalNumber" val="plural"/><feat att="case" val="unspecified"/>
<FormRepresentation> <feat att="writtenForm" val="jeremiader"/> <feat att="inflectionalParadigm" val="MFG0076"/> <feat att="officiallyApproved" val="yes"/> <feat att="frequency" val=".0536"/></FormRepresentation></WordForm>
<WordForm><feat att="grammaticalGender" val="commonGender"/><feat att="definiteness" val="indefinite"/><feat att="grammaticalNumber" val="plural"/><feat att="case" val="genitiveCase"/>
<FormRepresentation> <feat att="writtenForm" val="jeremiaders"/> <feat att="inflectionalParadigm" val="MFG0076"/> <feat att="officiallyApproved" val="yes"/> <feat att="frequency" val="0.0"/></FormRepresentation></WordForm>
<WordForm><feat att="grammaticalGender" val="commonGender"/><feat att="definiteness" val="definite"/><feat att="grammaticalNumber" val="singular"/><feat att="case" val="unspecified"/>
<FormRepresentation> <feat att="writtenForm" val="jeremiaden"/> <feat att="inflectionalParadigm" val="MFG0076"/> <feat att="officiallyApproved" val="yes"/> <feat att="frequency" val=".0893"/></FormRepresentation></WordForm>
<WordForm><feat att="grammaticalGender" val="commonGender"/><feat att="definiteness" val="definite"/><feat att="grammaticalNumber" val="singular"/><feat att="case" val="genitiveCase"/>
<FormRepresentation> <feat att="writtenForm" val="jeremiadens"/> <feat att="inflectionalParadigm" val="MFG0076"/> <feat att="officiallyApproved" val="yes"/> <feat att="frequency" val="0.0"/></FormRepresentation></WordForm>
<WordForm><feat att="grammaticalGender" val="commonGender"/><feat att="definiteness" val="definite"/><feat att="grammaticalNumber" val="plural"/><feat att="case" val="unspecified"/>
<FormRepresentation> <feat att="writtenForm" val="jeremiaderne"/> <feat att="inflectionalParadigm" val="MFG0076"/> <feat att="officiallyApproved" val="yes"/> <feat att="frequency" val="0.0"/></FormRepresentation></WordForm>
<WordForm><feat att="grammaticalGender" val="commonGender"/><feat att="definiteness" val="definite"/><feat att="grammaticalNumber" val="plural"/><feat att="case" val="genitiveCase"/>
<FormRepresentation> <feat att="writtenForm" val="jeremiadernes"/> <feat att="inflectionalParadigm" val="MFG0076"/> <feat att="officiallyApproved" val="yes"/> <feat att="frequency" val="0.0"/></FormRepresentation></WordForm>
</LexicalEntry> 
<LexicalEntry><feat att="partOfSpeech" val="commonNoun"/> 
<feat att="id" val="GMU_JERN_1"/> 
<feat att="morphologicalUnitId" val="JERN"/> 
<feat att="originalSource" val="ONTOQUERY"/> 
<feat att="independentWord" val="yes"/> 
<Lemma><FormRepresentation> <feat att="writtenForm" val="jern"/> <feat att="officiallyApproved" val="yes"/> 
<feat att="joiningElement" val="Not analyzed"/> 
</FormRepresentation> </Lemma> 
<WordForm><feat att="grammaticalGender" val="neuter"/><feat att="definiteness" val="indefinite"/><feat att="grammaticalNumber" val="singular"/><feat att="case" val="unspecified"/>
<FormRepresentation> <feat att="writtenForm" val="jern"/> <feat att="inflectionalParadigm" val="MFG0221"/> <feat att="officiallyApproved" val="yes"/> <feat att="frequency" val="17.2857"/></FormRepresentation></WordForm>
<WordForm><feat att="grammaticalGender" val="neuter"/><feat att="definiteness" val="indefinite"/><feat att="grammaticalNumber" val="singular"/><feat att="case" val="genitiveCase"/>
<FormRepresentation> <feat att="writtenForm" val="jerns"/> <feat att="inflectionalParadigm" val="MFG0221"/> <feat att="officiallyApproved" val="yes"/> <feat att="frequency" val=".0893"/></FormRepresentation></WordForm>
<WordForm><feat att="grammaticalGender" val="neuter"/><feat att="definiteness" val="definite"/><feat att="grammaticalNumber" val="singular"/><feat att="case" val="unspecified"/>
<FormRepresentation> <feat att="writtenForm" val="jernet"/> <feat att="inflectionalParadigm" val="MFG0221"/> <feat att="officiallyApproved" val="yes"/> <feat att="frequency" val="2.2857"/></FormRepresentation></WordForm>
<WordForm><feat att="grammaticalGender" val="neuter"/><feat att="definiteness" val="definite"/><feat att="grammaticalNumber" val="singular"/><feat att="case" val="genitiveCase"/>
<FormRepresentation> <feat att="writtenForm" val="jernets"/> <feat att="inflectionalParadigm" val="MFG0221"/> <feat att="officiallyApproved" val="yes"/> <feat att="frequency" val=".5"/></FormRepresentation></WordForm>
</LexicalEntry> 
<LexicalEntry><feat att="partOfSpeech" val="commonNoun"/> 
<feat att="id" val="GMU_JERN,2_1"/> 
<feat att="morphologicalUnitId" val="JERN_2"/> 
<feat att="originalSource" val="PAROLE"/> 
<feat att="independentWord" val="yes"/> 
<Lemma><FormRepresentation> <feat att="writtenForm" val="jern"/> <feat att="officiallyApproved" val="yes"/> 
<feat att="joiningElement" val="nil"/> 
<feat att="joiningElementResult" val="jern"/> 
</FormRepresentation> </Lemma> 
<WordForm><feat att="grammaticalGender" val="neuter"/><feat att="definiteness" val="indefinite"/><feat att="grammaticalNumber" val="singular"/><feat att="case" val="unspecified"/>
<FormRepresentation> <feat att="writtenForm" val="jern"/> <feat att="inflectionalParadigm" val="MFG0040"/> <feat att="officiallyApproved" val="yes"/> <feat att="frequency" val="17.2857"/></FormRepresentation></WordForm>
<WordForm><feat att="grammaticalGender" val="neuter"/><feat att="definiteness" val="indefinite"/><feat att="grammaticalNumber" val="singular"/><feat att="case" val="genitiveCase"/>
<FormRepresentation> <feat att="writtenForm" val="jerns"/> <feat att="inflectionalParadigm" val="MFG0040"/> <feat att="officiallyApproved" val="yes"/> <feat att="frequency" val=".0893"/></FormRepresentation></WordForm>
<WordForm><feat att="grammaticalGender" val="neuter"/><feat att="definiteness" val="indefinite"/><feat att="grammaticalNumber" val="plural"/><feat att="case" val="unspecified"/>
<FormRepresentation> <feat att="writtenForm" val="jern"/> <feat att="inflectionalParadigm" val="MFG0040"/> <feat att="officiallyApproved" val="yes"/> <feat att="frequency" val="17.2857"/></FormRepresentation></WordForm>
<WordForm><feat att="grammaticalGender" val="neuter"/><feat att="definiteness" val="indefinite"/><feat att="grammaticalNumber" val="plural"/><feat att="case" val="genitiveCase"/>
<FormRepresentation> <feat att="writtenForm" val="jerns"/> <feat att="inflectionalParadigm" val="MFG0040"/> <feat att="officiallyApproved" val="yes"/> <feat att="frequency" val=".0893"/></FormRepresentation></WordForm>
<WordForm><feat att="grammaticalGender" val="neuter"/><feat att="definiteness" val="definite"/><feat att="grammaticalNumber" val="singular"/><feat att="case" val="unspecified"/>
<FormRepresentation> <feat att="writtenForm" val="jernet"/> <feat att="inflectionalParadigm" val="MFG0040"/> <feat att="officiallyApproved" val="yes"/> <feat att="frequency" val="2.2857"/></FormRepresentation></WordForm>
<WordForm><feat att="grammaticalGender" val="neuter"/><feat att="definiteness" val="definite"/><feat att="grammaticalNumber" val="singular"/><feat att="case" val="genitiveCase"/>
<FormRepresentation> <feat att="writtenForm" val="jernets"/> <feat att="inflectionalParadigm" val="MFG0040"/> <feat att="officiallyApproved" val="yes"/> <feat att="frequency" val=".5"/></FormRepresentation></WordForm>
<WordForm><feat att="grammaticalGender" val="neuter"/><feat att="definiteness" val="definite"/><feat att="grammaticalNumber" val="plural"/><feat att="case" val="unspecified"/>
<FormRepresentation> <feat att="writtenForm" val="jernene"/> <feat att="inflectionalParadigm" val="MFG0040"/> <feat att="officiallyApproved" val="yes"/> <feat att="frequency" val=".0536"/></FormRepresentation></WordForm>
<WordForm><feat att="grammaticalGender" val="neuter"/><feat att="definiteness" val="definite"/><feat att="grammaticalNumber" val="plural"/><feat att="case" val="genitiveCase"/>
<FormRepresentation> <feat att="writtenForm" val="jernenes"/> <feat att="inflectionalParadigm" val="MFG0040"/> <feat att="officiallyApproved" val="yes"/> <feat att="frequency" val="0.0"/></FormRepresentation></WordForm>
</LexicalEntry> 
<LexicalEntry><feat att="partOfSpeech" val="commonNoun"/> 
<feat att="id" val="GMU_JERNALDER_1"/> 
<feat att="morphologicalUnitId" val="JERNALDER"/> 
<feat att="originalSource" val="PAROLE"/> 
<feat att="independentWord" val="yes"/> 
<feat att="decomposition" val="jern+alder"/> 
<Lemma><FormRepresentation> <feat att="writtenForm" val="jernalder"/> <feat att="officiallyApproved" val="yes"/> 
<feat att="joiningElement" val="nil"/> 
<feat att="joiningElementResult" val="jernalder"/> 
</FormRepresentation> </Lemma> 
<WordForm><feat att="grammaticalGender" val="commonGender"/><feat att="definiteness" val="indefinite"/><feat att="grammaticalNumber" val="singular"/><feat att="case" val="unspecified"/>
<FormRepresentation> <feat att="writtenForm" val="jernalder"/> <feat att="inflectionalParadigm" val="MFG0027"/> <feat att="officiallyApproved" val="yes"/> <feat att="frequency" val=".9286"/></FormRepresentation></WordForm>
<WordForm><feat att="grammaticalGender" val="commonGender"/><feat att="definiteness" val="indefinite"/><feat att="grammaticalNumber" val="singular"/><feat att="case" val="genitiveCase"/>
<FormRepresentation> <feat att="writtenForm" val="jernalders"/> <feat att="inflectionalParadigm" val="MFG0027"/> <feat att="officiallyApproved" val="yes"/> <feat att="frequency" val="0.0"/></FormRepresentation></WordForm>
<WordForm><feat att="grammaticalGender" val="commonGender"/><feat att="definiteness" val="indefinite"/><feat att="grammaticalNumber" val="plural"/><feat att="case" val="unspecified"/>
<FormRepresentation> <feat att="writtenForm" val="jernaldre"/> <feat att="inflectionalParadigm" val="MFG0027"/> <feat att="officiallyApproved" val="yes"/> <feat att="frequency" val="0.0"/></FormRepresentation></WordForm>
<WordForm><feat att="grammaticalGender" val="commonGender"/><feat att="definiteness" val="indefinite"/><feat att="grammaticalNumber" val="plural"/><feat att="case" val="genitiveCase"/>
<FormRepresentation> <feat att="writtenForm" val="jernaldres"/> <feat att="inflectionalParadigm" val="MFG0027"/> <feat att="officiallyApproved" val="yes"/> <feat att="frequency" val="0.0"/></FormRepresentation></WordForm>
<WordForm><feat att="grammaticalGender" val="commonGender"/><feat att="definiteness" val="definite"/><feat att="grammaticalNumber" val="singular"/><feat att="case" val="unspecified"/>
<FormRepresentation> <feat att="writtenForm" val="jernalderen"/> <feat att="inflectionalParadigm" val="MFG0027"/> <feat att="officiallyApproved" val="yes"/> <feat att="frequency" val=".7679"/></FormRepresentation></WordForm>
<WordForm><feat att="grammaticalGender" val="commonGender"/><feat att="definiteness" val="definite"/><feat att="grammaticalNumber" val="singular"/><feat att="case" val="genitiveCase"/>
<FormRepresentation> <feat att="writtenForm" val="jernalderens"/> <feat att="inflectionalParadigm" val="MFG0027"/> <feat att="officiallyApproved" val="yes"/> <feat att="frequency" val=".2679"/></FormRepresentation></WordForm>
<WordForm><feat att="grammaticalGender" val="commonGender"/><feat att="definiteness" val="definite"/><feat att="grammaticalNumber" val="plural"/><feat att="case" val="unspecified"/>
<FormRepresentation> <feat att="writtenForm" val="jernaldrene"/> <feat att="inflectionalParadigm" val="MFG0027"/> <feat att="officiallyApproved" val="yes"/> <feat att="frequency" val="0.0"/></FormRepresentation></WordForm>
<WordForm><feat att="grammaticalGender" val="commonGender"/><feat att="definiteness" val="definite"/><feat att="grammaticalNumber" val="plural"/><feat att="case" val="genitiveCase"/>
<FormRepresentation> <feat att="writtenForm" val="jernaldrenes"/> <feat att="inflectionalParadigm" val="MFG0027"/> <feat att="officiallyApproved" val="yes"/> <feat att="frequency" val="0.0"/></FormRepresentation></WordForm>
</LexicalEntry> 
<LexicalEntry><feat att="partOfSpeech" val="commonNoun"/> 
<feat att="id" val="GMU_JERNBANE_1"/> 
<feat att="morphologicalUnitId" val="JERNBANE"/> 
<feat att="originalSource" val="PAROLE"/> 
<feat att="independentWord" val="yes"/> 
<feat att="decomposition" val="jern+bane"/> 
<Lemma><FormRepresentation> <feat att="writtenForm" val="jernbane"/> <feat att="officiallyApproved" val="yes"/> 
<feat att="joiningElement" val="Not analyzed"/> 
</FormRepresentation> </Lemma> 
<WordForm><feat att="grammaticalGender" val="commonGender"/><feat att="definiteness" val="indefinite"/><feat att="grammaticalNumber" val="singular"/><feat att="case" val="unspecified"/>
<FormRepresentation> <feat att="writtenForm" val="jernbane"/> <feat att="inflectionalParadigm" val="MFG0076"/> <feat att="officiallyApproved" val="yes"/> <feat att="frequency" val="3.9821"/></FormRepresentation></WordForm>
<WordForm><feat att="grammaticalGender" val="commonGender"/><feat att="definiteness" val="indefinite"/><feat att="grammaticalNumber" val="singular"/><feat att="case" val="genitiveCase"/>
<FormRepresentation> <feat att="writtenForm" val="jernbanes"/> <feat att="inflectionalParadigm" val="MFG0076"/> <feat att="officiallyApproved" val="yes"/> <feat att="frequency" val="0.0"/></FormRepresentation></WordForm>
<WordForm><feat att="grammaticalGender" val="commonGender"/><feat att="definiteness" val="indefinite"/><feat att="grammaticalNumber" val="plural"/><feat att="case" val="unspecified"/>
<FormRepresentation> <feat att="writtenForm" val="jernbaner"/> <feat att="inflectionalParadigm" val="MFG0076"/> <feat att="officiallyApproved" val="yes"/> <feat att="frequency" val="2.7143"/></FormRepresentation></WordForm>
<WordForm><feat att="grammaticalGender" val="commonGender"/><feat att="definiteness" val="indefinite"/><feat att="grammaticalNumber" val="plural"/><feat att="case" val="genitiveCase"/>
<FormRepresentation> <feat att="writtenForm" val="jernbaners"/> <feat att="inflectionalParadigm" val="MFG0076"/> <feat att="officiallyApproved" val="yes"/> <feat att="frequency" val=".125"/></FormRepresentation></WordForm>
<WordForm><feat att="grammaticalGender" val="commonGender"/><feat att="definiteness" val="definite"/><feat att="grammaticalNumber" val="singular"/><feat att="case" val="unspecified"/>
<FormRepresentation> <feat att="writtenForm" val="jernbanen"/> <feat att="inflectionalParadigm" val="MFG0076"/> <feat att="officiallyApproved" val="yes"/> <feat att="frequency" val="4.6964"/></FormRepresentation></WordForm>
<WordForm><feat att="grammaticalGender" val="commonGender"/><feat att="definiteness" val="definite"/><feat att="grammaticalNumber" val="singular"/><feat att="case" val="genitiveCase"/>
<FormRepresentation> <feat att="writtenForm" val="jernbanens"/> <feat att="inflectionalParadigm" val="MFG0076"/> <feat att="officiallyApproved" val="yes"/> <feat att="frequency" val=".4107"/></FormRepresentation></WordForm>
<WordForm><feat att="grammaticalGender" val="commonGender"/><feat att="definiteness" val="definite"/><feat att="grammaticalNumber" val="plural"/><feat att="case" val="unspecified"/>
<FormRepresentation> <feat att="writtenForm" val="jernbanerne"/> <feat att="inflectionalParadigm" val="MFG0076"/> <feat att="officiallyApproved" val="yes"/> <feat att="frequency" val=".7679"/></FormRepresentation></WordForm>
<WordForm><feat att="grammaticalGender" val="commonGender"/><feat att="definiteness" val="definite"/><feat att="grammaticalNumber" val="plural"/><feat att="case" val="genitiveCase"/>
<FormRepresentation> <feat att="writtenForm" val="jernbanernes"/> <feat att="inflectionalParadigm" val="MFG0076"/> <feat att="officiallyApproved" val="yes"/> <feat att="frequency" val=".3214"/></FormRepresentation></WordForm>
</LexicalEntry> 
<LexicalEntry><feat att="partOfSpeech" val="commonNoun"/> 
<feat att="id" val="GMU_JERNBANEANLÆG_1"/> 
<feat att="morphologicalUnitId" val="JERNBANEANLÆG"/> 
<feat att="originalSource" val="DDO"/> 
<feat att="independentWord" val="yes"/> 
<feat att="decomposition" val="jernbane+anlæg"/> 
<Lemma><FormRepresentation> <feat att="writtenForm" val="jernbaneanlæg"/> <feat att="officiallyApproved" val="yes"/> 
<feat att="joiningElement" val="Not analyzed"/> 
</FormRepresentation> </Lemma> 
<WordForm><feat att="grammaticalGender" val="neuter"/><feat att="definiteness" val="indefinite"/><feat att="grammaticalNumber" val="singular"/><feat att="case" val="unspecified"/>
<FormRepresentation> <feat att="writtenForm" val="jernbaneanlæg"/> <feat att="inflectionalParadigm" val="MFG0059"/> <feat att="officiallyApproved" val="yes"/> <feat att="frequency" val=".0536"/></FormRepresentation></WordForm>
<WordForm><feat att="grammaticalGender" val="neuter"/><feat att="definiteness" val="indefinite"/><feat att="grammaticalNumber" val="singular"/><feat att="case" val="genitiveCase"/>
<FormRepresentation> <feat att="writtenForm" val="jernbaneanlægs"/> <feat att="inflectionalParadigm" val="MFG0059"/> <feat att="officiallyApproved" val="yes"/> <feat att="frequency" val="0.0"/></FormRepresentation></WordForm>
<WordForm><feat att="grammaticalGender" val="neuter"/><feat att="definiteness" val="indefinite"/><feat att="grammaticalNumber" val="plural"/><feat att="case" val="unspecified"/>
<FormRepresentation> <feat att="writtenForm" val="jernbaneanlæg"/> <feat att="inflectionalParadigm" val="MFG0059"/> <feat att="officiallyApproved" val="yes"/> <feat att="frequency" val=".0536"/></FormRepresentation></WordForm>
<WordForm><feat att="grammaticalGender" val="neuter"/><feat att="definiteness" val="indefinite"/><feat att="grammaticalNumber" val="plural"/><feat att="case" val="genitiveCase"/>
<FormRepresentation> <feat att="writtenForm" val="jernbaneanlægs"/> <feat att="inflectionalParadigm" val="MFG0059"/> <feat att="officiallyApproved" val="yes"/> <feat att="frequency" val="0.0"/></FormRepresentation></WordForm>
<WordForm><feat att="grammaticalGender" val="neuter"/><feat att="definiteness" val="definite"/><feat att="grammaticalNumber" val="singular"/><feat att="case" val="unspecified"/>
<FormRepresentation> <feat att="writtenForm" val="jernbaneanlægget"/> <feat att="inflectionalParadigm" val="MFG0059"/> <feat att="officiallyApproved" val="yes"/> <feat att="frequency" val=".0536"/></FormRepresentation></WordForm>
<WordForm><feat att="grammaticalGender" val="neuter"/><feat att="definiteness" val="definite"/><feat att="grammaticalNumber" val="singular"/><feat att="case" val="genitiveCase"/>
<FormRepresentation> <feat att="writtenForm" val="jernbaneanlæggets"/> <feat att="inflectionalParadigm" val="MFG0059"/> <feat att="officiallyApproved" val="yes"/> <feat att="frequency" val=".0179"/></FormRepresentation></WordForm>
<WordForm><feat att="grammaticalGender" val="neuter"/><feat att="definiteness" val="definite"/><feat att="grammaticalNumber" val="plural"/><feat att="case" val="unspecified"/>
<FormRepresentation> <feat att="writtenForm" val="jernbaneanlæggene"/> <feat att="inflectionalParadigm" val="MFG0059"/> <feat att="officiallyApproved" val="yes"/> <feat att="frequency" val=".0536"/></FormRepresentation></WordForm>
<WordForm><feat att="grammaticalGender" val="neuter"/><feat att="definiteness" val="definite"/><feat att="grammaticalNumber" val="plural"/><feat att="case" val="genitiveCase"/>
<FormRepresentation> <feat att="writtenForm" val="jernbaneanlæggenes"/> <feat att="inflectionalParadigm" val="MFG0059"/> <feat att="officiallyApproved" val="yes"/> <feat att="frequency" val="0.0"/></FormRepresentation></WordForm>
</LexicalEntry> 
<LexicalEntry><feat att="partOfSpeech" val="commonNoun"/> 
<feat att="id" val="GMU_JERNBANEARBEJDER_1"/> 
<feat att="morphologicalUnitId" val="JERNBANEARBEJDER"/> 
<feat att="originalSource" val="PAROLE"/> 
<feat att="independentWord" val="yes"/> 
<feat att="decomposition" val="jernbane+arbejder"/> 
<Lemma><FormRepresentation> <feat att="writtenForm" val="jernbanearbejder"/> <feat att="officiallyApproved" val="yes"/> 
<feat att="joiningElement" val="Not analyzed"/> 
</FormRepresentation> </Lemma> 
<WordForm><feat att="grammaticalGender" val="commonGender"/><feat att="definiteness" val="indefinite"/><feat att="grammaticalNumber" val="singular"/><feat att="case" val="unspecified"/>
<FormRepresentation> <feat att="writtenForm" val="jernbanearbejder"/> <feat att="inflectionalParadigm" val="MFG0015"/> <feat att="officiallyApproved" val="yes"/> <feat att="frequency" val=".0714"/></FormRepresentation></WordForm>
<WordForm><feat att="grammaticalGender" val="commonGender"/><feat att="definiteness" val="indefinite"/><feat att="grammaticalNumber" val="singular"/><feat att="case" val="genitiveCase"/>
<FormRepresentation> <feat att="writtenForm" val="jernbanearbejders"/> <feat att="inflectionalParadigm" val="MFG0015"/> <feat att="officiallyApproved" val="yes"/> <feat att="frequency" val="0.0"/></FormRepresentation></WordForm>
<WordForm><feat att="grammaticalGender" val="commonGender"/><feat att="definiteness" val="indefinite"/><feat att="grammaticalNumber" val="plural"/><feat att="case" val="unspecified"/>
<FormRepresentation> <feat att="writtenForm" val="jernbanearbejdere"/> <feat att="inflectionalParadigm" val="MFG0015"/> <feat att="officiallyApproved" val="yes"/> <feat att="frequency" val=".125"/></FormRepresentation></WordForm>
<WordForm><feat att="grammaticalGender" val="commonGender"/><feat att="definiteness" val="indefinite"/><feat att="grammaticalNumber" val="plural"/><feat att="case" val="genitiveCase"/>
<FormRepresentation> <feat att="writtenForm" val="jernbanearbejderes"/> <feat att="inflectionalParadigm" val="MFG0015"/> <feat att="officiallyApproved" val="yes"/> <feat att="frequency" val="0.0"/></FormRepresentation></WordForm>
<WordForm><feat att="grammaticalGender" val="commonGender"/><feat att="definiteness" val="definite"/><feat att="grammaticalNumber" val="singular"/><feat att="case" val="unspecified"/>
<FormRepresentation> <feat att="writtenForm" val="jernbanearbejderen"/> <feat att="inflectionalParadigm" val="MFG0015"/> <feat att="officiallyApproved" val="yes"/> <feat att="frequency" val=".0179"/></FormRepresentation></WordForm>
<WordForm><feat att="grammaticalGender" val="commonGender"/><feat att="definiteness" val="definite"/><feat att="grammaticalNumber" val="singular"/><feat att="case" val="genitiveCase"/>
<FormRepresentation> <feat att="writtenForm" val="jernbanearbejderens"/> <feat att="inflectionalParadigm" val="MFG0015"/> <feat att="officiallyApproved" val="yes"/> <feat att="frequency" val="0.0"/></FormRepresentation></WordForm>
<WordForm><feat att="grammaticalGender" val="commonGender"/><feat att="definiteness" val="definite"/><feat att="grammaticalNumber" val="plural"/><feat att="case" val="unspecified"/>
<FormRepresentation> <feat att="writtenForm" val="jernbanearbejderne"/> <feat att="inflectionalParadigm" val="MFG0015"/> <feat att="officiallyApproved" val="yes"/> <feat att="frequency" val=".0893"/></FormRepresentation></WordForm>
<WordForm><feat att="grammaticalGender" val="commonGender"/><feat att="definiteness" val="definite"/><feat att="grammaticalNumber" val="plural"/><feat att="case" val="genitiveCase"/>
<FormRepresentation> <feat att="writtenForm" val="jernbanearbejdernes"/> <feat att="inflectionalParadigm" val="MFG0015"/> <feat att="officiallyApproved" val="yes"/> <feat att="frequency" val=".0714"/></FormRepresentation></WordForm>
</LexicalEntry> 
<LexicalEntry><feat att="partOfSpeech" val="commonNoun"/> 
<feat att="id" val="GMU_JERNBANEBRO_1"/> 
<feat att="morphologicalUnitId" val="JERNBANEBRO"/> 
<feat att="originalSource" val="PAROLE"/> 
<feat att="independentWord" val="yes"/> 
<feat att="decomposition" val="jernbane+bro"/> 
<Lemma><FormRepresentation> <feat att="writtenForm" val="jernbanebro"/> <feat att="officiallyApproved" val="yes"/> 
<feat att="joiningElement" val="nil"/> 
<feat att="joiningElementResult" val="jernbanebro"/> 
</FormRepresentation> </Lemma> 
<WordForm><feat att="grammaticalGender" val="commonGender"/><feat att="definiteness" val="indefinite"/><feat att="grammaticalNumber" val="singular"/><feat att="case" val="unspecified"/>
<FormRepresentation> <feat att="writtenForm" val="jernbanebro"/> <feat att="inflectionalParadigm" val="MFG0016"/> <feat att="officiallyApproved" val="yes"/> <feat att="frequency" val=".3571"/></FormRepresentation></WordForm>
<WordForm><feat att="grammaticalGender" val="commonGender"/><feat att="definiteness" val="indefinite"/><feat att="grammaticalNumber" val="singular"/><feat att="case" val="genitiveCase"/>
<FormRepresentation> <feat att="writtenForm" val="jernbanebros"/> <feat att="inflectionalParadigm" val="MFG0016"/> <feat att="officiallyApproved" val="yes"/> <feat att="frequency" val="0.0"/></FormRepresentation></WordForm>
<WordForm><feat att="grammaticalGender" val="commonGender"/><feat att="definiteness" val="indefinite"/><feat att="grammaticalNumber" val="plural"/><feat att="case" val="unspecified"/>
<FormRepresentation> <feat att="writtenForm" val="jernbanebroer"/> <feat att="inflectionalParadigm" val="MFG0016"/> <feat att="officiallyApproved" val="yes"/> <feat att="frequency" val=".0536"/></FormRepresentation></WordForm>
<WordForm><feat att="grammaticalGender" val="commonGender"/><feat att="definiteness" val="indefinite"/><feat att="grammaticalNumber" val="plural"/><feat att="case" val="genitiveCase"/>
<FormRepresentation> <feat att="writtenForm" val="jernbanebroers"/> <feat att="inflectionalParadigm" val="MFG0016"/> <feat att="officiallyApproved" val="yes"/> <feat att="frequency" val="0.0"/></FormRepresentation></WordForm>
<WordForm><feat att="grammaticalGender" val="commonGender"/><feat att="definiteness" val="definite"/><feat att="grammaticalNumber" val="singular"/><feat att="case" val="unspecified"/>
<FormRepresentation> <feat att="writtenForm" val="jernbanebroen"/> <feat att="inflectionalParadigm" val="MFG0016"/> <feat att="officiallyApproved" val="yes"/> <feat att="frequency" val=".1607"/></FormRepresentation></WordForm>
<WordForm><feat att="grammaticalGender" val="commonGender"/><feat att="definiteness" val="definite"/><feat att="grammaticalNumber" val="singular"/><feat att="case" val="genitiveCase"/>
<FormRepresentation> <feat att="writtenForm" val="jernbanebroens"/> <feat att="inflectionalParadigm" val="MFG0016"/> <feat att="officiallyApproved" val="yes"/> <feat att="frequency" val="0.0"/></FormRepresentation></WordForm>
<WordForm><feat att="grammaticalGender" val="commonGender"/><feat att="definiteness" val="definite"/><feat att="grammaticalNumber" val="plural"/><feat att="case" val="unspecified"/>
<FormRepresentation> <feat att="writtenForm" val="jernbanebroerne"/> <feat att="inflectionalParadigm" val="MFG0016"/> <feat att="officiallyApproved" val="yes"/> <feat att="frequency" val="0.0"/></FormRepresentation></WordForm>
<WordForm><feat att="grammaticalGender" val="commonGender"/><feat att="definiteness" val="definite"/><feat att="grammaticalNumber" val="plural"/><feat att="case" val="genitiveCase"/>
<FormRepresentation> <feat att="writtenForm" val="jernbanebroernes"/> <feat att="inflectionalParadigm" val="MFG0016"/> <feat att="officiallyApproved" val="yes"/> <feat att="frequency" val="0.0"/></FormRepresentation></WordForm>
</LexicalEntry> 
<LexicalEntry><feat att="partOfSpeech" val="commonNoun"/> 
<feat att="id" val="GMU_JERNBANEDRIFT_1"/> 
<feat att="morphologicalUnitId" val="JERNBANEDRIFT"/> 
<feat att="originalSource" val="DDO"/> 
<feat att="independentWord" val="yes"/> 
<feat att="decomposition" val="jernbane+drift"/> 
<Lemma><FormRepresentation> <feat att="writtenForm" val="jernbanedrift"/> <feat att="officiallyApproved" val="yes"/> 
<feat att="joiningElement" val="Not analyzed"/> 
</FormRepresentation> </Lemma> 
<WordForm><feat att="grammaticalGender" val="commonGender"/><feat att="definiteness" val="indefinite"/><feat att="grammaticalNumber" val="singular"/><feat att="case" val="unspecified"/>
<FormRepresentation> <feat att="writtenForm" val="jernbanedrift"/> <feat att="inflectionalParadigm" val="MFG0220"/> <feat att="officiallyApproved" val="yes"/> <feat att="frequency" val=".3393"/></FormRepresentation></WordForm>
<WordForm><feat att="grammaticalGender" val="commonGender"/><feat att="definiteness" val="indefinite"/><feat att="grammaticalNumber" val="singular"/><feat att="case" val="genitiveCase"/>
<FormRepresentation> <feat att="writtenForm" val="jernbanedrifts"/> <feat att="inflectionalParadigm" val="MFG0220"/> <feat att="officiallyApproved" val="yes"/> <feat att="frequency" val="0.0"/></FormRepresentation></WordForm>
<WordForm><feat att="grammaticalGender" val="commonGender"/><feat att="definiteness" val="definite"/><feat att="grammaticalNumber" val="singular"/><feat att="case" val="unspecified"/>
<FormRepresentation> <feat att="writtenForm" val="jernbanedriften"/> <feat att="inflectionalParadigm" val="MFG0220"/> <feat att="officiallyApproved" val="yes"/> <feat att="frequency" val=".3929"/></FormRepresentation></WordForm>
<WordForm><feat att="grammaticalGender" val="commonGender"/><feat att="definiteness" val="definite"/><feat att="grammaticalNumber" val="singular"/><feat att="case" val="genitiveCase"/>
<FormRepresentation> <feat att="writtenForm" val="jernbanedriftens"/> <feat att="inflectionalParadigm" val="MFG0220"/> <feat att="officiallyApproved" val="yes"/> <feat att="frequency" val=".0179"/></FormRepresentation></WordForm>
</LexicalEntry> 
<LexicalEntry><feat att="partOfSpeech" val="commonNoun"/> 
<feat att="id" val="GMU_JERNBANEFORBINDELSE_1"/> 
<feat att="morphologicalUnitId" val="JERNBANEFORBINDELSE"/> 
<feat att="originalSource" val="DDO"/> 
<feat att="independentWord" val="yes"/> 
<feat att="decomposition" val="jernbane+forbindelse"/> 
<Lemma><FormRepresentation> <feat att="writtenForm" val="jernbaneforbindelse"/> <feat att="officiallyApproved" val="yes"/> 
<feat att="joiningElement" val="Not analyzed"/> 
</FormRepresentation> </Lemma> 
<WordForm><feat att="grammaticalGender" val="commonGender"/><feat att="definiteness" val="indefinite"/><feat att="grammaticalNumber" val="singular"/><feat att="case" val="unspecified"/>
<FormRepresentation> <feat att="writtenForm" val="jernbaneforbindelse"/> <feat att="inflectionalParadigm" val="MFG0076"/> <feat att="officiallyApproved" val="yes"/> <feat att="frequency" val=".7321"/></FormRepresentation></WordForm>
<WordForm><feat att="grammaticalGender" val="commonGender"/><feat att="definiteness" val="indefinite"/><feat att="grammaticalNumber" val="singular"/><feat att="case" val="genitiveCase"/>
<FormRepresentation> <feat att="writtenForm" val="jernbaneforbindelses"/> <feat att="inflectionalParadigm" val="MFG0076"/> <feat att="officiallyApproved" val="yes"/> <feat att="frequency" val="0.0"/></FormRepresentation></WordForm>
<WordForm><feat att="grammaticalGender" val="commonGender"/><feat att="definiteness" val="indefinite"/><feat att="grammaticalNumber" val="plural"/><feat att="case" val="unspecified"/>
<FormRepresentation> <feat att="writtenForm" val="jernbaneforbindelser"/> <feat att="inflectionalParadigm" val="MFG0076"/> <feat att="officiallyApproved" val="yes"/> <feat att="frequency" val=".0893"/></FormRepresentation></WordForm>
<WordForm><feat att="grammaticalGender" val="commonGender"/><feat att="definiteness" val="indefinite"/><feat att="grammaticalNumber" val="plural"/><feat att="case" val="genitiveCase"/>
<FormRepresentation> <feat att="writtenForm" val="jernbaneforbindelsers"/> <feat att="inflectionalParadigm" val="MFG0076"/> <feat att="officiallyApproved" val="yes"/> <feat att="frequency" val="0.0"/></FormRepresentation></WordForm>
<WordForm><feat att="grammaticalGender" val="commonGender"/><feat att="definiteness" val="definite"/><feat att="grammaticalNumber" val="singular"/><feat att="case" val="unspecified"/>
<FormRepresentation> <feat att="writtenForm" val="jernbaneforbindelsen"/> <feat att="inflectionalParadigm" val="MFG0076"/> <feat att="officiallyApproved" val="yes"/> <feat att="frequency" val=".5536"/></FormRepresentation></WordForm>
<WordForm><feat att="grammaticalGender" val="commonGender"/><feat att="definiteness" val="definite"/><feat att="grammaticalNumber" val="singular"/><feat att="case" val="genitiveCase"/>
<FormRepresentation> <feat att="writtenForm" val="jernbaneforbindelsens"/> <feat att="inflectionalParadigm" val="MFG0076"/> <feat att="officiallyApproved" val="yes"/> <feat att="frequency" val="0.0"/></FormRepresentation></WordForm>
<WordForm><feat att="grammaticalGender" val="commonGender"/><feat att="definiteness" val="definite"/><feat att="grammaticalNumber" val="plural"/><feat att="case" val="unspecified"/>
<FormRepresentation> <feat att="writtenForm" val="jernbaneforbindelserne"/> <feat att="inflectionalParadigm" val="MFG0076"/> <feat att="officiallyApproved" val="yes"/> <feat att="frequency" val=".0179"/></FormRepresentation></WordForm>
<WordForm><feat att="grammaticalGender" val="commonGender"/><feat att="definiteness" val="definite"/><feat att="grammaticalNumber" val="plural"/><feat att="case" val="genitiveCase"/>
<FormRepresentation> <feat att="writtenForm" val="jernbaneforbindelsernes"/> <feat att="inflectionalParadigm" val="MFG0076"/> <feat att="officiallyApproved" val="yes"/> <feat att="frequency" val="0.0"/></FormRepresentation></WordForm>
</LexicalEntry> 
<LexicalEntry><feat att="partOfSpeech" val="commonNoun"/> 
<feat att="id" val="GMU_JERNBANEHOTEL_1"/> 
<feat att="morphologicalUnitId" val="JERNBANEHOTEL"/> 
<feat att="originalSource" val="DDO"/> 
<feat att="independentWord" val="yes"/> 
<feat att="decomposition" val="jernbane+hotel"/> 
<Lemma><FormRepresentation> <feat att="writtenForm" val="jernbanehotel"/> <feat att="officiallyApproved" val="yes"/> 
<feat att="joiningElement" val="Not analyzed"/> 
</FormRepresentation> </Lemma> 
<WordForm><feat att="grammaticalGender" val="neuter"/><feat att="definiteness" val="indefinite"/><feat att="grammaticalNumber" val="singular"/><feat att="case" val="unspecified"/>
<FormRepresentation> <feat att="writtenForm" val="jernbanehotel"/> <feat att="inflectionalParadigm" val="MFG0070"/> <feat att="officiallyApproved" val="yes"/> <feat att="frequency" val=".0536"/></FormRepresentation></WordForm>
<WordForm><feat att="grammaticalGender" val="neuter"/><feat att="definiteness" val="indefinite"/><feat att="grammaticalNumber" val="singular"/><feat att="case" val="genitiveCase"/>
<FormRepresentation> <feat att="writtenForm" val="jernbanehotels"/> <feat att="inflectionalParadigm" val="MFG0070"/> <feat att="officiallyApproved" val="yes"/> <feat att="frequency" val="0.0"/></FormRepresentation></WordForm>
<WordForm><feat att="grammaticalGender" val="neuter"/><feat att="definiteness" val="indefinite"/><feat att="grammaticalNumber" val="plural"/><feat att="case" val="unspecified"/>
<FormRepresentation> <feat att="writtenForm" val="jernbanehoteller"/> <feat att="inflectionalParadigm" val="MFG0070"/> <feat att="officiallyApproved" val="yes"/> <feat att="frequency" val="0.0"/></FormRepresentation></WordForm>
<WordForm><feat att="grammaticalGender" val="neuter"/><feat att="definiteness" val="indefinite"/><feat att="grammaticalNumber" val="plural"/><feat att="case" val="genitiveCase"/>
<FormRepresentation> <feat att="writtenForm" val="jernbanehotellers"/> <feat att="inflectionalParadigm" val="MFG0070"/> <feat att="officiallyApproved" val="yes"/> <feat att="frequency" val="0.0"/></FormRepresentation></WordForm>
<WordForm><feat att="grammaticalGender" val="neuter"/><feat att="definiteness" val="definite"/><feat att="grammaticalNumber" val="singular"/><feat att="case" val="unspecified"/>
<FormRepresentation> <feat att="writtenForm" val="jernbanehotellet"/> <feat att="inflectionalParadigm" val="MFG0070"/> <feat att="officiallyApproved" val="yes"/> <feat att="frequency" val=".1071"/></FormRepresentation></WordForm>
<WordForm><feat att="grammaticalGender" val="neuter"/><feat att="definiteness" val="definite"/><feat att="grammaticalNumber" val="singular"/><feat att="case" val="genitiveCase"/>
<FormRepresentation> <feat att="writtenForm" val="jernbanehotellets"/> <feat att="inflectionalParadigm" val="MFG0070"/> <feat att="officiallyApproved" val="yes"/> <feat att="frequency" val="0.0"/></FormRepresentation></WordForm>
<WordForm><feat att="grammaticalGender" val="neuter"/><feat att="definiteness" val="definite"/><feat att="grammaticalNumber" val="plural"/><feat att="case" val="unspecified"/>
<FormRepresentation> <feat att="writtenForm" val="jernbanehotellerne"/> <feat att="inflectionalParadigm" val="MFG0070"/> <feat att="officiallyApproved" val="yes"/> <feat att="frequency" val="0.0"/></FormRepresentation></WordForm>
<WordForm><feat att="grammaticalGender" val="neuter"/><feat att="definiteness" val="definite"/><feat att="grammaticalNumber" val="plural"/><feat att="case" val="genitiveCase"/>
<FormRepresentation> <feat att="writtenForm" val="jernbanehotellernes"/> <feat att="inflectionalParadigm" val="MFG0070"/> <feat att="officiallyApproved" val="yes"/> <feat att="frequency" val="0.0"/></FormRepresentation></WordForm>
</LexicalEntry> 
<LexicalEntry><feat att="partOfSpeech" val="commonNoun"/> 
<feat att="id" val="GMU_JERNBANEINGENIØR_1"/> 
<feat att="morphologicalUnitId" val="JERNBANEINGENIØR"/> 
<feat att="originalSource" val="DDO"/> 
<feat att="independentWord" val="yes"/> 
<feat att="decomposition" val="jernbane+ingeniør"/> 
<Lemma><FormRepresentation> <feat att="writtenForm" val="jernbaneingeniør"/> <feat att="officiallyApproved" val="yes"/> 
<feat att="joiningElement" val="Not analyzed"/> 
</FormRepresentation> </Lemma> 
<WordForm><feat att="grammaticalGender" val="commonGender"/><feat att="definiteness" val="indefinite"/><feat att="grammaticalNumber" val="singular"/><feat att="case" val="unspecified"/>
<FormRepresentation> <feat att="writtenForm" val="jernbaneingeniør"/> <feat att="inflectionalParadigm" val="MFG0016"/> <feat att="officiallyApproved" val="yes"/> <feat att="frequency" val=".0536"/></FormRepresentation></WordForm>
<WordForm><feat att="grammaticalGender" val="commonGender"/><feat att="definiteness" val="indefinite"/><feat att="grammaticalNumber" val="singular"/><feat att="case" val="genitiveCase"/>
<FormRepresentation> <feat att="writtenForm" val="jernbaneingeniørs"/> <feat att="inflectionalParadigm" val="MFG0016"/> <feat att="officiallyApproved" val="yes"/> <feat att="frequency" val="0.0"/></FormRepresentation></WordForm>
<WordForm><feat att="grammaticalGender" val="commonGender"/><feat att="definiteness" val="indefinite"/><feat att="grammaticalNumber" val="plural"/><feat att="case" val="unspecified"/>
<FormRepresentation> <feat att="writtenForm" val="jernbaneingeniører"/> <feat att="inflectionalParadigm" val="MFG0016"/> <feat att="officiallyApproved" val="yes"/> <feat att="frequency" val=".0893"/></FormRepresentation></WordForm>
<WordForm><feat att="grammaticalGender" val="commonGender"/><feat att="definiteness" val="indefinite"/><feat att="grammaticalNumber" val="plural"/><feat att="case" val="genitiveCase"/>
<FormRepresentation> <feat att="writtenForm" val="jernbaneingeniørers"/> <feat att="inflectionalParadigm" val="MFG0016"/> <feat att="officiallyApproved" val="yes"/> <feat att="frequency" val="0.0"/></FormRepresentation></WordForm>
<WordForm><feat att="grammaticalGender" val="commonGender"/><feat att="definiteness" val="definite"/><feat att="grammaticalNumber" val="singular"/><feat att="case" val="unspecified"/>
<FormRepresentation> <feat att="writtenForm" val="jernbaneingeniøren"/> <feat att="inflectionalParadigm" val="MFG0016"/> <feat att="officiallyApproved" val="yes"/> <feat att="frequency" val=".0179"/></FormRepresentation></WordForm>
<WordForm><feat att="grammaticalGender" val="commonGender"/><feat att="definiteness" val="definite"/><feat att="grammaticalNumber" val="singular"/><feat att="case" val="genitiveCase"/>
<FormRepresentation> <feat att="writtenForm" val="jernbaneingeniørens"/> <feat att="inflectionalParadigm" val="MFG0016"/> <feat att="officiallyApproved" val="yes"/> <feat att="frequency" val="0.0"/></FormRepresentation></WordForm>
<WordForm><feat att="grammaticalGender" val="commonGender"/><feat att="definiteness" val="definite"/><feat att="grammaticalNumber" val="plural"/><feat att="case" val="unspecified"/>
<FormRepresentation> <feat att="writtenForm" val="jernbaneingeniørerne"/> <feat att="inflectionalParadigm" val="MFG0016"/> <feat att="officiallyApproved" val="yes"/> <feat att="frequency" val="0.0"/></FormRepresentation></WordForm>
<WordForm><feat att="grammaticalGender" val="commonGender"/><feat att="definiteness" val="definite"/><feat att="grammaticalNumber" val="plural"/><feat att="case" val="genitiveCase"/>
<FormRepresentation> <feat att="writtenForm" val="jernbaneingeniørernes"/> <feat att="inflectionalParadigm" val="MFG0016"/> <feat att="officiallyApproved" val="yes"/> <feat att="frequency" val="0.0"/></FormRepresentation></WordForm>
</LexicalEntry> 
<LexicalEntry><feat att="partOfSpeech" val="commonNoun"/> 
<feat att="id" val="GMU_JERNBANEKNUDEPUNKT_1"/> 
<feat att="morphologicalUnitId" val="JERNBANEKNUDEPUNKT"/> 
<feat att="originalSource" val="DDO"/> 
<feat att="independentWord" val="yes"/> 
<feat att="decomposition" val="jernbane+knudepunkt"/> 
<Lemma><FormRepresentation> <feat att="writtenForm" val="jernbaneknudepunkt"/> <feat att="officiallyApproved" val="yes"/> 
<feat att="joiningElement" val="Not analyzed"/> 
</FormRepresentation> </Lemma> 
<WordForm><feat att="grammaticalGender" val="neuter"/><feat att="definiteness" val="indefinite"/><feat att="grammaticalNumber" val="singular"/><feat att="case" val="unspecified"/>
<FormRepresentation> <feat att="writtenForm" val="jernbaneknudepunkt"/> <feat att="inflectionalParadigm" val="MFG0044"/> <feat att="officiallyApproved" val="yes"/> <feat att="frequency" val=".1429"/></FormRepresentation></WordForm>
<WordForm><feat att="grammaticalGender" val="neuter"/><feat att="definiteness" val="indefinite"/><feat att="grammaticalNumber" val="singular"/><feat att="case" val="genitiveCase"/>
<FormRepresentation> <feat att="writtenForm" val="jernbaneknudepunkts"/> <feat att="inflectionalParadigm" val="MFG0044"/> <feat att="officiallyApproved" val="yes"/> <feat att="frequency" val="0.0"/></FormRepresentation></WordForm>
<WordForm><feat att="grammaticalGender" val="neuter"/><feat att="definiteness" val="indefinite"/><feat att="grammaticalNumber" val="plural"/><feat att="case" val="unspecified"/>
<FormRepresentation> <feat att="writtenForm" val="jernbaneknudepunkter"/> <feat att="inflectionalParadigm" val="MFG0044"/> <feat att="officiallyApproved" val="yes"/> <feat att="frequency" val="0.0"/></FormRepresentation></WordForm>
<WordForm><feat att="grammaticalGender" val="neuter"/><feat att="definiteness" val="indefinite"/><feat att="grammaticalNumber" val="plural"/><feat att="case" val="genitiveCase"/>
<FormRepresentation> <feat att="writtenForm" val="jernbaneknudepunkters"/> <feat att="inflectionalParadigm" val="MFG0044"/> <feat att="officiallyApproved" val="yes"/> <feat att="frequency" val="0.0"/></FormRepresentation></WordForm>
<WordForm><feat att="grammaticalGender" val="neuter"/><feat att="definiteness" val="definite"/><feat att="grammaticalNumber" val="singular"/><feat att="case" val="unspecified"/>
<FormRepresentation> <feat att="writtenForm" val="jernbaneknudepunktet"/> <feat att="inflectionalParadigm" val="MFG0044"/> <feat att="officiallyApproved" val="yes"/> <feat att="frequency" val=".0179"/></FormRepresentation></WordForm>
<WordForm><feat att="grammaticalGender" val="neuter"/><feat att="definiteness" val="definite"/><feat att="grammaticalNumber" val="singular"/><feat att="case" val="genitiveCase"/>
<FormRepresentation> <feat att="writtenForm" val="jernbaneknudepunktets"/> <feat att="inflectionalParadigm" val="MFG0044"/> <feat att="officiallyApproved" val="yes"/> <feat att="frequency" val="0.0"/></FormRepresentation></WordForm>
<WordForm><feat att="grammaticalGender" val="neuter"/><feat att="definiteness" val="definite"/><feat att="grammaticalNumber" val="plural"/><feat att="case" val="unspecified"/>
<FormRepresentation> <feat att="writtenForm" val="jernbaneknudepunkterne"/> <feat att="inflectionalParadigm" val="MFG0044"/> <feat att="officiallyApproved" val="yes"/> <feat att="frequency" val="0.0"/></FormRepresentation></WordForm>
<WordForm><feat att="grammaticalGender" val="neuter"/><feat att="definiteness" val="definite"/><feat att="grammaticalNumber" val="plural"/><feat att="case" val="genitiveCase"/>
<FormRepresentation> <feat att="writtenForm" val="jernbaneknudepunkternes"/> <feat att="inflectionalParadigm" val="MFG0044"/> <feat att="officiallyApproved" val="yes"/> <feat att="frequency" val="0.0"/></FormRepresentation></WordForm>
</LexicalEntry> 
<LexicalEntry><feat att="partOfSpeech" val="commonNoun"/> 
<feat att="id" val="GMU_JERNBANELINJE_1"/> 
<feat att="morphologicalUnitId" val="JERNBANELINJE"/> 
<feat att="originalSource" val="DDO"/> 
<feat att="independentWord" val="yes"/> 
<feat att="decomposition" val="jernbane+linje"/> 
<Lemma><FormRepresentation> <feat att="writtenForm" val="jernbanelinje"/> <feat att="officiallyApproved" val="yes"/> 
<feat att="joiningElement" val="nil"/> 
<feat att="joiningElementResult" val="jernbanelinje"/> 
</FormRepresentation> </Lemma> 
<WordForm><feat att="grammaticalGender" val="commonGender"/><feat att="definiteness" val="indefinite"/><feat att="grammaticalNumber" val="singular"/><feat att="case" val="unspecified"/>
<FormRepresentation> <feat att="writtenForm" val="jernbanelinje"/> <feat att="inflectionalParadigm" val="MFG0076"/> <feat att="officiallyApproved" val="yes"/> <feat att="frequency" val=".0714"/></FormRepresentation></WordForm>
<WordForm><feat att="grammaticalGender" val="commonGender"/><feat att="definiteness" val="indefinite"/><feat att="grammaticalNumber" val="singular"/><feat att="case" val="genitiveCase"/>
<FormRepresentation> <feat att="writtenForm" val="jernbanelinjes"/> <feat att="inflectionalParadigm" val="MFG0076"/> <feat att="officiallyApproved" val="yes"/> <feat att="frequency" val="0.0"/></FormRepresentation></WordForm>
<WordForm><feat att="grammaticalGender" val="commonGender"/><feat att="definiteness" val="indefinite"/><feat att="grammaticalNumber" val="plural"/><feat att="case" val="unspecified"/>
<FormRepresentation> <feat att="writtenForm" val="jernbanelinjer"/> <feat att="inflectionalParadigm" val="MFG0076"/> <feat att="officiallyApproved" val="yes"/> <feat att="frequency" val=".0536"/></FormRepresentation></WordForm>
<WordForm><feat att="grammaticalGender" val="commonGender"/><feat att="definiteness" val="indefinite"/><feat att="grammaticalNumber" val="plural"/><feat att="case" val="genitiveCase"/>
<FormRepresentation> <feat att="writtenForm" val="jernbanelinjers"/> <feat att="inflectionalParadigm" val="MFG0076"/> <feat att="officiallyApproved" val="yes"/> <feat att="frequency" val="0.0"/></FormRepresentation></WordForm>
<WordForm><feat att="grammaticalGender" val="commonGender"/><feat att="definiteness" val="definite"/><feat att="grammaticalNumber" val="singular"/><feat att="case" val="unspecified"/>
<FormRepresentation> <feat att="writtenForm" val="jernbanelinjen"/> <feat att="inflectionalParadigm" val="MFG0076"/> <feat att="officiallyApproved" val="yes"/> <feat att="frequency" val=".0536"/></FormRepresentation></WordForm>
<WordForm><feat att="grammaticalGender" val="commonGender"/><feat att="definiteness" val="definite"/><feat att="grammaticalNumber" val="singular"/><feat att="case" val="genitiveCase"/>
<FormRepresentation> <feat att="writtenForm" val="jernbanelinjens"/> <feat att="inflectionalParadigm" val="MFG0076"/> <feat att="officiallyApproved" val="yes"/> <feat att="frequency" val="0.0"/></FormRepresentation></WordForm>
<WordForm><feat att="grammaticalGender" val="commonGender"/><feat att="definiteness" val="definite"/><feat att="grammaticalNumber" val="plural"/><feat att="case" val="unspecified"/>
<FormRepresentation> <feat att="writtenForm" val="jernbanelinjerne"/> <feat att="inflectionalParadigm" val="MFG0076"/> <feat att="officiallyApproved" val="yes"/> <feat att="frequency" val="0.0"/></FormRepresentation></WordForm>
<WordForm><feat att="grammaticalGender" val="commonGender"/><feat att="definiteness" val="definite"/><feat att="grammaticalNumber" val="plural"/><feat att="case" val="genitiveCase"/>
<FormRepresentation> <feat att="writtenForm" val="jernbanelinjernes"/> <feat att="inflectionalParadigm" val="MFG0076"/> <feat att="officiallyApproved" val="yes"/> <feat att="frequency" val="0.0"/></FormRepresentation></WordForm>
<RelatedForm><feat att="spellingVariant" val="GMU_JERNBANELINJE_2"/> <FormRepresentation><feat att="writtenForm" val="jernbanelinie"/></FormRepresentation></RelatedForm> 
</LexicalEntry> 
<LexicalEntry><feat att="partOfSpeech" val="commonNoun"/> 
<feat att="id" val="GMU_JERNBANEMUSEUM_1"/> 
<feat att="morphologicalUnitId" val="JERNBANEMUSEUM"/> 
<feat att="originalSource" val="DDO"/> 
<feat att="independentWord" val="yes"/> 
<feat att="decomposition" val="jernbane+museum"/> 
<Lemma><FormRepresentation> <feat att="writtenForm" val="jernbanemuseum"/> <feat att="officiallyApproved" val="yes"/> 
<feat att="joiningElement" val="Not analyzed"/> 
</FormRepresentation> </Lemma> 
<WordForm><feat att="grammaticalGender" val="neuter"/><feat att="definiteness" val="indefinite"/><feat att="grammaticalNumber" val="singular"/><feat att="case" val="unspecified"/>
<FormRepresentation> <feat att="writtenForm" val="jernbanemuseum"/> <feat att="inflectionalParadigm" val="MFG0109"/> <feat att="officiallyApproved" val="yes"/> <feat att="frequency" val=".0536"/></FormRepresentation></WordForm>
<WordForm><feat att="grammaticalGender" val="neuter"/><feat att="definiteness" val="indefinite"/><feat att="grammaticalNumber" val="singular"/><feat att="case" val="genitiveCase"/>
<FormRepresentation> <feat att="writtenForm" val="jernbanemuseums"/> <feat att="inflectionalParadigm" val="MFG0109"/> <feat att="officiallyApproved" val="yes"/> <feat att="frequency" val="0.0"/></FormRepresentation></WordForm>
<WordForm><feat att="grammaticalGender" val="neuter"/><feat att="definiteness" val="indefinite"/><feat att="grammaticalNumber" val="plural"/><feat att="case" val="unspecified"/>
<FormRepresentation> <feat att="writtenForm" val="jernbanemuseer"/> <feat att="inflectionalParadigm" val="MFG0109"/> <feat att="officiallyApproved" val="yes"/> <feat att="frequency" val="0.0"/></FormRepresentation></WordForm>
<WordForm><feat att="grammaticalGender" val="neuter"/><feat att="definiteness" val="indefinite"/><feat att="grammaticalNumber" val="plural"/><feat att="case" val="genitiveCase"/>
<FormRepresentation> <feat att="writtenForm" val="jernbanemuseers"/> <feat att="inflectionalParadigm" val="MFG0109"/> <feat att="officiallyApproved" val="yes"/> <feat att="frequency" val="0.0"/></FormRepresentation></WordForm>
<WordForm><feat att="grammaticalGender" val="neuter"/><feat att="definiteness" val="definite"/><feat att="grammaticalNumber" val="singular"/><feat att="case" val="unspecified"/>
<FormRepresentation> <feat att="writtenForm" val="jernbanemuseet"/> <feat att="inflectionalParadigm" val="MFG0109"/> <feat att="officiallyApproved" val="yes"/> <feat att="frequency" val=".1786"/></FormRepresentation></WordForm>
<WordForm><feat att="grammaticalGender" val="neuter"/><feat att="definiteness" val="definite"/><feat att="grammaticalNumber" val="singular"/><feat att="case" val="genitiveCase"/>
<FormRepresentation> <feat att="writtenForm" val="jernbanemuseets"/> <feat att="inflectionalParadigm" val="MFG0109"/> <feat att="officiallyApproved" val="yes"/> <feat att="frequency" val=".0357"/></FormRepresentation></WordForm>
<WordForm><feat att="grammaticalGender" val="neuter"/><feat att="definiteness" val="definite"/><feat att="grammaticalNumber" val="plural"/><feat att="case" val="unspecified"/>
<FormRepresentation> <feat att="writtenForm" val="jernbanemuseerne"/> <feat att="inflectionalParadigm" val="MFG0109"/> <feat att="officiallyApproved" val="yes"/> <feat att="frequency" val="0.0"/></FormRepresentation></WordForm>
<WordForm><feat att="grammaticalGender" val="neuter"/><feat att="definiteness" val="definite"/><feat att="grammaticalNumber" val="plural"/><feat att="case" val="genitiveCase"/>
<FormRepresentation> <feat att="writtenForm" val="jernbanemuseernes"/> <feat att="inflectionalParadigm" val="MFG0109"/> <feat att="officiallyApproved" val="yes"/> <feat att="frequency" val="0.0"/></FormRepresentation></WordForm>
</LexicalEntry> 
<LexicalEntry><feat att="partOfSpeech" val="commonNoun"/> 
<feat att="id" val="GMU_JERNBANENET_1"/> 
<feat att="morphologicalUnitId" val="JERNBANENET"/> 
<feat att="originalSource" val="DDO"/> 
<feat att="independentWord" val="yes"/> 
<feat att="decomposition" val="jernbane+net"/> 
<Lemma><FormRepresentation> <feat att="writtenForm" val="jernbanenet"/> <feat att="officiallyApproved" val="yes"/> 
<feat att="joiningElement" val="Not analyzed"/> 
</FormRepresentation> </Lemma> 
<WordForm><feat att="grammaticalGender" val="neuter"/><feat att="definiteness" val="indefinite"/><feat att="grammaticalNumber" val="singular"/><feat att="case" val="unspecified"/>
<FormRepresentation> <feat att="writtenForm" val="jernbanenet"/> <feat att="inflectionalParadigm" val="MFG0098"/> <feat att="officiallyApproved" val="yes"/> <feat att="frequency" val=".5"/></FormRepresentation></WordForm>
<WordForm><feat att="grammaticalGender" val="neuter"/><feat att="definiteness" val="indefinite"/><feat att="grammaticalNumber" val="singular"/><feat att="case" val="genitiveCase"/>
<FormRepresentation> <feat att="writtenForm" val="jernbanenets"/> <feat att="inflectionalParadigm" val="MFG0098"/> <feat att="officiallyApproved" val="yes"/> <feat att="frequency" val="0.0"/></FormRepresentation></WordForm>
<WordForm><feat att="grammaticalGender" val="neuter"/><feat att="definiteness" val="indefinite"/><feat att="grammaticalNumber" val="plural"/><feat att="case" val="unspecified"/>
<FormRepresentation> <feat att="writtenForm" val="jernbanenet"/> <feat att="inflectionalParadigm" val="MFG0098"/> <feat att="officiallyApproved" val="yes"/> <feat att="frequency" val=".5"/></FormRepresentation></WordForm>
<WordForm><feat att="grammaticalGender" val="neuter"/><feat att="definiteness" val="indefinite"/><feat att="grammaticalNumber" val="plural"/><feat att="case" val="genitiveCase"/>
<FormRepresentation> <feat att="writtenForm" val="jernbanenets"/> <feat att="inflectionalParadigm" val="MFG0098"/> <feat att="officiallyApproved" val="yes"/> <feat att="frequency" val="0.0"/></FormRepresentation></WordForm>
<WordForm><feat att="grammaticalGender" val="neuter"/><feat att="definiteness" val="definite"/><feat att="grammaticalNumber" val="singular"/><feat att="case" val="unspecified"/>
<FormRepresentation> <feat att="writtenForm" val="jernbanenettet"/> <feat att="inflectionalParadigm" val="MFG0098"/> <feat att="officiallyApproved" val="yes"/> <feat att="frequency" val=".5179"/></FormRepresentation></WordForm>
<WordForm><feat att="grammaticalGender" val="neuter"/><feat att="definiteness" val="definite"/><feat att="grammaticalNumber" val="singular"/><feat att="case" val="genitiveCase"/>
<FormRepresentation> <feat att="writtenForm" val="jernbanenettets"/> <feat att="inflectionalParadigm" val="MFG0098"/> <feat att="officiallyApproved" val="yes"/> <feat att="frequency" val=".0357"/></FormRepresentation></WordForm>
<WordForm><feat att="grammaticalGender" val="neuter"/><feat att="definiteness" val="definite"/><feat att="grammaticalNumber" val="plural"/><feat att="case" val="unspecified"/>
<FormRepresentation> <feat att="writtenForm" val="jernbanenettene"/> <feat att="inflectionalParadigm" val="MFG0098"/> <feat att="officiallyApproved" val="yes"/> <feat att="frequency" val="0.0"/></FormRepresentation></WordForm>
<WordForm><feat att="grammaticalGender" val="neuter"/><feat att="definiteness" val="definite"/><feat att="grammaticalNumber" val="plural"/><feat att="case" val="genitiveCase"/>
<FormRepresentation> <feat att="writtenForm" val="jernbanenettenes"/> <feat att="inflectionalParadigm" val="MFG0098"/> <feat att="officiallyApproved" val="yes"/> <feat att="frequency" val="0.0"/></FormRepresentation></WordForm>
</LexicalEntry> 
<LexicalEntry><feat att="partOfSpeech" val="commonNoun"/> 
<feat att="id" val="GMU_JERNBANEOVERSKÆRING_1"/> 
<feat att="morphologicalUnitId" val="JERNBANEOVERSKÆRING"/> 
<feat att="originalSource" val="DDO"/> 
<feat att="independentWord" val="yes"/> 
<feat att="decomposition" val="jernbane+overskæring"/> 
<Lemma><FormRepresentation> <feat att="writtenForm" val="jernbaneoverskæring"/> <feat att="officiallyApproved" val="yes"/> 
<feat att="joiningElement" val="Not analyzed"/> 
</FormRepresentation> </Lemma> 
<WordForm><feat att="grammaticalGender" val="commonGender"/><feat att="definiteness" val="indefinite"/><feat att="grammaticalNumber" val="singular"/><feat att="case" val="unspecified"/>
<FormRepresentation> <feat att="writtenForm" val="jernbaneoverskæring"/> <feat att="inflectionalParadigm" val="MFG0016"/> <feat att="officiallyApproved" val="yes"/> <feat att="frequency" val=".2679"/></FormRepresentation></WordForm>
<WordForm><feat att="grammaticalGender" val="commonGender"/><feat att="definiteness" val="indefinite"/><feat att="grammaticalNumber" val="singular"/><feat att="case" val="genitiveCase"/>
<FormRepresentation> <feat att="writtenForm" val="jernbaneoverskærings"/> <feat att="inflectionalParadigm" val="MFG0016"/> <feat att="officiallyApproved" val="yes"/> <feat att="frequency" val="0.0"/></FormRepresentation></WordForm>
<WordForm><feat att="grammaticalGender" val="commonGender"/><feat att="definiteness" val="indefinite"/><feat att="grammaticalNumber" val="plural"/><feat att="case" val="unspecified"/>
<FormRepresentation> <feat att="writtenForm" val="jernbaneoverskæringer"/> <feat att="inflectionalParadigm" val="MFG0016"/> <feat att="officiallyApproved" val="yes"/> <feat att="frequency" val=".1786"/></FormRepresentation></WordForm>
<WordForm><feat att="grammaticalGender" val="commonGender"/><feat att="definiteness" val="indefinite"/><feat att="grammaticalNumber" val="plural"/><feat att="case" val="genitiveCase"/>
<FormRepresentation> <feat att="writtenForm" val="jernbaneoverskæringers"/> <feat att="inflectionalParadigm" val="MFG0016"/> <feat att="officiallyApproved" val="yes"/> <feat att="frequency" val="0.0"/></FormRepresentation></WordForm>
<WordForm><feat att="grammaticalGender" val="commonGender"/><feat att="definiteness" val="definite"/><feat att="grammaticalNumber" val="singular"/><feat att="case" val="unspecified"/>
<FormRepresentation> <feat att="writtenForm" val="jernbaneoverskæringen"/> <feat att="inflectionalParadigm" val="MFG0016"/> <feat att="officiallyApproved" val="yes"/> <feat att="frequency" val=".3214"/></FormRepresentation></WordForm>
<WordForm><feat att="grammaticalGender" val="commonGender"/><feat att="definiteness" val="definite"/><feat att="grammaticalNumber" val="singular"/><feat att="case" val="genitiveCase"/>
<FormRepresentation> <feat att="writtenForm" val="jernbaneoverskæringens"/> <feat att="inflectionalParadigm" val="MFG0016"/> <feat att="officiallyApproved" val="yes"/> <feat att="frequency" val="0.0"/></FormRepresentation></WordForm>
<WordForm><feat att="grammaticalGender" val="commonGender"/><feat att="definiteness" val="definite"/><feat att="grammaticalNumber" val="plural"/><feat att="case" val="unspecified"/>
<FormRepresentation> <feat att="writtenForm" val="jernbaneoverskæringerne"/> <feat att="inflectionalParadigm" val="MFG0016"/> <feat att="officiallyApproved" val="yes"/> <feat att="frequency" val="0.0"/></FormRepresentation></WordForm>
<WordForm><feat att="grammaticalGender" val="commonGender"/><feat att="definiteness" val="definite"/><feat att="grammaticalNumber" val="plural"/><feat att="case" val="genitiveCase"/>
<FormRepresentation> <feat att="writtenForm" val="jernbaneoverskæringernes"/> <feat att="inflectionalParadigm" val="MFG0016"/> <feat att="officiallyApproved" val="yes"/> <feat att="frequency" val="0.0"/></FormRepresentation></WordForm>
</LexicalEntry> 
<LexicalEntry><feat att="partOfSpeech" val="commonNoun"/> 
<feat att="id" val="GMU_JERNBANESELSKAB_1"/> 
<feat att="morphologicalUnitId" val="JERNBANESELSKAB"/> 
<feat att="originalSource" val="DDO"/> 
<feat att="independentWord" val="yes"/> 
<feat att="decomposition" val="jernbane+selskab"/> 
<Lemma><FormRepresentation> <feat att="writtenForm" val="jernbaneselskab"/> <feat att="officiallyApproved" val="yes"/> 
<feat att="joiningElement" val="Not analyzed"/> 
</FormRepresentation> </Lemma> 
<WordForm><feat att="grammaticalGender" val="neuter"/><feat att="definiteness" val="indefinite"/><feat att="grammaticalNumber" val="singular"/><feat att="case" val="unspecified"/>
<FormRepresentation> <feat att="writtenForm" val="jernbaneselskab"/> <feat att="inflectionalParadigm" val="MFG0044"/> <feat att="officiallyApproved" val="yes"/> <feat att="frequency" val=".1964"/></FormRepresentation></WordForm>
<WordForm><feat att="grammaticalGender" val="neuter"/><feat att="definiteness" val="indefinite"/><feat att="grammaticalNumber" val="singular"/><feat att="case" val="genitiveCase"/>
<FormRepresentation> <feat att="writtenForm" val="jernbaneselskabs"/> <feat att="inflectionalParadigm" val="MFG0044"/> <feat att="officiallyApproved" val="yes"/> <feat att="frequency" val="0.0"/></FormRepresentation></WordForm>
<WordForm><feat att="grammaticalGender" val="neuter"/><feat att="definiteness" val="indefinite"/><feat att="grammaticalNumber" val="plural"/><feat att="case" val="unspecified"/>
<FormRepresentation> <feat att="writtenForm" val="jernbaneselskaber"/> <feat att="inflectionalParadigm" val="MFG0044"/> <feat att="officiallyApproved" val="yes"/> <feat att="frequency" val=".1429"/></FormRepresentation></WordForm>
<WordForm><feat att="grammaticalGender" val="neuter"/><feat att="definiteness" val="indefinite"/><feat att="grammaticalNumber" val="plural"/><feat att="case" val="genitiveCase"/>
<FormRepresentation> <feat att="writtenForm" val="jernbaneselskabers"/> <feat att="inflectionalParadigm" val="MFG0044"/> <feat att="officiallyApproved" val="yes"/> <feat att="frequency" val="0.0"/></FormRepresentation></WordForm>
<WordForm><feat att="grammaticalGender" val="neuter"/><feat att="definiteness" val="definite"/><feat att="grammaticalNumber" val="singular"/><feat att="case" val="unspecified"/>
<FormRepresentation> <feat att="writtenForm" val="jernbaneselskabet"/> <feat att="inflectionalParadigm" val="MFG0044"/> <feat att="officiallyApproved" val="yes"/> <feat att="frequency" val=".0536"/></FormRepresentation></WordForm>
<WordForm><feat att="grammaticalGender" val="neuter"/><feat att="definiteness" val="definite"/><feat att="grammaticalNumber" val="singular"/><feat att="case" val="genitiveCase"/>
<FormRepresentation> <feat att="writtenForm" val="jernbaneselskabets"/> <feat att="inflectionalParadigm" val="MFG0044"/> <feat att="officiallyApproved" val="yes"/> <feat att="frequency" val="0.0"/></FormRepresentation></WordForm>
<WordForm><feat att="grammaticalGender" val="neuter"/><feat att="definiteness" val="definite"/><feat att="grammaticalNumber" val="plural"/><feat att="case" val="unspecified"/>
<FormRepresentation> <feat att="writtenForm" val="jernbaneselskaberne"/> <feat att="inflectionalParadigm" val="MFG0044"/> <feat att="officiallyApproved" val="yes"/> <feat att="frequency" val=".0714"/></FormRepresentation></WordForm>
<WordForm><feat att="grammaticalGender" val="neuter"/><feat att="definiteness" val="definite"/><feat att="grammaticalNumber" val="plural"/><feat att="case" val="genitiveCase"/>
<FormRepresentation> <feat att="writtenForm" val="jernbaneselskabernes"/> <feat att="inflectionalParadigm" val="MFG0044"/> <feat att="officiallyApproved" val="yes"/> <feat att="frequency" val=".0179"/></FormRepresentation></WordForm>
</LexicalEntry> 
<LexicalEntry><feat att="partOfSpeech" val="commonNoun"/> 
<feat att="id" val="GMU_JERNBANESPOR_1"/> 
<feat att="morphologicalUnitId" val="JERNBANESPOR"/> 
<feat att="originalSource" val="DDO"/> 
<feat att="independentWord" val="yes"/> 
<feat att="decomposition" val="jernbane+spor"/> 
<Lemma><FormRepresentation> <feat att="writtenForm" val="jernbanespor"/> <feat att="officiallyApproved" val="yes"/> 
<feat att="joiningElement" val="Not analyzed"/> 
</FormRepresentation> </Lemma> 
<WordForm><feat att="grammaticalGender" val="neuter"/><feat att="definiteness" val="indefinite"/><feat att="grammaticalNumber" val="singular"/><feat att="case" val="unspecified"/>
<FormRepresentation> <feat att="writtenForm" val="jernbanespor"/> <feat att="inflectionalParadigm" val="MFG0040"/> <feat att="officiallyApproved" val="yes"/> <feat att="frequency" val=".3393"/></FormRepresentation></WordForm>
<WordForm><feat att="grammaticalGender" val="neuter"/><feat att="definiteness" val="indefinite"/><feat att="grammaticalNumber" val="singular"/><feat att="case" val="genitiveCase"/>
<FormRepresentation> <feat att="writtenForm" val="jernbanespors"/> <feat att="inflectionalParadigm" val="MFG0040"/> <feat att="officiallyApproved" val="yes"/> <feat att="frequency" val="0.0"/></FormRepresentation></WordForm>
<WordForm><feat att="grammaticalGender" val="neuter"/><feat att="definiteness" val="indefinite"/><feat att="grammaticalNumber" val="plural"/><feat att="case" val="unspecified"/>
<FormRepresentation> <feat att="writtenForm" val="jernbanespor"/> <feat att="inflectionalParadigm" val="MFG0040"/> <feat att="officiallyApproved" val="yes"/> <feat att="frequency" val=".3393"/></FormRepresentation></WordForm>
<WordForm><feat att="grammaticalGender" val="neuter"/><feat att="definiteness" val="indefinite"/><feat att="grammaticalNumber" val="plural"/><feat att="case" val="genitiveCase"/>
<FormRepresentation> <feat att="writtenForm" val="jernbanespors"/> <feat att="inflectionalParadigm" val="MFG0040"/> <feat att="officiallyApproved" val="yes"/> <feat att="frequency" val="0.0"/></FormRepresentation></WordForm>
<WordForm><feat att="grammaticalGender" val="neuter"/><feat att="definiteness" val="definite"/><feat att="grammaticalNumber" val="singular"/><feat att="case" val="unspecified"/>
<FormRepresentation> <feat att="writtenForm" val="jernbanesporet"/> <feat att="inflectionalParadigm" val="MFG0040"/> <feat att="officiallyApproved" val="yes"/> <feat att="frequency" val=".0893"/></FormRepresentation></WordForm>
<WordForm><feat att="grammaticalGender" val="neuter"/><feat att="definiteness" val="definite"/><feat att="grammaticalNumber" val="singular"/><feat att="case" val="genitiveCase"/>
<FormRepresentation> <feat att="writtenForm" val="jernbanesporets"/> <feat att="inflectionalParadigm" val="MFG0040"/> <feat att="officiallyApproved" val="yes"/> <feat att="frequency" val="0.0"/></FormRepresentation></WordForm>
<WordForm><feat att="grammaticalGender" val="neuter"/><feat att="definiteness" val="definite"/><feat att="grammaticalNumber" val="plural"/><feat att="case" val="unspecified"/>
<FormRepresentation> <feat att="writtenForm" val="jernbanesporene"/> <feat att="inflectionalParadigm" val="MFG0040"/> <feat att="officiallyApproved" val="yes"/> <feat att="frequency" val=".1964"/></FormRepresentation></WordForm>
<WordForm><feat att="grammaticalGender" val="neuter"/><feat att="definiteness" val="definite"/><feat att="grammaticalNumber" val="plural"/><feat att="case" val="genitiveCase"/>
<FormRepresentation> <feat att="writtenForm" val="jernbanesporenes"/> <feat att="inflectionalParadigm" val="MFG0040"/> <feat att="officiallyApproved" val="yes"/> <feat att="frequency" val="0.0"/></FormRepresentation></WordForm>
</LexicalEntry> 
<LexicalEntry><feat att="partOfSpeech" val="commonNoun"/> 
<feat att="id" val="GMU_JERNBANESTATION_1"/> 
<feat att="morphologicalUnitId" val="JERNBANESTATION"/> 
<feat att="originalSource" val="PAROLE"/> 
<feat att="independentWord" val="yes"/> 
<feat att="decomposition" val="jernbane+station"/> 
<Lemma><FormRepresentation> <feat att="writtenForm" val="jernbanestation"/> <feat att="officiallyApproved" val="yes"/> 
<feat att="joiningElement" val="Not analyzed"/> 
</FormRepresentation> </Lemma> 
<WordForm><feat att="grammaticalGender" val="commonGender"/><feat att="definiteness" val="indefinite"/><feat att="grammaticalNumber" val="singular"/><feat att="case" val="unspecified"/>
<FormRepresentation> <feat att="writtenForm" val="jernbanestation"/> <feat att="inflectionalParadigm" val="MFG0016"/> <feat att="officiallyApproved" val="yes"/> <feat att="frequency" val=".4643"/></FormRepresentation></WordForm>
<WordForm><feat att="grammaticalGender" val="commonGender"/><feat att="definiteness" val="indefinite"/><feat att="grammaticalNumber" val="singular"/><feat att="case" val="genitiveCase"/>
<FormRepresentation> <feat att="writtenForm" val="jernbanestations"/> <feat att="inflectionalParadigm" val="MFG0016"/> <feat att="officiallyApproved" val="yes"/> <feat att="frequency" val="0.0"/></FormRepresentation></WordForm>
<WordForm><feat att="grammaticalGender" val="commonGender"/><feat att="definiteness" val="indefinite"/><feat att="grammaticalNumber" val="plural"/><feat att="case" val="unspecified"/>
<FormRepresentation> <feat att="writtenForm" val="jernbanestationer"/> <feat att="inflectionalParadigm" val="MFG0016"/> <feat att="officiallyApproved" val="yes"/> <feat att="frequency" val=".25"/></FormRepresentation></WordForm>
<WordForm><feat att="grammaticalGender" val="commonGender"/><feat att="definiteness" val="indefinite"/><feat att="grammaticalNumber" val="plural"/><feat att="case" val="genitiveCase"/>
<FormRepresentation> <feat att="writtenForm" val="jernbanestationers"/> <feat att="inflectionalParadigm" val="MFG0016"/> <feat att="officiallyApproved" val="yes"/> <feat att="frequency" val="0.0"/></FormRepresentation></WordForm>
<WordForm><feat att="grammaticalGender" val="commonGender"/><feat att="definiteness" val="definite"/><feat att="grammaticalNumber" val="singular"/><feat att="case" val="unspecified"/>
<FormRepresentation> <feat att="writtenForm" val="jernbanestationen"/> <feat att="inflectionalParadigm" val="MFG0016"/> <feat att="officiallyApproved" val="yes"/> <feat att="frequency" val=".4464"/></FormRepresentation></WordForm>
<WordForm><feat att="grammaticalGender" val="commonGender"/><feat att="definiteness" val="definite"/><feat att="grammaticalNumber" val="singular"/><feat att="case" val="genitiveCase"/>
<FormRepresentation> <feat att="writtenForm" val="jernbanestationens"/> <feat att="inflectionalParadigm" val="MFG0016"/> <feat att="officiallyApproved" val="yes"/> <feat att="frequency" val="0.0"/></FormRepresentation></WordForm>
<WordForm><feat att="grammaticalGender" val="commonGender"/><feat att="definiteness" val="definite"/><feat att="grammaticalNumber" val="plural"/><feat att="case" val="unspecified"/>
<FormRepresentation> <feat att="writtenForm" val="jernbanestationerne"/> <feat att="inflectionalParadigm" val="MFG0016"/> <feat att="officiallyApproved" val="yes"/> <feat att="frequency" val=".0893"/></FormRepresentation></WordForm>
<WordForm><feat att="grammaticalGender" val="commonGender"/><feat att="definiteness" val="definite"/><feat att="grammaticalNumber" val="plural"/><feat att="case" val="genitiveCase"/>
<FormRepresentation> <feat att="writtenForm" val="jernbanestationernes"/> <feat att="inflectionalParadigm" val="MFG0016"/> <feat att="officiallyApproved" val="yes"/> <feat att="frequency" val="0.0"/></FormRepresentation></WordForm>
</LexicalEntry> 
<LexicalEntry><feat att="partOfSpeech" val="commonNoun"/> 
<feat att="id" val="GMU_JERNBANESTRÆKNING_1"/> 
<feat att="morphologicalUnitId" val="JERNBANESTRÆKNING"/> 
<feat att="originalSource" val="DDO"/> 
<feat att="independentWord" val="yes"/> 
<feat att="decomposition" val="jernbane+strækning"/> 
<Lemma><FormRepresentation> <feat att="writtenForm" val="jernbanestrækning"/> <feat att="officiallyApproved" val="yes"/> 
<feat att="joiningElement" val="Not analyzed"/> 
</FormRepresentation> </Lemma> 
<WordForm><feat att="grammaticalGender" val="commonGender"/><feat att="definiteness" val="indefinite"/><feat att="grammaticalNumber" val="singular"/><feat att="case" val="unspecified"/>
<FormRepresentation> <feat att="writtenForm" val="jernbanestrækning"/> <feat att="inflectionalParadigm" val="MFG0016"/> <feat att="officiallyApproved" val="yes"/> <feat att="frequency" val=".2857"/></FormRepresentation></WordForm>
<WordForm><feat att="grammaticalGender" val="commonGender"/><feat att="definiteness" val="indefinite"/><feat att="grammaticalNumber" val="singular"/><feat att="case" val="genitiveCase"/>
<FormRepresentation> <feat att="writtenForm" val="jernbanestræknings"/> <feat att="inflectionalParadigm" val="MFG0016"/> <feat att="officiallyApproved" val="yes"/> <feat att="frequency" val="0.0"/></FormRepresentation></WordForm>
<WordForm><feat att="grammaticalGender" val="commonGender"/><feat att="definiteness" val="indefinite"/><feat att="grammaticalNumber" val="plural"/><feat att="case" val="unspecified"/>
<FormRepresentation> <feat att="writtenForm" val="jernbanestrækninger"/> <feat att="inflectionalParadigm" val="MFG0016"/> <feat att="officiallyApproved" val="yes"/> <feat att="frequency" val=".3571"/></FormRepresentation></WordForm>
<WordForm><feat att="grammaticalGender" val="commonGender"/><feat att="definiteness" val="indefinite"/><feat att="grammaticalNumber" val="plural"/><feat att="case" val="genitiveCase"/>
<FormRepresentation> <feat att="writtenForm" val="jernbanestrækningers"/> <feat att="inflectionalParadigm" val="MFG0016"/> <feat att="officiallyApproved" val="yes"/> <feat att="frequency" val="0.0"/></FormRepresentation></WordForm>
<WordForm><feat att="grammaticalGender" val="commonGender"/><feat att="definiteness" val="definite"/><feat att="grammaticalNumber" val="singular"/><feat att="case" val="unspecified"/>
<FormRepresentation> <feat att="writtenForm" val="jernbanestrækningen"/> <feat att="inflectionalParadigm" val="MFG0016"/> <feat att="officiallyApproved" val="yes"/> <feat att="frequency" val=".1071"/></FormRepresentation></WordForm>
<WordForm><feat att="grammaticalGender" val="commonGender"/><feat att="definiteness" val="definite"/><feat att="grammaticalNumber" val="singular"/><feat att="case" val="genitiveCase"/>
<FormRepresentation> <feat att="writtenForm" val="jernbanestrækningens"/> <feat att="inflectionalParadigm" val="MFG0016"/> <feat att="officiallyApproved" val="yes"/> <feat att="frequency" val="0.0"/></FormRepresentation></WordForm>
<WordForm><feat att="grammaticalGender" val="commonGender"/><feat att="definiteness" val="definite"/><feat att="grammaticalNumber" val="plural"/><feat att="case" val="unspecified"/>
<FormRepresentation> <feat att="writtenForm" val="jernbanestrækningerne"/> <feat att="inflectionalParadigm" val="MFG0016"/> <feat att="officiallyApproved" val="yes"/> <feat att="frequency" val=".0536"/></FormRepresentation></WordForm>
<WordForm><feat att="grammaticalGender" val="commonGender"/><feat att="definiteness" val="definite"/><feat att="grammaticalNumber" val="plural"/><feat att="case" val="genitiveCase"/>
<FormRepresentation> <feat att="writtenForm" val="jernbanestrækningernes"/> <feat att="inflectionalParadigm" val="MFG0016"/> <feat att="officiallyApproved" val="yes"/> <feat att="frequency" val="0.0"/></FormRepresentation></WordForm>
</LexicalEntry> 
<LexicalEntry><feat att="partOfSpeech" val="commonNoun"/> 
<feat att="id" val="GMU_JERNBANETRAFIK_1"/> 
<feat att="morphologicalUnitId" val="JERNBANETRAFIK"/> 
<feat att="originalSource" val="DDO"/> 
<feat att="independentWord" val="yes"/> 
<feat att="decomposition" val="jernbane+trafik"/> 
<Lemma><FormRepresentation> <feat att="writtenForm" val="jernbanetrafik"/> <feat att="officiallyApproved" val="yes"/> 
<feat att="joiningElement" val="Not analyzed"/> 
</FormRepresentation> </Lemma> 
<WordForm><feat att="grammaticalGender" val="commonGender"/><feat att="definiteness" val="indefinite"/><feat att="grammaticalNumber" val="singular"/><feat att="case" val="unspecified"/>
<FormRepresentation> <feat att="writtenForm" val="jernbanetrafik"/> <feat att="inflectionalParadigm" val="MFG0229"/> <feat att="officiallyApproved" val="yes"/> <feat att="frequency" val=".2143"/></FormRepresentation></WordForm>
<WordForm><feat att="grammaticalGender" val="commonGender"/><feat att="definiteness" val="indefinite"/><feat att="grammaticalNumber" val="singular"/><feat att="case" val="genitiveCase"/>
<FormRepresentation> <feat att="writtenForm" val="jernbanetrafiks"/> <feat att="inflectionalParadigm" val="MFG0229"/> <feat att="officiallyApproved" val="yes"/> <feat att="frequency" val="0.0"/></FormRepresentation></WordForm>
<WordForm><feat att="grammaticalGender" val="commonGender"/><feat att="definiteness" val="definite"/><feat att="grammaticalNumber" val="singular"/><feat att="case" val="unspecified"/>
<FormRepresentation> <feat att="writtenForm" val="jernbanetrafikken"/> <feat att="inflectionalParadigm" val="MFG0229"/> <feat att="officiallyApproved" val="yes"/> <feat att="frequency" val=".2321"/></FormRepresentation></WordForm>
<WordForm><feat att="grammaticalGender" val="commonGender"/><feat att="definiteness" val="definite"/><feat att="grammaticalNumber" val="singular"/><feat att="case" val="genitiveCase"/>
<FormRepresentation> <feat att="writtenForm" val="jernbanetrafikkens"/> <feat att="inflectionalParadigm" val="MFG0229"/> <feat att="officiallyApproved" val="yes"/> <feat att="frequency" val="0.0"/></FormRepresentation></WordForm>
</LexicalEntry> 
<LexicalEntry><feat att="partOfSpeech" val="commonNoun"/> 
<feat att="id" val="GMU_JERNBANETRANSPORT_1"/> 
<feat att="morphologicalUnitId" val="JERNBANETRANSPORT"/> 
<feat att="originalSource" val="DDO"/> 
<feat att="independentWord" val="yes"/> 
<feat att="decomposition" val="jernbane+transport"/> 
<Lemma><FormRepresentation> <feat att="writtenForm" val="jernbanetransport"/> <feat att="officiallyApproved" val="yes"/> 
<feat att="joiningElement" val="Not analyzed"/> 
</FormRepresentation> </Lemma> 
<WordForm><feat att="grammaticalGender" val="commonGender"/><feat att="definiteness" val="indefinite"/><feat att="grammaticalNumber" val="singular"/><feat att="case" val="unspecified"/>
<FormRepresentation> <feat att="writtenForm" val="jernbanetransport"/> <feat att="inflectionalParadigm" val="MFG0016"/> <feat att="officiallyApproved" val="yes"/> <feat att="frequency" val=".1071"/></FormRepresentation></WordForm>
<WordForm><feat att="grammaticalGender" val="commonGender"/><feat att="definiteness" val="indefinite"/><feat att="grammaticalNumber" val="singular"/><feat att="case" val="genitiveCase"/>
<FormRepresentation> <feat att="writtenForm" val="jernbanetransports"/> <feat att="inflectionalParadigm" val="MFG0016"/> <feat att="officiallyApproved" val="yes"/> <feat att="frequency" val="0.0"/></FormRepresentation></WordForm>
<WordForm><feat att="grammaticalGender" val="commonGender"/><feat att="definiteness" val="indefinite"/><feat att="grammaticalNumber" val="plural"/><feat att="case" val="unspecified"/>
<FormRepresentation> <feat att="writtenForm" val="jernbanetransporter"/> <feat att="inflectionalParadigm" val="MFG0016"/> <feat att="officiallyApproved" val="yes"/> <feat att="frequency" val=".0179"/></FormRepresentation></WordForm>
<WordForm><feat att="grammaticalGender" val="commonGender"/><feat att="definiteness" val="indefinite"/><feat att="grammaticalNumber" val="plural"/><feat att="case" val="genitiveCase"/>
<FormRepresentation> <feat att="writtenForm" val="jernbanetransporters"/> <feat att="inflectionalParadigm" val="MFG0016"/> <feat att="officiallyApproved" val="yes"/> <feat att="frequency" val="0.0"/></FormRepresentation></WordForm>
<WordForm><feat att="grammaticalGender" val="commonGender"/><feat att="definiteness" val="definite"/><feat att="grammaticalNumber" val="singular"/><feat att="case" val="unspecified"/>
<FormRepresentation> <feat att="writtenForm" val="jernbanetransporten"/> <feat att="inflectionalParadigm" val="MFG0016"/> <feat att="officiallyApproved" val="yes"/> <feat att="frequency" val="0.0"/></FormRepresentation></WordForm>
<WordForm><feat att="grammaticalGender" val="commonGender"/><feat att="definiteness" val="definite"/><feat att="grammaticalNumber" val="singular"/><feat att="case" val="genitiveCase"/>
<FormRepresentation> <feat att="writtenForm" val="jernbanetransportens"/> <feat att="inflectionalParadigm" val="MFG0016"/> <feat att="officiallyApproved" val="yes"/> <feat att="frequency" val="0.0"/></FormRepresentation></WordForm>
<WordForm><feat att="grammaticalGender" val="commonGender"/><feat att="definiteness" val="definite"/><feat att="grammaticalNumber" val="plural"/><feat att="case" val="unspecified"/>
<FormRepresentation> <feat att="writtenForm" val="jernbanetransporterne"/> <feat att="inflectionalParadigm" val="MFG0016"/> <feat att="officiallyApproved" val="yes"/> <feat att="frequency" val="0.0"/></FormRepresentation></WordForm>
<WordForm><feat att="grammaticalGender" val="commonGender"/><feat att="definiteness" val="definite"/><feat att="grammaticalNumber" val="plural"/><feat att="case" val="genitiveCase"/>
<FormRepresentation> <feat att="writtenForm" val="jernbanetransporternes"/> <feat att="inflectionalParadigm" val="MFG0016"/> <feat att="officiallyApproved" val="yes"/> <feat att="frequency" val="0.0"/></FormRepresentation></WordForm>
</LexicalEntry> 
<LexicalEntry><feat att="partOfSpeech" val="commonNoun"/> 
<feat att="id" val="GMU_JERNBANETUNNEL_1"/> 
<feat att="morphologicalUnitId" val="JERNBANETUNNEL"/> 
<feat att="originalSource" val="DDO"/> 
<feat att="independentWord" val="yes"/> 
<feat att="decomposition" val="jernbane+tunnel"/> 
<Lemma><FormRepresentation> <feat att="writtenForm" val="jernbanetunnel"/> <feat att="officiallyApproved" val="yes"/> 
<feat att="joiningElement" val="Not analyzed"/> 
</FormRepresentation> </Lemma> 
<WordForm><feat att="grammaticalGender" val="commonGender"/><feat att="definiteness" val="indefinite"/><feat att="grammaticalNumber" val="singular"/><feat att="case" val="unspecified"/>
<FormRepresentation> <feat att="writtenForm" val="jernbanetunnel"/> <feat att="inflectionalParadigm" val="MFG0016"/> <feat att="officiallyApproved" val="yes"/> <feat att="frequency" val=".3929"/></FormRepresentation></WordForm>
<WordForm><feat att="grammaticalGender" val="commonGender"/><feat att="definiteness" val="indefinite"/><feat att="grammaticalNumber" val="singular"/><feat att="case" val="genitiveCase"/>
<FormRepresentation> <feat att="writtenForm" val="jernbanetunnels"/> <feat att="inflectionalParadigm" val="MFG0016"/> <feat att="officiallyApproved" val="yes"/> <feat att="frequency" val="0.0"/></FormRepresentation></WordForm>
<WordForm><feat att="grammaticalGender" val="commonGender"/><feat att="definiteness" val="indefinite"/><feat att="grammaticalNumber" val="plural"/><feat att="case" val="unspecified"/>
<FormRepresentation> <feat att="writtenForm" val="jernbanetunneler"/> <feat att="inflectionalParadigm" val="MFG0016"/> <feat att="officiallyApproved" val="yes"/> <feat att="frequency" val=".0714"/></FormRepresentation></WordForm>
<WordForm><feat att="grammaticalGender" val="commonGender"/><feat att="definiteness" val="indefinite"/><feat att="grammaticalNumber" val="plural"/><feat att="case" val="genitiveCase"/>
<FormRepresentation> <feat att="writtenForm" val="jernbanetunnelers"/> <feat att="inflectionalParadigm" val="MFG0016"/> <feat att="officiallyApproved" val="yes"/> <feat att="frequency" val="0.0"/></FormRepresentation></WordForm>
<WordForm><feat att="grammaticalGender" val="commonGender"/><feat att="definiteness" val="definite"/><feat att="grammaticalNumber" val="singular"/><feat att="case" val="unspecified"/>
<FormRepresentation> <feat att="writtenForm" val="jernbanetunnelen"/> <feat att="inflectionalParadigm" val="MFG0016"/> <feat att="officiallyApproved" val="yes"/> <feat att="frequency" val=".1429"/></FormRepresentation></WordForm>
<WordForm><feat att="grammaticalGender" val="commonGender"/><feat att="definiteness" val="definite"/><feat att="grammaticalNumber" val="singular"/><feat att="case" val="genitiveCase"/>
<FormRepresentation> <feat att="writtenForm" val="jernbanetunnelens"/> <feat att="inflectionalParadigm" val="MFG0016"/> <feat att="officiallyApproved" val="yes"/> <feat att="frequency" val="0.0"/></FormRepresentation></WordForm>
<WordForm><feat att="grammaticalGender" val="commonGender"/><feat att="definiteness" val="definite"/><feat att="grammaticalNumber" val="plural"/><feat att="case" val="unspecified"/>
<FormRepresentation> <feat att="writtenForm" val="jernbanetunnelerne"/> <feat att="inflectionalParadigm" val="MFG0016"/> <feat att="officiallyApproved" val="yes"/> <feat att="frequency" val="0.0"/></FormRepresentation></WordForm>
<WordForm><feat att="grammaticalGender" val="commonGender"/><feat att="definiteness" val="definite"/><feat att="grammaticalNumber" val="plural"/><feat att="case" val="genitiveCase"/>
<FormRepresentation> <feat att="writtenForm" val="jernbanetunnelernes"/> <feat att="inflectionalParadigm" val="MFG0016"/> <feat att="officiallyApproved" val="yes"/> <feat att="frequency" val="0.0"/></FormRepresentation></WordForm>
</LexicalEntry> 
<LexicalEntry><feat att="partOfSpeech" val="commonNoun"/> 
<feat att="id" val="GMU_JERNBANEVOGN_1"/> 
<feat att="morphologicalUnitId" val="JERNBANEVOGN"/> 
<feat att="originalSource" val="PAROLE"/> 
<feat att="independentWord" val="yes"/> 
<feat att="decomposition" val="jernbane+vogn"/> 
<Lemma><FormRepresentation> <feat att="writtenForm" val="jernbanevogn"/> <feat att="officiallyApproved" val="yes"/> 
<feat att="joiningElement" val="Not analyzed"/> 
</FormRepresentation> </Lemma> 
<WordForm><feat att="grammaticalGender" val="commonGender"/><feat att="definiteness" val="indefinite"/><feat att="grammaticalNumber" val="singular"/><feat att="case" val="unspecified"/>
<FormRepresentation> <feat att="writtenForm" val="jernbanevogn"/> <feat att="inflectionalParadigm" val="MFG0014"/> <feat att="officiallyApproved" val="yes"/> <feat att="frequency" val=".1786"/></FormRepresentation></WordForm>
<WordForm><feat att="grammaticalGender" val="commonGender"/><feat att="definiteness" val="indefinite"/><feat att="grammaticalNumber" val="singular"/><feat att="case" val="genitiveCase"/>
<FormRepresentation> <feat att="writtenForm" val="jernbanevogns"/> <feat att="inflectionalParadigm" val="MFG0014"/> <feat att="officiallyApproved" val="yes"/> <feat att="frequency" val="0.0"/></FormRepresentation></WordForm>
<WordForm><feat att="grammaticalGender" val="commonGender"/><feat att="definiteness" val="indefinite"/><feat att="grammaticalNumber" val="plural"/><feat att="case" val="unspecified"/>
<FormRepresentation> <feat att="writtenForm" val="jernbanevogne"/> <feat att="inflectionalParadigm" val="MFG0014"/> <feat att="officiallyApproved" val="yes"/> <feat att="frequency" val=".2679"/></FormRepresentation></WordForm>
<WordForm><feat att="grammaticalGender" val="commonGender"/><feat att="definiteness" val="indefinite"/><feat att="grammaticalNumber" val="plural"/><feat att="case" val="genitiveCase"/>
<FormRepresentation> <feat att="writtenForm" val="jernbanevognes"/> <feat att="inflectionalParadigm" val="MFG0014"/> <feat att="officiallyApproved" val="yes"/> <feat att="frequency" val="0.0"/></FormRepresentation></WordForm>
<WordForm><feat att="grammaticalGender" val="commonGender"/><feat att="definiteness" val="definite"/><feat att="grammaticalNumber" val="singular"/><feat att="case" val="unspecified"/>
<FormRepresentation> <feat att="writtenForm" val="jernbanevognen"/> <feat att="inflectionalParadigm" val="MFG0014"/> <feat att="officiallyApproved" val="yes"/> <feat att="frequency" val="0.0"/></FormRepresentation></WordForm>
<WordForm><feat att="grammaticalGender" val="commonGender"/><feat att="definiteness" val="definite"/><feat att="grammaticalNumber" val="singular"/><feat att="case" val="genitiveCase"/>
<FormRepresentation> <feat att="writtenForm" val="jernbanevognens"/> <feat att="inflectionalParadigm" val="MFG0014"/> <feat att="officiallyApproved" val="yes"/> <feat att="frequency" val="0.0"/></FormRepresentation></WordForm>
<WordForm><feat att="grammaticalGender" val="commonGender"/><feat att="definiteness" val="definite"/><feat att="grammaticalNumber" val="plural"/><feat att="case" val="unspecified"/>
<FormRepresentation> <feat att="writtenForm" val="jernbanevognene"/> <feat att="inflectionalParadigm" val="MFG0014"/> <feat att="officiallyApproved" val="yes"/> <feat att="frequency" val="0.0"/></FormRepresentation></WordForm>
<WordForm><feat att="grammaticalGender" val="commonGender"/><feat att="definiteness" val="definite"/><feat att="grammaticalNumber" val="plural"/><feat att="case" val="genitiveCase"/>
<FormRepresentation> <feat att="writtenForm" val="jernbanevognenes"/> <feat att="inflectionalParadigm" val="MFG0014"/> <feat att="officiallyApproved" val="yes"/> <feat att="frequency" val="0.0"/></FormRepresentation></WordForm>
</LexicalEntry> 
<LexicalEntry><feat att="partOfSpeech" val="commonNoun"/> 
<feat att="id" val="GMU_JERNBEHOV_1"/> 
<feat att="morphologicalUnitId" val="JERNBEHOV"/> 
<feat att="originalSource" val="ONTOQUERY"/> 
<feat att="independentWord" val="yes"/> 
<feat att="decomposition" val="jern+behov"/> 
<Lemma><FormRepresentation> <feat att="writtenForm" val="jernbehov"/> <feat att="officiallyApproved" val="yes"/> 
<feat att="joiningElement" val="Not analyzed"/> 
</FormRepresentation> </Lemma> 
<WordForm><feat att="grammaticalGender" val="neuter"/><feat att="definiteness" val="indefinite"/><feat att="grammaticalNumber" val="singular"/><feat att="case" val="unspecified"/>
<FormRepresentation> <feat att="writtenForm" val="jernbehov"/> <feat att="inflectionalParadigm" val="MFG0040"/> <feat att="officiallyApproved" val="yes"/> <feat att="frequency" val=".0179"/></FormRepresentation></WordForm>
<WordForm><feat att="grammaticalGender" val="neuter"/><feat att="definiteness" val="indefinite"/><feat att="grammaticalNumber" val="singular"/><feat att="case" val="genitiveCase"/>
<FormRepresentation> <feat att="writtenForm" val="jernbehovs"/> <feat att="inflectionalParadigm" val="MFG0040"/> <feat att="officiallyApproved" val="yes"/> <feat att="frequency" val="0.0"/></FormRepresentation></WordForm>
<WordForm><feat att="grammaticalGender" val="neuter"/><feat att="definiteness" val="indefinite"/><feat att="grammaticalNumber" val="plural"/><feat att="case" val="unspecified"/>
<FormRepresentation> <feat att="writtenForm" val="jernbehov"/> <feat att="inflectionalParadigm" val="MFG0040"/> <feat att="officiallyApproved" val="yes"/> <feat att="frequency" val=".0179"/></FormRepresentation></WordForm>
<WordForm><feat att="grammaticalGender" val="neuter"/><feat att="definiteness" val="indefinite"/><feat att="grammaticalNumber" val="plural"/><feat att="case" val="genitiveCase"/>
<FormRepresentation> <feat att="writtenForm" val="jernbehovs"/> <feat att="inflectionalParadigm" val="MFG0040"/> <feat att="officiallyApproved" val="yes"/> <feat att="frequency" val="0.0"/></FormRepresentation></WordForm>
<WordForm><feat att="grammaticalGender" val="neuter"/><feat att="definiteness" val="definite"/><feat att="grammaticalNumber" val="singular"/><feat att="case" val="unspecified"/>
<FormRepresentation> <feat att="writtenForm" val="jernbehovet"/> <feat att="inflectionalParadigm" val="MFG0040"/> <feat att="officiallyApproved" val="yes"/> <feat att="frequency" val="0.0"/></FormRepresentation></WordForm>
<WordForm><feat att="grammaticalGender" val="neuter"/><feat att="definiteness" val="definite"/><feat att="grammaticalNumber" val="singular"/><feat att="case" val="genitiveCase"/>
<FormRepresentation> <feat att="writtenForm" val="jernbehovets"/> <feat att="inflectionalParadigm" val="MFG0040"/> <feat att="officiallyApproved" val="yes"/> <feat att="frequency" val="0.0"/></FormRepresentation></WordForm>
<WordForm><feat att="grammaticalGender" val="neuter"/><feat att="definiteness" val="definite"/><feat att="grammaticalNumber" val="plural"/><feat att="case" val="unspecified"/>
<FormRepresentation> <feat att="writtenForm" val="jernbehovene"/> <feat att="inflectionalParadigm" val="MFG0040"/> <feat att="officiallyApproved" val="yes"/> <feat att="frequency" val="0.0"/></FormRepresentation></WordForm>
<WordForm><feat att="grammaticalGender" val="neuter"/><feat att="definiteness" val="definite"/><feat att="grammaticalNumber" val="plural"/><feat att="case" val="genitiveCase"/>
<FormRepresentation> <feat att="writtenForm" val="jernbehovenes"/> <feat att="inflectionalParadigm" val="MFG0040"/> <feat att="officiallyApproved" val="yes"/> <feat att="frequency" val="0.0"/></FormRepresentation></WordForm>
</LexicalEntry> 
<LexicalEntry><feat att="partOfSpeech" val="commonNoun"/> 
<feat att="id" val="GMU_JERNBÅND_1"/> 
<feat att="morphologicalUnitId" val="JERNBÅND"/> 
<feat att="originalSource" val="DDO"/> 
<feat att="independentWord" val="yes"/> 
<feat att="decomposition" val="jern+bånd"/> 
<Lemma><FormRepresentation> <feat att="writtenForm" val="jernbånd"/> <feat att="officiallyApproved" val="yes"/> 
<feat att="joiningElement" val="Not analyzed"/> 
</FormRepresentation> </Lemma> 
<WordForm><feat att="grammaticalGender" val="neuter"/><feat att="definiteness" val="indefinite"/><feat att="grammaticalNumber" val="singular"/><feat att="case" val="unspecified"/>
<FormRepresentation> <feat att="writtenForm" val="jernbånd"/> <feat att="inflectionalParadigm" val="MFG0040"/> <feat att="officiallyApproved" val="yes"/> <feat att="frequency" val=".0714"/></FormRepresentation></WordForm>
<WordForm><feat att="grammaticalGender" val="neuter"/><feat att="definiteness" val="indefinite"/><feat att="grammaticalNumber" val="singular"/><feat att="case" val="genitiveCase"/>
<FormRepresentation> <feat att="writtenForm" val="jernbånds"/> <feat att="inflectionalParadigm" val="MFG0040"/> <feat att="officiallyApproved" val="yes"/> <feat att="frequency" val="0.0"/></FormRepresentation></WordForm>
<WordForm><feat att="grammaticalGender" val="neuter"/><feat att="definiteness" val="indefinite"/><feat att="grammaticalNumber" val="plural"/><feat att="case" val="unspecified"/>
<FormRepresentation> <feat att="writtenForm" val="jernbånd"/> <feat att="inflectionalParadigm" val="MFG0040"/> <feat att="officiallyApproved" val="yes"/> <feat att="frequency" val=".0714"/></FormRepresentation></WordForm>
<WordForm><feat att="grammaticalGender" val="neuter"/><feat att="definiteness" val="indefinite"/><feat att="grammaticalNumber" val="plural"/><feat att="case" val="genitiveCase"/>
<FormRepresentation> <feat att="writtenForm" val="jernbånds"/> <feat att="inflectionalParadigm" val="MFG0040"/> <feat att="officiallyApproved" val="yes"/> <feat att="frequency" val="0.0"/></FormRepresentation></WordForm>
<WordForm><feat att="grammaticalGender" val="neuter"/><feat att="definiteness" val="definite"/><feat att="grammaticalNumber" val="singular"/><feat att="case" val="unspecified"/>
<FormRepresentation> <feat att="writtenForm" val="jernbåndet"/> <feat att="inflectionalParadigm" val="MFG0040"/> <feat att="officiallyApproved" val="yes"/> <feat att="frequency" val="0.0"/></FormRepresentation></WordForm>
<WordForm><feat att="grammaticalGender" val="neuter"/><feat att="definiteness" val="definite"/><feat att="grammaticalNumber" val="singular"/><feat att="case" val="genitiveCase"/>
<FormRepresentation> <feat att="writtenForm" val="jernbåndets"/> <feat att="inflectionalParadigm" val="MFG0040"/> <feat att="officiallyApproved" val="yes"/> <feat att="frequency" val="0.0"/></FormRepresentation></WordForm>
<WordForm><feat att="grammaticalGender" val="neuter"/><feat att="definiteness" val="definite"/><feat att="grammaticalNumber" val="plural"/><feat att="case" val="unspecified"/>
<FormRepresentation> <feat att="writtenForm" val="jernbåndene"/> <feat att="inflectionalParadigm" val="MFG0040"/> <feat att="officiallyApproved" val="yes"/> <feat att="frequency" val="0.0"/></FormRepresentation></WordForm>
<WordForm><feat att="grammaticalGender" val="neuter"/><feat att="definiteness" val="definite"/><feat att="grammaticalNumber" val="plural"/><feat att="case" val="genitiveCase"/>
<FormRepresentation> <feat att="writtenForm" val="jernbåndenes"/> <feat att="inflectionalParadigm" val="MFG0040"/> <feat att="officiallyApproved" val="yes"/> <feat att="frequency" val="0.0"/></FormRepresentation></WordForm>
</LexicalEntry> 
<LexicalEntry><feat att="partOfSpeech" val="commonNoun"/> 
<feat att="id" val="GMU_JERNDEPOT_1"/> 
<feat att="morphologicalUnitId" val="JERNDEPOT"/> 
<feat att="originalSource" val="ONTOQUERY"/> 
<feat att="independentWord" val="yes"/> 
<feat att="decomposition" val="jern+depot"/> 
<Lemma><FormRepresentation> <feat att="writtenForm" val="jerndepot"/> <feat att="officiallyApproved" val="yes"/> 
<feat att="joiningElement" val="Not analyzed"/> 
</FormRepresentation> </Lemma> 
<WordForm><feat att="grammaticalGender" val="neuter"/><feat att="definiteness" val="indefinite"/><feat att="grammaticalNumber" val="singular"/><feat att="case" val="unspecified"/>
<FormRepresentation> <feat att="writtenForm" val="jerndepot"/> <feat att="inflectionalParadigm" val="MFG0044"/> <feat att="officiallyApproved" val="yes"/> <feat att="frequency" val=".0179"/></FormRepresentation></WordForm>
<WordForm><feat att="grammaticalGender" val="neuter"/><feat att="definiteness" val="indefinite"/><feat att="grammaticalNumber" val="singular"/><feat att="case" val="genitiveCase"/>
<FormRepresentation> <feat att="writtenForm" val="jerndepots"/> <feat att="inflectionalParadigm" val="MFG0044"/> <feat att="officiallyApproved" val="yes"/> <feat att="frequency" val="0.0"/></FormRepresentation></WordForm>
<WordForm><feat att="grammaticalGender" val="neuter"/><feat att="definiteness" val="indefinite"/><feat att="grammaticalNumber" val="plural"/><feat att="case" val="unspecified"/>
<FormRepresentation> <feat att="writtenForm" val="jerndepoter"/> <feat att="inflectionalParadigm" val="MFG0044"/> <feat att="officiallyApproved" val="yes"/> <feat att="frequency" val=".1071"/></FormRepresentation></WordForm>
<WordForm><feat att="grammaticalGender" val="neuter"/><feat att="definiteness" val="indefinite"/><feat att="grammaticalNumber" val="plural"/><feat att="case" val="genitiveCase"/>
<FormRepresentation> <feat att="writtenForm" val="jerndepoters"/> <feat att="inflectionalParadigm" val="MFG0044"/> <feat att="officiallyApproved" val="yes"/> <feat att="frequency" val="0.0"/></FormRepresentation></WordForm>
<WordForm><feat att="grammaticalGender" val="neuter"/><feat att="definiteness" val="definite"/><feat att="grammaticalNumber" val="singular"/><feat att="case" val="unspecified"/>
<FormRepresentation> <feat att="writtenForm" val="jerndepotet"/> <feat att="inflectionalParadigm" val="MFG0044"/> <feat att="officiallyApproved" val="yes"/> <feat att="frequency" val="0.0"/></FormRepresentation></WordForm>
<WordForm><feat att="grammaticalGender" val="neuter"/><feat att="definiteness" val="definite"/><feat att="grammaticalNumber" val="singular"/><feat att="case" val="genitiveCase"/>
<FormRepresentation> <feat att="writtenForm" val="jerndepotets"/> <feat att="inflectionalParadigm" val="MFG0044"/> <feat att="officiallyApproved" val="yes"/> <feat att="frequency" val="0.0"/></FormRepresentation></WordForm>
<WordForm><feat att="grammaticalGender" val="neuter"/><feat att="definiteness" val="definite"/><feat att="grammaticalNumber" val="plural"/><feat att="case" val="unspecified"/>
<FormRepresentation> <feat att="writtenForm" val="jerndepoterne"/> <feat att="inflectionalParadigm" val="MFG0044"/> <feat att="officiallyApproved" val="yes"/> <feat att="frequency" val="0.0"/></FormRepresentation></WordForm>
<WordForm><feat att="grammaticalGender" val="neuter"/><feat att="definiteness" val="definite"/><feat att="grammaticalNumber" val="plural"/><feat att="case" val="genitiveCase"/>
<FormRepresentation> <feat att="writtenForm" val="jerndepoternes"/> <feat att="inflectionalParadigm" val="MFG0044"/> <feat att="officiallyApproved" val="yes"/> <feat att="frequency" val="0.0"/></FormRepresentation></WordForm>
</LexicalEntry> 
<LexicalEntry><feat att="partOfSpeech" val="commonNoun"/> 
<feat att="id" val="GMU_JERNDRÅBE_1"/> 
<feat att="morphologicalUnitId" val="JERNDRÅBE"/> 
<feat att="originalSource" val="ONTOQUERY"/> 
<feat att="independentWord" val="yes"/> 
<feat att="decomposition" val="jern+dråbe"/> 
<Lemma><FormRepresentation> <feat att="writtenForm" val="jerndråbe"/> <feat att="officiallyApproved" val="yes"/> 
<feat att="joiningElement" val="Not analyzed"/> 
</FormRepresentation> </Lemma> 
<WordForm><feat att="grammaticalGender" val="commonGender"/><feat att="definiteness" val="indefinite"/><feat att="grammaticalNumber" val="singular"/><feat att="case" val="unspecified"/>
<FormRepresentation> <feat att="writtenForm" val="jerndråbe"/> <feat att="inflectionalParadigm" val="MFG0076"/> <feat att="officiallyApproved" val="yes"/> <feat att="frequency" val="0.0"/></FormRepresentation></WordForm>
<WordForm><feat att="grammaticalGender" val="commonGender"/><feat att="definiteness" val="indefinite"/><feat att="grammaticalNumber" val="singular"/><feat att="case" val="genitiveCase"/>
<FormRepresentation> <feat att="writtenForm" val="jerndråbes"/> <feat att="inflectionalParadigm" val="MFG0076"/> <feat att="officiallyApproved" val="yes"/> <feat att="frequency" val="0.0"/></FormRepresentation></WordForm>
<WordForm><feat att="grammaticalGender" val="commonGender"/><feat att="definiteness" val="indefinite"/><feat att="grammaticalNumber" val="plural"/><feat att="case" val="unspecified"/>
<FormRepresentation> <feat att="writtenForm" val="jerndråber"/> <feat att="inflectionalParadigm" val="MFG0076"/> <feat att="officiallyApproved" val="yes"/> <feat att="frequency" val=".0179"/></FormRepresentation></WordForm>
<WordForm><feat att="grammaticalGender" val="commonGender"/><feat att="definiteness" val="indefinite"/><feat att="grammaticalNumber" val="plural"/><feat att="case" val="genitiveCase"/>
<FormRepresentation> <feat att="writtenForm" val="jerndråbers"/> <feat att="inflectionalParadigm" val="MFG0076"/> <feat att="officiallyApproved" val="yes"/> <feat att="frequency" val="0.0"/></FormRepresentation></WordForm>
<WordForm><feat att="grammaticalGender" val="commonGender"/><feat att="definiteness" val="definite"/><feat att="grammaticalNumber" val="singular"/><feat att="case" val="unspecified"/>
<FormRepresentation> <feat att="writtenForm" val="jerndråben"/> <feat att="inflectionalParadigm" val="MFG0076"/> <feat att="officiallyApproved" val="yes"/> <feat att="frequency" val="0.0"/></FormRepresentation></WordForm>
<WordForm><feat att="grammaticalGender" val="commonGender"/><feat att="definiteness" val="definite"/><feat att="grammaticalNumber" val="singular"/><feat att="case" val="genitiveCase"/>
<FormRepresentation> <feat att="writtenForm" val="jerndråbens"/> <feat att="inflectionalParadigm" val="MFG0076"/> <feat att="officiallyApproved" val="yes"/> <feat att="frequency" val="0.0"/></FormRepresentation></WordForm>
<WordForm><feat att="grammaticalGender" val="commonGender"/><feat att="definiteness" val="definite"/><feat att="grammaticalNumber" val="plural"/><feat att="case" val="unspecified"/>
<FormRepresentation> <feat att="writtenForm" val="jerndråberne"/> <feat att="inflectionalParadigm" val="MFG0076"/> <feat att="officiallyApproved" val="yes"/> <feat att="frequency" val="0.0"/></FormRepresentation></WordForm>
<WordForm><feat att="grammaticalGender" val="commonGender"/><feat att="definiteness" val="definite"/><feat att="grammaticalNumber" val="plural"/><feat att="case" val="genitiveCase"/>
<FormRepresentation> <feat att="writtenForm" val="jerndråbernes"/> <feat att="inflectionalParadigm" val="MFG0076"/> <feat att="officiallyApproved" val="yes"/> <feat att="frequency" val="0.0"/></FormRepresentation></WordForm>
</LexicalEntry> 
<LexicalEntry><feat att="partOfSpeech" val="commonNoun"/> 
<feat att="id" val="GMU_JERNFORBINDELSE_1"/> 
<feat att="morphologicalUnitId" val="JERNFORBINDELSE"/> 
<feat att="originalSource" val="DDO"/> 
<feat att="independentWord" val="yes"/> 
<feat att="decomposition" val="jern+forbindelse"/> 
<Lemma><FormRepresentation> <feat att="writtenForm" val="jernforbindelse"/> <feat att="officiallyApproved" val="yes"/> 
<feat att="joiningElement" val="Not analyzed"/> 
</FormRepresentation> </Lemma> 
<WordForm><feat att="grammaticalGender" val="commonGender"/><feat att="definiteness" val="indefinite"/><feat att="grammaticalNumber" val="singular"/><feat att="case" val="unspecified"/>
<FormRepresentation> <feat att="writtenForm" val="jernforbindelse"/> <feat att="inflectionalParadigm" val="MFG0076"/> <feat att="officiallyApproved" val="yes"/> <feat att="frequency" val="0.0"/></FormRepresentation></WordForm>
<WordForm><feat att="grammaticalGender" val="commonGender"/><feat att="definiteness" val="indefinite"/><feat att="grammaticalNumber" val="singular"/><feat att="case" val="genitiveCase"/>
<FormRepresentation> <feat att="writtenForm" val="jernforbindelses"/> <feat att="inflectionalParadigm" val="MFG0076"/> <feat att="officiallyApproved" val="yes"/> <feat att="frequency" val="0.0"/></FormRepresentation></WordForm>
<WordForm><feat att="grammaticalGender" val="commonGender"/><feat att="definiteness" val="indefinite"/><feat att="grammaticalNumber" val="plural"/><feat att="case" val="unspecified"/>
<FormRepresentation> <feat att="writtenForm" val="jernforbindelser"/> <feat att="inflectionalParadigm" val="MFG0076"/> <feat att="officiallyApproved" val="yes"/> <feat att="frequency" val=".1071"/></FormRepresentation></WordForm>
<WordForm><feat att="grammaticalGender" val="commonGender"/><feat att="definiteness" val="indefinite"/><feat att="grammaticalNumber" val="plural"/><feat att="case" val="genitiveCase"/>
<FormRepresentation> <feat att="writtenForm" val="jernforbindelsers"/> <feat att="inflectionalParadigm" val="MFG0076"/> <feat att="officiallyApproved" val="yes"/> <feat att="frequency" val="0.0"/></FormRepresentation></WordForm>
<WordForm><feat att="grammaticalGender" val="commonGender"/><feat att="definiteness" val="definite"/><feat att="grammaticalNumber" val="singular"/><feat att="case" val="unspecified"/>
<FormRepresentation> <feat att="writtenForm" val="jernforbindelsen"/> <feat att="inflectionalParadigm" val="MFG0076"/> <feat att="officiallyApproved" val="yes"/> <feat att="frequency" val="0.0"/></FormRepresentation></WordForm>
<WordForm><feat att="grammaticalGender" val="commonGender"/><feat att="definiteness" val="definite"/><feat att="grammaticalNumber" val="singular"/><feat att="case" val="genitiveCase"/>
<FormRepresentation> <feat att="writtenForm" val="jernforbindelsens"/> <feat att="inflectionalParadigm" val="MFG0076"/> <feat att="officiallyApproved" val="yes"/> <feat att="frequency" val="0.0"/></FormRepresentation></WordForm>
<WordForm><feat att="grammaticalGender" val="commonGender"/><feat att="definiteness" val="definite"/><feat att="grammaticalNumber" val="plural"/><feat att="case" val="unspecified"/>
<FormRepresentation> <feat att="writtenForm" val="jernforbindelserne"/> <feat att="inflectionalParadigm" val="MFG0076"/> <feat att="officiallyApproved" val="yes"/> <feat att="frequency" val=".0536"/></FormRepresentation></WordForm>
<WordForm><feat att="grammaticalGender" val="commonGender"/><feat att="definiteness" val="definite"/><feat att="grammaticalNumber" val="plural"/><feat att="case" val="genitiveCase"/>
<FormRepresentation> <feat att="writtenForm" val="jernforbindelsernes"/> <feat att="inflectionalParadigm" val="MFG0076"/> <feat att="officiallyApproved" val="yes"/> <feat att="frequency" val="0.0"/></FormRepresentation></WordForm>
</LexicalEntry> 
<LexicalEntry><feat att="partOfSpeech" val="commonNoun"/> 
<feat att="id" val="GMU_JERNGREB_1"/> 
<feat att="morphologicalUnitId" val="JERNGREB"/> 
<feat att="originalSource" val="PAROLE"/> 
<feat att="independentWord" val="yes"/> 
<feat att="decomposition" val="jern+greb"/> 
<Lemma><FormRepresentation> <feat att="writtenForm" val="jerngreb"/> <feat att="officiallyApproved" val="yes"/> 
<feat att="joiningElement" val="Not analyzed"/> 
</FormRepresentation> </Lemma> 
<WordForm><feat att="grammaticalGender" val="neuter"/><feat att="definiteness" val="indefinite"/><feat att="grammaticalNumber" val="singular"/><feat att="case" val="unspecified"/>
<FormRepresentation> <feat att="writtenForm" val="jerngreb"/> <feat att="inflectionalParadigm" val="MFG0040"/> <feat att="officiallyApproved" val="yes"/> <feat att="frequency" val="1.4286"/></FormRepresentation></WordForm>
<WordForm><feat att="grammaticalGender" val="neuter"/><feat att="definiteness" val="indefinite"/><feat att="grammaticalNumber" val="singular"/><feat att="case" val="genitiveCase"/>
<FormRepresentation> <feat att="writtenForm" val="jerngrebs"/> <feat att="inflectionalParadigm" val="MFG0040"/> <feat att="officiallyApproved" val="yes"/> <feat att="frequency" val="0.0"/></FormRepresentation></WordForm>
<WordForm><feat att="grammaticalGender" val="neuter"/><feat att="definiteness" val="indefinite"/><feat att="grammaticalNumber" val="plural"/><feat att="case" val="unspecified"/>
<FormRepresentation> <feat att="writtenForm" val="jerngreb"/> <feat att="inflectionalParadigm" val="MFG0040"/> <feat att="officiallyApproved" val="yes"/> <feat att="frequency" val="1.4286"/></FormRepresentation></WordForm>
<WordForm><feat att="grammaticalGender" val="neuter"/><feat att="definiteness" val="indefinite"/><feat att="grammaticalNumber" val="plural"/><feat att="case" val="genitiveCase"/>
<FormRepresentation> <feat att="writtenForm" val="jerngrebs"/> <feat att="inflectionalParadigm" val="MFG0040"/> <feat att="officiallyApproved" val="yes"/> <feat att="frequency" val="0.0"/></FormRepresentation></WordForm>
<WordForm><feat att="grammaticalGender" val="neuter"/><feat att="definiteness" val="definite"/><feat att="grammaticalNumber" val="singular"/><feat att="case" val="unspecified"/>
<FormRepresentation> <feat att="writtenForm" val="jerngrebet"/> <feat att="inflectionalParadigm" val="MFG0040"/> <feat att="officiallyApproved" val="yes"/> <feat att="frequency" val=".0893"/></FormRepresentation></WordForm>
<WordForm><feat att="grammaticalGender" val="neuter"/><feat att="definiteness" val="definite"/><feat att="grammaticalNumber" val="singular"/><feat att="case" val="genitiveCase"/>
<FormRepresentation> <feat att="writtenForm" val="jerngrebets"/> <feat att="inflectionalParadigm" val="MFG0040"/> <feat att="officiallyApproved" val="yes"/> <feat att="frequency" val="0.0"/></FormRepresentation></WordForm>
<WordForm><feat att="grammaticalGender" val="neuter"/><feat att="definiteness" val="definite"/><feat att="grammaticalNumber" val="plural"/><feat att="case" val="unspecified"/>
<FormRepresentation> <feat att="writtenForm" val="jerngrebene"/> <feat att="inflectionalParadigm" val="MFG0040"/> <feat att="officiallyApproved" val="yes"/> <feat att="frequency" val="0.0"/></FormRepresentation></WordForm>
<WordForm><feat att="grammaticalGender" val="neuter"/><feat att="definiteness" val="definite"/><feat att="grammaticalNumber" val="plural"/><feat att="case" val="genitiveCase"/>
<FormRepresentation> <feat att="writtenForm" val="jerngrebenes"/> <feat att="inflectionalParadigm" val="MFG0040"/> <feat att="officiallyApproved" val="yes"/> <feat att="frequency" val="0.0"/></FormRepresentation></WordForm>
</LexicalEntry> 
<LexicalEntry><feat att="partOfSpeech" val="commonNoun"/> 
<feat att="id" val="GMU_JERNHÅND_1"/> 
<feat att="morphologicalUnitId" val="JERNHÅND"/> 
<feat att="originalSource" val="DDO"/> 
<feat att="independentWord" val="yes"/> 
<feat att="decomposition" val="jern+hånd"/> 
<Lemma><FormRepresentation> <feat att="writtenForm" val="jernhånd"/> <feat att="officiallyApproved" val="yes"/> 
<feat att="joiningElement" val="Not analyzed"/> 
</FormRepresentation> </Lemma> 
<WordForm><feat att="grammaticalGender" val="commonGender"/><feat att="definiteness" val="indefinite"/><feat att="grammaticalNumber" val="singular"/><feat att="case" val="unspecified"/>
<FormRepresentation> <feat att="writtenForm" val="jernhånd"/> <feat att="inflectionalParadigm" val="MFG0038"/> <feat att="officiallyApproved" val="yes"/> <feat att="frequency" val=".3393"/></FormRepresentation></WordForm>
<WordForm><feat att="grammaticalGender" val="commonGender"/><feat att="definiteness" val="indefinite"/><feat att="grammaticalNumber" val="singular"/><feat att="case" val="genitiveCase"/>
<FormRepresentation> <feat att="writtenForm" val="jernhånds"/> <feat att="inflectionalParadigm" val="MFG0038"/> <feat att="officiallyApproved" val="yes"/> <feat att="frequency" val="0.0"/></FormRepresentation></WordForm>
<WordForm><feat att="grammaticalGender" val="commonGender"/><feat att="definiteness" val="indefinite"/><feat att="grammaticalNumber" val="plural"/><feat att="case" val="unspecified"/>
<FormRepresentation> <feat att="writtenForm" val="jernhænder"/> <feat att="inflectionalParadigm" val="MFG0038"/> <feat att="officiallyApproved" val="yes"/> <feat att="frequency" val="0.0"/></FormRepresentation></WordForm>
<WordForm><feat att="grammaticalGender" val="commonGender"/><feat att="definiteness" val="indefinite"/><feat att="grammaticalNumber" val="plural"/><feat att="case" val="genitiveCase"/>
<FormRepresentation> <feat att="writtenForm" val="jernhænders"/> <feat att="inflectionalParadigm" val="MFG0038"/> <feat att="officiallyApproved" val="yes"/> <feat att="frequency" val="0.0"/></FormRepresentation></WordForm>
<WordForm><feat att="grammaticalGender" val="commonGender"/><feat att="definiteness" val="definite"/><feat att="grammaticalNumber" val="singular"/><feat att="case" val="unspecified"/>
<FormRepresentation> <feat att="writtenForm" val="jernhånden"/> <feat att="inflectionalParadigm" val="MFG0038"/> <feat att="officiallyApproved" val="yes"/> <feat att="frequency" val=".1429"/></FormRepresentation></WordForm>
<WordForm><feat att="grammaticalGender" val="commonGender"/><feat att="definiteness" val="definite"/><feat att="grammaticalNumber" val="singular"/><feat att="case" val="genitiveCase"/>
<FormRepresentation> <feat att="writtenForm" val="jernhåndens"/> <feat att="inflectionalParadigm" val="MFG0038"/> <feat att="officiallyApproved" val="yes"/> <feat att="frequency" val="0.0"/></FormRepresentation></WordForm>
<WordForm><feat att="grammaticalGender" val="commonGender"/><feat att="definiteness" val="definite"/><feat att="grammaticalNumber" val="plural"/><feat att="case" val="unspecified"/>
<FormRepresentation> <feat att="writtenForm" val="jernhænderne"/> <feat att="inflectionalParadigm" val="MFG0038"/> <feat att="officiallyApproved" val="yes"/> <feat att="frequency" val="0.0"/></FormRepresentation></WordForm>
<WordForm><feat att="grammaticalGender" val="commonGender"/><feat att="definiteness" val="definite"/><feat att="grammaticalNumber" val="plural"/><feat att="case" val="genitiveCase"/>
<FormRepresentation> <feat att="writtenForm" val="jernhændernes"/> <feat att="inflectionalParadigm" val="MFG0038"/> <feat att="officiallyApproved" val="yes"/> <feat att="frequency" val="0.0"/></FormRepresentation></WordForm>
</LexicalEntry> 
<LexicalEntry><feat att="partOfSpeech" val="commonNoun"/> 
<feat att="id" val="GMU_JERNINDHOLD_1"/> 
<feat att="morphologicalUnitId" val="JERNINDHOLD"/> 
<feat att="originalSource" val="ONTOQUERY"/> 
<feat att="independentWord" val="yes"/> 
<feat att="decomposition" val="jern+indhold"/> 
<Lemma><FormRepresentation> <feat att="writtenForm" val="jernindhold"/> <feat att="officiallyApproved" val="yes"/> 
<feat att="joiningElement" val="Not analyzed"/> 
</FormRepresentation> </Lemma> 
<WordForm><feat att="grammaticalGender" val="neuter"/><feat att="definiteness" val="indefinite"/><feat att="grammaticalNumber" val="singular"/><feat att="case" val="unspecified"/>
<FormRepresentation> <feat att="writtenForm" val="jernindhold"/> <feat att="inflectionalParadigm" val="MFG0040"/> <feat att="officiallyApproved" val="yes"/> <feat att="frequency" val=".0714"/></FormRepresentation></WordForm>
<WordForm><feat att="grammaticalGender" val="neuter"/><feat att="definiteness" val="indefinite"/><feat att="grammaticalNumber" val="singular"/><feat att="case" val="genitiveCase"/>
<FormRepresentation> <feat att="writtenForm" val="jernindholds"/> <feat att="inflectionalParadigm" val="MFG0040"/> <feat att="officiallyApproved" val="yes"/> <feat att="frequency" val="0.0"/></FormRepresentation></WordForm>
<WordForm><feat att="grammaticalGender" val="neuter"/><feat att="definiteness" val="indefinite"/><feat att="grammaticalNumber" val="plural"/><feat att="case" val="unspecified"/>
<FormRepresentation> <feat att="writtenForm" val="jernindhold"/> <feat att="inflectionalParadigm" val="MFG0040"/> <feat att="officiallyApproved" val="yes"/> <feat att="frequency" val=".0714"/></FormRepresentation></WordForm>
<WordForm><feat att="grammaticalGender" val="neuter"/><feat att="definiteness" val="indefinite"/><feat att="grammaticalNumber" val="plural"/><feat att="case" val="genitiveCase"/>
<FormRepresentation> <feat att="writtenForm" val="jernindholds"/> <feat att="inflectionalParadigm" val="MFG0040"/> <feat att="officiallyApproved" val="yes"/> <feat att="frequency" val="0.0"/></FormRepresentation></WordForm>
<WordForm><feat att="grammaticalGender" val="neuter"/><feat att="definiteness" val="definite"/><feat att="grammaticalNumber" val="singular"/><feat att="case" val="unspecified"/>
<FormRepresentation> <feat att="writtenForm" val="jernindholdet"/> <feat att="inflectionalParadigm" val="MFG0040"/> <feat att="officiallyApproved" val="yes"/> <feat att="frequency" val=".0536"/></FormRepresentation></WordForm>
<WordForm><feat att="grammaticalGender" val="neuter"/><feat att="definiteness" val="definite"/><feat att="grammaticalNumber" val="singular"/><feat att="case" val="genitiveCase"/>
<FormRepresentation> <feat att="writtenForm" val="jernindholdets"/> <feat att="inflectionalParadigm" val="MFG0040"/> <feat att="officiallyApproved" val="yes"/> <feat att="frequency" val="0.0"/></FormRepresentation></WordForm>
<WordForm><feat att="grammaticalGender" val="neuter"/><feat att="definiteness" val="definite"/><feat att="grammaticalNumber" val="plural"/><feat att="case" val="unspecified"/>
<FormRepresentation> <feat att="writtenForm" val="jernindholdene"/> <feat att="inflectionalParadigm" val="MFG0040"/> <feat att="officiallyApproved" val="yes"/> <feat att="frequency" val="0.0"/></FormRepresentation></WordForm>
<WordForm><feat att="grammaticalGender" val="neuter"/><feat att="definiteness" val="definite"/><feat att="grammaticalNumber" val="plural"/><feat att="case" val="genitiveCase"/>
<FormRepresentation> <feat att="writtenForm" val="jernindholdenes"/> <feat att="inflectionalParadigm" val="MFG0040"/> <feat att="officiallyApproved" val="yes"/> <feat att="frequency" val="0.0"/></FormRepresentation></WordForm>
</LexicalEntry> 
<LexicalEntry><feat att="partOfSpeech" val="commonNoun"/> 
<feat att="id" val="GMU_JERNINDTAGELSE_1"/> 
<feat att="morphologicalUnitId" val="JERNINDTAGELSE"/> 
<feat att="originalSource" val="ONTOQUERY"/> 
<feat att="independentWord" val="yes"/> 
<feat att="decomposition" val="jern+indtagelse"/> 
<Lemma><FormRepresentation> <feat att="writtenForm" val="jernindtagelse"/> <feat att="officiallyApproved" val="yes"/> 
<feat att="joiningElement" val="Not analyzed"/> 
</FormRepresentation> </Lemma> 
<WordForm><feat att="grammaticalGender" val="commonGender"/><feat att="definiteness" val="indefinite"/><feat att="grammaticalNumber" val="singular"/><feat att="case" val="unspecified"/>
<FormRepresentation> <feat att="writtenForm" val="jernindtagelse"/> <feat att="inflectionalParadigm" val="MFG0076"/> <feat att="officiallyApproved" val="yes"/> <feat att="frequency" val="0.0"/></FormRepresentation></WordForm>
<WordForm><feat att="grammaticalGender" val="commonGender"/><feat att="definiteness" val="indefinite"/><feat att="grammaticalNumber" val="singular"/><feat att="case" val="genitiveCase"/>
<FormRepresentation> <feat att="writtenForm" val="jernindtagelses"/> <feat att="inflectionalParadigm" val="MFG0076"/> <feat att="officiallyApproved" val="yes"/> <feat att="frequency" val="0.0"/></FormRepresentation></WordForm>
<WordForm><feat att="grammaticalGender" val="commonGender"/><feat att="definiteness" val="indefinite"/><feat att="grammaticalNumber" val="plural"/><feat att="case" val="unspecified"/>
<FormRepresentation> <feat att="writtenForm" val="jernindtagelser"/> <feat att="inflectionalParadigm" val="MFG0076"/> <feat att="officiallyApproved" val="yes"/> <feat att="frequency" val="0.0"/></FormRepresentation></WordForm>
<WordForm><feat att="grammaticalGender" val="commonGender"/><feat att="definiteness" val="indefinite"/><feat att="grammaticalNumber" val="plural"/><feat att="case" val="genitiveCase"/>
<FormRepresentation> <feat att="writtenForm" val="jernindtagelsers"/> <feat att="inflectionalParadigm" val="MFG0076"/> <feat att="officiallyApproved" val="yes"/> <feat att="frequency" val="0.0"/></FormRepresentation></WordForm>
<WordForm><feat att="grammaticalGender" val="commonGender"/><feat att="definiteness" val="definite"/><feat att="grammaticalNumber" val="singular"/><feat att="case" val="unspecified"/>
<FormRepresentation> <feat att="writtenForm" val="jernindtagelsen"/> <feat att="inflectionalParadigm" val="MFG0076"/> <feat att="officiallyApproved" val="yes"/> <feat att="frequency" val="0.0"/></FormRepresentation></WordForm>
<WordForm><feat att="grammaticalGender" val="commonGender"/><feat att="definiteness" val="definite"/><feat att="grammaticalNumber" val="singular"/><feat att="case" val="genitiveCase"/>
<FormRepresentation> <feat att="writtenForm" val="jernindtagelsens"/> <feat att="inflectionalParadigm" val="MFG0076"/> <feat att="officiallyApproved" val="yes"/> <feat att="frequency" val="0.0"/></FormRepresentation></WordForm>
<WordForm><feat att="grammaticalGender" val="commonGender"/><feat att="definiteness" val="definite"/><feat att="grammaticalNumber" val="plural"/><feat att="case" val="unspecified"/>
<FormRepresentation> <feat att="writtenForm" val="jernindtagelserne"/> <feat att="inflectionalParadigm" val="MFG0076"/> <feat att="officiallyApproved" val="yes"/> <feat att="frequency" val="0.0"/></FormRepresentation></WordForm>
<WordForm><feat att="grammaticalGender" val="commonGender"/><feat att="definiteness" val="definite"/><feat att="grammaticalNumber" val="plural"/><feat att="case" val="genitiveCase"/>
<FormRepresentation> <feat att="writtenForm" val="jernindtagelsernes"/> <feat att="inflectionalParadigm" val="MFG0076"/> <feat att="officiallyApproved" val="yes"/> <feat att="frequency" val="0.0"/></FormRepresentation></WordForm>
</LexicalEntry> 
<LexicalEntry><feat att="partOfSpeech" val="commonNoun"/> 
<feat att="id" val="GMU_JERNINDUSTRI_1"/> 
<feat att="morphologicalUnitId" val="JERNINDUSTRI"/> 
<feat att="originalSource" val="UKENDT"/> 
<feat att="independentWord" val="yes"/> 
<feat att="decomposition" val="jern+industri"/> 
<Lemma><FormRepresentation> <feat att="writtenForm" val="jernindustri"/> <feat att="officiallyApproved" val="yes"/> 
<feat att="joiningElement" val="Not analyzed"/> 
</FormRepresentation> </Lemma> 
<WordForm><feat att="grammaticalGender" val="commonGender"/><feat att="definiteness" val="indefinite"/><feat att="grammaticalNumber" val="singular"/><feat att="case" val="unspecified"/>
<FormRepresentation> <feat att="writtenForm" val="jernindustri"/> <feat att="inflectionalParadigm" val="MFG0016"/> <feat att="officiallyApproved" val="yes"/> <feat att="frequency" val=".0536"/></FormRepresentation></WordForm>
<WordForm><feat att="grammaticalGender" val="commonGender"/><feat att="definiteness" val="indefinite"/><feat att="grammaticalNumber" val="singular"/><feat att="case" val="genitiveCase"/>
<FormRepresentation> <feat att="writtenForm" val="jernindustris"/> <feat att="inflectionalParadigm" val="MFG0016"/> <feat att="officiallyApproved" val="yes"/> <feat att="frequency" val="0.0"/></FormRepresentation></WordForm>
<WordForm><feat att="grammaticalGender" val="commonGender"/><feat att="definiteness" val="indefinite"/><feat att="grammaticalNumber" val="plural"/><feat att="case" val="unspecified"/>
<FormRepresentation> <feat att="writtenForm" val="jernindustrier"/> <feat att="inflectionalParadigm" val="MFG0016"/> <feat att="officiallyApproved" val="yes"/> <feat att="frequency" val="0.0"/></FormRepresentation></WordForm>
<WordForm><feat att="grammaticalGender" val="commonGender"/><feat att="definiteness" val="indefinite"/><feat att="grammaticalNumber" val="plural"/><feat att="case" val="genitiveCase"/>
<FormRepresentation> <feat att="writtenForm" val="jernindustriers"/> <feat att="inflectionalParadigm" val="MFG0016"/> <feat att="officiallyApproved" val="yes"/> <feat att="frequency" val="0.0"/></FormRepresentation></WordForm>
<WordForm><feat att="grammaticalGender" val="commonGender"/><feat att="definiteness" val="definite"/><feat att="grammaticalNumber" val="singular"/><feat att="case" val="unspecified"/>
<FormRepresentation> <feat att="writtenForm" val="jernindustrien"/> <feat att="inflectionalParadigm" val="MFG0016"/> <feat att="officiallyApproved" val="yes"/> <feat att="frequency" val=".4643"/></FormRepresentation></WordForm>
<WordForm><feat att="grammaticalGender" val="commonGender"/><feat att="definiteness" val="definite"/><feat att="grammaticalNumber" val="singular"/><feat att="case" val="genitiveCase"/>
<FormRepresentation> <feat att="writtenForm" val="jernindustriens"/> <feat att="inflectionalParadigm" val="MFG0016"/> <feat att="officiallyApproved" val="yes"/> <feat att="frequency" val=".0536"/></FormRepresentation></WordForm>
<WordForm><feat att="grammaticalGender" val="commonGender"/><feat att="definiteness" val="definite"/><feat att="grammaticalNumber" val="plural"/><feat att="case" val="unspecified"/>
<FormRepresentation> <feat att="writtenForm" val="jernindustrierne"/> <feat att="inflectionalParadigm" val="MFG0016"/> <feat att="officiallyApproved" val="yes"/> <feat att="frequency" val="0.0"/></FormRepresentation></WordForm>
<WordForm><feat att="grammaticalGender" val="commonGender"/><feat att="definiteness" val="definite"/><feat att="grammaticalNumber" val="plural"/><feat att="case" val="genitiveCase"/>
<FormRepresentation> <feat att="writtenForm" val="jernindustriernes"/> <feat att="inflectionalParadigm" val="MFG0016"/> <feat att="officiallyApproved" val="yes"/> <feat att="frequency" val="0.0"/></FormRepresentation></WordForm>
</LexicalEntry> 
<LexicalEntry><feat att="partOfSpeech" val="commonNoun"/> 
<feat att="id" val="GMU_JERNKASSE_1"/> 
<feat att="morphologicalUnitId" val="JERNKASSE"/> 
<feat att="originalSource" val="DDO"/> 
<feat att="independentWord" val="yes"/> 
<feat att="decomposition" val="jern+kasse"/> 
<Lemma><FormRepresentation> <feat att="writtenForm" val="jernkasse"/> <feat att="officiallyApproved" val="yes"/> 
<feat att="joiningElement" val="Not analyzed"/> 
</FormRepresentation> </Lemma> 
<WordForm><feat att="grammaticalGender" val="commonGender"/><feat att="definiteness" val="indefinite"/><feat att="grammaticalNumber" val="singular"/><feat att="case" val="unspecified"/>
<FormRepresentation> <feat att="writtenForm" val="jernkasse"/> <feat att="inflectionalParadigm" val="MFG0076"/> <feat att="officiallyApproved" val="yes"/> <feat att="frequency" val=".0357"/></FormRepresentation></WordForm>
<WordForm><feat att="grammaticalGender" val="commonGender"/><feat att="definiteness" val="indefinite"/><feat att="grammaticalNumber" val="singular"/><feat att="case" val="genitiveCase"/>
<FormRepresentation> <feat att="writtenForm" val="jernkasses"/> <feat att="inflectionalParadigm" val="MFG0076"/> <feat att="officiallyApproved" val="yes"/> <feat att="frequency" val="0.0"/></FormRepresentation></WordForm>
<WordForm><feat att="grammaticalGender" val="commonGender"/><feat att="definiteness" val="indefinite"/><feat att="grammaticalNumber" val="plural"/><feat att="case" val="unspecified"/>
<FormRepresentation> <feat att="writtenForm" val="jernkasser"/> <feat att="inflectionalParadigm" val="MFG0076"/> <feat att="officiallyApproved" val="yes"/> <feat att="frequency" val=".0179"/></FormRepresentation></WordForm>
<WordForm><feat att="grammaticalGender" val="commonGender"/><feat att="definiteness" val="indefinite"/><feat att="grammaticalNumber" val="plural"/><feat att="case" val="genitiveCase"/>
<FormRepresentation> <feat att="writtenForm" val="jernkassers"/> <feat att="inflectionalParadigm" val="MFG0076"/> <feat att="officiallyApproved" val="yes"/> <feat att="frequency" val="0.0"/></FormRepresentation></WordForm>
<WordForm><feat att="grammaticalGender" val="commonGender"/><feat att="definiteness" val="definite"/><feat att="grammaticalNumber" val="singular"/><feat att="case" val="unspecified"/>
<FormRepresentation> <feat att="writtenForm" val="jernkassen"/> <feat att="inflectionalParadigm" val="MFG0076"/> <feat att="officiallyApproved" val="yes"/> <feat att="frequency" val="0.0"/></FormRepresentation></WordForm>
<WordForm><feat att="grammaticalGender" val="commonGender"/><feat att="definiteness" val="definite"/><feat att="grammaticalNumber" val="singular"/><feat att="case" val="genitiveCase"/>
<FormRepresentation> <feat att="writtenForm" val="jernkassens"/> <feat att="inflectionalParadigm" val="MFG0076"/> <feat att="officiallyApproved" val="yes"/> <feat att="frequency" val="0.0"/></FormRepresentation></WordForm>
<WordForm><feat att="grammaticalGender" val="commonGender"/><feat att="definiteness" val="definite"/><feat att="grammaticalNumber" val="plural"/><feat att="case" val="unspecified"/>
<FormRepresentation> <feat att="writtenForm" val="jernkasserne"/> <feat att="inflectionalParadigm" val="MFG0076"/> <feat att="officiallyApproved" val="yes"/> <feat att="frequency" val="0.0"/></FormRepresentation></WordForm>
<WordForm><feat att="grammaticalGender" val="commonGender"/><feat att="definiteness" val="definite"/><feat att="grammaticalNumber" val="plural"/><feat att="case" val="genitiveCase"/>
<FormRepresentation> <feat att="writtenForm" val="jernkassernes"/> <feat att="inflectionalParadigm" val="MFG0076"/> <feat att="officiallyApproved" val="yes"/> <feat att="frequency" val="0.0"/></FormRepresentation></WordForm>
</LexicalEntry> 
<LexicalEntry><feat att="partOfSpeech" val="commonNoun"/> 
<feat att="id" val="GMU_JERNKERNE_1"/> 
<feat att="morphologicalUnitId" val="JERNKERNE"/> 
<feat att="originalSource" val="DDO"/> 
<feat att="independentWord" val="yes"/> 
<feat att="decomposition" val="jern+kerne"/> 
<Lemma><FormRepresentation> <feat att="writtenForm" val="jernkerne"/> <feat att="officiallyApproved" val="yes"/> 
<feat att="joiningElement" val="Not analyzed"/> 
</FormRepresentation> </Lemma> 
<WordForm><feat att="grammaticalGender" val="commonGender"/><feat att="definiteness" val="indefinite"/><feat att="grammaticalNumber" val="singular"/><feat att="case" val="unspecified"/>
<FormRepresentation> <feat att="writtenForm" val="jernkerne"/> <feat att="inflectionalParadigm" val="MFG0076"/> <feat att="officiallyApproved" val="yes"/> <feat att="frequency" val=".6071"/></FormRepresentation></WordForm>
<WordForm><feat att="grammaticalGender" val="commonGender"/><feat att="definiteness" val="indefinite"/><feat att="grammaticalNumber" val="singular"/><feat att="case" val="genitiveCase"/>
<FormRepresentation> <feat att="writtenForm" val="jernkernes"/> <feat att="inflectionalParadigm" val="MFG0076"/> <feat att="officiallyApproved" val="yes"/> <feat att="frequency" val="0.0"/></FormRepresentation></WordForm>
<WordForm><feat att="grammaticalGender" val="commonGender"/><feat att="definiteness" val="indefinite"/><feat att="grammaticalNumber" val="plural"/><feat att="case" val="unspecified"/>
<FormRepresentation> <feat att="writtenForm" val="jernkerner"/> <feat att="inflectionalParadigm" val="MFG0076"/> <feat att="officiallyApproved" val="yes"/> <feat att="frequency" val=".0357"/></FormRepresentation></WordForm>
<WordForm><feat att="grammaticalGender" val="commonGender"/><feat att="definiteness" val="indefinite"/><feat att="grammaticalNumber" val="plural"/><feat att="case" val="genitiveCase"/>
<FormRepresentation> <feat att="writtenForm" val="jernkerners"/> <feat att="inflectionalParadigm" val="MFG0076"/> <feat att="officiallyApproved" val="yes"/> <feat att="frequency" val="0.0"/></FormRepresentation></WordForm>
<WordForm><feat att="grammaticalGender" val="commonGender"/><feat att="definiteness" val="definite"/><feat att="grammaticalNumber" val="singular"/><feat att="case" val="unspecified"/>
<FormRepresentation> <feat att="writtenForm" val="jernkernen"/> <feat att="inflectionalParadigm" val="MFG0076"/> <feat att="officiallyApproved" val="yes"/> <feat att="frequency" val=".2143"/></FormRepresentation></WordForm>
<WordForm><feat att="grammaticalGender" val="commonGender"/><feat att="definiteness" val="definite"/><feat att="grammaticalNumber" val="singular"/><feat att="case" val="genitiveCase"/>
<FormRepresentation> <feat att="writtenForm" val="jernkernens"/> <feat att="inflectionalParadigm" val="MFG0076"/> <feat att="officiallyApproved" val="yes"/> <feat att="frequency" val=".0357"/></FormRepresentation></WordForm>
<WordForm><feat att="grammaticalGender" val="commonGender"/><feat att="definiteness" val="definite"/><feat att="grammaticalNumber" val="plural"/><feat att="case" val="unspecified"/>
<FormRepresentation> <feat att="writtenForm" val="jernkernerne"/> <feat att="inflectionalParadigm" val="MFG0076"/> <feat att="officiallyApproved" val="yes"/> <feat att="frequency" val="0.0"/></FormRepresentation></WordForm>
<WordForm><feat att="grammaticalGender" val="commonGender"/><feat att="definiteness" val="definite"/><feat att="grammaticalNumber" val="plural"/><feat att="case" val="genitiveCase"/>
<FormRepresentation> <feat att="writtenForm" val="jernkernernes"/> <feat att="inflectionalParadigm" val="MFG0076"/> <feat att="officiallyApproved" val="yes"/> <feat att="frequency" val="0.0"/></FormRepresentation></WordForm>
</LexicalEntry> 
<LexicalEntry><feat att="partOfSpeech" val="commonNoun"/> 
<feat att="id" val="GMU_JERNKÆDE_1"/> 
<feat att="morphologicalUnitId" val="JERNKÆDE"/> 
<feat att="originalSource" val="DDO"/> 
<feat att="independentWord" val="yes"/> 
<feat att="decomposition" val="jern+kæde"/> 
<Lemma><FormRepresentation> <feat att="writtenForm" val="jernkæde"/> <feat att="officiallyApproved" val="yes"/> 
<feat att="joiningElement" val="Not analyzed"/> 
</FormRepresentation> </Lemma> 
<WordForm><feat att="grammaticalGender" val="commonGender"/><feat att="definiteness" val="indefinite"/><feat att="grammaticalNumber" val="singular"/><feat att="case" val="unspecified"/>
<FormRepresentation> <feat att="writtenForm" val="jernkæde"/> <feat att="inflectionalParadigm" val="MFG0076"/> <feat att="officiallyApproved" val="yes"/> <feat att="frequency" val=".2679"/></FormRepresentation></WordForm>
<WordForm><feat att="grammaticalGender" val="commonGender"/><feat att="definiteness" val="indefinite"/><feat att="grammaticalNumber" val="singular"/><feat att="case" val="genitiveCase"/>
<FormRepresentation> <feat att="writtenForm" val="jernkædes"/> <feat att="inflectionalParadigm" val="MFG0076"/> <feat att="officiallyApproved" val="yes"/> <feat att="frequency" val="0.0"/></FormRepresentation></WordForm>
<WordForm><feat att="grammaticalGender" val="commonGender"/><feat att="definiteness" val="indefinite"/><feat att="grammaticalNumber" val="plural"/><feat att="case" val="unspecified"/>
<FormRepresentation> <feat att="writtenForm" val="jernkæder"/> <feat att="inflectionalParadigm" val="MFG0076"/> <feat att="officiallyApproved" val="yes"/> <feat att="frequency" val=".1786"/></FormRepresentation></WordForm>
<WordForm><feat att="grammaticalGender" val="commonGender"/><feat att="definiteness" val="indefinite"/><feat att="grammaticalNumber" val="plural"/><feat att="case" val="genitiveCase"/>
<FormRepresentation> <feat att="writtenForm" val="jernkæders"/> <feat att="inflectionalParadigm" val="MFG0076"/> <feat att="officiallyApproved" val="yes"/> <feat att="frequency" val="0.0"/></FormRepresentation></WordForm>
<WordForm><feat att="grammaticalGender" val="commonGender"/><feat att="definiteness" val="definite"/><feat att="grammaticalNumber" val="singular"/><feat att="case" val="unspecified"/>
<FormRepresentation> <feat att="writtenForm" val="jernkæden"/> <feat att="inflectionalParadigm" val="MFG0076"/> <feat att="officiallyApproved" val="yes"/> <feat att="frequency" val="0.0"/></FormRepresentation></WordForm>
<WordForm><feat att="grammaticalGender" val="commonGender"/><feat att="definiteness" val="definite"/><feat att="grammaticalNumber" val="singular"/><feat att="case" val="genitiveCase"/>
<FormRepresentation> <feat att="writtenForm" val="jernkædens"/> <feat att="inflectionalParadigm" val="MFG0076"/> <feat att="officiallyApproved" val="yes"/> <feat att="frequency" val="0.0"/></FormRepresentation></WordForm>
<WordForm><feat att="grammaticalGender" val="commonGender"/><feat att="definiteness" val="definite"/><feat att="grammaticalNumber" val="plural"/><feat att="case" val="unspecified"/>
<FormRepresentation> <feat att="writtenForm" val="jernkæderne"/> <feat att="inflectionalParadigm" val="MFG0076"/> <feat att="officiallyApproved" val="yes"/> <feat att="frequency" val=".0179"/></FormRepresentation></WordForm>
<WordForm><feat att="grammaticalGender" val="commonGender"/><feat att="definiteness" val="definite"/><feat att="grammaticalNumber" val="plural"/><feat att="case" val="genitiveCase"/>
<FormRepresentation> <feat att="writtenForm" val="jernkædernes"/> <feat att="inflectionalParadigm" val="MFG0076"/> <feat att="officiallyApproved" val="yes"/> <feat att="frequency" val="0.0"/></FormRepresentation></WordForm>
</LexicalEntry> 
<LexicalEntry><feat att="partOfSpeech" val="commonNoun"/> 
<feat att="id" val="GMU_JERNMALM_1"/> 
<feat att="morphologicalUnitId" val="JERNMALM"/> 
<feat att="originalSource" val="PAROLE"/> 
<feat att="independentWord" val="yes"/> 
<feat att="decomposition" val="jern+malm"/> 
<Lemma><FormRepresentation> <feat att="writtenForm" val="jernmalm"/> <feat att="officiallyApproved" val="yes"/> 
<feat att="joiningElement" val="Not analyzed"/> 
</FormRepresentation> </Lemma> 
<WordForm><feat att="grammaticalGender" val="commonGender"/><feat att="definiteness" val="indefinite"/><feat att="grammaticalNumber" val="singular"/><feat att="case" val="unspecified"/>
<FormRepresentation> <feat att="writtenForm" val="jernmalm"/> <feat att="inflectionalParadigm" val="MFG0014"/> <feat att="officiallyApproved" val="yes"/> <feat att="frequency" val="1.0179"/></FormRepresentation></WordForm>
<WordForm><feat att="grammaticalGender" val="commonGender"/><feat att="definiteness" val="indefinite"/><feat att="grammaticalNumber" val="singular"/><feat att="case" val="genitiveCase"/>
<FormRepresentation> <feat att="writtenForm" val="jernmalms"/> <feat att="inflectionalParadigm" val="MFG0014"/> <feat att="officiallyApproved" val="yes"/> <feat att="frequency" val=".0179"/></FormRepresentation></WordForm>
<WordForm><feat att="grammaticalGender" val="commonGender"/><feat att="definiteness" val="indefinite"/><feat att="grammaticalNumber" val="plural"/><feat att="case" val="unspecified"/>
<FormRepresentation> <feat att="writtenForm" val="jernmalme"/> <feat att="inflectionalParadigm" val="MFG0014"/> <feat att="officiallyApproved" val="yes"/> <feat att="frequency" val=".0179"/></FormRepresentation></WordForm>
<WordForm><feat att="grammaticalGender" val="commonGender"/><feat att="definiteness" val="indefinite"/><feat att="grammaticalNumber" val="plural"/><feat att="case" val="genitiveCase"/>
<FormRepresentation> <feat att="writtenForm" val="jernmalmes"/> <feat att="inflectionalParadigm" val="MFG0014"/> <feat att="officiallyApproved" val="yes"/> <feat att="frequency" val="0.0"/></FormRepresentation></WordForm>
<WordForm><feat att="grammaticalGender" val="commonGender"/><feat att="definiteness" val="definite"/><feat att="grammaticalNumber" val="singular"/><feat att="case" val="unspecified"/>
<FormRepresentation> <feat att="writtenForm" val="jernmalmen"/> <feat att="inflectionalParadigm" val="MFG0014"/> <feat att="officiallyApproved" val="yes"/> <feat att="frequency" val=".0893"/></FormRepresentation></WordForm>
<WordForm><feat att="grammaticalGender" val="commonGender"/><feat att="definiteness" val="definite"/><feat att="grammaticalNumber" val="singular"/><feat att="case" val="genitiveCase"/>
<FormRepresentation> <feat att="writtenForm" val="jernmalmens"/> <feat att="inflectionalParadigm" val="MFG0014"/> <feat att="officiallyApproved" val="yes"/> <feat att="frequency" val="0.0"/></FormRepresentation></WordForm>
<WordForm><feat att="grammaticalGender" val="commonGender"/><feat att="definiteness" val="definite"/><feat att="grammaticalNumber" val="plural"/><feat att="case" val="unspecified"/>
<FormRepresentation> <feat att="writtenForm" val="jernmalmene"/> <feat att="inflectionalParadigm" val="MFG0014"/> <feat att="officiallyApproved" val="yes"/> <feat att="frequency" val="0.0"/></FormRepresentation></WordForm>
<WordForm><feat att="grammaticalGender" val="commonGender"/><feat att="definiteness" val="definite"/><feat att="grammaticalNumber" val="plural"/><feat att="case" val="genitiveCase"/>
<FormRepresentation> <feat att="writtenForm" val="jernmalmenes"/> <feat att="inflectionalParadigm" val="MFG0014"/> <feat att="officiallyApproved" val="yes"/> <feat att="frequency" val="0.0"/></FormRepresentation></WordForm>
</LexicalEntry> 
<LexicalEntry><feat att="partOfSpeech" val="commonNoun"/> 
<feat att="id" val="GMU_JERNMAND_1"/> 
<feat att="morphologicalUnitId" val="JERNMAND"/> 
<feat att="originalSource" val="DDO"/> 
<feat att="independentWord" val="yes"/> 
<feat att="decomposition" val="jern+mand"/> 
<Lemma><FormRepresentation> <feat att="writtenForm" val="jernmand"/> <feat att="officiallyApproved" val="yes"/> 
<feat att="joiningElement" val="Not analyzed"/> 
</FormRepresentation> </Lemma> 
<WordForm><feat att="grammaticalGender" val="commonGender"/><feat att="definiteness" val="indefinite"/><feat att="grammaticalNumber" val="singular"/><feat att="case" val="unspecified"/>
<FormRepresentation> <feat att="writtenForm" val="jernmand"/> <feat att="inflectionalParadigm" val="MFG0020"/> <feat att="officiallyApproved" val="yes"/> <feat att="frequency" val=".2857"/></FormRepresentation></WordForm>
<WordForm><feat att="grammaticalGender" val="commonGender"/><feat att="definiteness" val="indefinite"/><feat att="grammaticalNumber" val="singular"/><feat att="case" val="genitiveCase"/>
<FormRepresentation> <feat att="writtenForm" val="jernmands"/> <feat att="inflectionalParadigm" val="MFG0020"/> <feat att="officiallyApproved" val="yes"/> <feat att="frequency" val=".0179"/></FormRepresentation></WordForm>
<WordForm><feat att="grammaticalGender" val="commonGender"/><feat att="definiteness" val="indefinite"/><feat att="grammaticalNumber" val="plural"/><feat att="case" val="unspecified"/>
<FormRepresentation> <feat att="writtenForm" val="jernmænd"/> <feat att="inflectionalParadigm" val="MFG0020"/> <feat att="officiallyApproved" val="yes"/> <feat att="frequency" val=".0714"/></FormRepresentation></WordForm>
<WordForm><feat att="grammaticalGender" val="commonGender"/><feat att="definiteness" val="indefinite"/><feat att="grammaticalNumber" val="plural"/><feat att="case" val="genitiveCase"/>
<FormRepresentation> <feat att="writtenForm" val="jernmænds"/> <feat att="inflectionalParadigm" val="MFG0020"/> <feat att="officiallyApproved" val="yes"/> <feat att="frequency" val="0.0"/></FormRepresentation></WordForm>
<WordForm><feat att="grammaticalGender" val="commonGender"/><feat att="definiteness" val="definite"/><feat att="grammaticalNumber" val="singular"/><feat att="case" val="unspecified"/>
<FormRepresentation> <feat att="writtenForm" val="jernmanden"/> <feat att="inflectionalParadigm" val="MFG0020"/> <feat att="officiallyApproved" val="yes"/> <feat att="frequency" val=".2679"/></FormRepresentation></WordForm>
<WordForm><feat att="grammaticalGender" val="commonGender"/><feat att="definiteness" val="definite"/><feat att="grammaticalNumber" val="singular"/><feat att="case" val="genitiveCase"/>
<FormRepresentation> <feat att="writtenForm" val="jernmandens"/> <feat att="inflectionalParadigm" val="MFG0020"/> <feat att="officiallyApproved" val="yes"/> <feat att="frequency" val=".0714"/></FormRepresentation></WordForm>
<WordForm><feat att="grammaticalGender" val="commonGender"/><feat att="definiteness" val="definite"/><feat att="grammaticalNumber" val="plural"/><feat att="case" val="unspecified"/>
<FormRepresentation> <feat att="writtenForm" val="jernmændene"/> <feat att="inflectionalParadigm" val="MFG0020"/> <feat att="officiallyApproved" val="yes"/> <feat att="frequency" val="0.0"/></FormRepresentation></WordForm>
<WordForm><feat att="grammaticalGender" val="commonGender"/><feat att="definiteness" val="definite"/><feat att="grammaticalNumber" val="plural"/><feat att="case" val="genitiveCase"/>
<FormRepresentation> <feat att="writtenForm" val="jernmændenes"/> <feat att="inflectionalParadigm" val="MFG0020"/> <feat att="officiallyApproved" val="yes"/> <feat att="frequency" val="0.0"/></FormRepresentation></WordForm>
</LexicalEntry> 
<LexicalEntry><feat att="partOfSpeech" val="commonNoun"/> 
<feat att="id" val="GMU_JERNMANGEL_1"/> 
<feat att="morphologicalUnitId" val="JERNMANGEL"/> 
<feat att="originalSource" val="ONTOQUERY"/> 
<feat att="independentWord" val="yes"/> 
<feat att="decomposition" val="jern+mangel"/> 
<Lemma><FormRepresentation> <feat att="writtenForm" val="jernmangel"/> <feat att="officiallyApproved" val="yes"/> 
<feat att="joiningElement" val="nil"/> 
<feat att="joiningElementResult" val="jernmangel"/> 
</FormRepresentation> </Lemma> 
<WordForm><feat att="grammaticalGender" val="commonGender"/><feat att="definiteness" val="indefinite"/><feat att="grammaticalNumber" val="singular"/><feat att="case" val="unspecified"/>
<FormRepresentation> <feat att="writtenForm" val="jernmangel"/><feat att="inflectionalParadigm" val="MFG0026,MFG0104"/> <feat att="officiallyApproved" val="yes"/> <feat att="frequency" val=".3214"/></FormRepresentation></WordForm>
<WordForm><feat att="grammaticalGender" val="commonGender"/><feat att="definiteness" val="indefinite"/><feat att="grammaticalNumber" val="singular"/><feat att="case" val="genitiveCase"/>
<FormRepresentation> <feat att="writtenForm" val="jernmangels"/><feat att="inflectionalParadigm" val="MFG0026,MFG0104"/> <feat att="officiallyApproved" val="yes"/> <feat att="frequency" val="0.0"/></FormRepresentation></WordForm>
<WordForm><feat att="grammaticalGender" val="commonGender"/><feat att="definiteness" val="indefinite"/><feat att="grammaticalNumber" val="plural"/><feat att="case" val="unspecified"/>
<FormRepresentation> <feat att="writtenForm" val="jernmangler"/><feat att="inflectionalParadigm" val="MFG0026,MFG0104"/> <feat att="officiallyApproved" val="yes"/> <feat att="frequency" val="0.0"/></FormRepresentation></WordForm>
<WordForm><feat att="grammaticalGender" val="commonGender"/><feat att="definiteness" val="indefinite"/><feat att="grammaticalNumber" val="plural"/><feat att="case" val="genitiveCase"/>
<FormRepresentation> <feat att="writtenForm" val="jernmanglers"/><feat att="inflectionalParadigm" val="MFG0026,MFG0104"/> <feat att="officiallyApproved" val="yes"/> <feat att="frequency" val="0.0"/></FormRepresentation></WordForm>
<WordForm><feat att="grammaticalGender" val="commonGender"/><feat att="definiteness" val="definite"/><feat att="grammaticalNumber" val="singular"/><feat att="case" val="unspecified"/>
<FormRepresentation> <feat att="writtenForm" val="jernmanglen"/> <feat att="inflectionalParadigm" val="MFG0104"/> <feat att="officiallyApproved" val="yes"/> <feat att="frequency" val="0.0"/></FormRepresentation><FormRepresentation> <feat att="writtenForm" val="jernmangelen"/> <feat att="inflectionalParadigm" val="MFG0026"/> <feat att="officiallyApproved" val="yes"/> <feat att="frequency" val="0.0"/></FormRepresentation></WordForm>
<WordForm><feat att="grammaticalGender" val="commonGender"/><feat att="definiteness" val="definite"/><feat att="grammaticalNumber" val="singular"/><feat att="case" val="genitiveCase"/>
<FormRepresentation> <feat att="writtenForm" val="jernmanglens"/> <feat att="inflectionalParadigm" val="MFG0104"/> <feat att="officiallyApproved" val="yes"/> <feat att="frequency" val="0.0"/></FormRepresentation><FormRepresentation> <feat att="writtenForm" val="jernmangelens"/> <feat att="inflectionalParadigm" val="MFG0026"/> <feat att="officiallyApproved" val="yes"/> <feat att="frequency" val="0.0"/></FormRepresentation></WordForm>
<WordForm><feat att="grammaticalGender" val="commonGender"/><feat att="definiteness" val="definite"/><feat att="grammaticalNumber" val="plural"/><feat att="case" val="unspecified"/>
<FormRepresentation> <feat att="writtenForm" val="jernmanglerne"/><feat att="inflectionalParadigm" val="MFG0026,MFG0104"/> <feat att="officiallyApproved" val="yes"/> <feat att="frequency" val="0.0"/></FormRepresentation></WordForm>
<WordForm><feat att="grammaticalGender" val="commonGender"/><feat att="definiteness" val="definite"/><feat att="grammaticalNumber" val="plural"/><feat att="case" val="genitiveCase"/>
<FormRepresentation> <feat att="writtenForm" val="jernmanglernes"/><feat att="inflectionalParadigm" val="MFG0026,MFG0104"/> <feat att="officiallyApproved" val="yes"/> <feat att="frequency" val="0.0"/></FormRepresentation></WordForm>
</LexicalEntry> 
<LexicalEntry><feat att="partOfSpeech" val="commonNoun"/> 
<feat att="id" val="GMU_JERNOPTAGELSE_1"/> 
<feat att="morphologicalUnitId" val="JERNOPTAGELSE"/> 
<feat att="originalSource" val="ONTOQUERY"/> 
<feat att="independentWord" val="yes"/> 
<feat att="decomposition" val="jern+optagelse"/> 
<Lemma><FormRepresentation> <feat att="writtenForm" val="jernoptagelse"/> <feat att="officiallyApproved" val="yes"/> 
<feat att="joiningElement" val="Not analyzed"/> 
</FormRepresentation> </Lemma> 
<WordForm><feat att="grammaticalGender" val="commonGender"/><feat att="definiteness" val="indefinite"/><feat att="grammaticalNumber" val="singular"/><feat att="case" val="unspecified"/>
<FormRepresentation> <feat att="writtenForm" val="jernoptagelse"/> <feat att="inflectionalParadigm" val="MFG0076"/> <feat att="officiallyApproved" val="yes"/> <feat att="frequency" val="0.0"/></FormRepresentation></WordForm>
<WordForm><feat att="grammaticalGender" val="commonGender"/><feat att="definiteness" val="indefinite"/><feat att="grammaticalNumber" val="singular"/><feat att="case" val="genitiveCase"/>
<FormRepresentation> <feat att="writtenForm" val="jernoptagelses"/> <feat att="inflectionalParadigm" val="MFG0076"/> <feat att="officiallyApproved" val="yes"/> <feat att="frequency" val="0.0"/></FormRepresentation></WordForm>
<WordForm><feat att="grammaticalGender" val="commonGender"/><feat att="definiteness" val="indefinite"/><feat att="grammaticalNumber" val="plural"/><feat att="case" val="unspecified"/>
<FormRepresentation> <feat att="writtenForm" val="jernoptagelser"/> <feat att="inflectionalParadigm" val="MFG0076"/> <feat att="officiallyApproved" val="yes"/> <feat att="frequency" val="0.0"/></FormRepresentation></WordForm>
<WordForm><feat att="grammaticalGender" val="commonGender"/><feat att="definiteness" val="indefinite"/><feat att="grammaticalNumber" val="plural"/><feat att="case" val="genitiveCase"/>
<FormRepresentation> <feat att="writtenForm" val="jernoptagelsers"/> <feat att="inflectionalParadigm" val="MFG0076"/> <feat att="officiallyApproved" val="yes"/> <feat att="frequency" val="0.0"/></FormRepresentation></WordForm>
<WordForm><feat att="grammaticalGender" val="commonGender"/><feat att="definiteness" val="definite"/><feat att="grammaticalNumber" val="singular"/><feat att="case" val="unspecified"/>
<FormRepresentation> <feat att="writtenForm" val="jernoptagelsen"/> <feat att="inflectionalParadigm" val="MFG0076"/> <feat att="officiallyApproved" val="yes"/> <feat att="frequency" val=".0357"/></FormRepresentation></WordForm>
<WordForm><feat att="grammaticalGender" val="commonGender"/><feat att="definiteness" val="definite"/><feat att="grammaticalNumber" val="singular"/><feat att="case" val="genitiveCase"/>
<FormRepresentation> <feat att="writtenForm" val="jernoptagelsens"/> <feat att="inflectionalParadigm" val="MFG0076"/> <feat att="officiallyApproved" val="yes"/> <feat att="frequency" val=".0536"/></FormRepresentation></WordForm>
<WordForm><feat att="grammaticalGender" val="commonGender"/><feat att="definiteness" val="definite"/><feat att="grammaticalNumber" val="plural"/><feat att="case" val="unspecified"/>
<FormRepresentation> <feat att="writtenForm" val="jernoptagelserne"/> <feat att="inflectionalParadigm" val="MFG0076"/> <feat att="officiallyApproved" val="yes"/> <feat att="frequency" val="0.0"/></FormRepresentation></WordForm>
<WordForm><feat att="grammaticalGender" val="commonGender"/><feat att="definiteness" val="definite"/><feat att="grammaticalNumber" val="plural"/><feat att="case" val="genitiveCase"/>
<FormRepresentation> <feat att="writtenForm" val="jernoptagelsernes"/> <feat att="inflectionalParadigm" val="MFG0076"/> <feat att="officiallyApproved" val="yes"/> <feat att="frequency" val="0.0"/></FormRepresentation></WordForm>
</LexicalEntry> 
<LexicalEntry><feat att="partOfSpeech" val="commonNoun"/> 
<feat att="id" val="GMU_JERNOVERSKUD_1"/> 
<feat att="morphologicalUnitId" val="JERNOVERSKUD"/> 
<feat att="originalSource" val="ONTOQUERY"/> 
<feat att="independentWord" val="yes"/> 
<feat att="decomposition" val="jern+overskud"/> 
<Lemma><FormRepresentation> <feat att="writtenForm" val="jernoverskud"/> <feat att="officiallyApproved" val="yes"/> 
<feat att="joiningElement" val="Not analyzed"/> 
</FormRepresentation> </Lemma> 
<WordForm><feat att="grammaticalGender" val="neuter"/><feat att="definiteness" val="indefinite"/><feat att="grammaticalNumber" val="singular"/><feat att="case" val="unspecified"/>
<FormRepresentation> <feat att="writtenForm" val="jernoverskud"/> <feat att="inflectionalParadigm" val="MFG0009"/> <feat att="officiallyApproved" val="yes"/> <feat att="frequency" val="0.0"/></FormRepresentation></WordForm>
<WordForm><feat att="grammaticalGender" val="neuter"/><feat att="definiteness" val="indefinite"/><feat att="grammaticalNumber" val="singular"/><feat att="case" val="genitiveCase"/>
<FormRepresentation> <feat att="writtenForm" val="jernoverskuds"/> <feat att="inflectionalParadigm" val="MFG0009"/> <feat att="officiallyApproved" val="yes"/> <feat att="frequency" val="0.0"/></FormRepresentation></WordForm>
<WordForm><feat att="grammaticalGender" val="neuter"/><feat att="definiteness" val="indefinite"/><feat att="grammaticalNumber" val="plural"/><feat att="case" val="unspecified"/>
<FormRepresentation> <feat att="writtenForm" val="jernoverskud"/> <feat att="inflectionalParadigm" val="MFG0009"/> <feat att="officiallyApproved" val="yes"/> <feat att="frequency" val="0.0"/></FormRepresentation></WordForm>
<WordForm><feat att="grammaticalGender" val="neuter"/><feat att="definiteness" val="indefinite"/><feat att="grammaticalNumber" val="plural"/><feat att="case" val="genitiveCase"/>
<FormRepresentation> <feat att="writtenForm" val="jernoverskuds"/> <feat att="inflectionalParadigm" val="MFG0009"/> <feat att="officiallyApproved" val="yes"/> <feat att="frequency" val="0.0"/></FormRepresentation></WordForm>
<WordForm><feat att="grammaticalGender" val="neuter"/><feat att="definiteness" val="definite"/><feat att="grammaticalNumber" val="singular"/><feat att="case" val="unspecified"/>
<FormRepresentation> <feat att="writtenForm" val="jernoverskuddet"/> <feat att="inflectionalParadigm" val="MFG0009"/> <feat att="officiallyApproved" val="yes"/> <feat att="frequency" val="0.0"/></FormRepresentation></WordForm>
<WordForm><feat att="grammaticalGender" val="neuter"/><feat att="definiteness" val="definite"/><feat att="grammaticalNumber" val="singular"/><feat att="case" val="genitiveCase"/>
<FormRepresentation> <feat att="writtenForm" val="jernoverskuddets"/> <feat att="inflectionalParadigm" val="MFG0009"/> <feat att="officiallyApproved" val="yes"/> <feat att="frequency" val="0.0"/></FormRepresentation></WordForm>
<WordForm><feat att="grammaticalGender" val="neuter"/><feat att="definiteness" val="definite"/><feat att="grammaticalNumber" val="plural"/><feat att="case" val="unspecified"/>
<FormRepresentation> <feat att="writtenForm" val="jernoverskuddene"/> <feat att="inflectionalParadigm" val="MFG0009"/> <feat att="officiallyApproved" val="yes"/> <feat att="frequency" val="0.0"/></FormRepresentation></WordForm>
<WordForm><feat att="grammaticalGender" val="neuter"/><feat att="definiteness" val="definite"/><feat att="grammaticalNumber" val="plural"/><feat att="case" val="genitiveCase"/>
<FormRepresentation> <feat att="writtenForm" val="jernoverskuddenes"/> <feat att="inflectionalParadigm" val="MFG0009"/> <feat att="officiallyApproved" val="yes"/> <feat att="frequency" val="0.0"/></FormRepresentation></WordForm>
</LexicalEntry> 
<LexicalEntry><feat att="partOfSpeech" val="commonNoun"/> 
<feat att="id" val="GMU_JERNPORT_1"/> 
<feat att="morphologicalUnitId" val="JERNPORT"/> 
<feat att="originalSource" val="DDO"/> 
<feat att="independentWord" val="yes"/> 
<feat att="decomposition" val="jern+port"/> 
<Lemma><FormRepresentation> <feat att="writtenForm" val="jernport"/> <feat att="officiallyApproved" val="yes"/> 
<feat att="joiningElement" val="Not analyzed"/> 
</FormRepresentation> </Lemma> 
<WordForm><feat att="grammaticalGender" val="commonGender"/><feat att="definiteness" val="indefinite"/><feat att="grammaticalNumber" val="singular"/><feat att="case" val="unspecified"/>
<FormRepresentation> <feat att="writtenForm" val="jernport"/> <feat att="inflectionalParadigm" val="MFG0014"/> <feat att="officiallyApproved" val="yes"/> <feat att="frequency" val=".1429"/></FormRepresentation></WordForm>
<WordForm><feat att="grammaticalGender" val="commonGender"/><feat att="definiteness" val="indefinite"/><feat att="grammaticalNumber" val="singular"/><feat att="case" val="genitiveCase"/>
<FormRepresentation> <feat att="writtenForm" val="jernports"/> <feat att="inflectionalParadigm" val="MFG0014"/> <feat att="officiallyApproved" val="yes"/> <feat att="frequency" val="0.0"/></FormRepresentation></WordForm>
<WordForm><feat att="grammaticalGender" val="commonGender"/><feat att="definiteness" val="indefinite"/><feat att="grammaticalNumber" val="plural"/><feat att="case" val="unspecified"/>
<FormRepresentation> <feat att="writtenForm" val="jernporte"/> <feat att="inflectionalParadigm" val="MFG0014"/> <feat att="officiallyApproved" val="yes"/> <feat att="frequency" val=".0179"/></FormRepresentation></WordForm>
<WordForm><feat att="grammaticalGender" val="commonGender"/><feat att="definiteness" val="indefinite"/><feat att="grammaticalNumber" val="plural"/><feat att="case" val="genitiveCase"/>
<FormRepresentation> <feat att="writtenForm" val="jernportes"/> <feat att="inflectionalParadigm" val="MFG0014"/> <feat att="officiallyApproved" val="yes"/> <feat att="frequency" val="0.0"/></FormRepresentation></WordForm>
<WordForm><feat att="grammaticalGender" val="commonGender"/><feat att="definiteness" val="definite"/><feat att="grammaticalNumber" val="singular"/><feat att="case" val="unspecified"/>
<FormRepresentation> <feat att="writtenForm" val="jernporten"/> <feat att="inflectionalParadigm" val="MFG0014"/> <feat att="officiallyApproved" val="yes"/> <feat att="frequency" val=".0893"/></FormRepresentation></WordForm>
<WordForm><feat att="grammaticalGender" val="commonGender"/><feat att="definiteness" val="definite"/><feat att="grammaticalNumber" val="singular"/><feat att="case" val="genitiveCase"/>
<FormRepresentation> <feat att="writtenForm" val="jernportens"/> <feat att="inflectionalParadigm" val="MFG0014"/> <feat att="officiallyApproved" val="yes"/> <feat att="frequency" val="0.0"/></FormRepresentation></WordForm>
<WordForm><feat att="grammaticalGender" val="commonGender"/><feat att="definiteness" val="definite"/><feat att="grammaticalNumber" val="plural"/><feat att="case" val="unspecified"/>
<FormRepresentation> <feat att="writtenForm" val="jernportene"/> <feat att="inflectionalParadigm" val="MFG0014"/> <feat att="officiallyApproved" val="yes"/> <feat att="frequency" val="0.0"/></FormRepresentation></WordForm>
<WordForm><feat att="grammaticalGender" val="commonGender"/><feat att="definiteness" val="definite"/><feat att="grammaticalNumber" val="plural"/><feat att="case" val="genitiveCase"/>
<FormRepresentation> <feat att="writtenForm" val="jernportenes"/> <feat att="inflectionalParadigm" val="MFG0014"/> <feat att="officiallyApproved" val="yes"/> <feat att="frequency" val="0.0"/></FormRepresentation></WordForm>
</LexicalEntry> 
<LexicalEntry><feat att="partOfSpeech" val="commonNoun"/> 
<feat att="id" val="GMU_JERNRING_1"/> 
<feat att="morphologicalUnitId" val="JERNRING"/> 
<feat att="originalSource" val="PAROLE"/> 
<feat att="independentWord" val="yes"/> 
<feat att="decomposition" val="jern+ring"/> 
<Lemma><FormRepresentation> <feat att="writtenForm" val="jernring"/> <feat att="officiallyApproved" val="yes"/> 
<feat att="joiningElement" val="Not analyzed"/> 
</FormRepresentation> </Lemma> 
<WordForm><feat att="grammaticalGender" val="commonGender"/><feat att="definiteness" val="indefinite"/><feat att="grammaticalNumber" val="singular"/><feat att="case" val="unspecified"/>
<FormRepresentation> <feat att="writtenForm" val="jernring"/> <feat att="inflectionalParadigm" val="MFG0014"/> <feat att="officiallyApproved" val="yes"/> <feat att="frequency" val=".4643"/></FormRepresentation></WordForm>
<WordForm><feat att="grammaticalGender" val="commonGender"/><feat att="definiteness" val="indefinite"/><feat att="grammaticalNumber" val="singular"/><feat att="case" val="genitiveCase"/>
<FormRepresentation> <feat att="writtenForm" val="jernrings"/> <feat att="inflectionalParadigm" val="MFG0014"/> <feat att="officiallyApproved" val="yes"/> <feat att="frequency" val="0.0"/></FormRepresentation></WordForm>
<WordForm><feat att="grammaticalGender" val="commonGender"/><feat att="definiteness" val="indefinite"/><feat att="grammaticalNumber" val="plural"/><feat att="case" val="unspecified"/>
<FormRepresentation> <feat att="writtenForm" val="jernringe"/> <feat att="inflectionalParadigm" val="MFG0014"/> <feat att="officiallyApproved" val="yes"/> <feat att="frequency" val=".1786"/></FormRepresentation></WordForm>
<WordForm><feat att="grammaticalGender" val="commonGender"/><feat att="definiteness" val="indefinite"/><feat att="grammaticalNumber" val="plural"/><feat att="case" val="genitiveCase"/>
<FormRepresentation> <feat att="writtenForm" val="jernringes"/> <feat att="inflectionalParadigm" val="MFG0014"/> <feat att="officiallyApproved" val="yes"/> <feat att="frequency" val="0.0"/></FormRepresentation></WordForm>
<WordForm><feat att="grammaticalGender" val="commonGender"/><feat att="definiteness" val="definite"/><feat att="grammaticalNumber" val="singular"/><feat att="case" val="unspecified"/>
<FormRepresentation> <feat att="writtenForm" val="jernringen"/> <feat att="inflectionalParadigm" val="MFG0014"/> <feat att="officiallyApproved" val="yes"/> <feat att="frequency" val=".0893"/></FormRepresentation></WordForm>
<WordForm><feat att="grammaticalGender" val="commonGender"/><feat att="definiteness" val="definite"/><feat att="grammaticalNumber" val="singular"/><feat att="case" val="genitiveCase"/>
<FormRepresentation> <feat att="writtenForm" val="jernringens"/> <feat att="inflectionalParadigm" val="MFG0014"/> <feat att="officiallyApproved" val="yes"/> <feat att="frequency" val="0.0"/></FormRepresentation></WordForm>
<WordForm><feat att="grammaticalGender" val="commonGender"/><feat att="definiteness" val="definite"/><feat att="grammaticalNumber" val="plural"/><feat att="case" val="unspecified"/>
<FormRepresentation> <feat att="writtenForm" val="jernringene"/> <feat att="inflectionalParadigm" val="MFG0014"/> <feat att="officiallyApproved" val="yes"/> <feat att="frequency" val="0.0"/></FormRepresentation></WordForm>
<WordForm><feat att="grammaticalGender" val="commonGender"/><feat att="definiteness" val="definite"/><feat att="grammaticalNumber" val="plural"/><feat att="case" val="genitiveCase"/>
<FormRepresentation> <feat att="writtenForm" val="jernringenes"/> <feat att="inflectionalParadigm" val="MFG0014"/> <feat att="officiallyApproved" val="yes"/> <feat att="frequency" val="0.0"/></FormRepresentation></WordForm>
</LexicalEntry> 
<LexicalEntry><feat att="partOfSpeech" val="commonNoun"/> 
<feat att="id" val="GMU_JERNRØR_1"/> 
<feat att="morphologicalUnitId" val="JERNRØR"/> 
<feat att="originalSource" val="DDO"/> 
<feat att="independentWord" val="yes"/> 
<feat att="decomposition" val="jern+rør"/> 
<Lemma><FormRepresentation> <feat att="writtenForm" val="jernrør"/> <feat att="officiallyApproved" val="yes"/> 
<feat att="joiningElement" val="Not analyzed"/> 
</FormRepresentation> </Lemma> 
<WordForm><feat att="grammaticalGender" val="neuter"/><feat att="definiteness" val="indefinite"/><feat att="grammaticalNumber" val="singular"/><feat att="case" val="unspecified"/>
<FormRepresentation> <feat att="writtenForm" val="jernrør"/> <feat att="inflectionalParadigm" val="MFG0040"/> <feat att="officiallyApproved" val="yes"/> <feat att="frequency" val=".6071"/></FormRepresentation></WordForm>
<WordForm><feat att="grammaticalGender" val="neuter"/><feat att="definiteness" val="indefinite"/><feat att="grammaticalNumber" val="singular"/><feat att="case" val="genitiveCase"/>
<FormRepresentation> <feat att="writtenForm" val="jernrørs"/> <feat att="inflectionalParadigm" val="MFG0040"/> <feat att="officiallyApproved" val="yes"/> <feat att="frequency" val="0.0"/></FormRepresentation></WordForm>
<WordForm><feat att="grammaticalGender" val="neuter"/><feat att="definiteness" val="indefinite"/><feat att="grammaticalNumber" val="plural"/><feat att="case" val="unspecified"/>
<FormRepresentation> <feat att="writtenForm" val="jernrør"/> <feat att="inflectionalParadigm" val="MFG0040"/> <feat att="officiallyApproved" val="yes"/> <feat att="frequency" val=".6071"/></FormRepresentation></WordForm>
<WordForm><feat att="grammaticalGender" val="neuter"/><feat att="definiteness" val="indefinite"/><feat att="grammaticalNumber" val="plural"/><feat att="case" val="genitiveCase"/>
<FormRepresentation> <feat att="writtenForm" val="jernrørs"/> <feat att="inflectionalParadigm" val="MFG0040"/> <feat att="officiallyApproved" val="yes"/> <feat att="frequency" val="0.0"/></FormRepresentation></WordForm>
<WordForm><feat att="grammaticalGender" val="neuter"/><feat att="definiteness" val="definite"/><feat att="grammaticalNumber" val="singular"/><feat att="case" val="unspecified"/>
<FormRepresentation> <feat att="writtenForm" val="jernrøret"/> <feat att="inflectionalParadigm" val="MFG0040"/> <feat att="officiallyApproved" val="yes"/> <feat att="frequency" val=".0179"/></FormRepresentation></WordForm>
<WordForm><feat att="grammaticalGender" val="neuter"/><feat att="definiteness" val="definite"/><feat att="grammaticalNumber" val="singular"/><feat att="case" val="genitiveCase"/>
<FormRepresentation> <feat att="writtenForm" val="jernrørets"/> <feat att="inflectionalParadigm" val="MFG0040"/> <feat att="officiallyApproved" val="yes"/> <feat att="frequency" val="0.0"/></FormRepresentation></WordForm>
<WordForm><feat att="grammaticalGender" val="neuter"/><feat att="definiteness" val="definite"/><feat att="grammaticalNumber" val="plural"/><feat att="case" val="unspecified"/>
<FormRepresentation> <feat att="writtenForm" val="jernrørene"/> <feat att="inflectionalParadigm" val="MFG0040"/> <feat att="officiallyApproved" val="yes"/> <feat att="frequency" val="0.0"/></FormRepresentation></WordForm>
<WordForm><feat att="grammaticalGender" val="neuter"/><feat att="definiteness" val="definite"/><feat att="grammaticalNumber" val="plural"/><feat att="case" val="genitiveCase"/>
<FormRepresentation> <feat att="writtenForm" val="jernrørenes"/> <feat att="inflectionalParadigm" val="MFG0040"/> <feat att="officiallyApproved" val="yes"/> <feat att="frequency" val="0.0"/></FormRepresentation></WordForm>
</LexicalEntry> 
<LexicalEntry><feat att="partOfSpeech" val="commonNoun"/> 
<feat att="id" val="GMU_JERNTAB_1"/> 
<feat att="morphologicalUnitId" val="JERNTAB"/> 
<feat att="originalSource" val="ONTOQUERY"/> 
<feat att="independentWord" val="yes"/> 
<feat att="decomposition" val="jern+tab"/> 
<Lemma><FormRepresentation> <feat att="writtenForm" val="jerntab"/> <feat att="officiallyApproved" val="yes"/> 
<feat att="joiningElement" val="Not analyzed"/> 
</FormRepresentation> </Lemma> 
<WordForm><feat att="grammaticalGender" val="neuter"/><feat att="definiteness" val="indefinite"/><feat att="grammaticalNumber" val="singular"/><feat att="case" val="unspecified"/>
<FormRepresentation> <feat att="writtenForm" val="jerntab"/> <feat att="inflectionalParadigm" val="MFG0040"/> <feat att="officiallyApproved" val="yes"/> <feat att="frequency" val=".0357"/></FormRepresentation></WordForm>
<WordForm><feat att="grammaticalGender" val="neuter"/><feat att="definiteness" val="indefinite"/><feat att="grammaticalNumber" val="singular"/><feat att="case" val="genitiveCase"/>
<FormRepresentation> <feat att="writtenForm" val="jerntabs"/> <feat att="inflectionalParadigm" val="MFG0040"/> <feat att="officiallyApproved" val="yes"/> <feat att="frequency" val="0.0"/></FormRepresentation></WordForm>
<WordForm><feat att="grammaticalGender" val="neuter"/><feat att="definiteness" val="indefinite"/><feat att="grammaticalNumber" val="plural"/><feat att="case" val="unspecified"/>
<FormRepresentation> <feat att="writtenForm" val="jerntab"/> <feat att="inflectionalParadigm" val="MFG0040"/> <feat att="officiallyApproved" val="yes"/> <feat att="frequency" val=".0357"/></FormRepresentation></WordForm>
<WordForm><feat att="grammaticalGender" val="neuter"/><feat att="definiteness" val="indefinite"/><feat att="grammaticalNumber" val="plural"/><feat att="case" val="genitiveCase"/>
<FormRepresentation> <feat att="writtenForm" val="jerntabs"/> <feat att="inflectionalParadigm" val="MFG0040"/> <feat att="officiallyApproved" val="yes"/> <feat att="frequency" val="0.0"/></FormRepresentation></WordForm>
<WordForm><feat att="grammaticalGender" val="neuter"/><feat att="definiteness" val="definite"/><feat att="grammaticalNumber" val="singular"/><feat att="case" val="unspecified"/>
<FormRepresentation> <feat att="writtenForm" val="jerntabet"/> <feat att="inflectionalParadigm" val="MFG0040"/> <feat att="officiallyApproved" val="yes"/> <feat att="frequency" val="0.0"/></FormRepresentation></WordForm>
<WordForm><feat att="grammaticalGender" val="neuter"/><feat att="definiteness" val="definite"/><feat att="grammaticalNumber" val="singular"/><feat att="case" val="genitiveCase"/>
<FormRepresentation> <feat att="writtenForm" val="jerntabets"/> <feat att="inflectionalParadigm" val="MFG0040"/> <feat att="officiallyApproved" val="yes"/> <feat att="frequency" val="0.0"/></FormRepresentation></WordForm>
<WordForm><feat att="grammaticalGender" val="neuter"/><feat att="definiteness" val="definite"/><feat att="grammaticalNumber" val="plural"/><feat att="case" val="unspecified"/>
<FormRepresentation> <feat att="writtenForm" val="jerntabene"/> <feat att="inflectionalParadigm" val="MFG0040"/> <feat att="officiallyApproved" val="yes"/> <feat att="frequency" val="0.0"/></FormRepresentation></WordForm>
<WordForm><feat att="grammaticalGender" val="neuter"/><feat att="definiteness" val="definite"/><feat att="grammaticalNumber" val="plural"/><feat att="case" val="genitiveCase"/>
<FormRepresentation> <feat att="writtenForm" val="jerntabenes"/> <feat att="inflectionalParadigm" val="MFG0040"/> <feat att="officiallyApproved" val="yes"/> <feat att="frequency" val="0.0"/></FormRepresentation></WordForm>
</LexicalEntry> 
<LexicalEntry><feat att="partOfSpeech" val="commonNoun"/> 
<feat att="id" val="GMU_JERNTABLET_1"/> 
<feat att="morphologicalUnitId" val="JERNTABLET"/> 
<feat att="originalSource" val="DDO"/> 
<feat att="independentWord" val="yes"/> 
<feat att="decomposition" val="jern+tablet"/> 
<Lemma><FormRepresentation> <feat att="writtenForm" val="jerntablet"/> <feat att="officiallyApproved" val="yes"/> 
<feat att="joiningElement" val="Not analyzed"/> 
</FormRepresentation> </Lemma> 
<WordForm><feat att="grammaticalGender" val="commonGender"/><feat att="definiteness" val="indefinite"/><feat att="grammaticalNumber" val="singular"/><feat att="case" val="unspecified"/>
<FormRepresentation> <feat att="writtenForm" val="jerntablet"/> <feat att="inflectionalParadigm" val="MFG0096"/> <feat att="officiallyApproved" val="yes"/> <feat att="frequency" val="0.0"/></FormRepresentation></WordForm>
<WordForm><feat att="grammaticalGender" val="commonGender"/><feat att="definiteness" val="indefinite"/><feat att="grammaticalNumber" val="singular"/><feat att="case" val="genitiveCase"/>
<FormRepresentation> <feat att="writtenForm" val="jerntablets"/> <feat att="inflectionalParadigm" val="MFG0096"/> <feat att="officiallyApproved" val="yes"/> <feat att="frequency" val="0.0"/></FormRepresentation></WordForm>
<WordForm><feat att="grammaticalGender" val="commonGender"/><feat att="definiteness" val="indefinite"/><feat att="grammaticalNumber" val="plural"/><feat att="case" val="unspecified"/>
<FormRepresentation> <feat att="writtenForm" val="jerntabletter"/> <feat att="inflectionalParadigm" val="MFG0096"/> <feat att="officiallyApproved" val="yes"/> <feat att="frequency" val=".125"/></FormRepresentation></WordForm>
<WordForm><feat att="grammaticalGender" val="commonGender"/><feat att="definiteness" val="indefinite"/><feat att="grammaticalNumber" val="plural"/><feat att="case" val="genitiveCase"/>
<FormRepresentation> <feat att="writtenForm" val="jerntabletters"/> <feat att="inflectionalParadigm" val="MFG0096"/> <feat att="officiallyApproved" val="yes"/> <feat att="frequency" val="0.0"/></FormRepresentation></WordForm>
<WordForm><feat att="grammaticalGender" val="commonGender"/><feat att="definiteness" val="definite"/><feat att="grammaticalNumber" val="singular"/><feat att="case" val="unspecified"/>
<FormRepresentation> <feat att="writtenForm" val="jerntabletten"/> <feat att="inflectionalParadigm" val="MFG0096"/> <feat att="officiallyApproved" val="yes"/> <feat att="frequency" val="0.0"/></FormRepresentation></WordForm>
<WordForm><feat att="grammaticalGender" val="commonGender"/><feat att="definiteness" val="definite"/><feat att="grammaticalNumber" val="singular"/><feat att="case" val="genitiveCase"/>
<FormRepresentation> <feat att="writtenForm" val="jerntablettens"/> <feat att="inflectionalParadigm" val="MFG0096"/> <feat att="officiallyApproved" val="yes"/> <feat att="frequency" val="0.0"/></FormRepresentation></WordForm>
<WordForm><feat att="grammaticalGender" val="commonGender"/><feat att="definiteness" val="definite"/><feat att="grammaticalNumber" val="plural"/><feat att="case" val="unspecified"/>
<FormRepresentation> <feat att="writtenForm" val="jerntabletterne"/> <feat att="inflectionalParadigm" val="MFG0096"/> <feat att="officiallyApproved" val="yes"/> <feat att="frequency" val="0.0"/></FormRepresentation></WordForm>
<WordForm><feat att="grammaticalGender" val="commonGender"/><feat att="definiteness" val="definite"/><feat att="grammaticalNumber" val="plural"/><feat att="case" val="genitiveCase"/>
<FormRepresentation> <feat att="writtenForm" val="jerntabletternes"/> <feat att="inflectionalParadigm" val="MFG0096"/> <feat att="officiallyApproved" val="yes"/> <feat att="frequency" val="0.0"/></FormRepresentation></WordForm>
</LexicalEntry> 
<LexicalEntry><feat att="partOfSpeech" val="commonNoun"/> 
<feat att="id" val="GMU_JERNTILSKUD_1"/> 
<feat att="morphologicalUnitId" val="JERNTILSKUD"/> 
<feat att="originalSource" val="DDO"/> 
<feat att="independentWord" val="yes"/> 
<feat att="decomposition" val="jern+tilskud"/> 
<Lemma><FormRepresentation> <feat att="writtenForm" val="jerntilskud"/> <feat att="officiallyApproved" val="yes"/> 
<feat att="joiningElement" val="Not analyzed"/> 
</FormRepresentation> </Lemma> 
<WordForm><feat att="grammaticalGender" val="neuter"/><feat att="definiteness" val="indefinite"/><feat att="grammaticalNumber" val="singular"/><feat att="case" val="unspecified"/>
<FormRepresentation> <feat att="writtenForm" val="jerntilskud"/> <feat att="inflectionalParadigm" val="MFG0009"/> <feat att="officiallyApproved" val="yes"/> <feat att="frequency" val=".4107"/></FormRepresentation></WordForm>
<WordForm><feat att="grammaticalGender" val="neuter"/><feat att="definiteness" val="indefinite"/><feat att="grammaticalNumber" val="singular"/><feat att="case" val="genitiveCase"/>
<FormRepresentation> <feat att="writtenForm" val="jerntilskuds"/> <feat att="inflectionalParadigm" val="MFG0009"/> <feat att="officiallyApproved" val="yes"/> <feat att="frequency" val="0.0"/></FormRepresentation></WordForm>
<WordForm><feat att="grammaticalGender" val="neuter"/><feat att="definiteness" val="indefinite"/><feat att="grammaticalNumber" val="plural"/><feat att="case" val="unspecified"/>
<FormRepresentation> <feat att="writtenForm" val="jerntilskud"/> <feat att="inflectionalParadigm" val="MFG0009"/> <feat att="officiallyApproved" val="yes"/> <feat att="frequency" val=".4107"/></FormRepresentation></WordForm>
<WordForm><feat att="grammaticalGender" val="neuter"/><feat att="definiteness" val="indefinite"/><feat att="grammaticalNumber" val="plural"/><feat att="case" val="genitiveCase"/>
<FormRepresentation> <feat att="writtenForm" val="jerntilskuds"/> <feat att="inflectionalParadigm" val="MFG0009"/> <feat att="officiallyApproved" val="yes"/> <feat att="frequency" val="0.0"/></FormRepresentation></WordForm>
<WordForm><feat att="grammaticalGender" val="neuter"/><feat att="definiteness" val="definite"/><feat att="grammaticalNumber" val="singular"/><feat att="case" val="unspecified"/>
<FormRepresentation> <feat att="writtenForm" val="jerntilskuddet"/> <feat att="inflectionalParadigm" val="MFG0009"/> <feat att="officiallyApproved" val="yes"/> <feat att="frequency" val=".0179"/></FormRepresentation></WordForm>
<WordForm><feat att="grammaticalGender" val="neuter"/><feat att="definiteness" val="definite"/><feat att="grammaticalNumber" val="singular"/><feat att="case" val="genitiveCase"/>
<FormRepresentation> <feat att="writtenForm" val="jerntilskuddets"/> <feat att="inflectionalParadigm" val="MFG0009"/> <feat att="officiallyApproved" val="yes"/> <feat att="frequency" val="0.0"/></FormRepresentation></WordForm>
<WordForm><feat att="grammaticalGender" val="neuter"/><feat att="definiteness" val="definite"/><feat att="grammaticalNumber" val="plural"/><feat att="case" val="unspecified"/>
<FormRepresentation> <feat att="writtenForm" val="jerntilskuddene"/> <feat att="inflectionalParadigm" val="MFG0009"/> <feat att="officiallyApproved" val="yes"/> <feat att="frequency" val="0.0"/></FormRepresentation></WordForm>
<WordForm><feat att="grammaticalGender" val="neuter"/><feat att="definiteness" val="definite"/><feat att="grammaticalNumber" val="plural"/><feat att="case" val="genitiveCase"/>
<FormRepresentation> <feat att="writtenForm" val="jerntilskuddenes"/> <feat att="inflectionalParadigm" val="MFG0009"/> <feat att="officiallyApproved" val="yes"/> <feat att="frequency" val="0.0"/></FormRepresentation></WordForm>
</LexicalEntry> 
<LexicalEntry><feat att="partOfSpeech" val="commonNoun"/> 
<feat att="id" val="GMU_JERNTÆPPE_1"/> 
<feat att="morphologicalUnitId" val="JERNTÆPPE"/> 
<feat att="originalSource" val="PAROLE"/> 
<feat att="independentWord" val="yes"/> 
<feat att="decomposition" val="jern+tæppe"/> 
<Lemma><FormRepresentation> <feat att="writtenForm" val="jerntæppe"/> <feat att="officiallyApproved" val="yes"/> 
<feat att="joiningElement" val="nil"/> 
<feat att="joiningElementResult" val="jerntæppe"/> 
</FormRepresentation> </Lemma> 
<WordForm><feat att="grammaticalGender" val="neuter"/><feat att="definiteness" val="indefinite"/><feat att="grammaticalNumber" val="singular"/><feat att="case" val="unspecified"/>
<FormRepresentation> <feat att="writtenForm" val="jerntæppe"/> <feat att="inflectionalParadigm" val="MFG0092"/> <feat att="officiallyApproved" val="yes"/> <feat att="frequency" val="1.0179"/></FormRepresentation></WordForm>
<WordForm><feat att="grammaticalGender" val="neuter"/><feat att="definiteness" val="indefinite"/><feat att="grammaticalNumber" val="singular"/><feat att="case" val="genitiveCase"/>
<FormRepresentation> <feat att="writtenForm" val="jerntæppes"/> <feat att="inflectionalParadigm" val="MFG0092"/> <feat att="officiallyApproved" val="yes"/> <feat att="frequency" val=".0179"/></FormRepresentation></WordForm>
<WordForm><feat att="grammaticalGender" val="neuter"/><feat att="definiteness" val="indefinite"/><feat att="grammaticalNumber" val="plural"/><feat att="case" val="unspecified"/>
<FormRepresentation> <feat att="writtenForm" val="jerntæpper"/> <feat att="inflectionalParadigm" val="MFG0092"/> <feat att="officiallyApproved" val="yes"/> <feat att="frequency" val=".0536"/></FormRepresentation></WordForm>
<WordForm><feat att="grammaticalGender" val="neuter"/><feat att="definiteness" val="indefinite"/><feat att="grammaticalNumber" val="plural"/><feat att="case" val="genitiveCase"/>
<FormRepresentation> <feat att="writtenForm" val="jerntæppers"/> <feat att="inflectionalParadigm" val="MFG0092"/> <feat att="officiallyApproved" val="yes"/> <feat att="frequency" val="0.0"/></FormRepresentation></WordForm>
<WordForm><feat att="grammaticalGender" val="neuter"/><feat att="definiteness" val="definite"/><feat att="grammaticalNumber" val="singular"/><feat att="case" val="unspecified"/>
<FormRepresentation> <feat att="writtenForm" val="jerntæppet"/> <feat att="inflectionalParadigm" val="MFG0092"/> <feat att="officiallyApproved" val="yes"/> <feat att="frequency" val="2.0536"/></FormRepresentation></WordForm>
<WordForm><feat att="grammaticalGender" val="neuter"/><feat att="definiteness" val="definite"/><feat att="grammaticalNumber" val="singular"/><feat att="case" val="genitiveCase"/>
<FormRepresentation> <feat att="writtenForm" val="jerntæppets"/> <feat att="inflectionalParadigm" val="MFG0092"/> <feat att="officiallyApproved" val="yes"/> <feat att="frequency" val=".25"/></FormRepresentation></WordForm>
<WordForm><feat att="grammaticalGender" val="neuter"/><feat att="definiteness" val="definite"/><feat att="grammaticalNumber" val="plural"/><feat att="case" val="unspecified"/>
<FormRepresentation> <feat att="writtenForm" val="jerntæpperne"/> <feat att="inflectionalParadigm" val="MFG0092"/> <feat att="officiallyApproved" val="yes"/> <feat att="frequency" val=".0179"/></FormRepresentation></WordForm>
<WordForm><feat att="grammaticalGender" val="neuter"/><feat att="definiteness" val="definite"/><feat att="grammaticalNumber" val="plural"/><feat att="case" val="genitiveCase"/>
<FormRepresentation> <feat att="writtenForm" val="jerntæppernes"/> <feat att="inflectionalParadigm" val="MFG0092"/> <feat att="officiallyApproved" val="yes"/> <feat att="frequency" val="0.0"/></FormRepresentation></WordForm>
</LexicalEntry> 
<LexicalEntry><feat att="partOfSpeech" val="commonNoun"/> 
<feat att="id" val="GMU_JERNURT_1"/> 
<feat att="morphologicalUnitId" val="JERNURT"/> 
<feat att="originalSource" val="DDO"/> 
<feat att="independentWord" val="yes"/> 
<feat att="decomposition" val="jern+urt"/> 
<Lemma><FormRepresentation> <feat att="writtenForm" val="jernurt"/> <feat att="officiallyApproved" val="yes"/> 
<feat att="joiningElement" val="Not analyzed"/> 
</FormRepresentation> </Lemma> 
<WordForm><feat att="grammaticalGender" val="commonGender"/><feat att="definiteness" val="indefinite"/><feat att="grammaticalNumber" val="singular"/><feat att="case" val="unspecified"/>
<FormRepresentation> <feat att="writtenForm" val="jernurt"/><feat att="inflectionalParadigm" val="MFG0011,MFG0016"/> <feat att="officiallyApproved" val="yes"/> <feat att="frequency" val=".0357"/></FormRepresentation></WordForm>
<WordForm><feat att="grammaticalGender" val="commonGender"/><feat att="definiteness" val="indefinite"/><feat att="grammaticalNumber" val="singular"/><feat att="case" val="genitiveCase"/>
<FormRepresentation> <feat att="writtenForm" val="jernurts"/><feat att="inflectionalParadigm" val="MFG0011,MFG0016"/> <feat att="officiallyApproved" val="yes"/> <feat att="frequency" val="0.0"/></FormRepresentation></WordForm>
<WordForm><feat att="grammaticalGender" val="commonGender"/><feat att="definiteness" val="indefinite"/><feat att="grammaticalNumber" val="plural"/><feat att="case" val="unspecified"/>
<FormRepresentation> <feat att="writtenForm" val="jernurter"/> <feat att="inflectionalParadigm" val="MFG0016"/> <feat att="officiallyApproved" val="yes"/> <feat att="frequency" val="0.0"/></FormRepresentation><FormRepresentation> <feat att="writtenForm" val="jernurt"/> <feat att="inflectionalParadigm" val="MFG0011"/> <feat att="officiallyApproved" val="yes"/> <feat att="frequency" val=".0357"/></FormRepresentation></WordForm>
<WordForm><feat att="grammaticalGender" val="commonGender"/><feat att="definiteness" val="indefinite"/><feat att="grammaticalNumber" val="plural"/><feat att="case" val="genitiveCase"/>
<FormRepresentation> <feat att="writtenForm" val="jernurts"/> <feat att="inflectionalParadigm" val="MFG0011"/> <feat att="officiallyApproved" val="yes"/> <feat att="frequency" val="0.0"/></FormRepresentation><FormRepresentation> <feat att="writtenForm" val="jernurters"/> <feat att="inflectionalParadigm" val="MFG0016"/> <feat att="officiallyApproved" val="yes"/> <feat att="frequency" val="0.0"/></FormRepresentation></WordForm>
<WordForm><feat att="grammaticalGender" val="commonGender"/><feat att="definiteness" val="definite"/><feat att="grammaticalNumber" val="singular"/><feat att="case" val="unspecified"/>
<FormRepresentation> <feat att="writtenForm" val="jernurten"/><feat att="inflectionalParadigm" val="MFG0011,MFG0016"/> <feat att="officiallyApproved" val="yes"/> <feat att="frequency" val="0.0"/></FormRepresentation></WordForm>
<WordForm><feat att="grammaticalGender" val="commonGender"/><feat att="definiteness" val="definite"/><feat att="grammaticalNumber" val="singular"/><feat att="case" val="genitiveCase"/>
<FormRepresentation> <feat att="writtenForm" val="jernurtens"/><feat att="inflectionalParadigm" val="MFG0011,MFG0016"/> <feat att="officiallyApproved" val="yes"/> <feat att="frequency" val="0.0"/></FormRepresentation></WordForm>
<WordForm><feat att="grammaticalGender" val="commonGender"/><feat att="definiteness" val="definite"/><feat att="grammaticalNumber" val="plural"/><feat att="case" val="unspecified"/>
<FormRepresentation> <feat att="writtenForm" val="jernurterne"/> <feat att="inflectionalParadigm" val="MFG0016"/> <feat att="officiallyApproved" val="yes"/> <feat att="frequency" val="0.0"/></FormRepresentation><FormRepresentation> <feat att="writtenForm" val="jernurtene"/> <feat att="inflectionalParadigm" val="MFG0011"/> <feat att="officiallyApproved" val="yes"/> <feat att="frequency" val="0.0"/></FormRepresentation></WordForm>
<WordForm><feat att="grammaticalGender" val="commonGender"/><feat att="definiteness" val="definite"/><feat att="grammaticalNumber" val="plural"/><feat att="case" val="genitiveCase"/>
<FormRepresentation> <feat att="writtenForm" val="jernurternes"/> <feat att="inflectionalParadigm" val="MFG0016"/> <feat att="officiallyApproved" val="yes"/> <feat att="frequency" val="0.0"/></FormRepresentation><FormRepresentation> <feat att="writtenForm" val="jernurtenes"/> <feat att="inflectionalParadigm" val="MFG0011"/> <feat att="officiallyApproved" val="yes"/> <feat att="frequency" val="0.0"/></FormRepresentation></WordForm>
</LexicalEntry> 
<LexicalEntry><feat att="partOfSpeech" val="commonNoun"/> 
<feat att="id" val="GMU_JESUITISME_1"/> 
<feat att="morphologicalUnitId" val="JESUITISME"/> 
<feat att="originalSource" val="DDO"/> 
<feat att="independentWord" val="yes"/> 
<Lemma><FormRepresentation> <feat att="writtenForm" val="jesuitisme"/> <feat att="officiallyApproved" val="yes"/> 
<feat att="joiningElement" val="nil"/> 
<feat att="joiningElementResult" val="jesuitisme"/> 
</FormRepresentation> </Lemma> 
<WordForm><feat att="grammaticalGender" val="commonGender"/><feat att="definiteness" val="indefinite"/><feat att="grammaticalNumber" val="singular"/><feat att="case" val="unspecified"/>
<FormRepresentation> <feat att="writtenForm" val="jesuitisme"/> <feat att="inflectionalParadigm" val="MFG0222"/> <feat att="officiallyApproved" val="yes"/> <feat att="frequency" val=".0179"/></FormRepresentation></WordForm>
<WordForm><feat att="grammaticalGender" val="commonGender"/><feat att="definiteness" val="indefinite"/><feat att="grammaticalNumber" val="singular"/><feat att="case" val="genitiveCase"/>
<FormRepresentation> <feat att="writtenForm" val="jesuitismes"/> <feat att="inflectionalParadigm" val="MFG0222"/> <feat att="officiallyApproved" val="yes"/> <feat att="frequency" val="0.0"/></FormRepresentation></WordForm>
<WordForm><feat att="grammaticalGender" val="commonGender"/><feat att="definiteness" val="definite"/><feat att="grammaticalNumber" val="singular"/><feat att="case" val="unspecified"/>
<FormRepresentation> <feat att="writtenForm" val="jesuitismen"/> <feat att="inflectionalParadigm" val="MFG0222"/> <feat att="officiallyApproved" val="yes"/> <feat att="frequency" val="0.0"/></FormRepresentation></WordForm>
<WordForm><feat att="grammaticalGender" val="commonGender"/><feat att="definiteness" val="definite"/><feat att="grammaticalNumber" val="singular"/><feat att="case" val="genitiveCase"/>
<FormRepresentation> <feat att="writtenForm" val="jesuitismens"/> <feat att="inflectionalParadigm" val="MFG0222"/> <feat att="officiallyApproved" val="yes"/> <feat att="frequency" val="0.0"/></FormRepresentation></WordForm>
</LexicalEntry> 
<LexicalEntry><feat att="partOfSpeech" val="commonNoun"/> 
<feat att="id" val="GMU_JETFLY_1"/> 
<feat att="morphologicalUnitId" val="JETFLY"/> 
<feat att="originalSource" val="PAROLE"/> 
<feat att="independentWord" val="yes"/> 
<feat att="decomposition" val="jet+fly"/> 
<Lemma><FormRepresentation> <feat att="writtenForm" val="jetfly"/> <feat att="officiallyApproved" val="yes"/> 
<feat att="joiningElement" val="nil"/> 
<feat att="joiningElementResult" val="jetfly"/> 
</FormRepresentation> </Lemma> 
<WordForm><feat att="grammaticalGender" val="neuter"/><feat att="definiteness" val="indefinite"/><feat att="grammaticalNumber" val="singular"/><feat att="case" val="unspecified"/>
<FormRepresentation> <feat att="writtenForm" val="jetfly"/> <feat att="inflectionalParadigm" val="MFG0040"/> <feat att="officiallyApproved" val="yes"/> <feat att="frequency" val="1.1429"/></FormRepresentation></WordForm>
<WordForm><feat att="grammaticalGender" val="neuter"/><feat att="definiteness" val="indefinite"/><feat att="grammaticalNumber" val="singular"/><feat att="case" val="genitiveCase"/>
<FormRepresentation> <feat att="writtenForm" val="jetflys"/> <feat att="inflectionalParadigm" val="MFG0040"/> <feat att="officiallyApproved" val="yes"/> <feat att="frequency" val=".0357"/></FormRepresentation></WordForm>
<WordForm><feat att="grammaticalGender" val="neuter"/><feat att="definiteness" val="indefinite"/><feat att="grammaticalNumber" val="plural"/><feat att="case" val="unspecified"/>
<FormRepresentation> <feat att="writtenForm" val="jetfly"/> <feat att="inflectionalParadigm" val="MFG0040"/> <feat att="officiallyApproved" val="yes"/> <feat att="frequency" val="1.1429"/></FormRepresentation></WordForm>
<WordForm><feat att="grammaticalGender" val="neuter"/><feat att="definiteness" val="indefinite"/><feat att="grammaticalNumber" val="plural"/><feat att="case" val="genitiveCase"/>
<FormRepresentation> <feat att="writtenForm" val="jetflys"/> <feat att="inflectionalParadigm" val="MFG0040"/> <feat att="officiallyApproved" val="yes"/> <feat att="frequency" val=".0357"/></FormRepresentation></WordForm>
<WordForm><feat att="grammaticalGender" val="neuter"/><feat att="definiteness" val="definite"/><feat att="grammaticalNumber" val="singular"/><feat att="case" val="unspecified"/>
<FormRepresentation> <feat att="writtenForm" val="jetflyet"/> <feat att="inflectionalParadigm" val="MFG0040"/> <feat att="officiallyApproved" val="yes"/> <feat att="frequency" val="0.0"/></FormRepresentation></WordForm>
<WordForm><feat att="grammaticalGender" val="neuter"/><feat att="definiteness" val="definite"/><feat att="grammaticalNumber" val="singular"/><feat att="case" val="genitiveCase"/>
<FormRepresentation> <feat att="writtenForm" val="jetflyets"/> <feat att="inflectionalParadigm" val="MFG0040"/> <feat att="officiallyApproved" val="yes"/> <feat att="frequency" val="0.0"/></FormRepresentation></WordForm>
<WordForm><feat att="grammaticalGender" val="neuter"/><feat att="definiteness" val="definite"/><feat att="grammaticalNumber" val="plural"/><feat att="case" val="unspecified"/>
<FormRepresentation> <feat att="writtenForm" val="jetflyene"/> <feat att="inflectionalParadigm" val="MFG0040"/> <feat att="officiallyApproved" val="yes"/> <feat att="frequency" val=".0536"/></FormRepresentation></WordForm>
<WordForm><feat att="grammaticalGender" val="neuter"/><feat att="definiteness" val="definite"/><feat att="grammaticalNumber" val="plural"/><feat att="case" val="genitiveCase"/>
<FormRepresentation> <feat att="writtenForm" val="jetflyenes"/> <feat att="inflectionalParadigm" val="MFG0040"/> <feat att="officiallyApproved" val="yes"/> <feat att="frequency" val=".0179"/></FormRepresentation></WordForm>
</LexicalEntry> 
<LexicalEntry><feat att="partOfSpeech" val="commonNoun"/> 
<feat att="id" val="GMU_JETMOTOR_1"/> 
<feat att="morphologicalUnitId" val="JETMOTOR"/> 
<feat att="originalSource" val="DDO"/> 
<feat att="independentWord" val="yes"/> 
<feat att="decomposition" val="jet+motor"/> 
<Lemma><FormRepresentation> <feat att="writtenForm" val="jetmotor"/> <feat att="officiallyApproved" val="yes"/> 
<feat att="joiningElement" val="Not analyzed"/> 
</FormRepresentation> </Lemma> 
<WordForm><feat att="grammaticalGender" val="commonGender"/><feat att="definiteness" val="indefinite"/><feat att="grammaticalNumber" val="singular"/><feat att="case" val="unspecified"/>
<FormRepresentation> <feat att="writtenForm" val="jetmotor"/> <feat att="inflectionalParadigm" val="MFG0016"/> <feat att="officiallyApproved" val="yes"/> <feat att="frequency" val=".1607"/></FormRepresentation></WordForm>
<WordForm><feat att="grammaticalGender" val="commonGender"/><feat att="definiteness" val="indefinite"/><feat att="grammaticalNumber" val="singular"/><feat att="case" val="genitiveCase"/>
<FormRepresentation> <feat att="writtenForm" val="jetmotors"/> <feat att="inflectionalParadigm" val="MFG0016"/> <feat att="officiallyApproved" val="yes"/> <feat att="frequency" val="0.0"/></FormRepresentation></WordForm>
<WordForm><feat att="grammaticalGender" val="commonGender"/><feat att="definiteness" val="indefinite"/><feat att="grammaticalNumber" val="plural"/><feat att="case" val="unspecified"/>
<FormRepresentation> <feat att="writtenForm" val="jetmotorer"/> <feat att="inflectionalParadigm" val="MFG0016"/> <feat att="officiallyApproved" val="yes"/> <feat att="frequency" val=".0714"/></FormRepresentation></WordForm>
<WordForm><feat att="grammaticalGender" val="commonGender"/><feat att="definiteness" val="indefinite"/><feat att="grammaticalNumber" val="plural"/><feat att="case" val="genitiveCase"/>
<FormRepresentation> <feat att="writtenForm" val="jetmotorers"/> <feat att="inflectionalParadigm" val="MFG0016"/> <feat att="officiallyApproved" val="yes"/> <feat att="frequency" val="0.0"/></FormRepresentation></WordForm>
<WordForm><feat att="grammaticalGender" val="commonGender"/><feat att="definiteness" val="definite"/><feat att="grammaticalNumber" val="singular"/><feat att="case" val="unspecified"/>
<FormRepresentation> <feat att="writtenForm" val="jetmotoren"/> <feat att="inflectionalParadigm" val="MFG0016"/> <feat att="officiallyApproved" val="yes"/> <feat att="frequency" val=".0536"/></FormRepresentation></WordForm>
<WordForm><feat att="grammaticalGender" val="commonGender"/><feat att="definiteness" val="definite"/><feat att="grammaticalNumber" val="singular"/><feat att="case" val="genitiveCase"/>
<FormRepresentation> <feat att="writtenForm" val="jetmotorens"/> <feat att="inflectionalParadigm" val="MFG0016"/> <feat att="officiallyApproved" val="yes"/> <feat att="frequency" val=".0179"/></FormRepresentation></WordForm>
<WordForm><feat att="grammaticalGender" val="commonGender"/><feat att="definiteness" val="definite"/><feat att="grammaticalNumber" val="plural"/><feat att="case" val="unspecified"/>
<FormRepresentation> <feat att="writtenForm" val="jetmotorerne"/> <feat att="inflectionalParadigm" val="MFG0016"/> <feat att="officiallyApproved" val="yes"/> <feat att="frequency" val=".0536"/></FormRepresentation></WordForm>
<WordForm><feat att="grammaticalGender" val="commonGender"/><feat att="definiteness" val="definite"/><feat att="grammaticalNumber" val="plural"/><feat att="case" val="genitiveCase"/>
<FormRepresentation> <feat att="writtenForm" val="jetmotorernes"/> <feat att="inflectionalParadigm" val="MFG0016"/> <feat att="officiallyApproved" val="yes"/> <feat att="frequency" val="0.0"/></FormRepresentation></WordForm>
</LexicalEntry> 
<LexicalEntry><feat att="partOfSpeech" val="commonNoun"/> 
<feat att="id" val="GMU_JETSTRØM_1"/> 
<feat att="morphologicalUnitId" val="JETSTRØM"/> 
<feat att="originalSource" val="DDO"/> 
<feat att="independentWord" val="yes"/> 
<feat att="decomposition" val="jet+strøm"/> 
<Lemma><FormRepresentation> <feat att="writtenForm" val="jetstrøm"/> <feat att="officiallyApproved" val="yes"/> 
<feat att="joiningElement" val="Not analyzed"/> 
</FormRepresentation> </Lemma> 
<WordForm><feat att="grammaticalGender" val="commonGender"/><feat att="definiteness" val="indefinite"/><feat att="grammaticalNumber" val="singular"/><feat att="case" val="unspecified"/>
<FormRepresentation> <feat att="writtenForm" val="jetstrøm"/> <feat att="inflectionalParadigm" val="MFG0071"/> <feat att="officiallyApproved" val="yes"/> <feat att="frequency" val=".1071"/></FormRepresentation></WordForm>
<WordForm><feat att="grammaticalGender" val="commonGender"/><feat att="definiteness" val="indefinite"/><feat att="grammaticalNumber" val="singular"/><feat att="case" val="genitiveCase"/>
<FormRepresentation> <feat att="writtenForm" val="jetstrøms"/> <feat att="inflectionalParadigm" val="MFG0071"/> <feat att="officiallyApproved" val="yes"/> <feat att="frequency" val="0.0"/></FormRepresentation></WordForm>
<WordForm><feat att="grammaticalGender" val="commonGender"/><feat att="definiteness" val="indefinite"/><feat att="grammaticalNumber" val="plural"/><feat att="case" val="unspecified"/>
<FormRepresentation> <feat att="writtenForm" val="jetstrømme"/> <feat att="inflectionalParadigm" val="MFG0071"/> <feat att="officiallyApproved" val="yes"/> <feat att="frequency" val=".1429"/></FormRepresentation></WordForm>
<WordForm><feat att="grammaticalGender" val="commonGender"/><feat att="definiteness" val="indefinite"/><feat att="grammaticalNumber" val="plural"/><feat att="case" val="genitiveCase"/>
<FormRepresentation> <feat att="writtenForm" val="jetstrømmes"/> <feat att="inflectionalParadigm" val="MFG0071"/> <feat att="officiallyApproved" val="yes"/> <feat att="frequency" val="0.0"/></FormRepresentation></WordForm>
<WordForm><feat att="grammaticalGender" val="commonGender"/><feat att="definiteness" val="definite"/><feat att="grammaticalNumber" val="singular"/><feat att="case" val="unspecified"/>
<FormRepresentation> <feat att="writtenForm" val="jetstrømmen"/> <feat att="inflectionalParadigm" val="MFG0071"/> <feat att="officiallyApproved" val="yes"/> <feat att="frequency" val=".2143"/></FormRepresentation></WordForm>
<WordForm><feat att="grammaticalGender" val="commonGender"/><feat att="definiteness" val="definite"/><feat att="grammaticalNumber" val="singular"/><feat att="case" val="genitiveCase"/>
<FormRepresentation> <feat att="writtenForm" val="jetstrømmens"/> <feat att="inflectionalParadigm" val="MFG0071"/> <feat att="officiallyApproved" val="yes"/> <feat att="frequency" val="0.0"/></FormRepresentation></WordForm>
<WordForm><feat att="grammaticalGender" val="commonGender"/><feat att="definiteness" val="definite"/><feat att="grammaticalNumber" val="plural"/><feat att="case" val="unspecified"/>
<FormRepresentation> <feat att="writtenForm" val="jetstrømmene"/> <feat att="inflectionalParadigm" val="MFG0071"/> <feat att="officiallyApproved" val="yes"/> <feat att="frequency" val=".0357"/></FormRepresentation></WordForm>
<WordForm><feat att="grammaticalGender" val="commonGender"/><feat att="definiteness" val="definite"/><feat att="grammaticalNumber" val="plural"/><feat att="case" val="genitiveCase"/>
<FormRepresentation> <feat att="writtenForm" val="jetstrømmenes"/> <feat att="inflectionalParadigm" val="MFG0071"/> <feat att="officiallyApproved" val="yes"/> <feat att="frequency" val="0.0"/></FormRepresentation></WordForm>
</LexicalEntry> 
<LexicalEntry><feat att="partOfSpeech" val="commonNoun"/> 
<feat att="id" val="GMU_JIU-JITSU_1"/> 
<feat att="morphologicalUnitId" val="JIU-JITSU"/> 
<feat att="originalSource" val="DDO"/> 
<feat att="independentWord" val="yes"/> 
<Lemma><FormRepresentation> <feat att="writtenForm" val="jiu-jitsu"/> <feat att="officiallyApproved" val="yes"/> 
<feat att="joiningElement" val="nil"/> 
<feat att="joiningElementResult" val="jiu-jitsu"/> 
</FormRepresentation> </Lemma> 
<WordForm><feat att="grammaticalGender" val="commonGender"/><feat att="definiteness" val="indefinite"/><feat att="grammaticalNumber" val="singular"/><feat att="case" val="unspecified"/>
<FormRepresentation> <feat att="writtenForm" val="jiu-jitsu"/> <feat att="inflectionalParadigm" val="MFG0220"/> <feat att="officiallyApproved" val="yes"/> <feat att="frequency" val=".25"/></FormRepresentation></WordForm>
<WordForm><feat att="grammaticalGender" val="commonGender"/><feat att="definiteness" val="indefinite"/><feat att="grammaticalNumber" val="singular"/><feat att="case" val="genitiveCase"/>
<FormRepresentation> <feat att="writtenForm" val="jiu-jitsus"/> <feat att="inflectionalParadigm" val="MFG0220"/> <feat att="officiallyApproved" val="yes"/> <feat att="frequency" val="0.0"/></FormRepresentation></WordForm>
<WordForm><feat att="grammaticalGender" val="commonGender"/><feat att="definiteness" val="definite"/><feat att="grammaticalNumber" val="singular"/><feat att="case" val="unspecified"/>
<FormRepresentation> <feat att="writtenForm" val="jiu-jitsuen"/> <feat att="inflectionalParadigm" val="MFG0220"/> <feat att="officiallyApproved" val="yes"/> <feat att="frequency" val="0.0"/></FormRepresentation></WordForm>
<WordForm><feat att="grammaticalGender" val="commonGender"/><feat att="definiteness" val="definite"/><feat att="grammaticalNumber" val="singular"/><feat att="case" val="genitiveCase"/>
<FormRepresentation> <feat att="writtenForm" val="jiu-jitsuens"/> <feat att="inflectionalParadigm" val="MFG0220"/> <feat att="officiallyApproved" val="yes"/> <feat att="frequency" val="0.0"/></FormRepresentation></WordForm>
</LexicalEntry> 
<LexicalEntry><feat att="partOfSpeech" val="commonNoun"/> 
<feat att="id" val="GMU_JOB_1"/> 
<feat att="morphologicalUnitId" val="JOB"/> 
<feat att="originalSource" val="PAROLE"/> 
<feat att="independentWord" val="yes"/> 
<Lemma><FormRepresentation> <feat att="writtenForm" val="job"/> <feat att="officiallyApproved" val="yes"/> 
<feat att="joiningElement" val="nil"/> 
<feat att="joiningElementResult" val="job"/> 
</FormRepresentation> </Lemma> 
<WordForm><feat att="grammaticalGender" val="neuter"/><feat att="definiteness" val="indefinite"/><feat att="grammaticalNumber" val="singular"/><feat att="case" val="unspecified"/>
<FormRepresentation> <feat att="writtenForm" val="job"/><feat att="inflectionalParadigm" val="MFG0005,MFG1198"/> <feat att="officiallyApproved" val="yes"/> <feat att="frequency" val="100.1964"/></FormRepresentation></WordForm>
<WordForm><feat att="grammaticalGender" val="neuter"/><feat att="definiteness" val="indefinite"/><feat att="grammaticalNumber" val="singular"/><feat att="case" val="genitiveCase"/>
<FormRepresentation> <feat att="writtenForm" val="jobs"/><feat att="inflectionalParadigm" val="MFG0005,MFG1198"/> <feat att="officiallyApproved" val="yes"/> <feat att="frequency" val="10.7321"/></FormRepresentation></WordForm>
<WordForm><feat att="grammaticalGender" val="neuter"/><feat att="definiteness" val="indefinite"/><feat att="grammaticalNumber" val="plural"/><feat att="case" val="unspecified"/>
<FormRepresentation> <feat att="writtenForm" val="jobs"/> <feat att="inflectionalParadigm" val="MFG1198"/> <feat att="officiallyApproved" val="yes"/> <feat att="frequency" val="10.7321"/></FormRepresentation><FormRepresentation> <feat att="writtenForm" val="job"/> <feat att="inflectionalParadigm" val="MFG0005"/> <feat att="officiallyApproved" val="yes"/> <feat att="frequency" val="100.1964"/></FormRepresentation></WordForm>
<WordForm><feat att="grammaticalGender" val="neuter"/><feat att="definiteness" val="indefinite"/><feat att="grammaticalNumber" val="plural"/><feat att="case" val="genitiveCase"/>
<FormRepresentation> <feat att="writtenForm" val="jobs'"/> <feat att="inflectionalParadigm" val="MFG1198"/> <feat att="officiallyApproved" val="yes"/> <feat att="frequency" val="0.0"/></FormRepresentation><FormRepresentation> <feat att="writtenForm" val="jobs"/> <feat att="inflectionalParadigm" val="MFG0005"/> <feat att="officiallyApproved" val="yes"/> <feat att="frequency" val="10.7321"/></FormRepresentation></WordForm>
<WordForm><feat att="grammaticalGender" val="neuter"/><feat att="definiteness" val="definite"/><feat att="grammaticalNumber" val="singular"/><feat att="case" val="unspecified"/>
<FormRepresentation> <feat att="writtenForm" val="jobbet"/><feat att="inflectionalParadigm" val="MFG0005,MFG1198"/> <feat att="officiallyApproved" val="yes"/> <feat att="frequency" val="28.125"/></FormRepresentation></WordForm>
<WordForm><feat att="grammaticalGender" val="neuter"/><feat att="definiteness" val="definite"/><feat att="grammaticalNumber" val="singular"/><feat att="case" val="genitiveCase"/>
<FormRepresentation> <feat att="writtenForm" val="jobbets"/><feat att="inflectionalParadigm" val="MFG0005,MFG1198"/> <feat att="officiallyApproved" val="yes"/> <feat att="frequency" val=".1786"/></FormRepresentation></WordForm>
<WordForm><feat att="grammaticalGender" val="neuter"/><feat att="definiteness" val="definite"/><feat att="grammaticalNumber" val="plural"/><feat att="case" val="unspecified"/>
<FormRepresentation> <feat att="writtenForm" val="jobbene"/><feat att="inflectionalParadigm" val="MFG1198,MFG0005"/> <feat att="officiallyApproved" val="yes"/> <feat att="frequency" val=".75"/></FormRepresentation></WordForm>
<WordForm><feat att="grammaticalGender" val="neuter"/><feat att="definiteness" val="definite"/><feat att="grammaticalNumber" val="plural"/><feat att="case" val="genitiveCase"/>
<FormRepresentation> <feat att="writtenForm" val="jobbenes"/><feat att="inflectionalParadigm" val="MFG0005,MFG1198"/> <feat att="officiallyApproved" val="yes"/> <feat att="frequency" val="0.0"/></FormRepresentation></WordForm>
</LexicalEntry> 
<LexicalEntry><feat att="partOfSpeech" val="commonNoun"/> 
<feat att="id" val="GMU_JOBANSØGNING_1"/> 
<feat att="morphologicalUnitId" val="JOBANSØGNING"/> 
<feat att="originalSource" val="DDO"/> 
<feat att="independentWord" val="yes"/> 
<feat att="decomposition" val="job+ansøgning"/> 
<Lemma><FormRepresentation> <feat att="writtenForm" val="jobansøgning"/> <feat att="officiallyApproved" val="yes"/> 
<feat att="joiningElement" val="Not analyzed"/> 
</FormRepresentation> </Lemma> 
<WordForm><feat att="grammaticalGender" val="commonGender"/><feat att="definiteness" val="indefinite"/><feat att="grammaticalNumber" val="singular"/><feat att="case" val="unspecified"/>
<FormRepresentation> <feat att="writtenForm" val="jobansøgning"/> <feat att="inflectionalParadigm" val="MFG0016"/> <feat att="officiallyApproved" val="yes"/> <feat att="frequency" val=".1964"/></FormRepresentation></WordForm>
<WordForm><feat att="grammaticalGender" val="commonGender"/><feat att="definiteness" val="indefinite"/><feat att="grammaticalNumber" val="singular"/><feat att="case" val="genitiveCase"/>
<FormRepresentation> <feat att="writtenForm" val="jobansøgnings"/> <feat att="inflectionalParadigm" val="MFG0016"/> <feat att="officiallyApproved" val="yes"/> <feat att="frequency" val="0.0"/></FormRepresentation></WordForm>
<WordForm><feat att="grammaticalGender" val="commonGender"/><feat att="definiteness" val="indefinite"/><feat att="grammaticalNumber" val="plural"/><feat att="case" val="unspecified"/>
<FormRepresentation> <feat att="writtenForm" val="jobansøgninger"/> <feat att="inflectionalParadigm" val="MFG0016"/> <feat att="officiallyApproved" val="yes"/> <feat att="frequency" val=".3393"/></FormRepresentation></WordForm>
<WordForm><feat att="grammaticalGender" val="commonGender"/><feat att="definiteness" val="indefinite"/><feat att="grammaticalNumber" val="plural"/><feat att="case" val="genitiveCase"/>
<FormRepresentation> <feat att="writtenForm" val="jobansøgningers"/> <feat att="inflectionalParadigm" val="MFG0016"/> <feat att="officiallyApproved" val="yes"/> <feat att="frequency" val="0.0"/></FormRepresentation></WordForm>
<WordForm><feat att="grammaticalGender" val="commonGender"/><feat att="definiteness" val="definite"/><feat att="grammaticalNumber" val="singular"/><feat att="case" val="unspecified"/>
<FormRepresentation> <feat att="writtenForm" val="jobansøgningen"/> <feat att="inflectionalParadigm" val="MFG0016"/> <feat att="officiallyApproved" val="yes"/> <feat att="frequency" val="0.0"/></FormRepresentation></WordForm>
<WordForm><feat att="grammaticalGender" val="commonGender"/><feat att="definiteness" val="definite"/><feat att="grammaticalNumber" val="singular"/><feat att="case" val="genitiveCase"/>
<FormRepresentation> <feat att="writtenForm" val="jobansøgningens"/> <feat att="inflectionalParadigm" val="MFG0016"/> <feat att="officiallyApproved" val="yes"/> <feat att="frequency" val="0.0"/></FormRepresentation></WordForm>
<WordForm><feat att="grammaticalGender" val="commonGender"/><feat att="definiteness" val="definite"/><feat att="grammaticalNumber" val="plural"/><feat att="case" val="unspecified"/>
<FormRepresentation> <feat att="writtenForm" val="jobansøgningerne"/> <feat att="inflectionalParadigm" val="MFG0016"/> <feat att="officiallyApproved" val="yes"/> <feat att="frequency" val="0.0"/></FormRepresentation></WordForm>
<WordForm><feat att="grammaticalGender" val="commonGender"/><feat att="definiteness" val="definite"/><feat att="grammaticalNumber" val="plural"/><feat att="case" val="genitiveCase"/>
<FormRepresentation> <feat att="writtenForm" val="jobansøgningernes"/> <feat att="inflectionalParadigm" val="MFG0016"/> <feat att="officiallyApproved" val="yes"/> <feat att="frequency" val="0.0"/></FormRepresentation></WordForm>
</LexicalEntry> 
<LexicalEntry><feat att="partOfSpeech" val="commonNoun"/> 
<feat att="id" val="GMU_JOBBANK_1"/> 
<feat att="morphologicalUnitId" val="JOBBANK"/> 
<feat att="originalSource" val="DDO"/> 
<feat att="independentWord" val="yes"/> 
<feat att="decomposition" val="job+bank"/> 
<Lemma><FormRepresentation> <feat att="writtenForm" val="jobbank"/> <feat att="officiallyApproved" val="yes"/> 
<feat att="joiningElement" val="Not analyzed"/> 
</FormRepresentation> </Lemma> 
<WordForm><feat att="grammaticalGender" val="commonGender"/><feat att="definiteness" val="indefinite"/><feat att="grammaticalNumber" val="singular"/><feat att="case" val="unspecified"/>
<FormRepresentation> <feat att="writtenForm" val="jobbank"/> <feat att="inflectionalParadigm" val="MFG0016"/> <feat att="officiallyApproved" val="yes"/> <feat att="frequency" val=".125"/></FormRepresentation></WordForm>
<WordForm><feat att="grammaticalGender" val="commonGender"/><feat att="definiteness" val="indefinite"/><feat att="grammaticalNumber" val="singular"/><feat att="case" val="genitiveCase"/>
<FormRepresentation> <feat att="writtenForm" val="jobbanks"/> <feat att="inflectionalParadigm" val="MFG0016"/> <feat att="officiallyApproved" val="yes"/> <feat att="frequency" val=".0179"/></FormRepresentation></WordForm>
<WordForm><feat att="grammaticalGender" val="commonGender"/><feat att="definiteness" val="indefinite"/><feat att="grammaticalNumber" val="plural"/><feat att="case" val="unspecified"/>
<FormRepresentation> <feat att="writtenForm" val="jobbanker"/> <feat att="inflectionalParadigm" val="MFG0016"/> <feat att="officiallyApproved" val="yes"/> <feat att="frequency" val=".0536"/></FormRepresentation></WordForm>
<WordForm><feat att="grammaticalGender" val="commonGender"/><feat att="definiteness" val="indefinite"/><feat att="grammaticalNumber" val="plural"/><feat att="case" val="genitiveCase"/>
<FormRepresentation> <feat att="writtenForm" val="jobbankers"/> <feat att="inflectionalParadigm" val="MFG0016"/> <feat att="officiallyApproved" val="yes"/> <feat att="frequency" val="0.0"/></FormRepresentation></WordForm>
<WordForm><feat att="grammaticalGender" val="commonGender"/><feat att="definiteness" val="definite"/><feat att="grammaticalNumber" val="singular"/><feat att="case" val="unspecified"/>
<FormRepresentation> <feat att="writtenForm" val="jobbanken"/> <feat att="inflectionalParadigm" val="MFG0016"/> <feat att="officiallyApproved" val="yes"/> <feat att="frequency" val=".0536"/></FormRepresentation></WordForm>
<WordForm><feat att="grammaticalGender" val="commonGender"/><feat att="definiteness" val="definite"/><feat att="grammaticalNumber" val="singular"/><feat att="case" val="genitiveCase"/>
<FormRepresentation> <feat att="writtenForm" val="jobbankens"/> <feat att="inflectionalParadigm" val="MFG0016"/> <feat att="officiallyApproved" val="yes"/> <feat att="frequency" val=".0179"/></FormRepresentation></WordForm>
<WordForm><feat att="grammaticalGender" val="commonGender"/><feat att="definiteness" val="definite"/><feat att="grammaticalNumber" val="plural"/><feat att="case" val="unspecified"/>
<FormRepresentation> <feat att="writtenForm" val="jobbankerne"/> <feat att="inflectionalParadigm" val="MFG0016"/> <feat att="officiallyApproved" val="yes"/> <feat att="frequency" val="0.0"/></FormRepresentation></WordForm>
<WordForm><feat att="grammaticalGender" val="commonGender"/><feat att="definiteness" val="definite"/><feat att="grammaticalNumber" val="plural"/><feat att="case" val="genitiveCase"/>
<FormRepresentation> <feat att="writtenForm" val="jobbankernes"/> <feat att="inflectionalParadigm" val="MFG0016"/> <feat att="officiallyApproved" val="yes"/> <feat att="frequency" val="0.0"/></FormRepresentation></WordForm>
</LexicalEntry> 
<LexicalEntry><feat att="partOfSpeech" val="commonNoun"/> 
<feat att="id" val="GMU_JOBBER_1"/> 
<feat att="morphologicalUnitId" val="JOBBER"/> 
<feat att="originalSource" val="DDO"/> 
<feat att="independentWord" val="yes"/> 
<Lemma><FormRepresentation> <feat att="writtenForm" val="jobber"/> <feat att="officiallyApproved" val="yes"/> 
<feat att="joiningElement" val="nil"/> 
<feat att="joiningElementResult" val="jobber"/> 
</FormRepresentation> </Lemma> 
<WordForm><feat att="grammaticalGender" val="commonGender"/><feat att="definiteness" val="indefinite"/><feat att="grammaticalNumber" val="singular"/><feat att="case" val="unspecified"/>
<FormRepresentation> <feat att="writtenForm" val="jobber"/> <feat att="inflectionalParadigm" val="MFG0015"/> <feat att="officiallyApproved" val="yes"/> <feat att="frequency" val=".1607"/></FormRepresentation></WordForm>
<WordForm><feat att="grammaticalGender" val="commonGender"/><feat att="definiteness" val="indefinite"/><feat att="grammaticalNumber" val="singular"/><feat att="case" val="genitiveCase"/>
<FormRepresentation> <feat att="writtenForm" val="jobbers"/> <feat att="inflectionalParadigm" val="MFG0015"/> <feat att="officiallyApproved" val="yes"/> <feat att="frequency" val="0.0"/></FormRepresentation></WordForm>
<WordForm><feat att="grammaticalGender" val="commonGender"/><feat att="definiteness" val="indefinite"/><feat att="grammaticalNumber" val="plural"/><feat att="case" val="unspecified"/>
<FormRepresentation> <feat att="writtenForm" val="jobbere"/> <feat att="inflectionalParadigm" val="MFG0015"/> <feat att="officiallyApproved" val="yes"/> <feat att="frequency" val="0.0"/></FormRepresentation></WordForm>
<WordForm><feat att="grammaticalGender" val="commonGender"/><feat att="definiteness" val="indefinite"/><feat att="grammaticalNumber" val="plural"/><feat att="case" val="genitiveCase"/>
<FormRepresentation> <feat att="writtenForm" val="jobberes"/> <feat att="inflectionalParadigm" val="MFG0015"/> <feat att="officiallyApproved" val="yes"/> <feat att="frequency" val="0.0"/></FormRepresentation></WordForm>
<WordForm><feat att="grammaticalGender" val="commonGender"/><feat att="definiteness" val="definite"/><feat att="grammaticalNumber" val="singular"/><feat att="case" val="unspecified"/>
<FormRepresentation> <feat att="writtenForm" val="jobberen"/> <feat att="inflectionalParadigm" val="MFG0015"/> <feat att="officiallyApproved" val="yes"/> <feat att="frequency" val="0.0"/></FormRepresentation></WordForm>
<WordForm><feat att="grammaticalGender" val="commonGender"/><feat att="definiteness" val="definite"/><feat att="grammaticalNumber" val="singular"/><feat att="case" val="genitiveCase"/>
<FormRepresentation> <feat att="writtenForm" val="jobberens"/> <feat att="inflectionalParadigm" val="MFG0015"/> <feat att="officiallyApproved" val="yes"/> <feat att="frequency" val="0.0"/></FormRepresentation></WordForm>
<WordForm><feat att="grammaticalGender" val="commonGender"/><feat att="definiteness" val="definite"/><feat att="grammaticalNumber" val="plural"/><feat att="case" val="unspecified"/>
<FormRepresentation> <feat att="writtenForm" val="jobberne"/> <feat att="inflectionalParadigm" val="MFG0015"/> <feat att="officiallyApproved" val="yes"/> <feat att="frequency" val="0.0"/></FormRepresentation></WordForm>
<WordForm><feat att="grammaticalGender" val="commonGender"/><feat att="definiteness" val="definite"/><feat att="grammaticalNumber" val="plural"/><feat att="case" val="genitiveCase"/>
<FormRepresentation> <feat att="writtenForm" val="jobbernes"/> <feat att="inflectionalParadigm" val="MFG0015"/> <feat att="officiallyApproved" val="yes"/> <feat att="frequency" val="0.0"/></FormRepresentation></WordForm>
</LexicalEntry> 
<LexicalEntry><feat att="partOfSpeech" val="commonNoun"/> 
<feat att="id" val="GMU_JOBBUTIK_1"/> 
<feat att="morphologicalUnitId" val="JOBBUTIK"/> 
<feat att="originalSource" val="DDO"/> 
<feat att="independentWord" val="yes"/> 
<feat att="decomposition" val="job+butik"/> 
<Lemma><FormRepresentation> <feat att="writtenForm" val="jobbutik"/> <feat att="officiallyApproved" val="yes"/> 
<feat att="joiningElement" val="Not analyzed"/> 
</FormRepresentation> </Lemma> 
<WordForm><feat att="grammaticalGender" val="commonGender"/><feat att="definiteness" val="indefinite"/><feat att="grammaticalNumber" val="singular"/><feat att="case" val="unspecified"/>
<FormRepresentation> <feat att="writtenForm" val="jobbutik"/> <feat att="inflectionalParadigm" val="MFG0062"/> <feat att="officiallyApproved" val="yes"/> <feat att="frequency" val=".0536"/></FormRepresentation></WordForm>
<WordForm><feat att="grammaticalGender" val="commonGender"/><feat att="definiteness" val="indefinite"/><feat att="grammaticalNumber" val="singular"/><feat att="case" val="genitiveCase"/>
<FormRepresentation> <feat att="writtenForm" val="jobbutiks"/> <feat att="inflectionalParadigm" val="MFG0062"/> <feat att="officiallyApproved" val="yes"/> <feat att="frequency" val="0.0"/></FormRepresentation></WordForm>
<WordForm><feat att="grammaticalGender" val="commonGender"/><feat att="definiteness" val="indefinite"/><feat att="grammaticalNumber" val="plural"/><feat att="case" val="unspecified"/>
<FormRepresentation> <feat att="writtenForm" val="jobbutikker"/> <feat att="inflectionalParadigm" val="MFG0062"/> <feat att="officiallyApproved" val="yes"/> <feat att="frequency" val=".0893"/></FormRepresentation></WordForm>
<WordForm><feat att="grammaticalGender" val="commonGender"/><feat att="definiteness" val="indefinite"/><feat att="grammaticalNumber" val="plural"/><feat att="case" val="genitiveCase"/>
<FormRepresentation> <feat att="writtenForm" val="jobbutikkers"/> <feat att="inflectionalParadigm" val="MFG0062"/> <feat att="officiallyApproved" val="yes"/> <feat att="frequency" val="0.0"/></FormRepresentation></WordForm>
<WordForm><feat att="grammaticalGender" val="commonGender"/><feat att="definiteness" val="definite"/><feat att="grammaticalNumber" val="singular"/><feat att="case" val="unspecified"/>
<FormRepresentation> <feat att="writtenForm" val="jobbutikken"/> <feat att="inflectionalParadigm" val="MFG0062"/> <feat att="officiallyApproved" val="yes"/> <feat att="frequency" val=".125"/></FormRepresentation></WordForm>
<WordForm><feat att="grammaticalGender" val="commonGender"/><feat att="definiteness" val="definite"/><feat att="grammaticalNumber" val="singular"/><feat att="case" val="genitiveCase"/>
<FormRepresentation> <feat att="writtenForm" val="jobbutikkens"/> <feat att="inflectionalParadigm" val="MFG0062"/> <feat att="officiallyApproved" val="yes"/> <feat att="frequency" val=".0179"/></FormRepresentation></WordForm>
<WordForm><feat att="grammaticalGender" val="commonGender"/><feat att="definiteness" val="definite"/><feat att="grammaticalNumber" val="plural"/><feat att="case" val="unspecified"/>
<FormRepresentation> <feat att="writtenForm" val="jobbutikkerne"/> <feat att="inflectionalParadigm" val="MFG0062"/> <feat att="officiallyApproved" val="yes"/> <feat att="frequency" val=".0536"/></FormRepresentation></WordForm>
<WordForm><feat att="grammaticalGender" val="commonGender"/><feat att="definiteness" val="definite"/><feat att="grammaticalNumber" val="plural"/><feat att="case" val="genitiveCase"/>
<FormRepresentation> <feat att="writtenForm" val="jobbutikkernes"/> <feat att="inflectionalParadigm" val="MFG0062"/> <feat att="officiallyApproved" val="yes"/> <feat att="frequency" val="0.0"/></FormRepresentation></WordForm>
</LexicalEntry> 
<LexicalEntry><feat att="partOfSpeech" val="commonNoun"/> 
<feat att="id" val="GMU_JOBBØRS_1"/> 
<feat att="morphologicalUnitId" val="JOBBØRS"/> 
<feat att="originalSource" val="DDO"/> 
<feat att="independentWord" val="yes"/> 
<feat att="decomposition" val="job+børs"/> 
<Lemma><FormRepresentation> <feat att="writtenForm" val="jobbørs"/> <feat att="officiallyApproved" val="yes"/> 
<feat att="joiningElement" val="Not analyzed"/> 
</FormRepresentation> </Lemma> 
<WordForm><feat att="grammaticalGender" val="commonGender"/><feat att="definiteness" val="indefinite"/><feat att="grammaticalNumber" val="singular"/><feat att="case" val="unspecified"/>
<FormRepresentation> <feat att="writtenForm" val="jobbørs"/> <feat att="inflectionalParadigm" val="MFG0225"/> <feat att="officiallyApproved" val="yes"/> <feat att="frequency" val=".0714"/></FormRepresentation></WordForm>
<WordForm><feat att="grammaticalGender" val="commonGender"/><feat att="definiteness" val="indefinite"/><feat att="grammaticalNumber" val="singular"/><feat att="case" val="genitiveCase"/>
<FormRepresentation> <feat att="writtenForm" val="jobbørses"/> <feat att="inflectionalParadigm" val="MFG0225"/> <feat att="officiallyApproved" val="no"/> <feat att="frequency" val="0.0"/></FormRepresentation><FormRepresentation> <feat att="writtenForm" val="jobbørs's"/> <feat att="inflectionalParadigm" val="MFG0225"/> <feat att="officiallyApproved" val="no"/> <feat att="frequency" val="0.0"/></FormRepresentation><FormRepresentation> <feat att="writtenForm" val="jobbørs'"/> <feat att="inflectionalParadigm" val="MFG0225"/> <feat att="officiallyApproved" val="yes"/> <feat att="frequency" val="0.0"/></FormRepresentation></WordForm>
<WordForm><feat att="grammaticalGender" val="commonGender"/><feat att="definiteness" val="indefinite"/><feat att="grammaticalNumber" val="plural"/><feat att="case" val="unspecified"/>
<FormRepresentation> <feat att="writtenForm" val="jobbørser"/> <feat att="inflectionalParadigm" val="MFG0225"/> <feat att="officiallyApproved" val="yes"/> <feat att="frequency" val=".0714"/></FormRepresentation></WordForm>
<WordForm><feat att="grammaticalGender" val="commonGender"/><feat att="definiteness" val="indefinite"/><feat att="grammaticalNumber" val="plural"/><feat att="case" val="genitiveCase"/>
<FormRepresentation> <feat att="writtenForm" val="jobbørsers"/> <feat att="inflectionalParadigm" val="MFG0225"/> <feat att="officiallyApproved" val="yes"/> <feat att="frequency" val="0.0"/></FormRepresentation></WordForm>
<WordForm><feat att="grammaticalGender" val="commonGender"/><feat att="definiteness" val="definite"/><feat att="grammaticalNumber" val="singular"/><feat att="case" val="unspecified"/>
<FormRepresentation> <feat att="writtenForm" val="jobbørsen"/> <feat att="inflectionalParadigm" val="MFG0225"/> <feat att="officiallyApproved" val="yes"/> <feat att="frequency" val=".0714"/></FormRepresentation></WordForm>
<WordForm><feat att="grammaticalGender" val="commonGender"/><feat att="definiteness" val="definite"/><feat att="grammaticalNumber" val="singular"/><feat att="case" val="genitiveCase"/>
<FormRepresentation> <feat att="writtenForm" val="jobbørsens"/> <feat att="inflectionalParadigm" val="MFG0225"/> <feat att="officiallyApproved" val="yes"/> <feat att="frequency" val="0.0"/></FormRepresentation></WordForm>
<WordForm><feat att="grammaticalGender" val="commonGender"/><feat att="definiteness" val="definite"/><feat att="grammaticalNumber" val="plural"/><feat att="case" val="unspecified"/>
<FormRepresentation> <feat att="writtenForm" val="jobbørserne"/> <feat att="inflectionalParadigm" val="MFG0225"/> <feat att="officiallyApproved" val="yes"/> <feat att="frequency" val="0.0"/></FormRepresentation></WordForm>
<WordForm><feat att="grammaticalGender" val="commonGender"/><feat att="definiteness" val="definite"/><feat att="grammaticalNumber" val="plural"/><feat att="case" val="genitiveCase"/>
<FormRepresentation> <feat att="writtenForm" val="jobbørsernes"/> <feat att="inflectionalParadigm" val="MFG0225"/> <feat att="officiallyApproved" val="yes"/> <feat att="frequency" val="0.0"/></FormRepresentation></WordForm>
</LexicalEntry> 
<LexicalEntry><feat att="partOfSpeech" val="commonNoun"/> 
<feat att="id" val="GMU_JOBFUNKTION_1"/> 
<feat att="morphologicalUnitId" val="JOBFUNKTION"/> 
<feat att="originalSource" val="DDO"/> 
<feat att="independentWord" val="yes"/> 
<feat att="decomposition" val="job+funktion"/> 
<Lemma><FormRepresentation> <feat att="writtenForm" val="jobfunktion"/> <feat att="officiallyApproved" val="yes"/> 
<feat att="joiningElement" val="Not analyzed"/> 
</FormRepresentation> </Lemma> 
<WordForm><feat att="grammaticalGender" val="commonGender"/><feat att="definiteness" val="indefinite"/><feat att="grammaticalNumber" val="singular"/><feat att="case" val="unspecified"/>
<FormRepresentation> <feat att="writtenForm" val="jobfunktion"/> <feat att="inflectionalParadigm" val="MFG0016"/> <feat att="officiallyApproved" val="yes"/> <feat att="frequency" val=".125"/></FormRepresentation></WordForm>
<WordForm><feat att="grammaticalGender" val="commonGender"/><feat att="definiteness" val="indefinite"/><feat att="grammaticalNumber" val="singular"/><feat att="case" val="genitiveCase"/>
<FormRepresentation> <feat att="writtenForm" val="jobfunktions"/> <feat att="inflectionalParadigm" val="MFG0016"/> <feat att="officiallyApproved" val="yes"/> <feat att="frequency" val="0.0"/></FormRepresentation></WordForm>
<WordForm><feat att="grammaticalGender" val="commonGender"/><feat att="definiteness" val="indefinite"/><feat att="grammaticalNumber" val="plural"/><feat att="case" val="unspecified"/>
<FormRepresentation> <feat att="writtenForm" val="jobfunktioner"/> <feat att="inflectionalParadigm" val="MFG0016"/> <feat att="officiallyApproved" val="yes"/> <feat att="frequency" val=".3393"/></FormRepresentation></WordForm>
<WordForm><feat att="grammaticalGender" val="commonGender"/><feat att="definiteness" val="indefinite"/><feat att="grammaticalNumber" val="plural"/><feat att="case" val="genitiveCase"/>
<FormRepresentation> <feat att="writtenForm" val="jobfunktioners"/> <feat att="inflectionalParadigm" val="MFG0016"/> <feat att="officiallyApproved" val="yes"/> <feat att="frequency" val="0.0"/></FormRepresentation></WordForm>
<WordForm><feat att="grammaticalGender" val="commonGender"/><feat att="definiteness" val="definite"/><feat att="grammaticalNumber" val="singular"/><feat att="case" val="unspecified"/>
<FormRepresentation> <feat att="writtenForm" val="jobfunktionen"/> <feat att="inflectionalParadigm" val="MFG0016"/> <feat att="officiallyApproved" val="yes"/> <feat att="frequency" val=".0179"/></FormRepresentation></WordForm>
<WordForm><feat att="grammaticalGender" val="commonGender"/><feat att="definiteness" val="definite"/><feat att="grammaticalNumber" val="singular"/><feat att="case" val="genitiveCase"/>
<FormRepresentation> <feat att="writtenForm" val="jobfunktionens"/> <feat att="inflectionalParadigm" val="MFG0016"/> <feat att="officiallyApproved" val="yes"/> <feat att="frequency" val="0.0"/></FormRepresentation></WordForm>
<WordForm><feat att="grammaticalGender" val="commonGender"/><feat att="definiteness" val="definite"/><feat att="grammaticalNumber" val="plural"/><feat att="case" val="unspecified"/>
<FormRepresentation> <feat att="writtenForm" val="jobfunktionerne"/> <feat att="inflectionalParadigm" val="MFG0016"/> <feat att="officiallyApproved" val="yes"/> <feat att="frequency" val="0.0"/></FormRepresentation></WordForm>
<WordForm><feat att="grammaticalGender" val="commonGender"/><feat att="definiteness" val="definite"/><feat att="grammaticalNumber" val="plural"/><feat att="case" val="genitiveCase"/>
<FormRepresentation> <feat att="writtenForm" val="jobfunktionernes"/> <feat att="inflectionalParadigm" val="MFG0016"/> <feat att="officiallyApproved" val="yes"/> <feat att="frequency" val="0.0"/></FormRepresentation></WordForm>
</LexicalEntry> 
<LexicalEntry><feat att="partOfSpeech" val="commonNoun"/> 
<feat att="id" val="GMU_JOBINDHOLD_1"/> 
<feat att="morphologicalUnitId" val="JOBINDHOLD"/> 
<feat att="originalSource" val="EDB-KORPUS"/> 
<feat att="independentWord" val="yes"/> 
<feat att="decomposition" val="job+indhold"/> 
<Lemma><FormRepresentation> <feat att="writtenForm" val="jobindhold"/> <feat att="officiallyApproved" val="yes"/> 
<feat att="joiningElement" val="Not analyzed"/> 
</FormRepresentation> </Lemma> 
<WordForm><feat att="grammaticalGender" val="neuter"/><feat att="definiteness" val="indefinite"/><feat att="grammaticalNumber" val="singular"/><feat att="case" val="unspecified"/>
<FormRepresentation> <feat att="writtenForm" val="jobindhold"/> <feat att="inflectionalParadigm" val="MFG0040"/> <feat att="officiallyApproved" val="yes"/> <feat att="frequency" val=".1607"/></FormRepresentation></WordForm>
<WordForm><feat att="grammaticalGender" val="neuter"/><feat att="definiteness" val="indefinite"/><feat att="grammaticalNumber" val="singular"/><feat att="case" val="genitiveCase"/>
<FormRepresentation> <feat att="writtenForm" val="jobindholds"/> <feat att="inflectionalParadigm" val="MFG0040"/> <feat att="officiallyApproved" val="yes"/> <feat att="frequency" val="0.0"/></FormRepresentation></WordForm>
<WordForm><feat att="grammaticalGender" val="neuter"/><feat att="definiteness" val="indefinite"/><feat att="grammaticalNumber" val="plural"/><feat att="case" val="unspecified"/>
<FormRepresentation> <feat att="writtenForm" val="jobindhold"/> <feat att="inflectionalParadigm" val="MFG0040"/> <feat att="officiallyApproved" val="yes"/> <feat att="frequency" val=".1607"/></FormRepresentation></WordForm>
<WordForm><feat att="grammaticalGender" val="neuter"/><feat att="definiteness" val="indefinite"/><feat att="grammaticalNumber" val="plural"/><feat att="case" val="genitiveCase"/>
<FormRepresentation> <feat att="writtenForm" val="jobindholds"/> <feat att="inflectionalParadigm" val="MFG0040"/> <feat att="officiallyApproved" val="yes"/> <feat att="frequency" val="0.0"/></FormRepresentation></WordForm>
<WordForm><feat att="grammaticalGender" val="neuter"/><feat att="definiteness" val="definite"/><feat att="grammaticalNumber" val="singular"/><feat att="case" val="unspecified"/>
<FormRepresentation> <feat att="writtenForm" val="jobindholdet"/> <feat att="inflectionalParadigm" val="MFG0040"/> <feat att="officiallyApproved" val="yes"/> <feat att="frequency" val=".0357"/></FormRepresentation></WordForm>
<WordForm><feat att="grammaticalGender" val="neuter"/><feat att="definiteness" val="definite"/><feat att="grammaticalNumber" val="singular"/><feat att="case" val="genitiveCase"/>
<FormRepresentation> <feat att="writtenForm" val="jobindholdets"/> <feat att="inflectionalParadigm" val="MFG0040"/> <feat att="officiallyApproved" val="yes"/> <feat att="frequency" val="0.0"/></FormRepresentation></WordForm>
<WordForm><feat att="grammaticalGender" val="neuter"/><feat att="definiteness" val="definite"/><feat att="grammaticalNumber" val="plural"/><feat att="case" val="unspecified"/>
<FormRepresentation> <feat att="writtenForm" val="jobindholdene"/> <feat att="inflectionalParadigm" val="MFG0040"/> <feat att="officiallyApproved" val="yes"/> <feat att="frequency" val="0.0"/></FormRepresentation></WordForm>
<WordForm><feat att="grammaticalGender" val="neuter"/><feat att="definiteness" val="definite"/><feat att="grammaticalNumber" val="plural"/><feat att="case" val="genitiveCase"/>
<FormRepresentation> <feat att="writtenForm" val="jobindholdenes"/> <feat att="inflectionalParadigm" val="MFG0040"/> <feat att="officiallyApproved" val="yes"/> <feat att="frequency" val="0.0"/></FormRepresentation></WordForm>
</LexicalEntry> 
<LexicalEntry><feat att="partOfSpeech" val="commonNoun"/> 
<feat att="id" val="GMU_jalousimord_1"/> 
<feat att="morphologicalUnitId" val="JALOUSIMORD"/> 
<feat att="originalSource" val="DDO"/> 
<feat att="independentWord" val="yes"/> 
<feat att="decomposition" val="jalousi+mord"/> 
<Lemma><FormRepresentation> <feat att="writtenForm" val="jalousimord"/> <feat att="officiallyApproved" val="yes"/> 
<feat att="joiningElement" val="Not analyzed"/> 
</FormRepresentation> </Lemma> 
<WordForm><feat att="grammaticalGender" val="neuter"/><feat att="definiteness" val="indefinite"/><feat att="grammaticalNumber" val="singular"/><feat att="case" val="unspecified"/>
<FormRepresentation> <feat att="writtenForm" val="jalousimord"/> <feat att="inflectionalParadigm" val="MFG0040"/> <feat att="officiallyApproved" val="yes"/> <feat att="frequency" val=".1429"/></FormRepresentation></WordForm>
<WordForm><feat att="grammaticalGender" val="neuter"/><feat att="definiteness" val="indefinite"/><feat att="grammaticalNumber" val="singular"/><feat att="case" val="genitiveCase"/>
<FormRepresentation> <feat att="writtenForm" val="jalousimords"/> <feat att="inflectionalParadigm" val="MFG0040"/> <feat att="officiallyApproved" val="yes"/> <feat att="frequency" val="0.0"/></FormRepresentation></WordForm>
<WordForm><feat att="grammaticalGender" val="neuter"/><feat att="definiteness" val="indefinite"/><feat att="grammaticalNumber" val="plural"/><feat att="case" val="unspecified"/>
<FormRepresentation> <feat att="writtenForm" val="jalousimord"/> <feat att="inflectionalParadigm" val="MFG0040"/> <feat att="officiallyApproved" val="yes"/> <feat att="frequency" val=".1429"/></FormRepresentation></WordForm>
<WordForm><feat att="grammaticalGender" val="neuter"/><feat att="definiteness" val="indefinite"/><feat att="grammaticalNumber" val="plural"/><feat att="case" val="genitiveCase"/>
<FormRepresentation> <feat att="writtenForm" val="jalousimords"/> <feat att="inflectionalParadigm" val="MFG0040"/> <feat att="officiallyApproved" val="yes"/> <feat att="frequency" val="0.0"/></FormRepresentation></WordForm>
<WordForm><feat att="grammaticalGender" val="neuter"/><feat att="definiteness" val="definite"/><feat att="grammaticalNumber" val="singular"/><feat att="case" val="unspecified"/>
<FormRepresentation> <feat att="writtenForm" val="jalousimordet"/> <feat att="inflectionalParadigm" val="MFG0040"/> <feat att="officiallyApproved" val="yes"/> <feat att="frequency" val="0.0"/></FormRepresentation></WordForm>
<WordForm><feat att="grammaticalGender" val="neuter"/><feat att="definiteness" val="definite"/><feat att="grammaticalNumber" val="singular"/><feat att="case" val="genitiveCase"/>
<FormRepresentation> <feat att="writtenForm" val="jalousimordets"/> <feat att="inflectionalParadigm" val="MFG0040"/> <feat att="officiallyApproved" val="yes"/> <feat att="frequency" val="0.0"/></FormRepresentation></WordForm>
<WordForm><feat att="grammaticalGender" val="neuter"/><feat att="definiteness" val="definite"/><feat att="grammaticalNumber" val="plural"/><feat att="case" val="unspecified"/>
<FormRepresentation> <feat att="writtenForm" val="jalousimordene"/> <feat att="inflectionalParadigm" val="MFG0040"/> <feat att="officiallyApproved" val="yes"/> <feat att="frequency" val="0.0"/></FormRepresentation></WordForm>
<WordForm><feat att="grammaticalGender" val="neuter"/><feat att="definiteness" val="definite"/><feat att="grammaticalNumber" val="plural"/><feat att="case" val="genitiveCase"/>
<FormRepresentation> <feat att="writtenForm" val="jalousimordenes"/> <feat att="inflectionalParadigm" val="MFG0040"/> <feat att="officiallyApproved" val="yes"/> <feat att="frequency" val="0.0"/></FormRepresentation></WordForm>
</LexicalEntry> 
<LexicalEntry><feat att="partOfSpeech" val="commonNoun"/> 
<feat att="id" val="GMU_julepapir_1"/> 
<feat att="morphologicalUnitId" val="JULEPAPIR"/> 
<feat att="originalSource" val="DDO"/> 
<feat att="independentWord" val="yes"/> 
<feat att="decomposition" val="jul+e+papir"/> 
<Lemma><FormRepresentation> <feat att="writtenForm" val="julepapir"/> <feat att="officiallyApproved" val="yes"/> 
<feat att="joiningElement" val="nil"/> 
<feat att="joiningElementResult" val="julepapir"/> 
</FormRepresentation> </Lemma> 
<WordForm><feat att="grammaticalGender" val="neuter"/><feat att="definiteness" val="indefinite"/><feat att="grammaticalNumber" val="singular"/><feat att="case" val="unspecified"/>
<FormRepresentation> <feat att="writtenForm" val="julepapir"/> <feat att="inflectionalParadigm" val="MFG0044"/> <feat att="officiallyApproved" val="yes"/> <feat att="frequency" val=".1607"/></FormRepresentation></WordForm>
<WordForm><feat att="grammaticalGender" val="neuter"/><feat att="definiteness" val="indefinite"/><feat att="grammaticalNumber" val="singular"/><feat att="case" val="genitiveCase"/>
<FormRepresentation> <feat att="writtenForm" val="julepapirs"/> <feat att="inflectionalParadigm" val="MFG0044"/> <feat att="officiallyApproved" val="yes"/> <feat att="frequency" val="0.0"/></FormRepresentation></WordForm>
<WordForm><feat att="grammaticalGender" val="neuter"/><feat att="definiteness" val="indefinite"/><feat att="grammaticalNumber" val="plural"/><feat att="case" val="unspecified"/>
<FormRepresentation> <feat att="writtenForm" val="julepapirer"/> <feat att="inflectionalParadigm" val="MFG0044"/> <feat att="officiallyApproved" val="yes"/> <feat att="frequency" val="0.0"/></FormRepresentation></WordForm>
<WordForm><feat att="grammaticalGender" val="neuter"/><feat att="definiteness" val="indefinite"/><feat att="grammaticalNumber" val="plural"/><feat att="case" val="genitiveCase"/>
<FormRepresentation> <feat att="writtenForm" val="julepapirers"/> <feat att="inflectionalParadigm" val="MFG0044"/> <feat att="officiallyApproved" val="yes"/> <feat att="frequency" val="0.0"/></FormRepresentation></WordForm>
<WordForm><feat att="grammaticalGender" val="neuter"/><feat att="definiteness" val="definite"/><feat att="grammaticalNumber" val="singular"/><feat att="case" val="unspecified"/>
<FormRepresentation> <feat att="writtenForm" val="julepapiret"/> <feat att="inflectionalParadigm" val="MFG0044"/> <feat att="officiallyApproved" val="yes"/> <feat att="frequency" val="0.0"/></FormRepresentation></WordForm>
<WordForm><feat att="grammaticalGender" val="neuter"/><feat att="definiteness" val="definite"/><feat att="grammaticalNumber" val="singular"/><feat att="case" val="genitiveCase"/>
<FormRepresentation> <feat att="writtenForm" val="julepapirets"/> <feat att="inflectionalParadigm" val="MFG0044"/> <feat att="officiallyApproved" val="yes"/> <feat att="frequency" val="0.0"/></FormRepresentation></WordForm>
<WordForm><feat att="grammaticalGender" val="neuter"/><feat att="definiteness" val="definite"/><feat att="grammaticalNumber" val="plural"/><feat att="case" val="unspecified"/>
<FormRepresentation> <feat att="writtenForm" val="julepapirerne"/> <feat att="inflectionalParadigm" val="MFG0044"/> <feat att="officiallyApproved" val="yes"/> <feat att="frequency" val="0.0"/></FormRepresentation></WordForm>
<WordForm><feat att="grammaticalGender" val="neuter"/><feat att="definiteness" val="definite"/><feat att="grammaticalNumber" val="plural"/><feat att="case" val="genitiveCase"/>
<FormRepresentation> <feat att="writtenForm" val="julepapirernes"/> <feat att="inflectionalParadigm" val="MFG0044"/> <feat att="officiallyApproved" val="yes"/> <feat att="frequency" val="0.0"/></FormRepresentation></WordForm>
</LexicalEntry> 
<LexicalEntry><feat att="partOfSpeech" val="commonNoun"/> 
<feat att="id" val="GMU_jagttid_1"/> 
<feat att="morphologicalUnitId" val="JAGTTID"/> 
<feat att="originalSource" val="DDO"/> 
<feat att="independentWord" val="yes"/> 
<feat att="decomposition" val="jagt+tid"/> 
<Lemma><FormRepresentation> <feat att="writtenForm" val="jagttid"/> <feat att="officiallyApproved" val="yes"/> 
<feat att="joiningElement" val="Not analyzed"/> 
</FormRepresentation> </Lemma> 
<WordForm><feat att="grammaticalGender" val="commonGender"/><feat att="definiteness" val="indefinite"/><feat att="grammaticalNumber" val="singular"/><feat att="case" val="unspecified"/>
<FormRepresentation> <feat att="writtenForm" val="jagttid"/> <feat att="inflectionalParadigm" val="MFG0016"/> <feat att="officiallyApproved" val="yes"/> <feat att="frequency" val=".3571"/></FormRepresentation></WordForm>
<WordForm><feat att="grammaticalGender" val="commonGender"/><feat att="definiteness" val="indefinite"/><feat att="grammaticalNumber" val="singular"/><feat att="case" val="genitiveCase"/>
<FormRepresentation> <feat att="writtenForm" val="jagttids"/> <feat att="inflectionalParadigm" val="MFG0016"/> <feat att="officiallyApproved" val="yes"/> <feat att="frequency" val="0.0"/></FormRepresentation></WordForm>
<WordForm><feat att="grammaticalGender" val="commonGender"/><feat att="definiteness" val="indefinite"/><feat att="grammaticalNumber" val="plural"/><feat att="case" val="unspecified"/>
<FormRepresentation> <feat att="writtenForm" val="jagttider"/> <feat att="inflectionalParadigm" val="MFG0016"/> <feat att="officiallyApproved" val="yes"/> <feat att="frequency" val=".0893"/></FormRepresentation></WordForm>
<WordForm><feat att="grammaticalGender" val="commonGender"/><feat att="definiteness" val="indefinite"/><feat att="grammaticalNumber" val="plural"/><feat att="case" val="genitiveCase"/>
<FormRepresentation> <feat att="writtenForm" val="jagttiders"/> <feat att="inflectionalParadigm" val="MFG0016"/> <feat att="officiallyApproved" val="yes"/> <feat att="frequency" val="0.0"/></FormRepresentation></WordForm>
<WordForm><feat att="grammaticalGender" val="commonGender"/><feat att="definiteness" val="definite"/><feat att="grammaticalNumber" val="singular"/><feat att="case" val="unspecified"/>
<FormRepresentation> <feat att="writtenForm" val="jagttiden"/> <feat att="inflectionalParadigm" val="MFG0016"/> <feat att="officiallyApproved" val="yes"/> <feat att="frequency" val=".1607"/></FormRepresentation></WordForm>
<WordForm><feat att="grammaticalGender" val="commonGender"/><feat att="definiteness" val="definite"/><feat att="grammaticalNumber" val="singular"/><feat att="case" val="genitiveCase"/>
<FormRepresentation> <feat att="writtenForm" val="jagttidens"/> <feat att="inflectionalParadigm" val="MFG0016"/> <feat att="officiallyApproved" val="yes"/> <feat att="frequency" val="0.0"/></FormRepresentation></WordForm>
<WordForm><feat att="grammaticalGender" val="commonGender"/><feat att="definiteness" val="definite"/><feat att="grammaticalNumber" val="plural"/><feat att="case" val="unspecified"/>
<FormRepresentation> <feat att="writtenForm" val="jagttiderne"/> <feat att="inflectionalParadigm" val="MFG0016"/> <feat att="officiallyApproved" val="yes"/> <feat att="frequency" val=".0714"/></FormRepresentation></WordForm>
<WordForm><feat att="grammaticalGender" val="commonGender"/><feat att="definiteness" val="definite"/><feat att="grammaticalNumber" val="plural"/><feat att="case" val="genitiveCase"/>
<FormRepresentation> <feat att="writtenForm" val="jagttidernes"/> <feat att="inflectionalParadigm" val="MFG0016"/> <feat att="officiallyApproved" val="yes"/> <feat att="frequency" val="0.0"/></FormRepresentation></WordForm>
</LexicalEntry> 
<LexicalEntry><feat att="partOfSpeech" val="commonNoun"/> 
<feat att="id" val="GMU_jazztid_1"/> 
<feat att="morphologicalUnitId" val="JAZZTID"/> 
<feat att="originalSource" val="DDO"/> 
<feat att="independentWord" val="yes"/> 
<feat att="decomposition" val="jazz+tid"/> 
<Lemma><FormRepresentation> <feat att="writtenForm" val="jazztid"/> <feat att="officiallyApproved" val="yes"/> 
<feat att="joiningElement" val="Not analyzed"/> 
</FormRepresentation> </Lemma> 
<WordForm><feat att="grammaticalGender" val="commonGender"/><feat att="definiteness" val="indefinite"/><feat att="grammaticalNumber" val="singular"/><feat att="case" val="unspecified"/>
<FormRepresentation> <feat att="writtenForm" val="jazztid"/> <feat att="inflectionalParadigm" val="MFG0016"/> <feat att="officiallyApproved" val="yes"/> <feat att="frequency" val=".1607"/></FormRepresentation></WordForm>
<WordForm><feat att="grammaticalGender" val="commonGender"/><feat att="definiteness" val="indefinite"/><feat att="grammaticalNumber" val="singular"/><feat att="case" val="genitiveCase"/>
<FormRepresentation> <feat att="writtenForm" val="jazztids"/> <feat att="inflectionalParadigm" val="MFG0016"/> <feat att="officiallyApproved" val="yes"/> <feat att="frequency" val="0.0"/></FormRepresentation></WordForm>
<WordForm><feat att="grammaticalGender" val="commonGender"/><feat att="definiteness" val="indefinite"/><feat att="grammaticalNumber" val="plural"/><feat att="case" val="unspecified"/>
<FormRepresentation> <feat att="writtenForm" val="jazztider"/> <feat att="inflectionalParadigm" val="MFG0016"/> <feat att="officiallyApproved" val="yes"/> <feat att="frequency" val="0.0"/></FormRepresentation></WordForm>
<WordForm><feat att="grammaticalGender" val="commonGender"/><feat att="definiteness" val="indefinite"/><feat att="grammaticalNumber" val="plural"/><feat att="case" val="genitiveCase"/>
<FormRepresentation> <feat att="writtenForm" val="jazztiders"/> <feat att="inflectionalParadigm" val="MFG0016"/> <feat att="officiallyApproved" val="yes"/> <feat att="frequency" val="0.0"/></FormRepresentation></WordForm>
<WordForm><feat att="grammaticalGender" val="commonGender"/><feat att="definiteness" val="definite"/><feat att="grammaticalNumber" val="singular"/><feat att="case" val="unspecified"/>
<FormRepresentation> <feat att="writtenForm" val="jazztiden"/> <feat att="inflectionalParadigm" val="MFG0016"/> <feat att="officiallyApproved" val="yes"/> <feat att="frequency" val=".0357"/></FormRepresentation></WordForm>
<WordForm><feat att="grammaticalGender" val="commonGender"/><feat att="definiteness" val="definite"/><feat att="grammaticalNumber" val="singular"/><feat att="case" val="genitiveCase"/>
<FormRepresentation> <feat att="writtenForm" val="jazztidens"/> <feat att="inflectionalParadigm" val="MFG0016"/> <feat att="officiallyApproved" val="yes"/> <feat att="frequency" val="0.0"/></FormRepresentation></WordForm>
<WordForm><feat att="grammaticalGender" val="commonGender"/><feat att="definiteness" val="definite"/><feat att="grammaticalNumber" val="plural"/><feat att="case" val="unspecified"/>
<FormRepresentation> <feat att="writtenForm" val="jazztiderne"/> <feat att="inflectionalParadigm" val="MFG0016"/> <feat att="officiallyApproved" val="yes"/> <feat att="frequency" val="0.0"/></FormRepresentation></WordForm>
<WordForm><feat att="grammaticalGender" val="commonGender"/><feat att="definiteness" val="definite"/><feat att="grammaticalNumber" val="plural"/><feat att="case" val="genitiveCase"/>
<FormRepresentation> <feat att="writtenForm" val="jazztidernes"/> <feat att="inflectionalParadigm" val="MFG0016"/> <feat att="officiallyApproved" val="yes"/> <feat att="frequency" val="0.0"/></FormRepresentation></WordForm>
</LexicalEntry> 
<LexicalEntry><feat att="partOfSpeech" val="commonNoun"/> 
<feat att="id" val="GMU_jordefærd_1"/> 
<feat att="morphologicalUnitId" val="JORDEFÆRD"/> 
<feat att="originalSource" val="DDO"/> 
<feat att="independentWord" val="yes"/> 
<feat att="decomposition" val="jord+e+færd"/> 
<Lemma><FormRepresentation> <feat att="writtenForm" val="jordefærd"/> <feat att="officiallyApproved" val="yes"/> 
<feat att="joiningElement" val="Not analyzed"/> 
</FormRepresentation> </Lemma> 
<WordForm><feat att="grammaticalGender" val="commonGender"/><feat att="definiteness" val="indefinite"/><feat att="grammaticalNumber" val="singular"/><feat att="case" val="unspecified"/>
<FormRepresentation> <feat att="writtenForm" val="jordefærd"/><feat att="inflectionalParadigm" val="MFG0011,MFG0016"/> <feat att="officiallyApproved" val="yes"/> <feat att="frequency" val=".0714"/></FormRepresentation></WordForm>
<WordForm><feat att="grammaticalGender" val="commonGender"/><feat att="definiteness" val="indefinite"/><feat att="grammaticalNumber" val="singular"/><feat att="case" val="genitiveCase"/>
<FormRepresentation> <feat att="writtenForm" val="jordefærds"/><feat att="inflectionalParadigm" val="MFG0011,MFG0016"/> <feat att="officiallyApproved" val="yes"/> <feat att="frequency" val="0.0"/></FormRepresentation></WordForm>
<WordForm><feat att="grammaticalGender" val="commonGender"/><feat att="definiteness" val="indefinite"/><feat att="grammaticalNumber" val="plural"/><feat att="case" val="unspecified"/>
<FormRepresentation> <feat att="writtenForm" val="jordefærder"/> <feat att="inflectionalParadigm" val="MFG0016"/> <feat att="officiallyApproved" val="yes"/> <feat att="frequency" val="0.0"/></FormRepresentation><FormRepresentation> <feat att="writtenForm" val="jordefærd"/> <feat att="inflectionalParadigm" val="MFG0011"/> <feat att="officiallyApproved" val="yes"/> <feat att="frequency" val=".0714"/></FormRepresentation></WordForm>
<WordForm><feat att="grammaticalGender" val="commonGender"/><feat att="definiteness" val="indefinite"/><feat att="grammaticalNumber" val="plural"/><feat att="case" val="genitiveCase"/>
<FormRepresentation> <feat att="writtenForm" val="jordefærds"/> <feat att="inflectionalParadigm" val="MFG0011"/> <feat att="officiallyApproved" val="yes"/> <feat att="frequency" val="0.0"/></FormRepresentation><FormRepresentation> <feat att="writtenForm" val="jordefærders"/> <feat att="inflectionalParadigm" val="MFG0016"/> <feat att="officiallyApproved" val="yes"/> <feat att="frequency" val="0.0"/></FormRepresentation></WordForm>
<WordForm><feat att="grammaticalGender" val="commonGender"/><feat att="definiteness" val="definite"/><feat att="grammaticalNumber" val="singular"/><feat att="case" val="unspecified"/>
<FormRepresentation> <feat att="writtenForm" val="jordefærden"/><feat att="inflectionalParadigm" val="MFG0011,MFG0016"/> <feat att="officiallyApproved" val="yes"/> <feat att="frequency" val=".0893"/></FormRepresentation></WordForm>
<WordForm><feat att="grammaticalGender" val="commonGender"/><feat att="definiteness" val="definite"/><feat att="grammaticalNumber" val="singular"/><feat att="case" val="genitiveCase"/>
<FormRepresentation> <feat att="writtenForm" val="jordefærdens"/><feat att="inflectionalParadigm" val="MFG0011,MFG0016"/> <feat att="officiallyApproved" val="yes"/> <feat att="frequency" val="0.0"/></FormRepresentation></WordForm>
<WordForm><feat att="grammaticalGender" val="commonGender"/><feat att="definiteness" val="definite"/><feat att="grammaticalNumber" val="plural"/><feat att="case" val="unspecified"/>
<FormRepresentation> <feat att="writtenForm" val="jordefærderne"/> <feat att="inflectionalParadigm" val="MFG0016"/> <feat att="officiallyApproved" val="yes"/> <feat att="frequency" val="0.0"/></FormRepresentation><FormRepresentation> <feat att="writtenForm" val="jordefærdene"/> <feat att="inflectionalParadigm" val="MFG0011"/> <feat att="officiallyApproved" val="yes"/> <feat att="frequency" val="0.0"/></FormRepresentation></WordForm>
<WordForm><feat att="grammaticalGender" val="commonGender"/><feat att="definiteness" val="definite"/><feat att="grammaticalNumber" val="plural"/><feat att="case" val="genitiveCase"/>
<FormRepresentation> <feat att="writtenForm" val="jordefærdernes"/> <feat att="inflectionalParadigm" val="MFG0016"/> <feat att="officiallyApproved" val="yes"/> <feat att="frequency" val="0.0"/></FormRepresentation><FormRepresentation> <feat att="writtenForm" val="jordefærdenes"/> <feat att="inflectionalParadigm" val="MFG0011"/> <feat att="officiallyApproved" val="yes"/> <feat att="frequency" val="0.0"/></FormRepresentation></WordForm>
</LexicalEntry> 
<LexicalEntry><feat att="partOfSpeech" val="commonNoun"/> 
<feat att="id" val="GMU_juraprofessor_1"/> 
<feat att="morphologicalUnitId" val="JURAPROFESSOR"/> 
<feat att="originalSource" val="DDO"/> 
<feat att="independentWord" val="yes"/> 
<feat att="decomposition" val="jura+professor"/> 
<Lemma><FormRepresentation> <feat att="writtenForm" val="juraprofessor"/> <feat att="officiallyApproved" val="yes"/> 
<feat att="joiningElement" val="nil"/> 
<feat att="joiningElementResult" val="juraprofessor"/> 
</FormRepresentation> </Lemma> 
<WordForm><feat att="grammaticalGender" val="commonGender"/><feat att="definiteness" val="indefinite"/><feat att="grammaticalNumber" val="singular"/><feat att="case" val="unspecified"/>
<FormRepresentation> <feat att="writtenForm" val="juraprofessor"/> <feat att="inflectionalParadigm" val="MFG0016"/> <feat att="officiallyApproved" val="yes"/> <feat att="frequency" val=".5714"/></FormRepresentation></WordForm>
<WordForm><feat att="grammaticalGender" val="commonGender"/><feat att="definiteness" val="indefinite"/><feat att="grammaticalNumber" val="singular"/><feat att="case" val="genitiveCase"/>
<FormRepresentation> <feat att="writtenForm" val="juraprofessors"/> <feat att="inflectionalParadigm" val="MFG0016"/> <feat att="officiallyApproved" val="yes"/> <feat att="frequency" val="0.0"/></FormRepresentation></WordForm>
<WordForm><feat att="grammaticalGender" val="commonGender"/><feat att="definiteness" val="indefinite"/><feat att="grammaticalNumber" val="plural"/><feat att="case" val="unspecified"/>
<FormRepresentation> <feat att="writtenForm" val="juraprofessorer"/> <feat att="inflectionalParadigm" val="MFG0016"/> <feat att="officiallyApproved" val="yes"/> <feat att="frequency" val=".0714"/></FormRepresentation></WordForm>
<WordForm><feat att="grammaticalGender" val="commonGender"/><feat att="definiteness" val="indefinite"/><feat att="grammaticalNumber" val="plural"/><feat att="case" val="genitiveCase"/>
<FormRepresentation> <feat att="writtenForm" val="juraprofessorers"/> <feat att="inflectionalParadigm" val="MFG0016"/> <feat att="officiallyApproved" val="yes"/> <feat att="frequency" val="0.0"/></FormRepresentation></WordForm>
<WordForm><feat att="grammaticalGender" val="commonGender"/><feat att="definiteness" val="definite"/><feat att="grammaticalNumber" val="singular"/><feat att="case" val="unspecified"/>
<FormRepresentation> <feat att="writtenForm" val="juraprofessoren"/> <feat att="inflectionalParadigm" val="MFG0016"/> <feat att="officiallyApproved" val="yes"/> <feat att="frequency" val=".0893"/></FormRepresentation></WordForm>
<WordForm><feat att="grammaticalGender" val="commonGender"/><feat att="definiteness" val="definite"/><feat att="grammaticalNumber" val="singular"/><feat att="case" val="genitiveCase"/>
<FormRepresentation> <feat att="writtenForm" val="juraprofessorens"/> <feat att="inflectionalParadigm" val="MFG0016"/> <feat att="officiallyApproved" val="yes"/> <feat att="frequency" val="0.0"/></FormRepresentation></WordForm>
<WordForm><feat att="grammaticalGender" val="commonGender"/><feat att="definiteness" val="definite"/><feat att="grammaticalNumber" val="plural"/><feat att="case" val="unspecified"/>
<FormRepresentation> <feat att="writtenForm" val="juraprofessorerne"/> <feat att="inflectionalParadigm" val="MFG0016"/> <feat att="officiallyApproved" val="yes"/> <feat att="frequency" val="0.0"/></FormRepresentation></WordForm>
<WordForm><feat att="grammaticalGender" val="commonGender"/><feat att="definiteness" val="definite"/><feat att="grammaticalNumber" val="plural"/><feat att="case" val="genitiveCase"/>
<FormRepresentation> <feat att="writtenForm" val="juraprofessorernes"/> <feat att="inflectionalParadigm" val="MFG0016"/> <feat att="officiallyApproved" val="yes"/> <feat att="frequency" val="0.0"/></FormRepresentation></WordForm>
</LexicalEntry> 
<LexicalEntry><feat att="partOfSpeech" val="commonNoun"/> 
<feat att="id" val="GMU_jomfruelighed_1"/> 
<feat att="morphologicalUnitId" val="JOMFRUELIGHED"/> 
<feat att="originalSource" val="DDO"/> 
<feat att="independentWord" val="yes"/> 
<Lemma><FormRepresentation> <feat att="writtenForm" val="jomfruelighed"/> <feat att="officiallyApproved" val="yes"/> 
<feat att="joiningElement" val="Not analyzed"/> 
</FormRepresentation> </Lemma> 
<WordForm><feat att="grammaticalGender" val="commonGender"/><feat att="definiteness" val="indefinite"/><feat att="grammaticalNumber" val="singular"/><feat att="case" val="unspecified"/>
<FormRepresentation> <feat att="writtenForm" val="jomfruelighed"/> <feat att="inflectionalParadigm" val="MFG0220"/> <feat att="officiallyApproved" val="yes"/> <feat att="frequency" val=".3214"/></FormRepresentation></WordForm>
<WordForm><feat att="grammaticalGender" val="commonGender"/><feat att="definiteness" val="indefinite"/><feat att="grammaticalNumber" val="singular"/><feat att="case" val="genitiveCase"/>
<FormRepresentation> <feat att="writtenForm" val="jomfrueligheds"/> <feat att="inflectionalParadigm" val="MFG0220"/> <feat att="officiallyApproved" val="yes"/> <feat att="frequency" val="0.0"/></FormRepresentation></WordForm>
<WordForm><feat att="grammaticalGender" val="commonGender"/><feat att="definiteness" val="definite"/><feat att="grammaticalNumber" val="singular"/><feat att="case" val="unspecified"/>
<FormRepresentation> <feat att="writtenForm" val="jomfrueligheden"/> <feat att="inflectionalParadigm" val="MFG0220"/> <feat att="officiallyApproved" val="yes"/> <feat att="frequency" val=".0179"/></FormRepresentation></WordForm>
<WordForm><feat att="grammaticalGender" val="commonGender"/><feat att="definiteness" val="definite"/><feat att="grammaticalNumber" val="singular"/><feat att="case" val="genitiveCase"/>
<FormRepresentation> <feat att="writtenForm" val="jomfruelighedens"/> <feat att="inflectionalParadigm" val="MFG0220"/> <feat att="officiallyApproved" val="yes"/> <feat att="frequency" val="0.0"/></FormRepresentation></WordForm>
</LexicalEntry> 
<LexicalEntry><feat att="partOfSpeech" val="commonNoun"/> 
<feat att="id" val="GMU_jugend_1"/> 
<feat att="morphologicalUnitId" val="JUGEND"/> 
<feat att="originalSource" val="DDO"/> 
<feat att="independentWord" val="yes"/> 
<Lemma><FormRepresentation> <feat att="writtenForm" val="jugend"/> <feat att="officiallyApproved" val="yes"/> 
<feat att="joiningElement" val="nil"/> 
<feat att="joiningElementResult" val="jugend"/> 
</FormRepresentation> </Lemma> 
<WordForm><feat att="grammaticalGender" val="commonGender"/><feat att="definiteness" val="indefinite"/><feat att="grammaticalNumber" val="singular"/><feat att="case" val="unspecified"/>
<FormRepresentation> <feat att="writtenForm" val="jugend"/> <feat att="inflectionalParadigm" val="MFG0226"/> <feat att="officiallyApproved" val="yes"/> <feat att="frequency" val=".2857"/></FormRepresentation></WordForm>
<WordForm><feat att="grammaticalGender" val="commonGender"/><feat att="definiteness" val="indefinite"/><feat att="grammaticalNumber" val="singular"/><feat att="case" val="genitiveCase"/>
<FormRepresentation> <feat att="writtenForm" val="jugends"/> <feat att="inflectionalParadigm" val="MFG0226"/> <feat att="officiallyApproved" val="yes"/> <feat att="frequency" val="0.0"/></FormRepresentation></WordForm>
</LexicalEntry> 
<LexicalEntry><feat att="partOfSpeech" val="commonNoun"/> 
<feat att="id" val="GMU_justitssekretær_1"/> 
<feat att="morphologicalUnitId" val="JUSTITSSEKRETÆR"/> 
<feat att="originalSource" val="DDO"/> 
<feat att="independentWord" val="yes"/> 
<feat att="decomposition" val="justits+sekretær"/> 
<Lemma><FormRepresentation> <feat att="writtenForm" val="justitssekretær"/> <feat att="officiallyApproved" val="yes"/> 
<feat att="joiningElement" val="nil"/> 
<feat att="joiningElementResult" val="justitssekretær"/> 
</FormRepresentation> </Lemma> 
<WordForm><feat att="grammaticalGender" val="commonGender"/><feat att="definiteness" val="indefinite"/><feat att="grammaticalNumber" val="singular"/><feat att="case" val="unspecified"/>
<FormRepresentation> <feat att="writtenForm" val="justitssekretær"/> <feat att="inflectionalParadigm" val="MFG0016"/> <feat att="officiallyApproved" val="yes"/> <feat att="frequency" val=".0536"/></FormRepresentation></WordForm>
<WordForm><feat att="grammaticalGender" val="commonGender"/><feat att="definiteness" val="indefinite"/><feat att="grammaticalNumber" val="singular"/><feat att="case" val="genitiveCase"/>
<FormRepresentation> <feat att="writtenForm" val="justitssekretærs"/> <feat att="inflectionalParadigm" val="MFG0016"/> <feat att="officiallyApproved" val="yes"/> <feat att="frequency" val="0.0"/></FormRepresentation></WordForm>
<WordForm><feat att="grammaticalGender" val="commonGender"/><feat att="definiteness" val="indefinite"/><feat att="grammaticalNumber" val="plural"/><feat att="case" val="unspecified"/>
<FormRepresentation> <feat att="writtenForm" val="justitssekretærer"/> <feat att="inflectionalParadigm" val="MFG0016"/> <feat att="officiallyApproved" val="yes"/> <feat att="frequency" val="0.0"/></FormRepresentation></WordForm>
<WordForm><feat att="grammaticalGender" val="commonGender"/><feat att="definiteness" val="indefinite"/><feat att="grammaticalNumber" val="plural"/><feat att="case" val="genitiveCase"/>
<FormRepresentation> <feat att="writtenForm" val="justitssekretærers"/> <feat att="inflectionalParadigm" val="MFG0016"/> <feat att="officiallyApproved" val="yes"/> <feat att="frequency" val="0.0"/></FormRepresentation></WordForm>
<WordForm><feat att="grammaticalGender" val="commonGender"/><feat att="definiteness" val="definite"/><feat att="grammaticalNumber" val="singular"/><feat att="case" val="unspecified"/>
<FormRepresentation> <feat att="writtenForm" val="justitssekretæren"/> <feat att="inflectionalParadigm" val="MFG0016"/> <feat att="officiallyApproved" val="yes"/> <feat att="frequency" val="0.0"/></FormRepresentation></WordForm>
<WordForm><feat att="grammaticalGender" val="commonGender"/><feat att="definiteness" val="definite"/><feat att="grammaticalNumber" val="singular"/><feat att="case" val="genitiveCase"/>
<FormRepresentation> <feat att="writtenForm" val="justitssekretærens"/> <feat att="inflectionalParadigm" val="MFG0016"/> <feat att="officiallyApproved" val="yes"/> <feat att="frequency" val="0.0"/></FormRepresentation></WordForm>
<WordForm><feat att="grammaticalGender" val="commonGender"/><feat att="definiteness" val="definite"/><feat att="grammaticalNumber" val="plural"/><feat att="case" val="unspecified"/>
<FormRepresentation> <feat att="writtenForm" val="justitssekretærerne"/> <feat att="inflectionalParadigm" val="MFG0016"/> <feat att="officiallyApproved" val="yes"/> <feat att="frequency" val="0.0"/></FormRepresentation></WordForm>
<WordForm><feat att="grammaticalGender" val="commonGender"/><feat att="definiteness" val="definite"/><feat att="grammaticalNumber" val="plural"/><feat att="case" val="genitiveCase"/>
<FormRepresentation> <feat att="writtenForm" val="justitssekretærernes"/> <feat att="inflectionalParadigm" val="MFG0016"/> <feat att="officiallyApproved" val="yes"/> <feat att="frequency" val="0.0"/></FormRepresentation></WordForm>
</LexicalEntry> 
<LexicalEntry><feat att="partOfSpeech" val="commonNoun"/> 
<feat att="id" val="GMU_jagtgevær_1"/> 
<feat att="morphologicalUnitId" val="JAGTGEVÆR"/> 
<feat att="originalSource" val="DDO"/> 
<feat att="independentWord" val="yes"/> 
<feat att="decomposition" val="jagt+gevær"/> 
<Lemma><FormRepresentation> <feat att="writtenForm" val="jagtgevær"/> <feat att="officiallyApproved" val="yes"/> 
<feat att="joiningElement" val="nil"/> 
<feat att="joiningElementResult" val="jagtgevær"/> 
</FormRepresentation> </Lemma> 
<WordForm><feat att="grammaticalGender" val="neuter"/><feat att="definiteness" val="indefinite"/><feat att="grammaticalNumber" val="singular"/><feat att="case" val="unspecified"/>
<FormRepresentation> <feat att="writtenForm" val="jagtgevær"/> <feat att="inflectionalParadigm" val="MFG0044"/> <feat att="officiallyApproved" val="yes"/> <feat att="frequency" val="4.375"/></FormRepresentation></WordForm>
<WordForm><feat att="grammaticalGender" val="neuter"/><feat att="definiteness" val="indefinite"/><feat att="grammaticalNumber" val="singular"/><feat att="case" val="genitiveCase"/>
<FormRepresentation> <feat att="writtenForm" val="jagtgeværs"/> <feat att="inflectionalParadigm" val="MFG0044"/> <feat att="officiallyApproved" val="yes"/> <feat att="frequency" val=".0179"/></FormRepresentation></WordForm>
<WordForm><feat att="grammaticalGender" val="neuter"/><feat att="definiteness" val="indefinite"/><feat att="grammaticalNumber" val="plural"/><feat att="case" val="unspecified"/>
<FormRepresentation> <feat att="writtenForm" val="jagtgeværer"/> <feat att="inflectionalParadigm" val="MFG0044"/> <feat att="officiallyApproved" val="yes"/> <feat att="frequency" val=".375"/></FormRepresentation></WordForm>
<WordForm><feat att="grammaticalGender" val="neuter"/><feat att="definiteness" val="indefinite"/><feat att="grammaticalNumber" val="plural"/><feat att="case" val="genitiveCase"/>
<FormRepresentation> <feat att="writtenForm" val="jagtgeværers"/> <feat att="inflectionalParadigm" val="MFG0044"/> <feat att="officiallyApproved" val="yes"/> <feat att="frequency" val="0.0"/></FormRepresentation></WordForm>
<WordForm><feat att="grammaticalGender" val="neuter"/><feat att="definiteness" val="definite"/><feat att="grammaticalNumber" val="singular"/><feat att="case" val="unspecified"/>
<FormRepresentation> <feat att="writtenForm" val="jagtgeværet"/> <feat att="inflectionalParadigm" val="MFG0044"/> <feat att="officiallyApproved" val="yes"/> <feat att="frequency" val=".4107"/></FormRepresentation></WordForm>
<WordForm><feat att="grammaticalGender" val="neuter"/><feat att="definiteness" val="definite"/><feat att="grammaticalNumber" val="singular"/><feat att="case" val="genitiveCase"/>
<FormRepresentation> <feat att="writtenForm" val="jagtgeværets"/> <feat att="inflectionalParadigm" val="MFG0044"/> <feat att="officiallyApproved" val="yes"/> <feat att="frequency" val=".0536"/></FormRepresentation></WordForm>
<WordForm><feat att="grammaticalGender" val="neuter"/><feat att="definiteness" val="definite"/><feat att="grammaticalNumber" val="plural"/><feat att="case" val="unspecified"/>
<FormRepresentation> <feat att="writtenForm" val="jagtgeværerne"/> <feat att="inflectionalParadigm" val="MFG0044"/> <feat att="officiallyApproved" val="yes"/> <feat att="frequency" val="0.0"/></FormRepresentation></WordForm>
<WordForm><feat att="grammaticalGender" val="neuter"/><feat att="definiteness" val="definite"/><feat att="grammaticalNumber" val="plural"/><feat att="case" val="genitiveCase"/>
<FormRepresentation> <feat att="writtenForm" val="jagtgeværernes"/> <feat att="inflectionalParadigm" val="MFG0044"/> <feat att="officiallyApproved" val="yes"/> <feat att="frequency" val="0.0"/></FormRepresentation></WordForm>
</LexicalEntry> 
<LexicalEntry><feat att="partOfSpeech" val="commonNoun"/> 
<feat att="id" val="GMU_joggingbukser_1"/> 
<feat att="morphologicalUnitId" val="JOGGINGBUKSER"/> 
<feat att="originalSource" val="DDO"/> 
<feat att="independentWord" val="yes"/> 
<feat att="decomposition" val="jogging+bukser"/> 
<Lemma><FormRepresentation> <feat att="writtenForm" val="joggingbukser"/> <feat att="officiallyApproved" val="yes"/> 
<feat att="joiningElement" val="nil"/> 
<feat att="joiningElementResult" val="joggingbukser"/> 
</FormRepresentation> </Lemma> 
<WordForm><feat att="grammaticalGender" val="unspecified"/><feat att="definiteness" val="indefinite"/><feat att="grammaticalNumber" val="plural"/><feat att="case" val="unspecified"/>
<FormRepresentation> <feat att="writtenForm" val="joggingbukser"/> <feat att="inflectionalParadigm" val="MFG1002"/> <feat att="officiallyApproved" val="yes"/> <feat att="frequency" val=".7857"/></FormRepresentation></WordForm>
<WordForm><feat att="grammaticalGender" val="unspecified"/><feat att="definiteness" val="indefinite"/><feat att="grammaticalNumber" val="plural"/><feat att="case" val="genitiveCase"/>
<FormRepresentation> <feat att="writtenForm" val="joggingbuksers"/> <feat att="inflectionalParadigm" val="MFG1002"/> <feat att="officiallyApproved" val="yes"/> <feat att="frequency" val="0.0"/></FormRepresentation></WordForm>
<WordForm><feat att="grammaticalGender" val="unspecified"/><feat att="definiteness" val="definite"/><feat att="grammaticalNumber" val="plural"/><feat att="case" val="unspecified"/>
<FormRepresentation> <feat att="writtenForm" val="joggingbukserne"/> <feat att="inflectionalParadigm" val="MFG1002"/> <feat att="officiallyApproved" val="yes"/> <feat att="frequency" val=".0893"/></FormRepresentation></WordForm>
<WordForm><feat att="grammaticalGender" val="unspecified"/><feat att="definiteness" val="definite"/><feat att="grammaticalNumber" val="plural"/><feat att="case" val="genitiveCase"/>
<FormRepresentation> <feat att="writtenForm" val="joggingbuksernes"/> <feat att="inflectionalParadigm" val="MFG1002"/> <feat att="officiallyApproved" val="yes"/> <feat att="frequency" val="0.0"/></FormRepresentation></WordForm>
</LexicalEntry> 
<LexicalEntry><feat att="partOfSpeech" val="commonNoun"/> 
<feat att="id" val="GMU_julehumør_1"/> 
<feat att="morphologicalUnitId" val="JULEHUMØR"/> 
<feat att="originalSource" val="DDO"/> 
<feat att="independentWord" val="yes"/> 
<feat att="decomposition" val="jul+e+humør"/> 
<Lemma><FormRepresentation> <feat att="writtenForm" val="julehumør"/> <feat att="officiallyApproved" val="yes"/> 
<feat att="joiningElement" val="nil"/> 
<feat att="joiningElementResult" val="julehumør"/> 
</FormRepresentation> </Lemma> 
<WordForm><feat att="grammaticalGender" val="neuter"/><feat att="definiteness" val="indefinite"/><feat att="grammaticalNumber" val="singular"/><feat att="case" val="unspecified"/>
<FormRepresentation> <feat att="writtenForm" val="julehumør"/> <feat att="inflectionalParadigm" val="MFG0221"/> <feat att="officiallyApproved" val="yes"/> <feat att="frequency" val=".375"/></FormRepresentation></WordForm>
<WordForm><feat att="grammaticalGender" val="neuter"/><feat att="definiteness" val="indefinite"/><feat att="grammaticalNumber" val="singular"/><feat att="case" val="genitiveCase"/>
<FormRepresentation> <feat att="writtenForm" val="julehumørs"/> <feat att="inflectionalParadigm" val="MFG0221"/> <feat att="officiallyApproved" val="yes"/> <feat att="frequency" val="0.0"/></FormRepresentation></WordForm>
<WordForm><feat att="grammaticalGender" val="neuter"/><feat att="definiteness" val="definite"/><feat att="grammaticalNumber" val="singular"/><feat att="case" val="unspecified"/>
<FormRepresentation> <feat att="writtenForm" val="julehumøret"/> <feat att="inflectionalParadigm" val="MFG0221"/> <feat att="officiallyApproved" val="yes"/> <feat att="frequency" val="0.0"/></FormRepresentation></WordForm>
<WordForm><feat att="grammaticalGender" val="neuter"/><feat att="definiteness" val="definite"/><feat att="grammaticalNumber" val="singular"/><feat att="case" val="genitiveCase"/>
<FormRepresentation> <feat att="writtenForm" val="julehumørets"/> <feat att="inflectionalParadigm" val="MFG0221"/> <feat att="officiallyApproved" val="yes"/> <feat att="frequency" val="0.0"/></FormRepresentation></WordForm>
</LexicalEntry> 
<LexicalEntry><feat att="partOfSpeech" val="commonNoun"/> 
<feat att="id" val="GMU_julegodte_1"/> 
<feat att="morphologicalUnitId" val="JULEGODTE"/> 
<feat att="originalSource" val="DDO"/> 
<feat att="independentWord" val="yes"/> 
<feat att="decomposition" val="jul+e+godte"/> 
<Lemma><FormRepresentation> <feat att="writtenForm" val="julegodte"/> <feat att="officiallyApproved" val="yes"/> 
<feat att="joiningElement" val="nil"/> 
<feat att="joiningElementResult" val="julegodte"/> 
</FormRepresentation> </Lemma> 
<WordForm><feat att="grammaticalGender" val="commonGender"/><feat att="definiteness" val="indefinite"/><feat att="grammaticalNumber" val="singular"/><feat att="case" val="unspecified"/>
<FormRepresentation> <feat att="writtenForm" val="julegodte"/> <feat att="inflectionalParadigm" val="MFG0076"/> <feat att="officiallyApproved" val="yes"/> <feat att="frequency" val=".1071"/></FormRepresentation></WordForm>
<WordForm><feat att="grammaticalGender" val="commonGender"/><feat att="definiteness" val="indefinite"/><feat att="grammaticalNumber" val="singular"/><feat att="case" val="genitiveCase"/>
<FormRepresentation> <feat att="writtenForm" val="julegodtes"/> <feat att="inflectionalParadigm" val="MFG0076"/> <feat att="officiallyApproved" val="yes"/> <feat att="frequency" val="0.0"/></FormRepresentation></WordForm>
<WordForm><feat att="grammaticalGender" val="commonGender"/><feat att="definiteness" val="indefinite"/><feat att="grammaticalNumber" val="plural"/><feat att="case" val="unspecified"/>
<FormRepresentation> <feat att="writtenForm" val="julegodter"/> <feat att="inflectionalParadigm" val="MFG0076"/> <feat att="officiallyApproved" val="yes"/> <feat att="frequency" val=".1786"/></FormRepresentation></WordForm>
<WordForm><feat att="grammaticalGender" val="commonGender"/><feat att="definiteness" val="indefinite"/><feat att="grammaticalNumber" val="plural"/><feat att="case" val="genitiveCase"/>
<FormRepresentation> <feat att="writtenForm" val="julegodters"/> <feat att="inflectionalParadigm" val="MFG0076"/> <feat att="officiallyApproved" val="yes"/> <feat att="frequency" val="0.0"/></FormRepresentation></WordForm>
<WordForm><feat att="grammaticalGender" val="commonGender"/><feat att="definiteness" val="definite"/><feat att="grammaticalNumber" val="singular"/><feat att="case" val="unspecified"/>
<FormRepresentation> <feat att="writtenForm" val="julegodten"/> <feat att="inflectionalParadigm" val="MFG0076"/> <feat att="officiallyApproved" val="yes"/> <feat att="frequency" val="0.0"/></FormRepresentation></WordForm>
<WordForm><feat att="grammaticalGender" val="commonGender"/><feat att="definiteness" val="definite"/><feat att="grammaticalNumber" val="singular"/><feat att="case" val="genitiveCase"/>
<FormRepresentation> <feat att="writtenForm" val="julegodtens"/> <feat att="inflectionalParadigm" val="MFG0076"/> <feat att="officiallyApproved" val="yes"/> <feat att="frequency" val="0.0"/></FormRepresentation></WordForm>
<WordForm><feat att="grammaticalGender" val="commonGender"/><feat att="definiteness" val="definite"/><feat att="grammaticalNumber" val="plural"/><feat att="case" val="unspecified"/>
<FormRepresentation> <feat att="writtenForm" val="julegodterne"/> <feat att="inflectionalParadigm" val="MFG0076"/> <feat att="officiallyApproved" val="yes"/> <feat att="frequency" val=".0357"/></FormRepresentation></WordForm>
<WordForm><feat att="grammaticalGender" val="commonGender"/><feat att="definiteness" val="definite"/><feat att="grammaticalNumber" val="plural"/><feat att="case" val="genitiveCase"/>
<FormRepresentation> <feat att="writtenForm" val="julegodternes"/> <feat att="inflectionalParadigm" val="MFG0076"/> <feat att="officiallyApproved" val="yes"/> <feat att="frequency" val="0.0"/></FormRepresentation></WordForm>
</LexicalEntry> 
<LexicalEntry><feat att="partOfSpeech" val="commonNoun"/> 
<feat att="id" val="GMU_juleknas_1"/> 
<feat att="morphologicalUnitId" val="JULEKNAS"/> 
<feat att="originalSource" val="DDO"/> 
<feat att="independentWord" val="yes"/> 
<feat att="decomposition" val="jul+e+knas"/> 
<Lemma><FormRepresentation> <feat att="writtenForm" val="juleknas"/> <feat att="officiallyApproved" val="yes"/> 
<feat att="joiningElement" val="nil"/> 
<feat att="joiningElementResult" val="juleknas"/> 
</FormRepresentation> </Lemma> 
<WordForm><feat att="grammaticalGender" val="neuter"/><feat att="definiteness" val="indefinite"/><feat att="grammaticalNumber" val="singular"/><feat att="case" val="unspecified"/>
<FormRepresentation> <feat att="writtenForm" val="juleknas"/> <feat att="inflectionalParadigm" val="MFG0265"/> <feat att="officiallyApproved" val="yes"/> <feat att="frequency" val=".3214"/></FormRepresentation></WordForm>
<WordForm><feat att="grammaticalGender" val="neuter"/><feat att="definiteness" val="indefinite"/><feat att="grammaticalNumber" val="singular"/><feat att="case" val="genitiveCase"/>
<FormRepresentation> <feat att="writtenForm" val="juleknases"/> <feat att="inflectionalParadigm" val="MFG0265"/> <feat att="officiallyApproved" val="no"/> <feat att="frequency" val="0.0"/></FormRepresentation><FormRepresentation> <feat att="writtenForm" val="juleknas's"/> <feat att="inflectionalParadigm" val="MFG0265"/> <feat att="officiallyApproved" val="no"/> <feat att="frequency" val="0.0"/></FormRepresentation><FormRepresentation> <feat att="writtenForm" val="juleknas'"/> <feat att="inflectionalParadigm" val="MFG0265"/> <feat att="officiallyApproved" val="yes"/> <feat att="frequency" val="0.0"/></FormRepresentation></WordForm>
<WordForm><feat att="grammaticalGender" val="neuter"/><feat att="definiteness" val="definite"/><feat att="grammaticalNumber" val="singular"/><feat att="case" val="unspecified"/>
<FormRepresentation> <feat att="writtenForm" val="juleknaset"/> <feat att="inflectionalParadigm" val="MFG0265"/> <feat att="officiallyApproved" val="yes"/> <feat att="frequency" val=".0357"/></FormRepresentation></WordForm>
<WordForm><feat att="grammaticalGender" val="neuter"/><feat att="definiteness" val="definite"/><feat att="grammaticalNumber" val="singular"/><feat att="case" val="genitiveCase"/>
<FormRepresentation> <feat att="writtenForm" val="juleknasets"/> <feat att="inflectionalParadigm" val="MFG0265"/> <feat att="officiallyApproved" val="yes"/> <feat att="frequency" val="0.0"/></FormRepresentation></WordForm>
</LexicalEntry> 
<LexicalEntry><feat att="partOfSpeech" val="commonNoun"/> 
<feat att="id" val="GMU_jernbaneforbund_1"/> 
<feat att="morphologicalUnitId" val="JERNBANEFORBUND"/> 
<feat att="originalSource" val="DDO"/> 
<feat att="independentWord" val="yes"/> 
<feat att="decomposition" val="jernbane+forbund"/> 
<Lemma><FormRepresentation> <feat att="writtenForm" val="jernbaneforbund"/> <feat att="officiallyApproved" val="yes"/> 
<feat att="joiningElement" val="Not analyzed"/> 
</FormRepresentation> </Lemma> 
<WordForm><feat att="grammaticalGender" val="neuter"/><feat att="definiteness" val="indefinite"/><feat att="grammaticalNumber" val="singular"/><feat att="case" val="unspecified"/>
<FormRepresentation> <feat att="writtenForm" val="jernbaneforbund"/> <feat att="inflectionalParadigm" val="MFG0040"/> <feat att="officiallyApproved" val="yes"/> <feat att="frequency" val=".2321"/></FormRepresentation></WordForm>
<WordForm><feat att="grammaticalGender" val="neuter"/><feat att="definiteness" val="indefinite"/><feat att="grammaticalNumber" val="singular"/><feat att="case" val="genitiveCase"/>
<FormRepresentation> <feat att="writtenForm" val="jernbaneforbunds"/> <feat att="inflectionalParadigm" val="MFG0040"/> <feat att="officiallyApproved" val="yes"/> <feat att="frequency" val="0.0"/></FormRepresentation></WordForm>
<WordForm><feat att="grammaticalGender" val="neuter"/><feat att="definiteness" val="indefinite"/><feat att="grammaticalNumber" val="plural"/><feat att="case" val="unspecified"/>
<FormRepresentation> <feat att="writtenForm" val="jernbaneforbund"/> <feat att="inflectionalParadigm" val="MFG0040"/> <feat att="officiallyApproved" val="yes"/> <feat att="frequency" val=".2321"/></FormRepresentation></WordForm>
<WordForm><feat att="grammaticalGender" val="neuter"/><feat att="definiteness" val="indefinite"/><feat att="grammaticalNumber" val="plural"/><feat att="case" val="genitiveCase"/>
<FormRepresentation> <feat att="writtenForm" val="jernbaneforbunds"/> <feat att="inflectionalParadigm" val="MFG0040"/> <feat att="officiallyApproved" val="yes"/> <feat att="frequency" val="0.0"/></FormRepresentation></WordForm>
<WordForm><feat att="grammaticalGender" val="neuter"/><feat att="definiteness" val="definite"/><feat att="grammaticalNumber" val="singular"/><feat att="case" val="unspecified"/>
<FormRepresentation> <feat att="writtenForm" val="jernbaneforbundet"/> <feat att="inflectionalParadigm" val="MFG0040"/> <feat att="officiallyApproved" val="yes"/> <feat att="frequency" val=".0179"/></FormRepresentation></WordForm>
<WordForm><feat att="grammaticalGender" val="neuter"/><feat att="definiteness" val="definite"/><feat att="grammaticalNumber" val="singular"/><feat att="case" val="genitiveCase"/>
<FormRepresentation> <feat att="writtenForm" val="jernbaneforbundets"/> <feat att="inflectionalParadigm" val="MFG0040"/> <feat att="officiallyApproved" val="yes"/> <feat att="frequency" val="0.0"/></FormRepresentation></WordForm>
<WordForm><feat att="grammaticalGender" val="neuter"/><feat att="definiteness" val="definite"/><feat att="grammaticalNumber" val="plural"/><feat att="case" val="unspecified"/>
<FormRepresentation> <feat att="writtenForm" val="jernbaneforbundene"/> <feat att="inflectionalParadigm" val="MFG0040"/> <feat att="officiallyApproved" val="yes"/> <feat att="frequency" val="0.0"/></FormRepresentation></WordForm>
<WordForm><feat att="grammaticalGender" val="neuter"/><feat att="definiteness" val="definite"/><feat att="grammaticalNumber" val="plural"/><feat att="case" val="genitiveCase"/>
<FormRepresentation> <feat att="writtenForm" val="jernbaneforbundenes"/> <feat att="inflectionalParadigm" val="MFG0040"/> <feat att="officiallyApproved" val="yes"/> <feat att="frequency" val="0.0"/></FormRepresentation></WordForm>
</LexicalEntry> 
<LexicalEntry><feat att="partOfSpeech" val="commonNoun"/> 
<feat att="id" val="GMU_journalistforbund_1"/> 
<feat att="morphologicalUnitId" val="JOURNALISTFORBUND"/> 
<feat att="originalSource" val="DDO"/> 
<feat att="independentWord" val="yes"/> 
<feat att="decomposition" val="journalist+forbund"/> 
<Lemma><FormRepresentation> <feat att="writtenForm" val="journalistforbund"/> <feat att="officiallyApproved" val="yes"/> 
<feat att="joiningElement" val="Not analyzed"/> 
</FormRepresentation> </Lemma> 
<WordForm><feat att="grammaticalGender" val="neuter"/><feat att="definiteness" val="indefinite"/><feat att="grammaticalNumber" val="singular"/><feat att="case" val="unspecified"/>
<FormRepresentation> <feat att="writtenForm" val="journalistforbund"/> <feat att="inflectionalParadigm" val="MFG0040"/> <feat att="officiallyApproved" val="yes"/> <feat att="frequency" val="1.3036"/></FormRepresentation></WordForm>
<WordForm><feat att="grammaticalGender" val="neuter"/><feat att="definiteness" val="indefinite"/><feat att="grammaticalNumber" val="singular"/><feat att="case" val="genitiveCase"/>
<FormRepresentation> <feat att="writtenForm" val="journalistforbunds"/> <feat att="inflectionalParadigm" val="MFG0040"/> <feat att="officiallyApproved" val="yes"/> <feat att="frequency" val=".2143"/></FormRepresentation></WordForm>
<WordForm><feat att="grammaticalGender" val="neuter"/><feat att="definiteness" val="indefinite"/><feat att="grammaticalNumber" val="plural"/><feat att="case" val="unspecified"/>
<FormRepresentation> <feat att="writtenForm" val="journalistforbund"/> <feat att="inflectionalParadigm" val="MFG0040"/> <feat att="officiallyApproved" val="yes"/> <feat att="frequency" val="1.3036"/></FormRepresentation></WordForm>
<WordForm><feat att="grammaticalGender" val="neuter"/><feat att="definiteness" val="indefinite"/><feat att="grammaticalNumber" val="plural"/><feat att="case" val="genitiveCase"/>
<FormRepresentation> <feat att="writtenForm" val="journalistforbunds"/> <feat att="inflectionalParadigm" val="MFG0040"/> <feat att="officiallyApproved" val="yes"/> <feat att="frequency" val=".2143"/></FormRepresentation></WordForm>
<WordForm><feat att="grammaticalGender" val="neuter"/><feat att="definiteness" val="definite"/><feat att="grammaticalNumber" val="singular"/><feat att="case" val="unspecified"/>
<FormRepresentation> <feat att="writtenForm" val="journalistforbundet"/> <feat att="inflectionalParadigm" val="MFG0040"/> <feat att="officiallyApproved" val="yes"/> <feat att="frequency" val=".3393"/></FormRepresentation></WordForm>
<WordForm><feat att="grammaticalGender" val="neuter"/><feat att="definiteness" val="definite"/><feat att="grammaticalNumber" val="singular"/><feat att="case" val="genitiveCase"/>
<FormRepresentation> <feat att="writtenForm" val="journalistforbundets"/> <feat att="inflectionalParadigm" val="MFG0040"/> <feat att="officiallyApproved" val="yes"/> <feat att="frequency" val=".0714"/></FormRepresentation></WordForm>
<WordForm><feat att="grammaticalGender" val="neuter"/><feat att="definiteness" val="definite"/><feat att="grammaticalNumber" val="plural"/><feat att="case" val="unspecified"/>
<FormRepresentation> <feat att="writtenForm" val="journalistforbundene"/> <feat att="inflectionalParadigm" val="MFG0040"/> <feat att="officiallyApproved" val="yes"/> <feat att="frequency" val=".0179"/></FormRepresentation></WordForm>
<WordForm><feat att="grammaticalGender" val="neuter"/><feat att="definiteness" val="definite"/><feat att="grammaticalNumber" val="plural"/><feat att="case" val="genitiveCase"/>
<FormRepresentation> <feat att="writtenForm" val="journalistforbundenes"/> <feat att="inflectionalParadigm" val="MFG0040"/> <feat att="officiallyApproved" val="yes"/> <feat att="frequency" val="0.0"/></FormRepresentation></WordForm>
</LexicalEntry> 
<LexicalEntry><feat att="partOfSpeech" val="commonNoun"/> 
<feat att="id" val="GMU_jordfund_1"/> 
<feat att="morphologicalUnitId" val="JORDFUND"/> 
<feat att="originalSource" val="DDO"/> 
<feat att="independentWord" val="yes"/> 
<feat att="decomposition" val="jord+fund"/> 
<Lemma><FormRepresentation> <feat att="writtenForm" val="jordfund"/> <feat att="officiallyApproved" val="yes"/> 
<feat att="joiningElement" val="Not analyzed"/> 
</FormRepresentation> </Lemma> 
<WordForm><feat att="grammaticalGender" val="neuter"/><feat att="definiteness" val="indefinite"/><feat att="grammaticalNumber" val="singular"/><feat att="case" val="unspecified"/>
<FormRepresentation> <feat att="writtenForm" val="jordfund"/> <feat att="inflectionalParadigm" val="MFG0040"/> <feat att="officiallyApproved" val="yes"/> <feat att="frequency" val=".1607"/></FormRepresentation></WordForm>
<WordForm><feat att="grammaticalGender" val="neuter"/><feat att="definiteness" val="indefinite"/><feat att="grammaticalNumber" val="singular"/><feat att="case" val="genitiveCase"/>
<FormRepresentation> <feat att="writtenForm" val="jordfunds"/> <feat att="inflectionalParadigm" val="MFG0040"/> <feat att="officiallyApproved" val="yes"/> <feat att="frequency" val="0.0"/></FormRepresentation></WordForm>
<WordForm><feat att="grammaticalGender" val="neuter"/><feat att="definiteness" val="indefinite"/><feat att="grammaticalNumber" val="plural"/><feat att="case" val="unspecified"/>
<FormRepresentation> <feat att="writtenForm" val="jordfund"/> <feat att="inflectionalParadigm" val="MFG0040"/> <feat att="officiallyApproved" val="yes"/> <feat att="frequency" val=".1607"/></FormRepresentation></WordForm>
<WordForm><feat att="grammaticalGender" val="neuter"/><feat att="definiteness" val="indefinite"/><feat att="grammaticalNumber" val="plural"/><feat att="case" val="genitiveCase"/>
<FormRepresentation> <feat att="writtenForm" val="jordfunds"/> <feat att="inflectionalParadigm" val="MFG0040"/> <feat att="officiallyApproved" val="yes"/> <feat att="frequency" val="0.0"/></FormRepresentation></WordForm>
<WordForm><feat att="grammaticalGender" val="neuter"/><feat att="definiteness" val="definite"/><feat att="grammaticalNumber" val="singular"/><feat att="case" val="unspecified"/>
<FormRepresentation> <feat att="writtenForm" val="jordfundet"/> <feat att="inflectionalParadigm" val="MFG0040"/> <feat att="officiallyApproved" val="yes"/> <feat att="frequency" val=".0179"/></FormRepresentation></WordForm>
<WordForm><feat att="grammaticalGender" val="neuter"/><feat att="definiteness" val="definite"/><feat att="grammaticalNumber" val="singular"/><feat att="case" val="genitiveCase"/>
<FormRepresentation> <feat att="writtenForm" val="jordfundets"/> <feat att="inflectionalParadigm" val="MFG0040"/> <feat att="officiallyApproved" val="yes"/> <feat att="frequency" val="0.0"/></FormRepresentation></WordForm>
<WordForm><feat att="grammaticalGender" val="neuter"/><feat att="definiteness" val="definite"/><feat att="grammaticalNumber" val="plural"/><feat att="case" val="unspecified"/>
<FormRepresentation> <feat att="writtenForm" val="jordfundene"/> <feat att="inflectionalParadigm" val="MFG0040"/> <feat att="officiallyApproved" val="yes"/> <feat att="frequency" val="0.0"/></FormRepresentation></WordForm>
<WordForm><feat att="grammaticalGender" val="neuter"/><feat att="definiteness" val="definite"/><feat att="grammaticalNumber" val="plural"/><feat att="case" val="genitiveCase"/>
<FormRepresentation> <feat att="writtenForm" val="jordfundenes"/> <feat att="inflectionalParadigm" val="MFG0040"/> <feat att="officiallyApproved" val="yes"/> <feat att="frequency" val="0.0"/></FormRepresentation></WordForm>
</LexicalEntry> 
<LexicalEntry><feat att="partOfSpeech" val="commonNoun"/> 
<feat att="id" val="GMU_jægersamfund_1"/> 
<feat att="morphologicalUnitId" val="JÆGERSAMFUND"/> 
<feat att="originalSource" val="DDO"/> 
<feat att="independentWord" val="yes"/> 
<feat att="decomposition" val="jæger+samfund"/> 
<Lemma><FormRepresentation> <feat att="writtenForm" val="jægersamfund"/> <feat att="officiallyApproved" val="yes"/> 
<feat att="joiningElement" val="Not analyzed"/> 
</FormRepresentation> </Lemma> 
<WordForm><feat att="grammaticalGender" val="neuter"/><feat att="definiteness" val="indefinite"/><feat att="grammaticalNumber" val="singular"/><feat att="case" val="unspecified"/>
<FormRepresentation> <feat att="writtenForm" val="jægersamfund"/> <feat att="inflectionalParadigm" val="MFG0040"/> <feat att="officiallyApproved" val="yes"/> <feat att="frequency" val=".1071"/></FormRepresentation></WordForm>
<WordForm><feat att="grammaticalGender" val="neuter"/><feat att="definiteness" val="indefinite"/><feat att="grammaticalNumber" val="singular"/><feat att="case" val="genitiveCase"/>
<FormRepresentation> <feat att="writtenForm" val="jægersamfunds"/> <feat att="inflectionalParadigm" val="MFG0040"/> <feat att="officiallyApproved" val="yes"/> <feat att="frequency" val="0.0"/></FormRepresentation></WordForm>
<WordForm><feat att="grammaticalGender" val="neuter"/><feat att="definiteness" val="indefinite"/><feat att="grammaticalNumber" val="plural"/><feat att="case" val="unspecified"/>
<FormRepresentation> <feat att="writtenForm" val="jægersamfund"/> <feat att="inflectionalParadigm" val="MFG0040"/> <feat att="officiallyApproved" val="yes"/> <feat att="frequency" val=".1071"/></FormRepresentation></WordForm>
<WordForm><feat att="grammaticalGender" val="neuter"/><feat att="definiteness" val="indefinite"/><feat att="grammaticalNumber" val="plural"/><feat att="case" val="genitiveCase"/>
<FormRepresentation> <feat att="writtenForm" val="jægersamfunds"/> <feat att="inflectionalParadigm" val="MFG0040"/> <feat att="officiallyApproved" val="yes"/> <feat att="frequency" val="0.0"/></FormRepresentation></WordForm>
<WordForm><feat att="grammaticalGender" val="neuter"/><feat att="definiteness" val="definite"/><feat att="grammaticalNumber" val="singular"/><feat att="case" val="unspecified"/>
<FormRepresentation> <feat att="writtenForm" val="jægersamfundet"/> <feat att="inflectionalParadigm" val="MFG0040"/> <feat att="officiallyApproved" val="yes"/> <feat att="frequency" val="0.0"/></FormRepresentation></WordForm>
<WordForm><feat att="grammaticalGender" val="neuter"/><feat att="definiteness" val="definite"/><feat att="grammaticalNumber" val="singular"/><feat att="case" val="genitiveCase"/>
<FormRepresentation> <feat att="writtenForm" val="jægersamfundets"/> <feat att="inflectionalParadigm" val="MFG0040"/> <feat att="officiallyApproved" val="yes"/> <feat att="frequency" val="0.0"/></FormRepresentation></WordForm>
<WordForm><feat att="grammaticalGender" val="neuter"/><feat att="definiteness" val="definite"/><feat att="grammaticalNumber" val="plural"/><feat att="case" val="unspecified"/>
<FormRepresentation> <feat att="writtenForm" val="jægersamfundene"/> <feat att="inflectionalParadigm" val="MFG0040"/> <feat att="officiallyApproved" val="yes"/> <feat att="frequency" val="0.0"/></FormRepresentation></WordForm>
<WordForm><feat att="grammaticalGender" val="neuter"/><feat att="definiteness" val="definite"/><feat att="grammaticalNumber" val="plural"/><feat att="case" val="genitiveCase"/>
<FormRepresentation> <feat att="writtenForm" val="jægersamfundenes"/> <feat att="inflectionalParadigm" val="MFG0040"/> <feat att="officiallyApproved" val="yes"/> <feat att="frequency" val="0.0"/></FormRepresentation></WordForm>
</LexicalEntry> 
<LexicalEntry><feat att="partOfSpeech" val="commonNoun"/> 
<feat att="id" val="GMU_julemåned_1"/> 
<feat att="morphologicalUnitId" val="JULEMÅNED"/> 
<feat att="originalSource" val="DDO"/> 
<feat att="independentWord" val="yes"/> 
<feat att="decomposition" val="jul+e+måned"/> 
<Lemma><FormRepresentation> <feat att="writtenForm" val="julemåned"/> <feat att="officiallyApproved" val="yes"/> 
<feat att="joiningElement" val="Not analyzed"/> 
</FormRepresentation> </Lemma> 
<WordForm><feat att="grammaticalGender" val="commonGender"/><feat att="definiteness" val="indefinite"/><feat att="grammaticalNumber" val="singular"/><feat att="case" val="unspecified"/>
<FormRepresentation> <feat att="writtenForm" val="julemåned"/> <feat att="inflectionalParadigm" val="MFG0016"/> <feat att="officiallyApproved" val="yes"/> <feat att="frequency" val=".1071"/></FormRepresentation></WordForm>
<WordForm><feat att="grammaticalGender" val="commonGender"/><feat att="definiteness" val="indefinite"/><feat att="grammaticalNumber" val="singular"/><feat att="case" val="genitiveCase"/>
<FormRepresentation> <feat att="writtenForm" val="julemåneds"/> <feat att="inflectionalParadigm" val="MFG0016"/> <feat att="officiallyApproved" val="yes"/> <feat att="frequency" val="0.0"/></FormRepresentation></WordForm>
<WordForm><feat att="grammaticalGender" val="commonGender"/><feat att="definiteness" val="indefinite"/><feat att="grammaticalNumber" val="plural"/><feat att="case" val="unspecified"/>
<FormRepresentation> <feat att="writtenForm" val="julemåneder"/> <feat att="inflectionalParadigm" val="MFG0016"/> <feat att="officiallyApproved" val="yes"/> <feat att="frequency" val="0.0"/></FormRepresentation></WordForm>
<WordForm><feat att="grammaticalGender" val="commonGender"/><feat att="definiteness" val="indefinite"/><feat att="grammaticalNumber" val="plural"/><feat att="case" val="genitiveCase"/>
<FormRepresentation> <feat att="writtenForm" val="julemåneders"/> <feat att="inflectionalParadigm" val="MFG0016"/> <feat att="officiallyApproved" val="yes"/> <feat att="frequency" val="0.0"/></FormRepresentation></WordForm>
<WordForm><feat att="grammaticalGender" val="commonGender"/><feat att="definiteness" val="definite"/><feat att="grammaticalNumber" val="singular"/><feat att="case" val="unspecified"/>
<FormRepresentation> <feat att="writtenForm" val="julemåneden"/> <feat att="inflectionalParadigm" val="MFG0016"/> <feat att="officiallyApproved" val="yes"/> <feat att="frequency" val="1.7143"/></FormRepresentation></WordForm>
<WordForm><feat att="grammaticalGender" val="commonGender"/><feat att="definiteness" val="definite"/><feat att="grammaticalNumber" val="singular"/><feat att="case" val="genitiveCase"/>
<FormRepresentation> <feat att="writtenForm" val="julemånedens"/> <feat att="inflectionalParadigm" val="MFG0016"/> <feat att="officiallyApproved" val="yes"/> <feat att="frequency" val=".0893"/></FormRepresentation></WordForm>
<WordForm><feat att="grammaticalGender" val="commonGender"/><feat att="definiteness" val="definite"/><feat att="grammaticalNumber" val="plural"/><feat att="case" val="unspecified"/>
<FormRepresentation> <feat att="writtenForm" val="julemånederne"/> <feat att="inflectionalParadigm" val="MFG0016"/> <feat att="officiallyApproved" val="yes"/> <feat att="frequency" val="0.0"/></FormRepresentation></WordForm>
<WordForm><feat att="grammaticalGender" val="commonGender"/><feat att="definiteness" val="definite"/><feat att="grammaticalNumber" val="plural"/><feat att="case" val="genitiveCase"/>
<FormRepresentation> <feat att="writtenForm" val="julemånedernes"/> <feat att="inflectionalParadigm" val="MFG0016"/> <feat att="officiallyApproved" val="yes"/> <feat att="frequency" val="0.0"/></FormRepresentation></WordForm>
</LexicalEntry> 
<LexicalEntry><feat att="partOfSpeech" val="commonNoun"/> 
<feat att="id" val="GMU_jordbundsforhold_1"/> 
<feat att="morphologicalUnitId" val="JORDBUNDSFORHOLD"/> 
<feat att="originalSource" val="DDO"/> 
<feat att="independentWord" val="yes"/> 
<feat att="decomposition" val="jordbund+s+forhold"/> 
<Lemma><FormRepresentation> <feat att="writtenForm" val="jordbundsforhold"/> <feat att="officiallyApproved" val="yes"/> 
<feat att="joiningElement" val="Not analyzed"/> 
</FormRepresentation> </Lemma> 
<WordForm><feat att="grammaticalGender" val="neuter"/><feat att="definiteness" val="indefinite"/><feat att="grammaticalNumber" val="singular"/><feat att="case" val="unspecified"/>
<FormRepresentation> <feat att="writtenForm" val="jordbundsforhold"/> <feat att="inflectionalParadigm" val="MFG0040"/> <feat att="officiallyApproved" val="yes"/> <feat att="frequency" val=".1071"/></FormRepresentation></WordForm>
<WordForm><feat att="grammaticalGender" val="neuter"/><feat att="definiteness" val="indefinite"/><feat att="grammaticalNumber" val="singular"/><feat att="case" val="genitiveCase"/>
<FormRepresentation> <feat att="writtenForm" val="jordbundsforholds"/> <feat att="inflectionalParadigm" val="MFG0040"/> <feat att="officiallyApproved" val="yes"/> <feat att="frequency" val="0.0"/></FormRepresentation></WordForm>
<WordForm><feat att="grammaticalGender" val="neuter"/><feat att="definiteness" val="indefinite"/><feat att="grammaticalNumber" val="plural"/><feat att="case" val="unspecified"/>
<FormRepresentation> <feat att="writtenForm" val="jordbundsforhold"/> <feat att="inflectionalParadigm" val="MFG0040"/> <feat att="officiallyApproved" val="yes"/> <feat att="frequency" val=".1071"/></FormRepresentation></WordForm>
<WordForm><feat att="grammaticalGender" val="neuter"/><feat att="definiteness" val="indefinite"/><feat att="grammaticalNumber" val="plural"/><feat att="case" val="genitiveCase"/>
<FormRepresentation> <feat att="writtenForm" val="jordbundsforholds"/> <feat att="inflectionalParadigm" val="MFG0040"/> <feat att="officiallyApproved" val="yes"/> <feat att="frequency" val="0.0"/></FormRepresentation></WordForm>
<WordForm><feat att="grammaticalGender" val="neuter"/><feat att="definiteness" val="definite"/><feat att="grammaticalNumber" val="singular"/><feat att="case" val="unspecified"/>
<FormRepresentation> <feat att="writtenForm" val="jordbundsforholdet"/> <feat att="inflectionalParadigm" val="MFG0040"/> <feat att="officiallyApproved" val="yes"/> <feat att="frequency" val="0.0"/></FormRepresentation></WordForm>
<WordForm><feat att="grammaticalGender" val="neuter"/><feat att="definiteness" val="definite"/><feat att="grammaticalNumber" val="singular"/><feat att="case" val="genitiveCase"/>
<FormRepresentation> <feat att="writtenForm" val="jordbundsforholdets"/> <feat att="inflectionalParadigm" val="MFG0040"/> <feat att="officiallyApproved" val="yes"/> <feat att="frequency" val="0.0"/></FormRepresentation></WordForm>
<WordForm><feat att="grammaticalGender" val="neuter"/><feat att="definiteness" val="definite"/><feat att="grammaticalNumber" val="plural"/><feat att="case" val="unspecified"/>
<FormRepresentation> <feat att="writtenForm" val="jordbundsforholdene"/> <feat att="inflectionalParadigm" val="MFG0040"/> <feat att="officiallyApproved" val="yes"/> <feat att="frequency" val=".2321"/></FormRepresentation></WordForm>
<WordForm><feat att="grammaticalGender" val="neuter"/><feat att="definiteness" val="definite"/><feat att="grammaticalNumber" val="plural"/><feat att="case" val="genitiveCase"/>
<FormRepresentation> <feat att="writtenForm" val="jordbundsforholdenes"/> <feat att="inflectionalParadigm" val="MFG0040"/> <feat att="officiallyApproved" val="yes"/> <feat att="frequency" val="0.0"/></FormRepresentation></WordForm>
</LexicalEntry> 
<LexicalEntry><feat att="partOfSpeech" val="commonNoun"/> 
<feat att="id" val="GMU_jura,1_1"/> 
<feat att="morphologicalUnitId" val="JURA_1"/> 
<feat att="originalSource" val="DDO"/> 
<feat att="independentWord" val="yes"/> 
<Lemma><FormRepresentation> <feat att="writtenForm" val="jura"/> <feat att="officiallyApproved" val="yes"/> 
<feat att="joiningElement" val="nil"/> 
<feat att="joiningElementResult" val="jura"/> 
</FormRepresentation> </Lemma> 
<WordForm>
<FormRepresentation> <feat att="writtenForm" val="jura"/> <feat att="inflectionalParadigm" val="MFG1027"/> <feat att="officiallyApproved" val="yes"/> <feat att="frequency" val="5.25"/></FormRepresentation></WordForm>
<RelatedForm><feat att="spellingVariant" val="GMU_jura,1_2"/> <FormRepresentation><feat att="writtenForm" val="Jura"/></FormRepresentation></RelatedForm> 
</LexicalEntry> 
<LexicalEntry><feat att="partOfSpeech" val="commonNoun"/> 
<feat att="id" val="GMU_jura,1_2"/> 
<feat att="morphologicalUnitId" val="JURA_1"/> 
<feat att="originalSource" val="DDO"/> 
<feat att="independentWord" val="yes"/> 
<Lemma><FormRepresentation> <feat att="writtenForm" val="Jura"/> <feat att="officiallyApproved" val="yes"/> 
<feat att="joiningElement" val="nil"/> 
<feat att="joiningElementResult" val="Jura"/> 
</FormRepresentation> </Lemma> 
<WordForm>
<FormRepresentation> <feat att="writtenForm" val="Jura"/> <feat att="inflectionalParadigm" val="MFG1027"/> <feat att="officiallyApproved" val="yes"/> <feat att="frequency" val="5.25"/></FormRepresentation></WordForm>
<RelatedForm><feat att="spellingVariant" val="GMU_jura,1_1"/> <FormRepresentation><feat att="writtenForm" val="jura"/></FormRepresentation></RelatedForm> 
</LexicalEntry> 
<LexicalEntry><feat att="partOfSpeech" val="commonNoun"/> 
<feat att="id" val="GMU_jura,2_1"/> 
<feat att="morphologicalUnitId" val="JURA_2"/> 
<feat att="originalSource" val="DDO"/> 
<feat att="independentWord" val="yes"/> 
<Lemma><FormRepresentation> <feat att="writtenForm" val="jura"/> <feat att="officiallyApproved" val="yes"/> 
<feat att="joiningElement" val="nil"/> 
<feat att="joiningElementResult" val="jura"/> 
</FormRepresentation> </Lemma> 
<WordForm><feat att="grammaticalGender" val="commonGender"/><feat att="definiteness" val="indefinite"/><feat att="grammaticalNumber" val="singular"/><feat att="case" val="unspecified"/>
<FormRepresentation> <feat att="writtenForm" val="jura"/> <feat att="inflectionalParadigm" val="MFG0016"/> <feat att="officiallyApproved" val="yes"/> <feat att="frequency" val="5.25"/></FormRepresentation></WordForm>
<WordForm><feat att="grammaticalGender" val="commonGender"/><feat att="definiteness" val="indefinite"/><feat att="grammaticalNumber" val="singular"/><feat att="case" val="genitiveCase"/>
<FormRepresentation> <feat att="writtenForm" val="juras"/> <feat att="inflectionalParadigm" val="MFG0016"/> <feat att="officiallyApproved" val="yes"/> <feat att="frequency" val="0.0"/></FormRepresentation></WordForm>
<WordForm><feat att="grammaticalGender" val="commonGender"/><feat att="definiteness" val="indefinite"/><feat att="grammaticalNumber" val="plural"/><feat att="case" val="unspecified"/>
<FormRepresentation> <feat att="writtenForm" val="juraer"/> <feat att="inflectionalParadigm" val="MFG0016"/> <feat att="officiallyApproved" val="yes"/> <feat att="frequency" val="0.0"/></FormRepresentation></WordForm>
<WordForm><feat att="grammaticalGender" val="commonGender"/><feat att="definiteness" val="indefinite"/><feat att="grammaticalNumber" val="plural"/><feat att="case" val="genitiveCase"/>
<FormRepresentation> <feat att="writtenForm" val="juraers"/> <feat att="inflectionalParadigm" val="MFG0016"/> <feat att="officiallyApproved" val="yes"/> <feat att="frequency" val="0.0"/></FormRepresentation></WordForm>
<WordForm><feat att="grammaticalGender" val="commonGender"/><feat att="definiteness" val="definite"/><feat att="grammaticalNumber" val="singular"/><feat att="case" val="unspecified"/>
<FormRepresentation> <feat att="writtenForm" val="juraen"/> <feat att="inflectionalParadigm" val="MFG0016"/> <feat att="officiallyApproved" val="yes"/> <feat att="frequency" val="2.1964"/></FormRepresentation></WordForm>
<WordForm><feat att="grammaticalGender" val="commonGender"/><feat att="definiteness" val="definite"/><feat att="grammaticalNumber" val="singular"/><feat att="case" val="genitiveCase"/>
<FormRepresentation> <feat att="writtenForm" val="juraens"/> <feat att="inflectionalParadigm" val="MFG0016"/> <feat att="officiallyApproved" val="yes"/> <feat att="frequency" val=".0179"/></FormRepresentation></WordForm>
<WordForm><feat att="grammaticalGender" val="commonGender"/><feat att="definiteness" val="definite"/><feat att="grammaticalNumber" val="plural"/><feat att="case" val="unspecified"/>
<FormRepresentation> <feat att="writtenForm" val="juraerne"/> <feat att="inflectionalParadigm" val="MFG0016"/> <feat att="officiallyApproved" val="yes"/> <feat att="frequency" val="0.0"/></FormRepresentation></WordForm>
<WordForm><feat att="grammaticalGender" val="commonGender"/><feat att="definiteness" val="definite"/><feat att="grammaticalNumber" val="plural"/><feat att="case" val="genitiveCase"/>
<FormRepresentation> <feat att="writtenForm" val="juraernes"/> <feat att="inflectionalParadigm" val="MFG0016"/> <feat att="officiallyApproved" val="yes"/> <feat att="frequency" val="0.0"/></FormRepresentation></WordForm>
</LexicalEntry> 
<LexicalEntry><feat att="partOfSpeech" val="commonNoun"/> 
<feat att="id" val="GMU_jomfruhår_1"/> 
<feat att="morphologicalUnitId" val="JOMFRUHÅR"/> 
<feat att="originalSource" val="DDO"/> 
<feat att="independentWord" val="yes"/> 
<Lemma><FormRepresentation> <feat att="writtenForm" val="jomfruhår"/> <feat att="officiallyApproved" val="yes"/> 
<feat att="joiningElement" val="nil"/> 
<feat att="joiningElementResult" val="jomfruhår"/> 
</FormRepresentation> </Lemma> 
<WordForm><feat att="grammaticalGender" val="neuter"/><feat att="definiteness" val="indefinite"/><feat att="grammaticalNumber" val="singular"/><feat att="case" val="unspecified"/>
<FormRepresentation> <feat att="writtenForm" val="jomfruhår"/> <feat att="inflectionalParadigm" val="MFG0040"/> <feat att="officiallyApproved" val="yes"/> <feat att="frequency" val=".0357"/></FormRepresentation></WordForm>
<WordForm><feat att="grammaticalGender" val="neuter"/><feat att="definiteness" val="indefinite"/><feat att="grammaticalNumber" val="singular"/><feat att="case" val="genitiveCase"/>
<FormRepresentation> <feat att="writtenForm" val="jomfruhårs"/> <feat att="inflectionalParadigm" val="MFG0040"/> <feat att="officiallyApproved" val="yes"/> <feat att="frequency" val="0.0"/></FormRepresentation></WordForm>
<WordForm><feat att="grammaticalGender" val="neuter"/><feat att="definiteness" val="indefinite"/><feat att="grammaticalNumber" val="plural"/><feat att="case" val="unspecified"/>
<FormRepresentation> <feat att="writtenForm" val="jomfruhår"/> <feat att="inflectionalParadigm" val="MFG0040"/> <feat att="officiallyApproved" val="yes"/> <feat att="frequency" val=".0357"/></FormRepresentation></WordForm>
<WordForm><feat att="grammaticalGender" val="neuter"/><feat att="definiteness" val="indefinite"/><feat att="grammaticalNumber" val="plural"/><feat att="case" val="genitiveCase"/>
<FormRepresentation> <feat att="writtenForm" val="jomfruhårs"/> <feat att="inflectionalParadigm" val="MFG0040"/> <feat att="officiallyApproved" val="yes"/> <feat att="frequency" val="0.0"/></FormRepresentation></WordForm>
<WordForm><feat att="grammaticalGender" val="neuter"/><feat att="definiteness" val="definite"/><feat att="grammaticalNumber" val="singular"/><feat att="case" val="unspecified"/>
<FormRepresentation> <feat att="writtenForm" val="jomfruhåret"/> <feat att="inflectionalParadigm" val="MFG0040"/> <feat att="officiallyApproved" val="yes"/> <feat att="frequency" val="0.0"/></FormRepresentation></WordForm>
<WordForm><feat att="grammaticalGender" val="neuter"/><feat att="definiteness" val="definite"/><feat att="grammaticalNumber" val="singular"/><feat att="case" val="genitiveCase"/>
<FormRepresentation> <feat att="writtenForm" val="jomfruhårets"/> <feat att="inflectionalParadigm" val="MFG0040"/> <feat att="officiallyApproved" val="yes"/> <feat att="frequency" val="0.0"/></FormRepresentation></WordForm>
<WordForm><feat att="grammaticalGender" val="neuter"/><feat att="definiteness" val="definite"/><feat att="grammaticalNumber" val="plural"/><feat att="case" val="unspecified"/>
<FormRepresentation> <feat att="writtenForm" val="jomfruhårene"/> <feat att="inflectionalParadigm" val="MFG0040"/> <feat att="officiallyApproved" val="yes"/> <feat att="frequency" val="0.0"/></FormRepresentation></WordForm>
<WordForm><feat att="grammaticalGender" val="neuter"/><feat att="definiteness" val="definite"/><feat att="grammaticalNumber" val="plural"/><feat att="case" val="genitiveCase"/>
<FormRepresentation> <feat att="writtenForm" val="jomfruhårenes"/> <feat att="inflectionalParadigm" val="MFG0040"/> <feat att="officiallyApproved" val="yes"/> <feat att="frequency" val="0.0"/></FormRepresentation></WordForm>
</LexicalEntry> 
<LexicalEntry><feat att="partOfSpeech" val="commonNoun"/> 
<feat att="id" val="GMU_juleforberedelser_1"/> 
<feat att="morphologicalUnitId" val="JULEFORBEREDELSER"/> 
<feat att="originalSource" val="DDO"/> 
<feat att="independentWord" val="yes"/> 
<feat att="decomposition" val="jul+e+forberedelser"/> 
<Lemma><FormRepresentation> <feat att="writtenForm" val="juleforberedelser"/> <feat att="officiallyApproved" val="yes"/> 
<feat att="joiningElement" val="[r]s"/> 
<feat att="joiningElementResult" val="juleforberedelses"/> 
</FormRepresentation> </Lemma> 
<WordForm><feat att="grammaticalGender" val="commonGender"/><feat att="definiteness" val="indefinite"/><feat att="grammaticalNumber" val="plural"/><feat att="case" val="unspecified"/>
<FormRepresentation> <feat att="writtenForm" val="juleforberedelser"/> <feat att="inflectionalParadigm" val="MFG0248"/> <feat att="officiallyApproved" val="yes"/> <feat att="frequency" val=".2143"/></FormRepresentation></WordForm>
<WordForm><feat att="grammaticalGender" val="commonGender"/><feat att="definiteness" val="indefinite"/><feat att="grammaticalNumber" val="plural"/><feat att="case" val="genitiveCase"/>
<FormRepresentation> <feat att="writtenForm" val="juleforberedelsers"/> <feat att="inflectionalParadigm" val="MFG0248"/> <feat att="officiallyApproved" val="yes"/> <feat att="frequency" val="0.0"/></FormRepresentation></WordForm>
<WordForm><feat att="grammaticalGender" val="commonGender"/><feat att="definiteness" val="definite"/><feat att="grammaticalNumber" val="plural"/><feat att="case" val="unspecified"/>
<FormRepresentation> <feat att="writtenForm" val="juleforberedelserne"/> <feat att="inflectionalParadigm" val="MFG0248"/> <feat att="officiallyApproved" val="yes"/> <feat att="frequency" val=".3929"/></FormRepresentation></WordForm>
<WordForm><feat att="grammaticalGender" val="commonGender"/><feat att="definiteness" val="definite"/><feat att="grammaticalNumber" val="plural"/><feat att="case" val="genitiveCase"/>
<FormRepresentation> <feat att="writtenForm" val="juleforberedelsernes"/> <feat att="inflectionalParadigm" val="MFG0248"/> <feat att="officiallyApproved" val="yes"/> <feat att="frequency" val="0.0"/></FormRepresentation></WordForm>
</LexicalEntry> 
<LexicalEntry><feat att="partOfSpeech" val="commonNoun"/> 
<feat att="id" val="GMU_justitspalads_1"/> 
<feat att="morphologicalUnitId" val="JUSTITSPALADS"/> 
<feat att="originalSource" val="DDO"/> 
<feat att="independentWord" val="yes"/> 
<feat att="decomposition" val="justits+palads"/> 
<Lemma><FormRepresentation> <feat att="writtenForm" val="justitspalads"/> <feat att="officiallyApproved" val="yes"/> 
<feat att="joiningElement" val="nil"/> 
<feat att="joiningElementResult" val="justitspalads"/> 
</FormRepresentation> </Lemma> 
<WordForm><feat att="grammaticalGender" val="neuter"/><feat att="definiteness" val="indefinite"/><feat att="grammaticalNumber" val="singular"/><feat att="case" val="unspecified"/>
<FormRepresentation> <feat att="writtenForm" val="justitspalads"/> <feat att="inflectionalParadigm" val="MFG0254"/> <feat att="officiallyApproved" val="yes"/> <feat att="frequency" val="0.0"/></FormRepresentation></WordForm>
<WordForm><feat att="grammaticalGender" val="neuter"/><feat att="definiteness" val="indefinite"/><feat att="grammaticalNumber" val="singular"/><feat att="case" val="genitiveCase"/>
<FormRepresentation> <feat att="writtenForm" val="justitspaladses"/> <feat att="inflectionalParadigm" val="MFG0254"/> <feat att="officiallyApproved" val="no"/> <feat att="frequency" val="0.0"/></FormRepresentation><FormRepresentation> <feat att="writtenForm" val="justitspalads's"/> <feat att="inflectionalParadigm" val="MFG0254"/> <feat att="officiallyApproved" val="no"/> <feat att="frequency" val="0.0"/></FormRepresentation><FormRepresentation> <feat att="writtenForm" val="justitspalads'"/> <feat att="inflectionalParadigm" val="MFG0254"/> <feat att="officiallyApproved" val="yes"/> <feat att="frequency" val="0.0"/></FormRepresentation></WordForm>
<WordForm><feat att="grammaticalGender" val="neuter"/><feat att="definiteness" val="indefinite"/><feat att="grammaticalNumber" val="plural"/><feat att="case" val="unspecified"/>
<FormRepresentation> <feat att="writtenForm" val="justitspaladser"/> <feat att="inflectionalParadigm" val="MFG0254"/> <feat att="officiallyApproved" val="yes"/> <feat att="frequency" val="0.0"/></FormRepresentation></WordForm>
<WordForm><feat att="grammaticalGender" val="neuter"/><feat att="definiteness" val="indefinite"/><feat att="grammaticalNumber" val="plural"/><feat att="case" val="genitiveCase"/>
<FormRepresentation> <feat att="writtenForm" val="justitspaladsers"/> <feat att="inflectionalParadigm" val="MFG0254"/> <feat att="officiallyApproved" val="yes"/> <feat att="frequency" val="0.0"/></FormRepresentation></WordForm>
<WordForm><feat att="grammaticalGender" val="neuter"/><feat att="definiteness" val="definite"/><feat att="grammaticalNumber" val="singular"/><feat att="case" val="unspecified"/>
<FormRepresentation> <feat att="writtenForm" val="justitspaladset"/> <feat att="inflectionalParadigm" val="MFG0254"/> <feat att="officiallyApproved" val="yes"/> <feat att="frequency" val=".0536"/></FormRepresentation></WordForm>
<WordForm><feat att="grammaticalGender" val="neuter"/><feat att="definiteness" val="definite"/><feat att="grammaticalNumber" val="singular"/><feat att="case" val="genitiveCase"/>
<FormRepresentation> <feat att="writtenForm" val="justitspaladsets"/> <feat att="inflectionalParadigm" val="MFG0254"/> <feat att="officiallyApproved" val="yes"/> <feat att="frequency" val="0.0"/></FormRepresentation></WordForm>
<WordForm><feat att="grammaticalGender" val="neuter"/><feat att="definiteness" val="definite"/><feat att="grammaticalNumber" val="plural"/><feat att="case" val="unspecified"/>
<FormRepresentation> <feat att="writtenForm" val="justitspaladserne"/> <feat att="inflectionalParadigm" val="MFG0254"/> <feat att="officiallyApproved" val="yes"/> <feat att="frequency" val="0.0"/></FormRepresentation></WordForm>
<WordForm><feat att="grammaticalGender" val="neuter"/><feat att="definiteness" val="definite"/><feat att="grammaticalNumber" val="plural"/><feat att="case" val="genitiveCase"/>
<FormRepresentation> <feat att="writtenForm" val="justitspaladsernes"/> <feat att="inflectionalParadigm" val="MFG0254"/> <feat att="officiallyApproved" val="yes"/> <feat att="frequency" val="0.0"/></FormRepresentation></WordForm>
</LexicalEntry> 
<LexicalEntry><feat att="partOfSpeech" val="commonNoun"/> 
<feat att="id" val="GMU_julestads_1"/> 
<feat att="morphologicalUnitId" val="JULESTADS"/> 
<feat att="originalSource" val="DDO"/> 
<feat att="independentWord" val="yes"/> 
<feat att="decomposition" val="jul+e+stads"/> 
<Lemma><FormRepresentation> <feat att="writtenForm" val="julestads"/> <feat att="officiallyApproved" val="yes"/> 
<feat att="joiningElement" val="nil"/> 
<feat att="joiningElementResult" val="julestads"/> 
</FormRepresentation> </Lemma> 
<WordForm><feat att="grammaticalGender" val="commonGender"/><feat att="definiteness" val="indefinite"/><feat att="grammaticalNumber" val="singular"/><feat att="case" val="unspecified"/>
<FormRepresentation> <feat att="writtenForm" val="julestads"/> <feat att="inflectionalParadigm" val="MFG0236"/> <feat att="officiallyApproved" val="yes"/> <feat att="frequency" val=".3393"/></FormRepresentation></WordForm>
<WordForm><feat att="grammaticalGender" val="commonGender"/><feat att="definiteness" val="indefinite"/><feat att="grammaticalNumber" val="singular"/><feat att="case" val="genitiveCase"/>
<FormRepresentation> <feat att="writtenForm" val="julestadses"/> <feat att="inflectionalParadigm" val="MFG0236"/> <feat att="officiallyApproved" val="no"/> <feat att="frequency" val="0.0"/></FormRepresentation><FormRepresentation> <feat att="writtenForm" val="julestads's"/> <feat att="inflectionalParadigm" val="MFG0236"/> <feat att="officiallyApproved" val="no"/> <feat att="frequency" val="0.0"/></FormRepresentation><FormRepresentation> <feat att="writtenForm" val="julestads'"/> <feat att="inflectionalParadigm" val="MFG0236"/> <feat att="officiallyApproved" val="yes"/> <feat att="frequency" val="0.0"/></FormRepresentation></WordForm>
<WordForm><feat att="grammaticalGender" val="commonGender"/><feat att="definiteness" val="definite"/><feat att="grammaticalNumber" val="singular"/><feat att="case" val="unspecified"/>
<FormRepresentation> <feat att="writtenForm" val="julestadsen"/> <feat att="inflectionalParadigm" val="MFG0236"/> <feat att="officiallyApproved" val="yes"/> <feat att="frequency" val=".0714"/></FormRepresentation></WordForm>
<WordForm><feat att="grammaticalGender" val="commonGender"/><feat att="definiteness" val="definite"/><feat att="grammaticalNumber" val="singular"/><feat att="case" val="genitiveCase"/>
<FormRepresentation> <feat att="writtenForm" val="julestadsens"/> <feat att="inflectionalParadigm" val="MFG0236"/> <feat att="officiallyApproved" val="yes"/> <feat att="frequency" val="0.0"/></FormRepresentation></WordForm>
</LexicalEntry> 
<LexicalEntry><feat att="partOfSpeech" val="commonNoun"/> 
<feat att="id" val="GMU_jordegods_1"/> 
<feat att="morphologicalUnitId" val="JORDEGODS"/> 
<feat att="originalSource" val="DDO"/> 
<feat att="independentWord" val="yes"/> 
<feat att="decomposition" val="jord+e+gods"/> 
<Lemma><FormRepresentation> <feat att="writtenForm" val="jordegods"/> <feat att="officiallyApproved" val="yes"/> 
<feat att="joiningElement" val="nil"/> 
<feat att="joiningElementResult" val="jordegods"/> 
</FormRepresentation> </Lemma> 
<WordForm><feat att="grammaticalGender" val="neuter"/><feat att="definiteness" val="indefinite"/><feat att="grammaticalNumber" val="singular"/><feat att="case" val="unspecified"/>
<FormRepresentation> <feat att="writtenForm" val="jordegods"/> <feat att="inflectionalParadigm" val="MFG0265"/> <feat att="officiallyApproved" val="yes"/> <feat att="frequency" val=".3393"/></FormRepresentation></WordForm>
<WordForm><feat att="grammaticalGender" val="neuter"/><feat att="definiteness" val="indefinite"/><feat att="grammaticalNumber" val="singular"/><feat att="case" val="genitiveCase"/>
<FormRepresentation> <feat att="writtenForm" val="jordegodses"/> <feat att="inflectionalParadigm" val="MFG0265"/> <feat att="officiallyApproved" val="no"/> <feat att="frequency" val="0.0"/></FormRepresentation><FormRepresentation> <feat att="writtenForm" val="jordegods's"/> <feat att="inflectionalParadigm" val="MFG0265"/> <feat att="officiallyApproved" val="no"/> <feat att="frequency" val="0.0"/></FormRepresentation><FormRepresentation> <feat att="writtenForm" val="jordegods'"/> <feat att="inflectionalParadigm" val="MFG0265"/> <feat att="officiallyApproved" val="yes"/> <feat att="frequency" val="0.0"/></FormRepresentation></WordForm>
<WordForm><feat att="grammaticalGender" val="neuter"/><feat att="definiteness" val="definite"/><feat att="grammaticalNumber" val="singular"/><feat att="case" val="unspecified"/>
<FormRepresentation> <feat att="writtenForm" val="jordegodset"/> <feat att="inflectionalParadigm" val="MFG0265"/> <feat att="officiallyApproved" val="yes"/> <feat att="frequency" val=".0179"/></FormRepresentation></WordForm>
<WordForm><feat att="grammaticalGender" val="neuter"/><feat att="definiteness" val="definite"/><feat att="grammaticalNumber" val="singular"/><feat att="case" val="genitiveCase"/>
<FormRepresentation> <feat att="writtenForm" val="jordegodsets"/> <feat att="inflectionalParadigm" val="MFG0265"/> <feat att="officiallyApproved" val="yes"/> <feat att="frequency" val="0.0"/></FormRepresentation></WordForm>
</LexicalEntry> 
<LexicalEntry><feat att="partOfSpeech" val="commonNoun"/> 
<feat att="id" val="GMU_jødekvarter_1"/> 
<feat att="morphologicalUnitId" val="JØDEKVARTER"/> 
<feat att="originalSource" val="DDO"/> 
<feat att="independentWord" val="yes"/> 
<feat att="decomposition" val="jøde+kvarter"/> 
<Lemma><FormRepresentation> <feat att="writtenForm" val="jødekvarter"/> <feat att="officiallyApproved" val="yes"/> 
<feat att="joiningElement" val="nil"/> 
<feat att="joiningElementResult" val="jødekvarter"/> 
</FormRepresentation> </Lemma> 
<WordForm><feat att="grammaticalGender" val="neuter"/><feat att="definiteness" val="indefinite"/><feat att="grammaticalNumber" val="singular"/><feat att="case" val="unspecified"/>
<FormRepresentation> <feat att="writtenForm" val="jødekvarter"/> <feat att="inflectionalParadigm" val="MFG0044"/> <feat att="officiallyApproved" val="yes"/> <feat att="frequency" val=".0179"/></FormRepresentation></WordForm>
<WordForm><feat att="grammaticalGender" val="neuter"/><feat att="definiteness" val="indefinite"/><feat att="grammaticalNumber" val="singular"/><feat att="case" val="genitiveCase"/>
<FormRepresentation> <feat att="writtenForm" val="jødekvarters"/> <feat att="inflectionalParadigm" val="MFG0044"/> <feat att="officiallyApproved" val="yes"/> <feat att="frequency" val="0.0"/></FormRepresentation></WordForm>
<WordForm><feat att="grammaticalGender" val="neuter"/><feat att="definiteness" val="indefinite"/><feat att="grammaticalNumber" val="plural"/><feat att="case" val="unspecified"/>
<FormRepresentation> <feat att="writtenForm" val="jødekvarterer"/> <feat att="inflectionalParadigm" val="MFG0044"/> <feat att="officiallyApproved" val="yes"/> <feat att="frequency" val="0.0"/></FormRepresentation></WordForm>
<WordForm><feat att="grammaticalGender" val="neuter"/><feat att="definiteness" val="indefinite"/><feat att="grammaticalNumber" val="plural"/><feat att="case" val="genitiveCase"/>
<FormRepresentation> <feat att="writtenForm" val="jødekvarterers"/> <feat att="inflectionalParadigm" val="MFG0044"/> <feat att="officiallyApproved" val="yes"/> <feat att="frequency" val="0.0"/></FormRepresentation></WordForm>
<WordForm><feat att="grammaticalGender" val="neuter"/><feat att="definiteness" val="definite"/><feat att="grammaticalNumber" val="singular"/><feat att="case" val="unspecified"/>
<FormRepresentation> <feat att="writtenForm" val="jødekvarteret"/> <feat att="inflectionalParadigm" val="MFG0044"/> <feat att="officiallyApproved" val="yes"/> <feat att="frequency" val="0.0"/></FormRepresentation></WordForm>
<WordForm><feat att="grammaticalGender" val="neuter"/><feat att="definiteness" val="definite"/><feat att="grammaticalNumber" val="singular"/><feat att="case" val="genitiveCase"/>
<FormRepresentation> <feat att="writtenForm" val="jødekvarterets"/> <feat att="inflectionalParadigm" val="MFG0044"/> <feat att="officiallyApproved" val="yes"/> <feat att="frequency" val="0.0"/></FormRepresentation></WordForm>
<WordForm><feat att="grammaticalGender" val="neuter"/><feat att="definiteness" val="definite"/><feat att="grammaticalNumber" val="plural"/><feat att="case" val="unspecified"/>
<FormRepresentation> <feat att="writtenForm" val="jødekvartererne"/> <feat att="inflectionalParadigm" val="MFG0044"/> <feat att="officiallyApproved" val="yes"/> <feat att="frequency" val="0.0"/></FormRepresentation></WordForm>
<WordForm><feat att="grammaticalGender" val="neuter"/><feat att="definiteness" val="definite"/><feat att="grammaticalNumber" val="plural"/><feat att="case" val="genitiveCase"/>
<FormRepresentation> <feat att="writtenForm" val="jødekvarterernes"/> <feat att="inflectionalParadigm" val="MFG0044"/> <feat att="officiallyApproved" val="yes"/> <feat att="frequency" val="0.0"/></FormRepresentation></WordForm>
</LexicalEntry> 
<LexicalEntry><feat att="partOfSpeech" val="commonNoun"/> 
<feat att="id" val="GMU_jaspis_1"/> 
<feat att="morphologicalUnitId" val="JASPIS"/> 
<feat att="originalSource" val="DDO"/> 
<feat att="independentWord" val="yes"/> 
<Lemma><FormRepresentation> <feat att="writtenForm" val="jaspis"/> <feat att="officiallyApproved" val="yes"/> 
<feat att="joiningElement" val="nil"/> 
<feat att="joiningElementResult" val="jaspis"/> 
</FormRepresentation> </Lemma> 
<WordForm><feat att="grammaticalGender" val="commonGender"/><feat att="definiteness" val="indefinite"/><feat att="grammaticalNumber" val="singular"/><feat att="case" val="unspecified"/>
<FormRepresentation> <feat att="writtenForm" val="jaspis"/><feat att="inflectionalParadigm" val="MFG0272"/> <feat att="officiallyApproved" val="yes"/> <feat att="frequency" val=".1429"/></FormRepresentation></WordForm>
<WordForm><feat att="grammaticalGender" val="commonGender"/><feat att="definiteness" val="indefinite"/><feat att="grammaticalNumber" val="singular"/><feat att="case" val="genitiveCase"/>
<FormRepresentation> <feat att="writtenForm" val="jaspises"/><feat att="inflectionalParadigm" val="MFG0236,MFG0272"/> <feat att="officiallyApproved" val="no"/> <feat att="frequency" val="0.0"/></FormRepresentation><FormRepresentation> <feat att="writtenForm" val="jaspis's"/><feat att="inflectionalParadigm" val="MFG0236,MFG0272"/> <feat att="officiallyApproved" val="no"/> <feat att="frequency" val="0.0"/></FormRepresentation><FormRepresentation> <feat att="writtenForm" val="jaspis'"/><feat att="inflectionalParadigm" val="MFG0272"/> <feat att="officiallyApproved" val="yes"/> <feat att="frequency" val="0.0"/></FormRepresentation></WordForm>
<WordForm><feat att="grammaticalGender" val="commonGender"/><feat att="definiteness" val="definite"/><feat att="grammaticalNumber" val="singular"/><feat att="case" val="unspecified"/>
<FormRepresentation> <feat att="writtenForm" val="jaspissen"/> <feat att="inflectionalParadigm" val="MFG0272"/> <feat att="officiallyApproved" val="yes"/> <feat att="frequency" val="0.0"/></FormRepresentation><FormRepresentation> <feat att="writtenForm" val="jaspisen"/> <feat att="inflectionalParadigm" val="MFG0236"/> <feat att="officiallyApproved" val="no"/> <feat att="frequency" val="0.0"/></FormRepresentation></WordForm>
<WordForm><feat att="grammaticalGender" val="commonGender"/><feat att="definiteness" val="definite"/><feat att="grammaticalNumber" val="singular"/><feat att="case" val="genitiveCase"/>
<FormRepresentation> <feat att="writtenForm" val="jaspissens"/> <feat att="inflectionalParadigm" val="MFG0272"/> <feat att="officiallyApproved" val="yes"/> <feat att="frequency" val="0.0"/></FormRepresentation><FormRepresentation> <feat att="writtenForm" val="jaspisens"/> <feat att="inflectionalParadigm" val="MFG0236"/> <feat att="officiallyApproved" val="no"/> <feat att="frequency" val="0.0"/></FormRepresentation></WordForm>
</LexicalEntry> 
<LexicalEntry><feat att="partOfSpeech" val="commonNoun"/> 
<feat att="id" val="GMU_julegris_1"/> 
<feat att="morphologicalUnitId" val="JULEGRIS"/> 
<feat att="originalSource" val="DDO"/> 
<feat att="independentWord" val="yes"/> 
<feat att="decomposition" val="jul+e+gris"/> 
<Lemma><FormRepresentation> <feat att="writtenForm" val="julegris"/> <feat att="officiallyApproved" val="yes"/> 
<feat att="joiningElement" val="nil"/> 
<feat att="joiningElementResult" val="julegris"/> 
</FormRepresentation> </Lemma> 
<WordForm><feat att="grammaticalGender" val="commonGender"/><feat att="definiteness" val="indefinite"/><feat att="grammaticalNumber" val="singular"/><feat att="case" val="unspecified"/>
<FormRepresentation> <feat att="writtenForm" val="julegris"/> <feat att="inflectionalParadigm" val="MFG0232"/> <feat att="officiallyApproved" val="yes"/> <feat att="frequency" val="0.0"/></FormRepresentation></WordForm>
<WordForm><feat att="grammaticalGender" val="commonGender"/><feat att="definiteness" val="indefinite"/><feat att="grammaticalNumber" val="singular"/><feat att="case" val="genitiveCase"/>
<FormRepresentation> <feat att="writtenForm" val="julegrises"/> <feat att="inflectionalParadigm" val="MFG0232"/> <feat att="officiallyApproved" val="no"/> <feat att="frequency" val="0.0"/></FormRepresentation><FormRepresentation> <feat att="writtenForm" val="julegris's"/> <feat att="inflectionalParadigm" val="MFG0232"/> <feat att="officiallyApproved" val="no"/> <feat att="frequency" val="0.0"/></FormRepresentation><FormRepresentation> <feat att="writtenForm" val="julegris'"/> <feat att="inflectionalParadigm" val="MFG0232"/> <feat att="officiallyApproved" val="yes"/> <feat att="frequency" val="0.0"/></FormRepresentation></WordForm>
<WordForm><feat att="grammaticalGender" val="commonGender"/><feat att="definiteness" val="indefinite"/><feat att="grammaticalNumber" val="plural"/><feat att="case" val="unspecified"/>
<FormRepresentation> <feat att="writtenForm" val="julegrise"/> <feat att="inflectionalParadigm" val="MFG0232"/> <feat att="officiallyApproved" val="yes"/> <feat att="frequency" val="0.0"/></FormRepresentation></WordForm>
<WordForm><feat att="grammaticalGender" val="commonGender"/><feat att="definiteness" val="indefinite"/><feat att="grammaticalNumber" val="plural"/><feat att="case" val="genitiveCase"/>
<FormRepresentation> <feat att="writtenForm" val="julegrises"/> <feat att="inflectionalParadigm" val="MFG0232"/> <feat att="officiallyApproved" val="yes"/> <feat att="frequency" val="0.0"/></FormRepresentation></WordForm>
<WordForm><feat att="grammaticalGender" val="commonGender"/><feat att="definiteness" val="definite"/><feat att="grammaticalNumber" val="singular"/><feat att="case" val="unspecified"/>
<FormRepresentation> <feat att="writtenForm" val="julegrisen"/> <feat att="inflectionalParadigm" val="MFG0232"/> <feat att="officiallyApproved" val="yes"/> <feat att="frequency" val=".2857"/></FormRepresentation></WordForm>
<WordForm><feat att="grammaticalGender" val="commonGender"/><feat att="definiteness" val="definite"/><feat att="grammaticalNumber" val="singular"/><feat att="case" val="genitiveCase"/>
<FormRepresentation> <feat att="writtenForm" val="julegrisens"/> <feat att="inflectionalParadigm" val="MFG0232"/> <feat att="officiallyApproved" val="yes"/> <feat att="frequency" val="0.0"/></FormRepresentation></WordForm>
<WordForm><feat att="grammaticalGender" val="commonGender"/><feat att="definiteness" val="definite"/><feat att="grammaticalNumber" val="plural"/><feat att="case" val="unspecified"/>
<FormRepresentation> <feat att="writtenForm" val="julegrisene"/> <feat att="inflectionalParadigm" val="MFG0232"/> <feat att="officiallyApproved" val="yes"/> <feat att="frequency" val="0.0"/></FormRepresentation></WordForm>
<WordForm><feat att="grammaticalGender" val="commonGender"/><feat att="definiteness" val="definite"/><feat att="grammaticalNumber" val="plural"/><feat att="case" val="genitiveCase"/>
<FormRepresentation> <feat att="writtenForm" val="julegrisenes"/> <feat att="inflectionalParadigm" val="MFG0232"/> <feat att="officiallyApproved" val="yes"/> <feat att="frequency" val="0.0"/></FormRepresentation></WordForm>
</LexicalEntry> 
<LexicalEntry><feat att="partOfSpeech" val="commonNoun"/> 
<feat att="id" val="GMU_jordbæris_1"/> 
<feat att="morphologicalUnitId" val="JORDBÆRIS"/> 
<feat att="originalSource" val="DDO"/> 
<feat att="independentWord" val="yes"/> 
<feat att="decomposition" val="jordbær+is"/> 
<Lemma><FormRepresentation> <feat att="writtenForm" val="jordbæris"/> <feat att="officiallyApproved" val="yes"/> 
<feat att="joiningElement" val="nil"/> 
<feat att="joiningElementResult" val="jordbæris"/> 
</FormRepresentation> </Lemma> 
<WordForm><feat att="grammaticalGender" val="commonGender"/><feat att="definiteness" val="indefinite"/><feat att="grammaticalNumber" val="singular"/><feat att="case" val="unspecified"/>
<FormRepresentation> <feat att="writtenForm" val="jordbæris"/> <feat att="inflectionalParadigm" val="MFG0251"/> <feat att="officiallyApproved" val="yes"/> <feat att="frequency" val=".1786"/></FormRepresentation></WordForm>
<WordForm><feat att="grammaticalGender" val="commonGender"/><feat att="definiteness" val="indefinite"/><feat att="grammaticalNumber" val="singular"/><feat att="case" val="genitiveCase"/>
<FormRepresentation> <feat att="writtenForm" val="jordbærises"/> <feat att="inflectionalParadigm" val="MFG0251"/> <feat att="officiallyApproved" val="no"/> <feat att="frequency" val="0.0"/></FormRepresentation><FormRepresentation> <feat att="writtenForm" val="jordbæris's"/> <feat att="inflectionalParadigm" val="MFG0251"/> <feat att="officiallyApproved" val="no"/> <feat att="frequency" val="0.0"/></FormRepresentation><FormRepresentation> <feat att="writtenForm" val="jordbæris'"/> <feat att="inflectionalParadigm" val="MFG0251"/> <feat att="officiallyApproved" val="yes"/> <feat att="frequency" val="0.0"/></FormRepresentation></WordForm>
<WordForm><feat att="grammaticalGender" val="commonGender"/><feat att="definiteness" val="indefinite"/><feat att="grammaticalNumber" val="plural"/><feat att="case" val="unspecified"/>
<FormRepresentation> <feat att="writtenForm" val="jordbæris"/> <feat att="inflectionalParadigm" val="MFG0251"/> <feat att="officiallyApproved" val="yes"/> <feat att="frequency" val=".1786"/></FormRepresentation></WordForm>
<WordForm><feat att="grammaticalGender" val="commonGender"/><feat att="definiteness" val="indefinite"/><feat att="grammaticalNumber" val="plural"/><feat att="case" val="genitiveCase"/>
<FormRepresentation> <feat att="writtenForm" val="jordbærises"/> <feat att="inflectionalParadigm" val="MFG0251"/> <feat att="officiallyApproved" val="no"/> <feat att="frequency" val="0.0"/></FormRepresentation><FormRepresentation> <feat att="writtenForm" val="jordbæris's"/> <feat att="inflectionalParadigm" val="MFG0251"/> <feat att="officiallyApproved" val="no"/> <feat att="frequency" val="0.0"/></FormRepresentation><FormRepresentation> <feat att="writtenForm" val="jordbæris'"/> <feat att="inflectionalParadigm" val="MFG0251"/> <feat att="officiallyApproved" val="yes"/> <feat att="frequency" val="0.0"/></FormRepresentation></WordForm>
<WordForm><feat att="grammaticalGender" val="commonGender"/><feat att="definiteness" val="definite"/><feat att="grammaticalNumber" val="singular"/><feat att="case" val="unspecified"/>
<FormRepresentation> <feat att="writtenForm" val="jordbærisen"/> <feat att="inflectionalParadigm" val="MFG0251"/> <feat att="officiallyApproved" val="yes"/> <feat att="frequency" val=".0179"/></FormRepresentation></WordForm>
<WordForm><feat att="grammaticalGender" val="commonGender"/><feat att="definiteness" val="definite"/><feat att="grammaticalNumber" val="singular"/><feat att="case" val="genitiveCase"/>
<FormRepresentation> <feat att="writtenForm" val="jordbærisens"/> <feat att="inflectionalParadigm" val="MFG0251"/> <feat att="officiallyApproved" val="yes"/> <feat att="frequency" val="0.0"/></FormRepresentation></WordForm>
<WordForm><feat att="grammaticalGender" val="commonGender"/><feat att="definiteness" val="definite"/><feat att="grammaticalNumber" val="plural"/><feat att="case" val="unspecified"/>
<FormRepresentation> <feat att="writtenForm" val="jordbærisene"/> <feat att="inflectionalParadigm" val="MFG0251"/> <feat att="officiallyApproved" val="yes"/> <feat att="frequency" val="0.0"/></FormRepresentation></WordForm>
<WordForm><feat att="grammaticalGender" val="commonGender"/><feat att="definiteness" val="definite"/><feat att="grammaticalNumber" val="plural"/><feat att="case" val="genitiveCase"/>
<FormRepresentation> <feat att="writtenForm" val="jordbærisenes"/> <feat att="inflectionalParadigm" val="MFG0251"/> <feat att="officiallyApproved" val="yes"/> <feat att="frequency" val="0.0"/></FormRepresentation></WordForm>
</LexicalEntry> 
<LexicalEntry><feat att="partOfSpeech" val="commonNoun"/> 
<feat att="id" val="GMU_jubelår_1"/> 
<feat att="morphologicalUnitId" val="JUBELÅR"/> 
<feat att="originalSource" val="DDO"/> 
<feat att="independentWord" val="yes"/> 
<feat att="decomposition" val="jubel+år"/> 
<Lemma><FormRepresentation> <feat att="writtenForm" val="jubelår"/> <feat att="officiallyApproved" val="yes"/> 
<feat att="joiningElement" val="Not analyzed"/> 
</FormRepresentation> </Lemma> 
<WordForm><feat att="grammaticalGender" val="neuter"/><feat att="definiteness" val="indefinite"/><feat att="grammaticalNumber" val="singular"/><feat att="case" val="unspecified"/>
<FormRepresentation> <feat att="writtenForm" val="jubelår"/> <feat att="inflectionalParadigm" val="MFG0040"/> <feat att="officiallyApproved" val="yes"/> <feat att="frequency" val=".3214"/></FormRepresentation></WordForm>
<WordForm><feat att="grammaticalGender" val="neuter"/><feat att="definiteness" val="indefinite"/><feat att="grammaticalNumber" val="singular"/><feat att="case" val="genitiveCase"/>
<FormRepresentation> <feat att="writtenForm" val="jubelårs"/> <feat att="inflectionalParadigm" val="MFG0040"/> <feat att="officiallyApproved" val="yes"/> <feat att="frequency" val="0.0"/></FormRepresentation></WordForm>
<WordForm><feat att="grammaticalGender" val="neuter"/><feat att="definiteness" val="indefinite"/><feat att="grammaticalNumber" val="plural"/><feat att="case" val="unspecified"/>
<FormRepresentation> <feat att="writtenForm" val="jubelår"/> <feat att="inflectionalParadigm" val="MFG0040"/> <feat att="officiallyApproved" val="yes"/> <feat att="frequency" val=".3214"/></FormRepresentation></WordForm>
<WordForm><feat att="grammaticalGender" val="neuter"/><feat att="definiteness" val="indefinite"/><feat att="grammaticalNumber" val="plural"/><feat att="case" val="genitiveCase"/>
<FormRepresentation> <feat att="writtenForm" val="jubelårs"/> <feat att="inflectionalParadigm" val="MFG0040"/> <feat att="officiallyApproved" val="yes"/> <feat att="frequency" val="0.0"/></FormRepresentation></WordForm>
<WordForm><feat att="grammaticalGender" val="neuter"/><feat att="definiteness" val="definite"/><feat att="grammaticalNumber" val="singular"/><feat att="case" val="unspecified"/>
<FormRepresentation> <feat att="writtenForm" val="jubelåret"/> <feat att="inflectionalParadigm" val="MFG0040"/> <feat att="officiallyApproved" val="yes"/> <feat att="frequency" val=".2321"/></FormRepresentation></WordForm>
<WordForm><feat att="grammaticalGender" val="neuter"/><feat att="definiteness" val="definite"/><feat att="grammaticalNumber" val="singular"/><feat att="case" val="genitiveCase"/>
<FormRepresentation> <feat att="writtenForm" val="jubelårets"/> <feat att="inflectionalParadigm" val="MFG0040"/> <feat att="officiallyApproved" val="yes"/> <feat att="frequency" val=".0179"/></FormRepresentation></WordForm>
<WordForm><feat att="grammaticalGender" val="neuter"/><feat att="definiteness" val="definite"/><feat att="grammaticalNumber" val="plural"/><feat att="case" val="unspecified"/>
<FormRepresentation> <feat att="writtenForm" val="jubelårene"/> <feat att="inflectionalParadigm" val="MFG0040"/> <feat att="officiallyApproved" val="yes"/> <feat att="frequency" val="0.0"/></FormRepresentation></WordForm>
<WordForm><feat att="grammaticalGender" val="neuter"/><feat att="definiteness" val="definite"/><feat att="grammaticalNumber" val="plural"/><feat att="case" val="genitiveCase"/>
<FormRepresentation> <feat att="writtenForm" val="jubelårenes"/> <feat att="inflectionalParadigm" val="MFG0040"/> <feat att="officiallyApproved" val="yes"/> <feat att="frequency" val="0.0"/></FormRepresentation></WordForm>
</LexicalEntry> 
<LexicalEntry><feat att="partOfSpeech" val="commonNoun"/> 
<feat att="id" val="GMU_jubilæumsår_1"/> 
<feat att="morphologicalUnitId" val="JUBILÆUMSÅR"/> 
<feat att="originalSource" val="DDO"/> 
<feat att="independentWord" val="yes"/> 
<feat att="decomposition" val="jubilæum+s+år"/> 
<Lemma><FormRepresentation> <feat att="writtenForm" val="jubilæumsår"/> <feat att="officiallyApproved" val="yes"/> 
<feat att="joiningElement" val="Not analyzed"/> 
</FormRepresentation> </Lemma> 
<WordForm><feat att="grammaticalGender" val="neuter"/><feat att="definiteness" val="indefinite"/><feat att="grammaticalNumber" val="singular"/><feat att="case" val="unspecified"/>
<FormRepresentation> <feat att="writtenForm" val="jubilæumsår"/> <feat att="inflectionalParadigm" val="MFG0040"/> <feat att="officiallyApproved" val="yes"/> <feat att="frequency" val=".1429"/></FormRepresentation></WordForm>
<WordForm><feat att="grammaticalGender" val="neuter"/><feat att="definiteness" val="indefinite"/><feat att="grammaticalNumber" val="singular"/><feat att="case" val="genitiveCase"/>
<FormRepresentation> <feat att="writtenForm" val="jubilæumsårs"/> <feat att="inflectionalParadigm" val="MFG0040"/> <feat att="officiallyApproved" val="yes"/> <feat att="frequency" val="0.0"/></FormRepresentation></WordForm>
<WordForm><feat att="grammaticalGender" val="neuter"/><feat att="definiteness" val="indefinite"/><feat att="grammaticalNumber" val="plural"/><feat att="case" val="unspecified"/>
<FormRepresentation> <feat att="writtenForm" val="jubilæumsår"/> <feat att="inflectionalParadigm" val="MFG0040"/> <feat att="officiallyApproved" val="yes"/> <feat att="frequency" val=".1429"/></FormRepresentation></WordForm>
<WordForm><feat att="grammaticalGender" val="neuter"/><feat att="definiteness" val="indefinite"/><feat att="grammaticalNumber" val="plural"/><feat att="case" val="genitiveCase"/>
<FormRepresentation> <feat att="writtenForm" val="jubilæumsårs"/> <feat att="inflectionalParadigm" val="MFG0040"/> <feat att="officiallyApproved" val="yes"/> <feat att="frequency" val="0.0"/></FormRepresentation></WordForm>
<WordForm><feat att="grammaticalGender" val="neuter"/><feat att="definiteness" val="definite"/><feat att="grammaticalNumber" val="singular"/><feat att="case" val="unspecified"/>
<FormRepresentation> <feat att="writtenForm" val="jubilæumsåret"/> <feat att="inflectionalParadigm" val="MFG0040"/> <feat att="officiallyApproved" val="yes"/> <feat att="frequency" val=".3393"/></FormRepresentation></WordForm>
<WordForm><feat att="grammaticalGender" val="neuter"/><feat att="definiteness" val="definite"/><feat att="grammaticalNumber" val="singular"/><feat att="case" val="genitiveCase"/>
<FormRepresentation> <feat att="writtenForm" val="jubilæumsårets"/> <feat att="inflectionalParadigm" val="MFG0040"/> <feat att="officiallyApproved" val="yes"/> <feat att="frequency" val="0.0"/></FormRepresentation></WordForm>
<WordForm><feat att="grammaticalGender" val="neuter"/><feat att="definiteness" val="definite"/><feat att="grammaticalNumber" val="plural"/><feat att="case" val="unspecified"/>
<FormRepresentation> <feat att="writtenForm" val="jubilæumsårene"/> <feat att="inflectionalParadigm" val="MFG0040"/> <feat att="officiallyApproved" val="yes"/> <feat att="frequency" val="0.0"/></FormRepresentation></WordForm>
<WordForm><feat att="grammaticalGender" val="neuter"/><feat att="definiteness" val="definite"/><feat att="grammaticalNumber" val="plural"/><feat att="case" val="genitiveCase"/>
<FormRepresentation> <feat att="writtenForm" val="jubilæumsårenes"/> <feat att="inflectionalParadigm" val="MFG0040"/> <feat att="officiallyApproved" val="yes"/> <feat att="frequency" val="0.0"/></FormRepresentation></WordForm>
</LexicalEntry> 
<LexicalEntry><feat att="partOfSpeech" val="commonNoun"/> 
<feat att="id" val="GMU_jas_1"/> 
<feat att="morphologicalUnitId" val="JAS"/> 
<feat att="originalSource" val="DDO"/> 
<feat att="independentWord" val="yes"/> 
<Lemma><FormRepresentation> <feat att="writtenForm" val="jas"/> <feat att="officiallyApproved" val="yes"/> 
<feat att="joiningElement" val="nil"/> 
<feat att="joiningElementResult" val="jas"/> 
</FormRepresentation> </Lemma> 
<WordForm><feat att="grammaticalGender" val="commonGender"/><feat att="definiteness" val="indefinite"/><feat att="grammaticalNumber" val="singular"/><feat att="case" val="unspecified"/>
<FormRepresentation> <feat att="writtenForm" val="jas"/> <feat att="inflectionalParadigm" val="MFG0236"/> <feat att="officiallyApproved" val="yes"/> <feat att="frequency" val=".1429"/></FormRepresentation></WordForm>
<WordForm><feat att="grammaticalGender" val="commonGender"/><feat att="definiteness" val="indefinite"/><feat att="grammaticalNumber" val="singular"/><feat att="case" val="genitiveCase"/>
<FormRepresentation> <feat att="writtenForm" val="jases"/> <feat att="inflectionalParadigm" val="MFG0236"/> <feat att="officiallyApproved" val="no"/> <feat att="frequency" val="0.0"/></FormRepresentation><FormRepresentation> <feat att="writtenForm" val="jas's"/> <feat att="inflectionalParadigm" val="MFG0236"/> <feat att="officiallyApproved" val="no"/> <feat att="frequency" val="0.0"/></FormRepresentation><FormRepresentation> <feat att="writtenForm" val="jas'"/> <feat att="inflectionalParadigm" val="MFG0236"/> <feat att="officiallyApproved" val="yes"/> <feat att="frequency" val="0.0"/></FormRepresentation></WordForm>
<WordForm><feat att="grammaticalGender" val="commonGender"/><feat att="definiteness" val="definite"/><feat att="grammaticalNumber" val="singular"/><feat att="case" val="unspecified"/>
<FormRepresentation> <feat att="writtenForm" val="jasen"/> <feat att="inflectionalParadigm" val="MFG0236"/> <feat att="officiallyApproved" val="yes"/> <feat att="frequency" val="0.0"/></FormRepresentation></WordForm>
<WordForm><feat att="grammaticalGender" val="commonGender"/><feat att="definiteness" val="definite"/><feat att="grammaticalNumber" val="singular"/><feat att="case" val="genitiveCase"/>
<FormRepresentation> <feat att="writtenForm" val="jasens"/> <feat att="inflectionalParadigm" val="MFG0236"/> <feat att="officiallyApproved" val="yes"/> <feat att="frequency" val="0.0"/></FormRepresentation></WordForm>
</LexicalEntry> 
<LexicalEntry><feat att="partOfSpeech" val="commonNoun"/> 
<feat att="id" val="GMU_jordskyld_1"/> 
<feat att="morphologicalUnitId" val="JORDSKYLD"/> 
<feat att="originalSource" val="DDO"/> 
<feat att="independentWord" val="yes"/> 
<feat att="decomposition" val="jord+skyld"/> 
<Lemma><FormRepresentation> <feat att="writtenForm" val="jordskyld"/> <feat att="officiallyApproved" val="yes"/> 
<feat att="joiningElement" val="Not analyzed"/> 
</FormRepresentation> </Lemma> 
<WordForm><feat att="grammaticalGender" val="commonGender"/><feat att="definiteness" val="indefinite"/><feat att="grammaticalNumber" val="singular"/><feat att="case" val="unspecified"/>
<FormRepresentation> <feat att="writtenForm" val="jordskyld"/> <feat att="inflectionalParadigm" val="MFG0220"/> <feat att="officiallyApproved" val="yes"/> <feat att="frequency" val="0.0"/></FormRepresentation></WordForm>
<WordForm><feat att="grammaticalGender" val="commonGender"/><feat att="definiteness" val="indefinite"/><feat att="grammaticalNumber" val="singular"/><feat att="case" val="genitiveCase"/>
<FormRepresentation> <feat att="writtenForm" val="jordskylds"/> <feat att="inflectionalParadigm" val="MFG0220"/> <feat att="officiallyApproved" val="yes"/> <feat att="frequency" val="0.0"/></FormRepresentation></WordForm>
<WordForm><feat att="grammaticalGender" val="commonGender"/><feat att="definiteness" val="definite"/><feat att="grammaticalNumber" val="singular"/><feat att="case" val="unspecified"/>
<FormRepresentation> <feat att="writtenForm" val="jordskylden"/> <feat att="inflectionalParadigm" val="MFG0220"/> <feat att="officiallyApproved" val="yes"/> <feat att="frequency" val="0.0"/></FormRepresentation></WordForm>
<WordForm><feat att="grammaticalGender" val="commonGender"/><feat att="definiteness" val="definite"/><feat att="grammaticalNumber" val="singular"/><feat att="case" val="genitiveCase"/>
<FormRepresentation> <feat att="writtenForm" val="jordskyldens"/> <feat att="inflectionalParadigm" val="MFG0220"/> <feat att="officiallyApproved" val="yes"/> <feat att="frequency" val="0.0"/></FormRepresentation></WordForm>
</LexicalEntry> 
<LexicalEntry><feat att="partOfSpeech" val="commonNoun"/> 
<feat att="id" val="GMU_jazzband_1"/> 
<feat att="morphologicalUnitId" val="JAZZBAND"/> 
<feat att="originalSource" val="DDO"/> 
<feat att="independentWord" val="yes"/> 
<feat att="decomposition" val="jazz+band"/> 
<Lemma><FormRepresentation> <feat att="writtenForm" val="jazzband"/> <feat att="officiallyApproved" val="yes"/> 
<feat att="joiningElement" val="nil"/> 
<feat att="joiningElementResult" val="jazzband"/> 
</FormRepresentation> </Lemma> 
<WordForm><feat att="grammaticalGender" val="neuter"/><feat att="definiteness" val="indefinite"/><feat att="grammaticalNumber" val="singular"/><feat att="case" val="unspecified"/>
<FormRepresentation> <feat att="writtenForm" val="jazzband"/><feat att="inflectionalParadigm" val="MFG0040,MFG0291"/> <feat att="officiallyApproved" val="yes"/> <feat att="frequency" val=".5536"/></FormRepresentation></WordForm>
<WordForm><feat att="grammaticalGender" val="neuter"/><feat att="definiteness" val="indefinite"/><feat att="grammaticalNumber" val="singular"/><feat att="case" val="genitiveCase"/>
<FormRepresentation> <feat att="writtenForm" val="jazzbands"/><feat att="inflectionalParadigm" val="MFG0040,MFG0291"/> <feat att="officiallyApproved" val="yes"/> <feat att="frequency" val=".0714"/></FormRepresentation></WordForm>
<WordForm><feat att="grammaticalGender" val="neuter"/><feat att="definiteness" val="indefinite"/><feat att="grammaticalNumber" val="plural"/><feat att="case" val="unspecified"/>
<FormRepresentation> <feat att="writtenForm" val="jazzbands"/> <feat att="inflectionalParadigm" val="MFG0291"/> <feat att="officiallyApproved" val="yes"/> <feat att="frequency" val=".0714"/></FormRepresentation><FormRepresentation> <feat att="writtenForm" val="jazzband"/> <feat att="inflectionalParadigm" val="MFG0040"/> <feat att="officiallyApproved" val="yes"/> <feat att="frequency" val=".5536"/></FormRepresentation></WordForm>
<WordForm><feat att="grammaticalGender" val="neuter"/><feat att="definiteness" val="indefinite"/><feat att="grammaticalNumber" val="plural"/><feat att="case" val="genitiveCase"/>
<FormRepresentation> <feat att="writtenForm" val="jazzbandses"/> <feat att="inflectionalParadigm" val="MFG0291"/> <feat att="officiallyApproved" val="no"/> <feat att="frequency" val="0.0"/></FormRepresentation><FormRepresentation> <feat att="writtenForm" val="jazzbands's"/> <feat att="inflectionalParadigm" val="MFG0291"/> <feat att="officiallyApproved" val="no"/> <feat att="frequency" val="0.0"/></FormRepresentation><FormRepresentation> <feat att="writtenForm" val="jazzbands'"/> <feat att="inflectionalParadigm" val="MFG0291"/> <feat att="officiallyApproved" val="yes"/> <feat att="frequency" val="0.0"/></FormRepresentation><FormRepresentation> <feat att="writtenForm" val="jazzbands"/> <feat att="inflectionalParadigm" val="MFG0040"/> <feat att="officiallyApproved" val="yes"/> <feat att="frequency" val=".0714"/></FormRepresentation></WordForm>
<WordForm><feat att="grammaticalGender" val="neuter"/><feat att="definiteness" val="definite"/><feat att="grammaticalNumber" val="singular"/><feat att="case" val="unspecified"/>
<FormRepresentation> <feat att="writtenForm" val="jazzbandet"/><feat att="inflectionalParadigm" val="MFG0040,MFG0291"/> <feat att="officiallyApproved" val="yes"/> <feat att="frequency" val="0.0"/></FormRepresentation></WordForm>
<WordForm><feat att="grammaticalGender" val="neuter"/><feat att="definiteness" val="definite"/><feat att="grammaticalNumber" val="singular"/><feat att="case" val="genitiveCase"/>
<FormRepresentation> <feat att="writtenForm" val="jazzbandets"/><feat att="inflectionalParadigm" val="MFG0040,MFG0291"/> <feat att="officiallyApproved" val="yes"/> <feat att="frequency" val="0.0"/></FormRepresentation></WordForm>
<WordForm><feat att="grammaticalGender" val="neuter"/><feat att="definiteness" val="definite"/><feat att="grammaticalNumber" val="plural"/><feat att="case" val="unspecified"/>
<FormRepresentation> <feat att="writtenForm" val="jazzbandene"/><feat att="inflectionalParadigm" val="MFG0040,MFG0291"/> <feat att="officiallyApproved" val="yes"/> <feat att="frequency" val="0.0"/></FormRepresentation></WordForm>
<WordForm><feat att="grammaticalGender" val="neuter"/><feat att="definiteness" val="definite"/><feat att="grammaticalNumber" val="plural"/><feat att="case" val="genitiveCase"/>
<FormRepresentation> <feat att="writtenForm" val="jazzbandenes"/><feat att="inflectionalParadigm" val="MFG0040,MFG0291"/> <feat att="officiallyApproved" val="yes"/> <feat att="frequency" val="0.0"/></FormRepresentation></WordForm>
</LexicalEntry> 
<LexicalEntry><feat att="partOfSpeech" val="commonNoun"/> 
<feat att="id" val="GMU_juleand_1"/> 
<feat att="morphologicalUnitId" val="JULEAND"/> 
<feat att="originalSource" val="DDO"/> 
<feat att="independentWord" val="yes"/> 
<feat att="decomposition" val="jul+e+and"/> 
<Lemma><FormRepresentation> <feat att="writtenForm" val="juleand"/> <feat att="officiallyApproved" val="yes"/> 
<feat att="joiningElement" val="Not analyzed"/> 
</FormRepresentation> </Lemma> 
<WordForm><feat att="grammaticalGender" val="commonGender"/><feat att="definiteness" val="indefinite"/><feat att="grammaticalNumber" val="singular"/><feat att="case" val="unspecified"/>
<FormRepresentation> <feat att="writtenForm" val="juleand"/> <feat att="inflectionalParadigm" val="MFG0021"/> <feat att="officiallyApproved" val="yes"/> <feat att="frequency" val=".125"/></FormRepresentation></WordForm>
<WordForm><feat att="grammaticalGender" val="commonGender"/><feat att="definiteness" val="indefinite"/><feat att="grammaticalNumber" val="singular"/><feat att="case" val="genitiveCase"/>
<FormRepresentation> <feat att="writtenForm" val="juleands"/> <feat att="inflectionalParadigm" val="MFG0021"/> <feat att="officiallyApproved" val="yes"/> <feat att="frequency" val="0.0"/></FormRepresentation></WordForm>
<WordForm><feat att="grammaticalGender" val="commonGender"/><feat att="definiteness" val="indefinite"/><feat att="grammaticalNumber" val="plural"/><feat att="case" val="unspecified"/>
<FormRepresentation> <feat att="writtenForm" val="juleænder"/> <feat att="inflectionalParadigm" val="MFG0021"/> <feat att="officiallyApproved" val="yes"/> <feat att="frequency" val=".0179"/></FormRepresentation></WordForm>
<WordForm><feat att="grammaticalGender" val="commonGender"/><feat att="definiteness" val="indefinite"/><feat att="grammaticalNumber" val="plural"/><feat att="case" val="genitiveCase"/>
<FormRepresentation> <feat att="writtenForm" val="juleænders"/> <feat att="inflectionalParadigm" val="MFG0021"/> <feat att="officiallyApproved" val="yes"/> <feat att="frequency" val="0.0"/></FormRepresentation></WordForm>
<WordForm><feat att="grammaticalGender" val="commonGender"/><feat att="definiteness" val="definite"/><feat att="grammaticalNumber" val="singular"/><feat att="case" val="unspecified"/>
<FormRepresentation> <feat att="writtenForm" val="juleanden"/> <feat att="inflectionalParadigm" val="MFG0021"/> <feat att="officiallyApproved" val="yes"/> <feat att="frequency" val=".1607"/></FormRepresentation></WordForm>
<WordForm><feat att="grammaticalGender" val="commonGender"/><feat att="definiteness" val="definite"/><feat att="grammaticalNumber" val="singular"/><feat att="case" val="genitiveCase"/>
<FormRepresentation> <feat att="writtenForm" val="juleandens"/> <feat att="inflectionalParadigm" val="MFG0021"/> <feat att="officiallyApproved" val="yes"/> <feat att="frequency" val="0.0"/></FormRepresentation></WordForm>
<WordForm><feat att="grammaticalGender" val="commonGender"/><feat att="definiteness" val="definite"/><feat att="grammaticalNumber" val="plural"/><feat att="case" val="unspecified"/>
<FormRepresentation> <feat att="writtenForm" val="juleænderne"/> <feat att="inflectionalParadigm" val="MFG0021"/> <feat att="officiallyApproved" val="yes"/> <feat att="frequency" val="0.0"/></FormRepresentation></WordForm>
<WordForm><feat att="grammaticalGender" val="commonGender"/><feat att="definiteness" val="definite"/><feat att="grammaticalNumber" val="plural"/><feat att="case" val="genitiveCase"/>
<FormRepresentation> <feat att="writtenForm" val="juleændernes"/> <feat att="inflectionalParadigm" val="MFG0021"/> <feat att="officiallyApproved" val="yes"/> <feat att="frequency" val="0.0"/></FormRepresentation></WordForm>
</LexicalEntry> 
<LexicalEntry><feat att="partOfSpeech" val="commonNoun"/> 
<feat att="id" val="GMU_jazzorkester_1"/> 
<feat att="morphologicalUnitId" val="JAZZORKESTER"/> 
<feat att="originalSource" val="DDO"/> 
<feat att="independentWord" val="yes"/> 
<feat att="decomposition" val="jazz+orkester"/> 
<Lemma><FormRepresentation> <feat att="writtenForm" val="jazzorkester"/> <feat att="officiallyApproved" val="yes"/> 
<feat att="joiningElement" val="nil"/> 
<feat att="joiningElementResult" val="jazzorkester"/> 
</FormRepresentation> </Lemma> 
<WordForm><feat att="grammaticalGender" val="neuter"/><feat att="definiteness" val="indefinite"/><feat att="grammaticalNumber" val="singular"/><feat att="case" val="unspecified"/>
<FormRepresentation> <feat att="writtenForm" val="jazzorkester"/><feat att="inflectionalParadigm" val="MFG0049,MFG0234"/> <feat att="officiallyApproved" val="yes"/> <feat att="frequency" val=".2321"/></FormRepresentation></WordForm>
<WordForm><feat att="grammaticalGender" val="neuter"/><feat att="definiteness" val="indefinite"/><feat att="grammaticalNumber" val="singular"/><feat att="case" val="genitiveCase"/>
<FormRepresentation> <feat att="writtenForm" val="jazzorkesters"/><feat att="inflectionalParadigm" val="MFG0049,MFG0234"/> <feat att="officiallyApproved" val="yes"/> <feat att="frequency" val="0.0"/></FormRepresentation></WordForm>
<WordForm><feat att="grammaticalGender" val="neuter"/><feat att="definiteness" val="indefinite"/><feat att="grammaticalNumber" val="plural"/><feat att="case" val="unspecified"/>
<FormRepresentation> <feat att="writtenForm" val="jazzorkestre"/><feat att="inflectionalParadigm" val="MFG0049,MFG0234"/> <feat att="officiallyApproved" val="yes"/> <feat att="frequency" val=".2143"/></FormRepresentation></WordForm>
<WordForm><feat att="grammaticalGender" val="neuter"/><feat att="definiteness" val="indefinite"/><feat att="grammaticalNumber" val="plural"/><feat att="case" val="genitiveCase"/>
<FormRepresentation> <feat att="writtenForm" val="jazzorkestres"/><feat att="inflectionalParadigm" val="MFG0049,MFG0234"/> <feat att="officiallyApproved" val="yes"/> <feat att="frequency" val="0.0"/></FormRepresentation></WordForm>
<WordForm><feat att="grammaticalGender" val="neuter"/><feat att="definiteness" val="definite"/><feat att="grammaticalNumber" val="singular"/><feat att="case" val="unspecified"/>
<FormRepresentation> <feat att="writtenForm" val="jazzorkestret"/> <feat att="inflectionalParadigm" val="MFG0234"/> <feat att="officiallyApproved" val="yes"/> <feat att="frequency" val="0.0"/></FormRepresentation><FormRepresentation> <feat att="writtenForm" val="jazzorkesteret"/> <feat att="inflectionalParadigm" val="MFG0049"/> <feat att="officiallyApproved" val="yes"/> <feat att="frequency" val="0.0"/></FormRepresentation></WordForm>
<WordForm><feat att="grammaticalGender" val="neuter"/><feat att="definiteness" val="definite"/><feat att="grammaticalNumber" val="singular"/><feat att="case" val="genitiveCase"/>
<FormRepresentation> <feat att="writtenForm" val="jazzorkestrets"/> <feat att="inflectionalParadigm" val="MFG0234"/> <feat att="officiallyApproved" val="yes"/> <feat att="frequency" val="0.0"/></FormRepresentation><FormRepresentation> <feat att="writtenForm" val="jazzorkesterets"/> <feat att="inflectionalParadigm" val="MFG0049"/> <feat att="officiallyApproved" val="yes"/> <feat att="frequency" val=".0179"/></FormRepresentation></WordForm>
<WordForm><feat att="grammaticalGender" val="neuter"/><feat att="definiteness" val="definite"/><feat att="grammaticalNumber" val="plural"/><feat att="case" val="unspecified"/>
<FormRepresentation> <feat att="writtenForm" val="jazzorkestrene"/><feat att="inflectionalParadigm" val="MFG0049,MFG0234"/> <feat att="officiallyApproved" val="yes"/> <feat att="frequency" val="0.0"/></FormRepresentation></WordForm>
<WordForm><feat att="grammaticalGender" val="neuter"/><feat att="definiteness" val="definite"/><feat att="grammaticalNumber" val="plural"/><feat att="case" val="genitiveCase"/>
<FormRepresentation> <feat att="writtenForm" val="jazzorkestrenes"/><feat att="inflectionalParadigm" val="MFG0049,MFG0234"/> <feat att="officiallyApproved" val="yes"/> <feat att="frequency" val="0.0"/></FormRepresentation></WordForm>
</LexicalEntry> 
<LexicalEntry><feat att="partOfSpeech" val="commonNoun"/> 
<feat att="id" val="GMU_jægermester_1"/> 
<feat att="morphologicalUnitId" val="JÆGERMESTER"/> 
<feat att="originalSource" val="DDO"/> 
<feat att="independentWord" val="yes"/> 
<feat att="decomposition" val="jæger+mester"/> 
<Lemma><FormRepresentation> <feat att="writtenForm" val="jægermester"/> <feat att="officiallyApproved" val="yes"/> 
<feat att="joiningElement" val="nil"/> 
<feat att="joiningElementResult" val="jægermester"/> 
</FormRepresentation> </Lemma> 
<WordForm><feat att="grammaticalGender" val="commonGender"/><feat att="definiteness" val="indefinite"/><feat att="grammaticalNumber" val="singular"/><feat att="case" val="unspecified"/>
<FormRepresentation> <feat att="writtenForm" val="jægermester"/> <feat att="inflectionalParadigm" val="MFG0027"/> <feat att="officiallyApproved" val="yes"/> <feat att="frequency" val="0.0"/></FormRepresentation></WordForm>
<WordForm><feat att="grammaticalGender" val="commonGender"/><feat att="definiteness" val="indefinite"/><feat att="grammaticalNumber" val="singular"/><feat att="case" val="genitiveCase"/>
<FormRepresentation> <feat att="writtenForm" val="jægermesters"/> <feat att="inflectionalParadigm" val="MFG0027"/> <feat att="officiallyApproved" val="yes"/> <feat att="frequency" val="0.0"/></FormRepresentation></WordForm>
<WordForm><feat att="grammaticalGender" val="commonGender"/><feat att="definiteness" val="indefinite"/><feat att="grammaticalNumber" val="plural"/><feat att="case" val="unspecified"/>
<FormRepresentation> <feat att="writtenForm" val="jægermestre"/> <feat att="inflectionalParadigm" val="MFG0027"/> <feat att="officiallyApproved" val="yes"/> <feat att="frequency" val="0.0"/></FormRepresentation></WordForm>
<WordForm><feat att="grammaticalGender" val="commonGender"/><feat att="definiteness" val="indefinite"/><feat att="grammaticalNumber" val="plural"/><feat att="case" val="genitiveCase"/>
<FormRepresentation> <feat att="writtenForm" val="jægermestres"/> <feat att="inflectionalParadigm" val="MFG0027"/> <feat att="officiallyApproved" val="yes"/> <feat att="frequency" val="0.0"/></FormRepresentation></WordForm>
<WordForm><feat att="grammaticalGender" val="commonGender"/><feat att="definiteness" val="definite"/><feat att="grammaticalNumber" val="singular"/><feat att="case" val="unspecified"/>
<FormRepresentation> <feat att="writtenForm" val="jægermesteren"/> <feat att="inflectionalParadigm" val="MFG0027"/> <feat att="officiallyApproved" val="yes"/> <feat att="frequency" val=".0179"/></FormRepresentation></WordForm>
<WordForm><feat att="grammaticalGender" val="commonGender"/><feat att="definiteness" val="definite"/><feat att="grammaticalNumber" val="singular"/><feat att="case" val="genitiveCase"/>
<FormRepresentation> <feat att="writtenForm" val="jægermesterens"/> <feat att="inflectionalParadigm" val="MFG0027"/> <feat att="officiallyApproved" val="yes"/> <feat att="frequency" val="0.0"/></FormRepresentation></WordForm>
<WordForm><feat att="grammaticalGender" val="commonGender"/><feat att="definiteness" val="definite"/><feat att="grammaticalNumber" val="plural"/><feat att="case" val="unspecified"/>
<FormRepresentation> <feat att="writtenForm" val="jægermestrene"/> <feat att="inflectionalParadigm" val="MFG0027"/> <feat att="officiallyApproved" val="yes"/> <feat att="frequency" val="0.0"/></FormRepresentation></WordForm>
<WordForm><feat att="grammaticalGender" val="commonGender"/><feat att="definiteness" val="definite"/><feat att="grammaticalNumber" val="plural"/><feat att="case" val="genitiveCase"/>
<FormRepresentation> <feat att="writtenForm" val="jægermestrenes"/> <feat att="inflectionalParadigm" val="MFG0027"/> <feat att="officiallyApproved" val="yes"/> <feat att="frequency" val="0.0"/></FormRepresentation></WordForm>
</LexicalEntry> 
<LexicalEntry><feat att="partOfSpeech" val="commonNoun"/> 
<feat att="id" val="GMU_juniormester_1"/> 
<feat att="morphologicalUnitId" val="JUNIORMESTER"/> 
<feat att="originalSource" val="DDO"/> 
<feat att="independentWord" val="yes"/> 
<feat att="decomposition" val="junior+mester"/> 
<Lemma><FormRepresentation> <feat att="writtenForm" val="juniormester"/> <feat att="officiallyApproved" val="yes"/> 
<feat att="joiningElement" val="nil"/> 
<feat att="joiningElementResult" val="juniormester"/> 
</FormRepresentation> </Lemma> 
<WordForm><feat att="grammaticalGender" val="commonGender"/><feat att="definiteness" val="indefinite"/><feat att="grammaticalNumber" val="singular"/><feat att="case" val="unspecified"/>
<FormRepresentation> <feat att="writtenForm" val="juniormester"/> <feat att="inflectionalParadigm" val="MFG0027"/> <feat att="officiallyApproved" val="yes"/> <feat att="frequency" val=".3571"/></FormRepresentation></WordForm>
<WordForm><feat att="grammaticalGender" val="commonGender"/><feat att="definiteness" val="indefinite"/><feat att="grammaticalNumber" val="singular"/><feat att="case" val="genitiveCase"/>
<FormRepresentation> <feat att="writtenForm" val="juniormesters"/> <feat att="inflectionalParadigm" val="MFG0027"/> <feat att="officiallyApproved" val="yes"/> <feat att="frequency" val="0.0"/></FormRepresentation></WordForm>
<WordForm><feat att="grammaticalGender" val="commonGender"/><feat att="definiteness" val="indefinite"/><feat att="grammaticalNumber" val="plural"/><feat att="case" val="unspecified"/>
<FormRepresentation> <feat att="writtenForm" val="juniormestre"/> <feat att="inflectionalParadigm" val="MFG0027"/> <feat att="officiallyApproved" val="yes"/> <feat att="frequency" val="0.0"/></FormRepresentation></WordForm>
<WordForm><feat att="grammaticalGender" val="commonGender"/><feat att="definiteness" val="indefinite"/><feat att="grammaticalNumber" val="plural"/><feat att="case" val="genitiveCase"/>
<FormRepresentation> <feat att="writtenForm" val="juniormestres"/> <feat att="inflectionalParadigm" val="MFG0027"/> <feat att="officiallyApproved" val="yes"/> <feat att="frequency" val="0.0"/></FormRepresentation></WordForm>
<WordForm><feat att="grammaticalGender" val="commonGender"/><feat att="definiteness" val="definite"/><feat att="grammaticalNumber" val="singular"/><feat att="case" val="unspecified"/>
<FormRepresentation> <feat att="writtenForm" val="juniormesteren"/> <feat att="inflectionalParadigm" val="MFG0027"/> <feat att="officiallyApproved" val="yes"/> <feat att="frequency" val="0.0"/></FormRepresentation></WordForm>
<WordForm><feat att="grammaticalGender" val="commonGender"/><feat att="definiteness" val="definite"/><feat att="grammaticalNumber" val="singular"/><feat att="case" val="genitiveCase"/>
<FormRepresentation> <feat att="writtenForm" val="juniormesterens"/> <feat att="inflectionalParadigm" val="MFG0027"/> <feat att="officiallyApproved" val="yes"/> <feat att="frequency" val="0.0"/></FormRepresentation></WordForm>
<WordForm><feat att="grammaticalGender" val="commonGender"/><feat att="definiteness" val="definite"/><feat att="grammaticalNumber" val="plural"/><feat att="case" val="unspecified"/>
<FormRepresentation> <feat att="writtenForm" val="juniormestrene"/> <feat att="inflectionalParadigm" val="MFG0027"/> <feat att="officiallyApproved" val="yes"/> <feat att="frequency" val="0.0"/></FormRepresentation></WordForm>
<WordForm><feat att="grammaticalGender" val="commonGender"/><feat att="definiteness" val="definite"/><feat att="grammaticalNumber" val="plural"/><feat att="case" val="genitiveCase"/>
<FormRepresentation> <feat att="writtenForm" val="juniormestrenes"/> <feat att="inflectionalParadigm" val="MFG0027"/> <feat att="officiallyApproved" val="yes"/> <feat att="frequency" val="0.0"/></FormRepresentation></WordForm>
</LexicalEntry> 
<LexicalEntry><feat att="partOfSpeech" val="commonNoun"/> 
<feat att="id" val="GMU_juniorhold_1"/> 
<feat att="morphologicalUnitId" val="JUNIORHOLD"/> 
<feat att="originalSource" val="DDO"/> 
<feat att="independentWord" val="yes"/> 
<feat att="decomposition" val="junior+hold"/> 
<Lemma><FormRepresentation> <feat att="writtenForm" val="juniorhold"/> <feat att="officiallyApproved" val="yes"/> 
<feat att="joiningElement" val="Not analyzed"/> 
</FormRepresentation> </Lemma> 
<WordForm><feat att="grammaticalGender" val="neuter"/><feat att="definiteness" val="indefinite"/><feat att="grammaticalNumber" val="singular"/><feat att="case" val="unspecified"/>
<FormRepresentation> <feat att="writtenForm" val="juniorhold"/> <feat att="inflectionalParadigm" val="MFG0040"/> <feat att="officiallyApproved" val="yes"/> <feat att="frequency" val=".375"/></FormRepresentation></WordForm>
<WordForm><feat att="grammaticalGender" val="neuter"/><feat att="definiteness" val="indefinite"/><feat att="grammaticalNumber" val="singular"/><feat att="case" val="genitiveCase"/>
<FormRepresentation> <feat att="writtenForm" val="juniorholds"/> <feat att="inflectionalParadigm" val="MFG0040"/> <feat att="officiallyApproved" val="yes"/> <feat att="frequency" val="0.0"/></FormRepresentation></WordForm>
<WordForm><feat att="grammaticalGender" val="neuter"/><feat att="definiteness" val="indefinite"/><feat att="grammaticalNumber" val="plural"/><feat att="case" val="unspecified"/>
<FormRepresentation> <feat att="writtenForm" val="juniorhold"/> <feat att="inflectionalParadigm" val="MFG0040"/> <feat att="officiallyApproved" val="yes"/> <feat att="frequency" val=".375"/></FormRepresentation></WordForm>
<WordForm><feat att="grammaticalGender" val="neuter"/><feat att="definiteness" val="indefinite"/><feat att="grammaticalNumber" val="plural"/><feat att="case" val="genitiveCase"/>
<FormRepresentation> <feat att="writtenForm" val="juniorholds"/> <feat att="inflectionalParadigm" val="MFG0040"/> <feat att="officiallyApproved" val="yes"/> <feat att="frequency" val="0.0"/></FormRepresentation></WordForm>
<WordForm><feat att="grammaticalGender" val="neuter"/><feat att="definiteness" val="definite"/><feat att="grammaticalNumber" val="singular"/><feat att="case" val="unspecified"/>
<FormRepresentation> <feat att="writtenForm" val="juniorholdet"/> <feat att="inflectionalParadigm" val="MFG0040"/> <feat att="officiallyApproved" val="yes"/> <feat att="frequency" val=".1071"/></FormRepresentation></WordForm>
<WordForm><feat att="grammaticalGender" val="neuter"/><feat att="definiteness" val="definite"/><feat att="grammaticalNumber" val="singular"/><feat att="case" val="genitiveCase"/>
<FormRepresentation> <feat att="writtenForm" val="juniorholdets"/> <feat att="inflectionalParadigm" val="MFG0040"/> <feat att="officiallyApproved" val="yes"/> <feat att="frequency" val="0.0"/></FormRepresentation></WordForm>
<WordForm><feat att="grammaticalGender" val="neuter"/><feat att="definiteness" val="definite"/><feat att="grammaticalNumber" val="plural"/><feat att="case" val="unspecified"/>
<FormRepresentation> <feat att="writtenForm" val="juniorholdene"/> <feat att="inflectionalParadigm" val="MFG0040"/> <feat att="officiallyApproved" val="yes"/> <feat att="frequency" val="0.0"/></FormRepresentation></WordForm>
<WordForm><feat att="grammaticalGender" val="neuter"/><feat att="definiteness" val="definite"/><feat att="grammaticalNumber" val="plural"/><feat att="case" val="genitiveCase"/>
<FormRepresentation> <feat att="writtenForm" val="juniorholdenes"/> <feat att="inflectionalParadigm" val="MFG0040"/> <feat att="officiallyApproved" val="yes"/> <feat att="frequency" val="0.0"/></FormRepresentation></WordForm>
</LexicalEntry> 
<LexicalEntry><feat att="partOfSpeech" val="commonNoun"/> 
<feat att="id" val="GMU_jordknold_1"/> 
<feat att="morphologicalUnitId" val="JORDKNOLD"/> 
<feat att="originalSource" val="DDO"/> 
<feat att="independentWord" val="yes"/> 
<feat att="decomposition" val="jord+knold"/> 
<Lemma><FormRepresentation> <feat att="writtenForm" val="jordknold"/> <feat att="officiallyApproved" val="yes"/> 
<feat att="joiningElement" val="nil"/> 
<feat att="joiningElementResult" val="jordknold"/> 
</FormRepresentation> </Lemma> 
<WordForm><feat att="grammaticalGender" val="commonGender"/><feat att="definiteness" val="indefinite"/><feat att="grammaticalNumber" val="singular"/><feat att="case" val="unspecified"/>
<FormRepresentation> <feat att="writtenForm" val="jordknold"/> <feat att="inflectionalParadigm" val="MFG0014"/> <feat att="officiallyApproved" val="yes"/> <feat att="frequency" val=".1071"/></FormRepresentation></WordForm>
<WordForm><feat att="grammaticalGender" val="commonGender"/><feat att="definiteness" val="indefinite"/><feat att="grammaticalNumber" val="singular"/><feat att="case" val="genitiveCase"/>
<FormRepresentation> <feat att="writtenForm" val="jordknolds"/> <feat att="inflectionalParadigm" val="MFG0014"/> <feat att="officiallyApproved" val="yes"/> <feat att="frequency" val="0.0"/></FormRepresentation></WordForm>
<WordForm><feat att="grammaticalGender" val="commonGender"/><feat att="definiteness" val="indefinite"/><feat att="grammaticalNumber" val="plural"/><feat att="case" val="unspecified"/>
<FormRepresentation> <feat att="writtenForm" val="jordknolde"/> <feat att="inflectionalParadigm" val="MFG0014"/> <feat att="officiallyApproved" val="yes"/> <feat att="frequency" val=".0714"/></FormRepresentation></WordForm>
<WordForm><feat att="grammaticalGender" val="commonGender"/><feat att="definiteness" val="indefinite"/><feat att="grammaticalNumber" val="plural"/><feat att="case" val="genitiveCase"/>
<FormRepresentation> <feat att="writtenForm" val="jordknoldes"/> <feat att="inflectionalParadigm" val="MFG0014"/> <feat att="officiallyApproved" val="yes"/> <feat att="frequency" val="0.0"/></FormRepresentation></WordForm>
<WordForm><feat att="grammaticalGender" val="commonGender"/><feat att="definiteness" val="definite"/><feat att="grammaticalNumber" val="singular"/><feat att="case" val="unspecified"/>
<FormRepresentation> <feat att="writtenForm" val="jordknolden"/> <feat att="inflectionalParadigm" val="MFG0014"/> <feat att="officiallyApproved" val="yes"/> <feat att="frequency" val=".0357"/></FormRepresentation></WordForm>
<WordForm><feat att="grammaticalGender" val="commonGender"/><feat att="definiteness" val="definite"/><feat att="grammaticalNumber" val="singular"/><feat att="case" val="genitiveCase"/>
<FormRepresentation> <feat att="writtenForm" val="jordknoldens"/> <feat att="inflectionalParadigm" val="MFG0014"/> <feat att="officiallyApproved" val="yes"/> <feat att="frequency" val="0.0"/></FormRepresentation></WordForm>
<WordForm><feat att="grammaticalGender" val="commonGender"/><feat att="definiteness" val="definite"/><feat att="grammaticalNumber" val="plural"/><feat att="case" val="unspecified"/>
<FormRepresentation> <feat att="writtenForm" val="jordknoldene"/> <feat att="inflectionalParadigm" val="MFG0014"/> <feat att="officiallyApproved" val="yes"/> <feat att="frequency" val="0.0"/></FormRepresentation></WordForm>
<WordForm><feat att="grammaticalGender" val="commonGender"/><feat att="definiteness" val="definite"/><feat att="grammaticalNumber" val="plural"/><feat att="case" val="genitiveCase"/>
<FormRepresentation> <feat att="writtenForm" val="jordknoldenes"/> <feat att="inflectionalParadigm" val="MFG0014"/> <feat att="officiallyApproved" val="yes"/> <feat att="frequency" val="0.0"/></FormRepresentation></WordForm>
</LexicalEntry> 
<LexicalEntry><feat att="partOfSpeech" val="commonNoun"/> 
<feat att="id" val="GMU_junkfood_1"/> 
<feat att="morphologicalUnitId" val="JUNKFOOD"/> 
<feat att="originalSource" val="DDO"/> 
<feat att="independentWord" val="yes"/> 
<Lemma><FormRepresentation> <feat att="writtenForm" val="junkfood"/> <feat att="officiallyApproved" val="yes"/> 
<feat att="joiningElement" val="nil"/> 
<feat att="joiningElementResult" val="junkfood"/> 
</FormRepresentation> </Lemma> 
<WordForm><feat att="grammaticalGender" val="commonGender"/><feat att="definiteness" val="indefinite"/><feat att="grammaticalNumber" val="singular"/><feat att="case" val="unspecified"/>
<FormRepresentation> <feat att="writtenForm" val="junkfood"/> <feat att="inflectionalParadigm" val="MFG0220"/> <feat att="officiallyApproved" val="yes"/> <feat att="frequency" val=".1964"/></FormRepresentation></WordForm>
<WordForm><feat att="grammaticalGender" val="commonGender"/><feat att="definiteness" val="indefinite"/><feat att="grammaticalNumber" val="singular"/><feat att="case" val="genitiveCase"/>
<FormRepresentation> <feat att="writtenForm" val="junkfoods"/> <feat att="inflectionalParadigm" val="MFG0220"/> <feat att="officiallyApproved" val="yes"/> <feat att="frequency" val="0.0"/></FormRepresentation></WordForm>
<WordForm><feat att="grammaticalGender" val="commonGender"/><feat att="definiteness" val="definite"/><feat att="grammaticalNumber" val="singular"/><feat att="case" val="unspecified"/>
<FormRepresentation> <feat att="writtenForm" val="junkfooden"/> <feat att="inflectionalParadigm" val="MFG0220"/> <feat att="officiallyApproved" val="yes"/> <feat att="frequency" val="0.0"/></FormRepresentation></WordForm>
<WordForm><feat att="grammaticalGender" val="commonGender"/><feat att="definiteness" val="definite"/><feat att="grammaticalNumber" val="singular"/><feat att="case" val="genitiveCase"/>
<FormRepresentation> <feat att="writtenForm" val="junkfoodens"/> <feat att="inflectionalParadigm" val="MFG0220"/> <feat att="officiallyApproved" val="yes"/> <feat att="frequency" val="0.0"/></FormRepresentation></WordForm>
</LexicalEntry> 
<LexicalEntry><feat att="partOfSpeech" val="commonNoun"/> 
<feat att="id" val="GMU_jerngitter_1"/> 
<feat att="morphologicalUnitId" val="JERNGITTER"/> 
<feat att="originalSource" val="DDO"/> 
<feat att="independentWord" val="yes"/> 
<feat att="decomposition" val="jern+gitter"/> 
<Lemma><FormRepresentation> <feat att="writtenForm" val="jerngitter"/> <feat att="officiallyApproved" val="yes"/> 
<feat att="joiningElement" val="nil"/> 
<feat att="joiningElementResult" val="jerngitter"/> 
</FormRepresentation> </Lemma> 
<WordForm><feat att="grammaticalGender" val="neuter"/><feat att="definiteness" val="indefinite"/><feat att="grammaticalNumber" val="singular"/><feat att="case" val="unspecified"/>
<FormRepresentation> <feat att="writtenForm" val="jerngitter"/> <feat att="inflectionalParadigm" val="MFG0049"/> <feat att="officiallyApproved" val="yes"/> <feat att="frequency" val=".125"/></FormRepresentation></WordForm>
<WordForm><feat att="grammaticalGender" val="neuter"/><feat att="definiteness" val="indefinite"/><feat att="grammaticalNumber" val="singular"/><feat att="case" val="genitiveCase"/>
<FormRepresentation> <feat att="writtenForm" val="jerngitters"/> <feat att="inflectionalParadigm" val="MFG0049"/> <feat att="officiallyApproved" val="yes"/> <feat att="frequency" val="0.0"/></FormRepresentation></WordForm>
<WordForm><feat att="grammaticalGender" val="neuter"/><feat att="definiteness" val="indefinite"/><feat att="grammaticalNumber" val="plural"/><feat att="case" val="unspecified"/>
<FormRepresentation> <feat att="writtenForm" val="jerngittre"/> <feat att="inflectionalParadigm" val="MFG0049"/> <feat att="officiallyApproved" val="yes"/> <feat att="frequency" val="0.0"/></FormRepresentation></WordForm>
<WordForm><feat att="grammaticalGender" val="neuter"/><feat att="definiteness" val="indefinite"/><feat att="grammaticalNumber" val="plural"/><feat att="case" val="genitiveCase"/>
<FormRepresentation> <feat att="writtenForm" val="jerngittres"/> <feat att="inflectionalParadigm" val="MFG0049"/> <feat att="officiallyApproved" val="yes"/> <feat att="frequency" val="0.0"/></FormRepresentation></WordForm>
<WordForm><feat att="grammaticalGender" val="neuter"/><feat att="definiteness" val="definite"/><feat att="grammaticalNumber" val="singular"/><feat att="case" val="unspecified"/>
<FormRepresentation> <feat att="writtenForm" val="jerngitteret"/> <feat att="inflectionalParadigm" val="MFG0049"/> <feat att="officiallyApproved" val="yes"/> <feat att="frequency" val=".0536"/></FormRepresentation></WordForm>
<WordForm><feat att="grammaticalGender" val="neuter"/><feat att="definiteness" val="definite"/><feat att="grammaticalNumber" val="singular"/><feat att="case" val="genitiveCase"/>
<FormRepresentation> <feat att="writtenForm" val="jerngitterets"/> <feat att="inflectionalParadigm" val="MFG0049"/> <feat att="officiallyApproved" val="yes"/> <feat att="frequency" val=".0179"/></FormRepresentation></WordForm>
<WordForm><feat att="grammaticalGender" val="neuter"/><feat att="definiteness" val="definite"/><feat att="grammaticalNumber" val="plural"/><feat att="case" val="unspecified"/>
<FormRepresentation> <feat att="writtenForm" val="jerngittrene"/> <feat att="inflectionalParadigm" val="MFG0049"/> <feat att="officiallyApproved" val="yes"/> <feat att="frequency" val="0.0"/></FormRepresentation></WordForm>
<WordForm><feat att="grammaticalGender" val="neuter"/><feat att="definiteness" val="definite"/><feat att="grammaticalNumber" val="plural"/><feat att="case" val="genitiveCase"/>
<FormRepresentation> <feat att="writtenForm" val="jerngittrenes"/> <feat att="inflectionalParadigm" val="MFG0049"/> <feat att="officiallyApproved" val="yes"/> <feat att="frequency" val="0.0"/></FormRepresentation></WordForm>
</LexicalEntry> 
<LexicalEntry><feat att="partOfSpeech" val="commonNoun"/> 
<feat att="id" val="GMU_juleindkøb_1"/> 
<feat att="morphologicalUnitId" val="JULEINDKØB"/> 
<feat att="originalSource" val="DDO"/> 
<feat att="independentWord" val="yes"/> 
<feat att="decomposition" val="jul+e+indkøb"/> 
<Lemma><FormRepresentation> <feat att="writtenForm" val="juleindkøb"/> <feat att="officiallyApproved" val="yes"/> 
<feat att="joiningElement" val="Not analyzed"/> 
</FormRepresentation> </Lemma> 
<WordForm><feat att="grammaticalGender" val="neuter"/><feat att="definiteness" val="indefinite"/><feat att="grammaticalNumber" val="singular"/><feat att="case" val="unspecified"/>
<FormRepresentation> <feat att="writtenForm" val="juleindkøb"/> <feat att="inflectionalParadigm" val="MFG0040"/> <feat att="officiallyApproved" val="yes"/> <feat att="frequency" val=".4107"/></FormRepresentation></WordForm>
<WordForm><feat att="grammaticalGender" val="neuter"/><feat att="definiteness" val="indefinite"/><feat att="grammaticalNumber" val="singular"/><feat att="case" val="genitiveCase"/>
<FormRepresentation> <feat att="writtenForm" val="juleindkøbs"/> <feat att="inflectionalParadigm" val="MFG0040"/> <feat att="officiallyApproved" val="yes"/> <feat att="frequency" val="0.0"/></FormRepresentation></WordForm>
<WordForm><feat att="grammaticalGender" val="neuter"/><feat att="definiteness" val="indefinite"/><feat att="grammaticalNumber" val="plural"/><feat att="case" val="unspecified"/>
<FormRepresentation> <feat att="writtenForm" val="juleindkøb"/> <feat att="inflectionalParadigm" val="MFG0040"/> <feat att="officiallyApproved" val="yes"/> <feat att="frequency" val=".4107"/></FormRepresentation></WordForm>
<WordForm><feat att="grammaticalGender" val="neuter"/><feat att="definiteness" val="indefinite"/><feat att="grammaticalNumber" val="plural"/><feat att="case" val="genitiveCase"/>
<FormRepresentation> <feat att="writtenForm" val="juleindkøbs"/> <feat att="inflectionalParadigm" val="MFG0040"/> <feat att="officiallyApproved" val="yes"/> <feat att="frequency" val="0.0"/></FormRepresentation></WordForm>
<WordForm><feat att="grammaticalGender" val="neuter"/><feat att="definiteness" val="definite"/><feat att="grammaticalNumber" val="singular"/><feat att="case" val="unspecified"/>
<FormRepresentation> <feat att="writtenForm" val="juleindkøbet"/> <feat att="inflectionalParadigm" val="MFG0040"/> <feat att="officiallyApproved" val="yes"/> <feat att="frequency" val="0.0"/></FormRepresentation></WordForm>
<WordForm><feat att="grammaticalGender" val="neuter"/><feat att="definiteness" val="definite"/><feat att="grammaticalNumber" val="singular"/><feat att="case" val="genitiveCase"/>
<FormRepresentation> <feat att="writtenForm" val="juleindkøbets"/> <feat att="inflectionalParadigm" val="MFG0040"/> <feat att="officiallyApproved" val="yes"/> <feat att="frequency" val="0.0"/></FormRepresentation></WordForm>
<WordForm><feat att="grammaticalGender" val="neuter"/><feat att="definiteness" val="definite"/><feat att="grammaticalNumber" val="plural"/><feat att="case" val="unspecified"/>
<FormRepresentation> <feat att="writtenForm" val="juleindkøbene"/> <feat att="inflectionalParadigm" val="MFG0040"/> <feat att="officiallyApproved" val="yes"/> <feat att="frequency" val=".1429"/></FormRepresentation></WordForm>
<WordForm><feat att="grammaticalGender" val="neuter"/><feat att="definiteness" val="definite"/><feat att="grammaticalNumber" val="plural"/><feat att="case" val="genitiveCase"/>
<FormRepresentation> <feat att="writtenForm" val="juleindkøbenes"/> <feat att="inflectionalParadigm" val="MFG0040"/> <feat att="officiallyApproved" val="yes"/> <feat att="frequency" val="0.0"/></FormRepresentation></WordForm>
</LexicalEntry> 
<LexicalEntry><feat att="partOfSpeech" val="commonNoun"/> 
<feat att="id" val="GMU_jordkøb_1"/> 
<feat att="morphologicalUnitId" val="JORDKØB"/> 
<feat att="originalSource" val="DDO"/> 
<feat att="independentWord" val="yes"/> 
<feat att="decomposition" val="jord+køb"/> 
<Lemma><FormRepresentation> <feat att="writtenForm" val="jordkøb"/> <feat att="officiallyApproved" val="yes"/> 
<feat att="joiningElement" val="Not analyzed"/> 
</FormRepresentation> </Lemma> 
<WordForm><feat att="grammaticalGender" val="neuter"/><feat att="definiteness" val="indefinite"/><feat att="grammaticalNumber" val="singular"/><feat att="case" val="unspecified"/>
<FormRepresentation> <feat att="writtenForm" val="jordkøb"/> <feat att="inflectionalParadigm" val="MFG0040"/> <feat att="officiallyApproved" val="yes"/> <feat att="frequency" val=".0893"/></FormRepresentation></WordForm>
<WordForm><feat att="grammaticalGender" val="neuter"/><feat att="definiteness" val="indefinite"/><feat att="grammaticalNumber" val="singular"/><feat att="case" val="genitiveCase"/>
<FormRepresentation> <feat att="writtenForm" val="jordkøbs"/> <feat att="inflectionalParadigm" val="MFG0040"/> <feat att="officiallyApproved" val="yes"/> <feat att="frequency" val="0.0"/></FormRepresentation></WordForm>
<WordForm><feat att="grammaticalGender" val="neuter"/><feat att="definiteness" val="indefinite"/><feat att="grammaticalNumber" val="plural"/><feat att="case" val="unspecified"/>
<FormRepresentation> <feat att="writtenForm" val="jordkøb"/> <feat att="inflectionalParadigm" val="MFG0040"/> <feat att="officiallyApproved" val="yes"/> <feat att="frequency" val=".0893"/></FormRepresentation></WordForm>
<WordForm><feat att="grammaticalGender" val="neuter"/><feat att="definiteness" val="indefinite"/><feat att="grammaticalNumber" val="plural"/><feat att="case" val="genitiveCase"/>
<FormRepresentation> <feat att="writtenForm" val="jordkøbs"/> <feat att="inflectionalParadigm" val="MFG0040"/> <feat att="officiallyApproved" val="yes"/> <feat att="frequency" val="0.0"/></FormRepresentation></WordForm>
<WordForm><feat att="grammaticalGender" val="neuter"/><feat att="definiteness" val="definite"/><feat att="grammaticalNumber" val="singular"/><feat att="case" val="unspecified"/>
<FormRepresentation> <feat att="writtenForm" val="jordkøbet"/> <feat att="inflectionalParadigm" val="MFG0040"/> <feat att="officiallyApproved" val="yes"/> <feat att="frequency" val=".0179"/></FormRepresentation></WordForm>
<WordForm><feat att="grammaticalGender" val="neuter"/><feat att="definiteness" val="definite"/><feat att="grammaticalNumber" val="singular"/><feat att="case" val="genitiveCase"/>
<FormRepresentation> <feat att="writtenForm" val="jordkøbets"/> <feat att="inflectionalParadigm" val="MFG0040"/> <feat att="officiallyApproved" val="yes"/> <feat att="frequency" val="0.0"/></FormRepresentation></WordForm>
<WordForm><feat att="grammaticalGender" val="neuter"/><feat att="definiteness" val="definite"/><feat att="grammaticalNumber" val="plural"/><feat att="case" val="unspecified"/>
<FormRepresentation> <feat att="writtenForm" val="jordkøbene"/> <feat att="inflectionalParadigm" val="MFG0040"/> <feat att="officiallyApproved" val="yes"/> <feat att="frequency" val="0.0"/></FormRepresentation></WordForm>
<WordForm><feat att="grammaticalGender" val="neuter"/><feat att="definiteness" val="definite"/><feat att="grammaticalNumber" val="plural"/><feat att="case" val="genitiveCase"/>
<FormRepresentation> <feat att="writtenForm" val="jordkøbenes"/> <feat att="inflectionalParadigm" val="MFG0040"/> <feat att="officiallyApproved" val="yes"/> <feat att="frequency" val="0.0"/></FormRepresentation></WordForm>
</LexicalEntry> 
<LexicalEntry><feat att="partOfSpeech" val="commonNoun"/> 
<feat att="id" val="GMU_jødehad_1"/> 
<feat att="morphologicalUnitId" val="JØDEHAD"/> 
<feat att="originalSource" val="DDO"/> 
<feat att="independentWord" val="yes"/> 
<feat att="decomposition" val="jøde+had"/> 
<Lemma><FormRepresentation> <feat att="writtenForm" val="jødehad"/> <feat att="officiallyApproved" val="yes"/> 
<feat att="joiningElement" val="Not analyzed"/> 
</FormRepresentation> </Lemma> 
<WordForm><feat att="grammaticalGender" val="neuter"/><feat att="definiteness" val="indefinite"/><feat att="grammaticalNumber" val="singular"/><feat att="case" val="unspecified"/>
<FormRepresentation> <feat att="writtenForm" val="jødehad"/> <feat att="inflectionalParadigm" val="MFG0221"/> <feat att="officiallyApproved" val="yes"/> <feat att="frequency" val=".2321"/></FormRepresentation></WordForm>
<WordForm><feat att="grammaticalGender" val="neuter"/><feat att="definiteness" val="indefinite"/><feat att="grammaticalNumber" val="singular"/><feat att="case" val="genitiveCase"/>
<FormRepresentation> <feat att="writtenForm" val="jødehads"/> <feat att="inflectionalParadigm" val="MFG0221"/> <feat att="officiallyApproved" val="yes"/> <feat att="frequency" val="0.0"/></FormRepresentation></WordForm>
<WordForm><feat att="grammaticalGender" val="neuter"/><feat att="definiteness" val="definite"/><feat att="grammaticalNumber" val="singular"/><feat att="case" val="unspecified"/>
<FormRepresentation> <feat att="writtenForm" val="jødehadet"/> <feat att="inflectionalParadigm" val="MFG0221"/> <feat att="officiallyApproved" val="yes"/> <feat att="frequency" val=".0714"/></FormRepresentation></WordForm>
<WordForm><feat att="grammaticalGender" val="neuter"/><feat att="definiteness" val="definite"/><feat att="grammaticalNumber" val="singular"/><feat att="case" val="genitiveCase"/>
<FormRepresentation> <feat att="writtenForm" val="jødehadets"/> <feat att="inflectionalParadigm" val="MFG0221"/> <feat att="officiallyApproved" val="yes"/> <feat att="frequency" val="0.0"/></FormRepresentation></WordForm>
</LexicalEntry> 
<LexicalEntry><feat att="partOfSpeech" val="commonNoun"/> 
<feat att="id" val="GMU_jihad_1"/> 
<feat att="morphologicalUnitId" val="JIHAD"/> 
<feat att="originalSource" val="DDO"/> 
<feat att="independentWord" val="yes"/> 
<Lemma><FormRepresentation> <feat att="writtenForm" val="jihad"/> <feat att="officiallyApproved" val="yes"/> 
<feat att="joiningElement" val="nil"/> 
<feat att="joiningElementResult" val="jihad"/> 
</FormRepresentation> </Lemma> 
<WordForm><feat att="grammaticalGender" val="commonGender"/><feat att="definiteness" val="indefinite"/><feat att="grammaticalNumber" val="singular"/><feat att="case" val="unspecified"/>
<FormRepresentation> <feat att="writtenForm" val="jihad"/><feat att="inflectionalParadigm" val="MFG0001,MFG0016"/> <feat att="officiallyApproved" val="yes"/> <feat att="frequency" val="1.8571"/></FormRepresentation></WordForm>
<WordForm><feat att="grammaticalGender" val="commonGender"/><feat att="definiteness" val="indefinite"/><feat att="grammaticalNumber" val="singular"/><feat att="case" val="genitiveCase"/>
<FormRepresentation> <feat att="writtenForm" val="jihads"/> <feat att="inflectionalParadigm" val="MFG0016"/> <feat att="officiallyApproved" val="yes"/> <feat att="frequency" val=".0714"/></FormRepresentation><FormRepresentation> <feat att="writtenForm" val="jihad's"/> <feat att="inflectionalParadigm" val="MFG0001"/> <feat att="officiallyApproved" val="yes"/> <feat att="frequency" val="0.0"/></FormRepresentation></WordForm>
<WordForm><feat att="grammaticalGender" val="commonGender"/><feat att="definiteness" val="indefinite"/><feat att="grammaticalNumber" val="plural"/><feat att="case" val="unspecified"/>
<FormRepresentation> <feat att="writtenForm" val="jihader"/> <feat att="inflectionalParadigm" val="MFG0016"/> <feat att="officiallyApproved" val="yes"/> <feat att="frequency" val="0.0"/></FormRepresentation><FormRepresentation> <feat att="writtenForm" val="jihad'er"/> <feat att="inflectionalParadigm" val="MFG0001"/> <feat att="officiallyApproved" val="yes"/> <feat att="frequency" val="0.0"/></FormRepresentation></WordForm>
<WordForm><feat att="grammaticalGender" val="commonGender"/><feat att="definiteness" val="indefinite"/><feat att="grammaticalNumber" val="plural"/><feat att="case" val="genitiveCase"/>
<FormRepresentation> <feat att="writtenForm" val="jihaders"/> <feat att="inflectionalParadigm" val="MFG0016"/> <feat att="officiallyApproved" val="yes"/> <feat att="frequency" val="0.0"/></FormRepresentation><FormRepresentation> <feat att="writtenForm" val="jihad'ers"/> <feat att="inflectionalParadigm" val="MFG0001"/> <feat att="officiallyApproved" val="yes"/> <feat att="frequency" val="0.0"/></FormRepresentation></WordForm>
<WordForm><feat att="grammaticalGender" val="commonGender"/><feat att="definiteness" val="definite"/><feat att="grammaticalNumber" val="singular"/><feat att="case" val="unspecified"/>
<FormRepresentation> <feat att="writtenForm" val="jihaden"/> <feat att="inflectionalParadigm" val="MFG0016"/> <feat att="officiallyApproved" val="yes"/> <feat att="frequency" val="0.0"/></FormRepresentation><FormRepresentation> <feat att="writtenForm" val="jihad'en"/> <feat att="inflectionalParadigm" val="MFG0001"/> <feat att="officiallyApproved" val="yes"/> <feat att="frequency" val="0.0"/></FormRepresentation></WordForm>
<WordForm><feat att="grammaticalGender" val="commonGender"/><feat att="definiteness" val="definite"/><feat att="grammaticalNumber" val="singular"/><feat att="case" val="genitiveCase"/>
<FormRepresentation> <feat att="writtenForm" val="jihadens"/> <feat att="inflectionalParadigm" val="MFG0016"/> <feat att="officiallyApproved" val="yes"/> <feat att="frequency" val="0.0"/></FormRepresentation><FormRepresentation> <feat att="writtenForm" val="jihad'ens"/> <feat att="inflectionalParadigm" val="MFG0001"/> <feat att="officiallyApproved" val="yes"/> <feat att="frequency" val="0.0"/></FormRepresentation></WordForm>
<WordForm><feat att="grammaticalGender" val="commonGender"/><feat att="definiteness" val="definite"/><feat att="grammaticalNumber" val="plural"/><feat att="case" val="unspecified"/>
<FormRepresentation> <feat att="writtenForm" val="jihaderne"/> <feat att="inflectionalParadigm" val="MFG0016"/> <feat att="officiallyApproved" val="yes"/> <feat att="frequency" val="0.0"/></FormRepresentation><FormRepresentation> <feat att="writtenForm" val="jihad'erne"/> <feat att="inflectionalParadigm" val="MFG0001"/> <feat att="officiallyApproved" val="yes"/> <feat att="frequency" val="0.0"/></FormRepresentation></WordForm>
<WordForm><feat att="grammaticalGender" val="commonGender"/><feat att="definiteness" val="definite"/><feat att="grammaticalNumber" val="plural"/><feat att="case" val="genitiveCase"/>
<FormRepresentation> <feat att="writtenForm" val="jihadernes"/> <feat att="inflectionalParadigm" val="MFG0016"/> <feat att="officiallyApproved" val="yes"/> <feat att="frequency" val="0.0"/></FormRepresentation><FormRepresentation> <feat att="writtenForm" val="jihad'ernes"/> <feat att="inflectionalParadigm" val="MFG0001"/> <feat att="officiallyApproved" val="yes"/> <feat att="frequency" val="0.0"/></FormRepresentation></WordForm>
</LexicalEntry> 
<LexicalEntry><feat att="partOfSpeech" val="commonNoun"/> 
<feat att="id" val="GMU_julevejr_1"/> 
<feat att="morphologicalUnitId" val="JULEVEJR"/> 
<feat att="originalSource" val="DDO"/> 
<feat att="independentWord" val="yes"/> 
<feat att="decomposition" val="jul+e+vejr"/> 
<Lemma><FormRepresentation> <feat att="writtenForm" val="julevejr"/> <feat att="officiallyApproved" val="yes"/> 
<feat att="joiningElement" val="Not analyzed"/> 
</FormRepresentation> </Lemma> 
<WordForm><feat att="grammaticalGender" val="commonGender"/><feat att="definiteness" val="indefinite"/><feat att="grammaticalNumber" val="singular"/><feat att="case" val="unspecified"/>
<FormRepresentation> <feat att="writtenForm" val="julevejr"/> <feat att="inflectionalParadigm" val="MFG0014"/> <feat att="officiallyApproved" val="yes"/> <feat att="frequency" val=".0893"/></FormRepresentation></WordForm>
<WordForm><feat att="grammaticalGender" val="commonGender"/><feat att="definiteness" val="indefinite"/><feat att="grammaticalNumber" val="singular"/><feat att="case" val="genitiveCase"/>
<FormRepresentation> <feat att="writtenForm" val="julevejrs"/> <feat att="inflectionalParadigm" val="MFG0014"/> <feat att="officiallyApproved" val="yes"/> <feat att="frequency" val="0.0"/></FormRepresentation></WordForm>
<WordForm><feat att="grammaticalGender" val="commonGender"/><feat att="definiteness" val="indefinite"/><feat att="grammaticalNumber" val="plural"/><feat att="case" val="unspecified"/>
<FormRepresentation> <feat att="writtenForm" val="julevejre"/> <feat att="inflectionalParadigm" val="MFG0014"/> <feat att="officiallyApproved" val="yes"/> <feat att="frequency" val="0.0"/></FormRepresentation></WordForm>
<WordForm><feat att="grammaticalGender" val="commonGender"/><feat att="definiteness" val="indefinite"/><feat att="grammaticalNumber" val="plural"/><feat att="case" val="genitiveCase"/>
<FormRepresentation> <feat att="writtenForm" val="julevejres"/> <feat att="inflectionalParadigm" val="MFG0014"/> <feat att="officiallyApproved" val="yes"/> <feat att="frequency" val="0.0"/></FormRepresentation></WordForm>
<WordForm><feat att="grammaticalGender" val="commonGender"/><feat att="definiteness" val="definite"/><feat att="grammaticalNumber" val="singular"/><feat att="case" val="unspecified"/>
<FormRepresentation> <feat att="writtenForm" val="julevejren"/> <feat att="inflectionalParadigm" val="MFG0014"/> <feat att="officiallyApproved" val="yes"/> <feat att="frequency" val="0.0"/></FormRepresentation></WordForm>
<WordForm><feat att="grammaticalGender" val="commonGender"/><feat att="definiteness" val="definite"/><feat att="grammaticalNumber" val="singular"/><feat att="case" val="genitiveCase"/>
<FormRepresentation> <feat att="writtenForm" val="julevejrens"/> <feat att="inflectionalParadigm" val="MFG0014"/> <feat att="officiallyApproved" val="yes"/> <feat att="frequency" val="0.0"/></FormRepresentation></WordForm>
<WordForm><feat att="grammaticalGender" val="commonGender"/><feat att="definiteness" val="definite"/><feat att="grammaticalNumber" val="plural"/><feat att="case" val="unspecified"/>
<FormRepresentation> <feat att="writtenForm" val="julevejrene"/> <feat att="inflectionalParadigm" val="MFG0014"/> <feat att="officiallyApproved" val="yes"/> <feat att="frequency" val="0.0"/></FormRepresentation></WordForm>
<WordForm><feat att="grammaticalGender" val="commonGender"/><feat att="definiteness" val="definite"/><feat att="grammaticalNumber" val="plural"/><feat att="case" val="genitiveCase"/>
<FormRepresentation> <feat att="writtenForm" val="julevejrenes"/> <feat att="inflectionalParadigm" val="MFG0014"/> <feat att="officiallyApproved" val="yes"/> <feat att="frequency" val="0.0"/></FormRepresentation></WordForm>
</LexicalEntry> 
<LexicalEntry><feat att="partOfSpeech" val="commonNoun"/> 
<feat att="id" val="GMU_jernskulptur_1"/> 
<feat att="morphologicalUnitId" val="JERNSKULPTUR"/> 
<feat att="originalSource" val="DDO"/> 
<feat att="independentWord" val="yes"/> 
<feat att="decomposition" val="jern+skulptur"/> 
<Lemma><FormRepresentation> <feat att="writtenForm" val="jernskulptur"/> <feat att="officiallyApproved" val="yes"/> 
<feat att="joiningElement" val="nil"/> 
<feat att="joiningElementResult" val="jernskulptur"/> 
</FormRepresentation> </Lemma> 
<WordForm><feat att="grammaticalGender" val="commonGender"/><feat att="definiteness" val="indefinite"/><feat att="grammaticalNumber" val="singular"/><feat att="case" val="unspecified"/>
<FormRepresentation> <feat att="writtenForm" val="jernskulptur"/> <feat att="inflectionalParadigm" val="MFG0016"/> <feat att="officiallyApproved" val="yes"/> <feat att="frequency" val=".2143"/></FormRepresentation></WordForm>
<WordForm><feat att="grammaticalGender" val="commonGender"/><feat att="definiteness" val="indefinite"/><feat att="grammaticalNumber" val="singular"/><feat att="case" val="genitiveCase"/>
<FormRepresentation> <feat att="writtenForm" val="jernskulpturs"/> <feat att="inflectionalParadigm" val="MFG0016"/> <feat att="officiallyApproved" val="yes"/> <feat att="frequency" val="0.0"/></FormRepresentation></WordForm>
<WordForm><feat att="grammaticalGender" val="commonGender"/><feat att="definiteness" val="indefinite"/><feat att="grammaticalNumber" val="plural"/><feat att="case" val="unspecified"/>
<FormRepresentation> <feat att="writtenForm" val="jernskulpturer"/> <feat att="inflectionalParadigm" val="MFG0016"/> <feat att="officiallyApproved" val="yes"/> <feat att="frequency" val=".1429"/></FormRepresentation></WordForm>
<WordForm><feat att="grammaticalGender" val="commonGender"/><feat att="definiteness" val="indefinite"/><feat att="grammaticalNumber" val="plural"/><feat att="case" val="genitiveCase"/>
<FormRepresentation> <feat att="writtenForm" val="jernskulpturers"/> <feat att="inflectionalParadigm" val="MFG0016"/> <feat att="officiallyApproved" val="yes"/> <feat att="frequency" val="0.0"/></FormRepresentation></WordForm>
<WordForm><feat att="grammaticalGender" val="commonGender"/><feat att="definiteness" val="definite"/><feat att="grammaticalNumber" val="singular"/><feat att="case" val="unspecified"/>
<FormRepresentation> <feat att="writtenForm" val="jernskulpturen"/> <feat att="inflectionalParadigm" val="MFG0016"/> <feat att="officiallyApproved" val="yes"/> <feat att="frequency" val="0.0"/></FormRepresentation></WordForm>
<WordForm><feat att="grammaticalGender" val="commonGender"/><feat att="definiteness" val="definite"/><feat att="grammaticalNumber" val="singular"/><feat att="case" val="genitiveCase"/>
<FormRepresentation> <feat att="writtenForm" val="jernskulpturens"/> <feat att="inflectionalParadigm" val="MFG0016"/> <feat att="officiallyApproved" val="yes"/> <feat att="frequency" val="0.0"/></FormRepresentation></WordForm>
<WordForm><feat att="grammaticalGender" val="commonGender"/><feat att="definiteness" val="definite"/><feat att="grammaticalNumber" val="plural"/><feat att="case" val="unspecified"/>
<FormRepresentation> <feat att="writtenForm" val="jernskulpturerne"/> <feat att="inflectionalParadigm" val="MFG0016"/> <feat att="officiallyApproved" val="yes"/> <feat att="frequency" val="0.0"/></FormRepresentation></WordForm>
<WordForm><feat att="grammaticalGender" val="commonGender"/><feat att="definiteness" val="definite"/><feat att="grammaticalNumber" val="plural"/><feat att="case" val="genitiveCase"/>
<FormRepresentation> <feat att="writtenForm" val="jernskulpturernes"/> <feat att="inflectionalParadigm" val="MFG0016"/> <feat att="officiallyApproved" val="yes"/> <feat att="frequency" val="0.0"/></FormRepresentation></WordForm>
</LexicalEntry> 
<LexicalEntry><feat att="partOfSpeech" val="commonNoun"/> 
<feat att="id" val="GMU_Jyllandstur_1"/> 
<feat att="morphologicalUnitId" val="JYLLANDSTUR"/> 
<feat att="originalSource" val="DDO"/> 
<feat att="independentWord" val="yes"/> 
<feat att="decomposition" val="Jylland+s+tur"/> 
<Lemma><FormRepresentation> <feat att="writtenForm" val="jyllandstur"/> <feat att="officiallyApproved" val="yes"/> 
<feat att="joiningElement" val="Not analyzed"/> 
</FormRepresentation> </Lemma> 
<WordForm><feat att="grammaticalGender" val="commonGender"/><feat att="definiteness" val="indefinite"/><feat att="grammaticalNumber" val="singular"/><feat att="case" val="unspecified"/>
<FormRepresentation> <feat att="writtenForm" val="jyllandstur"/> <feat att="inflectionalParadigm" val="MFG0014"/> <feat att="officiallyApproved" val="yes"/> <feat att="frequency" val="0.0"/></FormRepresentation></WordForm>
<WordForm><feat att="grammaticalGender" val="commonGender"/><feat att="definiteness" val="indefinite"/><feat att="grammaticalNumber" val="singular"/><feat att="case" val="genitiveCase"/>
<FormRepresentation> <feat att="writtenForm" val="jyllandsturs"/> <feat att="inflectionalParadigm" val="MFG0014"/> <feat att="officiallyApproved" val="yes"/> <feat att="frequency" val="0.0"/></FormRepresentation></WordForm>
<WordForm><feat att="grammaticalGender" val="commonGender"/><feat att="definiteness" val="indefinite"/><feat att="grammaticalNumber" val="plural"/><feat att="case" val="unspecified"/>
<FormRepresentation> <feat att="writtenForm" val="jyllandsture"/> <feat att="inflectionalParadigm" val="MFG0014"/> <feat att="officiallyApproved" val="yes"/> <feat att="frequency" val=".0179"/></FormRepresentation></WordForm>
<WordForm><feat att="grammaticalGender" val="commonGender"/><feat att="definiteness" val="indefinite"/><feat att="grammaticalNumber" val="plural"/><feat att="case" val="genitiveCase"/>
<FormRepresentation> <feat att="writtenForm" val="jyllandstures"/> <feat att="inflectionalParadigm" val="MFG0014"/> <feat att="officiallyApproved" val="yes"/> <feat att="frequency" val="0.0"/></FormRepresentation></WordForm>
<WordForm><feat att="grammaticalGender" val="commonGender"/><feat att="definiteness" val="definite"/><feat att="grammaticalNumber" val="singular"/><feat att="case" val="unspecified"/>
<FormRepresentation> <feat att="writtenForm" val="jyllandsturen"/> <feat att="inflectionalParadigm" val="MFG0014"/> <feat att="officiallyApproved" val="yes"/> <feat att="frequency" val=".0179"/></FormRepresentation></WordForm>
<WordForm><feat att="grammaticalGender" val="commonGender"/><feat att="definiteness" val="definite"/><feat att="grammaticalNumber" val="singular"/><feat att="case" val="genitiveCase"/>
<FormRepresentation> <feat att="writtenForm" val="jyllandsturens"/> <feat att="inflectionalParadigm" val="MFG0014"/> <feat att="officiallyApproved" val="yes"/> <feat att="frequency" val="0.0"/></FormRepresentation></WordForm>
<WordForm><feat att="grammaticalGender" val="commonGender"/><feat att="definiteness" val="definite"/><feat att="grammaticalNumber" val="plural"/><feat att="case" val="unspecified"/>
<FormRepresentation> <feat att="writtenForm" val="jyllandsturene"/> <feat att="inflectionalParadigm" val="MFG0014"/> <feat att="officiallyApproved" val="yes"/> <feat att="frequency" val="0.0"/></FormRepresentation></WordForm>
<WordForm><feat att="grammaticalGender" val="commonGender"/><feat att="definiteness" val="definite"/><feat att="grammaticalNumber" val="plural"/><feat att="case" val="genitiveCase"/>
<FormRepresentation> <feat att="writtenForm" val="jyllandsturenes"/> <feat att="inflectionalParadigm" val="MFG0014"/> <feat att="officiallyApproved" val="yes"/> <feat att="frequency" val="0.0"/></FormRepresentation></WordForm>
<RelatedForm><feat att="spellingVariant" val="GMU_Jyllandstur_2"/> <FormRepresentation><feat att="writtenForm" val="Jyllandstur"/></FormRepresentation></RelatedForm> 
</LexicalEntry> 
<LexicalEntry><feat att="partOfSpeech" val="commonNoun"/> 
<feat att="id" val="GMU_Jyllandstur_2"/> 
<feat att="morphologicalUnitId" val="JYLLANDSTUR"/> 
<feat att="originalSource" val="DDO"/> 
<feat att="independentWord" val="yes"/> 
<feat att="decomposition" val="Jylland+s+tur"/> 
<Lemma><FormRepresentation> <feat att="writtenForm" val="Jyllandstur"/> <feat att="officiallyApproved" val="yes"/> 
<feat att="joiningElement" val="Not analyzed"/> 
</FormRepresentation> </Lemma> 
<WordForm><feat att="grammaticalGender" val="commonGender"/><feat att="definiteness" val="indefinite"/><feat att="grammaticalNumber" val="singular"/><feat att="case" val="unspecified"/>
<FormRepresentation> <feat att="writtenForm" val="Jyllandstur"/> <feat att="inflectionalParadigm" val="MFG0014"/> <feat att="officiallyApproved" val="yes"/> <feat att="frequency" val="0.0"/></FormRepresentation></WordForm>
<WordForm><feat att="grammaticalGender" val="commonGender"/><feat att="definiteness" val="indefinite"/><feat att="grammaticalNumber" val="singular"/><feat att="case" val="genitiveCase"/>
<FormRepresentation> <feat att="writtenForm" val="Jyllandsturs"/> <feat att="inflectionalParadigm" val="MFG0014"/> <feat att="officiallyApproved" val="yes"/> <feat att="frequency" val="0.0"/></FormRepresentation></WordForm>
<WordForm><feat att="grammaticalGender" val="commonGender"/><feat att="definiteness" val="indefinite"/><feat att="grammaticalNumber" val="plural"/><feat att="case" val="unspecified"/>
<FormRepresentation> <feat att="writtenForm" val="Jyllandsture"/> <feat att="inflectionalParadigm" val="MFG0014"/> <feat att="officiallyApproved" val="yes"/> <feat att="frequency" val=".0179"/></FormRepresentation></WordForm>
<WordForm><feat att="grammaticalGender" val="commonGender"/><feat att="definiteness" val="indefinite"/><feat att="grammaticalNumber" val="plural"/><feat att="case" val="genitiveCase"/>
<FormRepresentation> <feat att="writtenForm" val="Jyllandstures"/> <feat att="inflectionalParadigm" val="MFG0014"/> <feat att="officiallyApproved" val="yes"/> <feat att="frequency" val="0.0"/></FormRepresentation></WordForm>
<WordForm><feat att="grammaticalGender" val="commonGender"/><feat att="definiteness" val="definite"/><feat att="grammaticalNumber" val="singular"/><feat att="case" val="unspecified"/>
<FormRepresentation> <feat att="writtenForm" val="Jyllandsturen"/> <feat att="inflectionalParadigm" val="MFG0014"/> <feat att="officiallyApproved" val="yes"/> <feat att="frequency" val=".0179"/></FormRepresentation></WordForm>
<WordForm><feat att="grammaticalGender" val="commonGender"/><feat att="definiteness" val="definite"/><feat att="grammaticalNumber" val="singular"/><feat att="case" val="genitiveCase"/>
<FormRepresentation> <feat att="writtenForm" val="Jyllandsturens"/> <feat att="inflectionalParadigm" val="MFG0014"/> <feat att="officiallyApproved" val="yes"/> <feat att="frequency" val="0.0"/></FormRepresentation></WordForm>
<WordForm><feat att="grammaticalGender" val="commonGender"/><feat att="definiteness" val="definite"/><feat att="grammaticalNumber" val="plural"/><feat att="case" val="unspecified"/>
<FormRepresentation> <feat att="writtenForm" val="Jyllandsturene"/> <feat att="inflectionalParadigm" val="MFG0014"/> <feat att="officiallyApproved" val="yes"/> <feat att="frequency" val="0.0"/></FormRepresentation></WordForm>
<WordForm><feat att="grammaticalGender" val="commonGender"/><feat att="definiteness" val="definite"/><feat att="grammaticalNumber" val="plural"/><feat att="case" val="genitiveCase"/>
<FormRepresentation> <feat att="writtenForm" val="Jyllandsturenes"/> <feat att="inflectionalParadigm" val="MFG0014"/> <feat att="officiallyApproved" val="yes"/> <feat att="frequency" val="0.0"/></FormRepresentation></WordForm>
<RelatedForm><feat att="spellingVariant" val="GMU_Jyllandstur_1"/> <FormRepresentation><feat att="writtenForm" val="jyllandstur"/></FormRepresentation></RelatedForm> 
</LexicalEntry> 
<LexicalEntry><feat att="partOfSpeech" val="commonNoun"/> 
<feat att="id" val="GMU_jagttur_1"/> 
<feat att="morphologicalUnitId" val="JAGTTUR"/> 
<feat att="originalSource" val="DDO"/> 
<feat att="independentWord" val="yes"/> 
<feat att="decomposition" val="jagt+tur"/> 
<Lemma><FormRepresentation> <feat att="writtenForm" val="jagttur"/> <feat att="officiallyApproved" val="yes"/> 
<feat att="joiningElement" val="Not analyzed"/> 
</FormRepresentation> </Lemma> 
<WordForm><feat att="grammaticalGender" val="commonGender"/><feat att="definiteness" val="indefinite"/><feat att="grammaticalNumber" val="singular"/><feat att="case" val="unspecified"/>
<FormRepresentation> <feat att="writtenForm" val="jagttur"/> <feat att="inflectionalParadigm" val="MFG0014"/> <feat att="officiallyApproved" val="yes"/> <feat att="frequency" val=".0536"/></FormRepresentation></WordForm>
<WordForm><feat att="grammaticalGender" val="commonGender"/><feat att="definiteness" val="indefinite"/><feat att="grammaticalNumber" val="singular"/><feat att="case" val="genitiveCase"/>
<FormRepresentation> <feat att="writtenForm" val="jagtturs"/> <feat att="inflectionalParadigm" val="MFG0014"/> <feat att="officiallyApproved" val="yes"/> <feat att="frequency" val="0.0"/></FormRepresentation></WordForm>
<WordForm><feat att="grammaticalGender" val="commonGender"/><feat att="definiteness" val="indefinite"/><feat att="grammaticalNumber" val="plural"/><feat att="case" val="unspecified"/>
<FormRepresentation> <feat att="writtenForm" val="jagtture"/> <feat att="inflectionalParadigm" val="MFG0014"/> <feat att="officiallyApproved" val="yes"/> <feat att="frequency" val=".125"/></FormRepresentation></WordForm>
<WordForm><feat att="grammaticalGender" val="commonGender"/><feat att="definiteness" val="indefinite"/><feat att="grammaticalNumber" val="plural"/><feat att="case" val="genitiveCase"/>
<FormRepresentation> <feat att="writtenForm" val="jagttures"/> <feat att="inflectionalParadigm" val="MFG0014"/> <feat att="officiallyApproved" val="yes"/> <feat att="frequency" val="0.0"/></FormRepresentation></WordForm>
<WordForm><feat att="grammaticalGender" val="commonGender"/><feat att="definiteness" val="definite"/><feat att="grammaticalNumber" val="singular"/><feat att="case" val="unspecified"/>
<FormRepresentation> <feat att="writtenForm" val="jagtturen"/> <feat att="inflectionalParadigm" val="MFG0014"/> <feat att="officiallyApproved" val="yes"/> <feat att="frequency" val=".0536"/></FormRepresentation></WordForm>
<WordForm><feat att="grammaticalGender" val="commonGender"/><feat att="definiteness" val="definite"/><feat att="grammaticalNumber" val="singular"/><feat att="case" val="genitiveCase"/>
<FormRepresentation> <feat att="writtenForm" val="jagtturens"/> <feat att="inflectionalParadigm" val="MFG0014"/> <feat att="officiallyApproved" val="yes"/> <feat att="frequency" val="0.0"/></FormRepresentation></WordForm>
<WordForm><feat att="grammaticalGender" val="commonGender"/><feat att="definiteness" val="definite"/><feat att="grammaticalNumber" val="plural"/><feat att="case" val="unspecified"/>
<FormRepresentation> <feat att="writtenForm" val="jagtturene"/> <feat att="inflectionalParadigm" val="MFG0014"/> <feat att="officiallyApproved" val="yes"/> <feat att="frequency" val=".0357"/></FormRepresentation></WordForm>
<WordForm><feat att="grammaticalGender" val="commonGender"/><feat att="definiteness" val="definite"/><feat att="grammaticalNumber" val="plural"/><feat att="case" val="genitiveCase"/>
<FormRepresentation> <feat att="writtenForm" val="jagtturenes"/> <feat att="inflectionalParadigm" val="MFG0014"/> <feat att="officiallyApproved" val="yes"/> <feat att="frequency" val="0.0"/></FormRepresentation></WordForm>
</LexicalEntry> 
<LexicalEntry><feat att="partOfSpeech" val="commonNoun"/> 
<feat att="id" val="GMU_jernhat_1"/> 
<feat att="morphologicalUnitId" val="JERNHAT"/> 
<feat att="originalSource" val="DDO"/> 
<feat att="independentWord" val="yes"/> 
<feat att="decomposition" val="jern+hat"/> 
<Lemma><FormRepresentation> <feat att="writtenForm" val="jernhat"/> <feat att="officiallyApproved" val="yes"/> 
<feat att="joiningElement" val="nil"/> 
<feat att="joiningElementResult" val="jernhat"/> 
</FormRepresentation> </Lemma> 
<WordForm><feat att="grammaticalGender" val="commonGender"/><feat att="definiteness" val="indefinite"/><feat att="grammaticalNumber" val="singular"/><feat att="case" val="unspecified"/>
<FormRepresentation> <feat att="writtenForm" val="jernhat"/> <feat att="inflectionalParadigm" val="MFG0095"/> <feat att="officiallyApproved" val="yes"/> <feat att="frequency" val=".0536"/></FormRepresentation></WordForm>
<WordForm><feat att="grammaticalGender" val="commonGender"/><feat att="definiteness" val="indefinite"/><feat att="grammaticalNumber" val="singular"/><feat att="case" val="genitiveCase"/>
<FormRepresentation> <feat att="writtenForm" val="jernhats"/> <feat att="inflectionalParadigm" val="MFG0095"/> <feat att="officiallyApproved" val="yes"/> <feat att="frequency" val="0.0"/></FormRepresentation></WordForm>
<WordForm><feat att="grammaticalGender" val="commonGender"/><feat att="definiteness" val="indefinite"/><feat att="grammaticalNumber" val="plural"/><feat att="case" val="unspecified"/>
<FormRepresentation> <feat att="writtenForm" val="jernhatte"/> <feat att="inflectionalParadigm" val="MFG0095"/> <feat att="officiallyApproved" val="yes"/> <feat att="frequency" val=".0357"/></FormRepresentation></WordForm>
<WordForm><feat att="grammaticalGender" val="commonGender"/><feat att="definiteness" val="indefinite"/><feat att="grammaticalNumber" val="plural"/><feat att="case" val="genitiveCase"/>
<FormRepresentation> <feat att="writtenForm" val="jernhattes"/> <feat att="inflectionalParadigm" val="MFG0095"/> <feat att="officiallyApproved" val="yes"/> <feat att="frequency" val="0.0"/></FormRepresentation></WordForm>
<WordForm><feat att="grammaticalGender" val="commonGender"/><feat att="definiteness" val="definite"/><feat att="grammaticalNumber" val="singular"/><feat att="case" val="unspecified"/>
<FormRepresentation> <feat att="writtenForm" val="jernhatten"/> <feat att="inflectionalParadigm" val="MFG0095"/> <feat att="officiallyApproved" val="yes"/> <feat att="frequency" val=".0893"/></FormRepresentation></WordForm>
<WordForm><feat att="grammaticalGender" val="commonGender"/><feat att="definiteness" val="definite"/><feat att="grammaticalNumber" val="singular"/><feat att="case" val="genitiveCase"/>
<FormRepresentation> <feat att="writtenForm" val="jernhattens"/> <feat att="inflectionalParadigm" val="MFG0095"/> <feat att="officiallyApproved" val="yes"/> <feat att="frequency" val="0.0"/></FormRepresentation></WordForm>
<WordForm><feat att="grammaticalGender" val="commonGender"/><feat att="definiteness" val="definite"/><feat att="grammaticalNumber" val="plural"/><feat att="case" val="unspecified"/>
<FormRepresentation> <feat att="writtenForm" val="jernhattene"/> <feat att="inflectionalParadigm" val="MFG0095"/> <feat att="officiallyApproved" val="yes"/> <feat att="frequency" val="0.0"/></FormRepresentation></WordForm>
<WordForm><feat att="grammaticalGender" val="commonGender"/><feat att="definiteness" val="definite"/><feat att="grammaticalNumber" val="plural"/><feat att="case" val="genitiveCase"/>
<FormRepresentation> <feat att="writtenForm" val="jernhattenes"/> <feat att="inflectionalParadigm" val="MFG0095"/> <feat att="officiallyApproved" val="yes"/> <feat att="frequency" val="0.0"/></FormRepresentation></WordForm>
</LexicalEntry> 
<LexicalEntry><feat att="partOfSpeech" val="commonNoun"/> 
<feat att="id" val="GMU_jægerhat_1"/> 
<feat att="morphologicalUnitId" val="JÆGERHAT"/> 
<feat att="originalSource" val="DDO"/> 
<feat att="independentWord" val="yes"/> 
<feat att="decomposition" val="jæger+hat"/> 
<Lemma><FormRepresentation> <feat att="writtenForm" val="jægerhat"/> <feat att="officiallyApproved" val="yes"/> 
<feat att="joiningElement" val="nil"/> 
<feat att="joiningElementResult" val="jægerhat"/> 
</FormRepresentation> </Lemma> 
<WordForm><feat att="grammaticalGender" val="commonGender"/><feat att="definiteness" val="indefinite"/><feat att="grammaticalNumber" val="singular"/><feat att="case" val="unspecified"/>
<FormRepresentation> <feat att="writtenForm" val="jægerhat"/> <feat att="inflectionalParadigm" val="MFG0095"/> <feat att="officiallyApproved" val="yes"/> <feat att="frequency" val=".0357"/></FormRepresentation></WordForm>
<WordForm><feat att="grammaticalGender" val="commonGender"/><feat att="definiteness" val="indefinite"/><feat att="grammaticalNumber" val="singular"/><feat att="case" val="genitiveCase"/>
<FormRepresentation> <feat att="writtenForm" val="jægerhats"/> <feat att="inflectionalParadigm" val="MFG0095"/> <feat att="officiallyApproved" val="yes"/> <feat att="frequency" val="0.0"/></FormRepresentation></WordForm>
<WordForm><feat att="grammaticalGender" val="commonGender"/><feat att="definiteness" val="indefinite"/><feat att="grammaticalNumber" val="plural"/><feat att="case" val="unspecified"/>
<FormRepresentation> <feat att="writtenForm" val="jægerhatte"/> <feat att="inflectionalParadigm" val="MFG0095"/> <feat att="officiallyApproved" val="yes"/> <feat att="frequency" val=".0179"/></FormRepresentation></WordForm>
<WordForm><feat att="grammaticalGender" val="commonGender"/><feat att="definiteness" val="indefinite"/><feat att="grammaticalNumber" val="plural"/><feat att="case" val="genitiveCase"/>
<FormRepresentation> <feat att="writtenForm" val="jægerhattes"/> <feat att="inflectionalParadigm" val="MFG0095"/> <feat att="officiallyApproved" val="yes"/> <feat att="frequency" val="0.0"/></FormRepresentation></WordForm>
<WordForm><feat att="grammaticalGender" val="commonGender"/><feat att="definiteness" val="definite"/><feat att="grammaticalNumber" val="singular"/><feat att="case" val="unspecified"/>
<FormRepresentation> <feat att="writtenForm" val="jægerhatten"/> <feat att="inflectionalParadigm" val="MFG0095"/> <feat att="officiallyApproved" val="yes"/> <feat att="frequency" val=".0536"/></FormRepresentation></WordForm>
<WordForm><feat att="grammaticalGender" val="commonGender"/><feat att="definiteness" val="definite"/><feat att="grammaticalNumber" val="singular"/><feat att="case" val="genitiveCase"/>
<FormRepresentation> <feat att="writtenForm" val="jægerhattens"/> <feat att="inflectionalParadigm" val="MFG0095"/> <feat att="officiallyApproved" val="yes"/> <feat att="frequency" val="0.0"/></FormRepresentation></WordForm>
<WordForm><feat att="grammaticalGender" val="commonGender"/><feat att="definiteness" val="definite"/><feat att="grammaticalNumber" val="plural"/><feat att="case" val="unspecified"/>
<FormRepresentation> <feat att="writtenForm" val="jægerhattene"/> <feat att="inflectionalParadigm" val="MFG0095"/> <feat att="officiallyApproved" val="yes"/> <feat att="frequency" val="0.0"/></FormRepresentation></WordForm>
<WordForm><feat att="grammaticalGender" val="commonGender"/><feat att="definiteness" val="definite"/><feat att="grammaticalNumber" val="plural"/><feat att="case" val="genitiveCase"/>
<FormRepresentation> <feat att="writtenForm" val="jægerhattenes"/> <feat att="inflectionalParadigm" val="MFG0095"/> <feat att="officiallyApproved" val="yes"/> <feat att="frequency" val="0.0"/></FormRepresentation></WordForm>
</LexicalEntry> 
<LexicalEntry><feat att="partOfSpeech" val="commonNoun"/> 
<feat att="id" val="GMU_jagtbøsse_1"/> 
<feat att="morphologicalUnitId" val="JAGTBØSSE"/> 
<feat att="originalSource" val="DDO"/> 
<feat att="independentWord" val="yes"/> 
<feat att="decomposition" val="jagt+bøsse"/> 
<Lemma><FormRepresentation> <feat att="writtenForm" val="jagtbøsse"/> <feat att="officiallyApproved" val="yes"/> 
<feat att="joiningElement" val="nil"/> 
<feat att="joiningElementResult" val="jagtbøsse"/> 
</FormRepresentation> </Lemma> 
<WordForm><feat att="grammaticalGender" val="commonGender"/><feat att="definiteness" val="indefinite"/><feat att="grammaticalNumber" val="singular"/><feat att="case" val="unspecified"/>
<FormRepresentation> <feat att="writtenForm" val="jagtbøsse"/> <feat att="inflectionalParadigm" val="MFG0076"/> <feat att="officiallyApproved" val="yes"/> <feat att="frequency" val="0.0"/></FormRepresentation></WordForm>
<WordForm><feat att="grammaticalGender" val="commonGender"/><feat att="definiteness" val="indefinite"/><feat att="grammaticalNumber" val="singular"/><feat att="case" val="genitiveCase"/>
<FormRepresentation> <feat att="writtenForm" val="jagtbøsses"/> <feat att="inflectionalParadigm" val="MFG0076"/> <feat att="officiallyApproved" val="yes"/> <feat att="frequency" val="0.0"/></FormRepresentation></WordForm>
<WordForm><feat att="grammaticalGender" val="commonGender"/><feat att="definiteness" val="indefinite"/><feat att="grammaticalNumber" val="plural"/><feat att="case" val="unspecified"/>
<FormRepresentation> <feat att="writtenForm" val="jagtbøsser"/> <feat att="inflectionalParadigm" val="MFG0076"/> <feat att="officiallyApproved" val="yes"/> <feat att="frequency" val=".0357"/></FormRepresentation></WordForm>
<WordForm><feat att="grammaticalGender" val="commonGender"/><feat att="definiteness" val="indefinite"/><feat att="grammaticalNumber" val="plural"/><feat att="case" val="genitiveCase"/>
<FormRepresentation> <feat att="writtenForm" val="jagtbøssers"/> <feat att="inflectionalParadigm" val="MFG0076"/> <feat att="officiallyApproved" val="yes"/> <feat att="frequency" val="0.0"/></FormRepresentation></WordForm>
<WordForm><feat att="grammaticalGender" val="commonGender"/><feat att="definiteness" val="definite"/><feat att="grammaticalNumber" val="singular"/><feat att="case" val="unspecified"/>
<FormRepresentation> <feat att="writtenForm" val="jagtbøssen"/> <feat att="inflectionalParadigm" val="MFG0076"/> <feat att="officiallyApproved" val="yes"/> <feat att="frequency" val=".0179"/></FormRepresentation></WordForm>
<WordForm><feat att="grammaticalGender" val="commonGender"/><feat att="definiteness" val="definite"/><feat att="grammaticalNumber" val="singular"/><feat att="case" val="genitiveCase"/>
<FormRepresentation> <feat att="writtenForm" val="jagtbøssens"/> <feat att="inflectionalParadigm" val="MFG0076"/> <feat att="officiallyApproved" val="yes"/> <feat att="frequency" val="0.0"/></FormRepresentation></WordForm>
<WordForm><feat att="grammaticalGender" val="commonGender"/><feat att="definiteness" val="definite"/><feat att="grammaticalNumber" val="plural"/><feat att="case" val="unspecified"/>
<FormRepresentation> <feat att="writtenForm" val="jagtbøsserne"/> <feat att="inflectionalParadigm" val="MFG0076"/> <feat att="officiallyApproved" val="yes"/> <feat att="frequency" val="0.0"/></FormRepresentation></WordForm>
<WordForm><feat att="grammaticalGender" val="commonGender"/><feat att="definiteness" val="definite"/><feat att="grammaticalNumber" val="plural"/><feat att="case" val="genitiveCase"/>
<FormRepresentation> <feat att="writtenForm" val="jagtbøssernes"/> <feat att="inflectionalParadigm" val="MFG0076"/> <feat att="officiallyApproved" val="yes"/> <feat att="frequency" val="0.0"/></FormRepresentation></WordForm>
</LexicalEntry> 
<LexicalEntry><feat att="partOfSpeech" val="commonNoun"/> 
<feat att="id" val="GMU_jernbaneskinne_1"/> 
<feat att="morphologicalUnitId" val="JERNBANESKINNE"/> 
<feat att="originalSource" val="DDO"/> 
<feat att="independentWord" val="yes"/> 
<feat att="decomposition" val="jernbane+skinne"/> 
<Lemma><FormRepresentation> <feat att="writtenForm" val="jernbaneskinne"/> <feat att="officiallyApproved" val="yes"/> 
<feat att="joiningElement" val="nil"/> 
<feat att="joiningElementResult" val="jernbaneskinne"/> 
</FormRepresentation> </Lemma> 
<WordForm><feat att="grammaticalGender" val="commonGender"/><feat att="definiteness" val="indefinite"/><feat att="grammaticalNumber" val="singular"/><feat att="case" val="unspecified"/>
<FormRepresentation> <feat att="writtenForm" val="jernbaneskinne"/> <feat att="inflectionalParadigm" val="MFG0076"/> <feat att="officiallyApproved" val="yes"/> <feat att="frequency" val=".0357"/></FormRepresentation></WordForm>
<WordForm><feat att="grammaticalGender" val="commonGender"/><feat att="definiteness" val="indefinite"/><feat att="grammaticalNumber" val="singular"/><feat att="case" val="genitiveCase"/>
<FormRepresentation> <feat att="writtenForm" val="jernbaneskinnes"/> <feat att="inflectionalParadigm" val="MFG0076"/> <feat att="officiallyApproved" val="yes"/> <feat att="frequency" val="0.0"/></FormRepresentation></WordForm>
<WordForm><feat att="grammaticalGender" val="commonGender"/><feat att="definiteness" val="indefinite"/><feat att="grammaticalNumber" val="plural"/><feat att="case" val="unspecified"/>
<FormRepresentation> <feat att="writtenForm" val="jernbaneskinner"/> <feat att="inflectionalParadigm" val="MFG0076"/> <feat att="officiallyApproved" val="yes"/> <feat att="frequency" val=".1964"/></FormRepresentation></WordForm>
<WordForm><feat att="grammaticalGender" val="commonGender"/><feat att="definiteness" val="indefinite"/><feat att="grammaticalNumber" val="plural"/><feat att="case" val="genitiveCase"/>
<FormRepresentation> <feat att="writtenForm" val="jernbaneskinners"/> <feat att="inflectionalParadigm" val="MFG0076"/> <feat att="officiallyApproved" val="yes"/> <feat att="frequency" val="0.0"/></FormRepresentation></WordForm>
<WordForm><feat att="grammaticalGender" val="commonGender"/><feat att="definiteness" val="definite"/><feat att="grammaticalNumber" val="singular"/><feat att="case" val="unspecified"/>
<FormRepresentation> <feat att="writtenForm" val="jernbaneskinnen"/> <feat att="inflectionalParadigm" val="MFG0076"/> <feat att="officiallyApproved" val="yes"/> <feat att="frequency" val=".0179"/></FormRepresentation></WordForm>
<WordForm><feat att="grammaticalGender" val="commonGender"/><feat att="definiteness" val="definite"/><feat att="grammaticalNumber" val="singular"/><feat att="case" val="genitiveCase"/>
<FormRepresentation> <feat att="writtenForm" val="jernbaneskinnens"/> <feat att="inflectionalParadigm" val="MFG0076"/> <feat att="officiallyApproved" val="yes"/> <feat att="frequency" val="0.0"/></FormRepresentation></WordForm>
<WordForm><feat att="grammaticalGender" val="commonGender"/><feat att="definiteness" val="definite"/><feat att="grammaticalNumber" val="plural"/><feat att="case" val="unspecified"/>
<FormRepresentation> <feat att="writtenForm" val="jernbaneskinnerne"/> <feat att="inflectionalParadigm" val="MFG0076"/> <feat att="officiallyApproved" val="yes"/> <feat att="frequency" val=".1429"/></FormRepresentation></WordForm>
<WordForm><feat att="grammaticalGender" val="commonGender"/><feat att="definiteness" val="definite"/><feat att="grammaticalNumber" val="plural"/><feat att="case" val="genitiveCase"/>
<FormRepresentation> <feat att="writtenForm" val="jernbaneskinnernes"/> <feat att="inflectionalParadigm" val="MFG0076"/> <feat att="officiallyApproved" val="yes"/> <feat att="frequency" val=".0357"/></FormRepresentation></WordForm>
</LexicalEntry> 
<LexicalEntry><feat att="partOfSpeech" val="commonNoun"/> 
<feat att="id" val="GMU_journalisme_1"/> 
<feat att="morphologicalUnitId" val="JOURNALISME"/> 
<feat att="originalSource" val="DDO"/> 
<feat att="independentWord" val="yes"/> 
<Lemma><FormRepresentation> <feat att="writtenForm" val="journalisme"/> <feat att="officiallyApproved" val="no"/> 
<feat att="joiningElement" val="nil"/> 
<feat att="joiningElementResult" val="journalisme"/> 
</FormRepresentation> </Lemma> 
<WordForm><feat att="grammaticalGender" val="commonGender"/><feat att="definiteness" val="indefinite"/><feat att="grammaticalNumber" val="singular"/><feat att="case" val="unspecified"/>
<FormRepresentation> <feat att="writtenForm" val="journalisme"/> <feat att="inflectionalParadigm" val="MFG0222"/> <feat att="officiallyApproved" val="yes"/> <feat att="frequency" val=".0179"/></FormRepresentation></WordForm>
<WordForm><feat att="grammaticalGender" val="commonGender"/><feat att="definiteness" val="indefinite"/><feat att="grammaticalNumber" val="singular"/><feat att="case" val="genitiveCase"/>
<FormRepresentation> <feat att="writtenForm" val="journalismes"/> <feat att="inflectionalParadigm" val="MFG0222"/> <feat att="officiallyApproved" val="yes"/> <feat att="frequency" val="0.0"/></FormRepresentation></WordForm>
<WordForm><feat att="grammaticalGender" val="commonGender"/><feat att="definiteness" val="definite"/><feat att="grammaticalNumber" val="singular"/><feat att="case" val="unspecified"/>
<FormRepresentation> <feat att="writtenForm" val="journalismen"/> <feat att="inflectionalParadigm" val="MFG0222"/> <feat att="officiallyApproved" val="yes"/> <feat att="frequency" val="0.0"/></FormRepresentation></WordForm>
<WordForm><feat att="grammaticalGender" val="commonGender"/><feat att="definiteness" val="definite"/><feat att="grammaticalNumber" val="singular"/><feat att="case" val="genitiveCase"/>
<FormRepresentation> <feat att="writtenForm" val="journalismens"/> <feat att="inflectionalParadigm" val="MFG0222"/> <feat att="officiallyApproved" val="yes"/> <feat att="frequency" val="0.0"/></FormRepresentation></WordForm>
</LexicalEntry> 
<LexicalEntry><feat att="partOfSpeech" val="commonNoun"/> 
<feat att="id" val="GMU_jordskat_1"/> 
<feat att="morphologicalUnitId" val="JORDSKAT"/> 
<feat att="originalSource" val="DDO"/> 
<feat att="independentWord" val="yes"/> 
<feat att="decomposition" val="jord+skat"/> 
<Lemma><FormRepresentation> <feat att="writtenForm" val="jordskat"/> <feat att="officiallyApproved" val="yes"/> 
<feat att="joiningElement" val="Not analyzed"/> 
</FormRepresentation> </Lemma> 
<WordForm><feat att="grammaticalGender" val="commonGender"/><feat att="definiteness" val="indefinite"/><feat att="grammaticalNumber" val="singular"/><feat att="case" val="unspecified"/>
<FormRepresentation> <feat att="writtenForm" val="jordskat"/> <feat att="inflectionalParadigm" val="MFG0096"/> <feat att="officiallyApproved" val="yes"/> <feat att="frequency" val=".0893"/></FormRepresentation></WordForm>
<WordForm><feat att="grammaticalGender" val="commonGender"/><feat att="definiteness" val="indefinite"/><feat att="grammaticalNumber" val="singular"/><feat att="case" val="genitiveCase"/>
<FormRepresentation> <feat att="writtenForm" val="jordskats"/> <feat att="inflectionalParadigm" val="MFG0096"/> <feat att="officiallyApproved" val="yes"/> <feat att="frequency" val="0.0"/></FormRepresentation></WordForm>
<WordForm><feat att="grammaticalGender" val="commonGender"/><feat att="definiteness" val="indefinite"/><feat att="grammaticalNumber" val="plural"/><feat att="case" val="unspecified"/>
<FormRepresentation> <feat att="writtenForm" val="jordskatter"/> <feat att="inflectionalParadigm" val="MFG0096"/> <feat att="officiallyApproved" val="yes"/> <feat att="frequency" val=".0893"/></FormRepresentation></WordForm>
<WordForm><feat att="grammaticalGender" val="commonGender"/><feat att="definiteness" val="indefinite"/><feat att="grammaticalNumber" val="plural"/><feat att="case" val="genitiveCase"/>
<FormRepresentation> <feat att="writtenForm" val="jordskatters"/> <feat att="inflectionalParadigm" val="MFG0096"/> <feat att="officiallyApproved" val="yes"/> <feat att="frequency" val="0.0"/></FormRepresentation></WordForm>
<WordForm><feat att="grammaticalGender" val="commonGender"/><feat att="definiteness" val="definite"/><feat att="grammaticalNumber" val="singular"/><feat att="case" val="unspecified"/>
<FormRepresentation> <feat att="writtenForm" val="jordskatten"/> <feat att="inflectionalParadigm" val="MFG0096"/> <feat att="officiallyApproved" val="yes"/> <feat att="frequency" val=".0536"/></FormRepresentation></WordForm>
<WordForm><feat att="grammaticalGender" val="commonGender"/><feat att="definiteness" val="definite"/><feat att="grammaticalNumber" val="singular"/><feat att="case" val="genitiveCase"/>
<FormRepresentation> <feat att="writtenForm" val="jordskattens"/> <feat att="inflectionalParadigm" val="MFG0096"/> <feat att="officiallyApproved" val="yes"/> <feat att="frequency" val="0.0"/></FormRepresentation></WordForm>
<WordForm><feat att="grammaticalGender" val="commonGender"/><feat att="definiteness" val="definite"/><feat att="grammaticalNumber" val="plural"/><feat att="case" val="unspecified"/>
<FormRepresentation> <feat att="writtenForm" val="jordskatterne"/> <feat att="inflectionalParadigm" val="MFG0096"/> <feat att="officiallyApproved" val="yes"/> <feat att="frequency" val=".125"/></FormRepresentation></WordForm>
<WordForm><feat att="grammaticalGender" val="commonGender"/><feat att="definiteness" val="definite"/><feat att="grammaticalNumber" val="plural"/><feat att="case" val="genitiveCase"/>
<FormRepresentation> <feat att="writtenForm" val="jordskatternes"/> <feat att="inflectionalParadigm" val="MFG0096"/> <feat att="officiallyApproved" val="yes"/> <feat att="frequency" val="0.0"/></FormRepresentation></WordForm>
</LexicalEntry> 
<LexicalEntry><feat att="partOfSpeech" val="commonNoun"/> 
<feat att="id" val="GMU_julenat_1"/> 
<feat att="morphologicalUnitId" val="JULENAT"/> 
<feat att="originalSource" val="DDO"/> 
<feat att="independentWord" val="yes"/> 
<feat att="decomposition" val="jul+e+nat"/> 
<Lemma><FormRepresentation> <feat att="writtenForm" val="julenat"/> <feat att="officiallyApproved" val="yes"/> 
<feat att="joiningElement" val="nil"/> 
<feat att="joiningElementResult" val="julenat"/> 
</FormRepresentation> </Lemma> 
<WordForm><feat att="grammaticalGender" val="commonGender"/><feat att="definiteness" val="indefinite"/><feat att="grammaticalNumber" val="singular"/><feat att="case" val="unspecified"/>
<FormRepresentation> <feat att="writtenForm" val="julenat"/> <feat att="inflectionalParadigm" val="MFG0097"/> <feat att="officiallyApproved" val="yes"/> <feat att="frequency" val=".9107"/></FormRepresentation></WordForm>
<WordForm><feat att="grammaticalGender" val="commonGender"/><feat att="definiteness" val="indefinite"/><feat att="grammaticalNumber" val="singular"/><feat att="case" val="genitiveCase"/>
<FormRepresentation> <feat att="writtenForm" val="julenats"/> <feat att="inflectionalParadigm" val="MFG0097"/> <feat att="officiallyApproved" val="yes"/> <feat att="frequency" val="0.0"/></FormRepresentation></WordForm>
<WordForm><feat att="grammaticalGender" val="commonGender"/><feat att="definiteness" val="indefinite"/><feat att="grammaticalNumber" val="plural"/><feat att="case" val="unspecified"/>
<FormRepresentation> <feat att="writtenForm" val="julenætter"/> <feat att="inflectionalParadigm" val="MFG0097"/> <feat att="officiallyApproved" val="yes"/> <feat att="frequency" val=".0179"/></FormRepresentation></WordForm>
<WordForm><feat att="grammaticalGender" val="commonGender"/><feat att="definiteness" val="indefinite"/><feat att="grammaticalNumber" val="plural"/><feat att="case" val="genitiveCase"/>
<FormRepresentation> <feat att="writtenForm" val="julenætters"/> <feat att="inflectionalParadigm" val="MFG0097"/> <feat att="officiallyApproved" val="yes"/> <feat att="frequency" val="0.0"/></FormRepresentation></WordForm>
<WordForm><feat att="grammaticalGender" val="commonGender"/><feat att="definiteness" val="definite"/><feat att="grammaticalNumber" val="singular"/><feat att="case" val="unspecified"/>
<FormRepresentation> <feat att="writtenForm" val="julenatten"/> <feat att="inflectionalParadigm" val="MFG0097"/> <feat att="officiallyApproved" val="yes"/> <feat att="frequency" val=".0893"/></FormRepresentation></WordForm>
<WordForm><feat att="grammaticalGender" val="commonGender"/><feat att="definiteness" val="definite"/><feat att="grammaticalNumber" val="singular"/><feat att="case" val="genitiveCase"/>
<FormRepresentation> <feat att="writtenForm" val="julenattens"/> <feat att="inflectionalParadigm" val="MFG0097"/> <feat att="officiallyApproved" val="yes"/> <feat att="frequency" val="0.0"/></FormRepresentation></WordForm>
<WordForm><feat att="grammaticalGender" val="commonGender"/><feat att="definiteness" val="definite"/><feat att="grammaticalNumber" val="plural"/><feat att="case" val="unspecified"/>
<FormRepresentation> <feat att="writtenForm" val="julenætterne"/> <feat att="inflectionalParadigm" val="MFG0097"/> <feat att="officiallyApproved" val="yes"/> <feat att="frequency" val="0.0"/></FormRepresentation></WordForm>
<WordForm><feat att="grammaticalGender" val="commonGender"/><feat att="definiteness" val="definite"/><feat att="grammaticalNumber" val="plural"/><feat att="case" val="genitiveCase"/>
<FormRepresentation> <feat att="writtenForm" val="julenætternes"/> <feat att="inflectionalParadigm" val="MFG0097"/> <feat att="officiallyApproved" val="yes"/> <feat att="frequency" val="0.0"/></FormRepresentation></WordForm>
</LexicalEntry> 
<LexicalEntry><feat att="partOfSpeech" val="commonNoun"/> 
<feat att="id" val="GMU_jomfrurejse_1"/> 
<feat att="morphologicalUnitId" val="JOMFRUREJSE"/> 
<feat att="originalSource" val="DDO"/> 
<feat att="independentWord" val="yes"/> 
<feat att="decomposition" val="jomfru+rejse"/> 
<Lemma><FormRepresentation> <feat att="writtenForm" val="jomfrurejse"/> <feat att="officiallyApproved" val="yes"/> 
<feat att="joiningElement" val="nil"/> 
<feat att="joiningElementResult" val="jomfrurejse"/> 
</FormRepresentation> </Lemma> 
<WordForm><feat att="grammaticalGender" val="commonGender"/><feat att="definiteness" val="indefinite"/><feat att="grammaticalNumber" val="singular"/><feat att="case" val="unspecified"/>
<FormRepresentation> <feat att="writtenForm" val="jomfrurejse"/> <feat att="inflectionalParadigm" val="MFG0076"/> <feat att="officiallyApproved" val="yes"/> <feat att="frequency" val=".25"/></FormRepresentation></WordForm>
<WordForm><feat att="grammaticalGender" val="commonGender"/><feat att="definiteness" val="indefinite"/><feat att="grammaticalNumber" val="singular"/><feat att="case" val="genitiveCase"/>
<FormRepresentation> <feat att="writtenForm" val="jomfrurejses"/> <feat att="inflectionalParadigm" val="MFG0076"/> <feat att="officiallyApproved" val="yes"/> <feat att="frequency" val="0.0"/></FormRepresentation></WordForm>
<WordForm><feat att="grammaticalGender" val="commonGender"/><feat att="definiteness" val="indefinite"/><feat att="grammaticalNumber" val="plural"/><feat att="case" val="unspecified"/>
<FormRepresentation> <feat att="writtenForm" val="jomfrurejser"/> <feat att="inflectionalParadigm" val="MFG0076"/> <feat att="officiallyApproved" val="yes"/> <feat att="frequency" val="0.0"/></FormRepresentation></WordForm>
<WordForm><feat att="grammaticalGender" val="commonGender"/><feat att="definiteness" val="indefinite"/><feat att="grammaticalNumber" val="plural"/><feat att="case" val="genitiveCase"/>
<FormRepresentation> <feat att="writtenForm" val="jomfrurejsers"/> <feat att="inflectionalParadigm" val="MFG0076"/> <feat att="officiallyApproved" val="yes"/> <feat att="frequency" val="0.0"/></FormRepresentation></WordForm>
<WordForm><feat att="grammaticalGender" val="commonGender"/><feat att="definiteness" val="definite"/><feat att="grammaticalNumber" val="singular"/><feat att="case" val="unspecified"/>
<FormRepresentation> <feat att="writtenForm" val="jomfrurejsen"/> <feat att="inflectionalParadigm" val="MFG0076"/> <feat att="officiallyApproved" val="yes"/> <feat att="frequency" val=".125"/></FormRepresentation></WordForm>
<WordForm><feat att="grammaticalGender" val="commonGender"/><feat att="definiteness" val="definite"/><feat att="grammaticalNumber" val="singular"/><feat att="case" val="genitiveCase"/>
<FormRepresentation> <feat att="writtenForm" val="jomfrurejsens"/> <feat att="inflectionalParadigm" val="MFG0076"/> <feat att="officiallyApproved" val="yes"/> <feat att="frequency" val="0.0"/></FormRepresentation></WordForm>
<WordForm><feat att="grammaticalGender" val="commonGender"/><feat att="definiteness" val="definite"/><feat att="grammaticalNumber" val="plural"/><feat att="case" val="unspecified"/>
<FormRepresentation> <feat att="writtenForm" val="jomfrurejserne"/> <feat att="inflectionalParadigm" val="MFG0076"/> <feat att="officiallyApproved" val="yes"/> <feat att="frequency" val="0.0"/></FormRepresentation></WordForm>
<WordForm><feat att="grammaticalGender" val="commonGender"/><feat att="definiteness" val="definite"/><feat att="grammaticalNumber" val="plural"/><feat att="case" val="genitiveCase"/>
<FormRepresentation> <feat att="writtenForm" val="jomfrurejsernes"/> <feat att="inflectionalParadigm" val="MFG0076"/> <feat att="officiallyApproved" val="yes"/> <feat att="frequency" val="0.0"/></FormRepresentation></WordForm>
</LexicalEntry> 
<LexicalEntry><feat att="partOfSpeech" val="commonNoun"/> 
<feat att="id" val="GMU_jordakse_1"/> 
<feat att="morphologicalUnitId" val="JORDAKSE"/> 
<feat att="originalSource" val="DDO"/> 
<feat att="independentWord" val="yes"/> 
<feat att="decomposition" val="jord+akse"/> 
<Lemma><FormRepresentation> <feat att="writtenForm" val="jordakse"/> <feat att="officiallyApproved" val="yes"/> 
<feat att="joiningElement" val="nil"/> 
<feat att="joiningElementResult" val="jordakse"/> 
</FormRepresentation> </Lemma> 
<WordForm><feat att="grammaticalGender" val="commonGender"/><feat att="definiteness" val="indefinite"/><feat att="grammaticalNumber" val="singular"/><feat att="case" val="unspecified"/>
<FormRepresentation> <feat att="writtenForm" val="jordakse"/> <feat att="inflectionalParadigm" val="MFG0076"/> <feat att="officiallyApproved" val="yes"/> <feat att="frequency" val="0.0"/></FormRepresentation></WordForm>
<WordForm><feat att="grammaticalGender" val="commonGender"/><feat att="definiteness" val="indefinite"/><feat att="grammaticalNumber" val="singular"/><feat att="case" val="genitiveCase"/>
<FormRepresentation> <feat att="writtenForm" val="jordakses"/> <feat att="inflectionalParadigm" val="MFG0076"/> <feat att="officiallyApproved" val="yes"/> <feat att="frequency" val="0.0"/></FormRepresentation></WordForm>
<WordForm><feat att="grammaticalGender" val="commonGender"/><feat att="definiteness" val="indefinite"/><feat att="grammaticalNumber" val="plural"/><feat att="case" val="unspecified"/>
<FormRepresentation> <feat att="writtenForm" val="jordakser"/> <feat att="inflectionalParadigm" val="MFG0076"/> <feat att="officiallyApproved" val="yes"/> <feat att="frequency" val="0.0"/></FormRepresentation></WordForm>
<WordForm><feat att="grammaticalGender" val="commonGender"/><feat att="definiteness" val="indefinite"/><feat att="grammaticalNumber" val="plural"/><feat att="case" val="genitiveCase"/>
<FormRepresentation> <feat att="writtenForm" val="jordaksers"/> <feat att="inflectionalParadigm" val="MFG0076"/> <feat att="officiallyApproved" val="yes"/> <feat att="frequency" val="0.0"/></FormRepresentation></WordForm>
<WordForm><feat att="grammaticalGender" val="commonGender"/><feat att="definiteness" val="definite"/><feat att="grammaticalNumber" val="singular"/><feat att="case" val="unspecified"/>
<FormRepresentation> <feat att="writtenForm" val="jordaksen"/> <feat att="inflectionalParadigm" val="MFG0076"/> <feat att="officiallyApproved" val="yes"/> <feat att="frequency" val=".0893"/></FormRepresentation></WordForm>
<WordForm><feat att="grammaticalGender" val="commonGender"/><feat att="definiteness" val="definite"/><feat att="grammaticalNumber" val="singular"/><feat att="case" val="genitiveCase"/>
<FormRepresentation> <feat att="writtenForm" val="jordaksens"/> <feat att="inflectionalParadigm" val="MFG0076"/> <feat att="officiallyApproved" val="yes"/> <feat att="frequency" val="0.0"/></FormRepresentation></WordForm>
<WordForm><feat att="grammaticalGender" val="commonGender"/><feat att="definiteness" val="definite"/><feat att="grammaticalNumber" val="plural"/><feat att="case" val="unspecified"/>
<FormRepresentation> <feat att="writtenForm" val="jordakserne"/> <feat att="inflectionalParadigm" val="MFG0076"/> <feat att="officiallyApproved" val="yes"/> <feat att="frequency" val="0.0"/></FormRepresentation></WordForm>
<WordForm><feat att="grammaticalGender" val="commonGender"/><feat att="definiteness" val="definite"/><feat att="grammaticalNumber" val="plural"/><feat att="case" val="genitiveCase"/>
<FormRepresentation> <feat att="writtenForm" val="jordaksernes"/> <feat att="inflectionalParadigm" val="MFG0076"/> <feat att="officiallyApproved" val="yes"/> <feat att="frequency" val="0.0"/></FormRepresentation></WordForm>
</LexicalEntry> 
<LexicalEntry><feat att="partOfSpeech" val="commonNoun"/> 
<feat att="id" val="GMU_jobskabelse_1"/> 
<feat att="morphologicalUnitId" val="JOBSKABELSE"/> 
<feat att="originalSource" val="DDO"/> 
<feat att="independentWord" val="yes"/> 
<feat att="decomposition" val="job+skabelse"/> 
<Lemma><FormRepresentation> <feat att="writtenForm" val="jobskabelse"/> <feat att="officiallyApproved" val="yes"/> 
<feat att="joiningElement" val="Not analyzed"/> 
</FormRepresentation> </Lemma> 
<WordForm><feat att="grammaticalGender" val="commonGender"/><feat att="definiteness" val="indefinite"/><feat att="grammaticalNumber" val="singular"/><feat att="case" val="unspecified"/>
<FormRepresentation> <feat att="writtenForm" val="jobskabelse"/> <feat att="inflectionalParadigm" val="MFG0076"/> <feat att="officiallyApproved" val="yes"/> <feat att="frequency" val=".5357"/></FormRepresentation></WordForm>
<WordForm><feat att="grammaticalGender" val="commonGender"/><feat att="definiteness" val="indefinite"/><feat att="grammaticalNumber" val="singular"/><feat att="case" val="genitiveCase"/>
<FormRepresentation> <feat att="writtenForm" val="jobskabelses"/> <feat att="inflectionalParadigm" val="MFG0076"/> <feat att="officiallyApproved" val="yes"/> <feat att="frequency" val="0.0"/></FormRepresentation></WordForm>
<WordForm><feat att="grammaticalGender" val="commonGender"/><feat att="definiteness" val="indefinite"/><feat att="grammaticalNumber" val="plural"/><feat att="case" val="unspecified"/>
<FormRepresentation> <feat att="writtenForm" val="jobskabelser"/> <feat att="inflectionalParadigm" val="MFG0076"/> <feat att="officiallyApproved" val="yes"/> <feat att="frequency" val=".0179"/></FormRepresentation></WordForm>
<WordForm><feat att="grammaticalGender" val="commonGender"/><feat att="definiteness" val="indefinite"/><feat att="grammaticalNumber" val="plural"/><feat att="case" val="genitiveCase"/>
<FormRepresentation> <feat att="writtenForm" val="jobskabelsers"/> <feat att="inflectionalParadigm" val="MFG0076"/> <feat att="officiallyApproved" val="yes"/> <feat att="frequency" val="0.0"/></FormRepresentation></WordForm>
<WordForm><feat att="grammaticalGender" val="commonGender"/><feat att="definiteness" val="definite"/><feat att="grammaticalNumber" val="singular"/><feat att="case" val="unspecified"/>
<FormRepresentation> <feat att="writtenForm" val="jobskabelsen"/> <feat att="inflectionalParadigm" val="MFG0076"/> <feat att="officiallyApproved" val="yes"/> <feat att="frequency" val=".0893"/></FormRepresentation></WordForm>
<WordForm><feat att="grammaticalGender" val="commonGender"/><feat att="definiteness" val="definite"/><feat att="grammaticalNumber" val="singular"/><feat att="case" val="genitiveCase"/>
<FormRepresentation> <feat att="writtenForm" val="jobskabelsens"/> <feat att="inflectionalParadigm" val="MFG0076"/> <feat att="officiallyApproved" val="yes"/> <feat att="frequency" val="0.0"/></FormRepresentation></WordForm>
<WordForm><feat att="grammaticalGender" val="commonGender"/><feat att="definiteness" val="definite"/><feat att="grammaticalNumber" val="plural"/><feat att="case" val="unspecified"/>
<FormRepresentation> <feat att="writtenForm" val="jobskabelserne"/> <feat att="inflectionalParadigm" val="MFG0076"/> <feat att="officiallyApproved" val="yes"/> <feat att="frequency" val="0.0"/></FormRepresentation></WordForm>
<WordForm><feat att="grammaticalGender" val="commonGender"/><feat att="definiteness" val="definite"/><feat att="grammaticalNumber" val="plural"/><feat att="case" val="genitiveCase"/>
<FormRepresentation> <feat att="writtenForm" val="jobskabelsernes"/> <feat att="inflectionalParadigm" val="MFG0076"/> <feat att="officiallyApproved" val="yes"/> <feat att="frequency" val="0.0"/></FormRepresentation></WordForm>
</LexicalEntry> 
<LexicalEntry><feat att="partOfSpeech" val="commonNoun"/> 
<feat att="id" val="GMU_jordbesiddelse_1"/> 
<feat att="morphologicalUnitId" val="JORDBESIDDELSE"/> 
<feat att="originalSource" val="DDO"/> 
<feat att="independentWord" val="yes"/> 
<feat att="decomposition" val="jord+besiddelse"/> 
<Lemma><FormRepresentation> <feat att="writtenForm" val="jordbesiddelse"/> <feat att="officiallyApproved" val="yes"/> 
<feat att="joiningElement" val="Not analyzed"/> 
</FormRepresentation> </Lemma> 
<WordForm><feat att="grammaticalGender" val="commonGender"/><feat att="definiteness" val="indefinite"/><feat att="grammaticalNumber" val="singular"/><feat att="case" val="unspecified"/>
<FormRepresentation> <feat att="writtenForm" val="jordbesiddelse"/> <feat att="inflectionalParadigm" val="MFG0076"/> <feat att="officiallyApproved" val="yes"/> <feat att="frequency" val=".0536"/></FormRepresentation></WordForm>
<WordForm><feat att="grammaticalGender" val="commonGender"/><feat att="definiteness" val="indefinite"/><feat att="grammaticalNumber" val="singular"/><feat att="case" val="genitiveCase"/>
<FormRepresentation> <feat att="writtenForm" val="jordbesiddelses"/> <feat att="inflectionalParadigm" val="MFG0076"/> <feat att="officiallyApproved" val="yes"/> <feat att="frequency" val="0.0"/></FormRepresentation></WordForm>
<WordForm><feat att="grammaticalGender" val="commonGender"/><feat att="definiteness" val="indefinite"/><feat att="grammaticalNumber" val="plural"/><feat att="case" val="unspecified"/>
<FormRepresentation> <feat att="writtenForm" val="jordbesiddelser"/> <feat att="inflectionalParadigm" val="MFG0076"/> <feat att="officiallyApproved" val="yes"/> <feat att="frequency" val=".1964"/></FormRepresentation></WordForm>
<WordForm><feat att="grammaticalGender" val="commonGender"/><feat att="definiteness" val="indefinite"/><feat att="grammaticalNumber" val="plural"/><feat att="case" val="genitiveCase"/>
<FormRepresentation> <feat att="writtenForm" val="jordbesiddelsers"/> <feat att="inflectionalParadigm" val="MFG0076"/> <feat att="officiallyApproved" val="yes"/> <feat att="frequency" val="0.0"/></FormRepresentation></WordForm>
<WordForm><feat att="grammaticalGender" val="commonGender"/><feat att="definiteness" val="definite"/><feat att="grammaticalNumber" val="singular"/><feat att="case" val="unspecified"/>
<FormRepresentation> <feat att="writtenForm" val="jordbesiddelsen"/> <feat att="inflectionalParadigm" val="MFG0076"/> <feat att="officiallyApproved" val="yes"/> <feat att="frequency" val=".0536"/></FormRepresentation></WordForm>
<WordForm><feat att="grammaticalGender" val="commonGender"/><feat att="definiteness" val="definite"/><feat att="grammaticalNumber" val="singular"/><feat att="case" val="genitiveCase"/>
<FormRepresentation> <feat att="writtenForm" val="jordbesiddelsens"/> <feat att="inflectionalParadigm" val="MFG0076"/> <feat att="officiallyApproved" val="yes"/> <feat att="frequency" val="0.0"/></FormRepresentation></WordForm>
<WordForm><feat att="grammaticalGender" val="commonGender"/><feat att="definiteness" val="definite"/><feat att="grammaticalNumber" val="plural"/><feat att="case" val="unspecified"/>
<FormRepresentation> <feat att="writtenForm" val="jordbesiddelserne"/> <feat att="inflectionalParadigm" val="MFG0076"/> <feat att="officiallyApproved" val="yes"/> <feat att="frequency" val=".0536"/></FormRepresentation></WordForm>
<WordForm><feat att="grammaticalGender" val="commonGender"/><feat att="definiteness" val="definite"/><feat att="grammaticalNumber" val="plural"/><feat att="case" val="genitiveCase"/>
<FormRepresentation> <feat att="writtenForm" val="jordbesiddelsernes"/> <feat att="inflectionalParadigm" val="MFG0076"/> <feat att="officiallyApproved" val="yes"/> <feat att="frequency" val="0.0"/></FormRepresentation></WordForm>
</LexicalEntry> 
<LexicalEntry><feat att="partOfSpeech" val="commonNoun"/> 
<feat att="id" val="GMU_jernglans_1"/> 
<feat att="morphologicalUnitId" val="JERNGLANS"/> 
<feat att="originalSource" val="DDO"/> 
<feat att="independentWord" val="yes"/> 
<feat att="decomposition" val="jern+glans"/> 
<Lemma><FormRepresentation> <feat att="writtenForm" val="jernglans"/> <feat att="officiallyApproved" val="yes"/> 
<feat att="joiningElement" val="nil"/> 
<feat att="joiningElementResult" val="jernglans"/> 
</FormRepresentation> </Lemma> 
<WordForm><feat att="grammaticalGender" val="commonGender"/><feat att="definiteness" val="indefinite"/><feat att="grammaticalNumber" val="singular"/><feat att="case" val="unspecified"/>
<FormRepresentation> <feat att="writtenForm" val="jernglans"/> <feat att="inflectionalParadigm" val="MFG0236"/> <feat att="officiallyApproved" val="yes"/> <feat att="frequency" val="0.0"/></FormRepresentation></WordForm>
<WordForm><feat att="grammaticalGender" val="commonGender"/><feat att="definiteness" val="indefinite"/><feat att="grammaticalNumber" val="singular"/><feat att="case" val="genitiveCase"/>
<FormRepresentation> <feat att="writtenForm" val="jernglanses"/> <feat att="inflectionalParadigm" val="MFG0236"/> <feat att="officiallyApproved" val="no"/> <feat att="frequency" val="0.0"/></FormRepresentation><FormRepresentation> <feat att="writtenForm" val="jernglans's"/> <feat att="inflectionalParadigm" val="MFG0236"/> <feat att="officiallyApproved" val="no"/> <feat att="frequency" val="0.0"/></FormRepresentation><FormRepresentation> <feat att="writtenForm" val="jernglans'"/> <feat att="inflectionalParadigm" val="MFG0236"/> <feat att="officiallyApproved" val="yes"/> <feat att="frequency" val="0.0"/></FormRepresentation></WordForm>
<WordForm><feat att="grammaticalGender" val="commonGender"/><feat att="definiteness" val="definite"/><feat att="grammaticalNumber" val="singular"/><feat att="case" val="unspecified"/>
<FormRepresentation> <feat att="writtenForm" val="jernglansen"/> <feat att="inflectionalParadigm" val="MFG0236"/> <feat att="officiallyApproved" val="yes"/> <feat att="frequency" val="0.0"/></FormRepresentation></WordForm>
<WordForm><feat att="grammaticalGender" val="commonGender"/><feat att="definiteness" val="definite"/><feat att="grammaticalNumber" val="singular"/><feat att="case" val="genitiveCase"/>
<FormRepresentation> <feat att="writtenForm" val="jernglansens"/> <feat att="inflectionalParadigm" val="MFG0236"/> <feat att="officiallyApproved" val="yes"/> <feat att="frequency" val="0.0"/></FormRepresentation></WordForm>
</LexicalEntry> 
<LexicalEntry><feat att="partOfSpeech" val="commonNoun"/> 
<feat att="id" val="GMU_justerskrue_1"/> 
<feat att="morphologicalUnitId" val="JUSTERSKRUE"/> 
<feat att="originalSource" val="DDO"/> 
<feat att="independentWord" val="yes"/> 
<feat att="decomposition" val="justere+[e]+skrue"/> 
<Lemma><FormRepresentation> <feat att="writtenForm" val="justerskrue"/> <feat att="officiallyApproved" val="yes"/> 
<feat att="joiningElement" val="nil"/> 
<feat att="joiningElementResult" val="justerskrue"/> 
</FormRepresentation> </Lemma> 
<WordForm><feat att="grammaticalGender" val="commonGender"/><feat att="definiteness" val="indefinite"/><feat att="grammaticalNumber" val="singular"/><feat att="case" val="unspecified"/>
<FormRepresentation> <feat att="writtenForm" val="justerskrue"/> <feat att="inflectionalParadigm" val="MFG0076"/> <feat att="officiallyApproved" val="yes"/> <feat att="frequency" val="0.0"/></FormRepresentation></WordForm>
<WordForm><feat att="grammaticalGender" val="commonGender"/><feat att="definiteness" val="indefinite"/><feat att="grammaticalNumber" val="singular"/><feat att="case" val="genitiveCase"/>
<FormRepresentation> <feat att="writtenForm" val="justerskrues"/> <feat att="inflectionalParadigm" val="MFG0076"/> <feat att="officiallyApproved" val="yes"/> <feat att="frequency" val="0.0"/></FormRepresentation></WordForm>
<WordForm><feat att="grammaticalGender" val="commonGender"/><feat att="definiteness" val="indefinite"/><feat att="grammaticalNumber" val="plural"/><feat att="case" val="unspecified"/>
<FormRepresentation> <feat att="writtenForm" val="justerskruer"/> <feat att="inflectionalParadigm" val="MFG0076"/> <feat att="officiallyApproved" val="yes"/> <feat att="frequency" val=".0179"/></FormRepresentation></WordForm>
<WordForm><feat att="grammaticalGender" val="commonGender"/><feat att="definiteness" val="indefinite"/><feat att="grammaticalNumber" val="plural"/><feat att="case" val="genitiveCase"/>
<FormRepresentation> <feat att="writtenForm" val="justerskruers"/> <feat att="inflectionalParadigm" val="MFG0076"/> <feat att="officiallyApproved" val="yes"/> <feat att="frequency" val="0.0"/></FormRepresentation></WordForm>
<WordForm><feat att="grammaticalGender" val="commonGender"/><feat att="definiteness" val="definite"/><feat att="grammaticalNumber" val="singular"/><feat att="case" val="unspecified"/>
<FormRepresentation> <feat att="writtenForm" val="justerskruen"/> <feat att="inflectionalParadigm" val="MFG0076"/> <feat att="officiallyApproved" val="yes"/> <feat att="frequency" val=".0179"/></FormRepresentation></WordForm>
<WordForm><feat att="grammaticalGender" val="commonGender"/><feat att="definiteness" val="definite"/><feat att="grammaticalNumber" val="singular"/><feat att="case" val="genitiveCase"/>
<FormRepresentation> <feat att="writtenForm" val="justerskruens"/> <feat att="inflectionalParadigm" val="MFG0076"/> <feat att="officiallyApproved" val="yes"/> <feat att="frequency" val="0.0"/></FormRepresentation></WordForm>
<WordForm><feat att="grammaticalGender" val="commonGender"/><feat att="definiteness" val="definite"/><feat att="grammaticalNumber" val="plural"/><feat att="case" val="unspecified"/>
<FormRepresentation> <feat att="writtenForm" val="justerskruerne"/> <feat att="inflectionalParadigm" val="MFG0076"/> <feat att="officiallyApproved" val="yes"/> <feat att="frequency" val="0.0"/></FormRepresentation></WordForm>
<WordForm><feat att="grammaticalGender" val="commonGender"/><feat att="definiteness" val="definite"/><feat att="grammaticalNumber" val="plural"/><feat att="case" val="genitiveCase"/>
<FormRepresentation> <feat att="writtenForm" val="justerskruernes"/> <feat att="inflectionalParadigm" val="MFG0076"/> <feat att="officiallyApproved" val="yes"/> <feat att="frequency" val="0.0"/></FormRepresentation></WordForm>
</LexicalEntry> 
<LexicalEntry><feat att="partOfSpeech" val="commonNoun"/> 
<feat att="id" val="GMU_julestue_1"/> 
<feat att="morphologicalUnitId" val="JULESTUE"/> 
<feat att="originalSource" val="DDO"/> 
<feat att="independentWord" val="yes"/> 
<feat att="decomposition" val="jul+e+stue"/> 
<Lemma><FormRepresentation> <feat att="writtenForm" val="julestue"/> <feat att="officiallyApproved" val="yes"/> 
<feat att="joiningElement" val="nil"/> 
<feat att="joiningElementResult" val="julestue"/> 
</FormRepresentation> </Lemma> 
<WordForm><feat att="grammaticalGender" val="commonGender"/><feat att="definiteness" val="indefinite"/><feat att="grammaticalNumber" val="singular"/><feat att="case" val="unspecified"/>
<FormRepresentation> <feat att="writtenForm" val="julestue"/> <feat att="inflectionalParadigm" val="MFG0076"/> <feat att="officiallyApproved" val="yes"/> <feat att="frequency" val=".4464"/></FormRepresentation></WordForm>
<WordForm><feat att="grammaticalGender" val="commonGender"/><feat att="definiteness" val="indefinite"/><feat att="grammaticalNumber" val="singular"/><feat att="case" val="genitiveCase"/>
<FormRepresentation> <feat att="writtenForm" val="julestues"/> <feat att="inflectionalParadigm" val="MFG0076"/> <feat att="officiallyApproved" val="yes"/> <feat att="frequency" val="0.0"/></FormRepresentation></WordForm>
<WordForm><feat att="grammaticalGender" val="commonGender"/><feat att="definiteness" val="indefinite"/><feat att="grammaticalNumber" val="plural"/><feat att="case" val="unspecified"/>
<FormRepresentation> <feat att="writtenForm" val="julestuer"/> <feat att="inflectionalParadigm" val="MFG0076"/> <feat att="officiallyApproved" val="yes"/> <feat att="frequency" val=".1071"/></FormRepresentation></WordForm>
<WordForm><feat att="grammaticalGender" val="commonGender"/><feat att="definiteness" val="indefinite"/><feat att="grammaticalNumber" val="plural"/><feat att="case" val="genitiveCase"/>
<FormRepresentation> <feat att="writtenForm" val="julestuers"/> <feat att="inflectionalParadigm" val="MFG0076"/> <feat att="officiallyApproved" val="yes"/> <feat att="frequency" val="0.0"/></FormRepresentation></WordForm>
<WordForm><feat att="grammaticalGender" val="commonGender"/><feat att="definiteness" val="definite"/><feat att="grammaticalNumber" val="singular"/><feat att="case" val="unspecified"/>
<FormRepresentation> <feat att="writtenForm" val="julestuen"/> <feat att="inflectionalParadigm" val="MFG0076"/> <feat att="officiallyApproved" val="yes"/> <feat att="frequency" val=".2143"/></FormRepresentation></WordForm>
<WordForm><feat att="grammaticalGender" val="commonGender"/><feat att="definiteness" val="definite"/><feat att="grammaticalNumber" val="singular"/><feat att="case" val="genitiveCase"/>
<FormRepresentation> <feat att="writtenForm" val="julestuens"/> <feat att="inflectionalParadigm" val="MFG0076"/> <feat att="officiallyApproved" val="yes"/> <feat att="frequency" val=".0714"/></FormRepresentation></WordForm>
<WordForm><feat att="grammaticalGender" val="commonGender"/><feat att="definiteness" val="definite"/><feat att="grammaticalNumber" val="plural"/><feat att="case" val="unspecified"/>
<FormRepresentation> <feat att="writtenForm" val="julestuerne"/> <feat att="inflectionalParadigm" val="MFG0076"/> <feat att="officiallyApproved" val="yes"/> <feat att="frequency" val=".0893"/></FormRepresentation></WordForm>
<WordForm><feat att="grammaticalGender" val="commonGender"/><feat att="definiteness" val="definite"/><feat att="grammaticalNumber" val="plural"/><feat att="case" val="genitiveCase"/>
<FormRepresentation> <feat att="writtenForm" val="julestuernes"/> <feat att="inflectionalParadigm" val="MFG0076"/> <feat att="officiallyApproved" val="yes"/> <feat att="frequency" val=".0179"/></FormRepresentation></WordForm>
</LexicalEntry> 
<LexicalEntry><feat att="partOfSpeech" val="commonNoun"/> 
<feat att="id" val="GMU_jernbanesvelle_1"/> 
<feat att="morphologicalUnitId" val="JERNBANESVELLE"/> 
<feat att="originalSource" val="DDO"/> 
<feat att="independentWord" val="yes"/> 
<feat att="decomposition" val="jernbane+svelle"/> 
<Lemma><FormRepresentation> <feat att="writtenForm" val="jernbanesvelle"/> <feat att="officiallyApproved" val="yes"/> 
<feat att="joiningElement" val="nil"/> 
<feat att="joiningElementResult" val="jernbanesvelle"/> 
</FormRepresentation> </Lemma> 
<WordForm><feat att="grammaticalGender" val="commonGender"/><feat att="definiteness" val="indefinite"/><feat att="grammaticalNumber" val="singular"/><feat att="case" val="unspecified"/>
<FormRepresentation> <feat att="writtenForm" val="jernbanesvelle"/> <feat att="inflectionalParadigm" val="MFG0076"/> <feat att="officiallyApproved" val="yes"/> <feat att="frequency" val=".0357"/></FormRepresentation></WordForm>
<WordForm><feat att="grammaticalGender" val="commonGender"/><feat att="definiteness" val="indefinite"/><feat att="grammaticalNumber" val="singular"/><feat att="case" val="genitiveCase"/>
<FormRepresentation> <feat att="writtenForm" val="jernbanesvelles"/> <feat att="inflectionalParadigm" val="MFG0076"/> <feat att="officiallyApproved" val="yes"/> <feat att="frequency" val="0.0"/></FormRepresentation></WordForm>
<WordForm><feat att="grammaticalGender" val="commonGender"/><feat att="definiteness" val="indefinite"/><feat att="grammaticalNumber" val="plural"/><feat att="case" val="unspecified"/>
<FormRepresentation> <feat att="writtenForm" val="jernbanesveller"/> <feat att="inflectionalParadigm" val="MFG0076"/> <feat att="officiallyApproved" val="yes"/> <feat att="frequency" val=".1429"/></FormRepresentation></WordForm>
<WordForm><feat att="grammaticalGender" val="commonGender"/><feat att="definiteness" val="indefinite"/><feat att="grammaticalNumber" val="plural"/><feat att="case" val="genitiveCase"/>
<FormRepresentation> <feat att="writtenForm" val="jernbanesvellers"/> <feat att="inflectionalParadigm" val="MFG0076"/> <feat att="officiallyApproved" val="yes"/> <feat att="frequency" val="0.0"/></FormRepresentation></WordForm>
<WordForm><feat att="grammaticalGender" val="commonGender"/><feat att="definiteness" val="definite"/><feat att="grammaticalNumber" val="singular"/><feat att="case" val="unspecified"/>
<FormRepresentation> <feat att="writtenForm" val="jernbanesvellen"/> <feat att="inflectionalParadigm" val="MFG0076"/> <feat att="officiallyApproved" val="yes"/> <feat att="frequency" val="0.0"/></FormRepresentation></WordForm>
<WordForm><feat att="grammaticalGender" val="commonGender"/><feat att="definiteness" val="definite"/><feat att="grammaticalNumber" val="singular"/><feat att="case" val="genitiveCase"/>
<FormRepresentation> <feat att="writtenForm" val="jernbanesvellens"/> <feat att="inflectionalParadigm" val="MFG0076"/> <feat att="officiallyApproved" val="yes"/> <feat att="frequency" val="0.0"/></FormRepresentation></WordForm>
<WordForm><feat att="grammaticalGender" val="commonGender"/><feat att="definiteness" val="definite"/><feat att="grammaticalNumber" val="plural"/><feat att="case" val="unspecified"/>
<FormRepresentation> <feat att="writtenForm" val="jernbanesvellerne"/> <feat att="inflectionalParadigm" val="MFG0076"/> <feat att="officiallyApproved" val="yes"/> <feat att="frequency" val=".0536"/></FormRepresentation></WordForm>
<WordForm><feat att="grammaticalGender" val="commonGender"/><feat att="definiteness" val="definite"/><feat att="grammaticalNumber" val="plural"/><feat att="case" val="genitiveCase"/>
<FormRepresentation> <feat att="writtenForm" val="jernbanesvellernes"/> <feat att="inflectionalParadigm" val="MFG0076"/> <feat att="officiallyApproved" val="yes"/> <feat att="frequency" val="0.0"/></FormRepresentation></WordForm>
</LexicalEntry> 
<LexicalEntry><feat att="partOfSpeech" val="commonNoun"/> 
<feat att="id" val="GMU_jagtret_1"/> 
<feat att="morphologicalUnitId" val="JAGTRET"/> 
<feat att="originalSource" val="DDO"/> 
<feat att="independentWord" val="yes"/> 
<feat att="decomposition" val="jagt+ret"/> 
<Lemma><FormRepresentation> <feat att="writtenForm" val="jagtret"/> <feat att="officiallyApproved" val="yes"/> 
<feat att="joiningElement" val="Not analyzed"/> 
</FormRepresentation> </Lemma> 
<WordForm><feat att="grammaticalGender" val="commonGender"/><feat att="definiteness" val="indefinite"/><feat att="grammaticalNumber" val="singular"/><feat att="case" val="unspecified"/>
<FormRepresentation> <feat att="writtenForm" val="jagtret"/> <feat att="inflectionalParadigm" val="MFG0238"/> <feat att="officiallyApproved" val="yes"/> <feat att="frequency" val=".1429"/></FormRepresentation></WordForm>
<WordForm><feat att="grammaticalGender" val="commonGender"/><feat att="definiteness" val="indefinite"/><feat att="grammaticalNumber" val="singular"/><feat att="case" val="genitiveCase"/>
<FormRepresentation> <feat att="writtenForm" val="jagtrets"/> <feat att="inflectionalParadigm" val="MFG0238"/> <feat att="officiallyApproved" val="yes"/> <feat att="frequency" val="0.0"/></FormRepresentation></WordForm>
<WordForm><feat att="grammaticalGender" val="commonGender"/><feat att="definiteness" val="definite"/><feat att="grammaticalNumber" val="singular"/><feat att="case" val="unspecified"/>
<FormRepresentation> <feat att="writtenForm" val="jagtretten"/> <feat att="inflectionalParadigm" val="MFG0238"/> <feat att="officiallyApproved" val="yes"/> <feat att="frequency" val=".2143"/></FormRepresentation></WordForm>
<WordForm><feat att="grammaticalGender" val="commonGender"/><feat att="definiteness" val="definite"/><feat att="grammaticalNumber" val="singular"/><feat att="case" val="genitiveCase"/>
<FormRepresentation> <feat att="writtenForm" val="jagtrettens"/> <feat att="inflectionalParadigm" val="MFG0238"/> <feat att="officiallyApproved" val="yes"/> <feat att="frequency" val="0.0"/></FormRepresentation></WordForm>
</LexicalEntry> 
<LexicalEntry><feat att="partOfSpeech" val="commonNoun"/> 
<feat att="id" val="GMU_jobskifte_1"/> 
<feat att="morphologicalUnitId" val="JOBSKIFTE"/> 
<feat att="originalSource" val="DDO"/> 
<feat att="independentWord" val="yes"/> 
<feat att="decomposition" val="job+skifte"/> 
<Lemma><FormRepresentation> <feat att="writtenForm" val="jobskifte"/> <feat att="officiallyApproved" val="yes"/> 
<feat att="joiningElement" val="nil"/> 
<feat att="joiningElementResult" val="jobskifte"/> 
</FormRepresentation> </Lemma> 
<WordForm><feat att="grammaticalGender" val="neuter"/><feat att="definiteness" val="indefinite"/><feat att="grammaticalNumber" val="singular"/><feat att="case" val="unspecified"/>
<FormRepresentation> <feat att="writtenForm" val="jobskifte"/> <feat att="inflectionalParadigm" val="MFG0092"/> <feat att="officiallyApproved" val="yes"/> <feat att="frequency" val=".5"/></FormRepresentation></WordForm>
<WordForm><feat att="grammaticalGender" val="neuter"/><feat att="definiteness" val="indefinite"/><feat att="grammaticalNumber" val="singular"/><feat att="case" val="genitiveCase"/>
<FormRepresentation> <feat att="writtenForm" val="jobskiftes"/> <feat att="inflectionalParadigm" val="MFG0092"/> <feat att="officiallyApproved" val="yes"/> <feat att="frequency" val="0.0"/></FormRepresentation></WordForm>
<WordForm><feat att="grammaticalGender" val="neuter"/><feat att="definiteness" val="indefinite"/><feat att="grammaticalNumber" val="plural"/><feat att="case" val="unspecified"/>
<FormRepresentation> <feat att="writtenForm" val="jobskifter"/> <feat att="inflectionalParadigm" val="MFG0092"/> <feat att="officiallyApproved" val="yes"/> <feat att="frequency" val="0.0"/></FormRepresentation></WordForm>
<WordForm><feat att="grammaticalGender" val="neuter"/><feat att="definiteness" val="indefinite"/><feat att="grammaticalNumber" val="plural"/><feat att="case" val="genitiveCase"/>
<FormRepresentation> <feat att="writtenForm" val="jobskifters"/> <feat att="inflectionalParadigm" val="MFG0092"/> <feat att="officiallyApproved" val="yes"/> <feat att="frequency" val="0.0"/></FormRepresentation></WordForm>
<WordForm><feat att="grammaticalGender" val="neuter"/><feat att="definiteness" val="definite"/><feat att="grammaticalNumber" val="singular"/><feat att="case" val="unspecified"/>
<FormRepresentation> <feat att="writtenForm" val="jobskiftet"/> <feat att="inflectionalParadigm" val="MFG0092"/> <feat att="officiallyApproved" val="yes"/> <feat att="frequency" val=".2321"/></FormRepresentation></WordForm>
<WordForm><feat att="grammaticalGender" val="neuter"/><feat att="definiteness" val="definite"/><feat att="grammaticalNumber" val="singular"/><feat att="case" val="genitiveCase"/>
<FormRepresentation> <feat att="writtenForm" val="jobskiftets"/> <feat att="inflectionalParadigm" val="MFG0092"/> <feat att="officiallyApproved" val="yes"/> <feat att="frequency" val="0.0"/></FormRepresentation></WordForm>
<WordForm><feat att="grammaticalGender" val="neuter"/><feat att="definiteness" val="definite"/><feat att="grammaticalNumber" val="plural"/><feat att="case" val="unspecified"/>
<FormRepresentation> <feat att="writtenForm" val="jobskifterne"/> <feat att="inflectionalParadigm" val="MFG0092"/> <feat att="officiallyApproved" val="yes"/> <feat att="frequency" val="0.0"/></FormRepresentation></WordForm>
<WordForm><feat att="grammaticalGender" val="neuter"/><feat att="definiteness" val="definite"/><feat att="grammaticalNumber" val="plural"/><feat att="case" val="genitiveCase"/>
<FormRepresentation> <feat att="writtenForm" val="jobskifternes"/> <feat att="inflectionalParadigm" val="MFG0092"/> <feat att="officiallyApproved" val="yes"/> <feat att="frequency" val="0.0"/></FormRepresentation></WordForm>
<RelatedForm><feat att="spellingVariant" val="GMU_jobskifte_2"/> <FormRepresentation><feat att="writtenForm" val="jobskift"/></FormRepresentation></RelatedForm> 
</LexicalEntry> 
<LexicalEntry><feat att="partOfSpeech" val="commonNoun"/> 
<feat att="id" val="GMU_jobskifte_2"/> 
<feat att="morphologicalUnitId" val="JOBSKIFTE"/> 
<feat att="originalSource" val="DDO"/> 
<feat att="independentWord" val="yes"/> 
<feat att="decomposition" val="job+skift"/> 
<Lemma><FormRepresentation> <feat att="writtenForm" val="jobskift"/> <feat att="officiallyApproved" val="yes"/> 
<feat att="joiningElement" val="Not analyzed"/> 
</FormRepresentation> </Lemma> 
<WordForm><feat att="grammaticalGender" val="neuter"/><feat att="definiteness" val="indefinite"/><feat att="grammaticalNumber" val="singular"/><feat att="case" val="unspecified"/>
<FormRepresentation> <feat att="writtenForm" val="jobskift"/> <feat att="inflectionalParadigm" val="MFG0040"/> <feat att="officiallyApproved" val="yes"/> <feat att="frequency" val=".125"/></FormRepresentation></WordForm>
<WordForm><feat att="grammaticalGender" val="neuter"/><feat att="definiteness" val="indefinite"/><feat att="grammaticalNumber" val="singular"/><feat att="case" val="genitiveCase"/>
<FormRepresentation> <feat att="writtenForm" val="jobskifts"/> <feat att="inflectionalParadigm" val="MFG0040"/> <feat att="officiallyApproved" val="yes"/> <feat att="frequency" val="0.0"/></FormRepresentation></WordForm>
<WordForm><feat att="grammaticalGender" val="neuter"/><feat att="definiteness" val="indefinite"/><feat att="grammaticalNumber" val="plural"/><feat att="case" val="unspecified"/>
<FormRepresentation> <feat att="writtenForm" val="jobskift"/> <feat att="inflectionalParadigm" val="MFG0040"/> <feat att="officiallyApproved" val="yes"/> <feat att="frequency" val=".125"/></FormRepresentation></WordForm>
<WordForm><feat att="grammaticalGender" val="neuter"/><feat att="definiteness" val="indefinite"/><feat att="grammaticalNumber" val="plural"/><feat att="case" val="genitiveCase"/>
<FormRepresentation> <feat att="writtenForm" val="jobskifts"/> <feat att="inflectionalParadigm" val="MFG0040"/> <feat att="officiallyApproved" val="yes"/> <feat att="frequency" val="0.0"/></FormRepresentation></WordForm>
<WordForm><feat att="grammaticalGender" val="neuter"/><feat att="definiteness" val="definite"/><feat att="grammaticalNumber" val="singular"/><feat att="case" val="unspecified"/>
<FormRepresentation> <feat att="writtenForm" val="jobskiftet"/> <feat att="inflectionalParadigm" val="MFG0040"/> <feat att="officiallyApproved" val="yes"/> <feat att="frequency" val=".2321"/></FormRepresentation></WordForm>
<WordForm><feat att="grammaticalGender" val="neuter"/><feat att="definiteness" val="definite"/><feat att="grammaticalNumber" val="singular"/><feat att="case" val="genitiveCase"/>
<FormRepresentation> <feat att="writtenForm" val="jobskiftets"/> <feat att="inflectionalParadigm" val="MFG0040"/> <feat att="officiallyApproved" val="yes"/> <feat att="frequency" val="0.0"/></FormRepresentation></WordForm>
<WordForm><feat att="grammaticalGender" val="neuter"/><feat att="definiteness" val="definite"/><feat att="grammaticalNumber" val="plural"/><feat att="case" val="unspecified"/>
<FormRepresentation> <feat att="writtenForm" val="jobskiftene"/> <feat att="inflectionalParadigm" val="MFG0040"/> <feat att="officiallyApproved" val="yes"/> <feat att="frequency" val="0.0"/></FormRepresentation></WordForm>
<WordForm><feat att="grammaticalGender" val="neuter"/><feat att="definiteness" val="definite"/><feat att="grammaticalNumber" val="plural"/><feat att="case" val="genitiveCase"/>
<FormRepresentation> <feat att="writtenForm" val="jobskiftenes"/> <feat att="inflectionalParadigm" val="MFG0040"/> <feat att="officiallyApproved" val="yes"/> <feat att="frequency" val="0.0"/></FormRepresentation></WordForm>
<RelatedForm><feat att="spellingVariant" val="GMU_jobskifte_1"/> <FormRepresentation><feat att="writtenForm" val="jobskifte"/></FormRepresentation></RelatedForm> 
</LexicalEntry> 
<LexicalEntry><feat att="partOfSpeech" val="commonNoun"/> 
<feat att="id" val="GMU_julesalme_1"/> 
<feat att="morphologicalUnitId" val="JULESALME"/> 
<feat att="originalSource" val="DDO"/> 
<feat att="independentWord" val="yes"/> 
<feat att="decomposition" val="jul+e+salme"/> 
<Lemma><FormRepresentation> <feat att="writtenForm" val="julesalme"/> <feat att="officiallyApproved" val="yes"/> 
<feat att="joiningElement" val="nil"/> 
<feat att="joiningElementResult" val="julesalme"/> 
</FormRepresentation> </Lemma> 
<WordForm><feat att="grammaticalGender" val="commonGender"/><feat att="definiteness" val="indefinite"/><feat att="grammaticalNumber" val="singular"/><feat att="case" val="unspecified"/>
<FormRepresentation> <feat att="writtenForm" val="julesalme"/> <feat att="inflectionalParadigm" val="MFG0076"/> <feat att="officiallyApproved" val="yes"/> <feat att="frequency" val=".1429"/></FormRepresentation></WordForm>
<WordForm><feat att="grammaticalGender" val="commonGender"/><feat att="definiteness" val="indefinite"/><feat att="grammaticalNumber" val="singular"/><feat att="case" val="genitiveCase"/>
<FormRepresentation> <feat att="writtenForm" val="julesalmes"/> <feat att="inflectionalParadigm" val="MFG0076"/> <feat att="officiallyApproved" val="yes"/> <feat att="frequency" val="0.0"/></FormRepresentation></WordForm>
<WordForm><feat att="grammaticalGender" val="commonGender"/><feat att="definiteness" val="indefinite"/><feat att="grammaticalNumber" val="plural"/><feat att="case" val="unspecified"/>
<FormRepresentation> <feat att="writtenForm" val="julesalmer"/> <feat att="inflectionalParadigm" val="MFG0076"/> <feat att="officiallyApproved" val="yes"/> <feat att="frequency" val=".6607"/></FormRepresentation></WordForm>
<WordForm><feat att="grammaticalGender" val="commonGender"/><feat att="definiteness" val="indefinite"/><feat att="grammaticalNumber" val="plural"/><feat att="case" val="genitiveCase"/>
<FormRepresentation> <feat att="writtenForm" val="julesalmers"/> <feat att="inflectionalParadigm" val="MFG0076"/> <feat att="officiallyApproved" val="yes"/> <feat att="frequency" val="0.0"/></FormRepresentation></WordForm>
<WordForm><feat att="grammaticalGender" val="commonGender"/><feat att="definiteness" val="definite"/><feat att="grammaticalNumber" val="singular"/><feat att="case" val="unspecified"/>
<FormRepresentation> <feat att="writtenForm" val="julesalmen"/> <feat att="inflectionalParadigm" val="MFG0076"/> <feat att="officiallyApproved" val="yes"/> <feat att="frequency" val=".0179"/></FormRepresentation></WordForm>
<WordForm><feat att="grammaticalGender" val="commonGender"/><feat att="definiteness" val="definite"/><feat att="grammaticalNumber" val="singular"/><feat att="case" val="genitiveCase"/>
<FormRepresentation> <feat att="writtenForm" val="julesalmens"/> <feat att="inflectionalParadigm" val="MFG0076"/> <feat att="officiallyApproved" val="yes"/> <feat att="frequency" val=".0357"/></FormRepresentation></WordForm>
<WordForm><feat att="grammaticalGender" val="commonGender"/><feat att="definiteness" val="definite"/><feat att="grammaticalNumber" val="plural"/><feat att="case" val="unspecified"/>
<FormRepresentation> <feat att="writtenForm" val="julesalmerne"/> <feat att="inflectionalParadigm" val="MFG0076"/> <feat att="officiallyApproved" val="yes"/> <feat att="frequency" val=".1071"/></FormRepresentation></WordForm>
<WordForm><feat att="grammaticalGender" val="commonGender"/><feat att="definiteness" val="definite"/><feat att="grammaticalNumber" val="plural"/><feat att="case" val="genitiveCase"/>
<FormRepresentation> <feat att="writtenForm" val="julesalmernes"/> <feat att="inflectionalParadigm" val="MFG0076"/> <feat att="officiallyApproved" val="yes"/> <feat att="frequency" val="0.0"/></FormRepresentation></WordForm>
</LexicalEntry> 
<LexicalEntry><feat att="partOfSpeech" val="commonNoun"/> 
<feat att="id" val="GMU_jordrystelse_1"/> 
<feat att="morphologicalUnitId" val="JORDRYSTELSE"/> 
<feat att="originalSource" val="DDO"/> 
<feat att="independentWord" val="yes"/> 
<feat att="decomposition" val="jord+rystelse"/> 
<Lemma><FormRepresentation> <feat att="writtenForm" val="jordrystelse"/> <feat att="officiallyApproved" val="yes"/> 
<feat att="joiningElement" val="Not analyzed"/> 
</FormRepresentation> </Lemma> 
<WordForm><feat att="grammaticalGender" val="commonGender"/><feat att="definiteness" val="indefinite"/><feat att="grammaticalNumber" val="singular"/><feat att="case" val="unspecified"/>
<FormRepresentation> <feat att="writtenForm" val="jordrystelse"/> <feat att="inflectionalParadigm" val="MFG0076"/> <feat att="officiallyApproved" val="yes"/> <feat att="frequency" val=".125"/></FormRepresentation></WordForm>
<WordForm><feat att="grammaticalGender" val="commonGender"/><feat att="definiteness" val="indefinite"/><feat att="grammaticalNumber" val="singular"/><feat att="case" val="genitiveCase"/>
<FormRepresentation> <feat att="writtenForm" val="jordrystelses"/> <feat att="inflectionalParadigm" val="MFG0076"/> <feat att="officiallyApproved" val="yes"/> <feat att="frequency" val="0.0"/></FormRepresentation></WordForm>
<WordForm><feat att="grammaticalGender" val="commonGender"/><feat att="definiteness" val="indefinite"/><feat att="grammaticalNumber" val="plural"/><feat att="case" val="unspecified"/>
<FormRepresentation> <feat att="writtenForm" val="jordrystelser"/> <feat att="inflectionalParadigm" val="MFG0076"/> <feat att="officiallyApproved" val="yes"/> <feat att="frequency" val=".2321"/></FormRepresentation></WordForm>
<WordForm><feat att="grammaticalGender" val="commonGender"/><feat att="definiteness" val="indefinite"/><feat att="grammaticalNumber" val="plural"/><feat att="case" val="genitiveCase"/>
<FormRepresentation> <feat att="writtenForm" val="jordrystelsers"/> <feat att="inflectionalParadigm" val="MFG0076"/> <feat att="officiallyApproved" val="yes"/> <feat att="frequency" val="0.0"/></FormRepresentation></WordForm>
<WordForm><feat att="grammaticalGender" val="commonGender"/><feat att="definiteness" val="definite"/><feat att="grammaticalNumber" val="singular"/><feat att="case" val="unspecified"/>
<FormRepresentation> <feat att="writtenForm" val="jordrystelsen"/> <feat att="inflectionalParadigm" val="MFG0076"/> <feat att="officiallyApproved" val="yes"/> <feat att="frequency" val=".0357"/></FormRepresentation></WordForm>
<WordForm><feat att="grammaticalGender" val="commonGender"/><feat att="definiteness" val="definite"/><feat att="grammaticalNumber" val="singular"/><feat att="case" val="genitiveCase"/>
<FormRepresentation> <feat att="writtenForm" val="jordrystelsens"/> <feat att="inflectionalParadigm" val="MFG0076"/> <feat att="officiallyApproved" val="yes"/> <feat att="frequency" val="0.0"/></FormRepresentation></WordForm>
<WordForm><feat att="grammaticalGender" val="commonGender"/><feat att="definiteness" val="definite"/><feat att="grammaticalNumber" val="plural"/><feat att="case" val="unspecified"/>
<FormRepresentation> <feat att="writtenForm" val="jordrystelserne"/> <feat att="inflectionalParadigm" val="MFG0076"/> <feat att="officiallyApproved" val="yes"/> <feat att="frequency" val=".0536"/></FormRepresentation></WordForm>
<WordForm><feat att="grammaticalGender" val="commonGender"/><feat att="definiteness" val="definite"/><feat att="grammaticalNumber" val="plural"/><feat att="case" val="genitiveCase"/>
<FormRepresentation> <feat att="writtenForm" val="jordrystelsernes"/> <feat att="inflectionalParadigm" val="MFG0076"/> <feat att="officiallyApproved" val="yes"/> <feat att="frequency" val="0.0"/></FormRepresentation></WordForm>
</LexicalEntry> 
<LexicalEntry><feat att="partOfSpeech" val="commonNoun"/> 
<feat att="id" val="GMU_jødestjerne_1"/> 
<feat att="morphologicalUnitId" val="JØDESTJERNE"/> 
<feat att="originalSource" val="DDO"/> 
<feat att="independentWord" val="yes"/> 
<feat att="decomposition" val="jøde+stjerne"/> 
<Lemma><FormRepresentation> <feat att="writtenForm" val="jødestjerne"/> <feat att="officiallyApproved" val="yes"/> 
<feat att="joiningElement" val="nil"/> 
<feat att="joiningElementResult" val="jødestjerne"/> 
</FormRepresentation> </Lemma> 
<WordForm><feat att="grammaticalGender" val="commonGender"/><feat att="definiteness" val="indefinite"/><feat att="grammaticalNumber" val="singular"/><feat att="case" val="unspecified"/>
<FormRepresentation> <feat att="writtenForm" val="jødestjerne"/> <feat att="inflectionalParadigm" val="MFG0076"/> <feat att="officiallyApproved" val="yes"/> <feat att="frequency" val=".1071"/></FormRepresentation></WordForm>
<WordForm><feat att="grammaticalGender" val="commonGender"/><feat att="definiteness" val="indefinite"/><feat att="grammaticalNumber" val="singular"/><feat att="case" val="genitiveCase"/>
<FormRepresentation> <feat att="writtenForm" val="jødestjernes"/> <feat att="inflectionalParadigm" val="MFG0076"/> <feat att="officiallyApproved" val="yes"/> <feat att="frequency" val="0.0"/></FormRepresentation></WordForm>
<WordForm><feat att="grammaticalGender" val="commonGender"/><feat att="definiteness" val="indefinite"/><feat att="grammaticalNumber" val="plural"/><feat att="case" val="unspecified"/>
<FormRepresentation> <feat att="writtenForm" val="jødestjerner"/> <feat att="inflectionalParadigm" val="MFG0076"/> <feat att="officiallyApproved" val="yes"/> <feat att="frequency" val=".0179"/></FormRepresentation></WordForm>
<WordForm><feat att="grammaticalGender" val="commonGender"/><feat att="definiteness" val="indefinite"/><feat att="grammaticalNumber" val="plural"/><feat att="case" val="genitiveCase"/>
<FormRepresentation> <feat att="writtenForm" val="jødestjerners"/> <feat att="inflectionalParadigm" val="MFG0076"/> <feat att="officiallyApproved" val="yes"/> <feat att="frequency" val="0.0"/></FormRepresentation></WordForm>
<WordForm><feat att="grammaticalGender" val="commonGender"/><feat att="definiteness" val="definite"/><feat att="grammaticalNumber" val="singular"/><feat att="case" val="unspecified"/>
<FormRepresentation> <feat att="writtenForm" val="jødestjernen"/> <feat att="inflectionalParadigm" val="MFG0076"/> <feat att="officiallyApproved" val="yes"/> <feat att="frequency" val=".1071"/></FormRepresentation></WordForm>
<WordForm><feat att="grammaticalGender" val="commonGender"/><feat att="definiteness" val="definite"/><feat att="grammaticalNumber" val="singular"/><feat att="case" val="genitiveCase"/>
<FormRepresentation> <feat att="writtenForm" val="jødestjernens"/> <feat att="inflectionalParadigm" val="MFG0076"/> <feat att="officiallyApproved" val="yes"/> <feat att="frequency" val="0.0"/></FormRepresentation></WordForm>
<WordForm><feat att="grammaticalGender" val="commonGender"/><feat att="definiteness" val="definite"/><feat att="grammaticalNumber" val="plural"/><feat att="case" val="unspecified"/>
<FormRepresentation> <feat att="writtenForm" val="jødestjernerne"/> <feat att="inflectionalParadigm" val="MFG0076"/> <feat att="officiallyApproved" val="yes"/> <feat att="frequency" val="0.0"/></FormRepresentation></WordForm>
<WordForm><feat att="grammaticalGender" val="commonGender"/><feat att="definiteness" val="definite"/><feat att="grammaticalNumber" val="plural"/><feat att="case" val="genitiveCase"/>
<FormRepresentation> <feat att="writtenForm" val="jødestjernernes"/> <feat att="inflectionalParadigm" val="MFG0076"/> <feat att="officiallyApproved" val="yes"/> <feat att="frequency" val="0.0"/></FormRepresentation></WordForm>
</LexicalEntry> 
<LexicalEntry><feat att="partOfSpeech" val="commonNoun"/> 
<feat att="id" val="GMU_julestjerne_1"/> 
<feat att="morphologicalUnitId" val="JULESTJERNE"/> 
<feat att="originalSource" val="DDO"/> 
<feat att="independentWord" val="yes"/> 
<feat att="decomposition" val="jul+e+stjerne"/> 
<Lemma><FormRepresentation> <feat att="writtenForm" val="julestjerne"/> <feat att="officiallyApproved" val="yes"/> 
<feat att="joiningElement" val="nil"/> 
<feat att="joiningElementResult" val="julestjerne"/> 
</FormRepresentation> </Lemma> 
<WordForm><feat att="grammaticalGender" val="commonGender"/><feat att="definiteness" val="indefinite"/><feat att="grammaticalNumber" val="singular"/><feat att="case" val="unspecified"/>
<FormRepresentation> <feat att="writtenForm" val="julestjerne"/> <feat att="inflectionalParadigm" val="MFG0076"/> <feat att="officiallyApproved" val="yes"/> <feat att="frequency" val=".25"/></FormRepresentation></WordForm>
<WordForm><feat att="grammaticalGender" val="commonGender"/><feat att="definiteness" val="indefinite"/><feat att="grammaticalNumber" val="singular"/><feat att="case" val="genitiveCase"/>
<FormRepresentation> <feat att="writtenForm" val="julestjernes"/> <feat att="inflectionalParadigm" val="MFG0076"/> <feat att="officiallyApproved" val="yes"/> <feat att="frequency" val="0.0"/></FormRepresentation></WordForm>
<WordForm><feat att="grammaticalGender" val="commonGender"/><feat att="definiteness" val="indefinite"/><feat att="grammaticalNumber" val="plural"/><feat att="case" val="unspecified"/>
<FormRepresentation> <feat att="writtenForm" val="julestjerner"/> <feat att="inflectionalParadigm" val="MFG0076"/> <feat att="officiallyApproved" val="yes"/> <feat att="frequency" val=".8214"/></FormRepresentation></WordForm>
<WordForm><feat att="grammaticalGender" val="commonGender"/><feat att="definiteness" val="indefinite"/><feat att="grammaticalNumber" val="plural"/><feat att="case" val="genitiveCase"/>
<FormRepresentation> <feat att="writtenForm" val="julestjerners"/> <feat att="inflectionalParadigm" val="MFG0076"/> <feat att="officiallyApproved" val="yes"/> <feat att="frequency" val="0.0"/></FormRepresentation></WordForm>
<WordForm><feat att="grammaticalGender" val="commonGender"/><feat att="definiteness" val="definite"/><feat att="grammaticalNumber" val="singular"/><feat att="case" val="unspecified"/>
<FormRepresentation> <feat att="writtenForm" val="julestjernen"/> <feat att="inflectionalParadigm" val="MFG0076"/> <feat att="officiallyApproved" val="yes"/> <feat att="frequency" val=".2857"/></FormRepresentation></WordForm>
<WordForm><feat att="grammaticalGender" val="commonGender"/><feat att="definiteness" val="definite"/><feat att="grammaticalNumber" val="singular"/><feat att="case" val="genitiveCase"/>
<FormRepresentation> <feat att="writtenForm" val="julestjernens"/> <feat att="inflectionalParadigm" val="MFG0076"/> <feat att="officiallyApproved" val="yes"/> <feat att="frequency" val=".0179"/></FormRepresentation></WordForm>
<WordForm><feat att="grammaticalGender" val="commonGender"/><feat att="definiteness" val="definite"/><feat att="grammaticalNumber" val="plural"/><feat att="case" val="unspecified"/>
<FormRepresentation> <feat att="writtenForm" val="julestjernerne"/> <feat att="inflectionalParadigm" val="MFG0076"/> <feat att="officiallyApproved" val="yes"/> <feat att="frequency" val=".1429"/></FormRepresentation></WordForm>
<WordForm><feat att="grammaticalGender" val="commonGender"/><feat att="definiteness" val="definite"/><feat att="grammaticalNumber" val="plural"/><feat att="case" val="genitiveCase"/>
<FormRepresentation> <feat att="writtenForm" val="julestjernernes"/> <feat att="inflectionalParadigm" val="MFG0076"/> <feat att="officiallyApproved" val="yes"/> <feat att="frequency" val="0.0"/></FormRepresentation></WordForm>
</LexicalEntry> 
<LexicalEntry><feat att="partOfSpeech" val="commonNoun"/> 
<feat att="id" val="GMU_jerntrappe_1"/> 
<feat att="morphologicalUnitId" val="JERNTRAPPE"/> 
<feat att="originalSource" val="DDO"/> 
<feat att="independentWord" val="yes"/> 
<feat att="decomposition" val="jern+trappe"/> 
<Lemma><FormRepresentation> <feat att="writtenForm" val="jerntrappe"/> <feat att="officiallyApproved" val="yes"/> 
<feat att="joiningElement" val="nil"/> 
<feat att="joiningElementResult" val="jerntrappe"/> 
</FormRepresentation> </Lemma> 
<WordForm><feat att="grammaticalGender" val="commonGender"/><feat att="definiteness" val="indefinite"/><feat att="grammaticalNumber" val="singular"/><feat att="case" val="unspecified"/>
<FormRepresentation> <feat att="writtenForm" val="jerntrappe"/> <feat att="inflectionalParadigm" val="MFG0076"/> <feat att="officiallyApproved" val="yes"/> <feat att="frequency" val=".0536"/></FormRepresentation></WordForm>
<WordForm><feat att="grammaticalGender" val="commonGender"/><feat att="definiteness" val="indefinite"/><feat att="grammaticalNumber" val="singular"/><feat att="case" val="genitiveCase"/>
<FormRepresentation> <feat att="writtenForm" val="jerntrappes"/> <feat att="inflectionalParadigm" val="MFG0076"/> <feat att="officiallyApproved" val="yes"/> <feat att="frequency" val="0.0"/></FormRepresentation></WordForm>
<WordForm><feat att="grammaticalGender" val="commonGender"/><feat att="definiteness" val="indefinite"/><feat att="grammaticalNumber" val="plural"/><feat att="case" val="unspecified"/>
<FormRepresentation> <feat att="writtenForm" val="jerntrapper"/> <feat att="inflectionalParadigm" val="MFG0076"/> <feat att="officiallyApproved" val="yes"/> <feat att="frequency" val="0.0"/></FormRepresentation></WordForm>
<WordForm><feat att="grammaticalGender" val="commonGender"/><feat att="definiteness" val="indefinite"/><feat att="grammaticalNumber" val="plural"/><feat att="case" val="genitiveCase"/>
<FormRepresentation> <feat att="writtenForm" val="jerntrappers"/> <feat att="inflectionalParadigm" val="MFG0076"/> <feat att="officiallyApproved" val="yes"/> <feat att="frequency" val="0.0"/></FormRepresentation></WordForm>
<WordForm><feat att="grammaticalGender" val="commonGender"/><feat att="definiteness" val="definite"/><feat att="grammaticalNumber" val="singular"/><feat att="case" val="unspecified"/>
<FormRepresentation> <feat att="writtenForm" val="jerntrappen"/> <feat att="inflectionalParadigm" val="MFG0076"/> <feat att="officiallyApproved" val="yes"/> <feat att="frequency" val=".0714"/></FormRepresentation></WordForm>
<WordForm><feat att="grammaticalGender" val="commonGender"/><feat att="definiteness" val="definite"/><feat att="grammaticalNumber" val="singular"/><feat att="case" val="genitiveCase"/>
<FormRepresentation> <feat att="writtenForm" val="jerntrappens"/> <feat att="inflectionalParadigm" val="MFG0076"/> <feat att="officiallyApproved" val="yes"/> <feat att="frequency" val="0.0"/></FormRepresentation></WordForm>
<WordForm><feat att="grammaticalGender" val="commonGender"/><feat att="definiteness" val="definite"/><feat att="grammaticalNumber" val="plural"/><feat att="case" val="unspecified"/>
<FormRepresentation> <feat att="writtenForm" val="jerntrapperne"/> <feat att="inflectionalParadigm" val="MFG0076"/> <feat att="officiallyApproved" val="yes"/> <feat att="frequency" val=".0179"/></FormRepresentation></WordForm>
<WordForm><feat att="grammaticalGender" val="commonGender"/><feat att="definiteness" val="definite"/><feat att="grammaticalNumber" val="plural"/><feat att="case" val="genitiveCase"/>
<FormRepresentation> <feat att="writtenForm" val="jerntrappernes"/> <feat att="inflectionalParadigm" val="MFG0076"/> <feat att="officiallyApproved" val="yes"/> <feat att="frequency" val="0.0"/></FormRepresentation></WordForm>
</LexicalEntry> 
<LexicalEntry><feat att="partOfSpeech" val="commonNoun"/> 
<feat att="id" val="GMU_juleforberedelse_1"/> 
<feat att="morphologicalUnitId" val="JULEFORBEREDELSE"/> 
<feat att="originalSource" val="DDO"/> 
<feat att="independentWord" val="yes"/> 
<feat att="decomposition" val="jul+e+forberedelse"/> 
<Lemma><FormRepresentation> <feat att="writtenForm" val="juleforberedelse"/> <feat att="officiallyApproved" val="yes"/> 
<feat att="joiningElement" val="Not analyzed"/> 
</FormRepresentation> </Lemma> 
<WordForm><feat att="grammaticalGender" val="commonGender"/><feat att="definiteness" val="indefinite"/><feat att="grammaticalNumber" val="singular"/><feat att="case" val="unspecified"/>
<FormRepresentation> <feat att="writtenForm" val="juleforberedelse"/> <feat att="inflectionalParadigm" val="MFG0076"/> <feat att="officiallyApproved" val="yes"/> <feat att="frequency" val="0.0"/></FormRepresentation></WordForm>
<WordForm><feat att="grammaticalGender" val="commonGender"/><feat att="definiteness" val="indefinite"/><feat att="grammaticalNumber" val="singular"/><feat att="case" val="genitiveCase"/>
<FormRepresentation> <feat att="writtenForm" val="juleforberedelses"/> <feat att="inflectionalParadigm" val="MFG0076"/> <feat att="officiallyApproved" val="yes"/> <feat att="frequency" val="0.0"/></FormRepresentation></WordForm>
<WordForm><feat att="grammaticalGender" val="commonGender"/><feat att="definiteness" val="indefinite"/><feat att="grammaticalNumber" val="plural"/><feat att="case" val="unspecified"/>
<FormRepresentation> <feat att="writtenForm" val="juleforberedelser"/> <feat att="inflectionalParadigm" val="MFG0076"/> <feat att="officiallyApproved" val="yes"/> <feat att="frequency" val=".2143"/></FormRepresentation></WordForm>
<WordForm><feat att="grammaticalGender" val="commonGender"/><feat att="definiteness" val="indefinite"/><feat att="grammaticalNumber" val="plural"/><feat att="case" val="genitiveCase"/>
<FormRepresentation> <feat att="writtenForm" val="juleforberedelsers"/> <feat att="inflectionalParadigm" val="MFG0076"/> <feat att="officiallyApproved" val="yes"/> <feat att="frequency" val="0.0"/></FormRepresentation></WordForm>
<WordForm><feat att="grammaticalGender" val="commonGender"/><feat att="definiteness" val="definite"/><feat att="grammaticalNumber" val="singular"/><feat att="case" val="unspecified"/>
<FormRepresentation> <feat att="writtenForm" val="juleforberedelsen"/> <feat att="inflectionalParadigm" val="MFG0076"/> <feat att="officiallyApproved" val="yes"/> <feat att="frequency" val="0.0"/></FormRepresentation></WordForm>
<WordForm><feat att="grammaticalGender" val="commonGender"/><feat att="definiteness" val="definite"/><feat att="grammaticalNumber" val="singular"/><feat att="case" val="genitiveCase"/>
<FormRepresentation> <feat att="writtenForm" val="juleforberedelsens"/> <feat att="inflectionalParadigm" val="MFG0076"/> <feat att="officiallyApproved" val="yes"/> <feat att="frequency" val="0.0"/></FormRepresentation></WordForm>
<WordForm><feat att="grammaticalGender" val="commonGender"/><feat att="definiteness" val="definite"/><feat att="grammaticalNumber" val="plural"/><feat att="case" val="unspecified"/>
<FormRepresentation> <feat att="writtenForm" val="juleforberedelserne"/> <feat att="inflectionalParadigm" val="MFG0076"/> <feat att="officiallyApproved" val="yes"/> <feat att="frequency" val=".3929"/></FormRepresentation></WordForm>
<WordForm><feat att="grammaticalGender" val="commonGender"/><feat att="definiteness" val="definite"/><feat att="grammaticalNumber" val="plural"/><feat att="case" val="genitiveCase"/>
<FormRepresentation> <feat att="writtenForm" val="juleforberedelsernes"/> <feat att="inflectionalParadigm" val="MFG0076"/> <feat att="officiallyApproved" val="yes"/> <feat att="frequency" val="0.0"/></FormRepresentation></WordForm>
</LexicalEntry> 
<LexicalEntry><feat att="partOfSpeech" val="commonNoun"/> 
<feat att="id" val="GMU_julesind_1"/> 
<feat att="morphologicalUnitId" val="JULESIND"/> 
<feat att="originalSource" val="DDO"/> 
<feat att="independentWord" val="yes"/> 
<feat att="decomposition" val="jul+e+sind"/> 
<Lemma><FormRepresentation> <feat att="writtenForm" val="julesind"/> <feat att="officiallyApproved" val="yes"/> 
<feat att="joiningElement" val="Not analyzed"/> 
</FormRepresentation> </Lemma> 
<WordForm><feat att="grammaticalGender" val="neuter"/><feat att="definiteness" val="indefinite"/><feat att="grammaticalNumber" val="singular"/><feat att="case" val="unspecified"/>
<FormRepresentation> <feat att="writtenForm" val="julesind"/> <feat att="inflectionalParadigm" val="MFG0221"/> <feat att="officiallyApproved" val="yes"/> <feat att="frequency" val=".0536"/></FormRepresentation></WordForm>
<WordForm><feat att="grammaticalGender" val="neuter"/><feat att="definiteness" val="indefinite"/><feat att="grammaticalNumber" val="singular"/><feat att="case" val="genitiveCase"/>
<FormRepresentation> <feat att="writtenForm" val="julesinds"/> <feat att="inflectionalParadigm" val="MFG0221"/> <feat att="officiallyApproved" val="yes"/> <feat att="frequency" val="0.0"/></FormRepresentation></WordForm>
<WordForm><feat att="grammaticalGender" val="neuter"/><feat att="definiteness" val="definite"/><feat att="grammaticalNumber" val="singular"/><feat att="case" val="unspecified"/>
<FormRepresentation> <feat att="writtenForm" val="julesindet"/> <feat att="inflectionalParadigm" val="MFG0221"/> <feat att="officiallyApproved" val="yes"/> <feat att="frequency" val="0.0"/></FormRepresentation></WordForm>
<WordForm><feat att="grammaticalGender" val="neuter"/><feat att="definiteness" val="definite"/><feat att="grammaticalNumber" val="singular"/><feat att="case" val="genitiveCase"/>
<FormRepresentation> <feat att="writtenForm" val="julesindets"/> <feat att="inflectionalParadigm" val="MFG0221"/> <feat att="officiallyApproved" val="yes"/> <feat att="frequency" val="0.0"/></FormRepresentation></WordForm>
</LexicalEntry> 
<LexicalEntry><feat att="partOfSpeech" val="commonNoun"/> 
<feat att="id" val="GMU_jordemodertaske_1"/> 
<feat att="morphologicalUnitId" val="JORDEMODERTASKE"/> 
<feat att="originalSource" val="DDO"/> 
<feat att="independentWord" val="yes"/> 
<feat att="decomposition" val="jordemoder+taske"/> 
<Lemma><FormRepresentation> <feat att="writtenForm" val="jordemodertaske"/> <feat att="officiallyApproved" val="yes"/> 
<feat att="joiningElement" val="nil"/> 
<feat att="joiningElementResult" val="jordemodertaske"/> 
</FormRepresentation> </Lemma> 
<WordForm><feat att="grammaticalGender" val="commonGender"/><feat att="definiteness" val="indefinite"/><feat att="grammaticalNumber" val="singular"/><feat att="case" val="unspecified"/>
<FormRepresentation> <feat att="writtenForm" val="jordemodertaske"/> <feat att="inflectionalParadigm" val="MFG0076"/> <feat att="officiallyApproved" val="yes"/> <feat att="frequency" val=".0179"/></FormRepresentation></WordForm>
<WordForm><feat att="grammaticalGender" val="commonGender"/><feat att="definiteness" val="indefinite"/><feat att="grammaticalNumber" val="singular"/><feat att="case" val="genitiveCase"/>
<FormRepresentation> <feat att="writtenForm" val="jordemodertaskes"/> <feat att="inflectionalParadigm" val="MFG0076"/> <feat att="officiallyApproved" val="yes"/> <feat att="frequency" val="0.0"/></FormRepresentation></WordForm>
<WordForm><feat att="grammaticalGender" val="commonGender"/><feat att="definiteness" val="indefinite"/><feat att="grammaticalNumber" val="plural"/><feat att="case" val="unspecified"/>
<FormRepresentation> <feat att="writtenForm" val="jordemodertasker"/> <feat att="inflectionalParadigm" val="MFG0076"/> <feat att="officiallyApproved" val="yes"/> <feat att="frequency" val="0.0"/></FormRepresentation></WordForm>
<WordForm><feat att="grammaticalGender" val="commonGender"/><feat att="definiteness" val="indefinite"/><feat att="grammaticalNumber" val="plural"/><feat att="case" val="genitiveCase"/>
<FormRepresentation> <feat att="writtenForm" val="jordemodertaskers"/> <feat att="inflectionalParadigm" val="MFG0076"/> <feat att="officiallyApproved" val="yes"/> <feat att="frequency" val="0.0"/></FormRepresentation></WordForm>
<WordForm><feat att="grammaticalGender" val="commonGender"/><feat att="definiteness" val="definite"/><feat att="grammaticalNumber" val="singular"/><feat att="case" val="unspecified"/>
<FormRepresentation> <feat att="writtenForm" val="jordemodertasken"/> <feat att="inflectionalParadigm" val="MFG0076"/> <feat att="officiallyApproved" val="yes"/> <feat att="frequency" val=".125"/></FormRepresentation></WordForm>
<WordForm><feat att="grammaticalGender" val="commonGender"/><feat att="definiteness" val="definite"/><feat att="grammaticalNumber" val="singular"/><feat att="case" val="genitiveCase"/>
<FormRepresentation> <feat att="writtenForm" val="jordemodertaskens"/> <feat att="inflectionalParadigm" val="MFG0076"/> <feat att="officiallyApproved" val="yes"/> <feat att="frequency" val="0.0"/></FormRepresentation></WordForm>
<WordForm><feat att="grammaticalGender" val="commonGender"/><feat att="definiteness" val="definite"/><feat att="grammaticalNumber" val="plural"/><feat att="case" val="unspecified"/>
<FormRepresentation> <feat att="writtenForm" val="jordemodertaskerne"/> <feat att="inflectionalParadigm" val="MFG0076"/> <feat att="officiallyApproved" val="yes"/> <feat att="frequency" val="0.0"/></FormRepresentation></WordForm>
<WordForm><feat att="grammaticalGender" val="commonGender"/><feat att="definiteness" val="definite"/><feat att="grammaticalNumber" val="plural"/><feat att="case" val="genitiveCase"/>
<FormRepresentation> <feat att="writtenForm" val="jordemodertaskernes"/> <feat att="inflectionalParadigm" val="MFG0076"/> <feat att="officiallyApproved" val="yes"/> <feat att="frequency" val="0.0"/></FormRepresentation></WordForm>
</LexicalEntry> 
<LexicalEntry><feat att="partOfSpeech" val="commonNoun"/> 
<feat att="id" val="GMU_judasøre_1"/> 
<feat att="morphologicalUnitId" val="JUDASØRE"/> 
<feat att="originalSource" val="DDO"/> 
<feat att="independentWord" val="yes"/> 
<feat att="decomposition" val="judas+øre"/> 
<Lemma><FormRepresentation> <feat att="writtenForm" val="judasøre"/> <feat att="officiallyApproved" val="yes"/> 
<feat att="joiningElement" val="nil"/> 
<feat att="joiningElementResult" val="judasøre"/> 
</FormRepresentation> </Lemma> 
<WordForm><feat att="grammaticalGender" val="neuter"/><feat att="definiteness" val="indefinite"/><feat att="grammaticalNumber" val="singular"/><feat att="case" val="unspecified"/>
<FormRepresentation> <feat att="writtenForm" val="judasøre"/> <feat att="inflectionalParadigm" val="MFG0092"/> <feat att="officiallyApproved" val="yes"/> <feat att="frequency" val=".1071"/></FormRepresentation></WordForm>
<WordForm><feat att="grammaticalGender" val="neuter"/><feat att="definiteness" val="indefinite"/><feat att="grammaticalNumber" val="singular"/><feat att="case" val="genitiveCase"/>
<FormRepresentation> <feat att="writtenForm" val="judasøres"/> <feat att="inflectionalParadigm" val="MFG0092"/> <feat att="officiallyApproved" val="yes"/> <feat att="frequency" val="0.0"/></FormRepresentation></WordForm>
<WordForm><feat att="grammaticalGender" val="neuter"/><feat att="definiteness" val="indefinite"/><feat att="grammaticalNumber" val="plural"/><feat att="case" val="unspecified"/>
<FormRepresentation> <feat att="writtenForm" val="judasører"/> <feat att="inflectionalParadigm" val="MFG0092"/> <feat att="officiallyApproved" val="yes"/> <feat att="frequency" val="0.0"/></FormRepresentation></WordForm>
<WordForm><feat att="grammaticalGender" val="neuter"/><feat att="definiteness" val="indefinite"/><feat att="grammaticalNumber" val="plural"/><feat att="case" val="genitiveCase"/>
<FormRepresentation> <feat att="writtenForm" val="judasørers"/> <feat att="inflectionalParadigm" val="MFG0092"/> <feat att="officiallyApproved" val="yes"/> <feat att="frequency" val="0.0"/></FormRepresentation></WordForm>
<WordForm><feat att="grammaticalGender" val="neuter"/><feat att="definiteness" val="definite"/><feat att="grammaticalNumber" val="singular"/><feat att="case" val="unspecified"/>
<FormRepresentation> <feat att="writtenForm" val="judasøret"/> <feat att="inflectionalParadigm" val="MFG0092"/> <feat att="officiallyApproved" val="yes"/> <feat att="frequency" val="0.0"/></FormRepresentation></WordForm>
<WordForm><feat att="grammaticalGender" val="neuter"/><feat att="definiteness" val="definite"/><feat att="grammaticalNumber" val="singular"/><feat att="case" val="genitiveCase"/>
<FormRepresentation> <feat att="writtenForm" val="judasørets"/> <feat att="inflectionalParadigm" val="MFG0092"/> <feat att="officiallyApproved" val="yes"/> <feat att="frequency" val="0.0"/></FormRepresentation></WordForm>
<WordForm><feat att="grammaticalGender" val="neuter"/><feat att="definiteness" val="definite"/><feat att="grammaticalNumber" val="plural"/><feat att="case" val="unspecified"/>
<FormRepresentation> <feat att="writtenForm" val="judasørerne"/> <feat att="inflectionalParadigm" val="MFG0092"/> <feat att="officiallyApproved" val="yes"/> <feat att="frequency" val="0.0"/></FormRepresentation></WordForm>
<WordForm><feat att="grammaticalGender" val="neuter"/><feat att="definiteness" val="definite"/><feat att="grammaticalNumber" val="plural"/><feat att="case" val="genitiveCase"/>
<FormRepresentation> <feat att="writtenForm" val="judasørernes"/> <feat att="inflectionalParadigm" val="MFG0092"/> <feat att="officiallyApproved" val="yes"/> <feat att="frequency" val="0.0"/></FormRepresentation></WordForm>
</LexicalEntry> 
<LexicalEntry><feat att="partOfSpeech" val="commonNoun"/> 
<feat att="id" val="GMU_jagttaske_1"/> 
<feat att="morphologicalUnitId" val="JAGTTASKE"/> 
<feat att="originalSource" val="DDO"/> 
<feat att="independentWord" val="yes"/> 
<feat att="decomposition" val="jagt+taske"/> 
<Lemma><FormRepresentation> <feat att="writtenForm" val="jagttaske"/> <feat att="officiallyApproved" val="yes"/> 
<feat att="joiningElement" val="nil"/> 
<feat att="joiningElementResult" val="jagttaske"/> 
</FormRepresentation> </Lemma> 
<WordForm><feat att="grammaticalGender" val="commonGender"/><feat att="definiteness" val="indefinite"/><feat att="grammaticalNumber" val="singular"/><feat att="case" val="unspecified"/>
<FormRepresentation> <feat att="writtenForm" val="jagttaske"/> <feat att="inflectionalParadigm" val="MFG0076"/> <feat att="officiallyApproved" val="yes"/> <feat att="frequency" val="0.0"/></FormRepresentation></WordForm>
<WordForm><feat att="grammaticalGender" val="commonGender"/><feat att="definiteness" val="indefinite"/><feat att="grammaticalNumber" val="singular"/><feat att="case" val="genitiveCase"/>
<FormRepresentation> <feat att="writtenForm" val="jagttaskes"/> <feat att="inflectionalParadigm" val="MFG0076"/> <feat att="officiallyApproved" val="yes"/> <feat att="frequency" val="0.0"/></FormRepresentation></WordForm>
<WordForm><feat att="grammaticalGender" val="commonGender"/><feat att="definiteness" val="indefinite"/><feat att="grammaticalNumber" val="plural"/><feat att="case" val="unspecified"/>
<FormRepresentation> <feat att="writtenForm" val="jagttasker"/> <feat att="inflectionalParadigm" val="MFG0076"/> <feat att="officiallyApproved" val="yes"/> <feat att="frequency" val=".0179"/></FormRepresentation></WordForm>
<WordForm><feat att="grammaticalGender" val="commonGender"/><feat att="definiteness" val="indefinite"/><feat att="grammaticalNumber" val="plural"/><feat att="case" val="genitiveCase"/>
<FormRepresentation> <feat att="writtenForm" val="jagttaskers"/> <feat att="inflectionalParadigm" val="MFG0076"/> <feat att="officiallyApproved" val="yes"/> <feat att="frequency" val="0.0"/></FormRepresentation></WordForm>
<WordForm><feat att="grammaticalGender" val="commonGender"/><feat att="definiteness" val="definite"/><feat att="grammaticalNumber" val="singular"/><feat att="case" val="unspecified"/>
<FormRepresentation> <feat att="writtenForm" val="jagttasken"/> <feat att="inflectionalParadigm" val="MFG0076"/> <feat att="officiallyApproved" val="yes"/> <feat att="frequency" val=".0714"/></FormRepresentation></WordForm>
<WordForm><feat att="grammaticalGender" val="commonGender"/><feat att="definiteness" val="definite"/><feat att="grammaticalNumber" val="singular"/><feat att="case" val="genitiveCase"/>
<FormRepresentation> <feat att="writtenForm" val="jagttaskens"/> <feat att="inflectionalParadigm" val="MFG0076"/> <feat att="officiallyApproved" val="yes"/> <feat att="frequency" val="0.0"/></FormRepresentation></WordForm>
<WordForm><feat att="grammaticalGender" val="commonGender"/><feat att="definiteness" val="definite"/><feat att="grammaticalNumber" val="plural"/><feat att="case" val="unspecified"/>
<FormRepresentation> <feat att="writtenForm" val="jagttaskerne"/> <feat att="inflectionalParadigm" val="MFG0076"/> <feat att="officiallyApproved" val="yes"/> <feat att="frequency" val="0.0"/></FormRepresentation></WordForm>
<WordForm><feat att="grammaticalGender" val="commonGender"/><feat att="definiteness" val="definite"/><feat att="grammaticalNumber" val="plural"/><feat att="case" val="genitiveCase"/>
<FormRepresentation> <feat att="writtenForm" val="jagttaskernes"/> <feat att="inflectionalParadigm" val="MFG0076"/> <feat att="officiallyApproved" val="yes"/> <feat att="frequency" val="0.0"/></FormRepresentation></WordForm>
</LexicalEntry> 
<LexicalEntry><feat att="partOfSpeech" val="commonNoun"/> 
<feat att="id" val="GMU_jordbærtærte_1"/> 
<feat att="morphologicalUnitId" val="JORDBÆRTÆRTE"/> 
<feat att="originalSource" val="DDO"/> 
<feat att="independentWord" val="yes"/> 
<feat att="decomposition" val="jordbær+tærte"/> 
<Lemma><FormRepresentation> <feat att="writtenForm" val="jordbærtærte"/> <feat att="officiallyApproved" val="yes"/> 
<feat att="joiningElement" val="nil"/> 
<feat att="joiningElementResult" val="jordbærtærte"/> 
</FormRepresentation> </Lemma> 
<WordForm><feat att="grammaticalGender" val="commonGender"/><feat att="definiteness" val="indefinite"/><feat att="grammaticalNumber" val="singular"/><feat att="case" val="unspecified"/>
<FormRepresentation> <feat att="writtenForm" val="jordbærtærte"/> <feat att="inflectionalParadigm" val="MFG0076"/> <feat att="officiallyApproved" val="yes"/> <feat att="frequency" val=".0179"/></FormRepresentation></WordForm>
<WordForm><feat att="grammaticalGender" val="commonGender"/><feat att="definiteness" val="indefinite"/><feat att="grammaticalNumber" val="singular"/><feat att="case" val="genitiveCase"/>
<FormRepresentation> <feat att="writtenForm" val="jordbærtærtes"/> <feat att="inflectionalParadigm" val="MFG0076"/> <feat att="officiallyApproved" val="yes"/> <feat att="frequency" val="0.0"/></FormRepresentation></WordForm>
<WordForm><feat att="grammaticalGender" val="commonGender"/><feat att="definiteness" val="indefinite"/><feat att="grammaticalNumber" val="plural"/><feat att="case" val="unspecified"/>
<FormRepresentation> <feat att="writtenForm" val="jordbærtærter"/> <feat att="inflectionalParadigm" val="MFG0076"/> <feat att="officiallyApproved" val="yes"/> <feat att="frequency" val="0.0"/></FormRepresentation></WordForm>
<WordForm><feat att="grammaticalGender" val="commonGender"/><feat att="definiteness" val="indefinite"/><feat att="grammaticalNumber" val="plural"/><feat att="case" val="genitiveCase"/>
<FormRepresentation> <feat att="writtenForm" val="jordbærtærters"/> <feat att="inflectionalParadigm" val="MFG0076"/> <feat att="officiallyApproved" val="yes"/> <feat att="frequency" val="0.0"/></FormRepresentation></WordForm>
<WordForm><feat att="grammaticalGender" val="commonGender"/><feat att="definiteness" val="definite"/><feat att="grammaticalNumber" val="singular"/><feat att="case" val="unspecified"/>
<FormRepresentation> <feat att="writtenForm" val="jordbærtærten"/> <feat att="inflectionalParadigm" val="MFG0076"/> <feat att="officiallyApproved" val="yes"/> <feat att="frequency" val=".0179"/></FormRepresentation></WordForm>
<WordForm><feat att="grammaticalGender" val="commonGender"/><feat att="definiteness" val="definite"/><feat att="grammaticalNumber" val="singular"/><feat att="case" val="genitiveCase"/>
<FormRepresentation> <feat att="writtenForm" val="jordbærtærtens"/> <feat att="inflectionalParadigm" val="MFG0076"/> <feat att="officiallyApproved" val="yes"/> <feat att="frequency" val="0.0"/></FormRepresentation></WordForm>
<WordForm><feat att="grammaticalGender" val="commonGender"/><feat att="definiteness" val="definite"/><feat att="grammaticalNumber" val="plural"/><feat att="case" val="unspecified"/>
<FormRepresentation> <feat att="writtenForm" val="jordbærtærterne"/> <feat att="inflectionalParadigm" val="MFG0076"/> <feat att="officiallyApproved" val="yes"/> <feat att="frequency" val="0.0"/></FormRepresentation></WordForm>
<WordForm><feat att="grammaticalGender" val="commonGender"/><feat att="definiteness" val="definite"/><feat att="grammaticalNumber" val="plural"/><feat att="case" val="genitiveCase"/>
<FormRepresentation> <feat att="writtenForm" val="jordbærtærternes"/> <feat att="inflectionalParadigm" val="MFG0076"/> <feat att="officiallyApproved" val="yes"/> <feat att="frequency" val="0.0"/></FormRepresentation></WordForm>
</LexicalEntry> 
<LexicalEntry><feat att="partOfSpeech" val="commonNoun"/> 
<feat att="id" val="GMU_juleplatte_1"/> 
<feat att="morphologicalUnitId" val="JULEPLATTE"/> 
<feat att="originalSource" val="DDO"/> 
<feat att="independentWord" val="yes"/> 
<feat att="decomposition" val="jul+e+platte"/> 
<Lemma><FormRepresentation> <feat att="writtenForm" val="juleplatte"/> <feat att="officiallyApproved" val="yes"/> 
<feat att="joiningElement" val="nil"/> 
<feat att="joiningElementResult" val="juleplatte"/> 
</FormRepresentation> </Lemma> 
<WordForm><feat att="grammaticalGender" val="commonGender"/><feat att="definiteness" val="indefinite"/><feat att="grammaticalNumber" val="singular"/><feat att="case" val="unspecified"/>
<FormRepresentation> <feat att="writtenForm" val="juleplatte"/> <feat att="inflectionalParadigm" val="MFG0076"/> <feat att="officiallyApproved" val="yes"/> <feat att="frequency" val=".0536"/></FormRepresentation></WordForm>
<WordForm><feat att="grammaticalGender" val="commonGender"/><feat att="definiteness" val="indefinite"/><feat att="grammaticalNumber" val="singular"/><feat att="case" val="genitiveCase"/>
<FormRepresentation> <feat att="writtenForm" val="juleplattes"/> <feat att="inflectionalParadigm" val="MFG0076"/> <feat att="officiallyApproved" val="yes"/> <feat att="frequency" val="0.0"/></FormRepresentation></WordForm>
<WordForm><feat att="grammaticalGender" val="commonGender"/><feat att="definiteness" val="indefinite"/><feat att="grammaticalNumber" val="plural"/><feat att="case" val="unspecified"/>
<FormRepresentation> <feat att="writtenForm" val="juleplatter"/> <feat att="inflectionalParadigm" val="MFG0076"/> <feat att="officiallyApproved" val="yes"/> <feat att="frequency" val=".25"/></FormRepresentation></WordForm>
<WordForm><feat att="grammaticalGender" val="commonGender"/><feat att="definiteness" val="indefinite"/><feat att="grammaticalNumber" val="plural"/><feat att="case" val="genitiveCase"/>
<FormRepresentation> <feat att="writtenForm" val="juleplatters"/> <feat att="inflectionalParadigm" val="MFG0076"/> <feat att="officiallyApproved" val="yes"/> <feat att="frequency" val="0.0"/></FormRepresentation></WordForm>
<WordForm><feat att="grammaticalGender" val="commonGender"/><feat att="definiteness" val="definite"/><feat att="grammaticalNumber" val="singular"/><feat att="case" val="unspecified"/>
<FormRepresentation> <feat att="writtenForm" val="juleplatten"/> <feat att="inflectionalParadigm" val="MFG0076"/> <feat att="officiallyApproved" val="yes"/> <feat att="frequency" val=".0179"/></FormRepresentation></WordForm>
<WordForm><feat att="grammaticalGender" val="commonGender"/><feat att="definiteness" val="definite"/><feat att="grammaticalNumber" val="singular"/><feat att="case" val="genitiveCase"/>
<FormRepresentation> <feat att="writtenForm" val="juleplattens"/> <feat att="inflectionalParadigm" val="MFG0076"/> <feat att="officiallyApproved" val="yes"/> <feat att="frequency" val="0.0"/></FormRepresentation></WordForm>
<WordForm><feat att="grammaticalGender" val="commonGender"/><feat att="definiteness" val="definite"/><feat att="grammaticalNumber" val="plural"/><feat att="case" val="unspecified"/>
<FormRepresentation> <feat att="writtenForm" val="juleplatterne"/> <feat att="inflectionalParadigm" val="MFG0076"/> <feat att="officiallyApproved" val="yes"/> <feat att="frequency" val=".0714"/></FormRepresentation></WordForm>
<WordForm><feat att="grammaticalGender" val="commonGender"/><feat att="definiteness" val="definite"/><feat att="grammaticalNumber" val="plural"/><feat att="case" val="genitiveCase"/>
<FormRepresentation> <feat att="writtenForm" val="juleplatternes"/> <feat att="inflectionalParadigm" val="MFG0076"/> <feat att="officiallyApproved" val="yes"/> <feat att="frequency" val="0.0"/></FormRepresentation></WordForm>
</LexicalEntry> 
<LexicalEntry><feat att="partOfSpeech" val="commonNoun"/> 
<feat att="id" val="GMU_jydepotte_1"/> 
<feat att="morphologicalUnitId" val="JYDEPOTTE"/> 
<feat att="originalSource" val="DDO"/> 
<feat att="independentWord" val="yes"/> 
<feat att="decomposition" val="jyde+potte"/> 
<Lemma><FormRepresentation> <feat att="writtenForm" val="jydepotte"/> <feat att="officiallyApproved" val="yes"/> 
<feat att="joiningElement" val="nil"/> 
<feat att="joiningElementResult" val="jydepotte"/> 
</FormRepresentation> </Lemma> 
<WordForm><feat att="grammaticalGender" val="commonGender"/><feat att="definiteness" val="indefinite"/><feat att="grammaticalNumber" val="singular"/><feat att="case" val="unspecified"/>
<FormRepresentation> <feat att="writtenForm" val="jydepotte"/> <feat att="inflectionalParadigm" val="MFG0076"/> <feat att="officiallyApproved" val="yes"/> <feat att="frequency" val=".1071"/></FormRepresentation></WordForm>
<WordForm><feat att="grammaticalGender" val="commonGender"/><feat att="definiteness" val="indefinite"/><feat att="grammaticalNumber" val="singular"/><feat att="case" val="genitiveCase"/>
<FormRepresentation> <feat att="writtenForm" val="jydepottes"/> <feat att="inflectionalParadigm" val="MFG0076"/> <feat att="officiallyApproved" val="yes"/> <feat att="frequency" val="0.0"/></FormRepresentation></WordForm>
<WordForm><feat att="grammaticalGender" val="commonGender"/><feat att="definiteness" val="indefinite"/><feat att="grammaticalNumber" val="plural"/><feat att="case" val="unspecified"/>
<FormRepresentation> <feat att="writtenForm" val="jydepotter"/> <feat att="inflectionalParadigm" val="MFG0076"/> <feat att="officiallyApproved" val="yes"/> <feat att="frequency" val=".0893"/></FormRepresentation></WordForm>
<WordForm><feat att="grammaticalGender" val="commonGender"/><feat att="definiteness" val="indefinite"/><feat att="grammaticalNumber" val="plural"/><feat att="case" val="genitiveCase"/>
<FormRepresentation> <feat att="writtenForm" val="jydepotters"/> <feat att="inflectionalParadigm" val="MFG0076"/> <feat att="officiallyApproved" val="yes"/> <feat att="frequency" val="0.0"/></FormRepresentation></WordForm>
<WordForm><feat att="grammaticalGender" val="commonGender"/><feat att="definiteness" val="definite"/><feat att="grammaticalNumber" val="singular"/><feat att="case" val="unspecified"/>
<FormRepresentation> <feat att="writtenForm" val="jydepotten"/> <feat att="inflectionalParadigm" val="MFG0076"/> <feat att="officiallyApproved" val="yes"/> <feat att="frequency" val=".0179"/></FormRepresentation></WordForm>
<WordForm><feat att="grammaticalGender" val="commonGender"/><feat att="definiteness" val="definite"/><feat att="grammaticalNumber" val="singular"/><feat att="case" val="genitiveCase"/>
<FormRepresentation> <feat att="writtenForm" val="jydepottens"/> <feat att="inflectionalParadigm" val="MFG0076"/> <feat att="officiallyApproved" val="yes"/> <feat att="frequency" val="0.0"/></FormRepresentation></WordForm>
<WordForm><feat att="grammaticalGender" val="commonGender"/><feat att="definiteness" val="definite"/><feat att="grammaticalNumber" val="plural"/><feat att="case" val="unspecified"/>
<FormRepresentation> <feat att="writtenForm" val="jydepotterne"/> <feat att="inflectionalParadigm" val="MFG0076"/> <feat att="officiallyApproved" val="yes"/> <feat att="frequency" val=".0357"/></FormRepresentation></WordForm>
<WordForm><feat att="grammaticalGender" val="commonGender"/><feat att="definiteness" val="definite"/><feat att="grammaticalNumber" val="plural"/><feat att="case" val="genitiveCase"/>
<FormRepresentation> <feat att="writtenForm" val="jydepotternes"/> <feat att="inflectionalParadigm" val="MFG0076"/> <feat att="officiallyApproved" val="yes"/> <feat att="frequency" val="0.0"/></FormRepresentation></WordForm>
</LexicalEntry> 
<LexicalEntry><feat att="partOfSpeech" val="commonNoun"/> 
<feat att="id" val="GMU_jernpille_1"/> 
<feat att="morphologicalUnitId" val="JERNPILLE"/> 
<feat att="originalSource" val="DDO"/> 
<feat att="independentWord" val="yes"/> 
<feat att="decomposition" val="jern+pille"/> 
<Lemma><FormRepresentation> <feat att="writtenForm" val="jernpille"/> <feat att="officiallyApproved" val="yes"/> 
<feat att="joiningElement" val="nil"/> 
<feat att="joiningElementResult" val="jernpille"/> 
</FormRepresentation> </Lemma> 
<WordForm><feat att="grammaticalGender" val="commonGender"/><feat att="definiteness" val="indefinite"/><feat att="grammaticalNumber" val="singular"/><feat att="case" val="unspecified"/>
<FormRepresentation> <feat att="writtenForm" val="jernpille"/> <feat att="inflectionalParadigm" val="MFG0076"/> <feat att="officiallyApproved" val="yes"/> <feat att="frequency" val="0.0"/></FormRepresentation></WordForm>
<WordForm><feat att="grammaticalGender" val="commonGender"/><feat att="definiteness" val="indefinite"/><feat att="grammaticalNumber" val="singular"/><feat att="case" val="genitiveCase"/>
<FormRepresentation> <feat att="writtenForm" val="jernpilles"/> <feat att="inflectionalParadigm" val="MFG0076"/> <feat att="officiallyApproved" val="yes"/> <feat att="frequency" val="0.0"/></FormRepresentation></WordForm>
<WordForm><feat att="grammaticalGender" val="commonGender"/><feat att="definiteness" val="indefinite"/><feat att="grammaticalNumber" val="plural"/><feat att="case" val="unspecified"/>
<FormRepresentation> <feat att="writtenForm" val="jernpiller"/> <feat att="inflectionalParadigm" val="MFG0076"/> <feat att="officiallyApproved" val="yes"/> <feat att="frequency" val=".1071"/></FormRepresentation></WordForm>
<WordForm><feat att="grammaticalGender" val="commonGender"/><feat att="definiteness" val="indefinite"/><feat att="grammaticalNumber" val="plural"/><feat att="case" val="genitiveCase"/>
<FormRepresentation> <feat att="writtenForm" val="jernpillers"/> <feat att="inflectionalParadigm" val="MFG0076"/> <feat att="officiallyApproved" val="yes"/> <feat att="frequency" val="0.0"/></FormRepresentation></WordForm>
<WordForm><feat att="grammaticalGender" val="commonGender"/><feat att="definiteness" val="definite"/><feat att="grammaticalNumber" val="singular"/><feat att="case" val="unspecified"/>
<FormRepresentation> <feat att="writtenForm" val="jernpillen"/> <feat att="inflectionalParadigm" val="MFG0076"/> <feat att="officiallyApproved" val="yes"/> <feat att="frequency" val="0.0"/></FormRepresentation></WordForm>
<WordForm><feat att="grammaticalGender" val="commonGender"/><feat att="definiteness" val="definite"/><feat att="grammaticalNumber" val="singular"/><feat att="case" val="genitiveCase"/>
<FormRepresentation> <feat att="writtenForm" val="jernpillens"/> <feat att="inflectionalParadigm" val="MFG0076"/> <feat att="officiallyApproved" val="yes"/> <feat att="frequency" val="0.0"/></FormRepresentation></WordForm>
<WordForm><feat att="grammaticalGender" val="commonGender"/><feat att="definiteness" val="definite"/><feat att="grammaticalNumber" val="plural"/><feat att="case" val="unspecified"/>
<FormRepresentation> <feat att="writtenForm" val="jernpillerne"/> <feat att="inflectionalParadigm" val="MFG0076"/> <feat att="officiallyApproved" val="yes"/> <feat att="frequency" val=".0179"/></FormRepresentation></WordForm>
<WordForm><feat att="grammaticalGender" val="commonGender"/><feat att="definiteness" val="definite"/><feat att="grammaticalNumber" val="plural"/><feat att="case" val="genitiveCase"/>
<FormRepresentation> <feat att="writtenForm" val="jernpillernes"/> <feat att="inflectionalParadigm" val="MFG0076"/> <feat att="officiallyApproved" val="yes"/> <feat att="frequency" val="0.0"/></FormRepresentation></WordForm>
</LexicalEntry> 
<LexicalEntry><feat att="partOfSpeech" val="commonNoun"/> 
<feat att="id" val="GMU_jordbunke_1"/> 
<feat att="morphologicalUnitId" val="JORDBUNKE"/> 
<feat att="originalSource" val="DDO"/> 
<feat att="independentWord" val="yes"/> 
<feat att="decomposition" val="jord+bunke"/> 
<Lemma><FormRepresentation> <feat att="writtenForm" val="jordbunke"/> <feat att="officiallyApproved" val="yes"/> 
<feat att="joiningElement" val="nil"/> 
<feat att="joiningElementResult" val="jordbunke"/> 
</FormRepresentation> </Lemma> 
<WordForm><feat att="grammaticalGender" val="commonGender"/><feat att="definiteness" val="indefinite"/><feat att="grammaticalNumber" val="singular"/><feat att="case" val="unspecified"/>
<FormRepresentation> <feat att="writtenForm" val="jordbunke"/> <feat att="inflectionalParadigm" val="MFG0076"/> <feat att="officiallyApproved" val="yes"/> <feat att="frequency" val="0.0"/></FormRepresentation></WordForm>
<WordForm><feat att="grammaticalGender" val="commonGender"/><feat att="definiteness" val="indefinite"/><feat att="grammaticalNumber" val="singular"/><feat att="case" val="genitiveCase"/>
<FormRepresentation> <feat att="writtenForm" val="jordbunkes"/> <feat att="inflectionalParadigm" val="MFG0076"/> <feat att="officiallyApproved" val="yes"/> <feat att="frequency" val="0.0"/></FormRepresentation></WordForm>
<WordForm><feat att="grammaticalGender" val="commonGender"/><feat att="definiteness" val="indefinite"/><feat att="grammaticalNumber" val="plural"/><feat att="case" val="unspecified"/>
<FormRepresentation> <feat att="writtenForm" val="jordbunker"/> <feat att="inflectionalParadigm" val="MFG0076"/> <feat att="officiallyApproved" val="yes"/> <feat att="frequency" val=".0357"/></FormRepresentation></WordForm>
<WordForm><feat att="grammaticalGender" val="commonGender"/><feat att="definiteness" val="indefinite"/><feat att="grammaticalNumber" val="plural"/><feat att="case" val="genitiveCase"/>
<FormRepresentation> <feat att="writtenForm" val="jordbunkers"/> <feat att="inflectionalParadigm" val="MFG0076"/> <feat att="officiallyApproved" val="yes"/> <feat att="frequency" val="0.0"/></FormRepresentation></WordForm>
<WordForm><feat att="grammaticalGender" val="commonGender"/><feat att="definiteness" val="definite"/><feat att="grammaticalNumber" val="singular"/><feat att="case" val="unspecified"/>
<FormRepresentation> <feat att="writtenForm" val="jordbunken"/> <feat att="inflectionalParadigm" val="MFG0076"/> <feat att="officiallyApproved" val="yes"/> <feat att="frequency" val=".0357"/></FormRepresentation></WordForm>
<WordForm><feat att="grammaticalGender" val="commonGender"/><feat att="definiteness" val="definite"/><feat att="grammaticalNumber" val="singular"/><feat att="case" val="genitiveCase"/>
<FormRepresentation> <feat att="writtenForm" val="jordbunkens"/> <feat att="inflectionalParadigm" val="MFG0076"/> <feat att="officiallyApproved" val="yes"/> <feat att="frequency" val="0.0"/></FormRepresentation></WordForm>
<WordForm><feat att="grammaticalGender" val="commonGender"/><feat att="definiteness" val="definite"/><feat att="grammaticalNumber" val="plural"/><feat att="case" val="unspecified"/>
<FormRepresentation> <feat att="writtenForm" val="jordbunkerne"/> <feat att="inflectionalParadigm" val="MFG0076"/> <feat att="officiallyApproved" val="yes"/> <feat att="frequency" val="0.0"/></FormRepresentation></WordForm>
<WordForm><feat att="grammaticalGender" val="commonGender"/><feat att="definiteness" val="definite"/><feat att="grammaticalNumber" val="plural"/><feat att="case" val="genitiveCase"/>
<FormRepresentation> <feat att="writtenForm" val="jordbunkernes"/> <feat att="inflectionalParadigm" val="MFG0076"/> <feat att="officiallyApproved" val="yes"/> <feat att="frequency" val="0.0"/></FormRepresentation></WordForm>
</LexicalEntry> 
<LexicalEntry><feat att="partOfSpeech" val="commonNoun"/> 
<feat att="id" val="GMU_jet,2_1"/> 
<feat att="morphologicalUnitId" val="JET_2"/> 
<feat att="originalSource" val="DDO"/> 
<feat att="independentWord" val="yes"/> 
<Lemma><FormRepresentation> <feat att="writtenForm" val="jet"/> <feat att="officiallyApproved" val="yes"/> 
<feat att="joiningElement" val="nil"/> 
<feat att="joiningElementResult" val="jet"/> 
</FormRepresentation> </Lemma> 
<WordForm><feat att="grammaticalGender" val="commonGender"/><feat att="definiteness" val="indefinite"/><feat att="grammaticalNumber" val="singular"/><feat att="case" val="unspecified"/>
<FormRepresentation> <feat att="writtenForm" val="jet"/><feat att="inflectionalParadigm" val="MFG0094,MFG0096"/> <feat att="officiallyApproved" val="yes"/> <feat att="frequency" val="1.6071"/></FormRepresentation></WordForm>
<WordForm><feat att="grammaticalGender" val="commonGender"/><feat att="definiteness" val="indefinite"/><feat att="grammaticalNumber" val="singular"/><feat att="case" val="genitiveCase"/>
<FormRepresentation> <feat att="writtenForm" val="jets"/><feat att="inflectionalParadigm" val="MFG0094,MFG0096"/> <feat att="officiallyApproved" val="yes"/> <feat att="frequency" val=".1607"/></FormRepresentation></WordForm>
<WordForm><feat att="grammaticalGender" val="commonGender"/><feat att="definiteness" val="indefinite"/><feat att="grammaticalNumber" val="plural"/><feat att="case" val="unspecified"/>
<FormRepresentation> <feat att="writtenForm" val="jetter"/> <feat att="inflectionalParadigm" val="MFG0096"/> <feat att="officiallyApproved" val="yes"/> <feat att="frequency" val="0.0"/></FormRepresentation><FormRepresentation> <feat att="writtenForm" val="jet"/> <feat att="inflectionalParadigm" val="MFG0094"/> <feat att="officiallyApproved" val="yes"/> <feat att="frequency" val="1.6071"/></FormRepresentation></WordForm>
<WordForm><feat att="grammaticalGender" val="commonGender"/><feat att="definiteness" val="indefinite"/><feat att="grammaticalNumber" val="plural"/><feat att="case" val="genitiveCase"/>
<FormRepresentation> <feat att="writtenForm" val="jetters"/> <feat att="inflectionalParadigm" val="MFG0096"/> <feat att="officiallyApproved" val="yes"/> <feat att="frequency" val="0.0"/></FormRepresentation><FormRepresentation> <feat att="writtenForm" val="jets"/> <feat att="inflectionalParadigm" val="MFG0094"/> <feat att="officiallyApproved" val="yes"/> <feat att="frequency" val=".1607"/></FormRepresentation></WordForm>
<WordForm><feat att="grammaticalGender" val="commonGender"/><feat att="definiteness" val="definite"/><feat att="grammaticalNumber" val="singular"/><feat att="case" val="unspecified"/>
<FormRepresentation> <feat att="writtenForm" val="jetten"/><feat att="inflectionalParadigm" val="MFG0094,MFG0096"/> <feat att="officiallyApproved" val="yes"/> <feat att="frequency" val=".0179"/></FormRepresentation></WordForm>
<WordForm><feat att="grammaticalGender" val="commonGender"/><feat att="definiteness" val="definite"/><feat att="grammaticalNumber" val="singular"/><feat att="case" val="genitiveCase"/>
<FormRepresentation> <feat att="writtenForm" val="jettens"/><feat att="inflectionalParadigm" val="MFG0094,MFG0096"/> <feat att="officiallyApproved" val="yes"/> <feat att="frequency" val="0.0"/></FormRepresentation></WordForm>
<WordForm><feat att="grammaticalGender" val="commonGender"/><feat att="definiteness" val="definite"/><feat att="grammaticalNumber" val="plural"/><feat att="case" val="unspecified"/>
<FormRepresentation> <feat att="writtenForm" val="jetterne"/> <feat att="inflectionalParadigm" val="MFG0096"/> <feat att="officiallyApproved" val="yes"/> <feat att="frequency" val="0.0"/></FormRepresentation><FormRepresentation> <feat att="writtenForm" val="jettene"/> <feat att="inflectionalParadigm" val="MFG0094"/> <feat att="officiallyApproved" val="yes"/> <feat att="frequency" val="0.0"/></FormRepresentation></WordForm>
<WordForm><feat att="grammaticalGender" val="commonGender"/><feat att="definiteness" val="definite"/><feat att="grammaticalNumber" val="plural"/><feat att="case" val="genitiveCase"/>
<FormRepresentation> <feat att="writtenForm" val="jetternes"/> <feat att="inflectionalParadigm" val="MFG0096"/> <feat att="officiallyApproved" val="yes"/> <feat att="frequency" val="0.0"/></FormRepresentation><FormRepresentation> <feat att="writtenForm" val="jettenes"/> <feat att="inflectionalParadigm" val="MFG0094"/> <feat att="officiallyApproved" val="yes"/> <feat att="frequency" val="0.0"/></FormRepresentation></WordForm>
</LexicalEntry> 
<LexicalEntry><feat att="partOfSpeech" val="commonNoun"/> 
<feat att="id" val="GMU_jet,1_1"/> 
<feat att="morphologicalUnitId" val="JET_1"/> 
<feat att="originalSource" val="DDO"/> 
<feat att="independentWord" val="yes"/> 
<Lemma><FormRepresentation> <feat att="writtenForm" val="jet"/> <feat att="officiallyApproved" val="yes"/> 
<feat att="joiningElement" val="nil"/> 
<feat att="joiningElementResult" val="jet"/> 
</FormRepresentation> </Lemma> 
<WordForm><feat att="grammaticalGender" val="commonGender"/><feat att="definiteness" val="indefinite"/><feat att="grammaticalNumber" val="singular"/><feat att="case" val="unspecified"/>
<FormRepresentation> <feat att="writtenForm" val="jet"/> <feat att="inflectionalParadigm" val="MFG0226"/> <feat att="officiallyApproved" val="yes"/> <feat att="frequency" val="1.6071"/></FormRepresentation></WordForm>
<WordForm><feat att="grammaticalGender" val="commonGender"/><feat att="definiteness" val="indefinite"/><feat att="grammaticalNumber" val="singular"/><feat att="case" val="genitiveCase"/>
<FormRepresentation> <feat att="writtenForm" val="jets"/> <feat att="inflectionalParadigm" val="MFG0226"/> <feat att="officiallyApproved" val="yes"/> <feat att="frequency" val=".1607"/></FormRepresentation></WordForm>
</LexicalEntry> 
<LexicalEntry><feat att="partOfSpeech" val="commonNoun"/> 
<feat att="id" val="GMU_jegfølelse_1"/> 
<feat att="morphologicalUnitId" val="JEGFØLELSE"/> 
<feat att="originalSource" val="DDO"/> 
<feat att="independentWord" val="yes"/> 
<feat att="decomposition" val="jeg+følelse"/> 
<Lemma><FormRepresentation> <feat att="writtenForm" val="jegfølelse"/> <feat att="officiallyApproved" val="yes"/> 
<feat att="joiningElement" val="Not analyzed"/> 
</FormRepresentation> </Lemma> 
<WordForm><feat att="grammaticalGender" val="commonGender"/><feat att="definiteness" val="indefinite"/><feat att="grammaticalNumber" val="singular"/><feat att="case" val="unspecified"/>
<FormRepresentation> <feat att="writtenForm" val="jegfølelse"/> <feat att="inflectionalParadigm" val="MFG0222"/> <feat att="officiallyApproved" val="yes"/> <feat att="frequency" val=".0536"/></FormRepresentation></WordForm>
<WordForm><feat att="grammaticalGender" val="commonGender"/><feat att="definiteness" val="indefinite"/><feat att="grammaticalNumber" val="singular"/><feat att="case" val="genitiveCase"/>
<FormRepresentation> <feat att="writtenForm" val="jegfølelses"/> <feat att="inflectionalParadigm" val="MFG0222"/> <feat att="officiallyApproved" val="yes"/> <feat att="frequency" val="0.0"/></FormRepresentation></WordForm>
<WordForm><feat att="grammaticalGender" val="commonGender"/><feat att="definiteness" val="definite"/><feat att="grammaticalNumber" val="singular"/><feat att="case" val="unspecified"/>
<FormRepresentation> <feat att="writtenForm" val="jegfølelsen"/> <feat att="inflectionalParadigm" val="MFG0222"/> <feat att="officiallyApproved" val="yes"/> <feat att="frequency" val=".1071"/></FormRepresentation></WordForm>
<WordForm><feat att="grammaticalGender" val="commonGender"/><feat att="definiteness" val="definite"/><feat att="grammaticalNumber" val="singular"/><feat att="case" val="genitiveCase"/>
<FormRepresentation> <feat att="writtenForm" val="jegfølelsens"/> <feat att="inflectionalParadigm" val="MFG0222"/> <feat att="officiallyApproved" val="yes"/> <feat att="frequency" val="0.0"/></FormRepresentation></WordForm>
</LexicalEntry> 
<LexicalEntry><feat att="partOfSpeech" val="commonNoun"/> 
<feat att="id" val="GMU_jordrente_1"/> 
<feat att="morphologicalUnitId" val="JORDRENTE"/> 
<feat att="originalSource" val="DDO"/> 
<feat att="independentWord" val="yes"/> 
<feat att="decomposition" val="jord+rente"/> 
<Lemma><FormRepresentation> <feat att="writtenForm" val="jordrente"/> <feat att="officiallyApproved" val="yes"/> 
<feat att="joiningElement" val="nil"/> 
<feat att="joiningElementResult" val="jordrente"/> 
</FormRepresentation> </Lemma> 
<WordForm><feat att="grammaticalGender" val="commonGender"/><feat att="definiteness" val="indefinite"/><feat att="grammaticalNumber" val="singular"/><feat att="case" val="unspecified"/>
<FormRepresentation> <feat att="writtenForm" val="jordrente"/> <feat att="inflectionalParadigm" val="MFG0076"/> <feat att="officiallyApproved" val="yes"/> <feat att="frequency" val="0.0"/></FormRepresentation></WordForm>
<WordForm><feat att="grammaticalGender" val="commonGender"/><feat att="definiteness" val="indefinite"/><feat att="grammaticalNumber" val="singular"/><feat att="case" val="genitiveCase"/>
<FormRepresentation> <feat att="writtenForm" val="jordrentes"/> <feat att="inflectionalParadigm" val="MFG0076"/> <feat att="officiallyApproved" val="yes"/> <feat att="frequency" val="0.0"/></FormRepresentation></WordForm>
<WordForm><feat att="grammaticalGender" val="commonGender"/><feat att="definiteness" val="indefinite"/><feat att="grammaticalNumber" val="plural"/><feat att="case" val="unspecified"/>
<FormRepresentation> <feat att="writtenForm" val="jordrenter"/> <feat att="inflectionalParadigm" val="MFG0076"/> <feat att="officiallyApproved" val="yes"/> <feat att="frequency" val="0.0"/></FormRepresentation></WordForm>
<WordForm><feat att="grammaticalGender" val="commonGender"/><feat att="definiteness" val="indefinite"/><feat att="grammaticalNumber" val="plural"/><feat att="case" val="genitiveCase"/>
<FormRepresentation> <feat att="writtenForm" val="jordrenters"/> <feat att="inflectionalParadigm" val="MFG0076"/> <feat att="officiallyApproved" val="yes"/> <feat att="frequency" val="0.0"/></FormRepresentation></WordForm>
<WordForm><feat att="grammaticalGender" val="commonGender"/><feat att="definiteness" val="definite"/><feat att="grammaticalNumber" val="singular"/><feat att="case" val="unspecified"/>
<FormRepresentation> <feat att="writtenForm" val="jordrenten"/> <feat att="inflectionalParadigm" val="MFG0076"/> <feat att="officiallyApproved" val="yes"/> <feat att="frequency" val=".0179"/></FormRepresentation></WordForm>
<WordForm><feat att="grammaticalGender" val="commonGender"/><feat att="definiteness" val="definite"/><feat att="grammaticalNumber" val="singular"/><feat att="case" val="genitiveCase"/>
<FormRepresentation> <feat att="writtenForm" val="jordrentens"/> <feat att="inflectionalParadigm" val="MFG0076"/> <feat att="officiallyApproved" val="yes"/> <feat att="frequency" val="0.0"/></FormRepresentation></WordForm>
<WordForm><feat att="grammaticalGender" val="commonGender"/><feat att="definiteness" val="definite"/><feat att="grammaticalNumber" val="plural"/><feat att="case" val="unspecified"/>
<FormRepresentation> <feat att="writtenForm" val="jordrenterne"/> <feat att="inflectionalParadigm" val="MFG0076"/> <feat att="officiallyApproved" val="yes"/> <feat att="frequency" val="0.0"/></FormRepresentation></WordForm>
<WordForm><feat att="grammaticalGender" val="commonGender"/><feat att="definiteness" val="definite"/><feat att="grammaticalNumber" val="plural"/><feat att="case" val="genitiveCase"/>
<FormRepresentation> <feat att="writtenForm" val="jordrenternes"/> <feat att="inflectionalParadigm" val="MFG0076"/> <feat att="officiallyApproved" val="yes"/> <feat att="frequency" val="0.0"/></FormRepresentation></WordForm>
</LexicalEntry> 
<LexicalEntry><feat att="partOfSpeech" val="commonNoun"/> 
<feat att="id" val="GMU_jernsulfid_1"/> 
<feat att="morphologicalUnitId" val="JERNSULFID"/> 
<feat att="originalSource" val="DDO"/> 
<feat att="independentWord" val="yes"/> 
<feat att="decomposition" val="jern+sulfid"/> 
<Lemma><FormRepresentation> <feat att="writtenForm" val="jernsulfid"/> <feat att="officiallyApproved" val="yes"/> 
<feat att="joiningElement" val="nil"/> 
<feat att="joiningElementResult" val="jernsulfid"/> 
</FormRepresentation> </Lemma> 
<WordForm><feat att="grammaticalGender" val="neuter"/><feat att="definiteness" val="indefinite"/><feat att="grammaticalNumber" val="singular"/><feat att="case" val="unspecified"/>
<FormRepresentation> <feat att="writtenForm" val="jernsulfid"/> <feat att="inflectionalParadigm" val="MFG0044"/> <feat att="officiallyApproved" val="yes"/> <feat att="frequency" val=".0536"/></FormRepresentation></WordForm>
<WordForm><feat att="grammaticalGender" val="neuter"/><feat att="definiteness" val="indefinite"/><feat att="grammaticalNumber" val="singular"/><feat att="case" val="genitiveCase"/>
<FormRepresentation> <feat att="writtenForm" val="jernsulfids"/> <feat att="inflectionalParadigm" val="MFG0044"/> <feat att="officiallyApproved" val="yes"/> <feat att="frequency" val="0.0"/></FormRepresentation></WordForm>
<WordForm><feat att="grammaticalGender" val="neuter"/><feat att="definiteness" val="indefinite"/><feat att="grammaticalNumber" val="plural"/><feat att="case" val="unspecified"/>
<FormRepresentation> <feat att="writtenForm" val="jernsulfider"/> <feat att="inflectionalParadigm" val="MFG0044"/> <feat att="officiallyApproved" val="yes"/> <feat att="frequency" val="0.0"/></FormRepresentation></WordForm>
<WordForm><feat att="grammaticalGender" val="neuter"/><feat att="definiteness" val="indefinite"/><feat att="grammaticalNumber" val="plural"/><feat att="case" val="genitiveCase"/>
<FormRepresentation> <feat att="writtenForm" val="jernsulfiders"/> <feat att="inflectionalParadigm" val="MFG0044"/> <feat att="officiallyApproved" val="yes"/> <feat att="frequency" val="0.0"/></FormRepresentation></WordForm>
<WordForm><feat att="grammaticalGender" val="neuter"/><feat att="definiteness" val="definite"/><feat att="grammaticalNumber" val="singular"/><feat att="case" val="unspecified"/>
<FormRepresentation> <feat att="writtenForm" val="jernsulfidet"/> <feat att="inflectionalParadigm" val="MFG0044"/> <feat att="officiallyApproved" val="yes"/> <feat att="frequency" val="0.0"/></FormRepresentation></WordForm>
<WordForm><feat att="grammaticalGender" val="neuter"/><feat att="definiteness" val="definite"/><feat att="grammaticalNumber" val="singular"/><feat att="case" val="genitiveCase"/>
<FormRepresentation> <feat att="writtenForm" val="jernsulfidets"/> <feat att="inflectionalParadigm" val="MFG0044"/> <feat att="officiallyApproved" val="yes"/> <feat att="frequency" val="0.0"/></FormRepresentation></WordForm>
<WordForm><feat att="grammaticalGender" val="neuter"/><feat att="definiteness" val="definite"/><feat att="grammaticalNumber" val="plural"/><feat att="case" val="unspecified"/>
<FormRepresentation> <feat att="writtenForm" val="jernsulfiderne"/> <feat att="inflectionalParadigm" val="MFG0044"/> <feat att="officiallyApproved" val="yes"/> <feat att="frequency" val="0.0"/></FormRepresentation></WordForm>
<WordForm><feat att="grammaticalGender" val="neuter"/><feat att="definiteness" val="definite"/><feat att="grammaticalNumber" val="plural"/><feat att="case" val="genitiveCase"/>
<FormRepresentation> <feat att="writtenForm" val="jernsulfidernes"/> <feat att="inflectionalParadigm" val="MFG0044"/> <feat att="officiallyApproved" val="yes"/> <feat att="frequency" val="0.0"/></FormRepresentation></WordForm>
</LexicalEntry> 
<LexicalEntry><feat att="partOfSpeech" val="commonNoun"/> 
<feat att="id" val="GMU_jazzsted_1"/> 
<feat att="morphologicalUnitId" val="JAZZSTED"/> 
<feat att="originalSource" val="DDO"/> 
<feat att="independentWord" val="yes"/> 
<feat att="decomposition" val="jazz+sted"/> 
<Lemma><FormRepresentation> <feat att="writtenForm" val="jazzsted"/> <feat att="officiallyApproved" val="yes"/> 
<feat att="joiningElement" val="Not analyzed"/> 
</FormRepresentation> </Lemma> 
<WordForm><feat att="grammaticalGender" val="neuter"/><feat att="definiteness" val="indefinite"/><feat att="grammaticalNumber" val="singular"/><feat att="case" val="unspecified"/>
<FormRepresentation> <feat att="writtenForm" val="jazzsted"/> <feat att="inflectionalParadigm" val="MFG0044"/> <feat att="officiallyApproved" val="yes"/> <feat att="frequency" val=".1429"/></FormRepresentation></WordForm>
<WordForm><feat att="grammaticalGender" val="neuter"/><feat att="definiteness" val="indefinite"/><feat att="grammaticalNumber" val="singular"/><feat att="case" val="genitiveCase"/>
<FormRepresentation> <feat att="writtenForm" val="jazzsteds"/> <feat att="inflectionalParadigm" val="MFG0044"/> <feat att="officiallyApproved" val="yes"/> <feat att="frequency" val="0.0"/></FormRepresentation></WordForm>
<WordForm><feat att="grammaticalGender" val="neuter"/><feat att="definiteness" val="indefinite"/><feat att="grammaticalNumber" val="plural"/><feat att="case" val="unspecified"/>
<FormRepresentation> <feat att="writtenForm" val="jazzsteder"/> <feat att="inflectionalParadigm" val="MFG0044"/> <feat att="officiallyApproved" val="yes"/> <feat att="frequency" val=".1071"/></FormRepresentation></WordForm>
<WordForm><feat att="grammaticalGender" val="neuter"/><feat att="definiteness" val="indefinite"/><feat att="grammaticalNumber" val="plural"/><feat att="case" val="genitiveCase"/>
<FormRepresentation> <feat att="writtenForm" val="jazzsteders"/> <feat att="inflectionalParadigm" val="MFG0044"/> <feat att="officiallyApproved" val="yes"/> <feat att="frequency" val="0.0"/></FormRepresentation></WordForm>
<WordForm><feat att="grammaticalGender" val="neuter"/><feat att="definiteness" val="definite"/><feat att="grammaticalNumber" val="singular"/><feat att="case" val="unspecified"/>
<FormRepresentation> <feat att="writtenForm" val="jazzstedet"/> <feat att="inflectionalParadigm" val="MFG0044"/> <feat att="officiallyApproved" val="yes"/> <feat att="frequency" val=".0179"/></FormRepresentation></WordForm>
<WordForm><feat att="grammaticalGender" val="neuter"/><feat att="definiteness" val="definite"/><feat att="grammaticalNumber" val="singular"/><feat att="case" val="genitiveCase"/>
<FormRepresentation> <feat att="writtenForm" val="jazzstedets"/> <feat att="inflectionalParadigm" val="MFG0044"/> <feat att="officiallyApproved" val="yes"/> <feat att="frequency" val="0.0"/></FormRepresentation></WordForm>
<WordForm><feat att="grammaticalGender" val="neuter"/><feat att="definiteness" val="definite"/><feat att="grammaticalNumber" val="plural"/><feat att="case" val="unspecified"/>
<FormRepresentation> <feat att="writtenForm" val="jazzstederne"/> <feat att="inflectionalParadigm" val="MFG0044"/> <feat att="officiallyApproved" val="yes"/> <feat att="frequency" val="0.0"/></FormRepresentation></WordForm>
<WordForm><feat att="grammaticalGender" val="neuter"/><feat att="definiteness" val="definite"/><feat att="grammaticalNumber" val="plural"/><feat att="case" val="genitiveCase"/>
<FormRepresentation> <feat att="writtenForm" val="jazzstedernes"/> <feat att="inflectionalParadigm" val="MFG0044"/> <feat att="officiallyApproved" val="yes"/> <feat att="frequency" val="0.0"/></FormRepresentation></WordForm>
</LexicalEntry> 
<LexicalEntry><feat att="partOfSpeech" val="commonNoun"/> 
<feat att="id" val="GMU_jernhelbred_1"/> 
<feat att="morphologicalUnitId" val="JERNHELBRED"/> 
<feat att="originalSource" val="DDO"/> 
<feat att="independentWord" val="yes"/> 
<feat att="decomposition" val="jern+helbred"/> 
<Lemma><FormRepresentation> <feat att="writtenForm" val="jernhelbred"/> <feat att="officiallyApproved" val="yes"/> 
<feat att="joiningElement" val="Not analyzed"/> 
</FormRepresentation> </Lemma> 
<WordForm><feat att="grammaticalGender" val="neuter"/><feat att="definiteness" val="indefinite"/><feat att="grammaticalNumber" val="singular"/><feat att="case" val="unspecified"/>
<FormRepresentation> <feat att="writtenForm" val="jernhelbred"/> <feat att="inflectionalParadigm" val="MFG0221"/> <feat att="officiallyApproved" val="yes"/> <feat att="frequency" val=".1429"/></FormRepresentation></WordForm>
<WordForm><feat att="grammaticalGender" val="neuter"/><feat att="definiteness" val="indefinite"/><feat att="grammaticalNumber" val="singular"/><feat att="case" val="genitiveCase"/>
<FormRepresentation> <feat att="writtenForm" val="jernhelbreds"/> <feat att="inflectionalParadigm" val="MFG0221"/> <feat att="officiallyApproved" val="yes"/> <feat att="frequency" val="0.0"/></FormRepresentation></WordForm>
<WordForm><feat att="grammaticalGender" val="neuter"/><feat att="definiteness" val="definite"/><feat att="grammaticalNumber" val="singular"/><feat att="case" val="unspecified"/>
<FormRepresentation> <feat att="writtenForm" val="jernhelbredet"/> <feat att="inflectionalParadigm" val="MFG0221"/> <feat att="officiallyApproved" val="yes"/> <feat att="frequency" val="0.0"/></FormRepresentation></WordForm>
<WordForm><feat att="grammaticalGender" val="neuter"/><feat att="definiteness" val="definite"/><feat att="grammaticalNumber" val="singular"/><feat att="case" val="genitiveCase"/>
<FormRepresentation> <feat att="writtenForm" val="jernhelbredets"/> <feat att="inflectionalParadigm" val="MFG0221"/> <feat att="officiallyApproved" val="yes"/> <feat att="frequency" val="0.0"/></FormRepresentation></WordForm>
</LexicalEntry> 
<LexicalEntry><feat att="partOfSpeech" val="commonNoun"/> 
<feat att="id" val="GMU_julefred_1"/> 
<feat att="morphologicalUnitId" val="JULEFRED"/> 
<feat att="originalSource" val="DDO"/> 
<feat att="independentWord" val="yes"/> 
<feat att="decomposition" val="jul+e+fred"/> 
<Lemma><FormRepresentation> <feat att="writtenForm" val="julefred"/> <feat att="officiallyApproved" val="yes"/> 
<feat att="joiningElement" val="nil"/> 
<feat att="joiningElementResult" val="julefred"/> 
</FormRepresentation> </Lemma> 
<WordForm><feat att="grammaticalGender" val="commonGender"/><feat att="definiteness" val="indefinite"/><feat att="grammaticalNumber" val="singular"/><feat att="case" val="unspecified"/>
<FormRepresentation> <feat att="writtenForm" val="julefred"/> <feat att="inflectionalParadigm" val="MFG0220"/> <feat att="officiallyApproved" val="yes"/> <feat att="frequency" val=".125"/></FormRepresentation></WordForm>
<WordForm><feat att="grammaticalGender" val="commonGender"/><feat att="definiteness" val="indefinite"/><feat att="grammaticalNumber" val="singular"/><feat att="case" val="genitiveCase"/>
<FormRepresentation> <feat att="writtenForm" val="julefreds"/> <feat att="inflectionalParadigm" val="MFG0220"/> <feat att="officiallyApproved" val="yes"/> <feat att="frequency" val="0.0"/></FormRepresentation></WordForm>
<WordForm><feat att="grammaticalGender" val="commonGender"/><feat att="definiteness" val="definite"/><feat att="grammaticalNumber" val="singular"/><feat att="case" val="unspecified"/>
<FormRepresentation> <feat att="writtenForm" val="julefreden"/> <feat att="inflectionalParadigm" val="MFG0220"/> <feat att="officiallyApproved" val="yes"/> <feat att="frequency" val=".3393"/></FormRepresentation></WordForm>
<WordForm><feat att="grammaticalGender" val="commonGender"/><feat att="definiteness" val="definite"/><feat att="grammaticalNumber" val="singular"/><feat att="case" val="genitiveCase"/>
<FormRepresentation> <feat att="writtenForm" val="julefredens"/> <feat att="inflectionalParadigm" val="MFG0220"/> <feat att="officiallyApproved" val="yes"/> <feat att="frequency" val="0.0"/></FormRepresentation></WordForm>
</LexicalEntry> 
<LexicalEntry><feat att="partOfSpeech" val="commonNoun"/> 
<feat att="id" val="GMU_joint_1"/> 
<feat att="morphologicalUnitId" val="JOINT"/> 
<feat att="originalSource" val="DDO"/> 
<feat att="independentWord" val="yes"/> 
<Lemma><FormRepresentation> <feat att="writtenForm" val="joint"/> <feat att="officiallyApproved" val="yes"/> 
<feat att="joiningElement" val="nil"/> 
<feat att="joiningElementResult" val="joint"/> 
</FormRepresentation> </Lemma> 
<WordForm><feat att="grammaticalGender" val="commonGender"/><feat att="definiteness" val="indefinite"/><feat att="grammaticalNumber" val="singular"/><feat att="case" val="unspecified"/>
<FormRepresentation> <feat att="writtenForm" val="joint"/> <feat att="inflectionalParadigm" val="MFG0263"/> <feat att="officiallyApproved" val="yes"/> <feat att="frequency" val="2.7679"/></FormRepresentation></WordForm>
<WordForm><feat att="grammaticalGender" val="commonGender"/><feat att="definiteness" val="indefinite"/><feat att="grammaticalNumber" val="singular"/><feat att="case" val="genitiveCase"/>
<FormRepresentation> <feat att="writtenForm" val="joints"/> <feat att="inflectionalParadigm" val="MFG0263"/> <feat att="officiallyApproved" val="yes"/> <feat att="frequency" val=".2857"/></FormRepresentation></WordForm>
<WordForm><feat att="grammaticalGender" val="commonGender"/><feat att="definiteness" val="indefinite"/><feat att="grammaticalNumber" val="plural"/><feat att="case" val="unspecified"/>
<FormRepresentation> <feat att="writtenForm" val="joints"/> <feat att="inflectionalParadigm" val="MFG0263"/> <feat att="officiallyApproved" val="yes"/> <feat att="frequency" val=".2857"/></FormRepresentation></WordForm>
<WordForm><feat att="grammaticalGender" val="commonGender"/><feat att="definiteness" val="indefinite"/><feat att="grammaticalNumber" val="plural"/><feat att="case" val="genitiveCase"/>
<FormRepresentation> <feat att="writtenForm" val="jointses"/> <feat att="inflectionalParadigm" val="MFG0263"/> <feat att="officiallyApproved" val="no"/> <feat att="frequency" val="0.0"/></FormRepresentation><FormRepresentation> <feat att="writtenForm" val="joints's"/> <feat att="inflectionalParadigm" val="MFG0263"/> <feat att="officiallyApproved" val="no"/> <feat att="frequency" val="0.0"/></FormRepresentation><FormRepresentation> <feat att="writtenForm" val="joints'"/> <feat att="inflectionalParadigm" val="MFG0263"/> <feat att="officiallyApproved" val="yes"/> <feat att="frequency" val="0.0"/></FormRepresentation></WordForm>
<WordForm><feat att="grammaticalGender" val="commonGender"/><feat att="definiteness" val="definite"/><feat att="grammaticalNumber" val="singular"/><feat att="case" val="unspecified"/>
<FormRepresentation> <feat att="writtenForm" val="jointen"/> <feat att="inflectionalParadigm" val="MFG0263"/> <feat att="officiallyApproved" val="yes"/> <feat att="frequency" val=".0357"/></FormRepresentation></WordForm>
<WordForm><feat att="grammaticalGender" val="commonGender"/><feat att="definiteness" val="definite"/><feat att="grammaticalNumber" val="singular"/><feat att="case" val="genitiveCase"/>
<FormRepresentation> <feat att="writtenForm" val="jointens"/> <feat att="inflectionalParadigm" val="MFG0263"/> <feat att="officiallyApproved" val="yes"/> <feat att="frequency" val="0.0"/></FormRepresentation></WordForm>
<WordForm><feat att="grammaticalGender" val="commonGender"/><feat att="definiteness" val="definite"/><feat att="grammaticalNumber" val="plural"/><feat att="case" val="unspecified"/>
<FormRepresentation> <feat att="writtenForm" val="jointene"/> <feat att="inflectionalParadigm" val="MFG0263"/> <feat att="officiallyApproved" val="yes"/> <feat att="frequency" val="0.0"/></FormRepresentation></WordForm>
<WordForm><feat att="grammaticalGender" val="commonGender"/><feat att="definiteness" val="definite"/><feat att="grammaticalNumber" val="plural"/><feat att="case" val="genitiveCase"/>
<FormRepresentation> <feat att="writtenForm" val="jointenes"/> <feat att="inflectionalParadigm" val="MFG0263"/> <feat att="officiallyApproved" val="yes"/> <feat att="frequency" val="0.0"/></FormRepresentation></WordForm>
</LexicalEntry> 
<LexicalEntry><feat att="partOfSpeech" val="commonNoun"/> 
<feat att="id" val="GMU_joggingdragt_1"/> 
<feat att="morphologicalUnitId" val="JOGGINGDRAGT"/> 
<feat att="originalSource" val="DDO"/> 
<feat att="independentWord" val="yes"/> 
<feat att="decomposition" val="jogging+dragt"/> 
<Lemma><FormRepresentation> <feat att="writtenForm" val="joggingdragt"/> <feat att="officiallyApproved" val="yes"/> 
<feat att="joiningElement" val="nil"/> 
<feat att="joiningElementResult" val="joggingdragt"/> 
</FormRepresentation> </Lemma> 
<WordForm><feat att="grammaticalGender" val="commonGender"/><feat att="definiteness" val="indefinite"/><feat att="grammaticalNumber" val="singular"/><feat att="case" val="unspecified"/>
<FormRepresentation> <feat att="writtenForm" val="joggingdragt"/> <feat att="inflectionalParadigm" val="MFG0016"/> <feat att="officiallyApproved" val="yes"/> <feat att="frequency" val=".5536"/></FormRepresentation></WordForm>
<WordForm><feat att="grammaticalGender" val="commonGender"/><feat att="definiteness" val="indefinite"/><feat att="grammaticalNumber" val="singular"/><feat att="case" val="genitiveCase"/>
<FormRepresentation> <feat att="writtenForm" val="joggingdragts"/> <feat att="inflectionalParadigm" val="MFG0016"/> <feat att="officiallyApproved" val="yes"/> <feat att="frequency" val="0.0"/></FormRepresentation></WordForm>
<WordForm><feat att="grammaticalGender" val="commonGender"/><feat att="definiteness" val="indefinite"/><feat att="grammaticalNumber" val="plural"/><feat att="case" val="unspecified"/>
<FormRepresentation> <feat att="writtenForm" val="joggingdragter"/> <feat att="inflectionalParadigm" val="MFG0016"/> <feat att="officiallyApproved" val="yes"/> <feat att="frequency" val=".1786"/></FormRepresentation></WordForm>
<WordForm><feat att="grammaticalGender" val="commonGender"/><feat att="definiteness" val="indefinite"/><feat att="grammaticalNumber" val="plural"/><feat att="case" val="genitiveCase"/>
<FormRepresentation> <feat att="writtenForm" val="joggingdragters"/> <feat att="inflectionalParadigm" val="MFG0016"/> <feat att="officiallyApproved" val="yes"/> <feat att="frequency" val="0.0"/></FormRepresentation></WordForm>
<WordForm><feat att="grammaticalGender" val="commonGender"/><feat att="definiteness" val="definite"/><feat att="grammaticalNumber" val="singular"/><feat att="case" val="unspecified"/>
<FormRepresentation> <feat att="writtenForm" val="joggingdragten"/> <feat att="inflectionalParadigm" val="MFG0016"/> <feat att="officiallyApproved" val="yes"/> <feat att="frequency" val=".0179"/></FormRepresentation></WordForm>
<WordForm><feat att="grammaticalGender" val="commonGender"/><feat att="definiteness" val="definite"/><feat att="grammaticalNumber" val="singular"/><feat att="case" val="genitiveCase"/>
<FormRepresentation> <feat att="writtenForm" val="joggingdragtens"/> <feat att="inflectionalParadigm" val="MFG0016"/> <feat att="officiallyApproved" val="yes"/> <feat att="frequency" val="0.0"/></FormRepresentation></WordForm>
<WordForm><feat att="grammaticalGender" val="commonGender"/><feat att="definiteness" val="definite"/><feat att="grammaticalNumber" val="plural"/><feat att="case" val="unspecified"/>
<FormRepresentation> <feat att="writtenForm" val="joggingdragterne"/> <feat att="inflectionalParadigm" val="MFG0016"/> <feat att="officiallyApproved" val="yes"/> <feat att="frequency" val="0.0"/></FormRepresentation></WordForm>
<WordForm><feat att="grammaticalGender" val="commonGender"/><feat att="definiteness" val="definite"/><feat att="grammaticalNumber" val="plural"/><feat att="case" val="genitiveCase"/>
<FormRepresentation> <feat att="writtenForm" val="joggingdragternes"/> <feat att="inflectionalParadigm" val="MFG0016"/> <feat att="officiallyApproved" val="yes"/> <feat att="frequency" val="0.0"/></FormRepresentation></WordForm>
</LexicalEntry> 
<LexicalEntry><feat att="partOfSpeech" val="commonNoun"/> 
<feat att="id" val="GMU_julesne_1"/> 
<feat att="morphologicalUnitId" val="JULESNE"/> 
<feat att="originalSource" val="DDO"/> 
<feat att="independentWord" val="yes"/> 
<feat att="decomposition" val="jul+e+sne"/> 
<Lemma><FormRepresentation> <feat att="writtenForm" val="julesne"/> <feat att="officiallyApproved" val="yes"/> 
<feat att="joiningElement" val="nil"/> 
<feat att="joiningElementResult" val="julesne"/> 
</FormRepresentation> </Lemma> 
<WordForm><feat att="grammaticalGender" val="commonGender"/><feat att="definiteness" val="indefinite"/><feat att="grammaticalNumber" val="singular"/><feat att="case" val="unspecified"/>
<FormRepresentation> <feat att="writtenForm" val="julesne"/> <feat att="inflectionalParadigm" val="MFG0220"/> <feat att="officiallyApproved" val="yes"/> <feat att="frequency" val=".125"/></FormRepresentation></WordForm>
<WordForm><feat att="grammaticalGender" val="commonGender"/><feat att="definiteness" val="indefinite"/><feat att="grammaticalNumber" val="singular"/><feat att="case" val="genitiveCase"/>
<FormRepresentation> <feat att="writtenForm" val="julesnes"/> <feat att="inflectionalParadigm" val="MFG0220"/> <feat att="officiallyApproved" val="yes"/> <feat att="frequency" val="0.0"/></FormRepresentation></WordForm>
<WordForm><feat att="grammaticalGender" val="commonGender"/><feat att="definiteness" val="definite"/><feat att="grammaticalNumber" val="singular"/><feat att="case" val="unspecified"/>
<FormRepresentation> <feat att="writtenForm" val="julesneen"/> <feat att="inflectionalParadigm" val="MFG0220"/> <feat att="officiallyApproved" val="yes"/> <feat att="frequency" val=".0536"/></FormRepresentation></WordForm>
<WordForm><feat att="grammaticalGender" val="commonGender"/><feat att="definiteness" val="definite"/><feat att="grammaticalNumber" val="singular"/><feat att="case" val="genitiveCase"/>
<FormRepresentation> <feat att="writtenForm" val="julesneens"/> <feat att="inflectionalParadigm" val="MFG0220"/> <feat att="officiallyApproved" val="yes"/> <feat att="frequency" val="0.0"/></FormRepresentation></WordForm>
</LexicalEntry> 
<LexicalEntry><feat att="partOfSpeech" val="commonNoun"/> 
<feat att="id" val="GMU_jernlænke_1"/> 
<feat att="morphologicalUnitId" val="JERNLÆNKE"/> 
<feat att="originalSource" val="DDO"/> 
<feat att="independentWord" val="yes"/> 
<feat att="decomposition" val="jern+lænke"/> 
<Lemma><FormRepresentation> <feat att="writtenForm" val="jernlænke"/> <feat att="officiallyApproved" val="yes"/> 
<feat att="joiningElement" val="nil"/> 
<feat att="joiningElementResult" val="jernlænke"/> 
</FormRepresentation> </Lemma> 
<WordForm><feat att="grammaticalGender" val="commonGender"/><feat att="definiteness" val="indefinite"/><feat att="grammaticalNumber" val="singular"/><feat att="case" val="unspecified"/>
<FormRepresentation> <feat att="writtenForm" val="jernlænke"/> <feat att="inflectionalParadigm" val="MFG0076"/> <feat att="officiallyApproved" val="yes"/> <feat att="frequency" val=".0179"/></FormRepresentation></WordForm>
<WordForm><feat att="grammaticalGender" val="commonGender"/><feat att="definiteness" val="indefinite"/><feat att="grammaticalNumber" val="singular"/><feat att="case" val="genitiveCase"/>
<FormRepresentation> <feat att="writtenForm" val="jernlænkes"/> <feat att="inflectionalParadigm" val="MFG0076"/> <feat att="officiallyApproved" val="yes"/> <feat att="frequency" val="0.0"/></FormRepresentation></WordForm>
<WordForm><feat att="grammaticalGender" val="commonGender"/><feat att="definiteness" val="indefinite"/><feat att="grammaticalNumber" val="plural"/><feat att="case" val="unspecified"/>
<FormRepresentation> <feat att="writtenForm" val="jernlænker"/> <feat att="inflectionalParadigm" val="MFG0076"/> <feat att="officiallyApproved" val="yes"/> <feat att="frequency" val=".0536"/></FormRepresentation></WordForm>
<WordForm><feat att="grammaticalGender" val="commonGender"/><feat att="definiteness" val="indefinite"/><feat att="grammaticalNumber" val="plural"/><feat att="case" val="genitiveCase"/>
<FormRepresentation> <feat att="writtenForm" val="jernlænkers"/> <feat att="inflectionalParadigm" val="MFG0076"/> <feat att="officiallyApproved" val="yes"/> <feat att="frequency" val="0.0"/></FormRepresentation></WordForm>
<WordForm><feat att="grammaticalGender" val="commonGender"/><feat att="definiteness" val="definite"/><feat att="grammaticalNumber" val="singular"/><feat att="case" val="unspecified"/>
<FormRepresentation> <feat att="writtenForm" val="jernlænken"/> <feat att="inflectionalParadigm" val="MFG0076"/> <feat att="officiallyApproved" val="yes"/> <feat att="frequency" val=".0357"/></FormRepresentation></WordForm>
<WordForm><feat att="grammaticalGender" val="commonGender"/><feat att="definiteness" val="definite"/><feat att="grammaticalNumber" val="singular"/><feat att="case" val="genitiveCase"/>
<FormRepresentation> <feat att="writtenForm" val="jernlænkens"/> <feat att="inflectionalParadigm" val="MFG0076"/> <feat att="officiallyApproved" val="yes"/> <feat att="frequency" val="0.0"/></FormRepresentation></WordForm>
<WordForm><feat att="grammaticalGender" val="commonGender"/><feat att="definiteness" val="definite"/><feat att="grammaticalNumber" val="plural"/><feat att="case" val="unspecified"/>
<FormRepresentation> <feat att="writtenForm" val="jernlænkerne"/> <feat att="inflectionalParadigm" val="MFG0076"/> <feat att="officiallyApproved" val="yes"/> <feat att="frequency" val=".0179"/></FormRepresentation></WordForm>
<WordForm><feat att="grammaticalGender" val="commonGender"/><feat att="definiteness" val="definite"/><feat att="grammaticalNumber" val="plural"/><feat att="case" val="genitiveCase"/>
<FormRepresentation> <feat att="writtenForm" val="jernlænkernes"/> <feat att="inflectionalParadigm" val="MFG0076"/> <feat att="officiallyApproved" val="yes"/> <feat att="frequency" val="0.0"/></FormRepresentation></WordForm>
</LexicalEntry> 
<LexicalEntry><feat att="partOfSpeech" val="commonNoun"/> 
<feat att="id" val="GMU_jerseykjole_1"/> 
<feat att="morphologicalUnitId" val="JERSEYKJOLE"/> 
<feat att="originalSource" val="DDO"/> 
<feat att="independentWord" val="yes"/> 
<feat att="decomposition" val="jersey+kjole"/> 
<Lemma><FormRepresentation> <feat att="writtenForm" val="jerseykjole"/> <feat att="officiallyApproved" val="yes"/> 
<feat att="joiningElement" val="nil"/> 
<feat att="joiningElementResult" val="jerseykjole"/> 
</FormRepresentation> </Lemma> 
<WordForm><feat att="grammaticalGender" val="commonGender"/><feat att="definiteness" val="indefinite"/><feat att="grammaticalNumber" val="singular"/><feat att="case" val="unspecified"/>
<FormRepresentation> <feat att="writtenForm" val="jerseykjole"/> <feat att="inflectionalParadigm" val="MFG0076"/> <feat att="officiallyApproved" val="yes"/> <feat att="frequency" val=".0179"/></FormRepresentation></WordForm>
<WordForm><feat att="grammaticalGender" val="commonGender"/><feat att="definiteness" val="indefinite"/><feat att="grammaticalNumber" val="singular"/><feat att="case" val="genitiveCase"/>
<FormRepresentation> <feat att="writtenForm" val="jerseykjoles"/> <feat att="inflectionalParadigm" val="MFG0076"/> <feat att="officiallyApproved" val="yes"/> <feat att="frequency" val="0.0"/></FormRepresentation></WordForm>
<WordForm><feat att="grammaticalGender" val="commonGender"/><feat att="definiteness" val="indefinite"/><feat att="grammaticalNumber" val="plural"/><feat att="case" val="unspecified"/>
<FormRepresentation> <feat att="writtenForm" val="jerseykjoler"/> <feat att="inflectionalParadigm" val="MFG0076"/> <feat att="officiallyApproved" val="yes"/> <feat att="frequency" val="0.0"/></FormRepresentation></WordForm>
<WordForm><feat att="grammaticalGender" val="commonGender"/><feat att="definiteness" val="indefinite"/><feat att="grammaticalNumber" val="plural"/><feat att="case" val="genitiveCase"/>
<FormRepresentation> <feat att="writtenForm" val="jerseykjolers"/> <feat att="inflectionalParadigm" val="MFG0076"/> <feat att="officiallyApproved" val="yes"/> <feat att="frequency" val="0.0"/></FormRepresentation></WordForm>
<WordForm><feat att="grammaticalGender" val="commonGender"/><feat att="definiteness" val="definite"/><feat att="grammaticalNumber" val="singular"/><feat att="case" val="unspecified"/>
<FormRepresentation> <feat att="writtenForm" val="jerseykjolen"/> <feat att="inflectionalParadigm" val="MFG0076"/> <feat att="officiallyApproved" val="yes"/> <feat att="frequency" val="0.0"/></FormRepresentation></WordForm>
<WordForm><feat att="grammaticalGender" val="commonGender"/><feat att="definiteness" val="definite"/><feat att="grammaticalNumber" val="singular"/><feat att="case" val="genitiveCase"/>
<FormRepresentation> <feat att="writtenForm" val="jerseykjolens"/> <feat att="inflectionalParadigm" val="MFG0076"/> <feat att="officiallyApproved" val="yes"/> <feat att="frequency" val="0.0"/></FormRepresentation></WordForm>
<WordForm><feat att="grammaticalGender" val="commonGender"/><feat att="definiteness" val="definite"/><feat att="grammaticalNumber" val="plural"/><feat att="case" val="unspecified"/>
<FormRepresentation> <feat att="writtenForm" val="jerseykjolerne"/> <feat att="inflectionalParadigm" val="MFG0076"/> <feat att="officiallyApproved" val="yes"/> <feat att="frequency" val="0.0"/></FormRepresentation></WordForm>
<WordForm><feat att="grammaticalGender" val="commonGender"/><feat att="definiteness" val="definite"/><feat att="grammaticalNumber" val="plural"/><feat att="case" val="genitiveCase"/>
<FormRepresentation> <feat att="writtenForm" val="jerseykjolernes"/> <feat att="inflectionalParadigm" val="MFG0076"/> <feat att="officiallyApproved" val="yes"/> <feat att="frequency" val="0.0"/></FormRepresentation></WordForm>
</LexicalEntry> 
<LexicalEntry><feat att="partOfSpeech" val="commonNoun"/> 
<feat att="id" val="GMU_jordemoderskole_1"/> 
<feat att="morphologicalUnitId" val="JORDEMODERSKOLE"/> 
<feat att="originalSource" val="DDO"/> 
<feat att="independentWord" val="yes"/> 
<feat att="decomposition" val="jordemoder+skole"/> 
<Lemma><FormRepresentation> <feat att="writtenForm" val="jordemoderskole"/> <feat att="officiallyApproved" val="yes"/> 
<feat att="joiningElement" val="nil"/> 
<feat att="joiningElementResult" val="jordemoderskole"/> 
</FormRepresentation> </Lemma> 
<WordForm><feat att="grammaticalGender" val="commonGender"/><feat att="definiteness" val="indefinite"/><feat att="grammaticalNumber" val="singular"/><feat att="case" val="unspecified"/>
<FormRepresentation> <feat att="writtenForm" val="jordemoderskole"/> <feat att="inflectionalParadigm" val="MFG0076"/> <feat att="officiallyApproved" val="yes"/> <feat att="frequency" val="0.0"/></FormRepresentation></WordForm>
<WordForm><feat att="grammaticalGender" val="commonGender"/><feat att="definiteness" val="indefinite"/><feat att="grammaticalNumber" val="singular"/><feat att="case" val="genitiveCase"/>
<FormRepresentation> <feat att="writtenForm" val="jordemoderskoles"/> <feat att="inflectionalParadigm" val="MFG0076"/> <feat att="officiallyApproved" val="yes"/> <feat att="frequency" val="0.0"/></FormRepresentation></WordForm>
<WordForm><feat att="grammaticalGender" val="commonGender"/><feat att="definiteness" val="indefinite"/><feat att="grammaticalNumber" val="plural"/><feat att="case" val="unspecified"/>
<FormRepresentation> <feat att="writtenForm" val="jordemoderskoler"/> <feat att="inflectionalParadigm" val="MFG0076"/> <feat att="officiallyApproved" val="yes"/> <feat att="frequency" val="0.0"/></FormRepresentation></WordForm>
<WordForm><feat att="grammaticalGender" val="commonGender"/><feat att="definiteness" val="indefinite"/><feat att="grammaticalNumber" val="plural"/><feat att="case" val="genitiveCase"/>
<FormRepresentation> <feat att="writtenForm" val="jordemoderskolers"/> <feat att="inflectionalParadigm" val="MFG0076"/> <feat att="officiallyApproved" val="yes"/> <feat att="frequency" val="0.0"/></FormRepresentation></WordForm>
<WordForm><feat att="grammaticalGender" val="commonGender"/><feat att="definiteness" val="definite"/><feat att="grammaticalNumber" val="singular"/><feat att="case" val="unspecified"/>
<FormRepresentation> <feat att="writtenForm" val="jordemoderskolen"/> <feat att="inflectionalParadigm" val="MFG0076"/> <feat att="officiallyApproved" val="yes"/> <feat att="frequency" val=".1786"/></FormRepresentation></WordForm>
<WordForm><feat att="grammaticalGender" val="commonGender"/><feat att="definiteness" val="definite"/><feat att="grammaticalNumber" val="singular"/><feat att="case" val="genitiveCase"/>
<FormRepresentation> <feat att="writtenForm" val="jordemoderskolens"/> <feat att="inflectionalParadigm" val="MFG0076"/> <feat att="officiallyApproved" val="yes"/> <feat att="frequency" val=".0179"/></FormRepresentation></WordForm>
<WordForm><feat att="grammaticalGender" val="commonGender"/><feat att="definiteness" val="definite"/><feat att="grammaticalNumber" val="plural"/><feat att="case" val="unspecified"/>
<FormRepresentation> <feat att="writtenForm" val="jordemoderskolerne"/> <feat att="inflectionalParadigm" val="MFG0076"/> <feat att="officiallyApproved" val="yes"/> <feat att="frequency" val="0.0"/></FormRepresentation></WordForm>
<WordForm><feat att="grammaticalGender" val="commonGender"/><feat att="definiteness" val="definite"/><feat att="grammaticalNumber" val="plural"/><feat att="case" val="genitiveCase"/>
<FormRepresentation> <feat att="writtenForm" val="jordemoderskolernes"/> <feat att="inflectionalParadigm" val="MFG0076"/> <feat att="officiallyApproved" val="yes"/> <feat att="frequency" val="0.0"/></FormRepresentation></WordForm>
</LexicalEntry> 
<LexicalEntry><feat att="partOfSpeech" val="commonNoun"/> 
<feat att="id" val="GMU_jægerkorps_1"/> 
<feat att="morphologicalUnitId" val="JÆGERKORPS"/> 
<feat att="originalSource" val="DDO"/> 
<feat att="independentWord" val="yes"/> 
<feat att="decomposition" val="jæger+korps"/> 
<Lemma><FormRepresentation> <feat att="writtenForm" val="jægerkorps"/> <feat att="officiallyApproved" val="yes"/> 
<feat att="joiningElement" val="nil"/> 
<feat att="joiningElementResult" val="jægerkorps"/> 
</FormRepresentation> </Lemma> 
<WordForm><feat att="grammaticalGender" val="neuter"/><feat att="definiteness" val="indefinite"/><feat att="grammaticalNumber" val="singular"/><feat att="case" val="unspecified"/>
<FormRepresentation> <feat att="writtenForm" val="jægerkorps"/> <feat att="inflectionalParadigm" val="MFG0237"/> <feat att="officiallyApproved" val="yes"/> <feat att="frequency" val=".0714"/></FormRepresentation></WordForm>
<WordForm><feat att="grammaticalGender" val="neuter"/><feat att="definiteness" val="indefinite"/><feat att="grammaticalNumber" val="singular"/><feat att="case" val="genitiveCase"/>
<FormRepresentation> <feat att="writtenForm" val="jægerkorpses"/> <feat att="inflectionalParadigm" val="MFG0237"/> <feat att="officiallyApproved" val="no"/> <feat att="frequency" val="0.0"/></FormRepresentation><FormRepresentation> <feat att="writtenForm" val="jægerkorps's"/> <feat att="inflectionalParadigm" val="MFG0237"/> <feat att="officiallyApproved" val="no"/> <feat att="frequency" val="0.0"/></FormRepresentation><FormRepresentation> <feat att="writtenForm" val="jægerkorps'"/> <feat att="inflectionalParadigm" val="MFG0237"/> <feat att="officiallyApproved" val="yes"/> <feat att="frequency" val="0.0"/></FormRepresentation></WordForm>
<WordForm><feat att="grammaticalGender" val="neuter"/><feat att="definiteness" val="indefinite"/><feat att="grammaticalNumber" val="plural"/><feat att="case" val="unspecified"/>
<FormRepresentation> <feat att="writtenForm" val="jægerkorps"/> <feat att="inflectionalParadigm" val="MFG0237"/> <feat att="officiallyApproved" val="yes"/> <feat att="frequency" val=".0714"/></FormRepresentation></WordForm>
<WordForm><feat att="grammaticalGender" val="neuter"/><feat att="definiteness" val="indefinite"/><feat att="grammaticalNumber" val="plural"/><feat att="case" val="genitiveCase"/>
<FormRepresentation> <feat att="writtenForm" val="jægerkorpses"/> <feat att="inflectionalParadigm" val="MFG0237"/> <feat att="officiallyApproved" val="no"/> <feat att="frequency" val="0.0"/></FormRepresentation><FormRepresentation> <feat att="writtenForm" val="jægerkorps's"/> <feat att="inflectionalParadigm" val="MFG0237"/> <feat att="officiallyApproved" val="no"/> <feat att="frequency" val="0.0"/></FormRepresentation><FormRepresentation> <feat att="writtenForm" val="jægerkorps'"/> <feat att="inflectionalParadigm" val="MFG0237"/> <feat att="officiallyApproved" val="yes"/> <feat att="frequency" val="0.0"/></FormRepresentation></WordForm>
<WordForm><feat att="grammaticalGender" val="neuter"/><feat att="definiteness" val="definite"/><feat att="grammaticalNumber" val="singular"/><feat att="case" val="unspecified"/>
<FormRepresentation> <feat att="writtenForm" val="jægerkorpset"/> <feat att="inflectionalParadigm" val="MFG0237"/> <feat att="officiallyApproved" val="yes"/> <feat att="frequency" val=".5"/></FormRepresentation></WordForm>
<WordForm><feat att="grammaticalGender" val="neuter"/><feat att="definiteness" val="definite"/><feat att="grammaticalNumber" val="singular"/><feat att="case" val="genitiveCase"/>
<FormRepresentation> <feat att="writtenForm" val="jægerkorpsets"/> <feat att="inflectionalParadigm" val="MFG0237"/> <feat att="officiallyApproved" val="yes"/> <feat att="frequency" val="0.0"/></FormRepresentation></WordForm>
<WordForm><feat att="grammaticalGender" val="neuter"/><feat att="definiteness" val="definite"/><feat att="grammaticalNumber" val="plural"/><feat att="case" val="unspecified"/>
<FormRepresentation> <feat att="writtenForm" val="jægerkorpsene"/> <feat att="inflectionalParadigm" val="MFG0237"/> <feat att="officiallyApproved" val="yes"/> <feat att="frequency" val="0.0"/></FormRepresentation></WordForm>
<WordForm><feat att="grammaticalGender" val="neuter"/><feat att="definiteness" val="definite"/><feat att="grammaticalNumber" val="plural"/><feat att="case" val="genitiveCase"/>
<FormRepresentation> <feat att="writtenForm" val="jægerkorpsenes"/> <feat att="inflectionalParadigm" val="MFG0237"/> <feat att="officiallyApproved" val="yes"/> <feat att="frequency" val="0.0"/></FormRepresentation></WordForm>
</LexicalEntry> 
<LexicalEntry><feat att="partOfSpeech" val="commonNoun"/> 
<feat att="id" val="GMU_joggingbuks_1"/> 
<feat att="morphologicalUnitId" val="JOGGINGBUKS"/> 
<feat att="originalSource" val="DDO"/> 
<feat att="independentWord" val="yes"/> 
<feat att="decomposition" val="jogging+buks"/> 
<Lemma><FormRepresentation> <feat att="writtenForm" val="joggingbuks"/> <feat att="officiallyApproved" val="yes"/> 
<feat att="joiningElement" val="Not analyzed"/> 
</FormRepresentation> </Lemma> 
<WordForm><feat att="grammaticalGender" val="commonGender"/><feat att="definiteness" val="indefinite"/><feat att="grammaticalNumber" val="singular"/><feat att="case" val="unspecified"/>
<FormRepresentation> <feat att="writtenForm" val="joggingbuks"/> <feat att="inflectionalParadigm" val="MFG0225"/> <feat att="officiallyApproved" val="yes"/> <feat att="frequency" val="0.0"/></FormRepresentation></WordForm>
<WordForm><feat att="grammaticalGender" val="commonGender"/><feat att="definiteness" val="indefinite"/><feat att="grammaticalNumber" val="singular"/><feat att="case" val="genitiveCase"/>
<FormRepresentation> <feat att="writtenForm" val="joggingbukses"/> <feat att="inflectionalParadigm" val="MFG0225"/> <feat att="officiallyApproved" val="no"/> <feat att="frequency" val="0.0"/></FormRepresentation><FormRepresentation> <feat att="writtenForm" val="joggingbuks's"/> <feat att="inflectionalParadigm" val="MFG0225"/> <feat att="officiallyApproved" val="no"/> <feat att="frequency" val="0.0"/></FormRepresentation><FormRepresentation> <feat att="writtenForm" val="joggingbuks'"/> <feat att="inflectionalParadigm" val="MFG0225"/> <feat att="officiallyApproved" val="yes"/> <feat att="frequency" val="0.0"/></FormRepresentation></WordForm>
<WordForm><feat att="grammaticalGender" val="commonGender"/><feat att="definiteness" val="indefinite"/><feat att="grammaticalNumber" val="plural"/><feat att="case" val="unspecified"/>
<FormRepresentation> <feat att="writtenForm" val="joggingbukser"/> <feat att="inflectionalParadigm" val="MFG0225"/> <feat att="officiallyApproved" val="yes"/> <feat att="frequency" val=".7857"/></FormRepresentation></WordForm>
<WordForm><feat att="grammaticalGender" val="commonGender"/><feat att="definiteness" val="indefinite"/><feat att="grammaticalNumber" val="plural"/><feat att="case" val="genitiveCase"/>
<FormRepresentation> <feat att="writtenForm" val="joggingbuksers"/> <feat att="inflectionalParadigm" val="MFG0225"/> <feat att="officiallyApproved" val="yes"/> <feat att="frequency" val="0.0"/></FormRepresentation></WordForm>
<WordForm><feat att="grammaticalGender" val="commonGender"/><feat att="definiteness" val="definite"/><feat att="grammaticalNumber" val="singular"/><feat att="case" val="unspecified"/>
<FormRepresentation> <feat att="writtenForm" val="joggingbuksen"/> <feat att="inflectionalParadigm" val="MFG0225"/> <feat att="officiallyApproved" val="yes"/> <feat att="frequency" val="0.0"/></FormRepresentation></WordForm>
<WordForm><feat att="grammaticalGender" val="commonGender"/><feat att="definiteness" val="definite"/><feat att="grammaticalNumber" val="singular"/><feat att="case" val="genitiveCase"/>
<FormRepresentation> <feat att="writtenForm" val="joggingbuksens"/> <feat att="inflectionalParadigm" val="MFG0225"/> <feat att="officiallyApproved" val="yes"/> <feat att="frequency" val="0.0"/></FormRepresentation></WordForm>
<WordForm><feat att="grammaticalGender" val="commonGender"/><feat att="definiteness" val="definite"/><feat att="grammaticalNumber" val="plural"/><feat att="case" val="unspecified"/>
<FormRepresentation> <feat att="writtenForm" val="joggingbukserne"/> <feat att="inflectionalParadigm" val="MFG0225"/> <feat att="officiallyApproved" val="yes"/> <feat att="frequency" val=".0893"/></FormRepresentation></WordForm>
<WordForm><feat att="grammaticalGender" val="commonGender"/><feat att="definiteness" val="definite"/><feat att="grammaticalNumber" val="plural"/><feat att="case" val="genitiveCase"/>
<FormRepresentation> <feat att="writtenForm" val="joggingbuksernes"/> <feat att="inflectionalParadigm" val="MFG0225"/> <feat att="officiallyApproved" val="yes"/> <feat att="frequency" val="0.0"/></FormRepresentation></WordForm>
</LexicalEntry> 
<LexicalEntry><feat att="partOfSpeech" val="commonNoun"/> 
<feat att="id" val="GMU_juks_1"/> 
<feat att="morphologicalUnitId" val="JUKS"/> 
<feat att="originalSource" val="DDO"/> 
<feat att="independentWord" val="yes"/> 
<Lemma><FormRepresentation> <feat att="writtenForm" val="juks"/> <feat att="officiallyApproved" val="yes"/> 
<feat att="joiningElement" val="nil"/> 
<feat att="joiningElementResult" val="juks"/> 
</FormRepresentation> </Lemma> 
<WordForm><feat att="grammaticalGender" val="neuter"/><feat att="definiteness" val="indefinite"/><feat att="grammaticalNumber" val="singular"/><feat att="case" val="unspecified"/>
<FormRepresentation> <feat att="writtenForm" val="juks"/> <feat att="inflectionalParadigm" val="MFG0265"/> <feat att="officiallyApproved" val="yes"/> <feat att="frequency" val=".2679"/></FormRepresentation></WordForm>
<WordForm><feat att="grammaticalGender" val="neuter"/><feat att="definiteness" val="indefinite"/><feat att="grammaticalNumber" val="singular"/><feat att="case" val="genitiveCase"/>
<FormRepresentation> <feat att="writtenForm" val="jukses"/> <feat att="inflectionalParadigm" val="MFG0265"/> <feat att="officiallyApproved" val="no"/> <feat att="frequency" val="0.0"/></FormRepresentation><FormRepresentation> <feat att="writtenForm" val="juks's"/> <feat att="inflectionalParadigm" val="MFG0265"/> <feat att="officiallyApproved" val="no"/> <feat att="frequency" val="0.0"/></FormRepresentation><FormRepresentation> <feat att="writtenForm" val="juks'"/> <feat att="inflectionalParadigm" val="MFG0265"/> <feat att="officiallyApproved" val="yes"/> <feat att="frequency" val="0.0"/></FormRepresentation></WordForm>
<WordForm><feat att="grammaticalGender" val="neuter"/><feat att="definiteness" val="definite"/><feat att="grammaticalNumber" val="singular"/><feat att="case" val="unspecified"/>
<FormRepresentation> <feat att="writtenForm" val="jukset"/> <feat att="inflectionalParadigm" val="MFG0265"/> <feat att="officiallyApproved" val="yes"/> <feat att="frequency" val="0.0"/></FormRepresentation></WordForm>
<WordForm><feat att="grammaticalGender" val="neuter"/><feat att="definiteness" val="definite"/><feat att="grammaticalNumber" val="singular"/><feat att="case" val="genitiveCase"/>
<FormRepresentation> <feat att="writtenForm" val="juksets"/> <feat att="inflectionalParadigm" val="MFG0265"/> <feat att="officiallyApproved" val="yes"/> <feat att="frequency" val="0.0"/></FormRepresentation></WordForm>
</LexicalEntry> 
<LexicalEntry><feat att="partOfSpeech" val="commonNoun"/> 
<feat att="id" val="GMU_jagtudbytte_1"/> 
<feat att="morphologicalUnitId" val="JAGTUDBYTTE"/> 
<feat att="originalSource" val="DDO"/> 
<feat att="independentWord" val="yes"/> 
<feat att="decomposition" val="jagt+udbytte"/> 
<Lemma><FormRepresentation> <feat att="writtenForm" val="jagtudbytte"/> <feat att="officiallyApproved" val="yes"/> 
<feat att="joiningElement" val="nil"/> 
<feat att="joiningElementResult" val="jagtudbytte"/> 
</FormRepresentation> </Lemma> 
<WordForm><feat att="grammaticalGender" val="neuter"/><feat att="definiteness" val="indefinite"/><feat att="grammaticalNumber" val="singular"/><feat att="case" val="unspecified"/>
<FormRepresentation> <feat att="writtenForm" val="jagtudbytte"/> <feat att="inflectionalParadigm" val="MFG0092"/> <feat att="officiallyApproved" val="yes"/> <feat att="frequency" val=".0536"/></FormRepresentation></WordForm>
<WordForm><feat att="grammaticalGender" val="neuter"/><feat att="definiteness" val="indefinite"/><feat att="grammaticalNumber" val="singular"/><feat att="case" val="genitiveCase"/>
<FormRepresentation> <feat att="writtenForm" val="jagtudbyttes"/> <feat att="inflectionalParadigm" val="MFG0092"/> <feat att="officiallyApproved" val="yes"/> <feat att="frequency" val="0.0"/></FormRepresentation></WordForm>
<WordForm><feat att="grammaticalGender" val="neuter"/><feat att="definiteness" val="indefinite"/><feat att="grammaticalNumber" val="plural"/><feat att="case" val="unspecified"/>
<FormRepresentation> <feat att="writtenForm" val="jagtudbytter"/> <feat att="inflectionalParadigm" val="MFG0092"/> <feat att="officiallyApproved" val="yes"/> <feat att="frequency" val="0.0"/></FormRepresentation></WordForm>
<WordForm><feat att="grammaticalGender" val="neuter"/><feat att="definiteness" val="indefinite"/><feat att="grammaticalNumber" val="plural"/><feat att="case" val="genitiveCase"/>
<FormRepresentation> <feat att="writtenForm" val="jagtudbytters"/> <feat att="inflectionalParadigm" val="MFG0092"/> <feat att="officiallyApproved" val="yes"/> <feat att="frequency" val="0.0"/></FormRepresentation></WordForm>
<WordForm><feat att="grammaticalGender" val="neuter"/><feat att="definiteness" val="definite"/><feat att="grammaticalNumber" val="singular"/><feat att="case" val="unspecified"/>
<FormRepresentation> <feat att="writtenForm" val="jagtudbyttet"/> <feat att="inflectionalParadigm" val="MFG0092"/> <feat att="officiallyApproved" val="yes"/> <feat att="frequency" val=".1429"/></FormRepresentation></WordForm>
<WordForm><feat att="grammaticalGender" val="neuter"/><feat att="definiteness" val="definite"/><feat att="grammaticalNumber" val="singular"/><feat att="case" val="genitiveCase"/>
<FormRepresentation> <feat att="writtenForm" val="jagtudbyttets"/> <feat att="inflectionalParadigm" val="MFG0092"/> <feat att="officiallyApproved" val="yes"/> <feat att="frequency" val="0.0"/></FormRepresentation></WordForm>
<WordForm><feat att="grammaticalGender" val="neuter"/><feat att="definiteness" val="definite"/><feat att="grammaticalNumber" val="plural"/><feat att="case" val="unspecified"/>
<FormRepresentation> <feat att="writtenForm" val="jagtudbytterne"/> <feat att="inflectionalParadigm" val="MFG0092"/> <feat att="officiallyApproved" val="yes"/> <feat att="frequency" val="0.0"/></FormRepresentation></WordForm>
<WordForm><feat att="grammaticalGender" val="neuter"/><feat att="definiteness" val="definite"/><feat att="grammaticalNumber" val="plural"/><feat att="case" val="genitiveCase"/>
<FormRepresentation> <feat att="writtenForm" val="jagtudbytternes"/> <feat att="inflectionalParadigm" val="MFG0092"/> <feat att="officiallyApproved" val="yes"/> <feat att="frequency" val="0.0"/></FormRepresentation></WordForm>
</LexicalEntry> 
<LexicalEntry><feat att="partOfSpeech" val="commonNoun"/> 
<feat att="id" val="GMU_jagtbytte_1"/> 
<feat att="morphologicalUnitId" val="JAGTBYTTE"/> 
<feat att="originalSource" val="DDO"/> 
<feat att="independentWord" val="yes"/> 
<feat att="decomposition" val="jagt+bytte"/> 
<Lemma><FormRepresentation> <feat att="writtenForm" val="jagtbytte"/> <feat att="officiallyApproved" val="yes"/> 
<feat att="joiningElement" val="nil"/> 
<feat att="joiningElementResult" val="jagtbytte"/> 
</FormRepresentation> </Lemma> 
<WordForm><feat att="grammaticalGender" val="neuter"/><feat att="definiteness" val="indefinite"/><feat att="grammaticalNumber" val="singular"/><feat att="case" val="unspecified"/>
<FormRepresentation> <feat att="writtenForm" val="jagtbytte"/> <feat att="inflectionalParadigm" val="MFG0092"/> <feat att="officiallyApproved" val="yes"/> <feat att="frequency" val=".125"/></FormRepresentation></WordForm>
<WordForm><feat att="grammaticalGender" val="neuter"/><feat att="definiteness" val="indefinite"/><feat att="grammaticalNumber" val="singular"/><feat att="case" val="genitiveCase"/>
<FormRepresentation> <feat att="writtenForm" val="jagtbyttes"/> <feat att="inflectionalParadigm" val="MFG0092"/> <feat att="officiallyApproved" val="yes"/> <feat att="frequency" val="0.0"/></FormRepresentation></WordForm>
<WordForm><feat att="grammaticalGender" val="neuter"/><feat att="definiteness" val="indefinite"/><feat att="grammaticalNumber" val="plural"/><feat att="case" val="unspecified"/>
<FormRepresentation> <feat att="writtenForm" val="jagtbytter"/> <feat att="inflectionalParadigm" val="MFG0092"/> <feat att="officiallyApproved" val="yes"/> <feat att="frequency" val=".0357"/></FormRepresentation></WordForm>
<WordForm><feat att="grammaticalGender" val="neuter"/><feat att="definiteness" val="indefinite"/><feat att="grammaticalNumber" val="plural"/><feat att="case" val="genitiveCase"/>
<FormRepresentation> <feat att="writtenForm" val="jagtbytters"/> <feat att="inflectionalParadigm" val="MFG0092"/> <feat att="officiallyApproved" val="yes"/> <feat att="frequency" val="0.0"/></FormRepresentation></WordForm>
<WordForm><feat att="grammaticalGender" val="neuter"/><feat att="definiteness" val="definite"/><feat att="grammaticalNumber" val="singular"/><feat att="case" val="unspecified"/>
<FormRepresentation> <feat att="writtenForm" val="jagtbyttet"/> <feat att="inflectionalParadigm" val="MFG0092"/> <feat att="officiallyApproved" val="yes"/> <feat att="frequency" val=".0893"/></FormRepresentation></WordForm>
<WordForm><feat att="grammaticalGender" val="neuter"/><feat att="definiteness" val="definite"/><feat att="grammaticalNumber" val="singular"/><feat att="case" val="genitiveCase"/>
<FormRepresentation> <feat att="writtenForm" val="jagtbyttets"/> <feat att="inflectionalParadigm" val="MFG0092"/> <feat att="officiallyApproved" val="yes"/> <feat att="frequency" val="0.0"/></FormRepresentation></WordForm>
<WordForm><feat att="grammaticalGender" val="neuter"/><feat att="definiteness" val="definite"/><feat att="grammaticalNumber" val="plural"/><feat att="case" val="unspecified"/>
<FormRepresentation> <feat att="writtenForm" val="jagtbytterne"/> <feat att="inflectionalParadigm" val="MFG0092"/> <feat att="officiallyApproved" val="yes"/> <feat att="frequency" val="0.0"/></FormRepresentation></WordForm>
<WordForm><feat att="grammaticalGender" val="neuter"/><feat att="definiteness" val="definite"/><feat att="grammaticalNumber" val="plural"/><feat att="case" val="genitiveCase"/>
<FormRepresentation> <feat att="writtenForm" val="jagtbytternes"/> <feat att="inflectionalParadigm" val="MFG0092"/> <feat att="officiallyApproved" val="yes"/> <feat att="frequency" val="0.0"/></FormRepresentation></WordForm>
</LexicalEntry> 
<LexicalEntry><feat att="partOfSpeech" val="commonNoun"/> 
<feat att="id" val="GMU_jagthytte_1"/> 
<feat att="morphologicalUnitId" val="JAGTHYTTE"/> 
<feat att="originalSource" val="DDO"/> 
<feat att="independentWord" val="yes"/> 
<feat att="decomposition" val="jagt+hytte"/> 
<Lemma><FormRepresentation> <feat att="writtenForm" val="jagthytte"/> <feat att="officiallyApproved" val="yes"/> 
<feat att="joiningElement" val="nil"/> 
<feat att="joiningElementResult" val="jagthytte"/> 
</FormRepresentation> </Lemma> 
<WordForm><feat att="grammaticalGender" val="commonGender"/><feat att="definiteness" val="indefinite"/><feat att="grammaticalNumber" val="singular"/><feat att="case" val="unspecified"/>
<FormRepresentation> <feat att="writtenForm" val="jagthytte"/> <feat att="inflectionalParadigm" val="MFG0076"/> <feat att="officiallyApproved" val="yes"/> <feat att="frequency" val=".0893"/></FormRepresentation></WordForm>
<WordForm><feat att="grammaticalGender" val="commonGender"/><feat att="definiteness" val="indefinite"/><feat att="grammaticalNumber" val="singular"/><feat att="case" val="genitiveCase"/>
<FormRepresentation> <feat att="writtenForm" val="jagthyttes"/> <feat att="inflectionalParadigm" val="MFG0076"/> <feat att="officiallyApproved" val="yes"/> <feat att="frequency" val="0.0"/></FormRepresentation></WordForm>
<WordForm><feat att="grammaticalGender" val="commonGender"/><feat att="definiteness" val="indefinite"/><feat att="grammaticalNumber" val="plural"/><feat att="case" val="unspecified"/>
<FormRepresentation> <feat att="writtenForm" val="jagthytter"/> <feat att="inflectionalParadigm" val="MFG0076"/> <feat att="officiallyApproved" val="yes"/> <feat att="frequency" val=".0357"/></FormRepresentation></WordForm>
<WordForm><feat att="grammaticalGender" val="commonGender"/><feat att="definiteness" val="indefinite"/><feat att="grammaticalNumber" val="plural"/><feat att="case" val="genitiveCase"/>
<FormRepresentation> <feat att="writtenForm" val="jagthytters"/> <feat att="inflectionalParadigm" val="MFG0076"/> <feat att="officiallyApproved" val="yes"/> <feat att="frequency" val="0.0"/></FormRepresentation></WordForm>
<WordForm><feat att="grammaticalGender" val="commonGender"/><feat att="definiteness" val="definite"/><feat att="grammaticalNumber" val="singular"/><feat att="case" val="unspecified"/>
<FormRepresentation> <feat att="writtenForm" val="jagthytten"/> <feat att="inflectionalParadigm" val="MFG0076"/> <feat att="officiallyApproved" val="yes"/> <feat att="frequency" val=".1607"/></FormRepresentation></WordForm>
<WordForm><feat att="grammaticalGender" val="commonGender"/><feat att="definiteness" val="definite"/><feat att="grammaticalNumber" val="singular"/><feat att="case" val="genitiveCase"/>
<FormRepresentation> <feat att="writtenForm" val="jagthyttens"/> <feat att="inflectionalParadigm" val="MFG0076"/> <feat att="officiallyApproved" val="yes"/> <feat att="frequency" val="0.0"/></FormRepresentation></WordForm>
<WordForm><feat att="grammaticalGender" val="commonGender"/><feat att="definiteness" val="definite"/><feat att="grammaticalNumber" val="plural"/><feat att="case" val="unspecified"/>
<FormRepresentation> <feat att="writtenForm" val="jagthytterne"/> <feat att="inflectionalParadigm" val="MFG0076"/> <feat att="officiallyApproved" val="yes"/> <feat att="frequency" val="0.0"/></FormRepresentation></WordForm>
<WordForm><feat att="grammaticalGender" val="commonGender"/><feat att="definiteness" val="definite"/><feat att="grammaticalNumber" val="plural"/><feat att="case" val="genitiveCase"/>
<FormRepresentation> <feat att="writtenForm" val="jagthytternes"/> <feat att="inflectionalParadigm" val="MFG0076"/> <feat att="officiallyApproved" val="yes"/> <feat att="frequency" val="0.0"/></FormRepresentation></WordForm>
</LexicalEntry> 
<LexicalEntry><feat att="partOfSpeech" val="commonNoun"/> 
<feat att="id" val="GMU_jakkerevers_1"/> 
<feat att="morphologicalUnitId" val="JAKKEREVERS"/> 
<feat att="originalSource" val="DDO"/> 
<feat att="independentWord" val="yes"/> 
<feat att="decomposition" val="jakke+revers"/> 
<Lemma><FormRepresentation> <feat att="writtenForm" val="jakkerevers"/> <feat att="officiallyApproved" val="yes"/> 
<feat att="joiningElement" val="nil"/> 
<feat att="joiningElementResult" val="jakkerevers"/> 
</FormRepresentation> </Lemma> 
<WordForm><feat att="grammaticalGender" val="neuter"/><feat att="definiteness" val="indefinite"/><feat att="grammaticalNumber" val="singular"/><feat att="case" val="unspecified"/>
<FormRepresentation> <feat att="writtenForm" val="jakkerevers"/> <feat att="inflectionalParadigm" val="MFG0254"/> <feat att="officiallyApproved" val="yes"/> <feat att="frequency" val=".0179"/></FormRepresentation></WordForm>
<WordForm><feat att="grammaticalGender" val="neuter"/><feat att="definiteness" val="indefinite"/><feat att="grammaticalNumber" val="singular"/><feat att="case" val="genitiveCase"/>
<FormRepresentation> <feat att="writtenForm" val="jakkereverses"/> <feat att="inflectionalParadigm" val="MFG0254"/> <feat att="officiallyApproved" val="no"/> <feat att="frequency" val="0.0"/></FormRepresentation><FormRepresentation> <feat att="writtenForm" val="jakkerevers's"/> <feat att="inflectionalParadigm" val="MFG0254"/> <feat att="officiallyApproved" val="no"/> <feat att="frequency" val="0.0"/></FormRepresentation><FormRepresentation> <feat att="writtenForm" val="jakkerevers'"/> <feat att="inflectionalParadigm" val="MFG0254"/> <feat att="officiallyApproved" val="yes"/> <feat att="frequency" val="0.0"/></FormRepresentation></WordForm>
<WordForm><feat att="grammaticalGender" val="neuter"/><feat att="definiteness" val="indefinite"/><feat att="grammaticalNumber" val="plural"/><feat att="case" val="unspecified"/>
<FormRepresentation> <feat att="writtenForm" val="jakkereverser"/> <feat att="inflectionalParadigm" val="MFG0254"/> <feat att="officiallyApproved" val="yes"/> <feat att="frequency" val="0.0"/></FormRepresentation></WordForm>
<WordForm><feat att="grammaticalGender" val="neuter"/><feat att="definiteness" val="indefinite"/><feat att="grammaticalNumber" val="plural"/><feat att="case" val="genitiveCase"/>
<FormRepresentation> <feat att="writtenForm" val="jakkereversers"/> <feat att="inflectionalParadigm" val="MFG0254"/> <feat att="officiallyApproved" val="yes"/> <feat att="frequency" val="0.0"/></FormRepresentation></WordForm>
<WordForm><feat att="grammaticalGender" val="neuter"/><feat att="definiteness" val="definite"/><feat att="grammaticalNumber" val="singular"/><feat att="case" val="unspecified"/>
<FormRepresentation> <feat att="writtenForm" val="jakkereverset"/> <feat att="inflectionalParadigm" val="MFG0254"/> <feat att="officiallyApproved" val="yes"/> <feat att="frequency" val="0.0"/></FormRepresentation></WordForm>
<WordForm><feat att="grammaticalGender" val="neuter"/><feat att="definiteness" val="definite"/><feat att="grammaticalNumber" val="singular"/><feat att="case" val="genitiveCase"/>
<FormRepresentation> <feat att="writtenForm" val="jakkereversets"/> <feat att="inflectionalParadigm" val="MFG0254"/> <feat att="officiallyApproved" val="yes"/> <feat att="frequency" val="0.0"/></FormRepresentation></WordForm>
<WordForm><feat att="grammaticalGender" val="neuter"/><feat att="definiteness" val="definite"/><feat att="grammaticalNumber" val="plural"/><feat att="case" val="unspecified"/>
<FormRepresentation> <feat att="writtenForm" val="jakkereverserne"/> <feat att="inflectionalParadigm" val="MFG0254"/> <feat att="officiallyApproved" val="yes"/> <feat att="frequency" val="0.0"/></FormRepresentation></WordForm>
<WordForm><feat att="grammaticalGender" val="neuter"/><feat att="definiteness" val="definite"/><feat att="grammaticalNumber" val="plural"/><feat att="case" val="genitiveCase"/>
<FormRepresentation> <feat att="writtenForm" val="jakkereversernes"/> <feat att="inflectionalParadigm" val="MFG0254"/> <feat att="officiallyApproved" val="yes"/> <feat att="frequency" val="0.0"/></FormRepresentation></WordForm>
<WordForm><feat att="grammaticalGender" val="commonGender"/><feat att="definiteness" val="indefinite"/><feat att="grammaticalNumber" val="singular"/><feat att="case" val="unspecified"/>
<FormRepresentation> <feat att="writtenForm" val="jakkerevers"/> <feat att="inflectionalParadigm" val="MFG0225"/> <feat att="officiallyApproved" val="yes"/> <feat att="frequency" val=".0179"/></FormRepresentation></WordForm>
<WordForm><feat att="grammaticalGender" val="commonGender"/><feat att="definiteness" val="indefinite"/><feat att="grammaticalNumber" val="singular"/><feat att="case" val="genitiveCase"/>
<FormRepresentation> <feat att="writtenForm" val="jakkereverses"/> <feat att="inflectionalParadigm" val="MFG0225"/> <feat att="officiallyApproved" val="no"/> <feat att="frequency" val="0.0"/></FormRepresentation><FormRepresentation> <feat att="writtenForm" val="jakkerevers's"/> <feat att="inflectionalParadigm" val="MFG0225"/> <feat att="officiallyApproved" val="no"/> <feat att="frequency" val="0.0"/></FormRepresentation><FormRepresentation> <feat att="writtenForm" val="jakkerevers'"/> <feat att="inflectionalParadigm" val="MFG0225"/> <feat att="officiallyApproved" val="yes"/> <feat att="frequency" val="0.0"/></FormRepresentation></WordForm>
<WordForm><feat att="grammaticalGender" val="commonGender"/><feat att="definiteness" val="indefinite"/><feat att="grammaticalNumber" val="plural"/><feat att="case" val="unspecified"/>
<FormRepresentation> <feat att="writtenForm" val="jakkereverser"/> <feat att="inflectionalParadigm" val="MFG0225"/> <feat att="officiallyApproved" val="yes"/> <feat att="frequency" val="0.0"/></FormRepresentation></WordForm>
<WordForm><feat att="grammaticalGender" val="commonGender"/><feat att="definiteness" val="indefinite"/><feat att="grammaticalNumber" val="plural"/><feat att="case" val="genitiveCase"/>
<FormRepresentation> <feat att="writtenForm" val="jakkereversers"/> <feat att="inflectionalParadigm" val="MFG0225"/> <feat att="officiallyApproved" val="yes"/> <feat att="frequency" val="0.0"/></FormRepresentation></WordForm>
<WordForm><feat att="grammaticalGender" val="commonGender"/><feat att="definiteness" val="definite"/><feat att="grammaticalNumber" val="singular"/><feat att="case" val="unspecified"/>
<FormRepresentation> <feat att="writtenForm" val="jakkereversen"/> <feat att="inflectionalParadigm" val="MFG0225"/> <feat att="officiallyApproved" val="yes"/> <feat att="frequency" val="0.0"/></FormRepresentation></WordForm>
<WordForm><feat att="grammaticalGender" val="commonGender"/><feat att="definiteness" val="definite"/><feat att="grammaticalNumber" val="singular"/><feat att="case" val="genitiveCase"/>
<FormRepresentation> <feat att="writtenForm" val="jakkereversens"/> <feat att="inflectionalParadigm" val="MFG0225"/> <feat att="officiallyApproved" val="yes"/> <feat att="frequency" val="0.0"/></FormRepresentation></WordForm>
<WordForm><feat att="grammaticalGender" val="commonGender"/><feat att="definiteness" val="definite"/><feat att="grammaticalNumber" val="plural"/><feat att="case" val="unspecified"/>
<FormRepresentation> <feat att="writtenForm" val="jakkereverserne"/> <feat att="inflectionalParadigm" val="MFG0225"/> <feat att="officiallyApproved" val="yes"/> <feat att="frequency" val="0.0"/></FormRepresentation></WordForm>
<WordForm><feat att="grammaticalGender" val="commonGender"/><feat att="definiteness" val="definite"/><feat att="grammaticalNumber" val="plural"/><feat att="case" val="genitiveCase"/>
<FormRepresentation> <feat att="writtenForm" val="jakkereversernes"/> <feat att="inflectionalParadigm" val="MFG0225"/> <feat att="officiallyApproved" val="yes"/> <feat att="frequency" val="0.0"/></FormRepresentation></WordForm>
</LexicalEntry> 
<LexicalEntry><feat att="partOfSpeech" val="commonNoun"/> 
<feat att="id" val="GMU_jernkors_1"/> 
<feat att="morphologicalUnitId" val="JERNKORS"/> 
<feat att="originalSource" val="DDO"/> 
<feat att="independentWord" val="yes"/> 
<feat att="decomposition" val="jern+kors"/> 
<Lemma><FormRepresentation> <feat att="writtenForm" val="jernkors"/> <feat att="officiallyApproved" val="yes"/> 
<feat att="joiningElement" val="nil"/> 
<feat att="joiningElementResult" val="jernkors"/> 
</FormRepresentation> </Lemma> 
<WordForm><feat att="grammaticalGender" val="neuter"/><feat att="definiteness" val="indefinite"/><feat att="grammaticalNumber" val="singular"/><feat att="case" val="unspecified"/>
<FormRepresentation> <feat att="writtenForm" val="jernkors"/> <feat att="inflectionalParadigm" val="MFG0237"/> <feat att="officiallyApproved" val="yes"/> <feat att="frequency" val=".0357"/></FormRepresentation></WordForm>
<WordForm><feat att="grammaticalGender" val="neuter"/><feat att="definiteness" val="indefinite"/><feat att="grammaticalNumber" val="singular"/><feat att="case" val="genitiveCase"/>
<FormRepresentation> <feat att="writtenForm" val="jernkorses"/> <feat att="inflectionalParadigm" val="MFG0237"/> <feat att="officiallyApproved" val="no"/> <feat att="frequency" val="0.0"/></FormRepresentation><FormRepresentation> <feat att="writtenForm" val="jernkors's"/> <feat att="inflectionalParadigm" val="MFG0237"/> <feat att="officiallyApproved" val="no"/> <feat att="frequency" val="0.0"/></FormRepresentation><FormRepresentation> <feat att="writtenForm" val="jernkors'"/> <feat att="inflectionalParadigm" val="MFG0237"/> <feat att="officiallyApproved" val="yes"/> <feat att="frequency" val="0.0"/></FormRepresentation></WordForm>
<WordForm><feat att="grammaticalGender" val="neuter"/><feat att="definiteness" val="indefinite"/><feat att="grammaticalNumber" val="plural"/><feat att="case" val="unspecified"/>
<FormRepresentation> <feat att="writtenForm" val="jernkors"/> <feat att="inflectionalParadigm" val="MFG0237"/> <feat att="officiallyApproved" val="yes"/> <feat att="frequency" val=".0357"/></FormRepresentation></WordForm>
<WordForm><feat att="grammaticalGender" val="neuter"/><feat att="definiteness" val="indefinite"/><feat att="grammaticalNumber" val="plural"/><feat att="case" val="genitiveCase"/>
<FormRepresentation> <feat att="writtenForm" val="jernkorses"/> <feat att="inflectionalParadigm" val="MFG0237"/> <feat att="officiallyApproved" val="no"/> <feat att="frequency" val="0.0"/></FormRepresentation><FormRepresentation> <feat att="writtenForm" val="jernkors's"/> <feat att="inflectionalParadigm" val="MFG0237"/> <feat att="officiallyApproved" val="no"/> <feat att="frequency" val="0.0"/></FormRepresentation><FormRepresentation> <feat att="writtenForm" val="jernkors'"/> <feat att="inflectionalParadigm" val="MFG0237"/> <feat att="officiallyApproved" val="yes"/> <feat att="frequency" val="0.0"/></FormRepresentation></WordForm>
<WordForm><feat att="grammaticalGender" val="neuter"/><feat att="definiteness" val="definite"/><feat att="grammaticalNumber" val="singular"/><feat att="case" val="unspecified"/>
<FormRepresentation> <feat att="writtenForm" val="jernkorset"/> <feat att="inflectionalParadigm" val="MFG0237"/> <feat att="officiallyApproved" val="yes"/> <feat att="frequency" val=".1607"/></FormRepresentation></WordForm>
<WordForm><feat att="grammaticalGender" val="neuter"/><feat att="definiteness" val="definite"/><feat att="grammaticalNumber" val="singular"/><feat att="case" val="genitiveCase"/>
<FormRepresentation> <feat att="writtenForm" val="jernkorsets"/> <feat att="inflectionalParadigm" val="MFG0237"/> <feat att="officiallyApproved" val="yes"/> <feat att="frequency" val="0.0"/></FormRepresentation></WordForm>
<WordForm><feat att="grammaticalGender" val="neuter"/><feat att="definiteness" val="definite"/><feat att="grammaticalNumber" val="plural"/><feat att="case" val="unspecified"/>
<FormRepresentation> <feat att="writtenForm" val="jernkorsene"/> <feat att="inflectionalParadigm" val="MFG0237"/> <feat att="officiallyApproved" val="yes"/> <feat att="frequency" val="0.0"/></FormRepresentation></WordForm>
<WordForm><feat att="grammaticalGender" val="neuter"/><feat att="definiteness" val="definite"/><feat att="grammaticalNumber" val="plural"/><feat att="case" val="genitiveCase"/>
<FormRepresentation> <feat att="writtenForm" val="jernkorsenes"/> <feat att="inflectionalParadigm" val="MFG0237"/> <feat att="officiallyApproved" val="yes"/> <feat att="frequency" val="0.0"/></FormRepresentation></WordForm>
</LexicalEntry> 
<LexicalEntry><feat att="partOfSpeech" val="commonNoun"/> 
<feat att="id" val="GMU_justits_1"/> 
<feat att="morphologicalUnitId" val="JUSTITS"/> 
<feat att="originalSource" val="DDO"/> 
<feat att="independentWord" val="yes"/> 
<Lemma><FormRepresentation> <feat att="writtenForm" val="justits"/> <feat att="officiallyApproved" val="yes"/> 
<feat att="joiningElement" val="nil"/> 
<feat att="joiningElementResult" val="justits"/> 
</FormRepresentation> </Lemma> 
<WordForm><feat att="grammaticalGender" val="commonGender"/><feat att="definiteness" val="indefinite"/><feat att="grammaticalNumber" val="singular"/><feat att="case" val="unspecified"/>
<FormRepresentation> <feat att="writtenForm" val="justits"/> <feat att="inflectionalParadigm" val="MFG0236"/> <feat att="officiallyApproved" val="yes"/> <feat att="frequency" val=".9464"/></FormRepresentation></WordForm>
<WordForm><feat att="grammaticalGender" val="commonGender"/><feat att="definiteness" val="indefinite"/><feat att="grammaticalNumber" val="singular"/><feat att="case" val="genitiveCase"/>
<FormRepresentation> <feat att="writtenForm" val="justitses"/> <feat att="inflectionalParadigm" val="MFG0236"/> <feat att="officiallyApproved" val="no"/> <feat att="frequency" val="0.0"/></FormRepresentation><FormRepresentation> <feat att="writtenForm" val="justits's"/> <feat att="inflectionalParadigm" val="MFG0236"/> <feat att="officiallyApproved" val="no"/> <feat att="frequency" val="0.0"/></FormRepresentation><FormRepresentation> <feat att="writtenForm" val="justits'"/> <feat att="inflectionalParadigm" val="MFG0236"/> <feat att="officiallyApproved" val="yes"/> <feat att="frequency" val="0.0"/></FormRepresentation></WordForm>
<WordForm><feat att="grammaticalGender" val="commonGender"/><feat att="definiteness" val="definite"/><feat att="grammaticalNumber" val="singular"/><feat att="case" val="unspecified"/>
<FormRepresentation> <feat att="writtenForm" val="justitsen"/> <feat att="inflectionalParadigm" val="MFG0236"/> <feat att="officiallyApproved" val="yes"/> <feat att="frequency" val=".0357"/></FormRepresentation></WordForm>
<WordForm><feat att="grammaticalGender" val="commonGender"/><feat att="definiteness" val="definite"/><feat att="grammaticalNumber" val="singular"/><feat att="case" val="genitiveCase"/>
<FormRepresentation> <feat att="writtenForm" val="justitsens"/> <feat att="inflectionalParadigm" val="MFG0236"/> <feat att="officiallyApproved" val="yes"/> <feat att="frequency" val="0.0"/></FormRepresentation></WordForm>
</LexicalEntry> 
<LexicalEntry><feat att="partOfSpeech" val="commonNoun"/> 
<feat att="id" val="GMU_jordhule_1"/> 
<feat att="morphologicalUnitId" val="JORDHULE"/> 
<feat att="originalSource" val="DDO"/> 
<feat att="independentWord" val="yes"/> 
<feat att="decomposition" val="jord+hule"/> 
<Lemma><FormRepresentation> <feat att="writtenForm" val="jordhule"/> <feat att="officiallyApproved" val="yes"/> 
<feat att="joiningElement" val="nil"/> 
<feat att="joiningElementResult" val="jordhule"/> 
</FormRepresentation> </Lemma> 
<WordForm><feat att="grammaticalGender" val="commonGender"/><feat att="definiteness" val="indefinite"/><feat att="grammaticalNumber" val="singular"/><feat att="case" val="unspecified"/>
<FormRepresentation> <feat att="writtenForm" val="jordhule"/> <feat att="inflectionalParadigm" val="MFG0076"/> <feat att="officiallyApproved" val="yes"/> <feat att="frequency" val=".1429"/></FormRepresentation></WordForm>
<WordForm><feat att="grammaticalGender" val="commonGender"/><feat att="definiteness" val="indefinite"/><feat att="grammaticalNumber" val="singular"/><feat att="case" val="genitiveCase"/>
<FormRepresentation> <feat att="writtenForm" val="jordhules"/> <feat att="inflectionalParadigm" val="MFG0076"/> <feat att="officiallyApproved" val="yes"/> <feat att="frequency" val="0.0"/></FormRepresentation></WordForm>
<WordForm><feat att="grammaticalGender" val="commonGender"/><feat att="definiteness" val="indefinite"/><feat att="grammaticalNumber" val="plural"/><feat att="case" val="unspecified"/>
<FormRepresentation> <feat att="writtenForm" val="jordhuler"/> <feat att="inflectionalParadigm" val="MFG0076"/> <feat att="officiallyApproved" val="yes"/> <feat att="frequency" val=".1964"/></FormRepresentation></WordForm>
<WordForm><feat att="grammaticalGender" val="commonGender"/><feat att="definiteness" val="indefinite"/><feat att="grammaticalNumber" val="plural"/><feat att="case" val="genitiveCase"/>
<FormRepresentation> <feat att="writtenForm" val="jordhulers"/> <feat att="inflectionalParadigm" val="MFG0076"/> <feat att="officiallyApproved" val="yes"/> <feat att="frequency" val="0.0"/></FormRepresentation></WordForm>
<WordForm><feat att="grammaticalGender" val="commonGender"/><feat att="definiteness" val="definite"/><feat att="grammaticalNumber" val="singular"/><feat att="case" val="unspecified"/>
<FormRepresentation> <feat att="writtenForm" val="jordhulen"/> <feat att="inflectionalParadigm" val="MFG0076"/> <feat att="officiallyApproved" val="yes"/> <feat att="frequency" val="0.0"/></FormRepresentation></WordForm>
<WordForm><feat att="grammaticalGender" val="commonGender"/><feat att="definiteness" val="definite"/><feat att="grammaticalNumber" val="singular"/><feat att="case" val="genitiveCase"/>
<FormRepresentation> <feat att="writtenForm" val="jordhulens"/> <feat att="inflectionalParadigm" val="MFG0076"/> <feat att="officiallyApproved" val="yes"/> <feat att="frequency" val=".0179"/></FormRepresentation></WordForm>
<WordForm><feat att="grammaticalGender" val="commonGender"/><feat att="definiteness" val="definite"/><feat att="grammaticalNumber" val="plural"/><feat att="case" val="unspecified"/>
<FormRepresentation> <feat att="writtenForm" val="jordhulerne"/> <feat att="inflectionalParadigm" val="MFG0076"/> <feat att="officiallyApproved" val="yes"/> <feat att="frequency" val=".0179"/></FormRepresentation></WordForm>
<WordForm><feat att="grammaticalGender" val="commonGender"/><feat att="definiteness" val="definite"/><feat att="grammaticalNumber" val="plural"/><feat att="case" val="genitiveCase"/>
<FormRepresentation> <feat att="writtenForm" val="jordhulernes"/> <feat att="inflectionalParadigm" val="MFG0076"/> <feat att="officiallyApproved" val="yes"/> <feat att="frequency" val="0.0"/></FormRepresentation></WordForm>
</LexicalEntry> 
<LexicalEntry><feat att="partOfSpeech" val="commonNoun"/> 
<feat att="id" val="GMU_jordskred_1"/> 
<feat att="morphologicalUnitId" val="JORDSKRED"/> 
<feat att="originalSource" val="DDO"/> 
<feat att="independentWord" val="yes"/> 
<feat att="decomposition" val="jord+skred"/> 
<Lemma><FormRepresentation> <feat att="writtenForm" val="jordskred"/> <feat att="officiallyApproved" val="yes"/> 
<feat att="joiningElement" val="Not analyzed"/> 
</FormRepresentation> </Lemma> 
<WordForm><feat att="grammaticalGender" val="neuter"/><feat att="definiteness" val="indefinite"/><feat att="grammaticalNumber" val="singular"/><feat att="case" val="unspecified"/>
<FormRepresentation> <feat att="writtenForm" val="jordskred"/><feat att="inflectionalParadigm" val="MFG0009"/> <feat att="officiallyApproved" val="yes"/> <feat att="frequency" val=".5893"/></FormRepresentation></WordForm>
<WordForm><feat att="grammaticalGender" val="neuter"/><feat att="definiteness" val="indefinite"/><feat att="grammaticalNumber" val="singular"/><feat att="case" val="genitiveCase"/>
<FormRepresentation> <feat att="writtenForm" val="jordskreds"/><feat att="inflectionalParadigm" val="MFG0009"/> <feat att="officiallyApproved" val="yes"/> <feat att="frequency" val="0.0"/></FormRepresentation></WordForm>
<WordForm><feat att="grammaticalGender" val="neuter"/><feat att="definiteness" val="indefinite"/><feat att="grammaticalNumber" val="plural"/><feat att="case" val="unspecified"/>
<FormRepresentation> <feat att="writtenForm" val="jordskred"/><feat att="inflectionalParadigm" val="MFG0009"/> <feat att="officiallyApproved" val="yes"/> <feat att="frequency" val=".5893"/></FormRepresentation></WordForm>
<WordForm><feat att="grammaticalGender" val="neuter"/><feat att="definiteness" val="indefinite"/><feat att="grammaticalNumber" val="plural"/><feat att="case" val="genitiveCase"/>
<FormRepresentation> <feat att="writtenForm" val="jordskreds"/><feat att="inflectionalParadigm" val="MFG0009"/> <feat att="officiallyApproved" val="yes"/> <feat att="frequency" val="0.0"/></FormRepresentation></WordForm>
<WordForm><feat att="grammaticalGender" val="neuter"/><feat att="definiteness" val="definite"/><feat att="grammaticalNumber" val="singular"/><feat att="case" val="unspecified"/>
<FormRepresentation> <feat att="writtenForm" val="jordskredet"/> <feat att="inflectionalParadigm" val="MFG0040"/> <feat att="officiallyApproved" val="no"/> <feat att="frequency" val=".0357"/></FormRepresentation><FormRepresentation> <feat att="writtenForm" val="jordskreddet"/> <feat att="inflectionalParadigm" val="MFG0009"/> <feat att="officiallyApproved" val="yes"/> <feat att="frequency" val="0.0"/></FormRepresentation></WordForm>
<WordForm><feat att="grammaticalGender" val="neuter"/><feat att="definiteness" val="definite"/><feat att="grammaticalNumber" val="singular"/><feat att="case" val="genitiveCase"/>
<FormRepresentation> <feat att="writtenForm" val="jordskredets"/> <feat att="inflectionalParadigm" val="MFG0040"/> <feat att="officiallyApproved" val="no"/> <feat att="frequency" val="0.0"/></FormRepresentation><FormRepresentation> <feat att="writtenForm" val="jordskreddets"/> <feat att="inflectionalParadigm" val="MFG0009"/> <feat att="officiallyApproved" val="yes"/> <feat att="frequency" val="0.0"/></FormRepresentation></WordForm>
<WordForm><feat att="grammaticalGender" val="neuter"/><feat att="definiteness" val="definite"/><feat att="grammaticalNumber" val="plural"/><feat att="case" val="unspecified"/>
<FormRepresentation> <feat att="writtenForm" val="jordskredene"/> <feat att="inflectionalParadigm" val="MFG0040"/> <feat att="officiallyApproved" val="no"/> <feat att="frequency" val=".0179"/></FormRepresentation><FormRepresentation> <feat att="writtenForm" val="jordskreddene"/> <feat att="inflectionalParadigm" val="MFG0009"/> <feat att="officiallyApproved" val="yes"/> <feat att="frequency" val="0.0"/></FormRepresentation></WordForm>
<WordForm><feat att="grammaticalGender" val="neuter"/><feat att="definiteness" val="definite"/><feat att="grammaticalNumber" val="plural"/><feat att="case" val="genitiveCase"/>
<FormRepresentation> <feat att="writtenForm" val="jordskredenes"/> <feat att="inflectionalParadigm" val="MFG0040"/> <feat att="officiallyApproved" val="no"/> <feat att="frequency" val="0.0"/></FormRepresentation><FormRepresentation> <feat att="writtenForm" val="jordskreddenes"/> <feat att="inflectionalParadigm" val="MFG0009"/> <feat att="officiallyApproved" val="yes"/> <feat att="frequency" val="0.0"/></FormRepresentation></WordForm>
</LexicalEntry> 
<LexicalEntry><feat att="partOfSpeech" val="commonNoun"/> 
<feat att="id" val="GMU_julestævne_1"/> 
<feat att="morphologicalUnitId" val="JULESTÆVNE"/> 
<feat att="originalSource" val="DDO"/> 
<feat att="independentWord" val="yes"/> 
<feat att="decomposition" val="jul+e+stævne"/> 
<Lemma><FormRepresentation> <feat att="writtenForm" val="julestævne"/> <feat att="officiallyApproved" val="yes"/> 
<feat att="joiningElement" val="nil"/> 
<feat att="joiningElementResult" val="julestævne"/> 
</FormRepresentation> </Lemma> 
<WordForm><feat att="grammaticalGender" val="neuter"/><feat att="definiteness" val="indefinite"/><feat att="grammaticalNumber" val="singular"/><feat att="case" val="unspecified"/>
<FormRepresentation> <feat att="writtenForm" val="julestævne"/> <feat att="inflectionalParadigm" val="MFG0092"/> <feat att="officiallyApproved" val="yes"/> <feat att="frequency" val=".0357"/></FormRepresentation></WordForm>
<WordForm><feat att="grammaticalGender" val="neuter"/><feat att="definiteness" val="indefinite"/><feat att="grammaticalNumber" val="singular"/><feat att="case" val="genitiveCase"/>
<FormRepresentation> <feat att="writtenForm" val="julestævnes"/> <feat att="inflectionalParadigm" val="MFG0092"/> <feat att="officiallyApproved" val="yes"/> <feat att="frequency" val="0.0"/></FormRepresentation></WordForm>
<WordForm><feat att="grammaticalGender" val="neuter"/><feat att="definiteness" val="indefinite"/><feat att="grammaticalNumber" val="plural"/><feat att="case" val="unspecified"/>
<FormRepresentation> <feat att="writtenForm" val="julestævner"/> <feat att="inflectionalParadigm" val="MFG0092"/> <feat att="officiallyApproved" val="yes"/> <feat att="frequency" val="0.0"/></FormRepresentation></WordForm>
<WordForm><feat att="grammaticalGender" val="neuter"/><feat att="definiteness" val="indefinite"/><feat att="grammaticalNumber" val="plural"/><feat att="case" val="genitiveCase"/>
<FormRepresentation> <feat att="writtenForm" val="julestævners"/> <feat att="inflectionalParadigm" val="MFG0092"/> <feat att="officiallyApproved" val="yes"/> <feat att="frequency" val="0.0"/></FormRepresentation></WordForm>
<WordForm><feat att="grammaticalGender" val="neuter"/><feat att="definiteness" val="definite"/><feat att="grammaticalNumber" val="singular"/><feat att="case" val="unspecified"/>
<FormRepresentation> <feat att="writtenForm" val="julestævnet"/> <feat att="inflectionalParadigm" val="MFG0092"/> <feat att="officiallyApproved" val="yes"/> <feat att="frequency" val="0.0"/></FormRepresentation></WordForm>
<WordForm><feat att="grammaticalGender" val="neuter"/><feat att="definiteness" val="definite"/><feat att="grammaticalNumber" val="singular"/><feat att="case" val="genitiveCase"/>
<FormRepresentation> <feat att="writtenForm" val="julestævnets"/> <feat att="inflectionalParadigm" val="MFG0092"/> <feat att="officiallyApproved" val="yes"/> <feat att="frequency" val="0.0"/></FormRepresentation></WordForm>
<WordForm><feat att="grammaticalGender" val="neuter"/><feat att="definiteness" val="definite"/><feat att="grammaticalNumber" val="plural"/><feat att="case" val="unspecified"/>
<FormRepresentation> <feat att="writtenForm" val="julestævnerne"/> <feat att="inflectionalParadigm" val="MFG0092"/> <feat att="officiallyApproved" val="yes"/> <feat att="frequency" val="0.0"/></FormRepresentation></WordForm>
<WordForm><feat att="grammaticalGender" val="neuter"/><feat att="definiteness" val="definite"/><feat att="grammaticalNumber" val="plural"/><feat att="case" val="genitiveCase"/>
<FormRepresentation> <feat att="writtenForm" val="julestævnernes"/> <feat att="inflectionalParadigm" val="MFG0092"/> <feat att="officiallyApproved" val="yes"/> <feat att="frequency" val="0.0"/></FormRepresentation></WordForm>
</LexicalEntry> 
<LexicalEntry><feat att="partOfSpeech" val="commonNoun"/> 
<feat att="id" val="GMU_juletravlhed_1"/> 
<feat att="morphologicalUnitId" val="JULETRAVLHED"/> 
<feat att="originalSource" val="DDO"/> 
<feat att="independentWord" val="yes"/> 
<feat att="decomposition" val="jul+e+travlhed"/> 
<Lemma><FormRepresentation> <feat att="writtenForm" val="juletravlhed"/> <feat att="officiallyApproved" val="yes"/> 
<feat att="joiningElement" val="Not analyzed"/> 
</FormRepresentation> </Lemma> 
<WordForm><feat att="grammaticalGender" val="commonGender"/><feat att="definiteness" val="indefinite"/><feat att="grammaticalNumber" val="singular"/><feat att="case" val="unspecified"/>
<FormRepresentation> <feat att="writtenForm" val="juletravlhed"/> <feat att="inflectionalParadigm" val="MFG0220"/> <feat att="officiallyApproved" val="yes"/> <feat att="frequency" val="0.0"/></FormRepresentation></WordForm>
<WordForm><feat att="grammaticalGender" val="commonGender"/><feat att="definiteness" val="indefinite"/><feat att="grammaticalNumber" val="singular"/><feat att="case" val="genitiveCase"/>
<FormRepresentation> <feat att="writtenForm" val="juletravlheds"/> <feat att="inflectionalParadigm" val="MFG0220"/> <feat att="officiallyApproved" val="yes"/> <feat att="frequency" val="0.0"/></FormRepresentation></WordForm>
<WordForm><feat att="grammaticalGender" val="commonGender"/><feat att="definiteness" val="definite"/><feat att="grammaticalNumber" val="singular"/><feat att="case" val="unspecified"/>
<FormRepresentation> <feat att="writtenForm" val="juletravlheden"/> <feat att="inflectionalParadigm" val="MFG0220"/> <feat att="officiallyApproved" val="yes"/> <feat att="frequency" val=".4107"/></FormRepresentation></WordForm>
<WordForm><feat att="grammaticalGender" val="commonGender"/><feat att="definiteness" val="definite"/><feat att="grammaticalNumber" val="singular"/><feat att="case" val="genitiveCase"/>
<FormRepresentation> <feat att="writtenForm" val="juletravlhedens"/> <feat att="inflectionalParadigm" val="MFG0220"/> <feat att="officiallyApproved" val="yes"/> <feat att="frequency" val="0.0"/></FormRepresentation></WordForm>
</LexicalEntry> 
<LexicalEntry><feat att="partOfSpeech" val="commonNoun"/> 
<feat att="id" val="GMU_jodspiritus_1"/> 
<feat att="morphologicalUnitId" val="JODSPIRITUS"/> 
<feat att="originalSource" val="DDO"/> 
<feat att="independentWord" val="yes"/> 
<feat att="decomposition" val="jod+spiritus"/> 
<Lemma><FormRepresentation> <feat att="writtenForm" val="jodspiritus"/> <feat att="officiallyApproved" val="yes"/> 
<feat att="joiningElement" val="nil"/> 
<feat att="joiningElementResult" val="jodspiritus"/> 
</FormRepresentation> </Lemma> 
<WordForm><feat att="grammaticalGender" val="commonGender"/><feat att="definiteness" val="indefinite"/><feat att="grammaticalNumber" val="singular"/><feat att="case" val="unspecified"/>
<FormRepresentation> <feat att="writtenForm" val="jodspiritus"/><feat att="inflectionalParadigm" val="MFG0272"/> <feat att="officiallyApproved" val="yes"/> <feat att="frequency" val=".0357"/></FormRepresentation></WordForm>
<WordForm><feat att="grammaticalGender" val="commonGender"/><feat att="definiteness" val="indefinite"/><feat att="grammaticalNumber" val="singular"/><feat att="case" val="genitiveCase"/>
<FormRepresentation> <feat att="writtenForm" val="jodspirituses"/><feat att="inflectionalParadigm" val="MFG0236,MFG0272"/> <feat att="officiallyApproved" val="no"/> <feat att="frequency" val="0.0"/></FormRepresentation><FormRepresentation> <feat att="writtenForm" val="jodspiritus's"/><feat att="inflectionalParadigm" val="MFG0236,MFG0272"/> <feat att="officiallyApproved" val="no"/> <feat att="frequency" val="0.0"/></FormRepresentation><FormRepresentation> <feat att="writtenForm" val="jodspiritus'"/><feat att="inflectionalParadigm" val="MFG0272"/> <feat att="officiallyApproved" val="yes"/> <feat att="frequency" val="0.0"/></FormRepresentation></WordForm>
<WordForm><feat att="grammaticalGender" val="commonGender"/><feat att="definiteness" val="definite"/><feat att="grammaticalNumber" val="singular"/><feat att="case" val="unspecified"/>
<FormRepresentation> <feat att="writtenForm" val="jodspiritussen"/> <feat att="inflectionalParadigm" val="MFG0272"/> <feat att="officiallyApproved" val="yes"/> <feat att="frequency" val="0.0"/></FormRepresentation><FormRepresentation> <feat att="writtenForm" val="jodspiritusen"/> <feat att="inflectionalParadigm" val="MFG0236"/> <feat att="officiallyApproved" val="no"/> <feat att="frequency" val="0.0"/></FormRepresentation></WordForm>
<WordForm><feat att="grammaticalGender" val="commonGender"/><feat att="definiteness" val="definite"/><feat att="grammaticalNumber" val="singular"/><feat att="case" val="genitiveCase"/>
<FormRepresentation> <feat att="writtenForm" val="jodspiritussens"/> <feat att="inflectionalParadigm" val="MFG0272"/> <feat att="officiallyApproved" val="yes"/> <feat att="frequency" val="0.0"/></FormRepresentation><FormRepresentation> <feat att="writtenForm" val="jodspiritusens"/> <feat att="inflectionalParadigm" val="MFG0236"/> <feat att="officiallyApproved" val="no"/> <feat att="frequency" val="0.0"/></FormRepresentation></WordForm>
</LexicalEntry> 
<LexicalEntry><feat att="partOfSpeech" val="commonNoun"/> 
<feat att="id" val="GMU_julekaktus_1"/> 
<feat att="morphologicalUnitId" val="JULEKAKTUS"/> 
<feat att="originalSource" val="DDO"/> 
<feat att="independentWord" val="yes"/> 
<feat att="decomposition" val="jule+kaktus"/> 
<Lemma><FormRepresentation> <feat att="writtenForm" val="julekaktus"/> <feat att="officiallyApproved" val="yes"/> 
<feat att="joiningElement" val="nil"/> 
<feat att="joiningElementResult" val="julekaktus"/> 
</FormRepresentation> </Lemma> 
<WordForm><feat att="grammaticalGender" val="commonGender"/><feat att="definiteness" val="indefinite"/><feat att="grammaticalNumber" val="singular"/><feat att="case" val="unspecified"/>
<FormRepresentation> <feat att="writtenForm" val="julekaktus"/><feat att="inflectionalParadigm" val="MFG0246,MFG0667"/> <feat att="officiallyApproved" val="yes"/> <feat att="frequency" val=".0893"/></FormRepresentation></WordForm>
<WordForm><feat att="grammaticalGender" val="commonGender"/><feat att="definiteness" val="indefinite"/><feat att="grammaticalNumber" val="singular"/><feat att="case" val="genitiveCase"/>
<FormRepresentation> <feat att="writtenForm" val="julekaktuses"/><feat att="inflectionalParadigm" val="MFG0225,MFG0246,MFG0251,MFG0667"/> <feat att="officiallyApproved" val="no"/> <feat att="frequency" val="0.0"/></FormRepresentation><FormRepresentation> <feat att="writtenForm" val="julekaktus's"/><feat att="inflectionalParadigm" val="MFG0225,MFG0246,MFG0251,MFG0667"/> <feat att="officiallyApproved" val="no"/> <feat att="frequency" val="0.0"/></FormRepresentation><FormRepresentation> <feat att="writtenForm" val="julekaktus'"/><feat att="inflectionalParadigm" val="MFG0246,MFG0667"/> <feat att="officiallyApproved" val="yes"/> <feat att="frequency" val="0.0"/></FormRepresentation></WordForm>
<WordForm><feat att="grammaticalGender" val="commonGender"/><feat att="definiteness" val="indefinite"/><feat att="grammaticalNumber" val="plural"/><feat att="case" val="unspecified"/>
<FormRepresentation> <feat att="writtenForm" val="julekaktusser"/> <feat att="inflectionalParadigm" val="MFG0246"/> <feat att="officiallyApproved" val="yes"/> <feat att="frequency" val="0.0"/></FormRepresentation><FormRepresentation> <feat att="writtenForm" val="julekaktuser"/> <feat att="inflectionalParadigm" val="MFG0225"/> <feat att="officiallyApproved" val="no"/> <feat att="frequency" val="0.0"/></FormRepresentation><FormRepresentation> <feat att="writtenForm" val="julekaktus"/><feat att="inflectionalParadigm" val="MFG0667"/> <feat att="officiallyApproved" val="yes"/> <feat att="frequency" val=".0893"/></FormRepresentation></WordForm>
<WordForm><feat att="grammaticalGender" val="commonGender"/><feat att="definiteness" val="indefinite"/><feat att="grammaticalNumber" val="plural"/><feat att="case" val="genitiveCase"/>
<FormRepresentation> <feat att="writtenForm" val="julekaktussers"/> <feat att="inflectionalParadigm" val="MFG0246"/> <feat att="officiallyApproved" val="yes"/> <feat att="frequency" val="0.0"/></FormRepresentation><FormRepresentation> <feat att="writtenForm" val="julekaktuses"/><feat att="inflectionalParadigm" val="MFG0251,MFG0667"/> <feat att="officiallyApproved" val="no"/> <feat att="frequency" val="0.0"/></FormRepresentation><FormRepresentation> <feat att="writtenForm" val="julekaktusers"/> <feat att="inflectionalParadigm" val="MFG0225"/> <feat att="officiallyApproved" val="no"/> <feat att="frequency" val="0.0"/></FormRepresentation><FormRepresentation> <feat att="writtenForm" val="julekaktus's"/><feat att="inflectionalParadigm" val="MFG0251,MFG0667"/> <feat att="officiallyApproved" val="no"/> <feat att="frequency" val="0.0"/></FormRepresentation><FormRepresentation> <feat att="writtenForm" val="julekaktus'"/><feat att="inflectionalParadigm" val="MFG0667"/> <feat att="officiallyApproved" val="yes"/> <feat att="frequency" val="0.0"/></FormRepresentation></WordForm>
<WordForm><feat att="grammaticalGender" val="commonGender"/><feat att="definiteness" val="definite"/><feat att="grammaticalNumber" val="singular"/><feat att="case" val="unspecified"/>
<FormRepresentation> <feat att="writtenForm" val="julekaktussen"/><feat att="inflectionalParadigm" val="MFG0246,MFG0667"/> <feat att="officiallyApproved" val="yes"/> <feat att="frequency" val="0.0"/></FormRepresentation><FormRepresentation> <feat att="writtenForm" val="julekaktusen"/><feat att="inflectionalParadigm" val="MFG0225,MFG0251"/> <feat att="officiallyApproved" val="no"/> <feat att="frequency" val="0.0"/></FormRepresentation></WordForm>
<WordForm><feat att="grammaticalGender" val="commonGender"/><feat att="definiteness" val="definite"/><feat att="grammaticalNumber" val="singular"/><feat att="case" val="genitiveCase"/>
<FormRepresentation> <feat att="writtenForm" val="julekaktussens"/><feat att="inflectionalParadigm" val="MFG0246,MFG0667"/> <feat att="officiallyApproved" val="yes"/> <feat att="frequency" val="0.0"/></FormRepresentation><FormRepresentation> <feat att="writtenForm" val="julekaktusens"/><feat att="inflectionalParadigm" val="MFG0225,MFG0251"/> <feat att="officiallyApproved" val="no"/> <feat att="frequency" val="0.0"/></FormRepresentation></WordForm>
<WordForm><feat att="grammaticalGender" val="commonGender"/><feat att="definiteness" val="definite"/><feat att="grammaticalNumber" val="plural"/><feat att="case" val="unspecified"/>
<FormRepresentation> <feat att="writtenForm" val="julekaktusserne"/> <feat att="inflectionalParadigm" val="MFG0246"/> <feat att="officiallyApproved" val="yes"/> <feat att="frequency" val="0.0"/></FormRepresentation><FormRepresentation> <feat att="writtenForm" val="julekaktussene"/> <feat att="inflectionalParadigm" val="MFG0667"/> <feat att="officiallyApproved" val="yes"/> <feat att="frequency" val="0.0"/></FormRepresentation><FormRepresentation> <feat att="writtenForm" val="julekaktuserne"/> <feat att="inflectionalParadigm" val="MFG0225"/> <feat att="officiallyApproved" val="no"/> <feat att="frequency" val="0.0"/></FormRepresentation><FormRepresentation> <feat att="writtenForm" val="julekaktusene"/> <feat att="inflectionalParadigm" val="MFG0251"/> <feat att="officiallyApproved" val="no"/> <feat att="frequency" val="0.0"/></FormRepresentation></WordForm>
<WordForm><feat att="grammaticalGender" val="commonGender"/><feat att="definiteness" val="definite"/><feat att="grammaticalNumber" val="plural"/><feat att="case" val="genitiveCase"/>
<FormRepresentation> <feat att="writtenForm" val="julekaktussernes"/> <feat att="inflectionalParadigm" val="MFG0246"/> <feat att="officiallyApproved" val="yes"/> <feat att="frequency" val="0.0"/></FormRepresentation><FormRepresentation> <feat att="writtenForm" val="julekaktussenes"/> <feat att="inflectionalParadigm" val="MFG0667"/> <feat att="officiallyApproved" val="yes"/> <feat att="frequency" val="0.0"/></FormRepresentation><FormRepresentation> <feat att="writtenForm" val="julekaktusernes"/> <feat att="inflectionalParadigm" val="MFG0225"/> <feat att="officiallyApproved" val="no"/> <feat att="frequency" val="0.0"/></FormRepresentation><FormRepresentation> <feat att="writtenForm" val="julekaktusenes"/> <feat att="inflectionalParadigm" val="MFG0251"/> <feat att="officiallyApproved" val="no"/> <feat att="frequency" val="0.0"/></FormRepresentation></WordForm>
</LexicalEntry> 
<LexicalEntry><feat att="partOfSpeech" val="commonNoun"/> 
<feat att="id" val="GMU_judaskys_1"/> 
<feat att="morphologicalUnitId" val="JUDASKYS"/> 
<feat att="originalSource" val="DDO"/> 
<feat att="independentWord" val="yes"/> 
<feat att="decomposition" val="judas+kys"/> 
<Lemma><FormRepresentation> <feat att="writtenForm" val="judaskys"/> <feat att="officiallyApproved" val="yes"/> 
<feat att="joiningElement" val="nil"/> 
<feat att="joiningElementResult" val="judaskys"/> 
</FormRepresentation> </Lemma> 
<WordForm><feat att="grammaticalGender" val="neuter"/><feat att="definiteness" val="indefinite"/><feat att="grammaticalNumber" val="singular"/><feat att="case" val="unspecified"/>
<FormRepresentation> <feat att="writtenForm" val="judaskys"/> <feat att="inflectionalParadigm" val="MFG0253"/> <feat att="officiallyApproved" val="yes"/> <feat att="frequency" val="0.0"/></FormRepresentation></WordForm>
<WordForm><feat att="grammaticalGender" val="neuter"/><feat att="definiteness" val="indefinite"/><feat att="grammaticalNumber" val="singular"/><feat att="case" val="genitiveCase"/>
<FormRepresentation> <feat att="writtenForm" val="judaskyses"/> <feat att="inflectionalParadigm" val="MFG0253"/> <feat att="officiallyApproved" val="no"/> <feat att="frequency" val="0.0"/></FormRepresentation><FormRepresentation> <feat att="writtenForm" val="judaskys's"/> <feat att="inflectionalParadigm" val="MFG0253"/> <feat att="officiallyApproved" val="no"/> <feat att="frequency" val="0.0"/></FormRepresentation><FormRepresentation> <feat att="writtenForm" val="judaskys'"/> <feat att="inflectionalParadigm" val="MFG0253"/> <feat att="officiallyApproved" val="yes"/> <feat att="frequency" val="0.0"/></FormRepresentation></WordForm>
<WordForm><feat att="grammaticalGender" val="neuter"/><feat att="definiteness" val="indefinite"/><feat att="grammaticalNumber" val="plural"/><feat att="case" val="unspecified"/>
<FormRepresentation> <feat att="writtenForm" val="judaskys"/> <feat att="inflectionalParadigm" val="MFG0253"/> <feat att="officiallyApproved" val="yes"/> <feat att="frequency" val="0.0"/></FormRepresentation></WordForm>
<WordForm><feat att="grammaticalGender" val="neuter"/><feat att="definiteness" val="indefinite"/><feat att="grammaticalNumber" val="plural"/><feat att="case" val="genitiveCase"/>
<FormRepresentation> <feat att="writtenForm" val="judaskyses"/> <feat att="inflectionalParadigm" val="MFG0253"/> <feat att="officiallyApproved" val="no"/> <feat att="frequency" val="0.0"/></FormRepresentation><FormRepresentation> <feat att="writtenForm" val="judaskys's"/> <feat att="inflectionalParadigm" val="MFG0253"/> <feat att="officiallyApproved" val="no"/> <feat att="frequency" val="0.0"/></FormRepresentation><FormRepresentation> <feat att="writtenForm" val="judaskys'"/> <feat att="inflectionalParadigm" val="MFG0253"/> <feat att="officiallyApproved" val="yes"/> <feat att="frequency" val="0.0"/></FormRepresentation></WordForm>
<WordForm><feat att="grammaticalGender" val="neuter"/><feat att="definiteness" val="definite"/><feat att="grammaticalNumber" val="singular"/><feat att="case" val="unspecified"/>
<FormRepresentation> <feat att="writtenForm" val="judaskysset"/> <feat att="inflectionalParadigm" val="MFG0253"/> <feat att="officiallyApproved" val="yes"/> <feat att="frequency" val=".0357"/></FormRepresentation></WordForm>
<WordForm><feat att="grammaticalGender" val="neuter"/><feat att="definiteness" val="definite"/><feat att="grammaticalNumber" val="singular"/><feat att="case" val="genitiveCase"/>
<FormRepresentation> <feat att="writtenForm" val="judaskyssets"/> <feat att="inflectionalParadigm" val="MFG0253"/> <feat att="officiallyApproved" val="yes"/> <feat att="frequency" val="0.0"/></FormRepresentation></WordForm>
<WordForm><feat att="grammaticalGender" val="neuter"/><feat att="definiteness" val="definite"/><feat att="grammaticalNumber" val="plural"/><feat att="case" val="unspecified"/>
<FormRepresentation> <feat att="writtenForm" val="judaskyssene"/> <feat att="inflectionalParadigm" val="MFG0253"/> <feat att="officiallyApproved" val="yes"/> <feat att="frequency" val="0.0"/></FormRepresentation></WordForm>
<WordForm><feat att="grammaticalGender" val="neuter"/><feat att="definiteness" val="definite"/><feat att="grammaticalNumber" val="plural"/><feat att="case" val="genitiveCase"/>
<FormRepresentation> <feat att="writtenForm" val="judaskyssenes"/> <feat att="inflectionalParadigm" val="MFG0253"/> <feat att="officiallyApproved" val="yes"/> <feat att="frequency" val="0.0"/></FormRepresentation></WordForm>
</LexicalEntry> 
<LexicalEntry><feat att="partOfSpeech" val="commonNoun"/> 
<feat att="id" val="GMU_julelys_1"/> 
<feat att="morphologicalUnitId" val="JULELYS"/> 
<feat att="originalSource" val="DDO"/> 
<feat att="independentWord" val="yes"/> 
<feat att="decomposition" val="jul+e+lys"/> 
<Lemma><FormRepresentation> <feat att="writtenForm" val="julelys"/> <feat att="officiallyApproved" val="yes"/> 
<feat att="joiningElement" val="nil"/> 
<feat att="joiningElementResult" val="julelys"/> 
</FormRepresentation> </Lemma> 
<WordForm><feat att="grammaticalGender" val="neuter"/><feat att="definiteness" val="indefinite"/><feat att="grammaticalNumber" val="singular"/><feat att="case" val="unspecified"/>
<FormRepresentation> <feat att="writtenForm" val="julelys"/> <feat att="inflectionalParadigm" val="MFG0237"/> <feat att="officiallyApproved" val="yes"/> <feat att="frequency" val=".875"/></FormRepresentation></WordForm>
<WordForm><feat att="grammaticalGender" val="neuter"/><feat att="definiteness" val="indefinite"/><feat att="grammaticalNumber" val="singular"/><feat att="case" val="genitiveCase"/>
<FormRepresentation> <feat att="writtenForm" val="julelyses"/> <feat att="inflectionalParadigm" val="MFG0237"/> <feat att="officiallyApproved" val="no"/> <feat att="frequency" val="0.0"/></FormRepresentation><FormRepresentation> <feat att="writtenForm" val="julelys's"/> <feat att="inflectionalParadigm" val="MFG0237"/> <feat att="officiallyApproved" val="no"/> <feat att="frequency" val="0.0"/></FormRepresentation><FormRepresentation> <feat att="writtenForm" val="julelys'"/> <feat att="inflectionalParadigm" val="MFG0237"/> <feat att="officiallyApproved" val="yes"/> <feat att="frequency" val="0.0"/></FormRepresentation></WordForm>
<WordForm><feat att="grammaticalGender" val="neuter"/><feat att="definiteness" val="indefinite"/><feat att="grammaticalNumber" val="plural"/><feat att="case" val="unspecified"/>
<FormRepresentation> <feat att="writtenForm" val="julelys"/> <feat att="inflectionalParadigm" val="MFG0237"/> <feat att="officiallyApproved" val="yes"/> <feat att="frequency" val=".875"/></FormRepresentation></WordForm>
<WordForm><feat att="grammaticalGender" val="neuter"/><feat att="definiteness" val="indefinite"/><feat att="grammaticalNumber" val="plural"/><feat att="case" val="genitiveCase"/>
<FormRepresentation> <feat att="writtenForm" val="julelyses"/> <feat att="inflectionalParadigm" val="MFG0237"/> <feat att="officiallyApproved" val="no"/> <feat att="frequency" val="0.0"/></FormRepresentation><FormRepresentation> <feat att="writtenForm" val="julelys's"/> <feat att="inflectionalParadigm" val="MFG0237"/> <feat att="officiallyApproved" val="no"/> <feat att="frequency" val="0.0"/></FormRepresentation><FormRepresentation> <feat att="writtenForm" val="julelys'"/> <feat att="inflectionalParadigm" val="MFG0237"/> <feat att="officiallyApproved" val="yes"/> <feat att="frequency" val="0.0"/></FormRepresentation></WordForm>
<WordForm><feat att="grammaticalGender" val="neuter"/><feat att="definiteness" val="definite"/><feat att="grammaticalNumber" val="singular"/><feat att="case" val="unspecified"/>
<FormRepresentation> <feat att="writtenForm" val="julelyset"/> <feat att="inflectionalParadigm" val="MFG0237"/> <feat att="officiallyApproved" val="yes"/> <feat att="frequency" val=".0357"/></FormRepresentation></WordForm>
<WordForm><feat att="grammaticalGender" val="neuter"/><feat att="definiteness" val="definite"/><feat att="grammaticalNumber" val="singular"/><feat att="case" val="genitiveCase"/>
<FormRepresentation> <feat att="writtenForm" val="julelysets"/> <feat att="inflectionalParadigm" val="MFG0237"/> <feat att="officiallyApproved" val="yes"/> <feat att="frequency" val="0.0"/></FormRepresentation></WordForm>
<WordForm><feat att="grammaticalGender" val="neuter"/><feat att="definiteness" val="definite"/><feat att="grammaticalNumber" val="plural"/><feat att="case" val="unspecified"/>
<FormRepresentation> <feat att="writtenForm" val="julelysene"/> <feat att="inflectionalParadigm" val="MFG0237"/> <feat att="officiallyApproved" val="yes"/> <feat att="frequency" val=".0893"/></FormRepresentation></WordForm>
<WordForm><feat att="grammaticalGender" val="neuter"/><feat att="definiteness" val="definite"/><feat att="grammaticalNumber" val="plural"/><feat att="case" val="genitiveCase"/>
<FormRepresentation> <feat att="writtenForm" val="julelysenes"/> <feat att="inflectionalParadigm" val="MFG0237"/> <feat att="officiallyApproved" val="yes"/> <feat att="frequency" val="0.0"/></FormRepresentation></WordForm>
</LexicalEntry> 
<LexicalEntry><feat att="partOfSpeech" val="commonNoun"/> 
<feat att="id" val="GMU_jordomrejse_1"/> 
<feat att="morphologicalUnitId" val="JORDOMREJSE"/> 
<feat att="originalSource" val="DDO"/> 
<feat att="independentWord" val="yes"/> 
<Lemma><FormRepresentation> <feat att="writtenForm" val="jordomrejse"/> <feat att="officiallyApproved" val="yes"/> 
<feat att="joiningElement" val="nil"/> 
<feat att="joiningElementResult" val="jordomrejse"/> 
</FormRepresentation> </Lemma> 
<WordForm><feat att="grammaticalGender" val="commonGender"/><feat att="definiteness" val="indefinite"/><feat att="grammaticalNumber" val="singular"/><feat att="case" val="unspecified"/>
<FormRepresentation> <feat att="writtenForm" val="jordomrejse"/> <feat att="inflectionalParadigm" val="MFG0076"/> <feat att="officiallyApproved" val="yes"/> <feat att="frequency" val=".5357"/></FormRepresentation></WordForm>
<WordForm><feat att="grammaticalGender" val="commonGender"/><feat att="definiteness" val="indefinite"/><feat att="grammaticalNumber" val="singular"/><feat att="case" val="genitiveCase"/>
<FormRepresentation> <feat att="writtenForm" val="jordomrejses"/> <feat att="inflectionalParadigm" val="MFG0076"/> <feat att="officiallyApproved" val="yes"/> <feat att="frequency" val="0.0"/></FormRepresentation></WordForm>
<WordForm><feat att="grammaticalGender" val="commonGender"/><feat att="definiteness" val="indefinite"/><feat att="grammaticalNumber" val="plural"/><feat att="case" val="unspecified"/>
<FormRepresentation> <feat att="writtenForm" val="jordomrejser"/> <feat att="inflectionalParadigm" val="MFG0076"/> <feat att="officiallyApproved" val="yes"/> <feat att="frequency" val=".0179"/></FormRepresentation></WordForm>
<WordForm><feat att="grammaticalGender" val="commonGender"/><feat att="definiteness" val="indefinite"/><feat att="grammaticalNumber" val="plural"/><feat att="case" val="genitiveCase"/>
<FormRepresentation> <feat att="writtenForm" val="jordomrejsers"/> <feat att="inflectionalParadigm" val="MFG0076"/> <feat att="officiallyApproved" val="yes"/> <feat att="frequency" val="0.0"/></FormRepresentation></WordForm>
<WordForm><feat att="grammaticalGender" val="commonGender"/><feat att="definiteness" val="definite"/><feat att="grammaticalNumber" val="singular"/><feat att="case" val="unspecified"/>
<FormRepresentation> <feat att="writtenForm" val="jordomrejsen"/> <feat att="inflectionalParadigm" val="MFG0076"/> <feat att="officiallyApproved" val="yes"/> <feat att="frequency" val=".125"/></FormRepresentation></WordForm>
<WordForm><feat att="grammaticalGender" val="commonGender"/><feat att="definiteness" val="definite"/><feat att="grammaticalNumber" val="singular"/><feat att="case" val="genitiveCase"/>
<FormRepresentation> <feat att="writtenForm" val="jordomrejsens"/> <feat att="inflectionalParadigm" val="MFG0076"/> <feat att="officiallyApproved" val="yes"/> <feat att="frequency" val=".0179"/></FormRepresentation></WordForm>
<WordForm><feat att="grammaticalGender" val="commonGender"/><feat att="definiteness" val="definite"/><feat att="grammaticalNumber" val="plural"/><feat att="case" val="unspecified"/>
<FormRepresentation> <feat att="writtenForm" val="jordomrejserne"/> <feat att="inflectionalParadigm" val="MFG0076"/> <feat att="officiallyApproved" val="yes"/> <feat att="frequency" val="0.0"/></FormRepresentation></WordForm>
<WordForm><feat att="grammaticalGender" val="commonGender"/><feat att="definiteness" val="definite"/><feat att="grammaticalNumber" val="plural"/><feat att="case" val="genitiveCase"/>
<FormRepresentation> <feat att="writtenForm" val="jordomrejsernes"/> <feat att="inflectionalParadigm" val="MFG0076"/> <feat att="officiallyApproved" val="yes"/> <feat att="frequency" val="0.0"/></FormRepresentation></WordForm>
</LexicalEntry> 
<LexicalEntry><feat att="partOfSpeech" val="commonNoun"/> 
<feat att="id" val="GMU_jødeforfølgelse_1"/> 
<feat att="morphologicalUnitId" val="JØDEFORFØLGELSE"/> 
<feat att="originalSource" val="DDO"/> 
<feat att="independentWord" val="yes"/> 
<feat att="decomposition" val="jøde+forfølgelse"/> 
<Lemma><FormRepresentation> <feat att="writtenForm" val="jødeforfølgelse"/> <feat att="officiallyApproved" val="yes"/> 
<feat att="joiningElement" val="Not analyzed"/> 
</FormRepresentation> </Lemma> 
<WordForm><feat att="grammaticalGender" val="commonGender"/><feat att="definiteness" val="indefinite"/><feat att="grammaticalNumber" val="singular"/><feat att="case" val="unspecified"/>
<FormRepresentation> <feat att="writtenForm" val="jødeforfølgelse"/> <feat att="inflectionalParadigm" val="MFG0076"/> <feat att="officiallyApproved" val="yes"/> <feat att="frequency" val=".1429"/></FormRepresentation></WordForm>
<WordForm><feat att="grammaticalGender" val="commonGender"/><feat att="definiteness" val="indefinite"/><feat att="grammaticalNumber" val="singular"/><feat att="case" val="genitiveCase"/>
<FormRepresentation> <feat att="writtenForm" val="jødeforfølgelses"/> <feat att="inflectionalParadigm" val="MFG0076"/> <feat att="officiallyApproved" val="yes"/> <feat att="frequency" val="0.0"/></FormRepresentation></WordForm>
<WordForm><feat att="grammaticalGender" val="commonGender"/><feat att="definiteness" val="indefinite"/><feat att="grammaticalNumber" val="plural"/><feat att="case" val="unspecified"/>
<FormRepresentation> <feat att="writtenForm" val="jødeforfølgelser"/> <feat att="inflectionalParadigm" val="MFG0076"/> <feat att="officiallyApproved" val="yes"/> <feat att="frequency" val=".4643"/></FormRepresentation></WordForm>
<WordForm><feat att="grammaticalGender" val="commonGender"/><feat att="definiteness" val="indefinite"/><feat att="grammaticalNumber" val="plural"/><feat att="case" val="genitiveCase"/>
<FormRepresentation> <feat att="writtenForm" val="jødeforfølgelsers"/> <feat att="inflectionalParadigm" val="MFG0076"/> <feat att="officiallyApproved" val="yes"/> <feat att="frequency" val="0.0"/></FormRepresentation></WordForm>
<WordForm><feat att="grammaticalGender" val="commonGender"/><feat att="definiteness" val="definite"/><feat att="grammaticalNumber" val="singular"/><feat att="case" val="unspecified"/>
<FormRepresentation> <feat att="writtenForm" val="jødeforfølgelsen"/> <feat att="inflectionalParadigm" val="MFG0076"/> <feat att="officiallyApproved" val="yes"/> <feat att="frequency" val=".0536"/></FormRepresentation></WordForm>
<WordForm><feat att="grammaticalGender" val="commonGender"/><feat att="definiteness" val="definite"/><feat att="grammaticalNumber" val="singular"/><feat att="case" val="genitiveCase"/>
<FormRepresentation> <feat att="writtenForm" val="jødeforfølgelsens"/> <feat att="inflectionalParadigm" val="MFG0076"/> <feat att="officiallyApproved" val="yes"/> <feat att="frequency" val="0.0"/></FormRepresentation></WordForm>
<WordForm><feat att="grammaticalGender" val="commonGender"/><feat att="definiteness" val="definite"/><feat att="grammaticalNumber" val="plural"/><feat att="case" val="unspecified"/>
<FormRepresentation> <feat att="writtenForm" val="jødeforfølgelserne"/> <feat att="inflectionalParadigm" val="MFG0076"/> <feat att="officiallyApproved" val="yes"/> <feat att="frequency" val=".2857"/></FormRepresentation></WordForm>
<WordForm><feat att="grammaticalGender" val="commonGender"/><feat att="definiteness" val="definite"/><feat att="grammaticalNumber" val="plural"/><feat att="case" val="genitiveCase"/>
<FormRepresentation> <feat att="writtenForm" val="jødeforfølgelsernes"/> <feat att="inflectionalParadigm" val="MFG0076"/> <feat att="officiallyApproved" val="yes"/> <feat att="frequency" val="0.0"/></FormRepresentation></WordForm>
</LexicalEntry> 
<LexicalEntry><feat att="partOfSpeech" val="commonNoun"/> 
<feat att="id" val="GMU_jubilæumsgave_1"/> 
<feat att="morphologicalUnitId" val="JUBILÆUMSGAVE"/> 
<feat att="originalSource" val="DDO"/> 
<feat att="independentWord" val="yes"/> 
<feat att="decomposition" val="jubilæum+s+gave"/> 
<Lemma><FormRepresentation> <feat att="writtenForm" val="jubilæumsgave"/> <feat att="officiallyApproved" val="yes"/> 
<feat att="joiningElement" val="nil"/> 
<feat att="joiningElementResult" val="jubilæumsgave"/> 
</FormRepresentation> </Lemma> 
<WordForm><feat att="grammaticalGender" val="commonGender"/><feat att="definiteness" val="indefinite"/><feat att="grammaticalNumber" val="singular"/><feat att="case" val="unspecified"/>
<FormRepresentation> <feat att="writtenForm" val="jubilæumsgave"/> <feat att="inflectionalParadigm" val="MFG0076"/> <feat att="officiallyApproved" val="yes"/> <feat att="frequency" val=".0893"/></FormRepresentation></WordForm>
<WordForm><feat att="grammaticalGender" val="commonGender"/><feat att="definiteness" val="indefinite"/><feat att="grammaticalNumber" val="singular"/><feat att="case" val="genitiveCase"/>
<FormRepresentation> <feat att="writtenForm" val="jubilæumsgaves"/> <feat att="inflectionalParadigm" val="MFG0076"/> <feat att="officiallyApproved" val="yes"/> <feat att="frequency" val="0.0"/></FormRepresentation></WordForm>
<WordForm><feat att="grammaticalGender" val="commonGender"/><feat att="definiteness" val="indefinite"/><feat att="grammaticalNumber" val="plural"/><feat att="case" val="unspecified"/>
<FormRepresentation> <feat att="writtenForm" val="jubilæumsgaver"/> <feat att="inflectionalParadigm" val="MFG0076"/> <feat att="officiallyApproved" val="yes"/> <feat att="frequency" val="0.0"/></FormRepresentation></WordForm>
<WordForm><feat att="grammaticalGender" val="commonGender"/><feat att="definiteness" val="indefinite"/><feat att="grammaticalNumber" val="plural"/><feat att="case" val="genitiveCase"/>
<FormRepresentation> <feat att="writtenForm" val="jubilæumsgavers"/> <feat att="inflectionalParadigm" val="MFG0076"/> <feat att="officiallyApproved" val="yes"/> <feat att="frequency" val="0.0"/></FormRepresentation></WordForm>
<WordForm><feat att="grammaticalGender" val="commonGender"/><feat att="definiteness" val="definite"/><feat att="grammaticalNumber" val="singular"/><feat att="case" val="unspecified"/>
<FormRepresentation> <feat att="writtenForm" val="jubilæumsgaven"/> <feat att="inflectionalParadigm" val="MFG0076"/> <feat att="officiallyApproved" val="yes"/> <feat att="frequency" val=".0179"/></FormRepresentation></WordForm>
<WordForm><feat att="grammaticalGender" val="commonGender"/><feat att="definiteness" val="definite"/><feat att="grammaticalNumber" val="singular"/><feat att="case" val="genitiveCase"/>
<FormRepresentation> <feat att="writtenForm" val="jubilæumsgavens"/> <feat att="inflectionalParadigm" val="MFG0076"/> <feat att="officiallyApproved" val="yes"/> <feat att="frequency" val="0.0"/></FormRepresentation></WordForm>
<WordForm><feat att="grammaticalGender" val="commonGender"/><feat att="definiteness" val="definite"/><feat att="grammaticalNumber" val="plural"/><feat att="case" val="unspecified"/>
<FormRepresentation> <feat att="writtenForm" val="jubilæumsgaverne"/> <feat att="inflectionalParadigm" val="MFG0076"/> <feat att="officiallyApproved" val="yes"/> <feat att="frequency" val="0.0"/></FormRepresentation></WordForm>
<WordForm><feat att="grammaticalGender" val="commonGender"/><feat att="definiteness" val="definite"/><feat att="grammaticalNumber" val="plural"/><feat att="case" val="genitiveCase"/>
<FormRepresentation> <feat att="writtenForm" val="jubilæumsgavernes"/> <feat att="inflectionalParadigm" val="MFG0076"/> <feat att="officiallyApproved" val="yes"/> <feat att="frequency" val="0.0"/></FormRepresentation></WordForm>
</LexicalEntry> 
<LexicalEntry><feat att="partOfSpeech" val="commonNoun"/> 
<feat att="id" val="GMU_jakkekrave_1"/> 
<feat att="morphologicalUnitId" val="JAKKEKRAVE"/> 
<feat att="originalSource" val="DDO"/> 
<feat att="independentWord" val="yes"/> 
<feat att="decomposition" val="jakke+krave"/> 
<Lemma><FormRepresentation> <feat att="writtenForm" val="jakkekrave"/> <feat att="officiallyApproved" val="yes"/> 
<feat att="joiningElement" val="nil"/> 
<feat att="joiningElementResult" val="jakkekrave"/> 
</FormRepresentation> </Lemma> 
<WordForm><feat att="grammaticalGender" val="commonGender"/><feat att="definiteness" val="indefinite"/><feat att="grammaticalNumber" val="singular"/><feat att="case" val="unspecified"/>
<FormRepresentation> <feat att="writtenForm" val="jakkekrave"/> <feat att="inflectionalParadigm" val="MFG0076"/> <feat att="officiallyApproved" val="yes"/> <feat att="frequency" val=".0179"/></FormRepresentation></WordForm>
<WordForm><feat att="grammaticalGender" val="commonGender"/><feat att="definiteness" val="indefinite"/><feat att="grammaticalNumber" val="singular"/><feat att="case" val="genitiveCase"/>
<FormRepresentation> <feat att="writtenForm" val="jakkekraves"/> <feat att="inflectionalParadigm" val="MFG0076"/> <feat att="officiallyApproved" val="yes"/> <feat att="frequency" val="0.0"/></FormRepresentation></WordForm>
<WordForm><feat att="grammaticalGender" val="commonGender"/><feat att="definiteness" val="indefinite"/><feat att="grammaticalNumber" val="plural"/><feat att="case" val="unspecified"/>
<FormRepresentation> <feat att="writtenForm" val="jakkekraver"/> <feat att="inflectionalParadigm" val="MFG0076"/> <feat att="officiallyApproved" val="yes"/> <feat att="frequency" val=".0536"/></FormRepresentation></WordForm>
<WordForm><feat att="grammaticalGender" val="commonGender"/><feat att="definiteness" val="indefinite"/><feat att="grammaticalNumber" val="plural"/><feat att="case" val="genitiveCase"/>
<FormRepresentation> <feat att="writtenForm" val="jakkekravers"/> <feat att="inflectionalParadigm" val="MFG0076"/> <feat att="officiallyApproved" val="yes"/> <feat att="frequency" val="0.0"/></FormRepresentation></WordForm>
<WordForm><feat att="grammaticalGender" val="commonGender"/><feat att="definiteness" val="definite"/><feat att="grammaticalNumber" val="singular"/><feat att="case" val="unspecified"/>
<FormRepresentation> <feat att="writtenForm" val="jakkekraven"/> <feat att="inflectionalParadigm" val="MFG0076"/> <feat att="officiallyApproved" val="yes"/> <feat att="frequency" val=".0536"/></FormRepresentation></WordForm>
<WordForm><feat att="grammaticalGender" val="commonGender"/><feat att="definiteness" val="definite"/><feat att="grammaticalNumber" val="singular"/><feat att="case" val="genitiveCase"/>
<FormRepresentation> <feat att="writtenForm" val="jakkekravens"/> <feat att="inflectionalParadigm" val="MFG0076"/> <feat att="officiallyApproved" val="yes"/> <feat att="frequency" val="0.0"/></FormRepresentation></WordForm>
<WordForm><feat att="grammaticalGender" val="commonGender"/><feat att="definiteness" val="definite"/><feat att="grammaticalNumber" val="plural"/><feat att="case" val="unspecified"/>
<FormRepresentation> <feat att="writtenForm" val="jakkekraverne"/> <feat att="inflectionalParadigm" val="MFG0076"/> <feat att="officiallyApproved" val="yes"/> <feat att="frequency" val="0.0"/></FormRepresentation></WordForm>
<WordForm><feat att="grammaticalGender" val="commonGender"/><feat att="definiteness" val="definite"/><feat att="grammaticalNumber" val="plural"/><feat att="case" val="genitiveCase"/>
<FormRepresentation> <feat att="writtenForm" val="jakkekravernes"/> <feat att="inflectionalParadigm" val="MFG0076"/> <feat att="officiallyApproved" val="yes"/> <feat att="frequency" val="0.0"/></FormRepresentation></WordForm>
</LexicalEntry> 
<LexicalEntry><feat att="partOfSpeech" val="commonNoun"/> 
<feat att="id" val="GMU_jobbeskrivelse_1"/> 
<feat att="morphologicalUnitId" val="JOBBESKRIVELSE"/> 
<feat att="originalSource" val="DDO"/> 
<feat att="independentWord" val="yes"/> 
<feat att="decomposition" val="job+beskrivelse"/> 
<Lemma><FormRepresentation> <feat att="writtenForm" val="jobbeskrivelse"/> <feat att="officiallyApproved" val="yes"/> 
<feat att="joiningElement" val="Not analyzed"/> 
</FormRepresentation> </Lemma> 
<WordForm><feat att="grammaticalGender" val="commonGender"/><feat att="definiteness" val="indefinite"/><feat att="grammaticalNumber" val="singular"/><feat att="case" val="unspecified"/>
<FormRepresentation> <feat att="writtenForm" val="jobbeskrivelse"/> <feat att="inflectionalParadigm" val="MFG0076"/> <feat att="officiallyApproved" val="yes"/> <feat att="frequency" val=".125"/></FormRepresentation></WordForm>
<WordForm><feat att="grammaticalGender" val="commonGender"/><feat att="definiteness" val="indefinite"/><feat att="grammaticalNumber" val="singular"/><feat att="case" val="genitiveCase"/>
<FormRepresentation> <feat att="writtenForm" val="jobbeskrivelses"/> <feat att="inflectionalParadigm" val="MFG0076"/> <feat att="officiallyApproved" val="yes"/> <feat att="frequency" val="0.0"/></FormRepresentation></WordForm>
<WordForm><feat att="grammaticalGender" val="commonGender"/><feat att="definiteness" val="indefinite"/><feat att="grammaticalNumber" val="plural"/><feat att="case" val="unspecified"/>
<FormRepresentation> <feat att="writtenForm" val="jobbeskrivelser"/> <feat att="inflectionalParadigm" val="MFG0076"/> <feat att="officiallyApproved" val="yes"/> <feat att="frequency" val=".0536"/></FormRepresentation></WordForm>
<WordForm><feat att="grammaticalGender" val="commonGender"/><feat att="definiteness" val="indefinite"/><feat att="grammaticalNumber" val="plural"/><feat att="case" val="genitiveCase"/>
<FormRepresentation> <feat att="writtenForm" val="jobbeskrivelsers"/> <feat att="inflectionalParadigm" val="MFG0076"/> <feat att="officiallyApproved" val="yes"/> <feat att="frequency" val="0.0"/></FormRepresentation></WordForm>
<WordForm><feat att="grammaticalGender" val="commonGender"/><feat att="definiteness" val="definite"/><feat att="grammaticalNumber" val="singular"/><feat att="case" val="unspecified"/>
<FormRepresentation> <feat att="writtenForm" val="jobbeskrivelsen"/> <feat att="inflectionalParadigm" val="MFG0076"/> <feat att="officiallyApproved" val="yes"/> <feat att="frequency" val=".1071"/></FormRepresentation></WordForm>
<WordForm><feat att="grammaticalGender" val="commonGender"/><feat att="definiteness" val="definite"/><feat att="grammaticalNumber" val="singular"/><feat att="case" val="genitiveCase"/>
<FormRepresentation> <feat att="writtenForm" val="jobbeskrivelsens"/> <feat att="inflectionalParadigm" val="MFG0076"/> <feat att="officiallyApproved" val="yes"/> <feat att="frequency" val="0.0"/></FormRepresentation></WordForm>
<WordForm><feat att="grammaticalGender" val="commonGender"/><feat att="definiteness" val="definite"/><feat att="grammaticalNumber" val="plural"/><feat att="case" val="unspecified"/>
<FormRepresentation> <feat att="writtenForm" val="jobbeskrivelserne"/> <feat att="inflectionalParadigm" val="MFG0076"/> <feat att="officiallyApproved" val="yes"/> <feat att="frequency" val=".0179"/></FormRepresentation></WordForm>
<WordForm><feat att="grammaticalGender" val="commonGender"/><feat att="definiteness" val="definite"/><feat att="grammaticalNumber" val="plural"/><feat att="case" val="genitiveCase"/>
<FormRepresentation> <feat att="writtenForm" val="jobbeskrivelsernes"/> <feat att="inflectionalParadigm" val="MFG0076"/> <feat att="officiallyApproved" val="yes"/> <feat att="frequency" val="0.0"/></FormRepresentation></WordForm>
</LexicalEntry> 
<LexicalEntry><feat att="partOfSpeech" val="commonNoun"/> 
<feat att="id" val="GMU_julegås_1"/> 
<feat att="morphologicalUnitId" val="JULEGÅS"/> 
<feat att="originalSource" val="DDO"/> 
<feat att="independentWord" val="yes"/> 
<feat att="decomposition" val="jul+e+gås"/> 
<Lemma><FormRepresentation> <feat att="writtenForm" val="julegås"/> <feat att="officiallyApproved" val="yes"/> 
<feat att="joiningElement" val="Not analyzed"/> 
</FormRepresentation> </Lemma> 
<WordForm><feat att="grammaticalGender" val="commonGender"/><feat att="definiteness" val="indefinite"/><feat att="grammaticalNumber" val="singular"/><feat att="case" val="unspecified"/>
<FormRepresentation> <feat att="writtenForm" val="julegås"/> <feat att="inflectionalParadigm" val="MFG0377"/> <feat att="officiallyApproved" val="yes"/> <feat att="frequency" val=".0536"/></FormRepresentation></WordForm>
<WordForm><feat att="grammaticalGender" val="commonGender"/><feat att="definiteness" val="indefinite"/><feat att="grammaticalNumber" val="singular"/><feat att="case" val="genitiveCase"/>
<FormRepresentation> <feat att="writtenForm" val="julegåses"/> <feat att="inflectionalParadigm" val="MFG0377"/> <feat att="officiallyApproved" val="no"/> <feat att="frequency" val="0.0"/></FormRepresentation><FormRepresentation> <feat att="writtenForm" val="julegås's"/> <feat att="inflectionalParadigm" val="MFG0377"/> <feat att="officiallyApproved" val="no"/> <feat att="frequency" val="0.0"/></FormRepresentation><FormRepresentation> <feat att="writtenForm" val="julegås'"/> <feat att="inflectionalParadigm" val="MFG0377"/> <feat att="officiallyApproved" val="yes"/> <feat att="frequency" val="0.0"/></FormRepresentation></WordForm>
<WordForm><feat att="grammaticalGender" val="commonGender"/><feat att="definiteness" val="indefinite"/><feat att="grammaticalNumber" val="plural"/><feat att="case" val="unspecified"/>
<FormRepresentation> <feat att="writtenForm" val="julegæs"/> <feat att="inflectionalParadigm" val="MFG0377"/> <feat att="officiallyApproved" val="yes"/> <feat att="frequency" val="0.0"/></FormRepresentation></WordForm>
<WordForm><feat att="grammaticalGender" val="commonGender"/><feat att="definiteness" val="indefinite"/><feat att="grammaticalNumber" val="plural"/><feat att="case" val="genitiveCase"/>
<FormRepresentation> <feat att="writtenForm" val="julegæses"/> <feat att="inflectionalParadigm" val="MFG0377"/> <feat att="officiallyApproved" val="no"/> <feat att="frequency" val="0.0"/></FormRepresentation><FormRepresentation> <feat att="writtenForm" val="julegæs's"/> <feat att="inflectionalParadigm" val="MFG0377"/> <feat att="officiallyApproved" val="no"/> <feat att="frequency" val="0.0"/></FormRepresentation><FormRepresentation> <feat att="writtenForm" val="julegæs'"/> <feat att="inflectionalParadigm" val="MFG0377"/> <feat att="officiallyApproved" val="yes"/> <feat att="frequency" val="0.0"/></FormRepresentation></WordForm>
<WordForm><feat att="grammaticalGender" val="commonGender"/><feat att="definiteness" val="definite"/><feat att="grammaticalNumber" val="singular"/><feat att="case" val="unspecified"/>
<FormRepresentation> <feat att="writtenForm" val="julegåsen"/> <feat att="inflectionalParadigm" val="MFG0377"/> <feat att="officiallyApproved" val="yes"/> <feat att="frequency" val=".0536"/></FormRepresentation></WordForm>
<WordForm><feat att="grammaticalGender" val="commonGender"/><feat att="definiteness" val="definite"/><feat att="grammaticalNumber" val="singular"/><feat att="case" val="genitiveCase"/>
<FormRepresentation> <feat att="writtenForm" val="julegåsens"/> <feat att="inflectionalParadigm" val="MFG0377"/> <feat att="officiallyApproved" val="yes"/> <feat att="frequency" val="0.0"/></FormRepresentation></WordForm>
<WordForm><feat att="grammaticalGender" val="commonGender"/><feat att="definiteness" val="definite"/><feat att="grammaticalNumber" val="plural"/><feat att="case" val="unspecified"/>
<FormRepresentation> <feat att="writtenForm" val="julegæssene"/> <feat att="inflectionalParadigm" val="MFG0377"/> <feat att="officiallyApproved" val="yes"/> <feat att="frequency" val="0.0"/></FormRepresentation></WordForm>
<WordForm><feat att="grammaticalGender" val="commonGender"/><feat att="definiteness" val="definite"/><feat att="grammaticalNumber" val="plural"/><feat att="case" val="genitiveCase"/>
<FormRepresentation> <feat att="writtenForm" val="julegæssenes"/> <feat att="inflectionalParadigm" val="MFG0377"/> <feat att="officiallyApproved" val="yes"/> <feat att="frequency" val="0.0"/></FormRepresentation></WordForm>
</LexicalEntry> 
<LexicalEntry><feat att="partOfSpeech" val="commonNoun"/> 
<feat att="id" val="GMU_julestemning_1"/> 
<feat att="morphologicalUnitId" val="JULESTEMNING"/> 
<feat att="originalSource" val="DDO"/> 
<feat att="independentWord" val="yes"/> 
<feat att="decomposition" val="jul+e+stemning"/> 
<Lemma><FormRepresentation> <feat att="writtenForm" val="julestemning"/> <feat att="officiallyApproved" val="yes"/> 
<feat att="joiningElement" val="Not analyzed"/> 
</FormRepresentation> </Lemma> 
<WordForm><feat att="grammaticalGender" val="commonGender"/><feat att="definiteness" val="indefinite"/><feat att="grammaticalNumber" val="singular"/><feat att="case" val="unspecified"/>
<FormRepresentation> <feat att="writtenForm" val="julestemning"/> <feat att="inflectionalParadigm" val="MFG0016"/> <feat att="officiallyApproved" val="yes"/> <feat att="frequency" val="1.1071"/></FormRepresentation></WordForm>
<WordForm><feat att="grammaticalGender" val="commonGender"/><feat att="definiteness" val="indefinite"/><feat att="grammaticalNumber" val="singular"/><feat att="case" val="genitiveCase"/>
<FormRepresentation> <feat att="writtenForm" val="julestemnings"/> <feat att="inflectionalParadigm" val="MFG0016"/> <feat att="officiallyApproved" val="yes"/> <feat att="frequency" val="0.0"/></FormRepresentation></WordForm>
<WordForm><feat att="grammaticalGender" val="commonGender"/><feat att="definiteness" val="indefinite"/><feat att="grammaticalNumber" val="plural"/><feat att="case" val="unspecified"/>
<FormRepresentation> <feat att="writtenForm" val="julestemninger"/> <feat att="inflectionalParadigm" val="MFG0016"/> <feat att="officiallyApproved" val="yes"/> <feat att="frequency" val="0.0"/></FormRepresentation></WordForm>
<WordForm><feat att="grammaticalGender" val="commonGender"/><feat att="definiteness" val="indefinite"/><feat att="grammaticalNumber" val="plural"/><feat att="case" val="genitiveCase"/>
<FormRepresentation> <feat att="writtenForm" val="julestemningers"/> <feat att="inflectionalParadigm" val="MFG0016"/> <feat att="officiallyApproved" val="yes"/> <feat att="frequency" val="0.0"/></FormRepresentation></WordForm>
<WordForm><feat att="grammaticalGender" val="commonGender"/><feat att="definiteness" val="definite"/><feat att="grammaticalNumber" val="singular"/><feat att="case" val="unspecified"/>
<FormRepresentation> <feat att="writtenForm" val="julestemningen"/> <feat att="inflectionalParadigm" val="MFG0016"/> <feat att="officiallyApproved" val="yes"/> <feat att="frequency" val=".3929"/></FormRepresentation></WordForm>
<WordForm><feat att="grammaticalGender" val="commonGender"/><feat att="definiteness" val="definite"/><feat att="grammaticalNumber" val="singular"/><feat att="case" val="genitiveCase"/>
<FormRepresentation> <feat att="writtenForm" val="julestemningens"/> <feat att="inflectionalParadigm" val="MFG0016"/> <feat att="officiallyApproved" val="yes"/> <feat att="frequency" val="0.0"/></FormRepresentation></WordForm>
<WordForm><feat att="grammaticalGender" val="commonGender"/><feat att="definiteness" val="definite"/><feat att="grammaticalNumber" val="plural"/><feat att="case" val="unspecified"/>
<FormRepresentation> <feat att="writtenForm" val="julestemningerne"/> <feat att="inflectionalParadigm" val="MFG0016"/> <feat att="officiallyApproved" val="yes"/> <feat att="frequency" val="0.0"/></FormRepresentation></WordForm>
<WordForm><feat att="grammaticalGender" val="commonGender"/><feat att="definiteness" val="definite"/><feat att="grammaticalNumber" val="plural"/><feat att="case" val="genitiveCase"/>
<FormRepresentation> <feat att="writtenForm" val="julestemningernes"/> <feat att="inflectionalParadigm" val="MFG0016"/> <feat att="officiallyApproved" val="yes"/> <feat att="frequency" val="0.0"/></FormRepresentation></WordForm>
</LexicalEntry> 
<LexicalEntry><feat att="partOfSpeech" val="commonNoun"/> 
<feat att="id" val="GMU_jernstøberi_1"/> 
<feat att="morphologicalUnitId" val="JERNSTØBERI"/> 
<feat att="originalSource" val="DDO"/> 
<feat att="independentWord" val="yes"/> 
<feat att="decomposition" val="jern+støberi"/> 
<Lemma><FormRepresentation> <feat att="writtenForm" val="jernstøberi"/> <feat att="officiallyApproved" val="yes"/> 
<feat att="joiningElement" val="nil"/> 
<feat att="joiningElementResult" val="jernstøberi"/> 
</FormRepresentation> </Lemma> 
<WordForm><feat att="grammaticalGender" val="neuter"/><feat att="definiteness" val="indefinite"/><feat att="grammaticalNumber" val="singular"/><feat att="case" val="unspecified"/>
<FormRepresentation> <feat att="writtenForm" val="jernstøberi"/> <feat att="inflectionalParadigm" val="MFG0044"/> <feat att="officiallyApproved" val="yes"/> <feat att="frequency" val=".2679"/></FormRepresentation></WordForm>
<WordForm><feat att="grammaticalGender" val="neuter"/><feat att="definiteness" val="indefinite"/><feat att="grammaticalNumber" val="singular"/><feat att="case" val="genitiveCase"/>
<FormRepresentation> <feat att="writtenForm" val="jernstøberis"/> <feat att="inflectionalParadigm" val="MFG0044"/> <feat att="officiallyApproved" val="yes"/> <feat att="frequency" val="0.0"/></FormRepresentation></WordForm>
<WordForm><feat att="grammaticalGender" val="neuter"/><feat att="definiteness" val="indefinite"/><feat att="grammaticalNumber" val="plural"/><feat att="case" val="unspecified"/>
<FormRepresentation> <feat att="writtenForm" val="jernstøberier"/> <feat att="inflectionalParadigm" val="MFG0044"/> <feat att="officiallyApproved" val="yes"/> <feat att="frequency" val=".25"/></FormRepresentation></WordForm>
<WordForm><feat att="grammaticalGender" val="neuter"/><feat att="definiteness" val="indefinite"/><feat att="grammaticalNumber" val="plural"/><feat att="case" val="genitiveCase"/>
<FormRepresentation> <feat att="writtenForm" val="jernstøberiers"/> <feat att="inflectionalParadigm" val="MFG0044"/> <feat att="officiallyApproved" val="yes"/> <feat att="frequency" val="0.0"/></FormRepresentation></WordForm>
<WordForm><feat att="grammaticalGender" val="neuter"/><feat att="definiteness" val="definite"/><feat att="grammaticalNumber" val="singular"/><feat att="case" val="unspecified"/>
<FormRepresentation> <feat att="writtenForm" val="jernstøberiet"/> <feat att="inflectionalParadigm" val="MFG0044"/> <feat att="officiallyApproved" val="yes"/> <feat att="frequency" val=".2679"/></FormRepresentation></WordForm>
<WordForm><feat att="grammaticalGender" val="neuter"/><feat att="definiteness" val="definite"/><feat att="grammaticalNumber" val="singular"/><feat att="case" val="genitiveCase"/>
<FormRepresentation> <feat att="writtenForm" val="jernstøberiets"/> <feat att="inflectionalParadigm" val="MFG0044"/> <feat att="officiallyApproved" val="yes"/> <feat att="frequency" val=".0179"/></FormRepresentation></WordForm>
<WordForm><feat att="grammaticalGender" val="neuter"/><feat att="definiteness" val="definite"/><feat att="grammaticalNumber" val="plural"/><feat att="case" val="unspecified"/>
<FormRepresentation> <feat att="writtenForm" val="jernstøberierne"/> <feat att="inflectionalParadigm" val="MFG0044"/> <feat att="officiallyApproved" val="yes"/> <feat att="frequency" val=".0179"/></FormRepresentation></WordForm>
<WordForm><feat att="grammaticalGender" val="neuter"/><feat att="definiteness" val="definite"/><feat att="grammaticalNumber" val="plural"/><feat att="case" val="genitiveCase"/>
<FormRepresentation> <feat att="writtenForm" val="jernstøberiernes"/> <feat att="inflectionalParadigm" val="MFG0044"/> <feat att="officiallyApproved" val="yes"/> <feat att="frequency" val="0.0"/></FormRepresentation></WordForm>
</LexicalEntry> 
<LexicalEntry><feat att="partOfSpeech" val="commonNoun"/> 
<feat att="id" val="GMU_jagtforening_1"/> 
<feat att="morphologicalUnitId" val="JAGTFORENING"/> 
<feat att="originalSource" val="DDO"/> 
<feat att="independentWord" val="yes"/> 
<feat att="decomposition" val="jagt+forening"/> 
<Lemma><FormRepresentation> <feat att="writtenForm" val="jagtforening"/> <feat att="officiallyApproved" val="yes"/> 
<feat att="joiningElement" val="Not analyzed"/> 
</FormRepresentation> </Lemma> 
<WordForm><feat att="grammaticalGender" val="commonGender"/><feat att="definiteness" val="indefinite"/><feat att="grammaticalNumber" val="singular"/><feat att="case" val="unspecified"/>
<FormRepresentation> <feat att="writtenForm" val="jagtforening"/> <feat att="inflectionalParadigm" val="MFG0016"/> <feat att="officiallyApproved" val="yes"/> <feat att="frequency" val=".5893"/></FormRepresentation></WordForm>
<WordForm><feat att="grammaticalGender" val="commonGender"/><feat att="definiteness" val="indefinite"/><feat att="grammaticalNumber" val="singular"/><feat att="case" val="genitiveCase"/>
<FormRepresentation> <feat att="writtenForm" val="jagtforenings"/> <feat att="inflectionalParadigm" val="MFG0016"/> <feat att="officiallyApproved" val="yes"/> <feat att="frequency" val=".0179"/></FormRepresentation></WordForm>
<WordForm><feat att="grammaticalGender" val="commonGender"/><feat att="definiteness" val="indefinite"/><feat att="grammaticalNumber" val="plural"/><feat att="case" val="unspecified"/>
<FormRepresentation> <feat att="writtenForm" val="jagtforeninger"/> <feat att="inflectionalParadigm" val="MFG0016"/> <feat att="officiallyApproved" val="yes"/> <feat att="frequency" val=".2857"/></FormRepresentation></WordForm>
<WordForm><feat att="grammaticalGender" val="commonGender"/><feat att="definiteness" val="indefinite"/><feat att="grammaticalNumber" val="plural"/><feat att="case" val="genitiveCase"/>
<FormRepresentation> <feat att="writtenForm" val="jagtforeningers"/> <feat att="inflectionalParadigm" val="MFG0016"/> <feat att="officiallyApproved" val="yes"/> <feat att="frequency" val=".0179"/></FormRepresentation></WordForm>
<WordForm><feat att="grammaticalGender" val="commonGender"/><feat att="definiteness" val="definite"/><feat att="grammaticalNumber" val="singular"/><feat att="case" val="unspecified"/>
<FormRepresentation> <feat att="writtenForm" val="jagtforeningen"/> <feat att="inflectionalParadigm" val="MFG0016"/> <feat att="officiallyApproved" val="yes"/> <feat att="frequency" val=".0179"/></FormRepresentation></WordForm>
<WordForm><feat att="grammaticalGender" val="commonGender"/><feat att="definiteness" val="definite"/><feat att="grammaticalNumber" val="singular"/><feat att="case" val="genitiveCase"/>
<FormRepresentation> <feat att="writtenForm" val="jagtforeningens"/> <feat att="inflectionalParadigm" val="MFG0016"/> <feat att="officiallyApproved" val="yes"/> <feat att="frequency" val="0.0"/></FormRepresentation></WordForm>
<WordForm><feat att="grammaticalGender" val="commonGender"/><feat att="definiteness" val="definite"/><feat att="grammaticalNumber" val="plural"/><feat att="case" val="unspecified"/>
<FormRepresentation> <feat att="writtenForm" val="jagtforeningerne"/> <feat att="inflectionalParadigm" val="MFG0016"/> <feat att="officiallyApproved" val="yes"/> <feat att="frequency" val=".1786"/></FormRepresentation></WordForm>
<WordForm><feat att="grammaticalGender" val="commonGender"/><feat att="definiteness" val="definite"/><feat att="grammaticalNumber" val="plural"/><feat att="case" val="genitiveCase"/>
<FormRepresentation> <feat att="writtenForm" val="jagtforeningernes"/> <feat att="inflectionalParadigm" val="MFG0016"/> <feat att="officiallyApproved" val="yes"/> <feat att="frequency" val=".0357"/></FormRepresentation></WordForm>
</LexicalEntry> 
<LexicalEntry><feat att="partOfSpeech" val="commonNoun"/> 
<feat att="id" val="GMU_jernbolt_1"/> 
<feat att="morphologicalUnitId" val="JERNBOLT"/> 
<feat att="originalSource" val="DDO"/> 
<feat att="independentWord" val="yes"/> 
<feat att="decomposition" val="jern+bolt"/> 
<Lemma><FormRepresentation> <feat att="writtenForm" val="jernbolt"/> <feat att="officiallyApproved" val="yes"/> 
<feat att="joiningElement" val="nil"/> 
<feat att="joiningElementResult" val="jernbolt"/> 
</FormRepresentation> </Lemma> 
<WordForm><feat att="grammaticalGender" val="commonGender"/><feat att="definiteness" val="indefinite"/><feat att="grammaticalNumber" val="singular"/><feat att="case" val="unspecified"/>
<FormRepresentation> <feat att="writtenForm" val="jernbolt"/> <feat att="inflectionalParadigm" val="MFG0014"/> <feat att="officiallyApproved" val="yes"/> <feat att="frequency" val=".0179"/></FormRepresentation></WordForm>
<WordForm><feat att="grammaticalGender" val="commonGender"/><feat att="definiteness" val="indefinite"/><feat att="grammaticalNumber" val="singular"/><feat att="case" val="genitiveCase"/>
<FormRepresentation> <feat att="writtenForm" val="jernbolts"/> <feat att="inflectionalParadigm" val="MFG0014"/> <feat att="officiallyApproved" val="yes"/> <feat att="frequency" val="0.0"/></FormRepresentation></WordForm>
<WordForm><feat att="grammaticalGender" val="commonGender"/><feat att="definiteness" val="indefinite"/><feat att="grammaticalNumber" val="plural"/><feat att="case" val="unspecified"/>
<FormRepresentation> <feat att="writtenForm" val="jernbolte"/> <feat att="inflectionalParadigm" val="MFG0014"/> <feat att="officiallyApproved" val="yes"/> <feat att="frequency" val=".0179"/></FormRepresentation></WordForm>
<WordForm><feat att="grammaticalGender" val="commonGender"/><feat att="definiteness" val="indefinite"/><feat att="grammaticalNumber" val="plural"/><feat att="case" val="genitiveCase"/>
<FormRepresentation> <feat att="writtenForm" val="jernboltes"/> <feat att="inflectionalParadigm" val="MFG0014"/> <feat att="officiallyApproved" val="yes"/> <feat att="frequency" val="0.0"/></FormRepresentation></WordForm>
<WordForm><feat att="grammaticalGender" val="commonGender"/><feat att="definiteness" val="definite"/><feat att="grammaticalNumber" val="singular"/><feat att="case" val="unspecified"/>
<FormRepresentation> <feat att="writtenForm" val="jernbolten"/> <feat att="inflectionalParadigm" val="MFG0014"/> <feat att="officiallyApproved" val="yes"/> <feat att="frequency" val=".0357"/></FormRepresentation></WordForm>
<WordForm><feat att="grammaticalGender" val="commonGender"/><feat att="definiteness" val="definite"/><feat att="grammaticalNumber" val="singular"/><feat att="case" val="genitiveCase"/>
<FormRepresentation> <feat att="writtenForm" val="jernboltens"/> <feat att="inflectionalParadigm" val="MFG0014"/> <feat att="officiallyApproved" val="yes"/> <feat att="frequency" val="0.0"/></FormRepresentation></WordForm>
<WordForm><feat att="grammaticalGender" val="commonGender"/><feat att="definiteness" val="definite"/><feat att="grammaticalNumber" val="plural"/><feat att="case" val="unspecified"/>
<FormRepresentation> <feat att="writtenForm" val="jernboltene"/> <feat att="inflectionalParadigm" val="MFG0014"/> <feat att="officiallyApproved" val="yes"/> <feat att="frequency" val="0.0"/></FormRepresentation></WordForm>
<WordForm><feat att="grammaticalGender" val="commonGender"/><feat att="definiteness" val="definite"/><feat att="grammaticalNumber" val="plural"/><feat att="case" val="genitiveCase"/>
<FormRepresentation> <feat att="writtenForm" val="jernboltenes"/> <feat att="inflectionalParadigm" val="MFG0014"/> <feat att="officiallyApproved" val="yes"/> <feat att="frequency" val="0.0"/></FormRepresentation></WordForm>
</LexicalEntry> 
<LexicalEntry><feat att="partOfSpeech" val="commonNoun"/> 
<feat att="id" val="GMU_julefest_1"/> 
<feat att="morphologicalUnitId" val="JULEFEST"/> 
<feat att="originalSource" val="DDO"/> 
<feat att="independentWord" val="yes"/> 
<feat att="decomposition" val="jul+e+fest"/> 
<Lemma><FormRepresentation> <feat att="writtenForm" val="julefest"/> <feat att="officiallyApproved" val="yes"/> 
<feat att="joiningElement" val="nil"/> 
<feat att="joiningElementResult" val="julefest"/> 
</FormRepresentation> </Lemma> 
<WordForm><feat att="grammaticalGender" val="commonGender"/><feat att="definiteness" val="indefinite"/><feat att="grammaticalNumber" val="singular"/><feat att="case" val="unspecified"/>
<FormRepresentation> <feat att="writtenForm" val="julefest"/> <feat att="inflectionalParadigm" val="MFG0016"/> <feat att="officiallyApproved" val="yes"/> <feat att="frequency" val=".75"/></FormRepresentation></WordForm>
<WordForm><feat att="grammaticalGender" val="commonGender"/><feat att="definiteness" val="indefinite"/><feat att="grammaticalNumber" val="singular"/><feat att="case" val="genitiveCase"/>
<FormRepresentation> <feat att="writtenForm" val="julefests"/> <feat att="inflectionalParadigm" val="MFG0016"/> <feat att="officiallyApproved" val="yes"/> <feat att="frequency" val="0.0"/></FormRepresentation></WordForm>
<WordForm><feat att="grammaticalGender" val="commonGender"/><feat att="definiteness" val="indefinite"/><feat att="grammaticalNumber" val="plural"/><feat att="case" val="unspecified"/>
<FormRepresentation> <feat att="writtenForm" val="julefester"/> <feat att="inflectionalParadigm" val="MFG0016"/> <feat att="officiallyApproved" val="yes"/> <feat att="frequency" val=".1071"/></FormRepresentation></WordForm>
<WordForm><feat att="grammaticalGender" val="commonGender"/><feat att="definiteness" val="indefinite"/><feat att="grammaticalNumber" val="plural"/><feat att="case" val="genitiveCase"/>
<FormRepresentation> <feat att="writtenForm" val="julefesters"/> <feat att="inflectionalParadigm" val="MFG0016"/> <feat att="officiallyApproved" val="yes"/> <feat att="frequency" val="0.0"/></FormRepresentation></WordForm>
<WordForm><feat att="grammaticalGender" val="commonGender"/><feat att="definiteness" val="definite"/><feat att="grammaticalNumber" val="singular"/><feat att="case" val="unspecified"/>
<FormRepresentation> <feat att="writtenForm" val="julefesten"/> <feat att="inflectionalParadigm" val="MFG0016"/> <feat att="officiallyApproved" val="yes"/> <feat att="frequency" val=".25"/></FormRepresentation></WordForm>
<WordForm><feat att="grammaticalGender" val="commonGender"/><feat att="definiteness" val="definite"/><feat att="grammaticalNumber" val="singular"/><feat att="case" val="genitiveCase"/>
<FormRepresentation> <feat att="writtenForm" val="julefestens"/> <feat att="inflectionalParadigm" val="MFG0016"/> <feat att="officiallyApproved" val="yes"/> <feat att="frequency" val=".0357"/></FormRepresentation></WordForm>
<WordForm><feat att="grammaticalGender" val="commonGender"/><feat att="definiteness" val="definite"/><feat att="grammaticalNumber" val="plural"/><feat att="case" val="unspecified"/>
<FormRepresentation> <feat att="writtenForm" val="julefesterne"/> <feat att="inflectionalParadigm" val="MFG0016"/> <feat att="officiallyApproved" val="yes"/> <feat att="frequency" val=".0179"/></FormRepresentation></WordForm>
<WordForm><feat att="grammaticalGender" val="commonGender"/><feat att="definiteness" val="definite"/><feat att="grammaticalNumber" val="plural"/><feat att="case" val="genitiveCase"/>
<FormRepresentation> <feat att="writtenForm" val="julefesternes"/> <feat att="inflectionalParadigm" val="MFG0016"/> <feat att="officiallyApproved" val="yes"/> <feat att="frequency" val="0.0"/></FormRepresentation></WordForm>
</LexicalEntry> 
<LexicalEntry><feat att="partOfSpeech" val="commonNoun"/> 
<feat att="id" val="GMU_jubelfest_1"/> 
<feat att="morphologicalUnitId" val="JUBELFEST"/> 
<feat att="originalSource" val="DDO"/> 
<feat att="independentWord" val="yes"/> 
<feat att="decomposition" val="jubel+fest"/> 
<Lemma><FormRepresentation> <feat att="writtenForm" val="jubelfest"/> <feat att="officiallyApproved" val="yes"/> 
<feat att="joiningElement" val="nil"/> 
<feat att="joiningElementResult" val="jubelfest"/> 
</FormRepresentation> </Lemma> 
<WordForm><feat att="grammaticalGender" val="commonGender"/><feat att="definiteness" val="indefinite"/><feat att="grammaticalNumber" val="singular"/><feat att="case" val="unspecified"/>
<FormRepresentation> <feat att="writtenForm" val="jubelfest"/> <feat att="inflectionalParadigm" val="MFG0016"/> <feat att="officiallyApproved" val="yes"/> <feat att="frequency" val=".1071"/></FormRepresentation></WordForm>
<WordForm><feat att="grammaticalGender" val="commonGender"/><feat att="definiteness" val="indefinite"/><feat att="grammaticalNumber" val="singular"/><feat att="case" val="genitiveCase"/>
<FormRepresentation> <feat att="writtenForm" val="jubelfests"/> <feat att="inflectionalParadigm" val="MFG0016"/> <feat att="officiallyApproved" val="yes"/> <feat att="frequency" val="0.0"/></FormRepresentation></WordForm>
<WordForm><feat att="grammaticalGender" val="commonGender"/><feat att="definiteness" val="indefinite"/><feat att="grammaticalNumber" val="plural"/><feat att="case" val="unspecified"/>
<FormRepresentation> <feat att="writtenForm" val="jubelfester"/> <feat att="inflectionalParadigm" val="MFG0016"/> <feat att="officiallyApproved" val="yes"/> <feat att="frequency" val="0.0"/></FormRepresentation></WordForm>
<WordForm><feat att="grammaticalGender" val="commonGender"/><feat att="definiteness" val="indefinite"/><feat att="grammaticalNumber" val="plural"/><feat att="case" val="genitiveCase"/>
<FormRepresentation> <feat att="writtenForm" val="jubelfesters"/> <feat att="inflectionalParadigm" val="MFG0016"/> <feat att="officiallyApproved" val="yes"/> <feat att="frequency" val="0.0"/></FormRepresentation></WordForm>
<WordForm><feat att="grammaticalGender" val="commonGender"/><feat att="definiteness" val="definite"/><feat att="grammaticalNumber" val="singular"/><feat att="case" val="unspecified"/>
<FormRepresentation> <feat att="writtenForm" val="jubelfesten"/> <feat att="inflectionalParadigm" val="MFG0016"/> <feat att="officiallyApproved" val="yes"/> <feat att="frequency" val=".0714"/></FormRepresentation></WordForm>
<WordForm><feat att="grammaticalGender" val="commonGender"/><feat att="definiteness" val="definite"/><feat att="grammaticalNumber" val="singular"/><feat att="case" val="genitiveCase"/>
<FormRepresentation> <feat att="writtenForm" val="jubelfestens"/> <feat att="inflectionalParadigm" val="MFG0016"/> <feat att="officiallyApproved" val="yes"/> <feat att="frequency" val="0.0"/></FormRepresentation></WordForm>
<WordForm><feat att="grammaticalGender" val="commonGender"/><feat att="definiteness" val="definite"/><feat att="grammaticalNumber" val="plural"/><feat att="case" val="unspecified"/>
<FormRepresentation> <feat att="writtenForm" val="jubelfesterne"/> <feat att="inflectionalParadigm" val="MFG0016"/> <feat att="officiallyApproved" val="yes"/> <feat att="frequency" val="0.0"/></FormRepresentation></WordForm>
<WordForm><feat att="grammaticalGender" val="commonGender"/><feat att="definiteness" val="definite"/><feat att="grammaticalNumber" val="plural"/><feat att="case" val="genitiveCase"/>
<FormRepresentation> <feat att="writtenForm" val="jubelfesternes"/> <feat att="inflectionalParadigm" val="MFG0016"/> <feat att="officiallyApproved" val="yes"/> <feat att="frequency" val="0.0"/></FormRepresentation></WordForm>
</LexicalEntry> 
<LexicalEntry><feat att="partOfSpeech" val="commonNoun"/> 
<feat att="id" val="GMU_jubilæumsfest_1"/> 
<feat att="morphologicalUnitId" val="JUBILÆUMSFEST"/> 
<feat att="originalSource" val="DDO"/> 
<feat att="independentWord" val="yes"/> 
<feat att="decomposition" val="jubilæum+s+fest"/> 
<Lemma><FormRepresentation> <feat att="writtenForm" val="jubilæumsfest"/> <feat att="officiallyApproved" val="yes"/> 
<feat att="joiningElement" val="nil"/> 
<feat att="joiningElementResult" val="jubilæumsfest"/> 
</FormRepresentation> </Lemma> 
<WordForm><feat att="grammaticalGender" val="commonGender"/><feat att="definiteness" val="indefinite"/><feat att="grammaticalNumber" val="singular"/><feat att="case" val="unspecified"/>
<FormRepresentation> <feat att="writtenForm" val="jubilæumsfest"/> <feat att="inflectionalParadigm" val="MFG0016"/> <feat att="officiallyApproved" val="yes"/> <feat att="frequency" val=".2321"/></FormRepresentation></WordForm>
<WordForm><feat att="grammaticalGender" val="commonGender"/><feat att="definiteness" val="indefinite"/><feat att="grammaticalNumber" val="singular"/><feat att="case" val="genitiveCase"/>
<FormRepresentation> <feat att="writtenForm" val="jubilæumsfests"/> <feat att="inflectionalParadigm" val="MFG0016"/> <feat att="officiallyApproved" val="yes"/> <feat att="frequency" val="0.0"/></FormRepresentation></WordForm>
<WordForm><feat att="grammaticalGender" val="commonGender"/><feat att="definiteness" val="indefinite"/><feat att="grammaticalNumber" val="plural"/><feat att="case" val="unspecified"/>
<FormRepresentation> <feat att="writtenForm" val="jubilæumsfester"/> <feat att="inflectionalParadigm" val="MFG0016"/> <feat att="officiallyApproved" val="yes"/> <feat att="frequency" val=".0179"/></FormRepresentation></WordForm>
<WordForm><feat att="grammaticalGender" val="commonGender"/><feat att="definiteness" val="indefinite"/><feat att="grammaticalNumber" val="plural"/><feat att="case" val="genitiveCase"/>
<FormRepresentation> <feat att="writtenForm" val="jubilæumsfesters"/> <feat att="inflectionalParadigm" val="MFG0016"/> <feat att="officiallyApproved" val="yes"/> <feat att="frequency" val="0.0"/></FormRepresentation></WordForm>
<WordForm><feat att="grammaticalGender" val="commonGender"/><feat att="definiteness" val="definite"/><feat att="grammaticalNumber" val="singular"/><feat att="case" val="unspecified"/>
<FormRepresentation> <feat att="writtenForm" val="jubilæumsfesten"/> <feat att="inflectionalParadigm" val="MFG0016"/> <feat att="officiallyApproved" val="yes"/> <feat att="frequency" val="0.0"/></FormRepresentation></WordForm>
<WordForm><feat att="grammaticalGender" val="commonGender"/><feat att="definiteness" val="definite"/><feat att="grammaticalNumber" val="singular"/><feat att="case" val="genitiveCase"/>
<FormRepresentation> <feat att="writtenForm" val="jubilæumsfestens"/> <feat att="inflectionalParadigm" val="MFG0016"/> <feat att="officiallyApproved" val="yes"/> <feat att="frequency" val="0.0"/></FormRepresentation></WordForm>
<WordForm><feat att="grammaticalGender" val="commonGender"/><feat att="definiteness" val="definite"/><feat att="grammaticalNumber" val="plural"/><feat att="case" val="unspecified"/>
<FormRepresentation> <feat att="writtenForm" val="jubilæumsfesterne"/> <feat att="inflectionalParadigm" val="MFG0016"/> <feat att="officiallyApproved" val="yes"/> <feat att="frequency" val="0.0"/></FormRepresentation></WordForm>
<WordForm><feat att="grammaticalGender" val="commonGender"/><feat att="definiteness" val="definite"/><feat att="grammaticalNumber" val="plural"/><feat att="case" val="genitiveCase"/>
<FormRepresentation> <feat att="writtenForm" val="jubilæumsfesternes"/> <feat att="inflectionalParadigm" val="MFG0016"/> <feat att="officiallyApproved" val="yes"/> <feat att="frequency" val="0.0"/></FormRepresentation></WordForm>
</LexicalEntry> 
<LexicalEntry><feat att="partOfSpeech" val="commonNoun"/> 
<feat att="id" val="GMU_juletræsfest_1"/> 
<feat att="morphologicalUnitId" val="JULETRÆSFEST"/> 
<feat att="originalSource" val="DDO"/> 
<feat att="independentWord" val="yes"/> 
<feat att="decomposition" val="juletræ+s+fest"/> 
<Lemma><FormRepresentation> <feat att="writtenForm" val="juletræsfest"/> <feat att="officiallyApproved" val="yes"/> 
<feat att="joiningElement" val="nil"/> 
<feat att="joiningElementResult" val="juletræsfest"/> 
</FormRepresentation> </Lemma> 
<WordForm><feat att="grammaticalGender" val="commonGender"/><feat att="definiteness" val="indefinite"/><feat att="grammaticalNumber" val="singular"/><feat att="case" val="unspecified"/>
<FormRepresentation> <feat att="writtenForm" val="juletræsfest"/> <feat att="inflectionalParadigm" val="MFG0016"/> <feat att="officiallyApproved" val="yes"/> <feat att="frequency" val=".1964"/></FormRepresentation></WordForm>
<WordForm><feat att="grammaticalGender" val="commonGender"/><feat att="definiteness" val="indefinite"/><feat att="grammaticalNumber" val="singular"/><feat att="case" val="genitiveCase"/>
<FormRepresentation> <feat att="writtenForm" val="juletræsfests"/> <feat att="inflectionalParadigm" val="MFG0016"/> <feat att="officiallyApproved" val="yes"/> <feat att="frequency" val="0.0"/></FormRepresentation></WordForm>
<WordForm><feat att="grammaticalGender" val="commonGender"/><feat att="definiteness" val="indefinite"/><feat att="grammaticalNumber" val="plural"/><feat att="case" val="unspecified"/>
<FormRepresentation> <feat att="writtenForm" val="juletræsfester"/> <feat att="inflectionalParadigm" val="MFG0016"/> <feat att="officiallyApproved" val="yes"/> <feat att="frequency" val=".0714"/></FormRepresentation></WordForm>
<WordForm><feat att="grammaticalGender" val="commonGender"/><feat att="definiteness" val="indefinite"/><feat att="grammaticalNumber" val="plural"/><feat att="case" val="genitiveCase"/>
<FormRepresentation> <feat att="writtenForm" val="juletræsfesters"/> <feat att="inflectionalParadigm" val="MFG0016"/> <feat att="officiallyApproved" val="yes"/> <feat att="frequency" val="0.0"/></FormRepresentation></WordForm>
<WordForm><feat att="grammaticalGender" val="commonGender"/><feat att="definiteness" val="definite"/><feat att="grammaticalNumber" val="singular"/><feat att="case" val="unspecified"/>
<FormRepresentation> <feat att="writtenForm" val="juletræsfesten"/> <feat att="inflectionalParadigm" val="MFG0016"/> <feat att="officiallyApproved" val="yes"/> <feat att="frequency" val=".125"/></FormRepresentation></WordForm>
<WordForm><feat att="grammaticalGender" val="commonGender"/><feat att="definiteness" val="definite"/><feat att="grammaticalNumber" val="singular"/><feat att="case" val="genitiveCase"/>
<FormRepresentation> <feat att="writtenForm" val="juletræsfestens"/> <feat att="inflectionalParadigm" val="MFG0016"/> <feat att="officiallyApproved" val="yes"/> <feat att="frequency" val="0.0"/></FormRepresentation></WordForm>
<WordForm><feat att="grammaticalGender" val="commonGender"/><feat att="definiteness" val="definite"/><feat att="grammaticalNumber" val="plural"/><feat att="case" val="unspecified"/>
<FormRepresentation> <feat att="writtenForm" val="juletræsfesterne"/> <feat att="inflectionalParadigm" val="MFG0016"/> <feat att="officiallyApproved" val="yes"/> <feat att="frequency" val=".0714"/></FormRepresentation></WordForm>
<WordForm><feat att="grammaticalGender" val="commonGender"/><feat att="definiteness" val="definite"/><feat att="grammaticalNumber" val="plural"/><feat att="case" val="genitiveCase"/>
<FormRepresentation> <feat att="writtenForm" val="juletræsfesternes"/> <feat att="inflectionalParadigm" val="MFG0016"/> <feat att="officiallyApproved" val="yes"/> <feat att="frequency" val="0.0"/></FormRepresentation></WordForm>
</LexicalEntry> 
<LexicalEntry><feat att="partOfSpeech" val="commonNoun"/> 
<feat att="id" val="GMU_jernstang_1"/> 
<feat att="morphologicalUnitId" val="JERNSTANG"/> 
<feat att="originalSource" val="DDO"/> 
<feat att="independentWord" val="yes"/> 
<feat att="decomposition" val="jern+stang"/> 
<Lemma><FormRepresentation> <feat att="writtenForm" val="jernstang"/> <feat att="officiallyApproved" val="yes"/> 
<feat att="joiningElement" val="Not analyzed"/> 
</FormRepresentation> </Lemma> 
<WordForm><feat att="grammaticalGender" val="commonGender"/><feat att="definiteness" val="indefinite"/><feat att="grammaticalNumber" val="singular"/><feat att="case" val="unspecified"/>
<FormRepresentation> <feat att="writtenForm" val="jernstang"/> <feat att="inflectionalParadigm" val="MFG0022"/> <feat att="officiallyApproved" val="yes"/> <feat att="frequency" val="1.3036"/></FormRepresentation></WordForm>
<WordForm><feat att="grammaticalGender" val="commonGender"/><feat att="definiteness" val="indefinite"/><feat att="grammaticalNumber" val="singular"/><feat att="case" val="genitiveCase"/>
<FormRepresentation> <feat att="writtenForm" val="jernstangs"/> <feat att="inflectionalParadigm" val="MFG0022"/> <feat att="officiallyApproved" val="yes"/> <feat att="frequency" val="0.0"/></FormRepresentation></WordForm>
<WordForm><feat att="grammaticalGender" val="commonGender"/><feat att="definiteness" val="indefinite"/><feat att="grammaticalNumber" val="plural"/><feat att="case" val="unspecified"/>
<FormRepresentation> <feat att="writtenForm" val="jernstænger"/> <feat att="inflectionalParadigm" val="MFG0022"/> <feat att="officiallyApproved" val="yes"/> <feat att="frequency" val=".8929"/></FormRepresentation></WordForm>
<WordForm><feat att="grammaticalGender" val="commonGender"/><feat att="definiteness" val="indefinite"/><feat att="grammaticalNumber" val="plural"/><feat att="case" val="genitiveCase"/>
<FormRepresentation> <feat att="writtenForm" val="jernstængers"/> <feat att="inflectionalParadigm" val="MFG0022"/> <feat att="officiallyApproved" val="yes"/> <feat att="frequency" val="0.0"/></FormRepresentation></WordForm>
<WordForm><feat att="grammaticalGender" val="commonGender"/><feat att="definiteness" val="definite"/><feat att="grammaticalNumber" val="singular"/><feat att="case" val="unspecified"/>
<FormRepresentation> <feat att="writtenForm" val="jernstangen"/> <feat att="inflectionalParadigm" val="MFG0022"/> <feat att="officiallyApproved" val="yes"/> <feat att="frequency" val=".3393"/></FormRepresentation></WordForm>
<WordForm><feat att="grammaticalGender" val="commonGender"/><feat att="definiteness" val="definite"/><feat att="grammaticalNumber" val="singular"/><feat att="case" val="genitiveCase"/>
<FormRepresentation> <feat att="writtenForm" val="jernstangens"/> <feat att="inflectionalParadigm" val="MFG0022"/> <feat att="officiallyApproved" val="yes"/> <feat att="frequency" val="0.0"/></FormRepresentation></WordForm>
<WordForm><feat att="grammaticalGender" val="commonGender"/><feat att="definiteness" val="definite"/><feat att="grammaticalNumber" val="plural"/><feat att="case" val="unspecified"/>
<FormRepresentation> <feat att="writtenForm" val="jernstængerne"/> <feat att="inflectionalParadigm" val="MFG0022"/> <feat att="officiallyApproved" val="yes"/> <feat att="frequency" val=".0714"/></FormRepresentation></WordForm>
<WordForm><feat att="grammaticalGender" val="commonGender"/><feat att="definiteness" val="definite"/><feat att="grammaticalNumber" val="plural"/><feat att="case" val="genitiveCase"/>
<FormRepresentation> <feat att="writtenForm" val="jernstængernes"/> <feat att="inflectionalParadigm" val="MFG0022"/> <feat att="officiallyApproved" val="yes"/> <feat att="frequency" val="0.0"/></FormRepresentation></WordForm>
</LexicalEntry> 
<LexicalEntry><feat att="partOfSpeech" val="commonNoun"/> 
<feat att="id" val="GMU_jernseng_1"/> 
<feat att="morphologicalUnitId" val="JERNSENG"/> 
<feat att="originalSource" val="DDO"/> 
<feat att="independentWord" val="yes"/> 
<feat att="decomposition" val="jern+seng"/> 
<Lemma><FormRepresentation> <feat att="writtenForm" val="jernseng"/> <feat att="officiallyApproved" val="yes"/> 
<feat att="joiningElement" val="Not analyzed"/> 
</FormRepresentation> </Lemma> 
<WordForm><feat att="grammaticalGender" val="commonGender"/><feat att="definiteness" val="indefinite"/><feat att="grammaticalNumber" val="singular"/><feat att="case" val="unspecified"/>
<FormRepresentation> <feat att="writtenForm" val="jernseng"/> <feat att="inflectionalParadigm" val="MFG0014"/> <feat att="officiallyApproved" val="yes"/> <feat att="frequency" val=".125"/></FormRepresentation></WordForm>
<WordForm><feat att="grammaticalGender" val="commonGender"/><feat att="definiteness" val="indefinite"/><feat att="grammaticalNumber" val="singular"/><feat att="case" val="genitiveCase"/>
<FormRepresentation> <feat att="writtenForm" val="jernsengs"/> <feat att="inflectionalParadigm" val="MFG0014"/> <feat att="officiallyApproved" val="yes"/> <feat att="frequency" val="0.0"/></FormRepresentation></WordForm>
<WordForm><feat att="grammaticalGender" val="commonGender"/><feat att="definiteness" val="indefinite"/><feat att="grammaticalNumber" val="plural"/><feat att="case" val="unspecified"/>
<FormRepresentation> <feat att="writtenForm" val="jernsenge"/> <feat att="inflectionalParadigm" val="MFG0014"/> <feat att="officiallyApproved" val="yes"/> <feat att="frequency" val=".0714"/></FormRepresentation></WordForm>
<WordForm><feat att="grammaticalGender" val="commonGender"/><feat att="definiteness" val="indefinite"/><feat att="grammaticalNumber" val="plural"/><feat att="case" val="genitiveCase"/>
<FormRepresentation> <feat att="writtenForm" val="jernsenges"/> <feat att="inflectionalParadigm" val="MFG0014"/> <feat att="officiallyApproved" val="yes"/> <feat att="frequency" val="0.0"/></FormRepresentation></WordForm>
<WordForm><feat att="grammaticalGender" val="commonGender"/><feat att="definiteness" val="definite"/><feat att="grammaticalNumber" val="singular"/><feat att="case" val="unspecified"/>
<FormRepresentation> <feat att="writtenForm" val="jernsengen"/> <feat att="inflectionalParadigm" val="MFG0014"/> <feat att="officiallyApproved" val="yes"/> <feat att="frequency" val=".0357"/></FormRepresentation></WordForm>
<WordForm><feat att="grammaticalGender" val="commonGender"/><feat att="definiteness" val="definite"/><feat att="grammaticalNumber" val="singular"/><feat att="case" val="genitiveCase"/>
<FormRepresentation> <feat att="writtenForm" val="jernsengens"/> <feat att="inflectionalParadigm" val="MFG0014"/> <feat att="officiallyApproved" val="yes"/> <feat att="frequency" val="0.0"/></FormRepresentation></WordForm>
<WordForm><feat att="grammaticalGender" val="commonGender"/><feat att="definiteness" val="definite"/><feat att="grammaticalNumber" val="plural"/><feat att="case" val="unspecified"/>
<FormRepresentation> <feat att="writtenForm" val="jernsengene"/> <feat att="inflectionalParadigm" val="MFG0014"/> <feat att="officiallyApproved" val="yes"/> <feat att="frequency" val=".0179"/></FormRepresentation></WordForm>
<WordForm><feat att="grammaticalGender" val="commonGender"/><feat att="definiteness" val="definite"/><feat att="grammaticalNumber" val="plural"/><feat att="case" val="genitiveCase"/>
<FormRepresentation> <feat att="writtenForm" val="jernsengenes"/> <feat att="inflectionalParadigm" val="MFG0014"/> <feat att="officiallyApproved" val="yes"/> <feat att="frequency" val="0.0"/></FormRepresentation></WordForm>
</LexicalEntry> 
<LexicalEntry><feat att="partOfSpeech" val="commonNoun"/> 
<feat att="id" val="GMU_julebag_1"/> 
<feat att="morphologicalUnitId" val="JULEBAG"/> 
<feat att="originalSource" val="DDO"/> 
<feat att="independentWord" val="yes"/> 
<feat att="decomposition" val="jul+e+bag"/> 
<Lemma><FormRepresentation> <feat att="writtenForm" val="julebag"/> <feat att="officiallyApproved" val="yes"/> 
<feat att="joiningElement" val="Not analyzed"/> 
</FormRepresentation> </Lemma> 
<WordForm><feat att="grammaticalGender" val="neuter"/><feat att="definiteness" val="indefinite"/><feat att="grammaticalNumber" val="singular"/><feat att="case" val="unspecified"/>
<FormRepresentation> <feat att="writtenForm" val="julebag"/> <feat att="inflectionalParadigm" val="MFG0230"/> <feat att="officiallyApproved" val="yes"/> <feat att="frequency" val=".0714"/></FormRepresentation></WordForm>
<WordForm><feat att="grammaticalGender" val="neuter"/><feat att="definiteness" val="indefinite"/><feat att="grammaticalNumber" val="singular"/><feat att="case" val="genitiveCase"/>
<FormRepresentation> <feat att="writtenForm" val="julebags"/> <feat att="inflectionalParadigm" val="MFG0230"/> <feat att="officiallyApproved" val="yes"/> <feat att="frequency" val="0.0"/></FormRepresentation></WordForm>
</LexicalEntry> 
<LexicalEntry><feat att="partOfSpeech" val="commonNoun"/> 
<feat att="id" val="GMU_julemiddag_1"/> 
<feat att="morphologicalUnitId" val="JULEMIDDAG"/> 
<feat att="originalSource" val="DDO"/> 
<feat att="independentWord" val="yes"/> 
<feat att="decomposition" val="jul+e+middag"/> 
<Lemma><FormRepresentation> <feat att="writtenForm" val="julemiddag"/> <feat att="officiallyApproved" val="yes"/> 
<feat att="joiningElement" val="Not analyzed"/> 
</FormRepresentation> </Lemma> 
<WordForm><feat att="grammaticalGender" val="commonGender"/><feat att="definiteness" val="indefinite"/><feat att="grammaticalNumber" val="singular"/><feat att="case" val="unspecified"/>
<FormRepresentation> <feat att="writtenForm" val="julemiddag"/> <feat att="inflectionalParadigm" val="MFG0014"/> <feat att="officiallyApproved" val="yes"/> <feat att="frequency" val=".5179"/></FormRepresentation></WordForm>
<WordForm><feat att="grammaticalGender" val="commonGender"/><feat att="definiteness" val="indefinite"/><feat att="grammaticalNumber" val="singular"/><feat att="case" val="genitiveCase"/>
<FormRepresentation> <feat att="writtenForm" val="julemiddags"/> <feat att="inflectionalParadigm" val="MFG0014"/> <feat att="officiallyApproved" val="yes"/> <feat att="frequency" val="0.0"/></FormRepresentation></WordForm>
<WordForm><feat att="grammaticalGender" val="commonGender"/><feat att="definiteness" val="indefinite"/><feat att="grammaticalNumber" val="plural"/><feat att="case" val="unspecified"/>
<FormRepresentation> <feat att="writtenForm" val="julemiddage"/> <feat att="inflectionalParadigm" val="MFG0014"/> <feat att="officiallyApproved" val="yes"/> <feat att="frequency" val=".0357"/></FormRepresentation></WordForm>
<WordForm><feat att="grammaticalGender" val="commonGender"/><feat att="definiteness" val="indefinite"/><feat att="grammaticalNumber" val="plural"/><feat att="case" val="genitiveCase"/>
<FormRepresentation> <feat att="writtenForm" val="julemiddages"/> <feat att="inflectionalParadigm" val="MFG0014"/> <feat att="officiallyApproved" val="yes"/> <feat att="frequency" val="0.0"/></FormRepresentation></WordForm>
<WordForm><feat att="grammaticalGender" val="commonGender"/><feat att="definiteness" val="definite"/><feat att="grammaticalNumber" val="singular"/><feat att="case" val="unspecified"/>
<FormRepresentation> <feat att="writtenForm" val="julemiddagen"/> <feat att="inflectionalParadigm" val="MFG0014"/> <feat att="officiallyApproved" val="yes"/> <feat att="frequency" val=".5536"/></FormRepresentation></WordForm>
<WordForm><feat att="grammaticalGender" val="commonGender"/><feat att="definiteness" val="definite"/><feat att="grammaticalNumber" val="singular"/><feat att="case" val="genitiveCase"/>
<FormRepresentation> <feat att="writtenForm" val="julemiddagens"/> <feat att="inflectionalParadigm" val="MFG0014"/> <feat att="officiallyApproved" val="yes"/> <feat att="frequency" val="0.0"/></FormRepresentation></WordForm>
<WordForm><feat att="grammaticalGender" val="commonGender"/><feat att="definiteness" val="definite"/><feat att="grammaticalNumber" val="plural"/><feat att="case" val="unspecified"/>
<FormRepresentation> <feat att="writtenForm" val="julemiddagene"/> <feat att="inflectionalParadigm" val="MFG0014"/> <feat att="officiallyApproved" val="yes"/> <feat att="frequency" val="0.0"/></FormRepresentation></WordForm>
<WordForm><feat att="grammaticalGender" val="commonGender"/><feat att="definiteness" val="definite"/><feat att="grammaticalNumber" val="plural"/><feat att="case" val="genitiveCase"/>
<FormRepresentation> <feat att="writtenForm" val="julemiddagenes"/> <feat att="inflectionalParadigm" val="MFG0014"/> <feat att="officiallyApproved" val="yes"/> <feat att="frequency" val="0.0"/></FormRepresentation></WordForm>
</LexicalEntry> 
<LexicalEntry><feat att="partOfSpeech" val="commonNoun"/> 
<feat att="id" val="GMU_junigrundlov_1"/> 
<feat att="morphologicalUnitId" val="JUNIGRUNDLOV"/> 
<feat att="originalSource" val="DDO"/> 
<feat att="independentWord" val="yes"/> 
<feat att="decomposition" val="juni+grundlov"/> 
<Lemma><FormRepresentation> <feat att="writtenForm" val="junigrundlov"/> <feat att="officiallyApproved" val="yes"/> 
<feat att="joiningElement" val="nil"/> 
<feat att="joiningElementResult" val="junigrundlov"/> 
</FormRepresentation> </Lemma> 
<WordForm><feat att="grammaticalGender" val="commonGender"/><feat att="definiteness" val="indefinite"/><feat att="grammaticalNumber" val="singular"/><feat att="case" val="unspecified"/>
<FormRepresentation> <feat att="writtenForm" val="junigrundlov"/> <feat att="inflectionalParadigm" val="MFG0014"/> <feat att="officiallyApproved" val="yes"/> <feat att="frequency" val=".0536"/></FormRepresentation></WordForm>
<WordForm><feat att="grammaticalGender" val="commonGender"/><feat att="definiteness" val="indefinite"/><feat att="grammaticalNumber" val="singular"/><feat att="case" val="genitiveCase"/>
<FormRepresentation> <feat att="writtenForm" val="junigrundlovs"/> <feat att="inflectionalParadigm" val="MFG0014"/> <feat att="officiallyApproved" val="yes"/> <feat att="frequency" val="0.0"/></FormRepresentation></WordForm>
<WordForm><feat att="grammaticalGender" val="commonGender"/><feat att="definiteness" val="indefinite"/><feat att="grammaticalNumber" val="plural"/><feat att="case" val="unspecified"/>
<FormRepresentation> <feat att="writtenForm" val="junigrundlove"/> <feat att="inflectionalParadigm" val="MFG0014"/> <feat att="officiallyApproved" val="yes"/> <feat att="frequency" val="0.0"/></FormRepresentation></WordForm>
<WordForm><feat att="grammaticalGender" val="commonGender"/><feat att="definiteness" val="indefinite"/><feat att="grammaticalNumber" val="plural"/><feat att="case" val="genitiveCase"/>
<FormRepresentation> <feat att="writtenForm" val="junigrundloves"/> <feat att="inflectionalParadigm" val="MFG0014"/> <feat att="officiallyApproved" val="yes"/> <feat att="frequency" val="0.0"/></FormRepresentation></WordForm>
<WordForm><feat att="grammaticalGender" val="commonGender"/><feat att="definiteness" val="definite"/><feat att="grammaticalNumber" val="singular"/><feat att="case" val="unspecified"/>
<FormRepresentation> <feat att="writtenForm" val="junigrundloven"/> <feat att="inflectionalParadigm" val="MFG0014"/> <feat att="officiallyApproved" val="yes"/> <feat att="frequency" val=".2321"/></FormRepresentation></WordForm>
<WordForm><feat att="grammaticalGender" val="commonGender"/><feat att="definiteness" val="definite"/><feat att="grammaticalNumber" val="singular"/><feat att="case" val="genitiveCase"/>
<FormRepresentation> <feat att="writtenForm" val="junigrundlovens"/> <feat att="inflectionalParadigm" val="MFG0014"/> <feat att="officiallyApproved" val="yes"/> <feat att="frequency" val=".1071"/></FormRepresentation></WordForm>
<WordForm><feat att="grammaticalGender" val="commonGender"/><feat att="definiteness" val="definite"/><feat att="grammaticalNumber" val="plural"/><feat att="case" val="unspecified"/>
<FormRepresentation> <feat att="writtenForm" val="junigrundlovene"/> <feat att="inflectionalParadigm" val="MFG0014"/> <feat att="officiallyApproved" val="yes"/> <feat att="frequency" val="0.0"/></FormRepresentation></WordForm>
<WordForm><feat att="grammaticalGender" val="commonGender"/><feat att="definiteness" val="definite"/><feat att="grammaticalNumber" val="plural"/><feat att="case" val="genitiveCase"/>
<FormRepresentation> <feat att="writtenForm" val="junigrundlovenes"/> <feat att="inflectionalParadigm" val="MFG0014"/> <feat att="officiallyApproved" val="yes"/> <feat att="frequency" val="0.0"/></FormRepresentation></WordForm>
</LexicalEntry> 
<LexicalEntry><feat att="partOfSpeech" val="commonNoun"/> 
<feat att="id" val="GMU_jordlov_1"/> 
<feat att="morphologicalUnitId" val="JORDLOV"/> 
<feat att="originalSource" val="DDO"/> 
<feat att="independentWord" val="yes"/> 
<feat att="decomposition" val="jord+lov"/> 
<Lemma><FormRepresentation> <feat att="writtenForm" val="jordlov"/> <feat att="officiallyApproved" val="yes"/> 
<feat att="joiningElement" val="nil"/> 
<feat att="joiningElementResult" val="jordlov"/> 
</FormRepresentation> </Lemma> 
<WordForm><feat att="grammaticalGender" val="commonGender"/><feat att="definiteness" val="indefinite"/><feat att="grammaticalNumber" val="singular"/><feat att="case" val="unspecified"/>
<FormRepresentation> <feat att="writtenForm" val="jordlov"/> <feat att="inflectionalParadigm" val="MFG0014"/> <feat att="officiallyApproved" val="yes"/> <feat att="frequency" val=".0714"/></FormRepresentation></WordForm>
<WordForm><feat att="grammaticalGender" val="commonGender"/><feat att="definiteness" val="indefinite"/><feat att="grammaticalNumber" val="singular"/><feat att="case" val="genitiveCase"/>
<FormRepresentation> <feat att="writtenForm" val="jordlovs"/> <feat att="inflectionalParadigm" val="MFG0014"/> <feat att="officiallyApproved" val="yes"/> <feat att="frequency" val="0.0"/></FormRepresentation></WordForm>
<WordForm><feat att="grammaticalGender" val="commonGender"/><feat att="definiteness" val="indefinite"/><feat att="grammaticalNumber" val="plural"/><feat att="case" val="unspecified"/>
<FormRepresentation> <feat att="writtenForm" val="jordlove"/> <feat att="inflectionalParadigm" val="MFG0014"/> <feat att="officiallyApproved" val="yes"/> <feat att="frequency" val=".0714"/></FormRepresentation></WordForm>
<WordForm><feat att="grammaticalGender" val="commonGender"/><feat att="definiteness" val="indefinite"/><feat att="grammaticalNumber" val="plural"/><feat att="case" val="genitiveCase"/>
<FormRepresentation> <feat att="writtenForm" val="jordloves"/> <feat att="inflectionalParadigm" val="MFG0014"/> <feat att="officiallyApproved" val="yes"/> <feat att="frequency" val="0.0"/></FormRepresentation></WordForm>
<WordForm><feat att="grammaticalGender" val="commonGender"/><feat att="definiteness" val="definite"/><feat att="grammaticalNumber" val="singular"/><feat att="case" val="unspecified"/>
<FormRepresentation> <feat att="writtenForm" val="jordloven"/> <feat att="inflectionalParadigm" val="MFG0014"/> <feat att="officiallyApproved" val="yes"/> <feat att="frequency" val=".0357"/></FormRepresentation></WordForm>
<WordForm><feat att="grammaticalGender" val="commonGender"/><feat att="definiteness" val="definite"/><feat att="grammaticalNumber" val="singular"/><feat att="case" val="genitiveCase"/>
<FormRepresentation> <feat att="writtenForm" val="jordlovens"/> <feat att="inflectionalParadigm" val="MFG0014"/> <feat att="officiallyApproved" val="yes"/> <feat att="frequency" val="0.0"/></FormRepresentation></WordForm>
<WordForm><feat att="grammaticalGender" val="commonGender"/><feat att="definiteness" val="definite"/><feat att="grammaticalNumber" val="plural"/><feat att="case" val="unspecified"/>
<FormRepresentation> <feat att="writtenForm" val="jordlovene"/> <feat att="inflectionalParadigm" val="MFG0014"/> <feat att="officiallyApproved" val="yes"/> <feat att="frequency" val=".1071"/></FormRepresentation></WordForm>
<WordForm><feat att="grammaticalGender" val="commonGender"/><feat att="definiteness" val="definite"/><feat att="grammaticalNumber" val="plural"/><feat att="case" val="genitiveCase"/>
<FormRepresentation> <feat att="writtenForm" val="jordlovenes"/> <feat att="inflectionalParadigm" val="MFG0014"/> <feat att="officiallyApproved" val="yes"/> <feat att="frequency" val="0.0"/></FormRepresentation></WordForm>
</LexicalEntry> 
<LexicalEntry><feat att="partOfSpeech" val="commonNoun"/> 
<feat att="id" val="GMU_junglelov_1"/> 
<feat att="morphologicalUnitId" val="JUNGLELOV"/> 
<feat att="originalSource" val="DDO"/> 
<feat att="independentWord" val="yes"/> 
<feat att="decomposition" val="jungle+lov"/> 
<Lemma><FormRepresentation> <feat att="writtenForm" val="junglelov"/> <feat att="officiallyApproved" val="yes"/> 
<feat att="joiningElement" val="nil"/> 
<feat att="joiningElementResult" val="junglelov"/> 
</FormRepresentation> </Lemma> 
<WordForm><feat att="grammaticalGender" val="commonGender"/><feat att="definiteness" val="indefinite"/><feat att="grammaticalNumber" val="singular"/><feat att="case" val="unspecified"/>
<FormRepresentation> <feat att="writtenForm" val="junglelov"/> <feat att="inflectionalParadigm" val="MFG0220"/> <feat att="officiallyApproved" val="yes"/> <feat att="frequency" val=".1607"/></FormRepresentation></WordForm>
<WordForm><feat att="grammaticalGender" val="commonGender"/><feat att="definiteness" val="indefinite"/><feat att="grammaticalNumber" val="singular"/><feat att="case" val="genitiveCase"/>
<FormRepresentation> <feat att="writtenForm" val="junglelovs"/> <feat att="inflectionalParadigm" val="MFG0220"/> <feat att="officiallyApproved" val="yes"/> <feat att="frequency" val="0.0"/></FormRepresentation></WordForm>
<WordForm><feat att="grammaticalGender" val="commonGender"/><feat att="definiteness" val="definite"/><feat att="grammaticalNumber" val="singular"/><feat att="case" val="unspecified"/>
<FormRepresentation> <feat att="writtenForm" val="jungleloven"/> <feat att="inflectionalParadigm" val="MFG0220"/> <feat att="officiallyApproved" val="yes"/> <feat att="frequency" val=".3036"/></FormRepresentation></WordForm>
<WordForm><feat att="grammaticalGender" val="commonGender"/><feat att="definiteness" val="definite"/><feat att="grammaticalNumber" val="singular"/><feat att="case" val="genitiveCase"/>
<FormRepresentation> <feat att="writtenForm" val="junglelovens"/> <feat att="inflectionalParadigm" val="MFG0220"/> <feat att="officiallyApproved" val="yes"/> <feat att="frequency" val=".0536"/></FormRepresentation></WordForm>
</LexicalEntry> 
<LexicalEntry><feat att="partOfSpeech" val="commonNoun"/> 
<feat att="id" val="GMU_jantelov_1"/> 
<feat att="morphologicalUnitId" val="JANTELOV"/> 
<feat att="originalSource" val="DDO"/> 
<feat att="independentWord" val="yes"/> 
<feat att="decomposition" val="jante+lov"/> 
<Lemma><FormRepresentation> <feat att="writtenForm" val="jantelov"/> <feat att="officiallyApproved" val="yes"/> 
<feat att="joiningElement" val="nil"/> 
<feat att="joiningElementResult" val="jantelov"/> 
</FormRepresentation> </Lemma> 
<WordForm><feat att="grammaticalGender" val="commonGender"/><feat att="definiteness" val="indefinite"/><feat att="grammaticalNumber" val="singular"/><feat att="case" val="unspecified"/>
<FormRepresentation> <feat att="writtenForm" val="jantelov"/> <feat att="inflectionalParadigm" val="MFG0220"/> <feat att="officiallyApproved" val="yes"/> <feat att="frequency" val=".9107"/></FormRepresentation></WordForm>
<WordForm><feat att="grammaticalGender" val="commonGender"/><feat att="definiteness" val="indefinite"/><feat att="grammaticalNumber" val="singular"/><feat att="case" val="genitiveCase"/>
<FormRepresentation> <feat att="writtenForm" val="jantelovs"/> <feat att="inflectionalParadigm" val="MFG0220"/> <feat att="officiallyApproved" val="yes"/> <feat att="frequency" val=".0179"/></FormRepresentation></WordForm>
<WordForm><feat att="grammaticalGender" val="commonGender"/><feat att="definiteness" val="definite"/><feat att="grammaticalNumber" val="singular"/><feat att="case" val="unspecified"/>
<FormRepresentation> <feat att="writtenForm" val="janteloven"/> <feat att="inflectionalParadigm" val="MFG0220"/> <feat att="officiallyApproved" val="yes"/> <feat att="frequency" val="2.3214"/></FormRepresentation></WordForm>
<WordForm><feat att="grammaticalGender" val="commonGender"/><feat att="definiteness" val="definite"/><feat att="grammaticalNumber" val="singular"/><feat att="case" val="genitiveCase"/>
<FormRepresentation> <feat att="writtenForm" val="jantelovens"/> <feat att="inflectionalParadigm" val="MFG0220"/> <feat att="officiallyApproved" val="yes"/> <feat att="frequency" val=".5536"/></FormRepresentation></WordForm>
</LexicalEntry> 
<LexicalEntry><feat att="partOfSpeech" val="commonNoun"/> 
<feat att="id" val="GMU_jitterbug_1"/> 
<feat att="morphologicalUnitId" val="JITTERBUG"/> 
<feat att="originalSource" val="DDO"/> 
<feat att="independentWord" val="yes"/> 
<Lemma><FormRepresentation> <feat att="writtenForm" val="jitterbug"/> <feat att="officiallyApproved" val="yes"/> 
<feat att="joiningElement" val="Not analyzed"/> 
</FormRepresentation> </Lemma> 
<WordForm><feat att="grammaticalGender" val="commonGender"/><feat att="definiteness" val="indefinite"/><feat att="grammaticalNumber" val="singular"/><feat att="case" val="unspecified"/>
<FormRepresentation> <feat att="writtenForm" val="jitterbug"/> <feat att="inflectionalParadigm" val="MFG0342"/> <feat att="officiallyApproved" val="yes"/> <feat att="frequency" val=".5"/></FormRepresentation></WordForm>
<WordForm><feat att="grammaticalGender" val="commonGender"/><feat att="definiteness" val="indefinite"/><feat att="grammaticalNumber" val="singular"/><feat att="case" val="genitiveCase"/>
<FormRepresentation> <feat att="writtenForm" val="jitterbugs"/> <feat att="inflectionalParadigm" val="MFG0342"/> <feat att="officiallyApproved" val="yes"/> <feat att="frequency" val="0.0"/></FormRepresentation></WordForm>
<WordForm><feat att="grammaticalGender" val="commonGender"/><feat att="definiteness" val="definite"/><feat att="grammaticalNumber" val="singular"/><feat att="case" val="unspecified"/>
<FormRepresentation> <feat att="writtenForm" val="jitterbuggen"/> <feat att="inflectionalParadigm" val="MFG0342"/> <feat att="officiallyApproved" val="yes"/> <feat att="frequency" val=".0536"/></FormRepresentation></WordForm>
<WordForm><feat att="grammaticalGender" val="commonGender"/><feat att="definiteness" val="definite"/><feat att="grammaticalNumber" val="singular"/><feat att="case" val="genitiveCase"/>
<FormRepresentation> <feat att="writtenForm" val="jitterbuggens"/> <feat att="inflectionalParadigm" val="MFG0342"/> <feat att="officiallyApproved" val="yes"/> <feat att="frequency" val=".0357"/></FormRepresentation></WordForm>
</LexicalEntry> 
<LexicalEntry><feat att="partOfSpeech" val="commonNoun"/> 
<feat att="id" val="GMU_jerngryde_1"/> 
<feat att="morphologicalUnitId" val="JERNGRYDE"/> 
<feat att="originalSource" val="DDO"/> 
<feat att="independentWord" val="yes"/> 
<feat att="decomposition" val="jern+gryde"/> 
<Lemma><FormRepresentation> <feat att="writtenForm" val="jerngryde"/> <feat att="officiallyApproved" val="yes"/> 
<feat att="joiningElement" val="nil"/> 
<feat att="joiningElementResult" val="jerngryde"/> 
</FormRepresentation> </Lemma> 
<WordForm><feat att="grammaticalGender" val="commonGender"/><feat att="definiteness" val="indefinite"/><feat att="grammaticalNumber" val="singular"/><feat att="case" val="unspecified"/>
<FormRepresentation> <feat att="writtenForm" val="jerngryde"/> <feat att="inflectionalParadigm" val="MFG0076"/> <feat att="officiallyApproved" val="yes"/> <feat att="frequency" val=".2143"/></FormRepresentation></WordForm>
<WordForm><feat att="grammaticalGender" val="commonGender"/><feat att="definiteness" val="indefinite"/><feat att="grammaticalNumber" val="singular"/><feat att="case" val="genitiveCase"/>
<FormRepresentation> <feat att="writtenForm" val="jerngrydes"/> <feat att="inflectionalParadigm" val="MFG0076"/> <feat att="officiallyApproved" val="yes"/> <feat att="frequency" val="0.0"/></FormRepresentation></WordForm>
<WordForm><feat att="grammaticalGender" val="commonGender"/><feat att="definiteness" val="indefinite"/><feat att="grammaticalNumber" val="plural"/><feat att="case" val="unspecified"/>
<FormRepresentation> <feat att="writtenForm" val="jerngryder"/> <feat att="inflectionalParadigm" val="MFG0076"/> <feat att="officiallyApproved" val="yes"/> <feat att="frequency" val=".0536"/></FormRepresentation></WordForm>
<WordForm><feat att="grammaticalGender" val="commonGender"/><feat att="definiteness" val="indefinite"/><feat att="grammaticalNumber" val="plural"/><feat att="case" val="genitiveCase"/>
<FormRepresentation> <feat att="writtenForm" val="jerngryders"/> <feat att="inflectionalParadigm" val="MFG0076"/> <feat att="officiallyApproved" val="yes"/> <feat att="frequency" val="0.0"/></FormRepresentation></WordForm>
<WordForm><feat att="grammaticalGender" val="commonGender"/><feat att="definiteness" val="definite"/><feat att="grammaticalNumber" val="singular"/><feat att="case" val="unspecified"/>
<FormRepresentation> <feat att="writtenForm" val="jerngryden"/> <feat att="inflectionalParadigm" val="MFG0076"/> <feat att="officiallyApproved" val="yes"/> <feat att="frequency" val=".0893"/></FormRepresentation></WordForm>
<WordForm><feat att="grammaticalGender" val="commonGender"/><feat att="definiteness" val="definite"/><feat att="grammaticalNumber" val="singular"/><feat att="case" val="genitiveCase"/>
<FormRepresentation> <feat att="writtenForm" val="jerngrydens"/> <feat att="inflectionalParadigm" val="MFG0076"/> <feat att="officiallyApproved" val="yes"/> <feat att="frequency" val="0.0"/></FormRepresentation></WordForm>
<WordForm><feat att="grammaticalGender" val="commonGender"/><feat att="definiteness" val="definite"/><feat att="grammaticalNumber" val="plural"/><feat att="case" val="unspecified"/>
<FormRepresentation> <feat att="writtenForm" val="jerngryderne"/> <feat att="inflectionalParadigm" val="MFG0076"/> <feat att="officiallyApproved" val="yes"/> <feat att="frequency" val=".0179"/></FormRepresentation></WordForm>
<WordForm><feat att="grammaticalGender" val="commonGender"/><feat att="definiteness" val="definite"/><feat att="grammaticalNumber" val="plural"/><feat att="case" val="genitiveCase"/>
<FormRepresentation> <feat att="writtenForm" val="jerngrydernes"/> <feat att="inflectionalParadigm" val="MFG0076"/> <feat att="officiallyApproved" val="yes"/> <feat att="frequency" val="0.0"/></FormRepresentation></WordForm>
</LexicalEntry> 
<LexicalEntry><feat att="partOfSpeech" val="commonNoun"/> 
<feat att="id" val="GMU_juleglæde_1"/> 
<feat att="morphologicalUnitId" val="JULEGLÆDE"/> 
<feat att="originalSource" val="DDO"/> 
<feat att="independentWord" val="yes"/> 
<feat att="decomposition" val="jul+e+glæde"/> 
<Lemma><FormRepresentation> <feat att="writtenForm" val="juleglæde"/> <feat att="officiallyApproved" val="yes"/> 
<feat att="joiningElement" val="nil"/> 
<feat att="joiningElementResult" val="juleglæde"/> 
</FormRepresentation> </Lemma> 
<WordForm><feat att="grammaticalGender" val="commonGender"/><feat att="definiteness" val="indefinite"/><feat att="grammaticalNumber" val="singular"/><feat att="case" val="unspecified"/>
<FormRepresentation> <feat att="writtenForm" val="juleglæde"/> <feat att="inflectionalParadigm" val="MFG0222"/> <feat att="officiallyApproved" val="yes"/> <feat att="frequency" val=".1964"/></FormRepresentation></WordForm>
<WordForm><feat att="grammaticalGender" val="commonGender"/><feat att="definiteness" val="indefinite"/><feat att="grammaticalNumber" val="singular"/><feat att="case" val="genitiveCase"/>
<FormRepresentation> <feat att="writtenForm" val="juleglædes"/> <feat att="inflectionalParadigm" val="MFG0222"/> <feat att="officiallyApproved" val="yes"/> <feat att="frequency" val="0.0"/></FormRepresentation></WordForm>
<WordForm><feat att="grammaticalGender" val="commonGender"/><feat att="definiteness" val="definite"/><feat att="grammaticalNumber" val="singular"/><feat att="case" val="unspecified"/>
<FormRepresentation> <feat att="writtenForm" val="juleglæden"/> <feat att="inflectionalParadigm" val="MFG0222"/> <feat att="officiallyApproved" val="yes"/> <feat att="frequency" val=".1071"/></FormRepresentation></WordForm>
<WordForm><feat att="grammaticalGender" val="commonGender"/><feat att="definiteness" val="definite"/><feat att="grammaticalNumber" val="singular"/><feat att="case" val="genitiveCase"/>
<FormRepresentation> <feat att="writtenForm" val="juleglædens"/> <feat att="inflectionalParadigm" val="MFG0222"/> <feat att="officiallyApproved" val="yes"/> <feat att="frequency" val=".0179"/></FormRepresentation></WordForm>
</LexicalEntry> 
<LexicalEntry><feat att="partOfSpeech" val="commonNoun"/> 
<feat att="id" val="GMU_juleudstilling_1"/> 
<feat att="morphologicalUnitId" val="JULEUDSTILLING"/> 
<feat att="originalSource" val="DDO"/> 
<feat att="independentWord" val="yes"/> 
<feat att="decomposition" val="jul+e+udstilling"/> 
<Lemma><FormRepresentation> <feat att="writtenForm" val="juleudstilling"/> <feat att="officiallyApproved" val="yes"/> 
<feat att="joiningElement" val="Not analyzed"/> 
</FormRepresentation> </Lemma> 
<WordForm><feat att="grammaticalGender" val="commonGender"/><feat att="definiteness" val="indefinite"/><feat att="grammaticalNumber" val="singular"/><feat att="case" val="unspecified"/>
<FormRepresentation> <feat att="writtenForm" val="juleudstilling"/> <feat att="inflectionalParadigm" val="MFG0016"/> <feat att="officiallyApproved" val="yes"/> <feat att="frequency" val=".4464"/></FormRepresentation></WordForm>
<WordForm><feat att="grammaticalGender" val="commonGender"/><feat att="definiteness" val="indefinite"/><feat att="grammaticalNumber" val="singular"/><feat att="case" val="genitiveCase"/>
<FormRepresentation> <feat att="writtenForm" val="juleudstillings"/> <feat att="inflectionalParadigm" val="MFG0016"/> <feat att="officiallyApproved" val="yes"/> <feat att="frequency" val="0.0"/></FormRepresentation></WordForm>
<WordForm><feat att="grammaticalGender" val="commonGender"/><feat att="definiteness" val="indefinite"/><feat att="grammaticalNumber" val="plural"/><feat att="case" val="unspecified"/>
<FormRepresentation> <feat att="writtenForm" val="juleudstillinger"/> <feat att="inflectionalParadigm" val="MFG0016"/> <feat att="officiallyApproved" val="yes"/> <feat att="frequency" val=".0714"/></FormRepresentation></WordForm>
<WordForm><feat att="grammaticalGender" val="commonGender"/><feat att="definiteness" val="indefinite"/><feat att="grammaticalNumber" val="plural"/><feat att="case" val="genitiveCase"/>
<FormRepresentation> <feat att="writtenForm" val="juleudstillingers"/> <feat att="inflectionalParadigm" val="MFG0016"/> <feat att="officiallyApproved" val="yes"/> <feat att="frequency" val="0.0"/></FormRepresentation></WordForm>
<WordForm><feat att="grammaticalGender" val="commonGender"/><feat att="definiteness" val="definite"/><feat att="grammaticalNumber" val="singular"/><feat att="case" val="unspecified"/>
<FormRepresentation> <feat att="writtenForm" val="juleudstillingen"/> <feat att="inflectionalParadigm" val="MFG0016"/> <feat att="officiallyApproved" val="yes"/> <feat att="frequency" val=".0714"/></FormRepresentation></WordForm>
<WordForm><feat att="grammaticalGender" val="commonGender"/><feat att="definiteness" val="definite"/><feat att="grammaticalNumber" val="singular"/><feat att="case" val="genitiveCase"/>
<FormRepresentation> <feat att="writtenForm" val="juleudstillingens"/> <feat att="inflectionalParadigm" val="MFG0016"/> <feat att="officiallyApproved" val="yes"/> <feat att="frequency" val="0.0"/></FormRepresentation></WordForm>
<WordForm><feat att="grammaticalGender" val="commonGender"/><feat att="definiteness" val="definite"/><feat att="grammaticalNumber" val="plural"/><feat att="case" val="unspecified"/>
<FormRepresentation> <feat att="writtenForm" val="juleudstillingerne"/> <feat att="inflectionalParadigm" val="MFG0016"/> <feat att="officiallyApproved" val="yes"/> <feat att="frequency" val="0.0"/></FormRepresentation></WordForm>
<WordForm><feat att="grammaticalGender" val="commonGender"/><feat att="definiteness" val="definite"/><feat att="grammaticalNumber" val="plural"/><feat att="case" val="genitiveCase"/>
<FormRepresentation> <feat att="writtenForm" val="juleudstillingernes"/> <feat att="inflectionalParadigm" val="MFG0016"/> <feat att="officiallyApproved" val="yes"/> <feat att="frequency" val="0.0"/></FormRepresentation></WordForm>
</LexicalEntry> 
<LexicalEntry><feat att="partOfSpeech" val="commonNoun"/> 
<feat att="id" val="GMU_juleforestilling_1"/> 
<feat att="morphologicalUnitId" val="JULEFORESTILLING"/> 
<feat att="originalSource" val="DDO"/> 
<feat att="independentWord" val="yes"/> 
<feat att="decomposition" val="jul+e+forestilling"/> 
<Lemma><FormRepresentation> <feat att="writtenForm" val="juleforestilling"/> <feat att="officiallyApproved" val="yes"/> 
<feat att="joiningElement" val="Not analyzed"/> 
</FormRepresentation> </Lemma> 
<WordForm><feat att="grammaticalGender" val="commonGender"/><feat att="definiteness" val="indefinite"/><feat att="grammaticalNumber" val="singular"/><feat att="case" val="unspecified"/>
<FormRepresentation> <feat att="writtenForm" val="juleforestilling"/> <feat att="inflectionalParadigm" val="MFG0016"/> <feat att="officiallyApproved" val="yes"/> <feat att="frequency" val=".125"/></FormRepresentation></WordForm>
<WordForm><feat att="grammaticalGender" val="commonGender"/><feat att="definiteness" val="indefinite"/><feat att="grammaticalNumber" val="singular"/><feat att="case" val="genitiveCase"/>
<FormRepresentation> <feat att="writtenForm" val="juleforestillings"/> <feat att="inflectionalParadigm" val="MFG0016"/> <feat att="officiallyApproved" val="yes"/> <feat att="frequency" val="0.0"/></FormRepresentation></WordForm>
<WordForm><feat att="grammaticalGender" val="commonGender"/><feat att="definiteness" val="indefinite"/><feat att="grammaticalNumber" val="plural"/><feat att="case" val="unspecified"/>
<FormRepresentation> <feat att="writtenForm" val="juleforestillinger"/> <feat att="inflectionalParadigm" val="MFG0016"/> <feat att="officiallyApproved" val="yes"/> <feat att="frequency" val=".0357"/></FormRepresentation></WordForm>
<WordForm><feat att="grammaticalGender" val="commonGender"/><feat att="definiteness" val="indefinite"/><feat att="grammaticalNumber" val="plural"/><feat att="case" val="genitiveCase"/>
<FormRepresentation> <feat att="writtenForm" val="juleforestillingers"/> <feat att="inflectionalParadigm" val="MFG0016"/> <feat att="officiallyApproved" val="yes"/> <feat att="frequency" val="0.0"/></FormRepresentation></WordForm>
<WordForm><feat att="grammaticalGender" val="commonGender"/><feat att="definiteness" val="definite"/><feat att="grammaticalNumber" val="singular"/><feat att="case" val="unspecified"/>
<FormRepresentation> <feat att="writtenForm" val="juleforestillingen"/> <feat att="inflectionalParadigm" val="MFG0016"/> <feat att="officiallyApproved" val="yes"/> <feat att="frequency" val=".0357"/></FormRepresentation></WordForm>
<WordForm><feat att="grammaticalGender" val="commonGender"/><feat att="definiteness" val="definite"/><feat att="grammaticalNumber" val="singular"/><feat att="case" val="genitiveCase"/>
<FormRepresentation> <feat att="writtenForm" val="juleforestillingens"/> <feat att="inflectionalParadigm" val="MFG0016"/> <feat att="officiallyApproved" val="yes"/> <feat att="frequency" val="0.0"/></FormRepresentation></WordForm>
<WordForm><feat att="grammaticalGender" val="commonGender"/><feat att="definiteness" val="definite"/><feat att="grammaticalNumber" val="plural"/><feat att="case" val="unspecified"/>
<FormRepresentation> <feat att="writtenForm" val="juleforestillingerne"/> <feat att="inflectionalParadigm" val="MFG0016"/> <feat att="officiallyApproved" val="yes"/> <feat att="frequency" val=".0179"/></FormRepresentation></WordForm>
<WordForm><feat att="grammaticalGender" val="commonGender"/><feat att="definiteness" val="definite"/><feat att="grammaticalNumber" val="plural"/><feat att="case" val="genitiveCase"/>
<FormRepresentation> <feat att="writtenForm" val="juleforestillingernes"/> <feat att="inflectionalParadigm" val="MFG0016"/> <feat att="officiallyApproved" val="yes"/> <feat att="frequency" val="0.0"/></FormRepresentation></WordForm>
</LexicalEntry> 
<LexicalEntry><feat att="partOfSpeech" val="commonNoun"/> 
<feat att="id" val="GMU_jetlag_1"/> 
<feat att="morphologicalUnitId" val="JETLAG"/> 
<feat att="originalSource" val="DDO"/> 
<feat att="independentWord" val="yes"/> 
<Lemma><FormRepresentation> <feat att="writtenForm" val="jetlag"/> <feat att="officiallyApproved" val="yes"/> 
<feat att="joiningElement" val="Not analyzed"/> 
</FormRepresentation> </Lemma> 
<WordForm><feat att="grammaticalGender" val="neuter"/><feat att="definiteness" val="indefinite"/><feat att="grammaticalNumber" val="singular"/><feat att="case" val="unspecified"/>
<FormRepresentation> <feat att="writtenForm" val="jetlag"/> <feat att="inflectionalParadigm" val="MFG0059"/> <feat att="officiallyApproved" val="yes"/> <feat att="frequency" val=".3036"/></FormRepresentation></WordForm>
<WordForm><feat att="grammaticalGender" val="neuter"/><feat att="definiteness" val="indefinite"/><feat att="grammaticalNumber" val="singular"/><feat att="case" val="genitiveCase"/>
<FormRepresentation> <feat att="writtenForm" val="jetlags"/> <feat att="inflectionalParadigm" val="MFG0059"/> <feat att="officiallyApproved" val="yes"/> <feat att="frequency" val="0.0"/></FormRepresentation></WordForm>
<WordForm><feat att="grammaticalGender" val="neuter"/><feat att="definiteness" val="indefinite"/><feat att="grammaticalNumber" val="plural"/><feat att="case" val="unspecified"/>
<FormRepresentation> <feat att="writtenForm" val="jetlag"/> <feat att="inflectionalParadigm" val="MFG0059"/> <feat att="officiallyApproved" val="yes"/> <feat att="frequency" val=".3036"/></FormRepresentation></WordForm>
<WordForm><feat att="grammaticalGender" val="neuter"/><feat att="definiteness" val="indefinite"/><feat att="grammaticalNumber" val="plural"/><feat att="case" val="genitiveCase"/>
<FormRepresentation> <feat att="writtenForm" val="jetlags"/> <feat att="inflectionalParadigm" val="MFG0059"/> <feat att="officiallyApproved" val="yes"/> <feat att="frequency" val="0.0"/></FormRepresentation></WordForm>
<WordForm><feat att="grammaticalGender" val="neuter"/><feat att="definiteness" val="definite"/><feat att="grammaticalNumber" val="singular"/><feat att="case" val="unspecified"/>
<FormRepresentation> <feat att="writtenForm" val="jetlagget"/> <feat att="inflectionalParadigm" val="MFG0059"/> <feat att="officiallyApproved" val="yes"/> <feat att="frequency" val=".0179"/></FormRepresentation></WordForm>
<WordForm><feat att="grammaticalGender" val="neuter"/><feat att="definiteness" val="definite"/><feat att="grammaticalNumber" val="singular"/><feat att="case" val="genitiveCase"/>
<FormRepresentation> <feat att="writtenForm" val="jetlaggets"/> <feat att="inflectionalParadigm" val="MFG0059"/> <feat att="officiallyApproved" val="yes"/> <feat att="frequency" val="0.0"/></FormRepresentation></WordForm>
<WordForm><feat att="grammaticalGender" val="neuter"/><feat att="definiteness" val="definite"/><feat att="grammaticalNumber" val="plural"/><feat att="case" val="unspecified"/>
<FormRepresentation> <feat att="writtenForm" val="jetlaggene"/> <feat att="inflectionalParadigm" val="MFG0059"/> <feat att="officiallyApproved" val="yes"/> <feat att="frequency" val="0.0"/></FormRepresentation></WordForm>
<WordForm><feat att="grammaticalGender" val="neuter"/><feat att="definiteness" val="definite"/><feat att="grammaticalNumber" val="plural"/><feat att="case" val="genitiveCase"/>
<FormRepresentation> <feat att="writtenForm" val="jetlaggenes"/> <feat att="inflectionalParadigm" val="MFG0059"/> <feat att="officiallyApproved" val="yes"/> <feat att="frequency" val="0.0"/></FormRepresentation></WordForm>
<WordForm><feat att="grammaticalGender" val="commonGender"/><feat att="definiteness" val="indefinite"/><feat att="grammaticalNumber" val="singular"/><feat att="case" val="unspecified"/>
<FormRepresentation> <feat att="writtenForm" val="jetlag"/> <feat att="inflectionalParadigm" val="MFG0056"/> <feat att="officiallyApproved" val="yes"/> <feat att="frequency" val=".3036"/></FormRepresentation></WordForm>
<WordForm><feat att="grammaticalGender" val="commonGender"/><feat att="definiteness" val="indefinite"/><feat att="grammaticalNumber" val="singular"/><feat att="case" val="genitiveCase"/>
<FormRepresentation> <feat att="writtenForm" val="jetlags"/> <feat att="inflectionalParadigm" val="MFG0056"/> <feat att="officiallyApproved" val="yes"/> <feat att="frequency" val="0.0"/></FormRepresentation></WordForm>
<WordForm><feat att="grammaticalGender" val="commonGender"/><feat att="definiteness" val="indefinite"/><feat att="grammaticalNumber" val="plural"/><feat att="case" val="unspecified"/>
<FormRepresentation> <feat att="writtenForm" val="jetlag"/> <feat att="inflectionalParadigm" val="MFG0056"/> <feat att="officiallyApproved" val="yes"/> <feat att="frequency" val=".3036"/></FormRepresentation></WordForm>
<WordForm><feat att="grammaticalGender" val="commonGender"/><feat att="definiteness" val="indefinite"/><feat att="grammaticalNumber" val="plural"/><feat att="case" val="genitiveCase"/>
<FormRepresentation> <feat att="writtenForm" val="jetlags"/> <feat att="inflectionalParadigm" val="MFG0056"/> <feat att="officiallyApproved" val="yes"/> <feat att="frequency" val="0.0"/></FormRepresentation></WordForm>
<WordForm><feat att="grammaticalGender" val="commonGender"/><feat att="definiteness" val="definite"/><feat att="grammaticalNumber" val="singular"/><feat att="case" val="unspecified"/>
<FormRepresentation> <feat att="writtenForm" val="jetlaggen"/> <feat att="inflectionalParadigm" val="MFG0056"/> <feat att="officiallyApproved" val="yes"/> <feat att="frequency" val="0.0"/></FormRepresentation></WordForm>
<WordForm><feat att="grammaticalGender" val="commonGender"/><feat att="definiteness" val="definite"/><feat att="grammaticalNumber" val="singular"/><feat att="case" val="genitiveCase"/>
<FormRepresentation> <feat att="writtenForm" val="jetlaggens"/> <feat att="inflectionalParadigm" val="MFG0056"/> <feat att="officiallyApproved" val="yes"/> <feat att="frequency" val="0.0"/></FormRepresentation></WordForm>
<WordForm><feat att="grammaticalGender" val="commonGender"/><feat att="definiteness" val="definite"/><feat att="grammaticalNumber" val="plural"/><feat att="case" val="unspecified"/>
<FormRepresentation> <feat att="writtenForm" val="jetlaggene"/> <feat att="inflectionalParadigm" val="MFG0056"/> <feat att="officiallyApproved" val="yes"/> <feat att="frequency" val="0.0"/></FormRepresentation></WordForm>
<WordForm><feat att="grammaticalGender" val="commonGender"/><feat att="definiteness" val="definite"/><feat att="grammaticalNumber" val="plural"/><feat att="case" val="genitiveCase"/>
<FormRepresentation> <feat att="writtenForm" val="jetlaggenes"/> <feat att="inflectionalParadigm" val="MFG0056"/> <feat att="officiallyApproved" val="yes"/> <feat att="frequency" val="0.0"/></FormRepresentation></WordForm>
</LexicalEntry> 
<LexicalEntry><feat att="partOfSpeech" val="commonNoun"/> 
<feat att="id" val="GMU_jordforurening_1"/> 
<feat att="morphologicalUnitId" val="JORDFORURENING"/> 
<feat att="originalSource" val="DDO"/> 
<feat att="independentWord" val="yes"/> 
<feat att="decomposition" val="jord+forurening"/> 
<Lemma><FormRepresentation> <feat att="writtenForm" val="jordforurening"/> <feat att="officiallyApproved" val="yes"/> 
<feat att="joiningElement" val="Not analyzed"/> 
</FormRepresentation> </Lemma> 
<WordForm><feat att="grammaticalGender" val="commonGender"/><feat att="definiteness" val="indefinite"/><feat att="grammaticalNumber" val="singular"/><feat att="case" val="unspecified"/>
<FormRepresentation> <feat att="writtenForm" val="jordforurening"/> <feat att="inflectionalParadigm" val="MFG0016"/> <feat att="officiallyApproved" val="yes"/> <feat att="frequency" val=".1964"/></FormRepresentation></WordForm>
<WordForm><feat att="grammaticalGender" val="commonGender"/><feat att="definiteness" val="indefinite"/><feat att="grammaticalNumber" val="singular"/><feat att="case" val="genitiveCase"/>
<FormRepresentation> <feat att="writtenForm" val="jordforurenings"/> <feat att="inflectionalParadigm" val="MFG0016"/> <feat att="officiallyApproved" val="yes"/> <feat att="frequency" val="0.0"/></FormRepresentation></WordForm>
<WordForm><feat att="grammaticalGender" val="commonGender"/><feat att="definiteness" val="indefinite"/><feat att="grammaticalNumber" val="plural"/><feat att="case" val="unspecified"/>
<FormRepresentation> <feat att="writtenForm" val="jordforureninger"/> <feat att="inflectionalParadigm" val="MFG0016"/> <feat att="officiallyApproved" val="yes"/> <feat att="frequency" val=".0179"/></FormRepresentation></WordForm>
<WordForm><feat att="grammaticalGender" val="commonGender"/><feat att="definiteness" val="indefinite"/><feat att="grammaticalNumber" val="plural"/><feat att="case" val="genitiveCase"/>
<FormRepresentation> <feat att="writtenForm" val="jordforureningers"/> <feat att="inflectionalParadigm" val="MFG0016"/> <feat att="officiallyApproved" val="yes"/> <feat att="frequency" val="0.0"/></FormRepresentation></WordForm>
<WordForm><feat att="grammaticalGender" val="commonGender"/><feat att="definiteness" val="definite"/><feat att="grammaticalNumber" val="singular"/><feat att="case" val="unspecified"/>
<FormRepresentation> <feat att="writtenForm" val="jordforureningen"/> <feat att="inflectionalParadigm" val="MFG0016"/> <feat att="officiallyApproved" val="yes"/> <feat att="frequency" val=".0536"/></FormRepresentation></WordForm>
<WordForm><feat att="grammaticalGender" val="commonGender"/><feat att="definiteness" val="definite"/><feat att="grammaticalNumber" val="singular"/><feat att="case" val="genitiveCase"/>
<FormRepresentation> <feat att="writtenForm" val="jordforureningens"/> <feat att="inflectionalParadigm" val="MFG0016"/> <feat att="officiallyApproved" val="yes"/> <feat att="frequency" val="0.0"/></FormRepresentation></WordForm>
<WordForm><feat att="grammaticalGender" val="commonGender"/><feat att="definiteness" val="definite"/><feat att="grammaticalNumber" val="plural"/><feat att="case" val="unspecified"/>
<FormRepresentation> <feat att="writtenForm" val="jordforureningerne"/> <feat att="inflectionalParadigm" val="MFG0016"/> <feat att="officiallyApproved" val="yes"/> <feat att="frequency" val="0.0"/></FormRepresentation></WordForm>
<WordForm><feat att="grammaticalGender" val="commonGender"/><feat att="definiteness" val="definite"/><feat att="grammaticalNumber" val="plural"/><feat att="case" val="genitiveCase"/>
<FormRepresentation> <feat att="writtenForm" val="jordforureningernes"/> <feat att="inflectionalParadigm" val="MFG0016"/> <feat att="officiallyApproved" val="yes"/> <feat att="frequency" val="0.0"/></FormRepresentation></WordForm>
</LexicalEntry> 
<LexicalEntry><feat att="partOfSpeech" val="commonNoun"/> 
<feat att="id" val="GMU_julekonfekt_1"/> 
<feat att="morphologicalUnitId" val="JULEKONFEKT"/> 
<feat att="originalSource" val="DDO"/> 
<feat att="independentWord" val="yes"/> 
<feat att="decomposition" val="jul+e+konfekt"/> 
<Lemma><FormRepresentation> <feat att="writtenForm" val="julekonfekt"/> <feat att="officiallyApproved" val="yes"/> 
<feat att="joiningElement" val="nil"/> 
<feat att="joiningElementResult" val="julekonfekt"/> 
</FormRepresentation> </Lemma> 
<WordForm><feat att="grammaticalGender" val="commonGender"/><feat att="definiteness" val="indefinite"/><feat att="grammaticalNumber" val="singular"/><feat att="case" val="unspecified"/>
<FormRepresentation> <feat att="writtenForm" val="julekonfekt"/> <feat att="inflectionalParadigm" val="MFG0016"/> <feat att="officiallyApproved" val="yes"/> <feat att="frequency" val=".1964"/></FormRepresentation></WordForm>
<WordForm><feat att="grammaticalGender" val="commonGender"/><feat att="definiteness" val="indefinite"/><feat att="grammaticalNumber" val="singular"/><feat att="case" val="genitiveCase"/>
<FormRepresentation> <feat att="writtenForm" val="julekonfekts"/> <feat att="inflectionalParadigm" val="MFG0016"/> <feat att="officiallyApproved" val="yes"/> <feat att="frequency" val="0.0"/></FormRepresentation></WordForm>
<WordForm><feat att="grammaticalGender" val="commonGender"/><feat att="definiteness" val="indefinite"/><feat att="grammaticalNumber" val="plural"/><feat att="case" val="unspecified"/>
<FormRepresentation> <feat att="writtenForm" val="julekonfekter"/> <feat att="inflectionalParadigm" val="MFG0016"/> <feat att="officiallyApproved" val="yes"/> <feat att="frequency" val="0.0"/></FormRepresentation></WordForm>
<WordForm><feat att="grammaticalGender" val="commonGender"/><feat att="definiteness" val="indefinite"/><feat att="grammaticalNumber" val="plural"/><feat att="case" val="genitiveCase"/>
<FormRepresentation> <feat att="writtenForm" val="julekonfekters"/> <feat att="inflectionalParadigm" val="MFG0016"/> <feat att="officiallyApproved" val="yes"/> <feat att="frequency" val="0.0"/></FormRepresentation></WordForm>
<WordForm><feat att="grammaticalGender" val="commonGender"/><feat att="definiteness" val="definite"/><feat att="grammaticalNumber" val="singular"/><feat att="case" val="unspecified"/>
<FormRepresentation> <feat att="writtenForm" val="julekonfekten"/> <feat att="inflectionalParadigm" val="MFG0016"/> <feat att="officiallyApproved" val="yes"/> <feat att="frequency" val="0.0"/></FormRepresentation></WordForm>
<WordForm><feat att="grammaticalGender" val="commonGender"/><feat att="definiteness" val="definite"/><feat att="grammaticalNumber" val="singular"/><feat att="case" val="genitiveCase"/>
<FormRepresentation> <feat att="writtenForm" val="julekonfektens"/> <feat att="inflectionalParadigm" val="MFG0016"/> <feat att="officiallyApproved" val="yes"/> <feat att="frequency" val="0.0"/></FormRepresentation></WordForm>
<WordForm><feat att="grammaticalGender" val="commonGender"/><feat att="definiteness" val="definite"/><feat att="grammaticalNumber" val="plural"/><feat att="case" val="unspecified"/>
<FormRepresentation> <feat att="writtenForm" val="julekonfekterne"/> <feat att="inflectionalParadigm" val="MFG0016"/> <feat att="officiallyApproved" val="yes"/> <feat att="frequency" val="0.0"/></FormRepresentation></WordForm>
<WordForm><feat att="grammaticalGender" val="commonGender"/><feat att="definiteness" val="definite"/><feat att="grammaticalNumber" val="plural"/><feat att="case" val="genitiveCase"/>
<FormRepresentation> <feat att="writtenForm" val="julekonfekternes"/> <feat att="inflectionalParadigm" val="MFG0016"/> <feat att="officiallyApproved" val="yes"/> <feat att="frequency" val="0.0"/></FormRepresentation></WordForm>
</LexicalEntry> 
<LexicalEntry><feat att="partOfSpeech" val="commonNoun"/> 
<feat att="id" val="GMU_jobprojekt_1"/> 
<feat att="morphologicalUnitId" val="JOBPROJEKT"/> 
<feat att="originalSource" val="DDO"/> 
<feat att="independentWord" val="yes"/> 
<feat att="decomposition" val="job+projekt"/> 
<Lemma><FormRepresentation> <feat att="writtenForm" val="jobprojekt"/> <feat att="officiallyApproved" val="yes"/> 
<feat att="joiningElement" val="nil"/> 
<feat att="joiningElementResult" val="jobprojekt"/> 
</FormRepresentation> </Lemma> 
<WordForm><feat att="grammaticalGender" val="neuter"/><feat att="definiteness" val="indefinite"/><feat att="grammaticalNumber" val="singular"/><feat att="case" val="unspecified"/>
<FormRepresentation> <feat att="writtenForm" val="jobprojekt"/> <feat att="inflectionalParadigm" val="MFG0044"/> <feat att="officiallyApproved" val="yes"/> <feat att="frequency" val="0.0"/></FormRepresentation></WordForm>
<WordForm><feat att="grammaticalGender" val="neuter"/><feat att="definiteness" val="indefinite"/><feat att="grammaticalNumber" val="singular"/><feat att="case" val="genitiveCase"/>
<FormRepresentation> <feat att="writtenForm" val="jobprojekts"/> <feat att="inflectionalParadigm" val="MFG0044"/> <feat att="officiallyApproved" val="yes"/> <feat att="frequency" val="0.0"/></FormRepresentation></WordForm>
<WordForm><feat att="grammaticalGender" val="neuter"/><feat att="definiteness" val="indefinite"/><feat att="grammaticalNumber" val="plural"/><feat att="case" val="unspecified"/>
<FormRepresentation> <feat att="writtenForm" val="jobprojekter"/> <feat att="inflectionalParadigm" val="MFG0044"/> <feat att="officiallyApproved" val="yes"/> <feat att="frequency" val=".0536"/></FormRepresentation></WordForm>
<WordForm><feat att="grammaticalGender" val="neuter"/><feat att="definiteness" val="indefinite"/><feat att="grammaticalNumber" val="plural"/><feat att="case" val="genitiveCase"/>
<FormRepresentation> <feat att="writtenForm" val="jobprojekters"/> <feat att="inflectionalParadigm" val="MFG0044"/> <feat att="officiallyApproved" val="yes"/> <feat att="frequency" val="0.0"/></FormRepresentation></WordForm>
<WordForm><feat att="grammaticalGender" val="neuter"/><feat att="definiteness" val="definite"/><feat att="grammaticalNumber" val="singular"/><feat att="case" val="unspecified"/>
<FormRepresentation> <feat att="writtenForm" val="jobprojektet"/> <feat att="inflectionalParadigm" val="MFG0044"/> <feat att="officiallyApproved" val="yes"/> <feat att="frequency" val="0.0"/></FormRepresentation></WordForm>
<WordForm><feat att="grammaticalGender" val="neuter"/><feat att="definiteness" val="definite"/><feat att="grammaticalNumber" val="singular"/><feat att="case" val="genitiveCase"/>
<FormRepresentation> <feat att="writtenForm" val="jobprojektets"/> <feat att="inflectionalParadigm" val="MFG0044"/> <feat att="officiallyApproved" val="yes"/> <feat att="frequency" val="0.0"/></FormRepresentation></WordForm>
<WordForm><feat att="grammaticalGender" val="neuter"/><feat att="definiteness" val="definite"/><feat att="grammaticalNumber" val="plural"/><feat att="case" val="unspecified"/>
<FormRepresentation> <feat att="writtenForm" val="jobprojekterne"/> <feat att="inflectionalParadigm" val="MFG0044"/> <feat att="officiallyApproved" val="yes"/> <feat att="frequency" val="0.0"/></FormRepresentation></WordForm>
<WordForm><feat att="grammaticalGender" val="neuter"/><feat att="definiteness" val="definite"/><feat att="grammaticalNumber" val="plural"/><feat att="case" val="genitiveCase"/>
<FormRepresentation> <feat att="writtenForm" val="jobprojekternes"/> <feat att="inflectionalParadigm" val="MFG0044"/> <feat att="officiallyApproved" val="yes"/> <feat att="frequency" val="0.0"/></FormRepresentation></WordForm>
</LexicalEntry> 
<LexicalEntry><feat att="partOfSpeech" val="commonNoun"/> 
<feat att="id" val="GMU_jagtinstinkt_1"/> 
<feat att="morphologicalUnitId" val="JAGTINSTINKT"/> 
<feat att="originalSource" val="DDO"/> 
<feat att="independentWord" val="yes"/> 
<feat att="decomposition" val="jagt+instinkt"/> 
<Lemma><FormRepresentation> <feat att="writtenForm" val="jagtinstinkt"/> <feat att="officiallyApproved" val="yes"/> 
<feat att="joiningElement" val="nil"/> 
<feat att="joiningElementResult" val="jagtinstinkt"/> 
</FormRepresentation> </Lemma> 
<WordForm><feat att="grammaticalGender" val="neuter"/><feat att="definiteness" val="indefinite"/><feat att="grammaticalNumber" val="singular"/><feat att="case" val="unspecified"/>
<FormRepresentation> <feat att="writtenForm" val="jagtinstinkt"/> <feat att="inflectionalParadigm" val="MFG0044"/> <feat att="officiallyApproved" val="yes"/> <feat att="frequency" val=".0357"/></FormRepresentation></WordForm>
<WordForm><feat att="grammaticalGender" val="neuter"/><feat att="definiteness" val="indefinite"/><feat att="grammaticalNumber" val="singular"/><feat att="case" val="genitiveCase"/>
<FormRepresentation> <feat att="writtenForm" val="jagtinstinkts"/> <feat att="inflectionalParadigm" val="MFG0044"/> <feat att="officiallyApproved" val="yes"/> <feat att="frequency" val="0.0"/></FormRepresentation></WordForm>
<WordForm><feat att="grammaticalGender" val="neuter"/><feat att="definiteness" val="indefinite"/><feat att="grammaticalNumber" val="plural"/><feat att="case" val="unspecified"/>
<FormRepresentation> <feat att="writtenForm" val="jagtinstinkter"/> <feat att="inflectionalParadigm" val="MFG0044"/> <feat att="officiallyApproved" val="yes"/> <feat att="frequency" val=".0893"/></FormRepresentation></WordForm>
<WordForm><feat att="grammaticalGender" val="neuter"/><feat att="definiteness" val="indefinite"/><feat att="grammaticalNumber" val="plural"/><feat att="case" val="genitiveCase"/>
<FormRepresentation> <feat att="writtenForm" val="jagtinstinkters"/> <feat att="inflectionalParadigm" val="MFG0044"/> <feat att="officiallyApproved" val="yes"/> <feat att="frequency" val="0.0"/></FormRepresentation></WordForm>
<WordForm><feat att="grammaticalGender" val="neuter"/><feat att="definiteness" val="definite"/><feat att="grammaticalNumber" val="singular"/><feat att="case" val="unspecified"/>
<FormRepresentation> <feat att="writtenForm" val="jagtinstinktet"/> <feat att="inflectionalParadigm" val="MFG0044"/> <feat att="officiallyApproved" val="yes"/> <feat att="frequency" val="0.0"/></FormRepresentation></WordForm>
<WordForm><feat att="grammaticalGender" val="neuter"/><feat att="definiteness" val="definite"/><feat att="grammaticalNumber" val="singular"/><feat att="case" val="genitiveCase"/>
<FormRepresentation> <feat att="writtenForm" val="jagtinstinktets"/> <feat att="inflectionalParadigm" val="MFG0044"/> <feat att="officiallyApproved" val="yes"/> <feat att="frequency" val="0.0"/></FormRepresentation></WordForm>
<WordForm><feat att="grammaticalGender" val="neuter"/><feat att="definiteness" val="definite"/><feat att="grammaticalNumber" val="plural"/><feat att="case" val="unspecified"/>
<FormRepresentation> <feat att="writtenForm" val="jagtinstinkterne"/> <feat att="inflectionalParadigm" val="MFG0044"/> <feat att="officiallyApproved" val="yes"/> <feat att="frequency" val="0.0"/></FormRepresentation></WordForm>
<WordForm><feat att="grammaticalGender" val="neuter"/><feat att="definiteness" val="definite"/><feat att="grammaticalNumber" val="plural"/><feat att="case" val="genitiveCase"/>
<FormRepresentation> <feat att="writtenForm" val="jagtinstinkternes"/> <feat att="inflectionalParadigm" val="MFG0044"/> <feat att="officiallyApproved" val="yes"/> <feat att="frequency" val="0.0"/></FormRepresentation></WordForm>
</LexicalEntry> 
<LexicalEntry><feat att="partOfSpeech" val="commonNoun"/> 
<feat att="id" val="GMU_jævnspænding_1"/> 
<feat att="morphologicalUnitId" val="JÆVNSPÆNDING"/> 
<feat att="originalSource" val="DDO"/> 
<feat att="independentWord" val="yes"/> 
<feat att="decomposition" val="jævn+spænding"/> 
<Lemma><FormRepresentation> <feat att="writtenForm" val="jævnspænding"/> <feat att="officiallyApproved" val="yes"/> 
<feat att="joiningElement" val="Not analyzed"/> 
</FormRepresentation> </Lemma> 
<WordForm><feat att="grammaticalGender" val="commonGender"/><feat att="definiteness" val="indefinite"/><feat att="grammaticalNumber" val="singular"/><feat att="case" val="unspecified"/>
<FormRepresentation> <feat att="writtenForm" val="jævnspænding"/> <feat att="inflectionalParadigm" val="MFG0220"/> <feat att="officiallyApproved" val="yes"/> <feat att="frequency" val=".375"/></FormRepresentation></WordForm>
<WordForm><feat att="grammaticalGender" val="commonGender"/><feat att="definiteness" val="indefinite"/><feat att="grammaticalNumber" val="singular"/><feat att="case" val="genitiveCase"/>
<FormRepresentation> <feat att="writtenForm" val="jævnspændings"/> <feat att="inflectionalParadigm" val="MFG0220"/> <feat att="officiallyApproved" val="yes"/> <feat att="frequency" val="0.0"/></FormRepresentation></WordForm>
<WordForm><feat att="grammaticalGender" val="commonGender"/><feat att="definiteness" val="definite"/><feat att="grammaticalNumber" val="singular"/><feat att="case" val="unspecified"/>
<FormRepresentation> <feat att="writtenForm" val="jævnspændingen"/> <feat att="inflectionalParadigm" val="MFG0220"/> <feat att="officiallyApproved" val="yes"/> <feat att="frequency" val=".0357"/></FormRepresentation></WordForm>
<WordForm><feat att="grammaticalGender" val="commonGender"/><feat att="definiteness" val="definite"/><feat att="grammaticalNumber" val="singular"/><feat att="case" val="genitiveCase"/>
<FormRepresentation> <feat att="writtenForm" val="jævnspændingens"/> <feat att="inflectionalParadigm" val="MFG0220"/> <feat att="officiallyApproved" val="yes"/> <feat att="frequency" val="0.0"/></FormRepresentation></WordForm>
</LexicalEntry> 
<LexicalEntry><feat att="partOfSpeech" val="commonNoun"/> 
<feat att="id" val="GMU_jobformidling_1"/> 
<feat att="morphologicalUnitId" val="JOBFORMIDLING"/> 
<feat att="originalSource" val="DDO"/> 
<feat att="independentWord" val="yes"/> 
<feat att="decomposition" val="job+formidling"/> 
<Lemma><FormRepresentation> <feat att="writtenForm" val="jobformidling"/> <feat att="officiallyApproved" val="yes"/> 
<feat att="joiningElement" val="Not analyzed"/> 
</FormRepresentation> </Lemma> 
<WordForm><feat att="grammaticalGender" val="commonGender"/><feat att="definiteness" val="indefinite"/><feat att="grammaticalNumber" val="singular"/><feat att="case" val="unspecified"/>
<FormRepresentation> <feat att="writtenForm" val="jobformidling"/> <feat att="inflectionalParadigm" val="MFG0016"/> <feat att="officiallyApproved" val="yes"/> <feat att="frequency" val=".3214"/></FormRepresentation></WordForm>
<WordForm><feat att="grammaticalGender" val="commonGender"/><feat att="definiteness" val="indefinite"/><feat att="grammaticalNumber" val="singular"/><feat att="case" val="genitiveCase"/>
<FormRepresentation> <feat att="writtenForm" val="jobformidlings"/> <feat att="inflectionalParadigm" val="MFG0016"/> <feat att="officiallyApproved" val="yes"/> <feat att="frequency" val="0.0"/></FormRepresentation></WordForm>
<WordForm><feat att="grammaticalGender" val="commonGender"/><feat att="definiteness" val="indefinite"/><feat att="grammaticalNumber" val="plural"/><feat att="case" val="unspecified"/>
<FormRepresentation> <feat att="writtenForm" val="jobformidlinger"/> <feat att="inflectionalParadigm" val="MFG0016"/> <feat att="officiallyApproved" val="yes"/> <feat att="frequency" val="0.0"/></FormRepresentation></WordForm>
<WordForm><feat att="grammaticalGender" val="commonGender"/><feat att="definiteness" val="indefinite"/><feat att="grammaticalNumber" val="plural"/><feat att="case" val="genitiveCase"/>
<FormRepresentation> <feat att="writtenForm" val="jobformidlingers"/> <feat att="inflectionalParadigm" val="MFG0016"/> <feat att="officiallyApproved" val="yes"/> <feat att="frequency" val="0.0"/></FormRepresentation></WordForm>
<WordForm><feat att="grammaticalGender" val="commonGender"/><feat att="definiteness" val="definite"/><feat att="grammaticalNumber" val="singular"/><feat att="case" val="unspecified"/>
<FormRepresentation> <feat att="writtenForm" val="jobformidlingen"/> <feat att="inflectionalParadigm" val="MFG0016"/> <feat att="officiallyApproved" val="yes"/> <feat att="frequency" val=".1071"/></FormRepresentation></WordForm>
<WordForm><feat att="grammaticalGender" val="commonGender"/><feat att="definiteness" val="definite"/><feat att="grammaticalNumber" val="singular"/><feat att="case" val="genitiveCase"/>
<FormRepresentation> <feat att="writtenForm" val="jobformidlingens"/> <feat att="inflectionalParadigm" val="MFG0016"/> <feat att="officiallyApproved" val="yes"/> <feat att="frequency" val="0.0"/></FormRepresentation></WordForm>
<WordForm><feat att="grammaticalGender" val="commonGender"/><feat att="definiteness" val="definite"/><feat att="grammaticalNumber" val="plural"/><feat att="case" val="unspecified"/>
<FormRepresentation> <feat att="writtenForm" val="jobformidlingerne"/> <feat att="inflectionalParadigm" val="MFG0016"/> <feat att="officiallyApproved" val="yes"/> <feat att="frequency" val="0.0"/></FormRepresentation></WordForm>
<WordForm><feat att="grammaticalGender" val="commonGender"/><feat att="definiteness" val="definite"/><feat att="grammaticalNumber" val="plural"/><feat att="case" val="genitiveCase"/>
<FormRepresentation> <feat att="writtenForm" val="jobformidlingernes"/> <feat att="inflectionalParadigm" val="MFG0016"/> <feat att="officiallyApproved" val="yes"/> <feat att="frequency" val="0.0"/></FormRepresentation></WordForm>
</LexicalEntry> 
<LexicalEntry><feat att="partOfSpeech" val="commonNoun"/> 
<feat att="id" val="GMU_jagtgudinde_1"/> 
<feat att="morphologicalUnitId" val="JAGTGUDINDE"/> 
<feat att="originalSource" val="DDO"/> 
<feat att="independentWord" val="yes"/> 
<feat att="decomposition" val="jagt+gudinde"/> 
<Lemma><FormRepresentation> <feat att="writtenForm" val="jagtgudinde"/> <feat att="officiallyApproved" val="yes"/> 
<feat att="joiningElement" val="nil"/> 
<feat att="joiningElementResult" val="jagtgudinde"/> 
</FormRepresentation> </Lemma> 
<WordForm><feat att="grammaticalGender" val="commonGender"/><feat att="definiteness" val="indefinite"/><feat att="grammaticalNumber" val="singular"/><feat att="case" val="unspecified"/>
<FormRepresentation> <feat att="writtenForm" val="jagtgudinde"/> <feat att="inflectionalParadigm" val="MFG0076"/> <feat att="officiallyApproved" val="yes"/> <feat att="frequency" val="0.0"/></FormRepresentation></WordForm>
<WordForm><feat att="grammaticalGender" val="commonGender"/><feat att="definiteness" val="indefinite"/><feat att="grammaticalNumber" val="singular"/><feat att="case" val="genitiveCase"/>
<FormRepresentation> <feat att="writtenForm" val="jagtgudindes"/> <feat att="inflectionalParadigm" val="MFG0076"/> <feat att="officiallyApproved" val="yes"/> <feat att="frequency" val="0.0"/></FormRepresentation></WordForm>
<WordForm><feat att="grammaticalGender" val="commonGender"/><feat att="definiteness" val="indefinite"/><feat att="grammaticalNumber" val="plural"/><feat att="case" val="unspecified"/>
<FormRepresentation> <feat att="writtenForm" val="jagtgudinder"/> <feat att="inflectionalParadigm" val="MFG0076"/> <feat att="officiallyApproved" val="yes"/> <feat att="frequency" val="0.0"/></FormRepresentation></WordForm>
<WordForm><feat att="grammaticalGender" val="commonGender"/><feat att="definiteness" val="indefinite"/><feat att="grammaticalNumber" val="plural"/><feat att="case" val="genitiveCase"/>
<FormRepresentation> <feat att="writtenForm" val="jagtgudinders"/> <feat att="inflectionalParadigm" val="MFG0076"/> <feat att="officiallyApproved" val="yes"/> <feat att="frequency" val="0.0"/></FormRepresentation></WordForm>
<WordForm><feat att="grammaticalGender" val="commonGender"/><feat att="definiteness" val="definite"/><feat att="grammaticalNumber" val="singular"/><feat att="case" val="unspecified"/>
<FormRepresentation> <feat att="writtenForm" val="jagtgudinden"/> <feat att="inflectionalParadigm" val="MFG0076"/> <feat att="officiallyApproved" val="yes"/> <feat att="frequency" val=".1071"/></FormRepresentation></WordForm>
<WordForm><feat att="grammaticalGender" val="commonGender"/><feat att="definiteness" val="definite"/><feat att="grammaticalNumber" val="singular"/><feat att="case" val="genitiveCase"/>
<FormRepresentation> <feat att="writtenForm" val="jagtgudindens"/> <feat att="inflectionalParadigm" val="MFG0076"/> <feat att="officiallyApproved" val="yes"/> <feat att="frequency" val="0.0"/></FormRepresentation></WordForm>
<WordForm><feat att="grammaticalGender" val="commonGender"/><feat att="definiteness" val="definite"/><feat att="grammaticalNumber" val="plural"/><feat att="case" val="unspecified"/>
<FormRepresentation> <feat att="writtenForm" val="jagtgudinderne"/> <feat att="inflectionalParadigm" val="MFG0076"/> <feat att="officiallyApproved" val="yes"/> <feat att="frequency" val="0.0"/></FormRepresentation></WordForm>
<WordForm><feat att="grammaticalGender" val="commonGender"/><feat att="definiteness" val="definite"/><feat att="grammaticalNumber" val="plural"/><feat att="case" val="genitiveCase"/>
<FormRepresentation> <feat att="writtenForm" val="jagtgudindernes"/> <feat att="inflectionalParadigm" val="MFG0076"/> <feat att="officiallyApproved" val="yes"/> <feat att="frequency" val="0.0"/></FormRepresentation></WordForm>
</LexicalEntry> 
<LexicalEntry><feat att="partOfSpeech" val="commonNoun"/> 
<feat att="id" val="GMU_jammersminde_1"/> 
<feat att="morphologicalUnitId" val="JAMMERSMINDE"/> 
<feat att="originalSource" val="DDO"/> 
<feat att="independentWord" val="yes"/> 
<feat att="decomposition" val="jammer+s+minde"/> 
<Lemma><FormRepresentation> <feat att="writtenForm" val="jammersminde"/> <feat att="officiallyApproved" val="yes"/> 
<feat att="joiningElement" val="nil"/> 
<feat att="joiningElementResult" val="jammersminde"/> 
</FormRepresentation> </Lemma> 
<WordForm><feat att="grammaticalGender" val="neuter"/><feat att="definiteness" val="indefinite"/><feat att="grammaticalNumber" val="singular"/><feat att="case" val="unspecified"/>
<FormRepresentation> <feat att="writtenForm" val="jammersminde"/> <feat att="inflectionalParadigm" val="MFG0241"/> <feat att="officiallyApproved" val="yes"/> <feat att="frequency" val=".2321"/></FormRepresentation></WordForm>
<WordForm><feat att="grammaticalGender" val="neuter"/><feat att="definiteness" val="indefinite"/><feat att="grammaticalNumber" val="singular"/><feat att="case" val="genitiveCase"/>
<FormRepresentation> <feat att="writtenForm" val="jammersmindes"/> <feat att="inflectionalParadigm" val="MFG0241"/> <feat att="officiallyApproved" val="yes"/> <feat att="frequency" val=".0179"/></FormRepresentation></WordForm>
<WordForm><feat att="grammaticalGender" val="neuter"/><feat att="definiteness" val="definite"/><feat att="grammaticalNumber" val="singular"/><feat att="case" val="unspecified"/>
<FormRepresentation> <feat att="writtenForm" val="jammersmindet"/> <feat att="inflectionalParadigm" val="MFG0241"/> <feat att="officiallyApproved" val="yes"/> <feat att="frequency" val=".0536"/></FormRepresentation></WordForm>
<WordForm><feat att="grammaticalGender" val="neuter"/><feat att="definiteness" val="definite"/><feat att="grammaticalNumber" val="singular"/><feat att="case" val="genitiveCase"/>
<FormRepresentation> <feat att="writtenForm" val="jammersmindets"/> <feat att="inflectionalParadigm" val="MFG0241"/> <feat att="officiallyApproved" val="yes"/> <feat att="frequency" val="0.0"/></FormRepresentation></WordForm>
</LexicalEntry> 
<LexicalEntry><feat att="partOfSpeech" val="commonNoun"/> 
<feat att="id" val="GMU_jakobsstav_1"/> 
<feat att="morphologicalUnitId" val="JAKOBSSTAV"/> 
<feat att="originalSource" val="DDO"/> 
<feat att="independentWord" val="yes"/> 
<feat att="decomposition" val="jakob+s+stav"/> 
<Lemma><FormRepresentation> <feat att="writtenForm" val="jakobsstav"/> <feat att="officiallyApproved" val="yes"/> 
<feat att="joiningElement" val="Not analyzed"/> 
</FormRepresentation> </Lemma> 
<WordForm><feat att="grammaticalGender" val="commonGender"/><feat att="definiteness" val="indefinite"/><feat att="grammaticalNumber" val="singular"/><feat att="case" val="unspecified"/>
<FormRepresentation> <feat att="writtenForm" val="jakobsstav"/> <feat att="inflectionalParadigm" val="MFG0014"/> <feat att="officiallyApproved" val="yes"/> <feat att="frequency" val="0.0"/></FormRepresentation></WordForm>
<WordForm><feat att="grammaticalGender" val="commonGender"/><feat att="definiteness" val="indefinite"/><feat att="grammaticalNumber" val="singular"/><feat att="case" val="genitiveCase"/>
<FormRepresentation> <feat att="writtenForm" val="jakobsstavs"/> <feat att="inflectionalParadigm" val="MFG0014"/> <feat att="officiallyApproved" val="yes"/> <feat att="frequency" val="0.0"/></FormRepresentation></WordForm>
<WordForm><feat att="grammaticalGender" val="commonGender"/><feat att="definiteness" val="indefinite"/><feat att="grammaticalNumber" val="plural"/><feat att="case" val="unspecified"/>
<FormRepresentation> <feat att="writtenForm" val="jakobsstave"/> <feat att="inflectionalParadigm" val="MFG0014"/> <feat att="officiallyApproved" val="yes"/> <feat att="frequency" val="0.0"/></FormRepresentation></WordForm>
<WordForm><feat att="grammaticalGender" val="commonGender"/><feat att="definiteness" val="indefinite"/><feat att="grammaticalNumber" val="plural"/><feat att="case" val="genitiveCase"/>
<FormRepresentation> <feat att="writtenForm" val="jakobsstaves"/> <feat att="inflectionalParadigm" val="MFG0014"/> <feat att="officiallyApproved" val="yes"/> <feat att="frequency" val="0.0"/></FormRepresentation></WordForm>
<WordForm><feat att="grammaticalGender" val="commonGender"/><feat att="definiteness" val="definite"/><feat att="grammaticalNumber" val="singular"/><feat att="case" val="unspecified"/>
<FormRepresentation> <feat att="writtenForm" val="jakobsstaven"/> <feat att="inflectionalParadigm" val="MFG0014"/> <feat att="officiallyApproved" val="yes"/> <feat att="frequency" val="0.0"/></FormRepresentation></WordForm>
<WordForm><feat att="grammaticalGender" val="commonGender"/><feat att="definiteness" val="definite"/><feat att="grammaticalNumber" val="singular"/><feat att="case" val="genitiveCase"/>
<FormRepresentation> <feat att="writtenForm" val="jakobsstavens"/> <feat att="inflectionalParadigm" val="MFG0014"/> <feat att="officiallyApproved" val="yes"/> <feat att="frequency" val="0.0"/></FormRepresentation></WordForm>
<WordForm><feat att="grammaticalGender" val="commonGender"/><feat att="definiteness" val="definite"/><feat att="grammaticalNumber" val="plural"/><feat att="case" val="unspecified"/>
<FormRepresentation> <feat att="writtenForm" val="jakobsstavene"/> <feat att="inflectionalParadigm" val="MFG0014"/> <feat att="officiallyApproved" val="yes"/> <feat att="frequency" val="0.0"/></FormRepresentation></WordForm>
<WordForm><feat att="grammaticalGender" val="commonGender"/><feat att="definiteness" val="definite"/><feat att="grammaticalNumber" val="plural"/><feat att="case" val="genitiveCase"/>
<FormRepresentation> <feat att="writtenForm" val="jakobsstavenes"/> <feat att="inflectionalParadigm" val="MFG0014"/> <feat att="officiallyApproved" val="yes"/> <feat att="frequency" val="0.0"/></FormRepresentation></WordForm>
</LexicalEntry> 
<LexicalEntry><feat att="partOfSpeech" val="commonNoun"/> 
<feat att="id" val="GMU_jordeliv_1"/> 
<feat att="morphologicalUnitId" val="JORDELIV"/> 
<feat att="originalSource" val="DDO"/> 
<feat att="independentWord" val="yes"/> 
<feat att="decomposition" val="jord+e+liv"/> 
<Lemma><FormRepresentation> <feat att="writtenForm" val="jordeliv"/> <feat att="officiallyApproved" val="yes"/> 
<feat att="joiningElement" val="Not analyzed"/> 
</FormRepresentation> </Lemma> 
<WordForm><feat att="grammaticalGender" val="neuter"/><feat att="definiteness" val="indefinite"/><feat att="grammaticalNumber" val="singular"/><feat att="case" val="unspecified"/>
<FormRepresentation> <feat att="writtenForm" val="jordeliv"/> <feat att="inflectionalParadigm" val="MFG0221"/> <feat att="officiallyApproved" val="yes"/> <feat att="frequency" val=".1786"/></FormRepresentation></WordForm>
<WordForm><feat att="grammaticalGender" val="neuter"/><feat att="definiteness" val="indefinite"/><feat att="grammaticalNumber" val="singular"/><feat att="case" val="genitiveCase"/>
<FormRepresentation> <feat att="writtenForm" val="jordelivs"/> <feat att="inflectionalParadigm" val="MFG0221"/> <feat att="officiallyApproved" val="yes"/> <feat att="frequency" val="0.0"/></FormRepresentation></WordForm>
<WordForm><feat att="grammaticalGender" val="neuter"/><feat att="definiteness" val="definite"/><feat att="grammaticalNumber" val="singular"/><feat att="case" val="unspecified"/>
<FormRepresentation> <feat att="writtenForm" val="jordelivet"/> <feat att="inflectionalParadigm" val="MFG0221"/> <feat att="officiallyApproved" val="yes"/> <feat att="frequency" val=".125"/></FormRepresentation></WordForm>
<WordForm><feat att="grammaticalGender" val="neuter"/><feat att="definiteness" val="definite"/><feat att="grammaticalNumber" val="singular"/><feat att="case" val="genitiveCase"/>
<FormRepresentation> <feat att="writtenForm" val="jordelivets"/> <feat att="inflectionalParadigm" val="MFG0221"/> <feat att="officiallyApproved" val="yes"/> <feat att="frequency" val=".0893"/></FormRepresentation></WordForm>
</LexicalEntry> 
<LexicalEntry><feat att="partOfSpeech" val="commonNoun"/> 
<feat att="id" val="GMU_julekatalog_1"/> 
<feat att="morphologicalUnitId" val="JULEKATALOG"/> 
<feat att="originalSource" val="DDO"/> 
<feat att="independentWord" val="yes"/> 
<feat att="decomposition" val="jul+e+katalog"/> 
<Lemma><FormRepresentation> <feat att="writtenForm" val="julekatalog"/> <feat att="officiallyApproved" val="yes"/> 
<feat att="joiningElement" val="nil"/> 
<feat att="joiningElementResult" val="julekatalog"/> 
</FormRepresentation> </Lemma> 
<WordForm><feat att="grammaticalGender" val="neuter"/><feat att="definiteness" val="indefinite"/><feat att="grammaticalNumber" val="singular"/><feat att="case" val="unspecified"/>
<FormRepresentation> <feat att="writtenForm" val="julekatalog"/> <feat att="inflectionalParadigm" val="MFG0044"/> <feat att="officiallyApproved" val="yes"/> <feat att="frequency" val=".1071"/></FormRepresentation></WordForm>
<WordForm><feat att="grammaticalGender" val="neuter"/><feat att="definiteness" val="indefinite"/><feat att="grammaticalNumber" val="singular"/><feat att="case" val="genitiveCase"/>
<FormRepresentation> <feat att="writtenForm" val="julekatalogs"/> <feat att="inflectionalParadigm" val="MFG0044"/> <feat att="officiallyApproved" val="yes"/> <feat att="frequency" val="0.0"/></FormRepresentation></WordForm>
<WordForm><feat att="grammaticalGender" val="neuter"/><feat att="definiteness" val="indefinite"/><feat att="grammaticalNumber" val="plural"/><feat att="case" val="unspecified"/>
<FormRepresentation> <feat att="writtenForm" val="julekataloger"/> <feat att="inflectionalParadigm" val="MFG0044"/> <feat att="officiallyApproved" val="yes"/> <feat att="frequency" val=".0714"/></FormRepresentation></WordForm>
<WordForm><feat att="grammaticalGender" val="neuter"/><feat att="definiteness" val="indefinite"/><feat att="grammaticalNumber" val="plural"/><feat att="case" val="genitiveCase"/>
<FormRepresentation> <feat att="writtenForm" val="julekatalogers"/> <feat att="inflectionalParadigm" val="MFG0044"/> <feat att="officiallyApproved" val="yes"/> <feat att="frequency" val="0.0"/></FormRepresentation></WordForm>
<WordForm><feat att="grammaticalGender" val="neuter"/><feat att="definiteness" val="definite"/><feat att="grammaticalNumber" val="singular"/><feat att="case" val="unspecified"/>
<FormRepresentation> <feat att="writtenForm" val="julekataloget"/> <feat att="inflectionalParadigm" val="MFG0044"/> <feat att="officiallyApproved" val="yes"/> <feat att="frequency" val="0.0"/></FormRepresentation></WordForm>
<WordForm><feat att="grammaticalGender" val="neuter"/><feat att="definiteness" val="definite"/><feat att="grammaticalNumber" val="singular"/><feat att="case" val="genitiveCase"/>
<FormRepresentation> <feat att="writtenForm" val="julekatalogets"/> <feat att="inflectionalParadigm" val="MFG0044"/> <feat att="officiallyApproved" val="yes"/> <feat att="frequency" val="0.0"/></FormRepresentation></WordForm>
<WordForm><feat att="grammaticalGender" val="neuter"/><feat att="definiteness" val="definite"/><feat att="grammaticalNumber" val="plural"/><feat att="case" val="unspecified"/>
<FormRepresentation> <feat att="writtenForm" val="julekatalogerne"/> <feat att="inflectionalParadigm" val="MFG0044"/> <feat att="officiallyApproved" val="yes"/> <feat att="frequency" val=".0357"/></FormRepresentation></WordForm>
<WordForm><feat att="grammaticalGender" val="neuter"/><feat att="definiteness" val="definite"/><feat att="grammaticalNumber" val="plural"/><feat att="case" val="genitiveCase"/>
<FormRepresentation> <feat att="writtenForm" val="julekatalogernes"/> <feat att="inflectionalParadigm" val="MFG0044"/> <feat att="officiallyApproved" val="yes"/> <feat att="frequency" val="0.0"/></FormRepresentation></WordForm>
<WordForm><feat att="grammaticalGender" val="commonGender"/><feat att="definiteness" val="indefinite"/><feat att="grammaticalNumber" val="singular"/><feat att="case" val="unspecified"/>
<FormRepresentation> <feat att="writtenForm" val="julekatalog"/> <feat att="inflectionalParadigm" val="MFG0016"/> <feat att="officiallyApproved" val="yes"/> <feat att="frequency" val=".1071"/></FormRepresentation></WordForm>
<WordForm><feat att="grammaticalGender" val="commonGender"/><feat att="definiteness" val="indefinite"/><feat att="grammaticalNumber" val="singular"/><feat att="case" val="genitiveCase"/>
<FormRepresentation> <feat att="writtenForm" val="julekatalogs"/> <feat att="inflectionalParadigm" val="MFG0016"/> <feat att="officiallyApproved" val="yes"/> <feat att="frequency" val="0.0"/></FormRepresentation></WordForm>
<WordForm><feat att="grammaticalGender" val="commonGender"/><feat att="definiteness" val="indefinite"/><feat att="grammaticalNumber" val="plural"/><feat att="case" val="unspecified"/>
<FormRepresentation> <feat att="writtenForm" val="julekataloger"/> <feat att="inflectionalParadigm" val="MFG0016"/> <feat att="officiallyApproved" val="yes"/> <feat att="frequency" val=".0714"/></FormRepresentation></WordForm>
<WordForm><feat att="grammaticalGender" val="commonGender"/><feat att="definiteness" val="indefinite"/><feat att="grammaticalNumber" val="plural"/><feat att="case" val="genitiveCase"/>
<FormRepresentation> <feat att="writtenForm" val="julekatalogers"/> <feat att="inflectionalParadigm" val="MFG0016"/> <feat att="officiallyApproved" val="yes"/> <feat att="frequency" val="0.0"/></FormRepresentation></WordForm>
<WordForm><feat att="grammaticalGender" val="commonGender"/><feat att="definiteness" val="definite"/><feat att="grammaticalNumber" val="singular"/><feat att="case" val="unspecified"/>
<FormRepresentation> <feat att="writtenForm" val="julekatalogen"/> <feat att="inflectionalParadigm" val="MFG0016"/> <feat att="officiallyApproved" val="yes"/> <feat att="frequency" val="0.0"/></FormRepresentation></WordForm>
<WordForm><feat att="grammaticalGender" val="commonGender"/><feat att="definiteness" val="definite"/><feat att="grammaticalNumber" val="singular"/><feat att="case" val="genitiveCase"/>
<FormRepresentation> <feat att="writtenForm" val="julekatalogens"/> <feat att="inflectionalParadigm" val="MFG0016"/> <feat att="officiallyApproved" val="yes"/> <feat att="frequency" val="0.0"/></FormRepresentation></WordForm>
<WordForm><feat att="grammaticalGender" val="commonGender"/><feat att="definiteness" val="definite"/><feat att="grammaticalNumber" val="plural"/><feat att="case" val="unspecified"/>
<FormRepresentation> <feat att="writtenForm" val="julekatalogerne"/> <feat att="inflectionalParadigm" val="MFG0016"/> <feat att="officiallyApproved" val="yes"/> <feat att="frequency" val=".0357"/></FormRepresentation></WordForm>
<WordForm><feat att="grammaticalGender" val="commonGender"/><feat att="definiteness" val="definite"/><feat att="grammaticalNumber" val="plural"/><feat att="case" val="genitiveCase"/>
<FormRepresentation> <feat att="writtenForm" val="julekatalogernes"/> <feat att="inflectionalParadigm" val="MFG0016"/> <feat att="officiallyApproved" val="yes"/> <feat att="frequency" val="0.0"/></FormRepresentation></WordForm>
</LexicalEntry> 
<LexicalEntry><feat att="partOfSpeech" val="commonNoun"/> 
<feat att="id" val="GMU_jobsamtale_1"/> 
<feat att="morphologicalUnitId" val="JOBSAMTALE"/> 
<feat att="originalSource" val="DDO"/> 
<feat att="independentWord" val="yes"/> 
<feat att="decomposition" val="job+samtale"/> 
<Lemma><FormRepresentation> <feat att="writtenForm" val="jobsamtale"/> <feat att="officiallyApproved" val="yes"/> 
<feat att="joiningElement" val="nil"/> 
<feat att="joiningElementResult" val="jobsamtale"/> 
</FormRepresentation> </Lemma> 
<WordForm><feat att="grammaticalGender" val="commonGender"/><feat att="definiteness" val="indefinite"/><feat att="grammaticalNumber" val="singular"/><feat att="case" val="unspecified"/>
<FormRepresentation> <feat att="writtenForm" val="jobsamtale"/> <feat att="inflectionalParadigm" val="MFG0076"/> <feat att="officiallyApproved" val="yes"/> <feat att="frequency" val=".3929"/></FormRepresentation></WordForm>
<WordForm><feat att="grammaticalGender" val="commonGender"/><feat att="definiteness" val="indefinite"/><feat att="grammaticalNumber" val="singular"/><feat att="case" val="genitiveCase"/>
<FormRepresentation> <feat att="writtenForm" val="jobsamtales"/> <feat att="inflectionalParadigm" val="MFG0076"/> <feat att="officiallyApproved" val="yes"/> <feat att="frequency" val="0.0"/></FormRepresentation></WordForm>
<WordForm><feat att="grammaticalGender" val="commonGender"/><feat att="definiteness" val="indefinite"/><feat att="grammaticalNumber" val="plural"/><feat att="case" val="unspecified"/>
<FormRepresentation> <feat att="writtenForm" val="jobsamtaler"/> <feat att="inflectionalParadigm" val="MFG0076"/> <feat att="officiallyApproved" val="yes"/> <feat att="frequency" val=".2143"/></FormRepresentation></WordForm>
<WordForm><feat att="grammaticalGender" val="commonGender"/><feat att="definiteness" val="indefinite"/><feat att="grammaticalNumber" val="plural"/><feat att="case" val="genitiveCase"/>
<FormRepresentation> <feat att="writtenForm" val="jobsamtalers"/> <feat att="inflectionalParadigm" val="MFG0076"/> <feat att="officiallyApproved" val="yes"/> <feat att="frequency" val="0.0"/></FormRepresentation></WordForm>
<WordForm><feat att="grammaticalGender" val="commonGender"/><feat att="definiteness" val="definite"/><feat att="grammaticalNumber" val="singular"/><feat att="case" val="unspecified"/>
<FormRepresentation> <feat att="writtenForm" val="jobsamtalen"/> <feat att="inflectionalParadigm" val="MFG0076"/> <feat att="officiallyApproved" val="yes"/> <feat att="frequency" val=".1429"/></FormRepresentation></WordForm>
<WordForm><feat att="grammaticalGender" val="commonGender"/><feat att="definiteness" val="definite"/><feat att="grammaticalNumber" val="singular"/><feat att="case" val="genitiveCase"/>
<FormRepresentation> <feat att="writtenForm" val="jobsamtalens"/> <feat att="inflectionalParadigm" val="MFG0076"/> <feat att="officiallyApproved" val="yes"/> <feat att="frequency" val="0.0"/></FormRepresentation></WordForm>
<WordForm><feat att="grammaticalGender" val="commonGender"/><feat att="definiteness" val="definite"/><feat att="grammaticalNumber" val="plural"/><feat att="case" val="unspecified"/>
<FormRepresentation> <feat att="writtenForm" val="jobsamtalerne"/> <feat att="inflectionalParadigm" val="MFG0076"/> <feat att="officiallyApproved" val="yes"/> <feat att="frequency" val=".0179"/></FormRepresentation></WordForm>
<WordForm><feat att="grammaticalGender" val="commonGender"/><feat att="definiteness" val="definite"/><feat att="grammaticalNumber" val="plural"/><feat att="case" val="genitiveCase"/>
<FormRepresentation> <feat att="writtenForm" val="jobsamtalernes"/> <feat att="inflectionalParadigm" val="MFG0076"/> <feat att="officiallyApproved" val="yes"/> <feat att="frequency" val="0.0"/></FormRepresentation></WordForm>
</LexicalEntry> 
<LexicalEntry><feat att="partOfSpeech" val="commonNoun"/> 
<feat att="id" val="GMU_jomfrutale_1"/> 
<feat att="morphologicalUnitId" val="JOMFRUTALE"/> 
<feat att="originalSource" val="DDO"/> 
<feat att="independentWord" val="yes"/> 
<feat att="decomposition" val="jomfru+tale"/> 
<Lemma><FormRepresentation> <feat att="writtenForm" val="jomfrutale"/> <feat att="officiallyApproved" val="yes"/> 
<feat att="joiningElement" val="nil"/> 
<feat att="joiningElementResult" val="jomfrutale"/> 
</FormRepresentation> </Lemma> 
<WordForm><feat att="grammaticalGender" val="commonGender"/><feat att="definiteness" val="indefinite"/><feat att="grammaticalNumber" val="singular"/><feat att="case" val="unspecified"/>
<FormRepresentation> <feat att="writtenForm" val="jomfrutale"/> <feat att="inflectionalParadigm" val="MFG0076"/> <feat att="officiallyApproved" val="yes"/> <feat att="frequency" val=".0714"/></FormRepresentation></WordForm>
<WordForm><feat att="grammaticalGender" val="commonGender"/><feat att="definiteness" val="indefinite"/><feat att="grammaticalNumber" val="singular"/><feat att="case" val="genitiveCase"/>
<FormRepresentation> <feat att="writtenForm" val="jomfrutales"/> <feat att="inflectionalParadigm" val="MFG0076"/> <feat att="officiallyApproved" val="yes"/> <feat att="frequency" val="0.0"/></FormRepresentation></WordForm>
<WordForm><feat att="grammaticalGender" val="commonGender"/><feat att="definiteness" val="indefinite"/><feat att="grammaticalNumber" val="plural"/><feat att="case" val="unspecified"/>
<FormRepresentation> <feat att="writtenForm" val="jomfrutaler"/> <feat att="inflectionalParadigm" val="MFG0076"/> <feat att="officiallyApproved" val="yes"/> <feat att="frequency" val="0.0"/></FormRepresentation></WordForm>
<WordForm><feat att="grammaticalGender" val="commonGender"/><feat att="definiteness" val="indefinite"/><feat att="grammaticalNumber" val="plural"/><feat att="case" val="genitiveCase"/>
<FormRepresentation> <feat att="writtenForm" val="jomfrutalers"/> <feat att="inflectionalParadigm" val="MFG0076"/> <feat att="officiallyApproved" val="yes"/> <feat att="frequency" val="0.0"/></FormRepresentation></WordForm>
<WordForm><feat att="grammaticalGender" val="commonGender"/><feat att="definiteness" val="definite"/><feat att="grammaticalNumber" val="singular"/><feat att="case" val="unspecified"/>
<FormRepresentation> <feat att="writtenForm" val="jomfrutalen"/> <feat att="inflectionalParadigm" val="MFG0076"/> <feat att="officiallyApproved" val="yes"/> <feat att="frequency" val="0.0"/></FormRepresentation></WordForm>
<WordForm><feat att="grammaticalGender" val="commonGender"/><feat att="definiteness" val="definite"/><feat att="grammaticalNumber" val="singular"/><feat att="case" val="genitiveCase"/>
<FormRepresentation> <feat att="writtenForm" val="jomfrutalens"/> <feat att="inflectionalParadigm" val="MFG0076"/> <feat att="officiallyApproved" val="yes"/> <feat att="frequency" val="0.0"/></FormRepresentation></WordForm>
<WordForm><feat att="grammaticalGender" val="commonGender"/><feat att="definiteness" val="definite"/><feat att="grammaticalNumber" val="plural"/><feat att="case" val="unspecified"/>
<FormRepresentation> <feat att="writtenForm" val="jomfrutalerne"/> <feat att="inflectionalParadigm" val="MFG0076"/> <feat att="officiallyApproved" val="yes"/> <feat att="frequency" val="0.0"/></FormRepresentation></WordForm>
<WordForm><feat att="grammaticalGender" val="commonGender"/><feat att="definiteness" val="definite"/><feat att="grammaticalNumber" val="plural"/><feat att="case" val="genitiveCase"/>
<FormRepresentation> <feat att="writtenForm" val="jomfrutalernes"/> <feat att="inflectionalParadigm" val="MFG0076"/> <feat att="officiallyApproved" val="yes"/> <feat att="frequency" val="0.0"/></FormRepresentation></WordForm>
</LexicalEntry> 
<LexicalEntry><feat att="partOfSpeech" val="commonNoun"/> 
<feat att="id" val="GMU_jobtræning_1"/> 
<feat att="morphologicalUnitId" val="JOBTRÆNING"/> 
<feat att="originalSource" val="DDO"/> 
<feat att="independentWord" val="yes"/> 
<feat att="decomposition" val="job+træning"/> 
<Lemma><FormRepresentation> <feat att="writtenForm" val="jobtræning"/> <feat att="officiallyApproved" val="yes"/> 
<feat att="joiningElement" val="Not analyzed"/> 
</FormRepresentation> </Lemma> 
<WordForm><feat att="grammaticalGender" val="commonGender"/><feat att="definiteness" val="indefinite"/><feat att="grammaticalNumber" val="singular"/><feat att="case" val="unspecified"/>
<FormRepresentation> <feat att="writtenForm" val="jobtræning"/> <feat att="inflectionalParadigm" val="MFG0220"/> <feat att="officiallyApproved" val="yes"/> <feat att="frequency" val="2.2857"/></FormRepresentation></WordForm>
<WordForm><feat att="grammaticalGender" val="commonGender"/><feat att="definiteness" val="indefinite"/><feat att="grammaticalNumber" val="singular"/><feat att="case" val="genitiveCase"/>
<FormRepresentation> <feat att="writtenForm" val="jobtrænings"/> <feat att="inflectionalParadigm" val="MFG0220"/> <feat att="officiallyApproved" val="yes"/> <feat att="frequency" val="0.0"/></FormRepresentation></WordForm>
<WordForm><feat att="grammaticalGender" val="commonGender"/><feat att="definiteness" val="definite"/><feat att="grammaticalNumber" val="singular"/><feat att="case" val="unspecified"/>
<FormRepresentation> <feat att="writtenForm" val="jobtræningen"/> <feat att="inflectionalParadigm" val="MFG0220"/> <feat att="officiallyApproved" val="yes"/> <feat att="frequency" val=".0179"/></FormRepresentation></WordForm>
<WordForm><feat att="grammaticalGender" val="commonGender"/><feat att="definiteness" val="definite"/><feat att="grammaticalNumber" val="singular"/><feat att="case" val="genitiveCase"/>
<FormRepresentation> <feat att="writtenForm" val="jobtræningens"/> <feat att="inflectionalParadigm" val="MFG0220"/> <feat att="officiallyApproved" val="yes"/> <feat att="frequency" val=".0357"/></FormRepresentation></WordForm>
</LexicalEntry> 
<LexicalEntry><feat att="partOfSpeech" val="commonNoun"/> 
<feat att="id" val="GMU_jernbaneskråning_1"/> 
<feat att="morphologicalUnitId" val="JERNBANESKRÅNING"/> 
<feat att="originalSource" val="DDO"/> 
<feat att="independentWord" val="yes"/> 
<Lemma><FormRepresentation> <feat att="writtenForm" val="jernbaneskråning"/> <feat att="officiallyApproved" val="yes"/> 
<feat att="joiningElement" val="Not analyzed"/> 
</FormRepresentation> </Lemma> 
<WordForm><feat att="grammaticalGender" val="commonGender"/><feat att="definiteness" val="indefinite"/><feat att="grammaticalNumber" val="singular"/><feat att="case" val="unspecified"/>
<FormRepresentation> <feat att="writtenForm" val="jernbaneskråning"/> <feat att="inflectionalParadigm" val="MFG0016"/> <feat att="officiallyApproved" val="yes"/> <feat att="frequency" val="0.0"/></FormRepresentation></WordForm>
<WordForm><feat att="grammaticalGender" val="commonGender"/><feat att="definiteness" val="indefinite"/><feat att="grammaticalNumber" val="singular"/><feat att="case" val="genitiveCase"/>
<FormRepresentation> <feat att="writtenForm" val="jernbaneskrånings"/> <feat att="inflectionalParadigm" val="MFG0016"/> <feat att="officiallyApproved" val="yes"/> <feat att="frequency" val="0.0"/></FormRepresentation></WordForm>
<WordForm><feat att="grammaticalGender" val="commonGender"/><feat att="definiteness" val="indefinite"/><feat att="grammaticalNumber" val="plural"/><feat att="case" val="unspecified"/>
<FormRepresentation> <feat att="writtenForm" val="jernbaneskråninger"/> <feat att="inflectionalParadigm" val="MFG0016"/> <feat att="officiallyApproved" val="yes"/> <feat att="frequency" val=".0893"/></FormRepresentation></WordForm>
<WordForm><feat att="grammaticalGender" val="commonGender"/><feat att="definiteness" val="indefinite"/><feat att="grammaticalNumber" val="plural"/><feat att="case" val="genitiveCase"/>
<FormRepresentation> <feat att="writtenForm" val="jernbaneskråningers"/> <feat att="inflectionalParadigm" val="MFG0016"/> <feat att="officiallyApproved" val="yes"/> <feat att="frequency" val="0.0"/></FormRepresentation></WordForm>
<WordForm><feat att="grammaticalGender" val="commonGender"/><feat att="definiteness" val="definite"/><feat att="grammaticalNumber" val="singular"/><feat att="case" val="unspecified"/>
<FormRepresentation> <feat att="writtenForm" val="jernbaneskråningen"/> <feat att="inflectionalParadigm" val="MFG0016"/> <feat att="officiallyApproved" val="yes"/> <feat att="frequency" val=".0893"/></FormRepresentation></WordForm>
<WordForm><feat att="grammaticalGender" val="commonGender"/><feat att="definiteness" val="definite"/><feat att="grammaticalNumber" val="singular"/><feat att="case" val="genitiveCase"/>
<FormRepresentation> <feat att="writtenForm" val="jernbaneskråningens"/> <feat att="inflectionalParadigm" val="MFG0016"/> <feat att="officiallyApproved" val="yes"/> <feat att="frequency" val=".0179"/></FormRepresentation></WordForm>
<WordForm><feat att="grammaticalGender" val="commonGender"/><feat att="definiteness" val="definite"/><feat att="grammaticalNumber" val="plural"/><feat att="case" val="unspecified"/>
<FormRepresentation> <feat att="writtenForm" val="jernbaneskråningerne"/> <feat att="inflectionalParadigm" val="MFG0016"/> <feat att="officiallyApproved" val="yes"/> <feat att="frequency" val=".0179"/></FormRepresentation></WordForm>
<WordForm><feat att="grammaticalGender" val="commonGender"/><feat att="definiteness" val="definite"/><feat att="grammaticalNumber" val="plural"/><feat att="case" val="genitiveCase"/>
<FormRepresentation> <feat att="writtenForm" val="jernbaneskråningernes"/> <feat att="inflectionalParadigm" val="MFG0016"/> <feat att="officiallyApproved" val="yes"/> <feat att="frequency" val="0.0"/></FormRepresentation></WordForm>
</LexicalEntry> 
<LexicalEntry><feat att="partOfSpeech" val="commonNoun"/> 
<feat att="id" val="GMU_jordhøj_1"/> 
<feat att="morphologicalUnitId" val="JORDHØJ"/> 
<feat att="originalSource" val="DDO"/> 
<feat att="independentWord" val="yes"/> 
<feat att="decomposition" val="jord+høj"/> 
<Lemma><FormRepresentation> <feat att="writtenForm" val="jordhøj"/> <feat att="officiallyApproved" val="yes"/> 
<feat att="joiningElement" val="nil"/> 
<feat att="joiningElementResult" val="jordhøj"/> 
</FormRepresentation> </Lemma> 
<WordForm><feat att="grammaticalGender" val="commonGender"/><feat att="definiteness" val="indefinite"/><feat att="grammaticalNumber" val="singular"/><feat att="case" val="unspecified"/>
<FormRepresentation> <feat att="writtenForm" val="jordhøj"/> <feat att="inflectionalParadigm" val="MFG0014"/> <feat att="officiallyApproved" val="yes"/> <feat att="frequency" val=".0714"/></FormRepresentation></WordForm>
<WordForm><feat att="grammaticalGender" val="commonGender"/><feat att="definiteness" val="indefinite"/><feat att="grammaticalNumber" val="singular"/><feat att="case" val="genitiveCase"/>
<FormRepresentation> <feat att="writtenForm" val="jordhøjs"/> <feat att="inflectionalParadigm" val="MFG0014"/> <feat att="officiallyApproved" val="yes"/> <feat att="frequency" val="0.0"/></FormRepresentation></WordForm>
<WordForm><feat att="grammaticalGender" val="commonGender"/><feat att="definiteness" val="indefinite"/><feat att="grammaticalNumber" val="plural"/><feat att="case" val="unspecified"/>
<FormRepresentation> <feat att="writtenForm" val="jordhøje"/> <feat att="inflectionalParadigm" val="MFG0014"/> <feat att="officiallyApproved" val="yes"/> <feat att="frequency" val=".125"/></FormRepresentation></WordForm>
<WordForm><feat att="grammaticalGender" val="commonGender"/><feat att="definiteness" val="indefinite"/><feat att="grammaticalNumber" val="plural"/><feat att="case" val="genitiveCase"/>
<FormRepresentation> <feat att="writtenForm" val="jordhøjes"/> <feat att="inflectionalParadigm" val="MFG0014"/> <feat att="officiallyApproved" val="yes"/> <feat att="frequency" val="0.0"/></FormRepresentation></WordForm>
<WordForm><feat att="grammaticalGender" val="commonGender"/><feat att="definiteness" val="definite"/><feat att="grammaticalNumber" val="singular"/><feat att="case" val="unspecified"/>
<FormRepresentation> <feat att="writtenForm" val="jordhøjen"/> <feat att="inflectionalParadigm" val="MFG0014"/> <feat att="officiallyApproved" val="yes"/> <feat att="frequency" val="0.0"/></FormRepresentation></WordForm>
<WordForm><feat att="grammaticalGender" val="commonGender"/><feat att="definiteness" val="definite"/><feat att="grammaticalNumber" val="singular"/><feat att="case" val="genitiveCase"/>
<FormRepresentation> <feat att="writtenForm" val="jordhøjens"/> <feat att="inflectionalParadigm" val="MFG0014"/> <feat att="officiallyApproved" val="yes"/> <feat att="frequency" val="0.0"/></FormRepresentation></WordForm>
<WordForm><feat att="grammaticalGender" val="commonGender"/><feat att="definiteness" val="definite"/><feat att="grammaticalNumber" val="plural"/><feat att="case" val="unspecified"/>
<FormRepresentation> <feat att="writtenForm" val="jordhøjene"/> <feat att="inflectionalParadigm" val="MFG0014"/> <feat att="officiallyApproved" val="yes"/> <feat att="frequency" val="0.0"/></FormRepresentation></WordForm>
<WordForm><feat att="grammaticalGender" val="commonGender"/><feat att="definiteness" val="definite"/><feat att="grammaticalNumber" val="plural"/><feat att="case" val="genitiveCase"/>
<FormRepresentation> <feat att="writtenForm" val="jordhøjenes"/> <feat att="inflectionalParadigm" val="MFG0014"/> <feat att="officiallyApproved" val="yes"/> <feat att="frequency" val="0.0"/></FormRepresentation></WordForm>
</LexicalEntry> 
<LexicalEntry><feat att="partOfSpeech" val="commonNoun"/> 
<feat att="id" val="GMU_julehalløj_1"/> 
<feat att="morphologicalUnitId" val="JULEHALLØJ"/> 
<feat att="originalSource" val="DDO"/> 
<feat att="independentWord" val="yes"/> 
<feat att="decomposition" val="jul+e+halløj"/> 
<Lemma><FormRepresentation> <feat att="writtenForm" val="julehalløj"/> <feat att="officiallyApproved" val="yes"/> 
<feat att="joiningElement" val="nil"/> 
<feat att="joiningElementResult" val="julehalløj"/> 
</FormRepresentation> </Lemma> 
<WordForm><feat att="grammaticalGender" val="neuter"/><feat att="definiteness" val="indefinite"/><feat att="grammaticalNumber" val="singular"/><feat att="case" val="unspecified"/>
<FormRepresentation> <feat att="writtenForm" val="julehalløj"/> <feat att="inflectionalParadigm" val="MFG0221"/> <feat att="officiallyApproved" val="yes"/> <feat att="frequency" val=".0893"/></FormRepresentation></WordForm>
<WordForm><feat att="grammaticalGender" val="neuter"/><feat att="definiteness" val="indefinite"/><feat att="grammaticalNumber" val="singular"/><feat att="case" val="genitiveCase"/>
<FormRepresentation> <feat att="writtenForm" val="julehalløjs"/> <feat att="inflectionalParadigm" val="MFG0221"/> <feat att="officiallyApproved" val="yes"/> <feat att="frequency" val="0.0"/></FormRepresentation></WordForm>
<WordForm><feat att="grammaticalGender" val="neuter"/><feat att="definiteness" val="definite"/><feat att="grammaticalNumber" val="singular"/><feat att="case" val="unspecified"/>
<FormRepresentation> <feat att="writtenForm" val="julehalløjet"/> <feat att="inflectionalParadigm" val="MFG0221"/> <feat att="officiallyApproved" val="yes"/> <feat att="frequency" val=".0893"/></FormRepresentation></WordForm>
<WordForm><feat att="grammaticalGender" val="neuter"/><feat att="definiteness" val="definite"/><feat att="grammaticalNumber" val="singular"/><feat att="case" val="genitiveCase"/>
<FormRepresentation> <feat att="writtenForm" val="julehalløjets"/> <feat att="inflectionalParadigm" val="MFG0221"/> <feat att="officiallyApproved" val="yes"/> <feat att="frequency" val="0.0"/></FormRepresentation></WordForm>
</LexicalEntry> 
<LexicalEntry><feat att="partOfSpeech" val="commonNoun"/> 
<feat att="id" val="GMU_juletøj_1"/> 
<feat att="morphologicalUnitId" val="JULETØJ"/> 
<feat att="originalSource" val="DDO"/> 
<feat att="independentWord" val="yes"/> 
<feat att="decomposition" val="jul+e+tøj"/> 
<Lemma><FormRepresentation> <feat att="writtenForm" val="juletøj"/> <feat att="officiallyApproved" val="yes"/> 
<feat att="joiningElement" val="nil"/> 
<feat att="joiningElementResult" val="juletøj"/> 
</FormRepresentation> </Lemma> 
<WordForm><feat att="grammaticalGender" val="neuter"/><feat att="definiteness" val="indefinite"/><feat att="grammaticalNumber" val="singular"/><feat att="case" val="unspecified"/>
<FormRepresentation> <feat att="writtenForm" val="juletøj"/> <feat att="inflectionalParadigm" val="MFG0221"/> <feat att="officiallyApproved" val="yes"/> <feat att="frequency" val=".0357"/></FormRepresentation></WordForm>
<WordForm><feat att="grammaticalGender" val="neuter"/><feat att="definiteness" val="indefinite"/><feat att="grammaticalNumber" val="singular"/><feat att="case" val="genitiveCase"/>
<FormRepresentation> <feat att="writtenForm" val="juletøjs"/> <feat att="inflectionalParadigm" val="MFG0221"/> <feat att="officiallyApproved" val="yes"/> <feat att="frequency" val="0.0"/></FormRepresentation></WordForm>
<WordForm><feat att="grammaticalGender" val="neuter"/><feat att="definiteness" val="definite"/><feat att="grammaticalNumber" val="singular"/><feat att="case" val="unspecified"/>
<FormRepresentation> <feat att="writtenForm" val="juletøjet"/> <feat att="inflectionalParadigm" val="MFG0221"/> <feat att="officiallyApproved" val="yes"/> <feat att="frequency" val=".0536"/></FormRepresentation></WordForm>
<WordForm><feat att="grammaticalGender" val="neuter"/><feat att="definiteness" val="definite"/><feat att="grammaticalNumber" val="singular"/><feat att="case" val="genitiveCase"/>
<FormRepresentation> <feat att="writtenForm" val="juletøjets"/> <feat att="inflectionalParadigm" val="MFG0221"/> <feat att="officiallyApproved" val="yes"/> <feat att="frequency" val="0.0"/></FormRepresentation></WordForm>
</LexicalEntry> 
<LexicalEntry><feat att="partOfSpeech" val="commonNoun"/> 
<feat att="id" val="GMU_jastemme_1"/> 
<feat att="morphologicalUnitId" val="JASTEMME"/> 
<feat att="originalSource" val="DDO"/> 
<feat att="independentWord" val="yes"/> 
<feat att="decomposition" val="ja+stemme"/> 
<Lemma><FormRepresentation> <feat att="writtenForm" val="jastemme"/> <feat att="officiallyApproved" val="yes"/> 
<feat att="joiningElement" val="nil"/> 
<feat att="joiningElementResult" val="jastemme"/> 
</FormRepresentation> </Lemma> 
<WordForm><feat att="grammaticalGender" val="commonGender"/><feat att="definiteness" val="indefinite"/><feat att="grammaticalNumber" val="singular"/><feat att="case" val="unspecified"/>
<FormRepresentation> <feat att="writtenForm" val="jastemme"/> <feat att="inflectionalParadigm" val="MFG0076"/> <feat att="officiallyApproved" val="yes"/> <feat att="frequency" val="0.0"/></FormRepresentation></WordForm>
<WordForm><feat att="grammaticalGender" val="commonGender"/><feat att="definiteness" val="indefinite"/><feat att="grammaticalNumber" val="singular"/><feat att="case" val="genitiveCase"/>
<FormRepresentation> <feat att="writtenForm" val="jastemmes"/> <feat att="inflectionalParadigm" val="MFG0076"/> <feat att="officiallyApproved" val="yes"/> <feat att="frequency" val="0.0"/></FormRepresentation></WordForm>
<WordForm><feat att="grammaticalGender" val="commonGender"/><feat att="definiteness" val="indefinite"/><feat att="grammaticalNumber" val="plural"/><feat att="case" val="unspecified"/>
<FormRepresentation> <feat att="writtenForm" val="jastemmer"/> <feat att="inflectionalParadigm" val="MFG0076"/> <feat att="officiallyApproved" val="yes"/> <feat att="frequency" val=".0357"/></FormRepresentation></WordForm>
<WordForm><feat att="grammaticalGender" val="commonGender"/><feat att="definiteness" val="indefinite"/><feat att="grammaticalNumber" val="plural"/><feat att="case" val="genitiveCase"/>
<FormRepresentation> <feat att="writtenForm" val="jastemmers"/> <feat att="inflectionalParadigm" val="MFG0076"/> <feat att="officiallyApproved" val="yes"/> <feat att="frequency" val="0.0"/></FormRepresentation></WordForm>
<WordForm><feat att="grammaticalGender" val="commonGender"/><feat att="definiteness" val="definite"/><feat att="grammaticalNumber" val="singular"/><feat att="case" val="unspecified"/>
<FormRepresentation> <feat att="writtenForm" val="jastemmen"/> <feat att="inflectionalParadigm" val="MFG0076"/> <feat att="officiallyApproved" val="yes"/> <feat att="frequency" val="0.0"/></FormRepresentation></WordForm>
<WordForm><feat att="grammaticalGender" val="commonGender"/><feat att="definiteness" val="definite"/><feat att="grammaticalNumber" val="singular"/><feat att="case" val="genitiveCase"/>
<FormRepresentation> <feat att="writtenForm" val="jastemmens"/> <feat att="inflectionalParadigm" val="MFG0076"/> <feat att="officiallyApproved" val="yes"/> <feat att="frequency" val="0.0"/></FormRepresentation></WordForm>
<WordForm><feat att="grammaticalGender" val="commonGender"/><feat att="definiteness" val="definite"/><feat att="grammaticalNumber" val="plural"/><feat att="case" val="unspecified"/>
<FormRepresentation> <feat att="writtenForm" val="jastemmerne"/> <feat att="inflectionalParadigm" val="MFG0076"/> <feat att="officiallyApproved" val="yes"/> <feat att="frequency" val=".0179"/></FormRepresentation></WordForm>
<WordForm><feat att="grammaticalGender" val="commonGender"/><feat att="definiteness" val="definite"/><feat att="grammaticalNumber" val="plural"/><feat att="case" val="genitiveCase"/>
<FormRepresentation> <feat att="writtenForm" val="jastemmernes"/> <feat att="inflectionalParadigm" val="MFG0076"/> <feat att="officiallyApproved" val="yes"/> <feat att="frequency" val="0.0"/></FormRepresentation></WordForm>
</LexicalEntry> 
<LexicalEntry><feat att="partOfSpeech" val="commonNoun"/> 
<feat att="id" val="GMU_jungletromme_1"/> 
<feat att="morphologicalUnitId" val="JUNGLETROMME"/> 
<feat att="originalSource" val="DDO"/> 
<feat att="independentWord" val="yes"/> 
<feat att="decomposition" val="jungle+tromme"/> 
<Lemma><FormRepresentation> <feat att="writtenForm" val="jungletromme"/> <feat att="officiallyApproved" val="yes"/> 
<feat att="joiningElement" val="nil"/> 
<feat att="joiningElementResult" val="jungletromme"/> 
</FormRepresentation> </Lemma> 
<WordForm><feat att="grammaticalGender" val="commonGender"/><feat att="definiteness" val="indefinite"/><feat att="grammaticalNumber" val="singular"/><feat att="case" val="unspecified"/>
<FormRepresentation> <feat att="writtenForm" val="jungletromme"/> <feat att="inflectionalParadigm" val="MFG0076"/> <feat att="officiallyApproved" val="yes"/> <feat att="frequency" val=".0536"/></FormRepresentation></WordForm>
<WordForm><feat att="grammaticalGender" val="commonGender"/><feat att="definiteness" val="indefinite"/><feat att="grammaticalNumber" val="singular"/><feat att="case" val="genitiveCase"/>
<FormRepresentation> <feat att="writtenForm" val="jungletrommes"/> <feat att="inflectionalParadigm" val="MFG0076"/> <feat att="officiallyApproved" val="yes"/> <feat att="frequency" val="0.0"/></FormRepresentation></WordForm>
<WordForm><feat att="grammaticalGender" val="commonGender"/><feat att="definiteness" val="indefinite"/><feat att="grammaticalNumber" val="plural"/><feat att="case" val="unspecified"/>
<FormRepresentation> <feat att="writtenForm" val="jungletrommer"/> <feat att="inflectionalParadigm" val="MFG0076"/> <feat att="officiallyApproved" val="yes"/> <feat att="frequency" val=".0893"/></FormRepresentation></WordForm>
<WordForm><feat att="grammaticalGender" val="commonGender"/><feat att="definiteness" val="indefinite"/><feat att="grammaticalNumber" val="plural"/><feat att="case" val="genitiveCase"/>
<FormRepresentation> <feat att="writtenForm" val="jungletrommers"/> <feat att="inflectionalParadigm" val="MFG0076"/> <feat att="officiallyApproved" val="yes"/> <feat att="frequency" val="0.0"/></FormRepresentation></WordForm>
<WordForm><feat att="grammaticalGender" val="commonGender"/><feat att="definiteness" val="definite"/><feat att="grammaticalNumber" val="singular"/><feat att="case" val="unspecified"/>
<FormRepresentation> <feat att="writtenForm" val="jungletrommen"/> <feat att="inflectionalParadigm" val="MFG0076"/> <feat att="officiallyApproved" val="yes"/> <feat att="frequency" val="0.0"/></FormRepresentation></WordForm>
<WordForm><feat att="grammaticalGender" val="commonGender"/><feat att="definiteness" val="definite"/><feat att="grammaticalNumber" val="singular"/><feat att="case" val="genitiveCase"/>
<FormRepresentation> <feat att="writtenForm" val="jungletrommens"/> <feat att="inflectionalParadigm" val="MFG0076"/> <feat att="officiallyApproved" val="yes"/> <feat att="frequency" val="0.0"/></FormRepresentation></WordForm>
<WordForm><feat att="grammaticalGender" val="commonGender"/><feat att="definiteness" val="definite"/><feat att="grammaticalNumber" val="plural"/><feat att="case" val="unspecified"/>
<FormRepresentation> <feat att="writtenForm" val="jungletrommerne"/> <feat att="inflectionalParadigm" val="MFG0076"/> <feat att="officiallyApproved" val="yes"/> <feat att="frequency" val=".2321"/></FormRepresentation></WordForm>
<WordForm><feat att="grammaticalGender" val="commonGender"/><feat att="definiteness" val="definite"/><feat att="grammaticalNumber" val="plural"/><feat att="case" val="genitiveCase"/>
<FormRepresentation> <feat att="writtenForm" val="jungletrommernes"/> <feat att="inflectionalParadigm" val="MFG0076"/> <feat att="officiallyApproved" val="yes"/> <feat att="frequency" val="0.0"/></FormRepresentation></WordForm>
</LexicalEntry> 
<LexicalEntry><feat att="partOfSpeech" val="commonNoun"/> 
<feat att="id" val="GMU_journalindsigt_1"/> 
<feat att="morphologicalUnitId" val="JOURNALINDSIGT"/> 
<feat att="originalSource" val="DDO"/> 
<feat att="independentWord" val="yes"/> 
<feat att="decomposition" val="journal+indsigt"/> 
<Lemma><FormRepresentation> <feat att="writtenForm" val="journalindsigt"/> <feat att="officiallyApproved" val="yes"/> 
<feat att="joiningElement" val="Not analyzed"/> 
</FormRepresentation> </Lemma> 
<WordForm><feat att="grammaticalGender" val="commonGender"/><feat att="definiteness" val="indefinite"/><feat att="grammaticalNumber" val="singular"/><feat att="case" val="unspecified"/>
<FormRepresentation> <feat att="writtenForm" val="journalindsigt"/> <feat att="inflectionalParadigm" val="MFG0220"/> <feat att="officiallyApproved" val="yes"/> <feat att="frequency" val=".0714"/></FormRepresentation></WordForm>
<WordForm><feat att="grammaticalGender" val="commonGender"/><feat att="definiteness" val="indefinite"/><feat att="grammaticalNumber" val="singular"/><feat att="case" val="genitiveCase"/>
<FormRepresentation> <feat att="writtenForm" val="journalindsigts"/> <feat att="inflectionalParadigm" val="MFG0220"/> <feat att="officiallyApproved" val="yes"/> <feat att="frequency" val="0.0"/></FormRepresentation></WordForm>
<WordForm><feat att="grammaticalGender" val="commonGender"/><feat att="definiteness" val="definite"/><feat att="grammaticalNumber" val="singular"/><feat att="case" val="unspecified"/>
<FormRepresentation> <feat att="writtenForm" val="journalindsigten"/> <feat att="inflectionalParadigm" val="MFG0220"/> <feat att="officiallyApproved" val="yes"/> <feat att="frequency" val="0.0"/></FormRepresentation></WordForm>
<WordForm><feat att="grammaticalGender" val="commonGender"/><feat att="definiteness" val="definite"/><feat att="grammaticalNumber" val="singular"/><feat att="case" val="genitiveCase"/>
<FormRepresentation> <feat att="writtenForm" val="journalindsigtens"/> <feat att="inflectionalParadigm" val="MFG0220"/> <feat att="officiallyApproved" val="yes"/> <feat att="frequency" val="0.0"/></FormRepresentation></WordForm>
</LexicalEntry> 
<LexicalEntry><feat att="partOfSpeech" val="commonNoun"/> 
<feat att="id" val="GMU_jazzrestaurant_1"/> 
<feat att="morphologicalUnitId" val="JAZZRESTAURANT"/> 
<feat att="originalSource" val="DDO"/> 
<feat att="independentWord" val="yes"/> 
<feat att="decomposition" val="jazz+restaurant"/> 
<Lemma><FormRepresentation> <feat att="writtenForm" val="jazzrestaurant"/> <feat att="officiallyApproved" val="yes"/> 
<feat att="joiningElement" val="nil"/> 
<feat att="joiningElementResult" val="jazzrestaurant"/> 
</FormRepresentation> </Lemma> 
<WordForm><feat att="grammaticalGender" val="commonGender"/><feat att="definiteness" val="indefinite"/><feat att="grammaticalNumber" val="singular"/><feat att="case" val="unspecified"/>
<FormRepresentation> <feat att="writtenForm" val="jazzrestaurant"/> <feat att="inflectionalParadigm" val="MFG0016"/> <feat att="officiallyApproved" val="yes"/> <feat att="frequency" val=".0714"/></FormRepresentation></WordForm>
<WordForm><feat att="grammaticalGender" val="commonGender"/><feat att="definiteness" val="indefinite"/><feat att="grammaticalNumber" val="singular"/><feat att="case" val="genitiveCase"/>
<FormRepresentation> <feat att="writtenForm" val="jazzrestaurants"/> <feat att="inflectionalParadigm" val="MFG0016"/> <feat att="officiallyApproved" val="yes"/> <feat att="frequency" val="0.0"/></FormRepresentation></WordForm>
<WordForm><feat att="grammaticalGender" val="commonGender"/><feat att="definiteness" val="indefinite"/><feat att="grammaticalNumber" val="plural"/><feat att="case" val="unspecified"/>
<FormRepresentation> <feat att="writtenForm" val="jazzrestauranter"/> <feat att="inflectionalParadigm" val="MFG0016"/> <feat att="officiallyApproved" val="yes"/> <feat att="frequency" val="0.0"/></FormRepresentation></WordForm>
<WordForm><feat att="grammaticalGender" val="commonGender"/><feat att="definiteness" val="indefinite"/><feat att="grammaticalNumber" val="plural"/><feat att="case" val="genitiveCase"/>
<FormRepresentation> <feat att="writtenForm" val="jazzrestauranters"/> <feat att="inflectionalParadigm" val="MFG0016"/> <feat att="officiallyApproved" val="yes"/> <feat att="frequency" val="0.0"/></FormRepresentation></WordForm>
<WordForm><feat att="grammaticalGender" val="commonGender"/><feat att="definiteness" val="definite"/><feat att="grammaticalNumber" val="singular"/><feat att="case" val="unspecified"/>
<FormRepresentation> <feat att="writtenForm" val="jazzrestauranten"/> <feat att="inflectionalParadigm" val="MFG0016"/> <feat att="officiallyApproved" val="yes"/> <feat att="frequency" val="0.0"/></FormRepresentation></WordForm>
<WordForm><feat att="grammaticalGender" val="commonGender"/><feat att="definiteness" val="definite"/><feat att="grammaticalNumber" val="singular"/><feat att="case" val="genitiveCase"/>
<FormRepresentation> <feat att="writtenForm" val="jazzrestaurantens"/> <feat att="inflectionalParadigm" val="MFG0016"/> <feat att="officiallyApproved" val="yes"/> <feat att="frequency" val="0.0"/></FormRepresentation></WordForm>
<WordForm><feat att="grammaticalGender" val="commonGender"/><feat att="definiteness" val="definite"/><feat att="grammaticalNumber" val="plural"/><feat att="case" val="unspecified"/>
<FormRepresentation> <feat att="writtenForm" val="jazzrestauranterne"/> <feat att="inflectionalParadigm" val="MFG0016"/> <feat att="officiallyApproved" val="yes"/> <feat att="frequency" val="0.0"/></FormRepresentation></WordForm>
<WordForm><feat att="grammaticalGender" val="commonGender"/><feat att="definiteness" val="definite"/><feat att="grammaticalNumber" val="plural"/><feat att="case" val="genitiveCase"/>
<FormRepresentation> <feat att="writtenForm" val="jazzrestauranternes"/> <feat att="inflectionalParadigm" val="MFG0016"/> <feat att="officiallyApproved" val="yes"/> <feat att="frequency" val="0.0"/></FormRepresentation></WordForm>
</LexicalEntry> 
<LexicalEntry><feat att="partOfSpeech" val="commonNoun"/> 
<feat att="id" val="GMU_julepynt_1"/> 
<feat att="morphologicalUnitId" val="JULEPYNT"/> 
<feat att="originalSource" val="DDO"/> 
<feat att="independentWord" val="yes"/> 
<feat att="decomposition" val="jul+e+pynt"/> 
<Lemma><FormRepresentation> <feat att="writtenForm" val="julepynt"/> <feat att="officiallyApproved" val="yes"/> 
<feat att="joiningElement" val="nil"/> 
<feat att="joiningElementResult" val="julepynt"/> 
</FormRepresentation> </Lemma> 
<WordForm><feat att="grammaticalGender" val="commonGender"/><feat att="definiteness" val="indefinite"/><feat att="grammaticalNumber" val="singular"/><feat att="case" val="unspecified"/>
<FormRepresentation> <feat att="writtenForm" val="julepynt"/> <feat att="inflectionalParadigm" val="MFG0220"/> <feat att="officiallyApproved" val="yes"/> <feat att="frequency" val="1.125"/></FormRepresentation></WordForm>
<WordForm><feat att="grammaticalGender" val="commonGender"/><feat att="definiteness" val="indefinite"/><feat att="grammaticalNumber" val="singular"/><feat att="case" val="genitiveCase"/>
<FormRepresentation> <feat att="writtenForm" val="julepynts"/> <feat att="inflectionalParadigm" val="MFG0220"/> <feat att="officiallyApproved" val="yes"/> <feat att="frequency" val="0.0"/></FormRepresentation></WordForm>
<WordForm><feat att="grammaticalGender" val="commonGender"/><feat att="definiteness" val="definite"/><feat att="grammaticalNumber" val="singular"/><feat att="case" val="unspecified"/>
<FormRepresentation> <feat att="writtenForm" val="julepynten"/> <feat att="inflectionalParadigm" val="MFG0220"/> <feat att="officiallyApproved" val="yes"/> <feat att="frequency" val=".2143"/></FormRepresentation></WordForm>
<WordForm><feat att="grammaticalGender" val="commonGender"/><feat att="definiteness" val="definite"/><feat att="grammaticalNumber" val="singular"/><feat att="case" val="genitiveCase"/>
<FormRepresentation> <feat att="writtenForm" val="julepyntens"/> <feat att="inflectionalParadigm" val="MFG0220"/> <feat att="officiallyApproved" val="yes"/> <feat att="frequency" val="0.0"/></FormRepresentation></WordForm>
</LexicalEntry> 
<LexicalEntry><feat att="partOfSpeech" val="commonNoun"/> 
<feat att="id" val="GMU_jagerpilot_1"/> 
<feat att="morphologicalUnitId" val="JAGERPILOT"/> 
<feat att="originalSource" val="DDO"/> 
<feat att="independentWord" val="yes"/> 
<feat att="decomposition" val="jager+pilot"/> 
<Lemma><FormRepresentation> <feat att="writtenForm" val="jagerpilot"/> <feat att="officiallyApproved" val="yes"/> 
<feat att="joiningElement" val="nil"/> 
<feat att="joiningElementResult" val="jagerpilot"/> 
</FormRepresentation> </Lemma> 
<WordForm><feat att="grammaticalGender" val="commonGender"/><feat att="definiteness" val="indefinite"/><feat att="grammaticalNumber" val="singular"/><feat att="case" val="unspecified"/>
<FormRepresentation> <feat att="writtenForm" val="jagerpilot"/> <feat att="inflectionalParadigm" val="MFG0016"/> <feat att="officiallyApproved" val="yes"/> <feat att="frequency" val=".5"/></FormRepresentation></WordForm>
<WordForm><feat att="grammaticalGender" val="commonGender"/><feat att="definiteness" val="indefinite"/><feat att="grammaticalNumber" val="singular"/><feat att="case" val="genitiveCase"/>
<FormRepresentation> <feat att="writtenForm" val="jagerpilots"/> <feat att="inflectionalParadigm" val="MFG0016"/> <feat att="officiallyApproved" val="yes"/> <feat att="frequency" val="0.0"/></FormRepresentation></WordForm>
<WordForm><feat att="grammaticalGender" val="commonGender"/><feat att="definiteness" val="indefinite"/><feat att="grammaticalNumber" val="plural"/><feat att="case" val="unspecified"/>
<FormRepresentation> <feat att="writtenForm" val="jagerpiloter"/> <feat att="inflectionalParadigm" val="MFG0016"/> <feat att="officiallyApproved" val="yes"/> <feat att="frequency" val=".3214"/></FormRepresentation></WordForm>
<WordForm><feat att="grammaticalGender" val="commonGender"/><feat att="definiteness" val="indefinite"/><feat att="grammaticalNumber" val="plural"/><feat att="case" val="genitiveCase"/>
<FormRepresentation> <feat att="writtenForm" val="jagerpiloters"/> <feat att="inflectionalParadigm" val="MFG0016"/> <feat att="officiallyApproved" val="yes"/> <feat att="frequency" val="0.0"/></FormRepresentation></WordForm>
<WordForm><feat att="grammaticalGender" val="commonGender"/><feat att="definiteness" val="definite"/><feat att="grammaticalNumber" val="singular"/><feat att="case" val="unspecified"/>
<FormRepresentation> <feat att="writtenForm" val="jagerpiloten"/> <feat att="inflectionalParadigm" val="MFG0016"/> <feat att="officiallyApproved" val="yes"/> <feat att="frequency" val=".0536"/></FormRepresentation></WordForm>
<WordForm><feat att="grammaticalGender" val="commonGender"/><feat att="definiteness" val="definite"/><feat att="grammaticalNumber" val="singular"/><feat att="case" val="genitiveCase"/>
<FormRepresentation> <feat att="writtenForm" val="jagerpilotens"/> <feat att="inflectionalParadigm" val="MFG0016"/> <feat att="officiallyApproved" val="yes"/> <feat att="frequency" val=".0179"/></FormRepresentation></WordForm>
<WordForm><feat att="grammaticalGender" val="commonGender"/><feat att="definiteness" val="definite"/><feat att="grammaticalNumber" val="plural"/><feat att="case" val="unspecified"/>
<FormRepresentation> <feat att="writtenForm" val="jagerpiloterne"/> <feat att="inflectionalParadigm" val="MFG0016"/> <feat att="officiallyApproved" val="yes"/> <feat att="frequency" val="0.0"/></FormRepresentation></WordForm>
<WordForm><feat att="grammaticalGender" val="commonGender"/><feat att="definiteness" val="definite"/><feat att="grammaticalNumber" val="plural"/><feat att="case" val="genitiveCase"/>
<FormRepresentation> <feat att="writtenForm" val="jagerpiloternes"/> <feat att="inflectionalParadigm" val="MFG0016"/> <feat att="officiallyApproved" val="yes"/> <feat att="frequency" val="0.0"/></FormRepresentation></WordForm>
</LexicalEntry> 
<LexicalEntry><feat att="partOfSpeech" val="commonNoun"/> 
<feat att="id" val="GMU_jetpilot_1"/> 
<feat att="morphologicalUnitId" val="JETPILOT"/> 
<feat att="originalSource" val="DDO"/> 
<feat att="independentWord" val="yes"/> 
<feat att="decomposition" val="jet+pilot"/> 
<Lemma><FormRepresentation> <feat att="writtenForm" val="jetpilot"/> <feat att="officiallyApproved" val="yes"/> 
<feat att="joiningElement" val="nil"/> 
<feat att="joiningElementResult" val="jetpilot"/> 
</FormRepresentation> </Lemma> 
<WordForm><feat att="grammaticalGender" val="commonGender"/><feat att="definiteness" val="indefinite"/><feat att="grammaticalNumber" val="singular"/><feat att="case" val="unspecified"/>
<FormRepresentation> <feat att="writtenForm" val="jetpilot"/> <feat att="inflectionalParadigm" val="MFG0016"/> <feat att="officiallyApproved" val="yes"/> <feat att="frequency" val=".125"/></FormRepresentation></WordForm>
<WordForm><feat att="grammaticalGender" val="commonGender"/><feat att="definiteness" val="indefinite"/><feat att="grammaticalNumber" val="singular"/><feat att="case" val="genitiveCase"/>
<FormRepresentation> <feat att="writtenForm" val="jetpilots"/> <feat att="inflectionalParadigm" val="MFG0016"/> <feat att="officiallyApproved" val="yes"/> <feat att="frequency" val="0.0"/></FormRepresentation></WordForm>
<WordForm><feat att="grammaticalGender" val="commonGender"/><feat att="definiteness" val="indefinite"/><feat att="grammaticalNumber" val="plural"/><feat att="case" val="unspecified"/>
<FormRepresentation> <feat att="writtenForm" val="jetpiloter"/> <feat att="inflectionalParadigm" val="MFG0016"/> <feat att="officiallyApproved" val="yes"/> <feat att="frequency" val=".0357"/></FormRepresentation></WordForm>
<WordForm><feat att="grammaticalGender" val="commonGender"/><feat att="definiteness" val="indefinite"/><feat att="grammaticalNumber" val="plural"/><feat att="case" val="genitiveCase"/>
<FormRepresentation> <feat att="writtenForm" val="jetpiloters"/> <feat att="inflectionalParadigm" val="MFG0016"/> <feat att="officiallyApproved" val="yes"/> <feat att="frequency" val="0.0"/></FormRepresentation></WordForm>
<WordForm><feat att="grammaticalGender" val="commonGender"/><feat att="definiteness" val="definite"/><feat att="grammaticalNumber" val="singular"/><feat att="case" val="unspecified"/>
<FormRepresentation> <feat att="writtenForm" val="jetpiloten"/> <feat att="inflectionalParadigm" val="MFG0016"/> <feat att="officiallyApproved" val="yes"/> <feat att="frequency" val="0.0"/></FormRepresentation></WordForm>
<WordForm><feat att="grammaticalGender" val="commonGender"/><feat att="definiteness" val="definite"/><feat att="grammaticalNumber" val="singular"/><feat att="case" val="genitiveCase"/>
<FormRepresentation> <feat att="writtenForm" val="jetpilotens"/> <feat att="inflectionalParadigm" val="MFG0016"/> <feat att="officiallyApproved" val="yes"/> <feat att="frequency" val="0.0"/></FormRepresentation></WordForm>
<WordForm><feat att="grammaticalGender" val="commonGender"/><feat att="definiteness" val="definite"/><feat att="grammaticalNumber" val="plural"/><feat att="case" val="unspecified"/>
<FormRepresentation> <feat att="writtenForm" val="jetpiloterne"/> <feat att="inflectionalParadigm" val="MFG0016"/> <feat att="officiallyApproved" val="yes"/> <feat att="frequency" val="0.0"/></FormRepresentation></WordForm>
<WordForm><feat att="grammaticalGender" val="commonGender"/><feat att="definiteness" val="definite"/><feat att="grammaticalNumber" val="plural"/><feat att="case" val="genitiveCase"/>
<FormRepresentation> <feat att="writtenForm" val="jetpiloternes"/> <feat att="inflectionalParadigm" val="MFG0016"/> <feat att="officiallyApproved" val="yes"/> <feat att="frequency" val="0.0"/></FormRepresentation></WordForm>
</LexicalEntry> 
<LexicalEntry><feat att="partOfSpeech" val="commonNoun"/> 
<feat att="id" val="GMU_jagtslot_1"/> 
<feat att="morphologicalUnitId" val="JAGTSLOT"/> 
<feat att="originalSource" val="DDO"/> 
<feat att="independentWord" val="yes"/> 
<feat att="decomposition" val="jagt+slot"/> 
<Lemma><FormRepresentation> <feat att="writtenForm" val="jagtslot"/> <feat att="officiallyApproved" val="yes"/> 
<feat att="joiningElement" val="Not analyzed"/> 
</FormRepresentation> </Lemma> 
<WordForm><feat att="grammaticalGender" val="neuter"/><feat att="definiteness" val="indefinite"/><feat att="grammaticalNumber" val="singular"/><feat att="case" val="unspecified"/>
<FormRepresentation> <feat att="writtenForm" val="jagtslot"/> <feat att="inflectionalParadigm" val="MFG0099"/> <feat att="officiallyApproved" val="yes"/> <feat att="frequency" val=".1429"/></FormRepresentation></WordForm>
<WordForm><feat att="grammaticalGender" val="neuter"/><feat att="definiteness" val="indefinite"/><feat att="grammaticalNumber" val="singular"/><feat att="case" val="genitiveCase"/>
<FormRepresentation> <feat att="writtenForm" val="jagtslots"/> <feat att="inflectionalParadigm" val="MFG0099"/> <feat att="officiallyApproved" val="yes"/> <feat att="frequency" val="0.0"/></FormRepresentation></WordForm>
<WordForm><feat att="grammaticalGender" val="neuter"/><feat att="definiteness" val="indefinite"/><feat att="grammaticalNumber" val="plural"/><feat att="case" val="unspecified"/>
<FormRepresentation> <feat att="writtenForm" val="jagtslotte"/> <feat att="inflectionalParadigm" val="MFG0099"/> <feat att="officiallyApproved" val="yes"/> <feat att="frequency" val="0.0"/></FormRepresentation></WordForm>
<WordForm><feat att="grammaticalGender" val="neuter"/><feat att="definiteness" val="indefinite"/><feat att="grammaticalNumber" val="plural"/><feat att="case" val="genitiveCase"/>
<FormRepresentation> <feat att="writtenForm" val="jagtslottes"/> <feat att="inflectionalParadigm" val="MFG0099"/> <feat att="officiallyApproved" val="yes"/> <feat att="frequency" val="0.0"/></FormRepresentation></WordForm>
<WordForm><feat att="grammaticalGender" val="neuter"/><feat att="definiteness" val="definite"/><feat att="grammaticalNumber" val="singular"/><feat att="case" val="unspecified"/>
<FormRepresentation> <feat att="writtenForm" val="jagtslottet"/> <feat att="inflectionalParadigm" val="MFG0099"/> <feat att="officiallyApproved" val="yes"/> <feat att="frequency" val=".1071"/></FormRepresentation></WordForm>
<WordForm><feat att="grammaticalGender" val="neuter"/><feat att="definiteness" val="definite"/><feat att="grammaticalNumber" val="singular"/><feat att="case" val="genitiveCase"/>
<FormRepresentation> <feat att="writtenForm" val="jagtslottets"/> <feat att="inflectionalParadigm" val="MFG0099"/> <feat att="officiallyApproved" val="yes"/> <feat att="frequency" val="0.0"/></FormRepresentation></WordForm>
<WordForm><feat att="grammaticalGender" val="neuter"/><feat att="definiteness" val="definite"/><feat att="grammaticalNumber" val="plural"/><feat att="case" val="unspecified"/>
<FormRepresentation> <feat att="writtenForm" val="jagtslottene"/> <feat att="inflectionalParadigm" val="MFG0099"/> <feat att="officiallyApproved" val="yes"/> <feat att="frequency" val="0.0"/></FormRepresentation></WordForm>
<WordForm><feat att="grammaticalGender" val="neuter"/><feat att="definiteness" val="definite"/><feat att="grammaticalNumber" val="plural"/><feat att="case" val="genitiveCase"/>
<FormRepresentation> <feat att="writtenForm" val="jagtslottenes"/> <feat att="inflectionalParadigm" val="MFG0099"/> <feat att="officiallyApproved" val="yes"/> <feat att="frequency" val="0.0"/></FormRepresentation></WordForm>
</LexicalEntry> 
<LexicalEntry><feat att="partOfSpeech" val="commonNoun"/> 
<feat att="id" val="GMU_jødeharpe_1"/> 
<feat att="morphologicalUnitId" val="JØDEHARPE"/> 
<feat att="originalSource" val="DDO"/> 
<feat att="independentWord" val="yes"/> 
<feat att="decomposition" val="jøde+harpe"/> 
<Lemma><FormRepresentation> <feat att="writtenForm" val="jødeharpe"/> <feat att="officiallyApproved" val="yes"/> 
<feat att="joiningElement" val="nil"/> 
<feat att="joiningElementResult" val="jødeharpe"/> 
</FormRepresentation> </Lemma> 
<WordForm><feat att="grammaticalGender" val="commonGender"/><feat att="definiteness" val="indefinite"/><feat att="grammaticalNumber" val="singular"/><feat att="case" val="unspecified"/>
<FormRepresentation> <feat att="writtenForm" val="jødeharpe"/> <feat att="inflectionalParadigm" val="MFG0076"/> <feat att="officiallyApproved" val="yes"/> <feat att="frequency" val=".1071"/></FormRepresentation></WordForm>
<WordForm><feat att="grammaticalGender" val="commonGender"/><feat att="definiteness" val="indefinite"/><feat att="grammaticalNumber" val="singular"/><feat att="case" val="genitiveCase"/>
<FormRepresentation> <feat att="writtenForm" val="jødeharpes"/> <feat att="inflectionalParadigm" val="MFG0076"/> <feat att="officiallyApproved" val="yes"/> <feat att="frequency" val="0.0"/></FormRepresentation></WordForm>
<WordForm><feat att="grammaticalGender" val="commonGender"/><feat att="definiteness" val="indefinite"/><feat att="grammaticalNumber" val="plural"/><feat att="case" val="unspecified"/>
<FormRepresentation> <feat att="writtenForm" val="jødeharper"/> <feat att="inflectionalParadigm" val="MFG0076"/> <feat att="officiallyApproved" val="yes"/> <feat att="frequency" val="0.0"/></FormRepresentation></WordForm>
<WordForm><feat att="grammaticalGender" val="commonGender"/><feat att="definiteness" val="indefinite"/><feat att="grammaticalNumber" val="plural"/><feat att="case" val="genitiveCase"/>
<FormRepresentation> <feat att="writtenForm" val="jødeharpers"/> <feat att="inflectionalParadigm" val="MFG0076"/> <feat att="officiallyApproved" val="yes"/> <feat att="frequency" val="0.0"/></FormRepresentation></WordForm>
<WordForm><feat att="grammaticalGender" val="commonGender"/><feat att="definiteness" val="definite"/><feat att="grammaticalNumber" val="singular"/><feat att="case" val="unspecified"/>
<FormRepresentation> <feat att="writtenForm" val="jødeharpen"/> <feat att="inflectionalParadigm" val="MFG0076"/> <feat att="officiallyApproved" val="yes"/> <feat att="frequency" val="0.0"/></FormRepresentation></WordForm>
<WordForm><feat att="grammaticalGender" val="commonGender"/><feat att="definiteness" val="definite"/><feat att="grammaticalNumber" val="singular"/><feat att="case" val="genitiveCase"/>
<FormRepresentation> <feat att="writtenForm" val="jødeharpens"/> <feat att="inflectionalParadigm" val="MFG0076"/> <feat att="officiallyApproved" val="yes"/> <feat att="frequency" val="0.0"/></FormRepresentation></WordForm>
<WordForm><feat att="grammaticalGender" val="commonGender"/><feat att="definiteness" val="definite"/><feat att="grammaticalNumber" val="plural"/><feat att="case" val="unspecified"/>
<FormRepresentation> <feat att="writtenForm" val="jødeharperne"/> <feat att="inflectionalParadigm" val="MFG0076"/> <feat att="officiallyApproved" val="yes"/> <feat att="frequency" val="0.0"/></FormRepresentation></WordForm>
<WordForm><feat att="grammaticalGender" val="commonGender"/><feat att="definiteness" val="definite"/><feat att="grammaticalNumber" val="plural"/><feat att="case" val="genitiveCase"/>
<FormRepresentation> <feat att="writtenForm" val="jødeharpernes"/> <feat att="inflectionalParadigm" val="MFG0076"/> <feat att="officiallyApproved" val="yes"/> <feat att="frequency" val="0.0"/></FormRepresentation></WordForm>
</LexicalEntry> 
<LexicalEntry><feat att="partOfSpeech" val="commonNoun"/> 
<feat att="id" val="GMU_jordskorpe_1"/> 
<feat att="morphologicalUnitId" val="JORDSKORPE"/> 
<feat att="originalSource" val="DDO"/> 
<feat att="independentWord" val="yes"/> 
<feat att="decomposition" val="jord+skorpe"/> 
<Lemma><FormRepresentation> <feat att="writtenForm" val="jordskorpe"/> <feat att="officiallyApproved" val="yes"/> 
<feat att="joiningElement" val="nil"/> 
<feat att="joiningElementResult" val="jordskorpe"/> 
</FormRepresentation> </Lemma> 
<WordForm><feat att="grammaticalGender" val="commonGender"/><feat att="definiteness" val="indefinite"/><feat att="grammaticalNumber" val="singular"/><feat att="case" val="unspecified"/>
<FormRepresentation> <feat att="writtenForm" val="jordskorpe"/> <feat att="inflectionalParadigm" val="MFG0222"/> <feat att="officiallyApproved" val="yes"/> <feat att="frequency" val=".1429"/></FormRepresentation></WordForm>
<WordForm><feat att="grammaticalGender" val="commonGender"/><feat att="definiteness" val="indefinite"/><feat att="grammaticalNumber" val="singular"/><feat att="case" val="genitiveCase"/>
<FormRepresentation> <feat att="writtenForm" val="jordskorpes"/> <feat att="inflectionalParadigm" val="MFG0222"/> <feat att="officiallyApproved" val="yes"/> <feat att="frequency" val="0.0"/></FormRepresentation></WordForm>
<WordForm><feat att="grammaticalGender" val="commonGender"/><feat att="definiteness" val="definite"/><feat att="grammaticalNumber" val="singular"/><feat att="case" val="unspecified"/>
<FormRepresentation> <feat att="writtenForm" val="jordskorpen"/> <feat att="inflectionalParadigm" val="MFG0222"/> <feat att="officiallyApproved" val="yes"/> <feat att="frequency" val="1.3393"/></FormRepresentation></WordForm>
<WordForm><feat att="grammaticalGender" val="commonGender"/><feat att="definiteness" val="definite"/><feat att="grammaticalNumber" val="singular"/><feat att="case" val="genitiveCase"/>
<FormRepresentation> <feat att="writtenForm" val="jordskorpens"/> <feat att="inflectionalParadigm" val="MFG0222"/> <feat att="officiallyApproved" val="yes"/> <feat att="frequency" val=".3036"/></FormRepresentation></WordForm>
</LexicalEntry> 
<LexicalEntry><feat att="partOfSpeech" val="commonNoun"/> 
<feat att="id" val="GMU_jagtkniv_1"/> 
<feat att="morphologicalUnitId" val="JAGTKNIV"/> 
<feat att="originalSource" val="DDO"/> 
<feat att="independentWord" val="yes"/> 
<feat att="decomposition" val="jagt+kniv"/> 
<Lemma><FormRepresentation> <feat att="writtenForm" val="jagtkniv"/> <feat att="officiallyApproved" val="yes"/> 
<feat att="joiningElement" val="nil"/> 
<feat att="joiningElementResult" val="jagtkniv"/> 
</FormRepresentation> </Lemma> 
<WordForm><feat att="grammaticalGender" val="commonGender"/><feat att="definiteness" val="indefinite"/><feat att="grammaticalNumber" val="singular"/><feat att="case" val="unspecified"/>
<FormRepresentation> <feat att="writtenForm" val="jagtkniv"/> <feat att="inflectionalParadigm" val="MFG0014"/> <feat att="officiallyApproved" val="yes"/> <feat att="frequency" val=".0714"/></FormRepresentation></WordForm>
<WordForm><feat att="grammaticalGender" val="commonGender"/><feat att="definiteness" val="indefinite"/><feat att="grammaticalNumber" val="singular"/><feat att="case" val="genitiveCase"/>
<FormRepresentation> <feat att="writtenForm" val="jagtknivs"/> <feat att="inflectionalParadigm" val="MFG0014"/> <feat att="officiallyApproved" val="yes"/> <feat att="frequency" val="0.0"/></FormRepresentation></WordForm>
<WordForm><feat att="grammaticalGender" val="commonGender"/><feat att="definiteness" val="indefinite"/><feat att="grammaticalNumber" val="plural"/><feat att="case" val="unspecified"/>
<FormRepresentation> <feat att="writtenForm" val="jagtknive"/> <feat att="inflectionalParadigm" val="MFG0014"/> <feat att="officiallyApproved" val="yes"/> <feat att="frequency" val=".0357"/></FormRepresentation></WordForm>
<WordForm><feat att="grammaticalGender" val="commonGender"/><feat att="definiteness" val="indefinite"/><feat att="grammaticalNumber" val="plural"/><feat att="case" val="genitiveCase"/>
<FormRepresentation> <feat att="writtenForm" val="jagtknives"/> <feat att="inflectionalParadigm" val="MFG0014"/> <feat att="officiallyApproved" val="yes"/> <feat att="frequency" val="0.0"/></FormRepresentation></WordForm>
<WordForm><feat att="grammaticalGender" val="commonGender"/><feat att="definiteness" val="definite"/><feat att="grammaticalNumber" val="singular"/><feat att="case" val="unspecified"/>
<FormRepresentation> <feat att="writtenForm" val="jagtkniven"/> <feat att="inflectionalParadigm" val="MFG0014"/> <feat att="officiallyApproved" val="yes"/> <feat att="frequency" val="0.0"/></FormRepresentation></WordForm>
<WordForm><feat att="grammaticalGender" val="commonGender"/><feat att="definiteness" val="definite"/><feat att="grammaticalNumber" val="singular"/><feat att="case" val="genitiveCase"/>
<FormRepresentation> <feat att="writtenForm" val="jagtknivens"/> <feat att="inflectionalParadigm" val="MFG0014"/> <feat att="officiallyApproved" val="yes"/> <feat att="frequency" val="0.0"/></FormRepresentation></WordForm>
<WordForm><feat att="grammaticalGender" val="commonGender"/><feat att="definiteness" val="definite"/><feat att="grammaticalNumber" val="plural"/><feat att="case" val="unspecified"/>
<FormRepresentation> <feat att="writtenForm" val="jagtknivene"/> <feat att="inflectionalParadigm" val="MFG0014"/> <feat att="officiallyApproved" val="yes"/> <feat att="frequency" val="0.0"/></FormRepresentation></WordForm>
<WordForm><feat att="grammaticalGender" val="commonGender"/><feat att="definiteness" val="definite"/><feat att="grammaticalNumber" val="plural"/><feat att="case" val="genitiveCase"/>
<FormRepresentation> <feat att="writtenForm" val="jagtknivenes"/> <feat att="inflectionalParadigm" val="MFG0014"/> <feat att="officiallyApproved" val="yes"/> <feat att="frequency" val="0.0"/></FormRepresentation></WordForm>
</LexicalEntry> 
<LexicalEntry><feat att="partOfSpeech" val="commonNoun"/> 
<feat att="id" val="GMU_jernnagle_1"/> 
<feat att="morphologicalUnitId" val="JERNNAGLE"/> 
<feat att="originalSource" val="DDO"/> 
<feat att="independentWord" val="yes"/> 
<feat att="decomposition" val="jern+nagle"/> 
<Lemma><FormRepresentation> <feat att="writtenForm" val="jernnagle"/> <feat att="officiallyApproved" val="yes"/> 
<feat att="joiningElement" val="nil"/> 
<feat att="joiningElementResult" val="jernnagle"/> 
</FormRepresentation> </Lemma> 
<WordForm><feat att="grammaticalGender" val="commonGender"/><feat att="definiteness" val="indefinite"/><feat att="grammaticalNumber" val="singular"/><feat att="case" val="unspecified"/>
<FormRepresentation> <feat att="writtenForm" val="jernnagle"/> <feat att="inflectionalParadigm" val="MFG0076"/> <feat att="officiallyApproved" val="yes"/> <feat att="frequency" val="0.0"/></FormRepresentation></WordForm>
<WordForm><feat att="grammaticalGender" val="commonGender"/><feat att="definiteness" val="indefinite"/><feat att="grammaticalNumber" val="singular"/><feat att="case" val="genitiveCase"/>
<FormRepresentation> <feat att="writtenForm" val="jernnagles"/> <feat att="inflectionalParadigm" val="MFG0076"/> <feat att="officiallyApproved" val="yes"/> <feat att="frequency" val="0.0"/></FormRepresentation></WordForm>
<WordForm><feat att="grammaticalGender" val="commonGender"/><feat att="definiteness" val="indefinite"/><feat att="grammaticalNumber" val="plural"/><feat att="case" val="unspecified"/>
<FormRepresentation> <feat att="writtenForm" val="jernnagler"/> <feat att="inflectionalParadigm" val="MFG0076"/> <feat att="officiallyApproved" val="yes"/> <feat att="frequency" val=".0714"/></FormRepresentation></WordForm>
<WordForm><feat att="grammaticalGender" val="commonGender"/><feat att="definiteness" val="indefinite"/><feat att="grammaticalNumber" val="plural"/><feat att="case" val="genitiveCase"/>
<FormRepresentation> <feat att="writtenForm" val="jernnaglers"/> <feat att="inflectionalParadigm" val="MFG0076"/> <feat att="officiallyApproved" val="yes"/> <feat att="frequency" val="0.0"/></FormRepresentation></WordForm>
<WordForm><feat att="grammaticalGender" val="commonGender"/><feat att="definiteness" val="definite"/><feat att="grammaticalNumber" val="singular"/><feat att="case" val="unspecified"/>
<FormRepresentation> <feat att="writtenForm" val="jernnaglen"/> <feat att="inflectionalParadigm" val="MFG0076"/> <feat att="officiallyApproved" val="yes"/> <feat att="frequency" val="0.0"/></FormRepresentation></WordForm>
<WordForm><feat att="grammaticalGender" val="commonGender"/><feat att="definiteness" val="definite"/><feat att="grammaticalNumber" val="singular"/><feat att="case" val="genitiveCase"/>
<FormRepresentation> <feat att="writtenForm" val="jernnaglens"/> <feat att="inflectionalParadigm" val="MFG0076"/> <feat att="officiallyApproved" val="yes"/> <feat att="frequency" val="0.0"/></FormRepresentation></WordForm>
<WordForm><feat att="grammaticalGender" val="commonGender"/><feat att="definiteness" val="definite"/><feat att="grammaticalNumber" val="plural"/><feat att="case" val="unspecified"/>
<FormRepresentation> <feat att="writtenForm" val="jernnaglerne"/> <feat att="inflectionalParadigm" val="MFG0076"/> <feat att="officiallyApproved" val="yes"/> <feat att="frequency" val="0.0"/></FormRepresentation></WordForm>
<WordForm><feat att="grammaticalGender" val="commonGender"/><feat att="definiteness" val="definite"/><feat att="grammaticalNumber" val="plural"/><feat att="case" val="genitiveCase"/>
<FormRepresentation> <feat att="writtenForm" val="jernnaglernes"/> <feat att="inflectionalParadigm" val="MFG0076"/> <feat att="officiallyApproved" val="yes"/> <feat att="frequency" val="0.0"/></FormRepresentation></WordForm>
</LexicalEntry> 
<LexicalEntry><feat att="partOfSpeech" val="commonNoun"/> 
<feat att="id" val="GMU_jordkugle_1"/> 
<feat att="morphologicalUnitId" val="JORDKUGLE"/> 
<feat att="originalSource" val="DDO"/> 
<feat att="independentWord" val="yes"/> 
<feat att="decomposition" val="jord+kugle"/> 
<Lemma><FormRepresentation> <feat att="writtenForm" val="jordkugle"/> <feat att="officiallyApproved" val="yes"/> 
<feat att="joiningElement" val="nil"/> 
<feat att="joiningElementResult" val="jordkugle"/> 
</FormRepresentation> </Lemma> 
<WordForm><feat att="grammaticalGender" val="commonGender"/><feat att="definiteness" val="indefinite"/><feat att="grammaticalNumber" val="singular"/><feat att="case" val="unspecified"/>
<FormRepresentation> <feat att="writtenForm" val="jordkugle"/> <feat att="inflectionalParadigm" val="MFG0076"/> <feat att="officiallyApproved" val="yes"/> <feat att="frequency" val=".0357"/></FormRepresentation></WordForm>
<WordForm><feat att="grammaticalGender" val="commonGender"/><feat att="definiteness" val="indefinite"/><feat att="grammaticalNumber" val="singular"/><feat att="case" val="genitiveCase"/>
<FormRepresentation> <feat att="writtenForm" val="jordkugles"/> <feat att="inflectionalParadigm" val="MFG0076"/> <feat att="officiallyApproved" val="yes"/> <feat att="frequency" val="0.0"/></FormRepresentation></WordForm>
<WordForm><feat att="grammaticalGender" val="commonGender"/><feat att="definiteness" val="indefinite"/><feat att="grammaticalNumber" val="plural"/><feat att="case" val="unspecified"/>
<FormRepresentation> <feat att="writtenForm" val="jordkugler"/> <feat att="inflectionalParadigm" val="MFG0076"/> <feat att="officiallyApproved" val="yes"/> <feat att="frequency" val="0.0"/></FormRepresentation></WordForm>
<WordForm><feat att="grammaticalGender" val="commonGender"/><feat att="definiteness" val="indefinite"/><feat att="grammaticalNumber" val="plural"/><feat att="case" val="genitiveCase"/>
<FormRepresentation> <feat att="writtenForm" val="jordkuglers"/> <feat att="inflectionalParadigm" val="MFG0076"/> <feat att="officiallyApproved" val="yes"/> <feat att="frequency" val="0.0"/></FormRepresentation></WordForm>
<WordForm><feat att="grammaticalGender" val="commonGender"/><feat att="definiteness" val="definite"/><feat att="grammaticalNumber" val="singular"/><feat att="case" val="unspecified"/>
<FormRepresentation> <feat att="writtenForm" val="jordkuglen"/> <feat att="inflectionalParadigm" val="MFG0076"/> <feat att="officiallyApproved" val="yes"/> <feat att="frequency" val=".1071"/></FormRepresentation></WordForm>
<WordForm><feat att="grammaticalGender" val="commonGender"/><feat att="definiteness" val="definite"/><feat att="grammaticalNumber" val="singular"/><feat att="case" val="genitiveCase"/>
<FormRepresentation> <feat att="writtenForm" val="jordkuglens"/> <feat att="inflectionalParadigm" val="MFG0076"/> <feat att="officiallyApproved" val="yes"/> <feat att="frequency" val=".0536"/></FormRepresentation></WordForm>
<WordForm><feat att="grammaticalGender" val="commonGender"/><feat att="definiteness" val="definite"/><feat att="grammaticalNumber" val="plural"/><feat att="case" val="unspecified"/>
<FormRepresentation> <feat att="writtenForm" val="jordkuglerne"/> <feat att="inflectionalParadigm" val="MFG0076"/> <feat att="officiallyApproved" val="yes"/> <feat att="frequency" val="0.0"/></FormRepresentation></WordForm>
<WordForm><feat att="grammaticalGender" val="commonGender"/><feat att="definiteness" val="definite"/><feat att="grammaticalNumber" val="plural"/><feat att="case" val="genitiveCase"/>
<FormRepresentation> <feat att="writtenForm" val="jordkuglernes"/> <feat att="inflectionalParadigm" val="MFG0076"/> <feat att="officiallyApproved" val="yes"/> <feat att="frequency" val="0.0"/></FormRepresentation></WordForm>
</LexicalEntry> 
<LexicalEntry><feat att="partOfSpeech" val="commonNoun"/> 
<feat att="id" val="GMU_jernkugle_1"/> 
<feat att="morphologicalUnitId" val="JERNKUGLE"/> 
<feat att="originalSource" val="DDO"/> 
<feat att="independentWord" val="yes"/> 
<feat att="decomposition" val="jern+kugle"/> 
<Lemma><FormRepresentation> <feat att="writtenForm" val="jernkugle"/> <feat att="officiallyApproved" val="yes"/> 
<feat att="joiningElement" val="nil"/> 
<feat att="joiningElementResult" val="jernkugle"/> 
</FormRepresentation> </Lemma> 
<WordForm><feat att="grammaticalGender" val="commonGender"/><feat att="definiteness" val="indefinite"/><feat att="grammaticalNumber" val="singular"/><feat att="case" val="unspecified"/>
<FormRepresentation> <feat att="writtenForm" val="jernkugle"/> <feat att="inflectionalParadigm" val="MFG0076"/> <feat att="officiallyApproved" val="yes"/> <feat att="frequency" val="0.0"/></FormRepresentation></WordForm>
<WordForm><feat att="grammaticalGender" val="commonGender"/><feat att="definiteness" val="indefinite"/><feat att="grammaticalNumber" val="singular"/><feat att="case" val="genitiveCase"/>
<FormRepresentation> <feat att="writtenForm" val="jernkugles"/> <feat att="inflectionalParadigm" val="MFG0076"/> <feat att="officiallyApproved" val="yes"/> <feat att="frequency" val="0.0"/></FormRepresentation></WordForm>
<WordForm><feat att="grammaticalGender" val="commonGender"/><feat att="definiteness" val="indefinite"/><feat att="grammaticalNumber" val="plural"/><feat att="case" val="unspecified"/>
<FormRepresentation> <feat att="writtenForm" val="jernkugler"/> <feat att="inflectionalParadigm" val="MFG0076"/> <feat att="officiallyApproved" val="yes"/> <feat att="frequency" val=".0714"/></FormRepresentation></WordForm>
<WordForm><feat att="grammaticalGender" val="commonGender"/><feat att="definiteness" val="indefinite"/><feat att="grammaticalNumber" val="plural"/><feat att="case" val="genitiveCase"/>
<FormRepresentation> <feat att="writtenForm" val="jernkuglers"/> <feat att="inflectionalParadigm" val="MFG0076"/> <feat att="officiallyApproved" val="yes"/> <feat att="frequency" val="0.0"/></FormRepresentation></WordForm>
<WordForm><feat att="grammaticalGender" val="commonGender"/><feat att="definiteness" val="definite"/><feat att="grammaticalNumber" val="singular"/><feat att="case" val="unspecified"/>
<FormRepresentation> <feat att="writtenForm" val="jernkuglen"/> <feat att="inflectionalParadigm" val="MFG0076"/> <feat att="officiallyApproved" val="yes"/> <feat att="frequency" val="0.0"/></FormRepresentation></WordForm>
<WordForm><feat att="grammaticalGender" val="commonGender"/><feat att="definiteness" val="definite"/><feat att="grammaticalNumber" val="singular"/><feat att="case" val="genitiveCase"/>
<FormRepresentation> <feat att="writtenForm" val="jernkuglens"/> <feat att="inflectionalParadigm" val="MFG0076"/> <feat att="officiallyApproved" val="yes"/> <feat att="frequency" val="0.0"/></FormRepresentation></WordForm>
<WordForm><feat att="grammaticalGender" val="commonGender"/><feat att="definiteness" val="definite"/><feat att="grammaticalNumber" val="plural"/><feat att="case" val="unspecified"/>
<FormRepresentation> <feat att="writtenForm" val="jernkuglerne"/> <feat att="inflectionalParadigm" val="MFG0076"/> <feat att="officiallyApproved" val="yes"/> <feat att="frequency" val=".0179"/></FormRepresentation></WordForm>
<WordForm><feat att="grammaticalGender" val="commonGender"/><feat att="definiteness" val="definite"/><feat att="grammaticalNumber" val="plural"/><feat att="case" val="genitiveCase"/>
<FormRepresentation> <feat att="writtenForm" val="jernkuglernes"/> <feat att="inflectionalParadigm" val="MFG0076"/> <feat att="officiallyApproved" val="yes"/> <feat att="frequency" val="0.0"/></FormRepresentation></WordForm>
</LexicalEntry> 
<LexicalEntry><feat att="partOfSpeech" val="commonNoun"/> 
<feat att="id" val="GMU_jordbærsyltetøj_1"/> 
<feat att="morphologicalUnitId" val="JORDBÆRSYLTETØJ"/> 
<feat att="originalSource" val="DDO"/> 
<feat att="independentWord" val="yes"/> 
<feat att="decomposition" val="jordbær+syltetøj"/> 
<Lemma><FormRepresentation> <feat att="writtenForm" val="jordbærsyltetøj"/> <feat att="officiallyApproved" val="yes"/> 
<feat att="joiningElement" val="Not analyzed"/> 
</FormRepresentation> </Lemma> 
<WordForm><feat att="grammaticalGender" val="neuter"/><feat att="definiteness" val="indefinite"/><feat att="grammaticalNumber" val="singular"/><feat att="case" val="unspecified"/>
<FormRepresentation> <feat att="writtenForm" val="jordbærsyltetøj"/> <feat att="inflectionalParadigm" val="MFG0044"/> <feat att="officiallyApproved" val="yes"/> <feat att="frequency" val=".1964"/></FormRepresentation></WordForm>
<WordForm><feat att="grammaticalGender" val="neuter"/><feat att="definiteness" val="indefinite"/><feat att="grammaticalNumber" val="singular"/><feat att="case" val="genitiveCase"/>
<FormRepresentation> <feat att="writtenForm" val="jordbærsyltetøjs"/> <feat att="inflectionalParadigm" val="MFG0044"/> <feat att="officiallyApproved" val="yes"/> <feat att="frequency" val="0.0"/></FormRepresentation></WordForm>
<WordForm><feat att="grammaticalGender" val="neuter"/><feat att="definiteness" val="indefinite"/><feat att="grammaticalNumber" val="plural"/><feat att="case" val="unspecified"/>
<FormRepresentation> <feat att="writtenForm" val="jordbærsyltetøjer"/> <feat att="inflectionalParadigm" val="MFG0044"/> <feat att="officiallyApproved" val="yes"/> <feat att="frequency" val="0.0"/></FormRepresentation></WordForm>
<WordForm><feat att="grammaticalGender" val="neuter"/><feat att="definiteness" val="indefinite"/><feat att="grammaticalNumber" val="plural"/><feat att="case" val="genitiveCase"/>
<FormRepresentation> <feat att="writtenForm" val="jordbærsyltetøjers"/> <feat att="inflectionalParadigm" val="MFG0044"/> <feat att="officiallyApproved" val="yes"/> <feat att="frequency" val="0.0"/></FormRepresentation></WordForm>
<WordForm><feat att="grammaticalGender" val="neuter"/><feat att="definiteness" val="definite"/><feat att="grammaticalNumber" val="singular"/><feat att="case" val="unspecified"/>
<FormRepresentation> <feat att="writtenForm" val="jordbærsyltetøjet"/> <feat att="inflectionalParadigm" val="MFG0044"/> <feat att="officiallyApproved" val="yes"/> <feat att="frequency" val=".0179"/></FormRepresentation></WordForm>
<WordForm><feat att="grammaticalGender" val="neuter"/><feat att="definiteness" val="definite"/><feat att="grammaticalNumber" val="singular"/><feat att="case" val="genitiveCase"/>
<FormRepresentation> <feat att="writtenForm" val="jordbærsyltetøjets"/> <feat att="inflectionalParadigm" val="MFG0044"/> <feat att="officiallyApproved" val="yes"/> <feat att="frequency" val="0.0"/></FormRepresentation></WordForm>
<WordForm><feat att="grammaticalGender" val="neuter"/><feat att="definiteness" val="definite"/><feat att="grammaticalNumber" val="plural"/><feat att="case" val="unspecified"/>
<FormRepresentation> <feat att="writtenForm" val="jordbærsyltetøjerne"/> <feat att="inflectionalParadigm" val="MFG0044"/> <feat att="officiallyApproved" val="yes"/> <feat att="frequency" val="0.0"/></FormRepresentation></WordForm>
<WordForm><feat att="grammaticalGender" val="neuter"/><feat att="definiteness" val="definite"/><feat att="grammaticalNumber" val="plural"/><feat att="case" val="genitiveCase"/>
<FormRepresentation> <feat att="writtenForm" val="jordbærsyltetøjernes"/> <feat att="inflectionalParadigm" val="MFG0044"/> <feat att="officiallyApproved" val="yes"/> <feat att="frequency" val="0.0"/></FormRepresentation></WordForm>
</LexicalEntry> 
<LexicalEntry><feat att="partOfSpeech" val="commonNoun"/> 
<feat att="id" val="GMU_joggingtøj_1"/> 
<feat att="morphologicalUnitId" val="JOGGINGTØJ"/> 
<feat att="originalSource" val="DDO"/> 
<feat att="independentWord" val="yes"/> 
<feat att="decomposition" val="jogging+tøj"/> 
<Lemma><FormRepresentation> <feat att="writtenForm" val="joggingtøj"/> <feat att="officiallyApproved" val="yes"/> 
<feat att="joiningElement" val="nil"/> 
<feat att="joiningElementResult" val="joggingtøj"/> 
</FormRepresentation> </Lemma> 
<WordForm><feat att="grammaticalGender" val="neuter"/><feat att="definiteness" val="indefinite"/><feat att="grammaticalNumber" val="singular"/><feat att="case" val="unspecified"/>
<FormRepresentation> <feat att="writtenForm" val="joggingtøj"/> <feat att="inflectionalParadigm" val="MFG0221"/> <feat att="officiallyApproved" val="yes"/> <feat att="frequency" val=".625"/></FormRepresentation></WordForm>
<WordForm><feat att="grammaticalGender" val="neuter"/><feat att="definiteness" val="indefinite"/><feat att="grammaticalNumber" val="singular"/><feat att="case" val="genitiveCase"/>
<FormRepresentation> <feat att="writtenForm" val="joggingtøjs"/> <feat att="inflectionalParadigm" val="MFG0221"/> <feat att="officiallyApproved" val="yes"/> <feat att="frequency" val="0.0"/></FormRepresentation></WordForm>
<WordForm><feat att="grammaticalGender" val="neuter"/><feat att="definiteness" val="definite"/><feat att="grammaticalNumber" val="singular"/><feat att="case" val="unspecified"/>
<FormRepresentation> <feat att="writtenForm" val="joggingtøjet"/> <feat att="inflectionalParadigm" val="MFG0221"/> <feat att="officiallyApproved" val="yes"/> <feat att="frequency" val=".0179"/></FormRepresentation></WordForm>
<WordForm><feat att="grammaticalGender" val="neuter"/><feat att="definiteness" val="definite"/><feat att="grammaticalNumber" val="singular"/><feat att="case" val="genitiveCase"/>
<FormRepresentation> <feat att="writtenForm" val="joggingtøjets"/> <feat att="inflectionalParadigm" val="MFG0221"/> <feat att="officiallyApproved" val="yes"/> <feat att="frequency" val="0.0"/></FormRepresentation></WordForm>
</LexicalEntry> 
<LexicalEntry><feat att="partOfSpeech" val="commonNoun"/> 
<feat att="id" val="GMU_jetski_1"/> 
<feat att="morphologicalUnitId" val="JETSKI"/> 
<feat att="originalSource" val="DDO"/> 
<feat att="independentWord" val="yes"/> 
<feat att="decomposition" val="jet+ski"/> 
<Lemma><FormRepresentation> <feat att="writtenForm" val="jetski"/> <feat att="officiallyApproved" val="yes"/> 
<feat att="joiningElement" val="nil"/> 
<feat att="joiningElementResult" val="jetski"/> 
</FormRepresentation> </Lemma> 
<WordForm><feat att="grammaticalGender" val="commonGender"/><feat att="definiteness" val="indefinite"/><feat att="grammaticalNumber" val="singular"/><feat att="case" val="unspecified"/>
<FormRepresentation> <feat att="writtenForm" val="jetski"/> <feat att="inflectionalParadigm" val="MFG0011"/> <feat att="officiallyApproved" val="yes"/> <feat att="frequency" val=".0357"/></FormRepresentation></WordForm>
<WordForm><feat att="grammaticalGender" val="commonGender"/><feat att="definiteness" val="indefinite"/><feat att="grammaticalNumber" val="singular"/><feat att="case" val="genitiveCase"/>
<FormRepresentation> <feat att="writtenForm" val="jetskis"/> <feat att="inflectionalParadigm" val="MFG0011"/> <feat att="officiallyApproved" val="yes"/> <feat att="frequency" val="0.0"/></FormRepresentation></WordForm>
<WordForm><feat att="grammaticalGender" val="commonGender"/><feat att="definiteness" val="indefinite"/><feat att="grammaticalNumber" val="plural"/><feat att="case" val="unspecified"/>
<FormRepresentation> <feat att="writtenForm" val="jetski"/> <feat att="inflectionalParadigm" val="MFG0011"/> <feat att="officiallyApproved" val="yes"/> <feat att="frequency" val=".0357"/></FormRepresentation></WordForm>
<WordForm><feat att="grammaticalGender" val="commonGender"/><feat att="definiteness" val="indefinite"/><feat att="grammaticalNumber" val="plural"/><feat att="case" val="genitiveCase"/>
<FormRepresentation> <feat att="writtenForm" val="jetskis"/> <feat att="inflectionalParadigm" val="MFG0011"/> <feat att="officiallyApproved" val="yes"/> <feat att="frequency" val="0.0"/></FormRepresentation></WordForm>
<WordForm><feat att="grammaticalGender" val="commonGender"/><feat att="definiteness" val="definite"/><feat att="grammaticalNumber" val="singular"/><feat att="case" val="unspecified"/>
<FormRepresentation> <feat att="writtenForm" val="jetskien"/> <feat att="inflectionalParadigm" val="MFG0011"/> <feat att="officiallyApproved" val="yes"/> <feat att="frequency" val=".0179"/></FormRepresentation></WordForm>
<WordForm><feat att="grammaticalGender" val="commonGender"/><feat att="definiteness" val="definite"/><feat att="grammaticalNumber" val="singular"/><feat att="case" val="genitiveCase"/>
<FormRepresentation> <feat att="writtenForm" val="jetskiens"/> <feat att="inflectionalParadigm" val="MFG0011"/> <feat att="officiallyApproved" val="yes"/> <feat att="frequency" val="0.0"/></FormRepresentation></WordForm>
<WordForm><feat att="grammaticalGender" val="commonGender"/><feat att="definiteness" val="definite"/><feat att="grammaticalNumber" val="plural"/><feat att="case" val="unspecified"/>
<FormRepresentation> <feat att="writtenForm" val="jetskiene"/> <feat att="inflectionalParadigm" val="MFG0011"/> <feat att="officiallyApproved" val="yes"/> <feat att="frequency" val="0.0"/></FormRepresentation></WordForm>
<WordForm><feat att="grammaticalGender" val="commonGender"/><feat att="definiteness" val="definite"/><feat att="grammaticalNumber" val="plural"/><feat att="case" val="genitiveCase"/>
<FormRepresentation> <feat att="writtenForm" val="jetskienes"/> <feat att="inflectionalParadigm" val="MFG0011"/> <feat att="officiallyApproved" val="yes"/> <feat att="frequency" val="0.0"/></FormRepresentation></WordForm>
</LexicalEntry> 
<LexicalEntry><feat att="partOfSpeech" val="commonNoun"/> 
<feat att="id" val="GMU_jernnæve_1"/> 
<feat att="morphologicalUnitId" val="JERNNÆVE"/> 
<feat att="originalSource" val="DDO"/> 
<feat att="independentWord" val="yes"/> 
<Lemma><FormRepresentation> <feat att="writtenForm" val="jernnæve"/> <feat att="officiallyApproved" val="yes"/> 
<feat att="joiningElement" val="nil"/> 
<feat att="joiningElementResult" val="jernnæve"/> 
</FormRepresentation> </Lemma> 
<WordForm><feat att="grammaticalGender" val="commonGender"/><feat att="definiteness" val="indefinite"/><feat att="grammaticalNumber" val="singular"/><feat att="case" val="unspecified"/>
<FormRepresentation> <feat att="writtenForm" val="jernnæve"/> <feat att="inflectionalParadigm" val="MFG0076"/> <feat att="officiallyApproved" val="yes"/> <feat att="frequency" val=".25"/></FormRepresentation></WordForm>
<WordForm><feat att="grammaticalGender" val="commonGender"/><feat att="definiteness" val="indefinite"/><feat att="grammaticalNumber" val="singular"/><feat att="case" val="genitiveCase"/>
<FormRepresentation> <feat att="writtenForm" val="jernnæves"/> <feat att="inflectionalParadigm" val="MFG0076"/> <feat att="officiallyApproved" val="yes"/> <feat att="frequency" val="0.0"/></FormRepresentation></WordForm>
<WordForm><feat att="grammaticalGender" val="commonGender"/><feat att="definiteness" val="indefinite"/><feat att="grammaticalNumber" val="plural"/><feat att="case" val="unspecified"/>
<FormRepresentation> <feat att="writtenForm" val="jernnæver"/> <feat att="inflectionalParadigm" val="MFG0076"/> <feat att="officiallyApproved" val="yes"/> <feat att="frequency" val=".0179"/></FormRepresentation></WordForm>
<WordForm><feat att="grammaticalGender" val="commonGender"/><feat att="definiteness" val="indefinite"/><feat att="grammaticalNumber" val="plural"/><feat att="case" val="genitiveCase"/>
<FormRepresentation> <feat att="writtenForm" val="jernnævers"/> <feat att="inflectionalParadigm" val="MFG0076"/> <feat att="officiallyApproved" val="yes"/> <feat att="frequency" val="0.0"/></FormRepresentation></WordForm>
<WordForm><feat att="grammaticalGender" val="commonGender"/><feat att="definiteness" val="definite"/><feat att="grammaticalNumber" val="singular"/><feat att="case" val="unspecified"/>
<FormRepresentation> <feat att="writtenForm" val="jernnæven"/> <feat att="inflectionalParadigm" val="MFG0076"/> <feat att="officiallyApproved" val="yes"/> <feat att="frequency" val=".1071"/></FormRepresentation></WordForm>
<WordForm><feat att="grammaticalGender" val="commonGender"/><feat att="definiteness" val="definite"/><feat att="grammaticalNumber" val="singular"/><feat att="case" val="genitiveCase"/>
<FormRepresentation> <feat att="writtenForm" val="jernnævens"/> <feat att="inflectionalParadigm" val="MFG0076"/> <feat att="officiallyApproved" val="yes"/> <feat att="frequency" val="0.0"/></FormRepresentation></WordForm>
<WordForm><feat att="grammaticalGender" val="commonGender"/><feat att="definiteness" val="definite"/><feat att="grammaticalNumber" val="plural"/><feat att="case" val="unspecified"/>
<FormRepresentation> <feat att="writtenForm" val="jernnæverne"/> <feat att="inflectionalParadigm" val="MFG0076"/> <feat att="officiallyApproved" val="yes"/> <feat att="frequency" val="0.0"/></FormRepresentation></WordForm>
<WordForm><feat att="grammaticalGender" val="commonGender"/><feat att="definiteness" val="definite"/><feat att="grammaticalNumber" val="plural"/><feat att="case" val="genitiveCase"/>
<FormRepresentation> <feat att="writtenForm" val="jernnævernes"/> <feat att="inflectionalParadigm" val="MFG0076"/> <feat att="officiallyApproved" val="yes"/> <feat att="frequency" val="0.0"/></FormRepresentation></WordForm>
</LexicalEntry> 
<LexicalEntry><feat att="partOfSpeech" val="commonNoun"/> 
<feat att="id" val="GMU_jackpot_1"/> 
<feat att="morphologicalUnitId" val="JACKPOT"/> 
<feat att="originalSource" val="DDO"/> 
<feat att="independentWord" val="yes"/> 
<Lemma><FormRepresentation> <feat att="writtenForm" val="jackpot"/> <feat att="officiallyApproved" val="yes"/> 
<feat att="joiningElement" val="nil"/> 
<feat att="joiningElementResult" val="jackpot"/> 
</FormRepresentation> </Lemma> 
<WordForm><feat att="grammaticalGender" val="commonGender"/><feat att="definiteness" val="indefinite"/><feat att="grammaticalNumber" val="singular"/><feat att="case" val="unspecified"/>
<FormRepresentation> <feat att="writtenForm" val="jackpot"/> <feat att="inflectionalParadigm" val="MFG0238"/> <feat att="officiallyApproved" val="yes"/> <feat att="frequency" val="1.3571"/></FormRepresentation></WordForm>
<WordForm><feat att="grammaticalGender" val="commonGender"/><feat att="definiteness" val="indefinite"/><feat att="grammaticalNumber" val="singular"/><feat att="case" val="genitiveCase"/>
<FormRepresentation> <feat att="writtenForm" val="jackpots"/> <feat att="inflectionalParadigm" val="MFG0238"/> <feat att="officiallyApproved" val="yes"/> <feat att="frequency" val=".0179"/></FormRepresentation></WordForm>
<WordForm><feat att="grammaticalGender" val="commonGender"/><feat att="definiteness" val="definite"/><feat att="grammaticalNumber" val="singular"/><feat att="case" val="unspecified"/>
<FormRepresentation> <feat att="writtenForm" val="jackpotten"/> <feat att="inflectionalParadigm" val="MFG0238"/> <feat att="officiallyApproved" val="yes"/> <feat att="frequency" val=".0536"/></FormRepresentation></WordForm>
<WordForm><feat att="grammaticalGender" val="commonGender"/><feat att="definiteness" val="definite"/><feat att="grammaticalNumber" val="singular"/><feat att="case" val="genitiveCase"/>
<FormRepresentation> <feat att="writtenForm" val="jackpottens"/> <feat att="inflectionalParadigm" val="MFG0238"/> <feat att="officiallyApproved" val="yes"/> <feat att="frequency" val="0.0"/></FormRepresentation></WordForm>
</LexicalEntry> 
<LexicalEntry><feat att="partOfSpeech" val="commonNoun"/> 
<feat att="id" val="GMU_jordvarme_1"/> 
<feat att="morphologicalUnitId" val="JORDVARME"/> 
<feat att="originalSource" val="DDO"/> 
<feat att="independentWord" val="yes"/> 
<feat att="decomposition" val="jord+varme"/> 
<Lemma><FormRepresentation> <feat att="writtenForm" val="jordvarme"/> <feat att="officiallyApproved" val="yes"/> 
<feat att="joiningElement" val="nil"/> 
<feat att="joiningElementResult" val="jordvarme"/> 
</FormRepresentation> </Lemma> 
<WordForm><feat att="grammaticalGender" val="commonGender"/><feat att="definiteness" val="indefinite"/><feat att="grammaticalNumber" val="singular"/><feat att="case" val="unspecified"/>
<FormRepresentation> <feat att="writtenForm" val="jordvarme"/> <feat att="inflectionalParadigm" val="MFG0222"/> <feat att="officiallyApproved" val="yes"/> <feat att="frequency" val=".1964"/></FormRepresentation></WordForm>
<WordForm><feat att="grammaticalGender" val="commonGender"/><feat att="definiteness" val="indefinite"/><feat att="grammaticalNumber" val="singular"/><feat att="case" val="genitiveCase"/>
<FormRepresentation> <feat att="writtenForm" val="jordvarmes"/> <feat att="inflectionalParadigm" val="MFG0222"/> <feat att="officiallyApproved" val="yes"/> <feat att="frequency" val="0.0"/></FormRepresentation></WordForm>
<WordForm><feat att="grammaticalGender" val="commonGender"/><feat att="definiteness" val="definite"/><feat att="grammaticalNumber" val="singular"/><feat att="case" val="unspecified"/>
<FormRepresentation> <feat att="writtenForm" val="jordvarmen"/> <feat att="inflectionalParadigm" val="MFG0222"/> <feat att="officiallyApproved" val="yes"/> <feat att="frequency" val=".0536"/></FormRepresentation></WordForm>
<WordForm><feat att="grammaticalGender" val="commonGender"/><feat att="definiteness" val="definite"/><feat att="grammaticalNumber" val="singular"/><feat att="case" val="genitiveCase"/>
<FormRepresentation> <feat att="writtenForm" val="jordvarmens"/> <feat att="inflectionalParadigm" val="MFG0222"/> <feat att="officiallyApproved" val="yes"/> <feat att="frequency" val="0.0"/></FormRepresentation></WordForm>
</LexicalEntry> 
<LexicalEntry><feat att="partOfSpeech" val="commonNoun"/> 
<feat att="id" val="GMU_jernmeteorit_1"/> 
<feat att="morphologicalUnitId" val="JERNMETEORIT"/> 
<feat att="originalSource" val="DDO"/> 
<feat att="independentWord" val="yes"/> 
<feat att="decomposition" val="jern+meteorit"/> 
<Lemma><FormRepresentation> <feat att="writtenForm" val="jernmeteorit"/> <feat att="officiallyApproved" val="yes"/> 
<feat att="joiningElement" val="nil"/> 
<feat att="joiningElementResult" val="jernmeteorit"/> 
</FormRepresentation> </Lemma> 
<WordForm><feat att="grammaticalGender" val="commonGender"/><feat att="definiteness" val="indefinite"/><feat att="grammaticalNumber" val="singular"/><feat att="case" val="unspecified"/>
<FormRepresentation> <feat att="writtenForm" val="jernmeteorit"/> <feat att="inflectionalParadigm" val="MFG0096"/> <feat att="officiallyApproved" val="yes"/> <feat att="frequency" val=".0357"/></FormRepresentation></WordForm>
<WordForm><feat att="grammaticalGender" val="commonGender"/><feat att="definiteness" val="indefinite"/><feat att="grammaticalNumber" val="singular"/><feat att="case" val="genitiveCase"/>
<FormRepresentation> <feat att="writtenForm" val="jernmeteorits"/> <feat att="inflectionalParadigm" val="MFG0096"/> <feat att="officiallyApproved" val="yes"/> <feat att="frequency" val="0.0"/></FormRepresentation></WordForm>
<WordForm><feat att="grammaticalGender" val="commonGender"/><feat att="definiteness" val="indefinite"/><feat att="grammaticalNumber" val="plural"/><feat att="case" val="unspecified"/>
<FormRepresentation> <feat att="writtenForm" val="jernmeteoritter"/> <feat att="inflectionalParadigm" val="MFG0096"/> <feat att="officiallyApproved" val="yes"/> <feat att="frequency" val=".0714"/></FormRepresentation></WordForm>
<WordForm><feat att="grammaticalGender" val="commonGender"/><feat att="definiteness" val="indefinite"/><feat att="grammaticalNumber" val="plural"/><feat att="case" val="genitiveCase"/>
<FormRepresentation> <feat att="writtenForm" val="jernmeteoritters"/> <feat att="inflectionalParadigm" val="MFG0096"/> <feat att="officiallyApproved" val="yes"/> <feat att="frequency" val="0.0"/></FormRepresentation></WordForm>
<WordForm><feat att="grammaticalGender" val="commonGender"/><feat att="definiteness" val="definite"/><feat att="grammaticalNumber" val="singular"/><feat att="case" val="unspecified"/>
<FormRepresentation> <feat att="writtenForm" val="jernmeteoritten"/> <feat att="inflectionalParadigm" val="MFG0096"/> <feat att="officiallyApproved" val="yes"/> <feat att="frequency" val="0.0"/></FormRepresentation></WordForm>
<WordForm><feat att="grammaticalGender" val="commonGender"/><feat att="definiteness" val="definite"/><feat att="grammaticalNumber" val="singular"/><feat att="case" val="genitiveCase"/>
<FormRepresentation> <feat att="writtenForm" val="jernmeteorittens"/> <feat att="inflectionalParadigm" val="MFG0096"/> <feat att="officiallyApproved" val="yes"/> <feat att="frequency" val="0.0"/></FormRepresentation></WordForm>
<WordForm><feat att="grammaticalGender" val="commonGender"/><feat att="definiteness" val="definite"/><feat att="grammaticalNumber" val="plural"/><feat att="case" val="unspecified"/>
<FormRepresentation> <feat att="writtenForm" val="jernmeteoritterne"/> <feat att="inflectionalParadigm" val="MFG0096"/> <feat att="officiallyApproved" val="yes"/> <feat att="frequency" val="0.0"/></FormRepresentation></WordForm>
<WordForm><feat att="grammaticalGender" val="commonGender"/><feat att="definiteness" val="definite"/><feat att="grammaticalNumber" val="plural"/><feat att="case" val="genitiveCase"/>
<FormRepresentation> <feat att="writtenForm" val="jernmeteoritternes"/> <feat att="inflectionalParadigm" val="MFG0096"/> <feat att="officiallyApproved" val="yes"/> <feat att="frequency" val="0.0"/></FormRepresentation></WordForm>
</LexicalEntry> 
<LexicalEntry><feat att="partOfSpeech" val="commonNoun"/> 
<feat att="id" val="GMU_julevisit_1"/> 
<feat att="morphologicalUnitId" val="JULEVISIT"/> 
<feat att="originalSource" val="DDO"/> 
<feat att="independentWord" val="yes"/> 
<feat att="decomposition" val="jul+e+visit"/> 
<Lemma><FormRepresentation> <feat att="writtenForm" val="julevisit"/> <feat att="officiallyApproved" val="yes"/> 
<feat att="joiningElement" val="nil"/> 
<feat att="joiningElementResult" val="julevisit"/> 
</FormRepresentation> </Lemma> 
<WordForm><feat att="grammaticalGender" val="commonGender"/><feat att="definiteness" val="indefinite"/><feat att="grammaticalNumber" val="singular"/><feat att="case" val="unspecified"/>
<FormRepresentation> <feat att="writtenForm" val="julevisit"/> <feat att="inflectionalParadigm" val="MFG0096"/> <feat att="officiallyApproved" val="yes"/> <feat att="frequency" val=".0714"/></FormRepresentation></WordForm>
<WordForm><feat att="grammaticalGender" val="commonGender"/><feat att="definiteness" val="indefinite"/><feat att="grammaticalNumber" val="singular"/><feat att="case" val="genitiveCase"/>
<FormRepresentation> <feat att="writtenForm" val="julevisits"/> <feat att="inflectionalParadigm" val="MFG0096"/> <feat att="officiallyApproved" val="yes"/> <feat att="frequency" val="0.0"/></FormRepresentation></WordForm>
<WordForm><feat att="grammaticalGender" val="commonGender"/><feat att="definiteness" val="indefinite"/><feat att="grammaticalNumber" val="plural"/><feat att="case" val="unspecified"/>
<FormRepresentation> <feat att="writtenForm" val="julevisitter"/> <feat att="inflectionalParadigm" val="MFG0096"/> <feat att="officiallyApproved" val="yes"/> <feat att="frequency" val="0.0"/></FormRepresentation></WordForm>
<WordForm><feat att="grammaticalGender" val="commonGender"/><feat att="definiteness" val="indefinite"/><feat att="grammaticalNumber" val="plural"/><feat att="case" val="genitiveCase"/>
<FormRepresentation> <feat att="writtenForm" val="julevisitters"/> <feat att="inflectionalParadigm" val="MFG0096"/> <feat att="officiallyApproved" val="yes"/> <feat att="frequency" val="0.0"/></FormRepresentation></WordForm>
<WordForm><feat att="grammaticalGender" val="commonGender"/><feat att="definiteness" val="definite"/><feat att="grammaticalNumber" val="singular"/><feat att="case" val="unspecified"/>
<FormRepresentation> <feat att="writtenForm" val="julevisitten"/> <feat att="inflectionalParadigm" val="MFG0096"/> <feat att="officiallyApproved" val="yes"/> <feat att="frequency" val="0.0"/></FormRepresentation></WordForm>
<WordForm><feat att="grammaticalGender" val="commonGender"/><feat att="definiteness" val="definite"/><feat att="grammaticalNumber" val="singular"/><feat att="case" val="genitiveCase"/>
<FormRepresentation> <feat att="writtenForm" val="julevisittens"/> <feat att="inflectionalParadigm" val="MFG0096"/> <feat att="officiallyApproved" val="yes"/> <feat att="frequency" val="0.0"/></FormRepresentation></WordForm>
<WordForm><feat att="grammaticalGender" val="commonGender"/><feat att="definiteness" val="definite"/><feat att="grammaticalNumber" val="plural"/><feat att="case" val="unspecified"/>
<FormRepresentation> <feat att="writtenForm" val="julevisitterne"/> <feat att="inflectionalParadigm" val="MFG0096"/> <feat att="officiallyApproved" val="yes"/> <feat att="frequency" val="0.0"/></FormRepresentation></WordForm>
<WordForm><feat att="grammaticalGender" val="commonGender"/><feat att="definiteness" val="definite"/><feat att="grammaticalNumber" val="plural"/><feat att="case" val="genitiveCase"/>
<FormRepresentation> <feat att="writtenForm" val="julevisitternes"/> <feat att="inflectionalParadigm" val="MFG0096"/> <feat att="officiallyApproved" val="yes"/> <feat att="frequency" val="0.0"/></FormRepresentation></WordForm>
</LexicalEntry> 
<LexicalEntry><feat att="partOfSpeech" val="commonNoun"/> 
<feat att="id" val="GMU_jesuit_1"/> 
<feat att="morphologicalUnitId" val="JESUIT"/> 
<feat att="originalSource" val="DDO"/> 
<feat att="independentWord" val="yes"/> 
<Lemma><FormRepresentation> <feat att="writtenForm" val="jesuit"/> <feat att="officiallyApproved" val="yes"/> 
<feat att="joiningElement" val="nil"/> 
<feat att="joiningElementResult" val="jesuit"/> 
</FormRepresentation> </Lemma> 
<WordForm><feat att="grammaticalGender" val="commonGender"/><feat att="definiteness" val="indefinite"/><feat att="grammaticalNumber" val="singular"/><feat att="case" val="unspecified"/>
<FormRepresentation> <feat att="writtenForm" val="jesuit"/> <feat att="inflectionalParadigm" val="MFG0096"/> <feat att="officiallyApproved" val="yes"/> <feat att="frequency" val=".0357"/></FormRepresentation></WordForm>
<WordForm><feat att="grammaticalGender" val="commonGender"/><feat att="definiteness" val="indefinite"/><feat att="grammaticalNumber" val="singular"/><feat att="case" val="genitiveCase"/>
<FormRepresentation> <feat att="writtenForm" val="jesuits"/> <feat att="inflectionalParadigm" val="MFG0096"/> <feat att="officiallyApproved" val="yes"/> <feat att="frequency" val="0.0"/></FormRepresentation></WordForm>
<WordForm><feat att="grammaticalGender" val="commonGender"/><feat att="definiteness" val="indefinite"/><feat att="grammaticalNumber" val="plural"/><feat att="case" val="unspecified"/>
<FormRepresentation> <feat att="writtenForm" val="jesuitter"/> <feat att="inflectionalParadigm" val="MFG0096"/> <feat att="officiallyApproved" val="yes"/> <feat att="frequency" val=".0536"/></FormRepresentation></WordForm>
<WordForm><feat att="grammaticalGender" val="commonGender"/><feat att="definiteness" val="indefinite"/><feat att="grammaticalNumber" val="plural"/><feat att="case" val="genitiveCase"/>
<FormRepresentation> <feat att="writtenForm" val="jesuitters"/> <feat att="inflectionalParadigm" val="MFG0096"/> <feat att="officiallyApproved" val="yes"/> <feat att="frequency" val="0.0"/></FormRepresentation></WordForm>
<WordForm><feat att="grammaticalGender" val="commonGender"/><feat att="definiteness" val="definite"/><feat att="grammaticalNumber" val="singular"/><feat att="case" val="unspecified"/>
<FormRepresentation> <feat att="writtenForm" val="jesuitten"/> <feat att="inflectionalParadigm" val="MFG0096"/> <feat att="officiallyApproved" val="yes"/> <feat att="frequency" val="0.0"/></FormRepresentation></WordForm>
<WordForm><feat att="grammaticalGender" val="commonGender"/><feat att="definiteness" val="definite"/><feat att="grammaticalNumber" val="singular"/><feat att="case" val="genitiveCase"/>
<FormRepresentation> <feat att="writtenForm" val="jesuittens"/> <feat att="inflectionalParadigm" val="MFG0096"/> <feat att="officiallyApproved" val="yes"/> <feat att="frequency" val="0.0"/></FormRepresentation></WordForm>
<WordForm><feat att="grammaticalGender" val="commonGender"/><feat att="definiteness" val="definite"/><feat att="grammaticalNumber" val="plural"/><feat att="case" val="unspecified"/>
<FormRepresentation> <feat att="writtenForm" val="jesuitterne"/> <feat att="inflectionalParadigm" val="MFG0096"/> <feat att="officiallyApproved" val="yes"/> <feat att="frequency" val=".125"/></FormRepresentation></WordForm>
<WordForm><feat att="grammaticalGender" val="commonGender"/><feat att="definiteness" val="definite"/><feat att="grammaticalNumber" val="plural"/><feat att="case" val="genitiveCase"/>
<FormRepresentation> <feat att="writtenForm" val="jesuitternes"/> <feat att="inflectionalParadigm" val="MFG0096"/> <feat att="officiallyApproved" val="yes"/> <feat att="frequency" val=".0179"/></FormRepresentation></WordForm>
</LexicalEntry> 
<LexicalEntry><feat att="partOfSpeech" val="commonNoun"/> 
<feat att="id" val="GMU_jumpsuit_1"/> 
<feat att="morphologicalUnitId" val="JUMPSUIT"/> 
<feat att="originalSource" val="DDO"/> 
<feat att="independentWord" val="yes"/> 
<Lemma><FormRepresentation> <feat att="writtenForm" val="jumpsuit"/> <feat att="officiallyApproved" val="yes"/> 
<feat att="joiningElement" val="nil"/> 
<feat att="joiningElementResult" val="jumpsuit"/> 
</FormRepresentation> </Lemma> 
<WordForm><feat att="grammaticalGender" val="commonGender"/><feat att="definiteness" val="indefinite"/><feat att="grammaticalNumber" val="singular"/><feat att="case" val="unspecified"/>
<FormRepresentation> <feat att="writtenForm" val="jumpsuit"/> <feat att="inflectionalParadigm" val="MFG0263"/> <feat att="officiallyApproved" val="yes"/> <feat att="frequency" val=".0179"/></FormRepresentation></WordForm>
<WordForm><feat att="grammaticalGender" val="commonGender"/><feat att="definiteness" val="indefinite"/><feat att="grammaticalNumber" val="singular"/><feat att="case" val="genitiveCase"/>
<FormRepresentation> <feat att="writtenForm" val="jumpsuits"/> <feat att="inflectionalParadigm" val="MFG0263"/> <feat att="officiallyApproved" val="yes"/> <feat att="frequency" val=".1071"/></FormRepresentation></WordForm>
<WordForm><feat att="grammaticalGender" val="commonGender"/><feat att="definiteness" val="indefinite"/><feat att="grammaticalNumber" val="plural"/><feat att="case" val="unspecified"/>
<FormRepresentation> <feat att="writtenForm" val="jumpsuits"/> <feat att="inflectionalParadigm" val="MFG0263"/> <feat att="officiallyApproved" val="yes"/> <feat att="frequency" val=".1071"/></FormRepresentation></WordForm>
<WordForm><feat att="grammaticalGender" val="commonGender"/><feat att="definiteness" val="indefinite"/><feat att="grammaticalNumber" val="plural"/><feat att="case" val="genitiveCase"/>
<FormRepresentation> <feat att="writtenForm" val="jumpsuitses"/> <feat att="inflectionalParadigm" val="MFG0263"/> <feat att="officiallyApproved" val="no"/> <feat att="frequency" val="0.0"/></FormRepresentation><FormRepresentation> <feat att="writtenForm" val="jumpsuits's"/> <feat att="inflectionalParadigm" val="MFG0263"/> <feat att="officiallyApproved" val="no"/> <feat att="frequency" val="0.0"/></FormRepresentation><FormRepresentation> <feat att="writtenForm" val="jumpsuits'"/> <feat att="inflectionalParadigm" val="MFG0263"/> <feat att="officiallyApproved" val="yes"/> <feat att="frequency" val="0.0"/></FormRepresentation></WordForm>
<WordForm><feat att="grammaticalGender" val="commonGender"/><feat att="definiteness" val="definite"/><feat att="grammaticalNumber" val="singular"/><feat att="case" val="unspecified"/>
<FormRepresentation> <feat att="writtenForm" val="jumpsuiten"/> <feat att="inflectionalParadigm" val="MFG0263"/> <feat att="officiallyApproved" val="yes"/> <feat att="frequency" val="0.0"/></FormRepresentation></WordForm>
<WordForm><feat att="grammaticalGender" val="commonGender"/><feat att="definiteness" val="definite"/><feat att="grammaticalNumber" val="singular"/><feat att="case" val="genitiveCase"/>
<FormRepresentation> <feat att="writtenForm" val="jumpsuitens"/> <feat att="inflectionalParadigm" val="MFG0263"/> <feat att="officiallyApproved" val="yes"/> <feat att="frequency" val="0.0"/></FormRepresentation></WordForm>
<WordForm><feat att="grammaticalGender" val="commonGender"/><feat att="definiteness" val="definite"/><feat att="grammaticalNumber" val="plural"/><feat att="case" val="unspecified"/>
<FormRepresentation> <feat att="writtenForm" val="jumpsuitene"/> <feat att="inflectionalParadigm" val="MFG0263"/> <feat att="officiallyApproved" val="yes"/> <feat att="frequency" val="0.0"/></FormRepresentation></WordForm>
<WordForm><feat att="grammaticalGender" val="commonGender"/><feat att="definiteness" val="definite"/><feat att="grammaticalNumber" val="plural"/><feat att="case" val="genitiveCase"/>
<FormRepresentation> <feat att="writtenForm" val="jumpsuitenes"/> <feat att="inflectionalParadigm" val="MFG0263"/> <feat att="officiallyApproved" val="yes"/> <feat att="frequency" val="0.0"/></FormRepresentation></WordForm>
</LexicalEntry> 
<LexicalEntry><feat att="partOfSpeech" val="commonNoun"/> 
<feat att="id" val="GMU_jorddrot_1"/> 
<feat att="morphologicalUnitId" val="JORDDROT"/> 
<feat att="originalSource" val="DDO"/> 
<feat att="independentWord" val="yes"/> 
<feat att="decomposition" val="jord+drot"/> 
<Lemma><FormRepresentation> <feat att="writtenForm" val="jorddrot"/> <feat att="officiallyApproved" val="yes"/> 
<feat att="joiningElement" val="nil"/> 
<feat att="joiningElementResult" val="jorddrot"/> 
</FormRepresentation> </Lemma> 
<WordForm><feat att="grammaticalGender" val="commonGender"/><feat att="definiteness" val="indefinite"/><feat att="grammaticalNumber" val="singular"/><feat att="case" val="unspecified"/>
<FormRepresentation> <feat att="writtenForm" val="jorddrot"/> <feat att="inflectionalParadigm" val="MFG0096"/> <feat att="officiallyApproved" val="yes"/> <feat att="frequency" val=".0179"/></FormRepresentation></WordForm>
<WordForm><feat att="grammaticalGender" val="commonGender"/><feat att="definiteness" val="indefinite"/><feat att="grammaticalNumber" val="singular"/><feat att="case" val="genitiveCase"/>
<FormRepresentation> <feat att="writtenForm" val="jorddrots"/> <feat att="inflectionalParadigm" val="MFG0096"/> <feat att="officiallyApproved" val="yes"/> <feat att="frequency" val="0.0"/></FormRepresentation></WordForm>
<WordForm><feat att="grammaticalGender" val="commonGender"/><feat att="definiteness" val="indefinite"/><feat att="grammaticalNumber" val="plural"/><feat att="case" val="unspecified"/>
<FormRepresentation> <feat att="writtenForm" val="jorddrotter"/> <feat att="inflectionalParadigm" val="MFG0096"/> <feat att="officiallyApproved" val="yes"/> <feat att="frequency" val="0.0"/></FormRepresentation></WordForm>
<WordForm><feat att="grammaticalGender" val="commonGender"/><feat att="definiteness" val="indefinite"/><feat att="grammaticalNumber" val="plural"/><feat att="case" val="genitiveCase"/>
<FormRepresentation> <feat att="writtenForm" val="jorddrotters"/> <feat att="inflectionalParadigm" val="MFG0096"/> <feat att="officiallyApproved" val="yes"/> <feat att="frequency" val="0.0"/></FormRepresentation></WordForm>
<WordForm><feat att="grammaticalGender" val="commonGender"/><feat att="definiteness" val="definite"/><feat att="grammaticalNumber" val="singular"/><feat att="case" val="unspecified"/>
<FormRepresentation> <feat att="writtenForm" val="jorddrotten"/> <feat att="inflectionalParadigm" val="MFG0096"/> <feat att="officiallyApproved" val="yes"/> <feat att="frequency" val=".0179"/></FormRepresentation></WordForm>
<WordForm><feat att="grammaticalGender" val="commonGender"/><feat att="definiteness" val="definite"/><feat att="grammaticalNumber" val="singular"/><feat att="case" val="genitiveCase"/>
<FormRepresentation> <feat att="writtenForm" val="jorddrottens"/> <feat att="inflectionalParadigm" val="MFG0096"/> <feat att="officiallyApproved" val="yes"/> <feat att="frequency" val="0.0"/></FormRepresentation></WordForm>
<WordForm><feat att="grammaticalGender" val="commonGender"/><feat att="definiteness" val="definite"/><feat att="grammaticalNumber" val="plural"/><feat att="case" val="unspecified"/>
<FormRepresentation> <feat att="writtenForm" val="jorddrotterne"/> <feat att="inflectionalParadigm" val="MFG0096"/> <feat att="officiallyApproved" val="yes"/> <feat att="frequency" val="0.0"/></FormRepresentation></WordForm>
<WordForm><feat att="grammaticalGender" val="commonGender"/><feat att="definiteness" val="definite"/><feat att="grammaticalNumber" val="plural"/><feat att="case" val="genitiveCase"/>
<FormRepresentation> <feat att="writtenForm" val="jorddrotternes"/> <feat att="inflectionalParadigm" val="MFG0096"/> <feat att="officiallyApproved" val="yes"/> <feat att="frequency" val="0.0"/></FormRepresentation></WordForm>
</LexicalEntry> 
<LexicalEntry><feat att="partOfSpeech" val="commonNoun"/> 
<feat att="id" val="GMU_jordart_1"/> 
<feat att="morphologicalUnitId" val="JORDART"/> 
<feat att="originalSource" val="DDO"/> 
<feat att="independentWord" val="yes"/> 
<feat att="decomposition" val="jord+art"/> 
<Lemma><FormRepresentation> <feat att="writtenForm" val="jordart"/> <feat att="officiallyApproved" val="yes"/> 
<feat att="joiningElement" val="nil"/> 
<feat att="joiningElementResult" val="jordart"/> 
</FormRepresentation> </Lemma> 
<WordForm><feat att="grammaticalGender" val="commonGender"/><feat att="definiteness" val="indefinite"/><feat att="grammaticalNumber" val="singular"/><feat att="case" val="unspecified"/>
<FormRepresentation> <feat att="writtenForm" val="jordart"/> <feat att="inflectionalParadigm" val="MFG0016"/> <feat att="officiallyApproved" val="yes"/> <feat att="frequency" val=".0179"/></FormRepresentation></WordForm>
<WordForm><feat att="grammaticalGender" val="commonGender"/><feat att="definiteness" val="indefinite"/><feat att="grammaticalNumber" val="singular"/><feat att="case" val="genitiveCase"/>
<FormRepresentation> <feat att="writtenForm" val="jordarts"/> <feat att="inflectionalParadigm" val="MFG0016"/> <feat att="officiallyApproved" val="yes"/> <feat att="frequency" val="0.0"/></FormRepresentation></WordForm>
<WordForm><feat att="grammaticalGender" val="commonGender"/><feat att="definiteness" val="indefinite"/><feat att="grammaticalNumber" val="plural"/><feat att="case" val="unspecified"/>
<FormRepresentation> <feat att="writtenForm" val="jordarter"/> <feat att="inflectionalParadigm" val="MFG0016"/> <feat att="officiallyApproved" val="yes"/> <feat att="frequency" val=".125"/></FormRepresentation></WordForm>
<WordForm><feat att="grammaticalGender" val="commonGender"/><feat att="definiteness" val="indefinite"/><feat att="grammaticalNumber" val="plural"/><feat att="case" val="genitiveCase"/>
<FormRepresentation> <feat att="writtenForm" val="jordarters"/> <feat att="inflectionalParadigm" val="MFG0016"/> <feat att="officiallyApproved" val="yes"/> <feat att="frequency" val=".0179"/></FormRepresentation></WordForm>
<WordForm><feat att="grammaticalGender" val="commonGender"/><feat att="definiteness" val="definite"/><feat att="grammaticalNumber" val="singular"/><feat att="case" val="unspecified"/>
<FormRepresentation> <feat att="writtenForm" val="jordarten"/> <feat att="inflectionalParadigm" val="MFG0016"/> <feat att="officiallyApproved" val="yes"/> <feat att="frequency" val="0.0"/></FormRepresentation></WordForm>
<WordForm><feat att="grammaticalGender" val="commonGender"/><feat att="definiteness" val="definite"/><feat att="grammaticalNumber" val="singular"/><feat att="case" val="genitiveCase"/>
<FormRepresentation> <feat att="writtenForm" val="jordartens"/> <feat att="inflectionalParadigm" val="MFG0016"/> <feat att="officiallyApproved" val="yes"/> <feat att="frequency" val="0.0"/></FormRepresentation></WordForm>
<WordForm><feat att="grammaticalGender" val="commonGender"/><feat att="definiteness" val="definite"/><feat att="grammaticalNumber" val="plural"/><feat att="case" val="unspecified"/>
<FormRepresentation> <feat att="writtenForm" val="jordarterne"/> <feat att="inflectionalParadigm" val="MFG0016"/> <feat att="officiallyApproved" val="yes"/> <feat att="frequency" val="0.0"/></FormRepresentation></WordForm>
<WordForm><feat att="grammaticalGender" val="commonGender"/><feat att="definiteness" val="definite"/><feat att="grammaticalNumber" val="plural"/><feat att="case" val="genitiveCase"/>
<FormRepresentation> <feat att="writtenForm" val="jordarternes"/> <feat att="inflectionalParadigm" val="MFG0016"/> <feat att="officiallyApproved" val="yes"/> <feat att="frequency" val=".0179"/></FormRepresentation></WordForm>
</LexicalEntry> 
<LexicalEntry><feat att="partOfSpeech" val="commonNoun"/> 
<feat att="id" val="GMU_julekoncert_1"/> 
<feat att="morphologicalUnitId" val="JULEKONCERT"/> 
<feat att="originalSource" val="DDO"/> 
<feat att="independentWord" val="yes"/> 
<feat att="decomposition" val="jul+e+koncert"/> 
<Lemma><FormRepresentation> <feat att="writtenForm" val="julekoncert"/> <feat att="officiallyApproved" val="yes"/> 
<feat att="joiningElement" val="nil"/> 
<feat att="joiningElementResult" val="julekoncert"/> 
</FormRepresentation> </Lemma> 
<WordForm><feat att="grammaticalGender" val="commonGender"/><feat att="definiteness" val="indefinite"/><feat att="grammaticalNumber" val="singular"/><feat att="case" val="unspecified"/>
<FormRepresentation> <feat att="writtenForm" val="julekoncert"/> <feat att="inflectionalParadigm" val="MFG0016"/> <feat att="officiallyApproved" val="yes"/> <feat att="frequency" val=".2679"/></FormRepresentation></WordForm>
<WordForm><feat att="grammaticalGender" val="commonGender"/><feat att="definiteness" val="indefinite"/><feat att="grammaticalNumber" val="singular"/><feat att="case" val="genitiveCase"/>
<FormRepresentation> <feat att="writtenForm" val="julekoncerts"/> <feat att="inflectionalParadigm" val="MFG0016"/> <feat att="officiallyApproved" val="yes"/> <feat att="frequency" val="0.0"/></FormRepresentation></WordForm>
<WordForm><feat att="grammaticalGender" val="commonGender"/><feat att="definiteness" val="indefinite"/><feat att="grammaticalNumber" val="plural"/><feat att="case" val="unspecified"/>
<FormRepresentation> <feat att="writtenForm" val="julekoncerter"/> <feat att="inflectionalParadigm" val="MFG0016"/> <feat att="officiallyApproved" val="yes"/> <feat att="frequency" val=".0714"/></FormRepresentation></WordForm>
<WordForm><feat att="grammaticalGender" val="commonGender"/><feat att="definiteness" val="indefinite"/><feat att="grammaticalNumber" val="plural"/><feat att="case" val="genitiveCase"/>
<FormRepresentation> <feat att="writtenForm" val="julekoncerters"/> <feat att="inflectionalParadigm" val="MFG0016"/> <feat att="officiallyApproved" val="yes"/> <feat att="frequency" val="0.0"/></FormRepresentation></WordForm>
<WordForm><feat att="grammaticalGender" val="commonGender"/><feat att="definiteness" val="definite"/><feat att="grammaticalNumber" val="singular"/><feat att="case" val="unspecified"/>
<FormRepresentation> <feat att="writtenForm" val="julekoncerten"/> <feat att="inflectionalParadigm" val="MFG0016"/> <feat att="officiallyApproved" val="yes"/> <feat att="frequency" val=".0893"/></FormRepresentation></WordForm>
<WordForm><feat att="grammaticalGender" val="commonGender"/><feat att="definiteness" val="definite"/><feat att="grammaticalNumber" val="singular"/><feat att="case" val="genitiveCase"/>
<FormRepresentation> <feat att="writtenForm" val="julekoncertens"/> <feat att="inflectionalParadigm" val="MFG0016"/> <feat att="officiallyApproved" val="yes"/> <feat att="frequency" val="0.0"/></FormRepresentation></WordForm>
<WordForm><feat att="grammaticalGender" val="commonGender"/><feat att="definiteness" val="definite"/><feat att="grammaticalNumber" val="plural"/><feat att="case" val="unspecified"/>
<FormRepresentation> <feat att="writtenForm" val="julekoncerterne"/> <feat att="inflectionalParadigm" val="MFG0016"/> <feat att="officiallyApproved" val="yes"/> <feat att="frequency" val="0.0"/></FormRepresentation></WordForm>
<WordForm><feat att="grammaticalGender" val="commonGender"/><feat att="definiteness" val="definite"/><feat att="grammaticalNumber" val="plural"/><feat att="case" val="genitiveCase"/>
<FormRepresentation> <feat att="writtenForm" val="julekoncerternes"/> <feat att="inflectionalParadigm" val="MFG0016"/> <feat att="officiallyApproved" val="yes"/> <feat att="frequency" val="0.0"/></FormRepresentation></WordForm>
</LexicalEntry> 
<LexicalEntry><feat att="partOfSpeech" val="commonNoun"/> 
<feat att="id" val="GMU_jernbarre_1"/> 
<feat att="morphologicalUnitId" val="JERNBARRE"/> 
<feat att="originalSource" val="DDO"/> 
<feat att="independentWord" val="yes"/> 
<feat att="decomposition" val="jern+barre"/> 
<Lemma><FormRepresentation> <feat att="writtenForm" val="jernbarre"/> <feat att="officiallyApproved" val="yes"/> 
<feat att="joiningElement" val="nil"/> 
<feat att="joiningElementResult" val="jernbarre"/> 
</FormRepresentation> </Lemma> 
<WordForm><feat att="grammaticalGender" val="commonGender"/><feat att="definiteness" val="indefinite"/><feat att="grammaticalNumber" val="singular"/><feat att="case" val="unspecified"/>
<FormRepresentation> <feat att="writtenForm" val="jernbarre"/> <feat att="inflectionalParadigm" val="MFG0076"/> <feat att="officiallyApproved" val="yes"/> <feat att="frequency" val="0.0"/></FormRepresentation></WordForm>
<WordForm><feat att="grammaticalGender" val="commonGender"/><feat att="definiteness" val="indefinite"/><feat att="grammaticalNumber" val="singular"/><feat att="case" val="genitiveCase"/>
<FormRepresentation> <feat att="writtenForm" val="jernbarres"/> <feat att="inflectionalParadigm" val="MFG0076"/> <feat att="officiallyApproved" val="yes"/> <feat att="frequency" val="0.0"/></FormRepresentation></WordForm>
<WordForm><feat att="grammaticalGender" val="commonGender"/><feat att="definiteness" val="indefinite"/><feat att="grammaticalNumber" val="plural"/><feat att="case" val="unspecified"/>
<FormRepresentation> <feat att="writtenForm" val="jernbarrer"/> <feat att="inflectionalParadigm" val="MFG0076"/> <feat att="officiallyApproved" val="yes"/> <feat att="frequency" val="0.0"/></FormRepresentation></WordForm>
<WordForm><feat att="grammaticalGender" val="commonGender"/><feat att="definiteness" val="indefinite"/><feat att="grammaticalNumber" val="plural"/><feat att="case" val="genitiveCase"/>
<FormRepresentation> <feat att="writtenForm" val="jernbarrers"/> <feat att="inflectionalParadigm" val="MFG0076"/> <feat att="officiallyApproved" val="yes"/> <feat att="frequency" val="0.0"/></FormRepresentation></WordForm>
<WordForm><feat att="grammaticalGender" val="commonGender"/><feat att="definiteness" val="definite"/><feat att="grammaticalNumber" val="singular"/><feat att="case" val="unspecified"/>
<FormRepresentation> <feat att="writtenForm" val="jernbarren"/> <feat att="inflectionalParadigm" val="MFG0076"/> <feat att="officiallyApproved" val="yes"/> <feat att="frequency" val="0.0"/></FormRepresentation></WordForm>
<WordForm><feat att="grammaticalGender" val="commonGender"/><feat att="definiteness" val="definite"/><feat att="grammaticalNumber" val="singular"/><feat att="case" val="genitiveCase"/>
<FormRepresentation> <feat att="writtenForm" val="jernbarrens"/> <feat att="inflectionalParadigm" val="MFG0076"/> <feat att="officiallyApproved" val="yes"/> <feat att="frequency" val="0.0"/></FormRepresentation></WordForm>
<WordForm><feat att="grammaticalGender" val="commonGender"/><feat att="definiteness" val="definite"/><feat att="grammaticalNumber" val="plural"/><feat att="case" val="unspecified"/>
<FormRepresentation> <feat att="writtenForm" val="jernbarrerne"/> <feat att="inflectionalParadigm" val="MFG0076"/> <feat att="officiallyApproved" val="yes"/> <feat att="frequency" val="0.0"/></FormRepresentation></WordForm>
<WordForm><feat att="grammaticalGender" val="commonGender"/><feat att="definiteness" val="definite"/><feat att="grammaticalNumber" val="plural"/><feat att="case" val="genitiveCase"/>
<FormRepresentation> <feat att="writtenForm" val="jernbarrernes"/> <feat att="inflectionalParadigm" val="MFG0076"/> <feat att="officiallyApproved" val="yes"/> <feat att="frequency" val="0.0"/></FormRepresentation></WordForm>
</LexicalEntry> 
<LexicalEntry><feat att="partOfSpeech" val="commonNoun"/> 
<feat att="id" val="GMU_jasminblomst_1"/> 
<feat att="morphologicalUnitId" val="JASMINBLOMST"/> 
<feat att="originalSource" val="DDO"/> 
<feat att="independentWord" val="yes"/> 
<feat att="decomposition" val="jasmin+blomst"/> 
<Lemma><FormRepresentation> <feat att="writtenForm" val="jasminblomst"/> <feat att="officiallyApproved" val="yes"/> 
<feat att="joiningElement" val="Not analyzed"/> 
</FormRepresentation> </Lemma> 
<WordForm><feat att="grammaticalGender" val="commonGender"/><feat att="definiteness" val="indefinite"/><feat att="grammaticalNumber" val="singular"/><feat att="case" val="unspecified"/>
<FormRepresentation> <feat att="writtenForm" val="jasminblomst"/> <feat att="inflectionalParadigm" val="MFG0016"/> <feat att="officiallyApproved" val="yes"/> <feat att="frequency" val="0.0"/></FormRepresentation></WordForm>
<WordForm><feat att="grammaticalGender" val="commonGender"/><feat att="definiteness" val="indefinite"/><feat att="grammaticalNumber" val="singular"/><feat att="case" val="genitiveCase"/>
<FormRepresentation> <feat att="writtenForm" val="jasminblomsts"/> <feat att="inflectionalParadigm" val="MFG0016"/> <feat att="officiallyApproved" val="yes"/> <feat att="frequency" val="0.0"/></FormRepresentation></WordForm>
<WordForm><feat att="grammaticalGender" val="commonGender"/><feat att="definiteness" val="indefinite"/><feat att="grammaticalNumber" val="plural"/><feat att="case" val="unspecified"/>
<FormRepresentation> <feat att="writtenForm" val="jasminblomster"/> <feat att="inflectionalParadigm" val="MFG0016"/> <feat att="officiallyApproved" val="yes"/> <feat att="frequency" val="0.0"/></FormRepresentation></WordForm>
<WordForm><feat att="grammaticalGender" val="commonGender"/><feat att="definiteness" val="indefinite"/><feat att="grammaticalNumber" val="plural"/><feat att="case" val="genitiveCase"/>
<FormRepresentation> <feat att="writtenForm" val="jasminblomsters"/> <feat att="inflectionalParadigm" val="MFG0016"/> <feat att="officiallyApproved" val="yes"/> <feat att="frequency" val="0.0"/></FormRepresentation></WordForm>
<WordForm><feat att="grammaticalGender" val="commonGender"/><feat att="definiteness" val="definite"/><feat att="grammaticalNumber" val="singular"/><feat att="case" val="unspecified"/>
<FormRepresentation> <feat att="writtenForm" val="jasminblomsten"/> <feat att="inflectionalParadigm" val="MFG0016"/> <feat att="officiallyApproved" val="yes"/> <feat att="frequency" val="0.0"/></FormRepresentation></WordForm>
<WordForm><feat att="grammaticalGender" val="commonGender"/><feat att="definiteness" val="definite"/><feat att="grammaticalNumber" val="singular"/><feat att="case" val="genitiveCase"/>
<FormRepresentation> <feat att="writtenForm" val="jasminblomstens"/> <feat att="inflectionalParadigm" val="MFG0016"/> <feat att="officiallyApproved" val="yes"/> <feat att="frequency" val="0.0"/></FormRepresentation></WordForm>
<WordForm><feat att="grammaticalGender" val="commonGender"/><feat att="definiteness" val="definite"/><feat att="grammaticalNumber" val="plural"/><feat att="case" val="unspecified"/>
<FormRepresentation> <feat att="writtenForm" val="jasminblomsterne"/> <feat att="inflectionalParadigm" val="MFG0016"/> <feat att="officiallyApproved" val="yes"/> <feat att="frequency" val="0.0"/></FormRepresentation></WordForm>
<WordForm><feat att="grammaticalGender" val="commonGender"/><feat att="definiteness" val="definite"/><feat att="grammaticalNumber" val="plural"/><feat att="case" val="genitiveCase"/>
<FormRepresentation> <feat att="writtenForm" val="jasminblomsternes"/> <feat att="inflectionalParadigm" val="MFG0016"/> <feat att="officiallyApproved" val="yes"/> <feat att="frequency" val="0.0"/></FormRepresentation></WordForm>
</LexicalEntry> 
<LexicalEntry><feat att="partOfSpeech" val="commonNoun"/> 
<feat att="id" val="GMU_jersey_1"/> 
<feat att="morphologicalUnitId" val="JERSEY"/> 
<feat att="originalSource" val="DDO"/> 
<feat att="independentWord" val="yes"/> 
<Lemma><FormRepresentation> <feat att="writtenForm" val="jersey"/> <feat att="officiallyApproved" val="yes"/> 
<feat att="joiningElement" val="nil"/> 
<feat att="joiningElementResult" val="jersey"/> 
</FormRepresentation> </Lemma> 
<WordForm><feat att="grammaticalGender" val="neuter"/><feat att="definiteness" val="indefinite"/><feat att="grammaticalNumber" val="singular"/><feat att="case" val="unspecified"/>
<FormRepresentation> <feat att="writtenForm" val="jersey"/> <feat att="inflectionalParadigm" val="MFG0230"/> <feat att="officiallyApproved" val="yes"/> <feat att="frequency" val="2.6964"/></FormRepresentation></WordForm>
<WordForm><feat att="grammaticalGender" val="neuter"/><feat att="definiteness" val="indefinite"/><feat att="grammaticalNumber" val="singular"/><feat att="case" val="genitiveCase"/>
<FormRepresentation> <feat att="writtenForm" val="jerseys"/> <feat att="inflectionalParadigm" val="MFG0230"/> <feat att="officiallyApproved" val="yes"/> <feat att="frequency" val=".2143"/></FormRepresentation></WordForm>
<WordForm><feat att="grammaticalGender" val="commonGender"/><feat att="definiteness" val="indefinite"/><feat att="grammaticalNumber" val="singular"/><feat att="case" val="unspecified"/>
<FormRepresentation> <feat att="writtenForm" val="jersey"/> <feat att="inflectionalParadigm" val="MFG0226"/> <feat att="officiallyApproved" val="yes"/> <feat att="frequency" val="2.6964"/></FormRepresentation></WordForm>
<WordForm><feat att="grammaticalGender" val="commonGender"/><feat att="definiteness" val="indefinite"/><feat att="grammaticalNumber" val="singular"/><feat att="case" val="genitiveCase"/>
<FormRepresentation> <feat att="writtenForm" val="jerseys"/> <feat att="inflectionalParadigm" val="MFG0226"/> <feat att="officiallyApproved" val="yes"/> <feat att="frequency" val=".2143"/></FormRepresentation></WordForm>
</LexicalEntry> 
<LexicalEntry><feat att="partOfSpeech" val="commonNoun"/> 
<feat att="id" val="GMU_julelotteri_1"/> 
<feat att="morphologicalUnitId" val="JULELOTTERI"/> 
<feat att="originalSource" val="DDO"/> 
<feat att="independentWord" val="yes"/> 
<feat att="decomposition" val="jul+e+lotteri"/> 
<Lemma><FormRepresentation> <feat att="writtenForm" val="julelotteri"/> <feat att="officiallyApproved" val="yes"/> 
<feat att="joiningElement" val="nil"/> 
<feat att="joiningElementResult" val="julelotteri"/> 
</FormRepresentation> </Lemma> 
<WordForm><feat att="grammaticalGender" val="neuter"/><feat att="definiteness" val="indefinite"/><feat att="grammaticalNumber" val="singular"/><feat att="case" val="unspecified"/>
<FormRepresentation> <feat att="writtenForm" val="julelotteri"/> <feat att="inflectionalParadigm" val="MFG0044"/> <feat att="officiallyApproved" val="yes"/> <feat att="frequency" val=".1071"/></FormRepresentation></WordForm>
<WordForm><feat att="grammaticalGender" val="neuter"/><feat att="definiteness" val="indefinite"/><feat att="grammaticalNumber" val="singular"/><feat att="case" val="genitiveCase"/>
<FormRepresentation> <feat att="writtenForm" val="julelotteris"/> <feat att="inflectionalParadigm" val="MFG0044"/> <feat att="officiallyApproved" val="yes"/> <feat att="frequency" val="0.0"/></FormRepresentation></WordForm>
<WordForm><feat att="grammaticalGender" val="neuter"/><feat att="definiteness" val="indefinite"/><feat att="grammaticalNumber" val="plural"/><feat att="case" val="unspecified"/>
<FormRepresentation> <feat att="writtenForm" val="julelotterier"/> <feat att="inflectionalParadigm" val="MFG0044"/> <feat att="officiallyApproved" val="yes"/> <feat att="frequency" val="0.0"/></FormRepresentation></WordForm>
<WordForm><feat att="grammaticalGender" val="neuter"/><feat att="definiteness" val="indefinite"/><feat att="grammaticalNumber" val="plural"/><feat att="case" val="genitiveCase"/>
<FormRepresentation> <feat att="writtenForm" val="julelotteriers"/> <feat att="inflectionalParadigm" val="MFG0044"/> <feat att="officiallyApproved" val="yes"/> <feat att="frequency" val="0.0"/></FormRepresentation></WordForm>
<WordForm><feat att="grammaticalGender" val="neuter"/><feat att="definiteness" val="definite"/><feat att="grammaticalNumber" val="singular"/><feat att="case" val="unspecified"/>
<FormRepresentation> <feat att="writtenForm" val="julelotteriet"/> <feat att="inflectionalParadigm" val="MFG0044"/> <feat att="officiallyApproved" val="yes"/> <feat att="frequency" val=".0179"/></FormRepresentation></WordForm>
<WordForm><feat att="grammaticalGender" val="neuter"/><feat att="definiteness" val="definite"/><feat att="grammaticalNumber" val="singular"/><feat att="case" val="genitiveCase"/>
<FormRepresentation> <feat att="writtenForm" val="julelotteriets"/> <feat att="inflectionalParadigm" val="MFG0044"/> <feat att="officiallyApproved" val="yes"/> <feat att="frequency" val="0.0"/></FormRepresentation></WordForm>
<WordForm><feat att="grammaticalGender" val="neuter"/><feat att="definiteness" val="definite"/><feat att="grammaticalNumber" val="plural"/><feat att="case" val="unspecified"/>
<FormRepresentation> <feat att="writtenForm" val="julelotterierne"/> <feat att="inflectionalParadigm" val="MFG0044"/> <feat att="officiallyApproved" val="yes"/> <feat att="frequency" val="0.0"/></FormRepresentation></WordForm>
<WordForm><feat att="grammaticalGender" val="neuter"/><feat att="definiteness" val="definite"/><feat att="grammaticalNumber" val="plural"/><feat att="case" val="genitiveCase"/>
<FormRepresentation> <feat att="writtenForm" val="julelotteriernes"/> <feat att="inflectionalParadigm" val="MFG0044"/> <feat att="officiallyApproved" val="yes"/> <feat att="frequency" val="0.0"/></FormRepresentation></WordForm>
</LexicalEntry> 
<LexicalEntry><feat att="partOfSpeech" val="commonNoun"/> 
<feat att="id" val="GMU_jernkrog_1"/> 
<feat att="morphologicalUnitId" val="JERNKROG"/> 
<feat att="originalSource" val="DDO"/> 
<feat att="independentWord" val="yes"/> 
<feat att="decomposition" val="jern+krog"/> 
<Lemma><FormRepresentation> <feat att="writtenForm" val="jernkrog"/> <feat att="officiallyApproved" val="yes"/> 
<feat att="joiningElement" val="Not analyzed"/> 
</FormRepresentation> </Lemma> 
<WordForm><feat att="grammaticalGender" val="commonGender"/><feat att="definiteness" val="indefinite"/><feat att="grammaticalNumber" val="singular"/><feat att="case" val="unspecified"/>
<FormRepresentation> <feat att="writtenForm" val="jernkrog"/> <feat att="inflectionalParadigm" val="MFG0014"/> <feat att="officiallyApproved" val="yes"/> <feat att="frequency" val=".1071"/></FormRepresentation></WordForm>
<WordForm><feat att="grammaticalGender" val="commonGender"/><feat att="definiteness" val="indefinite"/><feat att="grammaticalNumber" val="singular"/><feat att="case" val="genitiveCase"/>
<FormRepresentation> <feat att="writtenForm" val="jernkrogs"/> <feat att="inflectionalParadigm" val="MFG0014"/> <feat att="officiallyApproved" val="yes"/> <feat att="frequency" val="0.0"/></FormRepresentation></WordForm>
<WordForm><feat att="grammaticalGender" val="commonGender"/><feat att="definiteness" val="indefinite"/><feat att="grammaticalNumber" val="plural"/><feat att="case" val="unspecified"/>
<FormRepresentation> <feat att="writtenForm" val="jernkroge"/> <feat att="inflectionalParadigm" val="MFG0014"/> <feat att="officiallyApproved" val="yes"/> <feat att="frequency" val=".0536"/></FormRepresentation></WordForm>
<WordForm><feat att="grammaticalGender" val="commonGender"/><feat att="definiteness" val="indefinite"/><feat att="grammaticalNumber" val="plural"/><feat att="case" val="genitiveCase"/>
<FormRepresentation> <feat att="writtenForm" val="jernkroges"/> <feat att="inflectionalParadigm" val="MFG0014"/> <feat att="officiallyApproved" val="yes"/> <feat att="frequency" val="0.0"/></FormRepresentation></WordForm>
<WordForm><feat att="grammaticalGender" val="commonGender"/><feat att="definiteness" val="definite"/><feat att="grammaticalNumber" val="singular"/><feat att="case" val="unspecified"/>
<FormRepresentation> <feat att="writtenForm" val="jernkrogen"/> <feat att="inflectionalParadigm" val="MFG0014"/> <feat att="officiallyApproved" val="yes"/> <feat att="frequency" val=".0179"/></FormRepresentation></WordForm>
<WordForm><feat att="grammaticalGender" val="commonGender"/><feat att="definiteness" val="definite"/><feat att="grammaticalNumber" val="singular"/><feat att="case" val="genitiveCase"/>
<FormRepresentation> <feat att="writtenForm" val="jernkrogens"/> <feat att="inflectionalParadigm" val="MFG0014"/> <feat att="officiallyApproved" val="yes"/> <feat att="frequency" val="0.0"/></FormRepresentation></WordForm>
<WordForm><feat att="grammaticalGender" val="commonGender"/><feat att="definiteness" val="definite"/><feat att="grammaticalNumber" val="plural"/><feat att="case" val="unspecified"/>
<FormRepresentation> <feat att="writtenForm" val="jernkrogene"/> <feat att="inflectionalParadigm" val="MFG0014"/> <feat att="officiallyApproved" val="yes"/> <feat att="frequency" val="0.0"/></FormRepresentation></WordForm>
<WordForm><feat att="grammaticalGender" val="commonGender"/><feat att="definiteness" val="definite"/><feat att="grammaticalNumber" val="plural"/><feat att="case" val="genitiveCase"/>
<FormRepresentation> <feat att="writtenForm" val="jernkrogenes"/> <feat att="inflectionalParadigm" val="MFG0014"/> <feat att="officiallyApproved" val="yes"/> <feat att="frequency" val="0.0"/></FormRepresentation></WordForm>
</LexicalEntry> 
<LexicalEntry><feat att="partOfSpeech" val="commonNoun"/> 
<feat att="id" val="GMU_jumbofly_1"/> 
<feat att="morphologicalUnitId" val="JUMBOFLY"/> 
<feat att="originalSource" val="DDO"/> 
<feat att="independentWord" val="yes"/> 
<feat att="decomposition" val="jumbo+fly"/> 
<Lemma><FormRepresentation> <feat att="writtenForm" val="jumbofly"/> <feat att="officiallyApproved" val="yes"/> 
<feat att="joiningElement" val="nil"/> 
<feat att="joiningElementResult" val="jumbofly"/> 
</FormRepresentation> </Lemma> 
<WordForm><feat att="grammaticalGender" val="neuter"/><feat att="definiteness" val="indefinite"/><feat att="grammaticalNumber" val="singular"/><feat att="case" val="unspecified"/>
<FormRepresentation> <feat att="writtenForm" val="jumbofly"/> <feat att="inflectionalParadigm" val="MFG0040"/> <feat att="officiallyApproved" val="yes"/> <feat att="frequency" val=".0714"/></FormRepresentation></WordForm>
<WordForm><feat att="grammaticalGender" val="neuter"/><feat att="definiteness" val="indefinite"/><feat att="grammaticalNumber" val="singular"/><feat att="case" val="genitiveCase"/>
<FormRepresentation> <feat att="writtenForm" val="jumboflys"/> <feat att="inflectionalParadigm" val="MFG0040"/> <feat att="officiallyApproved" val="yes"/> <feat att="frequency" val="0.0"/></FormRepresentation></WordForm>
<WordForm><feat att="grammaticalGender" val="neuter"/><feat att="definiteness" val="indefinite"/><feat att="grammaticalNumber" val="plural"/><feat att="case" val="unspecified"/>
<FormRepresentation> <feat att="writtenForm" val="jumbofly"/> <feat att="inflectionalParadigm" val="MFG0040"/> <feat att="officiallyApproved" val="yes"/> <feat att="frequency" val=".0714"/></FormRepresentation></WordForm>
<WordForm><feat att="grammaticalGender" val="neuter"/><feat att="definiteness" val="indefinite"/><feat att="grammaticalNumber" val="plural"/><feat att="case" val="genitiveCase"/>
<FormRepresentation> <feat att="writtenForm" val="jumboflys"/> <feat att="inflectionalParadigm" val="MFG0040"/> <feat att="officiallyApproved" val="yes"/> <feat att="frequency" val="0.0"/></FormRepresentation></WordForm>
<WordForm><feat att="grammaticalGender" val="neuter"/><feat att="definiteness" val="definite"/><feat att="grammaticalNumber" val="singular"/><feat att="case" val="unspecified"/>
<FormRepresentation> <feat att="writtenForm" val="jumboflyet"/> <feat att="inflectionalParadigm" val="MFG0040"/> <feat att="officiallyApproved" val="yes"/> <feat att="frequency" val="0.0"/></FormRepresentation></WordForm>
<WordForm><feat att="grammaticalGender" val="neuter"/><feat att="definiteness" val="definite"/><feat att="grammaticalNumber" val="singular"/><feat att="case" val="genitiveCase"/>
<FormRepresentation> <feat att="writtenForm" val="jumboflyets"/> <feat att="inflectionalParadigm" val="MFG0040"/> <feat att="officiallyApproved" val="yes"/> <feat att="frequency" val="0.0"/></FormRepresentation></WordForm>
<WordForm><feat att="grammaticalGender" val="neuter"/><feat att="definiteness" val="definite"/><feat att="grammaticalNumber" val="plural"/><feat att="case" val="unspecified"/>
<FormRepresentation> <feat att="writtenForm" val="jumboflyene"/> <feat att="inflectionalParadigm" val="MFG0040"/> <feat att="officiallyApproved" val="yes"/> <feat att="frequency" val="0.0"/></FormRepresentation></WordForm>
<WordForm><feat att="grammaticalGender" val="neuter"/><feat att="definiteness" val="definite"/><feat att="grammaticalNumber" val="plural"/><feat att="case" val="genitiveCase"/>
<FormRepresentation> <feat att="writtenForm" val="jumboflyenes"/> <feat att="inflectionalParadigm" val="MFG0040"/> <feat att="officiallyApproved" val="yes"/> <feat att="frequency" val="0.0"/></FormRepresentation></WordForm>
</LexicalEntry> 
<LexicalEntry><feat att="partOfSpeech" val="commonNoun"/> 
<feat att="id" val="GMU_jagttrofæ_1"/> 
<feat att="morphologicalUnitId" val="JAGTTROFÆ"/> 
<feat att="originalSource" val="DDO"/> 
<feat att="independentWord" val="yes"/> 
<feat att="decomposition" val="jagt+trofæ"/> 
<Lemma><FormRepresentation> <feat att="writtenForm" val="jagttrofæ"/> <feat att="officiallyApproved" val="yes"/> 
<feat att="joiningElement" val="nil"/> 
<feat att="joiningElementResult" val="jagttrofæ"/> 
</FormRepresentation> </Lemma> 
<WordForm><feat att="grammaticalGender" val="neuter"/><feat att="definiteness" val="indefinite"/><feat att="grammaticalNumber" val="singular"/><feat att="case" val="unspecified"/>
<FormRepresentation> <feat att="writtenForm" val="jagttrofæ"/> <feat att="inflectionalParadigm" val="MFG0044"/> <feat att="officiallyApproved" val="yes"/> <feat att="frequency" val=".0179"/></FormRepresentation></WordForm>
<WordForm><feat att="grammaticalGender" val="neuter"/><feat att="definiteness" val="indefinite"/><feat att="grammaticalNumber" val="singular"/><feat att="case" val="genitiveCase"/>
<FormRepresentation> <feat att="writtenForm" val="jagttrofæs"/> <feat att="inflectionalParadigm" val="MFG0044"/> <feat att="officiallyApproved" val="yes"/> <feat att="frequency" val="0.0"/></FormRepresentation></WordForm>
<WordForm><feat att="grammaticalGender" val="neuter"/><feat att="definiteness" val="indefinite"/><feat att="grammaticalNumber" val="plural"/><feat att="case" val="unspecified"/>
<FormRepresentation> <feat att="writtenForm" val="jagttrofæer"/> <feat att="inflectionalParadigm" val="MFG0044"/> <feat att="officiallyApproved" val="yes"/> <feat att="frequency" val=".0357"/></FormRepresentation></WordForm>
<WordForm><feat att="grammaticalGender" val="neuter"/><feat att="definiteness" val="indefinite"/><feat att="grammaticalNumber" val="plural"/><feat att="case" val="genitiveCase"/>
<FormRepresentation> <feat att="writtenForm" val="jagttrofæers"/> <feat att="inflectionalParadigm" val="MFG0044"/> <feat att="officiallyApproved" val="yes"/> <feat att="frequency" val="0.0"/></FormRepresentation></WordForm>
<WordForm><feat att="grammaticalGender" val="neuter"/><feat att="definiteness" val="definite"/><feat att="grammaticalNumber" val="singular"/><feat att="case" val="unspecified"/>
<FormRepresentation> <feat att="writtenForm" val="jagttrofæet"/> <feat att="inflectionalParadigm" val="MFG0044"/> <feat att="officiallyApproved" val="yes"/> <feat att="frequency" val="0.0"/></FormRepresentation></WordForm>
<WordForm><feat att="grammaticalGender" val="neuter"/><feat att="definiteness" val="definite"/><feat att="grammaticalNumber" val="singular"/><feat att="case" val="genitiveCase"/>
<FormRepresentation> <feat att="writtenForm" val="jagttrofæets"/> <feat att="inflectionalParadigm" val="MFG0044"/> <feat att="officiallyApproved" val="yes"/> <feat att="frequency" val="0.0"/></FormRepresentation></WordForm>
<WordForm><feat att="grammaticalGender" val="neuter"/><feat att="definiteness" val="definite"/><feat att="grammaticalNumber" val="plural"/><feat att="case" val="unspecified"/>
<FormRepresentation> <feat att="writtenForm" val="jagttrofæerne"/> <feat att="inflectionalParadigm" val="MFG0044"/> <feat att="officiallyApproved" val="yes"/> <feat att="frequency" val="0.0"/></FormRepresentation></WordForm>
<WordForm><feat att="grammaticalGender" val="neuter"/><feat att="definiteness" val="definite"/><feat att="grammaticalNumber" val="plural"/><feat att="case" val="genitiveCase"/>
<FormRepresentation> <feat att="writtenForm" val="jagttrofæernes"/> <feat att="inflectionalParadigm" val="MFG0044"/> <feat att="officiallyApproved" val="yes"/> <feat att="frequency" val="0.0"/></FormRepresentation></WordForm>
<WordForm><feat att="grammaticalGender" val="commonGender"/><feat att="definiteness" val="indefinite"/><feat att="grammaticalNumber" val="singular"/><feat att="case" val="unspecified"/>
<FormRepresentation> <feat att="writtenForm" val="jagttrofæ"/> <feat att="inflectionalParadigm" val="MFG0016"/> <feat att="officiallyApproved" val="yes"/> <feat att="frequency" val=".0179"/></FormRepresentation></WordForm>
<WordForm><feat att="grammaticalGender" val="commonGender"/><feat att="definiteness" val="indefinite"/><feat att="grammaticalNumber" val="singular"/><feat att="case" val="genitiveCase"/>
<FormRepresentation> <feat att="writtenForm" val="jagttrofæs"/> <feat att="inflectionalParadigm" val="MFG0016"/> <feat att="officiallyApproved" val="yes"/> <feat att="frequency" val="0.0"/></FormRepresentation></WordForm>
<WordForm><feat att="grammaticalGender" val="commonGender"/><feat att="definiteness" val="indefinite"/><feat att="grammaticalNumber" val="plural"/><feat att="case" val="unspecified"/>
<FormRepresentation> <feat att="writtenForm" val="jagttrofæer"/> <feat att="inflectionalParadigm" val="MFG0016"/> <feat att="officiallyApproved" val="yes"/> <feat att="frequency" val=".0357"/></FormRepresentation></WordForm>
<WordForm><feat att="grammaticalGender" val="commonGender"/><feat att="definiteness" val="indefinite"/><feat att="grammaticalNumber" val="plural"/><feat att="case" val="genitiveCase"/>
<FormRepresentation> <feat att="writtenForm" val="jagttrofæers"/> <feat att="inflectionalParadigm" val="MFG0016"/> <feat att="officiallyApproved" val="yes"/> <feat att="frequency" val="0.0"/></FormRepresentation></WordForm>
<WordForm><feat att="grammaticalGender" val="commonGender"/><feat att="definiteness" val="definite"/><feat att="grammaticalNumber" val="singular"/><feat att="case" val="unspecified"/>
<FormRepresentation> <feat att="writtenForm" val="jagttrofæen"/> <feat att="inflectionalParadigm" val="MFG0016"/> <feat att="officiallyApproved" val="yes"/> <feat att="frequency" val="0.0"/></FormRepresentation></WordForm>
<WordForm><feat att="grammaticalGender" val="commonGender"/><feat att="definiteness" val="definite"/><feat att="grammaticalNumber" val="singular"/><feat att="case" val="genitiveCase"/>
<FormRepresentation> <feat att="writtenForm" val="jagttrofæens"/> <feat att="inflectionalParadigm" val="MFG0016"/> <feat att="officiallyApproved" val="yes"/> <feat att="frequency" val="0.0"/></FormRepresentation></WordForm>
<WordForm><feat att="grammaticalGender" val="commonGender"/><feat att="definiteness" val="definite"/><feat att="grammaticalNumber" val="plural"/><feat att="case" val="unspecified"/>
<FormRepresentation> <feat att="writtenForm" val="jagttrofæerne"/> <feat att="inflectionalParadigm" val="MFG0016"/> <feat att="officiallyApproved" val="yes"/> <feat att="frequency" val="0.0"/></FormRepresentation></WordForm>
<WordForm><feat att="grammaticalGender" val="commonGender"/><feat att="definiteness" val="definite"/><feat att="grammaticalNumber" val="plural"/><feat att="case" val="genitiveCase"/>
<FormRepresentation> <feat att="writtenForm" val="jagttrofæernes"/> <feat att="inflectionalParadigm" val="MFG0016"/> <feat att="officiallyApproved" val="yes"/> <feat att="frequency" val="0.0"/></FormRepresentation></WordForm>
</LexicalEntry> 
<LexicalEntry><feat att="partOfSpeech" val="commonNoun"/> 
<feat att="id" val="GMU_justitspalæ_1"/> 
<feat att="morphologicalUnitId" val="JUSTITSPALÆ"/> 
<feat att="originalSource" val="DDO"/> 
<feat att="independentWord" val="yes"/> 
<feat att="decomposition" val="justit+s+palæ"/> 
<Lemma><FormRepresentation> <feat att="writtenForm" val="justitspalæ"/> <feat att="officiallyApproved" val="yes"/> 
<feat att="joiningElement" val="nil"/> 
<feat att="joiningElementResult" val="justitspalæ"/> 
</FormRepresentation> </Lemma> 
<WordForm><feat att="grammaticalGender" val="neuter"/><feat att="definiteness" val="indefinite"/><feat att="grammaticalNumber" val="singular"/><feat att="case" val="unspecified"/>
<FormRepresentation> <feat att="writtenForm" val="justitspalæ"/> <feat att="inflectionalParadigm" val="MFG0044"/> <feat att="officiallyApproved" val="yes"/> <feat att="frequency" val="0.0"/></FormRepresentation></WordForm>
<WordForm><feat att="grammaticalGender" val="neuter"/><feat att="definiteness" val="indefinite"/><feat att="grammaticalNumber" val="singular"/><feat att="case" val="genitiveCase"/>
<FormRepresentation> <feat att="writtenForm" val="justitspalæs"/> <feat att="inflectionalParadigm" val="MFG0044"/> <feat att="officiallyApproved" val="yes"/> <feat att="frequency" val="0.0"/></FormRepresentation></WordForm>
<WordForm><feat att="grammaticalGender" val="neuter"/><feat att="definiteness" val="indefinite"/><feat att="grammaticalNumber" val="plural"/><feat att="case" val="unspecified"/>
<FormRepresentation> <feat att="writtenForm" val="justitspalæer"/> <feat att="inflectionalParadigm" val="MFG0044"/> <feat att="officiallyApproved" val="yes"/> <feat att="frequency" val="0.0"/></FormRepresentation></WordForm>
<WordForm><feat att="grammaticalGender" val="neuter"/><feat att="definiteness" val="indefinite"/><feat att="grammaticalNumber" val="plural"/><feat att="case" val="genitiveCase"/>
<FormRepresentation> <feat att="writtenForm" val="justitspalæers"/> <feat att="inflectionalParadigm" val="MFG0044"/> <feat att="officiallyApproved" val="yes"/> <feat att="frequency" val="0.0"/></FormRepresentation></WordForm>
<WordForm><feat att="grammaticalGender" val="neuter"/><feat att="definiteness" val="definite"/><feat att="grammaticalNumber" val="singular"/><feat att="case" val="unspecified"/>
<FormRepresentation> <feat att="writtenForm" val="justitspalæet"/> <feat att="inflectionalParadigm" val="MFG0044"/> <feat att="officiallyApproved" val="yes"/> <feat att="frequency" val=".1071"/></FormRepresentation></WordForm>
<WordForm><feat att="grammaticalGender" val="neuter"/><feat att="definiteness" val="definite"/><feat att="grammaticalNumber" val="singular"/><feat att="case" val="genitiveCase"/>
<FormRepresentation> <feat att="writtenForm" val="justitspalæets"/> <feat att="inflectionalParadigm" val="MFG0044"/> <feat att="officiallyApproved" val="yes"/> <feat att="frequency" val="0.0"/></FormRepresentation></WordForm>
<WordForm><feat att="grammaticalGender" val="neuter"/><feat att="definiteness" val="definite"/><feat att="grammaticalNumber" val="plural"/><feat att="case" val="unspecified"/>
<FormRepresentation> <feat att="writtenForm" val="justitspalæerne"/> <feat att="inflectionalParadigm" val="MFG0044"/> <feat att="officiallyApproved" val="yes"/> <feat att="frequency" val="0.0"/></FormRepresentation></WordForm>
<WordForm><feat att="grammaticalGender" val="neuter"/><feat att="definiteness" val="definite"/><feat att="grammaticalNumber" val="plural"/><feat att="case" val="genitiveCase"/>
<FormRepresentation> <feat att="writtenForm" val="justitspalæernes"/> <feat att="inflectionalParadigm" val="MFG0044"/> <feat att="officiallyApproved" val="yes"/> <feat att="frequency" val="0.0"/></FormRepresentation></WordForm>
</LexicalEntry> 
<LexicalEntry><feat att="partOfSpeech" val="commonNoun"/> 
<feat att="id" val="GMU_julehjælp_1"/> 
<feat att="morphologicalUnitId" val="JULEHJÆLP"/> 
<feat att="originalSource" val="DDO"/> 
<feat att="independentWord" val="yes"/> 
<feat att="decomposition" val="jul+e+hjælp"/> 
<Lemma><FormRepresentation> <feat att="writtenForm" val="julehjælp"/> <feat att="officiallyApproved" val="yes"/> 
<feat att="joiningElement" val="Not analyzed"/> 
</FormRepresentation> </Lemma> 
<WordForm><feat att="grammaticalGender" val="commonGender"/><feat att="definiteness" val="indefinite"/><feat att="grammaticalNumber" val="singular"/><feat att="case" val="unspecified"/>
<FormRepresentation> <feat att="writtenForm" val="julehjælp"/> <feat att="inflectionalParadigm" val="MFG0220"/> <feat att="officiallyApproved" val="yes"/> <feat att="frequency" val=".0893"/></FormRepresentation></WordForm>
<WordForm><feat att="grammaticalGender" val="commonGender"/><feat att="definiteness" val="indefinite"/><feat att="grammaticalNumber" val="singular"/><feat att="case" val="genitiveCase"/>
<FormRepresentation> <feat att="writtenForm" val="julehjælps"/> <feat att="inflectionalParadigm" val="MFG0220"/> <feat att="officiallyApproved" val="yes"/> <feat att="frequency" val="0.0"/></FormRepresentation></WordForm>
<WordForm><feat att="grammaticalGender" val="commonGender"/><feat att="definiteness" val="definite"/><feat att="grammaticalNumber" val="singular"/><feat att="case" val="unspecified"/>
<FormRepresentation> <feat att="writtenForm" val="julehjælpen"/> <feat att="inflectionalParadigm" val="MFG0220"/> <feat att="officiallyApproved" val="yes"/> <feat att="frequency" val=".0179"/></FormRepresentation></WordForm>
<WordForm><feat att="grammaticalGender" val="commonGender"/><feat att="definiteness" val="definite"/><feat att="grammaticalNumber" val="singular"/><feat att="case" val="genitiveCase"/>
<FormRepresentation> <feat att="writtenForm" val="julehjælpens"/> <feat att="inflectionalParadigm" val="MFG0220"/> <feat att="officiallyApproved" val="yes"/> <feat att="frequency" val="0.0"/></FormRepresentation></WordForm>
</LexicalEntry> 
<LexicalEntry><feat att="partOfSpeech" val="commonNoun"/> 
<feat att="id" val="GMU_jagtvin_1"/> 
<feat att="morphologicalUnitId" val="JAGTVIN"/> 
<feat att="originalSource" val="DDO"/> 
<feat att="independentWord" val="yes"/> 
<feat att="decomposition" val="jagt+vin"/> 
<Lemma><FormRepresentation> <feat att="writtenForm" val="jagtvin"/> <feat att="officiallyApproved" val="yes"/> 
<feat att="joiningElement" val="nil"/> 
<feat att="joiningElementResult" val="jagtvin"/> 
</FormRepresentation> </Lemma> 
<WordForm><feat att="grammaticalGender" val="commonGender"/><feat att="definiteness" val="indefinite"/><feat att="grammaticalNumber" val="singular"/><feat att="case" val="unspecified"/>
<FormRepresentation> <feat att="writtenForm" val="jagtvin"/> <feat att="inflectionalParadigm" val="MFG0014"/> <feat att="officiallyApproved" val="yes"/> <feat att="frequency" val=".0179"/></FormRepresentation></WordForm>
<WordForm><feat att="grammaticalGender" val="commonGender"/><feat att="definiteness" val="indefinite"/><feat att="grammaticalNumber" val="singular"/><feat att="case" val="genitiveCase"/>
<FormRepresentation> <feat att="writtenForm" val="jagtvins"/> <feat att="inflectionalParadigm" val="MFG0014"/> <feat att="officiallyApproved" val="yes"/> <feat att="frequency" val="0.0"/></FormRepresentation></WordForm>
<WordForm><feat att="grammaticalGender" val="commonGender"/><feat att="definiteness" val="indefinite"/><feat att="grammaticalNumber" val="plural"/><feat att="case" val="unspecified"/>
<FormRepresentation> <feat att="writtenForm" val="jagtvine"/> <feat att="inflectionalParadigm" val="MFG0014"/> <feat att="officiallyApproved" val="yes"/> <feat att="frequency" val="0.0"/></FormRepresentation></WordForm>
<WordForm><feat att="grammaticalGender" val="commonGender"/><feat att="definiteness" val="indefinite"/><feat att="grammaticalNumber" val="plural"/><feat att="case" val="genitiveCase"/>
<FormRepresentation> <feat att="writtenForm" val="jagtvines"/> <feat att="inflectionalParadigm" val="MFG0014"/> <feat att="officiallyApproved" val="yes"/> <feat att="frequency" val="0.0"/></FormRepresentation></WordForm>
<WordForm><feat att="grammaticalGender" val="commonGender"/><feat att="definiteness" val="definite"/><feat att="grammaticalNumber" val="singular"/><feat att="case" val="unspecified"/>
<FormRepresentation> <feat att="writtenForm" val="jagtvinen"/> <feat att="inflectionalParadigm" val="MFG0014"/> <feat att="officiallyApproved" val="yes"/> <feat att="frequency" val=".0357"/></FormRepresentation></WordForm>
<WordForm><feat att="grammaticalGender" val="commonGender"/><feat att="definiteness" val="definite"/><feat att="grammaticalNumber" val="singular"/><feat att="case" val="genitiveCase"/>
<FormRepresentation> <feat att="writtenForm" val="jagtvinens"/> <feat att="inflectionalParadigm" val="MFG0014"/> <feat att="officiallyApproved" val="yes"/> <feat att="frequency" val="0.0"/></FormRepresentation></WordForm>
<WordForm><feat att="grammaticalGender" val="commonGender"/><feat att="definiteness" val="definite"/><feat att="grammaticalNumber" val="plural"/><feat att="case" val="unspecified"/>
<FormRepresentation> <feat att="writtenForm" val="jagtvinene"/> <feat att="inflectionalParadigm" val="MFG0014"/> <feat att="officiallyApproved" val="yes"/> <feat att="frequency" val="0.0"/></FormRepresentation></WordForm>
<WordForm><feat att="grammaticalGender" val="commonGender"/><feat att="definiteness" val="definite"/><feat att="grammaticalNumber" val="plural"/><feat att="case" val="genitiveCase"/>
<FormRepresentation> <feat att="writtenForm" val="jagtvinenes"/> <feat att="inflectionalParadigm" val="MFG0014"/> <feat att="officiallyApproved" val="yes"/> <feat att="frequency" val="0.0"/></FormRepresentation></WordForm>
</LexicalEntry> 
<LexicalEntry><feat att="partOfSpeech" val="commonNoun"/> 
<feat att="id" val="GMU_jødekage_1"/> 
<feat att="morphologicalUnitId" val="JØDEKAGE"/> 
<feat att="originalSource" val="DDO"/> 
<feat att="independentWord" val="yes"/> 
<Lemma><FormRepresentation> <feat att="writtenForm" val="jødekage"/> <feat att="officiallyApproved" val="yes"/> 
<feat att="joiningElement" val="nil"/> 
<feat att="joiningElementResult" val="jødekage"/> 
</FormRepresentation> </Lemma> 
<WordForm><feat att="grammaticalGender" val="commonGender"/><feat att="definiteness" val="indefinite"/><feat att="grammaticalNumber" val="singular"/><feat att="case" val="unspecified"/>
<FormRepresentation> <feat att="writtenForm" val="jødekage"/> <feat att="inflectionalParadigm" val="MFG0076"/> <feat att="officiallyApproved" val="yes"/> <feat att="frequency" val="0.0"/></FormRepresentation></WordForm>
<WordForm><feat att="grammaticalGender" val="commonGender"/><feat att="definiteness" val="indefinite"/><feat att="grammaticalNumber" val="singular"/><feat att="case" val="genitiveCase"/>
<FormRepresentation> <feat att="writtenForm" val="jødekages"/> <feat att="inflectionalParadigm" val="MFG0076"/> <feat att="officiallyApproved" val="yes"/> <feat att="frequency" val="0.0"/></FormRepresentation></WordForm>
<WordForm><feat att="grammaticalGender" val="commonGender"/><feat att="definiteness" val="indefinite"/><feat att="grammaticalNumber" val="plural"/><feat att="case" val="unspecified"/>
<FormRepresentation> <feat att="writtenForm" val="jødekager"/> <feat att="inflectionalParadigm" val="MFG0076"/> <feat att="officiallyApproved" val="yes"/> <feat att="frequency" val=".0714"/></FormRepresentation></WordForm>
<WordForm><feat att="grammaticalGender" val="commonGender"/><feat att="definiteness" val="indefinite"/><feat att="grammaticalNumber" val="plural"/><feat att="case" val="genitiveCase"/>
<FormRepresentation> <feat att="writtenForm" val="jødekagers"/> <feat att="inflectionalParadigm" val="MFG0076"/> <feat att="officiallyApproved" val="yes"/> <feat att="frequency" val="0.0"/></FormRepresentation></WordForm>
<WordForm><feat att="grammaticalGender" val="commonGender"/><feat att="definiteness" val="definite"/><feat att="grammaticalNumber" val="singular"/><feat att="case" val="unspecified"/>
<FormRepresentation> <feat att="writtenForm" val="jødekagen"/> <feat att="inflectionalParadigm" val="MFG0076"/> <feat att="officiallyApproved" val="yes"/> <feat att="frequency" val="0.0"/></FormRepresentation></WordForm>
<WordForm><feat att="grammaticalGender" val="commonGender"/><feat att="definiteness" val="definite"/><feat att="grammaticalNumber" val="singular"/><feat att="case" val="genitiveCase"/>
<FormRepresentation> <feat att="writtenForm" val="jødekagens"/> <feat att="inflectionalParadigm" val="MFG0076"/> <feat att="officiallyApproved" val="yes"/> <feat att="frequency" val="0.0"/></FormRepresentation></WordForm>
<WordForm><feat att="grammaticalGender" val="commonGender"/><feat att="definiteness" val="definite"/><feat att="grammaticalNumber" val="plural"/><feat att="case" val="unspecified"/>
<FormRepresentation> <feat att="writtenForm" val="jødekagerne"/> <feat att="inflectionalParadigm" val="MFG0076"/> <feat att="officiallyApproved" val="yes"/> <feat att="frequency" val=".0357"/></FormRepresentation></WordForm>
<WordForm><feat att="grammaticalGender" val="commonGender"/><feat att="definiteness" val="definite"/><feat att="grammaticalNumber" val="plural"/><feat att="case" val="genitiveCase"/>
<FormRepresentation> <feat att="writtenForm" val="jødekagernes"/> <feat att="inflectionalParadigm" val="MFG0076"/> <feat att="officiallyApproved" val="yes"/> <feat att="frequency" val="0.0"/></FormRepresentation></WordForm>
</LexicalEntry> 
<LexicalEntry><feat att="partOfSpeech" val="commonNoun"/> 
<feat att="id" val="GMU_julekage_1"/> 
<feat att="morphologicalUnitId" val="JULEKAGE"/> 
<feat att="originalSource" val="DDO"/> 
<feat att="independentWord" val="yes"/> 
<feat att="decomposition" val="jul+e+kage"/> 
<Lemma><FormRepresentation> <feat att="writtenForm" val="julekage"/> <feat att="officiallyApproved" val="yes"/> 
<feat att="joiningElement" val="nil"/> 
<feat att="joiningElementResult" val="julekage"/> 
</FormRepresentation> </Lemma> 
<WordForm><feat att="grammaticalGender" val="commonGender"/><feat att="definiteness" val="indefinite"/><feat att="grammaticalNumber" val="singular"/><feat att="case" val="unspecified"/>
<FormRepresentation> <feat att="writtenForm" val="julekage"/> <feat att="inflectionalParadigm" val="MFG0076"/> <feat att="officiallyApproved" val="yes"/> <feat att="frequency" val=".2679"/></FormRepresentation></WordForm>
<WordForm><feat att="grammaticalGender" val="commonGender"/><feat att="definiteness" val="indefinite"/><feat att="grammaticalNumber" val="singular"/><feat att="case" val="genitiveCase"/>
<FormRepresentation> <feat att="writtenForm" val="julekages"/> <feat att="inflectionalParadigm" val="MFG0076"/> <feat att="officiallyApproved" val="yes"/> <feat att="frequency" val="0.0"/></FormRepresentation></WordForm>
<WordForm><feat att="grammaticalGender" val="commonGender"/><feat att="definiteness" val="indefinite"/><feat att="grammaticalNumber" val="plural"/><feat att="case" val="unspecified"/>
<FormRepresentation> <feat att="writtenForm" val="julekager"/> <feat att="inflectionalParadigm" val="MFG0076"/> <feat att="officiallyApproved" val="yes"/> <feat att="frequency" val=".2143"/></FormRepresentation></WordForm>
<WordForm><feat att="grammaticalGender" val="commonGender"/><feat att="definiteness" val="indefinite"/><feat att="grammaticalNumber" val="plural"/><feat att="case" val="genitiveCase"/>
<FormRepresentation> <feat att="writtenForm" val="julekagers"/> <feat att="inflectionalParadigm" val="MFG0076"/> <feat att="officiallyApproved" val="yes"/> <feat att="frequency" val="0.0"/></FormRepresentation></WordForm>
<WordForm><feat att="grammaticalGender" val="commonGender"/><feat att="definiteness" val="definite"/><feat att="grammaticalNumber" val="singular"/><feat att="case" val="unspecified"/>
<FormRepresentation> <feat att="writtenForm" val="julekagen"/> <feat att="inflectionalParadigm" val="MFG0076"/> <feat att="officiallyApproved" val="yes"/> <feat att="frequency" val=".0179"/></FormRepresentation></WordForm>
<WordForm><feat att="grammaticalGender" val="commonGender"/><feat att="definiteness" val="definite"/><feat att="grammaticalNumber" val="singular"/><feat att="case" val="genitiveCase"/>
<FormRepresentation> <feat att="writtenForm" val="julekagens"/> <feat att="inflectionalParadigm" val="MFG0076"/> <feat att="officiallyApproved" val="yes"/> <feat att="frequency" val="0.0"/></FormRepresentation></WordForm>
<WordForm><feat att="grammaticalGender" val="commonGender"/><feat att="definiteness" val="definite"/><feat att="grammaticalNumber" val="plural"/><feat att="case" val="unspecified"/>
<FormRepresentation> <feat att="writtenForm" val="julekagerne"/> <feat att="inflectionalParadigm" val="MFG0076"/> <feat att="officiallyApproved" val="yes"/> <feat att="frequency" val=".0357"/></FormRepresentation></WordForm>
<WordForm><feat att="grammaticalGender" val="commonGender"/><feat att="definiteness" val="definite"/><feat att="grammaticalNumber" val="plural"/><feat att="case" val="genitiveCase"/>
<FormRepresentation> <feat att="writtenForm" val="julekagernes"/> <feat att="inflectionalParadigm" val="MFG0076"/> <feat att="officiallyApproved" val="yes"/> <feat att="frequency" val=".0179"/></FormRepresentation></WordForm>
</LexicalEntry> 
<LexicalEntry><feat att="partOfSpeech" val="commonNoun"/> 
<feat att="id" val="GMU_juleuge_1"/> 
<feat att="morphologicalUnitId" val="JULEUGE"/> 
<feat att="originalSource" val="DDO"/> 
<feat att="independentWord" val="yes"/> 
<feat att="decomposition" val="jul+e+uge"/> 
<Lemma><FormRepresentation> <feat att="writtenForm" val="juleuge"/> <feat att="officiallyApproved" val="yes"/> 
<feat att="joiningElement" val="nil"/> 
<feat att="joiningElementResult" val="juleuge"/> 
</FormRepresentation> </Lemma> 
<WordForm><feat att="grammaticalGender" val="commonGender"/><feat att="definiteness" val="indefinite"/><feat att="grammaticalNumber" val="singular"/><feat att="case" val="unspecified"/>
<FormRepresentation> <feat att="writtenForm" val="juleuge"/> <feat att="inflectionalParadigm" val="MFG0076"/> <feat att="officiallyApproved" val="yes"/> <feat att="frequency" val=".0179"/></FormRepresentation></WordForm>
<WordForm><feat att="grammaticalGender" val="commonGender"/><feat att="definiteness" val="indefinite"/><feat att="grammaticalNumber" val="singular"/><feat att="case" val="genitiveCase"/>
<FormRepresentation> <feat att="writtenForm" val="juleuges"/> <feat att="inflectionalParadigm" val="MFG0076"/> <feat att="officiallyApproved" val="yes"/> <feat att="frequency" val="0.0"/></FormRepresentation></WordForm>
<WordForm><feat att="grammaticalGender" val="commonGender"/><feat att="definiteness" val="indefinite"/><feat att="grammaticalNumber" val="plural"/><feat att="case" val="unspecified"/>
<FormRepresentation> <feat att="writtenForm" val="juleuger"/> <feat att="inflectionalParadigm" val="MFG0076"/> <feat att="officiallyApproved" val="yes"/> <feat att="frequency" val="0.0"/></FormRepresentation></WordForm>
<WordForm><feat att="grammaticalGender" val="commonGender"/><feat att="definiteness" val="indefinite"/><feat att="grammaticalNumber" val="plural"/><feat att="case" val="genitiveCase"/>
<FormRepresentation> <feat att="writtenForm" val="juleugers"/> <feat att="inflectionalParadigm" val="MFG0076"/> <feat att="officiallyApproved" val="yes"/> <feat att="frequency" val="0.0"/></FormRepresentation></WordForm>
<WordForm><feat att="grammaticalGender" val="commonGender"/><feat att="definiteness" val="definite"/><feat att="grammaticalNumber" val="singular"/><feat att="case" val="unspecified"/>
<FormRepresentation> <feat att="writtenForm" val="juleugen"/> <feat att="inflectionalParadigm" val="MFG0076"/> <feat att="officiallyApproved" val="yes"/> <feat att="frequency" val=".0893"/></FormRepresentation></WordForm>
<WordForm><feat att="grammaticalGender" val="commonGender"/><feat att="definiteness" val="definite"/><feat att="grammaticalNumber" val="singular"/><feat att="case" val="genitiveCase"/>
<FormRepresentation> <feat att="writtenForm" val="juleugens"/> <feat att="inflectionalParadigm" val="MFG0076"/> <feat att="officiallyApproved" val="yes"/> <feat att="frequency" val=".1071"/></FormRepresentation></WordForm>
<WordForm><feat att="grammaticalGender" val="commonGender"/><feat att="definiteness" val="definite"/><feat att="grammaticalNumber" val="plural"/><feat att="case" val="unspecified"/>
<FormRepresentation> <feat att="writtenForm" val="juleugerne"/> <feat att="inflectionalParadigm" val="MFG0076"/> <feat att="officiallyApproved" val="yes"/> <feat att="frequency" val=".0179"/></FormRepresentation></WordForm>
<WordForm><feat att="grammaticalGender" val="commonGender"/><feat att="definiteness" val="definite"/><feat att="grammaticalNumber" val="plural"/><feat att="case" val="genitiveCase"/>
<FormRepresentation> <feat att="writtenForm" val="juleugernes"/> <feat att="inflectionalParadigm" val="MFG0076"/> <feat att="officiallyApproved" val="yes"/> <feat att="frequency" val="0.0"/></FormRepresentation></WordForm>
</LexicalEntry> 
<LexicalEntry><feat att="partOfSpeech" val="commonNoun"/> 
<feat att="id" val="GMU_jagtvæsen_1"/> 
<feat att="morphologicalUnitId" val="JAGTVÆSEN"/> 
<feat att="originalSource" val="DDO"/> 
<feat att="independentWord" val="yes"/> 
<feat att="decomposition" val="jagt+væsen"/> 
<Lemma><FormRepresentation> <feat att="writtenForm" val="jagtvæsen"/> <feat att="officiallyApproved" val="yes"/> 
<feat att="joiningElement" val="Not analyzed"/> 
</FormRepresentation> </Lemma> 
<WordForm><feat att="grammaticalGender" val="neuter"/><feat att="definiteness" val="indefinite"/><feat att="grammaticalNumber" val="singular"/><feat att="case" val="unspecified"/>
<FormRepresentation> <feat att="writtenForm" val="jagtvæsen"/><feat att="inflectionalParadigm" val="MFG0044,MFG0270"/> <feat att="officiallyApproved" val="yes"/> <feat att="frequency" val=".0536"/></FormRepresentation></WordForm>
<WordForm><feat att="grammaticalGender" val="neuter"/><feat att="definiteness" val="indefinite"/><feat att="grammaticalNumber" val="singular"/><feat att="case" val="genitiveCase"/>
<FormRepresentation> <feat att="writtenForm" val="jagtvæsens"/><feat att="inflectionalParadigm" val="MFG0044,MFG0270"/> <feat att="officiallyApproved" val="yes"/> <feat att="frequency" val="0.0"/></FormRepresentation></WordForm>
<WordForm><feat att="grammaticalGender" val="neuter"/><feat att="definiteness" val="indefinite"/><feat att="grammaticalNumber" val="plural"/><feat att="case" val="unspecified"/>
<FormRepresentation> <feat att="writtenForm" val="jagtvæsner"/> <feat att="inflectionalParadigm" val="MFG0270"/> <feat att="officiallyApproved" val="yes"/> <feat att="frequency" val="0.0"/></FormRepresentation><FormRepresentation> <feat att="writtenForm" val="jagtvæsener"/> <feat att="inflectionalParadigm" val="MFG0044"/> <feat att="officiallyApproved" val="yes"/> <feat att="frequency" val="0.0"/></FormRepresentation></WordForm>
<WordForm><feat att="grammaticalGender" val="neuter"/><feat att="definiteness" val="indefinite"/><feat att="grammaticalNumber" val="plural"/><feat att="case" val="genitiveCase"/>
<FormRepresentation> <feat att="writtenForm" val="jagtvæsners"/> <feat att="inflectionalParadigm" val="MFG0270"/> <feat att="officiallyApproved" val="yes"/> <feat att="frequency" val="0.0"/></FormRepresentation><FormRepresentation> <feat att="writtenForm" val="jagtvæseners"/> <feat att="inflectionalParadigm" val="MFG0044"/> <feat att="officiallyApproved" val="yes"/> <feat att="frequency" val="0.0"/></FormRepresentation></WordForm>
<WordForm><feat att="grammaticalGender" val="neuter"/><feat att="definiteness" val="definite"/><feat att="grammaticalNumber" val="singular"/><feat att="case" val="unspecified"/>
<FormRepresentation> <feat att="writtenForm" val="jagtvæsnet"/> <feat att="inflectionalParadigm" val="MFG0270"/> <feat att="officiallyApproved" val="yes"/> <feat att="frequency" val="0.0"/></FormRepresentation><FormRepresentation> <feat att="writtenForm" val="jagtvæsenet"/> <feat att="inflectionalParadigm" val="MFG0044"/> <feat att="officiallyApproved" val="yes"/> <feat att="frequency" val=".0714"/></FormRepresentation></WordForm>
<WordForm><feat att="grammaticalGender" val="neuter"/><feat att="definiteness" val="definite"/><feat att="grammaticalNumber" val="singular"/><feat att="case" val="genitiveCase"/>
<FormRepresentation> <feat att="writtenForm" val="jagtvæsnets"/> <feat att="inflectionalParadigm" val="MFG0270"/> <feat att="officiallyApproved" val="yes"/> <feat att="frequency" val="0.0"/></FormRepresentation><FormRepresentation> <feat att="writtenForm" val="jagtvæsenets"/> <feat att="inflectionalParadigm" val="MFG0044"/> <feat att="officiallyApproved" val="yes"/> <feat att="frequency" val="0.0"/></FormRepresentation></WordForm>
<WordForm><feat att="grammaticalGender" val="neuter"/><feat att="definiteness" val="definite"/><feat att="grammaticalNumber" val="plural"/><feat att="case" val="unspecified"/>
<FormRepresentation> <feat att="writtenForm" val="jagtvæsnerne"/> <feat att="inflectionalParadigm" val="MFG0270"/> <feat att="officiallyApproved" val="yes"/> <feat att="frequency" val="0.0"/></FormRepresentation><FormRepresentation> <feat att="writtenForm" val="jagtvæsenerne"/> <feat att="inflectionalParadigm" val="MFG0044"/> <feat att="officiallyApproved" val="yes"/> <feat att="frequency" val="0.0"/></FormRepresentation></WordForm>
<WordForm><feat att="grammaticalGender" val="neuter"/><feat att="definiteness" val="definite"/><feat att="grammaticalNumber" val="plural"/><feat att="case" val="genitiveCase"/>
<FormRepresentation> <feat att="writtenForm" val="jagtvæsnernes"/> <feat att="inflectionalParadigm" val="MFG0270"/> <feat att="officiallyApproved" val="yes"/> <feat att="frequency" val="0.0"/></FormRepresentation><FormRepresentation> <feat att="writtenForm" val="jagtvæsenernes"/> <feat att="inflectionalParadigm" val="MFG0044"/> <feat att="officiallyApproved" val="yes"/> <feat att="frequency" val="0.0"/></FormRepresentation></WordForm>
</LexicalEntry> 
<LexicalEntry><feat att="partOfSpeech" val="commonNoun"/> 
<feat att="id" val="GMU_jerndrager_1"/> 
<feat att="morphologicalUnitId" val="JERNDRAGER"/> 
<feat att="originalSource" val="DDO"/> 
<feat att="independentWord" val="yes"/> 
<feat att="decomposition" val="jern+drager"/> 
<Lemma><FormRepresentation> <feat att="writtenForm" val="jerndrager"/> <feat att="officiallyApproved" val="yes"/> 
<feat att="joiningElement" val="nil"/> 
<feat att="joiningElementResult" val="jerndrager"/> 
</FormRepresentation> </Lemma> 
<WordForm><feat att="grammaticalGender" val="commonGender"/><feat att="definiteness" val="indefinite"/><feat att="grammaticalNumber" val="singular"/><feat att="case" val="unspecified"/>
<FormRepresentation> <feat att="writtenForm" val="jerndrager"/> <feat att="inflectionalParadigm" val="MFG0015"/> <feat att="officiallyApproved" val="yes"/> <feat att="frequency" val=".0179"/></FormRepresentation></WordForm>
<WordForm><feat att="grammaticalGender" val="commonGender"/><feat att="definiteness" val="indefinite"/><feat att="grammaticalNumber" val="singular"/><feat att="case" val="genitiveCase"/>
<FormRepresentation> <feat att="writtenForm" val="jerndragers"/> <feat att="inflectionalParadigm" val="MFG0015"/> <feat att="officiallyApproved" val="yes"/> <feat att="frequency" val="0.0"/></FormRepresentation></WordForm>
<WordForm><feat att="grammaticalGender" val="commonGender"/><feat att="definiteness" val="indefinite"/><feat att="grammaticalNumber" val="plural"/><feat att="case" val="unspecified"/>
<FormRepresentation> <feat att="writtenForm" val="jerndragere"/> <feat att="inflectionalParadigm" val="MFG0015"/> <feat att="officiallyApproved" val="yes"/> <feat att="frequency" val=".2143"/></FormRepresentation></WordForm>
<WordForm><feat att="grammaticalGender" val="commonGender"/><feat att="definiteness" val="indefinite"/><feat att="grammaticalNumber" val="plural"/><feat att="case" val="genitiveCase"/>
<FormRepresentation> <feat att="writtenForm" val="jerndrageres"/> <feat att="inflectionalParadigm" val="MFG0015"/> <feat att="officiallyApproved" val="yes"/> <feat att="frequency" val="0.0"/></FormRepresentation></WordForm>
<WordForm><feat att="grammaticalGender" val="commonGender"/><feat att="definiteness" val="definite"/><feat att="grammaticalNumber" val="singular"/><feat att="case" val="unspecified"/>
<FormRepresentation> <feat att="writtenForm" val="jerndrageren"/> <feat att="inflectionalParadigm" val="MFG0015"/> <feat att="officiallyApproved" val="yes"/> <feat att="frequency" val="0.0"/></FormRepresentation></WordForm>
<WordForm><feat att="grammaticalGender" val="commonGender"/><feat att="definiteness" val="definite"/><feat att="grammaticalNumber" val="singular"/><feat att="case" val="genitiveCase"/>
<FormRepresentation> <feat att="writtenForm" val="jerndragerens"/> <feat att="inflectionalParadigm" val="MFG0015"/> <feat att="officiallyApproved" val="yes"/> <feat att="frequency" val="0.0"/></FormRepresentation></WordForm>
<WordForm><feat att="grammaticalGender" val="commonGender"/><feat att="definiteness" val="definite"/><feat att="grammaticalNumber" val="plural"/><feat att="case" val="unspecified"/>
<FormRepresentation> <feat att="writtenForm" val="jerndragerne"/> <feat att="inflectionalParadigm" val="MFG0015"/> <feat att="officiallyApproved" val="yes"/> <feat att="frequency" val="0.0"/></FormRepresentation></WordForm>
<WordForm><feat att="grammaticalGender" val="commonGender"/><feat att="definiteness" val="definite"/><feat att="grammaticalNumber" val="plural"/><feat att="case" val="genitiveCase"/>
<FormRepresentation> <feat att="writtenForm" val="jerndragernes"/> <feat att="inflectionalParadigm" val="MFG0015"/> <feat att="officiallyApproved" val="yes"/> <feat att="frequency" val="0.0"/></FormRepresentation></WordForm>
</LexicalEntry> 
<LexicalEntry><feat att="partOfSpeech" val="commonNoun"/> 
<feat att="id" val="GMU_jogger_1"/> 
<feat att="morphologicalUnitId" val="JOGGER"/> 
<feat att="originalSource" val="DDO"/> 
<feat att="independentWord" val="yes"/> 
<Lemma><FormRepresentation> <feat att="writtenForm" val="jogger"/> <feat att="officiallyApproved" val="yes"/> 
<feat att="joiningElement" val="nil"/> 
<feat att="joiningElementResult" val="jogger"/> 
</FormRepresentation> </Lemma> 
<WordForm><feat att="grammaticalGender" val="commonGender"/><feat att="definiteness" val="indefinite"/><feat att="grammaticalNumber" val="singular"/><feat att="case" val="unspecified"/>
<FormRepresentation> <feat att="writtenForm" val="jogger"/> <feat att="inflectionalParadigm" val="MFG0015"/> <feat att="officiallyApproved" val="yes"/> <feat att="frequency" val=".2857"/></FormRepresentation></WordForm>
<WordForm><feat att="grammaticalGender" val="commonGender"/><feat att="definiteness" val="indefinite"/><feat att="grammaticalNumber" val="singular"/><feat att="case" val="genitiveCase"/>
<FormRepresentation> <feat att="writtenForm" val="joggers"/> <feat att="inflectionalParadigm" val="MFG0015"/> <feat att="officiallyApproved" val="yes"/> <feat att="frequency" val="0.0"/></FormRepresentation></WordForm>
<WordForm><feat att="grammaticalGender" val="commonGender"/><feat att="definiteness" val="indefinite"/><feat att="grammaticalNumber" val="plural"/><feat att="case" val="unspecified"/>
<FormRepresentation> <feat att="writtenForm" val="joggere"/> <feat att="inflectionalParadigm" val="MFG0015"/> <feat att="officiallyApproved" val="yes"/> <feat att="frequency" val=".1607"/></FormRepresentation></WordForm>
<WordForm><feat att="grammaticalGender" val="commonGender"/><feat att="definiteness" val="indefinite"/><feat att="grammaticalNumber" val="plural"/><feat att="case" val="genitiveCase"/>
<FormRepresentation> <feat att="writtenForm" val="joggeres"/> <feat att="inflectionalParadigm" val="MFG0015"/> <feat att="officiallyApproved" val="yes"/> <feat att="frequency" val="0.0"/></FormRepresentation></WordForm>
<WordForm><feat att="grammaticalGender" val="commonGender"/><feat att="definiteness" val="definite"/><feat att="grammaticalNumber" val="singular"/><feat att="case" val="unspecified"/>
<FormRepresentation> <feat att="writtenForm" val="joggeren"/> <feat att="inflectionalParadigm" val="MFG0015"/> <feat att="officiallyApproved" val="yes"/> <feat att="frequency" val="0.0"/></FormRepresentation></WordForm>
<WordForm><feat att="grammaticalGender" val="commonGender"/><feat att="definiteness" val="definite"/><feat att="grammaticalNumber" val="singular"/><feat att="case" val="genitiveCase"/>
<FormRepresentation> <feat att="writtenForm" val="joggerens"/> <feat att="inflectionalParadigm" val="MFG0015"/> <feat att="officiallyApproved" val="yes"/> <feat att="frequency" val="0.0"/></FormRepresentation></WordForm>
<WordForm><feat att="grammaticalGender" val="commonGender"/><feat att="definiteness" val="definite"/><feat att="grammaticalNumber" val="plural"/><feat att="case" val="unspecified"/>
<FormRepresentation> <feat att="writtenForm" val="joggerne"/> <feat att="inflectionalParadigm" val="MFG0015"/> <feat att="officiallyApproved" val="yes"/> <feat att="frequency" val=".1071"/></FormRepresentation></WordForm>
<WordForm><feat att="grammaticalGender" val="commonGender"/><feat att="definiteness" val="definite"/><feat att="grammaticalNumber" val="plural"/><feat att="case" val="genitiveCase"/>
<FormRepresentation> <feat att="writtenForm" val="joggernes"/> <feat att="inflectionalParadigm" val="MFG0015"/> <feat att="officiallyApproved" val="yes"/> <feat att="frequency" val="0.0"/></FormRepresentation></WordForm>
</LexicalEntry> 
<LexicalEntry><feat att="partOfSpeech" val="commonNoun"/> 
<feat att="id" val="GMU_jurisdiktion_1"/> 
<feat att="morphologicalUnitId" val="JURISDIKTION"/> 
<feat att="originalSource" val="DDO"/> 
<feat att="independentWord" val="yes"/> 
<Lemma><FormRepresentation> <feat att="writtenForm" val="jurisdiktion"/> <feat att="officiallyApproved" val="yes"/> 
<feat att="joiningElement" val="Not analyzed"/> 
</FormRepresentation> </Lemma> 
<WordForm><feat att="grammaticalGender" val="commonGender"/><feat att="definiteness" val="indefinite"/><feat att="grammaticalNumber" val="singular"/><feat att="case" val="unspecified"/>
<FormRepresentation> <feat att="writtenForm" val="jurisdiktion"/> <feat att="inflectionalParadigm" val="MFG0220"/> <feat att="officiallyApproved" val="yes"/> <feat att="frequency" val=".3929"/></FormRepresentation></WordForm>
<WordForm><feat att="grammaticalGender" val="commonGender"/><feat att="definiteness" val="indefinite"/><feat att="grammaticalNumber" val="singular"/><feat att="case" val="genitiveCase"/>
<FormRepresentation> <feat att="writtenForm" val="jurisdiktions"/> <feat att="inflectionalParadigm" val="MFG0220"/> <feat att="officiallyApproved" val="yes"/> <feat att="frequency" val="0.0"/></FormRepresentation></WordForm>
<WordForm><feat att="grammaticalGender" val="commonGender"/><feat att="definiteness" val="definite"/><feat att="grammaticalNumber" val="singular"/><feat att="case" val="unspecified"/>
<FormRepresentation> <feat att="writtenForm" val="jurisdiktionen"/> <feat att="inflectionalParadigm" val="MFG0220"/> <feat att="officiallyApproved" val="yes"/> <feat att="frequency" val=".0536"/></FormRepresentation></WordForm>
<WordForm><feat att="grammaticalGender" val="commonGender"/><feat att="definiteness" val="definite"/><feat att="grammaticalNumber" val="singular"/><feat att="case" val="genitiveCase"/>
<FormRepresentation> <feat att="writtenForm" val="jurisdiktionens"/> <feat att="inflectionalParadigm" val="MFG0220"/> <feat att="officiallyApproved" val="yes"/> <feat att="frequency" val="0.0"/></FormRepresentation></WordForm>
</LexicalEntry> 
<LexicalEntry><feat att="partOfSpeech" val="commonNoun"/> 
<feat att="id" val="GMU_jernbaneulykke_1"/> 
<feat att="morphologicalUnitId" val="JERNBANEULYKKE"/> 
<feat att="originalSource" val="DDO"/> 
<feat att="independentWord" val="yes"/> 
<feat att="decomposition" val="jernbane+ulykke"/> 
<Lemma><FormRepresentation> <feat att="writtenForm" val="jernbaneulykke"/> <feat att="officiallyApproved" val="yes"/> 
<feat att="joiningElement" val="Not analyzed"/> 
</FormRepresentation> </Lemma> 
<WordForm><feat att="grammaticalGender" val="commonGender"/><feat att="definiteness" val="indefinite"/><feat att="grammaticalNumber" val="singular"/><feat att="case" val="unspecified"/>
<FormRepresentation> <feat att="writtenForm" val="jernbaneulykke"/> <feat att="inflectionalParadigm" val="MFG0076"/> <feat att="officiallyApproved" val="yes"/> <feat att="frequency" val="0.0"/></FormRepresentation></WordForm>
<WordForm><feat att="grammaticalGender" val="commonGender"/><feat att="definiteness" val="indefinite"/><feat att="grammaticalNumber" val="singular"/><feat att="case" val="genitiveCase"/>
<FormRepresentation> <feat att="writtenForm" val="jernbaneulykkes"/> <feat att="inflectionalParadigm" val="MFG0076"/> <feat att="officiallyApproved" val="yes"/> <feat att="frequency" val="0.0"/></FormRepresentation></WordForm>
<WordForm><feat att="grammaticalGender" val="commonGender"/><feat att="definiteness" val="indefinite"/><feat att="grammaticalNumber" val="plural"/><feat att="case" val="unspecified"/>
<FormRepresentation> <feat att="writtenForm" val="jernbaneulykker"/> <feat att="inflectionalParadigm" val="MFG0076"/> <feat att="officiallyApproved" val="yes"/> <feat att="frequency" val=".0357"/></FormRepresentation></WordForm>
<WordForm><feat att="grammaticalGender" val="commonGender"/><feat att="definiteness" val="indefinite"/><feat att="grammaticalNumber" val="plural"/><feat att="case" val="genitiveCase"/>
<FormRepresentation> <feat att="writtenForm" val="jernbaneulykkers"/> <feat att="inflectionalParadigm" val="MFG0076"/> <feat att="officiallyApproved" val="yes"/> <feat att="frequency" val="0.0"/></FormRepresentation></WordForm>
<WordForm><feat att="grammaticalGender" val="commonGender"/><feat att="definiteness" val="definite"/><feat att="grammaticalNumber" val="singular"/><feat att="case" val="unspecified"/>
<FormRepresentation> <feat att="writtenForm" val="jernbaneulykken"/> <feat att="inflectionalParadigm" val="MFG0076"/> <feat att="officiallyApproved" val="yes"/> <feat att="frequency" val=".0179"/></FormRepresentation></WordForm>
<WordForm><feat att="grammaticalGender" val="commonGender"/><feat att="definiteness" val="definite"/><feat att="grammaticalNumber" val="singular"/><feat att="case" val="genitiveCase"/>
<FormRepresentation> <feat att="writtenForm" val="jernbaneulykkens"/> <feat att="inflectionalParadigm" val="MFG0076"/> <feat att="officiallyApproved" val="yes"/> <feat att="frequency" val="0.0"/></FormRepresentation></WordForm>
<WordForm><feat att="grammaticalGender" val="commonGender"/><feat att="definiteness" val="definite"/><feat att="grammaticalNumber" val="plural"/><feat att="case" val="unspecified"/>
<FormRepresentation> <feat att="writtenForm" val="jernbaneulykkerne"/> <feat att="inflectionalParadigm" val="MFG0076"/> <feat att="officiallyApproved" val="yes"/> <feat att="frequency" val="0.0"/></FormRepresentation></WordForm>
<WordForm><feat att="grammaticalGender" val="commonGender"/><feat att="definiteness" val="definite"/><feat att="grammaticalNumber" val="plural"/><feat att="case" val="genitiveCase"/>
<FormRepresentation> <feat att="writtenForm" val="jernbaneulykkernes"/> <feat att="inflectionalParadigm" val="MFG0076"/> <feat att="officiallyApproved" val="yes"/> <feat att="frequency" val="0.0"/></FormRepresentation></WordForm>
</LexicalEntry> 
<LexicalEntry><feat att="partOfSpeech" val="commonNoun"/> 
<feat att="id" val="GMU_jordstykke_1"/> 
<feat att="morphologicalUnitId" val="JORDSTYKKE"/> 
<feat att="originalSource" val="DDO"/> 
<feat att="independentWord" val="yes"/> 
<feat att="decomposition" val="jord+stykke"/> 
<Lemma><FormRepresentation> <feat att="writtenForm" val="jordstykke"/> <feat att="officiallyApproved" val="yes"/> 
<feat att="joiningElement" val="nil"/> 
<feat att="joiningElementResult" val="jordstykke"/> 
</FormRepresentation> </Lemma> 
<WordForm><feat att="grammaticalGender" val="neuter"/><feat att="definiteness" val="indefinite"/><feat att="grammaticalNumber" val="singular"/><feat att="case" val="unspecified"/>
<FormRepresentation> <feat att="writtenForm" val="jordstykke"/> <feat att="inflectionalParadigm" val="MFG0092"/> <feat att="officiallyApproved" val="yes"/> <feat att="frequency" val=".3393"/></FormRepresentation></WordForm>
<WordForm><feat att="grammaticalGender" val="neuter"/><feat att="definiteness" val="indefinite"/><feat att="grammaticalNumber" val="singular"/><feat att="case" val="genitiveCase"/>
<FormRepresentation> <feat att="writtenForm" val="jordstykkes"/> <feat att="inflectionalParadigm" val="MFG0092"/> <feat att="officiallyApproved" val="yes"/> <feat att="frequency" val="0.0"/></FormRepresentation></WordForm>
<WordForm><feat att="grammaticalGender" val="neuter"/><feat att="definiteness" val="indefinite"/><feat att="grammaticalNumber" val="plural"/><feat att="case" val="unspecified"/>
<FormRepresentation> <feat att="writtenForm" val="jordstykker"/> <feat att="inflectionalParadigm" val="MFG0092"/> <feat att="officiallyApproved" val="yes"/> <feat att="frequency" val=".25"/></FormRepresentation></WordForm>
<WordForm><feat att="grammaticalGender" val="neuter"/><feat att="definiteness" val="indefinite"/><feat att="grammaticalNumber" val="plural"/><feat att="case" val="genitiveCase"/>
<FormRepresentation> <feat att="writtenForm" val="jordstykkers"/> <feat att="inflectionalParadigm" val="MFG0092"/> <feat att="officiallyApproved" val="yes"/> <feat att="frequency" val="0.0"/></FormRepresentation></WordForm>
<WordForm><feat att="grammaticalGender" val="neuter"/><feat att="definiteness" val="definite"/><feat att="grammaticalNumber" val="singular"/><feat att="case" val="unspecified"/>
<FormRepresentation> <feat att="writtenForm" val="jordstykket"/> <feat att="inflectionalParadigm" val="MFG0092"/> <feat att="officiallyApproved" val="yes"/> <feat att="frequency" val=".1607"/></FormRepresentation></WordForm>
<WordForm><feat att="grammaticalGender" val="neuter"/><feat att="definiteness" val="definite"/><feat att="grammaticalNumber" val="singular"/><feat att="case" val="genitiveCase"/>
<FormRepresentation> <feat att="writtenForm" val="jordstykkets"/> <feat att="inflectionalParadigm" val="MFG0092"/> <feat att="officiallyApproved" val="yes"/> <feat att="frequency" val="0.0"/></FormRepresentation></WordForm>
<WordForm><feat att="grammaticalGender" val="neuter"/><feat att="definiteness" val="definite"/><feat att="grammaticalNumber" val="plural"/><feat att="case" val="unspecified"/>
<FormRepresentation> <feat att="writtenForm" val="jordstykkerne"/> <feat att="inflectionalParadigm" val="MFG0092"/> <feat att="officiallyApproved" val="yes"/> <feat att="frequency" val=".0179"/></FormRepresentation></WordForm>
<WordForm><feat att="grammaticalGender" val="neuter"/><feat att="definiteness" val="definite"/><feat att="grammaticalNumber" val="plural"/><feat att="case" val="genitiveCase"/>
<FormRepresentation> <feat att="writtenForm" val="jordstykkernes"/> <feat att="inflectionalParadigm" val="MFG0092"/> <feat att="officiallyApproved" val="yes"/> <feat att="frequency" val="0.0"/></FormRepresentation></WordForm>
</LexicalEntry> 
<LexicalEntry><feat att="partOfSpeech" val="commonNoun"/> 
<feat att="id" val="GMU_jernstykke_1"/> 
<feat att="morphologicalUnitId" val="JERNSTYKKE"/> 
<feat att="originalSource" val="DDO"/> 
<feat att="independentWord" val="yes"/> 
<feat att="decomposition" val="jern+stykke"/> 
<Lemma><FormRepresentation> <feat att="writtenForm" val="jernstykke"/> <feat att="officiallyApproved" val="yes"/> 
<feat att="joiningElement" val="nil"/> 
<feat att="joiningElementResult" val="jernstykke"/> 
</FormRepresentation> </Lemma> 
<WordForm><feat att="grammaticalGender" val="neuter"/><feat att="definiteness" val="indefinite"/><feat att="grammaticalNumber" val="singular"/><feat att="case" val="unspecified"/>
<FormRepresentation> <feat att="writtenForm" val="jernstykke"/> <feat att="inflectionalParadigm" val="MFG0092"/> <feat att="officiallyApproved" val="yes"/> <feat att="frequency" val=".0536"/></FormRepresentation></WordForm>
<WordForm><feat att="grammaticalGender" val="neuter"/><feat att="definiteness" val="indefinite"/><feat att="grammaticalNumber" val="singular"/><feat att="case" val="genitiveCase"/>
<FormRepresentation> <feat att="writtenForm" val="jernstykkes"/> <feat att="inflectionalParadigm" val="MFG0092"/> <feat att="officiallyApproved" val="yes"/> <feat att="frequency" val="0.0"/></FormRepresentation></WordForm>
<WordForm><feat att="grammaticalGender" val="neuter"/><feat att="definiteness" val="indefinite"/><feat att="grammaticalNumber" val="plural"/><feat att="case" val="unspecified"/>
<FormRepresentation> <feat att="writtenForm" val="jernstykker"/> <feat att="inflectionalParadigm" val="MFG0092"/> <feat att="officiallyApproved" val="yes"/> <feat att="frequency" val=".125"/></FormRepresentation></WordForm>
<WordForm><feat att="grammaticalGender" val="neuter"/><feat att="definiteness" val="indefinite"/><feat att="grammaticalNumber" val="plural"/><feat att="case" val="genitiveCase"/>
<FormRepresentation> <feat att="writtenForm" val="jernstykkers"/> <feat att="inflectionalParadigm" val="MFG0092"/> <feat att="officiallyApproved" val="yes"/> <feat att="frequency" val="0.0"/></FormRepresentation></WordForm>
<WordForm><feat att="grammaticalGender" val="neuter"/><feat att="definiteness" val="definite"/><feat att="grammaticalNumber" val="singular"/><feat att="case" val="unspecified"/>
<FormRepresentation> <feat att="writtenForm" val="jernstykket"/> <feat att="inflectionalParadigm" val="MFG0092"/> <feat att="officiallyApproved" val="yes"/> <feat att="frequency" val=".0536"/></FormRepresentation></WordForm>
<WordForm><feat att="grammaticalGender" val="neuter"/><feat att="definiteness" val="definite"/><feat att="grammaticalNumber" val="singular"/><feat att="case" val="genitiveCase"/>
<FormRepresentation> <feat att="writtenForm" val="jernstykkets"/> <feat att="inflectionalParadigm" val="MFG0092"/> <feat att="officiallyApproved" val="yes"/> <feat att="frequency" val="0.0"/></FormRepresentation></WordForm>
<WordForm><feat att="grammaticalGender" val="neuter"/><feat att="definiteness" val="definite"/><feat att="grammaticalNumber" val="plural"/><feat att="case" val="unspecified"/>
<FormRepresentation> <feat att="writtenForm" val="jernstykkerne"/> <feat att="inflectionalParadigm" val="MFG0092"/> <feat att="officiallyApproved" val="yes"/> <feat att="frequency" val=".0179"/></FormRepresentation></WordForm>
<WordForm><feat att="grammaticalGender" val="neuter"/><feat att="definiteness" val="definite"/><feat att="grammaticalNumber" val="plural"/><feat att="case" val="genitiveCase"/>
<FormRepresentation> <feat att="writtenForm" val="jernstykkernes"/> <feat att="inflectionalParadigm" val="MFG0092"/> <feat att="officiallyApproved" val="yes"/> <feat att="frequency" val="0.0"/></FormRepresentation></WordForm>
</LexicalEntry> 
<LexicalEntry><feat att="partOfSpeech" val="commonNoun"/> 
<feat att="id" val="GMU_jobannonce_1"/> 
<feat att="morphologicalUnitId" val="JOBANNONCE"/> 
<feat att="originalSource" val="DDO"/> 
<feat att="independentWord" val="yes"/> 
<feat att="decomposition" val="job+annonce"/> 
<Lemma><FormRepresentation> <feat att="writtenForm" val="jobannonce"/> <feat att="officiallyApproved" val="yes"/> 
<feat att="joiningElement" val="nil"/> 
<feat att="joiningElementResult" val="jobannonce"/> 
</FormRepresentation> </Lemma> 
<WordForm><feat att="grammaticalGender" val="commonGender"/><feat att="definiteness" val="indefinite"/><feat att="grammaticalNumber" val="singular"/><feat att="case" val="unspecified"/>
<FormRepresentation> <feat att="writtenForm" val="jobannonce"/> <feat att="inflectionalParadigm" val="MFG0076"/> <feat att="officiallyApproved" val="yes"/> <feat att="frequency" val=".1071"/></FormRepresentation></WordForm>
<WordForm><feat att="grammaticalGender" val="commonGender"/><feat att="definiteness" val="indefinite"/><feat att="grammaticalNumber" val="singular"/><feat att="case" val="genitiveCase"/>
<FormRepresentation> <feat att="writtenForm" val="jobannonces"/> <feat att="inflectionalParadigm" val="MFG0076"/> <feat att="officiallyApproved" val="yes"/> <feat att="frequency" val="0.0"/></FormRepresentation></WordForm>
<WordForm><feat att="grammaticalGender" val="commonGender"/><feat att="definiteness" val="indefinite"/><feat att="grammaticalNumber" val="plural"/><feat att="case" val="unspecified"/>
<FormRepresentation> <feat att="writtenForm" val="jobannoncer"/> <feat att="inflectionalParadigm" val="MFG0076"/> <feat att="officiallyApproved" val="yes"/> <feat att="frequency" val=".375"/></FormRepresentation></WordForm>
<WordForm><feat att="grammaticalGender" val="commonGender"/><feat att="definiteness" val="indefinite"/><feat att="grammaticalNumber" val="plural"/><feat att="case" val="genitiveCase"/>
<FormRepresentation> <feat att="writtenForm" val="jobannoncers"/> <feat att="inflectionalParadigm" val="MFG0076"/> <feat att="officiallyApproved" val="yes"/> <feat att="frequency" val="0.0"/></FormRepresentation></WordForm>
<WordForm><feat att="grammaticalGender" val="commonGender"/><feat att="definiteness" val="definite"/><feat att="grammaticalNumber" val="singular"/><feat att="case" val="unspecified"/>
<FormRepresentation> <feat att="writtenForm" val="jobannoncen"/> <feat att="inflectionalParadigm" val="MFG0076"/> <feat att="officiallyApproved" val="yes"/> <feat att="frequency" val="0.0"/></FormRepresentation></WordForm>
<WordForm><feat att="grammaticalGender" val="commonGender"/><feat att="definiteness" val="definite"/><feat att="grammaticalNumber" val="singular"/><feat att="case" val="genitiveCase"/>
<FormRepresentation> <feat att="writtenForm" val="jobannoncens"/> <feat att="inflectionalParadigm" val="MFG0076"/> <feat att="officiallyApproved" val="yes"/> <feat att="frequency" val="0.0"/></FormRepresentation></WordForm>
<WordForm><feat att="grammaticalGender" val="commonGender"/><feat att="definiteness" val="definite"/><feat att="grammaticalNumber" val="plural"/><feat att="case" val="unspecified"/>
<FormRepresentation> <feat att="writtenForm" val="jobannoncerne"/> <feat att="inflectionalParadigm" val="MFG0076"/> <feat att="officiallyApproved" val="yes"/> <feat att="frequency" val=".0536"/></FormRepresentation></WordForm>
<WordForm><feat att="grammaticalGender" val="commonGender"/><feat att="definiteness" val="definite"/><feat att="grammaticalNumber" val="plural"/><feat att="case" val="genitiveCase"/>
<FormRepresentation> <feat att="writtenForm" val="jobannoncernes"/> <feat att="inflectionalParadigm" val="MFG0076"/> <feat att="officiallyApproved" val="yes"/> <feat att="frequency" val="0.0"/></FormRepresentation></WordForm>
</LexicalEntry> 
<LexicalEntry><feat att="partOfSpeech" val="commonNoun"/> 
<feat att="id" val="GMU_junkblokade_1"/> 
<feat att="morphologicalUnitId" val="JUNKBLOKADE"/> 
<feat att="originalSource" val="DDO"/> 
<feat att="independentWord" val="yes"/> 
<feat att="decomposition" val="junk+blokade"/> 
<Lemma><FormRepresentation> <feat att="writtenForm" val="junkblokade"/> <feat att="officiallyApproved" val="yes"/> 
<feat att="joiningElement" val="nil"/> 
<feat att="joiningElementResult" val="junkblokade"/> 
</FormRepresentation> </Lemma> 
<WordForm><feat att="grammaticalGender" val="commonGender"/><feat att="definiteness" val="indefinite"/><feat att="grammaticalNumber" val="singular"/><feat att="case" val="unspecified"/>
<FormRepresentation> <feat att="writtenForm" val="junkblokade"/> <feat att="inflectionalParadigm" val="MFG0076"/> <feat att="officiallyApproved" val="yes"/> <feat att="frequency" val="0.0"/></FormRepresentation></WordForm>
<WordForm><feat att="grammaticalGender" val="commonGender"/><feat att="definiteness" val="indefinite"/><feat att="grammaticalNumber" val="singular"/><feat att="case" val="genitiveCase"/>
<FormRepresentation> <feat att="writtenForm" val="junkblokades"/> <feat att="inflectionalParadigm" val="MFG0076"/> <feat att="officiallyApproved" val="yes"/> <feat att="frequency" val="0.0"/></FormRepresentation></WordForm>
<WordForm><feat att="grammaticalGender" val="commonGender"/><feat att="definiteness" val="indefinite"/><feat att="grammaticalNumber" val="plural"/><feat att="case" val="unspecified"/>
<FormRepresentation> <feat att="writtenForm" val="junkblokader"/> <feat att="inflectionalParadigm" val="MFG0076"/> <feat att="officiallyApproved" val="yes"/> <feat att="frequency" val="0.0"/></FormRepresentation></WordForm>
<WordForm><feat att="grammaticalGender" val="commonGender"/><feat att="definiteness" val="indefinite"/><feat att="grammaticalNumber" val="plural"/><feat att="case" val="genitiveCase"/>
<FormRepresentation> <feat att="writtenForm" val="junkblokaders"/> <feat att="inflectionalParadigm" val="MFG0076"/> <feat att="officiallyApproved" val="yes"/> <feat att="frequency" val="0.0"/></FormRepresentation></WordForm>
<WordForm><feat att="grammaticalGender" val="commonGender"/><feat att="definiteness" val="definite"/><feat att="grammaticalNumber" val="singular"/><feat att="case" val="unspecified"/>
<FormRepresentation> <feat att="writtenForm" val="junkblokaden"/> <feat att="inflectionalParadigm" val="MFG0076"/> <feat att="officiallyApproved" val="yes"/> <feat att="frequency" val="0.0"/></FormRepresentation></WordForm>
<WordForm><feat att="grammaticalGender" val="commonGender"/><feat att="definiteness" val="definite"/><feat att="grammaticalNumber" val="singular"/><feat att="case" val="genitiveCase"/>
<FormRepresentation> <feat att="writtenForm" val="junkblokadens"/> <feat att="inflectionalParadigm" val="MFG0076"/> <feat att="officiallyApproved" val="yes"/> <feat att="frequency" val="0.0"/></FormRepresentation></WordForm>
<WordForm><feat att="grammaticalGender" val="commonGender"/><feat att="definiteness" val="definite"/><feat att="grammaticalNumber" val="plural"/><feat att="case" val="unspecified"/>
<FormRepresentation> <feat att="writtenForm" val="junkblokaderne"/> <feat att="inflectionalParadigm" val="MFG0076"/> <feat att="officiallyApproved" val="yes"/> <feat att="frequency" val="0.0"/></FormRepresentation></WordForm>
<WordForm><feat att="grammaticalGender" val="commonGender"/><feat att="definiteness" val="definite"/><feat att="grammaticalNumber" val="plural"/><feat att="case" val="genitiveCase"/>
<FormRepresentation> <feat att="writtenForm" val="junkblokadernes"/> <feat att="inflectionalParadigm" val="MFG0076"/> <feat att="officiallyApproved" val="yes"/> <feat att="frequency" val="0.0"/></FormRepresentation></WordForm>
</LexicalEntry> 
<LexicalEntry><feat att="partOfSpeech" val="commonNoun"/> 
<feat att="id" val="GMU_julehistorie_1"/> 
<feat att="morphologicalUnitId" val="JULEHISTORIE"/> 
<feat att="originalSource" val="DDO"/> 
<feat att="independentWord" val="yes"/> 
<feat att="decomposition" val="jul+e+historie"/> 
<Lemma><FormRepresentation> <feat att="writtenForm" val="julehistorie"/> <feat att="officiallyApproved" val="yes"/> 
<feat att="joiningElement" val="nil"/> 
<feat att="joiningElementResult" val="julehistorie"/> 
</FormRepresentation> </Lemma> 
<WordForm><feat att="grammaticalGender" val="commonGender"/><feat att="definiteness" val="indefinite"/><feat att="grammaticalNumber" val="singular"/><feat att="case" val="unspecified"/>
<FormRepresentation> <feat att="writtenForm" val="julehistorie"/> <feat att="inflectionalParadigm" val="MFG0076"/> <feat att="officiallyApproved" val="yes"/> <feat att="frequency" val=".2679"/></FormRepresentation></WordForm>
<WordForm><feat att="grammaticalGender" val="commonGender"/><feat att="definiteness" val="indefinite"/><feat att="grammaticalNumber" val="singular"/><feat att="case" val="genitiveCase"/>
<FormRepresentation> <feat att="writtenForm" val="julehistories"/> <feat att="inflectionalParadigm" val="MFG0076"/> <feat att="officiallyApproved" val="yes"/> <feat att="frequency" val=".0179"/></FormRepresentation></WordForm>
<WordForm><feat att="grammaticalGender" val="commonGender"/><feat att="definiteness" val="indefinite"/><feat att="grammaticalNumber" val="plural"/><feat att="case" val="unspecified"/>
<FormRepresentation> <feat att="writtenForm" val="julehistorier"/> <feat att="inflectionalParadigm" val="MFG0076"/> <feat att="officiallyApproved" val="yes"/> <feat att="frequency" val=".0357"/></FormRepresentation></WordForm>
<WordForm><feat att="grammaticalGender" val="commonGender"/><feat att="definiteness" val="indefinite"/><feat att="grammaticalNumber" val="plural"/><feat att="case" val="genitiveCase"/>
<FormRepresentation> <feat att="writtenForm" val="julehistoriers"/> <feat att="inflectionalParadigm" val="MFG0076"/> <feat att="officiallyApproved" val="yes"/> <feat att="frequency" val="0.0"/></FormRepresentation></WordForm>
<WordForm><feat att="grammaticalGender" val="commonGender"/><feat att="definiteness" val="definite"/><feat att="grammaticalNumber" val="singular"/><feat att="case" val="unspecified"/>
<FormRepresentation> <feat att="writtenForm" val="julehistorien"/> <feat att="inflectionalParadigm" val="MFG0076"/> <feat att="officiallyApproved" val="yes"/> <feat att="frequency" val="0.0"/></FormRepresentation></WordForm>
<WordForm><feat att="grammaticalGender" val="commonGender"/><feat att="definiteness" val="definite"/><feat att="grammaticalNumber" val="singular"/><feat att="case" val="genitiveCase"/>
<FormRepresentation> <feat att="writtenForm" val="julehistoriens"/> <feat att="inflectionalParadigm" val="MFG0076"/> <feat att="officiallyApproved" val="yes"/> <feat att="frequency" val="0.0"/></FormRepresentation></WordForm>
<WordForm><feat att="grammaticalGender" val="commonGender"/><feat att="definiteness" val="definite"/><feat att="grammaticalNumber" val="plural"/><feat att="case" val="unspecified"/>
<FormRepresentation> <feat att="writtenForm" val="julehistorierne"/> <feat att="inflectionalParadigm" val="MFG0076"/> <feat att="officiallyApproved" val="yes"/> <feat att="frequency" val="0.0"/></FormRepresentation></WordForm>
<WordForm><feat att="grammaticalGender" val="commonGender"/><feat att="definiteness" val="definite"/><feat att="grammaticalNumber" val="plural"/><feat att="case" val="genitiveCase"/>
<FormRepresentation> <feat att="writtenForm" val="julehistoriernes"/> <feat att="inflectionalParadigm" val="MFG0076"/> <feat att="officiallyApproved" val="yes"/> <feat att="frequency" val="0.0"/></FormRepresentation></WordForm>
</LexicalEntry> 
<LexicalEntry><feat att="partOfSpeech" val="commonNoun"/> 
<feat att="id" val="GMU_jordtilliggende_1"/> 
<feat att="morphologicalUnitId" val="JORDTILLIGGENDE"/> 
<feat att="originalSource" val="DDO"/> 
<feat att="independentWord" val="yes"/> 
<feat att="decomposition" val="jord+tilliggende"/> 
<Lemma><FormRepresentation> <feat att="writtenForm" val="jordtilliggende"/> <feat att="officiallyApproved" val="yes"/> 
<feat att="joiningElement" val="nil"/> 
<feat att="joiningElementResult" val="jordtilliggende"/> 
</FormRepresentation> </Lemma> 
<WordForm><feat att="grammaticalGender" val="neuter"/><feat att="definiteness" val="indefinite"/><feat att="grammaticalNumber" val="singular"/><feat att="case" val="unspecified"/>
<FormRepresentation> <feat att="writtenForm" val="jordtilliggende"/> <feat att="inflectionalParadigm" val="MFG0092"/> <feat att="officiallyApproved" val="yes"/> <feat att="frequency" val=".1429"/></FormRepresentation></WordForm>
<WordForm><feat att="grammaticalGender" val="neuter"/><feat att="definiteness" val="indefinite"/><feat att="grammaticalNumber" val="singular"/><feat att="case" val="genitiveCase"/>
<FormRepresentation> <feat att="writtenForm" val="jordtilliggendes"/> <feat att="inflectionalParadigm" val="MFG0092"/> <feat att="officiallyApproved" val="yes"/> <feat att="frequency" val="0.0"/></FormRepresentation></WordForm>
<WordForm><feat att="grammaticalGender" val="neuter"/><feat att="definiteness" val="indefinite"/><feat att="grammaticalNumber" val="plural"/><feat att="case" val="unspecified"/>
<FormRepresentation> <feat att="writtenForm" val="jordtilliggender"/> <feat att="inflectionalParadigm" val="MFG0092"/> <feat att="officiallyApproved" val="yes"/> <feat att="frequency" val=".1071"/></FormRepresentation></WordForm>
<WordForm><feat att="grammaticalGender" val="neuter"/><feat att="definiteness" val="indefinite"/><feat att="grammaticalNumber" val="plural"/><feat att="case" val="genitiveCase"/>
<FormRepresentation> <feat att="writtenForm" val="jordtilliggenders"/> <feat att="inflectionalParadigm" val="MFG0092"/> <feat att="officiallyApproved" val="yes"/> <feat att="frequency" val="0.0"/></FormRepresentation></WordForm>
<WordForm><feat att="grammaticalGender" val="neuter"/><feat att="definiteness" val="definite"/><feat att="grammaticalNumber" val="singular"/><feat att="case" val="unspecified"/>
<FormRepresentation> <feat att="writtenForm" val="jordtilliggendet"/> <feat att="inflectionalParadigm" val="MFG0092"/> <feat att="officiallyApproved" val="yes"/> <feat att="frequency" val=".0179"/></FormRepresentation></WordForm>
<WordForm><feat att="grammaticalGender" val="neuter"/><feat att="definiteness" val="definite"/><feat att="grammaticalNumber" val="singular"/><feat att="case" val="genitiveCase"/>
<FormRepresentation> <feat att="writtenForm" val="jordtilliggendets"/> <feat att="inflectionalParadigm" val="MFG0092"/> <feat att="officiallyApproved" val="yes"/> <feat att="frequency" val="0.0"/></FormRepresentation></WordForm>
<WordForm><feat att="grammaticalGender" val="neuter"/><feat att="definiteness" val="definite"/><feat att="grammaticalNumber" val="plural"/><feat att="case" val="unspecified"/>
<FormRepresentation> <feat att="writtenForm" val="jordtilliggenderne"/> <feat att="inflectionalParadigm" val="MFG0092"/> <feat att="officiallyApproved" val="yes"/> <feat att="frequency" val="0.0"/></FormRepresentation></WordForm>
<WordForm><feat att="grammaticalGender" val="neuter"/><feat att="definiteness" val="definite"/><feat att="grammaticalNumber" val="plural"/><feat att="case" val="genitiveCase"/>
<FormRepresentation> <feat att="writtenForm" val="jordtilliggendernes"/> <feat att="inflectionalParadigm" val="MFG0092"/> <feat att="officiallyApproved" val="yes"/> <feat att="frequency" val="0.0"/></FormRepresentation></WordForm>
</LexicalEntry> 
<LexicalEntry><feat att="partOfSpeech" val="commonNoun"/> 
<feat att="id" val="GMU_juniorpartner_1"/> 
<feat att="morphologicalUnitId" val="JUNIORPARTNER"/> 
<feat att="originalSource" val="DDO"/> 
<feat att="independentWord" val="yes"/> 
<feat att="decomposition" val="junior+partner"/> 
<Lemma><FormRepresentation> <feat att="writtenForm" val="juniorpartner"/> <feat att="officiallyApproved" val="yes"/> 
<feat att="joiningElement" val="nil"/> 
<feat att="joiningElementResult" val="juniorpartner"/> 
</FormRepresentation> </Lemma> 
<WordForm><feat att="grammaticalGender" val="commonGender"/><feat att="definiteness" val="indefinite"/><feat att="grammaticalNumber" val="singular"/><feat att="case" val="unspecified"/>
<FormRepresentation> <feat att="writtenForm" val="juniorpartner"/> <feat att="inflectionalParadigm" val="MFG0015"/> <feat att="officiallyApproved" val="yes"/> <feat att="frequency" val=".1071"/></FormRepresentation></WordForm>
<WordForm><feat att="grammaticalGender" val="commonGender"/><feat att="definiteness" val="indefinite"/><feat att="grammaticalNumber" val="singular"/><feat att="case" val="genitiveCase"/>
<FormRepresentation> <feat att="writtenForm" val="juniorpartners"/> <feat att="inflectionalParadigm" val="MFG0015"/> <feat att="officiallyApproved" val="yes"/> <feat att="frequency" val="0.0"/></FormRepresentation></WordForm>
<WordForm><feat att="grammaticalGender" val="commonGender"/><feat att="definiteness" val="indefinite"/><feat att="grammaticalNumber" val="plural"/><feat att="case" val="unspecified"/>
<FormRepresentation> <feat att="writtenForm" val="juniorpartnere"/> <feat att="inflectionalParadigm" val="MFG0015"/> <feat att="officiallyApproved" val="yes"/> <feat att="frequency" val=".0357"/></FormRepresentation></WordForm>
<WordForm><feat att="grammaticalGender" val="commonGender"/><feat att="definiteness" val="indefinite"/><feat att="grammaticalNumber" val="plural"/><feat att="case" val="genitiveCase"/>
<FormRepresentation> <feat att="writtenForm" val="juniorpartneres"/> <feat att="inflectionalParadigm" val="MFG0015"/> <feat att="officiallyApproved" val="yes"/> <feat att="frequency" val="0.0"/></FormRepresentation></WordForm>
<WordForm><feat att="grammaticalGender" val="commonGender"/><feat att="definiteness" val="definite"/><feat att="grammaticalNumber" val="singular"/><feat att="case" val="unspecified"/>
<FormRepresentation> <feat att="writtenForm" val="juniorpartneren"/> <feat att="inflectionalParadigm" val="MFG0015"/> <feat att="officiallyApproved" val="yes"/> <feat att="frequency" val=".0179"/></FormRepresentation></WordForm>
<WordForm><feat att="grammaticalGender" val="commonGender"/><feat att="definiteness" val="definite"/><feat att="grammaticalNumber" val="singular"/><feat att="case" val="genitiveCase"/>
<FormRepresentation> <feat att="writtenForm" val="juniorpartnerens"/> <feat att="inflectionalParadigm" val="MFG0015"/> <feat att="officiallyApproved" val="yes"/> <feat att="frequency" val="0.0"/></FormRepresentation></WordForm>
<WordForm><feat att="grammaticalGender" val="commonGender"/><feat att="definiteness" val="definite"/><feat att="grammaticalNumber" val="plural"/><feat att="case" val="unspecified"/>
<FormRepresentation> <feat att="writtenForm" val="juniorpartnerne"/> <feat att="inflectionalParadigm" val="MFG0015"/> <feat att="officiallyApproved" val="yes"/> <feat att="frequency" val=".0179"/></FormRepresentation></WordForm>
<WordForm><feat att="grammaticalGender" val="commonGender"/><feat att="definiteness" val="definite"/><feat att="grammaticalNumber" val="plural"/><feat att="case" val="genitiveCase"/>
<FormRepresentation> <feat att="writtenForm" val="juniorpartnernes"/> <feat att="inflectionalParadigm" val="MFG0015"/> <feat att="officiallyApproved" val="yes"/> <feat att="frequency" val="0.0"/></FormRepresentation></WordForm>
</LexicalEntry> 
<LexicalEntry><feat att="partOfSpeech" val="commonNoun"/> 
<feat att="id" val="GMU_jumper_1"/> 
<feat att="morphologicalUnitId" val="JUMPER"/> 
<feat att="originalSource" val="DDO"/> 
<feat att="independentWord" val="yes"/> 
<Lemma><FormRepresentation> <feat att="writtenForm" val="jumper"/> <feat att="officiallyApproved" val="yes"/> 
<feat att="joiningElement" val="nil"/> 
<feat att="joiningElementResult" val="jumper"/> 
</FormRepresentation> </Lemma> 
<WordForm><feat att="grammaticalGender" val="commonGender"/><feat att="definiteness" val="indefinite"/><feat att="grammaticalNumber" val="singular"/><feat att="case" val="unspecified"/>
<FormRepresentation> <feat att="writtenForm" val="jumper"/><feat att="inflectionalParadigm" val="MFG0015,MFG1088"/> <feat att="officiallyApproved" val="yes"/> <feat att="frequency" val=".25"/></FormRepresentation></WordForm>
<WordForm><feat att="grammaticalGender" val="commonGender"/><feat att="definiteness" val="indefinite"/><feat att="grammaticalNumber" val="singular"/><feat att="case" val="genitiveCase"/>
<FormRepresentation> <feat att="writtenForm" val="jumpers"/><feat att="inflectionalParadigm" val="MFG0015,MFG1088"/> <feat att="officiallyApproved" val="yes"/> <feat att="frequency" val=".0179"/></FormRepresentation></WordForm>
<WordForm><feat att="grammaticalGender" val="commonGender"/><feat att="definiteness" val="indefinite"/><feat att="grammaticalNumber" val="plural"/><feat att="case" val="unspecified"/>
<FormRepresentation> <feat att="writtenForm" val="jumpers"/> <feat att="inflectionalParadigm" val="MFG1088"/> <feat att="officiallyApproved" val="yes"/> <feat att="frequency" val=".0179"/></FormRepresentation><FormRepresentation> <feat att="writtenForm" val="jumpere"/> <feat att="inflectionalParadigm" val="MFG0015"/> <feat att="officiallyApproved" val="yes"/> <feat att="frequency" val="0.0"/></FormRepresentation></WordForm>
<WordForm><feat att="grammaticalGender" val="commonGender"/><feat att="definiteness" val="indefinite"/><feat att="grammaticalNumber" val="plural"/><feat att="case" val="genitiveCase"/>
<FormRepresentation> <feat att="writtenForm" val="jumperses"/> <feat att="inflectionalParadigm" val="MFG1088"/> <feat att="officiallyApproved" val="no"/> <feat att="frequency" val="0.0"/></FormRepresentation><FormRepresentation> <feat att="writtenForm" val="jumpers's"/> <feat att="inflectionalParadigm" val="MFG1088"/> <feat att="officiallyApproved" val="no"/> <feat att="frequency" val="0.0"/></FormRepresentation><FormRepresentation> <feat att="writtenForm" val="jumpers'"/> <feat att="inflectionalParadigm" val="MFG1088"/> <feat att="officiallyApproved" val="yes"/> <feat att="frequency" val="0.0"/></FormRepresentation><FormRepresentation> <feat att="writtenForm" val="jumperes"/> <feat att="inflectionalParadigm" val="MFG0015"/> <feat att="officiallyApproved" val="yes"/> <feat att="frequency" val="0.0"/></FormRepresentation></WordForm>
<WordForm><feat att="grammaticalGender" val="commonGender"/><feat att="definiteness" val="definite"/><feat att="grammaticalNumber" val="singular"/><feat att="case" val="unspecified"/>
<FormRepresentation> <feat att="writtenForm" val="jumperen"/><feat att="inflectionalParadigm" val="MFG0015,MFG1088"/> <feat att="officiallyApproved" val="yes"/> <feat att="frequency" val=".0179"/></FormRepresentation></WordForm>
<WordForm><feat att="grammaticalGender" val="commonGender"/><feat att="definiteness" val="definite"/><feat att="grammaticalNumber" val="singular"/><feat att="case" val="genitiveCase"/>
<FormRepresentation> <feat att="writtenForm" val="jumperens"/><feat att="inflectionalParadigm" val="MFG0015,MFG1088"/> <feat att="officiallyApproved" val="yes"/> <feat att="frequency" val="0.0"/></FormRepresentation></WordForm>
<WordForm><feat att="grammaticalGender" val="commonGender"/><feat att="definiteness" val="definite"/><feat att="grammaticalNumber" val="plural"/><feat att="case" val="unspecified"/>
<FormRepresentation> <feat att="writtenForm" val="jumperne"/><feat att="inflectionalParadigm" val="MFG0015,MFG1088"/> <feat att="officiallyApproved" val="yes"/> <feat att="frequency" val="0.0"/></FormRepresentation></WordForm>
<WordForm><feat att="grammaticalGender" val="commonGender"/><feat att="definiteness" val="definite"/><feat att="grammaticalNumber" val="plural"/><feat att="case" val="genitiveCase"/>
<FormRepresentation> <feat att="writtenForm" val="jumpernes"/><feat att="inflectionalParadigm" val="MFG0015,MFG1088"/> <feat att="officiallyApproved" val="yes"/> <feat att="frequency" val="0.0"/></FormRepresentation></WordForm>
</LexicalEntry> 
<LexicalEntry><feat att="partOfSpeech" val="commonNoun"/> 
<feat att="id" val="GMU_jagthorn_1"/> 
<feat att="morphologicalUnitId" val="JAGTHORN"/> 
<feat att="originalSource" val="DDO"/> 
<feat att="independentWord" val="yes"/> 
<feat att="decomposition" val="jagt+horn"/> 
<Lemma><FormRepresentation> <feat att="writtenForm" val="jagthorn"/> <feat att="officiallyApproved" val="yes"/> 
<feat att="joiningElement" val="Not analyzed"/> 
</FormRepresentation> </Lemma> 
<WordForm><feat att="grammaticalGender" val="neuter"/><feat att="definiteness" val="indefinite"/><feat att="grammaticalNumber" val="singular"/><feat att="case" val="unspecified"/>
<FormRepresentation> <feat att="writtenForm" val="jagthorn"/> <feat att="inflectionalParadigm" val="MFG0040"/> <feat att="officiallyApproved" val="yes"/> <feat att="frequency" val=".0357"/></FormRepresentation></WordForm>
<WordForm><feat att="grammaticalGender" val="neuter"/><feat att="definiteness" val="indefinite"/><feat att="grammaticalNumber" val="singular"/><feat att="case" val="genitiveCase"/>
<FormRepresentation> <feat att="writtenForm" val="jagthorns"/> <feat att="inflectionalParadigm" val="MFG0040"/> <feat att="officiallyApproved" val="yes"/> <feat att="frequency" val="0.0"/></FormRepresentation></WordForm>
<WordForm><feat att="grammaticalGender" val="neuter"/><feat att="definiteness" val="indefinite"/><feat att="grammaticalNumber" val="plural"/><feat att="case" val="unspecified"/>
<FormRepresentation> <feat att="writtenForm" val="jagthorn"/> <feat att="inflectionalParadigm" val="MFG0040"/> <feat att="officiallyApproved" val="yes"/> <feat att="frequency" val=".0357"/></FormRepresentation></WordForm>
<WordForm><feat att="grammaticalGender" val="neuter"/><feat att="definiteness" val="indefinite"/><feat att="grammaticalNumber" val="plural"/><feat att="case" val="genitiveCase"/>
<FormRepresentation> <feat att="writtenForm" val="jagthorns"/> <feat att="inflectionalParadigm" val="MFG0040"/> <feat att="officiallyApproved" val="yes"/> <feat att="frequency" val="0.0"/></FormRepresentation></WordForm>
<WordForm><feat att="grammaticalGender" val="neuter"/><feat att="definiteness" val="definite"/><feat att="grammaticalNumber" val="singular"/><feat att="case" val="unspecified"/>
<FormRepresentation> <feat att="writtenForm" val="jagthornet"/> <feat att="inflectionalParadigm" val="MFG0040"/> <feat att="officiallyApproved" val="yes"/> <feat att="frequency" val=".0536"/></FormRepresentation></WordForm>
<WordForm><feat att="grammaticalGender" val="neuter"/><feat att="definiteness" val="definite"/><feat att="grammaticalNumber" val="singular"/><feat att="case" val="genitiveCase"/>
<FormRepresentation> <feat att="writtenForm" val="jagthornets"/> <feat att="inflectionalParadigm" val="MFG0040"/> <feat att="officiallyApproved" val="yes"/> <feat att="frequency" val="0.0"/></FormRepresentation></WordForm>
<WordForm><feat att="grammaticalGender" val="neuter"/><feat att="definiteness" val="definite"/><feat att="grammaticalNumber" val="plural"/><feat att="case" val="unspecified"/>
<FormRepresentation> <feat att="writtenForm" val="jagthornene"/> <feat att="inflectionalParadigm" val="MFG0040"/> <feat att="officiallyApproved" val="yes"/> <feat att="frequency" val="0.0"/></FormRepresentation></WordForm>
<WordForm><feat att="grammaticalGender" val="neuter"/><feat att="definiteness" val="definite"/><feat att="grammaticalNumber" val="plural"/><feat att="case" val="genitiveCase"/>
<FormRepresentation> <feat att="writtenForm" val="jagthornenes"/> <feat att="inflectionalParadigm" val="MFG0040"/> <feat att="officiallyApproved" val="yes"/> <feat att="frequency" val="0.0"/></FormRepresentation></WordForm>
</LexicalEntry> 
<LexicalEntry><feat att="partOfSpeech" val="commonNoun"/> 
<feat att="id" val="GMU_joggingsko_1"/> 
<feat att="morphologicalUnitId" val="JOGGINGSKO"/> 
<feat att="originalSource" val="DDO"/> 
<feat att="independentWord" val="yes"/> 
<feat att="decomposition" val="jogging+sko"/> 
<Lemma><FormRepresentation> <feat att="writtenForm" val="joggingsko"/> <feat att="officiallyApproved" val="yes"/> 
<feat att="joiningElement" val="nil"/> 
<feat att="joiningElementResult" val="joggingsko"/> 
</FormRepresentation> </Lemma> 
<WordForm><feat att="grammaticalGender" val="commonGender"/><feat att="definiteness" val="indefinite"/><feat att="grammaticalNumber" val="singular"/><feat att="case" val="unspecified"/>
<FormRepresentation> <feat att="writtenForm" val="joggingsko"/> <feat att="inflectionalParadigm" val="MFG0011"/> <feat att="officiallyApproved" val="yes"/> <feat att="frequency" val=".1607"/></FormRepresentation></WordForm>
<WordForm><feat att="grammaticalGender" val="commonGender"/><feat att="definiteness" val="indefinite"/><feat att="grammaticalNumber" val="singular"/><feat att="case" val="genitiveCase"/>
<FormRepresentation> <feat att="writtenForm" val="joggingskos"/> <feat att="inflectionalParadigm" val="MFG0011"/> <feat att="officiallyApproved" val="yes"/> <feat att="frequency" val="0.0"/></FormRepresentation></WordForm>
<WordForm><feat att="grammaticalGender" val="commonGender"/><feat att="definiteness" val="indefinite"/><feat att="grammaticalNumber" val="plural"/><feat att="case" val="unspecified"/>
<FormRepresentation> <feat att="writtenForm" val="joggingsko"/> <feat att="inflectionalParadigm" val="MFG0011"/> <feat att="officiallyApproved" val="yes"/> <feat att="frequency" val=".1607"/></FormRepresentation></WordForm>
<WordForm><feat att="grammaticalGender" val="commonGender"/><feat att="definiteness" val="indefinite"/><feat att="grammaticalNumber" val="plural"/><feat att="case" val="genitiveCase"/>
<FormRepresentation> <feat att="writtenForm" val="joggingskos"/> <feat att="inflectionalParadigm" val="MFG0011"/> <feat att="officiallyApproved" val="yes"/> <feat att="frequency" val="0.0"/></FormRepresentation></WordForm>
<WordForm><feat att="grammaticalGender" val="commonGender"/><feat att="definiteness" val="definite"/><feat att="grammaticalNumber" val="singular"/><feat att="case" val="unspecified"/>
<FormRepresentation> <feat att="writtenForm" val="joggingskoen"/> <feat att="inflectionalParadigm" val="MFG0011"/> <feat att="officiallyApproved" val="yes"/> <feat att="frequency" val="0.0"/></FormRepresentation></WordForm>
<WordForm><feat att="grammaticalGender" val="commonGender"/><feat att="definiteness" val="definite"/><feat att="grammaticalNumber" val="singular"/><feat att="case" val="genitiveCase"/>
<FormRepresentation> <feat att="writtenForm" val="joggingskoens"/> <feat att="inflectionalParadigm" val="MFG0011"/> <feat att="officiallyApproved" val="yes"/> <feat att="frequency" val="0.0"/></FormRepresentation></WordForm>
<WordForm><feat att="grammaticalGender" val="commonGender"/><feat att="definiteness" val="definite"/><feat att="grammaticalNumber" val="plural"/><feat att="case" val="unspecified"/>
<FormRepresentation> <feat att="writtenForm" val="joggingskoene"/> <feat att="inflectionalParadigm" val="MFG0011"/> <feat att="officiallyApproved" val="yes"/> <feat att="frequency" val="0.0"/></FormRepresentation></WordForm>
<WordForm><feat att="grammaticalGender" val="commonGender"/><feat att="definiteness" val="definite"/><feat att="grammaticalNumber" val="plural"/><feat att="case" val="genitiveCase"/>
<FormRepresentation> <feat att="writtenForm" val="joggingskoenes"/> <feat att="inflectionalParadigm" val="MFG0011"/> <feat att="officiallyApproved" val="yes"/> <feat att="frequency" val="0.0"/></FormRepresentation></WordForm>
</LexicalEntry> 
<LexicalEntry><feat att="partOfSpeech" val="commonNoun"/> 
<feat att="id" val="GMU_jernsko_1"/> 
<feat att="morphologicalUnitId" val="JERNSKO"/> 
<feat att="originalSource" val="DDO"/> 
<feat att="independentWord" val="yes"/> 
<feat att="decomposition" val="jern+sko"/> 
<Lemma><FormRepresentation> <feat att="writtenForm" val="jernsko"/> <feat att="officiallyApproved" val="yes"/> 
<feat att="joiningElement" val="nil"/> 
<feat att="joiningElementResult" val="jernsko"/> 
</FormRepresentation> </Lemma> 
<WordForm><feat att="grammaticalGender" val="commonGender"/><feat att="definiteness" val="indefinite"/><feat att="grammaticalNumber" val="singular"/><feat att="case" val="unspecified"/>
<FormRepresentation> <feat att="writtenForm" val="jernsko"/> <feat att="inflectionalParadigm" val="MFG0011"/> <feat att="officiallyApproved" val="yes"/> <feat att="frequency" val=".1071"/></FormRepresentation></WordForm>
<WordForm><feat att="grammaticalGender" val="commonGender"/><feat att="definiteness" val="indefinite"/><feat att="grammaticalNumber" val="singular"/><feat att="case" val="genitiveCase"/>
<FormRepresentation> <feat att="writtenForm" val="jernskos"/> <feat att="inflectionalParadigm" val="MFG0011"/> <feat att="officiallyApproved" val="yes"/> <feat att="frequency" val="0.0"/></FormRepresentation></WordForm>
<WordForm><feat att="grammaticalGender" val="commonGender"/><feat att="definiteness" val="indefinite"/><feat att="grammaticalNumber" val="plural"/><feat att="case" val="unspecified"/>
<FormRepresentation> <feat att="writtenForm" val="jernsko"/> <feat att="inflectionalParadigm" val="MFG0011"/> <feat att="officiallyApproved" val="yes"/> <feat att="frequency" val=".1071"/></FormRepresentation></WordForm>
<WordForm><feat att="grammaticalGender" val="commonGender"/><feat att="definiteness" val="indefinite"/><feat att="grammaticalNumber" val="plural"/><feat att="case" val="genitiveCase"/>
<FormRepresentation> <feat att="writtenForm" val="jernskos"/> <feat att="inflectionalParadigm" val="MFG0011"/> <feat att="officiallyApproved" val="yes"/> <feat att="frequency" val="0.0"/></FormRepresentation></WordForm>
<WordForm><feat att="grammaticalGender" val="commonGender"/><feat att="definiteness" val="definite"/><feat att="grammaticalNumber" val="singular"/><feat att="case" val="unspecified"/>
<FormRepresentation> <feat att="writtenForm" val="jernskoen"/> <feat att="inflectionalParadigm" val="MFG0011"/> <feat att="officiallyApproved" val="yes"/> <feat att="frequency" val="0.0"/></FormRepresentation></WordForm>
<WordForm><feat att="grammaticalGender" val="commonGender"/><feat att="definiteness" val="definite"/><feat att="grammaticalNumber" val="singular"/><feat att="case" val="genitiveCase"/>
<FormRepresentation> <feat att="writtenForm" val="jernskoens"/> <feat att="inflectionalParadigm" val="MFG0011"/> <feat att="officiallyApproved" val="yes"/> <feat att="frequency" val="0.0"/></FormRepresentation></WordForm>
<WordForm><feat att="grammaticalGender" val="commonGender"/><feat att="definiteness" val="definite"/><feat att="grammaticalNumber" val="plural"/><feat att="case" val="unspecified"/>
<FormRepresentation> <feat att="writtenForm" val="jernskoene"/> <feat att="inflectionalParadigm" val="MFG0011"/> <feat att="officiallyApproved" val="yes"/> <feat att="frequency" val="0.0"/></FormRepresentation></WordForm>
<WordForm><feat att="grammaticalGender" val="commonGender"/><feat att="definiteness" val="definite"/><feat att="grammaticalNumber" val="plural"/><feat att="case" val="genitiveCase"/>
<FormRepresentation> <feat att="writtenForm" val="jernskoenes"/> <feat att="inflectionalParadigm" val="MFG0011"/> <feat att="officiallyApproved" val="yes"/> <feat att="frequency" val="0.0"/></FormRepresentation></WordForm>
</LexicalEntry> 
<LexicalEntry><feat att="partOfSpeech" val="commonNoun"/> 
<feat att="id" val="GMU_jerseyko_1"/> 
<feat att="morphologicalUnitId" val="JERSEYKO"/> 
<feat att="originalSource" val="DDO"/> 
<feat att="independentWord" val="yes"/> 
<feat att="decomposition" val="jersey+ko"/> 
<Lemma><FormRepresentation> <feat att="writtenForm" val="jerseyko"/> <feat att="officiallyApproved" val="yes"/> 
<feat att="joiningElement" val="nil"/> 
<feat att="joiningElementResult" val="jerseyko"/> 
</FormRepresentation> </Lemma> 
<WordForm><feat att="grammaticalGender" val="commonGender"/><feat att="definiteness" val="indefinite"/><feat att="grammaticalNumber" val="singular"/><feat att="case" val="unspecified"/>
<FormRepresentation> <feat att="writtenForm" val="jerseyko"/> <feat att="inflectionalParadigm" val="MFG0035"/> <feat att="officiallyApproved" val="yes"/> <feat att="frequency" val="0.0"/></FormRepresentation></WordForm>
<WordForm><feat att="grammaticalGender" val="commonGender"/><feat att="definiteness" val="indefinite"/><feat att="grammaticalNumber" val="singular"/><feat att="case" val="genitiveCase"/>
<FormRepresentation> <feat att="writtenForm" val="jerseykos"/> <feat att="inflectionalParadigm" val="MFG0035"/> <feat att="officiallyApproved" val="yes"/> <feat att="frequency" val="0.0"/></FormRepresentation></WordForm>
<WordForm><feat att="grammaticalGender" val="commonGender"/><feat att="definiteness" val="indefinite"/><feat att="grammaticalNumber" val="plural"/><feat att="case" val="unspecified"/>
<FormRepresentation> <feat att="writtenForm" val="jerseykøer"/> <feat att="inflectionalParadigm" val="MFG0035"/> <feat att="officiallyApproved" val="yes"/> <feat att="frequency" val=".1429"/></FormRepresentation></WordForm>
<WordForm><feat att="grammaticalGender" val="commonGender"/><feat att="definiteness" val="indefinite"/><feat att="grammaticalNumber" val="plural"/><feat att="case" val="genitiveCase"/>
<FormRepresentation> <feat att="writtenForm" val="jerseykøers"/> <feat att="inflectionalParadigm" val="MFG0035"/> <feat att="officiallyApproved" val="yes"/> <feat att="frequency" val="0.0"/></FormRepresentation></WordForm>
<WordForm><feat att="grammaticalGender" val="commonGender"/><feat att="definiteness" val="definite"/><feat att="grammaticalNumber" val="singular"/><feat att="case" val="unspecified"/>
<FormRepresentation> <feat att="writtenForm" val="jerseykoen"/> <feat att="inflectionalParadigm" val="MFG0035"/> <feat att="officiallyApproved" val="yes"/> <feat att="frequency" val="0.0"/></FormRepresentation></WordForm>
<WordForm><feat att="grammaticalGender" val="commonGender"/><feat att="definiteness" val="definite"/><feat att="grammaticalNumber" val="singular"/><feat att="case" val="genitiveCase"/>
<FormRepresentation> <feat att="writtenForm" val="jerseykoens"/> <feat att="inflectionalParadigm" val="MFG0035"/> <feat att="officiallyApproved" val="yes"/> <feat att="frequency" val="0.0"/></FormRepresentation></WordForm>
<WordForm><feat att="grammaticalGender" val="commonGender"/><feat att="definiteness" val="definite"/><feat att="grammaticalNumber" val="plural"/><feat att="case" val="unspecified"/>
<FormRepresentation> <feat att="writtenForm" val="jerseykøerne"/> <feat att="inflectionalParadigm" val="MFG0035"/> <feat att="officiallyApproved" val="yes"/> <feat att="frequency" val="0.0"/></FormRepresentation></WordForm>
<WordForm><feat att="grammaticalGender" val="commonGender"/><feat att="definiteness" val="definite"/><feat att="grammaticalNumber" val="plural"/><feat att="case" val="genitiveCase"/>
<FormRepresentation> <feat att="writtenForm" val="jerseykøernes"/> <feat att="inflectionalParadigm" val="MFG0035"/> <feat att="officiallyApproved" val="yes"/> <feat att="frequency" val="0.0"/></FormRepresentation></WordForm>
</LexicalEntry> 
<LexicalEntry><feat att="partOfSpeech" val="commonNoun"/> 
<feat att="id" val="GMU_junior_1"/> 
<feat att="morphologicalUnitId" val="JUNIOR"/> 
<feat att="originalSource" val="DDO"/> 
<feat att="independentWord" val="yes"/> 
<Lemma><FormRepresentation> <feat att="writtenForm" val="junior"/> <feat att="officiallyApproved" val="yes"/> 
<feat att="joiningElement" val="nil"/> 
<feat att="joiningElementResult" val="junior"/> 
</FormRepresentation> </Lemma> 
<WordForm><feat att="grammaticalGender" val="commonGender"/><feat att="definiteness" val="indefinite"/><feat att="grammaticalNumber" val="singular"/><feat att="case" val="unspecified"/>
<FormRepresentation> <feat att="writtenForm" val="junior"/><feat att="inflectionalParadigm" val="MFG0016,MFG1052"/> <feat att="officiallyApproved" val="yes"/> <feat att="frequency" val="4.9821"/></FormRepresentation></WordForm>
<WordForm><feat att="grammaticalGender" val="commonGender"/><feat att="definiteness" val="indefinite"/><feat att="grammaticalNumber" val="singular"/><feat att="case" val="genitiveCase"/>
<FormRepresentation> <feat att="writtenForm" val="juniors"/><feat att="inflectionalParadigm" val="MFG0016,MFG1052"/> <feat att="officiallyApproved" val="yes"/> <feat att="frequency" val=".4107"/></FormRepresentation></WordForm>
<WordForm><feat att="grammaticalGender" val="commonGender"/><feat att="definiteness" val="indefinite"/><feat att="grammaticalNumber" val="plural"/><feat att="case" val="unspecified"/>
<FormRepresentation> <feat att="writtenForm" val="juniores"/> <feat att="inflectionalParadigm" val="MFG1052"/> <feat att="officiallyApproved" val="yes"/> <feat att="frequency" val=".0357"/></FormRepresentation><FormRepresentation> <feat att="writtenForm" val="juniorer"/> <feat att="inflectionalParadigm" val="MFG0016"/> <feat att="officiallyApproved" val="yes"/> <feat att="frequency" val="1.6964"/></FormRepresentation></WordForm>
<WordForm><feat att="grammaticalGender" val="commonGender"/><feat att="definiteness" val="indefinite"/><feat att="grammaticalNumber" val="plural"/><feat att="case" val="genitiveCase"/>
<FormRepresentation> <feat att="writtenForm" val="junioreses"/> <feat att="inflectionalParadigm" val="MFG1052"/> <feat att="officiallyApproved" val="yes"/> <feat att="frequency" val="0.0"/></FormRepresentation><FormRepresentation> <feat att="writtenForm" val="juniores's"/> <feat att="inflectionalParadigm" val="MFG1052"/> <feat att="officiallyApproved" val="yes"/> <feat att="frequency" val="0.0"/></FormRepresentation><FormRepresentation> <feat att="writtenForm" val="juniores'"/> <feat att="inflectionalParadigm" val="MFG1052"/> <feat att="officiallyApproved" val="yes"/> <feat att="frequency" val="0.0"/></FormRepresentation><FormRepresentation> <feat att="writtenForm" val="juniorers"/> <feat att="inflectionalParadigm" val="MFG0016"/> <feat att="officiallyApproved" val="yes"/> <feat att="frequency" val="0.0"/></FormRepresentation></WordForm>
<WordForm><feat att="grammaticalGender" val="commonGender"/><feat att="definiteness" val="definite"/><feat att="grammaticalNumber" val="singular"/><feat att="case" val="unspecified"/>
<FormRepresentation> <feat att="writtenForm" val="junioren"/><feat att="inflectionalParadigm" val="MFG0016,MFG1052"/> <feat att="officiallyApproved" val="yes"/> <feat att="frequency" val=".0179"/></FormRepresentation></WordForm>
<WordForm><feat att="grammaticalGender" val="commonGender"/><feat att="definiteness" val="definite"/><feat att="grammaticalNumber" val="singular"/><feat att="case" val="genitiveCase"/>
<FormRepresentation> <feat att="writtenForm" val="juniorens"/><feat att="inflectionalParadigm" val="MFG0016,MFG1052"/> <feat att="officiallyApproved" val="yes"/> <feat att="frequency" val="0.0"/></FormRepresentation></WordForm>
<WordForm><feat att="grammaticalGender" val="commonGender"/><feat att="definiteness" val="definite"/><feat att="grammaticalNumber" val="plural"/><feat att="case" val="unspecified"/>
<FormRepresentation> <feat att="writtenForm" val="juniorerne"/><feat att="inflectionalParadigm" val="MFG0016,MFG1052"/> <feat att="officiallyApproved" val="yes"/> <feat att="frequency" val=".3393"/></FormRepresentation></WordForm>
<WordForm><feat att="grammaticalGender" val="commonGender"/><feat att="definiteness" val="definite"/><feat att="grammaticalNumber" val="plural"/><feat att="case" val="genitiveCase"/>
<FormRepresentation> <feat att="writtenForm" val="juniorernes"/><feat att="inflectionalParadigm" val="MFG0016,MFG1052"/> <feat att="officiallyApproved" val="yes"/> <feat att="frequency" val=".2143"/></FormRepresentation></WordForm>
</LexicalEntry> 
<LexicalEntry><feat att="partOfSpeech" val="commonNoun"/> 
<feat att="id" val="GMU_joke_1"/> 
<feat att="morphologicalUnitId" val="JOKE"/> 
<feat att="originalSource" val="DDO"/> 
<feat att="independentWord" val="yes"/> 
<Lemma><FormRepresentation> <feat att="writtenForm" val="joke"/> <feat att="officiallyApproved" val="yes"/> 
<feat att="joiningElement" val="nil"/> 
<feat att="joiningElementResult" val="joke"/> 
</FormRepresentation> </Lemma> 
<WordForm><feat att="grammaticalGender" val="commonGender"/><feat att="definiteness" val="indefinite"/><feat att="grammaticalNumber" val="singular"/><feat att="case" val="unspecified"/>
<FormRepresentation> <feat att="writtenForm" val="joke"/> <feat att="inflectionalParadigm" val="MFG1008"/> <feat att="officiallyApproved" val="yes"/> <feat att="frequency" val="2.0714"/></FormRepresentation></WordForm>
<WordForm><feat att="grammaticalGender" val="commonGender"/><feat att="definiteness" val="indefinite"/><feat att="grammaticalNumber" val="singular"/><feat att="case" val="genitiveCase"/>
<FormRepresentation> <feat att="writtenForm" val="jokes"/> <feat att="inflectionalParadigm" val="MFG1008"/> <feat att="officiallyApproved" val="yes"/> <feat att="frequency" val=".8393"/></FormRepresentation></WordForm>
<WordForm><feat att="grammaticalGender" val="commonGender"/><feat att="definiteness" val="indefinite"/><feat att="grammaticalNumber" val="plural"/><feat att="case" val="unspecified"/>
<FormRepresentation> <feat att="writtenForm" val="jokes"/> <feat att="inflectionalParadigm" val="MFG1008"/> <feat att="officiallyApproved" val="yes"/> <feat att="frequency" val=".8393"/></FormRepresentation></WordForm>
<WordForm><feat att="grammaticalGender" val="commonGender"/><feat att="definiteness" val="indefinite"/><feat att="grammaticalNumber" val="plural"/><feat att="case" val="genitiveCase"/>
<FormRepresentation> <feat att="writtenForm" val="jokeses"/> <feat att="inflectionalParadigm" val="MFG1008"/> <feat att="officiallyApproved" val="no"/> <feat att="frequency" val="0.0"/></FormRepresentation><FormRepresentation> <feat att="writtenForm" val="jokes's"/> <feat att="inflectionalParadigm" val="MFG1008"/> <feat att="officiallyApproved" val="no"/> <feat att="frequency" val="0.0"/></FormRepresentation><FormRepresentation> <feat att="writtenForm" val="jokes'"/> <feat att="inflectionalParadigm" val="MFG1008"/> <feat att="officiallyApproved" val="yes"/> <feat att="frequency" val="0.0"/></FormRepresentation></WordForm>
<WordForm><feat att="grammaticalGender" val="commonGender"/><feat att="definiteness" val="definite"/><feat att="grammaticalNumber" val="singular"/><feat att="case" val="unspecified"/>
<FormRepresentation> <feat att="writtenForm" val="joken"/> <feat att="inflectionalParadigm" val="MFG1008"/> <feat att="officiallyApproved" val="yes"/> <feat att="frequency" val=".0714"/></FormRepresentation></WordForm>
<WordForm><feat att="grammaticalGender" val="commonGender"/><feat att="definiteness" val="definite"/><feat att="grammaticalNumber" val="singular"/><feat att="case" val="genitiveCase"/>
<FormRepresentation> <feat att="writtenForm" val="jokens"/> <feat att="inflectionalParadigm" val="MFG1008"/> <feat att="officiallyApproved" val="yes"/> <feat att="frequency" val="0.0"/></FormRepresentation></WordForm>
<WordForm><feat att="grammaticalGender" val="commonGender"/><feat att="definiteness" val="definite"/><feat att="grammaticalNumber" val="plural"/><feat att="case" val="unspecified"/>
<FormRepresentation> <feat att="writtenForm" val="jokene"/> <feat att="inflectionalParadigm" val="MFG1008"/> <feat att="officiallyApproved" val="yes"/> <feat att="frequency" val="0.0"/></FormRepresentation></WordForm>
<WordForm><feat att="grammaticalGender" val="commonGender"/><feat att="definiteness" val="definite"/><feat att="grammaticalNumber" val="plural"/><feat att="case" val="genitiveCase"/>
<FormRepresentation> <feat att="writtenForm" val="jokenes"/> <feat att="inflectionalParadigm" val="MFG1008"/> <feat att="officiallyApproved" val="yes"/> <feat att="frequency" val="0.0"/></FormRepresentation></WordForm>
</LexicalEntry> 
<LexicalEntry><feat att="partOfSpeech" val="commonNoun"/> 
<feat att="id" val="GMU_jagerbomber_1"/> 
<feat att="morphologicalUnitId" val="JAGERBOMBER"/> 
<feat att="originalSource" val="DDO"/> 
<feat att="independentWord" val="yes"/> 
<feat att="decomposition" val="jager+bomber"/> 
<Lemma><FormRepresentation> <feat att="writtenForm" val="jagerbomber"/> <feat att="officiallyApproved" val="yes"/> 
<feat att="joiningElement" val="nil"/> 
<feat att="joiningElementResult" val="jagerbomber"/> 
</FormRepresentation> </Lemma> 
<WordForm><feat att="grammaticalGender" val="commonGender"/><feat att="definiteness" val="indefinite"/><feat att="grammaticalNumber" val="singular"/><feat att="case" val="unspecified"/>
<FormRepresentation> <feat att="writtenForm" val="jagerbomber"/> <feat att="inflectionalParadigm" val="MFG0015"/> <feat att="officiallyApproved" val="yes"/> <feat att="frequency" val=".0893"/></FormRepresentation></WordForm>
<WordForm><feat att="grammaticalGender" val="commonGender"/><feat att="definiteness" val="indefinite"/><feat att="grammaticalNumber" val="singular"/><feat att="case" val="genitiveCase"/>
<FormRepresentation> <feat att="writtenForm" val="jagerbombers"/> <feat att="inflectionalParadigm" val="MFG0015"/> <feat att="officiallyApproved" val="yes"/> <feat att="frequency" val="0.0"/></FormRepresentation></WordForm>
<WordForm><feat att="grammaticalGender" val="commonGender"/><feat att="definiteness" val="indefinite"/><feat att="grammaticalNumber" val="plural"/><feat att="case" val="unspecified"/>
<FormRepresentation> <feat att="writtenForm" val="jagerbombere"/> <feat att="inflectionalParadigm" val="MFG0015"/> <feat att="officiallyApproved" val="yes"/> <feat att="frequency" val=".1786"/></FormRepresentation></WordForm>
<WordForm><feat att="grammaticalGender" val="commonGender"/><feat att="definiteness" val="indefinite"/><feat att="grammaticalNumber" val="plural"/><feat att="case" val="genitiveCase"/>
<FormRepresentation> <feat att="writtenForm" val="jagerbomberes"/> <feat att="inflectionalParadigm" val="MFG0015"/> <feat att="officiallyApproved" val="yes"/> <feat att="frequency" val="0.0"/></FormRepresentation></WordForm>
<WordForm><feat att="grammaticalGender" val="commonGender"/><feat att="definiteness" val="definite"/><feat att="grammaticalNumber" val="singular"/><feat att="case" val="unspecified"/>
<FormRepresentation> <feat att="writtenForm" val="jagerbomberen"/> <feat att="inflectionalParadigm" val="MFG0015"/> <feat att="officiallyApproved" val="yes"/> <feat att="frequency" val="0.0"/></FormRepresentation></WordForm>
<WordForm><feat att="grammaticalGender" val="commonGender"/><feat att="definiteness" val="definite"/><feat att="grammaticalNumber" val="singular"/><feat att="case" val="genitiveCase"/>
<FormRepresentation> <feat att="writtenForm" val="jagerbomberens"/> <feat att="inflectionalParadigm" val="MFG0015"/> <feat att="officiallyApproved" val="yes"/> <feat att="frequency" val="0.0"/></FormRepresentation></WordForm>
<WordForm><feat att="grammaticalGender" val="commonGender"/><feat att="definiteness" val="definite"/><feat att="grammaticalNumber" val="plural"/><feat att="case" val="unspecified"/>
<FormRepresentation> <feat att="writtenForm" val="jagerbomberne"/> <feat att="inflectionalParadigm" val="MFG0015"/> <feat att="officiallyApproved" val="yes"/> <feat att="frequency" val="0.0"/></FormRepresentation></WordForm>
<WordForm><feat att="grammaticalGender" val="commonGender"/><feat att="definiteness" val="definite"/><feat att="grammaticalNumber" val="plural"/><feat att="case" val="genitiveCase"/>
<FormRepresentation> <feat att="writtenForm" val="jagerbombernes"/> <feat att="inflectionalParadigm" val="MFG0015"/> <feat att="officiallyApproved" val="yes"/> <feat att="frequency" val="0.0"/></FormRepresentation></WordForm>
</LexicalEntry> 
<LexicalEntry><feat att="partOfSpeech" val="commonNoun"/> 
<feat att="id" val="GMU_jordemoder_1"/> 
<feat att="morphologicalUnitId" val="JORDEMODER"/> 
<feat att="originalSource" val="DDO"/> 
<feat att="independentWord" val="yes"/> 
<feat att="decomposition" val="jord+e+moder"/> 
<Lemma><FormRepresentation> <feat att="writtenForm" val="jordemoder"/> <feat att="officiallyApproved" val="yes"/> 
<feat att="joiningElement" val="nil"/> 
<feat att="joiningElementResult" val="jordemoder"/> 
</FormRepresentation> </Lemma> 
<WordForm><feat att="grammaticalGender" val="commonGender"/><feat att="definiteness" val="indefinite"/><feat att="grammaticalNumber" val="singular"/><feat att="case" val="unspecified"/>
<FormRepresentation> <feat att="writtenForm" val="jordemoder"/> <feat att="inflectionalParadigm" val="MFG0030"/> <feat att="officiallyApproved" val="yes"/> <feat att="frequency" val="2.3929"/></FormRepresentation></WordForm>
<WordForm><feat att="grammaticalGender" val="commonGender"/><feat att="definiteness" val="indefinite"/><feat att="grammaticalNumber" val="singular"/><feat att="case" val="genitiveCase"/>
<FormRepresentation> <feat att="writtenForm" val="jordemoders"/> <feat att="inflectionalParadigm" val="MFG0030"/> <feat att="officiallyApproved" val="yes"/> <feat att="frequency" val=".0357"/></FormRepresentation></WordForm>
<WordForm><feat att="grammaticalGender" val="commonGender"/><feat att="definiteness" val="indefinite"/><feat att="grammaticalNumber" val="plural"/><feat att="case" val="unspecified"/>
<FormRepresentation> <feat att="writtenForm" val="jordemødre"/> <feat att="inflectionalParadigm" val="MFG0030"/> <feat att="officiallyApproved" val="yes"/> <feat att="frequency" val="1.5893"/></FormRepresentation></WordForm>
<WordForm><feat att="grammaticalGender" val="commonGender"/><feat att="definiteness" val="indefinite"/><feat att="grammaticalNumber" val="plural"/><feat att="case" val="genitiveCase"/>
<FormRepresentation> <feat att="writtenForm" val="jordemødres"/> <feat att="inflectionalParadigm" val="MFG0030"/> <feat att="officiallyApproved" val="yes"/> <feat att="frequency" val=".0179"/></FormRepresentation></WordForm>
<WordForm><feat att="grammaticalGender" val="commonGender"/><feat att="definiteness" val="definite"/><feat att="grammaticalNumber" val="singular"/><feat att="case" val="unspecified"/>
<FormRepresentation> <feat att="writtenForm" val="jordemoderen"/> <feat att="inflectionalParadigm" val="MFG0030"/> <feat att="officiallyApproved" val="yes"/> <feat att="frequency" val="2.3214"/></FormRepresentation></WordForm>
<WordForm><feat att="grammaticalGender" val="commonGender"/><feat att="definiteness" val="definite"/><feat att="grammaticalNumber" val="singular"/><feat att="case" val="genitiveCase"/>
<FormRepresentation> <feat att="writtenForm" val="jordemoderens"/> <feat att="inflectionalParadigm" val="MFG0030"/> <feat att="officiallyApproved" val="yes"/> <feat att="frequency" val=".1429"/></FormRepresentation></WordForm>
<WordForm><feat att="grammaticalGender" val="commonGender"/><feat att="definiteness" val="definite"/><feat att="grammaticalNumber" val="plural"/><feat att="case" val="unspecified"/>
<FormRepresentation> <feat att="writtenForm" val="jordemødrene"/> <feat att="inflectionalParadigm" val="MFG0030"/> <feat att="officiallyApproved" val="yes"/> <feat att="frequency" val=".8214"/></FormRepresentation></WordForm>
<WordForm><feat att="grammaticalGender" val="commonGender"/><feat att="definiteness" val="definite"/><feat att="grammaticalNumber" val="plural"/><feat att="case" val="genitiveCase"/>
<FormRepresentation> <feat att="writtenForm" val="jordemødrenes"/> <feat att="inflectionalParadigm" val="MFG0030"/> <feat att="officiallyApproved" val="yes"/> <feat att="frequency" val=".1429"/></FormRepresentation></WordForm>
<RelatedForm><feat att="spellingVariant" val="GMU_jordemoder_2"/> <FormRepresentation><feat att="writtenForm" val="jordemor"/></FormRepresentation></RelatedForm> 
</LexicalEntry> 
<LexicalEntry><feat att="partOfSpeech" val="commonNoun"/> 
<feat att="id" val="GMU_jordemoder_2"/> 
<feat att="morphologicalUnitId" val="JORDEMODER"/> 
<feat att="originalSource" val="DDO"/> 
<feat att="independentWord" val="yes"/> 
<feat att="decomposition" val="jord+e+mor"/> 
<Lemma><FormRepresentation> <feat att="writtenForm" val="jordemor"/> <feat att="officiallyApproved" val="yes"/> 
<feat att="joiningElement" val="nil"/> 
<feat att="joiningElementResult" val="jordemor"/> 
</FormRepresentation> </Lemma> 
<WordForm><feat att="grammaticalGender" val="commonGender"/><feat att="definiteness" val="indefinite"/><feat att="grammaticalNumber" val="singular"/><feat att="case" val="unspecified"/>
<FormRepresentation> <feat att="writtenForm" val="jordemor"/> <feat att="inflectionalParadigm" val="MFG0034"/> <feat att="officiallyApproved" val="yes"/> <feat att="frequency" val=".3571"/></FormRepresentation></WordForm>
<WordForm><feat att="grammaticalGender" val="commonGender"/><feat att="definiteness" val="indefinite"/><feat att="grammaticalNumber" val="singular"/><feat att="case" val="genitiveCase"/>
<FormRepresentation> <feat att="writtenForm" val="jordemors"/> <feat att="inflectionalParadigm" val="MFG0034"/> <feat att="officiallyApproved" val="yes"/> <feat att="frequency" val="0.0"/></FormRepresentation></WordForm>
<WordForm><feat att="grammaticalGender" val="commonGender"/><feat att="definiteness" val="indefinite"/><feat att="grammaticalNumber" val="plural"/><feat att="case" val="unspecified"/>
<FormRepresentation> <feat att="writtenForm" val="jordemødre"/> <feat att="inflectionalParadigm" val="MFG0034"/> <feat att="officiallyApproved" val="yes"/> <feat att="frequency" val="1.5893"/></FormRepresentation></WordForm>
<WordForm><feat att="grammaticalGender" val="commonGender"/><feat att="definiteness" val="indefinite"/><feat att="grammaticalNumber" val="plural"/><feat att="case" val="genitiveCase"/>
<FormRepresentation> <feat att="writtenForm" val="jordemødres"/> <feat att="inflectionalParadigm" val="MFG0034"/> <feat att="officiallyApproved" val="yes"/> <feat att="frequency" val=".0179"/></FormRepresentation></WordForm>
<WordForm><feat att="grammaticalGender" val="commonGender"/><feat att="definiteness" val="definite"/><feat att="grammaticalNumber" val="singular"/><feat att="case" val="unspecified"/>
<FormRepresentation> <feat att="writtenForm" val="jordemoren"/> <feat att="inflectionalParadigm" val="MFG0034"/> <feat att="officiallyApproved" val="yes"/> <feat att="frequency" val=".0357"/></FormRepresentation></WordForm>
<WordForm><feat att="grammaticalGender" val="commonGender"/><feat att="definiteness" val="definite"/><feat att="grammaticalNumber" val="singular"/><feat att="case" val="genitiveCase"/>
<FormRepresentation> <feat att="writtenForm" val="jordemorens"/> <feat att="inflectionalParadigm" val="MFG0034"/> <feat att="officiallyApproved" val="yes"/> <feat att="frequency" val="0.0"/></FormRepresentation></WordForm>
<WordForm><feat att="grammaticalGender" val="commonGender"/><feat att="definiteness" val="definite"/><feat att="grammaticalNumber" val="plural"/><feat att="case" val="unspecified"/>
<FormRepresentation> <feat att="writtenForm" val="jordemødrene"/> <feat att="inflectionalParadigm" val="MFG0034"/> <feat att="officiallyApproved" val="yes"/> <feat att="frequency" val=".8214"/></FormRepresentation></WordForm>
<WordForm><feat att="grammaticalGender" val="commonGender"/><feat att="definiteness" val="definite"/><feat att="grammaticalNumber" val="plural"/><feat att="case" val="genitiveCase"/>
<FormRepresentation> <feat att="writtenForm" val="jordemødrenes"/> <feat att="inflectionalParadigm" val="MFG0034"/> <feat att="officiallyApproved" val="yes"/> <feat att="frequency" val=".1429"/></FormRepresentation></WordForm>
<RelatedForm><feat att="spellingVariant" val="GMU_jordemoder_1"/> <FormRepresentation><feat att="writtenForm" val="jordemoder"/></FormRepresentation></RelatedForm> 
</LexicalEntry> 
<LexicalEntry><feat att="partOfSpeech" val="commonNoun"/> 
<feat att="id" val="GMU_jakobskamp_1"/> 
<feat att="morphologicalUnitId" val="JAKOBSKAMP"/> 
<feat att="originalSource" val="DDO"/> 
<feat att="independentWord" val="yes"/> 
<feat att="decomposition" val="Jakob+[Jakob]jakob+s+kamp"/> 
<Lemma><FormRepresentation> <feat att="writtenForm" val="jakobskamp"/> <feat att="officiallyApproved" val="yes"/> 
<feat att="joiningElement" val="nil"/> 
<feat att="joiningElementResult" val="jakobskamp"/> 
</FormRepresentation> </Lemma> 
<WordForm><feat att="grammaticalGender" val="commonGender"/><feat att="definiteness" val="indefinite"/><feat att="grammaticalNumber" val="singular"/><feat att="case" val="unspecified"/>
<FormRepresentation> <feat att="writtenForm" val="jakobskamp"/> <feat att="inflectionalParadigm" val="MFG0014"/> <feat att="officiallyApproved" val="yes"/> <feat att="frequency" val=".0357"/></FormRepresentation></WordForm>
<WordForm><feat att="grammaticalGender" val="commonGender"/><feat att="definiteness" val="indefinite"/><feat att="grammaticalNumber" val="singular"/><feat att="case" val="genitiveCase"/>
<FormRepresentation> <feat att="writtenForm" val="jakobskamps"/> <feat att="inflectionalParadigm" val="MFG0014"/> <feat att="officiallyApproved" val="yes"/> <feat att="frequency" val="0.0"/></FormRepresentation></WordForm>
<WordForm><feat att="grammaticalGender" val="commonGender"/><feat att="definiteness" val="indefinite"/><feat att="grammaticalNumber" val="plural"/><feat att="case" val="unspecified"/>
<FormRepresentation> <feat att="writtenForm" val="jakobskampe"/> <feat att="inflectionalParadigm" val="MFG0014"/> <feat att="officiallyApproved" val="yes"/> <feat att="frequency" val=".0357"/></FormRepresentation></WordForm>
<WordForm><feat att="grammaticalGender" val="commonGender"/><feat att="definiteness" val="indefinite"/><feat att="grammaticalNumber" val="plural"/><feat att="case" val="genitiveCase"/>
<FormRepresentation> <feat att="writtenForm" val="jakobskampes"/> <feat att="inflectionalParadigm" val="MFG0014"/> <feat att="officiallyApproved" val="yes"/> <feat att="frequency" val="0.0"/></FormRepresentation></WordForm>
<WordForm><feat att="grammaticalGender" val="commonGender"/><feat att="definiteness" val="definite"/><feat att="grammaticalNumber" val="singular"/><feat att="case" val="unspecified"/>
<FormRepresentation> <feat att="writtenForm" val="jakobskampen"/> <feat att="inflectionalParadigm" val="MFG0014"/> <feat att="officiallyApproved" val="yes"/> <feat att="frequency" val="0.0"/></FormRepresentation></WordForm>
<WordForm><feat att="grammaticalGender" val="commonGender"/><feat att="definiteness" val="definite"/><feat att="grammaticalNumber" val="singular"/><feat att="case" val="genitiveCase"/>
<FormRepresentation> <feat att="writtenForm" val="jakobskampens"/> <feat att="inflectionalParadigm" val="MFG0014"/> <feat att="officiallyApproved" val="yes"/> <feat att="frequency" val="0.0"/></FormRepresentation></WordForm>
<WordForm><feat att="grammaticalGender" val="commonGender"/><feat att="definiteness" val="definite"/><feat att="grammaticalNumber" val="plural"/><feat att="case" val="unspecified"/>
<FormRepresentation> <feat att="writtenForm" val="jakobskampene"/> <feat att="inflectionalParadigm" val="MFG0014"/> <feat att="officiallyApproved" val="yes"/> <feat att="frequency" val="0.0"/></FormRepresentation></WordForm>
<WordForm><feat att="grammaticalGender" val="commonGender"/><feat att="definiteness" val="definite"/><feat att="grammaticalNumber" val="plural"/><feat att="case" val="genitiveCase"/>
<FormRepresentation> <feat att="writtenForm" val="jakobskampenes"/> <feat att="inflectionalParadigm" val="MFG0014"/> <feat att="officiallyApproved" val="yes"/> <feat att="frequency" val="0.0"/></FormRepresentation></WordForm>
</LexicalEntry> 
<LexicalEntry><feat att="partOfSpeech" val="commonNoun"/> 
<feat att="id" val="GMU_jordklump_1"/> 
<feat att="morphologicalUnitId" val="JORDKLUMP"/> 
<feat att="originalSource" val="DDO"/> 
<feat att="independentWord" val="yes"/> 
<feat att="decomposition" val="jord+klump"/> 
<Lemma><FormRepresentation> <feat att="writtenForm" val="jordklump"/> <feat att="officiallyApproved" val="yes"/> 
<feat att="joiningElement" val="nil"/> 
<feat att="joiningElementResult" val="jordklump"/> 
</FormRepresentation> </Lemma> 
<WordForm><feat att="grammaticalGender" val="commonGender"/><feat att="definiteness" val="indefinite"/><feat att="grammaticalNumber" val="singular"/><feat att="case" val="unspecified"/>
<FormRepresentation> <feat att="writtenForm" val="jordklump"/> <feat att="inflectionalParadigm" val="MFG0016"/> <feat att="officiallyApproved" val="yes"/> <feat att="frequency" val="0.0"/></FormRepresentation></WordForm>
<WordForm><feat att="grammaticalGender" val="commonGender"/><feat att="definiteness" val="indefinite"/><feat att="grammaticalNumber" val="singular"/><feat att="case" val="genitiveCase"/>
<FormRepresentation> <feat att="writtenForm" val="jordklumps"/> <feat att="inflectionalParadigm" val="MFG0016"/> <feat att="officiallyApproved" val="yes"/> <feat att="frequency" val="0.0"/></FormRepresentation></WordForm>
<WordForm><feat att="grammaticalGender" val="commonGender"/><feat att="definiteness" val="indefinite"/><feat att="grammaticalNumber" val="plural"/><feat att="case" val="unspecified"/>
<FormRepresentation> <feat att="writtenForm" val="jordklumper"/> <feat att="inflectionalParadigm" val="MFG0016"/> <feat att="officiallyApproved" val="yes"/> <feat att="frequency" val=".0893"/></FormRepresentation></WordForm>
<WordForm><feat att="grammaticalGender" val="commonGender"/><feat att="definiteness" val="indefinite"/><feat att="grammaticalNumber" val="plural"/><feat att="case" val="genitiveCase"/>
<FormRepresentation> <feat att="writtenForm" val="jordklumpers"/> <feat att="inflectionalParadigm" val="MFG0016"/> <feat att="officiallyApproved" val="yes"/> <feat att="frequency" val="0.0"/></FormRepresentation></WordForm>
<WordForm><feat att="grammaticalGender" val="commonGender"/><feat att="definiteness" val="definite"/><feat att="grammaticalNumber" val="singular"/><feat att="case" val="unspecified"/>
<FormRepresentation> <feat att="writtenForm" val="jordklumpen"/> <feat att="inflectionalParadigm" val="MFG0016"/> <feat att="officiallyApproved" val="yes"/> <feat att="frequency" val=".0536"/></FormRepresentation></WordForm>
<WordForm><feat att="grammaticalGender" val="commonGender"/><feat att="definiteness" val="definite"/><feat att="grammaticalNumber" val="singular"/><feat att="case" val="genitiveCase"/>
<FormRepresentation> <feat att="writtenForm" val="jordklumpens"/> <feat att="inflectionalParadigm" val="MFG0016"/> <feat att="officiallyApproved" val="yes"/> <feat att="frequency" val="0.0"/></FormRepresentation></WordForm>
<WordForm><feat att="grammaticalGender" val="commonGender"/><feat att="definiteness" val="definite"/><feat att="grammaticalNumber" val="plural"/><feat att="case" val="unspecified"/>
<FormRepresentation> <feat att="writtenForm" val="jordklumperne"/> <feat att="inflectionalParadigm" val="MFG0016"/> <feat att="officiallyApproved" val="yes"/> <feat att="frequency" val=".0179"/></FormRepresentation></WordForm>
<WordForm><feat att="grammaticalGender" val="commonGender"/><feat att="definiteness" val="definite"/><feat att="grammaticalNumber" val="plural"/><feat att="case" val="genitiveCase"/>
<FormRepresentation> <feat att="writtenForm" val="jordklumpernes"/> <feat att="inflectionalParadigm" val="MFG0016"/> <feat att="officiallyApproved" val="yes"/> <feat att="frequency" val="0.0"/></FormRepresentation></WordForm>
</LexicalEntry> 
<LexicalEntry><feat att="partOfSpeech" val="commonNoun"/> 
<feat att="id" val="GMU_jernkonstruktion_1"/> 
<feat att="morphologicalUnitId" val="JERNKONSTRUKTION"/> 
<feat att="originalSource" val="DDO"/> 
<feat att="independentWord" val="yes"/> 
<feat att="decomposition" val="jern+konstruktion"/> 
<Lemma><FormRepresentation> <feat att="writtenForm" val="jernkonstruktion"/> <feat att="officiallyApproved" val="yes"/> 
<feat att="joiningElement" val="Not analyzed"/> 
</FormRepresentation> </Lemma> 
<WordForm><feat att="grammaticalGender" val="commonGender"/><feat att="definiteness" val="indefinite"/><feat att="grammaticalNumber" val="singular"/><feat att="case" val="unspecified"/>
<FormRepresentation> <feat att="writtenForm" val="jernkonstruktion"/> <feat att="inflectionalParadigm" val="MFG0016"/> <feat att="officiallyApproved" val="yes"/> <feat att="frequency" val=".0893"/></FormRepresentation></WordForm>
<WordForm><feat att="grammaticalGender" val="commonGender"/><feat att="definiteness" val="indefinite"/><feat att="grammaticalNumber" val="singular"/><feat att="case" val="genitiveCase"/>
<FormRepresentation> <feat att="writtenForm" val="jernkonstruktions"/> <feat att="inflectionalParadigm" val="MFG0016"/> <feat att="officiallyApproved" val="yes"/> <feat att="frequency" val="0.0"/></FormRepresentation></WordForm>
<WordForm><feat att="grammaticalGender" val="commonGender"/><feat att="definiteness" val="indefinite"/><feat att="grammaticalNumber" val="plural"/><feat att="case" val="unspecified"/>
<FormRepresentation> <feat att="writtenForm" val="jernkonstruktioner"/> <feat att="inflectionalParadigm" val="MFG0016"/> <feat att="officiallyApproved" val="yes"/> <feat att="frequency" val=".0179"/></FormRepresentation></WordForm>
<WordForm><feat att="grammaticalGender" val="commonGender"/><feat att="definiteness" val="indefinite"/><feat att="grammaticalNumber" val="plural"/><feat att="case" val="genitiveCase"/>
<FormRepresentation> <feat att="writtenForm" val="jernkonstruktioners"/> <feat att="inflectionalParadigm" val="MFG0016"/> <feat att="officiallyApproved" val="yes"/> <feat att="frequency" val="0.0"/></FormRepresentation></WordForm>
<WordForm><feat att="grammaticalGender" val="commonGender"/><feat att="definiteness" val="definite"/><feat att="grammaticalNumber" val="singular"/><feat att="case" val="unspecified"/>
<FormRepresentation> <feat att="writtenForm" val="jernkonstruktionen"/> <feat att="inflectionalParadigm" val="MFG0016"/> <feat att="officiallyApproved" val="yes"/> <feat att="frequency" val=".0357"/></FormRepresentation></WordForm>
<WordForm><feat att="grammaticalGender" val="commonGender"/><feat att="definiteness" val="definite"/><feat att="grammaticalNumber" val="singular"/><feat att="case" val="genitiveCase"/>
<FormRepresentation> <feat att="writtenForm" val="jernkonstruktionens"/> <feat att="inflectionalParadigm" val="MFG0016"/> <feat att="officiallyApproved" val="yes"/> <feat att="frequency" val="0.0"/></FormRepresentation></WordForm>
<WordForm><feat att="grammaticalGender" val="commonGender"/><feat att="definiteness" val="definite"/><feat att="grammaticalNumber" val="plural"/><feat att="case" val="unspecified"/>
<FormRepresentation> <feat att="writtenForm" val="jernkonstruktionerne"/> <feat att="inflectionalParadigm" val="MFG0016"/> <feat att="officiallyApproved" val="yes"/> <feat att="frequency" val="0.0"/></FormRepresentation></WordForm>
<WordForm><feat att="grammaticalGender" val="commonGender"/><feat att="definiteness" val="definite"/><feat att="grammaticalNumber" val="plural"/><feat att="case" val="genitiveCase"/>
<FormRepresentation> <feat att="writtenForm" val="jernkonstruktionernes"/> <feat att="inflectionalParadigm" val="MFG0016"/> <feat att="officiallyApproved" val="yes"/> <feat att="frequency" val="0.0"/></FormRepresentation></WordForm>
</LexicalEntry> 
<LexicalEntry><feat att="partOfSpeech" val="commonNoun"/> 
<feat att="id" val="GMU_jakobsstige_1"/> 
<feat att="morphologicalUnitId" val="JAKOBSSTIGE"/> 
<feat att="originalSource" val="DDO"/> 
<feat att="independentWord" val="yes"/> 
<Lemma><FormRepresentation> <feat att="writtenForm" val="jakobsstige"/> <feat att="officiallyApproved" val="yes"/> 
<feat att="joiningElement" val="nil"/> 
<feat att="joiningElementResult" val="jakobsstige"/> 
</FormRepresentation> </Lemma> 
<WordForm><feat att="grammaticalGender" val="commonGender"/><feat att="definiteness" val="indefinite"/><feat att="grammaticalNumber" val="singular"/><feat att="case" val="unspecified"/>
<FormRepresentation> <feat att="writtenForm" val="jakobsstige"/> <feat att="inflectionalParadigm" val="MFG0076"/> <feat att="officiallyApproved" val="yes"/> <feat att="frequency" val=".0179"/></FormRepresentation></WordForm>
<WordForm><feat att="grammaticalGender" val="commonGender"/><feat att="definiteness" val="indefinite"/><feat att="grammaticalNumber" val="singular"/><feat att="case" val="genitiveCase"/>
<FormRepresentation> <feat att="writtenForm" val="jakobsstiges"/> <feat att="inflectionalParadigm" val="MFG0076"/> <feat att="officiallyApproved" val="yes"/> <feat att="frequency" val="0.0"/></FormRepresentation></WordForm>
<WordForm><feat att="grammaticalGender" val="commonGender"/><feat att="definiteness" val="indefinite"/><feat att="grammaticalNumber" val="plural"/><feat att="case" val="unspecified"/>
<FormRepresentation> <feat att="writtenForm" val="jakobsstiger"/> <feat att="inflectionalParadigm" val="MFG0076"/> <feat att="officiallyApproved" val="yes"/> <feat att="frequency" val="0.0"/></FormRepresentation></WordForm>
<WordForm><feat att="grammaticalGender" val="commonGender"/><feat att="definiteness" val="indefinite"/><feat att="grammaticalNumber" val="plural"/><feat att="case" val="genitiveCase"/>
<FormRepresentation> <feat att="writtenForm" val="jakobsstigers"/> <feat att="inflectionalParadigm" val="MFG0076"/> <feat att="officiallyApproved" val="yes"/> <feat att="frequency" val="0.0"/></FormRepresentation></WordForm>
<WordForm><feat att="grammaticalGender" val="commonGender"/><feat att="definiteness" val="definite"/><feat att="grammaticalNumber" val="singular"/><feat att="case" val="unspecified"/>
<FormRepresentation> <feat att="writtenForm" val="jakobsstigen"/> <feat att="inflectionalParadigm" val="MFG0076"/> <feat att="officiallyApproved" val="yes"/> <feat att="frequency" val=".0357"/></FormRepresentation></WordForm>
<WordForm><feat att="grammaticalGender" val="commonGender"/><feat att="definiteness" val="definite"/><feat att="grammaticalNumber" val="singular"/><feat att="case" val="genitiveCase"/>
<FormRepresentation> <feat att="writtenForm" val="jakobsstigens"/> <feat att="inflectionalParadigm" val="MFG0076"/> <feat att="officiallyApproved" val="yes"/> <feat att="frequency" val="0.0"/></FormRepresentation></WordForm>
<WordForm><feat att="grammaticalGender" val="commonGender"/><feat att="definiteness" val="definite"/><feat att="grammaticalNumber" val="plural"/><feat att="case" val="unspecified"/>
<FormRepresentation> <feat att="writtenForm" val="jakobsstigerne"/> <feat att="inflectionalParadigm" val="MFG0076"/> <feat att="officiallyApproved" val="yes"/> <feat att="frequency" val="0.0"/></FormRepresentation></WordForm>
<WordForm><feat att="grammaticalGender" val="commonGender"/><feat att="definiteness" val="definite"/><feat att="grammaticalNumber" val="plural"/><feat att="case" val="genitiveCase"/>
<FormRepresentation> <feat att="writtenForm" val="jakobsstigernes"/> <feat att="inflectionalParadigm" val="MFG0076"/> <feat att="officiallyApproved" val="yes"/> <feat att="frequency" val="0.0"/></FormRepresentation></WordForm>
</LexicalEntry> 
<LexicalEntry><feat att="partOfSpeech" val="commonNoun"/> 
<feat att="id" val="GMU_jomfruolie_1"/> 
<feat att="morphologicalUnitId" val="JOMFRUOLIE"/> 
<feat att="originalSource" val="DDO"/> 
<feat att="independentWord" val="yes"/> 
<feat att="decomposition" val="jomfru+olie"/> 
<Lemma><FormRepresentation> <feat att="writtenForm" val="jomfruolie"/> <feat att="officiallyApproved" val="yes"/> 
<feat att="joiningElement" val="nil"/> 
<feat att="joiningElementResult" val="jomfruolie"/> 
</FormRepresentation> </Lemma> 
<WordForm><feat att="grammaticalGender" val="commonGender"/><feat att="definiteness" val="indefinite"/><feat att="grammaticalNumber" val="singular"/><feat att="case" val="unspecified"/>
<FormRepresentation> <feat att="writtenForm" val="jomfruolie"/> <feat att="inflectionalParadigm" val="MFG0076"/> <feat att="officiallyApproved" val="yes"/> <feat att="frequency" val=".1786"/></FormRepresentation></WordForm>
<WordForm><feat att="grammaticalGender" val="commonGender"/><feat att="definiteness" val="indefinite"/><feat att="grammaticalNumber" val="singular"/><feat att="case" val="genitiveCase"/>
<FormRepresentation> <feat att="writtenForm" val="jomfruolies"/> <feat att="inflectionalParadigm" val="MFG0076"/> <feat att="officiallyApproved" val="yes"/> <feat att="frequency" val="0.0"/></FormRepresentation></WordForm>
<WordForm><feat att="grammaticalGender" val="commonGender"/><feat att="definiteness" val="indefinite"/><feat att="grammaticalNumber" val="plural"/><feat att="case" val="unspecified"/>
<FormRepresentation> <feat att="writtenForm" val="jomfruolier"/> <feat att="inflectionalParadigm" val="MFG0076"/> <feat att="officiallyApproved" val="yes"/> <feat att="frequency" val=".0179"/></FormRepresentation></WordForm>
<WordForm><feat att="grammaticalGender" val="commonGender"/><feat att="definiteness" val="indefinite"/><feat att="grammaticalNumber" val="plural"/><feat att="case" val="genitiveCase"/>
<FormRepresentation> <feat att="writtenForm" val="jomfruoliers"/> <feat att="inflectionalParadigm" val="MFG0076"/> <feat att="officiallyApproved" val="yes"/> <feat att="frequency" val="0.0"/></FormRepresentation></WordForm>
<WordForm><feat att="grammaticalGender" val="commonGender"/><feat att="definiteness" val="definite"/><feat att="grammaticalNumber" val="singular"/><feat att="case" val="unspecified"/>
<FormRepresentation> <feat att="writtenForm" val="jomfruolien"/> <feat att="inflectionalParadigm" val="MFG0076"/> <feat att="officiallyApproved" val="yes"/> <feat att="frequency" val=".0179"/></FormRepresentation></WordForm>
<WordForm><feat att="grammaticalGender" val="commonGender"/><feat att="definiteness" val="definite"/><feat att="grammaticalNumber" val="singular"/><feat att="case" val="genitiveCase"/>
<FormRepresentation> <feat att="writtenForm" val="jomfruoliens"/> <feat att="inflectionalParadigm" val="MFG0076"/> <feat att="officiallyApproved" val="yes"/> <feat att="frequency" val="0.0"/></FormRepresentation></WordForm>
<WordForm><feat att="grammaticalGender" val="commonGender"/><feat att="definiteness" val="definite"/><feat att="grammaticalNumber" val="plural"/><feat att="case" val="unspecified"/>
<FormRepresentation> <feat att="writtenForm" val="jomfruolierne"/> <feat att="inflectionalParadigm" val="MFG0076"/> <feat att="officiallyApproved" val="yes"/> <feat att="frequency" val="0.0"/></FormRepresentation></WordForm>
<WordForm><feat att="grammaticalGender" val="commonGender"/><feat att="definiteness" val="definite"/><feat att="grammaticalNumber" val="plural"/><feat att="case" val="genitiveCase"/>
<FormRepresentation> <feat att="writtenForm" val="jomfruoliernes"/> <feat att="inflectionalParadigm" val="MFG0076"/> <feat att="officiallyApproved" val="yes"/> <feat att="frequency" val="0.0"/></FormRepresentation></WordForm>
</LexicalEntry> 
<LexicalEntry><feat att="partOfSpeech" val="commonNoun"/> 
<feat att="id" val="GMU_jorddække_1"/> 
<feat att="morphologicalUnitId" val="JORDDÆKKE"/> 
<feat att="originalSource" val="DDO"/> 
<feat att="independentWord" val="yes"/> 
<feat att="decomposition" val="jord+dække"/> 
<Lemma><FormRepresentation> <feat att="writtenForm" val="jorddække"/> <feat att="officiallyApproved" val="yes"/> 
<feat att="joiningElement" val="nil"/> 
<feat att="joiningElementResult" val="jorddække"/> 
</FormRepresentation> </Lemma> 
<WordForm><feat att="grammaticalGender" val="neuter"/><feat att="definiteness" val="indefinite"/><feat att="grammaticalNumber" val="singular"/><feat att="case" val="unspecified"/>
<FormRepresentation> <feat att="writtenForm" val="jorddække"/> <feat att="inflectionalParadigm" val="MFG0092"/> <feat att="officiallyApproved" val="yes"/> <feat att="frequency" val=".0357"/></FormRepresentation></WordForm>
<WordForm><feat att="grammaticalGender" val="neuter"/><feat att="definiteness" val="indefinite"/><feat att="grammaticalNumber" val="singular"/><feat att="case" val="genitiveCase"/>
<FormRepresentation> <feat att="writtenForm" val="jorddækkes"/> <feat att="inflectionalParadigm" val="MFG0092"/> <feat att="officiallyApproved" val="yes"/> <feat att="frequency" val="0.0"/></FormRepresentation></WordForm>
<WordForm><feat att="grammaticalGender" val="neuter"/><feat att="definiteness" val="indefinite"/><feat att="grammaticalNumber" val="plural"/><feat att="case" val="unspecified"/>
<FormRepresentation> <feat att="writtenForm" val="jorddækker"/> <feat att="inflectionalParadigm" val="MFG0092"/> <feat att="officiallyApproved" val="yes"/> <feat att="frequency" val="0.0"/></FormRepresentation></WordForm>
<WordForm><feat att="grammaticalGender" val="neuter"/><feat att="definiteness" val="indefinite"/><feat att="grammaticalNumber" val="plural"/><feat att="case" val="genitiveCase"/>
<FormRepresentation> <feat att="writtenForm" val="jorddækkers"/> <feat att="inflectionalParadigm" val="MFG0092"/> <feat att="officiallyApproved" val="yes"/> <feat att="frequency" val="0.0"/></FormRepresentation></WordForm>
<WordForm><feat att="grammaticalGender" val="neuter"/><feat att="definiteness" val="definite"/><feat att="grammaticalNumber" val="singular"/><feat att="case" val="unspecified"/>
<FormRepresentation> <feat att="writtenForm" val="jorddækket"/> <feat att="inflectionalParadigm" val="MFG0092"/> <feat att="officiallyApproved" val="yes"/> <feat att="frequency" val=".0536"/></FormRepresentation></WordForm>
<WordForm><feat att="grammaticalGender" val="neuter"/><feat att="definiteness" val="definite"/><feat att="grammaticalNumber" val="singular"/><feat att="case" val="genitiveCase"/>
<FormRepresentation> <feat att="writtenForm" val="jorddækkets"/> <feat att="inflectionalParadigm" val="MFG0092"/> <feat att="officiallyApproved" val="yes"/> <feat att="frequency" val="0.0"/></FormRepresentation></WordForm>
<WordForm><feat att="grammaticalGender" val="neuter"/><feat att="definiteness" val="definite"/><feat att="grammaticalNumber" val="plural"/><feat att="case" val="unspecified"/>
<FormRepresentation> <feat att="writtenForm" val="jorddækkerne"/> <feat att="inflectionalParadigm" val="MFG0092"/> <feat att="officiallyApproved" val="yes"/> <feat att="frequency" val="0.0"/></FormRepresentation></WordForm>
<WordForm><feat att="grammaticalGender" val="neuter"/><feat att="definiteness" val="definite"/><feat att="grammaticalNumber" val="plural"/><feat att="case" val="genitiveCase"/>
<FormRepresentation> <feat att="writtenForm" val="jorddækkernes"/> <feat att="inflectionalParadigm" val="MFG0092"/> <feat att="officiallyApproved" val="yes"/> <feat att="frequency" val="0.0"/></FormRepresentation></WordForm>
</LexicalEntry> 
<LexicalEntry><feat att="partOfSpeech" val="commonNoun"/> 
<feat att="id" val="GMU_julekurv_1"/> 
<feat att="morphologicalUnitId" val="JULEKURV"/> 
<feat att="originalSource" val="DDO"/> 
<feat att="independentWord" val="yes"/> 
<feat att="decomposition" val="jul+e+kurv"/> 
<Lemma><FormRepresentation> <feat att="writtenForm" val="julekurv"/> <feat att="officiallyApproved" val="yes"/> 
<feat att="joiningElement" val="nil"/> 
<feat att="joiningElementResult" val="julekurv"/> 
</FormRepresentation> </Lemma> 
<WordForm><feat att="grammaticalGender" val="commonGender"/><feat att="definiteness" val="indefinite"/><feat att="grammaticalNumber" val="singular"/><feat att="case" val="unspecified"/>
<FormRepresentation> <feat att="writtenForm" val="julekurv"/> <feat att="inflectionalParadigm" val="MFG0014"/> <feat att="officiallyApproved" val="yes"/> <feat att="frequency" val=".0714"/></FormRepresentation></WordForm>
<WordForm><feat att="grammaticalGender" val="commonGender"/><feat att="definiteness" val="indefinite"/><feat att="grammaticalNumber" val="singular"/><feat att="case" val="genitiveCase"/>
<FormRepresentation> <feat att="writtenForm" val="julekurvs"/> <feat att="inflectionalParadigm" val="MFG0014"/> <feat att="officiallyApproved" val="yes"/> <feat att="frequency" val="0.0"/></FormRepresentation></WordForm>
<WordForm><feat att="grammaticalGender" val="commonGender"/><feat att="definiteness" val="indefinite"/><feat att="grammaticalNumber" val="plural"/><feat att="case" val="unspecified"/>
<FormRepresentation> <feat att="writtenForm" val="julekurve"/> <feat att="inflectionalParadigm" val="MFG0014"/> <feat att="officiallyApproved" val="yes"/> <feat att="frequency" val="0.0"/></FormRepresentation></WordForm>
<WordForm><feat att="grammaticalGender" val="commonGender"/><feat att="definiteness" val="indefinite"/><feat att="grammaticalNumber" val="plural"/><feat att="case" val="genitiveCase"/>
<FormRepresentation> <feat att="writtenForm" val="julekurves"/> <feat att="inflectionalParadigm" val="MFG0014"/> <feat att="officiallyApproved" val="yes"/> <feat att="frequency" val="0.0"/></FormRepresentation></WordForm>
<WordForm><feat att="grammaticalGender" val="commonGender"/><feat att="definiteness" val="definite"/><feat att="grammaticalNumber" val="singular"/><feat att="case" val="unspecified"/>
<FormRepresentation> <feat att="writtenForm" val="julekurven"/> <feat att="inflectionalParadigm" val="MFG0014"/> <feat att="officiallyApproved" val="yes"/> <feat att="frequency" val="0.0"/></FormRepresentation></WordForm>
<WordForm><feat att="grammaticalGender" val="commonGender"/><feat att="definiteness" val="definite"/><feat att="grammaticalNumber" val="singular"/><feat att="case" val="genitiveCase"/>
<FormRepresentation> <feat att="writtenForm" val="julekurvens"/> <feat att="inflectionalParadigm" val="MFG0014"/> <feat att="officiallyApproved" val="yes"/> <feat att="frequency" val="0.0"/></FormRepresentation></WordForm>
<WordForm><feat att="grammaticalGender" val="commonGender"/><feat att="definiteness" val="definite"/><feat att="grammaticalNumber" val="plural"/><feat att="case" val="unspecified"/>
<FormRepresentation> <feat att="writtenForm" val="julekurvene"/> <feat att="inflectionalParadigm" val="MFG0014"/> <feat att="officiallyApproved" val="yes"/> <feat att="frequency" val="0.0"/></FormRepresentation></WordForm>
<WordForm><feat att="grammaticalGender" val="commonGender"/><feat att="definiteness" val="definite"/><feat att="grammaticalNumber" val="plural"/><feat att="case" val="genitiveCase"/>
<FormRepresentation> <feat att="writtenForm" val="julekurvenes"/> <feat att="inflectionalParadigm" val="MFG0014"/> <feat att="officiallyApproved" val="yes"/> <feat att="frequency" val="0.0"/></FormRepresentation></WordForm>
</LexicalEntry> 
<LexicalEntry><feat att="partOfSpeech" val="commonNoun"/> 
<feat att="id" val="GMU_jernspurv_1"/> 
<feat att="morphologicalUnitId" val="JERNSPURV"/> 
<feat att="originalSource" val="DDO"/> 
<feat att="independentWord" val="yes"/> 
<feat att="decomposition" val="jern+spurv"/> 
<Lemma><FormRepresentation> <feat att="writtenForm" val="jernspurv"/> <feat att="officiallyApproved" val="yes"/> 
<feat att="joiningElement" val="Not analyzed"/> 
</FormRepresentation> </Lemma> 
<WordForm><feat att="grammaticalGender" val="commonGender"/><feat att="definiteness" val="indefinite"/><feat att="grammaticalNumber" val="singular"/><feat att="case" val="unspecified"/>
<FormRepresentation> <feat att="writtenForm" val="jernspurv"/> <feat att="inflectionalParadigm" val="MFG0014"/> <feat att="officiallyApproved" val="yes"/> <feat att="frequency" val=".0536"/></FormRepresentation></WordForm>
<WordForm><feat att="grammaticalGender" val="commonGender"/><feat att="definiteness" val="indefinite"/><feat att="grammaticalNumber" val="singular"/><feat att="case" val="genitiveCase"/>
<FormRepresentation> <feat att="writtenForm" val="jernspurvs"/> <feat att="inflectionalParadigm" val="MFG0014"/> <feat att="officiallyApproved" val="yes"/> <feat att="frequency" val="0.0"/></FormRepresentation></WordForm>
<WordForm><feat att="grammaticalGender" val="commonGender"/><feat att="definiteness" val="indefinite"/><feat att="grammaticalNumber" val="plural"/><feat att="case" val="unspecified"/>
<FormRepresentation> <feat att="writtenForm" val="jernspurve"/> <feat att="inflectionalParadigm" val="MFG0014"/> <feat att="officiallyApproved" val="yes"/> <feat att="frequency" val=".0357"/></FormRepresentation></WordForm>
<WordForm><feat att="grammaticalGender" val="commonGender"/><feat att="definiteness" val="indefinite"/><feat att="grammaticalNumber" val="plural"/><feat att="case" val="genitiveCase"/>
<FormRepresentation> <feat att="writtenForm" val="jernspurves"/> <feat att="inflectionalParadigm" val="MFG0014"/> <feat att="officiallyApproved" val="yes"/> <feat att="frequency" val="0.0"/></FormRepresentation></WordForm>
<WordForm><feat att="grammaticalGender" val="commonGender"/><feat att="definiteness" val="definite"/><feat att="grammaticalNumber" val="singular"/><feat att="case" val="unspecified"/>
<FormRepresentation> <feat att="writtenForm" val="jernspurven"/> <feat att="inflectionalParadigm" val="MFG0014"/> <feat att="officiallyApproved" val="yes"/> <feat att="frequency" val=".0357"/></FormRepresentation></WordForm>
<WordForm><feat att="grammaticalGender" val="commonGender"/><feat att="definiteness" val="definite"/><feat att="grammaticalNumber" val="singular"/><feat att="case" val="genitiveCase"/>
<FormRepresentation> <feat att="writtenForm" val="jernspurvens"/> <feat att="inflectionalParadigm" val="MFG0014"/> <feat att="officiallyApproved" val="yes"/> <feat att="frequency" val=".0179"/></FormRepresentation></WordForm>
<WordForm><feat att="grammaticalGender" val="commonGender"/><feat att="definiteness" val="definite"/><feat att="grammaticalNumber" val="plural"/><feat att="case" val="unspecified"/>
<FormRepresentation> <feat att="writtenForm" val="jernspurvene"/> <feat att="inflectionalParadigm" val="MFG0014"/> <feat att="officiallyApproved" val="yes"/> <feat att="frequency" val="0.0"/></FormRepresentation></WordForm>
<WordForm><feat att="grammaticalGender" val="commonGender"/><feat att="definiteness" val="definite"/><feat att="grammaticalNumber" val="plural"/><feat att="case" val="genitiveCase"/>
<FormRepresentation> <feat att="writtenForm" val="jernspurvenes"/> <feat att="inflectionalParadigm" val="MFG0014"/> <feat att="officiallyApproved" val="yes"/> <feat att="frequency" val="0.0"/></FormRepresentation></WordForm>
</LexicalEntry> 
<LexicalEntry><feat att="partOfSpeech" val="commonNoun"/> 
<feat att="id" val="GMU_juleshow_1"/> 
<feat att="morphologicalUnitId" val="JULESHOW"/> 
<feat att="originalSource" val="DDO"/> 
<feat att="independentWord" val="yes"/> 
<feat att="decomposition" val="jul+e+show"/> 
<Lemma><FormRepresentation> <feat att="writtenForm" val="juleshow"/> <feat att="officiallyApproved" val="yes"/> 
<feat att="joiningElement" val="nil"/> 
<feat att="joiningElementResult" val="juleshow"/> 
</FormRepresentation> </Lemma> 
<WordForm><feat att="grammaticalGender" val="neuter"/><feat att="definiteness" val="indefinite"/><feat att="grammaticalNumber" val="singular"/><feat att="case" val="unspecified"/>
<FormRepresentation> <feat att="writtenForm" val="juleshow"/><feat att="inflectionalParadigm" val="MFG0040,MFG0291"/> <feat att="officiallyApproved" val="yes"/> <feat att="frequency" val=".5179"/></FormRepresentation></WordForm>
<WordForm><feat att="grammaticalGender" val="neuter"/><feat att="definiteness" val="indefinite"/><feat att="grammaticalNumber" val="singular"/><feat att="case" val="genitiveCase"/>
<FormRepresentation> <feat att="writtenForm" val="juleshows"/><feat att="inflectionalParadigm" val="MFG0040,MFG0291"/> <feat att="officiallyApproved" val="yes"/> <feat att="frequency" val="0.0"/></FormRepresentation></WordForm>
<WordForm><feat att="grammaticalGender" val="neuter"/><feat att="definiteness" val="indefinite"/><feat att="grammaticalNumber" val="plural"/><feat att="case" val="unspecified"/>
<FormRepresentation> <feat att="writtenForm" val="juleshows"/> <feat att="inflectionalParadigm" val="MFG0291"/> <feat att="officiallyApproved" val="yes"/> <feat att="frequency" val="0.0"/></FormRepresentation><FormRepresentation> <feat att="writtenForm" val="juleshow"/> <feat att="inflectionalParadigm" val="MFG0040"/> <feat att="officiallyApproved" val="yes"/> <feat att="frequency" val=".5179"/></FormRepresentation></WordForm>
<WordForm><feat att="grammaticalGender" val="neuter"/><feat att="definiteness" val="indefinite"/><feat att="grammaticalNumber" val="plural"/><feat att="case" val="genitiveCase"/>
<FormRepresentation> <feat att="writtenForm" val="juleshowses"/> <feat att="inflectionalParadigm" val="MFG0291"/> <feat att="officiallyApproved" val="no"/> <feat att="frequency" val="0.0"/></FormRepresentation><FormRepresentation> <feat att="writtenForm" val="juleshows's"/> <feat att="inflectionalParadigm" val="MFG0291"/> <feat att="officiallyApproved" val="no"/> <feat att="frequency" val="0.0"/></FormRepresentation><FormRepresentation> <feat att="writtenForm" val="juleshows'"/> <feat att="inflectionalParadigm" val="MFG0291"/> <feat att="officiallyApproved" val="yes"/> <feat att="frequency" val="0.0"/></FormRepresentation><FormRepresentation> <feat att="writtenForm" val="juleshows"/> <feat att="inflectionalParadigm" val="MFG0040"/> <feat att="officiallyApproved" val="yes"/> <feat att="frequency" val="0.0"/></FormRepresentation></WordForm>
<WordForm><feat att="grammaticalGender" val="neuter"/><feat att="definiteness" val="definite"/><feat att="grammaticalNumber" val="singular"/><feat att="case" val="unspecified"/>
<FormRepresentation> <feat att="writtenForm" val="juleshowet"/><feat att="inflectionalParadigm" val="MFG0040,MFG0291"/> <feat att="officiallyApproved" val="yes"/> <feat att="frequency" val="0.0"/></FormRepresentation></WordForm>
<WordForm><feat att="grammaticalGender" val="neuter"/><feat att="definiteness" val="definite"/><feat att="grammaticalNumber" val="singular"/><feat att="case" val="genitiveCase"/>
<FormRepresentation> <feat att="writtenForm" val="juleshowets"/><feat att="inflectionalParadigm" val="MFG0040,MFG0291"/> <feat att="officiallyApproved" val="yes"/> <feat att="frequency" val="0.0"/></FormRepresentation></WordForm>
<WordForm><feat att="grammaticalGender" val="neuter"/><feat att="definiteness" val="definite"/><feat att="grammaticalNumber" val="plural"/><feat att="case" val="unspecified"/>
<FormRepresentation> <feat att="writtenForm" val="juleshowene"/><feat att="inflectionalParadigm" val="MFG0040,MFG0291"/> <feat att="officiallyApproved" val="yes"/> <feat att="frequency" val="0.0"/></FormRepresentation></WordForm>
<WordForm><feat att="grammaticalGender" val="neuter"/><feat att="definiteness" val="definite"/><feat att="grammaticalNumber" val="plural"/><feat att="case" val="genitiveCase"/>
<FormRepresentation> <feat att="writtenForm" val="juleshowenes"/><feat att="inflectionalParadigm" val="MFG0040,MFG0291"/> <feat att="officiallyApproved" val="yes"/> <feat att="frequency" val="0.0"/></FormRepresentation></WordForm>
</LexicalEntry> 
<LexicalEntry><feat att="partOfSpeech" val="commonNoun"/> 
<feat att="id" val="GMU_jernovn_1"/> 
<feat att="morphologicalUnitId" val="JERNOVN"/> 
<feat att="originalSource" val="DDO"/> 
<feat att="independentWord" val="yes"/> 
<feat att="decomposition" val="jern+ovn"/> 
<Lemma><FormRepresentation> <feat att="writtenForm" val="jernovn"/> <feat att="officiallyApproved" val="yes"/> 
<feat att="joiningElement" val="nil"/> 
<feat att="joiningElementResult" val="jernovn"/> 
</FormRepresentation> </Lemma> 
<WordForm><feat att="grammaticalGender" val="commonGender"/><feat att="definiteness" val="indefinite"/><feat att="grammaticalNumber" val="singular"/><feat att="case" val="unspecified"/>
<FormRepresentation> <feat att="writtenForm" val="jernovn"/> <feat att="inflectionalParadigm" val="MFG0014"/> <feat att="officiallyApproved" val="yes"/> <feat att="frequency" val=".0714"/></FormRepresentation></WordForm>
<WordForm><feat att="grammaticalGender" val="commonGender"/><feat att="definiteness" val="indefinite"/><feat att="grammaticalNumber" val="singular"/><feat att="case" val="genitiveCase"/>
<FormRepresentation> <feat att="writtenForm" val="jernovns"/> <feat att="inflectionalParadigm" val="MFG0014"/> <feat att="officiallyApproved" val="yes"/> <feat att="frequency" val="0.0"/></FormRepresentation></WordForm>
<WordForm><feat att="grammaticalGender" val="commonGender"/><feat att="definiteness" val="indefinite"/><feat att="grammaticalNumber" val="plural"/><feat att="case" val="unspecified"/>
<FormRepresentation> <feat att="writtenForm" val="jernovne"/> <feat att="inflectionalParadigm" val="MFG0014"/> <feat att="officiallyApproved" val="yes"/> <feat att="frequency" val="0.0"/></FormRepresentation></WordForm>
<WordForm><feat att="grammaticalGender" val="commonGender"/><feat att="definiteness" val="indefinite"/><feat att="grammaticalNumber" val="plural"/><feat att="case" val="genitiveCase"/>
<FormRepresentation> <feat att="writtenForm" val="jernovnes"/> <feat att="inflectionalParadigm" val="MFG0014"/> <feat att="officiallyApproved" val="yes"/> <feat att="frequency" val="0.0"/></FormRepresentation></WordForm>
<WordForm><feat att="grammaticalGender" val="commonGender"/><feat att="definiteness" val="definite"/><feat att="grammaticalNumber" val="singular"/><feat att="case" val="unspecified"/>
<FormRepresentation> <feat att="writtenForm" val="jernovnen"/> <feat att="inflectionalParadigm" val="MFG0014"/> <feat att="officiallyApproved" val="yes"/> <feat att="frequency" val=".0357"/></FormRepresentation></WordForm>
<WordForm><feat att="grammaticalGender" val="commonGender"/><feat att="definiteness" val="definite"/><feat att="grammaticalNumber" val="singular"/><feat att="case" val="genitiveCase"/>
<FormRepresentation> <feat att="writtenForm" val="jernovnens"/> <feat att="inflectionalParadigm" val="MFG0014"/> <feat att="officiallyApproved" val="yes"/> <feat att="frequency" val="0.0"/></FormRepresentation></WordForm>
<WordForm><feat att="grammaticalGender" val="commonGender"/><feat att="definiteness" val="definite"/><feat att="grammaticalNumber" val="plural"/><feat att="case" val="unspecified"/>
<FormRepresentation> <feat att="writtenForm" val="jernovnene"/> <feat att="inflectionalParadigm" val="MFG0014"/> <feat att="officiallyApproved" val="yes"/> <feat att="frequency" val="0.0"/></FormRepresentation></WordForm>
<WordForm><feat att="grammaticalGender" val="commonGender"/><feat att="definiteness" val="definite"/><feat att="grammaticalNumber" val="plural"/><feat att="case" val="genitiveCase"/>
<FormRepresentation> <feat att="writtenForm" val="jernovnenes"/> <feat att="inflectionalParadigm" val="MFG0014"/> <feat att="officiallyApproved" val="yes"/> <feat att="frequency" val="0.0"/></FormRepresentation></WordForm>
</LexicalEntry> 
<LexicalEntry><feat att="partOfSpeech" val="commonNoun"/> 
<feat att="id" val="GMU_julebryg_1"/> 
<feat att="morphologicalUnitId" val="JULEBRYG"/> 
<feat att="originalSource" val="DDO"/> 
<feat att="independentWord" val="yes"/> 
<feat att="decomposition" val="jul+e+bryg"/> 
<Lemma><FormRepresentation> <feat att="writtenForm" val="julebryg"/> <feat att="officiallyApproved" val="yes"/> 
<feat att="joiningElement" val="nil"/> 
<feat att="joiningElementResult" val="julebryg"/> 
</FormRepresentation> </Lemma> 
<WordForm><feat att="grammaticalGender" val="commonGender"/><feat att="definiteness" val="indefinite"/><feat att="grammaticalNumber" val="singular"/><feat att="case" val="unspecified"/>
<FormRepresentation> <feat att="writtenForm" val="julebryg"/> <feat att="inflectionalParadigm" val="MFG0056"/> <feat att="officiallyApproved" val="yes"/> <feat att="frequency" val=".4107"/></FormRepresentation></WordForm>
<WordForm><feat att="grammaticalGender" val="commonGender"/><feat att="definiteness" val="indefinite"/><feat att="grammaticalNumber" val="singular"/><feat att="case" val="genitiveCase"/>
<FormRepresentation> <feat att="writtenForm" val="julebrygs"/> <feat att="inflectionalParadigm" val="MFG0056"/> <feat att="officiallyApproved" val="yes"/> <feat att="frequency" val="0.0"/></FormRepresentation></WordForm>
<WordForm><feat att="grammaticalGender" val="commonGender"/><feat att="definiteness" val="indefinite"/><feat att="grammaticalNumber" val="plural"/><feat att="case" val="unspecified"/>
<FormRepresentation> <feat att="writtenForm" val="julebryg"/> <feat att="inflectionalParadigm" val="MFG0056"/> <feat att="officiallyApproved" val="yes"/> <feat att="frequency" val=".4107"/></FormRepresentation></WordForm>
<WordForm><feat att="grammaticalGender" val="commonGender"/><feat att="definiteness" val="indefinite"/><feat att="grammaticalNumber" val="plural"/><feat att="case" val="genitiveCase"/>
<FormRepresentation> <feat att="writtenForm" val="julebrygs"/> <feat att="inflectionalParadigm" val="MFG0056"/> <feat att="officiallyApproved" val="yes"/> <feat att="frequency" val="0.0"/></FormRepresentation></WordForm>
<WordForm><feat att="grammaticalGender" val="commonGender"/><feat att="definiteness" val="definite"/><feat att="grammaticalNumber" val="singular"/><feat att="case" val="unspecified"/>
<FormRepresentation> <feat att="writtenForm" val="julebryggen"/> <feat att="inflectionalParadigm" val="MFG0056"/> <feat att="officiallyApproved" val="yes"/> <feat att="frequency" val=".0714"/></FormRepresentation></WordForm>
<WordForm><feat att="grammaticalGender" val="commonGender"/><feat att="definiteness" val="definite"/><feat att="grammaticalNumber" val="singular"/><feat att="case" val="genitiveCase"/>
<FormRepresentation> <feat att="writtenForm" val="julebryggens"/> <feat att="inflectionalParadigm" val="MFG0056"/> <feat att="officiallyApproved" val="yes"/> <feat att="frequency" val="0.0"/></FormRepresentation></WordForm>
<WordForm><feat att="grammaticalGender" val="commonGender"/><feat att="definiteness" val="definite"/><feat att="grammaticalNumber" val="plural"/><feat att="case" val="unspecified"/>
<FormRepresentation> <feat att="writtenForm" val="julebryggene"/> <feat att="inflectionalParadigm" val="MFG0056"/> <feat att="officiallyApproved" val="yes"/> <feat att="frequency" val=".0179"/></FormRepresentation></WordForm>
<WordForm><feat att="grammaticalGender" val="commonGender"/><feat att="definiteness" val="definite"/><feat att="grammaticalNumber" val="plural"/><feat att="case" val="genitiveCase"/>
<FormRepresentation> <feat att="writtenForm" val="julebryggenes"/> <feat att="inflectionalParadigm" val="MFG0056"/> <feat att="officiallyApproved" val="yes"/> <feat att="frequency" val="0.0"/></FormRepresentation></WordForm>
</LexicalEntry> 
<LexicalEntry><feat att="partOfSpeech" val="commonNoun"/> 
<feat att="id" val="GMU_jødeskæg_1"/> 
<feat att="morphologicalUnitId" val="JØDESKÆG"/> 
<feat att="originalSource" val="DDO"/> 
<feat att="independentWord" val="yes"/> 
<feat att="decomposition" val="jøde+skæg"/> 
<Lemma><FormRepresentation> <feat att="writtenForm" val="jødeskæg"/> <feat att="officiallyApproved" val="yes"/> 
<feat att="joiningElement" val="nil"/> 
<feat att="joiningElementResult" val="jødeskæg"/> 
</FormRepresentation> </Lemma> 
<WordForm><feat att="grammaticalGender" val="commonGender"/><feat att="definiteness" val="indefinite"/><feat att="grammaticalNumber" val="singular"/><feat att="case" val="unspecified"/>
<FormRepresentation> <feat att="writtenForm" val="jødeskæg"/> <feat att="inflectionalParadigm" val="MFG0056"/> <feat att="officiallyApproved" val="yes"/> <feat att="frequency" val=".0714"/></FormRepresentation></WordForm>
<WordForm><feat att="grammaticalGender" val="commonGender"/><feat att="definiteness" val="indefinite"/><feat att="grammaticalNumber" val="singular"/><feat att="case" val="genitiveCase"/>
<FormRepresentation> <feat att="writtenForm" val="jødeskægs"/> <feat att="inflectionalParadigm" val="MFG0056"/> <feat att="officiallyApproved" val="yes"/> <feat att="frequency" val="0.0"/></FormRepresentation></WordForm>
<WordForm><feat att="grammaticalGender" val="commonGender"/><feat att="definiteness" val="indefinite"/><feat att="grammaticalNumber" val="plural"/><feat att="case" val="unspecified"/>
<FormRepresentation> <feat att="writtenForm" val="jødeskæg"/> <feat att="inflectionalParadigm" val="MFG0056"/> <feat att="officiallyApproved" val="yes"/> <feat att="frequency" val=".0714"/></FormRepresentation></WordForm>
<WordForm><feat att="grammaticalGender" val="commonGender"/><feat att="definiteness" val="indefinite"/><feat att="grammaticalNumber" val="plural"/><feat att="case" val="genitiveCase"/>
<FormRepresentation> <feat att="writtenForm" val="jødeskægs"/> <feat att="inflectionalParadigm" val="MFG0056"/> <feat att="officiallyApproved" val="yes"/> <feat att="frequency" val="0.0"/></FormRepresentation></WordForm>
<WordForm><feat att="grammaticalGender" val="commonGender"/><feat att="definiteness" val="definite"/><feat att="grammaticalNumber" val="singular"/><feat att="case" val="unspecified"/>
<FormRepresentation> <feat att="writtenForm" val="jødeskæggen"/> <feat att="inflectionalParadigm" val="MFG0056"/> <feat att="officiallyApproved" val="yes"/> <feat att="frequency" val=".0179"/></FormRepresentation></WordForm>
<WordForm><feat att="grammaticalGender" val="commonGender"/><feat att="definiteness" val="definite"/><feat att="grammaticalNumber" val="singular"/><feat att="case" val="genitiveCase"/>
<FormRepresentation> <feat att="writtenForm" val="jødeskæggens"/> <feat att="inflectionalParadigm" val="MFG0056"/> <feat att="officiallyApproved" val="yes"/> <feat att="frequency" val="0.0"/></FormRepresentation></WordForm>
<WordForm><feat att="grammaticalGender" val="commonGender"/><feat att="definiteness" val="definite"/><feat att="grammaticalNumber" val="plural"/><feat att="case" val="unspecified"/>
<FormRepresentation> <feat att="writtenForm" val="jødeskæggene"/> <feat att="inflectionalParadigm" val="MFG0056"/> <feat att="officiallyApproved" val="yes"/> <feat att="frequency" val="0.0"/></FormRepresentation></WordForm>
<WordForm><feat att="grammaticalGender" val="commonGender"/><feat att="definiteness" val="definite"/><feat att="grammaticalNumber" val="plural"/><feat att="case" val="genitiveCase"/>
<FormRepresentation> <feat att="writtenForm" val="jødeskæggenes"/> <feat att="inflectionalParadigm" val="MFG0056"/> <feat att="officiallyApproved" val="yes"/> <feat att="frequency" val="0.0"/></FormRepresentation></WordForm>
</LexicalEntry> 
<LexicalEntry><feat att="partOfSpeech" val="commonNoun"/> 
<feat att="id" val="GMU_julebuk_1"/> 
<feat att="morphologicalUnitId" val="JULEBUK"/> 
<feat att="originalSource" val="DDO"/> 
<feat att="independentWord" val="yes"/> 
<feat att="decomposition" val="jul+e+buk"/> 
<Lemma><FormRepresentation> <feat att="writtenForm" val="julebuk"/> <feat att="officiallyApproved" val="yes"/> 
<feat att="joiningElement" val="Not analyzed"/> 
</FormRepresentation> </Lemma> 
<WordForm><feat att="grammaticalGender" val="commonGender"/><feat att="definiteness" val="indefinite"/><feat att="grammaticalNumber" val="singular"/><feat att="case" val="unspecified"/>
<FormRepresentation> <feat att="writtenForm" val="julebuk"/> <feat att="inflectionalParadigm" val="MFG0061"/> <feat att="officiallyApproved" val="yes"/> <feat att="frequency" val=".3036"/></FormRepresentation></WordForm>
<WordForm><feat att="grammaticalGender" val="commonGender"/><feat att="definiteness" val="indefinite"/><feat att="grammaticalNumber" val="singular"/><feat att="case" val="genitiveCase"/>
<FormRepresentation> <feat att="writtenForm" val="julebuks"/> <feat att="inflectionalParadigm" val="MFG0061"/> <feat att="officiallyApproved" val="yes"/> <feat att="frequency" val="0.0"/></FormRepresentation></WordForm>
<WordForm><feat att="grammaticalGender" val="commonGender"/><feat att="definiteness" val="indefinite"/><feat att="grammaticalNumber" val="plural"/><feat att="case" val="unspecified"/>
<FormRepresentation> <feat att="writtenForm" val="julebukke"/> <feat att="inflectionalParadigm" val="MFG0061"/> <feat att="officiallyApproved" val="yes"/> <feat att="frequency" val=".1607"/></FormRepresentation></WordForm>
<WordForm><feat att="grammaticalGender" val="commonGender"/><feat att="definiteness" val="indefinite"/><feat att="grammaticalNumber" val="plural"/><feat att="case" val="genitiveCase"/>
<FormRepresentation> <feat att="writtenForm" val="julebukkes"/> <feat att="inflectionalParadigm" val="MFG0061"/> <feat att="officiallyApproved" val="yes"/> <feat att="frequency" val="0.0"/></FormRepresentation></WordForm>
<WordForm><feat att="grammaticalGender" val="commonGender"/><feat att="definiteness" val="definite"/><feat att="grammaticalNumber" val="singular"/><feat att="case" val="unspecified"/>
<FormRepresentation> <feat att="writtenForm" val="julebukken"/> <feat att="inflectionalParadigm" val="MFG0061"/> <feat att="officiallyApproved" val="yes"/> <feat att="frequency" val=".0893"/></FormRepresentation></WordForm>
<WordForm><feat att="grammaticalGender" val="commonGender"/><feat att="definiteness" val="definite"/><feat att="grammaticalNumber" val="singular"/><feat att="case" val="genitiveCase"/>
<FormRepresentation> <feat att="writtenForm" val="julebukkens"/> <feat att="inflectionalParadigm" val="MFG0061"/> <feat att="officiallyApproved" val="yes"/> <feat att="frequency" val="0.0"/></FormRepresentation></WordForm>
<WordForm><feat att="grammaticalGender" val="commonGender"/><feat att="definiteness" val="definite"/><feat att="grammaticalNumber" val="plural"/><feat att="case" val="unspecified"/>
<FormRepresentation> <feat att="writtenForm" val="julebukkene"/> <feat att="inflectionalParadigm" val="MFG0061"/> <feat att="officiallyApproved" val="yes"/> <feat att="frequency" val="0.0"/></FormRepresentation></WordForm>
<WordForm><feat att="grammaticalGender" val="commonGender"/><feat att="definiteness" val="definite"/><feat att="grammaticalNumber" val="plural"/><feat att="case" val="genitiveCase"/>
<FormRepresentation> <feat att="writtenForm" val="julebukkenes"/> <feat att="inflectionalParadigm" val="MFG0061"/> <feat att="officiallyApproved" val="yes"/> <feat att="frequency" val="0.0"/></FormRepresentation></WordForm>
</LexicalEntry> 
<LexicalEntry><feat att="partOfSpeech" val="commonNoun"/> 
<feat att="id" val="GMU_juleløber_1"/> 
<feat att="morphologicalUnitId" val="JULELØBER"/> 
<feat att="originalSource" val="DDO"/> 
<feat att="independentWord" val="yes"/> 
<feat att="decomposition" val="jul+e+løber"/> 
<Lemma><FormRepresentation> <feat att="writtenForm" val="juleløber"/> <feat att="officiallyApproved" val="yes"/> 
<feat att="joiningElement" val="nil"/> 
<feat att="joiningElementResult" val="juleløber"/> 
</FormRepresentation> </Lemma> 
<WordForm><feat att="grammaticalGender" val="commonGender"/><feat att="definiteness" val="indefinite"/><feat att="grammaticalNumber" val="singular"/><feat att="case" val="unspecified"/>
<FormRepresentation> <feat att="writtenForm" val="juleløber"/> <feat att="inflectionalParadigm" val="MFG0015"/> <feat att="officiallyApproved" val="yes"/> <feat att="frequency" val="0.0"/></FormRepresentation></WordForm>
<WordForm><feat att="grammaticalGender" val="commonGender"/><feat att="definiteness" val="indefinite"/><feat att="grammaticalNumber" val="singular"/><feat att="case" val="genitiveCase"/>
<FormRepresentation> <feat att="writtenForm" val="juleløbers"/> <feat att="inflectionalParadigm" val="MFG0015"/> <feat att="officiallyApproved" val="yes"/> <feat att="frequency" val="0.0"/></FormRepresentation></WordForm>
<WordForm><feat att="grammaticalGender" val="commonGender"/><feat att="definiteness" val="indefinite"/><feat att="grammaticalNumber" val="plural"/><feat att="case" val="unspecified"/>
<FormRepresentation> <feat att="writtenForm" val="juleløbere"/> <feat att="inflectionalParadigm" val="MFG0015"/> <feat att="officiallyApproved" val="yes"/> <feat att="frequency" val="0.0"/></FormRepresentation></WordForm>
<WordForm><feat att="grammaticalGender" val="commonGender"/><feat att="definiteness" val="indefinite"/><feat att="grammaticalNumber" val="plural"/><feat att="case" val="genitiveCase"/>
<FormRepresentation> <feat att="writtenForm" val="juleløberes"/> <feat att="inflectionalParadigm" val="MFG0015"/> <feat att="officiallyApproved" val="yes"/> <feat att="frequency" val="0.0"/></FormRepresentation></WordForm>
<WordForm><feat att="grammaticalGender" val="commonGender"/><feat att="definiteness" val="definite"/><feat att="grammaticalNumber" val="singular"/><feat att="case" val="unspecified"/>
<FormRepresentation> <feat att="writtenForm" val="juleløberen"/> <feat att="inflectionalParadigm" val="MFG0015"/> <feat att="officiallyApproved" val="yes"/> <feat att="frequency" val=".0357"/></FormRepresentation></WordForm>
<WordForm><feat att="grammaticalGender" val="commonGender"/><feat att="definiteness" val="definite"/><feat att="grammaticalNumber" val="singular"/><feat att="case" val="genitiveCase"/>
<FormRepresentation> <feat att="writtenForm" val="juleløberens"/> <feat att="inflectionalParadigm" val="MFG0015"/> <feat att="officiallyApproved" val="yes"/> <feat att="frequency" val="0.0"/></FormRepresentation></WordForm>
<WordForm><feat att="grammaticalGender" val="commonGender"/><feat att="definiteness" val="definite"/><feat att="grammaticalNumber" val="plural"/><feat att="case" val="unspecified"/>
<FormRepresentation> <feat att="writtenForm" val="juleløberne"/> <feat att="inflectionalParadigm" val="MFG0015"/> <feat att="officiallyApproved" val="yes"/> <feat att="frequency" val="0.0"/></FormRepresentation></WordForm>
<WordForm><feat att="grammaticalGender" val="commonGender"/><feat att="definiteness" val="definite"/><feat att="grammaticalNumber" val="plural"/><feat att="case" val="genitiveCase"/>
<FormRepresentation> <feat att="writtenForm" val="juleløbernes"/> <feat att="inflectionalParadigm" val="MFG0015"/> <feat att="officiallyApproved" val="yes"/> <feat att="frequency" val="0.0"/></FormRepresentation></WordForm>
</LexicalEntry> 
<LexicalEntry><feat att="partOfSpeech" val="commonNoun"/> 
<feat att="id" val="GMU_julegløgg_1"/> 
<feat att="morphologicalUnitId" val="JULEGLØGG"/> 
<feat att="originalSource" val="DDO"/> 
<feat att="independentWord" val="yes"/> 
<feat att="decomposition" val="jul+e+gløgg"/> 
<Lemma><FormRepresentation> <feat att="writtenForm" val="julegløgg"/> <feat att="officiallyApproved" val="yes"/> 
<feat att="joiningElement" val="Not analyzed"/> 
</FormRepresentation> </Lemma> 
<WordForm><feat att="grammaticalGender" val="commonGender"/><feat att="definiteness" val="indefinite"/><feat att="grammaticalNumber" val="singular"/><feat att="case" val="unspecified"/>
<FormRepresentation> <feat att="writtenForm" val="julegløgg"/> <feat att="inflectionalParadigm" val="MFG0011"/> <feat att="officiallyApproved" val="yes"/> <feat att="frequency" val=".2143"/></FormRepresentation></WordForm>
<WordForm><feat att="grammaticalGender" val="commonGender"/><feat att="definiteness" val="indefinite"/><feat att="grammaticalNumber" val="singular"/><feat att="case" val="genitiveCase"/>
<FormRepresentation> <feat att="writtenForm" val="julegløggs"/> <feat att="inflectionalParadigm" val="MFG0011"/> <feat att="officiallyApproved" val="yes"/> <feat att="frequency" val="0.0"/></FormRepresentation></WordForm>
<WordForm><feat att="grammaticalGender" val="commonGender"/><feat att="definiteness" val="indefinite"/><feat att="grammaticalNumber" val="plural"/><feat att="case" val="unspecified"/>
<FormRepresentation> <feat att="writtenForm" val="julegløgg"/> <feat att="inflectionalParadigm" val="MFG0011"/> <feat att="officiallyApproved" val="yes"/> <feat att="frequency" val=".2143"/></FormRepresentation></WordForm>
<WordForm><feat att="grammaticalGender" val="commonGender"/><feat att="definiteness" val="indefinite"/><feat att="grammaticalNumber" val="plural"/><feat att="case" val="genitiveCase"/>
<FormRepresentation> <feat att="writtenForm" val="julegløggs"/> <feat att="inflectionalParadigm" val="MFG0011"/> <feat att="officiallyApproved" val="yes"/> <feat att="frequency" val="0.0"/></FormRepresentation></WordForm>
<WordForm><feat att="grammaticalGender" val="commonGender"/><feat att="definiteness" val="definite"/><feat att="grammaticalNumber" val="singular"/><feat att="case" val="unspecified"/>
<FormRepresentation> <feat att="writtenForm" val="julegløggen"/> <feat att="inflectionalParadigm" val="MFG0011"/> <feat att="officiallyApproved" val="yes"/> <feat att="frequency" val=".0179"/></FormRepresentation></WordForm>
<WordForm><feat att="grammaticalGender" val="commonGender"/><feat att="definiteness" val="definite"/><feat att="grammaticalNumber" val="singular"/><feat att="case" val="genitiveCase"/>
<FormRepresentation> <feat att="writtenForm" val="julegløggens"/> <feat att="inflectionalParadigm" val="MFG0011"/> <feat att="officiallyApproved" val="yes"/> <feat att="frequency" val="0.0"/></FormRepresentation></WordForm>
<WordForm><feat att="grammaticalGender" val="commonGender"/><feat att="definiteness" val="definite"/><feat att="grammaticalNumber" val="plural"/><feat att="case" val="unspecified"/>
<FormRepresentation> <feat att="writtenForm" val="julegløggene"/> <feat att="inflectionalParadigm" val="MFG0011"/> <feat att="officiallyApproved" val="yes"/> <feat att="frequency" val="0.0"/></FormRepresentation></WordForm>
<WordForm><feat att="grammaticalGender" val="commonGender"/><feat att="definiteness" val="definite"/><feat att="grammaticalNumber" val="plural"/><feat att="case" val="genitiveCase"/>
<FormRepresentation> <feat att="writtenForm" val="julegløggenes"/> <feat att="inflectionalParadigm" val="MFG0011"/> <feat att="officiallyApproved" val="yes"/> <feat att="frequency" val="0.0"/></FormRepresentation></WordForm>
</LexicalEntry> 
<LexicalEntry><feat att="partOfSpeech" val="commonNoun"/> 
<feat att="id" val="GMU_jordejer_1"/> 
<feat att="morphologicalUnitId" val="JORDEJER"/> 
<feat att="originalSource" val="DDO"/> 
<feat att="independentWord" val="yes"/> 
<feat att="decomposition" val="jord+ejer"/> 
<Lemma><FormRepresentation> <feat att="writtenForm" val="jordejer"/> <feat att="officiallyApproved" val="yes"/> 
<feat att="joiningElement" val="nil"/> 
<feat att="joiningElementResult" val="jordejer"/> 
</FormRepresentation> </Lemma> 
<WordForm><feat att="grammaticalGender" val="commonGender"/><feat att="definiteness" val="indefinite"/><feat att="grammaticalNumber" val="singular"/><feat att="case" val="unspecified"/>
<FormRepresentation> <feat att="writtenForm" val="jordejer"/> <feat att="inflectionalParadigm" val="MFG0015"/> <feat att="officiallyApproved" val="yes"/> <feat att="frequency" val=".0357"/></FormRepresentation></WordForm>
<WordForm><feat att="grammaticalGender" val="commonGender"/><feat att="definiteness" val="indefinite"/><feat att="grammaticalNumber" val="singular"/><feat att="case" val="genitiveCase"/>
<FormRepresentation> <feat att="writtenForm" val="jordejers"/> <feat att="inflectionalParadigm" val="MFG0015"/> <feat att="officiallyApproved" val="yes"/> <feat att="frequency" val="0.0"/></FormRepresentation></WordForm>
<WordForm><feat att="grammaticalGender" val="commonGender"/><feat att="definiteness" val="indefinite"/><feat att="grammaticalNumber" val="plural"/><feat att="case" val="unspecified"/>
<FormRepresentation> <feat att="writtenForm" val="jordejere"/> <feat att="inflectionalParadigm" val="MFG0015"/> <feat att="officiallyApproved" val="yes"/> <feat att="frequency" val=".2143"/></FormRepresentation></WordForm>
<WordForm><feat att="grammaticalGender" val="commonGender"/><feat att="definiteness" val="indefinite"/><feat att="grammaticalNumber" val="plural"/><feat att="case" val="genitiveCase"/>
<FormRepresentation> <feat att="writtenForm" val="jordejeres"/> <feat att="inflectionalParadigm" val="MFG0015"/> <feat att="officiallyApproved" val="yes"/> <feat att="frequency" val="0.0"/></FormRepresentation></WordForm>
<WordForm><feat att="grammaticalGender" val="commonGender"/><feat att="definiteness" val="definite"/><feat att="grammaticalNumber" val="singular"/><feat att="case" val="unspecified"/>
<FormRepresentation> <feat att="writtenForm" val="jordejeren"/> <feat att="inflectionalParadigm" val="MFG0015"/> <feat att="officiallyApproved" val="yes"/> <feat att="frequency" val="0.0"/></FormRepresentation></WordForm>
<WordForm><feat att="grammaticalGender" val="commonGender"/><feat att="definiteness" val="definite"/><feat att="grammaticalNumber" val="singular"/><feat att="case" val="genitiveCase"/>
<FormRepresentation> <feat att="writtenForm" val="jordejerens"/> <feat att="inflectionalParadigm" val="MFG0015"/> <feat att="officiallyApproved" val="yes"/> <feat att="frequency" val="0.0"/></FormRepresentation></WordForm>
<WordForm><feat att="grammaticalGender" val="commonGender"/><feat att="definiteness" val="definite"/><feat att="grammaticalNumber" val="plural"/><feat att="case" val="unspecified"/>
<FormRepresentation> <feat att="writtenForm" val="jordejerne"/> <feat att="inflectionalParadigm" val="MFG0015"/> <feat att="officiallyApproved" val="yes"/> <feat att="frequency" val=".0357"/></FormRepresentation></WordForm>
<WordForm><feat att="grammaticalGender" val="commonGender"/><feat att="definiteness" val="definite"/><feat att="grammaticalNumber" val="plural"/><feat att="case" val="genitiveCase"/>
<FormRepresentation> <feat att="writtenForm" val="jordejernes"/> <feat att="inflectionalParadigm" val="MFG0015"/> <feat att="officiallyApproved" val="yes"/> <feat att="frequency" val=".0179"/></FormRepresentation></WordForm>
</LexicalEntry> 
<LexicalEntry><feat att="partOfSpeech" val="commonNoun"/> 
<feat att="id" val="GMU_jagtlejer_1"/> 
<feat att="morphologicalUnitId" val="JAGTLEJER"/> 
<feat att="originalSource" val="DDO"/> 
<feat att="independentWord" val="yes"/> 
<feat att="decomposition" val="jagt+lejer"/> 
<Lemma><FormRepresentation> <feat att="writtenForm" val="jagtlejer"/> <feat att="officiallyApproved" val="yes"/> 
<feat att="joiningElement" val="nil"/> 
<feat att="joiningElementResult" val="jagtlejer"/> 
</FormRepresentation> </Lemma> 
<WordForm><feat att="grammaticalGender" val="commonGender"/><feat att="definiteness" val="indefinite"/><feat att="grammaticalNumber" val="singular"/><feat att="case" val="unspecified"/>
<FormRepresentation> <feat att="writtenForm" val="jagtlejer"/> <feat att="inflectionalParadigm" val="MFG0015"/> <feat att="officiallyApproved" val="yes"/> <feat att="frequency" val="0.0"/></FormRepresentation></WordForm>
<WordForm><feat att="grammaticalGender" val="commonGender"/><feat att="definiteness" val="indefinite"/><feat att="grammaticalNumber" val="singular"/><feat att="case" val="genitiveCase"/>
<FormRepresentation> <feat att="writtenForm" val="jagtlejers"/> <feat att="inflectionalParadigm" val="MFG0015"/> <feat att="officiallyApproved" val="yes"/> <feat att="frequency" val="0.0"/></FormRepresentation></WordForm>
<WordForm><feat att="grammaticalGender" val="commonGender"/><feat att="definiteness" val="indefinite"/><feat att="grammaticalNumber" val="plural"/><feat att="case" val="unspecified"/>
<FormRepresentation> <feat att="writtenForm" val="jagtlejere"/> <feat att="inflectionalParadigm" val="MFG0015"/> <feat att="officiallyApproved" val="yes"/> <feat att="frequency" val=".0179"/></FormRepresentation></WordForm>
<WordForm><feat att="grammaticalGender" val="commonGender"/><feat att="definiteness" val="indefinite"/><feat att="grammaticalNumber" val="plural"/><feat att="case" val="genitiveCase"/>
<FormRepresentation> <feat att="writtenForm" val="jagtlejeres"/> <feat att="inflectionalParadigm" val="MFG0015"/> <feat att="officiallyApproved" val="yes"/> <feat att="frequency" val="0.0"/></FormRepresentation></WordForm>
<WordForm><feat att="grammaticalGender" val="commonGender"/><feat att="definiteness" val="definite"/><feat att="grammaticalNumber" val="singular"/><feat att="case" val="unspecified"/>
<FormRepresentation> <feat att="writtenForm" val="jagtlejeren"/> <feat att="inflectionalParadigm" val="MFG0015"/> <feat att="officiallyApproved" val="yes"/> <feat att="frequency" val="0.0"/></FormRepresentation></WordForm>
<WordForm><feat att="grammaticalGender" val="commonGender"/><feat att="definiteness" val="definite"/><feat att="grammaticalNumber" val="singular"/><feat att="case" val="genitiveCase"/>
<FormRepresentation> <feat att="writtenForm" val="jagtlejerens"/> <feat att="inflectionalParadigm" val="MFG0015"/> <feat att="officiallyApproved" val="yes"/> <feat att="frequency" val="0.0"/></FormRepresentation></WordForm>
<WordForm><feat att="grammaticalGender" val="commonGender"/><feat att="definiteness" val="definite"/><feat att="grammaticalNumber" val="plural"/><feat att="case" val="unspecified"/>
<FormRepresentation> <feat att="writtenForm" val="jagtlejerne"/> <feat att="inflectionalParadigm" val="MFG0015"/> <feat att="officiallyApproved" val="yes"/> <feat att="frequency" val="0.0"/></FormRepresentation></WordForm>
<WordForm><feat att="grammaticalGender" val="commonGender"/><feat att="definiteness" val="definite"/><feat att="grammaticalNumber" val="plural"/><feat att="case" val="genitiveCase"/>
<FormRepresentation> <feat att="writtenForm" val="jagtlejernes"/> <feat att="inflectionalParadigm" val="MFG0015"/> <feat att="officiallyApproved" val="yes"/> <feat att="frequency" val="0.0"/></FormRepresentation></WordForm>
</LexicalEntry> 
<LexicalEntry><feat att="partOfSpeech" val="commonNoun"/> 
<feat att="id" val="GMU_judaspenge_1"/> 
<feat att="morphologicalUnitId" val="JUDASPENGE"/> 
<feat att="originalSource" val="DDO"/> 
<feat att="independentWord" val="yes"/> 
<Lemma><FormRepresentation> <feat att="writtenForm" val="judaspenge"/> <feat att="officiallyApproved" val="yes"/> 
<feat att="joiningElement" val="nil"/> 
<feat att="joiningElementResult" val="judaspenge"/> 
</FormRepresentation> </Lemma> 
<WordForm><feat att="grammaticalGender" val="unspecified"/><feat att="definiteness" val="indefinite"/><feat att="grammaticalNumber" val="plural"/><feat att="case" val="unspecified"/>
<FormRepresentation> <feat att="writtenForm" val="judaspenge"/> <feat att="inflectionalParadigm" val="MFG1002"/> <feat att="officiallyApproved" val="yes"/> <feat att="frequency" val=".125"/></FormRepresentation></WordForm>
<WordForm><feat att="grammaticalGender" val="unspecified"/><feat att="definiteness" val="indefinite"/><feat att="grammaticalNumber" val="plural"/><feat att="case" val="genitiveCase"/>
<FormRepresentation> <feat att="writtenForm" val="judaspenges"/> <feat att="inflectionalParadigm" val="MFG1002"/> <feat att="officiallyApproved" val="yes"/> <feat att="frequency" val="0.0"/></FormRepresentation></WordForm>
<WordForm><feat att="grammaticalGender" val="unspecified"/><feat att="definiteness" val="definite"/><feat att="grammaticalNumber" val="plural"/><feat att="case" val="unspecified"/>
<FormRepresentation> <feat att="writtenForm" val="judaspengene"/> <feat att="inflectionalParadigm" val="MFG1002"/> <feat att="officiallyApproved" val="yes"/> <feat att="frequency" val=".0179"/></FormRepresentation></WordForm>
<WordForm><feat att="grammaticalGender" val="unspecified"/><feat att="definiteness" val="definite"/><feat att="grammaticalNumber" val="plural"/><feat att="case" val="genitiveCase"/>
<FormRepresentation> <feat att="writtenForm" val="judaspengenes"/> <feat att="inflectionalParadigm" val="MFG1002"/> <feat att="officiallyApproved" val="yes"/> <feat att="frequency" val="0.0"/></FormRepresentation></WordForm>
</LexicalEntry> 
<LexicalEntry><feat att="partOfSpeech" val="commonNoun"/> 
<feat att="id" val="GMU_jordspyd_1"/> 
<feat att="morphologicalUnitId" val="JORDSPYD"/> 
<feat att="originalSource" val="DDO"/> 
<feat att="independentWord" val="yes"/> 
<feat att="decomposition" val="jord+spyd"/> 
<Lemma><FormRepresentation> <feat att="writtenForm" val="jordspyd"/> <feat att="officiallyApproved" val="yes"/> 
<feat att="joiningElement" val="Not analyzed"/> 
</FormRepresentation> </Lemma> 
<WordForm><feat att="grammaticalGender" val="neuter"/><feat att="definiteness" val="indefinite"/><feat att="grammaticalNumber" val="singular"/><feat att="case" val="unspecified"/>
<FormRepresentation> <feat att="writtenForm" val="jordspyd"/><feat att="inflectionalParadigm" val="MFG0009"/> <feat att="officiallyApproved" val="yes"/> <feat att="frequency" val=".0536"/></FormRepresentation></WordForm>
<WordForm><feat att="grammaticalGender" val="neuter"/><feat att="definiteness" val="indefinite"/><feat att="grammaticalNumber" val="singular"/><feat att="case" val="genitiveCase"/>
<FormRepresentation> <feat att="writtenForm" val="jordspyds"/><feat att="inflectionalParadigm" val="MFG0009"/> <feat att="officiallyApproved" val="yes"/> <feat att="frequency" val="0.0"/></FormRepresentation></WordForm>
<WordForm><feat att="grammaticalGender" val="neuter"/><feat att="definiteness" val="indefinite"/><feat att="grammaticalNumber" val="plural"/><feat att="case" val="unspecified"/>
<FormRepresentation> <feat att="writtenForm" val="jordspyd"/><feat att="inflectionalParadigm" val="MFG0009"/> <feat att="officiallyApproved" val="yes"/> <feat att="frequency" val=".0536"/></FormRepresentation></WordForm>
<WordForm><feat att="grammaticalGender" val="neuter"/><feat att="definiteness" val="indefinite"/><feat att="grammaticalNumber" val="plural"/><feat att="case" val="genitiveCase"/>
<FormRepresentation> <feat att="writtenForm" val="jordspyds"/><feat att="inflectionalParadigm" val="MFG0009"/> <feat att="officiallyApproved" val="yes"/> <feat att="frequency" val="0.0"/></FormRepresentation></WordForm>
<WordForm><feat att="grammaticalGender" val="neuter"/><feat att="definiteness" val="definite"/><feat att="grammaticalNumber" val="singular"/><feat att="case" val="unspecified"/>
<FormRepresentation> <feat att="writtenForm" val="jordspydet"/> <feat att="inflectionalParadigm" val="MFG0040"/> <feat att="officiallyApproved" val="no"/> <feat att="frequency" val=".0357"/></FormRepresentation><FormRepresentation> <feat att="writtenForm" val="jordspyddet"/> <feat att="inflectionalParadigm" val="MFG0009"/> <feat att="officiallyApproved" val="yes"/> <feat att="frequency" val="0.0"/></FormRepresentation></WordForm>
<WordForm><feat att="grammaticalGender" val="neuter"/><feat att="definiteness" val="definite"/><feat att="grammaticalNumber" val="singular"/><feat att="case" val="genitiveCase"/>
<FormRepresentation> <feat att="writtenForm" val="jordspydets"/> <feat att="inflectionalParadigm" val="MFG0040"/> <feat att="officiallyApproved" val="no"/> <feat att="frequency" val="0.0"/></FormRepresentation><FormRepresentation> <feat att="writtenForm" val="jordspyddets"/> <feat att="inflectionalParadigm" val="MFG0009"/> <feat att="officiallyApproved" val="yes"/> <feat att="frequency" val="0.0"/></FormRepresentation></WordForm>
<WordForm><feat att="grammaticalGender" val="neuter"/><feat att="definiteness" val="definite"/><feat att="grammaticalNumber" val="plural"/><feat att="case" val="unspecified"/>
<FormRepresentation> <feat att="writtenForm" val="jordspydene"/> <feat att="inflectionalParadigm" val="MFG0040"/> <feat att="officiallyApproved" val="no"/> <feat att="frequency" val="0.0"/></FormRepresentation><FormRepresentation> <feat att="writtenForm" val="jordspyddene"/> <feat att="inflectionalParadigm" val="MFG0009"/> <feat att="officiallyApproved" val="yes"/> <feat att="frequency" val="0.0"/></FormRepresentation></WordForm>
<WordForm><feat att="grammaticalGender" val="neuter"/><feat att="definiteness" val="definite"/><feat att="grammaticalNumber" val="plural"/><feat att="case" val="genitiveCase"/>
<FormRepresentation> <feat att="writtenForm" val="jordspydenes"/> <feat att="inflectionalParadigm" val="MFG0040"/> <feat att="officiallyApproved" val="no"/> <feat att="frequency" val="0.0"/></FormRepresentation><FormRepresentation> <feat att="writtenForm" val="jordspyddenes"/> <feat att="inflectionalParadigm" val="MFG0009"/> <feat att="officiallyApproved" val="yes"/> <feat att="frequency" val="0.0"/></FormRepresentation></WordForm>
</LexicalEntry> 
<LexicalEntry><feat att="partOfSpeech" val="commonNoun"/> 
<feat att="id" val="GMU_jernlunge_1"/> 
<feat att="morphologicalUnitId" val="JERNLUNGE"/> 
<feat att="originalSource" val="DDO"/> 
<feat att="independentWord" val="yes"/> 
<feat att="decomposition" val="jern+lunge"/> 
<Lemma><FormRepresentation> <feat att="writtenForm" val="jernlunge"/> <feat att="officiallyApproved" val="yes"/> 
<feat att="joiningElement" val="nil"/> 
<feat att="joiningElementResult" val="jernlunge"/> 
</FormRepresentation> </Lemma> 
<WordForm><feat att="grammaticalGender" val="commonGender"/><feat att="definiteness" val="indefinite"/><feat att="grammaticalNumber" val="singular"/><feat att="case" val="unspecified"/>
<FormRepresentation> <feat att="writtenForm" val="jernlunge"/> <feat att="inflectionalParadigm" val="MFG0076"/> <feat att="officiallyApproved" val="yes"/> <feat att="frequency" val=".0179"/></FormRepresentation></WordForm>
<WordForm><feat att="grammaticalGender" val="commonGender"/><feat att="definiteness" val="indefinite"/><feat att="grammaticalNumber" val="singular"/><feat att="case" val="genitiveCase"/>
<FormRepresentation> <feat att="writtenForm" val="jernlunges"/> <feat att="inflectionalParadigm" val="MFG0076"/> <feat att="officiallyApproved" val="yes"/> <feat att="frequency" val="0.0"/></FormRepresentation></WordForm>
<WordForm><feat att="grammaticalGender" val="commonGender"/><feat att="definiteness" val="indefinite"/><feat att="grammaticalNumber" val="plural"/><feat att="case" val="unspecified"/>
<FormRepresentation> <feat att="writtenForm" val="jernlunger"/> <feat att="inflectionalParadigm" val="MFG0076"/> <feat att="officiallyApproved" val="yes"/> <feat att="frequency" val=".0179"/></FormRepresentation></WordForm>
<WordForm><feat att="grammaticalGender" val="commonGender"/><feat att="definiteness" val="indefinite"/><feat att="grammaticalNumber" val="plural"/><feat att="case" val="genitiveCase"/>
<FormRepresentation> <feat att="writtenForm" val="jernlungers"/> <feat att="inflectionalParadigm" val="MFG0076"/> <feat att="officiallyApproved" val="yes"/> <feat att="frequency" val="0.0"/></FormRepresentation></WordForm>
<WordForm><feat att="grammaticalGender" val="commonGender"/><feat att="definiteness" val="definite"/><feat att="grammaticalNumber" val="singular"/><feat att="case" val="unspecified"/>
<FormRepresentation> <feat att="writtenForm" val="jernlungen"/> <feat att="inflectionalParadigm" val="MFG0076"/> <feat att="officiallyApproved" val="yes"/> <feat att="frequency" val="0.0"/></FormRepresentation></WordForm>
<WordForm><feat att="grammaticalGender" val="commonGender"/><feat att="definiteness" val="definite"/><feat att="grammaticalNumber" val="singular"/><feat att="case" val="genitiveCase"/>
<FormRepresentation> <feat att="writtenForm" val="jernlungens"/> <feat att="inflectionalParadigm" val="MFG0076"/> <feat att="officiallyApproved" val="yes"/> <feat att="frequency" val="0.0"/></FormRepresentation></WordForm>
<WordForm><feat att="grammaticalGender" val="commonGender"/><feat att="definiteness" val="definite"/><feat att="grammaticalNumber" val="plural"/><feat att="case" val="unspecified"/>
<FormRepresentation> <feat att="writtenForm" val="jernlungerne"/> <feat att="inflectionalParadigm" val="MFG0076"/> <feat att="officiallyApproved" val="yes"/> <feat att="frequency" val="0.0"/></FormRepresentation></WordForm>
<WordForm><feat att="grammaticalGender" val="commonGender"/><feat att="definiteness" val="definite"/><feat att="grammaticalNumber" val="plural"/><feat att="case" val="genitiveCase"/>
<FormRepresentation> <feat att="writtenForm" val="jernlungernes"/> <feat att="inflectionalParadigm" val="MFG0076"/> <feat att="officiallyApproved" val="yes"/> <feat att="frequency" val="0.0"/></FormRepresentation></WordForm>
</LexicalEntry> 
<LexicalEntry><feat att="partOfSpeech" val="commonNoun"/> 
<feat att="id" val="GMU_jobtilbud_1"/> 
<feat att="morphologicalUnitId" val="JOBTILBUD"/> 
<feat att="originalSource" val="DDO"/> 
<feat att="independentWord" val="yes"/> 
<feat att="decomposition" val="job+tilbud"/> 
<Lemma><FormRepresentation> <feat att="writtenForm" val="jobtilbud"/> <feat att="officiallyApproved" val="yes"/> 
<feat att="joiningElement" val="Not analyzed"/> 
</FormRepresentation> </Lemma> 
<WordForm><feat att="grammaticalGender" val="neuter"/><feat att="definiteness" val="indefinite"/><feat att="grammaticalNumber" val="singular"/><feat att="case" val="unspecified"/>
<FormRepresentation> <feat att="writtenForm" val="jobtilbud"/><feat att="inflectionalParadigm" val="MFG0009"/> <feat att="officiallyApproved" val="yes"/> <feat att="frequency" val="2.5179"/></FormRepresentation></WordForm>
<WordForm><feat att="grammaticalGender" val="neuter"/><feat att="definiteness" val="indefinite"/><feat att="grammaticalNumber" val="singular"/><feat att="case" val="genitiveCase"/>
<FormRepresentation> <feat att="writtenForm" val="jobtilbuds"/><feat att="inflectionalParadigm" val="MFG0009"/> <feat att="officiallyApproved" val="yes"/> <feat att="frequency" val="0.0"/></FormRepresentation></WordForm>
<WordForm><feat att="grammaticalGender" val="neuter"/><feat att="definiteness" val="indefinite"/><feat att="grammaticalNumber" val="plural"/><feat att="case" val="unspecified"/>
<FormRepresentation> <feat att="writtenForm" val="jobtilbud"/><feat att="inflectionalParadigm" val="MFG0009"/> <feat att="officiallyApproved" val="yes"/> <feat att="frequency" val="2.5179"/></FormRepresentation></WordForm>
<WordForm><feat att="grammaticalGender" val="neuter"/><feat att="definiteness" val="indefinite"/><feat att="grammaticalNumber" val="plural"/><feat att="case" val="genitiveCase"/>
<FormRepresentation> <feat att="writtenForm" val="jobtilbuds"/><feat att="inflectionalParadigm" val="MFG0009"/> <feat att="officiallyApproved" val="yes"/> <feat att="frequency" val="0.0"/></FormRepresentation></WordForm>
<WordForm><feat att="grammaticalGender" val="neuter"/><feat att="definiteness" val="definite"/><feat att="grammaticalNumber" val="singular"/><feat att="case" val="unspecified"/>
<FormRepresentation> <feat att="writtenForm" val="jobtilbudet"/> <feat att="inflectionalParadigm" val="MFG0040"/> <feat att="officiallyApproved" val="no"/> <feat att="frequency" val=".0357"/></FormRepresentation><FormRepresentation> <feat att="writtenForm" val="jobtilbuddet"/> <feat att="inflectionalParadigm" val="MFG0009"/> <feat att="officiallyApproved" val="yes"/> <feat att="frequency" val=".0357"/></FormRepresentation></WordForm>
<WordForm><feat att="grammaticalGender" val="neuter"/><feat att="definiteness" val="definite"/><feat att="grammaticalNumber" val="singular"/><feat att="case" val="genitiveCase"/>
<FormRepresentation> <feat att="writtenForm" val="jobtilbudets"/> <feat att="inflectionalParadigm" val="MFG0040"/> <feat att="officiallyApproved" val="no"/> <feat att="frequency" val="0.0"/></FormRepresentation><FormRepresentation> <feat att="writtenForm" val="jobtilbuddets"/> <feat att="inflectionalParadigm" val="MFG0009"/> <feat att="officiallyApproved" val="yes"/> <feat att="frequency" val="0.0"/></FormRepresentation></WordForm>
<WordForm><feat att="grammaticalGender" val="neuter"/><feat att="definiteness" val="definite"/><feat att="grammaticalNumber" val="plural"/><feat att="case" val="unspecified"/>
<FormRepresentation> <feat att="writtenForm" val="jobtilbudene"/> <feat att="inflectionalParadigm" val="MFG0040"/> <feat att="officiallyApproved" val="no"/> <feat att="frequency" val=".0714"/></FormRepresentation><FormRepresentation> <feat att="writtenForm" val="jobtilbuddene"/> <feat att="inflectionalParadigm" val="MFG0009"/> <feat att="officiallyApproved" val="yes"/> <feat att="frequency" val="0.0"/></FormRepresentation></WordForm>
<WordForm><feat att="grammaticalGender" val="neuter"/><feat att="definiteness" val="definite"/><feat att="grammaticalNumber" val="plural"/><feat att="case" val="genitiveCase"/>
<FormRepresentation> <feat att="writtenForm" val="jobtilbudenes"/> <feat att="inflectionalParadigm" val="MFG0040"/> <feat att="officiallyApproved" val="no"/> <feat att="frequency" val="0.0"/></FormRepresentation><FormRepresentation> <feat att="writtenForm" val="jobtilbuddenes"/> <feat att="inflectionalParadigm" val="MFG0009"/> <feat att="officiallyApproved" val="yes"/> <feat att="frequency" val="0.0"/></FormRepresentation></WordForm>
</LexicalEntry> 
<LexicalEntry><feat att="partOfSpeech" val="commonNoun"/> 
<feat att="id" val="GMU_jernhest_1"/> 
<feat att="morphologicalUnitId" val="JERNHEST"/> 
<feat att="originalSource" val="DDO"/> 
<feat att="independentWord" val="yes"/> 
<feat att="decomposition" val="jern+hest"/> 
<Lemma><FormRepresentation> <feat att="writtenForm" val="jernhest"/> <feat att="officiallyApproved" val="yes"/> 
<feat att="joiningElement" val="nil"/> 
<feat att="joiningElementResult" val="jernhest"/> 
</FormRepresentation> </Lemma> 
<WordForm><feat att="grammaticalGender" val="commonGender"/><feat att="definiteness" val="indefinite"/><feat att="grammaticalNumber" val="singular"/><feat att="case" val="unspecified"/>
<FormRepresentation> <feat att="writtenForm" val="jernhest"/> <feat att="inflectionalParadigm" val="MFG0014"/> <feat att="officiallyApproved" val="yes"/> <feat att="frequency" val=".0536"/></FormRepresentation></WordForm>
<WordForm><feat att="grammaticalGender" val="commonGender"/><feat att="definiteness" val="indefinite"/><feat att="grammaticalNumber" val="singular"/><feat att="case" val="genitiveCase"/>
<FormRepresentation> <feat att="writtenForm" val="jernhests"/> <feat att="inflectionalParadigm" val="MFG0014"/> <feat att="officiallyApproved" val="yes"/> <feat att="frequency" val="0.0"/></FormRepresentation></WordForm>
<WordForm><feat att="grammaticalGender" val="commonGender"/><feat att="definiteness" val="indefinite"/><feat att="grammaticalNumber" val="plural"/><feat att="case" val="unspecified"/>
<FormRepresentation> <feat att="writtenForm" val="jernheste"/> <feat att="inflectionalParadigm" val="MFG0014"/> <feat att="officiallyApproved" val="yes"/> <feat att="frequency" val=".125"/></FormRepresentation></WordForm>
<WordForm><feat att="grammaticalGender" val="commonGender"/><feat att="definiteness" val="indefinite"/><feat att="grammaticalNumber" val="plural"/><feat att="case" val="genitiveCase"/>
<FormRepresentation> <feat att="writtenForm" val="jernhestes"/> <feat att="inflectionalParadigm" val="MFG0014"/> <feat att="officiallyApproved" val="yes"/> <feat att="frequency" val="0.0"/></FormRepresentation></WordForm>
<WordForm><feat att="grammaticalGender" val="commonGender"/><feat att="definiteness" val="definite"/><feat att="grammaticalNumber" val="singular"/><feat att="case" val="unspecified"/>
<FormRepresentation> <feat att="writtenForm" val="jernhesten"/> <feat att="inflectionalParadigm" val="MFG0014"/> <feat att="officiallyApproved" val="yes"/> <feat att="frequency" val=".0179"/></FormRepresentation></WordForm>
<WordForm><feat att="grammaticalGender" val="commonGender"/><feat att="definiteness" val="definite"/><feat att="grammaticalNumber" val="singular"/><feat att="case" val="genitiveCase"/>
<FormRepresentation> <feat att="writtenForm" val="jernhestens"/> <feat att="inflectionalParadigm" val="MFG0014"/> <feat att="officiallyApproved" val="yes"/> <feat att="frequency" val="0.0"/></FormRepresentation></WordForm>
<WordForm><feat att="grammaticalGender" val="commonGender"/><feat att="definiteness" val="definite"/><feat att="grammaticalNumber" val="plural"/><feat att="case" val="unspecified"/>
<FormRepresentation> <feat att="writtenForm" val="jernhestene"/> <feat att="inflectionalParadigm" val="MFG0014"/> <feat att="officiallyApproved" val="yes"/> <feat att="frequency" val="0.0"/></FormRepresentation></WordForm>
<WordForm><feat att="grammaticalGender" val="commonGender"/><feat att="definiteness" val="definite"/><feat att="grammaticalNumber" val="plural"/><feat att="case" val="genitiveCase"/>
<FormRepresentation> <feat att="writtenForm" val="jernhestenes"/> <feat att="inflectionalParadigm" val="MFG0014"/> <feat att="officiallyApproved" val="yes"/> <feat att="frequency" val="0.0"/></FormRepresentation></WordForm>
</LexicalEntry> 
<LexicalEntry><feat att="partOfSpeech" val="commonNoun"/> 
<feat att="id" val="GMU_jagthest_1"/> 
<feat att="morphologicalUnitId" val="JAGTHEST"/> 
<feat att="originalSource" val="DDO"/> 
<feat att="independentWord" val="yes"/> 
<feat att="decomposition" val="jagt+hest"/> 
<Lemma><FormRepresentation> <feat att="writtenForm" val="jagthest"/> <feat att="officiallyApproved" val="yes"/> 
<feat att="joiningElement" val="nil"/> 
<feat att="joiningElementResult" val="jagthest"/> 
</FormRepresentation> </Lemma> 
<WordForm><feat att="grammaticalGender" val="commonGender"/><feat att="definiteness" val="indefinite"/><feat att="grammaticalNumber" val="singular"/><feat att="case" val="unspecified"/>
<FormRepresentation> <feat att="writtenForm" val="jagthest"/> <feat att="inflectionalParadigm" val="MFG0014"/> <feat att="officiallyApproved" val="yes"/> <feat att="frequency" val=".0357"/></FormRepresentation></WordForm>
<WordForm><feat att="grammaticalGender" val="commonGender"/><feat att="definiteness" val="indefinite"/><feat att="grammaticalNumber" val="singular"/><feat att="case" val="genitiveCase"/>
<FormRepresentation> <feat att="writtenForm" val="jagthests"/> <feat att="inflectionalParadigm" val="MFG0014"/> <feat att="officiallyApproved" val="yes"/> <feat att="frequency" val="0.0"/></FormRepresentation></WordForm>
<WordForm><feat att="grammaticalGender" val="commonGender"/><feat att="definiteness" val="indefinite"/><feat att="grammaticalNumber" val="plural"/><feat att="case" val="unspecified"/>
<FormRepresentation> <feat att="writtenForm" val="jagtheste"/> <feat att="inflectionalParadigm" val="MFG0014"/> <feat att="officiallyApproved" val="yes"/> <feat att="frequency" val=".0179"/></FormRepresentation></WordForm>
<WordForm><feat att="grammaticalGender" val="commonGender"/><feat att="definiteness" val="indefinite"/><feat att="grammaticalNumber" val="plural"/><feat att="case" val="genitiveCase"/>
<FormRepresentation> <feat att="writtenForm" val="jagthestes"/> <feat att="inflectionalParadigm" val="MFG0014"/> <feat att="officiallyApproved" val="yes"/> <feat att="frequency" val="0.0"/></FormRepresentation></WordForm>
<WordForm><feat att="grammaticalGender" val="commonGender"/><feat att="definiteness" val="definite"/><feat att="grammaticalNumber" val="singular"/><feat att="case" val="unspecified"/>
<FormRepresentation> <feat att="writtenForm" val="jagthesten"/> <feat att="inflectionalParadigm" val="MFG0014"/> <feat att="officiallyApproved" val="yes"/> <feat att="frequency" val=".0179"/></FormRepresentation></WordForm>
<WordForm><feat att="grammaticalGender" val="commonGender"/><feat att="definiteness" val="definite"/><feat att="grammaticalNumber" val="singular"/><feat att="case" val="genitiveCase"/>
<FormRepresentation> <feat att="writtenForm" val="jagthestens"/> <feat att="inflectionalParadigm" val="MFG0014"/> <feat att="officiallyApproved" val="yes"/> <feat att="frequency" val="0.0"/></FormRepresentation></WordForm>
<WordForm><feat att="grammaticalGender" val="commonGender"/><feat att="definiteness" val="definite"/><feat att="grammaticalNumber" val="plural"/><feat att="case" val="unspecified"/>
<FormRepresentation> <feat att="writtenForm" val="jagthestene"/> <feat att="inflectionalParadigm" val="MFG0014"/> <feat att="officiallyApproved" val="yes"/> <feat att="frequency" val="0.0"/></FormRepresentation></WordForm>
<WordForm><feat att="grammaticalGender" val="commonGender"/><feat att="definiteness" val="definite"/><feat att="grammaticalNumber" val="plural"/><feat att="case" val="genitiveCase"/>
<FormRepresentation> <feat att="writtenForm" val="jagthestenes"/> <feat att="inflectionalParadigm" val="MFG0014"/> <feat att="officiallyApproved" val="yes"/> <feat att="frequency" val="0.0"/></FormRepresentation></WordForm>
</LexicalEntry> 
<LexicalEntry><feat att="partOfSpeech" val="commonNoun"/> 
<feat att="id" val="GMU_jobpatrulje_1"/> 
<feat att="morphologicalUnitId" val="JOBPATRULJE"/> 
<feat att="originalSource" val="DDO"/> 
<feat att="independentWord" val="yes"/> 
<feat att="decomposition" val="job+patrulje"/> 
<Lemma><FormRepresentation> <feat att="writtenForm" val="jobpatrulje"/> <feat att="officiallyApproved" val="yes"/> 
<feat att="joiningElement" val="nil"/> 
<feat att="joiningElementResult" val="jobpatrulje"/> 
</FormRepresentation> </Lemma> 
<WordForm><feat att="grammaticalGender" val="commonGender"/><feat att="definiteness" val="indefinite"/><feat att="grammaticalNumber" val="singular"/><feat att="case" val="unspecified"/>
<FormRepresentation> <feat att="writtenForm" val="jobpatrulje"/> <feat att="inflectionalParadigm" val="MFG0076"/> <feat att="officiallyApproved" val="yes"/> <feat att="frequency" val=".0536"/></FormRepresentation></WordForm>
<WordForm><feat att="grammaticalGender" val="commonGender"/><feat att="definiteness" val="indefinite"/><feat att="grammaticalNumber" val="singular"/><feat att="case" val="genitiveCase"/>
<FormRepresentation> <feat att="writtenForm" val="jobpatruljes"/> <feat att="inflectionalParadigm" val="MFG0076"/> <feat att="officiallyApproved" val="yes"/> <feat att="frequency" val=".0179"/></FormRepresentation></WordForm>
<WordForm><feat att="grammaticalGender" val="commonGender"/><feat att="definiteness" val="indefinite"/><feat att="grammaticalNumber" val="plural"/><feat att="case" val="unspecified"/>
<FormRepresentation> <feat att="writtenForm" val="jobpatruljer"/> <feat att="inflectionalParadigm" val="MFG0076"/> <feat att="officiallyApproved" val="yes"/> <feat att="frequency" val=".0357"/></FormRepresentation></WordForm>
<WordForm><feat att="grammaticalGender" val="commonGender"/><feat att="definiteness" val="indefinite"/><feat att="grammaticalNumber" val="plural"/><feat att="case" val="genitiveCase"/>
<FormRepresentation> <feat att="writtenForm" val="jobpatruljers"/> <feat att="inflectionalParadigm" val="MFG0076"/> <feat att="officiallyApproved" val="yes"/> <feat att="frequency" val="0.0"/></FormRepresentation></WordForm>
<WordForm><feat att="grammaticalGender" val="commonGender"/><feat att="definiteness" val="definite"/><feat att="grammaticalNumber" val="singular"/><feat att="case" val="unspecified"/>
<FormRepresentation> <feat att="writtenForm" val="jobpatruljen"/> <feat att="inflectionalParadigm" val="MFG0076"/> <feat att="officiallyApproved" val="yes"/> <feat att="frequency" val=".1607"/></FormRepresentation></WordForm>
<WordForm><feat att="grammaticalGender" val="commonGender"/><feat att="definiteness" val="definite"/><feat att="grammaticalNumber" val="singular"/><feat att="case" val="genitiveCase"/>
<FormRepresentation> <feat att="writtenForm" val="jobpatruljens"/> <feat att="inflectionalParadigm" val="MFG0076"/> <feat att="officiallyApproved" val="yes"/> <feat att="frequency" val="0.0"/></FormRepresentation></WordForm>
<WordForm><feat att="grammaticalGender" val="commonGender"/><feat att="definiteness" val="definite"/><feat att="grammaticalNumber" val="plural"/><feat att="case" val="unspecified"/>
<FormRepresentation> <feat att="writtenForm" val="jobpatruljerne"/> <feat att="inflectionalParadigm" val="MFG0076"/> <feat att="officiallyApproved" val="yes"/> <feat att="frequency" val="0.0"/></FormRepresentation></WordForm>
<WordForm><feat att="grammaticalGender" val="commonGender"/><feat att="definiteness" val="definite"/><feat att="grammaticalNumber" val="plural"/><feat att="case" val="genitiveCase"/>
<FormRepresentation> <feat att="writtenForm" val="jobpatruljernes"/> <feat att="inflectionalParadigm" val="MFG0076"/> <feat att="officiallyApproved" val="yes"/> <feat att="frequency" val="0.0"/></FormRepresentation></WordForm>
</LexicalEntry> 
<LexicalEntry><feat att="partOfSpeech" val="commonNoun"/> 
<feat att="id" val="GMU_jordbærgrød_1"/> 
<feat att="morphologicalUnitId" val="JORDBÆRGRØD"/> 
<feat att="originalSource" val="DDO"/> 
<feat att="independentWord" val="yes"/> 
<feat att="decomposition" val="jordbær+grød"/> 
<Lemma><FormRepresentation> <feat att="writtenForm" val="jordbærgrød"/> <feat att="officiallyApproved" val="yes"/> 
<feat att="joiningElement" val="Not analyzed"/> 
</FormRepresentation> </Lemma> 
<WordForm><feat att="grammaticalGender" val="commonGender"/><feat att="definiteness" val="indefinite"/><feat att="grammaticalNumber" val="singular"/><feat att="case" val="unspecified"/>
<FormRepresentation> <feat att="writtenForm" val="jordbærgrød"/> <feat att="inflectionalParadigm" val="MFG0220"/> <feat att="officiallyApproved" val="yes"/> <feat att="frequency" val=".0714"/></FormRepresentation></WordForm>
<WordForm><feat att="grammaticalGender" val="commonGender"/><feat att="definiteness" val="indefinite"/><feat att="grammaticalNumber" val="singular"/><feat att="case" val="genitiveCase"/>
<FormRepresentation> <feat att="writtenForm" val="jordbærgrøds"/> <feat att="inflectionalParadigm" val="MFG0220"/> <feat att="officiallyApproved" val="yes"/> <feat att="frequency" val="0.0"/></FormRepresentation></WordForm>
<WordForm><feat att="grammaticalGender" val="commonGender"/><feat att="definiteness" val="definite"/><feat att="grammaticalNumber" val="singular"/><feat att="case" val="unspecified"/>
<FormRepresentation> <feat att="writtenForm" val="jordbærgrøden"/> <feat att="inflectionalParadigm" val="MFG0220"/> <feat att="officiallyApproved" val="yes"/> <feat att="frequency" val="0.0"/></FormRepresentation></WordForm>
<WordForm><feat att="grammaticalGender" val="commonGender"/><feat att="definiteness" val="definite"/><feat att="grammaticalNumber" val="singular"/><feat att="case" val="genitiveCase"/>
<FormRepresentation> <feat att="writtenForm" val="jordbærgrødens"/> <feat att="inflectionalParadigm" val="MFG0220"/> <feat att="officiallyApproved" val="yes"/> <feat att="frequency" val="0.0"/></FormRepresentation></WordForm>
</LexicalEntry> 
<LexicalEntry><feat att="partOfSpeech" val="commonNoun"/> 
<feat att="id" val="GMU_juletilbud_1"/> 
<feat att="morphologicalUnitId" val="JULETILBUD"/> 
<feat att="originalSource" val="DDO"/> 
<feat att="independentWord" val="yes"/> 
<feat att="decomposition" val="jule+[e]+tilbud"/> 
<Lemma><FormRepresentation> <feat att="writtenForm" val="juletilbud"/> <feat att="officiallyApproved" val="yes"/> 
<feat att="joiningElement" val="Not analyzed"/> 
</FormRepresentation> </Lemma> 
<WordForm><feat att="grammaticalGender" val="neuter"/><feat att="definiteness" val="indefinite"/><feat att="grammaticalNumber" val="singular"/><feat att="case" val="unspecified"/>
<FormRepresentation> <feat att="writtenForm" val="juletilbud"/><feat att="inflectionalParadigm" val="MFG0009"/> <feat att="officiallyApproved" val="yes"/> <feat att="frequency" val=".125"/></FormRepresentation></WordForm>
<WordForm><feat att="grammaticalGender" val="neuter"/><feat att="definiteness" val="indefinite"/><feat att="grammaticalNumber" val="singular"/><feat att="case" val="genitiveCase"/>
<FormRepresentation> <feat att="writtenForm" val="juletilbuds"/><feat att="inflectionalParadigm" val="MFG0009"/> <feat att="officiallyApproved" val="yes"/> <feat att="frequency" val="0.0"/></FormRepresentation></WordForm>
<WordForm><feat att="grammaticalGender" val="neuter"/><feat att="definiteness" val="indefinite"/><feat att="grammaticalNumber" val="plural"/><feat att="case" val="unspecified"/>
<FormRepresentation> <feat att="writtenForm" val="juletilbud"/><feat att="inflectionalParadigm" val="MFG0009"/> <feat att="officiallyApproved" val="yes"/> <feat att="frequency" val=".125"/></FormRepresentation></WordForm>
<WordForm><feat att="grammaticalGender" val="neuter"/><feat att="definiteness" val="indefinite"/><feat att="grammaticalNumber" val="plural"/><feat att="case" val="genitiveCase"/>
<FormRepresentation> <feat att="writtenForm" val="juletilbuds"/><feat att="inflectionalParadigm" val="MFG0009"/> <feat att="officiallyApproved" val="yes"/> <feat att="frequency" val="0.0"/></FormRepresentation></WordForm>
<WordForm><feat att="grammaticalGender" val="neuter"/><feat att="definiteness" val="definite"/><feat att="grammaticalNumber" val="singular"/><feat att="case" val="unspecified"/>
<FormRepresentation> <feat att="writtenForm" val="juletilbudet"/> <feat att="inflectionalParadigm" val="MFG0040"/> <feat att="officiallyApproved" val="no"/> <feat att="frequency" val="0.0"/></FormRepresentation><FormRepresentation> <feat att="writtenForm" val="juletilbuddet"/> <feat att="inflectionalParadigm" val="MFG0009"/> <feat att="officiallyApproved" val="yes"/> <feat att="frequency" val="0.0"/></FormRepresentation></WordForm>
<WordForm><feat att="grammaticalGender" val="neuter"/><feat att="definiteness" val="definite"/><feat att="grammaticalNumber" val="singular"/><feat att="case" val="genitiveCase"/>
<FormRepresentation> <feat att="writtenForm" val="juletilbudets"/> <feat att="inflectionalParadigm" val="MFG0040"/> <feat att="officiallyApproved" val="no"/> <feat att="frequency" val="0.0"/></FormRepresentation><FormRepresentation> <feat att="writtenForm" val="juletilbuddets"/> <feat att="inflectionalParadigm" val="MFG0009"/> <feat att="officiallyApproved" val="yes"/> <feat att="frequency" val="0.0"/></FormRepresentation></WordForm>
<WordForm><feat att="grammaticalGender" val="neuter"/><feat att="definiteness" val="definite"/><feat att="grammaticalNumber" val="plural"/><feat att="case" val="unspecified"/>
<FormRepresentation> <feat att="writtenForm" val="juletilbudene"/> <feat att="inflectionalParadigm" val="MFG0040"/> <feat att="officiallyApproved" val="no"/> <feat att="frequency" val="0.0"/></FormRepresentation><FormRepresentation> <feat att="writtenForm" val="juletilbuddene"/> <feat att="inflectionalParadigm" val="MFG0009"/> <feat att="officiallyApproved" val="yes"/> <feat att="frequency" val=".0179"/></FormRepresentation></WordForm>
<WordForm><feat att="grammaticalGender" val="neuter"/><feat att="definiteness" val="definite"/><feat att="grammaticalNumber" val="plural"/><feat att="case" val="genitiveCase"/>
<FormRepresentation> <feat att="writtenForm" val="juletilbudenes"/> <feat att="inflectionalParadigm" val="MFG0040"/> <feat att="officiallyApproved" val="no"/> <feat att="frequency" val="0.0"/></FormRepresentation><FormRepresentation> <feat att="writtenForm" val="juletilbuddenes"/> <feat att="inflectionalParadigm" val="MFG0009"/> <feat att="officiallyApproved" val="yes"/> <feat att="frequency" val="0.0"/></FormRepresentation></WordForm>
</LexicalEntry> 
<LexicalEntry><feat att="partOfSpeech" val="commonNoun"/> 
<feat att="id" val="GMU_jerntråd_1"/> 
<feat att="morphologicalUnitId" val="JERNTRÅD"/> 
<feat att="originalSource" val="DDO"/> 
<feat att="independentWord" val="yes"/> 
<feat att="decomposition" val="jern+tråd"/> 
<Lemma><FormRepresentation> <feat att="writtenForm" val="jerntråd"/> <feat att="officiallyApproved" val="yes"/> 
<feat att="joiningElement" val="Not analyzed"/> 
</FormRepresentation> </Lemma> 
<WordForm><feat att="grammaticalGender" val="commonGender"/><feat att="definiteness" val="indefinite"/><feat att="grammaticalNumber" val="singular"/><feat att="case" val="unspecified"/>
<FormRepresentation> <feat att="writtenForm" val="jerntråd"/> <feat att="inflectionalParadigm" val="MFG0014"/> <feat att="officiallyApproved" val="yes"/> <feat att="frequency" val=".1786"/></FormRepresentation></WordForm>
<WordForm><feat att="grammaticalGender" val="commonGender"/><feat att="definiteness" val="indefinite"/><feat att="grammaticalNumber" val="singular"/><feat att="case" val="genitiveCase"/>
<FormRepresentation> <feat att="writtenForm" val="jerntråds"/> <feat att="inflectionalParadigm" val="MFG0014"/> <feat att="officiallyApproved" val="yes"/> <feat att="frequency" val="0.0"/></FormRepresentation></WordForm>
<WordForm><feat att="grammaticalGender" val="commonGender"/><feat att="definiteness" val="indefinite"/><feat att="grammaticalNumber" val="plural"/><feat att="case" val="unspecified"/>
<FormRepresentation> <feat att="writtenForm" val="jerntråde"/> <feat att="inflectionalParadigm" val="MFG0014"/> <feat att="officiallyApproved" val="yes"/> <feat att="frequency" val=".0893"/></FormRepresentation></WordForm>
<WordForm><feat att="grammaticalGender" val="commonGender"/><feat att="definiteness" val="indefinite"/><feat att="grammaticalNumber" val="plural"/><feat att="case" val="genitiveCase"/>
<FormRepresentation> <feat att="writtenForm" val="jerntrådes"/> <feat att="inflectionalParadigm" val="MFG0014"/> <feat att="officiallyApproved" val="yes"/> <feat att="frequency" val="0.0"/></FormRepresentation></WordForm>
<WordForm><feat att="grammaticalGender" val="commonGender"/><feat att="definiteness" val="definite"/><feat att="grammaticalNumber" val="singular"/><feat att="case" val="unspecified"/>
<FormRepresentation> <feat att="writtenForm" val="jerntråden"/> <feat att="inflectionalParadigm" val="MFG0014"/> <feat att="officiallyApproved" val="yes"/> <feat att="frequency" val=".0357"/></FormRepresentation></WordForm>
<WordForm><feat att="grammaticalGender" val="commonGender"/><feat att="definiteness" val="definite"/><feat att="grammaticalNumber" val="singular"/><feat att="case" val="genitiveCase"/>
<FormRepresentation> <feat att="writtenForm" val="jerntrådens"/> <feat att="inflectionalParadigm" val="MFG0014"/> <feat att="officiallyApproved" val="yes"/> <feat att="frequency" val=".0714"/></FormRepresentation></WordForm>
<WordForm><feat att="grammaticalGender" val="commonGender"/><feat att="definiteness" val="definite"/><feat att="grammaticalNumber" val="plural"/><feat att="case" val="unspecified"/>
<FormRepresentation> <feat att="writtenForm" val="jerntrådene"/> <feat att="inflectionalParadigm" val="MFG0014"/> <feat att="officiallyApproved" val="yes"/> <feat att="frequency" val="0.0"/></FormRepresentation></WordForm>
<WordForm><feat att="grammaticalGender" val="commonGender"/><feat att="definiteness" val="definite"/><feat att="grammaticalNumber" val="plural"/><feat att="case" val="genitiveCase"/>
<FormRepresentation> <feat att="writtenForm" val="jerntrådenes"/> <feat att="inflectionalParadigm" val="MFG0014"/> <feat att="officiallyApproved" val="yes"/> <feat att="frequency" val="0.0"/></FormRepresentation></WordForm>
</LexicalEntry> 
<LexicalEntry><feat att="partOfSpeech" val="commonNoun"/> 
<feat att="id" val="GMU_julekrybbe_1"/> 
<feat att="morphologicalUnitId" val="JULEKRYBBE"/> 
<feat att="originalSource" val="DDO"/> 
<feat att="independentWord" val="yes"/> 
<feat att="decomposition" val="jul+e+krybbe"/> 
<Lemma><FormRepresentation> <feat att="writtenForm" val="julekrybbe"/> <feat att="officiallyApproved" val="yes"/> 
<feat att="joiningElement" val="nil"/> 
<feat att="joiningElementResult" val="julekrybbe"/> 
</FormRepresentation> </Lemma> 
<WordForm><feat att="grammaticalGender" val="commonGender"/><feat att="definiteness" val="indefinite"/><feat att="grammaticalNumber" val="singular"/><feat att="case" val="unspecified"/>
<FormRepresentation> <feat att="writtenForm" val="julekrybbe"/> <feat att="inflectionalParadigm" val="MFG0076"/> <feat att="officiallyApproved" val="yes"/> <feat att="frequency" val=".1786"/></FormRepresentation></WordForm>
<WordForm><feat att="grammaticalGender" val="commonGender"/><feat att="definiteness" val="indefinite"/><feat att="grammaticalNumber" val="singular"/><feat att="case" val="genitiveCase"/>
<FormRepresentation> <feat att="writtenForm" val="julekrybbes"/> <feat att="inflectionalParadigm" val="MFG0076"/> <feat att="officiallyApproved" val="yes"/> <feat att="frequency" val="0.0"/></FormRepresentation></WordForm>
<WordForm><feat att="grammaticalGender" val="commonGender"/><feat att="definiteness" val="indefinite"/><feat att="grammaticalNumber" val="plural"/><feat att="case" val="unspecified"/>
<FormRepresentation> <feat att="writtenForm" val="julekrybber"/> <feat att="inflectionalParadigm" val="MFG0076"/> <feat att="officiallyApproved" val="yes"/> <feat att="frequency" val=".4464"/></FormRepresentation></WordForm>
<WordForm><feat att="grammaticalGender" val="commonGender"/><feat att="definiteness" val="indefinite"/><feat att="grammaticalNumber" val="plural"/><feat att="case" val="genitiveCase"/>
<FormRepresentation> <feat att="writtenForm" val="julekrybbers"/> <feat att="inflectionalParadigm" val="MFG0076"/> <feat att="officiallyApproved" val="yes"/> <feat att="frequency" val="0.0"/></FormRepresentation></WordForm>
<WordForm><feat att="grammaticalGender" val="commonGender"/><feat att="definiteness" val="definite"/><feat att="grammaticalNumber" val="singular"/><feat att="case" val="unspecified"/>
<FormRepresentation> <feat att="writtenForm" val="julekrybben"/> <feat att="inflectionalParadigm" val="MFG0076"/> <feat att="officiallyApproved" val="yes"/> <feat att="frequency" val="0.0"/></FormRepresentation></WordForm>
<WordForm><feat att="grammaticalGender" val="commonGender"/><feat att="definiteness" val="definite"/><feat att="grammaticalNumber" val="singular"/><feat att="case" val="genitiveCase"/>
<FormRepresentation> <feat att="writtenForm" val="julekrybbens"/> <feat att="inflectionalParadigm" val="MFG0076"/> <feat att="officiallyApproved" val="yes"/> <feat att="frequency" val="0.0"/></FormRepresentation></WordForm>
<WordForm><feat att="grammaticalGender" val="commonGender"/><feat att="definiteness" val="definite"/><feat att="grammaticalNumber" val="plural"/><feat att="case" val="unspecified"/>
<FormRepresentation> <feat att="writtenForm" val="julekrybberne"/> <feat att="inflectionalParadigm" val="MFG0076"/> <feat att="officiallyApproved" val="yes"/> <feat att="frequency" val=".1071"/></FormRepresentation></WordForm>
<WordForm><feat att="grammaticalGender" val="commonGender"/><feat att="definiteness" val="definite"/><feat att="grammaticalNumber" val="plural"/><feat att="case" val="genitiveCase"/>
<FormRepresentation> <feat att="writtenForm" val="julekrybbernes"/> <feat att="inflectionalParadigm" val="MFG0076"/> <feat att="officiallyApproved" val="yes"/> <feat att="frequency" val=".0714"/></FormRepresentation></WordForm>
</LexicalEntry> 
<LexicalEntry><feat att="partOfSpeech" val="commonNoun"/> 
<feat att="id" val="GMU_junkie_1"/> 
<feat att="morphologicalUnitId" val="JUNKIE"/> 
<feat att="originalSource" val="DDO"/> 
<feat att="independentWord" val="yes"/> 
<Lemma><FormRepresentation> <feat att="writtenForm" val="junkie"/> <feat att="officiallyApproved" val="yes"/> 
<feat att="joiningElement" val="nil"/> 
<feat att="joiningElementResult" val="junkie"/> 
</FormRepresentation> </Lemma> 
<WordForm><feat att="grammaticalGender" val="commonGender"/><feat att="definiteness" val="indefinite"/><feat att="grammaticalNumber" val="singular"/><feat att="case" val="unspecified"/>
<FormRepresentation> <feat att="writtenForm" val="junkie"/><feat att="inflectionalParadigm" val="MFG0076,MFG1043"/> <feat att="officiallyApproved" val="yes"/> <feat att="frequency" val=".3929"/></FormRepresentation></WordForm>
<WordForm><feat att="grammaticalGender" val="commonGender"/><feat att="definiteness" val="indefinite"/><feat att="grammaticalNumber" val="singular"/><feat att="case" val="genitiveCase"/>
<FormRepresentation> <feat att="writtenForm" val="junkies"/><feat att="inflectionalParadigm" val="MFG0076,MFG1043"/> <feat att="officiallyApproved" val="yes"/> <feat att="frequency" val=".0536"/></FormRepresentation></WordForm>
<WordForm><feat att="grammaticalGender" val="commonGender"/><feat att="definiteness" val="indefinite"/><feat att="grammaticalNumber" val="plural"/><feat att="case" val="unspecified"/>
<FormRepresentation> <feat att="writtenForm" val="junkies"/> <feat att="inflectionalParadigm" val="MFG1043"/> <feat att="officiallyApproved" val="yes"/> <feat att="frequency" val=".0536"/></FormRepresentation><FormRepresentation> <feat att="writtenForm" val="junkier"/> <feat att="inflectionalParadigm" val="MFG0076"/> <feat att="officiallyApproved" val="yes"/> <feat att="frequency" val=".4821"/></FormRepresentation></WordForm>
<WordForm><feat att="grammaticalGender" val="commonGender"/><feat att="definiteness" val="indefinite"/><feat att="grammaticalNumber" val="plural"/><feat att="case" val="genitiveCase"/>
<FormRepresentation> <feat att="writtenForm" val="junkieses"/> <feat att="inflectionalParadigm" val="MFG1043"/> <feat att="officiallyApproved" val="no"/> <feat att="frequency" val="0.0"/></FormRepresentation><FormRepresentation> <feat att="writtenForm" val="junkies's"/> <feat att="inflectionalParadigm" val="MFG1043"/> <feat att="officiallyApproved" val="no"/> <feat att="frequency" val="0.0"/></FormRepresentation><FormRepresentation> <feat att="writtenForm" val="junkies'"/> <feat att="inflectionalParadigm" val="MFG1043"/> <feat att="officiallyApproved" val="yes"/> <feat att="frequency" val="0.0"/></FormRepresentation><FormRepresentation> <feat att="writtenForm" val="junkiers"/> <feat att="inflectionalParadigm" val="MFG0076"/> <feat att="officiallyApproved" val="yes"/> <feat att="frequency" val="0.0"/></FormRepresentation></WordForm>
<WordForm><feat att="grammaticalGender" val="commonGender"/><feat att="definiteness" val="definite"/><feat att="grammaticalNumber" val="singular"/><feat att="case" val="unspecified"/>
<FormRepresentation> <feat att="writtenForm" val="junkien"/><feat att="inflectionalParadigm" val="MFG0076,MFG1043"/> <feat att="officiallyApproved" val="yes"/> <feat att="frequency" val=".0893"/></FormRepresentation></WordForm>
<WordForm><feat att="grammaticalGender" val="commonGender"/><feat att="definiteness" val="definite"/><feat att="grammaticalNumber" val="singular"/><feat att="case" val="genitiveCase"/>
<FormRepresentation> <feat att="writtenForm" val="junkiens"/><feat att="inflectionalParadigm" val="MFG0076,MFG1043"/> <feat att="officiallyApproved" val="yes"/> <feat att="frequency" val=".0179"/></FormRepresentation></WordForm>
<WordForm><feat att="grammaticalGender" val="commonGender"/><feat att="definiteness" val="definite"/><feat att="grammaticalNumber" val="plural"/><feat att="case" val="unspecified"/>
<FormRepresentation> <feat att="writtenForm" val="junkierne"/><feat att="inflectionalParadigm" val="MFG0076,MFG1043"/> <feat att="officiallyApproved" val="yes"/> <feat att="frequency" val=".0714"/></FormRepresentation></WordForm>
<WordForm><feat att="grammaticalGender" val="commonGender"/><feat att="definiteness" val="definite"/><feat att="grammaticalNumber" val="plural"/><feat att="case" val="genitiveCase"/>
<FormRepresentation> <feat att="writtenForm" val="junkiernes"/><feat att="inflectionalParadigm" val="MFG0076,MFG1043"/> <feat att="officiallyApproved" val="yes"/> <feat att="frequency" val="0.0"/></FormRepresentation></WordForm>
</LexicalEntry> 
<LexicalEntry><feat att="partOfSpeech" val="commonNoun"/> 
<feat att="id" val="GMU_jegperson_1"/> 
<feat att="morphologicalUnitId" val="JEGPERSON"/> 
<feat att="originalSource" val="DDO"/> 
<feat att="independentWord" val="yes"/> 
<feat att="decomposition" val="jeg+person"/> 
<Lemma><FormRepresentation> <feat att="writtenForm" val="jegperson"/> <feat att="officiallyApproved" val="yes"/> 
<feat att="joiningElement" val="nil"/> 
<feat att="joiningElementResult" val="jegperson"/> 
</FormRepresentation> </Lemma> 
<WordForm><feat att="grammaticalGender" val="commonGender"/><feat att="definiteness" val="indefinite"/><feat att="grammaticalNumber" val="singular"/><feat att="case" val="unspecified"/>
<FormRepresentation> <feat att="writtenForm" val="jegperson"/> <feat att="inflectionalParadigm" val="MFG0016"/> <feat att="officiallyApproved" val="yes"/> <feat att="frequency" val="0.0"/></FormRepresentation></WordForm>
<WordForm><feat att="grammaticalGender" val="commonGender"/><feat att="definiteness" val="indefinite"/><feat att="grammaticalNumber" val="singular"/><feat att="case" val="genitiveCase"/>
<FormRepresentation> <feat att="writtenForm" val="jegpersons"/> <feat att="inflectionalParadigm" val="MFG0016"/> <feat att="officiallyApproved" val="yes"/> <feat att="frequency" val="0.0"/></FormRepresentation></WordForm>
<WordForm><feat att="grammaticalGender" val="commonGender"/><feat att="definiteness" val="indefinite"/><feat att="grammaticalNumber" val="plural"/><feat att="case" val="unspecified"/>
<FormRepresentation> <feat att="writtenForm" val="jegpersoner"/> <feat att="inflectionalParadigm" val="MFG0016"/> <feat att="officiallyApproved" val="yes"/> <feat att="frequency" val="0.0"/></FormRepresentation></WordForm>
<WordForm><feat att="grammaticalGender" val="commonGender"/><feat att="definiteness" val="indefinite"/><feat att="grammaticalNumber" val="plural"/><feat att="case" val="genitiveCase"/>
<FormRepresentation> <feat att="writtenForm" val="jegpersoners"/> <feat att="inflectionalParadigm" val="MFG0016"/> <feat att="officiallyApproved" val="yes"/> <feat att="frequency" val="0.0"/></FormRepresentation></WordForm>
<WordForm><feat att="grammaticalGender" val="commonGender"/><feat att="definiteness" val="definite"/><feat att="grammaticalNumber" val="singular"/><feat att="case" val="unspecified"/>
<FormRepresentation> <feat att="writtenForm" val="jegpersonen"/> <feat att="inflectionalParadigm" val="MFG0016"/> <feat att="officiallyApproved" val="yes"/> <feat att="frequency" val="0.0"/></FormRepresentation></WordForm>
<WordForm><feat att="grammaticalGender" val="commonGender"/><feat att="definiteness" val="definite"/><feat att="grammaticalNumber" val="singular"/><feat att="case" val="genitiveCase"/>
<FormRepresentation> <feat att="writtenForm" val="jegpersonens"/> <feat att="inflectionalParadigm" val="MFG0016"/> <feat att="officiallyApproved" val="yes"/> <feat att="frequency" val="0.0"/></FormRepresentation></WordForm>
<WordForm><feat att="grammaticalGender" val="commonGender"/><feat att="definiteness" val="definite"/><feat att="grammaticalNumber" val="plural"/><feat att="case" val="unspecified"/>
<FormRepresentation> <feat att="writtenForm" val="jegpersonerne"/> <feat att="inflectionalParadigm" val="MFG0016"/> <feat att="officiallyApproved" val="yes"/> <feat att="frequency" val="0.0"/></FormRepresentation></WordForm>
<WordForm><feat att="grammaticalGender" val="commonGender"/><feat att="definiteness" val="definite"/><feat att="grammaticalNumber" val="plural"/><feat att="case" val="genitiveCase"/>
<FormRepresentation> <feat att="writtenForm" val="jegpersonernes"/> <feat att="inflectionalParadigm" val="MFG0016"/> <feat att="officiallyApproved" val="yes"/> <feat att="frequency" val="0.0"/></FormRepresentation></WordForm>
</LexicalEntry> 
<LexicalEntry><feat att="partOfSpeech" val="commonNoun"/> 
<feat att="id" val="GMU_jagtsæson_1"/> 
<feat att="morphologicalUnitId" val="JAGTSÆSON"/> 
<feat att="originalSource" val="DDO"/> 
<feat att="independentWord" val="yes"/> 
<feat att="decomposition" val="jagt+sæson"/> 
<Lemma><FormRepresentation> <feat att="writtenForm" val="jagtsæson"/> <feat att="officiallyApproved" val="yes"/> 
<feat att="joiningElement" val="nil"/> 
<feat att="joiningElementResult" val="jagtsæson"/> 
</FormRepresentation> </Lemma> 
<WordForm><feat att="grammaticalGender" val="commonGender"/><feat att="definiteness" val="indefinite"/><feat att="grammaticalNumber" val="singular"/><feat att="case" val="unspecified"/>
<FormRepresentation> <feat att="writtenForm" val="jagtsæson"/> <feat att="inflectionalParadigm" val="MFG0016"/> <feat att="officiallyApproved" val="yes"/> <feat att="frequency" val=".125"/></FormRepresentation></WordForm>
<WordForm><feat att="grammaticalGender" val="commonGender"/><feat att="definiteness" val="indefinite"/><feat att="grammaticalNumber" val="singular"/><feat att="case" val="genitiveCase"/>
<FormRepresentation> <feat att="writtenForm" val="jagtsæsons"/> <feat att="inflectionalParadigm" val="MFG0016"/> <feat att="officiallyApproved" val="yes"/> <feat att="frequency" val="0.0"/></FormRepresentation></WordForm>
<WordForm><feat att="grammaticalGender" val="commonGender"/><feat att="definiteness" val="indefinite"/><feat att="grammaticalNumber" val="plural"/><feat att="case" val="unspecified"/>
<FormRepresentation> <feat att="writtenForm" val="jagtsæsoner"/> <feat att="inflectionalParadigm" val="MFG0016"/> <feat att="officiallyApproved" val="yes"/> <feat att="frequency" val="0.0"/></FormRepresentation></WordForm>
<WordForm><feat att="grammaticalGender" val="commonGender"/><feat att="definiteness" val="indefinite"/><feat att="grammaticalNumber" val="plural"/><feat att="case" val="genitiveCase"/>
<FormRepresentation> <feat att="writtenForm" val="jagtsæsoners"/> <feat att="inflectionalParadigm" val="MFG0016"/> <feat att="officiallyApproved" val="yes"/> <feat att="frequency" val="0.0"/></FormRepresentation></WordForm>
<WordForm><feat att="grammaticalGender" val="commonGender"/><feat att="definiteness" val="definite"/><feat att="grammaticalNumber" val="singular"/><feat att="case" val="unspecified"/>
<FormRepresentation> <feat att="writtenForm" val="jagtsæsonen"/> <feat att="inflectionalParadigm" val="MFG0016"/> <feat att="officiallyApproved" val="yes"/> <feat att="frequency" val=".3393"/></FormRepresentation></WordForm>
<WordForm><feat att="grammaticalGender" val="commonGender"/><feat att="definiteness" val="definite"/><feat att="grammaticalNumber" val="singular"/><feat att="case" val="genitiveCase"/>
<FormRepresentation> <feat att="writtenForm" val="jagtsæsonens"/> <feat att="inflectionalParadigm" val="MFG0016"/> <feat att="officiallyApproved" val="yes"/> <feat att="frequency" val="0.0"/></FormRepresentation></WordForm>
<WordForm><feat att="grammaticalGender" val="commonGender"/><feat att="definiteness" val="definite"/><feat att="grammaticalNumber" val="plural"/><feat att="case" val="unspecified"/>
<FormRepresentation> <feat att="writtenForm" val="jagtsæsonerne"/> <feat att="inflectionalParadigm" val="MFG0016"/> <feat att="officiallyApproved" val="yes"/> <feat att="frequency" val="0.0"/></FormRepresentation></WordForm>
<WordForm><feat att="grammaticalGender" val="commonGender"/><feat att="definiteness" val="definite"/><feat att="grammaticalNumber" val="plural"/><feat att="case" val="genitiveCase"/>
<FormRepresentation> <feat att="writtenForm" val="jagtsæsonernes"/> <feat att="inflectionalParadigm" val="MFG0016"/> <feat att="officiallyApproved" val="yes"/> <feat att="frequency" val="0.0"/></FormRepresentation></WordForm>
</LexicalEntry> 
<LexicalEntry><feat att="partOfSpeech" val="commonNoun"/> 
<feat att="id" val="GMU_jernbeton_1"/> 
<feat att="morphologicalUnitId" val="JERNBETON"/> 
<feat att="originalSource" val="DDO"/> 
<feat att="independentWord" val="yes"/> 
<feat att="decomposition" val="jern+beton"/> 
<Lemma><FormRepresentation> <feat att="writtenForm" val="jernbeton"/> <feat att="officiallyApproved" val="yes"/> 
<feat att="joiningElement" val="Not analyzed"/> 
</FormRepresentation> </Lemma> 
<WordForm><feat att="grammaticalGender" val="commonGender"/><feat att="definiteness" val="indefinite"/><feat att="grammaticalNumber" val="singular"/><feat att="case" val="unspecified"/>
<FormRepresentation> <feat att="writtenForm" val="jernbeton"/> <feat att="inflectionalParadigm" val="MFG0220"/> <feat att="officiallyApproved" val="yes"/> <feat att="frequency" val=".1607"/></FormRepresentation></WordForm>
<WordForm><feat att="grammaticalGender" val="commonGender"/><feat att="definiteness" val="indefinite"/><feat att="grammaticalNumber" val="singular"/><feat att="case" val="genitiveCase"/>
<FormRepresentation> <feat att="writtenForm" val="jernbetons"/> <feat att="inflectionalParadigm" val="MFG0220"/> <feat att="officiallyApproved" val="yes"/> <feat att="frequency" val="0.0"/></FormRepresentation></WordForm>
<WordForm><feat att="grammaticalGender" val="commonGender"/><feat att="definiteness" val="definite"/><feat att="grammaticalNumber" val="singular"/><feat att="case" val="unspecified"/>
<FormRepresentation> <feat att="writtenForm" val="jernbetonen"/> <feat att="inflectionalParadigm" val="MFG0220"/> <feat att="officiallyApproved" val="yes"/> <feat att="frequency" val="0.0"/></FormRepresentation></WordForm>
<WordForm><feat att="grammaticalGender" val="commonGender"/><feat att="definiteness" val="definite"/><feat att="grammaticalNumber" val="singular"/><feat att="case" val="genitiveCase"/>
<FormRepresentation> <feat att="writtenForm" val="jernbetonens"/> <feat att="inflectionalParadigm" val="MFG0220"/> <feat att="officiallyApproved" val="yes"/> <feat att="frequency" val="0.0"/></FormRepresentation></WordForm>
</LexicalEntry> 
<LexicalEntry><feat att="partOfSpeech" val="commonNoun"/> 
<feat att="id" val="GMU_jeton_1"/> 
<feat att="morphologicalUnitId" val="JETON"/> 
<feat att="originalSource" val="DDO"/> 
<feat att="independentWord" val="yes"/> 
<Lemma><FormRepresentation> <feat att="writtenForm" val="jeton"/> <feat att="officiallyApproved" val="yes"/> 
<feat att="joiningElement" val="nil"/> 
<feat att="joiningElementResult" val="jeton"/> 
</FormRepresentation> </Lemma> 
<WordForm><feat att="grammaticalGender" val="commonGender"/><feat att="definiteness" val="indefinite"/><feat att="grammaticalNumber" val="singular"/><feat att="case" val="unspecified"/>
<FormRepresentation> <feat att="writtenForm" val="jeton"/><feat att="inflectionalParadigm" val="MFG0016,MFG0277"/> <feat att="officiallyApproved" val="yes"/> <feat att="frequency" val=".0893"/></FormRepresentation></WordForm>
<WordForm><feat att="grammaticalGender" val="commonGender"/><feat att="definiteness" val="indefinite"/><feat att="grammaticalNumber" val="singular"/><feat att="case" val="genitiveCase"/>
<FormRepresentation> <feat att="writtenForm" val="jetons"/><feat att="inflectionalParadigm" val="MFG0016,MFG0277"/> <feat att="officiallyApproved" val="yes"/> <feat att="frequency" val=".0179"/></FormRepresentation></WordForm>
<WordForm><feat att="grammaticalGender" val="commonGender"/><feat att="definiteness" val="indefinite"/><feat att="grammaticalNumber" val="plural"/><feat att="case" val="unspecified"/>
<FormRepresentation> <feat att="writtenForm" val="jetons"/> <feat att="inflectionalParadigm" val="MFG0277"/> <feat att="officiallyApproved" val="yes"/> <feat att="frequency" val=".0179"/></FormRepresentation><FormRepresentation> <feat att="writtenForm" val="jetoner"/> <feat att="inflectionalParadigm" val="MFG0016"/> <feat att="officiallyApproved" val="yes"/> <feat att="frequency" val=".375"/></FormRepresentation></WordForm>
<WordForm><feat att="grammaticalGender" val="commonGender"/><feat att="definiteness" val="indefinite"/><feat att="grammaticalNumber" val="plural"/><feat att="case" val="genitiveCase"/>
<FormRepresentation> <feat att="writtenForm" val="jetonses"/> <feat att="inflectionalParadigm" val="MFG0277"/> <feat att="officiallyApproved" val="no"/> <feat att="frequency" val="0.0"/></FormRepresentation><FormRepresentation> <feat att="writtenForm" val="jetons's"/> <feat att="inflectionalParadigm" val="MFG0277"/> <feat att="officiallyApproved" val="no"/> <feat att="frequency" val="0.0"/></FormRepresentation><FormRepresentation> <feat att="writtenForm" val="jetons'"/> <feat att="inflectionalParadigm" val="MFG0277"/> <feat att="officiallyApproved" val="yes"/> <feat att="frequency" val="0.0"/></FormRepresentation><FormRepresentation> <feat att="writtenForm" val="jetoners"/> <feat att="inflectionalParadigm" val="MFG0016"/> <feat att="officiallyApproved" val="yes"/> <feat att="frequency" val="0.0"/></FormRepresentation></WordForm>
<WordForm><feat att="grammaticalGender" val="commonGender"/><feat att="definiteness" val="definite"/><feat att="grammaticalNumber" val="singular"/><feat att="case" val="unspecified"/>
<FormRepresentation> <feat att="writtenForm" val="jetonen"/><feat att="inflectionalParadigm" val="MFG0016,MFG0277"/> <feat att="officiallyApproved" val="yes"/> <feat att="frequency" val=".0357"/></FormRepresentation></WordForm>
<WordForm><feat att="grammaticalGender" val="commonGender"/><feat att="definiteness" val="definite"/><feat att="grammaticalNumber" val="singular"/><feat att="case" val="genitiveCase"/>
<FormRepresentation> <feat att="writtenForm" val="jetonens"/><feat att="inflectionalParadigm" val="MFG0016,MFG0277"/> <feat att="officiallyApproved" val="yes"/> <feat att="frequency" val="0.0"/></FormRepresentation></WordForm>
<WordForm><feat att="grammaticalGender" val="commonGender"/><feat att="definiteness" val="definite"/><feat att="grammaticalNumber" val="plural"/><feat att="case" val="unspecified"/>
<FormRepresentation> <feat att="writtenForm" val="jetonerne"/><feat att="inflectionalParadigm" val="MFG0016,MFG0277"/> <feat att="officiallyApproved" val="yes"/> <feat att="frequency" val=".125"/></FormRepresentation></WordForm>
<WordForm><feat att="grammaticalGender" val="commonGender"/><feat att="definiteness" val="definite"/><feat att="grammaticalNumber" val="plural"/><feat att="case" val="genitiveCase"/>
<FormRepresentation> <feat att="writtenForm" val="jetonernes"/><feat att="inflectionalParadigm" val="MFG0016,MFG0277"/> <feat att="officiallyApproved" val="yes"/> <feat att="frequency" val=".0179"/></FormRepresentation></WordForm>
</LexicalEntry> 
<LexicalEntry><feat att="partOfSpeech" val="commonNoun"/> 
<feat att="id" val="GMU_jagtterræn_1"/> 
<feat att="morphologicalUnitId" val="JAGTTERRÆN"/> 
<feat att="originalSource" val="DDO"/> 
<feat att="independentWord" val="yes"/> 
<feat att="decomposition" val="jagt+terræn"/> 
<Lemma><FormRepresentation> <feat att="writtenForm" val="jagtterræn"/> <feat att="officiallyApproved" val="yes"/> 
<feat att="joiningElement" val="nil"/> 
<feat att="joiningElementResult" val="jagtterræn"/> 
</FormRepresentation> </Lemma> 
<WordForm><feat att="grammaticalGender" val="neuter"/><feat att="definiteness" val="indefinite"/><feat att="grammaticalNumber" val="singular"/><feat att="case" val="unspecified"/>
<FormRepresentation> <feat att="writtenForm" val="jagtterræn"/> <feat att="inflectionalParadigm" val="MFG0044"/> <feat att="officiallyApproved" val="yes"/> <feat att="frequency" val=".0536"/></FormRepresentation></WordForm>
<WordForm><feat att="grammaticalGender" val="neuter"/><feat att="definiteness" val="indefinite"/><feat att="grammaticalNumber" val="singular"/><feat att="case" val="genitiveCase"/>
<FormRepresentation> <feat att="writtenForm" val="jagtterræns"/> <feat att="inflectionalParadigm" val="MFG0044"/> <feat att="officiallyApproved" val="yes"/> <feat att="frequency" val="0.0"/></FormRepresentation></WordForm>
<WordForm><feat att="grammaticalGender" val="neuter"/><feat att="definiteness" val="indefinite"/><feat att="grammaticalNumber" val="plural"/><feat att="case" val="unspecified"/>
<FormRepresentation> <feat att="writtenForm" val="jagtterræner"/> <feat att="inflectionalParadigm" val="MFG0044"/> <feat att="officiallyApproved" val="yes"/> <feat att="frequency" val=".0179"/></FormRepresentation></WordForm>
<WordForm><feat att="grammaticalGender" val="neuter"/><feat att="definiteness" val="indefinite"/><feat att="grammaticalNumber" val="plural"/><feat att="case" val="genitiveCase"/>
<FormRepresentation> <feat att="writtenForm" val="jagtterræners"/> <feat att="inflectionalParadigm" val="MFG0044"/> <feat att="officiallyApproved" val="yes"/> <feat att="frequency" val="0.0"/></FormRepresentation></WordForm>
<WordForm><feat att="grammaticalGender" val="neuter"/><feat att="definiteness" val="definite"/><feat att="grammaticalNumber" val="singular"/><feat att="case" val="unspecified"/>
<FormRepresentation> <feat att="writtenForm" val="jagtterrænet"/> <feat att="inflectionalParadigm" val="MFG0044"/> <feat att="officiallyApproved" val="yes"/> <feat att="frequency" val="0.0"/></FormRepresentation></WordForm>
<WordForm><feat att="grammaticalGender" val="neuter"/><feat att="definiteness" val="definite"/><feat att="grammaticalNumber" val="singular"/><feat att="case" val="genitiveCase"/>
<FormRepresentation> <feat att="writtenForm" val="jagtterrænets"/> <feat att="inflectionalParadigm" val="MFG0044"/> <feat att="officiallyApproved" val="yes"/> <feat att="frequency" val="0.0"/></FormRepresentation></WordForm>
<WordForm><feat att="grammaticalGender" val="neuter"/><feat att="definiteness" val="definite"/><feat att="grammaticalNumber" val="plural"/><feat att="case" val="unspecified"/>
<FormRepresentation> <feat att="writtenForm" val="jagtterrænerne"/> <feat att="inflectionalParadigm" val="MFG0044"/> <feat att="officiallyApproved" val="yes"/> <feat att="frequency" val="0.0"/></FormRepresentation></WordForm>
<WordForm><feat att="grammaticalGender" val="neuter"/><feat att="definiteness" val="definite"/><feat att="grammaticalNumber" val="plural"/><feat att="case" val="genitiveCase"/>
<FormRepresentation> <feat att="writtenForm" val="jagtterrænernes"/> <feat att="inflectionalParadigm" val="MFG0044"/> <feat att="officiallyApproved" val="yes"/> <feat att="frequency" val="0.0"/></FormRepresentation></WordForm>
</LexicalEntry> 
<LexicalEntry><feat att="partOfSpeech" val="commonNoun"/> 
<feat att="id" val="GMU_jordrøg_1"/> 
<feat att="morphologicalUnitId" val="JORDRØG"/> 
<feat att="originalSource" val="DDO"/> 
<feat att="independentWord" val="yes"/> 
<feat att="decomposition" val="jord+røg"/> 
<Lemma><FormRepresentation> <feat att="writtenForm" val="jordrøg"/> <feat att="officiallyApproved" val="yes"/> 
<feat att="joiningElement" val="Not analyzed"/> 
</FormRepresentation> </Lemma> 
<WordForm><feat att="grammaticalGender" val="commonGender"/><feat att="definiteness" val="indefinite"/><feat att="grammaticalNumber" val="singular"/><feat att="case" val="unspecified"/>
<FormRepresentation> <feat att="writtenForm" val="jordrøg"/> <feat att="inflectionalParadigm" val="MFG0011"/> <feat att="officiallyApproved" val="yes"/> <feat att="frequency" val="0.0"/></FormRepresentation></WordForm>
<WordForm><feat att="grammaticalGender" val="commonGender"/><feat att="definiteness" val="indefinite"/><feat att="grammaticalNumber" val="singular"/><feat att="case" val="genitiveCase"/>
<FormRepresentation> <feat att="writtenForm" val="jordrøgs"/> <feat att="inflectionalParadigm" val="MFG0011"/> <feat att="officiallyApproved" val="yes"/> <feat att="frequency" val="0.0"/></FormRepresentation></WordForm>
<WordForm><feat att="grammaticalGender" val="commonGender"/><feat att="definiteness" val="indefinite"/><feat att="grammaticalNumber" val="plural"/><feat att="case" val="unspecified"/>
<FormRepresentation> <feat att="writtenForm" val="jordrøg"/> <feat att="inflectionalParadigm" val="MFG0011"/> <feat att="officiallyApproved" val="yes"/> <feat att="frequency" val="0.0"/></FormRepresentation></WordForm>
<WordForm><feat att="grammaticalGender" val="commonGender"/><feat att="definiteness" val="indefinite"/><feat att="grammaticalNumber" val="plural"/><feat att="case" val="genitiveCase"/>
<FormRepresentation> <feat att="writtenForm" val="jordrøgs"/> <feat att="inflectionalParadigm" val="MFG0011"/> <feat att="officiallyApproved" val="yes"/> <feat att="frequency" val="0.0"/></FormRepresentation></WordForm>
<WordForm><feat att="grammaticalGender" val="commonGender"/><feat att="definiteness" val="definite"/><feat att="grammaticalNumber" val="singular"/><feat att="case" val="unspecified"/>
<FormRepresentation> <feat att="writtenForm" val="jordrøgen"/> <feat att="inflectionalParadigm" val="MFG0011"/> <feat att="officiallyApproved" val="yes"/> <feat att="frequency" val="0.0"/></FormRepresentation></WordForm>
<WordForm><feat att="grammaticalGender" val="commonGender"/><feat att="definiteness" val="definite"/><feat att="grammaticalNumber" val="singular"/><feat att="case" val="genitiveCase"/>
<FormRepresentation> <feat att="writtenForm" val="jordrøgens"/> <feat att="inflectionalParadigm" val="MFG0011"/> <feat att="officiallyApproved" val="yes"/> <feat att="frequency" val="0.0"/></FormRepresentation></WordForm>
<WordForm><feat att="grammaticalGender" val="commonGender"/><feat att="definiteness" val="definite"/><feat att="grammaticalNumber" val="plural"/><feat att="case" val="unspecified"/>
<FormRepresentation> <feat att="writtenForm" val="jordrøgene"/> <feat att="inflectionalParadigm" val="MFG0011"/> <feat att="officiallyApproved" val="yes"/> <feat att="frequency" val="0.0"/></FormRepresentation></WordForm>
<WordForm><feat att="grammaticalGender" val="commonGender"/><feat att="definiteness" val="definite"/><feat att="grammaticalNumber" val="plural"/><feat att="case" val="genitiveCase"/>
<FormRepresentation> <feat att="writtenForm" val="jordrøgenes"/> <feat att="inflectionalParadigm" val="MFG0011"/> <feat att="officiallyApproved" val="yes"/> <feat att="frequency" val="0.0"/></FormRepresentation></WordForm>
</LexicalEntry> 
<LexicalEntry><feat att="partOfSpeech" val="commonNoun"/> 
<feat att="id" val="GMU_juvelér_1"/> 
<feat att="morphologicalUnitId" val="JUVELÉR"/> 
<feat att="originalSource" val="DDO"/> 
<feat att="independentWord" val="yes"/> 
<Lemma><FormRepresentation> <feat att="writtenForm" val="juvelér"/> <feat att="officiallyApproved" val="yes"/> 
<feat att="joiningElement" val="nil"/> 
<feat att="joiningElementResult" val="juvelér"/> 
</FormRepresentation> </Lemma> 
<WordForm><feat att="grammaticalGender" val="commonGender"/><feat att="definiteness" val="indefinite"/><feat att="grammaticalNumber" val="singular"/><feat att="case" val="unspecified"/>
<FormRepresentation> <feat att="writtenForm" val="juvelér"/> <feat att="inflectionalParadigm" val="MFG0016"/> <feat att="officiallyApproved" val="yes"/> <feat att="frequency" val=".2321"/></FormRepresentation></WordForm>
<WordForm><feat att="grammaticalGender" val="commonGender"/><feat att="definiteness" val="indefinite"/><feat att="grammaticalNumber" val="singular"/><feat att="case" val="genitiveCase"/>
<FormRepresentation> <feat att="writtenForm" val="juvelérs"/> <feat att="inflectionalParadigm" val="MFG0016"/> <feat att="officiallyApproved" val="yes"/> <feat att="frequency" val="0.0"/></FormRepresentation></WordForm>
<WordForm><feat att="grammaticalGender" val="commonGender"/><feat att="definiteness" val="indefinite"/><feat att="grammaticalNumber" val="plural"/><feat att="case" val="unspecified"/>
<FormRepresentation> <feat att="writtenForm" val="juvelérer"/> <feat att="inflectionalParadigm" val="MFG0016"/> <feat att="officiallyApproved" val="yes"/> <feat att="frequency" val="0.0"/></FormRepresentation></WordForm>
<WordForm><feat att="grammaticalGender" val="commonGender"/><feat att="definiteness" val="indefinite"/><feat att="grammaticalNumber" val="plural"/><feat att="case" val="genitiveCase"/>
<FormRepresentation> <feat att="writtenForm" val="juvelérers"/> <feat att="inflectionalParadigm" val="MFG0016"/> <feat att="officiallyApproved" val="yes"/> <feat att="frequency" val="0.0"/></FormRepresentation></WordForm>
<WordForm><feat att="grammaticalGender" val="commonGender"/><feat att="definiteness" val="definite"/><feat att="grammaticalNumber" val="singular"/><feat att="case" val="unspecified"/>
<FormRepresentation> <feat att="writtenForm" val="juveléren"/> <feat att="inflectionalParadigm" val="MFG0016"/> <feat att="officiallyApproved" val="yes"/> <feat att="frequency" val=".0357"/></FormRepresentation></WordForm>
<WordForm><feat att="grammaticalGender" val="commonGender"/><feat att="definiteness" val="definite"/><feat att="grammaticalNumber" val="singular"/><feat att="case" val="genitiveCase"/>
<FormRepresentation> <feat att="writtenForm" val="juvelérens"/> <feat att="inflectionalParadigm" val="MFG0016"/> <feat att="officiallyApproved" val="yes"/> <feat att="frequency" val="0.0"/></FormRepresentation></WordForm>
<WordForm><feat att="grammaticalGender" val="commonGender"/><feat att="definiteness" val="definite"/><feat att="grammaticalNumber" val="plural"/><feat att="case" val="unspecified"/>
<FormRepresentation> <feat att="writtenForm" val="juvelérerne"/> <feat att="inflectionalParadigm" val="MFG0016"/> <feat att="officiallyApproved" val="yes"/> <feat att="frequency" val="0.0"/></FormRepresentation></WordForm>
<WordForm><feat att="grammaticalGender" val="commonGender"/><feat att="definiteness" val="definite"/><feat att="grammaticalNumber" val="plural"/><feat att="case" val="genitiveCase"/>
<FormRepresentation> <feat att="writtenForm" val="juvelérernes"/> <feat att="inflectionalParadigm" val="MFG0016"/> <feat att="officiallyApproved" val="yes"/> <feat att="frequency" val="0.0"/></FormRepresentation></WordForm>
<RelatedForm><feat att="spellingVariant" val="GMU_juvelér_2"/> <FormRepresentation><feat att="writtenForm" val="juveler"/></FormRepresentation></RelatedForm> 
</LexicalEntry> 
<LexicalEntry><feat att="partOfSpeech" val="commonNoun"/> 
<feat att="id" val="GMU_juvelér_2"/> 
<feat att="morphologicalUnitId" val="JUVELÉR"/> 
<feat att="originalSource" val="DDO"/> 
<feat att="independentWord" val="yes"/> 
<Lemma><FormRepresentation> <feat att="writtenForm" val="juveler"/> <feat att="officiallyApproved" val="yes"/> 
<feat att="joiningElement" val="nil"/> 
<feat att="joiningElementResult" val="juveler"/> 
</FormRepresentation> </Lemma> 
<WordForm><feat att="grammaticalGender" val="commonGender"/><feat att="definiteness" val="indefinite"/><feat att="grammaticalNumber" val="singular"/><feat att="case" val="unspecified"/>
<FormRepresentation> <feat att="writtenForm" val="juveler"/> <feat att="inflectionalParadigm" val="MFG0016"/> <feat att="officiallyApproved" val="yes"/> <feat att="frequency" val="1.6964"/></FormRepresentation></WordForm>
<WordForm><feat att="grammaticalGender" val="commonGender"/><feat att="definiteness" val="indefinite"/><feat att="grammaticalNumber" val="singular"/><feat att="case" val="genitiveCase"/>
<FormRepresentation> <feat att="writtenForm" val="juvelers"/> <feat att="inflectionalParadigm" val="MFG0016"/> <feat att="officiallyApproved" val="yes"/> <feat att="frequency" val=".0179"/></FormRepresentation></WordForm>
<WordForm><feat att="grammaticalGender" val="commonGender"/><feat att="definiteness" val="indefinite"/><feat att="grammaticalNumber" val="plural"/><feat att="case" val="unspecified"/>
<FormRepresentation> <feat att="writtenForm" val="juvelerer"/> <feat att="inflectionalParadigm" val="MFG0016"/> <feat att="officiallyApproved" val="yes"/> <feat att="frequency" val=".2321"/></FormRepresentation></WordForm>
<WordForm><feat att="grammaticalGender" val="commonGender"/><feat att="definiteness" val="indefinite"/><feat att="grammaticalNumber" val="plural"/><feat att="case" val="genitiveCase"/>
<FormRepresentation> <feat att="writtenForm" val="juvelerers"/> <feat att="inflectionalParadigm" val="MFG0016"/> <feat att="officiallyApproved" val="yes"/> <feat att="frequency" val="0.0"/></FormRepresentation></WordForm>
<WordForm><feat att="grammaticalGender" val="commonGender"/><feat att="definiteness" val="definite"/><feat att="grammaticalNumber" val="singular"/><feat att="case" val="unspecified"/>
<FormRepresentation> <feat att="writtenForm" val="juveleren"/> <feat att="inflectionalParadigm" val="MFG0016"/> <feat att="officiallyApproved" val="yes"/> <feat att="frequency" val=".2679"/></FormRepresentation></WordForm>
<WordForm><feat att="grammaticalGender" val="commonGender"/><feat att="definiteness" val="definite"/><feat att="grammaticalNumber" val="singular"/><feat att="case" val="genitiveCase"/>
<FormRepresentation> <feat att="writtenForm" val="juvelerens"/> <feat att="inflectionalParadigm" val="MFG0016"/> <feat att="officiallyApproved" val="yes"/> <feat att="frequency" val=".0179"/></FormRepresentation></WordForm>
<WordForm><feat att="grammaticalGender" val="commonGender"/><feat att="definiteness" val="definite"/><feat att="grammaticalNumber" val="plural"/><feat att="case" val="unspecified"/>
<FormRepresentation> <feat att="writtenForm" val="juvelererne"/> <feat att="inflectionalParadigm" val="MFG0016"/> <feat att="officiallyApproved" val="yes"/> <feat att="frequency" val=".0179"/></FormRepresentation></WordForm>
<WordForm><feat att="grammaticalGender" val="commonGender"/><feat att="definiteness" val="definite"/><feat att="grammaticalNumber" val="plural"/><feat att="case" val="genitiveCase"/>
<FormRepresentation> <feat att="writtenForm" val="juvelerernes"/> <feat att="inflectionalParadigm" val="MFG0016"/> <feat att="officiallyApproved" val="yes"/> <feat att="frequency" val=".0179"/></FormRepresentation></WordForm>
<RelatedForm><feat att="spellingVariant" val="GMU_juvelér_1"/> <FormRepresentation><feat att="writtenForm" val="juvelér"/></FormRepresentation></RelatedForm> 
</LexicalEntry> 
<LexicalEntry><feat att="partOfSpeech" val="commonNoun"/> 
<feat att="id" val="GMU_jordbesidder_1"/> 
<feat att="morphologicalUnitId" val="JORDBESIDDER"/> 
<feat att="originalSource" val="DDO"/> 
<feat att="independentWord" val="yes"/> 
<feat att="decomposition" val="jord+besidder"/> 
<Lemma><FormRepresentation> <feat att="writtenForm" val="jordbesidder"/> <feat att="officiallyApproved" val="yes"/> 
<feat att="joiningElement" val="nil"/> 
<feat att="joiningElementResult" val="jordbesidder"/> 
</FormRepresentation> </Lemma> 
<WordForm><feat att="grammaticalGender" val="commonGender"/><feat att="definiteness" val="indefinite"/><feat att="grammaticalNumber" val="singular"/><feat att="case" val="unspecified"/>
<FormRepresentation> <feat att="writtenForm" val="jordbesidder"/> <feat att="inflectionalParadigm" val="MFG0015"/> <feat att="officiallyApproved" val="yes"/> <feat att="frequency" val=".0357"/></FormRepresentation></WordForm>
<WordForm><feat att="grammaticalGender" val="commonGender"/><feat att="definiteness" val="indefinite"/><feat att="grammaticalNumber" val="singular"/><feat att="case" val="genitiveCase"/>
<FormRepresentation> <feat att="writtenForm" val="jordbesidders"/> <feat att="inflectionalParadigm" val="MFG0015"/> <feat att="officiallyApproved" val="yes"/> <feat att="frequency" val="0.0"/></FormRepresentation></WordForm>
<WordForm><feat att="grammaticalGender" val="commonGender"/><feat att="definiteness" val="indefinite"/><feat att="grammaticalNumber" val="plural"/><feat att="case" val="unspecified"/>
<FormRepresentation> <feat att="writtenForm" val="jordbesiddere"/> <feat att="inflectionalParadigm" val="MFG0015"/> <feat att="officiallyApproved" val="yes"/> <feat att="frequency" val=".25"/></FormRepresentation></WordForm>
<WordForm><feat att="grammaticalGender" val="commonGender"/><feat att="definiteness" val="indefinite"/><feat att="grammaticalNumber" val="plural"/><feat att="case" val="genitiveCase"/>
<FormRepresentation> <feat att="writtenForm" val="jordbesidderes"/> <feat att="inflectionalParadigm" val="MFG0015"/> <feat att="officiallyApproved" val="yes"/> <feat att="frequency" val=".0179"/></FormRepresentation></WordForm>
<WordForm><feat att="grammaticalGender" val="commonGender"/><feat att="definiteness" val="definite"/><feat att="grammaticalNumber" val="singular"/><feat att="case" val="unspecified"/>
<FormRepresentation> <feat att="writtenForm" val="jordbesidderen"/> <feat att="inflectionalParadigm" val="MFG0015"/> <feat att="officiallyApproved" val="yes"/> <feat att="frequency" val="0.0"/></FormRepresentation></WordForm>
<WordForm><feat att="grammaticalGender" val="commonGender"/><feat att="definiteness" val="definite"/><feat att="grammaticalNumber" val="singular"/><feat att="case" val="genitiveCase"/>
<FormRepresentation> <feat att="writtenForm" val="jordbesidderens"/> <feat att="inflectionalParadigm" val="MFG0015"/> <feat att="officiallyApproved" val="yes"/> <feat att="frequency" val="0.0"/></FormRepresentation></WordForm>
<WordForm><feat att="grammaticalGender" val="commonGender"/><feat att="definiteness" val="definite"/><feat att="grammaticalNumber" val="plural"/><feat att="case" val="unspecified"/>
<FormRepresentation> <feat att="writtenForm" val="jordbesidderne"/> <feat att="inflectionalParadigm" val="MFG0015"/> <feat att="officiallyApproved" val="yes"/> <feat att="frequency" val=".0179"/></FormRepresentation></WordForm>
<WordForm><feat att="grammaticalGender" val="commonGender"/><feat att="definiteness" val="definite"/><feat att="grammaticalNumber" val="plural"/><feat att="case" val="genitiveCase"/>
<FormRepresentation> <feat att="writtenForm" val="jordbesiddernes"/> <feat att="inflectionalParadigm" val="MFG0015"/> <feat att="officiallyApproved" val="yes"/> <feat att="frequency" val="0.0"/></FormRepresentation></WordForm>
</LexicalEntry> 
<LexicalEntry><feat att="partOfSpeech" val="commonNoun"/> 
<feat att="id" val="GMU_jægerstenalder_1"/> 
<feat att="morphologicalUnitId" val="JÆGERSTENALDER"/> 
<feat att="originalSource" val="DDO"/> 
<feat att="independentWord" val="yes"/> 
<feat att="decomposition" val="jæger+stenalder"/> 
<Lemma><FormRepresentation> <feat att="writtenForm" val="jægerstenalder"/> <feat att="officiallyApproved" val="yes"/> 
<feat att="joiningElement" val="nil"/> 
<feat att="joiningElementResult" val="jægerstenalder"/> 
</FormRepresentation> </Lemma> 
<WordForm><feat att="grammaticalGender" val="commonGender"/><feat att="definiteness" val="indefinite"/><feat att="grammaticalNumber" val="singular"/><feat att="case" val="unspecified"/>
<FormRepresentation> <feat att="writtenForm" val="jægerstenalder"/> <feat att="inflectionalParadigm" val="MFG0027"/> <feat att="officiallyApproved" val="yes"/> <feat att="frequency" val=".0179"/></FormRepresentation></WordForm>
<WordForm><feat att="grammaticalGender" val="commonGender"/><feat att="definiteness" val="indefinite"/><feat att="grammaticalNumber" val="singular"/><feat att="case" val="genitiveCase"/>
<FormRepresentation> <feat att="writtenForm" val="jægerstenalders"/> <feat att="inflectionalParadigm" val="MFG0027"/> <feat att="officiallyApproved" val="yes"/> <feat att="frequency" val=".0536"/></FormRepresentation></WordForm>
<WordForm><feat att="grammaticalGender" val="commonGender"/><feat att="definiteness" val="indefinite"/><feat att="grammaticalNumber" val="plural"/><feat att="case" val="unspecified"/>
<FormRepresentation> <feat att="writtenForm" val="jægerstenaldre"/> <feat att="inflectionalParadigm" val="MFG0027"/> <feat att="officiallyApproved" val="yes"/> <feat att="frequency" val="0.0"/></FormRepresentation></WordForm>
<WordForm><feat att="grammaticalGender" val="commonGender"/><feat att="definiteness" val="indefinite"/><feat att="grammaticalNumber" val="plural"/><feat att="case" val="genitiveCase"/>
<FormRepresentation> <feat att="writtenForm" val="jægerstenaldres"/> <feat att="inflectionalParadigm" val="MFG0027"/> <feat att="officiallyApproved" val="yes"/> <feat att="frequency" val="0.0"/></FormRepresentation></WordForm>
<WordForm><feat att="grammaticalGender" val="commonGender"/><feat att="definiteness" val="definite"/><feat att="grammaticalNumber" val="singular"/><feat att="case" val="unspecified"/>
<FormRepresentation> <feat att="writtenForm" val="jægerstenalderen"/> <feat att="inflectionalParadigm" val="MFG0027"/> <feat att="officiallyApproved" val="yes"/> <feat att="frequency" val=".2679"/></FormRepresentation></WordForm>
<WordForm><feat att="grammaticalGender" val="commonGender"/><feat att="definiteness" val="definite"/><feat att="grammaticalNumber" val="singular"/><feat att="case" val="genitiveCase"/>
<FormRepresentation> <feat att="writtenForm" val="jægerstenalderens"/> <feat att="inflectionalParadigm" val="MFG0027"/> <feat att="officiallyApproved" val="yes"/> <feat att="frequency" val=".0714"/></FormRepresentation></WordForm>
<WordForm><feat att="grammaticalGender" val="commonGender"/><feat att="definiteness" val="definite"/><feat att="grammaticalNumber" val="plural"/><feat att="case" val="unspecified"/>
<FormRepresentation> <feat att="writtenForm" val="jægerstenaldrene"/> <feat att="inflectionalParadigm" val="MFG0027"/> <feat att="officiallyApproved" val="yes"/> <feat att="frequency" val="0.0"/></FormRepresentation></WordForm>
<WordForm><feat att="grammaticalGender" val="commonGender"/><feat att="definiteness" val="definite"/><feat att="grammaticalNumber" val="plural"/><feat att="case" val="genitiveCase"/>
<FormRepresentation> <feat att="writtenForm" val="jægerstenaldrenes"/> <feat att="inflectionalParadigm" val="MFG0027"/> <feat att="officiallyApproved" val="yes"/> <feat att="frequency" val="0.0"/></FormRepresentation></WordForm>
</LexicalEntry> 
<LexicalEntry><feat att="partOfSpeech" val="commonNoun"/> 
<feat att="id" val="GMU_junglekrig_1"/> 
<feat att="morphologicalUnitId" val="JUNGLEKRIG"/> 
<feat att="originalSource" val="DDO"/> 
<feat att="independentWord" val="yes"/> 
<feat att="decomposition" val="jungle+krig"/> 
<Lemma><FormRepresentation> <feat att="writtenForm" val="junglekrig"/> <feat att="officiallyApproved" val="yes"/> 
<feat att="joiningElement" val="Not analyzed"/> 
</FormRepresentation> </Lemma> 
<WordForm><feat att="grammaticalGender" val="commonGender"/><feat att="definiteness" val="indefinite"/><feat att="grammaticalNumber" val="singular"/><feat att="case" val="unspecified"/>
<FormRepresentation> <feat att="writtenForm" val="junglekrig"/> <feat att="inflectionalParadigm" val="MFG0014"/> <feat att="officiallyApproved" val="yes"/> <feat att="frequency" val=".0179"/></FormRepresentation></WordForm>
<WordForm><feat att="grammaticalGender" val="commonGender"/><feat att="definiteness" val="indefinite"/><feat att="grammaticalNumber" val="singular"/><feat att="case" val="genitiveCase"/>
<FormRepresentation> <feat att="writtenForm" val="junglekrigs"/> <feat att="inflectionalParadigm" val="MFG0014"/> <feat att="officiallyApproved" val="yes"/> <feat att="frequency" val="0.0"/></FormRepresentation></WordForm>
<WordForm><feat att="grammaticalGender" val="commonGender"/><feat att="definiteness" val="indefinite"/><feat att="grammaticalNumber" val="plural"/><feat att="case" val="unspecified"/>
<FormRepresentation> <feat att="writtenForm" val="junglekrige"/> <feat att="inflectionalParadigm" val="MFG0014"/> <feat att="officiallyApproved" val="yes"/> <feat att="frequency" val="0.0"/></FormRepresentation></WordForm>
<WordForm><feat att="grammaticalGender" val="commonGender"/><feat att="definiteness" val="indefinite"/><feat att="grammaticalNumber" val="plural"/><feat att="case" val="genitiveCase"/>
<FormRepresentation> <feat att="writtenForm" val="junglekriges"/> <feat att="inflectionalParadigm" val="MFG0014"/> <feat att="officiallyApproved" val="yes"/> <feat att="frequency" val="0.0"/></FormRepresentation></WordForm>
<WordForm><feat att="grammaticalGender" val="commonGender"/><feat att="definiteness" val="definite"/><feat att="grammaticalNumber" val="singular"/><feat att="case" val="unspecified"/>
<FormRepresentation> <feat att="writtenForm" val="junglekrigen"/> <feat att="inflectionalParadigm" val="MFG0014"/> <feat att="officiallyApproved" val="yes"/> <feat att="frequency" val="0.0"/></FormRepresentation></WordForm>
<WordForm><feat att="grammaticalGender" val="commonGender"/><feat att="definiteness" val="definite"/><feat att="grammaticalNumber" val="singular"/><feat att="case" val="genitiveCase"/>
<FormRepresentation> <feat att="writtenForm" val="junglekrigens"/> <feat att="inflectionalParadigm" val="MFG0014"/> <feat att="officiallyApproved" val="yes"/> <feat att="frequency" val="0.0"/></FormRepresentation></WordForm>
<WordForm><feat att="grammaticalGender" val="commonGender"/><feat att="definiteness" val="definite"/><feat att="grammaticalNumber" val="plural"/><feat att="case" val="unspecified"/>
<FormRepresentation> <feat att="writtenForm" val="junglekrigene"/> <feat att="inflectionalParadigm" val="MFG0014"/> <feat att="officiallyApproved" val="yes"/> <feat att="frequency" val="0.0"/></FormRepresentation></WordForm>
<WordForm><feat att="grammaticalGender" val="commonGender"/><feat att="definiteness" val="definite"/><feat att="grammaticalNumber" val="plural"/><feat att="case" val="genitiveCase"/>
<FormRepresentation> <feat att="writtenForm" val="junglekrigenes"/> <feat att="inflectionalParadigm" val="MFG0014"/> <feat att="officiallyApproved" val="yes"/> <feat att="frequency" val="0.0"/></FormRepresentation></WordForm>
</LexicalEntry> 
<LexicalEntry><feat att="partOfSpeech" val="commonNoun"/> 
<feat att="id" val="GMU_jubelskrig_1"/> 
<feat att="morphologicalUnitId" val="JUBELSKRIG"/> 
<feat att="originalSource" val="DDO"/> 
<feat att="independentWord" val="yes"/> 
<feat att="decomposition" val="jubel+skrig"/> 
<Lemma><FormRepresentation> <feat att="writtenForm" val="jubelskrig"/> <feat att="officiallyApproved" val="yes"/> 
<feat att="joiningElement" val="Not analyzed"/> 
</FormRepresentation> </Lemma> 
<WordForm><feat att="grammaticalGender" val="neuter"/><feat att="definiteness" val="indefinite"/><feat att="grammaticalNumber" val="singular"/><feat att="case" val="unspecified"/>
<FormRepresentation> <feat att="writtenForm" val="jubelskrig"/> <feat att="inflectionalParadigm" val="MFG0040"/> <feat att="officiallyApproved" val="yes"/> <feat att="frequency" val=".3214"/></FormRepresentation></WordForm>
<WordForm><feat att="grammaticalGender" val="neuter"/><feat att="definiteness" val="indefinite"/><feat att="grammaticalNumber" val="singular"/><feat att="case" val="genitiveCase"/>
<FormRepresentation> <feat att="writtenForm" val="jubelskrigs"/> <feat att="inflectionalParadigm" val="MFG0040"/> <feat att="officiallyApproved" val="yes"/> <feat att="frequency" val="0.0"/></FormRepresentation></WordForm>
<WordForm><feat att="grammaticalGender" val="neuter"/><feat att="definiteness" val="indefinite"/><feat att="grammaticalNumber" val="plural"/><feat att="case" val="unspecified"/>
<FormRepresentation> <feat att="writtenForm" val="jubelskrig"/> <feat att="inflectionalParadigm" val="MFG0040"/> <feat att="officiallyApproved" val="yes"/> <feat att="frequency" val=".3214"/></FormRepresentation></WordForm>
<WordForm><feat att="grammaticalGender" val="neuter"/><feat att="definiteness" val="indefinite"/><feat att="grammaticalNumber" val="plural"/><feat att="case" val="genitiveCase"/>
<FormRepresentation> <feat att="writtenForm" val="jubelskrigs"/> <feat att="inflectionalParadigm" val="MFG0040"/> <feat att="officiallyApproved" val="yes"/> <feat att="frequency" val="0.0"/></FormRepresentation></WordForm>
<WordForm><feat att="grammaticalGender" val="neuter"/><feat att="definiteness" val="definite"/><feat att="grammaticalNumber" val="singular"/><feat att="case" val="unspecified"/>
<FormRepresentation> <feat att="writtenForm" val="jubelskriget"/> <feat att="inflectionalParadigm" val="MFG0040"/> <feat att="officiallyApproved" val="yes"/> <feat att="frequency" val="0.0"/></FormRepresentation></WordForm>
<WordForm><feat att="grammaticalGender" val="neuter"/><feat att="definiteness" val="definite"/><feat att="grammaticalNumber" val="singular"/><feat att="case" val="genitiveCase"/>
<FormRepresentation> <feat att="writtenForm" val="jubelskrigets"/> <feat att="inflectionalParadigm" val="MFG0040"/> <feat att="officiallyApproved" val="yes"/> <feat att="frequency" val="0.0"/></FormRepresentation></WordForm>
<WordForm><feat att="grammaticalGender" val="neuter"/><feat att="definiteness" val="definite"/><feat att="grammaticalNumber" val="plural"/><feat att="case" val="unspecified"/>
<FormRepresentation> <feat att="writtenForm" val="jubelskrigene"/> <feat att="inflectionalParadigm" val="MFG0040"/> <feat att="officiallyApproved" val="yes"/> <feat att="frequency" val="0.0"/></FormRepresentation></WordForm>
<WordForm><feat att="grammaticalGender" val="neuter"/><feat att="definiteness" val="definite"/><feat att="grammaticalNumber" val="plural"/><feat att="case" val="genitiveCase"/>
<FormRepresentation> <feat att="writtenForm" val="jubelskrigenes"/> <feat att="inflectionalParadigm" val="MFG0040"/> <feat att="officiallyApproved" val="yes"/> <feat att="frequency" val="0.0"/></FormRepresentation></WordForm>
</LexicalEntry> 
<LexicalEntry><feat att="partOfSpeech" val="commonNoun"/> 
<feat att="id" val="GMU_julesang_1"/> 
<feat att="morphologicalUnitId" val="JULESANG"/> 
<feat att="originalSource" val="DDO"/> 
<feat att="independentWord" val="yes"/> 
<feat att="decomposition" val="jul+e+sang"/> 
<Lemma><FormRepresentation> <feat att="writtenForm" val="julesang"/> <feat att="officiallyApproved" val="yes"/> 
<feat att="joiningElement" val="nil"/> 
<feat att="joiningElementResult" val="julesang"/> 
</FormRepresentation> </Lemma> 
<WordForm><feat att="grammaticalGender" val="commonGender"/><feat att="definiteness" val="indefinite"/><feat att="grammaticalNumber" val="singular"/><feat att="case" val="unspecified"/>
<FormRepresentation> <feat att="writtenForm" val="julesang"/> <feat att="inflectionalParadigm" val="MFG0014"/> <feat att="officiallyApproved" val="yes"/> <feat att="frequency" val=".4107"/></FormRepresentation></WordForm>
<WordForm><feat att="grammaticalGender" val="commonGender"/><feat att="definiteness" val="indefinite"/><feat att="grammaticalNumber" val="singular"/><feat att="case" val="genitiveCase"/>
<FormRepresentation> <feat att="writtenForm" val="julesangs"/> <feat att="inflectionalParadigm" val="MFG0014"/> <feat att="officiallyApproved" val="yes"/> <feat att="frequency" val="0.0"/></FormRepresentation></WordForm>
<WordForm><feat att="grammaticalGender" val="commonGender"/><feat att="definiteness" val="indefinite"/><feat att="grammaticalNumber" val="plural"/><feat att="case" val="unspecified"/>
<FormRepresentation> <feat att="writtenForm" val="julesange"/> <feat att="inflectionalParadigm" val="MFG0014"/> <feat att="officiallyApproved" val="yes"/> <feat att="frequency" val=".9643"/></FormRepresentation></WordForm>
<WordForm><feat att="grammaticalGender" val="commonGender"/><feat att="definiteness" val="indefinite"/><feat att="grammaticalNumber" val="plural"/><feat att="case" val="genitiveCase"/>
<FormRepresentation> <feat att="writtenForm" val="julesanges"/> <feat att="inflectionalParadigm" val="MFG0014"/> <feat att="officiallyApproved" val="yes"/> <feat att="frequency" val="0.0"/></FormRepresentation></WordForm>
<WordForm><feat att="grammaticalGender" val="commonGender"/><feat att="definiteness" val="definite"/><feat att="grammaticalNumber" val="singular"/><feat att="case" val="unspecified"/>
<FormRepresentation> <feat att="writtenForm" val="julesangen"/> <feat att="inflectionalParadigm" val="MFG0014"/> <feat att="officiallyApproved" val="yes"/> <feat att="frequency" val=".0179"/></FormRepresentation></WordForm>
<WordForm><feat att="grammaticalGender" val="commonGender"/><feat att="definiteness" val="definite"/><feat att="grammaticalNumber" val="singular"/><feat att="case" val="genitiveCase"/>
<FormRepresentation> <feat att="writtenForm" val="julesangens"/> <feat att="inflectionalParadigm" val="MFG0014"/> <feat att="officiallyApproved" val="yes"/> <feat att="frequency" val="0.0"/></FormRepresentation></WordForm>
<WordForm><feat att="grammaticalGender" val="commonGender"/><feat att="definiteness" val="definite"/><feat att="grammaticalNumber" val="plural"/><feat att="case" val="unspecified"/>
<FormRepresentation> <feat att="writtenForm" val="julesangene"/> <feat att="inflectionalParadigm" val="MFG0014"/> <feat att="officiallyApproved" val="yes"/> <feat att="frequency" val=".0714"/></FormRepresentation></WordForm>
<WordForm><feat att="grammaticalGender" val="commonGender"/><feat att="definiteness" val="definite"/><feat att="grammaticalNumber" val="plural"/><feat att="case" val="genitiveCase"/>
<FormRepresentation> <feat att="writtenForm" val="julesangenes"/> <feat att="inflectionalParadigm" val="MFG0014"/> <feat att="officiallyApproved" val="yes"/> <feat att="frequency" val="0.0"/></FormRepresentation></WordForm>
</LexicalEntry> 
<LexicalEntry><feat att="partOfSpeech" val="commonNoun"/> 
<feat att="id" val="GMU_juniorspiller_1"/> 
<feat att="morphologicalUnitId" val="JUNIORSPILLER"/> 
<feat att="originalSource" val="DDO"/> 
<feat att="independentWord" val="yes"/> 
<feat att="decomposition" val="junior+spiller"/> 
<Lemma><FormRepresentation> <feat att="writtenForm" val="juniorspiller"/> <feat att="officiallyApproved" val="yes"/> 
<feat att="joiningElement" val="nil"/> 
<feat att="joiningElementResult" val="juniorspiller"/> 
</FormRepresentation> </Lemma> 
<WordForm><feat att="grammaticalGender" val="commonGender"/><feat att="definiteness" val="indefinite"/><feat att="grammaticalNumber" val="singular"/><feat att="case" val="unspecified"/>
<FormRepresentation> <feat att="writtenForm" val="juniorspiller"/> <feat att="inflectionalParadigm" val="MFG0015"/> <feat att="officiallyApproved" val="yes"/> <feat att="frequency" val=".0893"/></FormRepresentation></WordForm>
<WordForm><feat att="grammaticalGender" val="commonGender"/><feat att="definiteness" val="indefinite"/><feat att="grammaticalNumber" val="singular"/><feat att="case" val="genitiveCase"/>
<FormRepresentation> <feat att="writtenForm" val="juniorspillers"/> <feat att="inflectionalParadigm" val="MFG0015"/> <feat att="officiallyApproved" val="yes"/> <feat att="frequency" val="0.0"/></FormRepresentation></WordForm>
<WordForm><feat att="grammaticalGender" val="commonGender"/><feat att="definiteness" val="indefinite"/><feat att="grammaticalNumber" val="plural"/><feat att="case" val="unspecified"/>
<FormRepresentation> <feat att="writtenForm" val="juniorspillere"/> <feat att="inflectionalParadigm" val="MFG0015"/> <feat att="officiallyApproved" val="yes"/> <feat att="frequency" val=".0714"/></FormRepresentation></WordForm>
<WordForm><feat att="grammaticalGender" val="commonGender"/><feat att="definiteness" val="indefinite"/><feat att="grammaticalNumber" val="plural"/><feat att="case" val="genitiveCase"/>
<FormRepresentation> <feat att="writtenForm" val="juniorspilleres"/> <feat att="inflectionalParadigm" val="MFG0015"/> <feat att="officiallyApproved" val="yes"/> <feat att="frequency" val="0.0"/></FormRepresentation></WordForm>
<WordForm><feat att="grammaticalGender" val="commonGender"/><feat att="definiteness" val="definite"/><feat att="grammaticalNumber" val="singular"/><feat att="case" val="unspecified"/>
<FormRepresentation> <feat att="writtenForm" val="juniorspilleren"/> <feat att="inflectionalParadigm" val="MFG0015"/> <feat att="officiallyApproved" val="yes"/> <feat att="frequency" val=".0179"/></FormRepresentation></WordForm>
<WordForm><feat att="grammaticalGender" val="commonGender"/><feat att="definiteness" val="definite"/><feat att="grammaticalNumber" val="singular"/><feat att="case" val="genitiveCase"/>
<FormRepresentation> <feat att="writtenForm" val="juniorspillerens"/> <feat att="inflectionalParadigm" val="MFG0015"/> <feat att="officiallyApproved" val="yes"/> <feat att="frequency" val="0.0"/></FormRepresentation></WordForm>
<WordForm><feat att="grammaticalGender" val="commonGender"/><feat att="definiteness" val="definite"/><feat att="grammaticalNumber" val="plural"/><feat att="case" val="unspecified"/>
<FormRepresentation> <feat att="writtenForm" val="juniorspillerne"/> <feat att="inflectionalParadigm" val="MFG0015"/> <feat att="officiallyApproved" val="yes"/> <feat att="frequency" val="0.0"/></FormRepresentation></WordForm>
<WordForm><feat att="grammaticalGender" val="commonGender"/><feat att="definiteness" val="definite"/><feat att="grammaticalNumber" val="plural"/><feat att="case" val="genitiveCase"/>
<FormRepresentation> <feat att="writtenForm" val="juniorspillernes"/> <feat att="inflectionalParadigm" val="MFG0015"/> <feat att="officiallyApproved" val="yes"/> <feat att="frequency" val="0.0"/></FormRepresentation></WordForm>
</LexicalEntry> 
<LexicalEntry><feat att="partOfSpeech" val="commonNoun"/> 
<feat att="id" val="GMU_jernbanesabotage_1"/> 
<feat att="morphologicalUnitId" val="JERNBANESABOTAGE"/> 
<feat att="originalSource" val="DDO"/> 
<feat att="independentWord" val="yes"/> 
<feat att="decomposition" val="jernbane+sabotage"/> 
<Lemma><FormRepresentation> <feat att="writtenForm" val="jernbanesabotage"/> <feat att="officiallyApproved" val="yes"/> 
<feat att="joiningElement" val="nil"/> 
<feat att="joiningElementResult" val="jernbanesabotage"/> 
</FormRepresentation> </Lemma> 
<WordForm><feat att="grammaticalGender" val="commonGender"/><feat att="definiteness" val="indefinite"/><feat att="grammaticalNumber" val="singular"/><feat att="case" val="unspecified"/>
<FormRepresentation> <feat att="writtenForm" val="jernbanesabotage"/> <feat att="inflectionalParadigm" val="MFG0076"/> <feat att="officiallyApproved" val="yes"/> <feat att="frequency" val=".0714"/></FormRepresentation></WordForm>
<WordForm><feat att="grammaticalGender" val="commonGender"/><feat att="definiteness" val="indefinite"/><feat att="grammaticalNumber" val="singular"/><feat att="case" val="genitiveCase"/>
<FormRepresentation> <feat att="writtenForm" val="jernbanesabotages"/> <feat att="inflectionalParadigm" val="MFG0076"/> <feat att="officiallyApproved" val="yes"/> <feat att="frequency" val="0.0"/></FormRepresentation></WordForm>
<WordForm><feat att="grammaticalGender" val="commonGender"/><feat att="definiteness" val="indefinite"/><feat att="grammaticalNumber" val="plural"/><feat att="case" val="unspecified"/>
<FormRepresentation> <feat att="writtenForm" val="jernbanesabotager"/> <feat att="inflectionalParadigm" val="MFG0076"/> <feat att="officiallyApproved" val="yes"/> <feat att="frequency" val=".0357"/></FormRepresentation></WordForm>
<WordForm><feat att="grammaticalGender" val="commonGender"/><feat att="definiteness" val="indefinite"/><feat att="grammaticalNumber" val="plural"/><feat att="case" val="genitiveCase"/>
<FormRepresentation> <feat att="writtenForm" val="jernbanesabotagers"/> <feat att="inflectionalParadigm" val="MFG0076"/> <feat att="officiallyApproved" val="yes"/> <feat att="frequency" val="0.0"/></FormRepresentation></WordForm>
<WordForm><feat att="grammaticalGender" val="commonGender"/><feat att="definiteness" val="definite"/><feat att="grammaticalNumber" val="singular"/><feat att="case" val="unspecified"/>
<FormRepresentation> <feat att="writtenForm" val="jernbanesabotagen"/> <feat att="inflectionalParadigm" val="MFG0076"/> <feat att="officiallyApproved" val="yes"/> <feat att="frequency" val=".0357"/></FormRepresentation></WordForm>
<WordForm><feat att="grammaticalGender" val="commonGender"/><feat att="definiteness" val="definite"/><feat att="grammaticalNumber" val="singular"/><feat att="case" val="genitiveCase"/>
<FormRepresentation> <feat att="writtenForm" val="jernbanesabotagens"/> <feat att="inflectionalParadigm" val="MFG0076"/> <feat att="officiallyApproved" val="yes"/> <feat att="frequency" val="0.0"/></FormRepresentation></WordForm>
<WordForm><feat att="grammaticalGender" val="commonGender"/><feat att="definiteness" val="definite"/><feat att="grammaticalNumber" val="plural"/><feat att="case" val="unspecified"/>
<FormRepresentation> <feat att="writtenForm" val="jernbanesabotagerne"/> <feat att="inflectionalParadigm" val="MFG0076"/> <feat att="officiallyApproved" val="yes"/> <feat att="frequency" val="0.0"/></FormRepresentation></WordForm>
<WordForm><feat att="grammaticalGender" val="commonGender"/><feat att="definiteness" val="definite"/><feat att="grammaticalNumber" val="plural"/><feat att="case" val="genitiveCase"/>
<FormRepresentation> <feat att="writtenForm" val="jernbanesabotagernes"/> <feat att="inflectionalParadigm" val="MFG0076"/> <feat att="officiallyApproved" val="yes"/> <feat att="frequency" val="0.0"/></FormRepresentation></WordForm>
</LexicalEntry> 
<LexicalEntry><feat att="partOfSpeech" val="commonNoun"/> 
<feat att="id" val="GMU_julehygge_1"/> 
<feat att="morphologicalUnitId" val="JULEHYGGE"/> 
<feat att="originalSource" val="DDO"/> 
<feat att="independentWord" val="yes"/> 
<feat att="decomposition" val="jul+e+hygge"/> 
<Lemma><FormRepresentation> <feat att="writtenForm" val="julehygge"/> <feat att="officiallyApproved" val="yes"/> 
<feat att="joiningElement" val="nil"/> 
<feat att="joiningElementResult" val="julehygge"/> 
</FormRepresentation> </Lemma> 
<WordForm><feat att="grammaticalGender" val="commonGender"/><feat att="definiteness" val="indefinite"/><feat att="grammaticalNumber" val="singular"/><feat att="case" val="unspecified"/>
<FormRepresentation> <feat att="writtenForm" val="julehygge"/> <feat att="inflectionalParadigm" val="MFG0222"/> <feat att="officiallyApproved" val="yes"/> <feat att="frequency" val=".7143"/></FormRepresentation></WordForm>
<WordForm><feat att="grammaticalGender" val="commonGender"/><feat att="definiteness" val="indefinite"/><feat att="grammaticalNumber" val="singular"/><feat att="case" val="genitiveCase"/>
<FormRepresentation> <feat att="writtenForm" val="julehygges"/> <feat att="inflectionalParadigm" val="MFG0222"/> <feat att="officiallyApproved" val="yes"/> <feat att="frequency" val="0.0"/></FormRepresentation></WordForm>
<WordForm><feat att="grammaticalGender" val="commonGender"/><feat att="definiteness" val="definite"/><feat att="grammaticalNumber" val="singular"/><feat att="case" val="unspecified"/>
<FormRepresentation> <feat att="writtenForm" val="julehyggen"/> <feat att="inflectionalParadigm" val="MFG0222"/> <feat att="officiallyApproved" val="yes"/> <feat att="frequency" val=".2321"/></FormRepresentation></WordForm>
<WordForm><feat att="grammaticalGender" val="commonGender"/><feat att="definiteness" val="definite"/><feat att="grammaticalNumber" val="singular"/><feat att="case" val="genitiveCase"/>
<FormRepresentation> <feat att="writtenForm" val="julehyggens"/> <feat att="inflectionalParadigm" val="MFG0222"/> <feat att="officiallyApproved" val="yes"/> <feat att="frequency" val=".0357"/></FormRepresentation></WordForm>
</LexicalEntry> 
<LexicalEntry><feat att="partOfSpeech" val="commonNoun"/> 
<feat att="id" val="GMU_jorddige_1"/> 
<feat att="morphologicalUnitId" val="JORDDIGE"/> 
<feat att="originalSource" val="DDO"/> 
<feat att="independentWord" val="yes"/> 
<feat att="decomposition" val="jord+dige"/> 
<Lemma><FormRepresentation> <feat att="writtenForm" val="jorddige"/> <feat att="officiallyApproved" val="yes"/> 
<feat att="joiningElement" val="nil"/> 
<feat att="joiningElementResult" val="jorddige"/> 
</FormRepresentation> </Lemma> 
<WordForm><feat att="grammaticalGender" val="neuter"/><feat att="definiteness" val="indefinite"/><feat att="grammaticalNumber" val="singular"/><feat att="case" val="unspecified"/>
<FormRepresentation> <feat att="writtenForm" val="jorddige"/> <feat att="inflectionalParadigm" val="MFG0092"/> <feat att="officiallyApproved" val="yes"/> <feat att="frequency" val="0.0"/></FormRepresentation></WordForm>
<WordForm><feat att="grammaticalGender" val="neuter"/><feat att="definiteness" val="indefinite"/><feat att="grammaticalNumber" val="singular"/><feat att="case" val="genitiveCase"/>
<FormRepresentation> <feat att="writtenForm" val="jorddiges"/> <feat att="inflectionalParadigm" val="MFG0092"/> <feat att="officiallyApproved" val="yes"/> <feat att="frequency" val="0.0"/></FormRepresentation></WordForm>
<WordForm><feat att="grammaticalGender" val="neuter"/><feat att="definiteness" val="indefinite"/><feat att="grammaticalNumber" val="plural"/><feat att="case" val="unspecified"/>
<FormRepresentation> <feat att="writtenForm" val="jorddiger"/> <feat att="inflectionalParadigm" val="MFG0092"/> <feat att="officiallyApproved" val="yes"/> <feat att="frequency" val=".0357"/></FormRepresentation></WordForm>
<WordForm><feat att="grammaticalGender" val="neuter"/><feat att="definiteness" val="indefinite"/><feat att="grammaticalNumber" val="plural"/><feat att="case" val="genitiveCase"/>
<FormRepresentation> <feat att="writtenForm" val="jorddigers"/> <feat att="inflectionalParadigm" val="MFG0092"/> <feat att="officiallyApproved" val="yes"/> <feat att="frequency" val="0.0"/></FormRepresentation></WordForm>
<WordForm><feat att="grammaticalGender" val="neuter"/><feat att="definiteness" val="definite"/><feat att="grammaticalNumber" val="singular"/><feat att="case" val="unspecified"/>
<FormRepresentation> <feat att="writtenForm" val="jorddiget"/> <feat att="inflectionalParadigm" val="MFG0092"/> <feat att="officiallyApproved" val="yes"/> <feat att="frequency" val="0.0"/></FormRepresentation></WordForm>
<WordForm><feat att="grammaticalGender" val="neuter"/><feat att="definiteness" val="definite"/><feat att="grammaticalNumber" val="singular"/><feat att="case" val="genitiveCase"/>
<FormRepresentation> <feat att="writtenForm" val="jorddigets"/> <feat att="inflectionalParadigm" val="MFG0092"/> <feat att="officiallyApproved" val="yes"/> <feat att="frequency" val="0.0"/></FormRepresentation></WordForm>
<WordForm><feat att="grammaticalGender" val="neuter"/><feat att="definiteness" val="definite"/><feat att="grammaticalNumber" val="plural"/><feat att="case" val="unspecified"/>
<FormRepresentation> <feat att="writtenForm" val="jorddigerne"/> <feat att="inflectionalParadigm" val="MFG0092"/> <feat att="officiallyApproved" val="yes"/> <feat att="frequency" val=".0179"/></FormRepresentation></WordForm>
<WordForm><feat att="grammaticalGender" val="neuter"/><feat att="definiteness" val="definite"/><feat att="grammaticalNumber" val="plural"/><feat att="case" val="genitiveCase"/>
<FormRepresentation> <feat att="writtenForm" val="jorddigernes"/> <feat att="inflectionalParadigm" val="MFG0092"/> <feat att="officiallyApproved" val="yes"/> <feat att="frequency" val="0.0"/></FormRepresentation></WordForm>
</LexicalEntry> 
<LexicalEntry><feat att="partOfSpeech" val="commonNoun"/> 
<feat att="id" val="GMU_jydepige_1"/> 
<feat att="morphologicalUnitId" val="JYDEPIGE"/> 
<feat att="originalSource" val="DDO"/> 
<feat att="independentWord" val="yes"/> 
<feat att="decomposition" val="jyde+pige"/> 
<Lemma><FormRepresentation> <feat att="writtenForm" val="jydepige"/> <feat att="officiallyApproved" val="yes"/> 
<feat att="joiningElement" val="nil"/> 
<feat att="joiningElementResult" val="jydepige"/> 
</FormRepresentation> </Lemma> 
<WordForm><feat att="grammaticalGender" val="commonGender"/><feat att="definiteness" val="indefinite"/><feat att="grammaticalNumber" val="singular"/><feat att="case" val="unspecified"/>
<FormRepresentation> <feat att="writtenForm" val="jydepige"/> <feat att="inflectionalParadigm" val="MFG0076"/> <feat att="officiallyApproved" val="yes"/> <feat att="frequency" val=".0357"/></FormRepresentation></WordForm>
<WordForm><feat att="grammaticalGender" val="commonGender"/><feat att="definiteness" val="indefinite"/><feat att="grammaticalNumber" val="singular"/><feat att="case" val="genitiveCase"/>
<FormRepresentation> <feat att="writtenForm" val="jydepiges"/> <feat att="inflectionalParadigm" val="MFG0076"/> <feat att="officiallyApproved" val="yes"/> <feat att="frequency" val="0.0"/></FormRepresentation></WordForm>
<WordForm><feat att="grammaticalGender" val="commonGender"/><feat att="definiteness" val="indefinite"/><feat att="grammaticalNumber" val="plural"/><feat att="case" val="unspecified"/>
<FormRepresentation> <feat att="writtenForm" val="jydepiger"/> <feat att="inflectionalParadigm" val="MFG0076"/> <feat att="officiallyApproved" val="yes"/> <feat att="frequency" val=".0536"/></FormRepresentation></WordForm>
<WordForm><feat att="grammaticalGender" val="commonGender"/><feat att="definiteness" val="indefinite"/><feat att="grammaticalNumber" val="plural"/><feat att="case" val="genitiveCase"/>
<FormRepresentation> <feat att="writtenForm" val="jydepigers"/> <feat att="inflectionalParadigm" val="MFG0076"/> <feat att="officiallyApproved" val="yes"/> <feat att="frequency" val="0.0"/></FormRepresentation></WordForm>
<WordForm><feat att="grammaticalGender" val="commonGender"/><feat att="definiteness" val="definite"/><feat att="grammaticalNumber" val="singular"/><feat att="case" val="unspecified"/>
<FormRepresentation> <feat att="writtenForm" val="jydepigen"/> <feat att="inflectionalParadigm" val="MFG0076"/> <feat att="officiallyApproved" val="yes"/> <feat att="frequency" val="0.0"/></FormRepresentation></WordForm>
<WordForm><feat att="grammaticalGender" val="commonGender"/><feat att="definiteness" val="definite"/><feat att="grammaticalNumber" val="singular"/><feat att="case" val="genitiveCase"/>
<FormRepresentation> <feat att="writtenForm" val="jydepigens"/> <feat att="inflectionalParadigm" val="MFG0076"/> <feat att="officiallyApproved" val="yes"/> <feat att="frequency" val="0.0"/></FormRepresentation></WordForm>
<WordForm><feat att="grammaticalGender" val="commonGender"/><feat att="definiteness" val="definite"/><feat att="grammaticalNumber" val="plural"/><feat att="case" val="unspecified"/>
<FormRepresentation> <feat att="writtenForm" val="jydepigerne"/> <feat att="inflectionalParadigm" val="MFG0076"/> <feat att="officiallyApproved" val="yes"/> <feat att="frequency" val="0.0"/></FormRepresentation></WordForm>
<WordForm><feat att="grammaticalGender" val="commonGender"/><feat att="definiteness" val="definite"/><feat att="grammaticalNumber" val="plural"/><feat att="case" val="genitiveCase"/>
<FormRepresentation> <feat att="writtenForm" val="jydepigernes"/> <feat att="inflectionalParadigm" val="MFG0076"/> <feat att="officiallyApproved" val="yes"/> <feat att="frequency" val="0.0"/></FormRepresentation></WordForm>
</LexicalEntry> 
<LexicalEntry><feat att="partOfSpeech" val="commonNoun"/> 
<feat att="id" val="GMU_juhupige_1"/> 
<feat att="morphologicalUnitId" val="JUHUPIGE"/> 
<feat att="originalSource" val="DDO"/> 
<feat att="independentWord" val="yes"/> 
<Lemma><FormRepresentation> <feat att="writtenForm" val="juhupige"/> <feat att="officiallyApproved" val="yes"/> 
<feat att="joiningElement" val="nil"/> 
<feat att="joiningElementResult" val="juhupige"/> 
</FormRepresentation> </Lemma> 
<WordForm><feat att="grammaticalGender" val="commonGender"/><feat att="definiteness" val="indefinite"/><feat att="grammaticalNumber" val="singular"/><feat att="case" val="unspecified"/>
<FormRepresentation> <feat att="writtenForm" val="juhupige"/> <feat att="inflectionalParadigm" val="MFG0076"/> <feat att="officiallyApproved" val="yes"/> <feat att="frequency" val="0.0"/></FormRepresentation></WordForm>
<WordForm><feat att="grammaticalGender" val="commonGender"/><feat att="definiteness" val="indefinite"/><feat att="grammaticalNumber" val="singular"/><feat att="case" val="genitiveCase"/>
<FormRepresentation> <feat att="writtenForm" val="juhupiges"/> <feat att="inflectionalParadigm" val="MFG0076"/> <feat att="officiallyApproved" val="yes"/> <feat att="frequency" val="0.0"/></FormRepresentation></WordForm>
<WordForm><feat att="grammaticalGender" val="commonGender"/><feat att="definiteness" val="indefinite"/><feat att="grammaticalNumber" val="plural"/><feat att="case" val="unspecified"/>
<FormRepresentation> <feat att="writtenForm" val="juhupiger"/> <feat att="inflectionalParadigm" val="MFG0076"/> <feat att="officiallyApproved" val="yes"/> <feat att="frequency" val=".0536"/></FormRepresentation></WordForm>
<WordForm><feat att="grammaticalGender" val="commonGender"/><feat att="definiteness" val="indefinite"/><feat att="grammaticalNumber" val="plural"/><feat att="case" val="genitiveCase"/>
<FormRepresentation> <feat att="writtenForm" val="juhupigers"/> <feat att="inflectionalParadigm" val="MFG0076"/> <feat att="officiallyApproved" val="yes"/> <feat att="frequency" val="0.0"/></FormRepresentation></WordForm>
<WordForm><feat att="grammaticalGender" val="commonGender"/><feat att="definiteness" val="definite"/><feat att="grammaticalNumber" val="singular"/><feat att="case" val="unspecified"/>
<FormRepresentation> <feat att="writtenForm" val="juhupigen"/> <feat att="inflectionalParadigm" val="MFG0076"/> <feat att="officiallyApproved" val="yes"/> <feat att="frequency" val="0.0"/></FormRepresentation></WordForm>
<WordForm><feat att="grammaticalGender" val="commonGender"/><feat att="definiteness" val="definite"/><feat att="grammaticalNumber" val="singular"/><feat att="case" val="genitiveCase"/>
<FormRepresentation> <feat att="writtenForm" val="juhupigens"/> <feat att="inflectionalParadigm" val="MFG0076"/> <feat att="officiallyApproved" val="yes"/> <feat att="frequency" val="0.0"/></FormRepresentation></WordForm>
<WordForm><feat att="grammaticalGender" val="commonGender"/><feat att="definiteness" val="definite"/><feat att="grammaticalNumber" val="plural"/><feat att="case" val="unspecified"/>
<FormRepresentation> <feat att="writtenForm" val="juhupigerne"/> <feat att="inflectionalParadigm" val="MFG0076"/> <feat att="officiallyApproved" val="yes"/> <feat att="frequency" val="0.0"/></FormRepresentation></WordForm>
<WordForm><feat att="grammaticalGender" val="commonGender"/><feat att="definiteness" val="definite"/><feat att="grammaticalNumber" val="plural"/><feat att="case" val="genitiveCase"/>
<FormRepresentation> <feat att="writtenForm" val="juhupigernes"/> <feat att="inflectionalParadigm" val="MFG0076"/> <feat att="officiallyApproved" val="yes"/> <feat att="frequency" val="0.0"/></FormRepresentation></WordForm>
</LexicalEntry> 
<LexicalEntry><feat att="partOfSpeech" val="commonNoun"/> 
<feat att="id" val="GMU_jævndøgn_1"/> 
<feat att="morphologicalUnitId" val="JÆVNDØGN"/> 
<feat att="originalSource" val="DDO"/> 
<feat att="independentWord" val="yes"/> 
<feat att="decomposition" val="jævn+døgn"/> 
<Lemma><FormRepresentation> <feat att="writtenForm" val="jævndøgn"/> <feat att="officiallyApproved" val="yes"/> 
<feat att="joiningElement" val="nil"/> 
<feat att="joiningElementResult" val="jævndøgn"/> 
</FormRepresentation> </Lemma> 
<WordForm><feat att="grammaticalGender" val="neuter"/><feat att="definiteness" val="indefinite"/><feat att="grammaticalNumber" val="singular"/><feat att="case" val="unspecified"/>
<FormRepresentation> <feat att="writtenForm" val="jævndøgn"/> <feat att="inflectionalParadigm" val="MFG0040"/> <feat att="officiallyApproved" val="yes"/> <feat att="frequency" val=".2679"/></FormRepresentation></WordForm>
<WordForm><feat att="grammaticalGender" val="neuter"/><feat att="definiteness" val="indefinite"/><feat att="grammaticalNumber" val="singular"/><feat att="case" val="genitiveCase"/>
<FormRepresentation> <feat att="writtenForm" val="jævndøgns"/> <feat att="inflectionalParadigm" val="MFG0040"/> <feat att="officiallyApproved" val="yes"/> <feat att="frequency" val="0.0"/></FormRepresentation></WordForm>
<WordForm><feat att="grammaticalGender" val="neuter"/><feat att="definiteness" val="indefinite"/><feat att="grammaticalNumber" val="plural"/><feat att="case" val="unspecified"/>
<FormRepresentation> <feat att="writtenForm" val="jævndøgn"/> <feat att="inflectionalParadigm" val="MFG0040"/> <feat att="officiallyApproved" val="yes"/> <feat att="frequency" val=".2679"/></FormRepresentation></WordForm>
<WordForm><feat att="grammaticalGender" val="neuter"/><feat att="definiteness" val="indefinite"/><feat att="grammaticalNumber" val="plural"/><feat att="case" val="genitiveCase"/>
<FormRepresentation> <feat att="writtenForm" val="jævndøgns"/> <feat att="inflectionalParadigm" val="MFG0040"/> <feat att="officiallyApproved" val="yes"/> <feat att="frequency" val="0.0"/></FormRepresentation></WordForm>
<WordForm><feat att="grammaticalGender" val="neuter"/><feat att="definiteness" val="definite"/><feat att="grammaticalNumber" val="singular"/><feat att="case" val="unspecified"/>
<FormRepresentation> <feat att="writtenForm" val="jævndøgnet"/> <feat att="inflectionalParadigm" val="MFG0040"/> <feat att="officiallyApproved" val="yes"/> <feat att="frequency" val="0.0"/></FormRepresentation></WordForm>
<WordForm><feat att="grammaticalGender" val="neuter"/><feat att="definiteness" val="definite"/><feat att="grammaticalNumber" val="singular"/><feat att="case" val="genitiveCase"/>
<FormRepresentation> <feat att="writtenForm" val="jævndøgnets"/> <feat att="inflectionalParadigm" val="MFG0040"/> <feat att="officiallyApproved" val="yes"/> <feat att="frequency" val="0.0"/></FormRepresentation></WordForm>
<WordForm><feat att="grammaticalGender" val="neuter"/><feat att="definiteness" val="definite"/><feat att="grammaticalNumber" val="plural"/><feat att="case" val="unspecified"/>
<FormRepresentation> <feat att="writtenForm" val="jævndøgnene"/> <feat att="inflectionalParadigm" val="MFG0040"/> <feat att="officiallyApproved" val="yes"/> <feat att="frequency" val=".0179"/></FormRepresentation></WordForm>
<WordForm><feat att="grammaticalGender" val="neuter"/><feat att="definiteness" val="definite"/><feat att="grammaticalNumber" val="plural"/><feat att="case" val="genitiveCase"/>
<FormRepresentation> <feat att="writtenForm" val="jævndøgnenes"/> <feat att="inflectionalParadigm" val="MFG0040"/> <feat att="officiallyApproved" val="yes"/> <feat att="frequency" val="0.0"/></FormRepresentation></WordForm>
</LexicalEntry> 
<LexicalEntry><feat att="partOfSpeech" val="commonNoun"/> 
<feat att="id" val="GMU_jernkansler_1"/> 
<feat att="morphologicalUnitId" val="JERNKANSLER"/> 
<feat att="originalSource" val="DDO"/> 
<feat att="independentWord" val="yes"/> 
<feat att="decomposition" val="jern+kansler"/> 
<Lemma><FormRepresentation> <feat att="writtenForm" val="jernkansler"/> <feat att="officiallyApproved" val="yes"/> 
<feat att="joiningElement" val="nil"/> 
<feat att="joiningElementResult" val="jernkansler"/> 
</FormRepresentation> </Lemma> 
<WordForm><feat att="grammaticalGender" val="commonGender"/><feat att="definiteness" val="indefinite"/><feat att="grammaticalNumber" val="singular"/><feat att="case" val="unspecified"/>
<FormRepresentation> <feat att="writtenForm" val="jernkansler"/> <feat att="inflectionalParadigm" val="MFG0015"/> <feat att="officiallyApproved" val="yes"/> <feat att="frequency" val=".0179"/></FormRepresentation></WordForm>
<WordForm><feat att="grammaticalGender" val="commonGender"/><feat att="definiteness" val="indefinite"/><feat att="grammaticalNumber" val="singular"/><feat att="case" val="genitiveCase"/>
<FormRepresentation> <feat att="writtenForm" val="jernkanslers"/> <feat att="inflectionalParadigm" val="MFG0015"/> <feat att="officiallyApproved" val="yes"/> <feat att="frequency" val="0.0"/></FormRepresentation></WordForm>
<WordForm><feat att="grammaticalGender" val="commonGender"/><feat att="definiteness" val="indefinite"/><feat att="grammaticalNumber" val="plural"/><feat att="case" val="unspecified"/>
<FormRepresentation> <feat att="writtenForm" val="jernkanslere"/> <feat att="inflectionalParadigm" val="MFG0015"/> <feat att="officiallyApproved" val="yes"/> <feat att="frequency" val="0.0"/></FormRepresentation></WordForm>
<WordForm><feat att="grammaticalGender" val="commonGender"/><feat att="definiteness" val="indefinite"/><feat att="grammaticalNumber" val="plural"/><feat att="case" val="genitiveCase"/>
<FormRepresentation> <feat att="writtenForm" val="jernkansleres"/> <feat att="inflectionalParadigm" val="MFG0015"/> <feat att="officiallyApproved" val="yes"/> <feat att="frequency" val="0.0"/></FormRepresentation></WordForm>
<WordForm><feat att="grammaticalGender" val="commonGender"/><feat att="definiteness" val="definite"/><feat att="grammaticalNumber" val="singular"/><feat att="case" val="unspecified"/>
<FormRepresentation> <feat att="writtenForm" val="jernkansleren"/> <feat att="inflectionalParadigm" val="MFG0015"/> <feat att="officiallyApproved" val="yes"/> <feat att="frequency" val=".0536"/></FormRepresentation></WordForm>
<WordForm><feat att="grammaticalGender" val="commonGender"/><feat att="definiteness" val="definite"/><feat att="grammaticalNumber" val="singular"/><feat att="case" val="genitiveCase"/>
<FormRepresentation> <feat att="writtenForm" val="jernkanslerens"/> <feat att="inflectionalParadigm" val="MFG0015"/> <feat att="officiallyApproved" val="yes"/> <feat att="frequency" val="0.0"/></FormRepresentation></WordForm>
<WordForm><feat att="grammaticalGender" val="commonGender"/><feat att="definiteness" val="definite"/><feat att="grammaticalNumber" val="plural"/><feat att="case" val="unspecified"/>
<FormRepresentation> <feat att="writtenForm" val="jernkanslerne"/> <feat att="inflectionalParadigm" val="MFG0015"/> <feat att="officiallyApproved" val="yes"/> <feat att="frequency" val="0.0"/></FormRepresentation></WordForm>
<WordForm><feat att="grammaticalGender" val="commonGender"/><feat att="definiteness" val="definite"/><feat att="grammaticalNumber" val="plural"/><feat att="case" val="genitiveCase"/>
<FormRepresentation> <feat att="writtenForm" val="jernkanslernes"/> <feat att="inflectionalParadigm" val="MFG0015"/> <feat att="officiallyApproved" val="yes"/> <feat att="frequency" val="0.0"/></FormRepresentation></WordForm>
</LexicalEntry> 
<LexicalEntry><feat att="partOfSpeech" val="commonNoun"/> 
<feat att="id" val="GMU_julepakke_1"/> 
<feat att="morphologicalUnitId" val="JULEPAKKE"/> 
<feat att="originalSource" val="DDO"/> 
<feat att="independentWord" val="yes"/> 
<feat att="decomposition" val="jul+e+pakke"/> 
<Lemma><FormRepresentation> <feat att="writtenForm" val="julepakke"/> <feat att="officiallyApproved" val="yes"/> 
<feat att="joiningElement" val="nil"/> 
<feat att="joiningElementResult" val="julepakke"/> 
</FormRepresentation> </Lemma> 
<WordForm><feat att="grammaticalGender" val="commonGender"/><feat att="definiteness" val="indefinite"/><feat att="grammaticalNumber" val="singular"/><feat att="case" val="unspecified"/>
<FormRepresentation> <feat att="writtenForm" val="julepakke"/> <feat att="inflectionalParadigm" val="MFG0076"/> <feat att="officiallyApproved" val="yes"/> <feat att="frequency" val=".25"/></FormRepresentation></WordForm>
<WordForm><feat att="grammaticalGender" val="commonGender"/><feat att="definiteness" val="indefinite"/><feat att="grammaticalNumber" val="singular"/><feat att="case" val="genitiveCase"/>
<FormRepresentation> <feat att="writtenForm" val="julepakkes"/> <feat att="inflectionalParadigm" val="MFG0076"/> <feat att="officiallyApproved" val="yes"/> <feat att="frequency" val="0.0"/></FormRepresentation></WordForm>
<WordForm><feat att="grammaticalGender" val="commonGender"/><feat att="definiteness" val="indefinite"/><feat att="grammaticalNumber" val="plural"/><feat att="case" val="unspecified"/>
<FormRepresentation> <feat att="writtenForm" val="julepakker"/> <feat att="inflectionalParadigm" val="MFG0076"/> <feat att="officiallyApproved" val="yes"/> <feat att="frequency" val=".25"/></FormRepresentation></WordForm>
<WordForm><feat att="grammaticalGender" val="commonGender"/><feat att="definiteness" val="indefinite"/><feat att="grammaticalNumber" val="plural"/><feat att="case" val="genitiveCase"/>
<FormRepresentation> <feat att="writtenForm" val="julepakkers"/> <feat att="inflectionalParadigm" val="MFG0076"/> <feat att="officiallyApproved" val="yes"/> <feat att="frequency" val="0.0"/></FormRepresentation></WordForm>
<WordForm><feat att="grammaticalGender" val="commonGender"/><feat att="definiteness" val="definite"/><feat att="grammaticalNumber" val="singular"/><feat att="case" val="unspecified"/>
<FormRepresentation> <feat att="writtenForm" val="julepakken"/> <feat att="inflectionalParadigm" val="MFG0076"/> <feat att="officiallyApproved" val="yes"/> <feat att="frequency" val=".125"/></FormRepresentation></WordForm>
<WordForm><feat att="grammaticalGender" val="commonGender"/><feat att="definiteness" val="definite"/><feat att="grammaticalNumber" val="singular"/><feat att="case" val="genitiveCase"/>
<FormRepresentation> <feat att="writtenForm" val="julepakkens"/> <feat att="inflectionalParadigm" val="MFG0076"/> <feat att="officiallyApproved" val="yes"/> <feat att="frequency" val=".0179"/></FormRepresentation></WordForm>
<WordForm><feat att="grammaticalGender" val="commonGender"/><feat att="definiteness" val="definite"/><feat att="grammaticalNumber" val="plural"/><feat att="case" val="unspecified"/>
<FormRepresentation> <feat att="writtenForm" val="julepakkerne"/> <feat att="inflectionalParadigm" val="MFG0076"/> <feat att="officiallyApproved" val="yes"/> <feat att="frequency" val=".0179"/></FormRepresentation></WordForm>
<WordForm><feat att="grammaticalGender" val="commonGender"/><feat att="definiteness" val="definite"/><feat att="grammaticalNumber" val="plural"/><feat att="case" val="genitiveCase"/>
<FormRepresentation> <feat att="writtenForm" val="julepakkernes"/> <feat att="inflectionalParadigm" val="MFG0076"/> <feat att="officiallyApproved" val="yes"/> <feat att="frequency" val="0.0"/></FormRepresentation></WordForm>
</LexicalEntry> 
<LexicalEntry><feat att="partOfSpeech" val="commonNoun"/> 
<feat att="id" val="GMU_juleklokke_1"/> 
<feat att="morphologicalUnitId" val="JULEKLOKKE"/> 
<feat att="originalSource" val="DDO"/> 
<feat att="independentWord" val="yes"/> 
<feat att="decomposition" val="jul+e+klokke"/> 
<Lemma><FormRepresentation> <feat att="writtenForm" val="juleklokke"/> <feat att="officiallyApproved" val="yes"/> 
<feat att="joiningElement" val="nil"/> 
<feat att="joiningElementResult" val="juleklokke"/> 
</FormRepresentation> </Lemma> 
<WordForm><feat att="grammaticalGender" val="commonGender"/><feat att="definiteness" val="indefinite"/><feat att="grammaticalNumber" val="singular"/><feat att="case" val="unspecified"/>
<FormRepresentation> <feat att="writtenForm" val="juleklokke"/> <feat att="inflectionalParadigm" val="MFG0076"/> <feat att="officiallyApproved" val="yes"/> <feat att="frequency" val=".0714"/></FormRepresentation></WordForm>
<WordForm><feat att="grammaticalGender" val="commonGender"/><feat att="definiteness" val="indefinite"/><feat att="grammaticalNumber" val="singular"/><feat att="case" val="genitiveCase"/>
<FormRepresentation> <feat att="writtenForm" val="juleklokkes"/> <feat att="inflectionalParadigm" val="MFG0076"/> <feat att="officiallyApproved" val="yes"/> <feat att="frequency" val="0.0"/></FormRepresentation></WordForm>
<WordForm><feat att="grammaticalGender" val="commonGender"/><feat att="definiteness" val="indefinite"/><feat att="grammaticalNumber" val="plural"/><feat att="case" val="unspecified"/>
<FormRepresentation> <feat att="writtenForm" val="juleklokker"/> <feat att="inflectionalParadigm" val="MFG0076"/> <feat att="officiallyApproved" val="yes"/> <feat att="frequency" val=".0536"/></FormRepresentation></WordForm>
<WordForm><feat att="grammaticalGender" val="commonGender"/><feat att="definiteness" val="indefinite"/><feat att="grammaticalNumber" val="plural"/><feat att="case" val="genitiveCase"/>
<FormRepresentation> <feat att="writtenForm" val="juleklokkers"/> <feat att="inflectionalParadigm" val="MFG0076"/> <feat att="officiallyApproved" val="yes"/> <feat att="frequency" val="0.0"/></FormRepresentation></WordForm>
<WordForm><feat att="grammaticalGender" val="commonGender"/><feat att="definiteness" val="definite"/><feat att="grammaticalNumber" val="singular"/><feat att="case" val="unspecified"/>
<FormRepresentation> <feat att="writtenForm" val="juleklokken"/> <feat att="inflectionalParadigm" val="MFG0076"/> <feat att="officiallyApproved" val="yes"/> <feat att="frequency" val=".0179"/></FormRepresentation></WordForm>
<WordForm><feat att="grammaticalGender" val="commonGender"/><feat att="definiteness" val="definite"/><feat att="grammaticalNumber" val="singular"/><feat att="case" val="genitiveCase"/>
<FormRepresentation> <feat att="writtenForm" val="juleklokkens"/> <feat att="inflectionalParadigm" val="MFG0076"/> <feat att="officiallyApproved" val="yes"/> <feat att="frequency" val="0.0"/></FormRepresentation></WordForm>
<WordForm><feat att="grammaticalGender" val="commonGender"/><feat att="definiteness" val="definite"/><feat att="grammaticalNumber" val="plural"/><feat att="case" val="unspecified"/>
<FormRepresentation> <feat att="writtenForm" val="juleklokkerne"/> <feat att="inflectionalParadigm" val="MFG0076"/> <feat att="officiallyApproved" val="yes"/> <feat att="frequency" val=".0179"/></FormRepresentation></WordForm>
<WordForm><feat att="grammaticalGender" val="commonGender"/><feat att="definiteness" val="definite"/><feat att="grammaticalNumber" val="plural"/><feat att="case" val="genitiveCase"/>
<FormRepresentation> <feat att="writtenForm" val="juleklokkernes"/> <feat att="inflectionalParadigm" val="MFG0076"/> <feat att="officiallyApproved" val="yes"/> <feat att="frequency" val="0.0"/></FormRepresentation></WordForm>
</LexicalEntry> 
<LexicalEntry><feat att="partOfSpeech" val="commonNoun"/> 
<feat att="id" val="GMU_julegrød_1"/> 
<feat att="morphologicalUnitId" val="JULEGRØD"/> 
<feat att="originalSource" val="DDO"/> 
<feat att="independentWord" val="yes"/> 
<feat att="decomposition" val="jul+e+grød"/> 
<Lemma><FormRepresentation> <feat att="writtenForm" val="julegrød"/> <feat att="officiallyApproved" val="yes"/> 
<feat att="joiningElement" val="Not analyzed"/> 
</FormRepresentation> </Lemma> 
<WordForm><feat att="grammaticalGender" val="commonGender"/><feat att="definiteness" val="indefinite"/><feat att="grammaticalNumber" val="singular"/><feat att="case" val="unspecified"/>
<FormRepresentation> <feat att="writtenForm" val="julegrød"/> <feat att="inflectionalParadigm" val="MFG0220"/> <feat att="officiallyApproved" val="yes"/> <feat att="frequency" val=".0536"/></FormRepresentation></WordForm>
<WordForm><feat att="grammaticalGender" val="commonGender"/><feat att="definiteness" val="indefinite"/><feat att="grammaticalNumber" val="singular"/><feat att="case" val="genitiveCase"/>
<FormRepresentation> <feat att="writtenForm" val="julegrøds"/> <feat att="inflectionalParadigm" val="MFG0220"/> <feat att="officiallyApproved" val="yes"/> <feat att="frequency" val="0.0"/></FormRepresentation></WordForm>
<WordForm><feat att="grammaticalGender" val="commonGender"/><feat att="definiteness" val="definite"/><feat att="grammaticalNumber" val="singular"/><feat att="case" val="unspecified"/>
<FormRepresentation> <feat att="writtenForm" val="julegrøden"/> <feat att="inflectionalParadigm" val="MFG0220"/> <feat att="officiallyApproved" val="yes"/> <feat att="frequency" val=".0714"/></FormRepresentation></WordForm>
<WordForm><feat att="grammaticalGender" val="commonGender"/><feat att="definiteness" val="definite"/><feat att="grammaticalNumber" val="singular"/><feat att="case" val="genitiveCase"/>
<FormRepresentation> <feat att="writtenForm" val="julegrødens"/> <feat att="inflectionalParadigm" val="MFG0220"/> <feat att="officiallyApproved" val="yes"/> <feat att="frequency" val=".0179"/></FormRepresentation></WordForm>
</LexicalEntry> 
<LexicalEntry><feat att="partOfSpeech" val="commonNoun"/> 
<feat att="id" val="GMU_jernvilje_1"/> 
<feat att="morphologicalUnitId" val="JERNVILJE"/> 
<feat att="originalSource" val="DDO"/> 
<feat att="independentWord" val="yes"/> 
<feat att="decomposition" val="jern+vilje"/> 
<Lemma><FormRepresentation> <feat att="writtenForm" val="jernvilje"/> <feat att="officiallyApproved" val="yes"/> 
<feat att="joiningElement" val="nil"/> 
<feat att="joiningElementResult" val="jernvilje"/> 
</FormRepresentation> </Lemma> 
<WordForm><feat att="grammaticalGender" val="commonGender"/><feat att="definiteness" val="indefinite"/><feat att="grammaticalNumber" val="singular"/><feat att="case" val="unspecified"/>
<FormRepresentation> <feat att="writtenForm" val="jernvilje"/> <feat att="inflectionalParadigm" val="MFG0076"/> <feat att="officiallyApproved" val="yes"/> <feat att="frequency" val=".3214"/></FormRepresentation></WordForm>
<WordForm><feat att="grammaticalGender" val="commonGender"/><feat att="definiteness" val="indefinite"/><feat att="grammaticalNumber" val="singular"/><feat att="case" val="genitiveCase"/>
<FormRepresentation> <feat att="writtenForm" val="jernviljes"/> <feat att="inflectionalParadigm" val="MFG0076"/> <feat att="officiallyApproved" val="yes"/> <feat att="frequency" val="0.0"/></FormRepresentation></WordForm>
<WordForm><feat att="grammaticalGender" val="commonGender"/><feat att="definiteness" val="indefinite"/><feat att="grammaticalNumber" val="plural"/><feat att="case" val="unspecified"/>
<FormRepresentation> <feat att="writtenForm" val="jernviljer"/> <feat att="inflectionalParadigm" val="MFG0076"/> <feat att="officiallyApproved" val="yes"/> <feat att="frequency" val="0.0"/></FormRepresentation></WordForm>
<WordForm><feat att="grammaticalGender" val="commonGender"/><feat att="definiteness" val="indefinite"/><feat att="grammaticalNumber" val="plural"/><feat att="case" val="genitiveCase"/>
<FormRepresentation> <feat att="writtenForm" val="jernviljers"/> <feat att="inflectionalParadigm" val="MFG0076"/> <feat att="officiallyApproved" val="yes"/> <feat att="frequency" val="0.0"/></FormRepresentation></WordForm>
<WordForm><feat att="grammaticalGender" val="commonGender"/><feat att="definiteness" val="definite"/><feat att="grammaticalNumber" val="singular"/><feat att="case" val="unspecified"/>
<FormRepresentation> <feat att="writtenForm" val="jernviljen"/> <feat att="inflectionalParadigm" val="MFG0076"/> <feat att="officiallyApproved" val="yes"/> <feat att="frequency" val=".0357"/></FormRepresentation></WordForm>
<WordForm><feat att="grammaticalGender" val="commonGender"/><feat att="definiteness" val="definite"/><feat att="grammaticalNumber" val="singular"/><feat att="case" val="genitiveCase"/>
<FormRepresentation> <feat att="writtenForm" val="jernviljens"/> <feat att="inflectionalParadigm" val="MFG0076"/> <feat att="officiallyApproved" val="yes"/> <feat att="frequency" val="0.0"/></FormRepresentation></WordForm>
<WordForm><feat att="grammaticalGender" val="commonGender"/><feat att="definiteness" val="definite"/><feat att="grammaticalNumber" val="plural"/><feat att="case" val="unspecified"/>
<FormRepresentation> <feat att="writtenForm" val="jernviljerne"/> <feat att="inflectionalParadigm" val="MFG0076"/> <feat att="officiallyApproved" val="yes"/> <feat att="frequency" val="0.0"/></FormRepresentation></WordForm>
<WordForm><feat att="grammaticalGender" val="commonGender"/><feat att="definiteness" val="definite"/><feat att="grammaticalNumber" val="plural"/><feat att="case" val="genitiveCase"/>
<FormRepresentation> <feat att="writtenForm" val="jernviljernes"/> <feat att="inflectionalParadigm" val="MFG0076"/> <feat att="officiallyApproved" val="yes"/> <feat att="frequency" val="0.0"/></FormRepresentation></WordForm>
</LexicalEntry> 
<LexicalEntry><feat att="partOfSpeech" val="commonNoun"/> 
<feat att="id" val="GMU_Jesusbarn_1"/> 
<feat att="morphologicalUnitId" val="JESUSBARN"/> 
<feat att="originalSource" val="DDO"/> 
<feat att="independentWord" val="yes"/> 
<feat att="decomposition" val="Jesus+barn"/> 
<Lemma><FormRepresentation> <feat att="writtenForm" val="Jesusbarn"/> <feat att="officiallyApproved" val="yes"/> 
<feat att="joiningElement" val="[arn]ørne/"/> 
<feat att="joiningElementResult" val="Jesusbørne"/>
<feat att="joiningElementResult" val="Jesusbarn"/>
</FormRepresentation> </Lemma> 
<WordForm><feat att="grammaticalGender" val="neuter"/><feat att="definiteness" val="indefinite"/><feat att="grammaticalNumber" val="singular"/><feat att="case" val="unspecified"/>
<FormRepresentation> <feat att="writtenForm" val="Jesusbarn"/> <feat att="inflectionalParadigm" val="MFG0221"/> <feat att="officiallyApproved" val="yes"/> <feat att="frequency" val=".2679"/></FormRepresentation></WordForm>
<WordForm><feat att="grammaticalGender" val="neuter"/><feat att="definiteness" val="indefinite"/><feat att="grammaticalNumber" val="singular"/><feat att="case" val="genitiveCase"/>
<FormRepresentation> <feat att="writtenForm" val="Jesusbarns"/> <feat att="inflectionalParadigm" val="MFG0221"/> <feat att="officiallyApproved" val="yes"/> <feat att="frequency" val="0.0"/></FormRepresentation></WordForm>
<WordForm><feat att="grammaticalGender" val="neuter"/><feat att="definiteness" val="definite"/><feat att="grammaticalNumber" val="singular"/><feat att="case" val="unspecified"/>
<FormRepresentation> <feat att="writtenForm" val="Jesusbarnet"/> <feat att="inflectionalParadigm" val="MFG0221"/> <feat att="officiallyApproved" val="yes"/> <feat att="frequency" val=".4821"/></FormRepresentation></WordForm>
<WordForm><feat att="grammaticalGender" val="neuter"/><feat att="definiteness" val="definite"/><feat att="grammaticalNumber" val="singular"/><feat att="case" val="genitiveCase"/>
<FormRepresentation> <feat att="writtenForm" val="Jesusbarnets"/> <feat att="inflectionalParadigm" val="MFG0221"/> <feat att="officiallyApproved" val="yes"/> <feat att="frequency" val=".0536"/></FormRepresentation></WordForm>
<RelatedForm><feat att="spellingVariant" val="GMU_Jesusbarn_2"/> <FormRepresentation><feat att="writtenForm" val="jesusbarn"/></FormRepresentation></RelatedForm> 
</LexicalEntry> 
<LexicalEntry><feat att="partOfSpeech" val="commonNoun"/> 
<feat att="id" val="GMU_Jesusbarn_2"/> 
<feat att="morphologicalUnitId" val="JESUSBARN"/> 
<feat att="originalSource" val="DDO"/> 
<feat att="independentWord" val="yes"/> 
<feat att="decomposition" val="jesus+barn"/> 
<Lemma><FormRepresentation> <feat att="writtenForm" val="jesusbarn"/> <feat att="officiallyApproved" val="yes"/> 
<feat att="joiningElement" val="[arn]ørne/"/> 
<feat att="joiningElementResult" val="jesusbørne"/>
<feat att="joiningElementResult" val="jesusbarn"/>
</FormRepresentation> </Lemma> 
<WordForm><feat att="grammaticalGender" val="neuter"/><feat att="definiteness" val="indefinite"/><feat att="grammaticalNumber" val="singular"/><feat att="case" val="unspecified"/>
<FormRepresentation> <feat att="writtenForm" val="jesusbarn"/> <feat att="inflectionalParadigm" val="MFG0221"/> <feat att="officiallyApproved" val="yes"/> <feat att="frequency" val=".2679"/></FormRepresentation></WordForm>
<WordForm><feat att="grammaticalGender" val="neuter"/><feat att="definiteness" val="indefinite"/><feat att="grammaticalNumber" val="singular"/><feat att="case" val="genitiveCase"/>
<FormRepresentation> <feat att="writtenForm" val="jesusbarns"/> <feat att="inflectionalParadigm" val="MFG0221"/> <feat att="officiallyApproved" val="yes"/> <feat att="frequency" val="0.0"/></FormRepresentation></WordForm>
<WordForm><feat att="grammaticalGender" val="neuter"/><feat att="definiteness" val="definite"/><feat att="grammaticalNumber" val="singular"/><feat att="case" val="unspecified"/>
<FormRepresentation> <feat att="writtenForm" val="jesusbarnet"/> <feat att="inflectionalParadigm" val="MFG0221"/> <feat att="officiallyApproved" val="yes"/> <feat att="frequency" val=".4821"/></FormRepresentation></WordForm>
<WordForm><feat att="grammaticalGender" val="neuter"/><feat att="definiteness" val="definite"/><feat att="grammaticalNumber" val="singular"/><feat att="case" val="genitiveCase"/>
<FormRepresentation> <feat att="writtenForm" val="jesusbarnets"/> <feat att="inflectionalParadigm" val="MFG0221"/> <feat att="officiallyApproved" val="yes"/> <feat att="frequency" val=".0536"/></FormRepresentation></WordForm>
<RelatedForm><feat att="spellingVariant" val="GMU_Jesusbarn_1"/> <FormRepresentation><feat att="writtenForm" val="Jesusbarn"/></FormRepresentation></RelatedForm> 
</LexicalEntry> 
<LexicalEntry><feat att="partOfSpeech" val="commonNoun"/> 
<feat att="id" val="GMU_jordegern_1"/> 
<feat att="morphologicalUnitId" val="JORDEGERN"/> 
<feat att="originalSource" val="DDO"/> 
<feat att="independentWord" val="yes"/> 
<feat att="decomposition" val="jord+egern"/> 
<Lemma><FormRepresentation> <feat att="writtenForm" val="jordegern"/> <feat att="officiallyApproved" val="yes"/> 
<feat att="joiningElement" val="nil"/> 
<feat att="joiningElementResult" val="jordegern"/> 
</FormRepresentation> </Lemma> 
<WordForm><feat att="grammaticalGender" val="neuter"/><feat att="definiteness" val="indefinite"/><feat att="grammaticalNumber" val="singular"/><feat att="case" val="unspecified"/>
<FormRepresentation> <feat att="writtenForm" val="jordegern"/> <feat att="inflectionalParadigm" val="MFG0044"/> <feat att="officiallyApproved" val="yes"/> <feat att="frequency" val=".125"/></FormRepresentation></WordForm>
<WordForm><feat att="grammaticalGender" val="neuter"/><feat att="definiteness" val="indefinite"/><feat att="grammaticalNumber" val="singular"/><feat att="case" val="genitiveCase"/>
<FormRepresentation> <feat att="writtenForm" val="jordegerns"/> <feat att="inflectionalParadigm" val="MFG0044"/> <feat att="officiallyApproved" val="yes"/> <feat att="frequency" val="0.0"/></FormRepresentation></WordForm>
<WordForm><feat att="grammaticalGender" val="neuter"/><feat att="definiteness" val="indefinite"/><feat att="grammaticalNumber" val="plural"/><feat att="case" val="unspecified"/>
<FormRepresentation> <feat att="writtenForm" val="jordegerner"/> <feat att="inflectionalParadigm" val="MFG0044"/> <feat att="officiallyApproved" val="yes"/> <feat att="frequency" val="0.0"/></FormRepresentation></WordForm>
<WordForm><feat att="grammaticalGender" val="neuter"/><feat att="definiteness" val="indefinite"/><feat att="grammaticalNumber" val="plural"/><feat att="case" val="genitiveCase"/>
<FormRepresentation> <feat att="writtenForm" val="jordegerners"/> <feat att="inflectionalParadigm" val="MFG0044"/> <feat att="officiallyApproved" val="yes"/> <feat att="frequency" val="0.0"/></FormRepresentation></WordForm>
<WordForm><feat att="grammaticalGender" val="neuter"/><feat att="definiteness" val="definite"/><feat att="grammaticalNumber" val="singular"/><feat att="case" val="unspecified"/>
<FormRepresentation> <feat att="writtenForm" val="jordegernet"/> <feat att="inflectionalParadigm" val="MFG0044"/> <feat att="officiallyApproved" val="yes"/> <feat att="frequency" val="0.0"/></FormRepresentation></WordForm>
<WordForm><feat att="grammaticalGender" val="neuter"/><feat att="definiteness" val="definite"/><feat att="grammaticalNumber" val="singular"/><feat att="case" val="genitiveCase"/>
<FormRepresentation> <feat att="writtenForm" val="jordegernets"/> <feat att="inflectionalParadigm" val="MFG0044"/> <feat att="officiallyApproved" val="yes"/> <feat att="frequency" val="0.0"/></FormRepresentation></WordForm>
<WordForm><feat att="grammaticalGender" val="neuter"/><feat att="definiteness" val="definite"/><feat att="grammaticalNumber" val="plural"/><feat att="case" val="unspecified"/>
<FormRepresentation> <feat att="writtenForm" val="jordegernerne"/> <feat att="inflectionalParadigm" val="MFG0044"/> <feat att="officiallyApproved" val="yes"/> <feat att="frequency" val="0.0"/></FormRepresentation></WordForm>
<WordForm><feat att="grammaticalGender" val="neuter"/><feat att="definiteness" val="definite"/><feat att="grammaticalNumber" val="plural"/><feat att="case" val="genitiveCase"/>
<FormRepresentation> <feat att="writtenForm" val="jordegernernes"/> <feat att="inflectionalParadigm" val="MFG0044"/> <feat att="officiallyApproved" val="yes"/> <feat att="frequency" val="0.0"/></FormRepresentation></WordForm>
</LexicalEntry> 
<LexicalEntry><feat att="partOfSpeech" val="commonNoun"/> 
<feat att="id" val="GMU_jernfilspån_1"/> 
<feat att="morphologicalUnitId" val="JERNFILSPÅN"/> 
<feat att="originalSource" val="DDO"/> 
<feat att="independentWord" val="yes"/> 
<feat att="decomposition" val="jernfil+spån"/> 
<Lemma><FormRepresentation> <feat att="writtenForm" val="jernfilspån"/> <feat att="officiallyApproved" val="yes"/> 
<feat att="joiningElement" val="nil"/> 
<feat att="joiningElementResult" val="jernfilspån"/> 
</FormRepresentation> </Lemma> 
<WordForm><feat att="grammaticalGender" val="commonGender"/><feat att="definiteness" val="indefinite"/><feat att="grammaticalNumber" val="singular"/><feat att="case" val="unspecified"/>
<FormRepresentation> <feat att="writtenForm" val="jernfilspån"/> <feat att="inflectionalParadigm" val="MFG0016"/> <feat att="officiallyApproved" val="yes"/> <feat att="frequency" val="0.0"/></FormRepresentation></WordForm>
<WordForm><feat att="grammaticalGender" val="commonGender"/><feat att="definiteness" val="indefinite"/><feat att="grammaticalNumber" val="singular"/><feat att="case" val="genitiveCase"/>
<FormRepresentation> <feat att="writtenForm" val="jernfilspåns"/> <feat att="inflectionalParadigm" val="MFG0016"/> <feat att="officiallyApproved" val="yes"/> <feat att="frequency" val="0.0"/></FormRepresentation></WordForm>
<WordForm><feat att="grammaticalGender" val="commonGender"/><feat att="definiteness" val="indefinite"/><feat att="grammaticalNumber" val="plural"/><feat att="case" val="unspecified"/>
<FormRepresentation> <feat att="writtenForm" val="jernfilspåner"/> <feat att="inflectionalParadigm" val="MFG0016"/> <feat att="officiallyApproved" val="yes"/> <feat att="frequency" val=".0536"/></FormRepresentation></WordForm>
<WordForm><feat att="grammaticalGender" val="commonGender"/><feat att="definiteness" val="indefinite"/><feat att="grammaticalNumber" val="plural"/><feat att="case" val="genitiveCase"/>
<FormRepresentation> <feat att="writtenForm" val="jernfilspåners"/> <feat att="inflectionalParadigm" val="MFG0016"/> <feat att="officiallyApproved" val="yes"/> <feat att="frequency" val="0.0"/></FormRepresentation></WordForm>
<WordForm><feat att="grammaticalGender" val="commonGender"/><feat att="definiteness" val="definite"/><feat att="grammaticalNumber" val="singular"/><feat att="case" val="unspecified"/>
<FormRepresentation> <feat att="writtenForm" val="jernfilspånen"/> <feat att="inflectionalParadigm" val="MFG0016"/> <feat att="officiallyApproved" val="yes"/> <feat att="frequency" val="0.0"/></FormRepresentation></WordForm>
<WordForm><feat att="grammaticalGender" val="commonGender"/><feat att="definiteness" val="definite"/><feat att="grammaticalNumber" val="singular"/><feat att="case" val="genitiveCase"/>
<FormRepresentation> <feat att="writtenForm" val="jernfilspånens"/> <feat att="inflectionalParadigm" val="MFG0016"/> <feat att="officiallyApproved" val="yes"/> <feat att="frequency" val="0.0"/></FormRepresentation></WordForm>
<WordForm><feat att="grammaticalGender" val="commonGender"/><feat att="definiteness" val="definite"/><feat att="grammaticalNumber" val="plural"/><feat att="case" val="unspecified"/>
<FormRepresentation> <feat att="writtenForm" val="jernfilspånerne"/> <feat att="inflectionalParadigm" val="MFG0016"/> <feat att="officiallyApproved" val="yes"/> <feat att="frequency" val=".0179"/></FormRepresentation></WordForm>
<WordForm><feat att="grammaticalGender" val="commonGender"/><feat att="definiteness" val="definite"/><feat att="grammaticalNumber" val="plural"/><feat att="case" val="genitiveCase"/>
<FormRepresentation> <feat att="writtenForm" val="jernfilspånernes"/> <feat att="inflectionalParadigm" val="MFG0016"/> <feat att="officiallyApproved" val="yes"/> <feat att="frequency" val="0.0"/></FormRepresentation></WordForm>
</LexicalEntry> 
<LexicalEntry><feat att="partOfSpeech" val="commonNoun"/> 
<feat att="id" val="GMU_jernspån_1"/> 
<feat att="morphologicalUnitId" val="JERNSPÅN"/> 
<feat att="originalSource" val="DDO"/> 
<feat att="independentWord" val="yes"/> 
<feat att="decomposition" val="jern+spån"/> 
<Lemma><FormRepresentation> <feat att="writtenForm" val="jernspån"/> <feat att="officiallyApproved" val="yes"/> 
<feat att="joiningElement" val="nil"/> 
<feat att="joiningElementResult" val="jernspån"/> 
</FormRepresentation> </Lemma> 
<WordForm><feat att="grammaticalGender" val="commonGender"/><feat att="definiteness" val="indefinite"/><feat att="grammaticalNumber" val="singular"/><feat att="case" val="unspecified"/>
<FormRepresentation> <feat att="writtenForm" val="jernspån"/> <feat att="inflectionalParadigm" val="MFG0016"/> <feat att="officiallyApproved" val="yes"/> <feat att="frequency" val="0.0"/></FormRepresentation></WordForm>
<WordForm><feat att="grammaticalGender" val="commonGender"/><feat att="definiteness" val="indefinite"/><feat att="grammaticalNumber" val="singular"/><feat att="case" val="genitiveCase"/>
<FormRepresentation> <feat att="writtenForm" val="jernspåns"/> <feat att="inflectionalParadigm" val="MFG0016"/> <feat att="officiallyApproved" val="yes"/> <feat att="frequency" val="0.0"/></FormRepresentation></WordForm>
<WordForm><feat att="grammaticalGender" val="commonGender"/><feat att="definiteness" val="indefinite"/><feat att="grammaticalNumber" val="plural"/><feat att="case" val="unspecified"/>
<FormRepresentation> <feat att="writtenForm" val="jernspåner"/> <feat att="inflectionalParadigm" val="MFG0016"/> <feat att="officiallyApproved" val="yes"/> <feat att="frequency" val=".1607"/></FormRepresentation></WordForm>
<WordForm><feat att="grammaticalGender" val="commonGender"/><feat att="definiteness" val="indefinite"/><feat att="grammaticalNumber" val="plural"/><feat att="case" val="genitiveCase"/>
<FormRepresentation> <feat att="writtenForm" val="jernspåners"/> <feat att="inflectionalParadigm" val="MFG0016"/> <feat att="officiallyApproved" val="yes"/> <feat att="frequency" val="0.0"/></FormRepresentation></WordForm>
<WordForm><feat att="grammaticalGender" val="commonGender"/><feat att="definiteness" val="definite"/><feat att="grammaticalNumber" val="singular"/><feat att="case" val="unspecified"/>
<FormRepresentation> <feat att="writtenForm" val="jernspånen"/> <feat att="inflectionalParadigm" val="MFG0016"/> <feat att="officiallyApproved" val="yes"/> <feat att="frequency" val="0.0"/></FormRepresentation></WordForm>
<WordForm><feat att="grammaticalGender" val="commonGender"/><feat att="definiteness" val="definite"/><feat att="grammaticalNumber" val="singular"/><feat att="case" val="genitiveCase"/>
<FormRepresentation> <feat att="writtenForm" val="jernspånens"/> <feat att="inflectionalParadigm" val="MFG0016"/> <feat att="officiallyApproved" val="yes"/> <feat att="frequency" val="0.0"/></FormRepresentation></WordForm>
<WordForm><feat att="grammaticalGender" val="commonGender"/><feat att="definiteness" val="definite"/><feat att="grammaticalNumber" val="plural"/><feat att="case" val="unspecified"/>
<FormRepresentation> <feat att="writtenForm" val="jernspånerne"/> <feat att="inflectionalParadigm" val="MFG0016"/> <feat att="officiallyApproved" val="yes"/> <feat att="frequency" val=".1786"/></FormRepresentation></WordForm>
<WordForm><feat att="grammaticalGender" val="commonGender"/><feat att="definiteness" val="definite"/><feat att="grammaticalNumber" val="plural"/><feat att="case" val="genitiveCase"/>
<FormRepresentation> <feat att="writtenForm" val="jernspånernes"/> <feat att="inflectionalParadigm" val="MFG0016"/> <feat att="officiallyApproved" val="yes"/> <feat att="frequency" val="0.0"/></FormRepresentation></WordForm>
</LexicalEntry> 
<LexicalEntry><feat att="partOfSpeech" val="commonNoun"/> 
<feat att="id" val="GMU_jordbo_1"/> 
<feat att="morphologicalUnitId" val="JORDBO"/> 
<feat att="originalSource" val="DDO"/> 
<feat att="independentWord" val="yes"/> 
<feat att="decomposition" val="jord+bo"/> 
<Lemma><FormRepresentation> <feat att="writtenForm" val="jordbo"/> <feat att="officiallyApproved" val="yes"/> 
<feat att="joiningElement" val="nil"/> 
<feat att="joiningElementResult" val="jordbo"/> 
</FormRepresentation> </Lemma> 
<WordForm><feat att="grammaticalGender" val="commonGender"/><feat att="definiteness" val="indefinite"/><feat att="grammaticalNumber" val="singular"/><feat att="case" val="unspecified"/>
<FormRepresentation> <feat att="writtenForm" val="jordbo"/> <feat att="inflectionalParadigm" val="MFG0016"/> <feat att="officiallyApproved" val="yes"/> <feat att="frequency" val=".0179"/></FormRepresentation></WordForm>
<WordForm><feat att="grammaticalGender" val="commonGender"/><feat att="definiteness" val="indefinite"/><feat att="grammaticalNumber" val="singular"/><feat att="case" val="genitiveCase"/>
<FormRepresentation> <feat att="writtenForm" val="jordbos"/> <feat att="inflectionalParadigm" val="MFG0016"/> <feat att="officiallyApproved" val="yes"/> <feat att="frequency" val="0.0"/></FormRepresentation></WordForm>
<WordForm><feat att="grammaticalGender" val="commonGender"/><feat att="definiteness" val="indefinite"/><feat att="grammaticalNumber" val="plural"/><feat att="case" val="unspecified"/>
<FormRepresentation> <feat att="writtenForm" val="jordboer"/> <feat att="inflectionalParadigm" val="MFG0016"/> <feat att="officiallyApproved" val="yes"/> <feat att="frequency" val=".0714"/></FormRepresentation></WordForm>
<WordForm><feat att="grammaticalGender" val="commonGender"/><feat att="definiteness" val="indefinite"/><feat att="grammaticalNumber" val="plural"/><feat att="case" val="genitiveCase"/>
<FormRepresentation> <feat att="writtenForm" val="jordboers"/> <feat att="inflectionalParadigm" val="MFG0016"/> <feat att="officiallyApproved" val="yes"/> <feat att="frequency" val="0.0"/></FormRepresentation></WordForm>
<WordForm><feat att="grammaticalGender" val="commonGender"/><feat att="definiteness" val="definite"/><feat att="grammaticalNumber" val="singular"/><feat att="case" val="unspecified"/>
<FormRepresentation> <feat att="writtenForm" val="jordboen"/> <feat att="inflectionalParadigm" val="MFG0016"/> <feat att="officiallyApproved" val="yes"/> <feat att="frequency" val=".0179"/></FormRepresentation></WordForm>
<WordForm><feat att="grammaticalGender" val="commonGender"/><feat att="definiteness" val="definite"/><feat att="grammaticalNumber" val="singular"/><feat att="case" val="genitiveCase"/>
<FormRepresentation> <feat att="writtenForm" val="jordboens"/> <feat att="inflectionalParadigm" val="MFG0016"/> <feat att="officiallyApproved" val="yes"/> <feat att="frequency" val="0.0"/></FormRepresentation></WordForm>
<WordForm><feat att="grammaticalGender" val="commonGender"/><feat att="definiteness" val="definite"/><feat att="grammaticalNumber" val="plural"/><feat att="case" val="unspecified"/>
<FormRepresentation> <feat att="writtenForm" val="jordboerne"/> <feat att="inflectionalParadigm" val="MFG0016"/> <feat att="officiallyApproved" val="yes"/> <feat att="frequency" val=".1429"/></FormRepresentation></WordForm>
<WordForm><feat att="grammaticalGender" val="commonGender"/><feat att="definiteness" val="definite"/><feat att="grammaticalNumber" val="plural"/><feat att="case" val="genitiveCase"/>
<FormRepresentation> <feat att="writtenForm" val="jordboernes"/> <feat att="inflectionalParadigm" val="MFG0016"/> <feat att="officiallyApproved" val="yes"/> <feat att="frequency" val=".0536"/></FormRepresentation></WordForm>
</LexicalEntry> 
<LexicalEntry><feat att="partOfSpeech" val="commonNoun"/> 
<feat att="id" val="GMU_julenummer_1"/> 
<feat att="morphologicalUnitId" val="JULENUMMER"/> 
<feat att="originalSource" val="DDO"/> 
<feat att="independentWord" val="yes"/> 
<feat att="decomposition" val="jul+e+nummer"/> 
<Lemma><FormRepresentation> <feat att="writtenForm" val="julenummer"/> <feat att="officiallyApproved" val="yes"/> 
<feat att="joiningElement" val="nil"/> 
<feat att="joiningElementResult" val="julenummer"/> 
</FormRepresentation> </Lemma> 
<WordForm><feat att="grammaticalGender" val="neuter"/><feat att="definiteness" val="indefinite"/><feat att="grammaticalNumber" val="singular"/><feat att="case" val="unspecified"/>
<FormRepresentation> <feat att="writtenForm" val="julenummer"/><feat att="inflectionalParadigm" val="MFG0259,MFG0260"/> <feat att="officiallyApproved" val="yes"/> <feat att="frequency" val=".0714"/></FormRepresentation></WordForm>
<WordForm><feat att="grammaticalGender" val="neuter"/><feat att="definiteness" val="indefinite"/><feat att="grammaticalNumber" val="singular"/><feat att="case" val="genitiveCase"/>
<FormRepresentation> <feat att="writtenForm" val="julenummers"/><feat att="inflectionalParadigm" val="MFG0259,MFG0260"/> <feat att="officiallyApproved" val="yes"/> <feat att="frequency" val="0.0"/></FormRepresentation></WordForm>
<WordForm><feat att="grammaticalGender" val="neuter"/><feat att="definiteness" val="indefinite"/><feat att="grammaticalNumber" val="plural"/><feat att="case" val="unspecified"/>
<FormRepresentation> <feat att="writtenForm" val="julenumre"/><feat att="inflectionalParadigm" val="MFG0259,MFG0260"/> <feat att="officiallyApproved" val="yes"/> <feat att="frequency" val=".0357"/></FormRepresentation></WordForm>
<WordForm><feat att="grammaticalGender" val="neuter"/><feat att="definiteness" val="indefinite"/><feat att="grammaticalNumber" val="plural"/><feat att="case" val="genitiveCase"/>
<FormRepresentation> <feat att="writtenForm" val="julenumres"/><feat att="inflectionalParadigm" val="MFG0259,MFG0260"/> <feat att="officiallyApproved" val="yes"/> <feat att="frequency" val="0.0"/></FormRepresentation></WordForm>
<WordForm><feat att="grammaticalGender" val="neuter"/><feat att="definiteness" val="definite"/><feat att="grammaticalNumber" val="singular"/><feat att="case" val="unspecified"/>
<FormRepresentation> <feat att="writtenForm" val="julenumret"/> <feat att="inflectionalParadigm" val="MFG0260"/> <feat att="officiallyApproved" val="yes"/> <feat att="frequency" val="0.0"/></FormRepresentation><FormRepresentation> <feat att="writtenForm" val="julenummeret"/> <feat att="inflectionalParadigm" val="MFG0259"/> <feat att="officiallyApproved" val="yes"/> <feat att="frequency" val=".0179"/></FormRepresentation></WordForm>
<WordForm><feat att="grammaticalGender" val="neuter"/><feat att="definiteness" val="definite"/><feat att="grammaticalNumber" val="singular"/><feat att="case" val="genitiveCase"/>
<FormRepresentation> <feat att="writtenForm" val="julenumrets"/> <feat att="inflectionalParadigm" val="MFG0260"/> <feat att="officiallyApproved" val="yes"/> <feat att="frequency" val="0.0"/></FormRepresentation><FormRepresentation> <feat att="writtenForm" val="julenummerets"/> <feat att="inflectionalParadigm" val="MFG0259"/> <feat att="officiallyApproved" val="yes"/> <feat att="frequency" val="0.0"/></FormRepresentation></WordForm>
<WordForm><feat att="grammaticalGender" val="neuter"/><feat att="definiteness" val="definite"/><feat att="grammaticalNumber" val="plural"/><feat att="case" val="unspecified"/>
<FormRepresentation> <feat att="writtenForm" val="julenumrene"/><feat att="inflectionalParadigm" val="MFG0259,MFG0260"/> <feat att="officiallyApproved" val="yes"/> <feat att="frequency" val=".0179"/></FormRepresentation></WordForm>
<WordForm><feat att="grammaticalGender" val="neuter"/><feat att="definiteness" val="definite"/><feat att="grammaticalNumber" val="plural"/><feat att="case" val="genitiveCase"/>
<FormRepresentation> <feat att="writtenForm" val="julenumrenes"/><feat att="inflectionalParadigm" val="MFG0259,MFG0260"/> <feat att="officiallyApproved" val="yes"/> <feat att="frequency" val="0.0"/></FormRepresentation></WordForm>
</LexicalEntry> 
<LexicalEntry><feat att="partOfSpeech" val="commonNoun"/> 
<feat att="id" val="GMU_journalnummer_1"/> 
<feat att="morphologicalUnitId" val="JOURNALNUMMER"/> 
<feat att="originalSource" val="DDO"/> 
<feat att="independentWord" val="yes"/> 
<feat att="decomposition" val="journal+nummer"/> 
<Lemma><FormRepresentation> <feat att="writtenForm" val="journalnummer"/> <feat att="officiallyApproved" val="yes"/> 
<feat att="joiningElement" val="nil"/> 
<feat att="joiningElementResult" val="journalnummer"/> 
</FormRepresentation> </Lemma> 
<WordForm><feat att="grammaticalGender" val="neuter"/><feat att="definiteness" val="indefinite"/><feat att="grammaticalNumber" val="singular"/><feat att="case" val="unspecified"/>
<FormRepresentation> <feat att="writtenForm" val="journalnummer"/><feat att="inflectionalParadigm" val="MFG0259,MFG0260"/> <feat att="officiallyApproved" val="yes"/> <feat att="frequency" val=".125"/></FormRepresentation></WordForm>
<WordForm><feat att="grammaticalGender" val="neuter"/><feat att="definiteness" val="indefinite"/><feat att="grammaticalNumber" val="singular"/><feat att="case" val="genitiveCase"/>
<FormRepresentation> <feat att="writtenForm" val="journalnummers"/><feat att="inflectionalParadigm" val="MFG0259,MFG0260"/> <feat att="officiallyApproved" val="yes"/> <feat att="frequency" val="0.0"/></FormRepresentation></WordForm>
<WordForm><feat att="grammaticalGender" val="neuter"/><feat att="definiteness" val="indefinite"/><feat att="grammaticalNumber" val="plural"/><feat att="case" val="unspecified"/>
<FormRepresentation> <feat att="writtenForm" val="journalnumre"/><feat att="inflectionalParadigm" val="MFG0259,MFG0260"/> <feat att="officiallyApproved" val="yes"/> <feat att="frequency" val=".0179"/></FormRepresentation></WordForm>
<WordForm><feat att="grammaticalGender" val="neuter"/><feat att="definiteness" val="indefinite"/><feat att="grammaticalNumber" val="plural"/><feat att="case" val="genitiveCase"/>
<FormRepresentation> <feat att="writtenForm" val="journalnumres"/><feat att="inflectionalParadigm" val="MFG0259,MFG0260"/> <feat att="officiallyApproved" val="yes"/> <feat att="frequency" val="0.0"/></FormRepresentation></WordForm>
<WordForm><feat att="grammaticalGender" val="neuter"/><feat att="definiteness" val="definite"/><feat att="grammaticalNumber" val="singular"/><feat att="case" val="unspecified"/>
<FormRepresentation> <feat att="writtenForm" val="journalnumret"/> <feat att="inflectionalParadigm" val="MFG0260"/> <feat att="officiallyApproved" val="yes"/> <feat att="frequency" val="0.0"/></FormRepresentation><FormRepresentation> <feat att="writtenForm" val="journalnummeret"/> <feat att="inflectionalParadigm" val="MFG0259"/> <feat att="officiallyApproved" val="yes"/> <feat att="frequency" val="0.0"/></FormRepresentation></WordForm>
<WordForm><feat att="grammaticalGender" val="neuter"/><feat att="definiteness" val="definite"/><feat att="grammaticalNumber" val="singular"/><feat att="case" val="genitiveCase"/>
<FormRepresentation> <feat att="writtenForm" val="journalnumrets"/> <feat att="inflectionalParadigm" val="MFG0260"/> <feat att="officiallyApproved" val="yes"/> <feat att="frequency" val="0.0"/></FormRepresentation><FormRepresentation> <feat att="writtenForm" val="journalnummerets"/> <feat att="inflectionalParadigm" val="MFG0259"/> <feat att="officiallyApproved" val="yes"/> <feat att="frequency" val="0.0"/></FormRepresentation></WordForm>
<WordForm><feat att="grammaticalGender" val="neuter"/><feat att="definiteness" val="definite"/><feat att="grammaticalNumber" val="plural"/><feat att="case" val="unspecified"/>
<FormRepresentation> <feat att="writtenForm" val="journalnumrene"/><feat att="inflectionalParadigm" val="MFG0259,MFG0260"/> <feat att="officiallyApproved" val="yes"/> <feat att="frequency" val="0.0"/></FormRepresentation></WordForm>
<WordForm><feat att="grammaticalGender" val="neuter"/><feat att="definiteness" val="definite"/><feat att="grammaticalNumber" val="plural"/><feat att="case" val="genitiveCase"/>
<FormRepresentation> <feat att="writtenForm" val="journalnumrenes"/><feat att="inflectionalParadigm" val="MFG0259,MFG0260"/> <feat att="officiallyApproved" val="yes"/> <feat att="frequency" val="0.0"/></FormRepresentation></WordForm>
</LexicalEntry> 
<LexicalEntry><feat att="partOfSpeech" val="commonNoun"/> 
<feat att="id" val="GMU_jernbanebom_1"/> 
<feat att="morphologicalUnitId" val="JERNBANEBOM"/> 
<feat att="originalSource" val="DDO"/> 
<feat att="independentWord" val="yes"/> 
<feat att="decomposition" val="jernbane+bom"/> 
<Lemma><FormRepresentation> <feat att="writtenForm" val="jernbanebom"/> <feat att="officiallyApproved" val="yes"/> 
<feat att="joiningElement" val="nil"/> 
<feat att="joiningElementResult" val="jernbanebom"/> 
</FormRepresentation> </Lemma> 
<WordForm><feat att="grammaticalGender" val="commonGender"/><feat att="definiteness" val="indefinite"/><feat att="grammaticalNumber" val="singular"/><feat att="case" val="unspecified"/>
<FormRepresentation> <feat att="writtenForm" val="jernbanebom"/> <feat att="inflectionalParadigm" val="MFG0071"/> <feat att="officiallyApproved" val="yes"/> <feat att="frequency" val="0.0"/></FormRepresentation></WordForm>
<WordForm><feat att="grammaticalGender" val="commonGender"/><feat att="definiteness" val="indefinite"/><feat att="grammaticalNumber" val="singular"/><feat att="case" val="genitiveCase"/>
<FormRepresentation> <feat att="writtenForm" val="jernbaneboms"/> <feat att="inflectionalParadigm" val="MFG0071"/> <feat att="officiallyApproved" val="yes"/> <feat att="frequency" val="0.0"/></FormRepresentation></WordForm>
<WordForm><feat att="grammaticalGender" val="commonGender"/><feat att="definiteness" val="indefinite"/><feat att="grammaticalNumber" val="plural"/><feat att="case" val="unspecified"/>
<FormRepresentation> <feat att="writtenForm" val="jernbanebomme"/> <feat att="inflectionalParadigm" val="MFG0071"/> <feat att="officiallyApproved" val="yes"/> <feat att="frequency" val=".0179"/></FormRepresentation></WordForm>
<WordForm><feat att="grammaticalGender" val="commonGender"/><feat att="definiteness" val="indefinite"/><feat att="grammaticalNumber" val="plural"/><feat att="case" val="genitiveCase"/>
<FormRepresentation> <feat att="writtenForm" val="jernbanebommes"/> <feat att="inflectionalParadigm" val="MFG0071"/> <feat att="officiallyApproved" val="yes"/> <feat att="frequency" val="0.0"/></FormRepresentation></WordForm>
<WordForm><feat att="grammaticalGender" val="commonGender"/><feat att="definiteness" val="definite"/><feat att="grammaticalNumber" val="singular"/><feat att="case" val="unspecified"/>
<FormRepresentation> <feat att="writtenForm" val="jernbanebommen"/> <feat att="inflectionalParadigm" val="MFG0071"/> <feat att="officiallyApproved" val="yes"/> <feat att="frequency" val=".0179"/></FormRepresentation></WordForm>
<WordForm><feat att="grammaticalGender" val="commonGender"/><feat att="definiteness" val="definite"/><feat att="grammaticalNumber" val="singular"/><feat att="case" val="genitiveCase"/>
<FormRepresentation> <feat att="writtenForm" val="jernbanebommens"/> <feat att="inflectionalParadigm" val="MFG0071"/> <feat att="officiallyApproved" val="yes"/> <feat att="frequency" val="0.0"/></FormRepresentation></WordForm>
<WordForm><feat att="grammaticalGender" val="commonGender"/><feat att="definiteness" val="definite"/><feat att="grammaticalNumber" val="plural"/><feat att="case" val="unspecified"/>
<FormRepresentation> <feat att="writtenForm" val="jernbanebommene"/> <feat att="inflectionalParadigm" val="MFG0071"/> <feat att="officiallyApproved" val="yes"/> <feat att="frequency" val="0.0"/></FormRepresentation></WordForm>
<WordForm><feat att="grammaticalGender" val="commonGender"/><feat att="definiteness" val="definite"/><feat att="grammaticalNumber" val="plural"/><feat att="case" val="genitiveCase"/>
<FormRepresentation> <feat att="writtenForm" val="jernbanebommenes"/> <feat att="inflectionalParadigm" val="MFG0071"/> <feat att="officiallyApproved" val="yes"/> <feat att="frequency" val="0.0"/></FormRepresentation></WordForm>
</LexicalEntry> 
<LexicalEntry><feat att="partOfSpeech" val="commonNoun"/> 
<feat att="id" val="GMU_jødedom_1"/> 
<feat att="morphologicalUnitId" val="JØDEDOM"/> 
<feat att="originalSource" val="DDO"/> 
<feat att="independentWord" val="yes"/> 
<Lemma><FormRepresentation> <feat att="writtenForm" val="jødedom"/> <feat att="officiallyApproved" val="yes"/> 
<feat att="joiningElement" val="Not analyzed"/> 
</FormRepresentation> </Lemma> 
<WordForm><feat att="grammaticalGender" val="commonGender"/><feat att="definiteness" val="indefinite"/><feat att="grammaticalNumber" val="singular"/><feat att="case" val="unspecified"/>
<FormRepresentation> <feat att="writtenForm" val="jødedom"/> <feat att="inflectionalParadigm" val="MFG0271"/> <feat att="officiallyApproved" val="yes"/> <feat att="frequency" val=".7321"/></FormRepresentation></WordForm>
<WordForm><feat att="grammaticalGender" val="commonGender"/><feat att="definiteness" val="indefinite"/><feat att="grammaticalNumber" val="singular"/><feat att="case" val="genitiveCase"/>
<FormRepresentation> <feat att="writtenForm" val="jødedoms"/> <feat att="inflectionalParadigm" val="MFG0271"/> <feat att="officiallyApproved" val="yes"/> <feat att="frequency" val=".0536"/></FormRepresentation></WordForm>
<WordForm><feat att="grammaticalGender" val="commonGender"/><feat att="definiteness" val="definite"/><feat att="grammaticalNumber" val="singular"/><feat att="case" val="unspecified"/>
<FormRepresentation> <feat att="writtenForm" val="jødedommen"/> <feat att="inflectionalParadigm" val="MFG0271"/> <feat att="officiallyApproved" val="yes"/> <feat att="frequency" val="1.4107"/></FormRepresentation></WordForm>
<WordForm><feat att="grammaticalGender" val="commonGender"/><feat att="definiteness" val="definite"/><feat att="grammaticalNumber" val="singular"/><feat att="case" val="genitiveCase"/>
<FormRepresentation> <feat att="writtenForm" val="jødedommens"/> <feat att="inflectionalParadigm" val="MFG0271"/> <feat att="officiallyApproved" val="yes"/> <feat att="frequency" val=".3929"/></FormRepresentation></WordForm>
</LexicalEntry> 
<LexicalEntry><feat att="partOfSpeech" val="commonNoun"/> 
<feat att="id" val="GMU_jomfrudom_1"/> 
<feat att="morphologicalUnitId" val="JOMFRUDOM"/> 
<feat att="originalSource" val="DDO"/> 
<feat att="independentWord" val="yes"/> 
<Lemma><FormRepresentation> <feat att="writtenForm" val="jomfrudom"/> <feat att="officiallyApproved" val="yes"/> 
<feat att="joiningElement" val="Not analyzed"/> 
</FormRepresentation> </Lemma> 
<WordForm><feat att="grammaticalGender" val="commonGender"/><feat att="definiteness" val="indefinite"/><feat att="grammaticalNumber" val="singular"/><feat att="case" val="unspecified"/>
<FormRepresentation> <feat att="writtenForm" val="jomfrudom"/> <feat att="inflectionalParadigm" val="MFG0071"/> <feat att="officiallyApproved" val="yes"/> <feat att="frequency" val=".1429"/></FormRepresentation></WordForm>
<WordForm><feat att="grammaticalGender" val="commonGender"/><feat att="definiteness" val="indefinite"/><feat att="grammaticalNumber" val="singular"/><feat att="case" val="genitiveCase"/>
<FormRepresentation> <feat att="writtenForm" val="jomfrudoms"/> <feat att="inflectionalParadigm" val="MFG0071"/> <feat att="officiallyApproved" val="yes"/> <feat att="frequency" val="0.0"/></FormRepresentation></WordForm>
<WordForm><feat att="grammaticalGender" val="commonGender"/><feat att="definiteness" val="indefinite"/><feat att="grammaticalNumber" val="plural"/><feat att="case" val="unspecified"/>
<FormRepresentation> <feat att="writtenForm" val="jomfrudomme"/> <feat att="inflectionalParadigm" val="MFG0071"/> <feat att="officiallyApproved" val="yes"/> <feat att="frequency" val="0.0"/></FormRepresentation></WordForm>
<WordForm><feat att="grammaticalGender" val="commonGender"/><feat att="definiteness" val="indefinite"/><feat att="grammaticalNumber" val="plural"/><feat att="case" val="genitiveCase"/>
<FormRepresentation> <feat att="writtenForm" val="jomfrudommes"/> <feat att="inflectionalParadigm" val="MFG0071"/> <feat att="officiallyApproved" val="yes"/> <feat att="frequency" val="0.0"/></FormRepresentation></WordForm>
<WordForm><feat att="grammaticalGender" val="commonGender"/><feat att="definiteness" val="definite"/><feat att="grammaticalNumber" val="singular"/><feat att="case" val="unspecified"/>
<FormRepresentation> <feat att="writtenForm" val="jomfrudommen"/> <feat att="inflectionalParadigm" val="MFG0071"/> <feat att="officiallyApproved" val="yes"/> <feat att="frequency" val="0.0"/></FormRepresentation></WordForm>
<WordForm><feat att="grammaticalGender" val="commonGender"/><feat att="definiteness" val="definite"/><feat att="grammaticalNumber" val="singular"/><feat att="case" val="genitiveCase"/>
<FormRepresentation> <feat att="writtenForm" val="jomfrudommens"/> <feat att="inflectionalParadigm" val="MFG0071"/> <feat att="officiallyApproved" val="yes"/> <feat att="frequency" val="0.0"/></FormRepresentation></WordForm>
<WordForm><feat att="grammaticalGender" val="commonGender"/><feat att="definiteness" val="definite"/><feat att="grammaticalNumber" val="plural"/><feat att="case" val="unspecified"/>
<FormRepresentation> <feat att="writtenForm" val="jomfrudommene"/> <feat att="inflectionalParadigm" val="MFG0071"/> <feat att="officiallyApproved" val="yes"/> <feat att="frequency" val="0.0"/></FormRepresentation></WordForm>
<WordForm><feat att="grammaticalGender" val="commonGender"/><feat att="definiteness" val="definite"/><feat att="grammaticalNumber" val="plural"/><feat att="case" val="genitiveCase"/>
<FormRepresentation> <feat att="writtenForm" val="jomfrudommenes"/> <feat att="inflectionalParadigm" val="MFG0071"/> <feat att="officiallyApproved" val="yes"/> <feat att="frequency" val="0.0"/></FormRepresentation></WordForm>
</LexicalEntry> 
<LexicalEntry><feat att="partOfSpeech" val="commonNoun"/> 
<feat att="id" val="GMU_jernarm_1"/> 
<feat att="morphologicalUnitId" val="JERNARM"/> 
<feat att="originalSource" val="DDO"/> 
<feat att="independentWord" val="yes"/> 
<feat att="decomposition" val="jern+arm"/> 
<Lemma><FormRepresentation> <feat att="writtenForm" val="jernarm"/> <feat att="officiallyApproved" val="yes"/> 
<feat att="joiningElement" val="nil"/> 
<feat att="joiningElementResult" val="jernarm"/> 
</FormRepresentation> </Lemma> 
<WordForm><feat att="grammaticalGender" val="commonGender"/><feat att="definiteness" val="indefinite"/><feat att="grammaticalNumber" val="singular"/><feat att="case" val="unspecified"/>
<FormRepresentation> <feat att="writtenForm" val="jernarm"/> <feat att="inflectionalParadigm" val="MFG0014"/> <feat att="officiallyApproved" val="yes"/> <feat att="frequency" val=".1607"/></FormRepresentation></WordForm>
<WordForm><feat att="grammaticalGender" val="commonGender"/><feat att="definiteness" val="indefinite"/><feat att="grammaticalNumber" val="singular"/><feat att="case" val="genitiveCase"/>
<FormRepresentation> <feat att="writtenForm" val="jernarms"/> <feat att="inflectionalParadigm" val="MFG0014"/> <feat att="officiallyApproved" val="yes"/> <feat att="frequency" val="0.0"/></FormRepresentation></WordForm>
<WordForm><feat att="grammaticalGender" val="commonGender"/><feat att="definiteness" val="indefinite"/><feat att="grammaticalNumber" val="plural"/><feat att="case" val="unspecified"/>
<FormRepresentation> <feat att="writtenForm" val="jernarme"/> <feat att="inflectionalParadigm" val="MFG0014"/> <feat att="officiallyApproved" val="yes"/> <feat att="frequency" val="0.0"/></FormRepresentation></WordForm>
<WordForm><feat att="grammaticalGender" val="commonGender"/><feat att="definiteness" val="indefinite"/><feat att="grammaticalNumber" val="plural"/><feat att="case" val="genitiveCase"/>
<FormRepresentation> <feat att="writtenForm" val="jernarmes"/> <feat att="inflectionalParadigm" val="MFG0014"/> <feat att="officiallyApproved" val="yes"/> <feat att="frequency" val="0.0"/></FormRepresentation></WordForm>
<WordForm><feat att="grammaticalGender" val="commonGender"/><feat att="definiteness" val="definite"/><feat att="grammaticalNumber" val="singular"/><feat att="case" val="unspecified"/>
<FormRepresentation> <feat att="writtenForm" val="jernarmen"/> <feat att="inflectionalParadigm" val="MFG0014"/> <feat att="officiallyApproved" val="yes"/> <feat att="frequency" val="0.0"/></FormRepresentation></WordForm>
<WordForm><feat att="grammaticalGender" val="commonGender"/><feat att="definiteness" val="definite"/><feat att="grammaticalNumber" val="singular"/><feat att="case" val="genitiveCase"/>
<FormRepresentation> <feat att="writtenForm" val="jernarmens"/> <feat att="inflectionalParadigm" val="MFG0014"/> <feat att="officiallyApproved" val="yes"/> <feat att="frequency" val="0.0"/></FormRepresentation></WordForm>
<WordForm><feat att="grammaticalGender" val="commonGender"/><feat att="definiteness" val="definite"/><feat att="grammaticalNumber" val="plural"/><feat att="case" val="unspecified"/>
<FormRepresentation> <feat att="writtenForm" val="jernarmene"/> <feat att="inflectionalParadigm" val="MFG0014"/> <feat att="officiallyApproved" val="yes"/> <feat att="frequency" val="0.0"/></FormRepresentation></WordForm>
<WordForm><feat att="grammaticalGender" val="commonGender"/><feat att="definiteness" val="definite"/><feat att="grammaticalNumber" val="plural"/><feat att="case" val="genitiveCase"/>
<FormRepresentation> <feat att="writtenForm" val="jernarmenes"/> <feat att="inflectionalParadigm" val="MFG0014"/> <feat att="officiallyApproved" val="yes"/> <feat att="frequency" val="0.0"/></FormRepresentation></WordForm>
</LexicalEntry> 
<LexicalEntry><feat att="partOfSpeech" val="commonNoun"/> 
<feat att="id" val="GMU_jordhul_1"/> 
<feat att="morphologicalUnitId" val="JORDHUL"/> 
<feat att="originalSource" val="DDO"/> 
<feat att="independentWord" val="yes"/> 
<feat att="decomposition" val="jord+hul"/> 
<Lemma><FormRepresentation> <feat att="writtenForm" val="jordhul"/> <feat att="officiallyApproved" val="yes"/> 
<feat att="joiningElement" val="nil"/> 
<feat att="joiningElementResult" val="jordhul"/> 
</FormRepresentation> </Lemma> 
<WordForm><feat att="grammaticalGender" val="neuter"/><feat att="definiteness" val="indefinite"/><feat att="grammaticalNumber" val="singular"/><feat att="case" val="unspecified"/>
<FormRepresentation> <feat att="writtenForm" val="jordhul"/> <feat att="inflectionalParadigm" val="MFG0070"/> <feat att="officiallyApproved" val="yes"/> <feat att="frequency" val=".0893"/></FormRepresentation></WordForm>
<WordForm><feat att="grammaticalGender" val="neuter"/><feat att="definiteness" val="indefinite"/><feat att="grammaticalNumber" val="singular"/><feat att="case" val="genitiveCase"/>
<FormRepresentation> <feat att="writtenForm" val="jordhuls"/> <feat att="inflectionalParadigm" val="MFG0070"/> <feat att="officiallyApproved" val="yes"/> <feat att="frequency" val="0.0"/></FormRepresentation></WordForm>
<WordForm><feat att="grammaticalGender" val="neuter"/><feat att="definiteness" val="indefinite"/><feat att="grammaticalNumber" val="plural"/><feat att="case" val="unspecified"/>
<FormRepresentation> <feat att="writtenForm" val="jordhuller"/> <feat att="inflectionalParadigm" val="MFG0070"/> <feat att="officiallyApproved" val="yes"/> <feat att="frequency" val=".0179"/></FormRepresentation></WordForm>
<WordForm><feat att="grammaticalGender" val="neuter"/><feat att="definiteness" val="indefinite"/><feat att="grammaticalNumber" val="plural"/><feat att="case" val="genitiveCase"/>
<FormRepresentation> <feat att="writtenForm" val="jordhullers"/> <feat att="inflectionalParadigm" val="MFG0070"/> <feat att="officiallyApproved" val="yes"/> <feat att="frequency" val="0.0"/></FormRepresentation></WordForm>
<WordForm><feat att="grammaticalGender" val="neuter"/><feat att="definiteness" val="definite"/><feat att="grammaticalNumber" val="singular"/><feat att="case" val="unspecified"/>
<FormRepresentation> <feat att="writtenForm" val="jordhullet"/> <feat att="inflectionalParadigm" val="MFG0070"/> <feat att="officiallyApproved" val="yes"/> <feat att="frequency" val="0.0"/></FormRepresentation></WordForm>
<WordForm><feat att="grammaticalGender" val="neuter"/><feat att="definiteness" val="definite"/><feat att="grammaticalNumber" val="singular"/><feat att="case" val="genitiveCase"/>
<FormRepresentation> <feat att="writtenForm" val="jordhullets"/> <feat att="inflectionalParadigm" val="MFG0070"/> <feat att="officiallyApproved" val="yes"/> <feat att="frequency" val="0.0"/></FormRepresentation></WordForm>
<WordForm><feat att="grammaticalGender" val="neuter"/><feat att="definiteness" val="definite"/><feat att="grammaticalNumber" val="plural"/><feat att="case" val="unspecified"/>
<FormRepresentation> <feat att="writtenForm" val="jordhullerne"/> <feat att="inflectionalParadigm" val="MFG0070"/> <feat att="officiallyApproved" val="yes"/> <feat att="frequency" val="0.0"/></FormRepresentation></WordForm>
<WordForm><feat att="grammaticalGender" val="neuter"/><feat att="definiteness" val="definite"/><feat att="grammaticalNumber" val="plural"/><feat att="case" val="genitiveCase"/>
<FormRepresentation> <feat att="writtenForm" val="jordhullernes"/> <feat att="inflectionalParadigm" val="MFG0070"/> <feat att="officiallyApproved" val="yes"/> <feat att="frequency" val="0.0"/></FormRepresentation></WordForm>
</LexicalEntry> 
<LexicalEntry><feat att="partOfSpeech" val="commonNoun"/> 
<feat att="id" val="GMU_jagtmark_1"/> 
<feat att="morphologicalUnitId" val="JAGTMARK"/> 
<feat att="originalSource" val="DDO"/> 
<feat att="independentWord" val="yes"/> 
<feat att="decomposition" val="jagt+mark"/> 
<Lemma><FormRepresentation> <feat att="writtenForm" val="jagtmark"/> <feat att="officiallyApproved" val="yes"/> 
<feat att="joiningElement" val="nil"/> 
<feat att="joiningElementResult" val="jagtmark"/> 
</FormRepresentation> </Lemma> 
<WordForm><feat att="grammaticalGender" val="commonGender"/><feat att="definiteness" val="indefinite"/><feat att="grammaticalNumber" val="singular"/><feat att="case" val="unspecified"/>
<FormRepresentation> <feat att="writtenForm" val="jagtmark"/> <feat att="inflectionalParadigm" val="MFG0016"/> <feat att="officiallyApproved" val="yes"/> <feat att="frequency" val=".0893"/></FormRepresentation></WordForm>
<WordForm><feat att="grammaticalGender" val="commonGender"/><feat att="definiteness" val="indefinite"/><feat att="grammaticalNumber" val="singular"/><feat att="case" val="genitiveCase"/>
<FormRepresentation> <feat att="writtenForm" val="jagtmarks"/> <feat att="inflectionalParadigm" val="MFG0016"/> <feat att="officiallyApproved" val="yes"/> <feat att="frequency" val="0.0"/></FormRepresentation></WordForm>
<WordForm><feat att="grammaticalGender" val="commonGender"/><feat att="definiteness" val="indefinite"/><feat att="grammaticalNumber" val="plural"/><feat att="case" val="unspecified"/>
<FormRepresentation> <feat att="writtenForm" val="jagtmarker"/> <feat att="inflectionalParadigm" val="MFG0016"/> <feat att="officiallyApproved" val="yes"/> <feat att="frequency" val=".6786"/></FormRepresentation></WordForm>
<WordForm><feat att="grammaticalGender" val="commonGender"/><feat att="definiteness" val="indefinite"/><feat att="grammaticalNumber" val="plural"/><feat att="case" val="genitiveCase"/>
<FormRepresentation> <feat att="writtenForm" val="jagtmarkers"/> <feat att="inflectionalParadigm" val="MFG0016"/> <feat att="officiallyApproved" val="yes"/> <feat att="frequency" val="0.0"/></FormRepresentation></WordForm>
<WordForm><feat att="grammaticalGender" val="commonGender"/><feat att="definiteness" val="definite"/><feat att="grammaticalNumber" val="singular"/><feat att="case" val="unspecified"/>
<FormRepresentation> <feat att="writtenForm" val="jagtmarken"/> <feat att="inflectionalParadigm" val="MFG0016"/> <feat att="officiallyApproved" val="yes"/> <feat att="frequency" val="0.0"/></FormRepresentation></WordForm>
<WordForm><feat att="grammaticalGender" val="commonGender"/><feat att="definiteness" val="definite"/><feat att="grammaticalNumber" val="singular"/><feat att="case" val="genitiveCase"/>
<FormRepresentation> <feat att="writtenForm" val="jagtmarkens"/> <feat att="inflectionalParadigm" val="MFG0016"/> <feat att="officiallyApproved" val="yes"/> <feat att="frequency" val="0.0"/></FormRepresentation></WordForm>
<WordForm><feat att="grammaticalGender" val="commonGender"/><feat att="definiteness" val="definite"/><feat att="grammaticalNumber" val="plural"/><feat att="case" val="unspecified"/>
<FormRepresentation> <feat att="writtenForm" val="jagtmarkerne"/> <feat att="inflectionalParadigm" val="MFG0016"/> <feat att="officiallyApproved" val="yes"/> <feat att="frequency" val=".0179"/></FormRepresentation></WordForm>
<WordForm><feat att="grammaticalGender" val="commonGender"/><feat att="definiteness" val="definite"/><feat att="grammaticalNumber" val="plural"/><feat att="case" val="genitiveCase"/>
<FormRepresentation> <feat att="writtenForm" val="jagtmarkernes"/> <feat att="inflectionalParadigm" val="MFG0016"/> <feat att="officiallyApproved" val="yes"/> <feat att="frequency" val="0.0"/></FormRepresentation></WordForm>
</LexicalEntry> 
<LexicalEntry><feat att="partOfSpeech" val="commonNoun"/> 
<feat att="id" val="GMU_jamren_1"/> 
<feat att="morphologicalUnitId" val="JAMREN"/> 
<feat att="originalSource" val="DDO"/> 
<feat att="independentWord" val="yes"/> 
<Lemma><FormRepresentation> <feat att="writtenForm" val="jamren"/> <feat att="officiallyApproved" val="yes"/> 
<feat att="joiningElement" val="Not analyzed"/> 
</FormRepresentation> </Lemma> 
<WordForm><feat att="grammaticalGender" val="commonGender"/><feat att="definiteness" val="indefinite"/><feat att="grammaticalNumber" val="singular"/><feat att="case" val="unspecified"/>
<FormRepresentation> <feat att="writtenForm" val="jamren"/> <feat att="inflectionalParadigm" val="MFG0226"/> <feat att="officiallyApproved" val="yes"/> <feat att="frequency" val=".9643"/></FormRepresentation></WordForm>
<WordForm><feat att="grammaticalGender" val="commonGender"/><feat att="definiteness" val="indefinite"/><feat att="grammaticalNumber" val="singular"/><feat att="case" val="genitiveCase"/>
<FormRepresentation> <feat att="writtenForm" val="jamrens"/> <feat att="inflectionalParadigm" val="MFG0226"/> <feat att="officiallyApproved" val="yes"/> <feat att="frequency" val="0.0"/></FormRepresentation></WordForm>
</LexicalEntry> 
<LexicalEntry><feat att="partOfSpeech" val="commonNoun"/> 
<feat att="id" val="GMU_julehilsen_1"/> 
<feat att="morphologicalUnitId" val="JULEHILSEN"/> 
<feat att="originalSource" val="DDO"/> 
<feat att="independentWord" val="yes"/> 
<feat att="decomposition" val="jul+e+hilsen"/> 
<Lemma><FormRepresentation> <feat att="writtenForm" val="julehilsen"/> <feat att="officiallyApproved" val="yes"/> 
<feat att="joiningElement" val="nil"/> 
<feat att="joiningElementResult" val="julehilsen"/> 
</FormRepresentation> </Lemma> 
<WordForm><feat att="grammaticalGender" val="commonGender"/><feat att="definiteness" val="indefinite"/><feat att="grammaticalNumber" val="singular"/><feat att="case" val="unspecified"/>
<FormRepresentation> <feat att="writtenForm" val="julehilsen"/><feat att="inflectionalParadigm" val="MFG0016,MFG0267"/> <feat att="officiallyApproved" val="yes"/> <feat att="frequency" val=".4107"/></FormRepresentation></WordForm>
<WordForm><feat att="grammaticalGender" val="commonGender"/><feat att="definiteness" val="indefinite"/><feat att="grammaticalNumber" val="singular"/><feat att="case" val="genitiveCase"/>
<FormRepresentation> <feat att="writtenForm" val="julehilsens"/><feat att="inflectionalParadigm" val="MFG0016,MFG0267"/> <feat att="officiallyApproved" val="yes"/> <feat att="frequency" val="0.0"/></FormRepresentation></WordForm>
<WordForm><feat att="grammaticalGender" val="commonGender"/><feat att="definiteness" val="indefinite"/><feat att="grammaticalNumber" val="plural"/><feat att="case" val="unspecified"/>
<FormRepresentation> <feat att="writtenForm" val="julehilsner"/> <feat att="inflectionalParadigm" val="MFG0267"/> <feat att="officiallyApproved" val="yes"/> <feat att="frequency" val=".1429"/></FormRepresentation><FormRepresentation> <feat att="writtenForm" val="julehilsener"/> <feat att="inflectionalParadigm" val="MFG0016"/> <feat att="officiallyApproved" val="yes"/> <feat att="frequency" val=".0536"/></FormRepresentation></WordForm>
<WordForm><feat att="grammaticalGender" val="commonGender"/><feat att="definiteness" val="indefinite"/><feat att="grammaticalNumber" val="plural"/><feat att="case" val="genitiveCase"/>
<FormRepresentation> <feat att="writtenForm" val="julehilsners"/> <feat att="inflectionalParadigm" val="MFG0267"/> <feat att="officiallyApproved" val="yes"/> <feat att="frequency" val="0.0"/></FormRepresentation><FormRepresentation> <feat att="writtenForm" val="julehilseners"/> <feat att="inflectionalParadigm" val="MFG0016"/> <feat att="officiallyApproved" val="yes"/> <feat att="frequency" val="0.0"/></FormRepresentation></WordForm>
<WordForm><feat att="grammaticalGender" val="commonGender"/><feat att="definiteness" val="definite"/><feat att="grammaticalNumber" val="singular"/><feat att="case" val="unspecified"/>
<FormRepresentation> <feat att="writtenForm" val="julehilsnen"/> <feat att="inflectionalParadigm" val="MFG0267"/> <feat att="officiallyApproved" val="yes"/> <feat att="frequency" val=".0179"/></FormRepresentation><FormRepresentation> <feat att="writtenForm" val="julehilsenen"/> <feat att="inflectionalParadigm" val="MFG0016"/> <feat att="officiallyApproved" val="yes"/> <feat att="frequency" val=".0179"/></FormRepresentation></WordForm>
<WordForm><feat att="grammaticalGender" val="commonGender"/><feat att="definiteness" val="definite"/><feat att="grammaticalNumber" val="singular"/><feat att="case" val="genitiveCase"/>
<FormRepresentation> <feat att="writtenForm" val="julehilsnens"/> <feat att="inflectionalParadigm" val="MFG0267"/> <feat att="officiallyApproved" val="yes"/> <feat att="frequency" val="0.0"/></FormRepresentation><FormRepresentation> <feat att="writtenForm" val="julehilsenens"/> <feat att="inflectionalParadigm" val="MFG0016"/> <feat att="officiallyApproved" val="yes"/> <feat att="frequency" val="0.0"/></FormRepresentation></WordForm>
<WordForm><feat att="grammaticalGender" val="commonGender"/><feat att="definiteness" val="definite"/><feat att="grammaticalNumber" val="plural"/><feat att="case" val="unspecified"/>
<FormRepresentation> <feat att="writtenForm" val="julehilsnerne"/> <feat att="inflectionalParadigm" val="MFG0267"/> <feat att="officiallyApproved" val="yes"/> <feat att="frequency" val="0.0"/></FormRepresentation><FormRepresentation> <feat att="writtenForm" val="julehilsenerne"/> <feat att="inflectionalParadigm" val="MFG0016"/> <feat att="officiallyApproved" val="yes"/> <feat att="frequency" val=".0179"/></FormRepresentation></WordForm>
<WordForm><feat att="grammaticalGender" val="commonGender"/><feat att="definiteness" val="definite"/><feat att="grammaticalNumber" val="plural"/><feat att="case" val="genitiveCase"/>
<FormRepresentation> <feat att="writtenForm" val="julehilsnernes"/> <feat att="inflectionalParadigm" val="MFG0267"/> <feat att="officiallyApproved" val="yes"/> <feat att="frequency" val="0.0"/></FormRepresentation><FormRepresentation> <feat att="writtenForm" val="julehilsenernes"/> <feat att="inflectionalParadigm" val="MFG0016"/> <feat att="officiallyApproved" val="yes"/> <feat att="frequency" val="0.0"/></FormRepresentation></WordForm>
</LexicalEntry> 
<LexicalEntry><feat att="partOfSpeech" val="commonNoun"/> 
<feat att="id" val="GMU_jazzfestival_1"/> 
<feat att="morphologicalUnitId" val="JAZZFESTIVAL"/> 
<feat att="originalSource" val="DDO"/> 
<feat att="independentWord" val="yes"/> 
<feat att="decomposition" val="jazz+festival"/> 
<Lemma><FormRepresentation> <feat att="writtenForm" val="jazzfestival"/> <feat att="officiallyApproved" val="yes"/> 
<feat att="joiningElement" val="nil"/> 
<feat att="joiningElementResult" val="jazzfestival"/> 
</FormRepresentation> </Lemma> 
<WordForm><feat att="grammaticalGender" val="commonGender"/><feat att="definiteness" val="indefinite"/><feat att="grammaticalNumber" val="singular"/><feat att="case" val="unspecified"/>
<FormRepresentation> <feat att="writtenForm" val="jazzfestival"/> <feat att="inflectionalParadigm" val="MFG0068"/> <feat att="officiallyApproved" val="yes"/> <feat att="frequency" val="1.2143"/></FormRepresentation></WordForm>
<WordForm><feat att="grammaticalGender" val="commonGender"/><feat att="definiteness" val="indefinite"/><feat att="grammaticalNumber" val="singular"/><feat att="case" val="genitiveCase"/>
<FormRepresentation> <feat att="writtenForm" val="jazzfestivals"/> <feat att="inflectionalParadigm" val="MFG0068"/> <feat att="officiallyApproved" val="yes"/> <feat att="frequency" val=".0179"/></FormRepresentation></WordForm>
<WordForm><feat att="grammaticalGender" val="commonGender"/><feat att="definiteness" val="indefinite"/><feat att="grammaticalNumber" val="plural"/><feat att="case" val="unspecified"/>
<FormRepresentation> <feat att="writtenForm" val="jazzfestivaller"/> <feat att="inflectionalParadigm" val="MFG0068"/> <feat att="officiallyApproved" val="yes"/> <feat att="frequency" val="0.0"/></FormRepresentation></WordForm>
<WordForm><feat att="grammaticalGender" val="commonGender"/><feat att="definiteness" val="indefinite"/><feat att="grammaticalNumber" val="plural"/><feat att="case" val="genitiveCase"/>
<FormRepresentation> <feat att="writtenForm" val="jazzfestivallers"/> <feat att="inflectionalParadigm" val="MFG0068"/> <feat att="officiallyApproved" val="yes"/> <feat att="frequency" val="0.0"/></FormRepresentation></WordForm>
<WordForm><feat att="grammaticalGender" val="commonGender"/><feat att="definiteness" val="definite"/><feat att="grammaticalNumber" val="singular"/><feat att="case" val="unspecified"/>
<FormRepresentation> <feat att="writtenForm" val="jazzfestivallen"/> <feat att="inflectionalParadigm" val="MFG0068"/> <feat att="officiallyApproved" val="yes"/> <feat att="frequency" val=".0179"/></FormRepresentation></WordForm>
<WordForm><feat att="grammaticalGender" val="commonGender"/><feat att="definiteness" val="definite"/><feat att="grammaticalNumber" val="singular"/><feat att="case" val="genitiveCase"/>
<FormRepresentation> <feat att="writtenForm" val="jazzfestivallens"/> <feat att="inflectionalParadigm" val="MFG0068"/> <feat att="officiallyApproved" val="yes"/> <feat att="frequency" val="0.0"/></FormRepresentation></WordForm>
<WordForm><feat att="grammaticalGender" val="commonGender"/><feat att="definiteness" val="definite"/><feat att="grammaticalNumber" val="plural"/><feat att="case" val="unspecified"/>
<FormRepresentation> <feat att="writtenForm" val="jazzfestivallerne"/> <feat att="inflectionalParadigm" val="MFG0068"/> <feat att="officiallyApproved" val="yes"/> <feat att="frequency" val="0.0"/></FormRepresentation></WordForm>
<WordForm><feat att="grammaticalGender" val="commonGender"/><feat att="definiteness" val="definite"/><feat att="grammaticalNumber" val="plural"/><feat att="case" val="genitiveCase"/>
<FormRepresentation> <feat att="writtenForm" val="jazzfestivallernes"/> <feat att="inflectionalParadigm" val="MFG0068"/> <feat att="officiallyApproved" val="yes"/> <feat att="frequency" val="0.0"/></FormRepresentation></WordForm>
</LexicalEntry> 
<LexicalEntry><feat att="partOfSpeech" val="commonNoun"/> 
<feat att="id" val="GMU_jordreform_1"/> 
<feat att="morphologicalUnitId" val="JORDREFORM"/> 
<feat att="originalSource" val="DDO"/> 
<feat att="independentWord" val="yes"/> 
<feat att="decomposition" val="jord+reform"/> 
<Lemma><FormRepresentation> <feat att="writtenForm" val="jordreform"/> <feat att="officiallyApproved" val="yes"/> 
<feat att="joiningElement" val="nil"/> 
<feat att="joiningElementResult" val="jordreform"/> 
</FormRepresentation> </Lemma> 
<WordForm><feat att="grammaticalGender" val="commonGender"/><feat att="definiteness" val="indefinite"/><feat att="grammaticalNumber" val="singular"/><feat att="case" val="unspecified"/>
<FormRepresentation> <feat att="writtenForm" val="jordreform"/> <feat att="inflectionalParadigm" val="MFG0016"/> <feat att="officiallyApproved" val="yes"/> <feat att="frequency" val=".4286"/></FormRepresentation></WordForm>
<WordForm><feat att="grammaticalGender" val="commonGender"/><feat att="definiteness" val="indefinite"/><feat att="grammaticalNumber" val="singular"/><feat att="case" val="genitiveCase"/>
<FormRepresentation> <feat att="writtenForm" val="jordreforms"/> <feat att="inflectionalParadigm" val="MFG0016"/> <feat att="officiallyApproved" val="yes"/> <feat att="frequency" val="0.0"/></FormRepresentation></WordForm>
<WordForm><feat att="grammaticalGender" val="commonGender"/><feat att="definiteness" val="indefinite"/><feat att="grammaticalNumber" val="plural"/><feat att="case" val="unspecified"/>
<FormRepresentation> <feat att="writtenForm" val="jordreformer"/> <feat att="inflectionalParadigm" val="MFG0016"/> <feat att="officiallyApproved" val="yes"/> <feat att="frequency" val=".3571"/></FormRepresentation></WordForm>
<WordForm><feat att="grammaticalGender" val="commonGender"/><feat att="definiteness" val="indefinite"/><feat att="grammaticalNumber" val="plural"/><feat att="case" val="genitiveCase"/>
<FormRepresentation> <feat att="writtenForm" val="jordreformers"/> <feat att="inflectionalParadigm" val="MFG0016"/> <feat att="officiallyApproved" val="yes"/> <feat att="frequency" val=".0179"/></FormRepresentation></WordForm>
<WordForm><feat att="grammaticalGender" val="commonGender"/><feat att="definiteness" val="definite"/><feat att="grammaticalNumber" val="singular"/><feat att="case" val="unspecified"/>
<FormRepresentation> <feat att="writtenForm" val="jordreformen"/> <feat att="inflectionalParadigm" val="MFG0016"/> <feat att="officiallyApproved" val="yes"/> <feat att="frequency" val=".1071"/></FormRepresentation></WordForm>
<WordForm><feat att="grammaticalGender" val="commonGender"/><feat att="definiteness" val="definite"/><feat att="grammaticalNumber" val="singular"/><feat att="case" val="genitiveCase"/>
<FormRepresentation> <feat att="writtenForm" val="jordreformens"/> <feat att="inflectionalParadigm" val="MFG0016"/> <feat att="officiallyApproved" val="yes"/> <feat att="frequency" val=".0179"/></FormRepresentation></WordForm>
<WordForm><feat att="grammaticalGender" val="commonGender"/><feat att="definiteness" val="definite"/><feat att="grammaticalNumber" val="plural"/><feat att="case" val="unspecified"/>
<FormRepresentation> <feat att="writtenForm" val="jordreformerne"/> <feat att="inflectionalParadigm" val="MFG0016"/> <feat att="officiallyApproved" val="yes"/> <feat att="frequency" val=".1071"/></FormRepresentation></WordForm>
<WordForm><feat att="grammaticalGender" val="commonGender"/><feat att="definiteness" val="definite"/><feat att="grammaticalNumber" val="plural"/><feat att="case" val="genitiveCase"/>
<FormRepresentation> <feat att="writtenForm" val="jordreformernes"/> <feat att="inflectionalParadigm" val="MFG0016"/> <feat att="officiallyApproved" val="yes"/> <feat att="frequency" val="0.0"/></FormRepresentation></WordForm>
</LexicalEntry> 
<LexicalEntry><feat att="partOfSpeech" val="commonNoun"/> 
<feat att="id" val="GMU_jagen_1"/> 
<feat att="morphologicalUnitId" val="JAGEN"/> 
<feat att="originalSource" val="DDO"/> 
<feat att="independentWord" val="yes"/> 
<Lemma><FormRepresentation> <feat att="writtenForm" val="jagen"/> <feat att="officiallyApproved" val="yes"/> 
<feat att="joiningElement" val="Not analyzed"/> 
</FormRepresentation> </Lemma> 
<WordForm><feat att="grammaticalGender" val="commonGender"/><feat att="definiteness" val="indefinite"/><feat att="grammaticalNumber" val="singular"/><feat att="case" val="unspecified"/>
<FormRepresentation> <feat att="writtenForm" val="jagen"/> <feat att="inflectionalParadigm" val="MFG0226"/> <feat att="officiallyApproved" val="yes"/> <feat att="frequency" val=".1429"/></FormRepresentation></WordForm>
<WordForm><feat att="grammaticalGender" val="commonGender"/><feat att="definiteness" val="indefinite"/><feat att="grammaticalNumber" val="singular"/><feat att="case" val="genitiveCase"/>
<FormRepresentation> <feat att="writtenForm" val="jagens"/> <feat att="inflectionalParadigm" val="MFG0226"/> <feat att="officiallyApproved" val="yes"/> <feat att="frequency" val="0.0"/></FormRepresentation></WordForm>
</LexicalEntry> 
<LexicalEntry><feat att="partOfSpeech" val="commonNoun"/> 
<feat att="id" val="GMU_juleøl,1_1"/> 
<feat att="morphologicalUnitId" val="JULEØL_1"/> 
<feat att="originalSource" val="DDO"/> 
<feat att="independentWord" val="yes"/> 
<feat att="decomposition" val="jul+e+øl"/> 
<Lemma><FormRepresentation> <feat att="writtenForm" val="juleøl"/> <feat att="officiallyApproved" val="yes"/> 
<feat att="joiningElement" val="nil"/> 
<feat att="joiningElementResult" val="juleøl"/> 
</FormRepresentation> </Lemma> 
<WordForm><feat att="grammaticalGender" val="neuter"/><feat att="definiteness" val="indefinite"/><feat att="grammaticalNumber" val="singular"/><feat att="case" val="unspecified"/>
<FormRepresentation> <feat att="writtenForm" val="juleøl"/> <feat att="inflectionalParadigm" val="MFG0221"/> <feat att="officiallyApproved" val="yes"/> <feat att="frequency" val=".2679"/></FormRepresentation></WordForm>
<WordForm><feat att="grammaticalGender" val="neuter"/><feat att="definiteness" val="indefinite"/><feat att="grammaticalNumber" val="singular"/><feat att="case" val="genitiveCase"/>
<FormRepresentation> <feat att="writtenForm" val="juleøls"/> <feat att="inflectionalParadigm" val="MFG0221"/> <feat att="officiallyApproved" val="yes"/> <feat att="frequency" val="0.0"/></FormRepresentation></WordForm>
<WordForm><feat att="grammaticalGender" val="neuter"/><feat att="definiteness" val="definite"/><feat att="grammaticalNumber" val="singular"/><feat att="case" val="unspecified"/>
<FormRepresentation> <feat att="writtenForm" val="juleølet"/> <feat att="inflectionalParadigm" val="MFG0221"/> <feat att="officiallyApproved" val="yes"/> <feat att="frequency" val="0.0"/></FormRepresentation></WordForm>
<WordForm><feat att="grammaticalGender" val="neuter"/><feat att="definiteness" val="definite"/><feat att="grammaticalNumber" val="singular"/><feat att="case" val="genitiveCase"/>
<FormRepresentation> <feat att="writtenForm" val="juleølets"/> <feat att="inflectionalParadigm" val="MFG0221"/> <feat att="officiallyApproved" val="yes"/> <feat att="frequency" val="0.0"/></FormRepresentation></WordForm>
</LexicalEntry> 
<LexicalEntry><feat att="partOfSpeech" val="commonNoun"/> 
<feat att="id" val="GMU_JOURNALFØRING_1"/> 
<feat att="morphologicalUnitId" val="JOURNALFØRING"/> 
<feat att="originalSource" val="SUNDHEDSKORPUS"/> 
<feat att="independentWord" val="yes"/> 
<feat att="decomposition" val="journal+føring"/> 
<Lemma><FormRepresentation> <feat att="writtenForm" val="journalføring"/> <feat att="officiallyApproved" val="yes"/> 
<feat att="joiningElement" val="Not analyzed"/> 
</FormRepresentation> </Lemma> 
<WordForm><feat att="grammaticalGender" val="commonGender"/><feat att="definiteness" val="indefinite"/><feat att="grammaticalNumber" val="singular"/><feat att="case" val="unspecified"/>
<FormRepresentation> <feat att="writtenForm" val="journalføring"/> <feat att="inflectionalParadigm" val="MFG0016"/> <feat att="officiallyApproved" val="yes"/> <feat att="frequency" val=".0714"/></FormRepresentation></WordForm>
<WordForm><feat att="grammaticalGender" val="commonGender"/><feat att="definiteness" val="indefinite"/><feat att="grammaticalNumber" val="singular"/><feat att="case" val="genitiveCase"/>
<FormRepresentation> <feat att="writtenForm" val="journalførings"/> <feat att="inflectionalParadigm" val="MFG0016"/> <feat att="officiallyApproved" val="yes"/> <feat att="frequency" val="0.0"/></FormRepresentation></WordForm>
<WordForm><feat att="grammaticalGender" val="commonGender"/><feat att="definiteness" val="indefinite"/><feat att="grammaticalNumber" val="plural"/><feat att="case" val="unspecified"/>
<FormRepresentation> <feat att="writtenForm" val="journalføringer"/> <feat att="inflectionalParadigm" val="MFG0016"/> <feat att="officiallyApproved" val="yes"/> <feat att="frequency" val="0.0"/></FormRepresentation></WordForm>
<WordForm><feat att="grammaticalGender" val="commonGender"/><feat att="definiteness" val="indefinite"/><feat att="grammaticalNumber" val="plural"/><feat att="case" val="genitiveCase"/>
<FormRepresentation> <feat att="writtenForm" val="journalføringers"/> <feat att="inflectionalParadigm" val="MFG0016"/> <feat att="officiallyApproved" val="yes"/> <feat att="frequency" val="0.0"/></FormRepresentation></WordForm>
<WordForm><feat att="grammaticalGender" val="commonGender"/><feat att="definiteness" val="definite"/><feat att="grammaticalNumber" val="singular"/><feat att="case" val="unspecified"/>
<FormRepresentation> <feat att="writtenForm" val="journalføringen"/> <feat att="inflectionalParadigm" val="MFG0016"/> <feat att="officiallyApproved" val="yes"/> <feat att="frequency" val="0.0"/></FormRepresentation></WordForm>
<WordForm><feat att="grammaticalGender" val="commonGender"/><feat att="definiteness" val="definite"/><feat att="grammaticalNumber" val="singular"/><feat att="case" val="genitiveCase"/>
<FormRepresentation> <feat att="writtenForm" val="journalføringens"/> <feat att="inflectionalParadigm" val="MFG0016"/> <feat att="officiallyApproved" val="yes"/> <feat att="frequency" val="0.0"/></FormRepresentation></WordForm>
<WordForm><feat att="grammaticalGender" val="commonGender"/><feat att="definiteness" val="definite"/><feat att="grammaticalNumber" val="plural"/><feat att="case" val="unspecified"/>
<FormRepresentation> <feat att="writtenForm" val="journalføringerne"/> <feat att="inflectionalParadigm" val="MFG0016"/> <feat att="officiallyApproved" val="yes"/> <feat att="frequency" val="0.0"/></FormRepresentation></WordForm>
<WordForm><feat att="grammaticalGender" val="commonGender"/><feat att="definiteness" val="definite"/><feat att="grammaticalNumber" val="plural"/><feat att="case" val="genitiveCase"/>
<FormRepresentation> <feat att="writtenForm" val="journalføringernes"/> <feat att="inflectionalParadigm" val="MFG0016"/> <feat att="officiallyApproved" val="yes"/> <feat att="frequency" val="0.0"/></FormRepresentation></WordForm>
</LexicalEntry> 
<LexicalEntry><feat att="partOfSpeech" val="commonNoun"/> 
<feat att="id" val="GMU_julebal_1"/> 
<feat att="morphologicalUnitId" val="JULEBAL"/> 
<feat att="originalSource" val="DDO"/> 
<feat att="independentWord" val="yes"/> 
<feat att="decomposition" val="jul+e+bal"/> 
<Lemma><FormRepresentation> <feat att="writtenForm" val="julebal"/> <feat att="officiallyApproved" val="yes"/> 
<feat att="joiningElement" val="nil"/> 
<feat att="joiningElementResult" val="julebal"/> 
</FormRepresentation> </Lemma> 
<WordForm><feat att="grammaticalGender" val="neuter"/><feat att="definiteness" val="indefinite"/><feat att="grammaticalNumber" val="singular"/><feat att="case" val="unspecified"/>
<FormRepresentation> <feat att="writtenForm" val="julebal"/> <feat att="inflectionalParadigm" val="MFG0070"/> <feat att="officiallyApproved" val="yes"/> <feat att="frequency" val=".2143"/></FormRepresentation></WordForm>
<WordForm><feat att="grammaticalGender" val="neuter"/><feat att="definiteness" val="indefinite"/><feat att="grammaticalNumber" val="singular"/><feat att="case" val="genitiveCase"/>
<FormRepresentation> <feat att="writtenForm" val="julebals"/> <feat att="inflectionalParadigm" val="MFG0070"/> <feat att="officiallyApproved" val="yes"/> <feat att="frequency" val="0.0"/></FormRepresentation></WordForm>
<WordForm><feat att="grammaticalGender" val="neuter"/><feat att="definiteness" val="indefinite"/><feat att="grammaticalNumber" val="plural"/><feat att="case" val="unspecified"/>
<FormRepresentation> <feat att="writtenForm" val="juleballer"/> <feat att="inflectionalParadigm" val="MFG0070"/> <feat att="officiallyApproved" val="yes"/> <feat att="frequency" val="0.0"/></FormRepresentation></WordForm>
<WordForm><feat att="grammaticalGender" val="neuter"/><feat att="definiteness" val="indefinite"/><feat att="grammaticalNumber" val="plural"/><feat att="case" val="genitiveCase"/>
<FormRepresentation> <feat att="writtenForm" val="juleballers"/> <feat att="inflectionalParadigm" val="MFG0070"/> <feat att="officiallyApproved" val="yes"/> <feat att="frequency" val="0.0"/></FormRepresentation></WordForm>
<WordForm><feat att="grammaticalGender" val="neuter"/><feat att="definiteness" val="definite"/><feat att="grammaticalNumber" val="singular"/><feat att="case" val="unspecified"/>
<FormRepresentation> <feat att="writtenForm" val="juleballet"/> <feat att="inflectionalParadigm" val="MFG0070"/> <feat att="officiallyApproved" val="yes"/> <feat att="frequency" val=".0536"/></FormRepresentation></WordForm>
<WordForm><feat att="grammaticalGender" val="neuter"/><feat att="definiteness" val="definite"/><feat att="grammaticalNumber" val="singular"/><feat att="case" val="genitiveCase"/>
<FormRepresentation> <feat att="writtenForm" val="juleballets"/> <feat att="inflectionalParadigm" val="MFG0070"/> <feat att="officiallyApproved" val="yes"/> <feat att="frequency" val="0.0"/></FormRepresentation></WordForm>
<WordForm><feat att="grammaticalGender" val="neuter"/><feat att="definiteness" val="definite"/><feat att="grammaticalNumber" val="plural"/><feat att="case" val="unspecified"/>
<FormRepresentation> <feat att="writtenForm" val="juleballerne"/> <feat att="inflectionalParadigm" val="MFG0070"/> <feat att="officiallyApproved" val="yes"/> <feat att="frequency" val="0.0"/></FormRepresentation></WordForm>
<WordForm><feat att="grammaticalGender" val="neuter"/><feat att="definiteness" val="definite"/><feat att="grammaticalNumber" val="plural"/><feat att="case" val="genitiveCase"/>
<FormRepresentation> <feat att="writtenForm" val="juleballernes"/> <feat att="inflectionalParadigm" val="MFG0070"/> <feat att="officiallyApproved" val="yes"/> <feat att="frequency" val="0.0"/></FormRepresentation></WordForm>
</LexicalEntry> 
<LexicalEntry><feat att="partOfSpeech" val="commonNoun"/> 
<feat att="id" val="GMU_jammerdal_1"/> 
<feat att="morphologicalUnitId" val="JAMMERDAL"/> 
<feat att="originalSource" val="DDO"/> 
<feat att="independentWord" val="yes"/> 
<feat att="decomposition" val="jammer+dal"/> 
<Lemma><FormRepresentation> <feat att="writtenForm" val="jammerdal"/> <feat att="officiallyApproved" val="yes"/> 
<feat att="joiningElement" val="nil"/> 
<feat att="joiningElementResult" val="jammerdal"/> 
</FormRepresentation> </Lemma> 
<WordForm><feat att="grammaticalGender" val="commonGender"/><feat att="definiteness" val="indefinite"/><feat att="grammaticalNumber" val="singular"/><feat att="case" val="unspecified"/>
<FormRepresentation> <feat att="writtenForm" val="jammerdal"/> <feat att="inflectionalParadigm" val="MFG0014"/> <feat att="officiallyApproved" val="yes"/> <feat att="frequency" val=".1607"/></FormRepresentation></WordForm>
<WordForm><feat att="grammaticalGender" val="commonGender"/><feat att="definiteness" val="indefinite"/><feat att="grammaticalNumber" val="singular"/><feat att="case" val="genitiveCase"/>
<FormRepresentation> <feat att="writtenForm" val="jammerdals"/> <feat att="inflectionalParadigm" val="MFG0014"/> <feat att="officiallyApproved" val="yes"/> <feat att="frequency" val="0.0"/></FormRepresentation></WordForm>
<WordForm><feat att="grammaticalGender" val="commonGender"/><feat att="definiteness" val="indefinite"/><feat att="grammaticalNumber" val="plural"/><feat att="case" val="unspecified"/>
<FormRepresentation> <feat att="writtenForm" val="jammerdale"/> <feat att="inflectionalParadigm" val="MFG0014"/> <feat att="officiallyApproved" val="yes"/> <feat att="frequency" val=".0357"/></FormRepresentation></WordForm>
<WordForm><feat att="grammaticalGender" val="commonGender"/><feat att="definiteness" val="indefinite"/><feat att="grammaticalNumber" val="plural"/><feat att="case" val="genitiveCase"/>
<FormRepresentation> <feat att="writtenForm" val="jammerdales"/> <feat att="inflectionalParadigm" val="MFG0014"/> <feat att="officiallyApproved" val="yes"/> <feat att="frequency" val="0.0"/></FormRepresentation></WordForm>
<WordForm><feat att="grammaticalGender" val="commonGender"/><feat att="definiteness" val="definite"/><feat att="grammaticalNumber" val="singular"/><feat att="case" val="unspecified"/>
<FormRepresentation> <feat att="writtenForm" val="jammerdalen"/> <feat att="inflectionalParadigm" val="MFG0014"/> <feat att="officiallyApproved" val="yes"/> <feat att="frequency" val=".0357"/></FormRepresentation></WordForm>
<WordForm><feat att="grammaticalGender" val="commonGender"/><feat att="definiteness" val="definite"/><feat att="grammaticalNumber" val="singular"/><feat att="case" val="genitiveCase"/>
<FormRepresentation> <feat att="writtenForm" val="jammerdalens"/> <feat att="inflectionalParadigm" val="MFG0014"/> <feat att="officiallyApproved" val="yes"/> <feat att="frequency" val="0.0"/></FormRepresentation></WordForm>
<WordForm><feat att="grammaticalGender" val="commonGender"/><feat att="definiteness" val="definite"/><feat att="grammaticalNumber" val="plural"/><feat att="case" val="unspecified"/>
<FormRepresentation> <feat att="writtenForm" val="jammerdalene"/> <feat att="inflectionalParadigm" val="MFG0014"/> <feat att="officiallyApproved" val="yes"/> <feat att="frequency" val="0.0"/></FormRepresentation></WordForm>
<WordForm><feat att="grammaticalGender" val="commonGender"/><feat att="definiteness" val="definite"/><feat att="grammaticalNumber" val="plural"/><feat att="case" val="genitiveCase"/>
<FormRepresentation> <feat att="writtenForm" val="jammerdalenes"/> <feat att="inflectionalParadigm" val="MFG0014"/> <feat att="officiallyApproved" val="yes"/> <feat att="frequency" val="0.0"/></FormRepresentation></WordForm>
</LexicalEntry> 
<LexicalEntry><feat att="partOfSpeech" val="commonNoun"/> 
<feat att="id" val="GMU_jegideal_1"/> 
<feat att="morphologicalUnitId" val="JEGIDEAL"/> 
<feat att="originalSource" val="DDO"/> 
<feat att="independentWord" val="yes"/> 
<feat att="decomposition" val="jeg+ideal"/> 
<Lemma><FormRepresentation> <feat att="writtenForm" val="jegideal"/> <feat att="officiallyApproved" val="yes"/> 
<feat att="joiningElement" val="nil"/> 
<feat att="joiningElementResult" val="jegideal"/> 
</FormRepresentation> </Lemma> 
<WordForm><feat att="grammaticalGender" val="neuter"/><feat att="definiteness" val="indefinite"/><feat att="grammaticalNumber" val="singular"/><feat att="case" val="unspecified"/>
<FormRepresentation> <feat att="writtenForm" val="jegideal"/> <feat att="inflectionalParadigm" val="MFG0044"/> <feat att="officiallyApproved" val="yes"/> <feat att="frequency" val="0.0"/></FormRepresentation></WordForm>
<WordForm><feat att="grammaticalGender" val="neuter"/><feat att="definiteness" val="indefinite"/><feat att="grammaticalNumber" val="singular"/><feat att="case" val="genitiveCase"/>
<FormRepresentation> <feat att="writtenForm" val="jegideals"/> <feat att="inflectionalParadigm" val="MFG0044"/> <feat att="officiallyApproved" val="yes"/> <feat att="frequency" val="0.0"/></FormRepresentation></WordForm>
<WordForm><feat att="grammaticalGender" val="neuter"/><feat att="definiteness" val="indefinite"/><feat att="grammaticalNumber" val="plural"/><feat att="case" val="unspecified"/>
<FormRepresentation> <feat att="writtenForm" val="jegidealer"/> <feat att="inflectionalParadigm" val="MFG0044"/> <feat att="officiallyApproved" val="yes"/> <feat att="frequency" val="0.0"/></FormRepresentation></WordForm>
<WordForm><feat att="grammaticalGender" val="neuter"/><feat att="definiteness" val="indefinite"/><feat att="grammaticalNumber" val="plural"/><feat att="case" val="genitiveCase"/>
<FormRepresentation> <feat att="writtenForm" val="jegidealers"/> <feat att="inflectionalParadigm" val="MFG0044"/> <feat att="officiallyApproved" val="yes"/> <feat att="frequency" val="0.0"/></FormRepresentation></WordForm>
<WordForm><feat att="grammaticalGender" val="neuter"/><feat att="definiteness" val="definite"/><feat att="grammaticalNumber" val="singular"/><feat att="case" val="unspecified"/>
<FormRepresentation> <feat att="writtenForm" val="jegidealet"/> <feat att="inflectionalParadigm" val="MFG0044"/> <feat att="officiallyApproved" val="yes"/> <feat att="frequency" val="0.0"/></FormRepresentation></WordForm>
<WordForm><feat att="grammaticalGender" val="neuter"/><feat att="definiteness" val="definite"/><feat att="grammaticalNumber" val="singular"/><feat att="case" val="genitiveCase"/>
<FormRepresentation> <feat att="writtenForm" val="jegidealets"/> <feat att="inflectionalParadigm" val="MFG0044"/> <feat att="officiallyApproved" val="yes"/> <feat att="frequency" val="0.0"/></FormRepresentation></WordForm>
<WordForm><feat att="grammaticalGender" val="neuter"/><feat att="definiteness" val="definite"/><feat att="grammaticalNumber" val="plural"/><feat att="case" val="unspecified"/>
<FormRepresentation> <feat att="writtenForm" val="jegidealerne"/> <feat att="inflectionalParadigm" val="MFG0044"/> <feat att="officiallyApproved" val="yes"/> <feat att="frequency" val="0.0"/></FormRepresentation></WordForm>
<WordForm><feat att="grammaticalGender" val="neuter"/><feat att="definiteness" val="definite"/><feat att="grammaticalNumber" val="plural"/><feat att="case" val="genitiveCase"/>
<FormRepresentation> <feat att="writtenForm" val="jegidealernes"/> <feat att="inflectionalParadigm" val="MFG0044"/> <feat att="officiallyApproved" val="yes"/> <feat att="frequency" val="0.0"/></FormRepresentation></WordForm>
</LexicalEntry> 
<LexicalEntry><feat att="partOfSpeech" val="commonNoun"/> 
<feat att="id" val="GMU_jagtriffel_1"/> 
<feat att="morphologicalUnitId" val="JAGTRIFFEL"/> 
<feat att="originalSource" val="DDO"/> 
<feat att="independentWord" val="yes"/> 
<feat att="decomposition" val="jagt+riffel"/> 
<Lemma><FormRepresentation> <feat att="writtenForm" val="jagtriffel"/> <feat att="officiallyApproved" val="yes"/> 
<feat att="joiningElement" val="nil"/> 
<feat att="joiningElementResult" val="jagtriffel"/> 
</FormRepresentation> </Lemma> 
<WordForm><feat att="grammaticalGender" val="commonGender"/><feat att="definiteness" val="indefinite"/><feat att="grammaticalNumber" val="singular"/><feat att="case" val="unspecified"/>
<FormRepresentation> <feat att="writtenForm" val="jagtriffel"/><feat att="inflectionalParadigm" val="MFG0288,MFG0290"/> <feat att="officiallyApproved" val="yes"/> <feat att="frequency" val=".1071"/></FormRepresentation></WordForm>
<WordForm><feat att="grammaticalGender" val="commonGender"/><feat att="definiteness" val="indefinite"/><feat att="grammaticalNumber" val="singular"/><feat att="case" val="genitiveCase"/>
<FormRepresentation> <feat att="writtenForm" val="jagtriffels"/><feat att="inflectionalParadigm" val="MFG0288,MFG0290"/> <feat att="officiallyApproved" val="yes"/> <feat att="frequency" val="0.0"/></FormRepresentation></WordForm>
<WordForm><feat att="grammaticalGender" val="commonGender"/><feat att="definiteness" val="indefinite"/><feat att="grammaticalNumber" val="plural"/><feat att="case" val="unspecified"/>
<FormRepresentation> <feat att="writtenForm" val="jagtrifler"/><feat att="inflectionalParadigm" val="MFG0288,MFG0290"/> <feat att="officiallyApproved" val="yes"/> <feat att="frequency" val=".0179"/></FormRepresentation></WordForm>
<WordForm><feat att="grammaticalGender" val="commonGender"/><feat att="definiteness" val="indefinite"/><feat att="grammaticalNumber" val="plural"/><feat att="case" val="genitiveCase"/>
<FormRepresentation> <feat att="writtenForm" val="jagtriflers"/><feat att="inflectionalParadigm" val="MFG0288,MFG0290"/> <feat att="officiallyApproved" val="yes"/> <feat att="frequency" val="0.0"/></FormRepresentation></WordForm>
<WordForm><feat att="grammaticalGender" val="commonGender"/><feat att="definiteness" val="definite"/><feat att="grammaticalNumber" val="singular"/><feat att="case" val="unspecified"/>
<FormRepresentation> <feat att="writtenForm" val="jagtriflen"/> <feat att="inflectionalParadigm" val="MFG0290"/> <feat att="officiallyApproved" val="yes"/> <feat att="frequency" val=".0714"/></FormRepresentation><FormRepresentation> <feat att="writtenForm" val="jagtriffelen"/> <feat att="inflectionalParadigm" val="MFG0288"/> <feat att="officiallyApproved" val="yes"/> <feat att="frequency" val="0.0"/></FormRepresentation></WordForm>
<WordForm><feat att="grammaticalGender" val="commonGender"/><feat att="definiteness" val="definite"/><feat att="grammaticalNumber" val="singular"/><feat att="case" val="genitiveCase"/>
<FormRepresentation> <feat att="writtenForm" val="jagtriflens"/> <feat att="inflectionalParadigm" val="MFG0290"/> <feat att="officiallyApproved" val="yes"/> <feat att="frequency" val="0.0"/></FormRepresentation><FormRepresentation> <feat att="writtenForm" val="jagtriffelens"/> <feat att="inflectionalParadigm" val="MFG0288"/> <feat att="officiallyApproved" val="yes"/> <feat att="frequency" val="0.0"/></FormRepresentation></WordForm>
<WordForm><feat att="grammaticalGender" val="commonGender"/><feat att="definiteness" val="definite"/><feat att="grammaticalNumber" val="plural"/><feat att="case" val="unspecified"/>
<FormRepresentation> <feat att="writtenForm" val="jagtriflerne"/><feat att="inflectionalParadigm" val="MFG0288,MFG0290"/> <feat att="officiallyApproved" val="yes"/> <feat att="frequency" val="0.0"/></FormRepresentation></WordForm>
<WordForm><feat att="grammaticalGender" val="commonGender"/><feat att="definiteness" val="definite"/><feat att="grammaticalNumber" val="plural"/><feat att="case" val="genitiveCase"/>
<FormRepresentation> <feat att="writtenForm" val="jagtriflernes"/><feat att="inflectionalParadigm" val="MFG0288,MFG0290"/> <feat att="officiallyApproved" val="yes"/> <feat att="frequency" val="0.0"/></FormRepresentation></WordForm>
</LexicalEntry> 
<LexicalEntry><feat att="partOfSpeech" val="commonNoun"/> 
<feat att="id" val="GMU_jordstængel_1"/> 
<feat att="morphologicalUnitId" val="JORDSTÆNGEL"/> 
<feat att="originalSource" val="DDO"/> 
<feat att="independentWord" val="yes"/> 
<feat att="decomposition" val="jord+stængel"/> 
<Lemma><FormRepresentation> <feat att="writtenForm" val="jordstængel"/> <feat att="officiallyApproved" val="yes"/> 
<feat att="joiningElement" val="nil"/> 
<feat att="joiningElementResult" val="jordstængel"/> 
</FormRepresentation> </Lemma> 
<WordForm><feat att="grammaticalGender" val="commonGender"/><feat att="definiteness" val="indefinite"/><feat att="grammaticalNumber" val="singular"/><feat att="case" val="unspecified"/>
<FormRepresentation> <feat att="writtenForm" val="jordstængel"/><feat att="inflectionalParadigm" val="MFG0026,MFG0104"/> <feat att="officiallyApproved" val="yes"/> <feat att="frequency" val=".0536"/></FormRepresentation></WordForm>
<WordForm><feat att="grammaticalGender" val="commonGender"/><feat att="definiteness" val="indefinite"/><feat att="grammaticalNumber" val="singular"/><feat att="case" val="genitiveCase"/>
<FormRepresentation> <feat att="writtenForm" val="jordstængels"/><feat att="inflectionalParadigm" val="MFG0026,MFG0104"/> <feat att="officiallyApproved" val="yes"/> <feat att="frequency" val="0.0"/></FormRepresentation></WordForm>
<WordForm><feat att="grammaticalGender" val="commonGender"/><feat att="definiteness" val="indefinite"/><feat att="grammaticalNumber" val="plural"/><feat att="case" val="unspecified"/>
<FormRepresentation> <feat att="writtenForm" val="jordstængler"/><feat att="inflectionalParadigm" val="MFG0026,MFG0104"/> <feat att="officiallyApproved" val="yes"/> <feat att="frequency" val=".0357"/></FormRepresentation></WordForm>
<WordForm><feat att="grammaticalGender" val="commonGender"/><feat att="definiteness" val="indefinite"/><feat att="grammaticalNumber" val="plural"/><feat att="case" val="genitiveCase"/>
<FormRepresentation> <feat att="writtenForm" val="jordstænglers"/><feat att="inflectionalParadigm" val="MFG0026,MFG0104"/> <feat att="officiallyApproved" val="yes"/> <feat att="frequency" val="0.0"/></FormRepresentation></WordForm>
<WordForm><feat att="grammaticalGender" val="commonGender"/><feat att="definiteness" val="definite"/><feat att="grammaticalNumber" val="singular"/><feat att="case" val="unspecified"/>
<FormRepresentation> <feat att="writtenForm" val="jordstænglen"/> <feat att="inflectionalParadigm" val="MFG0104"/> <feat att="officiallyApproved" val="yes"/> <feat att="frequency" val="0.0"/></FormRepresentation><FormRepresentation> <feat att="writtenForm" val="jordstængelen"/> <feat att="inflectionalParadigm" val="MFG0026"/> <feat att="officiallyApproved" val="yes"/> <feat att="frequency" val="0.0"/></FormRepresentation></WordForm>
<WordForm><feat att="grammaticalGender" val="commonGender"/><feat att="definiteness" val="definite"/><feat att="grammaticalNumber" val="singular"/><feat att="case" val="genitiveCase"/>
<FormRepresentation> <feat att="writtenForm" val="jordstænglens"/> <feat att="inflectionalParadigm" val="MFG0104"/> <feat att="officiallyApproved" val="yes"/> <feat att="frequency" val="0.0"/></FormRepresentation><FormRepresentation> <feat att="writtenForm" val="jordstængelens"/> <feat att="inflectionalParadigm" val="MFG0026"/> <feat att="officiallyApproved" val="yes"/> <feat att="frequency" val="0.0"/></FormRepresentation></WordForm>
<WordForm><feat att="grammaticalGender" val="commonGender"/><feat att="definiteness" val="definite"/><feat att="grammaticalNumber" val="plural"/><feat att="case" val="unspecified"/>
<FormRepresentation> <feat att="writtenForm" val="jordstænglerne"/><feat att="inflectionalParadigm" val="MFG0026,MFG0104"/> <feat att="officiallyApproved" val="yes"/> <feat att="frequency" val="0.0"/></FormRepresentation></WordForm>
<WordForm><feat att="grammaticalGender" val="commonGender"/><feat att="definiteness" val="definite"/><feat att="grammaticalNumber" val="plural"/><feat att="case" val="genitiveCase"/>
<FormRepresentation> <feat att="writtenForm" val="jordstænglernes"/><feat att="inflectionalParadigm" val="MFG0026,MFG0104"/> <feat att="officiallyApproved" val="yes"/> <feat att="frequency" val="0.0"/></FormRepresentation></WordForm>
</LexicalEntry> 
<LexicalEntry><feat att="partOfSpeech" val="commonNoun"/> 
<feat att="id" val="GMU_juleuro_1"/> 
<feat att="morphologicalUnitId" val="JULEURO"/> 
<feat att="originalSource" val="DDO"/> 
<feat att="independentWord" val="yes"/> 
<feat att="decomposition" val="jule+uro"/> 
<Lemma><FormRepresentation> <feat att="writtenForm" val="juleuro"/> <feat att="officiallyApproved" val="yes"/> 
<feat att="joiningElement" val="nil"/> 
<feat att="joiningElementResult" val="juleuro"/> 
</FormRepresentation> </Lemma> 
<WordForm><feat att="grammaticalGender" val="commonGender"/><feat att="definiteness" val="indefinite"/><feat att="grammaticalNumber" val="singular"/><feat att="case" val="unspecified"/>
<FormRepresentation> <feat att="writtenForm" val="juleuro"/> <feat att="inflectionalParadigm" val="MFG0016"/> <feat att="officiallyApproved" val="yes"/> <feat att="frequency" val=".0357"/></FormRepresentation></WordForm>
<WordForm><feat att="grammaticalGender" val="commonGender"/><feat att="definiteness" val="indefinite"/><feat att="grammaticalNumber" val="singular"/><feat att="case" val="genitiveCase"/>
<FormRepresentation> <feat att="writtenForm" val="juleuros"/> <feat att="inflectionalParadigm" val="MFG0016"/> <feat att="officiallyApproved" val="yes"/> <feat att="frequency" val="0.0"/></FormRepresentation></WordForm>
<WordForm><feat att="grammaticalGender" val="commonGender"/><feat att="definiteness" val="indefinite"/><feat att="grammaticalNumber" val="plural"/><feat att="case" val="unspecified"/>
<FormRepresentation> <feat att="writtenForm" val="juleuroer"/> <feat att="inflectionalParadigm" val="MFG0016"/> <feat att="officiallyApproved" val="yes"/> <feat att="frequency" val=".0536"/></FormRepresentation></WordForm>
<WordForm><feat att="grammaticalGender" val="commonGender"/><feat att="definiteness" val="indefinite"/><feat att="grammaticalNumber" val="plural"/><feat att="case" val="genitiveCase"/>
<FormRepresentation> <feat att="writtenForm" val="juleuroers"/> <feat att="inflectionalParadigm" val="MFG0016"/> <feat att="officiallyApproved" val="yes"/> <feat att="frequency" val="0.0"/></FormRepresentation></WordForm>
<WordForm><feat att="grammaticalGender" val="commonGender"/><feat att="definiteness" val="definite"/><feat att="grammaticalNumber" val="singular"/><feat att="case" val="unspecified"/>
<FormRepresentation> <feat att="writtenForm" val="juleuroen"/> <feat att="inflectionalParadigm" val="MFG0016"/> <feat att="officiallyApproved" val="yes"/> <feat att="frequency" val=".0536"/></FormRepresentation></WordForm>
<WordForm><feat att="grammaticalGender" val="commonGender"/><feat att="definiteness" val="definite"/><feat att="grammaticalNumber" val="singular"/><feat att="case" val="genitiveCase"/>
<FormRepresentation> <feat att="writtenForm" val="juleuroens"/> <feat att="inflectionalParadigm" val="MFG0016"/> <feat att="officiallyApproved" val="yes"/> <feat att="frequency" val="0.0"/></FormRepresentation></WordForm>
<WordForm><feat att="grammaticalGender" val="commonGender"/><feat att="definiteness" val="definite"/><feat att="grammaticalNumber" val="plural"/><feat att="case" val="unspecified"/>
<FormRepresentation> <feat att="writtenForm" val="juleuroerne"/> <feat att="inflectionalParadigm" val="MFG0016"/> <feat att="officiallyApproved" val="yes"/> <feat att="frequency" val="0.0"/></FormRepresentation></WordForm>
<WordForm><feat att="grammaticalGender" val="commonGender"/><feat att="definiteness" val="definite"/><feat att="grammaticalNumber" val="plural"/><feat att="case" val="genitiveCase"/>
<FormRepresentation> <feat att="writtenForm" val="juleuroernes"/> <feat att="inflectionalParadigm" val="MFG0016"/> <feat att="officiallyApproved" val="yes"/> <feat att="frequency" val="0.0"/></FormRepresentation></WordForm>
</LexicalEntry> 
<LexicalEntry><feat att="partOfSpeech" val="commonNoun"/> 
<feat att="id" val="GMU_jurastudium_1"/> 
<feat att="morphologicalUnitId" val="JURASTUDIUM"/> 
<feat att="originalSource" val="DDO"/> 
<feat att="independentWord" val="yes"/> 
<feat att="decomposition" val="jura+studium"/> 
<Lemma><FormRepresentation> <feat att="writtenForm" val="jurastudium"/> <feat att="officiallyApproved" val="yes"/> 
<feat att="joiningElement" val="[um]e/"/> 
<feat att="joiningElementResult" val="jurastudie"/>
<feat att="joiningElementResult" val="jurastudium"/>
</FormRepresentation> </Lemma> 
<WordForm><feat att="grammaticalGender" val="neuter"/><feat att="definiteness" val="indefinite"/><feat att="grammaticalNumber" val="singular"/><feat att="case" val="unspecified"/>
<FormRepresentation> <feat att="writtenForm" val="jurastudium"/> <feat att="inflectionalParadigm" val="MFG0109"/> <feat att="officiallyApproved" val="yes"/> <feat att="frequency" val=".1607"/></FormRepresentation></WordForm>
<WordForm><feat att="grammaticalGender" val="neuter"/><feat att="definiteness" val="indefinite"/><feat att="grammaticalNumber" val="singular"/><feat att="case" val="genitiveCase"/>
<FormRepresentation> <feat att="writtenForm" val="jurastudiums"/> <feat att="inflectionalParadigm" val="MFG0109"/> <feat att="officiallyApproved" val="yes"/> <feat att="frequency" val="0.0"/></FormRepresentation></WordForm>
<WordForm><feat att="grammaticalGender" val="neuter"/><feat att="definiteness" val="indefinite"/><feat att="grammaticalNumber" val="plural"/><feat att="case" val="unspecified"/>
<FormRepresentation> <feat att="writtenForm" val="jurastudier"/> <feat att="inflectionalParadigm" val="MFG0109"/> <feat att="officiallyApproved" val="yes"/> <feat att="frequency" val=".0179"/></FormRepresentation></WordForm>
<WordForm><feat att="grammaticalGender" val="neuter"/><feat att="definiteness" val="indefinite"/><feat att="grammaticalNumber" val="plural"/><feat att="case" val="genitiveCase"/>
<FormRepresentation> <feat att="writtenForm" val="jurastudiers"/> <feat att="inflectionalParadigm" val="MFG0109"/> <feat att="officiallyApproved" val="yes"/> <feat att="frequency" val="0.0"/></FormRepresentation></WordForm>
<WordForm><feat att="grammaticalGender" val="neuter"/><feat att="definiteness" val="definite"/><feat att="grammaticalNumber" val="singular"/><feat att="case" val="unspecified"/>
<FormRepresentation> <feat att="writtenForm" val="jurastudiet"/> <feat att="inflectionalParadigm" val="MFG0109"/> <feat att="officiallyApproved" val="yes"/> <feat att="frequency" val=".4286"/></FormRepresentation></WordForm>
<WordForm><feat att="grammaticalGender" val="neuter"/><feat att="definiteness" val="definite"/><feat att="grammaticalNumber" val="singular"/><feat att="case" val="genitiveCase"/>
<FormRepresentation> <feat att="writtenForm" val="jurastudiets"/> <feat att="inflectionalParadigm" val="MFG0109"/> <feat att="officiallyApproved" val="yes"/> <feat att="frequency" val="0.0"/></FormRepresentation></WordForm>
<WordForm><feat att="grammaticalGender" val="neuter"/><feat att="definiteness" val="definite"/><feat att="grammaticalNumber" val="plural"/><feat att="case" val="unspecified"/>
<FormRepresentation> <feat att="writtenForm" val="jurastudierne"/> <feat att="inflectionalParadigm" val="MFG0109"/> <feat att="officiallyApproved" val="yes"/> <feat att="frequency" val=".0357"/></FormRepresentation></WordForm>
<WordForm><feat att="grammaticalGender" val="neuter"/><feat att="definiteness" val="definite"/><feat att="grammaticalNumber" val="plural"/><feat att="case" val="genitiveCase"/>
<FormRepresentation> <feat att="writtenForm" val="jurastudiernes"/> <feat att="inflectionalParadigm" val="MFG0109"/> <feat att="officiallyApproved" val="yes"/> <feat att="frequency" val="0.0"/></FormRepresentation></WordForm>
</LexicalEntry> 
<LexicalEntry><feat att="partOfSpeech" val="commonNoun"/> 
<feat att="id" val="GMU_juleevangelium_1"/> 
<feat att="morphologicalUnitId" val="JULEEVANGELIUM"/> 
<feat att="originalSource" val="DDO"/> 
<feat att="independentWord" val="yes"/> 
<feat att="decomposition" val="jul+e+evangelium"/> 
<Lemma><FormRepresentation> <feat att="writtenForm" val="juleevangelium"/> <feat att="officiallyApproved" val="yes"/> 
<feat att="joiningElement" val="[um]e//"/> 
<feat att="joiningElementResult" val="juleevangelie"/>
<feat att="joiningElementResult" val="juleevangelium"/>
<feat att="joiningElementResult" val="juleevangelium"/>
</FormRepresentation> </Lemma> 
<WordForm><feat att="grammaticalGender" val="neuter"/><feat att="definiteness" val="indefinite"/><feat att="grammaticalNumber" val="singular"/><feat att="case" val="unspecified"/>
<FormRepresentation> <feat att="writtenForm" val="juleevangelium"/> <feat att="inflectionalParadigm" val="MFG0109"/> <feat att="officiallyApproved" val="yes"/> <feat att="frequency" val=".0536"/></FormRepresentation></WordForm>
<WordForm><feat att="grammaticalGender" val="neuter"/><feat att="definiteness" val="indefinite"/><feat att="grammaticalNumber" val="singular"/><feat att="case" val="genitiveCase"/>
<FormRepresentation> <feat att="writtenForm" val="juleevangeliums"/> <feat att="inflectionalParadigm" val="MFG0109"/> <feat att="officiallyApproved" val="yes"/> <feat att="frequency" val="0.0"/></FormRepresentation></WordForm>
<WordForm><feat att="grammaticalGender" val="neuter"/><feat att="definiteness" val="indefinite"/><feat att="grammaticalNumber" val="plural"/><feat att="case" val="unspecified"/>
<FormRepresentation> <feat att="writtenForm" val="juleevangelier"/> <feat att="inflectionalParadigm" val="MFG0109"/> <feat att="officiallyApproved" val="yes"/> <feat att="frequency" val="0.0"/></FormRepresentation></WordForm>
<WordForm><feat att="grammaticalGender" val="neuter"/><feat att="definiteness" val="indefinite"/><feat att="grammaticalNumber" val="plural"/><feat att="case" val="genitiveCase"/>
<FormRepresentation> <feat att="writtenForm" val="juleevangeliers"/> <feat att="inflectionalParadigm" val="MFG0109"/> <feat att="officiallyApproved" val="yes"/> <feat att="frequency" val="0.0"/></FormRepresentation></WordForm>
<WordForm><feat att="grammaticalGender" val="neuter"/><feat att="definiteness" val="definite"/><feat att="grammaticalNumber" val="singular"/><feat att="case" val="unspecified"/>
<FormRepresentation> <feat att="writtenForm" val="juleevangeliet"/> <feat att="inflectionalParadigm" val="MFG0109"/> <feat att="officiallyApproved" val="yes"/> <feat att="frequency" val=".4821"/></FormRepresentation></WordForm>
<WordForm><feat att="grammaticalGender" val="neuter"/><feat att="definiteness" val="definite"/><feat att="grammaticalNumber" val="singular"/><feat att="case" val="genitiveCase"/>
<FormRepresentation> <feat att="writtenForm" val="juleevangeliets"/> <feat att="inflectionalParadigm" val="MFG0109"/> <feat att="officiallyApproved" val="yes"/> <feat att="frequency" val=".0357"/></FormRepresentation></WordForm>
<WordForm><feat att="grammaticalGender" val="neuter"/><feat att="definiteness" val="definite"/><feat att="grammaticalNumber" val="plural"/><feat att="case" val="unspecified"/>
<FormRepresentation> <feat att="writtenForm" val="juleevangelierne"/> <feat att="inflectionalParadigm" val="MFG0109"/> <feat att="officiallyApproved" val="yes"/> <feat att="frequency" val="0.0"/></FormRepresentation></WordForm>
<WordForm><feat att="grammaticalGender" val="neuter"/><feat att="definiteness" val="definite"/><feat att="grammaticalNumber" val="plural"/><feat att="case" val="genitiveCase"/>
<FormRepresentation> <feat att="writtenForm" val="juleevangeliernes"/> <feat att="inflectionalParadigm" val="MFG0109"/> <feat att="officiallyApproved" val="yes"/> <feat att="frequency" val="0.0"/></FormRepresentation></WordForm>
</LexicalEntry> 
<LexicalEntry><feat att="partOfSpeech" val="commonNoun"/> 
<feat att="id" val="GMU_jordpolitik_1"/> 
<feat att="morphologicalUnitId" val="JORDPOLITIK"/> 
<feat att="originalSource" val="DDO"/> 
<feat att="independentWord" val="yes"/> 
<feat att="decomposition" val="jord+politik"/> 
<Lemma><FormRepresentation> <feat att="writtenForm" val="jordpolitik"/> <feat att="officiallyApproved" val="yes"/> 
<feat att="joiningElement" val="nil"/> 
<feat att="joiningElementResult" val="jordpolitik"/> 
</FormRepresentation> </Lemma> 
<WordForm><feat att="grammaticalGender" val="commonGender"/><feat att="definiteness" val="indefinite"/><feat att="grammaticalNumber" val="singular"/><feat att="case" val="unspecified"/>
<FormRepresentation> <feat att="writtenForm" val="jordpolitik"/> <feat att="inflectionalParadigm" val="MFG0062"/> <feat att="officiallyApproved" val="yes"/> <feat att="frequency" val=".0357"/></FormRepresentation></WordForm>
<WordForm><feat att="grammaticalGender" val="commonGender"/><feat att="definiteness" val="indefinite"/><feat att="grammaticalNumber" val="singular"/><feat att="case" val="genitiveCase"/>
<FormRepresentation> <feat att="writtenForm" val="jordpolitiks"/> <feat att="inflectionalParadigm" val="MFG0062"/> <feat att="officiallyApproved" val="yes"/> <feat att="frequency" val="0.0"/></FormRepresentation></WordForm>
<WordForm><feat att="grammaticalGender" val="commonGender"/><feat att="definiteness" val="indefinite"/><feat att="grammaticalNumber" val="plural"/><feat att="case" val="unspecified"/>
<FormRepresentation> <feat att="writtenForm" val="jordpolitikker"/> <feat att="inflectionalParadigm" val="MFG0062"/> <feat att="officiallyApproved" val="yes"/> <feat att="frequency" val="0.0"/></FormRepresentation></WordForm>
<WordForm><feat att="grammaticalGender" val="commonGender"/><feat att="definiteness" val="indefinite"/><feat att="grammaticalNumber" val="plural"/><feat att="case" val="genitiveCase"/>
<FormRepresentation> <feat att="writtenForm" val="jordpolitikkers"/> <feat att="inflectionalParadigm" val="MFG0062"/> <feat att="officiallyApproved" val="yes"/> <feat att="frequency" val="0.0"/></FormRepresentation></WordForm>
<WordForm><feat att="grammaticalGender" val="commonGender"/><feat att="definiteness" val="definite"/><feat att="grammaticalNumber" val="singular"/><feat att="case" val="unspecified"/>
<FormRepresentation> <feat att="writtenForm" val="jordpolitikken"/> <feat att="inflectionalParadigm" val="MFG0062"/> <feat att="officiallyApproved" val="yes"/> <feat att="frequency" val="0.0"/></FormRepresentation></WordForm>
<WordForm><feat att="grammaticalGender" val="commonGender"/><feat att="definiteness" val="definite"/><feat att="grammaticalNumber" val="singular"/><feat att="case" val="genitiveCase"/>
<FormRepresentation> <feat att="writtenForm" val="jordpolitikkens"/> <feat att="inflectionalParadigm" val="MFG0062"/> <feat att="officiallyApproved" val="yes"/> <feat att="frequency" val="0.0"/></FormRepresentation></WordForm>
<WordForm><feat att="grammaticalGender" val="commonGender"/><feat att="definiteness" val="definite"/><feat att="grammaticalNumber" val="plural"/><feat att="case" val="unspecified"/>
<FormRepresentation> <feat att="writtenForm" val="jordpolitikkerne"/> <feat att="inflectionalParadigm" val="MFG0062"/> <feat att="officiallyApproved" val="yes"/> <feat att="frequency" val="0.0"/></FormRepresentation></WordForm>
<WordForm><feat att="grammaticalGender" val="commonGender"/><feat att="definiteness" val="definite"/><feat att="grammaticalNumber" val="plural"/><feat att="case" val="genitiveCase"/>
<FormRepresentation> <feat att="writtenForm" val="jordpolitikkernes"/> <feat att="inflectionalParadigm" val="MFG0062"/> <feat att="officiallyApproved" val="yes"/> <feat att="frequency" val="0.0"/></FormRepresentation></WordForm>
</LexicalEntry> 
<LexicalEntry><feat att="partOfSpeech" val="commonNoun"/> 
<feat att="id" val="GMU_jetjager_1"/> 
<feat att="morphologicalUnitId" val="JETJAGER"/> 
<feat att="originalSource" val="DDO"/> 
<feat att="independentWord" val="yes"/> 
<feat att="decomposition" val="jet+jager"/> 
<Lemma><FormRepresentation> <feat att="writtenForm" val="jetjager"/> <feat att="officiallyApproved" val="yes"/> 
<feat att="joiningElement" val="nil"/> 
<feat att="joiningElementResult" val="jetjager"/> 
</FormRepresentation> </Lemma> 
<WordForm><feat att="grammaticalGender" val="commonGender"/><feat att="definiteness" val="indefinite"/><feat att="grammaticalNumber" val="singular"/><feat att="case" val="unspecified"/>
<FormRepresentation> <feat att="writtenForm" val="jetjager"/> <feat att="inflectionalParadigm" val="MFG0015"/> <feat att="officiallyApproved" val="yes"/> <feat att="frequency" val=".1786"/></FormRepresentation></WordForm>
<WordForm><feat att="grammaticalGender" val="commonGender"/><feat att="definiteness" val="indefinite"/><feat att="grammaticalNumber" val="singular"/><feat att="case" val="genitiveCase"/>
<FormRepresentation> <feat att="writtenForm" val="jetjagers"/> <feat att="inflectionalParadigm" val="MFG0015"/> <feat att="officiallyApproved" val="yes"/> <feat att="frequency" val="0.0"/></FormRepresentation></WordForm>
<WordForm><feat att="grammaticalGender" val="commonGender"/><feat att="definiteness" val="indefinite"/><feat att="grammaticalNumber" val="plural"/><feat att="case" val="unspecified"/>
<FormRepresentation> <feat att="writtenForm" val="jetjagere"/> <feat att="inflectionalParadigm" val="MFG0015"/> <feat att="officiallyApproved" val="yes"/> <feat att="frequency" val=".0714"/></FormRepresentation></WordForm>
<WordForm><feat att="grammaticalGender" val="commonGender"/><feat att="definiteness" val="indefinite"/><feat att="grammaticalNumber" val="plural"/><feat att="case" val="genitiveCase"/>
<FormRepresentation> <feat att="writtenForm" val="jetjageres"/> <feat att="inflectionalParadigm" val="MFG0015"/> <feat att="officiallyApproved" val="yes"/> <feat att="frequency" val="0.0"/></FormRepresentation></WordForm>
<WordForm><feat att="grammaticalGender" val="commonGender"/><feat att="definiteness" val="definite"/><feat att="grammaticalNumber" val="singular"/><feat att="case" val="unspecified"/>
<FormRepresentation> <feat att="writtenForm" val="jetjageren"/> <feat att="inflectionalParadigm" val="MFG0015"/> <feat att="officiallyApproved" val="yes"/> <feat att="frequency" val="0.0"/></FormRepresentation></WordForm>
<WordForm><feat att="grammaticalGender" val="commonGender"/><feat att="definiteness" val="definite"/><feat att="grammaticalNumber" val="singular"/><feat att="case" val="genitiveCase"/>
<FormRepresentation> <feat att="writtenForm" val="jetjagerens"/> <feat att="inflectionalParadigm" val="MFG0015"/> <feat att="officiallyApproved" val="yes"/> <feat att="frequency" val="0.0"/></FormRepresentation></WordForm>
<WordForm><feat att="grammaticalGender" val="commonGender"/><feat att="definiteness" val="definite"/><feat att="grammaticalNumber" val="plural"/><feat att="case" val="unspecified"/>
<FormRepresentation> <feat att="writtenForm" val="jetjagerne"/> <feat att="inflectionalParadigm" val="MFG0015"/> <feat att="officiallyApproved" val="yes"/> <feat att="frequency" val="0.0"/></FormRepresentation></WordForm>
<WordForm><feat att="grammaticalGender" val="commonGender"/><feat att="definiteness" val="definite"/><feat att="grammaticalNumber" val="plural"/><feat att="case" val="genitiveCase"/>
<FormRepresentation> <feat att="writtenForm" val="jetjagernes"/> <feat att="inflectionalParadigm" val="MFG0015"/> <feat att="officiallyApproved" val="yes"/> <feat att="frequency" val="0.0"/></FormRepresentation></WordForm>
</LexicalEntry> 
<LexicalEntry><feat att="partOfSpeech" val="commonNoun"/> 
<feat att="id" val="GMU_juleøl,2_1"/> 
<feat att="morphologicalUnitId" val="JULEØL_2"/> 
<feat att="originalSource" val="DDO"/> 
<feat att="independentWord" val="yes"/> 
<feat att="decomposition" val="jul+e+øl"/> 
<Lemma><FormRepresentation> <feat att="writtenForm" val="juleøl"/> <feat att="officiallyApproved" val="yes"/> 
<feat att="joiningElement" val="Not analyzed"/> 
</FormRepresentation> </Lemma> 
<WordForm><feat att="grammaticalGender" val="commonGender"/><feat att="definiteness" val="indefinite"/><feat att="grammaticalNumber" val="singular"/><feat att="case" val="unspecified"/>
<FormRepresentation> <feat att="writtenForm" val="juleøl"/><feat att="inflectionalParadigm" val="MFG0068,MFG1072"/> <feat att="officiallyApproved" val="yes"/> <feat att="frequency" val=".2679"/></FormRepresentation></WordForm>
<WordForm><feat att="grammaticalGender" val="commonGender"/><feat att="definiteness" val="indefinite"/><feat att="grammaticalNumber" val="singular"/><feat att="case" val="genitiveCase"/>
<FormRepresentation> <feat att="writtenForm" val="juleøls"/><feat att="inflectionalParadigm" val="MFG0068,MFG1072"/> <feat att="officiallyApproved" val="yes"/> <feat att="frequency" val="0.0"/></FormRepresentation></WordForm>
<WordForm><feat att="grammaticalGender" val="commonGender"/><feat att="definiteness" val="indefinite"/><feat att="grammaticalNumber" val="plural"/><feat att="case" val="unspecified"/>
<FormRepresentation> <feat att="writtenForm" val="juleøller"/> <feat att="inflectionalParadigm" val="MFG0068"/> <feat att="officiallyApproved" val="yes"/> <feat att="frequency" val="0.0"/></FormRepresentation><FormRepresentation> <feat att="writtenForm" val="juleøl"/> <feat att="inflectionalParadigm" val="MFG1072"/> <feat att="officiallyApproved" val="yes"/> <feat att="frequency" val=".2679"/></FormRepresentation></WordForm>
<WordForm><feat att="grammaticalGender" val="commonGender"/><feat att="definiteness" val="indefinite"/><feat att="grammaticalNumber" val="plural"/><feat att="case" val="genitiveCase"/>
<FormRepresentation> <feat att="writtenForm" val="juleøls"/> <feat att="inflectionalParadigm" val="MFG1072"/> <feat att="officiallyApproved" val="yes"/> <feat att="frequency" val="0.0"/></FormRepresentation><FormRepresentation> <feat att="writtenForm" val="juleøllers"/> <feat att="inflectionalParadigm" val="MFG0068"/> <feat att="officiallyApproved" val="yes"/> <feat att="frequency" val="0.0"/></FormRepresentation></WordForm>
<WordForm><feat att="grammaticalGender" val="commonGender"/><feat att="definiteness" val="definite"/><feat att="grammaticalNumber" val="singular"/><feat att="case" val="unspecified"/>
<FormRepresentation> <feat att="writtenForm" val="juleøllen"/><feat att="inflectionalParadigm" val="MFG0068,MFG1072"/> <feat att="officiallyApproved" val="yes"/> <feat att="frequency" val="0.0"/></FormRepresentation></WordForm>
<WordForm><feat att="grammaticalGender" val="commonGender"/><feat att="definiteness" val="definite"/><feat att="grammaticalNumber" val="singular"/><feat att="case" val="genitiveCase"/>
<FormRepresentation> <feat att="writtenForm" val="juleøllens"/><feat att="inflectionalParadigm" val="MFG0068,MFG1072"/> <feat att="officiallyApproved" val="yes"/> <feat att="frequency" val="0.0"/></FormRepresentation></WordForm>
<WordForm><feat att="grammaticalGender" val="commonGender"/><feat att="definiteness" val="definite"/><feat att="grammaticalNumber" val="plural"/><feat att="case" val="unspecified"/>
<FormRepresentation> <feat att="writtenForm" val="juleøllerne"/> <feat att="inflectionalParadigm" val="MFG0068"/> <feat att="officiallyApproved" val="yes"/> <feat att="frequency" val="0.0"/></FormRepresentation><FormRepresentation> <feat att="writtenForm" val="juleøllene"/> <feat att="inflectionalParadigm" val="MFG1072"/> <feat att="officiallyApproved" val="yes"/> <feat att="frequency" val="0.0"/></FormRepresentation></WordForm>
<WordForm><feat att="grammaticalGender" val="commonGender"/><feat att="definiteness" val="definite"/><feat att="grammaticalNumber" val="plural"/><feat att="case" val="genitiveCase"/>
<FormRepresentation> <feat att="writtenForm" val="juleøllernes"/> <feat att="inflectionalParadigm" val="MFG0068"/> <feat att="officiallyApproved" val="yes"/> <feat att="frequency" val="0.0"/></FormRepresentation><FormRepresentation> <feat att="writtenForm" val="juleøllenes"/> <feat att="inflectionalParadigm" val="MFG1072"/> <feat att="officiallyApproved" val="yes"/> <feat att="frequency" val="0.0"/></FormRepresentation></WordForm>
</LexicalEntry> 
<LexicalEntry><feat att="partOfSpeech" val="commonNoun"/> 
<feat att="id" val="GMU_jazzgymnastik_1"/> 
<feat att="morphologicalUnitId" val="JAZZGYMNASTIK"/> 
<feat att="originalSource" val="DDO"/> 
<feat att="independentWord" val="yes"/> 
<feat att="decomposition" val="jazz+gymnastik"/> 
<Lemma><FormRepresentation> <feat att="writtenForm" val="jazzgymnastik"/> <feat att="officiallyApproved" val="yes"/> 
<feat att="joiningElement" val="nil"/> 
<feat att="joiningElementResult" val="jazzgymnastik"/> 
</FormRepresentation> </Lemma> 
<WordForm><feat att="grammaticalGender" val="commonGender"/><feat att="definiteness" val="indefinite"/><feat att="grammaticalNumber" val="singular"/><feat att="case" val="unspecified"/>
<FormRepresentation> <feat att="writtenForm" val="jazzgymnastik"/> <feat att="inflectionalParadigm" val="MFG0229"/> <feat att="officiallyApproved" val="yes"/> <feat att="frequency" val=".0179"/></FormRepresentation></WordForm>
<WordForm><feat att="grammaticalGender" val="commonGender"/><feat att="definiteness" val="indefinite"/><feat att="grammaticalNumber" val="singular"/><feat att="case" val="genitiveCase"/>
<FormRepresentation> <feat att="writtenForm" val="jazzgymnastiks"/> <feat att="inflectionalParadigm" val="MFG0229"/> <feat att="officiallyApproved" val="yes"/> <feat att="frequency" val="0.0"/></FormRepresentation></WordForm>
<WordForm><feat att="grammaticalGender" val="commonGender"/><feat att="definiteness" val="definite"/><feat att="grammaticalNumber" val="singular"/><feat att="case" val="unspecified"/>
<FormRepresentation> <feat att="writtenForm" val="jazzgymnastikken"/> <feat att="inflectionalParadigm" val="MFG0229"/> <feat att="officiallyApproved" val="yes"/> <feat att="frequency" val="0.0"/></FormRepresentation></WordForm>
<WordForm><feat att="grammaticalGender" val="commonGender"/><feat att="definiteness" val="definite"/><feat att="grammaticalNumber" val="singular"/><feat att="case" val="genitiveCase"/>
<FormRepresentation> <feat att="writtenForm" val="jazzgymnastikkens"/> <feat att="inflectionalParadigm" val="MFG0229"/> <feat att="officiallyApproved" val="yes"/> <feat att="frequency" val="0.0"/></FormRepresentation></WordForm>
</LexicalEntry> 
<LexicalEntry><feat att="partOfSpeech" val="commonNoun"/> 
<feat att="id" val="GMU_jagtfalk_1"/> 
<feat att="morphologicalUnitId" val="JAGTFALK"/> 
<feat att="originalSource" val="DDO"/> 
<feat att="independentWord" val="yes"/> 
<feat att="decomposition" val="jagt+falk"/> 
<Lemma><FormRepresentation> <feat att="writtenForm" val="jagtfalk"/> <feat att="officiallyApproved" val="yes"/> 
<feat att="joiningElement" val="Not analyzed"/> 
</FormRepresentation> </Lemma> 
<WordForm><feat att="grammaticalGender" val="commonGender"/><feat att="definiteness" val="indefinite"/><feat att="grammaticalNumber" val="singular"/><feat att="case" val="unspecified"/>
<FormRepresentation> <feat att="writtenForm" val="jagtfalk"/> <feat att="inflectionalParadigm" val="MFG0014"/> <feat att="officiallyApproved" val="yes"/> <feat att="frequency" val=".1429"/></FormRepresentation></WordForm>
<WordForm><feat att="grammaticalGender" val="commonGender"/><feat att="definiteness" val="indefinite"/><feat att="grammaticalNumber" val="singular"/><feat att="case" val="genitiveCase"/>
<FormRepresentation> <feat att="writtenForm" val="jagtfalks"/> <feat att="inflectionalParadigm" val="MFG0014"/> <feat att="officiallyApproved" val="yes"/> <feat att="frequency" val="0.0"/></FormRepresentation></WordForm>
<WordForm><feat att="grammaticalGender" val="commonGender"/><feat att="definiteness" val="indefinite"/><feat att="grammaticalNumber" val="plural"/><feat att="case" val="unspecified"/>
<FormRepresentation> <feat att="writtenForm" val="jagtfalke"/> <feat att="inflectionalParadigm" val="MFG0014"/> <feat att="officiallyApproved" val="yes"/> <feat att="frequency" val=".1607"/></FormRepresentation></WordForm>
<WordForm><feat att="grammaticalGender" val="commonGender"/><feat att="definiteness" val="indefinite"/><feat att="grammaticalNumber" val="plural"/><feat att="case" val="genitiveCase"/>
<FormRepresentation> <feat att="writtenForm" val="jagtfalkes"/> <feat att="inflectionalParadigm" val="MFG0014"/> <feat att="officiallyApproved" val="yes"/> <feat att="frequency" val="0.0"/></FormRepresentation></WordForm>
<WordForm><feat att="grammaticalGender" val="commonGender"/><feat att="definiteness" val="definite"/><feat att="grammaticalNumber" val="singular"/><feat att="case" val="unspecified"/>
<FormRepresentation> <feat att="writtenForm" val="jagtfalken"/> <feat att="inflectionalParadigm" val="MFG0014"/> <feat att="officiallyApproved" val="yes"/> <feat att="frequency" val=".0714"/></FormRepresentation></WordForm>
<WordForm><feat att="grammaticalGender" val="commonGender"/><feat att="definiteness" val="definite"/><feat att="grammaticalNumber" val="singular"/><feat att="case" val="genitiveCase"/>
<FormRepresentation> <feat att="writtenForm" val="jagtfalkens"/> <feat att="inflectionalParadigm" val="MFG0014"/> <feat att="officiallyApproved" val="yes"/> <feat att="frequency" val="0.0"/></FormRepresentation></WordForm>
<WordForm><feat att="grammaticalGender" val="commonGender"/><feat att="definiteness" val="definite"/><feat att="grammaticalNumber" val="plural"/><feat att="case" val="unspecified"/>
<FormRepresentation> <feat att="writtenForm" val="jagtfalkene"/> <feat att="inflectionalParadigm" val="MFG0014"/> <feat att="officiallyApproved" val="yes"/> <feat att="frequency" val=".0893"/></FormRepresentation></WordForm>
<WordForm><feat att="grammaticalGender" val="commonGender"/><feat att="definiteness" val="definite"/><feat att="grammaticalNumber" val="plural"/><feat att="case" val="genitiveCase"/>
<FormRepresentation> <feat att="writtenForm" val="jagtfalkenes"/> <feat att="inflectionalParadigm" val="MFG0014"/> <feat att="officiallyApproved" val="yes"/> <feat att="frequency" val="0.0"/></FormRepresentation></WordForm>
</LexicalEntry> 
<LexicalEntry><feat att="partOfSpeech" val="commonNoun"/> 
<feat att="id" val="GMU_JAGT_1"/> 
<feat att="morphologicalUnitId" val="JAGT"/> 
<feat att="originalSource" val="PAROLE"/> 
<feat att="independentWord" val="yes"/> 
<Lemma><FormRepresentation> <feat att="writtenForm" val="jagt"/> <feat att="officiallyApproved" val="yes"/> 
<feat att="joiningElement" val="nil"/> 
<feat att="joiningElementResult" val="jagt"/> 
</FormRepresentation> </Lemma> 
<WordForm><feat att="grammaticalGender" val="commonGender"/><feat att="definiteness" val="indefinite"/><feat att="grammaticalNumber" val="singular"/><feat att="case" val="unspecified"/>
<FormRepresentation> <feat att="writtenForm" val="jagt"/> <feat att="inflectionalParadigm" val="MFG0016"/> <feat att="officiallyApproved" val="yes"/> <feat att="frequency" val="28.0714"/></FormRepresentation></WordForm>
<WordForm><feat att="grammaticalGender" val="commonGender"/><feat att="definiteness" val="indefinite"/><feat att="grammaticalNumber" val="singular"/><feat att="case" val="genitiveCase"/>
<FormRepresentation> <feat att="writtenForm" val="jagts"/> <feat att="inflectionalParadigm" val="MFG0016"/> <feat att="officiallyApproved" val="yes"/> <feat att="frequency" val="0.0"/></FormRepresentation></WordForm>
<WordForm><feat att="grammaticalGender" val="commonGender"/><feat att="definiteness" val="indefinite"/><feat att="grammaticalNumber" val="plural"/><feat att="case" val="unspecified"/>
<FormRepresentation> <feat att="writtenForm" val="jagter"/> <feat att="inflectionalParadigm" val="MFG0016"/> <feat att="officiallyApproved" val="yes"/> <feat att="frequency" val="3."/></FormRepresentation></WordForm>
<WordForm><feat att="grammaticalGender" val="commonGender"/><feat att="definiteness" val="indefinite"/><feat att="grammaticalNumber" val="plural"/><feat att="case" val="genitiveCase"/>
<FormRepresentation> <feat att="writtenForm" val="jagters"/> <feat att="inflectionalParadigm" val="MFG0016"/> <feat att="officiallyApproved" val="yes"/> <feat att="frequency" val="0.0"/></FormRepresentation></WordForm>
<WordForm><feat att="grammaticalGender" val="commonGender"/><feat att="definiteness" val="definite"/><feat att="grammaticalNumber" val="singular"/><feat att="case" val="unspecified"/>
<FormRepresentation> <feat att="writtenForm" val="jagten"/> <feat att="inflectionalParadigm" val="MFG0016"/> <feat att="officiallyApproved" val="yes"/> <feat att="frequency" val="14.8571"/></FormRepresentation></WordForm>
<WordForm><feat att="grammaticalGender" val="commonGender"/><feat att="definiteness" val="definite"/><feat att="grammaticalNumber" val="singular"/><feat att="case" val="genitiveCase"/>
<FormRepresentation> <feat att="writtenForm" val="jagtens"/> <feat att="inflectionalParadigm" val="MFG0016"/> <feat att="officiallyApproved" val="yes"/> <feat att="frequency" val=".5714"/></FormRepresentation></WordForm>
<WordForm><feat att="grammaticalGender" val="commonGender"/><feat att="definiteness" val="definite"/><feat att="grammaticalNumber" val="plural"/><feat att="case" val="unspecified"/>
<FormRepresentation> <feat att="writtenForm" val="jagterne"/> <feat att="inflectionalParadigm" val="MFG0016"/> <feat att="officiallyApproved" val="yes"/> <feat att="frequency" val=".25"/></FormRepresentation></WordForm>
<WordForm><feat att="grammaticalGender" val="commonGender"/><feat att="definiteness" val="definite"/><feat att="grammaticalNumber" val="plural"/><feat att="case" val="genitiveCase"/>
<FormRepresentation> <feat att="writtenForm" val="jagternes"/> <feat att="inflectionalParadigm" val="MFG0016"/> <feat att="officiallyApproved" val="yes"/> <feat att="frequency" val="0.0"/></FormRepresentation></WordForm>
</LexicalEntry> 
<LexicalEntry><feat att="partOfSpeech" val="commonNoun"/> 
<feat att="id" val="GMU_julebegonie_1"/> 
<feat att="morphologicalUnitId" val="JULEBEGONIE"/> 
<feat att="originalSource" val="DDO"/> 
<feat att="independentWord" val="yes"/> 
<feat att="decomposition" val="jul+e+begonie"/> 
<Lemma><FormRepresentation> <feat att="writtenForm" val="julebegonie"/> <feat att="officiallyApproved" val="yes"/> 
<feat att="joiningElement" val="nil"/> 
<feat att="joiningElementResult" val="julebegonie"/> 
</FormRepresentation> </Lemma> 
<WordForm><feat att="grammaticalGender" val="commonGender"/><feat att="definiteness" val="indefinite"/><feat att="grammaticalNumber" val="singular"/><feat att="case" val="unspecified"/>
<FormRepresentation> <feat att="writtenForm" val="julebegonie"/> <feat att="inflectionalParadigm" val="MFG0076"/> <feat att="officiallyApproved" val="yes"/> <feat att="frequency" val=".0179"/></FormRepresentation></WordForm>
<WordForm><feat att="grammaticalGender" val="commonGender"/><feat att="definiteness" val="indefinite"/><feat att="grammaticalNumber" val="singular"/><feat att="case" val="genitiveCase"/>
<FormRepresentation> <feat att="writtenForm" val="julebegonies"/> <feat att="inflectionalParadigm" val="MFG0076"/> <feat att="officiallyApproved" val="yes"/> <feat att="frequency" val="0.0"/></FormRepresentation></WordForm>
<WordForm><feat att="grammaticalGender" val="commonGender"/><feat att="definiteness" val="indefinite"/><feat att="grammaticalNumber" val="plural"/><feat att="case" val="unspecified"/>
<FormRepresentation> <feat att="writtenForm" val="julebegonier"/> <feat att="inflectionalParadigm" val="MFG0076"/> <feat att="officiallyApproved" val="yes"/> <feat att="frequency" val=".0179"/></FormRepresentation></WordForm>
<WordForm><feat att="grammaticalGender" val="commonGender"/><feat att="definiteness" val="indefinite"/><feat att="grammaticalNumber" val="plural"/><feat att="case" val="genitiveCase"/>
<FormRepresentation> <feat att="writtenForm" val="julebegoniers"/> <feat att="inflectionalParadigm" val="MFG0076"/> <feat att="officiallyApproved" val="yes"/> <feat att="frequency" val="0.0"/></FormRepresentation></WordForm>
<WordForm><feat att="grammaticalGender" val="commonGender"/><feat att="definiteness" val="definite"/><feat att="grammaticalNumber" val="singular"/><feat att="case" val="unspecified"/>
<FormRepresentation> <feat att="writtenForm" val="julebegonien"/> <feat att="inflectionalParadigm" val="MFG0076"/> <feat att="officiallyApproved" val="yes"/> <feat att="frequency" val=".0357"/></FormRepresentation></WordForm>
<WordForm><feat att="grammaticalGender" val="commonGender"/><feat att="definiteness" val="definite"/><feat att="grammaticalNumber" val="singular"/><feat att="case" val="genitiveCase"/>
<FormRepresentation> <feat att="writtenForm" val="julebegoniens"/> <feat att="inflectionalParadigm" val="MFG0076"/> <feat att="officiallyApproved" val="yes"/> <feat att="frequency" val="0.0"/></FormRepresentation></WordForm>
<WordForm><feat att="grammaticalGender" val="commonGender"/><feat att="definiteness" val="definite"/><feat att="grammaticalNumber" val="plural"/><feat att="case" val="unspecified"/>
<FormRepresentation> <feat att="writtenForm" val="julebegonierne"/> <feat att="inflectionalParadigm" val="MFG0076"/> <feat att="officiallyApproved" val="yes"/> <feat att="frequency" val="0.0"/></FormRepresentation></WordForm>
<WordForm><feat att="grammaticalGender" val="commonGender"/><feat att="definiteness" val="definite"/><feat att="grammaticalNumber" val="plural"/><feat att="case" val="genitiveCase"/>
<FormRepresentation> <feat att="writtenForm" val="julebegoniernes"/> <feat att="inflectionalParadigm" val="MFG0076"/> <feat att="officiallyApproved" val="yes"/> <feat att="frequency" val="0.0"/></FormRepresentation></WordForm>
</LexicalEntry> 
<LexicalEntry><feat att="partOfSpeech" val="commonNoun"/> 
<feat att="id" val="GMU_juleferie_1"/> 
<feat att="morphologicalUnitId" val="JULEFERIE"/> 
<feat att="originalSource" val="DDO"/> 
<feat att="independentWord" val="yes"/> 
<feat att="decomposition" val="jul+e+ferie"/> 
<Lemma><FormRepresentation> <feat att="writtenForm" val="juleferie"/> <feat att="officiallyApproved" val="yes"/> 
<feat att="joiningElement" val="nil"/> 
<feat att="joiningElementResult" val="juleferie"/> 
</FormRepresentation> </Lemma> 
<WordForm><feat att="grammaticalGender" val="commonGender"/><feat att="definiteness" val="indefinite"/><feat att="grammaticalNumber" val="singular"/><feat att="case" val="unspecified"/>
<FormRepresentation> <feat att="writtenForm" val="juleferie"/> <feat att="inflectionalParadigm" val="MFG0076"/> <feat att="officiallyApproved" val="yes"/> <feat att="frequency" val="1.2679"/></FormRepresentation></WordForm>
<WordForm><feat att="grammaticalGender" val="commonGender"/><feat att="definiteness" val="indefinite"/><feat att="grammaticalNumber" val="singular"/><feat att="case" val="genitiveCase"/>
<FormRepresentation> <feat att="writtenForm" val="juleferies"/> <feat att="inflectionalParadigm" val="MFG0076"/> <feat att="officiallyApproved" val="yes"/> <feat att="frequency" val=".0179"/></FormRepresentation></WordForm>
<WordForm><feat att="grammaticalGender" val="commonGender"/><feat att="definiteness" val="indefinite"/><feat att="grammaticalNumber" val="plural"/><feat att="case" val="unspecified"/>
<FormRepresentation> <feat att="writtenForm" val="juleferier"/> <feat att="inflectionalParadigm" val="MFG0076"/> <feat att="officiallyApproved" val="yes"/> <feat att="frequency" val=".0179"/></FormRepresentation></WordForm>
<WordForm><feat att="grammaticalGender" val="commonGender"/><feat att="definiteness" val="indefinite"/><feat att="grammaticalNumber" val="plural"/><feat att="case" val="genitiveCase"/>
<FormRepresentation> <feat att="writtenForm" val="juleferiers"/> <feat att="inflectionalParadigm" val="MFG0076"/> <feat att="officiallyApproved" val="yes"/> <feat att="frequency" val="0.0"/></FormRepresentation></WordForm>
<WordForm><feat att="grammaticalGender" val="commonGender"/><feat att="definiteness" val="definite"/><feat att="grammaticalNumber" val="singular"/><feat att="case" val="unspecified"/>
<FormRepresentation> <feat att="writtenForm" val="juleferien"/> <feat att="inflectionalParadigm" val="MFG0076"/> <feat att="officiallyApproved" val="yes"/> <feat att="frequency" val="1.25"/></FormRepresentation></WordForm>
<WordForm><feat att="grammaticalGender" val="commonGender"/><feat att="definiteness" val="definite"/><feat att="grammaticalNumber" val="singular"/><feat att="case" val="genitiveCase"/>
<FormRepresentation> <feat att="writtenForm" val="juleferiens"/> <feat att="inflectionalParadigm" val="MFG0076"/> <feat att="officiallyApproved" val="yes"/> <feat att="frequency" val=".1071"/></FormRepresentation></WordForm>
<WordForm><feat att="grammaticalGender" val="commonGender"/><feat att="definiteness" val="definite"/><feat att="grammaticalNumber" val="plural"/><feat att="case" val="unspecified"/>
<FormRepresentation> <feat att="writtenForm" val="juleferierne"/> <feat att="inflectionalParadigm" val="MFG0076"/> <feat att="officiallyApproved" val="yes"/> <feat att="frequency" val=".0179"/></FormRepresentation></WordForm>
<WordForm><feat att="grammaticalGender" val="commonGender"/><feat att="definiteness" val="definite"/><feat att="grammaticalNumber" val="plural"/><feat att="case" val="genitiveCase"/>
<FormRepresentation> <feat att="writtenForm" val="juleferiernes"/> <feat att="inflectionalParadigm" val="MFG0076"/> <feat att="officiallyApproved" val="yes"/> <feat att="frequency" val="0.0"/></FormRepresentation></WordForm>
</LexicalEntry> 
<LexicalEntry><feat att="partOfSpeech" val="commonNoun"/> 
<feat att="id" val="GMU_jordmide_1"/> 
<feat att="morphologicalUnitId" val="JORDMIDE"/> 
<feat att="originalSource" val="DDO"/> 
<feat att="independentWord" val="yes"/> 
<feat att="decomposition" val="jord+mide"/> 
<Lemma><FormRepresentation> <feat att="writtenForm" val="jordmide"/> <feat att="officiallyApproved" val="yes"/> 
<feat att="joiningElement" val="nil"/> 
<feat att="joiningElementResult" val="jordmide"/> 
</FormRepresentation> </Lemma> 
<WordForm><feat att="grammaticalGender" val="commonGender"/><feat att="definiteness" val="indefinite"/><feat att="grammaticalNumber" val="singular"/><feat att="case" val="unspecified"/>
<FormRepresentation> <feat att="writtenForm" val="jordmide"/> <feat att="inflectionalParadigm" val="MFG0076"/> <feat att="officiallyApproved" val="yes"/> <feat att="frequency" val="0.0"/></FormRepresentation></WordForm>
<WordForm><feat att="grammaticalGender" val="commonGender"/><feat att="definiteness" val="indefinite"/><feat att="grammaticalNumber" val="singular"/><feat att="case" val="genitiveCase"/>
<FormRepresentation> <feat att="writtenForm" val="jordmides"/> <feat att="inflectionalParadigm" val="MFG0076"/> <feat att="officiallyApproved" val="yes"/> <feat att="frequency" val="0.0"/></FormRepresentation></WordForm>
<WordForm><feat att="grammaticalGender" val="commonGender"/><feat att="definiteness" val="indefinite"/><feat att="grammaticalNumber" val="plural"/><feat att="case" val="unspecified"/>
<FormRepresentation> <feat att="writtenForm" val="jordmider"/> <feat att="inflectionalParadigm" val="MFG0076"/> <feat att="officiallyApproved" val="yes"/> <feat att="frequency" val=".0536"/></FormRepresentation></WordForm>
<WordForm><feat att="grammaticalGender" val="commonGender"/><feat att="definiteness" val="indefinite"/><feat att="grammaticalNumber" val="plural"/><feat att="case" val="genitiveCase"/>
<FormRepresentation> <feat att="writtenForm" val="jordmiders"/> <feat att="inflectionalParadigm" val="MFG0076"/> <feat att="officiallyApproved" val="yes"/> <feat att="frequency" val="0.0"/></FormRepresentation></WordForm>
<WordForm><feat att="grammaticalGender" val="commonGender"/><feat att="definiteness" val="definite"/><feat att="grammaticalNumber" val="singular"/><feat att="case" val="unspecified"/>
<FormRepresentation> <feat att="writtenForm" val="jordmiden"/> <feat att="inflectionalParadigm" val="MFG0076"/> <feat att="officiallyApproved" val="yes"/> <feat att="frequency" val="0.0"/></FormRepresentation></WordForm>
<WordForm><feat att="grammaticalGender" val="commonGender"/><feat att="definiteness" val="definite"/><feat att="grammaticalNumber" val="singular"/><feat att="case" val="genitiveCase"/>
<FormRepresentation> <feat att="writtenForm" val="jordmidens"/> <feat att="inflectionalParadigm" val="MFG0076"/> <feat att="officiallyApproved" val="yes"/> <feat att="frequency" val="0.0"/></FormRepresentation></WordForm>
<WordForm><feat att="grammaticalGender" val="commonGender"/><feat att="definiteness" val="definite"/><feat att="grammaticalNumber" val="plural"/><feat att="case" val="unspecified"/>
<FormRepresentation> <feat att="writtenForm" val="jordmiderne"/> <feat att="inflectionalParadigm" val="MFG0076"/> <feat att="officiallyApproved" val="yes"/> <feat att="frequency" val="0.0"/></FormRepresentation></WordForm>
<WordForm><feat att="grammaticalGender" val="commonGender"/><feat att="definiteness" val="definite"/><feat att="grammaticalNumber" val="plural"/><feat att="case" val="genitiveCase"/>
<FormRepresentation> <feat att="writtenForm" val="jordmidernes"/> <feat att="inflectionalParadigm" val="MFG0076"/> <feat att="officiallyApproved" val="yes"/> <feat att="frequency" val="0.0"/></FormRepresentation></WordForm>
</LexicalEntry> 
<LexicalEntry><feat att="partOfSpeech" val="commonNoun"/> 
<feat att="id" val="GMU_jødefejde_1"/> 
<feat att="morphologicalUnitId" val="JØDEFEJDE"/> 
<feat att="originalSource" val="DDO"/> 
<feat att="independentWord" val="yes"/> 
<feat att="decomposition" val="jøde+fejde"/> 
<Lemma><FormRepresentation> <feat att="writtenForm" val="jødefejde"/> <feat att="officiallyApproved" val="yes"/> 
<feat att="joiningElement" val="nil"/> 
<feat att="joiningElementResult" val="jødefejde"/> 
</FormRepresentation> </Lemma> 
<WordForm><feat att="grammaticalGender" val="commonGender"/><feat att="definiteness" val="indefinite"/><feat att="grammaticalNumber" val="singular"/><feat att="case" val="unspecified"/>
<FormRepresentation> <feat att="writtenForm" val="jødefejde"/> <feat att="inflectionalParadigm" val="MFG0076"/> <feat att="officiallyApproved" val="yes"/> <feat att="frequency" val=".0714"/></FormRepresentation></WordForm>
<WordForm><feat att="grammaticalGender" val="commonGender"/><feat att="definiteness" val="indefinite"/><feat att="grammaticalNumber" val="singular"/><feat att="case" val="genitiveCase"/>
<FormRepresentation> <feat att="writtenForm" val="jødefejdes"/> <feat att="inflectionalParadigm" val="MFG0076"/> <feat att="officiallyApproved" val="yes"/> <feat att="frequency" val="0.0"/></FormRepresentation></WordForm>
<WordForm><feat att="grammaticalGender" val="commonGender"/><feat att="definiteness" val="indefinite"/><feat att="grammaticalNumber" val="plural"/><feat att="case" val="unspecified"/>
<FormRepresentation> <feat att="writtenForm" val="jødefejder"/> <feat att="inflectionalParadigm" val="MFG0076"/> <feat att="officiallyApproved" val="yes"/> <feat att="frequency" val=".0179"/></FormRepresentation></WordForm>
<WordForm><feat att="grammaticalGender" val="commonGender"/><feat att="definiteness" val="indefinite"/><feat att="grammaticalNumber" val="plural"/><feat att="case" val="genitiveCase"/>
<FormRepresentation> <feat att="writtenForm" val="jødefejders"/> <feat att="inflectionalParadigm" val="MFG0076"/> <feat att="officiallyApproved" val="yes"/> <feat att="frequency" val="0.0"/></FormRepresentation></WordForm>
<WordForm><feat att="grammaticalGender" val="commonGender"/><feat att="definiteness" val="definite"/><feat att="grammaticalNumber" val="singular"/><feat att="case" val="unspecified"/>
<FormRepresentation> <feat att="writtenForm" val="jødefejden"/> <feat att="inflectionalParadigm" val="MFG0076"/> <feat att="officiallyApproved" val="yes"/> <feat att="frequency" val=".0357"/></FormRepresentation></WordForm>
<WordForm><feat att="grammaticalGender" val="commonGender"/><feat att="definiteness" val="definite"/><feat att="grammaticalNumber" val="singular"/><feat att="case" val="genitiveCase"/>
<FormRepresentation> <feat att="writtenForm" val="jødefejdens"/> <feat att="inflectionalParadigm" val="MFG0076"/> <feat att="officiallyApproved" val="yes"/> <feat att="frequency" val="0.0"/></FormRepresentation></WordForm>
<WordForm><feat att="grammaticalGender" val="commonGender"/><feat att="definiteness" val="definite"/><feat att="grammaticalNumber" val="plural"/><feat att="case" val="unspecified"/>
<FormRepresentation> <feat att="writtenForm" val="jødefejderne"/> <feat att="inflectionalParadigm" val="MFG0076"/> <feat att="officiallyApproved" val="yes"/> <feat att="frequency" val="0.0"/></FormRepresentation></WordForm>
<WordForm><feat att="grammaticalGender" val="commonGender"/><feat att="definiteness" val="definite"/><feat att="grammaticalNumber" val="plural"/><feat att="case" val="genitiveCase"/>
<FormRepresentation> <feat att="writtenForm" val="jødefejdernes"/> <feat att="inflectionalParadigm" val="MFG0076"/> <feat att="officiallyApproved" val="yes"/> <feat att="frequency" val="0.0"/></FormRepresentation></WordForm>
</LexicalEntry> 
<LexicalEntry><feat att="partOfSpeech" val="commonNoun"/> 
<feat att="id" val="GMU_julegilde_1"/> 
<feat att="morphologicalUnitId" val="JULEGILDE"/> 
<feat att="originalSource" val="DDO"/> 
<feat att="independentWord" val="yes"/> 
<feat att="decomposition" val="jul+e+gilde"/> 
<Lemma><FormRepresentation> <feat att="writtenForm" val="julegilde"/> <feat att="officiallyApproved" val="yes"/> 
<feat att="joiningElement" val="nil"/> 
<feat att="joiningElementResult" val="julegilde"/> 
</FormRepresentation> </Lemma> 
<WordForm><feat att="grammaticalGender" val="neuter"/><feat att="definiteness" val="indefinite"/><feat att="grammaticalNumber" val="singular"/><feat att="case" val="unspecified"/>
<FormRepresentation> <feat att="writtenForm" val="julegilde"/> <feat att="inflectionalParadigm" val="MFG0092"/> <feat att="officiallyApproved" val="yes"/> <feat att="frequency" val=".0893"/></FormRepresentation></WordForm>
<WordForm><feat att="grammaticalGender" val="neuter"/><feat att="definiteness" val="indefinite"/><feat att="grammaticalNumber" val="singular"/><feat att="case" val="genitiveCase"/>
<FormRepresentation> <feat att="writtenForm" val="julegildes"/> <feat att="inflectionalParadigm" val="MFG0092"/> <feat att="officiallyApproved" val="yes"/> <feat att="frequency" val="0.0"/></FormRepresentation></WordForm>
<WordForm><feat att="grammaticalGender" val="neuter"/><feat att="definiteness" val="indefinite"/><feat att="grammaticalNumber" val="plural"/><feat att="case" val="unspecified"/>
<FormRepresentation> <feat att="writtenForm" val="julegilder"/> <feat att="inflectionalParadigm" val="MFG0092"/> <feat att="officiallyApproved" val="yes"/> <feat att="frequency" val="0.0"/></FormRepresentation></WordForm>
<WordForm><feat att="grammaticalGender" val="neuter"/><feat att="definiteness" val="indefinite"/><feat att="grammaticalNumber" val="plural"/><feat att="case" val="genitiveCase"/>
<FormRepresentation> <feat att="writtenForm" val="julegilders"/> <feat att="inflectionalParadigm" val="MFG0092"/> <feat att="officiallyApproved" val="yes"/> <feat att="frequency" val="0.0"/></FormRepresentation></WordForm>
<WordForm><feat att="grammaticalGender" val="neuter"/><feat att="definiteness" val="definite"/><feat att="grammaticalNumber" val="singular"/><feat att="case" val="unspecified"/>
<FormRepresentation> <feat att="writtenForm" val="julegildet"/> <feat att="inflectionalParadigm" val="MFG0092"/> <feat att="officiallyApproved" val="yes"/> <feat att="frequency" val="0.0"/></FormRepresentation></WordForm>
<WordForm><feat att="grammaticalGender" val="neuter"/><feat att="definiteness" val="definite"/><feat att="grammaticalNumber" val="singular"/><feat att="case" val="genitiveCase"/>
<FormRepresentation> <feat att="writtenForm" val="julegildets"/> <feat att="inflectionalParadigm" val="MFG0092"/> <feat att="officiallyApproved" val="yes"/> <feat att="frequency" val="0.0"/></FormRepresentation></WordForm>
<WordForm><feat att="grammaticalGender" val="neuter"/><feat att="definiteness" val="definite"/><feat att="grammaticalNumber" val="plural"/><feat att="case" val="unspecified"/>
<FormRepresentation> <feat att="writtenForm" val="julegilderne"/> <feat att="inflectionalParadigm" val="MFG0092"/> <feat att="officiallyApproved" val="yes"/> <feat att="frequency" val=".0179"/></FormRepresentation></WordForm>
<WordForm><feat att="grammaticalGender" val="neuter"/><feat att="definiteness" val="definite"/><feat att="grammaticalNumber" val="plural"/><feat att="case" val="genitiveCase"/>
<FormRepresentation> <feat att="writtenForm" val="julegildernes"/> <feat att="inflectionalParadigm" val="MFG0092"/> <feat att="officiallyApproved" val="yes"/> <feat att="frequency" val="0.0"/></FormRepresentation></WordForm>
</LexicalEntry> 
<LexicalEntry><feat att="partOfSpeech" val="commonNoun"/> 
<feat att="id" val="GMU_JERNBALANCE_1"/> 
<feat att="morphologicalUnitId" val="JERNBALANCE"/> 
<feat att="originalSource" val="SUNDHEDSKORPUS"/> 
<feat att="independentWord" val="yes"/> 
<feat att="decomposition" val="jern+balance"/> 
<Lemma><FormRepresentation> <feat att="writtenForm" val="jernbalance"/> <feat att="officiallyApproved" val="yes"/> 
<feat att="joiningElement" val="nil"/> 
<feat att="joiningElementResult" val="jernbalance"/> 
</FormRepresentation> </Lemma> 
<WordForm><feat att="grammaticalGender" val="commonGender"/><feat att="definiteness" val="indefinite"/><feat att="grammaticalNumber" val="singular"/><feat att="case" val="unspecified"/>
<FormRepresentation> <feat att="writtenForm" val="jernbalance"/> <feat att="inflectionalParadigm" val="MFG0222"/> <feat att="officiallyApproved" val="yes"/> <feat att="frequency" val="0.0"/></FormRepresentation></WordForm>
<WordForm><feat att="grammaticalGender" val="commonGender"/><feat att="definiteness" val="indefinite"/><feat att="grammaticalNumber" val="singular"/><feat att="case" val="genitiveCase"/>
<FormRepresentation> <feat att="writtenForm" val="jernbalances"/> <feat att="inflectionalParadigm" val="MFG0222"/> <feat att="officiallyApproved" val="yes"/> <feat att="frequency" val="0.0"/></FormRepresentation></WordForm>
<WordForm><feat att="grammaticalGender" val="commonGender"/><feat att="definiteness" val="definite"/><feat att="grammaticalNumber" val="singular"/><feat att="case" val="unspecified"/>
<FormRepresentation> <feat att="writtenForm" val="jernbalancen"/> <feat att="inflectionalParadigm" val="MFG0222"/> <feat att="officiallyApproved" val="yes"/> <feat att="frequency" val="0.0"/></FormRepresentation></WordForm>
<WordForm><feat att="grammaticalGender" val="commonGender"/><feat att="definiteness" val="definite"/><feat att="grammaticalNumber" val="singular"/><feat att="case" val="genitiveCase"/>
<FormRepresentation> <feat att="writtenForm" val="jernbalancens"/> <feat att="inflectionalParadigm" val="MFG0222"/> <feat att="officiallyApproved" val="yes"/> <feat att="frequency" val="0.0"/></FormRepresentation></WordForm>
</LexicalEntry> 
<LexicalEntry><feat att="partOfSpeech" val="commonNoun"/> 
<feat att="id" val="GMU_juleskik_1"/> 
<feat att="morphologicalUnitId" val="JULESKIK"/> 
<feat att="originalSource" val="DDO"/> 
<feat att="independentWord" val="yes"/> 
<feat att="decomposition" val="jul+e+skik"/> 
<Lemma><FormRepresentation> <feat att="writtenForm" val="juleskik"/> <feat att="officiallyApproved" val="yes"/> 
<feat att="joiningElement" val="Not analyzed"/> 
</FormRepresentation> </Lemma> 
<WordForm><feat att="grammaticalGender" val="commonGender"/><feat att="definiteness" val="indefinite"/><feat att="grammaticalNumber" val="singular"/><feat att="case" val="unspecified"/>
<FormRepresentation> <feat att="writtenForm" val="juleskik"/> <feat att="inflectionalParadigm" val="MFG0061"/> <feat att="officiallyApproved" val="yes"/> <feat att="frequency" val=".0179"/></FormRepresentation></WordForm>
<WordForm><feat att="grammaticalGender" val="commonGender"/><feat att="definiteness" val="indefinite"/><feat att="grammaticalNumber" val="singular"/><feat att="case" val="genitiveCase"/>
<FormRepresentation> <feat att="writtenForm" val="juleskiks"/> <feat att="inflectionalParadigm" val="MFG0061"/> <feat att="officiallyApproved" val="yes"/> <feat att="frequency" val="0.0"/></FormRepresentation></WordForm>
<WordForm><feat att="grammaticalGender" val="commonGender"/><feat att="definiteness" val="indefinite"/><feat att="grammaticalNumber" val="plural"/><feat att="case" val="unspecified"/>
<FormRepresentation> <feat att="writtenForm" val="juleskikke"/> <feat att="inflectionalParadigm" val="MFG0061"/> <feat att="officiallyApproved" val="yes"/> <feat att="frequency" val=".0893"/></FormRepresentation></WordForm>
<WordForm><feat att="grammaticalGender" val="commonGender"/><feat att="definiteness" val="indefinite"/><feat att="grammaticalNumber" val="plural"/><feat att="case" val="genitiveCase"/>
<FormRepresentation> <feat att="writtenForm" val="juleskikkes"/> <feat att="inflectionalParadigm" val="MFG0061"/> <feat att="officiallyApproved" val="yes"/> <feat att="frequency" val="0.0"/></FormRepresentation></WordForm>
<WordForm><feat att="grammaticalGender" val="commonGender"/><feat att="definiteness" val="definite"/><feat att="grammaticalNumber" val="singular"/><feat att="case" val="unspecified"/>
<FormRepresentation> <feat att="writtenForm" val="juleskikken"/> <feat att="inflectionalParadigm" val="MFG0061"/> <feat att="officiallyApproved" val="yes"/> <feat att="frequency" val="0.0"/></FormRepresentation></WordForm>
<WordForm><feat att="grammaticalGender" val="commonGender"/><feat att="definiteness" val="definite"/><feat att="grammaticalNumber" val="singular"/><feat att="case" val="genitiveCase"/>
<FormRepresentation> <feat att="writtenForm" val="juleskikkens"/> <feat att="inflectionalParadigm" val="MFG0061"/> <feat att="officiallyApproved" val="yes"/> <feat att="frequency" val="0.0"/></FormRepresentation></WordForm>
<WordForm><feat att="grammaticalGender" val="commonGender"/><feat att="definiteness" val="definite"/><feat att="grammaticalNumber" val="plural"/><feat att="case" val="unspecified"/>
<FormRepresentation> <feat att="writtenForm" val="juleskikkene"/> <feat att="inflectionalParadigm" val="MFG0061"/> <feat att="officiallyApproved" val="yes"/> <feat att="frequency" val="0.0"/></FormRepresentation></WordForm>
<WordForm><feat att="grammaticalGender" val="commonGender"/><feat att="definiteness" val="definite"/><feat att="grammaticalNumber" val="plural"/><feat att="case" val="genitiveCase"/>
<FormRepresentation> <feat att="writtenForm" val="juleskikkenes"/> <feat att="inflectionalParadigm" val="MFG0061"/> <feat att="officiallyApproved" val="yes"/> <feat att="frequency" val="0.0"/></FormRepresentation></WordForm>
</LexicalEntry> 
<LexicalEntry><feat att="partOfSpeech" val="commonNoun"/> 
<feat att="id" val="GMU_jeep_1"/> 
<feat att="morphologicalUnitId" val="JEEP"/> 
<feat att="originalSource" val="DDO"/> 
<feat att="independentWord" val="yes"/> 
<Lemma><FormRepresentation> <feat att="writtenForm" val="jeep"/> <feat att="officiallyApproved" val="yes"/> 
<feat att="joiningElement" val="nil"/> 
<feat att="joiningElementResult" val="jeep"/> 
</FormRepresentation> </Lemma> 
<WordForm><feat att="grammaticalGender" val="commonGender"/><feat att="definiteness" val="indefinite"/><feat att="grammaticalNumber" val="singular"/><feat att="case" val="unspecified"/>
<FormRepresentation> <feat att="writtenForm" val="jeep"/><feat att="inflectionalParadigm" val="MFG0016,MFG0263"/> <feat att="officiallyApproved" val="yes"/> <feat att="frequency" val="1.75"/></FormRepresentation></WordForm>
<WordForm><feat att="grammaticalGender" val="commonGender"/><feat att="definiteness" val="indefinite"/><feat att="grammaticalNumber" val="singular"/><feat att="case" val="genitiveCase"/>
<FormRepresentation> <feat att="writtenForm" val="jeeps"/><feat att="inflectionalParadigm" val="MFG0016,MFG0263"/> <feat att="officiallyApproved" val="yes"/> <feat att="frequency" val=".3214"/></FormRepresentation></WordForm>
<WordForm><feat att="grammaticalGender" val="commonGender"/><feat att="definiteness" val="indefinite"/><feat att="grammaticalNumber" val="plural"/><feat att="case" val="unspecified"/>
<FormRepresentation> <feat att="writtenForm" val="jeeps"/> <feat att="inflectionalParadigm" val="MFG0263"/> <feat att="officiallyApproved" val="yes"/> <feat att="frequency" val=".3214"/></FormRepresentation><FormRepresentation> <feat att="writtenForm" val="jeeper"/> <feat att="inflectionalParadigm" val="MFG0016"/> <feat att="officiallyApproved" val="yes"/> <feat att="frequency" val="0.0"/></FormRepresentation></WordForm>
<WordForm><feat att="grammaticalGender" val="commonGender"/><feat att="definiteness" val="indefinite"/><feat att="grammaticalNumber" val="plural"/><feat att="case" val="genitiveCase"/>
<FormRepresentation> <feat att="writtenForm" val="jeepses"/> <feat att="inflectionalParadigm" val="MFG0263"/> <feat att="officiallyApproved" val="no"/> <feat att="frequency" val="0.0"/></FormRepresentation><FormRepresentation> <feat att="writtenForm" val="jeeps's"/> <feat att="inflectionalParadigm" val="MFG0263"/> <feat att="officiallyApproved" val="no"/> <feat att="frequency" val="0.0"/></FormRepresentation><FormRepresentation> <feat att="writtenForm" val="jeeps'"/> <feat att="inflectionalParadigm" val="MFG0263"/> <feat att="officiallyApproved" val="yes"/> <feat att="frequency" val="0.0"/></FormRepresentation><FormRepresentation> <feat att="writtenForm" val="jeepers"/> <feat att="inflectionalParadigm" val="MFG0016"/> <feat att="officiallyApproved" val="yes"/> <feat att="frequency" val="0.0"/></FormRepresentation></WordForm>
<WordForm><feat att="grammaticalGender" val="commonGender"/><feat att="definiteness" val="definite"/><feat att="grammaticalNumber" val="singular"/><feat att="case" val="unspecified"/>
<FormRepresentation> <feat att="writtenForm" val="jeepen"/><feat att="inflectionalParadigm" val="MFG0016,MFG0263"/> <feat att="officiallyApproved" val="yes"/> <feat att="frequency" val=".5536"/></FormRepresentation></WordForm>
<WordForm><feat att="grammaticalGender" val="commonGender"/><feat att="definiteness" val="definite"/><feat att="grammaticalNumber" val="singular"/><feat att="case" val="genitiveCase"/>
<FormRepresentation> <feat att="writtenForm" val="jeepens"/><feat att="inflectionalParadigm" val="MFG0016,MFG0263"/> <feat att="officiallyApproved" val="yes"/> <feat att="frequency" val=".0357"/></FormRepresentation></WordForm>
<WordForm><feat att="grammaticalGender" val="commonGender"/><feat att="definiteness" val="definite"/><feat att="grammaticalNumber" val="plural"/><feat att="case" val="unspecified"/>
<FormRepresentation> <feat att="writtenForm" val="jeeperne"/> <feat att="inflectionalParadigm" val="MFG0016"/> <feat att="officiallyApproved" val="yes"/> <feat att="frequency" val="0.0"/></FormRepresentation><FormRepresentation> <feat att="writtenForm" val="jeepene"/> <feat att="inflectionalParadigm" val="MFG0263"/> <feat att="officiallyApproved" val="yes"/> <feat att="frequency" val="0.0"/></FormRepresentation></WordForm>
<WordForm><feat att="grammaticalGender" val="commonGender"/><feat att="definiteness" val="definite"/><feat att="grammaticalNumber" val="plural"/><feat att="case" val="genitiveCase"/>
<FormRepresentation> <feat att="writtenForm" val="jeepernes"/> <feat att="inflectionalParadigm" val="MFG0016"/> <feat att="officiallyApproved" val="yes"/> <feat att="frequency" val="0.0"/></FormRepresentation><FormRepresentation> <feat att="writtenForm" val="jeepenes"/> <feat att="inflectionalParadigm" val="MFG0263"/> <feat att="officiallyApproved" val="yes"/> <feat att="frequency" val="0.0"/></FormRepresentation></WordForm>
</LexicalEntry> 
<LexicalEntry><feat att="partOfSpeech" val="commonNoun"/> 
<feat att="id" val="GMU_juleklip_1"/> 
<feat att="morphologicalUnitId" val="JULEKLIP"/> 
<feat att="originalSource" val="DDO"/> 
<feat att="independentWord" val="yes"/> 
<feat att="decomposition" val="jul+e+klip"/> 
<Lemma><FormRepresentation> <feat att="writtenForm" val="juleklip"/> <feat att="officiallyApproved" val="yes"/> 
<feat att="joiningElement" val="nil"/> 
<feat att="joiningElementResult" val="juleklip"/> 
</FormRepresentation> </Lemma> 
<WordForm><feat att="grammaticalGender" val="neuter"/><feat att="definiteness" val="indefinite"/><feat att="grammaticalNumber" val="singular"/><feat att="case" val="unspecified"/>
<FormRepresentation> <feat att="writtenForm" val="juleklip"/> <feat att="inflectionalParadigm" val="MFG0085"/> <feat att="officiallyApproved" val="yes"/> <feat att="frequency" val=".1964"/></FormRepresentation></WordForm>
<WordForm><feat att="grammaticalGender" val="neuter"/><feat att="definiteness" val="indefinite"/><feat att="grammaticalNumber" val="singular"/><feat att="case" val="genitiveCase"/>
<FormRepresentation> <feat att="writtenForm" val="juleklips"/> <feat att="inflectionalParadigm" val="MFG0085"/> <feat att="officiallyApproved" val="yes"/> <feat att="frequency" val="0.0"/></FormRepresentation></WordForm>
<WordForm><feat att="grammaticalGender" val="neuter"/><feat att="definiteness" val="indefinite"/><feat att="grammaticalNumber" val="plural"/><feat att="case" val="unspecified"/>
<FormRepresentation> <feat att="writtenForm" val="juleklip"/> <feat att="inflectionalParadigm" val="MFG0085"/> <feat att="officiallyApproved" val="yes"/> <feat att="frequency" val=".1964"/></FormRepresentation></WordForm>
<WordForm><feat att="grammaticalGender" val="neuter"/><feat att="definiteness" val="indefinite"/><feat att="grammaticalNumber" val="plural"/><feat att="case" val="genitiveCase"/>
<FormRepresentation> <feat att="writtenForm" val="juleklips"/> <feat att="inflectionalParadigm" val="MFG0085"/> <feat att="officiallyApproved" val="yes"/> <feat att="frequency" val="0.0"/></FormRepresentation></WordForm>
<WordForm><feat att="grammaticalGender" val="neuter"/><feat att="definiteness" val="definite"/><feat att="grammaticalNumber" val="singular"/><feat att="case" val="unspecified"/>
<FormRepresentation> <feat att="writtenForm" val="juleklippet"/> <feat att="inflectionalParadigm" val="MFG0085"/> <feat att="officiallyApproved" val="yes"/> <feat att="frequency" val=".0357"/></FormRepresentation></WordForm>
<WordForm><feat att="grammaticalGender" val="neuter"/><feat att="definiteness" val="definite"/><feat att="grammaticalNumber" val="singular"/><feat att="case" val="genitiveCase"/>
<FormRepresentation> <feat att="writtenForm" val="juleklippets"/> <feat att="inflectionalParadigm" val="MFG0085"/> <feat att="officiallyApproved" val="yes"/> <feat att="frequency" val="0.0"/></FormRepresentation></WordForm>
<WordForm><feat att="grammaticalGender" val="neuter"/><feat att="definiteness" val="definite"/><feat att="grammaticalNumber" val="plural"/><feat att="case" val="unspecified"/>
<FormRepresentation> <feat att="writtenForm" val="juleklippene"/> <feat att="inflectionalParadigm" val="MFG0085"/> <feat att="officiallyApproved" val="yes"/> <feat att="frequency" val=".0179"/></FormRepresentation></WordForm>
<WordForm><feat att="grammaticalGender" val="neuter"/><feat att="definiteness" val="definite"/><feat att="grammaticalNumber" val="plural"/><feat att="case" val="genitiveCase"/>
<FormRepresentation> <feat att="writtenForm" val="juleklippenes"/> <feat att="inflectionalParadigm" val="MFG0085"/> <feat att="officiallyApproved" val="yes"/> <feat att="frequency" val="0.0"/></FormRepresentation></WordForm>
</LexicalEntry> 
<LexicalEntry><feat att="partOfSpeech" val="commonNoun"/> 
<feat att="id" val="GMU_JOURNALMATERIALE_1"/> 
<feat att="morphologicalUnitId" val="JOURNALMATERIALE"/> 
<feat att="originalSource" val="SUNDHEDSKORPUS"/> 
<feat att="independentWord" val="yes"/> 
<feat att="decomposition" val="journal+materiale"/> 
<Lemma><FormRepresentation> <feat att="writtenForm" val="journalmateriale"/> <feat att="officiallyApproved" val="yes"/> 
<feat att="joiningElement" val="nil"/> 
<feat att="joiningElementResult" val="journalmateriale"/> 
</FormRepresentation> </Lemma> 
<WordForm><feat att="grammaticalGender" val="neuter"/><feat att="definiteness" val="indefinite"/><feat att="grammaticalNumber" val="singular"/><feat att="case" val="unspecified"/>
<FormRepresentation> <feat att="writtenForm" val="journalmateriale"/> <feat att="inflectionalParadigm" val="MFG0092"/> <feat att="officiallyApproved" val="yes"/> <feat att="frequency" val=".0357"/></FormRepresentation></WordForm>
<WordForm><feat att="grammaticalGender" val="neuter"/><feat att="definiteness" val="indefinite"/><feat att="grammaticalNumber" val="singular"/><feat att="case" val="genitiveCase"/>
<FormRepresentation> <feat att="writtenForm" val="journalmateriales"/> <feat att="inflectionalParadigm" val="MFG0092"/> <feat att="officiallyApproved" val="yes"/> <feat att="frequency" val="0.0"/></FormRepresentation></WordForm>
<WordForm><feat att="grammaticalGender" val="neuter"/><feat att="definiteness" val="indefinite"/><feat att="grammaticalNumber" val="plural"/><feat att="case" val="unspecified"/>
<FormRepresentation> <feat att="writtenForm" val="journalmaterialer"/> <feat att="inflectionalParadigm" val="MFG0092"/> <feat att="officiallyApproved" val="yes"/> <feat att="frequency" val="0.0"/></FormRepresentation></WordForm>
<WordForm><feat att="grammaticalGender" val="neuter"/><feat att="definiteness" val="indefinite"/><feat att="grammaticalNumber" val="plural"/><feat att="case" val="genitiveCase"/>
<FormRepresentation> <feat att="writtenForm" val="journalmaterialers"/> <feat att="inflectionalParadigm" val="MFG0092"/> <feat att="officiallyApproved" val="yes"/> <feat att="frequency" val="0.0"/></FormRepresentation></WordForm>
<WordForm><feat att="grammaticalGender" val="neuter"/><feat att="definiteness" val="definite"/><feat att="grammaticalNumber" val="singular"/><feat att="case" val="unspecified"/>
<FormRepresentation> <feat att="writtenForm" val="journalmaterialet"/> <feat att="inflectionalParadigm" val="MFG0092"/> <feat att="officiallyApproved" val="yes"/> <feat att="frequency" val="0.0"/></FormRepresentation></WordForm>
<WordForm><feat att="grammaticalGender" val="neuter"/><feat att="definiteness" val="definite"/><feat att="grammaticalNumber" val="singular"/><feat att="case" val="genitiveCase"/>
<FormRepresentation> <feat att="writtenForm" val="journalmaterialets"/> <feat att="inflectionalParadigm" val="MFG0092"/> <feat att="officiallyApproved" val="yes"/> <feat att="frequency" val="0.0"/></FormRepresentation></WordForm>
<WordForm><feat att="grammaticalGender" val="neuter"/><feat att="definiteness" val="definite"/><feat att="grammaticalNumber" val="plural"/><feat att="case" val="unspecified"/>
<FormRepresentation> <feat att="writtenForm" val="journalmaterialerne"/> <feat att="inflectionalParadigm" val="MFG0092"/> <feat att="officiallyApproved" val="yes"/> <feat att="frequency" val="0.0"/></FormRepresentation></WordForm>
<WordForm><feat att="grammaticalGender" val="neuter"/><feat att="definiteness" val="definite"/><feat att="grammaticalNumber" val="plural"/><feat att="case" val="genitiveCase"/>
<FormRepresentation> <feat att="writtenForm" val="journalmaterialernes"/> <feat att="inflectionalParadigm" val="MFG0092"/> <feat att="officiallyApproved" val="yes"/> <feat att="frequency" val="0.0"/></FormRepresentation></WordForm>
</LexicalEntry> 
<LexicalEntry><feat att="partOfSpeech" val="commonNoun"/> 
<feat att="id" val="GMU_julemærkehjem_1"/> 
<feat att="morphologicalUnitId" val="JULEMÆRKEHJEM"/> 
<feat att="originalSource" val="DDO"/> 
<feat att="independentWord" val="yes"/> 
<feat att="decomposition" val="julemærke+hjem"/> 
<Lemma><FormRepresentation> <feat att="writtenForm" val="julemærkehjem"/> <feat att="officiallyApproved" val="yes"/> 
<feat att="joiningElement" val="Not analyzed"/> 
</FormRepresentation> </Lemma> 
<WordForm><feat att="grammaticalGender" val="neuter"/><feat att="definiteness" val="indefinite"/><feat att="grammaticalNumber" val="singular"/><feat att="case" val="unspecified"/>
<FormRepresentation> <feat att="writtenForm" val="julemærkehjem"/> <feat att="inflectionalParadigm" val="MFG0073"/> <feat att="officiallyApproved" val="yes"/> <feat att="frequency" val=".4643"/></FormRepresentation></WordForm>
<WordForm><feat att="grammaticalGender" val="neuter"/><feat att="definiteness" val="indefinite"/><feat att="grammaticalNumber" val="singular"/><feat att="case" val="genitiveCase"/>
<FormRepresentation> <feat att="writtenForm" val="julemærkehjems"/> <feat att="inflectionalParadigm" val="MFG0073"/> <feat att="officiallyApproved" val="yes"/> <feat att="frequency" val="0.0"/></FormRepresentation></WordForm>
<WordForm><feat att="grammaticalGender" val="neuter"/><feat att="definiteness" val="indefinite"/><feat att="grammaticalNumber" val="plural"/><feat att="case" val="unspecified"/>
<FormRepresentation> <feat att="writtenForm" val="julemærkehjem"/> <feat att="inflectionalParadigm" val="MFG0073"/> <feat att="officiallyApproved" val="yes"/> <feat att="frequency" val=".4643"/></FormRepresentation></WordForm>
<WordForm><feat att="grammaticalGender" val="neuter"/><feat att="definiteness" val="indefinite"/><feat att="grammaticalNumber" val="plural"/><feat att="case" val="genitiveCase"/>
<FormRepresentation> <feat att="writtenForm" val="julemærkehjems"/> <feat att="inflectionalParadigm" val="MFG0073"/> <feat att="officiallyApproved" val="yes"/> <feat att="frequency" val="0.0"/></FormRepresentation></WordForm>
<WordForm><feat att="grammaticalGender" val="neuter"/><feat att="definiteness" val="definite"/><feat att="grammaticalNumber" val="singular"/><feat att="case" val="unspecified"/>
<FormRepresentation> <feat att="writtenForm" val="julemærkehjemmet"/> <feat att="inflectionalParadigm" val="MFG0073"/> <feat att="officiallyApproved" val="yes"/> <feat att="frequency" val=".1071"/></FormRepresentation></WordForm>
<WordForm><feat att="grammaticalGender" val="neuter"/><feat att="definiteness" val="definite"/><feat att="grammaticalNumber" val="singular"/><feat att="case" val="genitiveCase"/>
<FormRepresentation> <feat att="writtenForm" val="julemærkehjemmets"/> <feat att="inflectionalParadigm" val="MFG0073"/> <feat att="officiallyApproved" val="yes"/> <feat att="frequency" val="0.0"/></FormRepresentation></WordForm>
<WordForm><feat att="grammaticalGender" val="neuter"/><feat att="definiteness" val="definite"/><feat att="grammaticalNumber" val="plural"/><feat att="case" val="unspecified"/>
<FormRepresentation> <feat att="writtenForm" val="julemærkehjemmene"/> <feat att="inflectionalParadigm" val="MFG0073"/> <feat att="officiallyApproved" val="yes"/> <feat att="frequency" val=".2321"/></FormRepresentation></WordForm>
<WordForm><feat att="grammaticalGender" val="neuter"/><feat att="definiteness" val="definite"/><feat att="grammaticalNumber" val="plural"/><feat att="case" val="genitiveCase"/>
<FormRepresentation> <feat att="writtenForm" val="julemærkehjemmenes"/> <feat att="inflectionalParadigm" val="MFG0073"/> <feat att="officiallyApproved" val="yes"/> <feat att="frequency" val="0.0"/></FormRepresentation></WordForm>
</LexicalEntry> 
<LexicalEntry><feat att="partOfSpeech" val="commonNoun"/> 
<feat att="id" val="GMU_jordtank_1"/> 
<feat att="morphologicalUnitId" val="JORDTANK"/> 
<feat att="originalSource" val="DDO"/> 
<feat att="independentWord" val="yes"/> 
<feat att="decomposition" val="jord+tank"/> 
<Lemma><FormRepresentation> <feat att="writtenForm" val="jordtank"/> <feat att="officiallyApproved" val="yes"/> 
<feat att="joiningElement" val="nil"/> 
<feat att="joiningElementResult" val="jordtank"/> 
</FormRepresentation> </Lemma> 
<WordForm><feat att="grammaticalGender" val="commonGender"/><feat att="definiteness" val="indefinite"/><feat att="grammaticalNumber" val="singular"/><feat att="case" val="unspecified"/>
<FormRepresentation> <feat att="writtenForm" val="jordtank"/> <feat att="inflectionalParadigm" val="MFG0014"/> <feat att="officiallyApproved" val="yes"/> <feat att="frequency" val=".0357"/></FormRepresentation></WordForm>
<WordForm><feat att="grammaticalGender" val="commonGender"/><feat att="definiteness" val="indefinite"/><feat att="grammaticalNumber" val="singular"/><feat att="case" val="genitiveCase"/>
<FormRepresentation> <feat att="writtenForm" val="jordtanks"/> <feat att="inflectionalParadigm" val="MFG0014"/> <feat att="officiallyApproved" val="yes"/> <feat att="frequency" val="0.0"/></FormRepresentation></WordForm>
<WordForm><feat att="grammaticalGender" val="commonGender"/><feat att="definiteness" val="indefinite"/><feat att="grammaticalNumber" val="plural"/><feat att="case" val="unspecified"/>
<FormRepresentation> <feat att="writtenForm" val="jordtanke"/> <feat att="inflectionalParadigm" val="MFG0014"/> <feat att="officiallyApproved" val="yes"/> <feat att="frequency" val=".0357"/></FormRepresentation></WordForm>
<WordForm><feat att="grammaticalGender" val="commonGender"/><feat att="definiteness" val="indefinite"/><feat att="grammaticalNumber" val="plural"/><feat att="case" val="genitiveCase"/>
<FormRepresentation> <feat att="writtenForm" val="jordtankes"/> <feat att="inflectionalParadigm" val="MFG0014"/> <feat att="officiallyApproved" val="yes"/> <feat att="frequency" val="0.0"/></FormRepresentation></WordForm>
<WordForm><feat att="grammaticalGender" val="commonGender"/><feat att="definiteness" val="definite"/><feat att="grammaticalNumber" val="singular"/><feat att="case" val="unspecified"/>
<FormRepresentation> <feat att="writtenForm" val="jordtanken"/> <feat att="inflectionalParadigm" val="MFG0014"/> <feat att="officiallyApproved" val="yes"/> <feat att="frequency" val=".0357"/></FormRepresentation></WordForm>
<WordForm><feat att="grammaticalGender" val="commonGender"/><feat att="definiteness" val="definite"/><feat att="grammaticalNumber" val="singular"/><feat att="case" val="genitiveCase"/>
<FormRepresentation> <feat att="writtenForm" val="jordtankens"/> <feat att="inflectionalParadigm" val="MFG0014"/> <feat att="officiallyApproved" val="yes"/> <feat att="frequency" val="0.0"/></FormRepresentation></WordForm>
<WordForm><feat att="grammaticalGender" val="commonGender"/><feat att="definiteness" val="definite"/><feat att="grammaticalNumber" val="plural"/><feat att="case" val="unspecified"/>
<FormRepresentation> <feat att="writtenForm" val="jordtankene"/> <feat att="inflectionalParadigm" val="MFG0014"/> <feat att="officiallyApproved" val="yes"/> <feat att="frequency" val="0.0"/></FormRepresentation></WordForm>
<WordForm><feat att="grammaticalGender" val="commonGender"/><feat att="definiteness" val="definite"/><feat att="grammaticalNumber" val="plural"/><feat att="case" val="genitiveCase"/>
<FormRepresentation> <feat att="writtenForm" val="jordtankenes"/> <feat att="inflectionalParadigm" val="MFG0014"/> <feat att="officiallyApproved" val="yes"/> <feat att="frequency" val="0.0"/></FormRepresentation></WordForm>
</LexicalEntry> 
<LexicalEntry><feat att="partOfSpeech" val="commonNoun"/> 
<feat att="id" val="GMU_jazzfunk_1"/> 
<feat att="morphologicalUnitId" val="JAZZFUNK"/> 
<feat att="originalSource" val="DDO"/> 
<feat att="independentWord" val="yes"/> 
<feat att="decomposition" val="jazz+funk"/> 
<Lemma><FormRepresentation> <feat att="writtenForm" val="jazzfunk"/> <feat att="officiallyApproved" val="yes"/> 
<feat att="joiningElement" val="nil"/> 
<feat att="joiningElementResult" val="jazzfunk"/> 
</FormRepresentation> </Lemma> 
<WordForm><feat att="grammaticalGender" val="commonGender"/><feat att="definiteness" val="indefinite"/><feat att="grammaticalNumber" val="singular"/><feat att="case" val="unspecified"/>
<FormRepresentation> <feat att="writtenForm" val="jazzfunk"/> <feat att="inflectionalParadigm" val="MFG0220"/> <feat att="officiallyApproved" val="yes"/> <feat att="frequency" val=".0714"/></FormRepresentation></WordForm>
<WordForm><feat att="grammaticalGender" val="commonGender"/><feat att="definiteness" val="indefinite"/><feat att="grammaticalNumber" val="singular"/><feat att="case" val="genitiveCase"/>
<FormRepresentation> <feat att="writtenForm" val="jazzfunks"/> <feat att="inflectionalParadigm" val="MFG0220"/> <feat att="officiallyApproved" val="yes"/> <feat att="frequency" val="0.0"/></FormRepresentation></WordForm>
<WordForm><feat att="grammaticalGender" val="commonGender"/><feat att="definiteness" val="definite"/><feat att="grammaticalNumber" val="singular"/><feat att="case" val="unspecified"/>
<FormRepresentation> <feat att="writtenForm" val="jazzfunken"/> <feat att="inflectionalParadigm" val="MFG0220"/> <feat att="officiallyApproved" val="yes"/> <feat att="frequency" val="0.0"/></FormRepresentation></WordForm>
<WordForm><feat att="grammaticalGender" val="commonGender"/><feat att="definiteness" val="definite"/><feat att="grammaticalNumber" val="singular"/><feat att="case" val="genitiveCase"/>
<FormRepresentation> <feat att="writtenForm" val="jazzfunkens"/> <feat att="inflectionalParadigm" val="MFG0220"/> <feat att="officiallyApproved" val="yes"/> <feat att="frequency" val="0.0"/></FormRepresentation></WordForm>
</LexicalEntry> 
<LexicalEntry><feat att="partOfSpeech" val="commonNoun"/> 
<feat att="id" val="GMU_jok_1"/> 
<feat att="morphologicalUnitId" val="JOK"/> 
<feat att="originalSource" val="DDO"/> 
<feat att="independentWord" val="yes"/> 
<Lemma><FormRepresentation> <feat att="writtenForm" val="jok"/> <feat att="officiallyApproved" val="yes"/> 
<feat att="joiningElement" val="nil"/> 
<feat att="joiningElementResult" val="jok"/> 
</FormRepresentation> </Lemma> 
<WordForm><feat att="grammaticalGender" val="neuter"/><feat att="definiteness" val="indefinite"/><feat att="grammaticalNumber" val="singular"/><feat att="case" val="unspecified"/>
<FormRepresentation> <feat att="writtenForm" val="jok"/> <feat att="inflectionalParadigm" val="MFG0063"/> <feat att="officiallyApproved" val="yes"/> <feat att="frequency" val=".1071"/></FormRepresentation></WordForm>
<WordForm><feat att="grammaticalGender" val="neuter"/><feat att="definiteness" val="indefinite"/><feat att="grammaticalNumber" val="singular"/><feat att="case" val="genitiveCase"/>
<FormRepresentation> <feat att="writtenForm" val="joks"/> <feat att="inflectionalParadigm" val="MFG0063"/> <feat att="officiallyApproved" val="yes"/> <feat att="frequency" val="0.0"/></FormRepresentation></WordForm>
<WordForm><feat att="grammaticalGender" val="neuter"/><feat att="definiteness" val="indefinite"/><feat att="grammaticalNumber" val="plural"/><feat att="case" val="unspecified"/>
<FormRepresentation> <feat att="writtenForm" val="jok"/> <feat att="inflectionalParadigm" val="MFG0063"/> <feat att="officiallyApproved" val="yes"/> <feat att="frequency" val=".1071"/></FormRepresentation></WordForm>
<WordForm><feat att="grammaticalGender" val="neuter"/><feat att="definiteness" val="indefinite"/><feat att="grammaticalNumber" val="plural"/><feat att="case" val="genitiveCase"/>
<FormRepresentation> <feat att="writtenForm" val="joks"/> <feat att="inflectionalParadigm" val="MFG0063"/> <feat att="officiallyApproved" val="yes"/> <feat att="frequency" val="0.0"/></FormRepresentation></WordForm>
<WordForm><feat att="grammaticalGender" val="neuter"/><feat att="definiteness" val="definite"/><feat att="grammaticalNumber" val="singular"/><feat att="case" val="unspecified"/>
<FormRepresentation> <feat att="writtenForm" val="jokket"/> <feat att="inflectionalParadigm" val="MFG0063"/> <feat att="officiallyApproved" val="yes"/> <feat att="frequency" val=".2321"/></FormRepresentation></WordForm>
<WordForm><feat att="grammaticalGender" val="neuter"/><feat att="definiteness" val="definite"/><feat att="grammaticalNumber" val="singular"/><feat att="case" val="genitiveCase"/>
<FormRepresentation> <feat att="writtenForm" val="jokkets"/> <feat att="inflectionalParadigm" val="MFG0063"/> <feat att="officiallyApproved" val="yes"/> <feat att="frequency" val="0.0"/></FormRepresentation></WordForm>
<WordForm><feat att="grammaticalGender" val="neuter"/><feat att="definiteness" val="definite"/><feat att="grammaticalNumber" val="plural"/><feat att="case" val="unspecified"/>
<FormRepresentation> <feat att="writtenForm" val="jokkene"/> <feat att="inflectionalParadigm" val="MFG0063"/> <feat att="officiallyApproved" val="yes"/> <feat att="frequency" val="0.0"/></FormRepresentation></WordForm>
<WordForm><feat att="grammaticalGender" val="neuter"/><feat att="definiteness" val="definite"/><feat att="grammaticalNumber" val="plural"/><feat att="case" val="genitiveCase"/>
<FormRepresentation> <feat att="writtenForm" val="jokkenes"/> <feat att="inflectionalParadigm" val="MFG0063"/> <feat att="officiallyApproved" val="yes"/> <feat att="frequency" val="0.0"/></FormRepresentation></WordForm>
</LexicalEntry> 
<LexicalEntry><feat att="partOfSpeech" val="commonNoun"/> 
<feat att="id" val="GMU_JOURNALOPTEGNELSE_1"/> 
<feat att="morphologicalUnitId" val="JOURNALOPTEGNELSE"/> 
<feat att="originalSource" val="SUNDHEDSKORPUS"/> 
<feat att="independentWord" val="yes"/> 
<feat att="decomposition" val="journal+optegnelse"/> 
<Lemma><FormRepresentation> <feat att="writtenForm" val="journaloptegnelse"/> <feat att="officiallyApproved" val="yes"/> 
<feat att="joiningElement" val="Not analyzed"/> 
</FormRepresentation> </Lemma> 
<WordForm><feat att="grammaticalGender" val="commonGender"/><feat att="definiteness" val="indefinite"/><feat att="grammaticalNumber" val="singular"/><feat att="case" val="unspecified"/>
<FormRepresentation> <feat att="writtenForm" val="journaloptegnelse"/> <feat att="inflectionalParadigm" val="MFG0076"/> <feat att="officiallyApproved" val="yes"/> <feat att="frequency" val="0.0"/></FormRepresentation></WordForm>
<WordForm><feat att="grammaticalGender" val="commonGender"/><feat att="definiteness" val="indefinite"/><feat att="grammaticalNumber" val="singular"/><feat att="case" val="genitiveCase"/>
<FormRepresentation> <feat att="writtenForm" val="journaloptegnelses"/> <feat att="inflectionalParadigm" val="MFG0076"/> <feat att="officiallyApproved" val="yes"/> <feat att="frequency" val="0.0"/></FormRepresentation></WordForm>
<WordForm><feat att="grammaticalGender" val="commonGender"/><feat att="definiteness" val="indefinite"/><feat att="grammaticalNumber" val="plural"/><feat att="case" val="unspecified"/>
<FormRepresentation> <feat att="writtenForm" val="journaloptegnelser"/> <feat att="inflectionalParadigm" val="MFG0076"/> <feat att="officiallyApproved" val="yes"/> <feat att="frequency" val="0.0"/></FormRepresentation></WordForm>
<WordForm><feat att="grammaticalGender" val="commonGender"/><feat att="definiteness" val="indefinite"/><feat att="grammaticalNumber" val="plural"/><feat att="case" val="genitiveCase"/>
<FormRepresentation> <feat att="writtenForm" val="journaloptegnelsers"/> <feat att="inflectionalParadigm" val="MFG0076"/> <feat att="officiallyApproved" val="yes"/> <feat att="frequency" val="0.0"/></FormRepresentation></WordForm>
<WordForm><feat att="grammaticalGender" val="commonGender"/><feat att="definiteness" val="definite"/><feat att="grammaticalNumber" val="singular"/><feat att="case" val="unspecified"/>
<FormRepresentation> <feat att="writtenForm" val="journaloptegnelsen"/> <feat att="inflectionalParadigm" val="MFG0076"/> <feat att="officiallyApproved" val="yes"/> <feat att="frequency" val="0.0"/></FormRepresentation></WordForm>
<WordForm><feat att="grammaticalGender" val="commonGender"/><feat att="definiteness" val="definite"/><feat att="grammaticalNumber" val="singular"/><feat att="case" val="genitiveCase"/>
<FormRepresentation> <feat att="writtenForm" val="journaloptegnelsens"/> <feat att="inflectionalParadigm" val="MFG0076"/> <feat att="officiallyApproved" val="yes"/> <feat att="frequency" val="0.0"/></FormRepresentation></WordForm>
<WordForm><feat att="grammaticalGender" val="commonGender"/><feat att="definiteness" val="definite"/><feat att="grammaticalNumber" val="plural"/><feat att="case" val="unspecified"/>
<FormRepresentation> <feat att="writtenForm" val="journaloptegnelserne"/> <feat att="inflectionalParadigm" val="MFG0076"/> <feat att="officiallyApproved" val="yes"/> <feat att="frequency" val="0.0"/></FormRepresentation></WordForm>
<WordForm><feat att="grammaticalGender" val="commonGender"/><feat att="definiteness" val="definite"/><feat att="grammaticalNumber" val="plural"/><feat att="case" val="genitiveCase"/>
<FormRepresentation> <feat att="writtenForm" val="journaloptegnelsernes"/> <feat att="inflectionalParadigm" val="MFG0076"/> <feat att="officiallyApproved" val="yes"/> <feat att="frequency" val="0.0"/></FormRepresentation></WordForm>
</LexicalEntry> 
<LexicalEntry><feat att="partOfSpeech" val="commonNoun"/> 
<feat att="id" val="GMU_JERNRESERVE_1"/> 
<feat att="morphologicalUnitId" val="JERNRESERVE"/> 
<feat att="originalSource" val="SUNDHEDSKORPUS"/> 
<feat att="independentWord" val="yes"/> 
<feat att="decomposition" val="jern+reserve"/> 
<Lemma><FormRepresentation> <feat att="writtenForm" val="jernreserve"/> <feat att="officiallyApproved" val="yes"/> 
<feat att="joiningElement" val="nil"/> 
<feat att="joiningElementResult" val="jernreserve"/> 
</FormRepresentation> </Lemma> 
<WordForm><feat att="grammaticalGender" val="commonGender"/><feat att="definiteness" val="indefinite"/><feat att="grammaticalNumber" val="singular"/><feat att="case" val="unspecified"/>
<FormRepresentation> <feat att="writtenForm" val="jernreserve"/> <feat att="inflectionalParadigm" val="MFG0076"/> <feat att="officiallyApproved" val="yes"/> <feat att="frequency" val="0.0"/></FormRepresentation></WordForm>
<WordForm><feat att="grammaticalGender" val="commonGender"/><feat att="definiteness" val="indefinite"/><feat att="grammaticalNumber" val="singular"/><feat att="case" val="genitiveCase"/>
<FormRepresentation> <feat att="writtenForm" val="jernreserves"/> <feat att="inflectionalParadigm" val="MFG0076"/> <feat att="officiallyApproved" val="yes"/> <feat att="frequency" val="0.0"/></FormRepresentation></WordForm>
<WordForm><feat att="grammaticalGender" val="commonGender"/><feat att="definiteness" val="indefinite"/><feat att="grammaticalNumber" val="plural"/><feat att="case" val="unspecified"/>
<FormRepresentation> <feat att="writtenForm" val="jernreserver"/> <feat att="inflectionalParadigm" val="MFG0076"/> <feat att="officiallyApproved" val="yes"/> <feat att="frequency" val="0.0"/></FormRepresentation></WordForm>
<WordForm><feat att="grammaticalGender" val="commonGender"/><feat att="definiteness" val="indefinite"/><feat att="grammaticalNumber" val="plural"/><feat att="case" val="genitiveCase"/>
<FormRepresentation> <feat att="writtenForm" val="jernreservers"/> <feat att="inflectionalParadigm" val="MFG0076"/> <feat att="officiallyApproved" val="yes"/> <feat att="frequency" val="0.0"/></FormRepresentation></WordForm>
<WordForm><feat att="grammaticalGender" val="commonGender"/><feat att="definiteness" val="definite"/><feat att="grammaticalNumber" val="singular"/><feat att="case" val="unspecified"/>
<FormRepresentation> <feat att="writtenForm" val="jernreserven"/> <feat att="inflectionalParadigm" val="MFG0076"/> <feat att="officiallyApproved" val="yes"/> <feat att="frequency" val="0.0"/></FormRepresentation></WordForm>
<WordForm><feat att="grammaticalGender" val="commonGender"/><feat att="definiteness" val="definite"/><feat att="grammaticalNumber" val="singular"/><feat att="case" val="genitiveCase"/>
<FormRepresentation> <feat att="writtenForm" val="jernreservens"/> <feat att="inflectionalParadigm" val="MFG0076"/> <feat att="officiallyApproved" val="yes"/> <feat att="frequency" val="0.0"/></FormRepresentation></WordForm>
<WordForm><feat att="grammaticalGender" val="commonGender"/><feat att="definiteness" val="definite"/><feat att="grammaticalNumber" val="plural"/><feat att="case" val="unspecified"/>
<FormRepresentation> <feat att="writtenForm" val="jernreserverne"/> <feat att="inflectionalParadigm" val="MFG0076"/> <feat att="officiallyApproved" val="yes"/> <feat att="frequency" val="0.0"/></FormRepresentation></WordForm>
<WordForm><feat att="grammaticalGender" val="commonGender"/><feat att="definiteness" val="definite"/><feat att="grammaticalNumber" val="plural"/><feat att="case" val="genitiveCase"/>
<FormRepresentation> <feat att="writtenForm" val="jernreservernes"/> <feat att="inflectionalParadigm" val="MFG0076"/> <feat att="officiallyApproved" val="yes"/> <feat att="frequency" val="0.0"/></FormRepresentation></WordForm>
</LexicalEntry> 
<LexicalEntry><feat att="partOfSpeech" val="commonNoun"/> 
<feat att="id" val="GMU_JERNPRÆPARAT_1"/> 
<feat att="morphologicalUnitId" val="JERNPRÆPARAT"/> 
<feat att="originalSource" val="SUNDHEDSKORPUS"/> 
<feat att="independentWord" val="yes"/> 
<feat att="decomposition" val="jern+præparat"/> 
<Lemma><FormRepresentation> <feat att="writtenForm" val="jernpræparat"/> <feat att="officiallyApproved" val="yes"/> 
<feat att="joiningElement" val="nil"/> 
<feat att="joiningElementResult" val="jernpræparat"/> 
</FormRepresentation> </Lemma> 
<WordForm><feat att="grammaticalGender" val="neuter"/><feat att="definiteness" val="indefinite"/><feat att="grammaticalNumber" val="singular"/><feat att="case" val="unspecified"/>
<FormRepresentation> <feat att="writtenForm" val="jernpræparat"/> <feat att="inflectionalParadigm" val="MFG0044"/> <feat att="officiallyApproved" val="yes"/> <feat att="frequency" val=".0357"/></FormRepresentation></WordForm>
<WordForm><feat att="grammaticalGender" val="neuter"/><feat att="definiteness" val="indefinite"/><feat att="grammaticalNumber" val="singular"/><feat att="case" val="genitiveCase"/>
<FormRepresentation> <feat att="writtenForm" val="jernpræparats"/> <feat att="inflectionalParadigm" val="MFG0044"/> <feat att="officiallyApproved" val="yes"/> <feat att="frequency" val="0.0"/></FormRepresentation></WordForm>
<WordForm><feat att="grammaticalGender" val="neuter"/><feat att="definiteness" val="indefinite"/><feat att="grammaticalNumber" val="plural"/><feat att="case" val="unspecified"/>
<FormRepresentation> <feat att="writtenForm" val="jernpræparater"/> <feat att="inflectionalParadigm" val="MFG0044"/> <feat att="officiallyApproved" val="yes"/> <feat att="frequency" val="0.0"/></FormRepresentation></WordForm>
<WordForm><feat att="grammaticalGender" val="neuter"/><feat att="definiteness" val="indefinite"/><feat att="grammaticalNumber" val="plural"/><feat att="case" val="genitiveCase"/>
<FormRepresentation> <feat att="writtenForm" val="jernpræparaters"/> <feat att="inflectionalParadigm" val="MFG0044"/> <feat att="officiallyApproved" val="yes"/> <feat att="frequency" val="0.0"/></FormRepresentation></WordForm>
<WordForm><feat att="grammaticalGender" val="neuter"/><feat att="definiteness" val="definite"/><feat att="grammaticalNumber" val="singular"/><feat att="case" val="unspecified"/>
<FormRepresentation> <feat att="writtenForm" val="jernpræparatet"/> <feat att="inflectionalParadigm" val="MFG0044"/> <feat att="officiallyApproved" val="yes"/> <feat att="frequency" val="0.0"/></FormRepresentation></WordForm>
<WordForm><feat att="grammaticalGender" val="neuter"/><feat att="definiteness" val="definite"/><feat att="grammaticalNumber" val="singular"/><feat att="case" val="genitiveCase"/>
<FormRepresentation> <feat att="writtenForm" val="jernpræparatets"/> <feat att="inflectionalParadigm" val="MFG0044"/> <feat att="officiallyApproved" val="yes"/> <feat att="frequency" val="0.0"/></FormRepresentation></WordForm>
<WordForm><feat att="grammaticalGender" val="neuter"/><feat att="definiteness" val="definite"/><feat att="grammaticalNumber" val="plural"/><feat att="case" val="unspecified"/>
<FormRepresentation> <feat att="writtenForm" val="jernpræparaterne"/> <feat att="inflectionalParadigm" val="MFG0044"/> <feat att="officiallyApproved" val="yes"/> <feat att="frequency" val="0.0"/></FormRepresentation></WordForm>
<WordForm><feat att="grammaticalGender" val="neuter"/><feat att="definiteness" val="definite"/><feat att="grammaticalNumber" val="plural"/><feat att="case" val="genitiveCase"/>
<FormRepresentation> <feat att="writtenForm" val="jernpræparaternes"/> <feat att="inflectionalParadigm" val="MFG0044"/> <feat att="officiallyApproved" val="yes"/> <feat att="frequency" val="0.0"/></FormRepresentation></WordForm>
</LexicalEntry> 
<LexicalEntry><feat att="partOfSpeech" val="commonNoun"/> 
<feat att="id" val="GMU_JYSK,1_1"/> 
<feat att="morphologicalUnitId" val="JYSK_1"/> 
<feat att="originalSource" val="DDO"/> 
<feat att="independentWord" val="yes"/> 
<Lemma><FormRepresentation> <feat att="writtenForm" val="jysk"/> <feat att="officiallyApproved" val="yes"/> 
<feat att="joiningElement" val="nil"/> 
<feat att="joiningElementResult" val="jysk"/> 
</FormRepresentation> </Lemma> 
<WordForm><feat att="grammaticalGender" val="neuter"/><feat att="definiteness" val="indefinite"/><feat att="grammaticalNumber" val="singular"/><feat att="case" val="unspecified"/>
<FormRepresentation> <feat att="writtenForm" val="jysk"/> <feat att="inflectionalParadigm" val="MFG0231"/> <feat att="officiallyApproved" val="yes"/> <feat att="frequency" val="8.875"/></FormRepresentation></WordForm>
<WordForm><feat att="grammaticalGender" val="neuter"/><feat att="definiteness" val="indefinite"/><feat att="grammaticalNumber" val="singular"/><feat att="case" val="genitiveCase"/>
<FormRepresentation> <feat att="writtenForm" val="jysks"/> <feat att="inflectionalParadigm" val="MFG0231"/> <feat att="officiallyApproved" val="yes"/> <feat att="frequency" val="0.0"/></FormRepresentation></WordForm>
<WordForm><feat att="grammaticalGender" val="commonGender"/><feat att="definiteness" val="definite"/><feat att="grammaticalNumber" val="singular"/><feat att="case" val="unspecified"/>
<FormRepresentation> <feat att="writtenForm" val="jysken"/> <feat att="inflectionalParadigm" val="MFG0231"/> <feat att="officiallyApproved" val="yes"/> <feat att="frequency" val="0.0"/></FormRepresentation></WordForm>
<WordForm><feat att="grammaticalGender" val="commonGender"/><feat att="definiteness" val="definite"/><feat att="grammaticalNumber" val="singular"/><feat att="case" val="genitiveCase"/>
<FormRepresentation> <feat att="writtenForm" val="jyskens"/> <feat att="inflectionalParadigm" val="MFG0231"/> <feat att="officiallyApproved" val="yes"/> <feat att="frequency" val="0.0"/></FormRepresentation></WordForm>
</LexicalEntry> 
<LexicalEntry><feat att="partOfSpeech" val="commonNoun"/> 
<feat att="id" val="GMU_jobbil_1"/> 
<feat att="morphologicalUnitId" val="JOBBIL"/> 
<feat att="originalSource" val="DDO"/> 
<feat att="independentWord" val="yes"/> 
<feat att="decomposition" val="job+bil"/> 
<Lemma><FormRepresentation> <feat att="writtenForm" val="jobbil"/> <feat att="officiallyApproved" val="yes"/> 
<feat att="joiningElement" val="nil"/> 
<feat att="joiningElementResult" val="jobbil"/> 
</FormRepresentation> </Lemma> 
<WordForm><feat att="grammaticalGender" val="commonGender"/><feat att="definiteness" val="indefinite"/><feat att="grammaticalNumber" val="singular"/><feat att="case" val="unspecified"/>
<FormRepresentation> <feat att="writtenForm" val="jobbil"/> <feat att="inflectionalParadigm" val="MFG0016"/> <feat att="officiallyApproved" val="yes"/> <feat att="frequency" val=".125"/></FormRepresentation></WordForm>
<WordForm><feat att="grammaticalGender" val="commonGender"/><feat att="definiteness" val="indefinite"/><feat att="grammaticalNumber" val="singular"/><feat att="case" val="genitiveCase"/>
<FormRepresentation> <feat att="writtenForm" val="jobbils"/> <feat att="inflectionalParadigm" val="MFG0016"/> <feat att="officiallyApproved" val="yes"/> <feat att="frequency" val="0.0"/></FormRepresentation></WordForm>
<WordForm><feat att="grammaticalGender" val="commonGender"/><feat att="definiteness" val="indefinite"/><feat att="grammaticalNumber" val="plural"/><feat att="case" val="unspecified"/>
<FormRepresentation> <feat att="writtenForm" val="jobbiler"/> <feat att="inflectionalParadigm" val="MFG0016"/> <feat att="officiallyApproved" val="yes"/> <feat att="frequency" val=".0536"/></FormRepresentation></WordForm>
<WordForm><feat att="grammaticalGender" val="commonGender"/><feat att="definiteness" val="indefinite"/><feat att="grammaticalNumber" val="plural"/><feat att="case" val="genitiveCase"/>
<FormRepresentation> <feat att="writtenForm" val="jobbilers"/> <feat att="inflectionalParadigm" val="MFG0016"/> <feat att="officiallyApproved" val="yes"/> <feat att="frequency" val="0.0"/></FormRepresentation></WordForm>
<WordForm><feat att="grammaticalGender" val="commonGender"/><feat att="definiteness" val="definite"/><feat att="grammaticalNumber" val="singular"/><feat att="case" val="unspecified"/>
<FormRepresentation> <feat att="writtenForm" val="jobbilen"/> <feat att="inflectionalParadigm" val="MFG0016"/> <feat att="officiallyApproved" val="yes"/> <feat att="frequency" val=".0179"/></FormRepresentation></WordForm>
<WordForm><feat att="grammaticalGender" val="commonGender"/><feat att="definiteness" val="definite"/><feat att="grammaticalNumber" val="singular"/><feat att="case" val="genitiveCase"/>
<FormRepresentation> <feat att="writtenForm" val="jobbilens"/> <feat att="inflectionalParadigm" val="MFG0016"/> <feat att="officiallyApproved" val="yes"/> <feat att="frequency" val="0.0"/></FormRepresentation></WordForm>
<WordForm><feat att="grammaticalGender" val="commonGender"/><feat att="definiteness" val="definite"/><feat att="grammaticalNumber" val="plural"/><feat att="case" val="unspecified"/>
<FormRepresentation> <feat att="writtenForm" val="jobbilerne"/> <feat att="inflectionalParadigm" val="MFG0016"/> <feat att="officiallyApproved" val="yes"/> <feat att="frequency" val="0.0"/></FormRepresentation></WordForm>
<WordForm><feat att="grammaticalGender" val="commonGender"/><feat att="definiteness" val="definite"/><feat att="grammaticalNumber" val="plural"/><feat att="case" val="genitiveCase"/>
<FormRepresentation> <feat att="writtenForm" val="jobbilernes"/> <feat att="inflectionalParadigm" val="MFG0016"/> <feat att="officiallyApproved" val="yes"/> <feat att="frequency" val="0.0"/></FormRepresentation></WordForm>
</LexicalEntry> 
<LexicalEntry><feat att="partOfSpeech" val="commonNoun"/> 
<feat att="id" val="GMU_julemorgen_1"/> 
<feat att="morphologicalUnitId" val="JULEMORGEN"/> 
<feat att="originalSource" val="DDO"/> 
<feat att="independentWord" val="yes"/> 
<feat att="decomposition" val="jul+e+morgen"/> 
<Lemma><FormRepresentation> <feat att="writtenForm" val="julemorgen"/> <feat att="officiallyApproved" val="yes"/> 
<feat att="joiningElement" val="nil"/> 
<feat att="joiningElementResult" val="julemorgen"/> 
</FormRepresentation> </Lemma> 
<WordForm><feat att="grammaticalGender" val="commonGender"/><feat att="definiteness" val="indefinite"/><feat att="grammaticalNumber" val="singular"/><feat att="case" val="unspecified"/>
<FormRepresentation> <feat att="writtenForm" val="julemorgen"/><feat att="inflectionalParadigm" val="MFG0016,MFG0267"/> <feat att="officiallyApproved" val="yes"/> <feat att="frequency" val=".2321"/></FormRepresentation></WordForm>
<WordForm><feat att="grammaticalGender" val="commonGender"/><feat att="definiteness" val="indefinite"/><feat att="grammaticalNumber" val="singular"/><feat att="case" val="genitiveCase"/>
<FormRepresentation> <feat att="writtenForm" val="julemorgens"/><feat att="inflectionalParadigm" val="MFG0016,MFG0267"/> <feat att="officiallyApproved" val="yes"/> <feat att="frequency" val="0.0"/></FormRepresentation></WordForm>
<WordForm><feat att="grammaticalGender" val="commonGender"/><feat att="definiteness" val="indefinite"/><feat att="grammaticalNumber" val="plural"/><feat att="case" val="unspecified"/>
<FormRepresentation> <feat att="writtenForm" val="julemorgner"/> <feat att="inflectionalParadigm" val="MFG0267"/> <feat att="officiallyApproved" val="yes"/> <feat att="frequency" val="0.0"/></FormRepresentation><FormRepresentation> <feat att="writtenForm" val="julemorgener"/> <feat att="inflectionalParadigm" val="MFG0016"/> <feat att="officiallyApproved" val="yes"/> <feat att="frequency" val="0.0"/></FormRepresentation></WordForm>
<WordForm><feat att="grammaticalGender" val="commonGender"/><feat att="definiteness" val="indefinite"/><feat att="grammaticalNumber" val="plural"/><feat att="case" val="genitiveCase"/>
<FormRepresentation> <feat att="writtenForm" val="julemorgners"/> <feat att="inflectionalParadigm" val="MFG0267"/> <feat att="officiallyApproved" val="yes"/> <feat att="frequency" val="0.0"/></FormRepresentation><FormRepresentation> <feat att="writtenForm" val="julemorgeners"/> <feat att="inflectionalParadigm" val="MFG0016"/> <feat att="officiallyApproved" val="yes"/> <feat att="frequency" val="0.0"/></FormRepresentation></WordForm>
<WordForm><feat att="grammaticalGender" val="commonGender"/><feat att="definiteness" val="definite"/><feat att="grammaticalNumber" val="singular"/><feat att="case" val="unspecified"/>
<FormRepresentation> <feat att="writtenForm" val="julemorgnen"/> <feat att="inflectionalParadigm" val="MFG0267"/> <feat att="officiallyApproved" val="yes"/> <feat att="frequency" val="0.0"/></FormRepresentation><FormRepresentation> <feat att="writtenForm" val="julemorgenen"/> <feat att="inflectionalParadigm" val="MFG0016"/> <feat att="officiallyApproved" val="yes"/> <feat att="frequency" val="0.0"/></FormRepresentation></WordForm>
<WordForm><feat att="grammaticalGender" val="commonGender"/><feat att="definiteness" val="definite"/><feat att="grammaticalNumber" val="singular"/><feat att="case" val="genitiveCase"/>
<FormRepresentation> <feat att="writtenForm" val="julemorgnens"/> <feat att="inflectionalParadigm" val="MFG0267"/> <feat att="officiallyApproved" val="yes"/> <feat att="frequency" val="0.0"/></FormRepresentation><FormRepresentation> <feat att="writtenForm" val="julemorgenens"/> <feat att="inflectionalParadigm" val="MFG0016"/> <feat att="officiallyApproved" val="yes"/> <feat att="frequency" val="0.0"/></FormRepresentation></WordForm>
<WordForm><feat att="grammaticalGender" val="commonGender"/><feat att="definiteness" val="definite"/><feat att="grammaticalNumber" val="plural"/><feat att="case" val="unspecified"/>
<FormRepresentation> <feat att="writtenForm" val="julemorgnerne"/> <feat att="inflectionalParadigm" val="MFG0267"/> <feat att="officiallyApproved" val="yes"/> <feat att="frequency" val="0.0"/></FormRepresentation><FormRepresentation> <feat att="writtenForm" val="julemorgenerne"/> <feat att="inflectionalParadigm" val="MFG0016"/> <feat att="officiallyApproved" val="yes"/> <feat att="frequency" val="0.0"/></FormRepresentation></WordForm>
<WordForm><feat att="grammaticalGender" val="commonGender"/><feat att="definiteness" val="definite"/><feat att="grammaticalNumber" val="plural"/><feat att="case" val="genitiveCase"/>
<FormRepresentation> <feat att="writtenForm" val="julemorgnernes"/> <feat att="inflectionalParadigm" val="MFG0267"/> <feat att="officiallyApproved" val="yes"/> <feat att="frequency" val="0.0"/></FormRepresentation><FormRepresentation> <feat att="writtenForm" val="julemorgenernes"/> <feat att="inflectionalParadigm" val="MFG0016"/> <feat att="officiallyApproved" val="yes"/> <feat att="frequency" val="0.0"/></FormRepresentation></WordForm>
</LexicalEntry> 
<LexicalEntry><feat att="partOfSpeech" val="commonNoun"/> 
<feat att="id" val="GMU_juleprædiken_1"/> 
<feat att="morphologicalUnitId" val="JULEPRÆDIKEN"/> 
<feat att="originalSource" val="DDO"/> 
<feat att="independentWord" val="yes"/> 
<feat att="decomposition" val="jul+e+prædiken"/> 
<Lemma><FormRepresentation> <feat att="writtenForm" val="juleprædiken"/> <feat att="officiallyApproved" val="yes"/> 
<feat att="joiningElement" val="nil"/> 
<feat att="joiningElementResult" val="juleprædiken"/> 
</FormRepresentation> </Lemma> 
<WordForm><feat att="grammaticalGender" val="commonGender"/><feat att="definiteness" val="indefinite"/><feat att="grammaticalNumber" val="singular"/><feat att="case" val="unspecified"/>
<FormRepresentation> <feat att="writtenForm" val="juleprædiken"/> <feat att="inflectionalParadigm" val="MFG0016"/> <feat att="officiallyApproved" val="yes"/> <feat att="frequency" val=".0893"/></FormRepresentation></WordForm>
<WordForm><feat att="grammaticalGender" val="commonGender"/><feat att="definiteness" val="indefinite"/><feat att="grammaticalNumber" val="singular"/><feat att="case" val="genitiveCase"/>
<FormRepresentation> <feat att="writtenForm" val="juleprædikens"/> <feat att="inflectionalParadigm" val="MFG0016"/> <feat att="officiallyApproved" val="yes"/> <feat att="frequency" val="0.0"/></FormRepresentation></WordForm>
<WordForm><feat att="grammaticalGender" val="commonGender"/><feat att="definiteness" val="indefinite"/><feat att="grammaticalNumber" val="plural"/><feat att="case" val="unspecified"/>
<FormRepresentation> <feat att="writtenForm" val="juleprædikener"/> <feat att="inflectionalParadigm" val="MFG0016"/> <feat att="officiallyApproved" val="yes"/> <feat att="frequency" val="0.0"/></FormRepresentation></WordForm>
<WordForm><feat att="grammaticalGender" val="commonGender"/><feat att="definiteness" val="indefinite"/><feat att="grammaticalNumber" val="plural"/><feat att="case" val="genitiveCase"/>
<FormRepresentation> <feat att="writtenForm" val="juleprædikeners"/> <feat att="inflectionalParadigm" val="MFG0016"/> <feat att="officiallyApproved" val="yes"/> <feat att="frequency" val="0.0"/></FormRepresentation></WordForm>
<WordForm><feat att="grammaticalGender" val="commonGender"/><feat att="definiteness" val="definite"/><feat att="grammaticalNumber" val="singular"/><feat att="case" val="unspecified"/>
<FormRepresentation> <feat att="writtenForm" val="juleprædikenen"/> <feat att="inflectionalParadigm" val="MFG0016"/> <feat att="officiallyApproved" val="yes"/> <feat att="frequency" val=".0357"/></FormRepresentation></WordForm>
<WordForm><feat att="grammaticalGender" val="commonGender"/><feat att="definiteness" val="definite"/><feat att="grammaticalNumber" val="singular"/><feat att="case" val="genitiveCase"/>
<FormRepresentation> <feat att="writtenForm" val="juleprædikenens"/> <feat att="inflectionalParadigm" val="MFG0016"/> <feat att="officiallyApproved" val="yes"/> <feat att="frequency" val="0.0"/></FormRepresentation></WordForm>
<WordForm><feat att="grammaticalGender" val="commonGender"/><feat att="definiteness" val="definite"/><feat att="grammaticalNumber" val="plural"/><feat att="case" val="unspecified"/>
<FormRepresentation> <feat att="writtenForm" val="juleprædikenerne"/> <feat att="inflectionalParadigm" val="MFG0016"/> <feat att="officiallyApproved" val="yes"/> <feat att="frequency" val="0.0"/></FormRepresentation></WordForm>
<WordForm><feat att="grammaticalGender" val="commonGender"/><feat att="definiteness" val="definite"/><feat att="grammaticalNumber" val="plural"/><feat att="case" val="genitiveCase"/>
<FormRepresentation> <feat att="writtenForm" val="juleprædikenernes"/> <feat att="inflectionalParadigm" val="MFG0016"/> <feat att="officiallyApproved" val="yes"/> <feat att="frequency" val="0.0"/></FormRepresentation></WordForm>
</LexicalEntry> 
<LexicalEntry><feat att="partOfSpeech" val="commonNoun"/> 
<feat att="id" val="GMU_JORDEMODERCENTER_1"/> 
<feat att="morphologicalUnitId" val="JORDEMODERCENTER"/> 
<feat att="originalSource" val="SUNDHEDSKORPUS"/> 
<feat att="independentWord" val="yes"/> 
<feat att="decomposition" val="jordemoder+center"/> 
<Lemma><FormRepresentation> <feat att="writtenForm" val="jordemodercenter"/> <feat att="officiallyApproved" val="yes"/> 
<feat att="joiningElement" val="nil"/> 
<feat att="joiningElementResult" val="jordemodercenter"/> 
</FormRepresentation> </Lemma> 
<WordForm><feat att="grammaticalGender" val="neuter"/><feat att="definiteness" val="indefinite"/><feat att="grammaticalNumber" val="singular"/><feat att="case" val="unspecified"/>
<FormRepresentation> <feat att="writtenForm" val="jordemodercenter"/><feat att="inflectionalParadigm" val="MFG0049,MFG0234"/> <feat att="officiallyApproved" val="yes"/> <feat att="frequency" val=".0536"/></FormRepresentation></WordForm>
<WordForm><feat att="grammaticalGender" val="neuter"/><feat att="definiteness" val="indefinite"/><feat att="grammaticalNumber" val="singular"/><feat att="case" val="genitiveCase"/>
<FormRepresentation> <feat att="writtenForm" val="jordemodercenters"/><feat att="inflectionalParadigm" val="MFG0049,MFG0234"/> <feat att="officiallyApproved" val="yes"/> <feat att="frequency" val="0.0"/></FormRepresentation></WordForm>
<WordForm><feat att="grammaticalGender" val="neuter"/><feat att="definiteness" val="indefinite"/><feat att="grammaticalNumber" val="plural"/><feat att="case" val="unspecified"/>
<FormRepresentation> <feat att="writtenForm" val="jordemodercentre"/><feat att="inflectionalParadigm" val="MFG0049,MFG0234"/> <feat att="officiallyApproved" val="yes"/> <feat att="frequency" val="0.0"/></FormRepresentation></WordForm>
<WordForm><feat att="grammaticalGender" val="neuter"/><feat att="definiteness" val="indefinite"/><feat att="grammaticalNumber" val="plural"/><feat att="case" val="genitiveCase"/>
<FormRepresentation> <feat att="writtenForm" val="jordemodercentres"/><feat att="inflectionalParadigm" val="MFG0049,MFG0234"/> <feat att="officiallyApproved" val="yes"/> <feat att="frequency" val="0.0"/></FormRepresentation></WordForm>
<WordForm><feat att="grammaticalGender" val="neuter"/><feat att="definiteness" val="definite"/><feat att="grammaticalNumber" val="singular"/><feat att="case" val="unspecified"/>
<FormRepresentation> <feat att="writtenForm" val="jordemodercentret"/> <feat att="inflectionalParadigm" val="MFG0234"/> <feat att="officiallyApproved" val="yes"/> <feat att="frequency" val=".1071"/></FormRepresentation><FormRepresentation> <feat att="writtenForm" val="jordemodercenteret"/> <feat att="inflectionalParadigm" val="MFG0049"/> <feat att="officiallyApproved" val="yes"/> <feat att="frequency" val="0.0"/></FormRepresentation></WordForm>
<WordForm><feat att="grammaticalGender" val="neuter"/><feat att="definiteness" val="definite"/><feat att="grammaticalNumber" val="singular"/><feat att="case" val="genitiveCase"/>
<FormRepresentation> <feat att="writtenForm" val="jordemodercentrets"/> <feat att="inflectionalParadigm" val="MFG0234"/> <feat att="officiallyApproved" val="yes"/> <feat att="frequency" val="0.0"/></FormRepresentation><FormRepresentation> <feat att="writtenForm" val="jordemodercenterets"/> <feat att="inflectionalParadigm" val="MFG0049"/> <feat att="officiallyApproved" val="yes"/> <feat att="frequency" val="0.0"/></FormRepresentation></WordForm>
<WordForm><feat att="grammaticalGender" val="neuter"/><feat att="definiteness" val="definite"/><feat att="grammaticalNumber" val="plural"/><feat att="case" val="unspecified"/>
<FormRepresentation> <feat att="writtenForm" val="jordemodercentrene"/><feat att="inflectionalParadigm" val="MFG0049,MFG0234"/> <feat att="officiallyApproved" val="yes"/> <feat att="frequency" val="0.0"/></FormRepresentation></WordForm>
<WordForm><feat att="grammaticalGender" val="neuter"/><feat att="definiteness" val="definite"/><feat att="grammaticalNumber" val="plural"/><feat att="case" val="genitiveCase"/>
<FormRepresentation> <feat att="writtenForm" val="jordemodercentrenes"/><feat att="inflectionalParadigm" val="MFG0049,MFG0234"/> <feat att="officiallyApproved" val="yes"/> <feat att="frequency" val="0.0"/></FormRepresentation></WordForm>
</LexicalEntry> 
<LexicalEntry><feat att="partOfSpeech" val="commonNoun"/> 
<feat att="id" val="GMU_jugendstil_1"/> 
<feat att="morphologicalUnitId" val="JUGENDSTIL"/> 
<feat att="originalSource" val="DDO"/> 
<feat att="independentWord" val="yes"/> 
<Lemma><FormRepresentation> <feat att="writtenForm" val="jugendstil"/> <feat att="officiallyApproved" val="yes"/> 
<feat att="joiningElement" val="nil"/> 
<feat att="joiningElementResult" val="jugendstil"/> 
</FormRepresentation> </Lemma> 
<WordForm><feat att="grammaticalGender" val="commonGender"/><feat att="definiteness" val="indefinite"/><feat att="grammaticalNumber" val="singular"/><feat att="case" val="unspecified"/>
<FormRepresentation> <feat att="writtenForm" val="jugendstil"/> <feat att="inflectionalParadigm" val="MFG0220"/> <feat att="officiallyApproved" val="yes"/> <feat att="frequency" val=".1071"/></FormRepresentation></WordForm>
<WordForm><feat att="grammaticalGender" val="commonGender"/><feat att="definiteness" val="indefinite"/><feat att="grammaticalNumber" val="singular"/><feat att="case" val="genitiveCase"/>
<FormRepresentation> <feat att="writtenForm" val="jugendstils"/> <feat att="inflectionalParadigm" val="MFG0220"/> <feat att="officiallyApproved" val="yes"/> <feat att="frequency" val="0.0"/></FormRepresentation></WordForm>
<WordForm><feat att="grammaticalGender" val="commonGender"/><feat att="definiteness" val="definite"/><feat att="grammaticalNumber" val="singular"/><feat att="case" val="unspecified"/>
<FormRepresentation> <feat att="writtenForm" val="jugendstilen"/> <feat att="inflectionalParadigm" val="MFG0220"/> <feat att="officiallyApproved" val="yes"/> <feat att="frequency" val=".1071"/></FormRepresentation></WordForm>
<WordForm><feat att="grammaticalGender" val="commonGender"/><feat att="definiteness" val="definite"/><feat att="grammaticalNumber" val="singular"/><feat att="case" val="genitiveCase"/>
<FormRepresentation> <feat att="writtenForm" val="jugendstilens"/> <feat att="inflectionalParadigm" val="MFG0220"/> <feat att="officiallyApproved" val="yes"/> <feat att="frequency" val=".0357"/></FormRepresentation></WordForm>
</LexicalEntry> 
<LexicalEntry><feat att="partOfSpeech" val="commonNoun"/> 
<feat att="id" val="GMU_JERNBANEOMRÅDE_1"/> 
<feat att="morphologicalUnitId" val="JERNBANEOMRÅDE"/> 
<feat att="originalSource" val="FORVALT-KORPUS"/> 
<feat att="independentWord" val="yes"/> 
<feat att="decomposition" val="jernbane+område"/> 
<Lemma><FormRepresentation> <feat att="writtenForm" val="jernbaneområde"/> <feat att="officiallyApproved" val="yes"/> 
<feat att="joiningElement" val="nil"/> 
<feat att="joiningElementResult" val="jernbaneområde"/> 
</FormRepresentation> </Lemma> 
<WordForm><feat att="grammaticalGender" val="neuter"/><feat att="definiteness" val="indefinite"/><feat att="grammaticalNumber" val="singular"/><feat att="case" val="unspecified"/>
<FormRepresentation> <feat att="writtenForm" val="jernbaneområde"/> <feat att="inflectionalParadigm" val="MFG0092"/> <feat att="officiallyApproved" val="yes"/> <feat att="frequency" val="0.0"/></FormRepresentation></WordForm>
<WordForm><feat att="grammaticalGender" val="neuter"/><feat att="definiteness" val="indefinite"/><feat att="grammaticalNumber" val="singular"/><feat att="case" val="genitiveCase"/>
<FormRepresentation> <feat att="writtenForm" val="jernbaneområdes"/> <feat att="inflectionalParadigm" val="MFG0092"/> <feat att="officiallyApproved" val="yes"/> <feat att="frequency" val="0.0"/></FormRepresentation></WordForm>
<WordForm><feat att="grammaticalGender" val="neuter"/><feat att="definiteness" val="indefinite"/><feat att="grammaticalNumber" val="plural"/><feat att="case" val="unspecified"/>
<FormRepresentation> <feat att="writtenForm" val="jernbaneområder"/> <feat att="inflectionalParadigm" val="MFG0092"/> <feat att="officiallyApproved" val="yes"/> <feat att="frequency" val="0.0"/></FormRepresentation></WordForm>
<WordForm><feat att="grammaticalGender" val="neuter"/><feat att="definiteness" val="indefinite"/><feat att="grammaticalNumber" val="plural"/><feat att="case" val="genitiveCase"/>
<FormRepresentation> <feat att="writtenForm" val="jernbaneområders"/> <feat att="inflectionalParadigm" val="MFG0092"/> <feat att="officiallyApproved" val="yes"/> <feat att="frequency" val="0.0"/></FormRepresentation></WordForm>
<WordForm><feat att="grammaticalGender" val="neuter"/><feat att="definiteness" val="definite"/><feat att="grammaticalNumber" val="singular"/><feat att="case" val="unspecified"/>
<FormRepresentation> <feat att="writtenForm" val="jernbaneområdet"/> <feat att="inflectionalParadigm" val="MFG0092"/> <feat att="officiallyApproved" val="yes"/> <feat att="frequency" val=".1429"/></FormRepresentation></WordForm>
<WordForm><feat att="grammaticalGender" val="neuter"/><feat att="definiteness" val="definite"/><feat att="grammaticalNumber" val="singular"/><feat att="case" val="genitiveCase"/>
<FormRepresentation> <feat att="writtenForm" val="jernbaneområdets"/> <feat att="inflectionalParadigm" val="MFG0092"/> <feat att="officiallyApproved" val="yes"/> <feat att="frequency" val="0.0"/></FormRepresentation></WordForm>
<WordForm><feat att="grammaticalGender" val="neuter"/><feat att="definiteness" val="definite"/><feat att="grammaticalNumber" val="plural"/><feat att="case" val="unspecified"/>
<FormRepresentation> <feat att="writtenForm" val="jernbaneområderne"/> <feat att="inflectionalParadigm" val="MFG0092"/> <feat att="officiallyApproved" val="yes"/> <feat att="frequency" val="0.0"/></FormRepresentation></WordForm>
<WordForm><feat att="grammaticalGender" val="neuter"/><feat att="definiteness" val="definite"/><feat att="grammaticalNumber" val="plural"/><feat att="case" val="genitiveCase"/>
<FormRepresentation> <feat att="writtenForm" val="jernbaneområdernes"/> <feat att="inflectionalParadigm" val="MFG0092"/> <feat att="officiallyApproved" val="yes"/> <feat att="frequency" val="0.0"/></FormRepresentation></WordForm>
</LexicalEntry> 
<LexicalEntry><feat att="partOfSpeech" val="commonNoun"/> 
<feat att="id" val="GMU_JOBORDRE_1"/> 
<feat att="morphologicalUnitId" val="JOBORDRE"/> 
<feat att="originalSource" val="FORVALT-KORPUS"/> 
<feat att="independentWord" val="yes"/> 
<feat att="decomposition" val="job+ordre"/> 
<Lemma><FormRepresentation> <feat att="writtenForm" val="jobordre"/> <feat att="officiallyApproved" val="yes"/> 
<feat att="joiningElement" val="nil"/> 
<feat att="joiningElementResult" val="jobordre"/> 
</FormRepresentation> </Lemma> 
<WordForm><feat att="grammaticalGender" val="commonGender"/><feat att="definiteness" val="indefinite"/><feat att="grammaticalNumber" val="singular"/><feat att="case" val="unspecified"/>
<FormRepresentation> <feat att="writtenForm" val="jobordre"/> <feat att="inflectionalParadigm" val="MFG0076"/> <feat att="officiallyApproved" val="yes"/> <feat att="frequency" val=".0179"/></FormRepresentation></WordForm>
<WordForm><feat att="grammaticalGender" val="commonGender"/><feat att="definiteness" val="indefinite"/><feat att="grammaticalNumber" val="singular"/><feat att="case" val="genitiveCase"/>
<FormRepresentation> <feat att="writtenForm" val="jobordres"/> <feat att="inflectionalParadigm" val="MFG0076"/> <feat att="officiallyApproved" val="yes"/> <feat att="frequency" val="0.0"/></FormRepresentation></WordForm>
<WordForm><feat att="grammaticalGender" val="commonGender"/><feat att="definiteness" val="indefinite"/><feat att="grammaticalNumber" val="plural"/><feat att="case" val="unspecified"/>
<FormRepresentation> <feat att="writtenForm" val="jobordrer"/> <feat att="inflectionalParadigm" val="MFG0076"/> <feat att="officiallyApproved" val="yes"/> <feat att="frequency" val="0.0"/></FormRepresentation></WordForm>
<WordForm><feat att="grammaticalGender" val="commonGender"/><feat att="definiteness" val="indefinite"/><feat att="grammaticalNumber" val="plural"/><feat att="case" val="genitiveCase"/>
<FormRepresentation> <feat att="writtenForm" val="jobordrers"/> <feat att="inflectionalParadigm" val="MFG0076"/> <feat att="officiallyApproved" val="yes"/> <feat att="frequency" val="0.0"/></FormRepresentation></WordForm>
<WordForm><feat att="grammaticalGender" val="commonGender"/><feat att="definiteness" val="definite"/><feat att="grammaticalNumber" val="singular"/><feat att="case" val="unspecified"/>
<FormRepresentation> <feat att="writtenForm" val="jobordren"/> <feat att="inflectionalParadigm" val="MFG0076"/> <feat att="officiallyApproved" val="yes"/> <feat att="frequency" val="0.0"/></FormRepresentation></WordForm>
<WordForm><feat att="grammaticalGender" val="commonGender"/><feat att="definiteness" val="definite"/><feat att="grammaticalNumber" val="singular"/><feat att="case" val="genitiveCase"/>
<FormRepresentation> <feat att="writtenForm" val="jobordrens"/> <feat att="inflectionalParadigm" val="MFG0076"/> <feat att="officiallyApproved" val="yes"/> <feat att="frequency" val="0.0"/></FormRepresentation></WordForm>
<WordForm><feat att="grammaticalGender" val="commonGender"/><feat att="definiteness" val="definite"/><feat att="grammaticalNumber" val="plural"/><feat att="case" val="unspecified"/>
<FormRepresentation> <feat att="writtenForm" val="jobordrerne"/> <feat att="inflectionalParadigm" val="MFG0076"/> <feat att="officiallyApproved" val="yes"/> <feat att="frequency" val="0.0"/></FormRepresentation></WordForm>
<WordForm><feat att="grammaticalGender" val="commonGender"/><feat att="definiteness" val="definite"/><feat att="grammaticalNumber" val="plural"/><feat att="case" val="genitiveCase"/>
<FormRepresentation> <feat att="writtenForm" val="jobordrernes"/> <feat att="inflectionalParadigm" val="MFG0076"/> <feat att="officiallyApproved" val="yes"/> <feat att="frequency" val="0.0"/></FormRepresentation></WordForm>
</LexicalEntry> 
<LexicalEntry><feat att="partOfSpeech" val="commonNoun"/> 
<feat att="id" val="GMU_JERNBANEINFRASTRUKTUR_1"/> 
<feat att="morphologicalUnitId" val="JERNBANEINFRASTRUKTUR"/> 
<feat att="originalSource" val="FORVALT-KORPUS"/> 
<feat att="independentWord" val="yes"/> 
<feat att="decomposition" val="jernbane+infrastruktur"/> 
<Lemma><FormRepresentation> <feat att="writtenForm" val="jernbaneinfrastruktur"/> <feat att="officiallyApproved" val="yes"/> 
<feat att="joiningElement" val="nil"/> 
<feat att="joiningElementResult" val="jernbaneinfrastruktur"/> 
</FormRepresentation> </Lemma> 
<WordForm><feat att="grammaticalGender" val="commonGender"/><feat att="definiteness" val="indefinite"/><feat att="grammaticalNumber" val="singular"/><feat att="case" val="unspecified"/>
<FormRepresentation> <feat att="writtenForm" val="jernbaneinfrastruktur"/> <feat att="inflectionalParadigm" val="MFG0016"/> <feat att="officiallyApproved" val="yes"/> <feat att="frequency" val="0.0"/></FormRepresentation></WordForm>
<WordForm><feat att="grammaticalGender" val="commonGender"/><feat att="definiteness" val="indefinite"/><feat att="grammaticalNumber" val="singular"/><feat att="case" val="genitiveCase"/>
<FormRepresentation> <feat att="writtenForm" val="jernbaneinfrastrukturs"/> <feat att="inflectionalParadigm" val="MFG0016"/> <feat att="officiallyApproved" val="yes"/> <feat att="frequency" val="0.0"/></FormRepresentation></WordForm>
<WordForm><feat att="grammaticalGender" val="commonGender"/><feat att="definiteness" val="indefinite"/><feat att="grammaticalNumber" val="plural"/><feat att="case" val="unspecified"/>
<FormRepresentation> <feat att="writtenForm" val="jernbaneinfrastrukturer"/> <feat att="inflectionalParadigm" val="MFG0016"/> <feat att="officiallyApproved" val="yes"/> <feat att="frequency" val="0.0"/></FormRepresentation></WordForm>
<WordForm><feat att="grammaticalGender" val="commonGender"/><feat att="definiteness" val="indefinite"/><feat att="grammaticalNumber" val="plural"/><feat att="case" val="genitiveCase"/>
<FormRepresentation> <feat att="writtenForm" val="jernbaneinfrastrukturers"/> <feat att="inflectionalParadigm" val="MFG0016"/> <feat att="officiallyApproved" val="yes"/> <feat att="frequency" val="0.0"/></FormRepresentation></WordForm>
<WordForm><feat att="grammaticalGender" val="commonGender"/><feat att="definiteness" val="definite"/><feat att="grammaticalNumber" val="singular"/><feat att="case" val="unspecified"/>
<FormRepresentation> <feat att="writtenForm" val="jernbaneinfrastrukturen"/> <feat att="inflectionalParadigm" val="MFG0016"/> <feat att="officiallyApproved" val="yes"/> <feat att="frequency" val="0.0"/></FormRepresentation></WordForm>
<WordForm><feat att="grammaticalGender" val="commonGender"/><feat att="definiteness" val="definite"/><feat att="grammaticalNumber" val="singular"/><feat att="case" val="genitiveCase"/>
<FormRepresentation> <feat att="writtenForm" val="jernbaneinfrastrukturens"/> <feat att="inflectionalParadigm" val="MFG0016"/> <feat att="officiallyApproved" val="yes"/> <feat att="frequency" val="0.0"/></FormRepresentation></WordForm>
<WordForm><feat att="grammaticalGender" val="commonGender"/><feat att="definiteness" val="definite"/><feat att="grammaticalNumber" val="plural"/><feat att="case" val="unspecified"/>
<FormRepresentation> <feat att="writtenForm" val="jernbaneinfrastrukturerne"/> <feat att="inflectionalParadigm" val="MFG0016"/> <feat att="officiallyApproved" val="yes"/> <feat att="frequency" val="0.0"/></FormRepresentation></WordForm>
<WordForm><feat att="grammaticalGender" val="commonGender"/><feat att="definiteness" val="definite"/><feat att="grammaticalNumber" val="plural"/><feat att="case" val="genitiveCase"/>
<FormRepresentation> <feat att="writtenForm" val="jernbaneinfrastrukturernes"/> <feat att="inflectionalParadigm" val="MFG0016"/> <feat att="officiallyApproved" val="yes"/> <feat att="frequency" val="0.0"/></FormRepresentation></WordForm>
</LexicalEntry> 
<LexicalEntry><feat att="partOfSpeech" val="commonNoun"/> 
<feat att="id" val="GMU_JERNBANESYSTEM_1"/> 
<feat att="morphologicalUnitId" val="JERNBANESYSTEM"/> 
<feat att="originalSource" val="FORVALT-KORPUS"/> 
<feat att="independentWord" val="yes"/> 
<feat att="decomposition" val="jernbane+system"/> 
<Lemma><FormRepresentation> <feat att="writtenForm" val="jernbanesystem"/> <feat att="officiallyApproved" val="yes"/> 
<feat att="joiningElement" val="nil"/> 
<feat att="joiningElementResult" val="jernbanesystem"/> 
</FormRepresentation> </Lemma> 
<WordForm><feat att="grammaticalGender" val="neuter"/><feat att="definiteness" val="indefinite"/><feat att="grammaticalNumber" val="singular"/><feat att="case" val="unspecified"/>
<FormRepresentation> <feat att="writtenForm" val="jernbanesystem"/> <feat att="inflectionalParadigm" val="MFG0044"/> <feat att="officiallyApproved" val="yes"/> <feat att="frequency" val=".0179"/></FormRepresentation></WordForm>
<WordForm><feat att="grammaticalGender" val="neuter"/><feat att="definiteness" val="indefinite"/><feat att="grammaticalNumber" val="singular"/><feat att="case" val="genitiveCase"/>
<FormRepresentation> <feat att="writtenForm" val="jernbanesystems"/> <feat att="inflectionalParadigm" val="MFG0044"/> <feat att="officiallyApproved" val="yes"/> <feat att="frequency" val="0.0"/></FormRepresentation></WordForm>
<WordForm><feat att="grammaticalGender" val="neuter"/><feat att="definiteness" val="indefinite"/><feat att="grammaticalNumber" val="plural"/><feat att="case" val="unspecified"/>
<FormRepresentation> <feat att="writtenForm" val="jernbanesystemer"/> <feat att="inflectionalParadigm" val="MFG0044"/> <feat att="officiallyApproved" val="yes"/> <feat att="frequency" val="0.0"/></FormRepresentation></WordForm>
<WordForm><feat att="grammaticalGender" val="neuter"/><feat att="definiteness" val="indefinite"/><feat att="grammaticalNumber" val="plural"/><feat att="case" val="genitiveCase"/>
<FormRepresentation> <feat att="writtenForm" val="jernbanesystemers"/> <feat att="inflectionalParadigm" val="MFG0044"/> <feat att="officiallyApproved" val="yes"/> <feat att="frequency" val="0.0"/></FormRepresentation></WordForm>
<WordForm><feat att="grammaticalGender" val="neuter"/><feat att="definiteness" val="definite"/><feat att="grammaticalNumber" val="singular"/><feat att="case" val="unspecified"/>
<FormRepresentation> <feat att="writtenForm" val="jernbanesystemet"/> <feat att="inflectionalParadigm" val="MFG0044"/> <feat att="officiallyApproved" val="yes"/> <feat att="frequency" val="0.0"/></FormRepresentation></WordForm>
<WordForm><feat att="grammaticalGender" val="neuter"/><feat att="definiteness" val="definite"/><feat att="grammaticalNumber" val="singular"/><feat att="case" val="genitiveCase"/>
<FormRepresentation> <feat att="writtenForm" val="jernbanesystemets"/> <feat att="inflectionalParadigm" val="MFG0044"/> <feat att="officiallyApproved" val="yes"/> <feat att="frequency" val=".0357"/></FormRepresentation></WordForm>
<WordForm><feat att="grammaticalGender" val="neuter"/><feat att="definiteness" val="definite"/><feat att="grammaticalNumber" val="plural"/><feat att="case" val="unspecified"/>
<FormRepresentation> <feat att="writtenForm" val="jernbanesystemerne"/> <feat att="inflectionalParadigm" val="MFG0044"/> <feat att="officiallyApproved" val="yes"/> <feat att="frequency" val="0.0"/></FormRepresentation></WordForm>
<WordForm><feat att="grammaticalGender" val="neuter"/><feat att="definiteness" val="definite"/><feat att="grammaticalNumber" val="plural"/><feat att="case" val="genitiveCase"/>
<FormRepresentation> <feat att="writtenForm" val="jernbanesystemernes"/> <feat att="inflectionalParadigm" val="MFG0044"/> <feat att="officiallyApproved" val="yes"/> <feat att="frequency" val="0.0"/></FormRepresentation></WordForm>
</LexicalEntry> 
<LexicalEntry><feat att="partOfSpeech" val="commonNoun"/> 
<feat att="id" val="GMU_JERNBANETILSYN_1"/> 
<feat att="morphologicalUnitId" val="JERNBANETILSYN"/> 
<feat att="originalSource" val="FORVALT-KORPUS"/> 
<feat att="independentWord" val="yes"/> 
<feat att="decomposition" val="jernbane+tilsyn"/> 
<Lemma><FormRepresentation> <feat att="writtenForm" val="jernbanetilsyn"/> <feat att="officiallyApproved" val="yes"/> 
<feat att="joiningElement" val="Not analyzed"/> 
</FormRepresentation> </Lemma> 
<WordForm><feat att="grammaticalGender" val="neuter"/><feat att="definiteness" val="indefinite"/><feat att="grammaticalNumber" val="singular"/><feat att="case" val="unspecified"/>
<FormRepresentation> <feat att="writtenForm" val="jernbanetilsyn"/> <feat att="inflectionalParadigm" val="MFG0040"/> <feat att="officiallyApproved" val="yes"/> <feat att="frequency" val="0.0"/></FormRepresentation></WordForm>
<WordForm><feat att="grammaticalGender" val="neuter"/><feat att="definiteness" val="indefinite"/><feat att="grammaticalNumber" val="singular"/><feat att="case" val="genitiveCase"/>
<FormRepresentation> <feat att="writtenForm" val="jernbanetilsyns"/> <feat att="inflectionalParadigm" val="MFG0040"/> <feat att="officiallyApproved" val="yes"/> <feat att="frequency" val="0.0"/></FormRepresentation></WordForm>
<WordForm><feat att="grammaticalGender" val="neuter"/><feat att="definiteness" val="indefinite"/><feat att="grammaticalNumber" val="plural"/><feat att="case" val="unspecified"/>
<FormRepresentation> <feat att="writtenForm" val="jernbanetilsyn"/> <feat att="inflectionalParadigm" val="MFG0040"/> <feat att="officiallyApproved" val="yes"/> <feat att="frequency" val="0.0"/></FormRepresentation></WordForm>
<WordForm><feat att="grammaticalGender" val="neuter"/><feat att="definiteness" val="indefinite"/><feat att="grammaticalNumber" val="plural"/><feat att="case" val="genitiveCase"/>
<FormRepresentation> <feat att="writtenForm" val="jernbanetilsyns"/> <feat att="inflectionalParadigm" val="MFG0040"/> <feat att="officiallyApproved" val="yes"/> <feat att="frequency" val="0.0"/></FormRepresentation></WordForm>
<WordForm><feat att="grammaticalGender" val="neuter"/><feat att="definiteness" val="definite"/><feat att="grammaticalNumber" val="singular"/><feat att="case" val="unspecified"/>
<FormRepresentation> <feat att="writtenForm" val="jernbanetilsynet"/> <feat att="inflectionalParadigm" val="MFG0040"/> <feat att="officiallyApproved" val="yes"/> <feat att="frequency" val=".8571"/></FormRepresentation></WordForm>
<WordForm><feat att="grammaticalGender" val="neuter"/><feat att="definiteness" val="definite"/><feat att="grammaticalNumber" val="singular"/><feat att="case" val="genitiveCase"/>
<FormRepresentation> <feat att="writtenForm" val="jernbanetilsynets"/> <feat att="inflectionalParadigm" val="MFG0040"/> <feat att="officiallyApproved" val="yes"/> <feat att="frequency" val=".0714"/></FormRepresentation></WordForm>
<WordForm><feat att="grammaticalGender" val="neuter"/><feat att="definiteness" val="definite"/><feat att="grammaticalNumber" val="plural"/><feat att="case" val="unspecified"/>
<FormRepresentation> <feat att="writtenForm" val="jernbanetilsynene"/> <feat att="inflectionalParadigm" val="MFG0040"/> <feat att="officiallyApproved" val="yes"/> <feat att="frequency" val="0.0"/></FormRepresentation></WordForm>
<WordForm><feat att="grammaticalGender" val="neuter"/><feat att="definiteness" val="definite"/><feat att="grammaticalNumber" val="plural"/><feat att="case" val="genitiveCase"/>
<FormRepresentation> <feat att="writtenForm" val="jernbanetilsynenes"/> <feat att="inflectionalParadigm" val="MFG0040"/> <feat att="officiallyApproved" val="yes"/> <feat att="frequency" val="0.0"/></FormRepresentation></WordForm>
</LexicalEntry> 
<LexicalEntry><feat att="partOfSpeech" val="commonNoun"/> 
<feat att="id" val="GMU_JOBTILVÆKST_1"/> 
<feat att="morphologicalUnitId" val="JOBTILVÆKST"/> 
<feat att="originalSource" val="FORVALT-KORPUS"/> 
<feat att="independentWord" val="yes"/> 
<feat att="decomposition" val="job+tilvækst"/> 
<Lemma><FormRepresentation> <feat att="writtenForm" val="jobtilvækst"/> <feat att="officiallyApproved" val="yes"/> 
<feat att="joiningElement" val="nil"/> 
<feat att="joiningElementResult" val="jobtilvækst"/> 
</FormRepresentation> </Lemma> 
<WordForm><feat att="grammaticalGender" val="commonGender"/><feat att="definiteness" val="indefinite"/><feat att="grammaticalNumber" val="singular"/><feat att="case" val="unspecified"/>
<FormRepresentation> <feat att="writtenForm" val="jobtilvækst"/> <feat att="inflectionalParadigm" val="MFG0220"/> <feat att="officiallyApproved" val="yes"/> <feat att="frequency" val="0.0"/></FormRepresentation></WordForm>
<WordForm><feat att="grammaticalGender" val="commonGender"/><feat att="definiteness" val="indefinite"/><feat att="grammaticalNumber" val="singular"/><feat att="case" val="genitiveCase"/>
<FormRepresentation> <feat att="writtenForm" val="jobtilvæksts"/> <feat att="inflectionalParadigm" val="MFG0220"/> <feat att="officiallyApproved" val="yes"/> <feat att="frequency" val="0.0"/></FormRepresentation></WordForm>
<WordForm><feat att="grammaticalGender" val="commonGender"/><feat att="definiteness" val="definite"/><feat att="grammaticalNumber" val="singular"/><feat att="case" val="unspecified"/>
<FormRepresentation> <feat att="writtenForm" val="jobtilvæksten"/> <feat att="inflectionalParadigm" val="MFG0220"/> <feat att="officiallyApproved" val="yes"/> <feat att="frequency" val="0.0"/></FormRepresentation></WordForm>
<WordForm><feat att="grammaticalGender" val="commonGender"/><feat att="definiteness" val="definite"/><feat att="grammaticalNumber" val="singular"/><feat att="case" val="genitiveCase"/>
<FormRepresentation> <feat att="writtenForm" val="jobtilvækstens"/> <feat att="inflectionalParadigm" val="MFG0220"/> <feat att="officiallyApproved" val="yes"/> <feat att="frequency" val="0.0"/></FormRepresentation></WordForm>
</LexicalEntry> 
<LexicalEntry><feat att="partOfSpeech" val="commonNoun"/> 
<feat att="id" val="GMU_JOBTRÆNINGSPLADS_1"/> 
<feat att="morphologicalUnitId" val="JOBTRÆNINGSPLADS"/> 
<feat att="originalSource" val="FORVALT-KORPUS"/> 
<feat att="independentWord" val="yes"/> 
<feat att="decomposition" val="jobtræning+s+plads"/> 
<Lemma><FormRepresentation> <feat att="writtenForm" val="jobtræningsplads"/> <feat att="officiallyApproved" val="yes"/> 
<feat att="joiningElement" val="nil"/> 
<feat att="joiningElementResult" val="jobtræningsplads"/> 
</FormRepresentation> </Lemma> 
<WordForm><feat att="grammaticalGender" val="commonGender"/><feat att="definiteness" val="indefinite"/><feat att="grammaticalNumber" val="singular"/><feat att="case" val="unspecified"/>
<FormRepresentation> <feat att="writtenForm" val="jobtræningsplads"/> <feat att="inflectionalParadigm" val="MFG0225"/> <feat att="officiallyApproved" val="yes"/> <feat att="frequency" val=".0536"/></FormRepresentation></WordForm>
<WordForm><feat att="grammaticalGender" val="commonGender"/><feat att="definiteness" val="indefinite"/><feat att="grammaticalNumber" val="singular"/><feat att="case" val="genitiveCase"/>
<FormRepresentation> <feat att="writtenForm" val="jobtræningspladses"/> <feat att="inflectionalParadigm" val="MFG0225"/> <feat att="officiallyApproved" val="no"/> <feat att="frequency" val="0.0"/></FormRepresentation><FormRepresentation> <feat att="writtenForm" val="jobtræningsplads's"/> <feat att="inflectionalParadigm" val="MFG0225"/> <feat att="officiallyApproved" val="no"/> <feat att="frequency" val="0.0"/></FormRepresentation><FormRepresentation> <feat att="writtenForm" val="jobtræningsplads'"/> <feat att="inflectionalParadigm" val="MFG0225"/> <feat att="officiallyApproved" val="yes"/> <feat att="frequency" val="0.0"/></FormRepresentation></WordForm>
<WordForm><feat att="grammaticalGender" val="commonGender"/><feat att="definiteness" val="indefinite"/><feat att="grammaticalNumber" val="plural"/><feat att="case" val="unspecified"/>
<FormRepresentation> <feat att="writtenForm" val="jobtræningspladser"/> <feat att="inflectionalParadigm" val="MFG0225"/> <feat att="officiallyApproved" val="yes"/> <feat att="frequency" val=".2143"/></FormRepresentation></WordForm>
<WordForm><feat att="grammaticalGender" val="commonGender"/><feat att="definiteness" val="indefinite"/><feat att="grammaticalNumber" val="plural"/><feat att="case" val="genitiveCase"/>
<FormRepresentation> <feat att="writtenForm" val="jobtræningspladsers"/> <feat att="inflectionalParadigm" val="MFG0225"/> <feat att="officiallyApproved" val="yes"/> <feat att="frequency" val="0.0"/></FormRepresentation></WordForm>
<WordForm><feat att="grammaticalGender" val="commonGender"/><feat att="definiteness" val="definite"/><feat att="grammaticalNumber" val="singular"/><feat att="case" val="unspecified"/>
<FormRepresentation> <feat att="writtenForm" val="jobtræningspladsen"/> <feat att="inflectionalParadigm" val="MFG0225"/> <feat att="officiallyApproved" val="yes"/> <feat att="frequency" val="0.0"/></FormRepresentation></WordForm>
<WordForm><feat att="grammaticalGender" val="commonGender"/><feat att="definiteness" val="definite"/><feat att="grammaticalNumber" val="singular"/><feat att="case" val="genitiveCase"/>
<FormRepresentation> <feat att="writtenForm" val="jobtræningspladsens"/> <feat att="inflectionalParadigm" val="MFG0225"/> <feat att="officiallyApproved" val="yes"/> <feat att="frequency" val="0.0"/></FormRepresentation></WordForm>
<WordForm><feat att="grammaticalGender" val="commonGender"/><feat att="definiteness" val="definite"/><feat att="grammaticalNumber" val="plural"/><feat att="case" val="unspecified"/>
<FormRepresentation> <feat att="writtenForm" val="jobtræningspladserne"/> <feat att="inflectionalParadigm" val="MFG0225"/> <feat att="officiallyApproved" val="yes"/> <feat att="frequency" val=".0893"/></FormRepresentation></WordForm>
<WordForm><feat att="grammaticalGender" val="commonGender"/><feat att="definiteness" val="definite"/><feat att="grammaticalNumber" val="plural"/><feat att="case" val="genitiveCase"/>
<FormRepresentation> <feat att="writtenForm" val="jobtræningspladsernes"/> <feat att="inflectionalParadigm" val="MFG0225"/> <feat att="officiallyApproved" val="yes"/> <feat att="frequency" val="0.0"/></FormRepresentation></WordForm>
</LexicalEntry> 
<LexicalEntry><feat att="partOfSpeech" val="commonNoun"/> 
<feat att="id" val="GMU_JOBVÆKST_1"/> 
<feat att="morphologicalUnitId" val="JOBVÆKST"/> 
<feat att="originalSource" val="FORVALT-KORPUS"/> 
<feat att="independentWord" val="yes"/> 
<feat att="decomposition" val="job+vækst"/> 
<Lemma><FormRepresentation> <feat att="writtenForm" val="jobvækst"/> <feat att="officiallyApproved" val="yes"/> 
<feat att="joiningElement" val="nil"/> 
<feat att="joiningElementResult" val="jobvækst"/> 
</FormRepresentation> </Lemma> 
<WordForm><feat att="grammaticalGender" val="commonGender"/><feat att="definiteness" val="indefinite"/><feat att="grammaticalNumber" val="singular"/><feat att="case" val="unspecified"/>
<FormRepresentation> <feat att="writtenForm" val="jobvækst"/> <feat att="inflectionalParadigm" val="MFG0220"/> <feat att="officiallyApproved" val="yes"/> <feat att="frequency" val=".0179"/></FormRepresentation></WordForm>
<WordForm><feat att="grammaticalGender" val="commonGender"/><feat att="definiteness" val="indefinite"/><feat att="grammaticalNumber" val="singular"/><feat att="case" val="genitiveCase"/>
<FormRepresentation> <feat att="writtenForm" val="jobvæksts"/> <feat att="inflectionalParadigm" val="MFG0220"/> <feat att="officiallyApproved" val="yes"/> <feat att="frequency" val="0.0"/></FormRepresentation></WordForm>
<WordForm><feat att="grammaticalGender" val="commonGender"/><feat att="definiteness" val="definite"/><feat att="grammaticalNumber" val="singular"/><feat att="case" val="unspecified"/>
<FormRepresentation> <feat att="writtenForm" val="jobvæksten"/> <feat att="inflectionalParadigm" val="MFG0220"/> <feat att="officiallyApproved" val="yes"/> <feat att="frequency" val="0.0"/></FormRepresentation></WordForm>
<WordForm><feat att="grammaticalGender" val="commonGender"/><feat att="definiteness" val="definite"/><feat att="grammaticalNumber" val="singular"/><feat att="case" val="genitiveCase"/>
<FormRepresentation> <feat att="writtenForm" val="jobvækstens"/> <feat att="inflectionalParadigm" val="MFG0220"/> <feat att="officiallyApproved" val="yes"/> <feat att="frequency" val="0.0"/></FormRepresentation></WordForm>
</LexicalEntry> 
<LexicalEntry><feat att="partOfSpeech" val="commonNoun"/> 
<feat att="id" val="GMU_JOURNALFUNKTION_1"/> 
<feat att="morphologicalUnitId" val="JOURNALFUNKTION"/> 
<feat att="originalSource" val="FORVALT-KORPUS"/> 
<feat att="independentWord" val="yes"/> 
<feat att="decomposition" val="journal+funktion"/> 
<Lemma><FormRepresentation> <feat att="writtenForm" val="journalfunktion"/> <feat att="officiallyApproved" val="yes"/> 
<feat att="joiningElement" val="Not analyzed"/> 
</FormRepresentation> </Lemma> 
<WordForm><feat att="grammaticalGender" val="commonGender"/><feat att="definiteness" val="indefinite"/><feat att="grammaticalNumber" val="singular"/><feat att="case" val="unspecified"/>
<FormRepresentation> <feat att="writtenForm" val="journalfunktion"/> <feat att="inflectionalParadigm" val="MFG0016"/> <feat att="officiallyApproved" val="yes"/> <feat att="frequency" val="0.0"/></FormRepresentation></WordForm>
<WordForm><feat att="grammaticalGender" val="commonGender"/><feat att="definiteness" val="indefinite"/><feat att="grammaticalNumber" val="singular"/><feat att="case" val="genitiveCase"/>
<FormRepresentation> <feat att="writtenForm" val="journalfunktions"/> <feat att="inflectionalParadigm" val="MFG0016"/> <feat att="officiallyApproved" val="yes"/> <feat att="frequency" val="0.0"/></FormRepresentation></WordForm>
<WordForm><feat att="grammaticalGender" val="commonGender"/><feat att="definiteness" val="indefinite"/><feat att="grammaticalNumber" val="plural"/><feat att="case" val="unspecified"/>
<FormRepresentation> <feat att="writtenForm" val="journalfunktioner"/> <feat att="inflectionalParadigm" val="MFG0016"/> <feat att="officiallyApproved" val="yes"/> <feat att="frequency" val="0.0"/></FormRepresentation></WordForm>
<WordForm><feat att="grammaticalGender" val="commonGender"/><feat att="definiteness" val="indefinite"/><feat att="grammaticalNumber" val="plural"/><feat att="case" val="genitiveCase"/>
<FormRepresentation> <feat att="writtenForm" val="journalfunktioners"/> <feat att="inflectionalParadigm" val="MFG0016"/> <feat att="officiallyApproved" val="yes"/> <feat att="frequency" val="0.0"/></FormRepresentation></WordForm>
<WordForm><feat att="grammaticalGender" val="commonGender"/><feat att="definiteness" val="definite"/><feat att="grammaticalNumber" val="singular"/><feat att="case" val="unspecified"/>
<FormRepresentation> <feat att="writtenForm" val="journalfunktionen"/> <feat att="inflectionalParadigm" val="MFG0016"/> <feat att="officiallyApproved" val="yes"/> <feat att="frequency" val="0.0"/></FormRepresentation></WordForm>
<WordForm><feat att="grammaticalGender" val="commonGender"/><feat att="definiteness" val="definite"/><feat att="grammaticalNumber" val="singular"/><feat att="case" val="genitiveCase"/>
<FormRepresentation> <feat att="writtenForm" val="journalfunktionens"/> <feat att="inflectionalParadigm" val="MFG0016"/> <feat att="officiallyApproved" val="yes"/> <feat att="frequency" val="0.0"/></FormRepresentation></WordForm>
<WordForm><feat att="grammaticalGender" val="commonGender"/><feat att="definiteness" val="definite"/><feat att="grammaticalNumber" val="plural"/><feat att="case" val="unspecified"/>
<FormRepresentation> <feat att="writtenForm" val="journalfunktionerne"/> <feat att="inflectionalParadigm" val="MFG0016"/> <feat att="officiallyApproved" val="yes"/> <feat att="frequency" val="0.0"/></FormRepresentation></WordForm>
<WordForm><feat att="grammaticalGender" val="commonGender"/><feat att="definiteness" val="definite"/><feat att="grammaticalNumber" val="plural"/><feat att="case" val="genitiveCase"/>
<FormRepresentation> <feat att="writtenForm" val="journalfunktionernes"/> <feat att="inflectionalParadigm" val="MFG0016"/> <feat att="officiallyApproved" val="yes"/> <feat att="frequency" val="0.0"/></FormRepresentation></WordForm>
</LexicalEntry> 
<LexicalEntry><feat att="partOfSpeech" val="commonNoun"/> 
<feat att="id" val="GMU_JOURNALISERINGSSYSTEM_1"/> 
<feat att="morphologicalUnitId" val="JOURNALISERINGSSYSTEM"/> 
<feat att="originalSource" val="FORVALT-KORPUS"/> 
<feat att="independentWord" val="yes"/> 
<feat att="decomposition" val="journalisering+s+system"/> 
<Lemma><FormRepresentation> <feat att="writtenForm" val="journaliseringssystem"/> <feat att="officiallyApproved" val="yes"/> 
<feat att="joiningElement" val="nil"/> 
<feat att="joiningElementResult" val="journaliseringssystem"/> 
</FormRepresentation> </Lemma> 
<WordForm><feat att="grammaticalGender" val="neuter"/><feat att="definiteness" val="indefinite"/><feat att="grammaticalNumber" val="singular"/><feat att="case" val="unspecified"/>
<FormRepresentation> <feat att="writtenForm" val="journaliseringssystem"/> <feat att="inflectionalParadigm" val="MFG0044"/> <feat att="officiallyApproved" val="yes"/> <feat att="frequency" val=".0179"/></FormRepresentation></WordForm>
<WordForm><feat att="grammaticalGender" val="neuter"/><feat att="definiteness" val="indefinite"/><feat att="grammaticalNumber" val="singular"/><feat att="case" val="genitiveCase"/>
<FormRepresentation> <feat att="writtenForm" val="journaliseringssystems"/> <feat att="inflectionalParadigm" val="MFG0044"/> <feat att="officiallyApproved" val="yes"/> <feat att="frequency" val="0.0"/></FormRepresentation></WordForm>
<WordForm><feat att="grammaticalGender" val="neuter"/><feat att="definiteness" val="indefinite"/><feat att="grammaticalNumber" val="plural"/><feat att="case" val="unspecified"/>
<FormRepresentation> <feat att="writtenForm" val="journaliseringssystemer"/> <feat att="inflectionalParadigm" val="MFG0044"/> <feat att="officiallyApproved" val="yes"/> <feat att="frequency" val="0.0"/></FormRepresentation></WordForm>
<WordForm><feat att="grammaticalGender" val="neuter"/><feat att="definiteness" val="indefinite"/><feat att="grammaticalNumber" val="plural"/><feat att="case" val="genitiveCase"/>
<FormRepresentation> <feat att="writtenForm" val="journaliseringssystemers"/> <feat att="inflectionalParadigm" val="MFG0044"/> <feat att="officiallyApproved" val="yes"/> <feat att="frequency" val="0.0"/></FormRepresentation></WordForm>
<WordForm><feat att="grammaticalGender" val="neuter"/><feat att="definiteness" val="definite"/><feat att="grammaticalNumber" val="singular"/><feat att="case" val="unspecified"/>
<FormRepresentation> <feat att="writtenForm" val="journaliseringssystemet"/> <feat att="inflectionalParadigm" val="MFG0044"/> <feat att="officiallyApproved" val="yes"/> <feat att="frequency" val="0.0"/></FormRepresentation></WordForm>
<WordForm><feat att="grammaticalGender" val="neuter"/><feat att="definiteness" val="definite"/><feat att="grammaticalNumber" val="singular"/><feat att="case" val="genitiveCase"/>
<FormRepresentation> <feat att="writtenForm" val="journaliseringssystemets"/> <feat att="inflectionalParadigm" val="MFG0044"/> <feat att="officiallyApproved" val="yes"/> <feat att="frequency" val="0.0"/></FormRepresentation></WordForm>
<WordForm><feat att="grammaticalGender" val="neuter"/><feat att="definiteness" val="definite"/><feat att="grammaticalNumber" val="plural"/><feat att="case" val="unspecified"/>
<FormRepresentation> <feat att="writtenForm" val="journaliseringssystemerne"/> <feat att="inflectionalParadigm" val="MFG0044"/> <feat att="officiallyApproved" val="yes"/> <feat att="frequency" val="0.0"/></FormRepresentation></WordForm>
<WordForm><feat att="grammaticalGender" val="neuter"/><feat att="definiteness" val="definite"/><feat att="grammaticalNumber" val="plural"/><feat att="case" val="genitiveCase"/>
<FormRepresentation> <feat att="writtenForm" val="journaliseringssystemernes"/> <feat att="inflectionalParadigm" val="MFG0044"/> <feat att="officiallyApproved" val="yes"/> <feat att="frequency" val="0.0"/></FormRepresentation></WordForm>
</LexicalEntry> 
<LexicalEntry><feat att="partOfSpeech" val="commonNoun"/> 
<feat att="id" val="GMU_JOURNALMEDARBEJDER_1"/> 
<feat att="morphologicalUnitId" val="JOURNALMEDARBEJDER"/> 
<feat att="originalSource" val="FORVALT-KORPUS"/> 
<feat att="independentWord" val="yes"/> 
<feat att="decomposition" val="journal+medarbejder"/> 
<Lemma><FormRepresentation> <feat att="writtenForm" val="journalmedarbejder"/> <feat att="officiallyApproved" val="yes"/> 
<feat att="joiningElement" val="nil"/> 
<feat att="joiningElementResult" val="journalmedarbejder"/> 
</FormRepresentation> </Lemma> 
<WordForm><feat att="grammaticalGender" val="commonGender"/><feat att="definiteness" val="indefinite"/><feat att="grammaticalNumber" val="singular"/><feat att="case" val="unspecified"/>
<FormRepresentation> <feat att="writtenForm" val="journalmedarbejder"/> <feat att="inflectionalParadigm" val="MFG0015"/> <feat att="officiallyApproved" val="yes"/> <feat att="frequency" val=".0536"/></FormRepresentation></WordForm>
<WordForm><feat att="grammaticalGender" val="commonGender"/><feat att="definiteness" val="indefinite"/><feat att="grammaticalNumber" val="singular"/><feat att="case" val="genitiveCase"/>
<FormRepresentation> <feat att="writtenForm" val="journalmedarbejders"/> <feat att="inflectionalParadigm" val="MFG0015"/> <feat att="officiallyApproved" val="yes"/> <feat att="frequency" val="0.0"/></FormRepresentation></WordForm>
<WordForm><feat att="grammaticalGender" val="commonGender"/><feat att="definiteness" val="indefinite"/><feat att="grammaticalNumber" val="plural"/><feat att="case" val="unspecified"/>
<FormRepresentation> <feat att="writtenForm" val="journalmedarbejdere"/> <feat att="inflectionalParadigm" val="MFG0015"/> <feat att="officiallyApproved" val="yes"/> <feat att="frequency" val="0.0"/></FormRepresentation></WordForm>
<WordForm><feat att="grammaticalGender" val="commonGender"/><feat att="definiteness" val="indefinite"/><feat att="grammaticalNumber" val="plural"/><feat att="case" val="genitiveCase"/>
<FormRepresentation> <feat att="writtenForm" val="journalmedarbejderes"/> <feat att="inflectionalParadigm" val="MFG0015"/> <feat att="officiallyApproved" val="yes"/> <feat att="frequency" val="0.0"/></FormRepresentation></WordForm>
<WordForm><feat att="grammaticalGender" val="commonGender"/><feat att="definiteness" val="definite"/><feat att="grammaticalNumber" val="singular"/><feat att="case" val="unspecified"/>
<FormRepresentation> <feat att="writtenForm" val="journalmedarbejderen"/> <feat att="inflectionalParadigm" val="MFG0015"/> <feat att="officiallyApproved" val="yes"/> <feat att="frequency" val="0.0"/></FormRepresentation></WordForm>
<WordForm><feat att="grammaticalGender" val="commonGender"/><feat att="definiteness" val="definite"/><feat att="grammaticalNumber" val="singular"/><feat att="case" val="genitiveCase"/>
<FormRepresentation> <feat att="writtenForm" val="journalmedarbejderens"/> <feat att="inflectionalParadigm" val="MFG0015"/> <feat att="officiallyApproved" val="yes"/> <feat att="frequency" val="0.0"/></FormRepresentation></WordForm>
<WordForm><feat att="grammaticalGender" val="commonGender"/><feat att="definiteness" val="definite"/><feat att="grammaticalNumber" val="plural"/><feat att="case" val="unspecified"/>
<FormRepresentation> <feat att="writtenForm" val="journalmedarbejderne"/> <feat att="inflectionalParadigm" val="MFG0015"/> <feat att="officiallyApproved" val="yes"/> <feat att="frequency" val="0.0"/></FormRepresentation></WordForm>
<WordForm><feat att="grammaticalGender" val="commonGender"/><feat att="definiteness" val="definite"/><feat att="grammaticalNumber" val="plural"/><feat att="case" val="genitiveCase"/>
<FormRepresentation> <feat att="writtenForm" val="journalmedarbejdernes"/> <feat att="inflectionalParadigm" val="MFG0015"/> <feat att="officiallyApproved" val="yes"/> <feat att="frequency" val="0.0"/></FormRepresentation></WordForm>
</LexicalEntry> 
<LexicalEntry><feat att="partOfSpeech" val="commonNoun"/> 
<feat att="id" val="GMU_JOURNALSYSTEM_1"/> 
<feat att="morphologicalUnitId" val="JOURNALSYSTEM"/> 
<feat att="originalSource" val="FORVALT-KORPUS"/> 
<feat att="independentWord" val="yes"/> 
<feat att="decomposition" val="journal+system"/> 
<Lemma><FormRepresentation> <feat att="writtenForm" val="journalsystem"/> <feat att="officiallyApproved" val="yes"/> 
<feat att="joiningElement" val="nil"/> 
<feat att="joiningElementResult" val="journalsystem"/> 
</FormRepresentation> </Lemma> 
<WordForm><feat att="grammaticalGender" val="neuter"/><feat att="definiteness" val="indefinite"/><feat att="grammaticalNumber" val="singular"/><feat att="case" val="unspecified"/>
<FormRepresentation> <feat att="writtenForm" val="journalsystem"/> <feat att="inflectionalParadigm" val="MFG0044"/> <feat att="officiallyApproved" val="yes"/> <feat att="frequency" val=".0536"/></FormRepresentation></WordForm>
<WordForm><feat att="grammaticalGender" val="neuter"/><feat att="definiteness" val="indefinite"/><feat att="grammaticalNumber" val="singular"/><feat att="case" val="genitiveCase"/>
<FormRepresentation> <feat att="writtenForm" val="journalsystems"/> <feat att="inflectionalParadigm" val="MFG0044"/> <feat att="officiallyApproved" val="yes"/> <feat att="frequency" val="0.0"/></FormRepresentation></WordForm>
<WordForm><feat att="grammaticalGender" val="neuter"/><feat att="definiteness" val="indefinite"/><feat att="grammaticalNumber" val="plural"/><feat att="case" val="unspecified"/>
<FormRepresentation> <feat att="writtenForm" val="journalsystemer"/> <feat att="inflectionalParadigm" val="MFG0044"/> <feat att="officiallyApproved" val="yes"/> <feat att="frequency" val=".0179"/></FormRepresentation></WordForm>
<WordForm><feat att="grammaticalGender" val="neuter"/><feat att="definiteness" val="indefinite"/><feat att="grammaticalNumber" val="plural"/><feat att="case" val="genitiveCase"/>
<FormRepresentation> <feat att="writtenForm" val="journalsystemers"/> <feat att="inflectionalParadigm" val="MFG0044"/> <feat att="officiallyApproved" val="yes"/> <feat att="frequency" val="0.0"/></FormRepresentation></WordForm>
<WordForm><feat att="grammaticalGender" val="neuter"/><feat att="definiteness" val="definite"/><feat att="grammaticalNumber" val="singular"/><feat att="case" val="unspecified"/>
<FormRepresentation> <feat att="writtenForm" val="journalsystemet"/> <feat att="inflectionalParadigm" val="MFG0044"/> <feat att="officiallyApproved" val="yes"/> <feat att="frequency" val=".0536"/></FormRepresentation></WordForm>
<WordForm><feat att="grammaticalGender" val="neuter"/><feat att="definiteness" val="definite"/><feat att="grammaticalNumber" val="singular"/><feat att="case" val="genitiveCase"/>
<FormRepresentation> <feat att="writtenForm" val="journalsystemets"/> <feat att="inflectionalParadigm" val="MFG0044"/> <feat att="officiallyApproved" val="yes"/> <feat att="frequency" val="0.0"/></FormRepresentation></WordForm>
<WordForm><feat att="grammaticalGender" val="neuter"/><feat att="definiteness" val="definite"/><feat att="grammaticalNumber" val="plural"/><feat att="case" val="unspecified"/>
<FormRepresentation> <feat att="writtenForm" val="journalsystemerne"/> <feat att="inflectionalParadigm" val="MFG0044"/> <feat att="officiallyApproved" val="yes"/> <feat att="frequency" val="0.0"/></FormRepresentation></WordForm>
<WordForm><feat att="grammaticalGender" val="neuter"/><feat att="definiteness" val="definite"/><feat att="grammaticalNumber" val="plural"/><feat att="case" val="genitiveCase"/>
<FormRepresentation> <feat att="writtenForm" val="journalsystemernes"/> <feat att="inflectionalParadigm" val="MFG0044"/> <feat att="officiallyApproved" val="yes"/> <feat att="frequency" val="0.0"/></FormRepresentation></WordForm>
</LexicalEntry> 
<LexicalEntry><feat att="partOfSpeech" val="commonNoun"/> 
<feat att="id" val="GMU_JUGOSLAVERLOV_1"/> 
<feat att="morphologicalUnitId" val="JUGOSLAVERLOV"/> 
<feat att="originalSource" val="FORVALT-KORPUS"/> 
<feat att="independentWord" val="yes"/> 
<feat att="decomposition" val="jugoslaver+lov"/> 
<Lemma><FormRepresentation> <feat att="writtenForm" val="jugoslaverlov"/> <feat att="officiallyApproved" val="yes"/> 
<feat att="joiningElement" val="nil"/> 
<feat att="joiningElementResult" val="jugoslaverlov"/> 
</FormRepresentation> </Lemma> 
<WordForm><feat att="grammaticalGender" val="commonGender"/><feat att="definiteness" val="indefinite"/><feat att="grammaticalNumber" val="singular"/><feat att="case" val="unspecified"/>
<FormRepresentation> <feat att="writtenForm" val="jugoslaverlov"/> <feat att="inflectionalParadigm" val="MFG0014"/> <feat att="officiallyApproved" val="yes"/> <feat att="frequency" val="0.0"/></FormRepresentation></WordForm>
<WordForm><feat att="grammaticalGender" val="commonGender"/><feat att="definiteness" val="indefinite"/><feat att="grammaticalNumber" val="singular"/><feat att="case" val="genitiveCase"/>
<FormRepresentation> <feat att="writtenForm" val="jugoslaverlovs"/> <feat att="inflectionalParadigm" val="MFG0014"/> <feat att="officiallyApproved" val="yes"/> <feat att="frequency" val="0.0"/></FormRepresentation></WordForm>
<WordForm><feat att="grammaticalGender" val="commonGender"/><feat att="definiteness" val="indefinite"/><feat att="grammaticalNumber" val="plural"/><feat att="case" val="unspecified"/>
<FormRepresentation> <feat att="writtenForm" val="jugoslaverlove"/> <feat att="inflectionalParadigm" val="MFG0014"/> <feat att="officiallyApproved" val="yes"/> <feat att="frequency" val="0.0"/></FormRepresentation></WordForm>
<WordForm><feat att="grammaticalGender" val="commonGender"/><feat att="definiteness" val="indefinite"/><feat att="grammaticalNumber" val="plural"/><feat att="case" val="genitiveCase"/>
<FormRepresentation> <feat att="writtenForm" val="jugoslaverloves"/> <feat att="inflectionalParadigm" val="MFG0014"/> <feat att="officiallyApproved" val="yes"/> <feat att="frequency" val="0.0"/></FormRepresentation></WordForm>
<WordForm><feat att="grammaticalGender" val="commonGender"/><feat att="definiteness" val="definite"/><feat att="grammaticalNumber" val="singular"/><feat att="case" val="unspecified"/>
<FormRepresentation> <feat att="writtenForm" val="jugoslaverloven"/> <feat att="inflectionalParadigm" val="MFG0014"/> <feat att="officiallyApproved" val="yes"/> <feat att="frequency" val="0.0"/></FormRepresentation></WordForm>
<WordForm><feat att="grammaticalGender" val="commonGender"/><feat att="definiteness" val="definite"/><feat att="grammaticalNumber" val="singular"/><feat att="case" val="genitiveCase"/>
<FormRepresentation> <feat att="writtenForm" val="jugoslaverlovens"/> <feat att="inflectionalParadigm" val="MFG0014"/> <feat att="officiallyApproved" val="yes"/> <feat att="frequency" val="0.0"/></FormRepresentation></WordForm>
<WordForm><feat att="grammaticalGender" val="commonGender"/><feat att="definiteness" val="definite"/><feat att="grammaticalNumber" val="plural"/><feat att="case" val="unspecified"/>
<FormRepresentation> <feat att="writtenForm" val="jugoslaverlovene"/> <feat att="inflectionalParadigm" val="MFG0014"/> <feat att="officiallyApproved" val="yes"/> <feat att="frequency" val="0.0"/></FormRepresentation></WordForm>
<WordForm><feat att="grammaticalGender" val="commonGender"/><feat att="definiteness" val="definite"/><feat att="grammaticalNumber" val="plural"/><feat att="case" val="genitiveCase"/>
<FormRepresentation> <feat att="writtenForm" val="jugoslaverlovenes"/> <feat att="inflectionalParadigm" val="MFG0014"/> <feat att="officiallyApproved" val="yes"/> <feat att="frequency" val="0.0"/></FormRepresentation></WordForm>
</LexicalEntry> 
<LexicalEntry><feat att="partOfSpeech" val="commonNoun"/> 
<feat att="id" val="GMU_JUSTITSVÆSEN_1"/> 
<feat att="morphologicalUnitId" val="JUSTITSVÆSEN"/> 
<feat att="originalSource" val="FORVALT-KORPUS"/> 
<feat att="independentWord" val="yes"/> 
<feat att="decomposition" val="justits+væsen"/> 
<Lemma><FormRepresentation> <feat att="writtenForm" val="justitsvæsen"/> <feat att="officiallyApproved" val="yes"/> 
<feat att="joiningElement" val="Not analyzed"/> 
</FormRepresentation> </Lemma> 
<WordForm><feat att="grammaticalGender" val="neuter"/><feat att="definiteness" val="indefinite"/><feat att="grammaticalNumber" val="singular"/><feat att="case" val="unspecified"/>
<FormRepresentation> <feat att="writtenForm" val="justitsvæsen"/> <feat att="inflectionalParadigm" val="MFG0044"/> <feat att="officiallyApproved" val="yes"/> <feat att="frequency" val=".0357"/></FormRepresentation></WordForm>
<WordForm><feat att="grammaticalGender" val="neuter"/><feat att="definiteness" val="indefinite"/><feat att="grammaticalNumber" val="singular"/><feat att="case" val="genitiveCase"/>
<FormRepresentation> <feat att="writtenForm" val="justitsvæsens"/> <feat att="inflectionalParadigm" val="MFG0044"/> <feat att="officiallyApproved" val="yes"/> <feat att="frequency" val="0.0"/></FormRepresentation></WordForm>
<WordForm><feat att="grammaticalGender" val="neuter"/><feat att="definiteness" val="indefinite"/><feat att="grammaticalNumber" val="plural"/><feat att="case" val="unspecified"/>
<FormRepresentation> <feat att="writtenForm" val="justitsvæsener"/> <feat att="inflectionalParadigm" val="MFG0044"/> <feat att="officiallyApproved" val="yes"/> <feat att="frequency" val="0.0"/></FormRepresentation></WordForm>
<WordForm><feat att="grammaticalGender" val="neuter"/><feat att="definiteness" val="indefinite"/><feat att="grammaticalNumber" val="plural"/><feat att="case" val="genitiveCase"/>
<FormRepresentation> <feat att="writtenForm" val="justitsvæseners"/> <feat att="inflectionalParadigm" val="MFG0044"/> <feat att="officiallyApproved" val="yes"/> <feat att="frequency" val="0.0"/></FormRepresentation></WordForm>
<WordForm><feat att="grammaticalGender" val="neuter"/><feat att="definiteness" val="definite"/><feat att="grammaticalNumber" val="singular"/><feat att="case" val="unspecified"/>
<FormRepresentation> <feat att="writtenForm" val="justitsvæsenet"/> <feat att="inflectionalParadigm" val="MFG0044"/> <feat att="officiallyApproved" val="yes"/> <feat att="frequency" val=".0536"/></FormRepresentation></WordForm>
<WordForm><feat att="grammaticalGender" val="neuter"/><feat att="definiteness" val="definite"/><feat att="grammaticalNumber" val="singular"/><feat att="case" val="genitiveCase"/>
<FormRepresentation> <feat att="writtenForm" val="justitsvæsenets"/> <feat att="inflectionalParadigm" val="MFG0044"/> <feat att="officiallyApproved" val="yes"/> <feat att="frequency" val=".0179"/></FormRepresentation></WordForm>
<WordForm><feat att="grammaticalGender" val="neuter"/><feat att="definiteness" val="definite"/><feat att="grammaticalNumber" val="plural"/><feat att="case" val="unspecified"/>
<FormRepresentation> <feat att="writtenForm" val="justitsvæsenerne"/> <feat att="inflectionalParadigm" val="MFG0044"/> <feat att="officiallyApproved" val="yes"/> <feat att="frequency" val="0.0"/></FormRepresentation></WordForm>
<WordForm><feat att="grammaticalGender" val="neuter"/><feat att="definiteness" val="definite"/><feat att="grammaticalNumber" val="plural"/><feat att="case" val="genitiveCase"/>
<FormRepresentation> <feat att="writtenForm" val="justitsvæsenernes"/> <feat att="inflectionalParadigm" val="MFG0044"/> <feat att="officiallyApproved" val="yes"/> <feat att="frequency" val="0.0"/></FormRepresentation></WordForm>
</LexicalEntry> 
<LexicalEntry><feat att="partOfSpeech" val="commonNoun"/> 
<feat att="id" val="GMU_JORDBRUGSFORANSTALTNING_1"/> 
<feat att="morphologicalUnitId" val="JORDBRUGSFORANSTALTNING"/> 
<feat att="originalSource" val="FORVALT-KORPUS"/> 
<feat att="independentWord" val="yes"/> 
<feat att="decomposition" val="jordbrug+s+foranstaltning"/> 
<Lemma><FormRepresentation> <feat att="writtenForm" val="jordbrugsforanstaltning"/> <feat att="officiallyApproved" val="yes"/> 
<feat att="joiningElement" val="Not analyzed"/> 
</FormRepresentation> </Lemma> 
<WordForm><feat att="grammaticalGender" val="commonGender"/><feat att="definiteness" val="indefinite"/><feat att="grammaticalNumber" val="singular"/><feat att="case" val="unspecified"/>
<FormRepresentation> <feat att="writtenForm" val="jordbrugsforanstaltning"/> <feat att="inflectionalParadigm" val="MFG0016"/> <feat att="officiallyApproved" val="yes"/> <feat att="frequency" val="0.0"/></FormRepresentation></WordForm>
<WordForm><feat att="grammaticalGender" val="commonGender"/><feat att="definiteness" val="indefinite"/><feat att="grammaticalNumber" val="singular"/><feat att="case" val="genitiveCase"/>
<FormRepresentation> <feat att="writtenForm" val="jordbrugsforanstaltnings"/> <feat att="inflectionalParadigm" val="MFG0016"/> <feat att="officiallyApproved" val="yes"/> <feat att="frequency" val="0.0"/></FormRepresentation></WordForm>
<WordForm><feat att="grammaticalGender" val="commonGender"/><feat att="definiteness" val="indefinite"/><feat att="grammaticalNumber" val="plural"/><feat att="case" val="unspecified"/>
<FormRepresentation> <feat att="writtenForm" val="jordbrugsforanstaltninger"/> <feat att="inflectionalParadigm" val="MFG0016"/> <feat att="officiallyApproved" val="yes"/> <feat att="frequency" val=".0179"/></FormRepresentation></WordForm>
<WordForm><feat att="grammaticalGender" val="commonGender"/><feat att="definiteness" val="indefinite"/><feat att="grammaticalNumber" val="plural"/><feat att="case" val="genitiveCase"/>
<FormRepresentation> <feat att="writtenForm" val="jordbrugsforanstaltningers"/> <feat att="inflectionalParadigm" val="MFG0016"/> <feat att="officiallyApproved" val="yes"/> <feat att="frequency" val="0.0"/></FormRepresentation></WordForm>
<WordForm><feat att="grammaticalGender" val="commonGender"/><feat att="definiteness" val="definite"/><feat att="grammaticalNumber" val="singular"/><feat att="case" val="unspecified"/>
<FormRepresentation> <feat att="writtenForm" val="jordbrugsforanstaltningen"/> <feat att="inflectionalParadigm" val="MFG0016"/> <feat att="officiallyApproved" val="yes"/> <feat att="frequency" val="0.0"/></FormRepresentation></WordForm>
<WordForm><feat att="grammaticalGender" val="commonGender"/><feat att="definiteness" val="definite"/><feat att="grammaticalNumber" val="singular"/><feat att="case" val="genitiveCase"/>
<FormRepresentation> <feat att="writtenForm" val="jordbrugsforanstaltningens"/> <feat att="inflectionalParadigm" val="MFG0016"/> <feat att="officiallyApproved" val="yes"/> <feat att="frequency" val="0.0"/></FormRepresentation></WordForm>
<WordForm><feat att="grammaticalGender" val="commonGender"/><feat att="definiteness" val="definite"/><feat att="grammaticalNumber" val="plural"/><feat att="case" val="unspecified"/>
<FormRepresentation> <feat att="writtenForm" val="jordbrugsforanstaltningerne"/> <feat att="inflectionalParadigm" val="MFG0016"/> <feat att="officiallyApproved" val="yes"/> <feat att="frequency" val="0.0"/></FormRepresentation></WordForm>
<WordForm><feat att="grammaticalGender" val="commonGender"/><feat att="definiteness" val="definite"/><feat att="grammaticalNumber" val="plural"/><feat att="case" val="genitiveCase"/>
<FormRepresentation> <feat att="writtenForm" val="jordbrugsforanstaltningernes"/> <feat att="inflectionalParadigm" val="MFG0016"/> <feat att="officiallyApproved" val="yes"/> <feat att="frequency" val="0.0"/></FormRepresentation></WordForm>
</LexicalEntry> 
<LexicalEntry><feat att="partOfSpeech" val="commonNoun"/> 
<feat att="id" val="GMU_JOURNALISERINGSOPGAVE_1"/> 
<feat att="morphologicalUnitId" val="JOURNALISERINGSOPGAVE"/> 
<feat att="originalSource" val="FORVALT-KORPUS"/> 
<feat att="independentWord" val="yes"/> 
<feat att="decomposition" val="journalisering+s+opgave"/> 
<Lemma><FormRepresentation> <feat att="writtenForm" val="journaliseringsopgave"/> <feat att="officiallyApproved" val="yes"/> 
<feat att="joiningElement" val="nil"/> 
<feat att="joiningElementResult" val="journaliseringsopgave"/> 
</FormRepresentation> </Lemma> 
<WordForm><feat att="grammaticalGender" val="commonGender"/><feat att="definiteness" val="indefinite"/><feat att="grammaticalNumber" val="singular"/><feat att="case" val="unspecified"/>
<FormRepresentation> <feat att="writtenForm" val="journaliseringsopgave"/> <feat att="inflectionalParadigm" val="MFG0076"/> <feat att="officiallyApproved" val="yes"/> <feat att="frequency" val="0.0"/></FormRepresentation></WordForm>
<WordForm><feat att="grammaticalGender" val="commonGender"/><feat att="definiteness" val="indefinite"/><feat att="grammaticalNumber" val="singular"/><feat att="case" val="genitiveCase"/>
<FormRepresentation> <feat att="writtenForm" val="journaliseringsopgaves"/> <feat att="inflectionalParadigm" val="MFG0076"/> <feat att="officiallyApproved" val="yes"/> <feat att="frequency" val="0.0"/></FormRepresentation></WordForm>
<WordForm><feat att="grammaticalGender" val="commonGender"/><feat att="definiteness" val="indefinite"/><feat att="grammaticalNumber" val="plural"/><feat att="case" val="unspecified"/>
<FormRepresentation> <feat att="writtenForm" val="journaliseringsopgaver"/> <feat att="inflectionalParadigm" val="MFG0076"/> <feat att="officiallyApproved" val="yes"/> <feat att="frequency" val="0.0"/></FormRepresentation></WordForm>
<WordForm><feat att="grammaticalGender" val="commonGender"/><feat att="definiteness" val="indefinite"/><feat att="grammaticalNumber" val="plural"/><feat att="case" val="genitiveCase"/>
<FormRepresentation> <feat att="writtenForm" val="journaliseringsopgavers"/> <feat att="inflectionalParadigm" val="MFG0076"/> <feat att="officiallyApproved" val="yes"/> <feat att="frequency" val="0.0"/></FormRepresentation></WordForm>
<WordForm><feat att="grammaticalGender" val="commonGender"/><feat att="definiteness" val="definite"/><feat att="grammaticalNumber" val="singular"/><feat att="case" val="unspecified"/>
<FormRepresentation> <feat att="writtenForm" val="journaliseringsopgaven"/> <feat att="inflectionalParadigm" val="MFG0076"/> <feat att="officiallyApproved" val="yes"/> <feat att="frequency" val="0.0"/></FormRepresentation></WordForm>
<WordForm><feat att="grammaticalGender" val="commonGender"/><feat att="definiteness" val="definite"/><feat att="grammaticalNumber" val="singular"/><feat att="case" val="genitiveCase"/>
<FormRepresentation> <feat att="writtenForm" val="journaliseringsopgavens"/> <feat att="inflectionalParadigm" val="MFG0076"/> <feat att="officiallyApproved" val="yes"/> <feat att="frequency" val="0.0"/></FormRepresentation></WordForm>
<WordForm><feat att="grammaticalGender" val="commonGender"/><feat att="definiteness" val="definite"/><feat att="grammaticalNumber" val="plural"/><feat att="case" val="unspecified"/>
<FormRepresentation> <feat att="writtenForm" val="journaliseringsopgaverne"/> <feat att="inflectionalParadigm" val="MFG0076"/> <feat att="officiallyApproved" val="yes"/> <feat att="frequency" val="0.0"/></FormRepresentation></WordForm>
<WordForm><feat att="grammaticalGender" val="commonGender"/><feat att="definiteness" val="definite"/><feat att="grammaticalNumber" val="plural"/><feat att="case" val="genitiveCase"/>
<FormRepresentation> <feat att="writtenForm" val="journaliseringsopgavernes"/> <feat att="inflectionalParadigm" val="MFG0076"/> <feat att="officiallyApproved" val="yes"/> <feat att="frequency" val="0.0"/></FormRepresentation></WordForm>
</LexicalEntry> 
<LexicalEntry><feat att="partOfSpeech" val="commonNoun"/> 
<feat att="id" val="GMU_JOURNALOPLYSNING_1"/> 
<feat att="morphologicalUnitId" val="JOURNALOPLYSNING"/> 
<feat att="originalSource" val="FORVALT-KORPUS"/> 
<feat att="independentWord" val="yes"/> 
<feat att="decomposition" val="journal+oplysning"/> 
<Lemma><FormRepresentation> <feat att="writtenForm" val="journaloplysning"/> <feat att="officiallyApproved" val="yes"/> 
<feat att="joiningElement" val="Not analyzed"/> 
</FormRepresentation> </Lemma> 
<WordForm><feat att="grammaticalGender" val="commonGender"/><feat att="definiteness" val="indefinite"/><feat att="grammaticalNumber" val="singular"/><feat att="case" val="unspecified"/>
<FormRepresentation> <feat att="writtenForm" val="journaloplysning"/> <feat att="inflectionalParadigm" val="MFG0016"/> <feat att="officiallyApproved" val="yes"/> <feat att="frequency" val="0.0"/></FormRepresentation></WordForm>
<WordForm><feat att="grammaticalGender" val="commonGender"/><feat att="definiteness" val="indefinite"/><feat att="grammaticalNumber" val="singular"/><feat att="case" val="genitiveCase"/>
<FormRepresentation> <feat att="writtenForm" val="journaloplysnings"/> <feat att="inflectionalParadigm" val="MFG0016"/> <feat att="officiallyApproved" val="yes"/> <feat att="frequency" val="0.0"/></FormRepresentation></WordForm>
<WordForm><feat att="grammaticalGender" val="commonGender"/><feat att="definiteness" val="indefinite"/><feat att="grammaticalNumber" val="plural"/><feat att="case" val="unspecified"/>
<FormRepresentation> <feat att="writtenForm" val="journaloplysninger"/> <feat att="inflectionalParadigm" val="MFG0016"/> <feat att="officiallyApproved" val="yes"/> <feat att="frequency" val="0.0"/></FormRepresentation></WordForm>
<WordForm><feat att="grammaticalGender" val="commonGender"/><feat att="definiteness" val="indefinite"/><feat att="grammaticalNumber" val="plural"/><feat att="case" val="genitiveCase"/>
<FormRepresentation> <feat att="writtenForm" val="journaloplysningers"/> <feat att="inflectionalParadigm" val="MFG0016"/> <feat att="officiallyApproved" val="yes"/> <feat att="frequency" val="0.0"/></FormRepresentation></WordForm>
<WordForm><feat att="grammaticalGender" val="commonGender"/><feat att="definiteness" val="definite"/><feat att="grammaticalNumber" val="singular"/><feat att="case" val="unspecified"/>
<FormRepresentation> <feat att="writtenForm" val="journaloplysningen"/> <feat att="inflectionalParadigm" val="MFG0016"/> <feat att="officiallyApproved" val="yes"/> <feat att="frequency" val="0.0"/></FormRepresentation></WordForm>
<WordForm><feat att="grammaticalGender" val="commonGender"/><feat att="definiteness" val="definite"/><feat att="grammaticalNumber" val="singular"/><feat att="case" val="genitiveCase"/>
<FormRepresentation> <feat att="writtenForm" val="journaloplysningens"/> <feat att="inflectionalParadigm" val="MFG0016"/> <feat att="officiallyApproved" val="yes"/> <feat att="frequency" val="0.0"/></FormRepresentation></WordForm>
<WordForm><feat att="grammaticalGender" val="commonGender"/><feat att="definiteness" val="definite"/><feat att="grammaticalNumber" val="plural"/><feat att="case" val="unspecified"/>
<FormRepresentation> <feat att="writtenForm" val="journaloplysningerne"/> <feat att="inflectionalParadigm" val="MFG0016"/> <feat att="officiallyApproved" val="yes"/> <feat att="frequency" val="0.0"/></FormRepresentation></WordForm>
<WordForm><feat att="grammaticalGender" val="commonGender"/><feat att="definiteness" val="definite"/><feat att="grammaticalNumber" val="plural"/><feat att="case" val="genitiveCase"/>
<FormRepresentation> <feat att="writtenForm" val="journaloplysningernes"/> <feat att="inflectionalParadigm" val="MFG0016"/> <feat att="officiallyApproved" val="yes"/> <feat att="frequency" val="0.0"/></FormRepresentation></WordForm>
</LexicalEntry> 
<LexicalEntry><feat att="partOfSpeech" val="commonNoun"/> 
<feat att="id" val="GMU_JUBILÆUMSFOND_1"/> 
<feat att="morphologicalUnitId" val="JUBILÆUMSFOND"/> 
<feat att="originalSource" val="FORVALT-KORPUS"/> 
<feat att="independentWord" val="yes"/> 
<feat att="decomposition" val="jubilæum+s+fond"/> 
<Lemma><FormRepresentation> <feat att="writtenForm" val="jubilæumsfond"/> <feat att="officiallyApproved" val="yes"/> 
<feat att="joiningElement" val="Not analyzed"/> 
</FormRepresentation> </Lemma> 
<WordForm><feat att="grammaticalGender" val="neuter"/><feat att="definiteness" val="indefinite"/><feat att="grammaticalNumber" val="singular"/><feat att="case" val="unspecified"/>
<FormRepresentation> <feat att="writtenForm" val="jubilæumsfond"/><feat att="inflectionalParadigm" val="MFG0042,MFG0044"/> <feat att="officiallyApproved" val="yes"/> <feat att="frequency" val=".1429"/></FormRepresentation></WordForm>
<WordForm><feat att="grammaticalGender" val="neuter"/><feat att="definiteness" val="indefinite"/><feat att="grammaticalNumber" val="singular"/><feat att="case" val="genitiveCase"/>
<FormRepresentation> <feat att="writtenForm" val="jubilæumsfonds"/><feat att="inflectionalParadigm" val="MFG0042,MFG0044"/> <feat att="officiallyApproved" val="yes"/> <feat att="frequency" val=".0357"/></FormRepresentation></WordForm>
<WordForm><feat att="grammaticalGender" val="neuter"/><feat att="definiteness" val="indefinite"/><feat att="grammaticalNumber" val="plural"/><feat att="case" val="unspecified"/>
<FormRepresentation> <feat att="writtenForm" val="jubilæumsfonder"/> <feat att="inflectionalParadigm" val="MFG0044"/> <feat att="officiallyApproved" val="yes"/> <feat att="frequency" val="0.0"/></FormRepresentation><FormRepresentation> <feat att="writtenForm" val="jubilæumsfonde"/> <feat att="inflectionalParadigm" val="MFG0042"/> <feat att="officiallyApproved" val="yes"/> <feat att="frequency" val="0.0"/></FormRepresentation></WordForm>
<WordForm><feat att="grammaticalGender" val="neuter"/><feat att="definiteness" val="indefinite"/><feat att="grammaticalNumber" val="plural"/><feat att="case" val="genitiveCase"/>
<FormRepresentation> <feat att="writtenForm" val="jubilæumsfondes"/> <feat att="inflectionalParadigm" val="MFG0042"/> <feat att="officiallyApproved" val="yes"/> <feat att="frequency" val="0.0"/></FormRepresentation><FormRepresentation> <feat att="writtenForm" val="jubilæumsfonders"/> <feat att="inflectionalParadigm" val="MFG0044"/> <feat att="officiallyApproved" val="yes"/> <feat att="frequency" val="0.0"/></FormRepresentation></WordForm>
<WordForm><feat att="grammaticalGender" val="neuter"/><feat att="definiteness" val="definite"/><feat att="grammaticalNumber" val="singular"/><feat att="case" val="unspecified"/>
<FormRepresentation> <feat att="writtenForm" val="jubilæumsfondet"/><feat att="inflectionalParadigm" val="MFG0042,MFG0044"/> <feat att="officiallyApproved" val="yes"/> <feat att="frequency" val="0.0"/></FormRepresentation></WordForm>
<WordForm><feat att="grammaticalGender" val="neuter"/><feat att="definiteness" val="definite"/><feat att="grammaticalNumber" val="singular"/><feat att="case" val="genitiveCase"/>
<FormRepresentation> <feat att="writtenForm" val="jubilæumsfondets"/><feat att="inflectionalParadigm" val="MFG0042,MFG0044"/> <feat att="officiallyApproved" val="yes"/> <feat att="frequency" val="0.0"/></FormRepresentation></WordForm>
<WordForm><feat att="grammaticalGender" val="neuter"/><feat att="definiteness" val="definite"/><feat att="grammaticalNumber" val="plural"/><feat att="case" val="unspecified"/>
<FormRepresentation> <feat att="writtenForm" val="jubilæumsfonderne"/> <feat att="inflectionalParadigm" val="MFG0044"/> <feat att="officiallyApproved" val="yes"/> <feat att="frequency" val="0.0"/></FormRepresentation><FormRepresentation> <feat att="writtenForm" val="jubilæumsfondene"/> <feat att="inflectionalParadigm" val="MFG0042"/> <feat att="officiallyApproved" val="yes"/> <feat att="frequency" val="0.0"/></FormRepresentation></WordForm>
<WordForm><feat att="grammaticalGender" val="neuter"/><feat att="definiteness" val="definite"/><feat att="grammaticalNumber" val="plural"/><feat att="case" val="genitiveCase"/>
<FormRepresentation> <feat att="writtenForm" val="jubilæumsfondernes"/> <feat att="inflectionalParadigm" val="MFG0044"/> <feat att="officiallyApproved" val="yes"/> <feat att="frequency" val="0.0"/></FormRepresentation><FormRepresentation> <feat att="writtenForm" val="jubilæumsfondenes"/> <feat att="inflectionalParadigm" val="MFG0042"/> <feat att="officiallyApproved" val="yes"/> <feat att="frequency" val="0.0"/></FormRepresentation></WordForm>
<WordForm><feat att="grammaticalGender" val="commonGender"/><feat att="definiteness" val="indefinite"/><feat att="grammaticalNumber" val="singular"/><feat att="case" val="unspecified"/>
<FormRepresentation> <feat att="writtenForm" val="jubilæumsfond"/><feat att="inflectionalParadigm" val="MFG0014,MFG0016"/> <feat att="officiallyApproved" val="yes"/> <feat att="frequency" val=".1429"/></FormRepresentation></WordForm>
<WordForm><feat att="grammaticalGender" val="commonGender"/><feat att="definiteness" val="indefinite"/><feat att="grammaticalNumber" val="singular"/><feat att="case" val="genitiveCase"/>
<FormRepresentation> <feat att="writtenForm" val="jubilæumsfonds"/><feat att="inflectionalParadigm" val="MFG0014,MFG0016"/> <feat att="officiallyApproved" val="yes"/> <feat att="frequency" val=".0357"/></FormRepresentation></WordForm>
<WordForm><feat att="grammaticalGender" val="commonGender"/><feat att="definiteness" val="indefinite"/><feat att="grammaticalNumber" val="plural"/><feat att="case" val="unspecified"/>
<FormRepresentation> <feat att="writtenForm" val="jubilæumsfonder"/> <feat att="inflectionalParadigm" val="MFG0016"/> <feat att="officiallyApproved" val="yes"/> <feat att="frequency" val="0.0"/></FormRepresentation><FormRepresentation> <feat att="writtenForm" val="jubilæumsfonde"/> <feat att="inflectionalParadigm" val="MFG0014"/> <feat att="officiallyApproved" val="yes"/> <feat att="frequency" val="0.0"/></FormRepresentation></WordForm>
<WordForm><feat att="grammaticalGender" val="commonGender"/><feat att="definiteness" val="indefinite"/><feat att="grammaticalNumber" val="plural"/><feat att="case" val="genitiveCase"/>
<FormRepresentation> <feat att="writtenForm" val="jubilæumsfondes"/> <feat att="inflectionalParadigm" val="MFG0014"/> <feat att="officiallyApproved" val="yes"/> <feat att="frequency" val="0.0"/></FormRepresentation><FormRepresentation> <feat att="writtenForm" val="jubilæumsfonders"/> <feat att="inflectionalParadigm" val="MFG0016"/> <feat att="officiallyApproved" val="yes"/> <feat att="frequency" val="0.0"/></FormRepresentation></WordForm>
<WordForm><feat att="grammaticalGender" val="commonGender"/><feat att="definiteness" val="definite"/><feat att="grammaticalNumber" val="singular"/><feat att="case" val="unspecified"/>
<FormRepresentation> <feat att="writtenForm" val="jubilæumsfonden"/><feat att="inflectionalParadigm" val="MFG0014,MFG0016"/> <feat att="officiallyApproved" val="yes"/> <feat att="frequency" val=".0357"/></FormRepresentation></WordForm>
<WordForm><feat att="grammaticalGender" val="commonGender"/><feat att="definiteness" val="definite"/><feat att="grammaticalNumber" val="singular"/><feat att="case" val="genitiveCase"/>
<FormRepresentation> <feat att="writtenForm" val="jubilæumsfondens"/><feat att="inflectionalParadigm" val="MFG0014,MFG0016"/> <feat att="officiallyApproved" val="yes"/> <feat att="frequency" val="0.0"/></FormRepresentation></WordForm>
<WordForm><feat att="grammaticalGender" val="commonGender"/><feat att="definiteness" val="definite"/><feat att="grammaticalNumber" val="plural"/><feat att="case" val="unspecified"/>
<FormRepresentation> <feat att="writtenForm" val="jubilæumsfonderne"/> <feat att="inflectionalParadigm" val="MFG0016"/> <feat att="officiallyApproved" val="yes"/> <feat att="frequency" val="0.0"/></FormRepresentation><FormRepresentation> <feat att="writtenForm" val="jubilæumsfondene"/> <feat att="inflectionalParadigm" val="MFG0014"/> <feat att="officiallyApproved" val="yes"/> <feat att="frequency" val="0.0"/></FormRepresentation></WordForm>
<WordForm><feat att="grammaticalGender" val="commonGender"/><feat att="definiteness" val="definite"/><feat att="grammaticalNumber" val="plural"/><feat att="case" val="genitiveCase"/>
<FormRepresentation> <feat att="writtenForm" val="jubilæumsfondernes"/> <feat att="inflectionalParadigm" val="MFG0016"/> <feat att="officiallyApproved" val="yes"/> <feat att="frequency" val="0.0"/></FormRepresentation><FormRepresentation> <feat att="writtenForm" val="jubilæumsfondenes"/> <feat att="inflectionalParadigm" val="MFG0014"/> <feat att="officiallyApproved" val="yes"/> <feat att="frequency" val="0.0"/></FormRepresentation></WordForm>
</LexicalEntry> 
<LexicalEntry><feat att="partOfSpeech" val="commonNoun"/> 
<feat att="id" val="GMU_JUSTITSOMRÅDE_1"/> 
<feat att="morphologicalUnitId" val="JUSTITSOMRÅDE"/> 
<feat att="originalSource" val="FORVALT-KORPUS"/> 
<feat att="independentWord" val="yes"/> 
<feat att="decomposition" val="justits+område"/> 
<Lemma><FormRepresentation> <feat att="writtenForm" val="justitsområde"/> <feat att="officiallyApproved" val="yes"/> 
<feat att="joiningElement" val="nil"/> 
<feat att="joiningElementResult" val="justitsområde"/> 
</FormRepresentation> </Lemma> 
<WordForm><feat att="grammaticalGender" val="neuter"/><feat att="definiteness" val="indefinite"/><feat att="grammaticalNumber" val="singular"/><feat att="case" val="unspecified"/>
<FormRepresentation> <feat att="writtenForm" val="justitsområde"/> <feat att="inflectionalParadigm" val="MFG0092"/> <feat att="officiallyApproved" val="yes"/> <feat att="frequency" val="0.0"/></FormRepresentation></WordForm>
<WordForm><feat att="grammaticalGender" val="neuter"/><feat att="definiteness" val="indefinite"/><feat att="grammaticalNumber" val="singular"/><feat att="case" val="genitiveCase"/>
<FormRepresentation> <feat att="writtenForm" val="justitsområdes"/> <feat att="inflectionalParadigm" val="MFG0092"/> <feat att="officiallyApproved" val="yes"/> <feat att="frequency" val="0.0"/></FormRepresentation></WordForm>
<WordForm><feat att="grammaticalGender" val="neuter"/><feat att="definiteness" val="indefinite"/><feat att="grammaticalNumber" val="plural"/><feat att="case" val="unspecified"/>
<FormRepresentation> <feat att="writtenForm" val="justitsområder"/> <feat att="inflectionalParadigm" val="MFG0092"/> <feat att="officiallyApproved" val="yes"/> <feat att="frequency" val="0.0"/></FormRepresentation></WordForm>
<WordForm><feat att="grammaticalGender" val="neuter"/><feat att="definiteness" val="indefinite"/><feat att="grammaticalNumber" val="plural"/><feat att="case" val="genitiveCase"/>
<FormRepresentation> <feat att="writtenForm" val="justitsområders"/> <feat att="inflectionalParadigm" val="MFG0092"/> <feat att="officiallyApproved" val="yes"/> <feat att="frequency" val="0.0"/></FormRepresentation></WordForm>
<WordForm><feat att="grammaticalGender" val="neuter"/><feat att="definiteness" val="definite"/><feat att="grammaticalNumber" val="singular"/><feat att="case" val="unspecified"/>
<FormRepresentation> <feat att="writtenForm" val="justitsområdet"/> <feat att="inflectionalParadigm" val="MFG0092"/> <feat att="officiallyApproved" val="yes"/> <feat att="frequency" val="0.0"/></FormRepresentation></WordForm>
<WordForm><feat att="grammaticalGender" val="neuter"/><feat att="definiteness" val="definite"/><feat att="grammaticalNumber" val="singular"/><feat att="case" val="genitiveCase"/>
<FormRepresentation> <feat att="writtenForm" val="justitsområdets"/> <feat att="inflectionalParadigm" val="MFG0092"/> <feat att="officiallyApproved" val="yes"/> <feat att="frequency" val="0.0"/></FormRepresentation></WordForm>
<WordForm><feat att="grammaticalGender" val="neuter"/><feat att="definiteness" val="definite"/><feat att="grammaticalNumber" val="plural"/><feat att="case" val="unspecified"/>
<FormRepresentation> <feat att="writtenForm" val="justitsområderne"/> <feat att="inflectionalParadigm" val="MFG0092"/> <feat att="officiallyApproved" val="yes"/> <feat att="frequency" val="0.0"/></FormRepresentation></WordForm>
<WordForm><feat att="grammaticalGender" val="neuter"/><feat att="definiteness" val="definite"/><feat att="grammaticalNumber" val="plural"/><feat att="case" val="genitiveCase"/>
<FormRepresentation> <feat att="writtenForm" val="justitsområdernes"/> <feat att="inflectionalParadigm" val="MFG0092"/> <feat att="officiallyApproved" val="yes"/> <feat att="frequency" val="0.0"/></FormRepresentation></WordForm>
</LexicalEntry> 
<LexicalEntry><feat att="partOfSpeech" val="commonNoun"/> 
<feat att="id" val="GMU_JORDEMODERHJÆLP_1"/> 
<feat att="morphologicalUnitId" val="JORDEMODERHJÆLP"/> 
<feat att="originalSource" val="SUNDHEDSKORPUS"/> 
<feat att="independentWord" val="yes"/> 
<feat att="decomposition" val="jordemoder+hjælp"/> 
<Lemma><FormRepresentation> <feat att="writtenForm" val="jordemoderhjælp"/> <feat att="officiallyApproved" val="yes"/> 
<feat att="joiningElement" val="Not analyzed"/> 
</FormRepresentation> </Lemma> 
<WordForm><feat att="grammaticalGender" val="commonGender"/><feat att="definiteness" val="indefinite"/><feat att="grammaticalNumber" val="singular"/><feat att="case" val="unspecified"/>
<FormRepresentation> <feat att="writtenForm" val="jordemoderhjælp"/> <feat att="inflectionalParadigm" val="MFG0220"/> <feat att="officiallyApproved" val="yes"/> <feat att="frequency" val=".0536"/></FormRepresentation></WordForm>
<WordForm><feat att="grammaticalGender" val="commonGender"/><feat att="definiteness" val="indefinite"/><feat att="grammaticalNumber" val="singular"/><feat att="case" val="genitiveCase"/>
<FormRepresentation> <feat att="writtenForm" val="jordemoderhjælps"/> <feat att="inflectionalParadigm" val="MFG0220"/> <feat att="officiallyApproved" val="yes"/> <feat att="frequency" val="0.0"/></FormRepresentation></WordForm>
<WordForm><feat att="grammaticalGender" val="commonGender"/><feat att="definiteness" val="definite"/><feat att="grammaticalNumber" val="singular"/><feat att="case" val="unspecified"/>
<FormRepresentation> <feat att="writtenForm" val="jordemoderhjælpen"/> <feat att="inflectionalParadigm" val="MFG0220"/> <feat att="officiallyApproved" val="yes"/> <feat att="frequency" val="0.0"/></FormRepresentation></WordForm>
<WordForm><feat att="grammaticalGender" val="commonGender"/><feat att="definiteness" val="definite"/><feat att="grammaticalNumber" val="singular"/><feat att="case" val="genitiveCase"/>
<FormRepresentation> <feat att="writtenForm" val="jordemoderhjælpens"/> <feat att="inflectionalParadigm" val="MFG0220"/> <feat att="officiallyApproved" val="yes"/> <feat att="frequency" val="0.0"/></FormRepresentation></WordForm>
</LexicalEntry> 
<LexicalEntry><feat att="partOfSpeech" val="commonNoun"/> 
<feat att="id" val="GMU_JORDVOLUMEN_1"/> 
<feat att="morphologicalUnitId" val="JORDVOLUMEN"/> 
<feat att="originalSource" val="MILJØ-KORPUS"/> 
<feat att="independentWord" val="yes"/> 
<feat att="decomposition" val="jord+volumen"/> 
<Lemma><FormRepresentation> <feat att="writtenForm" val="jordvolumen"/> <feat att="officiallyApproved" val="yes"/> 
<feat att="joiningElement" val="nil"/> 
<feat att="joiningElementResult" val="jordvolumen"/> 
</FormRepresentation> </Lemma> 
<WordForm><feat att="grammaticalGender" val="neuter"/><feat att="definiteness" val="indefinite"/><feat att="grammaticalNumber" val="singular"/><feat att="case" val="unspecified"/>
<FormRepresentation> <feat att="writtenForm" val="jordvolumen"/> <feat att="inflectionalParadigm" val="MFG0044"/> <feat att="officiallyApproved" val="yes"/> <feat att="frequency" val="0.0"/></FormRepresentation></WordForm>
<WordForm><feat att="grammaticalGender" val="neuter"/><feat att="definiteness" val="indefinite"/><feat att="grammaticalNumber" val="singular"/><feat att="case" val="genitiveCase"/>
<FormRepresentation> <feat att="writtenForm" val="jordvolumens"/> <feat att="inflectionalParadigm" val="MFG0044"/> <feat att="officiallyApproved" val="yes"/> <feat att="frequency" val="0.0"/></FormRepresentation></WordForm>
<WordForm><feat att="grammaticalGender" val="neuter"/><feat att="definiteness" val="indefinite"/><feat att="grammaticalNumber" val="plural"/><feat att="case" val="unspecified"/>
<FormRepresentation> <feat att="writtenForm" val="jordvolumener"/> <feat att="inflectionalParadigm" val="MFG0044"/> <feat att="officiallyApproved" val="yes"/> <feat att="frequency" val="0.0"/></FormRepresentation></WordForm>
<WordForm><feat att="grammaticalGender" val="neuter"/><feat att="definiteness" val="indefinite"/><feat att="grammaticalNumber" val="plural"/><feat att="case" val="genitiveCase"/>
<FormRepresentation> <feat att="writtenForm" val="jordvolumeners"/> <feat att="inflectionalParadigm" val="MFG0044"/> <feat att="officiallyApproved" val="yes"/> <feat att="frequency" val="0.0"/></FormRepresentation></WordForm>
<WordForm><feat att="grammaticalGender" val="neuter"/><feat att="definiteness" val="definite"/><feat att="grammaticalNumber" val="singular"/><feat att="case" val="unspecified"/>
<FormRepresentation> <feat att="writtenForm" val="jordvolumenet"/> <feat att="inflectionalParadigm" val="MFG0044"/> <feat att="officiallyApproved" val="yes"/> <feat att="frequency" val="0.0"/></FormRepresentation></WordForm>
<WordForm><feat att="grammaticalGender" val="neuter"/><feat att="definiteness" val="definite"/><feat att="grammaticalNumber" val="singular"/><feat att="case" val="genitiveCase"/>
<FormRepresentation> <feat att="writtenForm" val="jordvolumenets"/> <feat att="inflectionalParadigm" val="MFG0044"/> <feat att="officiallyApproved" val="yes"/> <feat att="frequency" val="0.0"/></FormRepresentation></WordForm>
<WordForm><feat att="grammaticalGender" val="neuter"/><feat att="definiteness" val="definite"/><feat att="grammaticalNumber" val="plural"/><feat att="case" val="unspecified"/>
<FormRepresentation> <feat att="writtenForm" val="jordvolumenerne"/> <feat att="inflectionalParadigm" val="MFG0044"/> <feat att="officiallyApproved" val="yes"/> <feat att="frequency" val="0.0"/></FormRepresentation></WordForm>
<WordForm><feat att="grammaticalGender" val="neuter"/><feat att="definiteness" val="definite"/><feat att="grammaticalNumber" val="plural"/><feat att="case" val="genitiveCase"/>
<FormRepresentation> <feat att="writtenForm" val="jordvolumenernes"/> <feat att="inflectionalParadigm" val="MFG0044"/> <feat att="officiallyApproved" val="yes"/> <feat att="frequency" val="0.0"/></FormRepresentation></WordForm>
<WordForm><feat att="grammaticalGender" val="commonGender"/><feat att="definiteness" val="indefinite"/><feat att="grammaticalNumber" val="singular"/><feat att="case" val="unspecified"/>
<FormRepresentation> <feat att="writtenForm" val="jordvolumen"/><feat att="inflectionalParadigm" val="MFG0016,MFG0336"/> <feat att="officiallyApproved" val="yes"/> <feat att="frequency" val="0.0"/></FormRepresentation></WordForm>
<WordForm><feat att="grammaticalGender" val="commonGender"/><feat att="definiteness" val="indefinite"/><feat att="grammaticalNumber" val="singular"/><feat att="case" val="genitiveCase"/>
<FormRepresentation> <feat att="writtenForm" val="jordvolumens"/><feat att="inflectionalParadigm" val="MFG0016,MFG0336"/> <feat att="officiallyApproved" val="yes"/> <feat att="frequency" val="0.0"/></FormRepresentation></WordForm>
<WordForm><feat att="grammaticalGender" val="commonGender"/><feat att="definiteness" val="indefinite"/><feat att="grammaticalNumber" val="plural"/><feat att="case" val="unspecified"/>
<FormRepresentation> <feat att="writtenForm" val="jordvoluminer"/> <feat att="inflectionalParadigm" val="MFG0336"/> <feat att="officiallyApproved" val="yes"/> <feat att="frequency" val="0.0"/></FormRepresentation><FormRepresentation> <feat att="writtenForm" val="jordvolumener"/> <feat att="inflectionalParadigm" val="MFG0016"/> <feat att="officiallyApproved" val="yes"/> <feat att="frequency" val="0.0"/></FormRepresentation></WordForm>
<WordForm><feat att="grammaticalGender" val="commonGender"/><feat att="definiteness" val="indefinite"/><feat att="grammaticalNumber" val="plural"/><feat att="case" val="genitiveCase"/>
<FormRepresentation> <feat att="writtenForm" val="jordvoluminers"/> <feat att="inflectionalParadigm" val="MFG0336"/> <feat att="officiallyApproved" val="yes"/> <feat att="frequency" val="0.0"/></FormRepresentation><FormRepresentation> <feat att="writtenForm" val="jordvolumeners"/> <feat att="inflectionalParadigm" val="MFG0016"/> <feat att="officiallyApproved" val="yes"/> <feat att="frequency" val="0.0"/></FormRepresentation></WordForm>
<WordForm><feat att="grammaticalGender" val="commonGender"/><feat att="definiteness" val="definite"/><feat att="grammaticalNumber" val="singular"/><feat att="case" val="unspecified"/>
<FormRepresentation> <feat att="writtenForm" val="jordvolumenen"/><feat att="inflectionalParadigm" val="MFG0016,MFG0336"/> <feat att="officiallyApproved" val="yes"/> <feat att="frequency" val="0.0"/></FormRepresentation></WordForm>
<WordForm><feat att="grammaticalGender" val="commonGender"/><feat att="definiteness" val="definite"/><feat att="grammaticalNumber" val="singular"/><feat att="case" val="genitiveCase"/>
<FormRepresentation> <feat att="writtenForm" val="jordvolumenens"/><feat att="inflectionalParadigm" val="MFG0016,MFG0336"/> <feat att="officiallyApproved" val="yes"/> <feat att="frequency" val="0.0"/></FormRepresentation></WordForm>
<WordForm><feat att="grammaticalGender" val="commonGender"/><feat att="definiteness" val="definite"/><feat att="grammaticalNumber" val="plural"/><feat att="case" val="unspecified"/>
<FormRepresentation> <feat att="writtenForm" val="jordvoluminerne"/> <feat att="inflectionalParadigm" val="MFG0336"/> <feat att="officiallyApproved" val="yes"/> <feat att="frequency" val="0.0"/></FormRepresentation><FormRepresentation> <feat att="writtenForm" val="jordvolumenerne"/> <feat att="inflectionalParadigm" val="MFG0016"/> <feat att="officiallyApproved" val="yes"/> <feat att="frequency" val="0.0"/></FormRepresentation></WordForm>
<WordForm><feat att="grammaticalGender" val="commonGender"/><feat att="definiteness" val="definite"/><feat att="grammaticalNumber" val="plural"/><feat att="case" val="genitiveCase"/>
<FormRepresentation> <feat att="writtenForm" val="jordvoluminernes"/> <feat att="inflectionalParadigm" val="MFG0336"/> <feat att="officiallyApproved" val="yes"/> <feat att="frequency" val="0.0"/></FormRepresentation><FormRepresentation> <feat att="writtenForm" val="jordvolumenernes"/> <feat att="inflectionalParadigm" val="MFG0016"/> <feat att="officiallyApproved" val="yes"/> <feat att="frequency" val="0.0"/></FormRepresentation></WordForm>
</LexicalEntry> 
<LexicalEntry><feat att="partOfSpeech" val="commonNoun"/> 
<feat att="id" val="GMU_JORDDESINFEKTION_1"/> 
<feat att="morphologicalUnitId" val="JORDDESINFEKTION"/> 
<feat att="originalSource" val="MILJØ-KORPUS"/> 
<feat att="independentWord" val="yes"/> 
<feat att="decomposition" val="jord+desinfektion"/> 
<Lemma><FormRepresentation> <feat att="writtenForm" val="jorddesinfektion"/> <feat att="officiallyApproved" val="yes"/> 
<feat att="joiningElement" val="Not analyzed"/> 
</FormRepresentation> </Lemma> 
<WordForm><feat att="grammaticalGender" val="commonGender"/><feat att="definiteness" val="indefinite"/><feat att="grammaticalNumber" val="singular"/><feat att="case" val="unspecified"/>
<FormRepresentation> <feat att="writtenForm" val="jorddesinfektion"/> <feat att="inflectionalParadigm" val="MFG0016"/> <feat att="officiallyApproved" val="yes"/> <feat att="frequency" val="0.0"/></FormRepresentation></WordForm>
<WordForm><feat att="grammaticalGender" val="commonGender"/><feat att="definiteness" val="indefinite"/><feat att="grammaticalNumber" val="singular"/><feat att="case" val="genitiveCase"/>
<FormRepresentation> <feat att="writtenForm" val="jorddesinfektions"/> <feat att="inflectionalParadigm" val="MFG0016"/> <feat att="officiallyApproved" val="yes"/> <feat att="frequency" val="0.0"/></FormRepresentation></WordForm>
<WordForm><feat att="grammaticalGender" val="commonGender"/><feat att="definiteness" val="indefinite"/><feat att="grammaticalNumber" val="plural"/><feat att="case" val="unspecified"/>
<FormRepresentation> <feat att="writtenForm" val="jorddesinfektioner"/> <feat att="inflectionalParadigm" val="MFG0016"/> <feat att="officiallyApproved" val="yes"/> <feat att="frequency" val="0.0"/></FormRepresentation></WordForm>
<WordForm><feat att="grammaticalGender" val="commonGender"/><feat att="definiteness" val="indefinite"/><feat att="grammaticalNumber" val="plural"/><feat att="case" val="genitiveCase"/>
<FormRepresentation> <feat att="writtenForm" val="jorddesinfektioners"/> <feat att="inflectionalParadigm" val="MFG0016"/> <feat att="officiallyApproved" val="yes"/> <feat att="frequency" val="0.0"/></FormRepresentation></WordForm>
<WordForm><feat att="grammaticalGender" val="commonGender"/><feat att="definiteness" val="definite"/><feat att="grammaticalNumber" val="singular"/><feat att="case" val="unspecified"/>
<FormRepresentation> <feat att="writtenForm" val="jorddesinfektionen"/> <feat att="inflectionalParadigm" val="MFG0016"/> <feat att="officiallyApproved" val="yes"/> <feat att="frequency" val="0.0"/></FormRepresentation></WordForm>
<WordForm><feat att="grammaticalGender" val="commonGender"/><feat att="definiteness" val="definite"/><feat att="grammaticalNumber" val="singular"/><feat att="case" val="genitiveCase"/>
<FormRepresentation> <feat att="writtenForm" val="jorddesinfektionens"/> <feat att="inflectionalParadigm" val="MFG0016"/> <feat att="officiallyApproved" val="yes"/> <feat att="frequency" val="0.0"/></FormRepresentation></WordForm>
<WordForm><feat att="grammaticalGender" val="commonGender"/><feat att="definiteness" val="definite"/><feat att="grammaticalNumber" val="plural"/><feat att="case" val="unspecified"/>
<FormRepresentation> <feat att="writtenForm" val="jorddesinfektionerne"/> <feat att="inflectionalParadigm" val="MFG0016"/> <feat att="officiallyApproved" val="yes"/> <feat att="frequency" val="0.0"/></FormRepresentation></WordForm>
<WordForm><feat att="grammaticalGender" val="commonGender"/><feat att="definiteness" val="definite"/><feat att="grammaticalNumber" val="plural"/><feat att="case" val="genitiveCase"/>
<FormRepresentation> <feat att="writtenForm" val="jorddesinfektionernes"/> <feat att="inflectionalParadigm" val="MFG0016"/> <feat att="officiallyApproved" val="yes"/> <feat att="frequency" val="0.0"/></FormRepresentation></WordForm>
</LexicalEntry> 
<LexicalEntry><feat att="partOfSpeech" val="commonNoun"/> 
<feat att="id" val="GMU_JORDFORURENINGSLOV_1"/> 
<feat att="morphologicalUnitId" val="JORDFORURENINGSLOV"/> 
<feat att="originalSource" val="MILJØ-KORPUS"/> 
<feat att="independentWord" val="yes"/> 
<feat att="decomposition" val="jordforurening+s+lov"/> 
<Lemma><FormRepresentation> <feat att="writtenForm" val="jordforureningslov"/> <feat att="officiallyApproved" val="yes"/> 
<feat att="joiningElement" val="Not analyzed"/> 
</FormRepresentation> </Lemma> 
<WordForm><feat att="grammaticalGender" val="commonGender"/><feat att="definiteness" val="indefinite"/><feat att="grammaticalNumber" val="singular"/><feat att="case" val="unspecified"/>
<FormRepresentation> <feat att="writtenForm" val="jordforureningslov"/> <feat att="inflectionalParadigm" val="MFG0014"/> <feat att="officiallyApproved" val="yes"/> <feat att="frequency" val="0.0"/></FormRepresentation></WordForm>
<WordForm><feat att="grammaticalGender" val="commonGender"/><feat att="definiteness" val="indefinite"/><feat att="grammaticalNumber" val="singular"/><feat att="case" val="genitiveCase"/>
<FormRepresentation> <feat att="writtenForm" val="jordforureningslovs"/> <feat att="inflectionalParadigm" val="MFG0014"/> <feat att="officiallyApproved" val="yes"/> <feat att="frequency" val="0.0"/></FormRepresentation></WordForm>
<WordForm><feat att="grammaticalGender" val="commonGender"/><feat att="definiteness" val="indefinite"/><feat att="grammaticalNumber" val="plural"/><feat att="case" val="unspecified"/>
<FormRepresentation> <feat att="writtenForm" val="jordforureningslove"/> <feat att="inflectionalParadigm" val="MFG0014"/> <feat att="officiallyApproved" val="yes"/> <feat att="frequency" val="0.0"/></FormRepresentation></WordForm>
<WordForm><feat att="grammaticalGender" val="commonGender"/><feat att="definiteness" val="indefinite"/><feat att="grammaticalNumber" val="plural"/><feat att="case" val="genitiveCase"/>
<FormRepresentation> <feat att="writtenForm" val="jordforureningsloves"/> <feat att="inflectionalParadigm" val="MFG0014"/> <feat att="officiallyApproved" val="yes"/> <feat att="frequency" val="0.0"/></FormRepresentation></WordForm>
<WordForm><feat att="grammaticalGender" val="commonGender"/><feat att="definiteness" val="definite"/><feat att="grammaticalNumber" val="singular"/><feat att="case" val="unspecified"/>
<FormRepresentation> <feat att="writtenForm" val="jordforureningsloven"/> <feat att="inflectionalParadigm" val="MFG0014"/> <feat att="officiallyApproved" val="yes"/> <feat att="frequency" val=".0357"/></FormRepresentation></WordForm>
<WordForm><feat att="grammaticalGender" val="commonGender"/><feat att="definiteness" val="definite"/><feat att="grammaticalNumber" val="singular"/><feat att="case" val="genitiveCase"/>
<FormRepresentation> <feat att="writtenForm" val="jordforureningslovens"/> <feat att="inflectionalParadigm" val="MFG0014"/> <feat att="officiallyApproved" val="yes"/> <feat att="frequency" val="0.0"/></FormRepresentation></WordForm>
<WordForm><feat att="grammaticalGender" val="commonGender"/><feat att="definiteness" val="definite"/><feat att="grammaticalNumber" val="plural"/><feat att="case" val="unspecified"/>
<FormRepresentation> <feat att="writtenForm" val="jordforureningslovene"/> <feat att="inflectionalParadigm" val="MFG0014"/> <feat att="officiallyApproved" val="yes"/> <feat att="frequency" val="0.0"/></FormRepresentation></WordForm>
<WordForm><feat att="grammaticalGender" val="commonGender"/><feat att="definiteness" val="definite"/><feat att="grammaticalNumber" val="plural"/><feat att="case" val="genitiveCase"/>
<FormRepresentation> <feat att="writtenForm" val="jordforureningslovenes"/> <feat att="inflectionalParadigm" val="MFG0014"/> <feat att="officiallyApproved" val="yes"/> <feat att="frequency" val="0.0"/></FormRepresentation></WordForm>
</LexicalEntry> 
<LexicalEntry><feat att="partOfSpeech" val="commonNoun"/> 
<feat att="id" val="GMU_JORDMILJØ_1"/> 
<feat att="morphologicalUnitId" val="JORDMILJØ"/> 
<feat att="originalSource" val="MILJØ-KORPUS"/> 
<feat att="independentWord" val="yes"/> 
<feat att="decomposition" val="jord+miljø"/> 
<Lemma><FormRepresentation> <feat att="writtenForm" val="jordmiljø"/> <feat att="officiallyApproved" val="yes"/> 
<feat att="joiningElement" val="nil"/> 
<feat att="joiningElementResult" val="jordmiljø"/> 
</FormRepresentation> </Lemma> 
<WordForm><feat att="grammaticalGender" val="neuter"/><feat att="definiteness" val="indefinite"/><feat att="grammaticalNumber" val="singular"/><feat att="case" val="unspecified"/>
<FormRepresentation> <feat att="writtenForm" val="jordmiljø"/> <feat att="inflectionalParadigm" val="MFG0044"/> <feat att="officiallyApproved" val="yes"/> <feat att="frequency" val="0.0"/></FormRepresentation></WordForm>
<WordForm><feat att="grammaticalGender" val="neuter"/><feat att="definiteness" val="indefinite"/><feat att="grammaticalNumber" val="singular"/><feat att="case" val="genitiveCase"/>
<FormRepresentation> <feat att="writtenForm" val="jordmiljøs"/> <feat att="inflectionalParadigm" val="MFG0044"/> <feat att="officiallyApproved" val="yes"/> <feat att="frequency" val="0.0"/></FormRepresentation></WordForm>
<WordForm><feat att="grammaticalGender" val="neuter"/><feat att="definiteness" val="indefinite"/><feat att="grammaticalNumber" val="plural"/><feat att="case" val="unspecified"/>
<FormRepresentation> <feat att="writtenForm" val="jordmiljøer"/> <feat att="inflectionalParadigm" val="MFG0044"/> <feat att="officiallyApproved" val="yes"/> <feat att="frequency" val="0.0"/></FormRepresentation></WordForm>
<WordForm><feat att="grammaticalGender" val="neuter"/><feat att="definiteness" val="indefinite"/><feat att="grammaticalNumber" val="plural"/><feat att="case" val="genitiveCase"/>
<FormRepresentation> <feat att="writtenForm" val="jordmiljøers"/> <feat att="inflectionalParadigm" val="MFG0044"/> <feat att="officiallyApproved" val="yes"/> <feat att="frequency" val="0.0"/></FormRepresentation></WordForm>
<WordForm><feat att="grammaticalGender" val="neuter"/><feat att="definiteness" val="definite"/><feat att="grammaticalNumber" val="singular"/><feat att="case" val="unspecified"/>
<FormRepresentation> <feat att="writtenForm" val="jordmiljøet"/> <feat att="inflectionalParadigm" val="MFG0044"/> <feat att="officiallyApproved" val="yes"/> <feat att="frequency" val="0.0"/></FormRepresentation></WordForm>
<WordForm><feat att="grammaticalGender" val="neuter"/><feat att="definiteness" val="definite"/><feat att="grammaticalNumber" val="singular"/><feat att="case" val="genitiveCase"/>
<FormRepresentation> <feat att="writtenForm" val="jordmiljøets"/> <feat att="inflectionalParadigm" val="MFG0044"/> <feat att="officiallyApproved" val="yes"/> <feat att="frequency" val="0.0"/></FormRepresentation></WordForm>
<WordForm><feat att="grammaticalGender" val="neuter"/><feat att="definiteness" val="definite"/><feat att="grammaticalNumber" val="plural"/><feat att="case" val="unspecified"/>
<FormRepresentation> <feat att="writtenForm" val="jordmiljøerne"/> <feat att="inflectionalParadigm" val="MFG0044"/> <feat att="officiallyApproved" val="yes"/> <feat att="frequency" val="0.0"/></FormRepresentation></WordForm>
<WordForm><feat att="grammaticalGender" val="neuter"/><feat att="definiteness" val="definite"/><feat att="grammaticalNumber" val="plural"/><feat att="case" val="genitiveCase"/>
<FormRepresentation> <feat att="writtenForm" val="jordmiljøernes"/> <feat att="inflectionalParadigm" val="MFG0044"/> <feat att="officiallyApproved" val="yes"/> <feat att="frequency" val="0.0"/></FormRepresentation></WordForm>
</LexicalEntry> 
<LexicalEntry><feat att="partOfSpeech" val="commonNoun"/> 
<feat att="id" val="GMU_JORDBRUGSERHVERV_1"/> 
<feat att="morphologicalUnitId" val="JORDBRUGSERHVERV"/> 
<feat att="originalSource" val="MILJØ-KORPUS"/> 
<feat att="independentWord" val="yes"/> 
<feat att="decomposition" val="jordbrug+s+erhverv"/> 
<Lemma><FormRepresentation> <feat att="writtenForm" val="jordbrugserhverv"/> <feat att="officiallyApproved" val="yes"/> 
<feat att="joiningElement" val="Not analyzed"/> 
</FormRepresentation> </Lemma> 
<WordForm><feat att="grammaticalGender" val="neuter"/><feat att="definiteness" val="indefinite"/><feat att="grammaticalNumber" val="singular"/><feat att="case" val="unspecified"/>
<FormRepresentation> <feat att="writtenForm" val="jordbrugserhverv"/> <feat att="inflectionalParadigm" val="MFG0040"/> <feat att="officiallyApproved" val="yes"/> <feat att="frequency" val=".0357"/></FormRepresentation></WordForm>
<WordForm><feat att="grammaticalGender" val="neuter"/><feat att="definiteness" val="indefinite"/><feat att="grammaticalNumber" val="singular"/><feat att="case" val="genitiveCase"/>
<FormRepresentation> <feat att="writtenForm" val="jordbrugserhvervs"/> <feat att="inflectionalParadigm" val="MFG0040"/> <feat att="officiallyApproved" val="yes"/> <feat att="frequency" val="0.0"/></FormRepresentation></WordForm>
<WordForm><feat att="grammaticalGender" val="neuter"/><feat att="definiteness" val="indefinite"/><feat att="grammaticalNumber" val="plural"/><feat att="case" val="unspecified"/>
<FormRepresentation> <feat att="writtenForm" val="jordbrugserhverv"/> <feat att="inflectionalParadigm" val="MFG0040"/> <feat att="officiallyApproved" val="yes"/> <feat att="frequency" val=".0357"/></FormRepresentation></WordForm>
<WordForm><feat att="grammaticalGender" val="neuter"/><feat att="definiteness" val="indefinite"/><feat att="grammaticalNumber" val="plural"/><feat att="case" val="genitiveCase"/>
<FormRepresentation> <feat att="writtenForm" val="jordbrugserhvervs"/> <feat att="inflectionalParadigm" val="MFG0040"/> <feat att="officiallyApproved" val="yes"/> <feat att="frequency" val="0.0"/></FormRepresentation></WordForm>
<WordForm><feat att="grammaticalGender" val="neuter"/><feat att="definiteness" val="definite"/><feat att="grammaticalNumber" val="singular"/><feat att="case" val="unspecified"/>
<FormRepresentation> <feat att="writtenForm" val="jordbrugserhvervet"/> <feat att="inflectionalParadigm" val="MFG0040"/> <feat att="officiallyApproved" val="yes"/> <feat att="frequency" val="0.0"/></FormRepresentation></WordForm>
<WordForm><feat att="grammaticalGender" val="neuter"/><feat att="definiteness" val="definite"/><feat att="grammaticalNumber" val="singular"/><feat att="case" val="genitiveCase"/>
<FormRepresentation> <feat att="writtenForm" val="jordbrugserhvervets"/> <feat att="inflectionalParadigm" val="MFG0040"/> <feat att="officiallyApproved" val="yes"/> <feat att="frequency" val=".0179"/></FormRepresentation></WordForm>
<WordForm><feat att="grammaticalGender" val="neuter"/><feat att="definiteness" val="definite"/><feat att="grammaticalNumber" val="plural"/><feat att="case" val="unspecified"/>
<FormRepresentation> <feat att="writtenForm" val="jordbrugserhvervene"/> <feat att="inflectionalParadigm" val="MFG0040"/> <feat att="officiallyApproved" val="yes"/> <feat att="frequency" val=".1607"/></FormRepresentation></WordForm>
<WordForm><feat att="grammaticalGender" val="neuter"/><feat att="definiteness" val="definite"/><feat att="grammaticalNumber" val="plural"/><feat att="case" val="genitiveCase"/>
<FormRepresentation> <feat att="writtenForm" val="jordbrugserhvervenes"/> <feat att="inflectionalParadigm" val="MFG0040"/> <feat att="officiallyApproved" val="yes"/> <feat att="frequency" val=".0536"/></FormRepresentation></WordForm>
</LexicalEntry> 
<LexicalEntry><feat att="partOfSpeech" val="commonNoun"/> 
<feat att="id" val="GMU_JORDKONTAKT_1"/> 
<feat att="morphologicalUnitId" val="JORDKONTAKT"/> 
<feat att="originalSource" val="MILJØ-KORPUS"/> 
<feat att="independentWord" val="yes"/> 
<feat att="decomposition" val="jord+kontakt"/> 
<Lemma><FormRepresentation> <feat att="writtenForm" val="jordkontakt"/> <feat att="officiallyApproved" val="yes"/> 
<feat att="joiningElement" val="nil"/> 
<feat att="joiningElementResult" val="jordkontakt"/> 
</FormRepresentation> </Lemma> 
<WordForm><feat att="grammaticalGender" val="commonGender"/><feat att="definiteness" val="indefinite"/><feat att="grammaticalNumber" val="singular"/><feat att="case" val="unspecified"/>
<FormRepresentation> <feat att="writtenForm" val="jordkontakt"/> <feat att="inflectionalParadigm" val="MFG0220"/> <feat att="officiallyApproved" val="yes"/> <feat att="frequency" val=".0536"/></FormRepresentation></WordForm>
<WordForm><feat att="grammaticalGender" val="commonGender"/><feat att="definiteness" val="indefinite"/><feat att="grammaticalNumber" val="singular"/><feat att="case" val="genitiveCase"/>
<FormRepresentation> <feat att="writtenForm" val="jordkontakts"/> <feat att="inflectionalParadigm" val="MFG0220"/> <feat att="officiallyApproved" val="yes"/> <feat att="frequency" val="0.0"/></FormRepresentation></WordForm>
<WordForm><feat att="grammaticalGender" val="commonGender"/><feat att="definiteness" val="definite"/><feat att="grammaticalNumber" val="singular"/><feat att="case" val="unspecified"/>
<FormRepresentation> <feat att="writtenForm" val="jordkontakten"/> <feat att="inflectionalParadigm" val="MFG0220"/> <feat att="officiallyApproved" val="yes"/> <feat att="frequency" val="0.0"/></FormRepresentation></WordForm>
<WordForm><feat att="grammaticalGender" val="commonGender"/><feat att="definiteness" val="definite"/><feat att="grammaticalNumber" val="singular"/><feat att="case" val="genitiveCase"/>
<FormRepresentation> <feat att="writtenForm" val="jordkontaktens"/> <feat att="inflectionalParadigm" val="MFG0220"/> <feat att="officiallyApproved" val="yes"/> <feat att="frequency" val="0.0"/></FormRepresentation></WordForm>
</LexicalEntry> 
<LexicalEntry><feat att="partOfSpeech" val="commonNoun"/> 
<feat att="id" val="GMU_JAGTUDØVELSE_1"/> 
<feat att="morphologicalUnitId" val="JAGTUDØVELSE"/> 
<feat att="originalSource" val="MILJØ-KORPUS"/> 
<feat att="independentWord" val="yes"/> 
<feat att="decomposition" val="jagt+udøvelse"/> 
<Lemma><FormRepresentation> <feat att="writtenForm" val="jagtudøvelse"/> <feat att="officiallyApproved" val="yes"/> 
<feat att="joiningElement" val="Not analyzed"/> 
</FormRepresentation> </Lemma> 
<WordForm><feat att="grammaticalGender" val="commonGender"/><feat att="definiteness" val="indefinite"/><feat att="grammaticalNumber" val="singular"/><feat att="case" val="unspecified"/>
<FormRepresentation> <feat att="writtenForm" val="jagtudøvelse"/> <feat att="inflectionalParadigm" val="MFG0222"/> <feat att="officiallyApproved" val="yes"/> <feat att="frequency" val=".0536"/></FormRepresentation></WordForm>
<WordForm><feat att="grammaticalGender" val="commonGender"/><feat att="definiteness" val="indefinite"/><feat att="grammaticalNumber" val="singular"/><feat att="case" val="genitiveCase"/>
<FormRepresentation> <feat att="writtenForm" val="jagtudøvelses"/> <feat att="inflectionalParadigm" val="MFG0222"/> <feat att="officiallyApproved" val="yes"/> <feat att="frequency" val="0.0"/></FormRepresentation></WordForm>
<WordForm><feat att="grammaticalGender" val="commonGender"/><feat att="definiteness" val="definite"/><feat att="grammaticalNumber" val="singular"/><feat att="case" val="unspecified"/>
<FormRepresentation> <feat att="writtenForm" val="jagtudøvelsen"/> <feat att="inflectionalParadigm" val="MFG0222"/> <feat att="officiallyApproved" val="yes"/> <feat att="frequency" val=".0179"/></FormRepresentation></WordForm>
<WordForm><feat att="grammaticalGender" val="commonGender"/><feat att="definiteness" val="definite"/><feat att="grammaticalNumber" val="singular"/><feat att="case" val="genitiveCase"/>
<FormRepresentation> <feat att="writtenForm" val="jagtudøvelsens"/> <feat att="inflectionalParadigm" val="MFG0222"/> <feat att="officiallyApproved" val="yes"/> <feat att="frequency" val="0.0"/></FormRepresentation></WordForm>
</LexicalEntry> 
<LexicalEntry><feat att="partOfSpeech" val="commonNoun"/> 
<feat att="id" val="GMU_JORDFORURENINGSUNDERSØGELSE_1"/> 
<feat att="morphologicalUnitId" val="JORDFORURENINGSUNDERSØGELSE"/> 
<feat att="originalSource" val="MILJØ-KORPUS"/> 
<feat att="independentWord" val="yes"/> 
<feat att="decomposition" val="jordforurening+s+undersøgelse"/> 
<Lemma><FormRepresentation> <feat att="writtenForm" val="jordforureningsundersøgelse"/> <feat att="officiallyApproved" val="yes"/> 
<feat att="joiningElement" val="Not analyzed"/> 
</FormRepresentation> </Lemma> 
<WordForm><feat att="grammaticalGender" val="commonGender"/><feat att="definiteness" val="indefinite"/><feat att="grammaticalNumber" val="singular"/><feat att="case" val="unspecified"/>
<FormRepresentation> <feat att="writtenForm" val="jordforureningsundersøgelse"/> <feat att="inflectionalParadigm" val="MFG0076"/> <feat att="officiallyApproved" val="yes"/> <feat att="frequency" val="0.0"/></FormRepresentation></WordForm>
<WordForm><feat att="grammaticalGender" val="commonGender"/><feat att="definiteness" val="indefinite"/><feat att="grammaticalNumber" val="singular"/><feat att="case" val="genitiveCase"/>
<FormRepresentation> <feat att="writtenForm" val="jordforureningsundersøgelses"/> <feat att="inflectionalParadigm" val="MFG0076"/> <feat att="officiallyApproved" val="yes"/> <feat att="frequency" val="0.0"/></FormRepresentation></WordForm>
<WordForm><feat att="grammaticalGender" val="commonGender"/><feat att="definiteness" val="indefinite"/><feat att="grammaticalNumber" val="plural"/><feat att="case" val="unspecified"/>
<FormRepresentation> <feat att="writtenForm" val="jordforureningsundersøgelser"/> <feat att="inflectionalParadigm" val="MFG0076"/> <feat att="officiallyApproved" val="yes"/> <feat att="frequency" val="0.0"/></FormRepresentation></WordForm>
<WordForm><feat att="grammaticalGender" val="commonGender"/><feat att="definiteness" val="indefinite"/><feat att="grammaticalNumber" val="plural"/><feat att="case" val="genitiveCase"/>
<FormRepresentation> <feat att="writtenForm" val="jordforureningsundersøgelsers"/> <feat att="inflectionalParadigm" val="MFG0076"/> <feat att="officiallyApproved" val="yes"/> <feat att="frequency" val="0.0"/></FormRepresentation></WordForm>
<WordForm><feat att="grammaticalGender" val="commonGender"/><feat att="definiteness" val="definite"/><feat att="grammaticalNumber" val="singular"/><feat att="case" val="unspecified"/>
<FormRepresentation> <feat att="writtenForm" val="jordforureningsundersøgelsen"/> <feat att="inflectionalParadigm" val="MFG0076"/> <feat att="officiallyApproved" val="yes"/> <feat att="frequency" val="0.0"/></FormRepresentation></WordForm>
<WordForm><feat att="grammaticalGender" val="commonGender"/><feat att="definiteness" val="definite"/><feat att="grammaticalNumber" val="singular"/><feat att="case" val="genitiveCase"/>
<FormRepresentation> <feat att="writtenForm" val="jordforureningsundersøgelsens"/> <feat att="inflectionalParadigm" val="MFG0076"/> <feat att="officiallyApproved" val="yes"/> <feat att="frequency" val="0.0"/></FormRepresentation></WordForm>
<WordForm><feat att="grammaticalGender" val="commonGender"/><feat att="definiteness" val="definite"/><feat att="grammaticalNumber" val="plural"/><feat att="case" val="unspecified"/>
<FormRepresentation> <feat att="writtenForm" val="jordforureningsundersøgelserne"/> <feat att="inflectionalParadigm" val="MFG0076"/> <feat att="officiallyApproved" val="yes"/> <feat att="frequency" val="0.0"/></FormRepresentation></WordForm>
<WordForm><feat att="grammaticalGender" val="commonGender"/><feat att="definiteness" val="definite"/><feat att="grammaticalNumber" val="plural"/><feat att="case" val="genitiveCase"/>
<FormRepresentation> <feat att="writtenForm" val="jordforureningsundersøgelsernes"/> <feat att="inflectionalParadigm" val="MFG0076"/> <feat att="officiallyApproved" val="yes"/> <feat att="frequency" val="0.0"/></FormRepresentation></WordForm>
</LexicalEntry> 
<LexicalEntry><feat att="partOfSpeech" val="commonNoun"/> 
<feat att="id" val="GMU_JUGOSLAVISK,1_1"/> 
<feat att="morphologicalUnitId" val="JUGOSLAVISK_1"/> 
<feat att="originalSource" val="DDO"/> 
<feat att="independentWord" val="yes"/> 
<Lemma><FormRepresentation> <feat att="writtenForm" val="jugoslavisk"/> <feat att="officiallyApproved" val="yes"/> 
<feat att="joiningElement" val="nil"/> 
<feat att="joiningElementResult" val="jugoslavisk"/> 
</FormRepresentation> </Lemma> 
<WordForm><feat att="grammaticalGender" val="neuter"/><feat att="definiteness" val="indefinite"/><feat att="grammaticalNumber" val="singular"/><feat att="case" val="unspecified"/>
<FormRepresentation> <feat att="writtenForm" val="jugoslavisk"/> <feat att="inflectionalParadigm" val="MFG0231"/> <feat att="officiallyApproved" val="yes"/> <feat att="frequency" val="1.875"/></FormRepresentation></WordForm>
<WordForm><feat att="grammaticalGender" val="neuter"/><feat att="definiteness" val="indefinite"/><feat att="grammaticalNumber" val="singular"/><feat att="case" val="genitiveCase"/>
<FormRepresentation> <feat att="writtenForm" val="jugoslavisks"/> <feat att="inflectionalParadigm" val="MFG0231"/> <feat att="officiallyApproved" val="yes"/> <feat att="frequency" val="0.0"/></FormRepresentation></WordForm>
<WordForm><feat att="grammaticalGender" val="commonGender"/><feat att="definiteness" val="definite"/><feat att="grammaticalNumber" val="singular"/><feat att="case" val="unspecified"/>
<FormRepresentation> <feat att="writtenForm" val="jugoslavisken"/> <feat att="inflectionalParadigm" val="MFG0231"/> <feat att="officiallyApproved" val="yes"/> <feat att="frequency" val="0.0"/></FormRepresentation></WordForm>
<WordForm><feat att="grammaticalGender" val="commonGender"/><feat att="definiteness" val="definite"/><feat att="grammaticalNumber" val="singular"/><feat att="case" val="genitiveCase"/>
<FormRepresentation> <feat att="writtenForm" val="jugoslaviskens"/> <feat att="inflectionalParadigm" val="MFG0231"/> <feat att="officiallyApproved" val="yes"/> <feat att="frequency" val="0.0"/></FormRepresentation></WordForm>
</LexicalEntry> 
<LexicalEntry><feat att="partOfSpeech" val="commonNoun"/> 
<feat att="id" val="GMU_JAPANSK,1_1"/> 
<feat att="morphologicalUnitId" val="JAPANSK_1"/> 
<feat att="originalSource" val="DDO"/> 
<feat att="independentWord" val="yes"/> 
<Lemma><FormRepresentation> <feat att="writtenForm" val="japansk"/> <feat att="officiallyApproved" val="yes"/> 
<feat att="joiningElement" val="nil"/> 
<feat att="joiningElementResult" val="japansk"/> 
</FormRepresentation> </Lemma> 
<WordForm><feat att="grammaticalGender" val="commonGender"/><feat att="definiteness" val="indefinite"/><feat att="grammaticalNumber" val="singular"/><feat att="case" val="unspecified"/>
<FormRepresentation> <feat att="writtenForm" val="japansk"/> <feat att="inflectionalParadigm" val="MFG0020"/> <feat att="officiallyApproved" val="yes"/> <feat att="frequency" val="11.7679"/></FormRepresentation></WordForm>
<WordForm><feat att="grammaticalGender" val="commonGender"/><feat att="definiteness" val="indefinite"/><feat att="grammaticalNumber" val="singular"/><feat att="case" val="genitiveCase"/>
<FormRepresentation> <feat att="writtenForm" val="japansks"/> <feat att="inflectionalParadigm" val="MFG0020"/> <feat att="officiallyApproved" val="yes"/> <feat att="frequency" val="0.0"/></FormRepresentation></WordForm>
<WordForm><feat att="grammaticalGender" val="commonGender"/><feat att="definiteness" val="indefinite"/><feat att="grammaticalNumber" val="plural"/><feat att="case" val="unspecified"/>
<FormRepresentation> <feat att="writtenForm" val="japaænd"/> <feat att="inflectionalParadigm" val="MFG0020"/> <feat att="officiallyApproved" val="yes"/> <feat att="frequency" val="0.0"/></FormRepresentation></WordForm>
<WordForm><feat att="grammaticalGender" val="commonGender"/><feat att="definiteness" val="indefinite"/><feat att="grammaticalNumber" val="plural"/><feat att="case" val="genitiveCase"/>
<FormRepresentation> <feat att="writtenForm" val="japaænds"/> <feat att="inflectionalParadigm" val="MFG0020"/> <feat att="officiallyApproved" val="yes"/> <feat att="frequency" val="0.0"/></FormRepresentation></WordForm>
<WordForm><feat att="grammaticalGender" val="commonGender"/><feat att="definiteness" val="definite"/><feat att="grammaticalNumber" val="singular"/><feat att="case" val="unspecified"/>
<FormRepresentation> <feat att="writtenForm" val="japansken"/> <feat att="inflectionalParadigm" val="MFG0020"/> <feat att="officiallyApproved" val="yes"/> <feat att="frequency" val="0.0"/></FormRepresentation></WordForm>
<WordForm><feat att="grammaticalGender" val="commonGender"/><feat att="definiteness" val="definite"/><feat att="grammaticalNumber" val="singular"/><feat att="case" val="genitiveCase"/>
<FormRepresentation> <feat att="writtenForm" val="japanskens"/> <feat att="inflectionalParadigm" val="MFG0020"/> <feat att="officiallyApproved" val="yes"/> <feat att="frequency" val="0.0"/></FormRepresentation></WordForm>
<WordForm><feat att="grammaticalGender" val="commonGender"/><feat att="definiteness" val="definite"/><feat att="grammaticalNumber" val="plural"/><feat att="case" val="unspecified"/>
<FormRepresentation> <feat att="writtenForm" val="japaændene"/> <feat att="inflectionalParadigm" val="MFG0020"/> <feat att="officiallyApproved" val="yes"/> <feat att="frequency" val="0.0"/></FormRepresentation></WordForm>
<WordForm><feat att="grammaticalGender" val="commonGender"/><feat att="definiteness" val="definite"/><feat att="grammaticalNumber" val="plural"/><feat att="case" val="genitiveCase"/>
<FormRepresentation> <feat att="writtenForm" val="japaændenes"/> <feat att="inflectionalParadigm" val="MFG0020"/> <feat att="officiallyApproved" val="yes"/> <feat att="frequency" val="0.0"/></FormRepresentation></WordForm>
</LexicalEntry> 
<LexicalEntry><feat att="partOfSpeech" val="commonNoun"/> 
<feat att="id" val="GMU_JORDPRØVE_1"/> 
<feat att="morphologicalUnitId" val="JORDPRØVE"/> 
<feat att="originalSource" val="MILJØ-KORPUS"/> 
<feat att="independentWord" val="yes"/> 
<feat att="decomposition" val="jord+prøve"/> 
<Lemma><FormRepresentation> <feat att="writtenForm" val="jordprøve"/> <feat att="officiallyApproved" val="yes"/> 
<feat att="joiningElement" val="nil"/> 
<feat att="joiningElementResult" val="jordprøve"/> 
</FormRepresentation> </Lemma> 
<WordForm><feat att="grammaticalGender" val="commonGender"/><feat att="definiteness" val="indefinite"/><feat att="grammaticalNumber" val="singular"/><feat att="case" val="unspecified"/>
<FormRepresentation> <feat att="writtenForm" val="jordprøve"/> <feat att="inflectionalParadigm" val="MFG0076"/> <feat att="officiallyApproved" val="yes"/> <feat att="frequency" val=".125"/></FormRepresentation></WordForm>
<WordForm><feat att="grammaticalGender" val="commonGender"/><feat att="definiteness" val="indefinite"/><feat att="grammaticalNumber" val="singular"/><feat att="case" val="genitiveCase"/>
<FormRepresentation> <feat att="writtenForm" val="jordprøves"/> <feat att="inflectionalParadigm" val="MFG0076"/> <feat att="officiallyApproved" val="yes"/> <feat att="frequency" val="0.0"/></FormRepresentation></WordForm>
<WordForm><feat att="grammaticalGender" val="commonGender"/><feat att="definiteness" val="indefinite"/><feat att="grammaticalNumber" val="plural"/><feat att="case" val="unspecified"/>
<FormRepresentation> <feat att="writtenForm" val="jordprøver"/> <feat att="inflectionalParadigm" val="MFG0076"/> <feat att="officiallyApproved" val="yes"/> <feat att="frequency" val=".3393"/></FormRepresentation></WordForm>
<WordForm><feat att="grammaticalGender" val="commonGender"/><feat att="definiteness" val="indefinite"/><feat att="grammaticalNumber" val="plural"/><feat att="case" val="genitiveCase"/>
<FormRepresentation> <feat att="writtenForm" val="jordprøvers"/> <feat att="inflectionalParadigm" val="MFG0076"/> <feat att="officiallyApproved" val="yes"/> <feat att="frequency" val="0.0"/></FormRepresentation></WordForm>
<WordForm><feat att="grammaticalGender" val="commonGender"/><feat att="definiteness" val="definite"/><feat att="grammaticalNumber" val="singular"/><feat att="case" val="unspecified"/>
<FormRepresentation> <feat att="writtenForm" val="jordprøven"/> <feat att="inflectionalParadigm" val="MFG0076"/> <feat att="officiallyApproved" val="yes"/> <feat att="frequency" val=".1607"/></FormRepresentation></WordForm>
<WordForm><feat att="grammaticalGender" val="commonGender"/><feat att="definiteness" val="definite"/><feat att="grammaticalNumber" val="singular"/><feat att="case" val="genitiveCase"/>
<FormRepresentation> <feat att="writtenForm" val="jordprøvens"/> <feat att="inflectionalParadigm" val="MFG0076"/> <feat att="officiallyApproved" val="yes"/> <feat att="frequency" val=".0179"/></FormRepresentation></WordForm>
<WordForm><feat att="grammaticalGender" val="commonGender"/><feat att="definiteness" val="definite"/><feat att="grammaticalNumber" val="plural"/><feat att="case" val="unspecified"/>
<FormRepresentation> <feat att="writtenForm" val="jordprøverne"/> <feat att="inflectionalParadigm" val="MFG0076"/> <feat att="officiallyApproved" val="yes"/> <feat att="frequency" val=".0714"/></FormRepresentation></WordForm>
<WordForm><feat att="grammaticalGender" val="commonGender"/><feat att="definiteness" val="definite"/><feat att="grammaticalNumber" val="plural"/><feat att="case" val="genitiveCase"/>
<FormRepresentation> <feat att="writtenForm" val="jordprøvernes"/> <feat att="inflectionalParadigm" val="MFG0076"/> <feat att="officiallyApproved" val="yes"/> <feat att="frequency" val="0.0"/></FormRepresentation></WordForm>
</LexicalEntry> 
<LexicalEntry><feat att="partOfSpeech" val="commonNoun"/> 
<feat att="id" val="GMU_JORDFLYTNING_1"/> 
<feat att="morphologicalUnitId" val="JORDFLYTNING"/> 
<feat att="originalSource" val="MILJØ-KORPUS"/> 
<feat att="independentWord" val="yes"/> 
<feat att="decomposition" val="jord+flytning"/> 
<Lemma><FormRepresentation> <feat att="writtenForm" val="jordflytning"/> <feat att="officiallyApproved" val="yes"/> 
<feat att="joiningElement" val="Not analyzed"/> 
</FormRepresentation> </Lemma> 
<WordForm><feat att="grammaticalGender" val="commonGender"/><feat att="definiteness" val="indefinite"/><feat att="grammaticalNumber" val="singular"/><feat att="case" val="unspecified"/>
<FormRepresentation> <feat att="writtenForm" val="jordflytning"/> <feat att="inflectionalParadigm" val="MFG0016"/> <feat att="officiallyApproved" val="yes"/> <feat att="frequency" val="0.0"/></FormRepresentation></WordForm>
<WordForm><feat att="grammaticalGender" val="commonGender"/><feat att="definiteness" val="indefinite"/><feat att="grammaticalNumber" val="singular"/><feat att="case" val="genitiveCase"/>
<FormRepresentation> <feat att="writtenForm" val="jordflytnings"/> <feat att="inflectionalParadigm" val="MFG0016"/> <feat att="officiallyApproved" val="yes"/> <feat att="frequency" val="0.0"/></FormRepresentation></WordForm>
<WordForm><feat att="grammaticalGender" val="commonGender"/><feat att="definiteness" val="indefinite"/><feat att="grammaticalNumber" val="plural"/><feat att="case" val="unspecified"/>
<FormRepresentation> <feat att="writtenForm" val="jordflytninger"/> <feat att="inflectionalParadigm" val="MFG0016"/> <feat att="officiallyApproved" val="yes"/> <feat att="frequency" val=".0179"/></FormRepresentation></WordForm>
<WordForm><feat att="grammaticalGender" val="commonGender"/><feat att="definiteness" val="indefinite"/><feat att="grammaticalNumber" val="plural"/><feat att="case" val="genitiveCase"/>
<FormRepresentation> <feat att="writtenForm" val="jordflytningers"/> <feat att="inflectionalParadigm" val="MFG0016"/> <feat att="officiallyApproved" val="yes"/> <feat att="frequency" val="0.0"/></FormRepresentation></WordForm>
<WordForm><feat att="grammaticalGender" val="commonGender"/><feat att="definiteness" val="definite"/><feat att="grammaticalNumber" val="singular"/><feat att="case" val="unspecified"/>
<FormRepresentation> <feat att="writtenForm" val="jordflytningen"/> <feat att="inflectionalParadigm" val="MFG0016"/> <feat att="officiallyApproved" val="yes"/> <feat att="frequency" val="0.0"/></FormRepresentation></WordForm>
<WordForm><feat att="grammaticalGender" val="commonGender"/><feat att="definiteness" val="definite"/><feat att="grammaticalNumber" val="singular"/><feat att="case" val="genitiveCase"/>
<FormRepresentation> <feat att="writtenForm" val="jordflytningens"/> <feat att="inflectionalParadigm" val="MFG0016"/> <feat att="officiallyApproved" val="yes"/> <feat att="frequency" val="0.0"/></FormRepresentation></WordForm>
<WordForm><feat att="grammaticalGender" val="commonGender"/><feat att="definiteness" val="definite"/><feat att="grammaticalNumber" val="plural"/><feat att="case" val="unspecified"/>
<FormRepresentation> <feat att="writtenForm" val="jordflytningerne"/> <feat att="inflectionalParadigm" val="MFG0016"/> <feat att="officiallyApproved" val="yes"/> <feat att="frequency" val="0.0"/></FormRepresentation></WordForm>
<WordForm><feat att="grammaticalGender" val="commonGender"/><feat att="definiteness" val="definite"/><feat att="grammaticalNumber" val="plural"/><feat att="case" val="genitiveCase"/>
<FormRepresentation> <feat att="writtenForm" val="jordflytningernes"/> <feat att="inflectionalParadigm" val="MFG0016"/> <feat att="officiallyApproved" val="yes"/> <feat att="frequency" val="0.0"/></FormRepresentation></WordForm>
</LexicalEntry> 
<LexicalEntry><feat att="partOfSpeech" val="commonNoun"/> 
<feat att="id" val="GMU_JORDBRUGSPARCEL_1"/> 
<feat att="morphologicalUnitId" val="JORDBRUGSPARCEL"/> 
<feat att="originalSource" val="MILJØ-KORPUS"/> 
<feat att="independentWord" val="yes"/> 
<feat att="decomposition" val="jordbrug+s+parcel"/> 
<Lemma><FormRepresentation> <feat att="writtenForm" val="jordbrugsparcel"/> <feat att="officiallyApproved" val="yes"/> 
<feat att="joiningElement" val="nil"/> 
<feat att="joiningElementResult" val="jordbrugsparcel"/> 
</FormRepresentation> </Lemma> 
<WordForm><feat att="grammaticalGender" val="commonGender"/><feat att="definiteness" val="indefinite"/><feat att="grammaticalNumber" val="singular"/><feat att="case" val="unspecified"/>
<FormRepresentation> <feat att="writtenForm" val="jordbrugsparcel"/> <feat att="inflectionalParadigm" val="MFG0068"/> <feat att="officiallyApproved" val="yes"/> <feat att="frequency" val="0.0"/></FormRepresentation></WordForm>
<WordForm><feat att="grammaticalGender" val="commonGender"/><feat att="definiteness" val="indefinite"/><feat att="grammaticalNumber" val="singular"/><feat att="case" val="genitiveCase"/>
<FormRepresentation> <feat att="writtenForm" val="jordbrugsparcels"/> <feat att="inflectionalParadigm" val="MFG0068"/> <feat att="officiallyApproved" val="yes"/> <feat att="frequency" val="0.0"/></FormRepresentation></WordForm>
<WordForm><feat att="grammaticalGender" val="commonGender"/><feat att="definiteness" val="indefinite"/><feat att="grammaticalNumber" val="plural"/><feat att="case" val="unspecified"/>
<FormRepresentation> <feat att="writtenForm" val="jordbrugsparceller"/> <feat att="inflectionalParadigm" val="MFG0068"/> <feat att="officiallyApproved" val="yes"/> <feat att="frequency" val=".1429"/></FormRepresentation></WordForm>
<WordForm><feat att="grammaticalGender" val="commonGender"/><feat att="definiteness" val="indefinite"/><feat att="grammaticalNumber" val="plural"/><feat att="case" val="genitiveCase"/>
<FormRepresentation> <feat att="writtenForm" val="jordbrugsparcellers"/> <feat att="inflectionalParadigm" val="MFG0068"/> <feat att="officiallyApproved" val="yes"/> <feat att="frequency" val="0.0"/></FormRepresentation></WordForm>
<WordForm><feat att="grammaticalGender" val="commonGender"/><feat att="definiteness" val="definite"/><feat att="grammaticalNumber" val="singular"/><feat att="case" val="unspecified"/>
<FormRepresentation> <feat att="writtenForm" val="jordbrugsparcellen"/> <feat att="inflectionalParadigm" val="MFG0068"/> <feat att="officiallyApproved" val="yes"/> <feat att="frequency" val="0.0"/></FormRepresentation></WordForm>
<WordForm><feat att="grammaticalGender" val="commonGender"/><feat att="definiteness" val="definite"/><feat att="grammaticalNumber" val="singular"/><feat att="case" val="genitiveCase"/>
<FormRepresentation> <feat att="writtenForm" val="jordbrugsparcellens"/> <feat att="inflectionalParadigm" val="MFG0068"/> <feat att="officiallyApproved" val="yes"/> <feat att="frequency" val="0.0"/></FormRepresentation></WordForm>
<WordForm><feat att="grammaticalGender" val="commonGender"/><feat att="definiteness" val="definite"/><feat att="grammaticalNumber" val="plural"/><feat att="case" val="unspecified"/>
<FormRepresentation> <feat att="writtenForm" val="jordbrugsparcellerne"/> <feat att="inflectionalParadigm" val="MFG0068"/> <feat att="officiallyApproved" val="yes"/> <feat att="frequency" val=".0357"/></FormRepresentation></WordForm>
<WordForm><feat att="grammaticalGender" val="commonGender"/><feat att="definiteness" val="definite"/><feat att="grammaticalNumber" val="plural"/><feat att="case" val="genitiveCase"/>
<FormRepresentation> <feat att="writtenForm" val="jordbrugsparcellernes"/> <feat att="inflectionalParadigm" val="MFG0068"/> <feat att="officiallyApproved" val="yes"/> <feat att="frequency" val="0.0"/></FormRepresentation></WordForm>
</LexicalEntry> 
<LexicalEntry><feat att="partOfSpeech" val="commonNoun"/> 
<feat att="id" val="GMU_JORDFALDSHUL_1"/> 
<feat att="morphologicalUnitId" val="JORDFALDSHUL"/> 
<feat att="originalSource" val="MILJØ-KORPUS"/> 
<feat att="independentWord" val="yes"/> 
<feat att="decomposition" val="jordfald+s+hul"/> 
<Lemma><FormRepresentation> <feat att="writtenForm" val="jordfaldshul"/> <feat att="officiallyApproved" val="yes"/> 
<feat att="joiningElement" val="nil"/> 
<feat att="joiningElementResult" val="jordfaldshul"/> 
</FormRepresentation> </Lemma> 
<WordForm><feat att="grammaticalGender" val="neuter"/><feat att="definiteness" val="indefinite"/><feat att="grammaticalNumber" val="singular"/><feat att="case" val="unspecified"/>
<FormRepresentation> <feat att="writtenForm" val="jordfaldshul"/> <feat att="inflectionalParadigm" val="MFG0070"/> <feat att="officiallyApproved" val="yes"/> <feat att="frequency" val=".0357"/></FormRepresentation></WordForm>
<WordForm><feat att="grammaticalGender" val="neuter"/><feat att="definiteness" val="indefinite"/><feat att="grammaticalNumber" val="singular"/><feat att="case" val="genitiveCase"/>
<FormRepresentation> <feat att="writtenForm" val="jordfaldshuls"/> <feat att="inflectionalParadigm" val="MFG0070"/> <feat att="officiallyApproved" val="yes"/> <feat att="frequency" val="0.0"/></FormRepresentation></WordForm>
<WordForm><feat att="grammaticalGender" val="neuter"/><feat att="definiteness" val="indefinite"/><feat att="grammaticalNumber" val="plural"/><feat att="case" val="unspecified"/>
<FormRepresentation> <feat att="writtenForm" val="jordfaldshuller"/> <feat att="inflectionalParadigm" val="MFG0070"/> <feat att="officiallyApproved" val="yes"/> <feat att="frequency" val=".0357"/></FormRepresentation></WordForm>
<WordForm><feat att="grammaticalGender" val="neuter"/><feat att="definiteness" val="indefinite"/><feat att="grammaticalNumber" val="plural"/><feat att="case" val="genitiveCase"/>
<FormRepresentation> <feat att="writtenForm" val="jordfaldshullers"/> <feat att="inflectionalParadigm" val="MFG0070"/> <feat att="officiallyApproved" val="yes"/> <feat att="frequency" val="0.0"/></FormRepresentation></WordForm>
<WordForm><feat att="grammaticalGender" val="neuter"/><feat att="definiteness" val="definite"/><feat att="grammaticalNumber" val="singular"/><feat att="case" val="unspecified"/>
<FormRepresentation> <feat att="writtenForm" val="jordfaldshullet"/> <feat att="inflectionalParadigm" val="MFG0070"/> <feat att="officiallyApproved" val="yes"/> <feat att="frequency" val="0.0"/></FormRepresentation></WordForm>
<WordForm><feat att="grammaticalGender" val="neuter"/><feat att="definiteness" val="definite"/><feat att="grammaticalNumber" val="singular"/><feat att="case" val="genitiveCase"/>
<FormRepresentation> <feat att="writtenForm" val="jordfaldshullets"/> <feat att="inflectionalParadigm" val="MFG0070"/> <feat att="officiallyApproved" val="yes"/> <feat att="frequency" val="0.0"/></FormRepresentation></WordForm>
<WordForm><feat att="grammaticalGender" val="neuter"/><feat att="definiteness" val="definite"/><feat att="grammaticalNumber" val="plural"/><feat att="case" val="unspecified"/>
<FormRepresentation> <feat att="writtenForm" val="jordfaldshullerne"/> <feat att="inflectionalParadigm" val="MFG0070"/> <feat att="officiallyApproved" val="yes"/> <feat att="frequency" val="0.0"/></FormRepresentation></WordForm>
<WordForm><feat att="grammaticalGender" val="neuter"/><feat att="definiteness" val="definite"/><feat att="grammaticalNumber" val="plural"/><feat att="case" val="genitiveCase"/>
<FormRepresentation> <feat att="writtenForm" val="jordfaldshullernes"/> <feat att="inflectionalParadigm" val="MFG0070"/> <feat att="officiallyApproved" val="yes"/> <feat att="frequency" val="0.0"/></FormRepresentation></WordForm>
</LexicalEntry> 
<LexicalEntry><feat att="partOfSpeech" val="commonNoun"/> 
<feat att="id" val="GMU_JORDRENSNING_1"/> 
<feat att="morphologicalUnitId" val="JORDRENSNING"/> 
<feat att="originalSource" val="MILJØ-KORPUS"/> 
<feat att="independentWord" val="yes"/> 
<feat att="decomposition" val="jord+rensning"/> 
<Lemma><FormRepresentation> <feat att="writtenForm" val="jordrensning"/> <feat att="officiallyApproved" val="yes"/> 
<feat att="joiningElement" val="Not analyzed"/> 
</FormRepresentation> </Lemma> 
<WordForm><feat att="grammaticalGender" val="commonGender"/><feat att="definiteness" val="indefinite"/><feat att="grammaticalNumber" val="singular"/><feat att="case" val="unspecified"/>
<FormRepresentation> <feat att="writtenForm" val="jordrensning"/> <feat att="inflectionalParadigm" val="MFG0220"/> <feat att="officiallyApproved" val="yes"/> <feat att="frequency" val=".0714"/></FormRepresentation></WordForm>
<WordForm><feat att="grammaticalGender" val="commonGender"/><feat att="definiteness" val="indefinite"/><feat att="grammaticalNumber" val="singular"/><feat att="case" val="genitiveCase"/>
<FormRepresentation> <feat att="writtenForm" val="jordrensnings"/> <feat att="inflectionalParadigm" val="MFG0220"/> <feat att="officiallyApproved" val="yes"/> <feat att="frequency" val="0.0"/></FormRepresentation></WordForm>
<WordForm><feat att="grammaticalGender" val="commonGender"/><feat att="definiteness" val="definite"/><feat att="grammaticalNumber" val="singular"/><feat att="case" val="unspecified"/>
<FormRepresentation> <feat att="writtenForm" val="jordrensningen"/> <feat att="inflectionalParadigm" val="MFG0220"/> <feat att="officiallyApproved" val="yes"/> <feat att="frequency" val="0.0"/></FormRepresentation></WordForm>
<WordForm><feat att="grammaticalGender" val="commonGender"/><feat att="definiteness" val="definite"/><feat att="grammaticalNumber" val="singular"/><feat att="case" val="genitiveCase"/>
<FormRepresentation> <feat att="writtenForm" val="jordrensningens"/> <feat att="inflectionalParadigm" val="MFG0220"/> <feat att="officiallyApproved" val="yes"/> <feat att="frequency" val="0.0"/></FormRepresentation></WordForm>
</LexicalEntry> 
<LexicalEntry><feat att="partOfSpeech" val="commonNoun"/> 
<feat att="id" val="GMU_JORDBRUGSDYRKNING_1"/> 
<feat att="morphologicalUnitId" val="JORDBRUGSDYRKNING"/> 
<feat att="originalSource" val="MILJØ-KORPUS"/> 
<feat att="independentWord" val="yes"/> 
<feat att="decomposition" val="jordbrug+s+dyrkning"/> 
<Lemma><FormRepresentation> <feat att="writtenForm" val="jordbrugsdyrkning"/> <feat att="officiallyApproved" val="yes"/> 
<feat att="joiningElement" val="Not analyzed"/> 
</FormRepresentation> </Lemma> 
<WordForm><feat att="grammaticalGender" val="commonGender"/><feat att="definiteness" val="indefinite"/><feat att="grammaticalNumber" val="singular"/><feat att="case" val="unspecified"/>
<FormRepresentation> <feat att="writtenForm" val="jordbrugsdyrkning"/> <feat att="inflectionalParadigm" val="MFG0220"/> <feat att="officiallyApproved" val="yes"/> <feat att="frequency" val="0.0"/></FormRepresentation></WordForm>
<WordForm><feat att="grammaticalGender" val="commonGender"/><feat att="definiteness" val="indefinite"/><feat att="grammaticalNumber" val="singular"/><feat att="case" val="genitiveCase"/>
<FormRepresentation> <feat att="writtenForm" val="jordbrugsdyrknings"/> <feat att="inflectionalParadigm" val="MFG0220"/> <feat att="officiallyApproved" val="yes"/> <feat att="frequency" val="0.0"/></FormRepresentation></WordForm>
<WordForm><feat att="grammaticalGender" val="commonGender"/><feat att="definiteness" val="definite"/><feat att="grammaticalNumber" val="singular"/><feat att="case" val="unspecified"/>
<FormRepresentation> <feat att="writtenForm" val="jordbrugsdyrkningen"/> <feat att="inflectionalParadigm" val="MFG0220"/> <feat att="officiallyApproved" val="yes"/> <feat att="frequency" val="0.0"/></FormRepresentation></WordForm>
<WordForm><feat att="grammaticalGender" val="commonGender"/><feat att="definiteness" val="definite"/><feat att="grammaticalNumber" val="singular"/><feat att="case" val="genitiveCase"/>
<FormRepresentation> <feat att="writtenForm" val="jordbrugsdyrkningens"/> <feat att="inflectionalParadigm" val="MFG0220"/> <feat att="officiallyApproved" val="yes"/> <feat att="frequency" val="0.0"/></FormRepresentation></WordForm>
</LexicalEntry> 
<LexicalEntry><feat att="partOfSpeech" val="commonNoun"/> 
<feat att="id" val="GMU_JIDDISCH,1_1"/> 
<feat att="morphologicalUnitId" val="JIDDISCH_1"/> 
<feat att="originalSource" val="UKENDT"/> 
<feat att="independentWord" val="yes"/> 
<Lemma><FormRepresentation> <feat att="writtenForm" val="jiddisch"/> <feat att="officiallyApproved" val="yes"/> 
<feat att="joiningElement" val="nil"/> 
<feat att="joiningElementResult" val="jiddisch"/> 
</FormRepresentation> </Lemma> 
<WordForm><feat att="grammaticalGender" val="neuter"/><feat att="definiteness" val="indefinite"/><feat att="grammaticalNumber" val="singular"/><feat att="case" val="unspecified"/>
<FormRepresentation> <feat att="writtenForm" val="jiddisch"/> <feat att="inflectionalParadigm" val="MFG0221"/> <feat att="officiallyApproved" val="yes"/> <feat att="frequency" val=".5"/></FormRepresentation></WordForm>
<WordForm><feat att="grammaticalGender" val="neuter"/><feat att="definiteness" val="indefinite"/><feat att="grammaticalNumber" val="singular"/><feat att="case" val="genitiveCase"/>
<FormRepresentation> <feat att="writtenForm" val="jiddischs"/> <feat att="inflectionalParadigm" val="MFG0221"/> <feat att="officiallyApproved" val="yes"/> <feat att="frequency" val="0.0"/></FormRepresentation></WordForm>
<WordForm><feat att="grammaticalGender" val="neuter"/><feat att="definiteness" val="definite"/><feat att="grammaticalNumber" val="singular"/><feat att="case" val="unspecified"/>
<FormRepresentation> <feat att="writtenForm" val="jiddischet"/> <feat att="inflectionalParadigm" val="MFG0221"/> <feat att="officiallyApproved" val="yes"/> <feat att="frequency" val="0.0"/></FormRepresentation></WordForm>
<WordForm><feat att="grammaticalGender" val="neuter"/><feat att="definiteness" val="definite"/><feat att="grammaticalNumber" val="singular"/><feat att="case" val="genitiveCase"/>
<FormRepresentation> <feat att="writtenForm" val="jiddischets"/> <feat att="inflectionalParadigm" val="MFG0221"/> <feat att="officiallyApproved" val="yes"/> <feat att="frequency" val="0.0"/></FormRepresentation></WordForm>
</LexicalEntry> 
<LexicalEntry><feat att="partOfSpeech" val="commonNoun"/> 
<feat att="id" val="GMU_JORDVAND_1"/> 
<feat att="morphologicalUnitId" val="JORDVAND"/> 
<feat att="originalSource" val="MILJØ-KORPUS"/> 
<feat att="independentWord" val="yes"/> 
<feat att="decomposition" val="jord+vand"/> 
<Lemma><FormRepresentation> <feat att="writtenForm" val="jordvand"/> <feat att="officiallyApproved" val="yes"/> 
<feat att="joiningElement" val="Not analyzed"/> 
</FormRepresentation> </Lemma> 
<WordForm><feat att="grammaticalGender" val="neuter"/><feat att="definiteness" val="indefinite"/><feat att="grammaticalNumber" val="singular"/><feat att="case" val="unspecified"/>
<FormRepresentation> <feat att="writtenForm" val="jordvand"/> <feat att="inflectionalParadigm" val="MFG0221"/> <feat att="officiallyApproved" val="yes"/> <feat att="frequency" val="0.0"/></FormRepresentation></WordForm>
<WordForm><feat att="grammaticalGender" val="neuter"/><feat att="definiteness" val="indefinite"/><feat att="grammaticalNumber" val="singular"/><feat att="case" val="genitiveCase"/>
<FormRepresentation> <feat att="writtenForm" val="jordvands"/> <feat att="inflectionalParadigm" val="MFG0221"/> <feat att="officiallyApproved" val="yes"/> <feat att="frequency" val="0.0"/></FormRepresentation></WordForm>
<WordForm><feat att="grammaticalGender" val="neuter"/><feat att="definiteness" val="definite"/><feat att="grammaticalNumber" val="singular"/><feat att="case" val="unspecified"/>
<FormRepresentation> <feat att="writtenForm" val="jordvandet"/> <feat att="inflectionalParadigm" val="MFG0221"/> <feat att="officiallyApproved" val="yes"/> <feat att="frequency" val=".0179"/></FormRepresentation></WordForm>
<WordForm><feat att="grammaticalGender" val="neuter"/><feat att="definiteness" val="definite"/><feat att="grammaticalNumber" val="singular"/><feat att="case" val="genitiveCase"/>
<FormRepresentation> <feat att="writtenForm" val="jordvandets"/> <feat att="inflectionalParadigm" val="MFG0221"/> <feat att="officiallyApproved" val="yes"/> <feat att="frequency" val="0.0"/></FormRepresentation></WordForm>
</LexicalEntry> 
<LexicalEntry><feat att="partOfSpeech" val="commonNoun"/> 
<feat att="id" val="GMU_JÆGERFORBUND_1"/> 
<feat att="morphologicalUnitId" val="JÆGERFORBUND"/> 
<feat att="originalSource" val="MILJØ-KORPUS"/> 
<feat att="independentWord" val="yes"/> 
<feat att="decomposition" val="jæger+forbund"/> 
<Lemma><FormRepresentation> <feat att="writtenForm" val="jægerforbund"/> <feat att="officiallyApproved" val="yes"/> 
<feat att="joiningElement" val="Not analyzed"/> 
</FormRepresentation> </Lemma> 
<WordForm><feat att="grammaticalGender" val="neuter"/><feat att="definiteness" val="indefinite"/><feat att="grammaticalNumber" val="singular"/><feat att="case" val="unspecified"/>
<FormRepresentation> <feat att="writtenForm" val="jægerforbund"/> <feat att="inflectionalParadigm" val="MFG0040"/> <feat att="officiallyApproved" val="yes"/> <feat att="frequency" val=".4286"/></FormRepresentation></WordForm>
<WordForm><feat att="grammaticalGender" val="neuter"/><feat att="definiteness" val="indefinite"/><feat att="grammaticalNumber" val="singular"/><feat att="case" val="genitiveCase"/>
<FormRepresentation> <feat att="writtenForm" val="jægerforbunds"/> <feat att="inflectionalParadigm" val="MFG0040"/> <feat att="officiallyApproved" val="yes"/> <feat att="frequency" val=".0893"/></FormRepresentation></WordForm>
<WordForm><feat att="grammaticalGender" val="neuter"/><feat att="definiteness" val="indefinite"/><feat att="grammaticalNumber" val="plural"/><feat att="case" val="unspecified"/>
<FormRepresentation> <feat att="writtenForm" val="jægerforbund"/> <feat att="inflectionalParadigm" val="MFG0040"/> <feat att="officiallyApproved" val="yes"/> <feat att="frequency" val=".4286"/></FormRepresentation></WordForm>
<WordForm><feat att="grammaticalGender" val="neuter"/><feat att="definiteness" val="indefinite"/><feat att="grammaticalNumber" val="plural"/><feat att="case" val="genitiveCase"/>
<FormRepresentation> <feat att="writtenForm" val="jægerforbunds"/> <feat att="inflectionalParadigm" val="MFG0040"/> <feat att="officiallyApproved" val="yes"/> <feat att="frequency" val=".0893"/></FormRepresentation></WordForm>
<WordForm><feat att="grammaticalGender" val="neuter"/><feat att="definiteness" val="definite"/><feat att="grammaticalNumber" val="singular"/><feat att="case" val="unspecified"/>
<FormRepresentation> <feat att="writtenForm" val="jægerforbundet"/> <feat att="inflectionalParadigm" val="MFG0040"/> <feat att="officiallyApproved" val="yes"/> <feat att="frequency" val=".0536"/></FormRepresentation></WordForm>
<WordForm><feat att="grammaticalGender" val="neuter"/><feat att="definiteness" val="definite"/><feat att="grammaticalNumber" val="singular"/><feat att="case" val="genitiveCase"/>
<FormRepresentation> <feat att="writtenForm" val="jægerforbundets"/> <feat att="inflectionalParadigm" val="MFG0040"/> <feat att="officiallyApproved" val="yes"/> <feat att="frequency" val=".0357"/></FormRepresentation></WordForm>
<WordForm><feat att="grammaticalGender" val="neuter"/><feat att="definiteness" val="definite"/><feat att="grammaticalNumber" val="plural"/><feat att="case" val="unspecified"/>
<FormRepresentation> <feat att="writtenForm" val="jægerforbundene"/> <feat att="inflectionalParadigm" val="MFG0040"/> <feat att="officiallyApproved" val="yes"/> <feat att="frequency" val="0.0"/></FormRepresentation></WordForm>
<WordForm><feat att="grammaticalGender" val="neuter"/><feat att="definiteness" val="definite"/><feat att="grammaticalNumber" val="plural"/><feat att="case" val="genitiveCase"/>
<FormRepresentation> <feat att="writtenForm" val="jægerforbundenes"/> <feat att="inflectionalParadigm" val="MFG0040"/> <feat att="officiallyApproved" val="yes"/> <feat att="frequency" val="0.0"/></FormRepresentation></WordForm>
</LexicalEntry> 
<LexicalEntry><feat att="partOfSpeech" val="commonNoun"/> 
<feat att="id" val="GMU_JORDFYLD_1"/> 
<feat att="morphologicalUnitId" val="JORDFYLD"/> 
<feat att="originalSource" val="MILJØ-KORPUS"/> 
<feat att="independentWord" val="yes"/> 
<feat att="decomposition" val="jord+fyld"/> 
<Lemma><FormRepresentation> <feat att="writtenForm" val="jordfyld"/> <feat att="officiallyApproved" val="yes"/> 
<feat att="joiningElement" val="Not analyzed"/> 
</FormRepresentation> </Lemma> 
<WordForm><feat att="grammaticalGender" val="neuter"/><feat att="definiteness" val="indefinite"/><feat att="grammaticalNumber" val="singular"/><feat att="case" val="unspecified"/>
<FormRepresentation> <feat att="writtenForm" val="jordfyld"/> <feat att="inflectionalParadigm" val="MFG0221"/> <feat att="officiallyApproved" val="yes"/> <feat att="frequency" val="0.0"/></FormRepresentation></WordForm>
<WordForm><feat att="grammaticalGender" val="neuter"/><feat att="definiteness" val="indefinite"/><feat att="grammaticalNumber" val="singular"/><feat att="case" val="genitiveCase"/>
<FormRepresentation> <feat att="writtenForm" val="jordfylds"/> <feat att="inflectionalParadigm" val="MFG0221"/> <feat att="officiallyApproved" val="yes"/> <feat att="frequency" val="0.0"/></FormRepresentation></WordForm>
<WordForm><feat att="grammaticalGender" val="neuter"/><feat att="definiteness" val="definite"/><feat att="grammaticalNumber" val="singular"/><feat att="case" val="unspecified"/>
<FormRepresentation> <feat att="writtenForm" val="jordfyldet"/> <feat att="inflectionalParadigm" val="MFG0221"/> <feat att="officiallyApproved" val="yes"/> <feat att="frequency" val="0.0"/></FormRepresentation></WordForm>
<WordForm><feat att="grammaticalGender" val="neuter"/><feat att="definiteness" val="definite"/><feat att="grammaticalNumber" val="singular"/><feat att="case" val="genitiveCase"/>
<FormRepresentation> <feat att="writtenForm" val="jordfyldets"/> <feat att="inflectionalParadigm" val="MFG0221"/> <feat att="officiallyApproved" val="yes"/> <feat att="frequency" val="0.0"/></FormRepresentation></WordForm>
</LexicalEntry> 
<LexicalEntry><feat att="partOfSpeech" val="commonNoun"/> 
<feat att="id" val="GMU_JORDVASK_1"/> 
<feat att="morphologicalUnitId" val="JORDVASK"/> 
<feat att="originalSource" val="MILJØ-KORPUS"/> 
<feat att="independentWord" val="yes"/> 
<feat att="decomposition" val="jord+vask"/> 
<Lemma><FormRepresentation> <feat att="writtenForm" val="jordvask"/> <feat att="officiallyApproved" val="yes"/> 
<feat att="joiningElement" val="Not analyzed"/> 
</FormRepresentation> </Lemma> 
<WordForm><feat att="grammaticalGender" val="commonGender"/><feat att="definiteness" val="indefinite"/><feat att="grammaticalNumber" val="singular"/><feat att="case" val="unspecified"/>
<FormRepresentation> <feat att="writtenForm" val="jordvask"/> <feat att="inflectionalParadigm" val="MFG0220"/> <feat att="officiallyApproved" val="yes"/> <feat att="frequency" val="0.0"/></FormRepresentation></WordForm>
<WordForm><feat att="grammaticalGender" val="commonGender"/><feat att="definiteness" val="indefinite"/><feat att="grammaticalNumber" val="singular"/><feat att="case" val="genitiveCase"/>
<FormRepresentation> <feat att="writtenForm" val="jordvasks"/> <feat att="inflectionalParadigm" val="MFG0220"/> <feat att="officiallyApproved" val="yes"/> <feat att="frequency" val="0.0"/></FormRepresentation></WordForm>
<WordForm><feat att="grammaticalGender" val="commonGender"/><feat att="definiteness" val="definite"/><feat att="grammaticalNumber" val="singular"/><feat att="case" val="unspecified"/>
<FormRepresentation> <feat att="writtenForm" val="jordvasken"/> <feat att="inflectionalParadigm" val="MFG0220"/> <feat att="officiallyApproved" val="yes"/> <feat att="frequency" val="0.0"/></FormRepresentation></WordForm>
<WordForm><feat att="grammaticalGender" val="commonGender"/><feat att="definiteness" val="definite"/><feat att="grammaticalNumber" val="singular"/><feat att="case" val="genitiveCase"/>
<FormRepresentation> <feat att="writtenForm" val="jordvaskens"/> <feat att="inflectionalParadigm" val="MFG0220"/> <feat att="officiallyApproved" val="yes"/> <feat att="frequency" val="0.0"/></FormRepresentation></WordForm>
</LexicalEntry> 
<LexicalEntry><feat att="partOfSpeech" val="commonNoun"/> 
<feat att="id" val="GMU_JORDPARTIKEL_1"/> 
<feat att="morphologicalUnitId" val="JORDPARTIKEL"/> 
<feat att="originalSource" val="MILJØ-KORPUS"/> 
<feat att="independentWord" val="yes"/> 
<feat att="decomposition" val="jord+partikel"/> 
<Lemma><FormRepresentation> <feat att="writtenForm" val="jordpartikel"/> <feat att="officiallyApproved" val="yes"/> 
<feat att="joiningElement" val="nil"/> 
<feat att="joiningElementResult" val="jordpartikel"/> 
</FormRepresentation> </Lemma> 
<WordForm><feat att="grammaticalGender" val="commonGender"/><feat att="definiteness" val="indefinite"/><feat att="grammaticalNumber" val="singular"/><feat att="case" val="unspecified"/>
<FormRepresentation> <feat att="writtenForm" val="jordpartikel"/><feat att="inflectionalParadigm" val="MFG0026,MFG0104"/> <feat att="officiallyApproved" val="yes"/> <feat att="frequency" val="0.0"/></FormRepresentation></WordForm>
<WordForm><feat att="grammaticalGender" val="commonGender"/><feat att="definiteness" val="indefinite"/><feat att="grammaticalNumber" val="singular"/><feat att="case" val="genitiveCase"/>
<FormRepresentation> <feat att="writtenForm" val="jordpartikels"/><feat att="inflectionalParadigm" val="MFG0026,MFG0104"/> <feat att="officiallyApproved" val="yes"/> <feat att="frequency" val="0.0"/></FormRepresentation></WordForm>
<WordForm><feat att="grammaticalGender" val="commonGender"/><feat att="definiteness" val="indefinite"/><feat att="grammaticalNumber" val="plural"/><feat att="case" val="unspecified"/>
<FormRepresentation> <feat att="writtenForm" val="jordpartikler"/><feat att="inflectionalParadigm" val="MFG0026,MFG0104"/> <feat att="officiallyApproved" val="yes"/> <feat att="frequency" val=".0357"/></FormRepresentation></WordForm>
<WordForm><feat att="grammaticalGender" val="commonGender"/><feat att="definiteness" val="indefinite"/><feat att="grammaticalNumber" val="plural"/><feat att="case" val="genitiveCase"/>
<FormRepresentation> <feat att="writtenForm" val="jordpartiklers"/><feat att="inflectionalParadigm" val="MFG0026,MFG0104"/> <feat att="officiallyApproved" val="yes"/> <feat att="frequency" val="0.0"/></FormRepresentation></WordForm>
<WordForm><feat att="grammaticalGender" val="commonGender"/><feat att="definiteness" val="definite"/><feat att="grammaticalNumber" val="singular"/><feat att="case" val="unspecified"/>
<FormRepresentation> <feat att="writtenForm" val="jordpartiklen"/> <feat att="inflectionalParadigm" val="MFG0104"/> <feat att="officiallyApproved" val="yes"/> <feat att="frequency" val="0.0"/></FormRepresentation><FormRepresentation> <feat att="writtenForm" val="jordpartikelen"/> <feat att="inflectionalParadigm" val="MFG0026"/> <feat att="officiallyApproved" val="yes"/> <feat att="frequency" val="0.0"/></FormRepresentation></WordForm>
<WordForm><feat att="grammaticalGender" val="commonGender"/><feat att="definiteness" val="definite"/><feat att="grammaticalNumber" val="singular"/><feat att="case" val="genitiveCase"/>
<FormRepresentation> <feat att="writtenForm" val="jordpartiklens"/> <feat att="inflectionalParadigm" val="MFG0104"/> <feat att="officiallyApproved" val="yes"/> <feat att="frequency" val="0.0"/></FormRepresentation><FormRepresentation> <feat att="writtenForm" val="jordpartikelens"/> <feat att="inflectionalParadigm" val="MFG0026"/> <feat att="officiallyApproved" val="yes"/> <feat att="frequency" val="0.0"/></FormRepresentation></WordForm>
<WordForm><feat att="grammaticalGender" val="commonGender"/><feat att="definiteness" val="definite"/><feat att="grammaticalNumber" val="plural"/><feat att="case" val="unspecified"/>
<FormRepresentation> <feat att="writtenForm" val="jordpartiklerne"/><feat att="inflectionalParadigm" val="MFG0026,MFG0104"/> <feat att="officiallyApproved" val="yes"/> <feat att="frequency" val=".0893"/></FormRepresentation></WordForm>
<WordForm><feat att="grammaticalGender" val="commonGender"/><feat att="definiteness" val="definite"/><feat att="grammaticalNumber" val="plural"/><feat att="case" val="genitiveCase"/>
<FormRepresentation> <feat att="writtenForm" val="jordpartiklernes"/><feat att="inflectionalParadigm" val="MFG0026,MFG0104"/> <feat att="officiallyApproved" val="yes"/> <feat att="frequency" val=".0714"/></FormRepresentation></WordForm>
</LexicalEntry> 
<LexicalEntry><feat att="partOfSpeech" val="commonNoun"/> 
<feat att="id" val="GMU_JORDTYPE_1"/> 
<feat att="morphologicalUnitId" val="JORDTYPE"/> 
<feat att="originalSource" val="MILJØ-KORPUS"/> 
<feat att="independentWord" val="yes"/> 
<feat att="decomposition" val="jord+type"/> 
<Lemma><FormRepresentation> <feat att="writtenForm" val="jordtype"/> <feat att="officiallyApproved" val="yes"/> 
<feat att="joiningElement" val="nil"/> 
<feat att="joiningElementResult" val="jordtype"/> 
</FormRepresentation> </Lemma> 
<WordForm><feat att="grammaticalGender" val="commonGender"/><feat att="definiteness" val="indefinite"/><feat att="grammaticalNumber" val="singular"/><feat att="case" val="unspecified"/>
<FormRepresentation> <feat att="writtenForm" val="jordtype"/> <feat att="inflectionalParadigm" val="MFG0076"/> <feat att="officiallyApproved" val="yes"/> <feat att="frequency" val=".0536"/></FormRepresentation></WordForm>
<WordForm><feat att="grammaticalGender" val="commonGender"/><feat att="definiteness" val="indefinite"/><feat att="grammaticalNumber" val="singular"/><feat att="case" val="genitiveCase"/>
<FormRepresentation> <feat att="writtenForm" val="jordtypes"/> <feat att="inflectionalParadigm" val="MFG0076"/> <feat att="officiallyApproved" val="yes"/> <feat att="frequency" val="0.0"/></FormRepresentation></WordForm>
<WordForm><feat att="grammaticalGender" val="commonGender"/><feat att="definiteness" val="indefinite"/><feat att="grammaticalNumber" val="plural"/><feat att="case" val="unspecified"/>
<FormRepresentation> <feat att="writtenForm" val="jordtyper"/> <feat att="inflectionalParadigm" val="MFG0076"/> <feat att="officiallyApproved" val="yes"/> <feat att="frequency" val=".1429"/></FormRepresentation></WordForm>
<WordForm><feat att="grammaticalGender" val="commonGender"/><feat att="definiteness" val="indefinite"/><feat att="grammaticalNumber" val="plural"/><feat att="case" val="genitiveCase"/>
<FormRepresentation> <feat att="writtenForm" val="jordtypers"/> <feat att="inflectionalParadigm" val="MFG0076"/> <feat att="officiallyApproved" val="yes"/> <feat att="frequency" val="0.0"/></FormRepresentation></WordForm>
<WordForm><feat att="grammaticalGender" val="commonGender"/><feat att="definiteness" val="definite"/><feat att="grammaticalNumber" val="singular"/><feat att="case" val="unspecified"/>
<FormRepresentation> <feat att="writtenForm" val="jordtypen"/> <feat att="inflectionalParadigm" val="MFG0076"/> <feat att="officiallyApproved" val="yes"/> <feat att="frequency" val=".0536"/></FormRepresentation></WordForm>
<WordForm><feat att="grammaticalGender" val="commonGender"/><feat att="definiteness" val="definite"/><feat att="grammaticalNumber" val="singular"/><feat att="case" val="genitiveCase"/>
<FormRepresentation> <feat att="writtenForm" val="jordtypens"/> <feat att="inflectionalParadigm" val="MFG0076"/> <feat att="officiallyApproved" val="yes"/> <feat att="frequency" val="0.0"/></FormRepresentation></WordForm>
<WordForm><feat att="grammaticalGender" val="commonGender"/><feat att="definiteness" val="definite"/><feat att="grammaticalNumber" val="plural"/><feat att="case" val="unspecified"/>
<FormRepresentation> <feat att="writtenForm" val="jordtyperne"/> <feat att="inflectionalParadigm" val="MFG0076"/> <feat att="officiallyApproved" val="yes"/> <feat att="frequency" val="0.0"/></FormRepresentation></WordForm>
<WordForm><feat att="grammaticalGender" val="commonGender"/><feat att="definiteness" val="definite"/><feat att="grammaticalNumber" val="plural"/><feat att="case" val="genitiveCase"/>
<FormRepresentation> <feat att="writtenForm" val="jordtypernes"/> <feat att="inflectionalParadigm" val="MFG0076"/> <feat att="officiallyApproved" val="yes"/> <feat att="frequency" val="0.0"/></FormRepresentation></WordForm>
</LexicalEntry> 
<LexicalEntry><feat att="partOfSpeech" val="commonNoun"/> 
<feat att="id" val="GMU_JORDFORURENINGSOMRÅDE_1"/> 
<feat att="morphologicalUnitId" val="JORDFORURENINGSOMRÅDE"/> 
<feat att="originalSource" val="MILJØ-KORPUS"/> 
<feat att="independentWord" val="yes"/> 
<feat att="decomposition" val="jordforurening+s+område"/> 
<Lemma><FormRepresentation> <feat att="writtenForm" val="jordforureningsområde"/> <feat att="officiallyApproved" val="yes"/> 
<feat att="joiningElement" val="nil"/> 
<feat att="joiningElementResult" val="jordforureningsområde"/> 
</FormRepresentation> </Lemma> 
<WordForm><feat att="grammaticalGender" val="neuter"/><feat att="definiteness" val="indefinite"/><feat att="grammaticalNumber" val="singular"/><feat att="case" val="unspecified"/>
<FormRepresentation> <feat att="writtenForm" val="jordforureningsområde"/> <feat att="inflectionalParadigm" val="MFG0092"/> <feat att="officiallyApproved" val="yes"/> <feat att="frequency" val="0.0"/></FormRepresentation></WordForm>
<WordForm><feat att="grammaticalGender" val="neuter"/><feat att="definiteness" val="indefinite"/><feat att="grammaticalNumber" val="singular"/><feat att="case" val="genitiveCase"/>
<FormRepresentation> <feat att="writtenForm" val="jordforureningsområdes"/> <feat att="inflectionalParadigm" val="MFG0092"/> <feat att="officiallyApproved" val="yes"/> <feat att="frequency" val="0.0"/></FormRepresentation></WordForm>
<WordForm><feat att="grammaticalGender" val="neuter"/><feat att="definiteness" val="indefinite"/><feat att="grammaticalNumber" val="plural"/><feat att="case" val="unspecified"/>
<FormRepresentation> <feat att="writtenForm" val="jordforureningsområder"/> <feat att="inflectionalParadigm" val="MFG0092"/> <feat att="officiallyApproved" val="yes"/> <feat att="frequency" val="0.0"/></FormRepresentation></WordForm>
<WordForm><feat att="grammaticalGender" val="neuter"/><feat att="definiteness" val="indefinite"/><feat att="grammaticalNumber" val="plural"/><feat att="case" val="genitiveCase"/>
<FormRepresentation> <feat att="writtenForm" val="jordforureningsområders"/> <feat att="inflectionalParadigm" val="MFG0092"/> <feat att="officiallyApproved" val="yes"/> <feat att="frequency" val="0.0"/></FormRepresentation></WordForm>
<WordForm><feat att="grammaticalGender" val="neuter"/><feat att="definiteness" val="definite"/><feat att="grammaticalNumber" val="singular"/><feat att="case" val="unspecified"/>
<FormRepresentation> <feat att="writtenForm" val="jordforureningsområdet"/> <feat att="inflectionalParadigm" val="MFG0092"/> <feat att="officiallyApproved" val="yes"/> <feat att="frequency" val="0.0"/></FormRepresentation></WordForm>
<WordForm><feat att="grammaticalGender" val="neuter"/><feat att="definiteness" val="definite"/><feat att="grammaticalNumber" val="singular"/><feat att="case" val="genitiveCase"/>
<FormRepresentation> <feat att="writtenForm" val="jordforureningsområdets"/> <feat att="inflectionalParadigm" val="MFG0092"/> <feat att="officiallyApproved" val="yes"/> <feat att="frequency" val="0.0"/></FormRepresentation></WordForm>
<WordForm><feat att="grammaticalGender" val="neuter"/><feat att="definiteness" val="definite"/><feat att="grammaticalNumber" val="plural"/><feat att="case" val="unspecified"/>
<FormRepresentation> <feat att="writtenForm" val="jordforureningsområderne"/> <feat att="inflectionalParadigm" val="MFG0092"/> <feat att="officiallyApproved" val="yes"/> <feat att="frequency" val="0.0"/></FormRepresentation></WordForm>
<WordForm><feat att="grammaticalGender" val="neuter"/><feat att="definiteness" val="definite"/><feat att="grammaticalNumber" val="plural"/><feat att="case" val="genitiveCase"/>
<FormRepresentation> <feat att="writtenForm" val="jordforureningsområdernes"/> <feat att="inflectionalParadigm" val="MFG0092"/> <feat att="officiallyApproved" val="yes"/> <feat att="frequency" val="0.0"/></FormRepresentation></WordForm>
</LexicalEntry> 
<LexicalEntry><feat att="partOfSpeech" val="commonNoun"/> 
<feat att="id" val="GMU_JORDPARTI_2"/> 
<feat att="morphologicalUnitId" val="JORDPARTI"/> 
<feat att="originalSource" val="MILJØ-KORPUS"/> 
<feat att="independentWord" val="yes"/> 
<feat att="decomposition" val="jord+parti"/> 
<Lemma><FormRepresentation> <feat att="writtenForm" val="jordparti"/> <feat att="officiallyApproved" val="yes"/> 
<feat att="joiningElement" val="nil"/> 
<feat att="joiningElementResult" val="jordparti"/> 
</FormRepresentation> </Lemma> 
<WordForm><feat att="grammaticalGender" val="commonGender"/><feat att="definiteness" val="indefinite"/><feat att="grammaticalNumber" val="singular"/><feat att="case" val="unspecified"/>
<FormRepresentation> <feat att="writtenForm" val="jordparti"/> <feat att="inflectionalParadigm" val="MFG0016"/> <feat att="officiallyApproved" val="yes"/> <feat att="frequency" val="0.0"/></FormRepresentation></WordForm>
<WordForm><feat att="grammaticalGender" val="commonGender"/><feat att="definiteness" val="indefinite"/><feat att="grammaticalNumber" val="singular"/><feat att="case" val="genitiveCase"/>
<FormRepresentation> <feat att="writtenForm" val="jordpartis"/> <feat att="inflectionalParadigm" val="MFG0016"/> <feat att="officiallyApproved" val="yes"/> <feat att="frequency" val="0.0"/></FormRepresentation></WordForm>
<WordForm><feat att="grammaticalGender" val="commonGender"/><feat att="definiteness" val="indefinite"/><feat att="grammaticalNumber" val="plural"/><feat att="case" val="unspecified"/>
<FormRepresentation> <feat att="writtenForm" val="jordpartier"/> <feat att="inflectionalParadigm" val="MFG0016"/> <feat att="officiallyApproved" val="yes"/> <feat att="frequency" val="0.0"/></FormRepresentation></WordForm>
<WordForm><feat att="grammaticalGender" val="commonGender"/><feat att="definiteness" val="indefinite"/><feat att="grammaticalNumber" val="plural"/><feat att="case" val="genitiveCase"/>
<FormRepresentation> <feat att="writtenForm" val="jordpartiers"/> <feat att="inflectionalParadigm" val="MFG0016"/> <feat att="officiallyApproved" val="yes"/> <feat att="frequency" val="0.0"/></FormRepresentation></WordForm>
<WordForm><feat att="grammaticalGender" val="commonGender"/><feat att="definiteness" val="definite"/><feat att="grammaticalNumber" val="singular"/><feat att="case" val="unspecified"/>
<FormRepresentation> <feat att="writtenForm" val="jordpartien"/> <feat att="inflectionalParadigm" val="MFG0016"/> <feat att="officiallyApproved" val="yes"/> <feat att="frequency" val="0.0"/></FormRepresentation></WordForm>
<WordForm><feat att="grammaticalGender" val="commonGender"/><feat att="definiteness" val="definite"/><feat att="grammaticalNumber" val="singular"/><feat att="case" val="genitiveCase"/>
<FormRepresentation> <feat att="writtenForm" val="jordpartiens"/> <feat att="inflectionalParadigm" val="MFG0016"/> <feat att="officiallyApproved" val="yes"/> <feat att="frequency" val="0.0"/></FormRepresentation></WordForm>
<WordForm><feat att="grammaticalGender" val="commonGender"/><feat att="definiteness" val="definite"/><feat att="grammaticalNumber" val="plural"/><feat att="case" val="unspecified"/>
<FormRepresentation> <feat att="writtenForm" val="jordpartierne"/> <feat att="inflectionalParadigm" val="MFG0016"/> <feat att="officiallyApproved" val="yes"/> <feat att="frequency" val="0.0"/></FormRepresentation></WordForm>
<WordForm><feat att="grammaticalGender" val="commonGender"/><feat att="definiteness" val="definite"/><feat att="grammaticalNumber" val="plural"/><feat att="case" val="genitiveCase"/>
<FormRepresentation> <feat att="writtenForm" val="jordpartiernes"/> <feat att="inflectionalParadigm" val="MFG0016"/> <feat att="officiallyApproved" val="yes"/> <feat att="frequency" val="0.0"/></FormRepresentation></WordForm>
</LexicalEntry> 
<LexicalEntry><feat att="partOfSpeech" val="commonNoun"/> 
<feat att="id" val="GMU_JORDEROSION_1"/> 
<feat att="morphologicalUnitId" val="JORDEROSION"/> 
<feat att="originalSource" val="MILJØ-KORPUS"/> 
<feat att="independentWord" val="yes"/> 
<feat att="decomposition" val="jord+erosion"/> 
<Lemma><FormRepresentation> <feat att="writtenForm" val="jorderosion"/> <feat att="officiallyApproved" val="yes"/> 
<feat att="joiningElement" val="Not analyzed"/> 
</FormRepresentation> </Lemma> 
<WordForm><feat att="grammaticalGender" val="commonGender"/><feat att="definiteness" val="indefinite"/><feat att="grammaticalNumber" val="singular"/><feat att="case" val="unspecified"/>
<FormRepresentation> <feat att="writtenForm" val="jorderosion"/> <feat att="inflectionalParadigm" val="MFG0016"/> <feat att="officiallyApproved" val="yes"/> <feat att="frequency" val=".125"/></FormRepresentation></WordForm>
<WordForm><feat att="grammaticalGender" val="commonGender"/><feat att="definiteness" val="indefinite"/><feat att="grammaticalNumber" val="singular"/><feat att="case" val="genitiveCase"/>
<FormRepresentation> <feat att="writtenForm" val="jorderosions"/> <feat att="inflectionalParadigm" val="MFG0016"/> <feat att="officiallyApproved" val="yes"/> <feat att="frequency" val="0.0"/></FormRepresentation></WordForm>
<WordForm><feat att="grammaticalGender" val="commonGender"/><feat att="definiteness" val="indefinite"/><feat att="grammaticalNumber" val="plural"/><feat att="case" val="unspecified"/>
<FormRepresentation> <feat att="writtenForm" val="jorderosioner"/> <feat att="inflectionalParadigm" val="MFG0016"/> <feat att="officiallyApproved" val="yes"/> <feat att="frequency" val="0.0"/></FormRepresentation></WordForm>
<WordForm><feat att="grammaticalGender" val="commonGender"/><feat att="definiteness" val="indefinite"/><feat att="grammaticalNumber" val="plural"/><feat att="case" val="genitiveCase"/>
<FormRepresentation> <feat att="writtenForm" val="jorderosioners"/> <feat att="inflectionalParadigm" val="MFG0016"/> <feat att="officiallyApproved" val="yes"/> <feat att="frequency" val="0.0"/></FormRepresentation></WordForm>
<WordForm><feat att="grammaticalGender" val="commonGender"/><feat att="definiteness" val="definite"/><feat att="grammaticalNumber" val="singular"/><feat att="case" val="unspecified"/>
<FormRepresentation> <feat att="writtenForm" val="jorderosionen"/> <feat att="inflectionalParadigm" val="MFG0016"/> <feat att="officiallyApproved" val="yes"/> <feat att="frequency" val=".0179"/></FormRepresentation></WordForm>
<WordForm><feat att="grammaticalGender" val="commonGender"/><feat att="definiteness" val="definite"/><feat att="grammaticalNumber" val="singular"/><feat att="case" val="genitiveCase"/>
<FormRepresentation> <feat att="writtenForm" val="jorderosionens"/> <feat att="inflectionalParadigm" val="MFG0016"/> <feat att="officiallyApproved" val="yes"/> <feat att="frequency" val="0.0"/></FormRepresentation></WordForm>
<WordForm><feat att="grammaticalGender" val="commonGender"/><feat att="definiteness" val="definite"/><feat att="grammaticalNumber" val="plural"/><feat att="case" val="unspecified"/>
<FormRepresentation> <feat att="writtenForm" val="jorderosionerne"/> <feat att="inflectionalParadigm" val="MFG0016"/> <feat att="officiallyApproved" val="yes"/> <feat att="frequency" val="0.0"/></FormRepresentation></WordForm>
<WordForm><feat att="grammaticalGender" val="commonGender"/><feat att="definiteness" val="definite"/><feat att="grammaticalNumber" val="plural"/><feat att="case" val="genitiveCase"/>
<FormRepresentation> <feat att="writtenForm" val="jorderosionernes"/> <feat att="inflectionalParadigm" val="MFG0016"/> <feat att="officiallyApproved" val="yes"/> <feat att="frequency" val="0.0"/></FormRepresentation></WordForm>
</LexicalEntry> 
<LexicalEntry><feat att="partOfSpeech" val="commonNoun"/> 
<feat att="id" val="GMU_JERNSULFAT_1"/> 
<feat att="morphologicalUnitId" val="JERNSULFAT"/> 
<feat att="originalSource" val="MILJØ-KORPUS"/> 
<feat att="independentWord" val="yes"/> 
<feat att="decomposition" val="jern+sulfat"/> 
<Lemma><FormRepresentation> <feat att="writtenForm" val="jernsulfat"/> <feat att="officiallyApproved" val="yes"/> 
<feat att="joiningElement" val="nil"/> 
<feat att="joiningElementResult" val="jernsulfat"/> 
</FormRepresentation> </Lemma> 
<WordForm><feat att="grammaticalGender" val="neuter"/><feat att="definiteness" val="indefinite"/><feat att="grammaticalNumber" val="singular"/><feat att="case" val="unspecified"/>
<FormRepresentation> <feat att="writtenForm" val="jernsulfat"/> <feat att="inflectionalParadigm" val="MFG0044"/> <feat att="officiallyApproved" val="yes"/> <feat att="frequency" val=".0536"/></FormRepresentation></WordForm>
<WordForm><feat att="grammaticalGender" val="neuter"/><feat att="definiteness" val="indefinite"/><feat att="grammaticalNumber" val="singular"/><feat att="case" val="genitiveCase"/>
<FormRepresentation> <feat att="writtenForm" val="jernsulfats"/> <feat att="inflectionalParadigm" val="MFG0044"/> <feat att="officiallyApproved" val="yes"/> <feat att="frequency" val="0.0"/></FormRepresentation></WordForm>
<WordForm><feat att="grammaticalGender" val="neuter"/><feat att="definiteness" val="indefinite"/><feat att="grammaticalNumber" val="plural"/><feat att="case" val="unspecified"/>
<FormRepresentation> <feat att="writtenForm" val="jernsulfater"/> <feat att="inflectionalParadigm" val="MFG0044"/> <feat att="officiallyApproved" val="yes"/> <feat att="frequency" val="0.0"/></FormRepresentation></WordForm>
<WordForm><feat att="grammaticalGender" val="neuter"/><feat att="definiteness" val="indefinite"/><feat att="grammaticalNumber" val="plural"/><feat att="case" val="genitiveCase"/>
<FormRepresentation> <feat att="writtenForm" val="jernsulfaters"/> <feat att="inflectionalParadigm" val="MFG0044"/> <feat att="officiallyApproved" val="yes"/> <feat att="frequency" val="0.0"/></FormRepresentation></WordForm>
<WordForm><feat att="grammaticalGender" val="neuter"/><feat att="definiteness" val="definite"/><feat att="grammaticalNumber" val="singular"/><feat att="case" val="unspecified"/>
<FormRepresentation> <feat att="writtenForm" val="jernsulfatet"/> <feat att="inflectionalParadigm" val="MFG0044"/> <feat att="officiallyApproved" val="yes"/> <feat att="frequency" val="0.0"/></FormRepresentation></WordForm>
<WordForm><feat att="grammaticalGender" val="neuter"/><feat att="definiteness" val="definite"/><feat att="grammaticalNumber" val="singular"/><feat att="case" val="genitiveCase"/>
<FormRepresentation> <feat att="writtenForm" val="jernsulfatets"/> <feat att="inflectionalParadigm" val="MFG0044"/> <feat att="officiallyApproved" val="yes"/> <feat att="frequency" val="0.0"/></FormRepresentation></WordForm>
<WordForm><feat att="grammaticalGender" val="neuter"/><feat att="definiteness" val="definite"/><feat att="grammaticalNumber" val="plural"/><feat att="case" val="unspecified"/>
<FormRepresentation> <feat att="writtenForm" val="jernsulfaterne"/> <feat att="inflectionalParadigm" val="MFG0044"/> <feat att="officiallyApproved" val="yes"/> <feat att="frequency" val="0.0"/></FormRepresentation></WordForm>
<WordForm><feat att="grammaticalGender" val="neuter"/><feat att="definiteness" val="definite"/><feat att="grammaticalNumber" val="plural"/><feat att="case" val="genitiveCase"/>
<FormRepresentation> <feat att="writtenForm" val="jernsulfaternes"/> <feat att="inflectionalParadigm" val="MFG0044"/> <feat att="officiallyApproved" val="yes"/> <feat att="frequency" val="0.0"/></FormRepresentation></WordForm>
</LexicalEntry> 
<LexicalEntry><feat att="partOfSpeech" val="commonNoun"/> 
<feat att="id" val="GMU_JORDBEARBEJDNING_1"/> 
<feat att="morphologicalUnitId" val="JORDBEARBEJDNING"/> 
<feat att="originalSource" val="MILJØ-KORPUS"/> 
<feat att="independentWord" val="yes"/> 
<feat att="decomposition" val="jord+bearbejdning"/> 
<Lemma><FormRepresentation> <feat att="writtenForm" val="jordbearbejdning"/> <feat att="officiallyApproved" val="yes"/> 
<feat att="joiningElement" val="Not analyzed"/> 
</FormRepresentation> </Lemma> 
<WordForm><feat att="grammaticalGender" val="commonGender"/><feat att="definiteness" val="indefinite"/><feat att="grammaticalNumber" val="singular"/><feat att="case" val="unspecified"/>
<FormRepresentation> <feat att="writtenForm" val="jordbearbejdning"/> <feat att="inflectionalParadigm" val="MFG0016"/> <feat att="officiallyApproved" val="yes"/> <feat att="frequency" val=".125"/></FormRepresentation></WordForm>
<WordForm><feat att="grammaticalGender" val="commonGender"/><feat att="definiteness" val="indefinite"/><feat att="grammaticalNumber" val="singular"/><feat att="case" val="genitiveCase"/>
<FormRepresentation> <feat att="writtenForm" val="jordbearbejdnings"/> <feat att="inflectionalParadigm" val="MFG0016"/> <feat att="officiallyApproved" val="yes"/> <feat att="frequency" val="0.0"/></FormRepresentation></WordForm>
<WordForm><feat att="grammaticalGender" val="commonGender"/><feat att="definiteness" val="indefinite"/><feat att="grammaticalNumber" val="plural"/><feat att="case" val="unspecified"/>
<FormRepresentation> <feat att="writtenForm" val="jordbearbejdninger"/> <feat att="inflectionalParadigm" val="MFG0016"/> <feat att="officiallyApproved" val="yes"/> <feat att="frequency" val="0.0"/></FormRepresentation></WordForm>
<WordForm><feat att="grammaticalGender" val="commonGender"/><feat att="definiteness" val="indefinite"/><feat att="grammaticalNumber" val="plural"/><feat att="case" val="genitiveCase"/>
<FormRepresentation> <feat att="writtenForm" val="jordbearbejdningers"/> <feat att="inflectionalParadigm" val="MFG0016"/> <feat att="officiallyApproved" val="yes"/> <feat att="frequency" val="0.0"/></FormRepresentation></WordForm>
<WordForm><feat att="grammaticalGender" val="commonGender"/><feat att="definiteness" val="definite"/><feat att="grammaticalNumber" val="singular"/><feat att="case" val="unspecified"/>
<FormRepresentation> <feat att="writtenForm" val="jordbearbejdningen"/> <feat att="inflectionalParadigm" val="MFG0016"/> <feat att="officiallyApproved" val="yes"/> <feat att="frequency" val="0.0"/></FormRepresentation></WordForm>
<WordForm><feat att="grammaticalGender" val="commonGender"/><feat att="definiteness" val="definite"/><feat att="grammaticalNumber" val="singular"/><feat att="case" val="genitiveCase"/>
<FormRepresentation> <feat att="writtenForm" val="jordbearbejdningens"/> <feat att="inflectionalParadigm" val="MFG0016"/> <feat att="officiallyApproved" val="yes"/> <feat att="frequency" val="0.0"/></FormRepresentation></WordForm>
<WordForm><feat att="grammaticalGender" val="commonGender"/><feat att="definiteness" val="definite"/><feat att="grammaticalNumber" val="plural"/><feat att="case" val="unspecified"/>
<FormRepresentation> <feat att="writtenForm" val="jordbearbejdningerne"/> <feat att="inflectionalParadigm" val="MFG0016"/> <feat att="officiallyApproved" val="yes"/> <feat att="frequency" val="0.0"/></FormRepresentation></WordForm>
<WordForm><feat att="grammaticalGender" val="commonGender"/><feat att="definiteness" val="definite"/><feat att="grammaticalNumber" val="plural"/><feat att="case" val="genitiveCase"/>
<FormRepresentation> <feat att="writtenForm" val="jordbearbejdningernes"/> <feat att="inflectionalParadigm" val="MFG0016"/> <feat att="officiallyApproved" val="yes"/> <feat att="frequency" val="0.0"/></FormRepresentation></WordForm>
</LexicalEntry> 
<LexicalEntry><feat att="partOfSpeech" val="commonNoun"/> 
<feat att="id" val="GMU_JORDKVALITET_1"/> 
<feat att="morphologicalUnitId" val="JORDKVALITET"/> 
<feat att="originalSource" val="MILJØ-KORPUS"/> 
<feat att="independentWord" val="yes"/> 
<feat att="decomposition" val="jord+kvalitet"/> 
<Lemma><FormRepresentation> <feat att="writtenForm" val="jordkvalitet"/> <feat att="officiallyApproved" val="yes"/> 
<feat att="joiningElement" val="Not analyzed"/> 
</FormRepresentation> </Lemma> 
<WordForm><feat att="grammaticalGender" val="commonGender"/><feat att="definiteness" val="indefinite"/><feat att="grammaticalNumber" val="singular"/><feat att="case" val="unspecified"/>
<FormRepresentation> <feat att="writtenForm" val="jordkvalitet"/> <feat att="inflectionalParadigm" val="MFG0016"/> <feat att="officiallyApproved" val="yes"/> <feat att="frequency" val=".0714"/></FormRepresentation></WordForm>
<WordForm><feat att="grammaticalGender" val="commonGender"/><feat att="definiteness" val="indefinite"/><feat att="grammaticalNumber" val="singular"/><feat att="case" val="genitiveCase"/>
<FormRepresentation> <feat att="writtenForm" val="jordkvalitets"/> <feat att="inflectionalParadigm" val="MFG0016"/> <feat att="officiallyApproved" val="yes"/> <feat att="frequency" val="0.0"/></FormRepresentation></WordForm>
<WordForm><feat att="grammaticalGender" val="commonGender"/><feat att="definiteness" val="indefinite"/><feat att="grammaticalNumber" val="plural"/><feat att="case" val="unspecified"/>
<FormRepresentation> <feat att="writtenForm" val="jordkvaliteter"/> <feat att="inflectionalParadigm" val="MFG0016"/> <feat att="officiallyApproved" val="yes"/> <feat att="frequency" val="0.0"/></FormRepresentation></WordForm>
<WordForm><feat att="grammaticalGender" val="commonGender"/><feat att="definiteness" val="indefinite"/><feat att="grammaticalNumber" val="plural"/><feat att="case" val="genitiveCase"/>
<FormRepresentation> <feat att="writtenForm" val="jordkvaliteters"/> <feat att="inflectionalParadigm" val="MFG0016"/> <feat att="officiallyApproved" val="yes"/> <feat att="frequency" val="0.0"/></FormRepresentation></WordForm>
<WordForm><feat att="grammaticalGender" val="commonGender"/><feat att="definiteness" val="definite"/><feat att="grammaticalNumber" val="singular"/><feat att="case" val="unspecified"/>
<FormRepresentation> <feat att="writtenForm" val="jordkvaliteten"/> <feat att="inflectionalParadigm" val="MFG0016"/> <feat att="officiallyApproved" val="yes"/> <feat att="frequency" val=".0179"/></FormRepresentation></WordForm>
<WordForm><feat att="grammaticalGender" val="commonGender"/><feat att="definiteness" val="definite"/><feat att="grammaticalNumber" val="singular"/><feat att="case" val="genitiveCase"/>
<FormRepresentation> <feat att="writtenForm" val="jordkvalitetens"/> <feat att="inflectionalParadigm" val="MFG0016"/> <feat att="officiallyApproved" val="yes"/> <feat att="frequency" val="0.0"/></FormRepresentation></WordForm>
<WordForm><feat att="grammaticalGender" val="commonGender"/><feat att="definiteness" val="definite"/><feat att="grammaticalNumber" val="plural"/><feat att="case" val="unspecified"/>
<FormRepresentation> <feat att="writtenForm" val="jordkvaliteterne"/> <feat att="inflectionalParadigm" val="MFG0016"/> <feat att="officiallyApproved" val="yes"/> <feat att="frequency" val="0.0"/></FormRepresentation></WordForm>
<WordForm><feat att="grammaticalGender" val="commonGender"/><feat att="definiteness" val="definite"/><feat att="grammaticalNumber" val="plural"/><feat att="case" val="genitiveCase"/>
<FormRepresentation> <feat att="writtenForm" val="jordkvaliteternes"/> <feat att="inflectionalParadigm" val="MFG0016"/> <feat att="officiallyApproved" val="yes"/> <feat att="frequency" val="0.0"/></FormRepresentation></WordForm>
</LexicalEntry> 
<LexicalEntry><feat att="partOfSpeech" val="commonNoun"/> 
<feat att="id" val="GMU_JORDBRUGER_1"/> 
<feat att="morphologicalUnitId" val="JORDBRUGER"/> 
<feat att="originalSource" val="MILJØ-KORPUS"/> 
<feat att="independentWord" val="yes"/> 
<feat att="decomposition" val="jord+bruger"/> 
<Lemma><FormRepresentation> <feat att="writtenForm" val="jordbruger"/> <feat att="officiallyApproved" val="yes"/> 
<feat att="joiningElement" val="nil"/> 
<feat att="joiningElementResult" val="jordbruger"/> 
</FormRepresentation> </Lemma> 
<WordForm><feat att="grammaticalGender" val="commonGender"/><feat att="definiteness" val="indefinite"/><feat att="grammaticalNumber" val="singular"/><feat att="case" val="unspecified"/>
<FormRepresentation> <feat att="writtenForm" val="jordbruger"/> <feat att="inflectionalParadigm" val="MFG0015"/> <feat att="officiallyApproved" val="yes"/> <feat att="frequency" val=".1786"/></FormRepresentation></WordForm>
<WordForm><feat att="grammaticalGender" val="commonGender"/><feat att="definiteness" val="indefinite"/><feat att="grammaticalNumber" val="singular"/><feat att="case" val="genitiveCase"/>
<FormRepresentation> <feat att="writtenForm" val="jordbrugers"/> <feat att="inflectionalParadigm" val="MFG0015"/> <feat att="officiallyApproved" val="yes"/> <feat att="frequency" val="0.0"/></FormRepresentation></WordForm>
<WordForm><feat att="grammaticalGender" val="commonGender"/><feat att="definiteness" val="indefinite"/><feat att="grammaticalNumber" val="plural"/><feat att="case" val="unspecified"/>
<FormRepresentation> <feat att="writtenForm" val="jordbrugere"/> <feat att="inflectionalParadigm" val="MFG0015"/> <feat att="officiallyApproved" val="yes"/> <feat att="frequency" val=".4286"/></FormRepresentation></WordForm>
<WordForm><feat att="grammaticalGender" val="commonGender"/><feat att="definiteness" val="indefinite"/><feat att="grammaticalNumber" val="plural"/><feat att="case" val="genitiveCase"/>
<FormRepresentation> <feat att="writtenForm" val="jordbrugeres"/> <feat att="inflectionalParadigm" val="MFG0015"/> <feat att="officiallyApproved" val="yes"/> <feat att="frequency" val=".0179"/></FormRepresentation></WordForm>
<WordForm><feat att="grammaticalGender" val="commonGender"/><feat att="definiteness" val="definite"/><feat att="grammaticalNumber" val="singular"/><feat att="case" val="unspecified"/>
<FormRepresentation> <feat att="writtenForm" val="jordbrugeren"/> <feat att="inflectionalParadigm" val="MFG0015"/> <feat att="officiallyApproved" val="yes"/> <feat att="frequency" val=".0357"/></FormRepresentation></WordForm>
<WordForm><feat att="grammaticalGender" val="commonGender"/><feat att="definiteness" val="definite"/><feat att="grammaticalNumber" val="singular"/><feat att="case" val="genitiveCase"/>
<FormRepresentation> <feat att="writtenForm" val="jordbrugerens"/> <feat att="inflectionalParadigm" val="MFG0015"/> <feat att="officiallyApproved" val="yes"/> <feat att="frequency" val="0.0"/></FormRepresentation></WordForm>
<WordForm><feat att="grammaticalGender" val="commonGender"/><feat att="definiteness" val="definite"/><feat att="grammaticalNumber" val="plural"/><feat att="case" val="unspecified"/>
<FormRepresentation> <feat att="writtenForm" val="jordbrugerne"/> <feat att="inflectionalParadigm" val="MFG0015"/> <feat att="officiallyApproved" val="yes"/> <feat att="frequency" val=".0893"/></FormRepresentation></WordForm>
<WordForm><feat att="grammaticalGender" val="commonGender"/><feat att="definiteness" val="definite"/><feat att="grammaticalNumber" val="plural"/><feat att="case" val="genitiveCase"/>
<FormRepresentation> <feat att="writtenForm" val="jordbrugernes"/> <feat att="inflectionalParadigm" val="MFG0015"/> <feat att="officiallyApproved" val="yes"/> <feat att="frequency" val=".0179"/></FormRepresentation></WordForm>
</LexicalEntry> 
<LexicalEntry><feat att="partOfSpeech" val="commonNoun"/> 
<feat att="id" val="GMU_JORDSTRUKTUR_1"/> 
<feat att="morphologicalUnitId" val="JORDSTRUKTUR"/> 
<feat att="originalSource" val="MILJØ-KORPUS"/> 
<feat att="independentWord" val="yes"/> 
<feat att="decomposition" val="jord+struktur"/> 
<Lemma><FormRepresentation> <feat att="writtenForm" val="jordstruktur"/> <feat att="officiallyApproved" val="yes"/> 
<feat att="joiningElement" val="nil"/> 
<feat att="joiningElementResult" val="jordstruktur"/> 
</FormRepresentation> </Lemma> 
<WordForm><feat att="grammaticalGender" val="commonGender"/><feat att="definiteness" val="indefinite"/><feat att="grammaticalNumber" val="singular"/><feat att="case" val="unspecified"/>
<FormRepresentation> <feat att="writtenForm" val="jordstruktur"/> <feat att="inflectionalParadigm" val="MFG0016"/> <feat att="officiallyApproved" val="yes"/> <feat att="frequency" val="0.0"/></FormRepresentation></WordForm>
<WordForm><feat att="grammaticalGender" val="commonGender"/><feat att="definiteness" val="indefinite"/><feat att="grammaticalNumber" val="singular"/><feat att="case" val="genitiveCase"/>
<FormRepresentation> <feat att="writtenForm" val="jordstrukturs"/> <feat att="inflectionalParadigm" val="MFG0016"/> <feat att="officiallyApproved" val="yes"/> <feat att="frequency" val="0.0"/></FormRepresentation></WordForm>
<WordForm><feat att="grammaticalGender" val="commonGender"/><feat att="definiteness" val="indefinite"/><feat att="grammaticalNumber" val="plural"/><feat att="case" val="unspecified"/>
<FormRepresentation> <feat att="writtenForm" val="jordstrukturer"/> <feat att="inflectionalParadigm" val="MFG0016"/> <feat att="officiallyApproved" val="yes"/> <feat att="frequency" val="0.0"/></FormRepresentation></WordForm>
<WordForm><feat att="grammaticalGender" val="commonGender"/><feat att="definiteness" val="indefinite"/><feat att="grammaticalNumber" val="plural"/><feat att="case" val="genitiveCase"/>
<FormRepresentation> <feat att="writtenForm" val="jordstrukturers"/> <feat att="inflectionalParadigm" val="MFG0016"/> <feat att="officiallyApproved" val="yes"/> <feat att="frequency" val="0.0"/></FormRepresentation></WordForm>
<WordForm><feat att="grammaticalGender" val="commonGender"/><feat att="definiteness" val="definite"/><feat att="grammaticalNumber" val="singular"/><feat att="case" val="unspecified"/>
<FormRepresentation> <feat att="writtenForm" val="jordstrukturen"/> <feat att="inflectionalParadigm" val="MFG0016"/> <feat att="officiallyApproved" val="yes"/> <feat att="frequency" val="0.0"/></FormRepresentation></WordForm>
<WordForm><feat att="grammaticalGender" val="commonGender"/><feat att="definiteness" val="definite"/><feat att="grammaticalNumber" val="singular"/><feat att="case" val="genitiveCase"/>
<FormRepresentation> <feat att="writtenForm" val="jordstrukturens"/> <feat att="inflectionalParadigm" val="MFG0016"/> <feat att="officiallyApproved" val="yes"/> <feat att="frequency" val="0.0"/></FormRepresentation></WordForm>
<WordForm><feat att="grammaticalGender" val="commonGender"/><feat att="definiteness" val="definite"/><feat att="grammaticalNumber" val="plural"/><feat att="case" val="unspecified"/>
<FormRepresentation> <feat att="writtenForm" val="jordstrukturerne"/> <feat att="inflectionalParadigm" val="MFG0016"/> <feat att="officiallyApproved" val="yes"/> <feat att="frequency" val="0.0"/></FormRepresentation></WordForm>
<WordForm><feat att="grammaticalGender" val="commonGender"/><feat att="definiteness" val="definite"/><feat att="grammaticalNumber" val="plural"/><feat att="case" val="genitiveCase"/>
<FormRepresentation> <feat att="writtenForm" val="jordstrukturernes"/> <feat att="inflectionalParadigm" val="MFG0016"/> <feat att="officiallyApproved" val="yes"/> <feat att="frequency" val="0.0"/></FormRepresentation></WordForm>
</LexicalEntry> 
<LexicalEntry><feat att="partOfSpeech" val="commonNoun"/> 
<feat att="id" val="GMU_JERNSPÅNEFILTER_1"/> 
<feat att="morphologicalUnitId" val="JERNSPÅNEFILTER"/> 
<feat att="originalSource" val="MILJØ-KORPUS"/> 
<feat att="independentWord" val="yes"/> 
<feat att="decomposition" val="jernspån+e+filter"/> 
<Lemma><FormRepresentation> <feat att="writtenForm" val="jernspånefilter"/> <feat att="officiallyApproved" val="yes"/> 
<feat att="joiningElement" val="nil"/> 
<feat att="joiningElementResult" val="jernspånefilter"/> 
</FormRepresentation> </Lemma> 
<WordForm><feat att="grammaticalGender" val="neuter"/><feat att="definiteness" val="indefinite"/><feat att="grammaticalNumber" val="singular"/><feat att="case" val="unspecified"/>
<FormRepresentation> <feat att="writtenForm" val="jernspånefilter"/><feat att="inflectionalParadigm" val="MFG0049,MFG0234"/> <feat att="officiallyApproved" val="yes"/> <feat att="frequency" val="0.0"/></FormRepresentation></WordForm>
<WordForm><feat att="grammaticalGender" val="neuter"/><feat att="definiteness" val="indefinite"/><feat att="grammaticalNumber" val="singular"/><feat att="case" val="genitiveCase"/>
<FormRepresentation> <feat att="writtenForm" val="jernspånefilters"/><feat att="inflectionalParadigm" val="MFG0049,MFG0234"/> <feat att="officiallyApproved" val="yes"/> <feat att="frequency" val="0.0"/></FormRepresentation></WordForm>
<WordForm><feat att="grammaticalGender" val="neuter"/><feat att="definiteness" val="indefinite"/><feat att="grammaticalNumber" val="plural"/><feat att="case" val="unspecified"/>
<FormRepresentation> <feat att="writtenForm" val="jernspånefiltre"/><feat att="inflectionalParadigm" val="MFG0049,MFG0234"/> <feat att="officiallyApproved" val="yes"/> <feat att="frequency" val="0.0"/></FormRepresentation></WordForm>
<WordForm><feat att="grammaticalGender" val="neuter"/><feat att="definiteness" val="indefinite"/><feat att="grammaticalNumber" val="plural"/><feat att="case" val="genitiveCase"/>
<FormRepresentation> <feat att="writtenForm" val="jernspånefiltres"/><feat att="inflectionalParadigm" val="MFG0049,MFG0234"/> <feat att="officiallyApproved" val="yes"/> <feat att="frequency" val="0.0"/></FormRepresentation></WordForm>
<WordForm><feat att="grammaticalGender" val="neuter"/><feat att="definiteness" val="definite"/><feat att="grammaticalNumber" val="singular"/><feat att="case" val="unspecified"/>
<FormRepresentation> <feat att="writtenForm" val="jernspånefiltret"/> <feat att="inflectionalParadigm" val="MFG0234"/> <feat att="officiallyApproved" val="yes"/> <feat att="frequency" val="0.0"/></FormRepresentation><FormRepresentation> <feat att="writtenForm" val="jernspånefilteret"/> <feat att="inflectionalParadigm" val="MFG0049"/> <feat att="officiallyApproved" val="yes"/> <feat att="frequency" val="0.0"/></FormRepresentation></WordForm>
<WordForm><feat att="grammaticalGender" val="neuter"/><feat att="definiteness" val="definite"/><feat att="grammaticalNumber" val="singular"/><feat att="case" val="genitiveCase"/>
<FormRepresentation> <feat att="writtenForm" val="jernspånefiltrets"/> <feat att="inflectionalParadigm" val="MFG0234"/> <feat att="officiallyApproved" val="yes"/> <feat att="frequency" val="0.0"/></FormRepresentation><FormRepresentation> <feat att="writtenForm" val="jernspånefilterets"/> <feat att="inflectionalParadigm" val="MFG0049"/> <feat att="officiallyApproved" val="yes"/> <feat att="frequency" val="0.0"/></FormRepresentation></WordForm>
<WordForm><feat att="grammaticalGender" val="neuter"/><feat att="definiteness" val="definite"/><feat att="grammaticalNumber" val="plural"/><feat att="case" val="unspecified"/>
<FormRepresentation> <feat att="writtenForm" val="jernspånefiltrene"/><feat att="inflectionalParadigm" val="MFG0049,MFG0234"/> <feat att="officiallyApproved" val="yes"/> <feat att="frequency" val="0.0"/></FormRepresentation></WordForm>
<WordForm><feat att="grammaticalGender" val="neuter"/><feat att="definiteness" val="definite"/><feat att="grammaticalNumber" val="plural"/><feat att="case" val="genitiveCase"/>
<FormRepresentation> <feat att="writtenForm" val="jernspånefiltrenes"/><feat att="inflectionalParadigm" val="MFG0049,MFG0234"/> <feat att="officiallyApproved" val="yes"/> <feat att="frequency" val="0.0"/></FormRepresentation></WordForm>
</LexicalEntry> 
<LexicalEntry><feat att="partOfSpeech" val="commonNoun"/> 
<feat att="id" val="GMU_JOBFRADRAG_1"/> 
<feat att="morphologicalUnitId" val="JOBFRADRAG"/> 
<feat att="originalSource" val="H_OG_E-KORPUS"/> 
<feat att="independentWord" val="yes"/> 
<feat att="decomposition" val="job+fradrag"/> 
<Lemma><FormRepresentation> <feat att="writtenForm" val="jobfradrag"/> <feat att="officiallyApproved" val="yes"/> 
<feat att="joiningElement" val="Not analyzed"/> 
</FormRepresentation> </Lemma> 
<WordForm><feat att="grammaticalGender" val="neuter"/><feat att="definiteness" val="indefinite"/><feat att="grammaticalNumber" val="singular"/><feat att="case" val="unspecified"/>
<FormRepresentation> <feat att="writtenForm" val="jobfradrag"/> <feat att="inflectionalParadigm" val="MFG0040"/> <feat att="officiallyApproved" val="yes"/> <feat att="frequency" val=".1964"/></FormRepresentation></WordForm>
<WordForm><feat att="grammaticalGender" val="neuter"/><feat att="definiteness" val="indefinite"/><feat att="grammaticalNumber" val="singular"/><feat att="case" val="genitiveCase"/>
<FormRepresentation> <feat att="writtenForm" val="jobfradrags"/> <feat att="inflectionalParadigm" val="MFG0040"/> <feat att="officiallyApproved" val="yes"/> <feat att="frequency" val="0.0"/></FormRepresentation></WordForm>
<WordForm><feat att="grammaticalGender" val="neuter"/><feat att="definiteness" val="indefinite"/><feat att="grammaticalNumber" val="plural"/><feat att="case" val="unspecified"/>
<FormRepresentation> <feat att="writtenForm" val="jobfradrag"/> <feat att="inflectionalParadigm" val="MFG0040"/> <feat att="officiallyApproved" val="yes"/> <feat att="frequency" val=".1964"/></FormRepresentation></WordForm>
<WordForm><feat att="grammaticalGender" val="neuter"/><feat att="definiteness" val="indefinite"/><feat att="grammaticalNumber" val="plural"/><feat att="case" val="genitiveCase"/>
<FormRepresentation> <feat att="writtenForm" val="jobfradrags"/> <feat att="inflectionalParadigm" val="MFG0040"/> <feat att="officiallyApproved" val="yes"/> <feat att="frequency" val="0.0"/></FormRepresentation></WordForm>
<WordForm><feat att="grammaticalGender" val="neuter"/><feat att="definiteness" val="definite"/><feat att="grammaticalNumber" val="singular"/><feat att="case" val="unspecified"/>
<FormRepresentation> <feat att="writtenForm" val="jobfradraget"/> <feat att="inflectionalParadigm" val="MFG0040"/> <feat att="officiallyApproved" val="yes"/> <feat att="frequency" val=".0714"/></FormRepresentation></WordForm>
<WordForm><feat att="grammaticalGender" val="neuter"/><feat att="definiteness" val="definite"/><feat att="grammaticalNumber" val="singular"/><feat att="case" val="genitiveCase"/>
<FormRepresentation> <feat att="writtenForm" val="jobfradragets"/> <feat att="inflectionalParadigm" val="MFG0040"/> <feat att="officiallyApproved" val="yes"/> <feat att="frequency" val="0.0"/></FormRepresentation></WordForm>
<WordForm><feat att="grammaticalGender" val="neuter"/><feat att="definiteness" val="definite"/><feat att="grammaticalNumber" val="plural"/><feat att="case" val="unspecified"/>
<FormRepresentation> <feat att="writtenForm" val="jobfradragene"/> <feat att="inflectionalParadigm" val="MFG0040"/> <feat att="officiallyApproved" val="yes"/> <feat att="frequency" val="0.0"/></FormRepresentation></WordForm>
<WordForm><feat att="grammaticalGender" val="neuter"/><feat att="definiteness" val="definite"/><feat att="grammaticalNumber" val="plural"/><feat att="case" val="genitiveCase"/>
<FormRepresentation> <feat att="writtenForm" val="jobfradragenes"/> <feat att="inflectionalParadigm" val="MFG0040"/> <feat att="officiallyApproved" val="yes"/> <feat att="frequency" val="0.0"/></FormRepresentation></WordForm>
</LexicalEntry> 
<LexicalEntry><feat att="partOfSpeech" val="commonNoun"/> 
<feat att="id" val="GMU_JOBMULIGHED_1"/> 
<feat att="morphologicalUnitId" val="JOBMULIGHED"/> 
<feat att="originalSource" val="H_OG_E-KORPUS"/> 
<feat att="independentWord" val="yes"/> 
<feat att="decomposition" val="job+mulighed"/> 
<Lemma><FormRepresentation> <feat att="writtenForm" val="jobmulighed"/> <feat att="officiallyApproved" val="yes"/> 
<feat att="joiningElement" val="Not analyzed"/> 
</FormRepresentation> </Lemma> 
<WordForm><feat att="grammaticalGender" val="commonGender"/><feat att="definiteness" val="indefinite"/><feat att="grammaticalNumber" val="singular"/><feat att="case" val="unspecified"/>
<FormRepresentation> <feat att="writtenForm" val="jobmulighed"/> <feat att="inflectionalParadigm" val="MFG0016"/> <feat att="officiallyApproved" val="yes"/> <feat att="frequency" val=".0179"/></FormRepresentation></WordForm>
<WordForm><feat att="grammaticalGender" val="commonGender"/><feat att="definiteness" val="indefinite"/><feat att="grammaticalNumber" val="singular"/><feat att="case" val="genitiveCase"/>
<FormRepresentation> <feat att="writtenForm" val="jobmuligheds"/> <feat att="inflectionalParadigm" val="MFG0016"/> <feat att="officiallyApproved" val="yes"/> <feat att="frequency" val="0.0"/></FormRepresentation></WordForm>
<WordForm><feat att="grammaticalGender" val="commonGender"/><feat att="definiteness" val="indefinite"/><feat att="grammaticalNumber" val="plural"/><feat att="case" val="unspecified"/>
<FormRepresentation> <feat att="writtenForm" val="jobmuligheder"/> <feat att="inflectionalParadigm" val="MFG0016"/> <feat att="officiallyApproved" val="yes"/> <feat att="frequency" val=".9464"/></FormRepresentation></WordForm>
<WordForm><feat att="grammaticalGender" val="commonGender"/><feat att="definiteness" val="indefinite"/><feat att="grammaticalNumber" val="plural"/><feat att="case" val="genitiveCase"/>
<FormRepresentation> <feat att="writtenForm" val="jobmuligheders"/> <feat att="inflectionalParadigm" val="MFG0016"/> <feat att="officiallyApproved" val="yes"/> <feat att="frequency" val="0.0"/></FormRepresentation></WordForm>
<WordForm><feat att="grammaticalGender" val="commonGender"/><feat att="definiteness" val="definite"/><feat att="grammaticalNumber" val="singular"/><feat att="case" val="unspecified"/>
<FormRepresentation> <feat att="writtenForm" val="jobmuligheden"/> <feat att="inflectionalParadigm" val="MFG0016"/> <feat att="officiallyApproved" val="yes"/> <feat att="frequency" val="0.0"/></FormRepresentation></WordForm>
<WordForm><feat att="grammaticalGender" val="commonGender"/><feat att="definiteness" val="definite"/><feat att="grammaticalNumber" val="singular"/><feat att="case" val="genitiveCase"/>
<FormRepresentation> <feat att="writtenForm" val="jobmulighedens"/> <feat att="inflectionalParadigm" val="MFG0016"/> <feat att="officiallyApproved" val="yes"/> <feat att="frequency" val="0.0"/></FormRepresentation></WordForm>
<WordForm><feat att="grammaticalGender" val="commonGender"/><feat att="definiteness" val="definite"/><feat att="grammaticalNumber" val="plural"/><feat att="case" val="unspecified"/>
<FormRepresentation> <feat att="writtenForm" val="jobmulighederne"/> <feat att="inflectionalParadigm" val="MFG0016"/> <feat att="officiallyApproved" val="yes"/> <feat att="frequency" val=".3036"/></FormRepresentation></WordForm>
<WordForm><feat att="grammaticalGender" val="commonGender"/><feat att="definiteness" val="definite"/><feat att="grammaticalNumber" val="plural"/><feat att="case" val="genitiveCase"/>
<FormRepresentation> <feat att="writtenForm" val="jobmulighedernes"/> <feat att="inflectionalParadigm" val="MFG0016"/> <feat att="officiallyApproved" val="yes"/> <feat att="frequency" val="0.0"/></FormRepresentation></WordForm>
</LexicalEntry> 
<LexicalEntry><feat att="partOfSpeech" val="commonNoun"/> 
<feat att="id" val="GMU_JOBSITUATION_1"/> 
<feat att="morphologicalUnitId" val="JOBSITUATION"/> 
<feat att="originalSource" val="H_OG_E-KORPUS"/> 
<feat att="independentWord" val="yes"/> 
<feat att="decomposition" val="job+situation"/> 
<Lemma><FormRepresentation> <feat att="writtenForm" val="jobsituation"/> <feat att="officiallyApproved" val="yes"/> 
<feat att="joiningElement" val="Not analyzed"/> 
</FormRepresentation> </Lemma> 
<WordForm><feat att="grammaticalGender" val="commonGender"/><feat att="definiteness" val="indefinite"/><feat att="grammaticalNumber" val="singular"/><feat att="case" val="unspecified"/>
<FormRepresentation> <feat att="writtenForm" val="jobsituation"/> <feat att="inflectionalParadigm" val="MFG0016"/> <feat att="officiallyApproved" val="yes"/> <feat att="frequency" val=".0714"/></FormRepresentation></WordForm>
<WordForm><feat att="grammaticalGender" val="commonGender"/><feat att="definiteness" val="indefinite"/><feat att="grammaticalNumber" val="singular"/><feat att="case" val="genitiveCase"/>
<FormRepresentation> <feat att="writtenForm" val="jobsituations"/> <feat att="inflectionalParadigm" val="MFG0016"/> <feat att="officiallyApproved" val="yes"/> <feat att="frequency" val="0.0"/></FormRepresentation></WordForm>
<WordForm><feat att="grammaticalGender" val="commonGender"/><feat att="definiteness" val="indefinite"/><feat att="grammaticalNumber" val="plural"/><feat att="case" val="unspecified"/>
<FormRepresentation> <feat att="writtenForm" val="jobsituationer"/> <feat att="inflectionalParadigm" val="MFG0016"/> <feat att="officiallyApproved" val="yes"/> <feat att="frequency" val=".0179"/></FormRepresentation></WordForm>
<WordForm><feat att="grammaticalGender" val="commonGender"/><feat att="definiteness" val="indefinite"/><feat att="grammaticalNumber" val="plural"/><feat att="case" val="genitiveCase"/>
<FormRepresentation> <feat att="writtenForm" val="jobsituationers"/> <feat att="inflectionalParadigm" val="MFG0016"/> <feat att="officiallyApproved" val="yes"/> <feat att="frequency" val="0.0"/></FormRepresentation></WordForm>
<WordForm><feat att="grammaticalGender" val="commonGender"/><feat att="definiteness" val="definite"/><feat att="grammaticalNumber" val="singular"/><feat att="case" val="unspecified"/>
<FormRepresentation> <feat att="writtenForm" val="jobsituationen"/> <feat att="inflectionalParadigm" val="MFG0016"/> <feat att="officiallyApproved" val="yes"/> <feat att="frequency" val=".0536"/></FormRepresentation></WordForm>
<WordForm><feat att="grammaticalGender" val="commonGender"/><feat att="definiteness" val="definite"/><feat att="grammaticalNumber" val="singular"/><feat att="case" val="genitiveCase"/>
<FormRepresentation> <feat att="writtenForm" val="jobsituationens"/> <feat att="inflectionalParadigm" val="MFG0016"/> <feat att="officiallyApproved" val="yes"/> <feat att="frequency" val="0.0"/></FormRepresentation></WordForm>
<WordForm><feat att="grammaticalGender" val="commonGender"/><feat att="definiteness" val="definite"/><feat att="grammaticalNumber" val="plural"/><feat att="case" val="unspecified"/>
<FormRepresentation> <feat att="writtenForm" val="jobsituationerne"/> <feat att="inflectionalParadigm" val="MFG0016"/> <feat att="officiallyApproved" val="yes"/> <feat att="frequency" val="0.0"/></FormRepresentation></WordForm>
<WordForm><feat att="grammaticalGender" val="commonGender"/><feat att="definiteness" val="definite"/><feat att="grammaticalNumber" val="plural"/><feat att="case" val="genitiveCase"/>
<FormRepresentation> <feat att="writtenForm" val="jobsituationernes"/> <feat att="inflectionalParadigm" val="MFG0016"/> <feat att="officiallyApproved" val="yes"/> <feat att="frequency" val="0.0"/></FormRepresentation></WordForm>
</LexicalEntry> 
<LexicalEntry><feat att="partOfSpeech" val="commonNoun"/> 
<feat att="id" val="GMU_JOBSKAT_1"/> 
<feat att="morphologicalUnitId" val="JOBSKAT"/> 
<feat att="originalSource" val="H_OG_E-KORPUS"/> 
<feat att="independentWord" val="yes"/> 
<feat att="decomposition" val="job+skat"/> 
<Lemma><FormRepresentation> <feat att="writtenForm" val="jobskat"/> <feat att="officiallyApproved" val="yes"/> 
<feat att="joiningElement" val="Not analyzed"/> 
</FormRepresentation> </Lemma> 
<WordForm><feat att="grammaticalGender" val="commonGender"/><feat att="definiteness" val="indefinite"/><feat att="grammaticalNumber" val="singular"/><feat att="case" val="unspecified"/>
<FormRepresentation> <feat att="writtenForm" val="jobskat"/> <feat att="inflectionalParadigm" val="MFG0096"/> <feat att="officiallyApproved" val="yes"/> <feat att="frequency" val="0.0"/></FormRepresentation></WordForm>
<WordForm><feat att="grammaticalGender" val="commonGender"/><feat att="definiteness" val="indefinite"/><feat att="grammaticalNumber" val="singular"/><feat att="case" val="genitiveCase"/>
<FormRepresentation> <feat att="writtenForm" val="jobskats"/> <feat att="inflectionalParadigm" val="MFG0096"/> <feat att="officiallyApproved" val="yes"/> <feat att="frequency" val="0.0"/></FormRepresentation></WordForm>
<WordForm><feat att="grammaticalGender" val="commonGender"/><feat att="definiteness" val="indefinite"/><feat att="grammaticalNumber" val="plural"/><feat att="case" val="unspecified"/>
<FormRepresentation> <feat att="writtenForm" val="jobskatter"/> <feat att="inflectionalParadigm" val="MFG0096"/> <feat att="officiallyApproved" val="yes"/> <feat att="frequency" val="0.0"/></FormRepresentation></WordForm>
<WordForm><feat att="grammaticalGender" val="commonGender"/><feat att="definiteness" val="indefinite"/><feat att="grammaticalNumber" val="plural"/><feat att="case" val="genitiveCase"/>
<FormRepresentation> <feat att="writtenForm" val="jobskatters"/> <feat att="inflectionalParadigm" val="MFG0096"/> <feat att="officiallyApproved" val="yes"/> <feat att="frequency" val="0.0"/></FormRepresentation></WordForm>
<WordForm><feat att="grammaticalGender" val="commonGender"/><feat att="definiteness" val="definite"/><feat att="grammaticalNumber" val="singular"/><feat att="case" val="unspecified"/>
<FormRepresentation> <feat att="writtenForm" val="jobskatten"/> <feat att="inflectionalParadigm" val="MFG0096"/> <feat att="officiallyApproved" val="yes"/> <feat att="frequency" val="0.0"/></FormRepresentation></WordForm>
<WordForm><feat att="grammaticalGender" val="commonGender"/><feat att="definiteness" val="definite"/><feat att="grammaticalNumber" val="singular"/><feat att="case" val="genitiveCase"/>
<FormRepresentation> <feat att="writtenForm" val="jobskattens"/> <feat att="inflectionalParadigm" val="MFG0096"/> <feat att="officiallyApproved" val="yes"/> <feat att="frequency" val="0.0"/></FormRepresentation></WordForm>
<WordForm><feat att="grammaticalGender" val="commonGender"/><feat att="definiteness" val="definite"/><feat att="grammaticalNumber" val="plural"/><feat att="case" val="unspecified"/>
<FormRepresentation> <feat att="writtenForm" val="jobskatterne"/> <feat att="inflectionalParadigm" val="MFG0096"/> <feat att="officiallyApproved" val="yes"/> <feat att="frequency" val="0.0"/></FormRepresentation></WordForm>
<WordForm><feat att="grammaticalGender" val="commonGender"/><feat att="definiteness" val="definite"/><feat att="grammaticalNumber" val="plural"/><feat att="case" val="genitiveCase"/>
<FormRepresentation> <feat att="writtenForm" val="jobskatternes"/> <feat att="inflectionalParadigm" val="MFG0096"/> <feat att="officiallyApproved" val="yes"/> <feat att="frequency" val="0.0"/></FormRepresentation></WordForm>
</LexicalEntry> 
<LexicalEntry><feat att="partOfSpeech" val="commonNoun"/> 
<feat att="id" val="GMU_JULESALG_1"/> 
<feat att="morphologicalUnitId" val="JULESALG"/> 
<feat att="originalSource" val="H_OG_E-KORPUS"/> 
<feat att="independentWord" val="yes"/> 
<feat att="decomposition" val="jul+e+salg"/> 
<Lemma><FormRepresentation> <feat att="writtenForm" val="julesalg"/> <feat att="officiallyApproved" val="yes"/> 
<feat att="joiningElement" val="Not analyzed"/> 
</FormRepresentation> </Lemma> 
<WordForm><feat att="grammaticalGender" val="neuter"/><feat att="definiteness" val="indefinite"/><feat att="grammaticalNumber" val="singular"/><feat att="case" val="unspecified"/>
<FormRepresentation> <feat att="writtenForm" val="julesalg"/> <feat att="inflectionalParadigm" val="MFG0040"/> <feat att="officiallyApproved" val="yes"/> <feat att="frequency" val=".2143"/></FormRepresentation></WordForm>
<WordForm><feat att="grammaticalGender" val="neuter"/><feat att="definiteness" val="indefinite"/><feat att="grammaticalNumber" val="singular"/><feat att="case" val="genitiveCase"/>
<FormRepresentation> <feat att="writtenForm" val="julesalgs"/> <feat att="inflectionalParadigm" val="MFG0040"/> <feat att="officiallyApproved" val="yes"/> <feat att="frequency" val="0.0"/></FormRepresentation></WordForm>
<WordForm><feat att="grammaticalGender" val="neuter"/><feat att="definiteness" val="indefinite"/><feat att="grammaticalNumber" val="plural"/><feat att="case" val="unspecified"/>
<FormRepresentation> <feat att="writtenForm" val="julesalg"/> <feat att="inflectionalParadigm" val="MFG0040"/> <feat att="officiallyApproved" val="yes"/> <feat att="frequency" val=".2143"/></FormRepresentation></WordForm>
<WordForm><feat att="grammaticalGender" val="neuter"/><feat att="definiteness" val="indefinite"/><feat att="grammaticalNumber" val="plural"/><feat att="case" val="genitiveCase"/>
<FormRepresentation> <feat att="writtenForm" val="julesalgs"/> <feat att="inflectionalParadigm" val="MFG0040"/> <feat att="officiallyApproved" val="yes"/> <feat att="frequency" val="0.0"/></FormRepresentation></WordForm>
<WordForm><feat att="grammaticalGender" val="neuter"/><feat att="definiteness" val="definite"/><feat att="grammaticalNumber" val="singular"/><feat att="case" val="unspecified"/>
<FormRepresentation> <feat att="writtenForm" val="julesalget"/> <feat att="inflectionalParadigm" val="MFG0040"/> <feat att="officiallyApproved" val="yes"/> <feat att="frequency" val=".1607"/></FormRepresentation></WordForm>
<WordForm><feat att="grammaticalGender" val="neuter"/><feat att="definiteness" val="definite"/><feat att="grammaticalNumber" val="singular"/><feat att="case" val="genitiveCase"/>
<FormRepresentation> <feat att="writtenForm" val="julesalgets"/> <feat att="inflectionalParadigm" val="MFG0040"/> <feat att="officiallyApproved" val="yes"/> <feat att="frequency" val="0.0"/></FormRepresentation></WordForm>
<WordForm><feat att="grammaticalGender" val="neuter"/><feat att="definiteness" val="definite"/><feat att="grammaticalNumber" val="plural"/><feat att="case" val="unspecified"/>
<FormRepresentation> <feat att="writtenForm" val="julesalgene"/> <feat att="inflectionalParadigm" val="MFG0040"/> <feat att="officiallyApproved" val="yes"/> <feat att="frequency" val="0.0"/></FormRepresentation></WordForm>
<WordForm><feat att="grammaticalGender" val="neuter"/><feat att="definiteness" val="definite"/><feat att="grammaticalNumber" val="plural"/><feat att="case" val="genitiveCase"/>
<FormRepresentation> <feat att="writtenForm" val="julesalgenes"/> <feat att="inflectionalParadigm" val="MFG0040"/> <feat att="officiallyApproved" val="yes"/> <feat att="frequency" val="0.0"/></FormRepresentation></WordForm>
</LexicalEntry> 
<LexicalEntry><feat att="partOfSpeech" val="commonNoun"/> 
<feat att="id" val="GMU_JAVA-OVERSÆTTER_1"/> 
<feat att="morphologicalUnitId" val="JAVA-OVERSÆTTER"/> 
<feat att="originalSource" val="EDB-KORPUS"/> 
<feat att="independentWord" val="yes"/> 
<feat att="decomposition" val="Java+-+oversætter"/> 
<Lemma><FormRepresentation> <feat att="writtenForm" val="Java-oversætter"/> <feat att="officiallyApproved" val="yes"/> 
<feat att="joiningElement" val="nil"/> 
<feat att="joiningElementResult" val="Java-oversætter"/> 
</FormRepresentation> </Lemma> 
<WordForm><feat att="grammaticalGender" val="commonGender"/><feat att="definiteness" val="indefinite"/><feat att="grammaticalNumber" val="singular"/><feat att="case" val="unspecified"/>
<FormRepresentation> <feat att="writtenForm" val="Java-oversætter"/> <feat att="inflectionalParadigm" val="MFG0015"/> <feat att="officiallyApproved" val="yes"/> <feat att="frequency" val="0.0"/></FormRepresentation></WordForm>
<WordForm><feat att="grammaticalGender" val="commonGender"/><feat att="definiteness" val="indefinite"/><feat att="grammaticalNumber" val="singular"/><feat att="case" val="genitiveCase"/>
<FormRepresentation> <feat att="writtenForm" val="Java-oversætters"/> <feat att="inflectionalParadigm" val="MFG0015"/> <feat att="officiallyApproved" val="yes"/> <feat att="frequency" val="0.0"/></FormRepresentation></WordForm>
<WordForm><feat att="grammaticalGender" val="commonGender"/><feat att="definiteness" val="indefinite"/><feat att="grammaticalNumber" val="plural"/><feat att="case" val="unspecified"/>
<FormRepresentation> <feat att="writtenForm" val="Java-oversættere"/> <feat att="inflectionalParadigm" val="MFG0015"/> <feat att="officiallyApproved" val="yes"/> <feat att="frequency" val="0.0"/></FormRepresentation></WordForm>
<WordForm><feat att="grammaticalGender" val="commonGender"/><feat att="definiteness" val="indefinite"/><feat att="grammaticalNumber" val="plural"/><feat att="case" val="genitiveCase"/>
<FormRepresentation> <feat att="writtenForm" val="Java-oversætteres"/> <feat att="inflectionalParadigm" val="MFG0015"/> <feat att="officiallyApproved" val="yes"/> <feat att="frequency" val="0.0"/></FormRepresentation></WordForm>
<WordForm><feat att="grammaticalGender" val="commonGender"/><feat att="definiteness" val="definite"/><feat att="grammaticalNumber" val="singular"/><feat att="case" val="unspecified"/>
<FormRepresentation> <feat att="writtenForm" val="Java-oversætteren"/> <feat att="inflectionalParadigm" val="MFG0015"/> <feat att="officiallyApproved" val="yes"/> <feat att="frequency" val=".0179"/></FormRepresentation></WordForm>
<WordForm><feat att="grammaticalGender" val="commonGender"/><feat att="definiteness" val="definite"/><feat att="grammaticalNumber" val="singular"/><feat att="case" val="genitiveCase"/>
<FormRepresentation> <feat att="writtenForm" val="Java-oversætterens"/> <feat att="inflectionalParadigm" val="MFG0015"/> <feat att="officiallyApproved" val="yes"/> <feat att="frequency" val="0.0"/></FormRepresentation></WordForm>
<WordForm><feat att="grammaticalGender" val="commonGender"/><feat att="definiteness" val="definite"/><feat att="grammaticalNumber" val="plural"/><feat att="case" val="unspecified"/>
<FormRepresentation> <feat att="writtenForm" val="Java-oversætterne"/> <feat att="inflectionalParadigm" val="MFG0015"/> <feat att="officiallyApproved" val="yes"/> <feat att="frequency" val="0.0"/></FormRepresentation></WordForm>
<WordForm><feat att="grammaticalGender" val="commonGender"/><feat att="definiteness" val="definite"/><feat att="grammaticalNumber" val="plural"/><feat att="case" val="genitiveCase"/>
<FormRepresentation> <feat att="writtenForm" val="Java-oversætternes"/> <feat att="inflectionalParadigm" val="MFG0015"/> <feat att="officiallyApproved" val="yes"/> <feat att="frequency" val="0.0"/></FormRepresentation></WordForm>
</LexicalEntry> 
<LexicalEntry><feat att="partOfSpeech" val="commonNoun"/> 
<feat att="id" val="GMU_JAVASCRIPT_1"/> 
<feat att="morphologicalUnitId" val="JAVASCRIPT"/> 
<feat att="originalSource" val="EDB-KORPUS"/> 
<feat att="independentWord" val="yes"/> 
<Lemma><FormRepresentation> <feat att="writtenForm" val="JavaScript"/> <feat att="officiallyApproved" val="yes"/> 
<feat att="joiningElement" val="nil"/> 
<feat att="joiningElementResult" val="JavaScript"/> 
</FormRepresentation> </Lemma> 
<WordForm><feat att="grammaticalGender" val="neuter"/><feat att="definiteness" val="indefinite"/><feat att="grammaticalNumber" val="singular"/><feat att="case" val="unspecified"/>
<FormRepresentation> <feat att="writtenForm" val="JavaScript"/> <feat att="inflectionalParadigm" val="MFG1048"/> <feat att="officiallyApproved" val="yes"/> <feat att="frequency" val=".2679"/></FormRepresentation></WordForm>
<WordForm><feat att="grammaticalGender" val="neuter"/><feat att="definiteness" val="indefinite"/><feat att="grammaticalNumber" val="singular"/><feat att="case" val="genitiveCase"/>
<FormRepresentation> <feat att="writtenForm" val="JavaScripts"/> <feat att="inflectionalParadigm" val="MFG1048"/> <feat att="officiallyApproved" val="yes"/> <feat att="frequency" val=".0536"/></FormRepresentation></WordForm>
<WordForm><feat att="grammaticalGender" val="neuter"/><feat att="definiteness" val="indefinite"/><feat att="grammaticalNumber" val="plural"/><feat att="case" val="unspecified"/>
<FormRepresentation> <feat att="writtenForm" val="JavaScripts"/> <feat att="inflectionalParadigm" val="MFG1048"/> <feat att="officiallyApproved" val="yes"/> <feat att="frequency" val=".0536"/></FormRepresentation></WordForm>
<WordForm><feat att="grammaticalGender" val="neuter"/><feat att="definiteness" val="indefinite"/><feat att="grammaticalNumber" val="plural"/><feat att="case" val="genitiveCase"/>
<FormRepresentation> <feat att="writtenForm" val="JavaScriptses"/> <feat att="inflectionalParadigm" val="MFG1048"/> <feat att="officiallyApproved" val="no"/> <feat att="frequency" val="0.0"/></FormRepresentation><FormRepresentation> <feat att="writtenForm" val="JavaScripts's"/> <feat att="inflectionalParadigm" val="MFG1048"/> <feat att="officiallyApproved" val="no"/> <feat att="frequency" val="0.0"/></FormRepresentation><FormRepresentation> <feat att="writtenForm" val="JavaScripts'"/> <feat att="inflectionalParadigm" val="MFG1048"/> <feat att="officiallyApproved" val="yes"/> <feat att="frequency" val="0.0"/></FormRepresentation></WordForm>
</LexicalEntry> 
<LexicalEntry><feat att="partOfSpeech" val="commonNoun"/> 
<feat att="id" val="GMU_JOBPULJE_1"/> 
<feat att="morphologicalUnitId" val="JOBPULJE"/> 
<feat att="originalSource" val="MILJØ-KORPUS"/> 
<feat att="independentWord" val="yes"/> 
<feat att="decomposition" val="job+pulje"/> 
<Lemma><FormRepresentation> <feat att="writtenForm" val="jobpulje"/> <feat att="officiallyApproved" val="yes"/> 
<feat att="joiningElement" val="nil"/> 
<feat att="joiningElementResult" val="jobpulje"/> 
</FormRepresentation> </Lemma> 
<WordForm><feat att="grammaticalGender" val="commonGender"/><feat att="definiteness" val="indefinite"/><feat att="grammaticalNumber" val="singular"/><feat att="case" val="unspecified"/>
<FormRepresentation> <feat att="writtenForm" val="jobpulje"/> <feat att="inflectionalParadigm" val="MFG0076"/> <feat att="officiallyApproved" val="yes"/> <feat att="frequency" val=".6429"/></FormRepresentation></WordForm>
<WordForm><feat att="grammaticalGender" val="commonGender"/><feat att="definiteness" val="indefinite"/><feat att="grammaticalNumber" val="singular"/><feat att="case" val="genitiveCase"/>
<FormRepresentation> <feat att="writtenForm" val="jobpuljes"/> <feat att="inflectionalParadigm" val="MFG0076"/> <feat att="officiallyApproved" val="yes"/> <feat att="frequency" val=".0179"/></FormRepresentation></WordForm>
<WordForm><feat att="grammaticalGender" val="commonGender"/><feat att="definiteness" val="indefinite"/><feat att="grammaticalNumber" val="plural"/><feat att="case" val="unspecified"/>
<FormRepresentation> <feat att="writtenForm" val="jobpuljer"/> <feat att="inflectionalParadigm" val="MFG0076"/> <feat att="officiallyApproved" val="yes"/> <feat att="frequency" val="0.0"/></FormRepresentation></WordForm>
<WordForm><feat att="grammaticalGender" val="commonGender"/><feat att="definiteness" val="indefinite"/><feat att="grammaticalNumber" val="plural"/><feat att="case" val="genitiveCase"/>
<FormRepresentation> <feat att="writtenForm" val="jobpuljers"/> <feat att="inflectionalParadigm" val="MFG0076"/> <feat att="officiallyApproved" val="yes"/> <feat att="frequency" val="0.0"/></FormRepresentation></WordForm>
<WordForm><feat att="grammaticalGender" val="commonGender"/><feat att="definiteness" val="definite"/><feat att="grammaticalNumber" val="singular"/><feat att="case" val="unspecified"/>
<FormRepresentation> <feat att="writtenForm" val="jobpuljen"/> <feat att="inflectionalParadigm" val="MFG0076"/> <feat att="officiallyApproved" val="yes"/> <feat att="frequency" val=".0536"/></FormRepresentation></WordForm>
<WordForm><feat att="grammaticalGender" val="commonGender"/><feat att="definiteness" val="definite"/><feat att="grammaticalNumber" val="singular"/><feat att="case" val="genitiveCase"/>
<FormRepresentation> <feat att="writtenForm" val="jobpuljens"/> <feat att="inflectionalParadigm" val="MFG0076"/> <feat att="officiallyApproved" val="yes"/> <feat att="frequency" val="0.0"/></FormRepresentation></WordForm>
<WordForm><feat att="grammaticalGender" val="commonGender"/><feat att="definiteness" val="definite"/><feat att="grammaticalNumber" val="plural"/><feat att="case" val="unspecified"/>
<FormRepresentation> <feat att="writtenForm" val="jobpuljerne"/> <feat att="inflectionalParadigm" val="MFG0076"/> <feat att="officiallyApproved" val="yes"/> <feat att="frequency" val="0.0"/></FormRepresentation></WordForm>
<WordForm><feat att="grammaticalGender" val="commonGender"/><feat att="definiteness" val="definite"/><feat att="grammaticalNumber" val="plural"/><feat att="case" val="genitiveCase"/>
<FormRepresentation> <feat att="writtenForm" val="jobpuljernes"/> <feat att="inflectionalParadigm" val="MFG0076"/> <feat att="officiallyApproved" val="yes"/> <feat att="frequency" val="0.0"/></FormRepresentation></WordForm>
</LexicalEntry> 
<LexicalEntry><feat att="partOfSpeech" val="commonNoun"/> 
<feat att="id" val="GMU_JOBGRUPPE_1"/> 
<feat att="morphologicalUnitId" val="JOBGRUPPE"/> 
<feat att="originalSource" val="MILJØ-KORPUS"/> 
<feat att="independentWord" val="yes"/> 
<feat att="decomposition" val="job+gruppe"/> 
<Lemma><FormRepresentation> <feat att="writtenForm" val="jobgruppe"/> <feat att="officiallyApproved" val="yes"/> 
<feat att="joiningElement" val="nil"/> 
<feat att="joiningElementResult" val="jobgruppe"/> 
</FormRepresentation> </Lemma> 
<WordForm><feat att="grammaticalGender" val="commonGender"/><feat att="definiteness" val="indefinite"/><feat att="grammaticalNumber" val="singular"/><feat att="case" val="unspecified"/>
<FormRepresentation> <feat att="writtenForm" val="jobgruppe"/> <feat att="inflectionalParadigm" val="MFG0076"/> <feat att="officiallyApproved" val="yes"/> <feat att="frequency" val="0.0"/></FormRepresentation></WordForm>
<WordForm><feat att="grammaticalGender" val="commonGender"/><feat att="definiteness" val="indefinite"/><feat att="grammaticalNumber" val="singular"/><feat att="case" val="genitiveCase"/>
<FormRepresentation> <feat att="writtenForm" val="jobgruppes"/> <feat att="inflectionalParadigm" val="MFG0076"/> <feat att="officiallyApproved" val="yes"/> <feat att="frequency" val="0.0"/></FormRepresentation></WordForm>
<WordForm><feat att="grammaticalGender" val="commonGender"/><feat att="definiteness" val="indefinite"/><feat att="grammaticalNumber" val="plural"/><feat att="case" val="unspecified"/>
<FormRepresentation> <feat att="writtenForm" val="jobgrupper"/> <feat att="inflectionalParadigm" val="MFG0076"/> <feat att="officiallyApproved" val="yes"/> <feat att="frequency" val=".0179"/></FormRepresentation></WordForm>
<WordForm><feat att="grammaticalGender" val="commonGender"/><feat att="definiteness" val="indefinite"/><feat att="grammaticalNumber" val="plural"/><feat att="case" val="genitiveCase"/>
<FormRepresentation> <feat att="writtenForm" val="jobgruppers"/> <feat att="inflectionalParadigm" val="MFG0076"/> <feat att="officiallyApproved" val="yes"/> <feat att="frequency" val="0.0"/></FormRepresentation></WordForm>
<WordForm><feat att="grammaticalGender" val="commonGender"/><feat att="definiteness" val="definite"/><feat att="grammaticalNumber" val="singular"/><feat att="case" val="unspecified"/>
<FormRepresentation> <feat att="writtenForm" val="jobgruppen"/> <feat att="inflectionalParadigm" val="MFG0076"/> <feat att="officiallyApproved" val="yes"/> <feat att="frequency" val="0.0"/></FormRepresentation></WordForm>
<WordForm><feat att="grammaticalGender" val="commonGender"/><feat att="definiteness" val="definite"/><feat att="grammaticalNumber" val="singular"/><feat att="case" val="genitiveCase"/>
<FormRepresentation> <feat att="writtenForm" val="jobgruppens"/> <feat att="inflectionalParadigm" val="MFG0076"/> <feat att="officiallyApproved" val="yes"/> <feat att="frequency" val="0.0"/></FormRepresentation></WordForm>
<WordForm><feat att="grammaticalGender" val="commonGender"/><feat att="definiteness" val="definite"/><feat att="grammaticalNumber" val="plural"/><feat att="case" val="unspecified"/>
<FormRepresentation> <feat att="writtenForm" val="jobgrupperne"/> <feat att="inflectionalParadigm" val="MFG0076"/> <feat att="officiallyApproved" val="yes"/> <feat att="frequency" val="0.0"/></FormRepresentation></WordForm>
<WordForm><feat att="grammaticalGender" val="commonGender"/><feat att="definiteness" val="definite"/><feat att="grammaticalNumber" val="plural"/><feat att="case" val="genitiveCase"/>
<FormRepresentation> <feat att="writtenForm" val="jobgruppernes"/> <feat att="inflectionalParadigm" val="MFG0076"/> <feat att="officiallyApproved" val="yes"/> <feat att="frequency" val="0.0"/></FormRepresentation></WordForm>
</LexicalEntry> 
<LexicalEntry><feat att="partOfSpeech" val="commonNoun"/> 
<feat att="id" val="GMU_JORDBRUGSFORMÅL_1"/> 
<feat att="morphologicalUnitId" val="JORDBRUGSFORMÅL"/> 
<feat att="originalSource" val="MILJØ-KORPUS"/> 
<feat att="independentWord" val="yes"/> 
<feat att="decomposition" val="jordbrug+s+formål"/> 
<Lemma><FormRepresentation> <feat att="writtenForm" val="jordbrugsformål"/> <feat att="officiallyApproved" val="yes"/> 
<feat att="joiningElement" val="nil"/> 
<feat att="joiningElementResult" val="jordbrugsformål"/> 
</FormRepresentation> </Lemma> 
<WordForm><feat att="grammaticalGender" val="neuter"/><feat att="definiteness" val="indefinite"/><feat att="grammaticalNumber" val="singular"/><feat att="case" val="unspecified"/>
<FormRepresentation> <feat att="writtenForm" val="jordbrugsformål"/> <feat att="inflectionalParadigm" val="MFG0040"/> <feat att="officiallyApproved" val="yes"/> <feat att="frequency" val=".0179"/></FormRepresentation></WordForm>
<WordForm><feat att="grammaticalGender" val="neuter"/><feat att="definiteness" val="indefinite"/><feat att="grammaticalNumber" val="singular"/><feat att="case" val="genitiveCase"/>
<FormRepresentation> <feat att="writtenForm" val="jordbrugsformåls"/> <feat att="inflectionalParadigm" val="MFG0040"/> <feat att="officiallyApproved" val="yes"/> <feat att="frequency" val="0.0"/></FormRepresentation></WordForm>
<WordForm><feat att="grammaticalGender" val="neuter"/><feat att="definiteness" val="indefinite"/><feat att="grammaticalNumber" val="plural"/><feat att="case" val="unspecified"/>
<FormRepresentation> <feat att="writtenForm" val="jordbrugsformål"/> <feat att="inflectionalParadigm" val="MFG0040"/> <feat att="officiallyApproved" val="yes"/> <feat att="frequency" val=".0179"/></FormRepresentation></WordForm>
<WordForm><feat att="grammaticalGender" val="neuter"/><feat att="definiteness" val="indefinite"/><feat att="grammaticalNumber" val="plural"/><feat att="case" val="genitiveCase"/>
<FormRepresentation> <feat att="writtenForm" val="jordbrugsformåls"/> <feat att="inflectionalParadigm" val="MFG0040"/> <feat att="officiallyApproved" val="yes"/> <feat att="frequency" val="0.0"/></FormRepresentation></WordForm>
<WordForm><feat att="grammaticalGender" val="neuter"/><feat att="definiteness" val="definite"/><feat att="grammaticalNumber" val="singular"/><feat att="case" val="unspecified"/>
<FormRepresentation> <feat att="writtenForm" val="jordbrugsformålet"/> <feat att="inflectionalParadigm" val="MFG0040"/> <feat att="officiallyApproved" val="yes"/> <feat att="frequency" val="0.0"/></FormRepresentation></WordForm>
<WordForm><feat att="grammaticalGender" val="neuter"/><feat att="definiteness" val="definite"/><feat att="grammaticalNumber" val="singular"/><feat att="case" val="genitiveCase"/>
<FormRepresentation> <feat att="writtenForm" val="jordbrugsformålets"/> <feat att="inflectionalParadigm" val="MFG0040"/> <feat att="officiallyApproved" val="yes"/> <feat att="frequency" val="0.0"/></FormRepresentation></WordForm>
<WordForm><feat att="grammaticalGender" val="neuter"/><feat att="definiteness" val="definite"/><feat att="grammaticalNumber" val="plural"/><feat att="case" val="unspecified"/>
<FormRepresentation> <feat att="writtenForm" val="jordbrugsformålene"/> <feat att="inflectionalParadigm" val="MFG0040"/> <feat att="officiallyApproved" val="yes"/> <feat att="frequency" val="0.0"/></FormRepresentation></WordForm>
<WordForm><feat att="grammaticalGender" val="neuter"/><feat att="definiteness" val="definite"/><feat att="grammaticalNumber" val="plural"/><feat att="case" val="genitiveCase"/>
<FormRepresentation> <feat att="writtenForm" val="jordbrugsformålenes"/> <feat att="inflectionalParadigm" val="MFG0040"/> <feat att="officiallyApproved" val="yes"/> <feat att="frequency" val="0.0"/></FormRepresentation></WordForm>
</LexicalEntry> 
<LexicalEntry><feat att="partOfSpeech" val="commonNoun"/> 
<feat att="id" val="GMU_JORDKVALITETSKRITERIUM_1"/> 
<feat att="morphologicalUnitId" val="JORDKVALITETSKRITERIUM"/> 
<feat att="originalSource" val="MILJØ-KORPUS"/> 
<feat att="independentWord" val="yes"/> 
<feat att="decomposition" val="jordkvalitet+s+kriterium"/> 
<Lemma><FormRepresentation> <feat att="writtenForm" val="jordkvalitetskriterium"/> <feat att="officiallyApproved" val="yes"/> 
<feat att="joiningElement" val="[um]e/"/> 
<feat att="joiningElementResult" val="jordkvalitetskriterie"/>
<feat att="joiningElementResult" val="jordkvalitetskriterium"/>
</FormRepresentation> </Lemma> 
<WordForm><feat att="grammaticalGender" val="neuter"/><feat att="definiteness" val="indefinite"/><feat att="grammaticalNumber" val="singular"/><feat att="case" val="unspecified"/>
<FormRepresentation> <feat att="writtenForm" val="jordkvalitetskriterium"/> <feat att="inflectionalParadigm" val="MFG0109"/> <feat att="officiallyApproved" val="yes"/> <feat att="frequency" val="0.0"/></FormRepresentation></WordForm>
<WordForm><feat att="grammaticalGender" val="neuter"/><feat att="definiteness" val="indefinite"/><feat att="grammaticalNumber" val="singular"/><feat att="case" val="genitiveCase"/>
<FormRepresentation> <feat att="writtenForm" val="jordkvalitetskriteriums"/> <feat att="inflectionalParadigm" val="MFG0109"/> <feat att="officiallyApproved" val="yes"/> <feat att="frequency" val="0.0"/></FormRepresentation></WordForm>
<WordForm><feat att="grammaticalGender" val="neuter"/><feat att="definiteness" val="indefinite"/><feat att="grammaticalNumber" val="plural"/><feat att="case" val="unspecified"/>
<FormRepresentation> <feat att="writtenForm" val="jordkvalitetskriterier"/> <feat att="inflectionalParadigm" val="MFG0109"/> <feat att="officiallyApproved" val="yes"/> <feat att="frequency" val="0.0"/></FormRepresentation></WordForm>
<WordForm><feat att="grammaticalGender" val="neuter"/><feat att="definiteness" val="indefinite"/><feat att="grammaticalNumber" val="plural"/><feat att="case" val="genitiveCase"/>
<FormRepresentation> <feat att="writtenForm" val="jordkvalitetskriteriers"/> <feat att="inflectionalParadigm" val="MFG0109"/> <feat att="officiallyApproved" val="yes"/> <feat att="frequency" val="0.0"/></FormRepresentation></WordForm>
<WordForm><feat att="grammaticalGender" val="neuter"/><feat att="definiteness" val="definite"/><feat att="grammaticalNumber" val="singular"/><feat att="case" val="unspecified"/>
<FormRepresentation> <feat att="writtenForm" val="jordkvalitetskriteriet"/> <feat att="inflectionalParadigm" val="MFG0109"/> <feat att="officiallyApproved" val="yes"/> <feat att="frequency" val="0.0"/></FormRepresentation></WordForm>
<WordForm><feat att="grammaticalGender" val="neuter"/><feat att="definiteness" val="definite"/><feat att="grammaticalNumber" val="singular"/><feat att="case" val="genitiveCase"/>
<FormRepresentation> <feat att="writtenForm" val="jordkvalitetskriteriets"/> <feat att="inflectionalParadigm" val="MFG0109"/> <feat att="officiallyApproved" val="yes"/> <feat att="frequency" val="0.0"/></FormRepresentation></WordForm>
<WordForm><feat att="grammaticalGender" val="neuter"/><feat att="definiteness" val="definite"/><feat att="grammaticalNumber" val="plural"/><feat att="case" val="unspecified"/>
<FormRepresentation> <feat att="writtenForm" val="jordkvalitetskriterierne"/> <feat att="inflectionalParadigm" val="MFG0109"/> <feat att="officiallyApproved" val="yes"/> <feat att="frequency" val="0.0"/></FormRepresentation></WordForm>
<WordForm><feat att="grammaticalGender" val="neuter"/><feat att="definiteness" val="definite"/><feat att="grammaticalNumber" val="plural"/><feat att="case" val="genitiveCase"/>
<FormRepresentation> <feat att="writtenForm" val="jordkvalitetskriteriernes"/> <feat att="inflectionalParadigm" val="MFG0109"/> <feat att="officiallyApproved" val="yes"/> <feat att="frequency" val="0.0"/></FormRepresentation></WordForm>
<RelatedForm><feat att="spellingVariant" val="GMU_JORDKVALITETSKRITERIUM_2"/> <FormRepresentation><feat att="writtenForm" val="jordkvalitetskriterie"/></FormRepresentation></RelatedForm> 
</LexicalEntry> 
<LexicalEntry><feat att="partOfSpeech" val="commonNoun"/> 
<feat att="id" val="GMU_JORDKVALITETSKRITERIUM_2"/> 
<feat att="morphologicalUnitId" val="JORDKVALITETSKRITERIUM"/> 
<feat att="originalSource" val="MILJØ-KORPUS"/> 
<feat att="independentWord" val="yes"/> 
<feat att="decomposition" val="jordkvalitet+s+kriterie"/> 
<Lemma><FormRepresentation> <feat att="writtenForm" val="jordkvalitetskriterie"/> <feat att="officiallyApproved" val="no"/> 
<feat att="joiningElement" val="nil"/> 
<feat att="joiningElementResult" val="jordkvalitetskriterie"/> 
</FormRepresentation> </Lemma> 
<WordForm><feat att="grammaticalGender" val="neuter"/><feat att="definiteness" val="indefinite"/><feat att="grammaticalNumber" val="singular"/><feat att="case" val="unspecified"/>
<FormRepresentation> <feat att="writtenForm" val="jordkvalitetskriterie"/> <feat att="inflectionalParadigm" val="MFG0092"/> <feat att="officiallyApproved" val="yes"/> <feat att="frequency" val="0.0"/></FormRepresentation></WordForm>
<WordForm><feat att="grammaticalGender" val="neuter"/><feat att="definiteness" val="indefinite"/><feat att="grammaticalNumber" val="singular"/><feat att="case" val="genitiveCase"/>
<FormRepresentation> <feat att="writtenForm" val="jordkvalitetskriteries"/> <feat att="inflectionalParadigm" val="MFG0092"/> <feat att="officiallyApproved" val="yes"/> <feat att="frequency" val="0.0"/></FormRepresentation></WordForm>
<WordForm><feat att="grammaticalGender" val="neuter"/><feat att="definiteness" val="indefinite"/><feat att="grammaticalNumber" val="plural"/><feat att="case" val="unspecified"/>
<FormRepresentation> <feat att="writtenForm" val="jordkvalitetskriterier"/> <feat att="inflectionalParadigm" val="MFG0092"/> <feat att="officiallyApproved" val="yes"/> <feat att="frequency" val="0.0"/></FormRepresentation></WordForm>
<WordForm><feat att="grammaticalGender" val="neuter"/><feat att="definiteness" val="indefinite"/><feat att="grammaticalNumber" val="plural"/><feat att="case" val="genitiveCase"/>
<FormRepresentation> <feat att="writtenForm" val="jordkvalitetskriteriers"/> <feat att="inflectionalParadigm" val="MFG0092"/> <feat att="officiallyApproved" val="yes"/> <feat att="frequency" val="0.0"/></FormRepresentation></WordForm>
<WordForm><feat att="grammaticalGender" val="neuter"/><feat att="definiteness" val="definite"/><feat att="grammaticalNumber" val="singular"/><feat att="case" val="unspecified"/>
<FormRepresentation> <feat att="writtenForm" val="jordkvalitetskriteriet"/> <feat att="inflectionalParadigm" val="MFG0092"/> <feat att="officiallyApproved" val="yes"/> <feat att="frequency" val="0.0"/></FormRepresentation></WordForm>
<WordForm><feat att="grammaticalGender" val="neuter"/><feat att="definiteness" val="definite"/><feat att="grammaticalNumber" val="singular"/><feat att="case" val="genitiveCase"/>
<FormRepresentation> <feat att="writtenForm" val="jordkvalitetskriteriets"/> <feat att="inflectionalParadigm" val="MFG0092"/> <feat att="officiallyApproved" val="yes"/> <feat att="frequency" val="0.0"/></FormRepresentation></WordForm>
<WordForm><feat att="grammaticalGender" val="neuter"/><feat att="definiteness" val="definite"/><feat att="grammaticalNumber" val="plural"/><feat att="case" val="unspecified"/>
<FormRepresentation> <feat att="writtenForm" val="jordkvalitetskriterierne"/> <feat att="inflectionalParadigm" val="MFG0092"/> <feat att="officiallyApproved" val="yes"/> <feat att="frequency" val="0.0"/></FormRepresentation></WordForm>
<WordForm><feat att="grammaticalGender" val="neuter"/><feat att="definiteness" val="definite"/><feat att="grammaticalNumber" val="plural"/><feat att="case" val="genitiveCase"/>
<FormRepresentation> <feat att="writtenForm" val="jordkvalitetskriteriernes"/> <feat att="inflectionalParadigm" val="MFG0092"/> <feat att="officiallyApproved" val="yes"/> <feat att="frequency" val="0.0"/></FormRepresentation></WordForm>
<RelatedForm><feat att="spellingVariant" val="GMU_JORDKVALITETSKRITERIUM_1"/> <FormRepresentation><feat att="writtenForm" val="jordkvalitetskriterium"/></FormRepresentation></RelatedForm> 
</LexicalEntry> 
<LexicalEntry><feat att="partOfSpeech" val="commonNoun"/> 
<feat att="id" val="GMU_JERNBANELINJE_2"/> 
<feat att="morphologicalUnitId" val="JERNBANELINJE"/> 
<feat att="originalSource" val="DDO"/> 
<feat att="independentWord" val="yes"/> 
<feat att="decomposition" val="jernbane+linie"/> 
<Lemma><FormRepresentation> <feat att="writtenForm" val="jernbanelinie"/> <feat att="officiallyApproved" val="no"/> 
<feat att="joiningElement" val="nil"/> 
<feat att="joiningElementResult" val="jernbanelinie"/> 
</FormRepresentation> </Lemma> 
<WordForm><feat att="grammaticalGender" val="commonGender"/><feat att="definiteness" val="indefinite"/><feat att="grammaticalNumber" val="singular"/><feat att="case" val="unspecified"/>
<FormRepresentation> <feat att="writtenForm" val="jernbanelinie"/> <feat att="inflectionalParadigm" val="MFG0076"/> <feat att="officiallyApproved" val="yes"/> <feat att="frequency" val=".1429"/></FormRepresentation></WordForm>
<WordForm><feat att="grammaticalGender" val="commonGender"/><feat att="definiteness" val="indefinite"/><feat att="grammaticalNumber" val="singular"/><feat att="case" val="genitiveCase"/>
<FormRepresentation> <feat att="writtenForm" val="jernbanelinies"/> <feat att="inflectionalParadigm" val="MFG0076"/> <feat att="officiallyApproved" val="yes"/> <feat att="frequency" val="0.0"/></FormRepresentation></WordForm>
<WordForm><feat att="grammaticalGender" val="commonGender"/><feat att="definiteness" val="indefinite"/><feat att="grammaticalNumber" val="plural"/><feat att="case" val="unspecified"/>
<FormRepresentation> <feat att="writtenForm" val="jernbanelinier"/> <feat att="inflectionalParadigm" val="MFG0076"/> <feat att="officiallyApproved" val="yes"/> <feat att="frequency" val=".0893"/></FormRepresentation></WordForm>
<WordForm><feat att="grammaticalGender" val="commonGender"/><feat att="definiteness" val="indefinite"/><feat att="grammaticalNumber" val="plural"/><feat att="case" val="genitiveCase"/>
<FormRepresentation> <feat att="writtenForm" val="jernbaneliniers"/> <feat att="inflectionalParadigm" val="MFG0076"/> <feat att="officiallyApproved" val="yes"/> <feat att="frequency" val="0.0"/></FormRepresentation></WordForm>
<WordForm><feat att="grammaticalGender" val="commonGender"/><feat att="definiteness" val="definite"/><feat att="grammaticalNumber" val="singular"/><feat att="case" val="unspecified"/>
<FormRepresentation> <feat att="writtenForm" val="jernbanelinien"/> <feat att="inflectionalParadigm" val="MFG0076"/> <feat att="officiallyApproved" val="yes"/> <feat att="frequency" val=".0357"/></FormRepresentation></WordForm>
<WordForm><feat att="grammaticalGender" val="commonGender"/><feat att="definiteness" val="definite"/><feat att="grammaticalNumber" val="singular"/><feat att="case" val="genitiveCase"/>
<FormRepresentation> <feat att="writtenForm" val="jernbaneliniens"/> <feat att="inflectionalParadigm" val="MFG0076"/> <feat att="officiallyApproved" val="yes"/> <feat att="frequency" val="0.0"/></FormRepresentation></WordForm>
<WordForm><feat att="grammaticalGender" val="commonGender"/><feat att="definiteness" val="definite"/><feat att="grammaticalNumber" val="plural"/><feat att="case" val="unspecified"/>
<FormRepresentation> <feat att="writtenForm" val="jernbanelinierne"/> <feat att="inflectionalParadigm" val="MFG0076"/> <feat att="officiallyApproved" val="yes"/> <feat att="frequency" val=".0179"/></FormRepresentation></WordForm>
<WordForm><feat att="grammaticalGender" val="commonGender"/><feat att="definiteness" val="definite"/><feat att="grammaticalNumber" val="plural"/><feat att="case" val="genitiveCase"/>
<FormRepresentation> <feat att="writtenForm" val="jernbaneliniernes"/> <feat att="inflectionalParadigm" val="MFG0076"/> <feat att="officiallyApproved" val="yes"/> <feat att="frequency" val="0.0"/></FormRepresentation></WordForm>
<RelatedForm><feat att="spellingVariant" val="GMU_JERNBANELINJE_1"/> <FormRepresentation><feat att="writtenForm" val="jernbanelinje"/></FormRepresentation></RelatedForm> 
</LexicalEntry> 
<LexicalEntry><feat att="partOfSpeech" val="commonNoun"/> 
<feat att="id" val="GMU_JULEHANDEL_1"/> 
<feat att="morphologicalUnitId" val="JULEHANDEL"/> 
<feat att="originalSource" val="FINANSKORPUS"/> 
<feat att="independentWord" val="yes"/> 
<feat att="decomposition" val="jul+e+handel"/> 
<Lemma><FormRepresentation> <feat att="writtenForm" val="julehandel"/> <feat att="officiallyApproved" val="yes"/> 
<feat att="joiningElement" val="Not analyzed"/> 
</FormRepresentation> </Lemma> 
<WordForm><feat att="grammaticalGender" val="commonGender"/><feat att="definiteness" val="indefinite"/><feat att="grammaticalNumber" val="singular"/><feat att="case" val="unspecified"/>
<FormRepresentation> <feat att="writtenForm" val="julehandel"/><feat att="inflectionalParadigm" val="MFG0026,MFG0104"/> <feat att="officiallyApproved" val="yes"/> <feat att="frequency" val=".3214"/></FormRepresentation></WordForm>
<WordForm><feat att="grammaticalGender" val="commonGender"/><feat att="definiteness" val="indefinite"/><feat att="grammaticalNumber" val="singular"/><feat att="case" val="genitiveCase"/>
<FormRepresentation> <feat att="writtenForm" val="julehandels"/><feat att="inflectionalParadigm" val="MFG0026,MFG0104"/> <feat att="officiallyApproved" val="yes"/> <feat att="frequency" val="0.0"/></FormRepresentation></WordForm>
<WordForm><feat att="grammaticalGender" val="commonGender"/><feat att="definiteness" val="indefinite"/><feat att="grammaticalNumber" val="plural"/><feat att="case" val="unspecified"/>
<FormRepresentation> <feat att="writtenForm" val="julehandler"/><feat att="inflectionalParadigm" val="MFG0026,MFG0104"/> <feat att="officiallyApproved" val="yes"/> <feat att="frequency" val="0.0"/></FormRepresentation></WordForm>
<WordForm><feat att="grammaticalGender" val="commonGender"/><feat att="definiteness" val="indefinite"/><feat att="grammaticalNumber" val="plural"/><feat att="case" val="genitiveCase"/>
<FormRepresentation> <feat att="writtenForm" val="julehandlers"/><feat att="inflectionalParadigm" val="MFG0026,MFG0104"/> <feat att="officiallyApproved" val="yes"/> <feat att="frequency" val="0.0"/></FormRepresentation></WordForm>
<WordForm><feat att="grammaticalGender" val="commonGender"/><feat att="definiteness" val="definite"/><feat att="grammaticalNumber" val="singular"/><feat att="case" val="unspecified"/>
<FormRepresentation> <feat att="writtenForm" val="julehandlen"/> <feat att="inflectionalParadigm" val="MFG0104"/> <feat att="officiallyApproved" val="yes"/> <feat att="frequency" val=".4464"/></FormRepresentation><FormRepresentation> <feat att="writtenForm" val="julehandelen"/> <feat att="inflectionalParadigm" val="MFG0026"/> <feat att="officiallyApproved" val="yes"/> <feat att="frequency" val=".4821"/></FormRepresentation></WordForm>
<WordForm><feat att="grammaticalGender" val="commonGender"/><feat att="definiteness" val="definite"/><feat att="grammaticalNumber" val="singular"/><feat att="case" val="genitiveCase"/>
<FormRepresentation> <feat att="writtenForm" val="julehandlens"/> <feat att="inflectionalParadigm" val="MFG0104"/> <feat att="officiallyApproved" val="yes"/> <feat att="frequency" val="0.0"/></FormRepresentation><FormRepresentation> <feat att="writtenForm" val="julehandelens"/> <feat att="inflectionalParadigm" val="MFG0026"/> <feat att="officiallyApproved" val="yes"/> <feat att="frequency" val=".0536"/></FormRepresentation></WordForm>
<WordForm><feat att="grammaticalGender" val="commonGender"/><feat att="definiteness" val="definite"/><feat att="grammaticalNumber" val="plural"/><feat att="case" val="unspecified"/>
<FormRepresentation> <feat att="writtenForm" val="julehandlerne"/><feat att="inflectionalParadigm" val="MFG0026,MFG0104"/> <feat att="officiallyApproved" val="yes"/> <feat att="frequency" val="0.0"/></FormRepresentation></WordForm>
<WordForm><feat att="grammaticalGender" val="commonGender"/><feat att="definiteness" val="definite"/><feat att="grammaticalNumber" val="plural"/><feat att="case" val="genitiveCase"/>
<FormRepresentation> <feat att="writtenForm" val="julehandlernes"/><feat att="inflectionalParadigm" val="MFG0026,MFG0104"/> <feat att="officiallyApproved" val="yes"/> <feat att="frequency" val="0.0"/></FormRepresentation></WordForm>
</LexicalEntry> 
<LexicalEntry><feat att="partOfSpeech" val="commonNoun"/> 
<feat att="id" val="GMU_JUNIORKONTO_1"/> 
<feat att="morphologicalUnitId" val="JUNIORKONTO"/> 
<feat att="originalSource" val="FINANSKORPUS"/> 
<feat att="independentWord" val="yes"/> 
<feat att="decomposition" val="junior+konto"/> 
<Lemma><FormRepresentation> <feat att="writtenForm" val="juniorkonto"/> <feat att="officiallyApproved" val="yes"/> 
<feat att="joiningElement" val="nil"/> 
<feat att="joiningElementResult" val="juniorkonto"/> 
</FormRepresentation> </Lemma> 
<WordForm><feat att="grammaticalGender" val="commonGender"/><feat att="definiteness" val="indefinite"/><feat att="grammaticalNumber" val="singular"/><feat att="case" val="unspecified"/>
<FormRepresentation> <feat att="writtenForm" val="juniorkonto"/><feat att="inflectionalParadigm" val="MFG0016,MFG1087"/> <feat att="officiallyApproved" val="yes"/> <feat att="frequency" val="0.0"/></FormRepresentation></WordForm>
<WordForm><feat att="grammaticalGender" val="commonGender"/><feat att="definiteness" val="indefinite"/><feat att="grammaticalNumber" val="singular"/><feat att="case" val="genitiveCase"/>
<FormRepresentation> <feat att="writtenForm" val="juniorkontos"/><feat att="inflectionalParadigm" val="MFG0016,MFG1087"/> <feat att="officiallyApproved" val="yes"/> <feat att="frequency" val="0.0"/></FormRepresentation></WordForm>
<WordForm><feat att="grammaticalGender" val="commonGender"/><feat att="definiteness" val="indefinite"/><feat att="grammaticalNumber" val="plural"/><feat att="case" val="unspecified"/>
<FormRepresentation> <feat att="writtenForm" val="juniorkontoer"/> <feat att="inflectionalParadigm" val="MFG0016"/> <feat att="officiallyApproved" val="yes"/> <feat att="frequency" val="0.0"/></FormRepresentation><FormRepresentation> <feat att="writtenForm" val="juniorkonti"/> <feat att="inflectionalParadigm" val="MFG1087"/> <feat att="officiallyApproved" val="yes"/> <feat att="frequency" val="0.0"/></FormRepresentation></WordForm>
<WordForm><feat att="grammaticalGender" val="commonGender"/><feat att="definiteness" val="indefinite"/><feat att="grammaticalNumber" val="plural"/><feat att="case" val="genitiveCase"/>
<FormRepresentation> <feat att="writtenForm" val="juniorkontoers"/> <feat att="inflectionalParadigm" val="MFG0016"/> <feat att="officiallyApproved" val="yes"/> <feat att="frequency" val="0.0"/></FormRepresentation><FormRepresentation> <feat att="writtenForm" val="juniorkontis"/> <feat att="inflectionalParadigm" val="MFG1087"/> <feat att="officiallyApproved" val="yes"/> <feat att="frequency" val="0.0"/></FormRepresentation></WordForm>
<WordForm><feat att="grammaticalGender" val="commonGender"/><feat att="definiteness" val="definite"/><feat att="grammaticalNumber" val="singular"/><feat att="case" val="unspecified"/>
<FormRepresentation> <feat att="writtenForm" val="juniorkontoen"/><feat att="inflectionalParadigm" val="MFG0016,MFG1087"/> <feat att="officiallyApproved" val="yes"/> <feat att="frequency" val="0.0"/></FormRepresentation></WordForm>
<WordForm><feat att="grammaticalGender" val="commonGender"/><feat att="definiteness" val="definite"/><feat att="grammaticalNumber" val="singular"/><feat att="case" val="genitiveCase"/>
<FormRepresentation> <feat att="writtenForm" val="juniorkontoens"/><feat att="inflectionalParadigm" val="MFG0016,MFG1087"/> <feat att="officiallyApproved" val="yes"/> <feat att="frequency" val="0.0"/></FormRepresentation></WordForm>
<WordForm><feat att="grammaticalGender" val="commonGender"/><feat att="definiteness" val="definite"/><feat att="grammaticalNumber" val="plural"/><feat att="case" val="unspecified"/>
<FormRepresentation> <feat att="writtenForm" val="juniorkontoerne"/> <feat att="inflectionalParadigm" val="MFG0016"/> <feat att="officiallyApproved" val="yes"/> <feat att="frequency" val="0.0"/></FormRepresentation><FormRepresentation> <feat att="writtenForm" val="juniorkontiene"/> <feat att="inflectionalParadigm" val="MFG1087"/> <feat att="officiallyApproved" val="yes"/> <feat att="frequency" val="0.0"/></FormRepresentation></WordForm>
<WordForm><feat att="grammaticalGender" val="commonGender"/><feat att="definiteness" val="definite"/><feat att="grammaticalNumber" val="plural"/><feat att="case" val="genitiveCase"/>
<FormRepresentation> <feat att="writtenForm" val="juniorkontoernes"/> <feat att="inflectionalParadigm" val="MFG0016"/> <feat att="officiallyApproved" val="yes"/> <feat att="frequency" val="0.0"/></FormRepresentation><FormRepresentation> <feat att="writtenForm" val="juniorkontienes"/> <feat att="inflectionalParadigm" val="MFG1087"/> <feat att="officiallyApproved" val="yes"/> <feat att="frequency" val="0.0"/></FormRepresentation></WordForm>
</LexicalEntry> 
</Lexicon> 
</LexicalResource> 
